"academic use only"

"corpus","preloaded/gaeilge2"
"subcorpus","-"
"concordance size","45850"
"query","Query:[lc=""fear"" | lemma_lc=""fear""]"
"Reference","Left","KWIC","Right"
"doc#0","an/Td-s  Aontais/Ncmpc  ./Fe </s><s> Tá/Vmip  bearta/Ncmpc  glactha/Av  chun/Sp  ceangaltas/Ncmsc  an/Td-s  Aontais/Ncmsg  maidir/Sp  le/Sp  neamh-idirdhealú/Ncmsc  agus/Cc  comhionannas/Ncmsc  idir/Sp"," fir/Ncmpc"," agus/Cc  mná/Ncfpc  a/Sp  neartú/Nv  ,/Fi  agus/Cc  chun/Sp  a/Sp  áirithiú/Nv  go/Cs  mbeidh/Vmif  cosaint/Ncfsc  leormhaith/Ncfsc  ag/Sp  an/Td-s  ngnáthdhuine/Ncmsc  maidir/Sp  lena/Spr  shonraí/Vmsp---n  pearsanta/Aqc  a/Dp3fs"
"doc#0","agus/Cc  chun/Sp  a/Sp  áirithiú/Nv  go/Cs  gcuirfear/Vmif0  i/Sp  bhfeidhm/Ncfsc  prionsabal/Ncmpg  an/Td-s  chomhionannais/Ncmpc  deiseanna/Ncfpg  agus/Cc  na/Td-s  córa/Ncfsg  comhionainne/Ncfsc  idir/Sp"," fir/Ncmpc"," agus/Cc  mná/Ncfpc  san/Spa-s  obair/Ncfsc  ,/Fi  lena/Spr  n-áirítear/Vmip0  prionsabal/Ncmsc  an/Td-s  phá/Ncmsg  chomhionainn/Vmih1s  as/Sp  obair/Ncfsc  chomhionann/Aqp  nó/Cc  obair/Ncfsc  ar/Wpsi|Wssi|Ws-q|Wsdq  comhionann/Aqp  a/Dp3ms  luach/Ncmsc"
"doc#1","a/Sp  thuilleadh/Nv  acu/Pr3-p  ;/Fi </s><s> AG/Sp  TABHAIRT/Nv  DÁ/Spp-s  nAIRE/Ncfsc  DÓIBH/Pr3-p  tábhacht/Ncfsc  an/Td-s  ghné/Ncfsg  shóisialta/Aqp  ,/Fi  lena/Spr  n-áirítear/Vmip0  cóir/Ns-s|Ncmpc|Ncfsc  chomhionann/Aqp  d''/Sp"," fhir/Ncmpc"," agus/Cc  do/Sp  mhná/Ncfpc  ,/Fi  a/Uv  fhorbairt/Nv  sa/Spa-s  Limistéar/Ncmsc  Eorpach/Npmsc  Eacnamaíoch/Aq-msc  agus/Cc  ós/Csw  toil/Ncfsc  leo/Pr3-p  an/Td-s  dul/Ncmsc  chun/Sp  cinn/Ncmsg  eacnamaíoch/Aq-msg  agus/Cc  sóisialta/Aqp"
"doc#1",",/Fi  agus/Cc  coimeádfaidh/Vmif  sé/Pp3mss  ar/Sp  bun/Ncmsc  ,/Fi  cur/Nv|Ncmsc  i/Sp  bhfeidhm/Ncfsc  an/Td-s  phrionsabail/Ncmsg  go/Cs  bhfuil/Vmip---d  pá/Ncmsc  comhionann/Aqp  as/Sp  obair/Ncfsc  chomhionann/Aqp  ag/Sp  dul/Nv  d''/Sp"," fhir/Ncmpc"," agus/Cc  do/Sp  mhná/Ncfpc  ./Fe </s><s> Chun/Sp  críocha/Ncfpc  an/Td-s  Airteagail/Ncmsg  seo/Dd  ,/Fi  ciallaíonn/Vmip  ''/Fa  pá/Ncmsc  ''/Fa  an/Td-s  gnáthphá/Ncmsc  nó/Cc  an/Td-s  gnáth-thuarastal/Ncmsc  bunaidh/Ncmsg  nó/Cc  íosta/Aqp"
"doc#1",",/Fi  go/Ua  díreach/Aqp  nó/Cc  go/Ua  hindíreach/Aqp  ,/Fi  óna/Spp-s  fhostóir/Ncmsc  as/Sp  ucht/Ncmsc  a/Dp3ms  fhostaíochta/Ncfsg  ./Fe </s><s> Ciallaíonn/Vmip  pá/Ncmsc  comhionann/Aqp  ,/Fi  gan/Sp  idirdhealú/Nv  idir/Sp"," fir/Ncmpc"," agus/Cc  mná/Ncfpc  :/Fi </s><s> (/F  a/Dp3fs  )/F  go/Q-s  ndéantar/Vmip0|Vmsp0  an/Td-s  pá/Ncmsc  as/Sp  an/Td-s  obair/Ncfsc  chéanna/Aqp  ar/Q-is  thascrátaí/Vmih0  a/Q-r  ríomh/Vmis  ar/Sp  bhonn/Ncmsc  an/Td-s  aonaid/Ncmsg  tomhais/Ncmsg|Ncmpc  chéanna/Ncfpg|Ncmsg  ;/Fi </s><s> (/F  b/Xx  )/F  i/Sp  gcás/Ncmsc"
"doc#1","1/Mn  a/Sp  chur/Nv  chun/Sp  feidhme/Ncfsg  ./Fe </s><s> Airteagal/Ncmsc  70/Mn </s><s> Cuirfidh/Vmif  na/Td-p  Páirtithe/Ncmpc  Conarthacha/Ncmpc  ar/Sp  aghaidh/Ncfsc  prionsabal/Ncmpg  na/Td-s  córa/Ncfsg  comhionainne/Ncfsc  d''/Sp"," fhir/Ncmpc"," agus/Cc  do/Sp  mhná/Ncfpc  trí/Ncmsg  na/Td-s  forálacha/Ncfsc  atá/Vmip---r  sonraithe/Nv--g  in/Sp  Iarscríbhinn/Ncfsc  XVIII/Mr  a/Sp  chur/Nv  chun/Sp  feidhme/Ncfsg  ./Fe </s><s> Airteagal/Ncmsc  71/Mn </s><s> Féachfaidh/Vmif  na/Td-p"
"doc#2","ar/Sp  ghníomhaíochtaí/Ncfpc  eacnamaíocha/Aq--pc  ,/Fi  le/Sp  hardleibhéal/Ncmsc  fostaíochta/Ncfsg  agus/Cc  slándála/Ncfsg  sóisialta/Aqp  ,/Fi  le/Sp  comhionannas/Ncmsc  idir/Sp"," fir/Ncmpc"," agus/Cc  mná/Ncfpc  ,/Fi  le/Sp  fás/Nv  inbhuanaithe/Ncmpc|Ncmpg  neamhbhoilscitheach/Ncmsc  ,/Fi  le/Sp  mórchumas/Ncmsc  iomaíochta/Ncfsg  agus/Cc  mórchóineasú/Nv  san/Pd|Spa-s  fheidhmiú/Nv"
"doc#2","./Fe </s><s> 2./Mn  Sna/Spa-p  gníomhaíochtaí/Ncfpc  uile/Ns-s|Dq  dá/Cs  dtagraítear/Vmip0  san/Spa-s  Airteagal/Ncmsc  seo/Dd  ,/Fi  beidh/Vmif  sé/Pp3mss  d''/Sp  aidhm/Ncfsc  ag/Sp  an/Td-s  gComhphobal/Ncmsc  neamhionannais/Ncmsg  idir/Sp"," fir/Ncmpc"," agus/Cc  mná/Ncfpc  a/Sp  dhíchur/Nv  agus/Cc  comhionannas/Ncmsc  eatarthu/Pr3-p  a/Sp  chur/Nv  ar/Sp  aghaidh/Ncfsc  ./Fe </s><s> Airteagal/Ncmsc  4/Mn  1./Mn  Chun/Sp  na/Td-s  gcríoch/Ncfsc  atá/Vmip---r  luaite/Nv--g  in/Sp  Airteagal/Ncmsc"
"doc#2","(/F  h/Xx  )/F  lánpháirtiú/Nv  daoine/Ncmpc|Ncmpg  atá/Vmip---r  arna/Spp-p|Spp-s  n-eisiamh/Ncmsc  ó/Sp  mhargadh/Ncmsc  an/Td-s  tsaothair/Ncmsg  ,/Fi  gan/Sp  dochar/Ncmsc  d''/Sp  Airteagal/Ncmsc  150/Mn  ;/Fi  (/F  i/Sp  )/F  comhionannas/Ncmsc  idir/Sp"," fir/Ncmpc"," agus/Cc  mná/Ncfpc  ar/Sp  mhargadh/Ncmsc  an/Td-s  tsaothair/Ncmsg  agus/Cc  cóir/Ns-s|Aqp|Ncmpc|Ncfsc  chomhionann/Aqp  san/Spa-s  obair/Ncfsc  ;/Fi  (/F  j/Xx  )/F  an/Td-s  t-eisiamh/Ncmsc  sóisialta/Aqp  a/Sp  chomhrac/Nv  ;/Fi  (/F  k/Xx  )/F  córais/Ncmpc"
"doc#2","d''/Sp  fhonn/Ncmsc  a/Sp  áirithiú/Nv  go/Cs  gcuirfear/Vmif0  i/Sp  bhfeidhm/Ncfsc  prionsabal/Ncmpg  an/Td-s  chomhionannais/Ncmpc  deiseanna/Ncfpg  agus/Cc  na/Td-s  córa/Ncfsg  comhionainne/Ncfsc  idir/Sp"," fir/Ncmpc"," agus/Cc  mná/Ncfpc  i/Sp  gcúrsaí/Ncmpc  fostaíochta/Ncfsg  agus/Cc  slí/Ncfsc  beatha/Ncfsg  ,/Fi  lena/Spr  n-áirítear/Vmip0  prionsabal/Ncmsc  an/Td-s  phá/Ncmsg  chomhionainn/Vmih1s  as/Sp  obair/Ncfsc  chomhionann/Aqp"
"doc#2","an/Td-s  phá/Ncmsg  chomhionainn/Vmih1s  as/Sp  obair/Ncfsc  chomhionann/Aqp  nó/Cc  obair/Ncfsc  ar/Wpsi|Wssi|Ws-q|Wsdq  comhionann/Aqp  a/Dp3ms  luach/Ncmsc  ./Fe </s><s> 4./Mn  D''/Sp  fhonn/Ncmsc  comhionannas/Ncmsc  iomlán/Aq-msc  iarbhír/Ncfsc  idir/Sp"," fir/Ncmpc"," agus/Cc  mná/Ncfpc  a/Sp  áirithiú/Nv  i/Sp  saol/Ncmsc  na/Td-s  hoibre/Ncfsg  ,/Fi  ní/Qn  chuirfidh/Vmif---n  prionsabal/Ncmsc  na/Td-s  córa/Ncfsg  comhionainne/Ncfsc  cosc/Ncmpg  ar/Sp  aon/Mc|Dq  Bhallstát/Npmsc  bearta/Ncmsg  a/Sp"
"doc#4","(/F  h/Xx  )/F  lánpháirtiú/Nv  daoine/Ncmpc|Ncmpg  atá/Vmip---r  arna/Spp-p|Spp-s  n-eisiamh/Ncmsc  ó/Sp  mhargadh/Ncmsc  an/Td-s  tsaothair/Ncmsg  ,/Fi  gan/Sp  dochar/Ncmsc  d''/Sp  Airteagal/Ncmsc  150/Mn  ;/Fi  (/F  i/Sp  )/F  comhionannas/Ncmsc  idir/Sp"," fir/Ncmpc"," agus/Cc  mná/Ncfpc  ar/Sp  mhargadh/Ncmsc  an/Td-s  tsaothair/Ncmsg  agus/Cc  cóir/Ns-s|Aqp|Ncmpc|Ncfsc  chomhionann/Aqp  san/Spa-s  obair/Ncfsc  ;/Fi  (/F  j/Xx  )/F  an/Td-s  t-eisiamh/Ncmsc  sóisialta/Aqp  a/Sp  chomhrac/Nv  ;/Fi  (/F  k/Xx  )/F  córais/Ncmpc"
"doc#5","ar/Sp  ghníomhaíochtaí/Ncfpc  eacnamaíocha/Aq--pc  ,/Fi  le/Sp  hardleibhéal/Ncmsc  fostaíochta/Ncfsg  agus/Cc  slándála/Ncfsg  sóisialta/Aqp  ,/Fi  le/Sp  comhionannas/Ncmsc  idir/Sp"," fir/Ncmpc"," agus/Cc  mná/Ncfpc  ,/Fi  le/Sp  fás/Nv  inbhuanaithe/Ncmpc|Ncmpg  neamh-bhoilscitheach/Ncmsc  ,/Fi  le/Sp  mórchumas/Ncmsc  iomaíochta/Ncfsg  agus/Cc  mórchóineasú/Nv  san/Pd|Spa-s  fheidhmiú/Nv"
"doc#5","./Fe </s><s> 2./Mn  Sna/Spa-p  gníomhaíochtaí/Ncfpc  uile/Ns-s|Dq  dá/Cs  dtagraítear/Vmip0  san/Spa-s  Airteagal/Ncmsc  seo/Dd  ,/Fi  beidh/Vmif  sé/Pp3mss  d''/Sp  aidhm/Ncfsc  ag/Sp  an/Td-s  gComhphobal/Ncmsc  neamhionannais/Ncmsg  idir/Sp"," fir/Ncmpc"," agus/Cc  mná/Ncfpc  a/Sp  dhíchur/Nv  agus/Cc  comhionannas/Ncmsc  eatarthu/Pr3-p  a/Sp  chur/Nv  ar/Sp  aghaidh/Ncfsc  ./Fe </s><s> Airteagal/Ncmsc  4/Mn  (/F  Sean-Airteagal/Xx  3a/Xx  )/F  1./Mn  Chun/Sp  na/Td-s  gcríoch/Ncfsc  atá/Vmip---r"
"doc#5","leo/Pr3-p  ;/Fi  -/Fb  lánpháirtiú/Nv  daoine/Ncmpc|Ncmpg  atá/Vmip---r  arna/Spp-p|Spp-s  n-eisiamh/Ncmsc  ó/Sp  mhargadh/Ncmsc  an/Td-s  tsaothair/Ncmsg  ,/Fi  gan/Sp  dochar/Ncmsc  d''/Sp  Airteagal/Ncmsc  150/Mn  ;/Fi  -/Fb  comhionannas/Ncmsc  idir/Sp"," fir/Ncmpc"," agus/Cc  mná/Ncfpc  ar/Sp  mhargadh/Ncmsc  an/Td-s  tsaothair/Ncmsg  agus/Cc  cóir/Ns-s|Aqp|Ncmpc|Ncfsc  chomhionann/Aqp  san/Spa-s  obair/Ncfsc  ./Fe </s><s> 2./Mn  Chun/Sp  na/Td-s  críche/Ncfsg  sin/Dd  ,/Fi  féadfaidh/Vmif  an/Td-s  Chomhairle/Ncfsc  ,/Fi  trí/Sp"
"doc#5","d''/Sp  fhonn/Ncmsc  a/Sp  áirithiú/Nv  go/Cs  gcuirfear/Vmif0  i/Sp  bhfeidhm/Ncfsc  prionsabal/Ncmpg  an/Td-s  chomhionannais/Ncmpc  deiseanna/Ncfpg  agus/Cc  na/Td-s  córa/Ncfsg  comhionainne/Ncfsc  idir/Sp"," fir/Ncmpc"," agus/Cc  mná/Ncfpc  i/Sp  gcúrsaí/Ncmpc  fostaíochta/Ncfsg  agus/Cc  slí/Ncfsc  beatha/Ncfsg  ,/Fi  lena/Spr  n-áirítear/Vmip0  prionsabal/Ncmsc  an/Td-s  phá/Ncmsg  chomhionainn/Vmih1s  as/Sp  obair/Ncfsc  chomhionann/Aqp"
"doc#5","an/Td-s  phá/Ncmsg  chomhionainn/Vmih1s  as/Sp  obair/Ncfsc  chomhionann/Aqp  nó/Cc  obair/Ncfsc  ar/Q-is  comhio-nann/Vmip  a/Dp3ms  luach/Ncmsc  ./Fe </s><s> 4./Mn  D''/Sp  fhonn/Ncmsc  comhionannas/Ncmsc  iomlán/Aq-msc  iarbhír/Ncfsc  idir/Sp"," fir/Ncmpc"," agus/Cc  mná/Ncfpc  a/Sp  áirithiú/Nv  i/Sp  saol/Ncmsc  na/Td-s  hoibre/Ncfsg  ,/Fi  ní/Qn  chuirfidh/Vmif---n  prionsabal/Ncmsc  na/Td-s  córa/Ncfsg  comhion-ainne/Ncfsc  cosc/Ncmpg  ar/Sp  aon/Mc|Dq  Bhallstát/Npmsc  bearta/Ncmsg  a/Sp"
"doc#5","gComhairle/Ncfsc  tagairt/Nv|Ncfsc  airgeadais/Ncmsg  a/Sp  thabhairt/Nv  isteach/Rd  ,/Fi  glacfar/Vmif0  leis/Pr3ms  go/Cs  dtugann/Vmip  sé/Pp3mss  léargas/Ncmsc  ar/Sp  thoil/Ncfsc  an/Td-s  reachtóra/Ncmsg  agus/Cc  nach/Qnr"," bhfearann/Vmip"," sé/Pp3mss  ar/Sp  chumhachtaí/Ncfpc  an/Td-s  údaráis/Ncmsg  bhuiséadaigh/Ncmsg  mar/Cs  atá/Vmip---r  sé/Pp3mss  sainithe/Av  sa/Spa-s  Chonradh/Ncmsc  ./Fe </s><s> Luafar/Vmif0  an/Td-s  fhoráil/Ncfsc  seo/Dd  i/Sp  ngach/Ns-s  gníomh/Ncmpg|Ncmsc  ina/Spr"
"doc#6","ar/Sp  ghníomhaíochtaí/Ncfpc  eacnamaíocha/Aq--pc  ,/Fi  le/Sp  hardleibhéal/Ncmsc  fostaíochta/Ncfsg  agus/Cc  slándála/Ncfsg  sóisialta/Aqp  ,/Fi  le/Sp  comhionannas/Ncmsc  idir/Sp"," fir/Ncmpc"," agus/Cc  mná/Ncfpc  ,/Fi  le/Sp  fás/Nv  inbhuanaithe/Ncmpc|Ncmpg  neamhbhoilscitheach/Ncmsc  ,/Fi  le/Sp  mórchumas/Ncmsc  iomaíochta/Ncfsg  agus/Cc  mórchóineasú/Nv  san/Pd|Spa-s  fheidhmiú/Nv"
"doc#6","''/Fa  2./Mn  Sna/Spa-p  gníomhaíochtaí/Ncfpc  uile/Ns-s|Dq  dá/Cs  dtagraítear/Vmip0  san/Spa-s  Airteagal/Ncmsc  seo/Dd  ,/Fi  beidh/Vmif  sé/Pp3mss  d''/Sp  aidhm/Ncfsc  ag/Sp  an/Td-s  gComhphobal/Ncmsc  neamhionannais/Ncmsg  idir/Sp"," fir/Ncmpc"," agus/Cc  mná/Ncfpc  a/Sp  dhíchur/Nv  agus/Cc  comhionannas/Ncmsc  eatarthu/Pr3-p  a/Sp  chur/Nv  ar/Sp  aghaidh/Ncfsc  ./Fe </s><s> ''/Fa  4/Mn  )/F  Cuirtear/Vmm-0|Vmip0  isteach/Rd  an/Td-s  tAirteagal/Ncmsc  seo/Dd  a/Q-p|Q-i|Q-r  leanas/Vmip---r  :/Fi  ''/Fa"
"doc#6","leo/Pr3-p  ;/Fi  -/Fb  lánpháirtiú/Nv  daoine/Ncmpc|Ncmpg  atá/Vmip---r  arna/Spp-p|Spp-s  n-eisiamh/Ncmsc  ó/Sp  mhargadh/Ncmsc  an/Td-s  tsaothair/Ncmsg  ,/Fi  gan/Sp  dochar/Ncmsc  d''/Sp  Airteagal/Ncmsc  127/Mn  ;/Fi  -/Fb  comhionannas/Ncmsc  idir/Sp"," fir/Ncmpc"," agus/Cc  mná/Ncfpc  ar/Sp  mhargadh/Ncmsc  an/Td-s  tsaothair/Ncmsg  agus/Cc  cóir/Ns-s|Aqp|Ncmpc|Ncfsc  chomhionann/Aqp  san/Spa-s  obair/Ncfsc  ./Fe </s><s> 2./Mn  Chun/Sp  na/Td-s  críche/Ncfsg  sin/Dd  ,/Fi  féadfaidh/Vmif  an/Td-s  Chomhairle/Ncfsc  ,/Fi  trí/Sp"
"doc#6","d''/Sp  fhonn/Ncmsc  a/Sp  áirithiú/Nv  go/Cs  gcuirfear/Vmif0  i/Sp  bhfeidhm/Ncfsc  prionsabal/Ncmpg  an/Td-s  chomhionannais/Ncmpc  deiseanna/Ncfpg  agus/Cc  na/Td-s  córa/Ncfsg  comhionainne/Ncfsc  idir/Sp"," fir/Ncmpc"," agus/Cc  mná/Ncfpc  i/Sp  gcúrsaí/Ncmpc  fostaíochta/Ncfsg  agus/Cc  slí/Ncfsc  beatha/Ncfsg  ,/Fi  lena/Spr  n-áirítear/Vmip0  prionsabal/Ncmsc  an/Td-s  phá/Ncmsg  chomhionainn/Vmih1s  as/Sp  obair/Ncfsc  chomhionann/Aqp"
"doc#6","an/Td-s  phá/Ncmsg  chomhionainn/Vmih1s  as/Sp  obair/Ncfsc  chomhionann/Aqp  nó/Cc  obair/Ncfsc  ar/Wpsi|Wssi|Ws-q|Wsdq  comhionann/Aqp  a/Dp3ms  luach/Ncmsc  ./Fe </s><s> 4./Mn  D''/Sp  fhonn/Ncmsc  comhionannas/Ncmsc  iomlán/Aq-msc  iarbhír/Ncfsc  idir/Sp"," fir/Ncmpc"," agus/Cc  mná/Ncfpc  a/Sp  áirithiú/Nv  i/Sp  saol/Ncmsc  na/Td-s  hoibre/Ncfsg  ,/Fi  ní/Qn  chuirfidh/Vmif---n  prionsabal/Ncmsc  na/Td-s  córa/Ncfsg  comhionainne/Ncfsc  cosc/Ncmpg  ar/Sp  aon/Mc|Dq  Bhallstát/Npmsc  bearta/Ncmsg  a/Sp"
"doc#6","ar/Sp  ghníomhaíochtaí/Ncfpc  eacnamaíocha/Aq--pc  ,/Fi  le/Sp  hardleibhéal/Ncmsc  fostaíochta/Ncfsg  agus/Cc  slándála/Ncfsg  sóisialta/Aqp  ,/Fi  le/Sp  comhionannas/Ncmsc  idir/Sp"," fir/Ncmpc"," agus/Cc  mná/Ncfpc  ,/Fi  le/Sp  fás/Nv  inbhuanaithe/Ncmpc|Ncmpg  neamhbhoilscitheach/Ncmsc  ,/Fi  le/Sp  mórchumas/Ncmsc  iomaíochta/Ncfsg  agus/Cc  mórchóineasú/Nv  san/Pd|Spa-s  fheidhmiú/Nv"
"doc#6","./Fe </s><s> 2./Mn  Sna/Spa-p  gníomhaíochtaí/Ncfpc  uile/Ns-s|Dq  dá/Cs  dtagraítear/Vmip0  san/Spa-s  Airteagal/Ncmsc  seo/Dd  ,/Fi  beidh/Vmif  sé/Pp3mss  d''/Sp  aidhm/Ncfsc  ag/Sp  an/Td-s  gComhphobal/Ncmsc  neamhionannais/Ncmsg  idir/Sp"," fir/Ncmpc"," agus/Cc  mná/Ncfpc  a/Sp  dhíchur/Nv  agus/Cc  comhionannas/Ncmsc  eatarthu/Pr3-p  a/Sp  chur/Nv  ar/Sp  aghaidh/Ncfsc  ./Fe </s><s> Airteagal/Ncmsc  4/Mn  (/F  Sean-Airteagal/Xx  3a/Xx  )/F  1./Mn  Chun/Sp  na/Td-s  gcríoch/Ncfsc  atá/Vmip---r"
"doc#6","leo/Pr3-p  ;/Fi  -/Fb  lánpháirtiú/Nv  daoine/Ncmpc|Ncmpg  atá/Vmip---r  arna/Spp-p|Spp-s  n-eisiamh/Ncmsc  ó/Sp  mhargadh/Ncmsc  an/Td-s  tsaothair/Ncmsg  ,/Fi  gan/Sp  dochar/Ncmsc  d''/Sp  Airteagal/Ncmsc  150/Mn  ;/Fi  -/Fb  comhionannas/Ncmsc  idir/Sp"," fir/Ncmpc"," agus/Cc  mná/Ncfpc  ar/Sp  mhargadh/Ncmsc  an/Td-s  tsaothair/Ncmsg  agus/Cc  cóir/Ns-s|Aqp|Ncmpc|Ncfsc  chomhionann/Aqp  san/Spa-s  obair/Ncfsc  ./Fe </s><s> 2./Mn  Chun/Sp  na/Td-s  críche/Ncfsg  sin/Dd  ,/Fi  féadfaidh/Vmif  an/Td-s  Chomhairle/Ncfsc  ,/Fi  trí/Sp"
"doc#6","d''/Sp  fhonn/Ncmsc  a/Sp  áirithiú/Nv  go/Cs  gcuirfear/Vmif0  i/Sp  bhfeidhm/Ncfsc  prionsabal/Ncmpg  an/Td-s  chomhionannais/Ncmpc  deiseanna/Ncfpg  agus/Cc  na/Td-s  córa/Ncfsg  comhionainne/Ncfsc  idir/Sp"," fir/Ncmpc"," agus/Cc  mná/Ncfpc  i/Sp  gcúrsaí/Ncmpc  fostaíochta/Ncfsg  agus/Cc  slí/Ncfsc  beatha/Ncfsg  ,/Fi  lena/Spr  n-áirítear/Vmip0  prionsabal/Ncmsc  an/Td-s  phá/Ncmsg  chomhionainn/Vmih1s  as/Sp  obair/Ncfsc  chomhionann/Aqp"
"doc#6","an/Td-s  phá/Ncmsg  chomhionainn/Vmih1s  as/Sp  obair/Ncfsc  chomhionann/Aqp  nó/Cc  obair/Ncfsc  ar/Wpsi|Wssi|Ws-q|Wsdq  comhionann/Aqp  a/Dp3ms  luach/Ncmsc  ./Fe </s><s> 4./Mn  D''/Sp  fhonn/Ncmsc  comhionannas/Ncmsc  iomlán/Aq-msc  iarbhír/Ncfsc  idir/Sp"," fir/Ncmpc"," agus/Cc  mná/Ncfpc  a/Sp  áirithiú/Nv  i/Sp  saol/Ncmsc  na/Td-s  hoibre/Ncfsg  ,/Fi  ní/Qn  chuirfidh/Vmif---n  prionsabal/Ncmsc  na/Td-s  córa/Ncfsg  comhionainne/Ncfsc  cosc/Ncmpg  ar/Sp  aon/Mc|Dq  Bhallstát/Npmsc  bearta/Ncmsg  a/Sp"
"doc#7","as/Sp  an/Td-s  jab/Ncmsc  a/Q-r  bhí/Vmis  agam/Pr1-s  ansin/Rl  ./Fe </s><s> Chan/Vmis  obair/Ncfsc  shaortha/Ncfsg  a/Q-r  bhí/Vmis  agam/Pr1-s  ./Fe </s><s> Bhí/Vmis  mé/Pp1-s  ag/Sp  obair/Ncfsc  istigh/Rd  san/Spa-s  oifig/Ncfsc  ,/Fi  agus/Cc  amuigh/Rd  os cionn/Spc  na/Td-p"," bhfear/Ncmpg"," ,/Fi  an/Qq  dtuigeann/Vmip  tú/Pp2-s  ,/Fi  anois/Rg  is/Wpri  aríst/Ncfsc  ,/Fi  agus/Cc  amuigh/Rd  ag/Sp  tomhas/Nv  a/Dp3-p  gcuid/Ncfsc  oibre/Ncfsg  ./Fe </s><s> Sin/Pd  anois/Rg  an/Td-s  jab/Ncmsc|Ncmsg  a/Q-r  bhí/Vmis  agam/Pr1-s  ,/Fi  agus/Cc  bhain/Vmis  mé/Pp1-s"
"doc#7","a/Q-r  chaith/Vmis  tú/Pp2-s  mar/Sp  sin/Pd  ?/Fq </s><s> Rinne/Vmis  mé/Pp1-s  dhá/Spp  chúrsa/Ncmsc-e|Ncmsc  mar/Sp  sin/Pd  agus/Cc  chuir/Vmis  mé/Pp1-s  aithne/Ncfsc  mhaith/Aq-fsc  ar/Sp  obair/Ncfsc  Bhord/Ncmpg  na/Td-s  Móna/Ncfsg  agus/Cc  ar/Sp  láimhseáil/Nv"," fear/Ncmpg|Ncmsc"," agus/Cc  obair/Ncfsc  oifige/Ncfsg  agus/Cc  achan/Ncmsc  seort/Ncmsc  mar/Sp  sin/Pd  ./Fe </s><s> Agus/Cc  an/Qq  raibh/Vmis---d  sé/Mc|Pp3mss  doiligh/Ncmsg  agat/Pr2-s  fáil/Nv  isteach/Rd  in/Sp  jab/Ncmsc  mar/Sp  sin/Pd  agus/Cc  tú/Pp2-s  ar/Sp  an/Td-s"
"doc#7","sin/Dd  tháinig/Vmis  an/Td-s  tAthair/Ncmsc  Séamus/Npmsc  Mac/Ncmsc  Daoir/Ncmsg  ,/Fi  sin/Pd  Canónach/Ncmsc  .../F  Canon/Npmsc  Mac/Up  Dyer/Npmsc  ,/Fi  a/Q-r  bhí/Vmis  thiar/Rd  i/Sp  nGleann/Ncmsc  Cholm/Npmsg|Npm-g  Cille/Ncfsg  ,/Fi  agus/Cc  sin/Pd  an/Td-s"," fear/Ncmsc"," a/Q-r  bhí/Vmis  agam/Pr1-s  an/Td-s  chuid/Ncfsc  ba/Wsri  mhó/Aqc|Aqp  de/Sp  mo/Dp1-s  chuid/Ncfsc  ama/Ncmsg  istigh/Rd  ansin/Rl  ./Fe </s><s> An/Qq  raibh/Vmis---d  mórán/Ncmsc  páistí/Ncmpg  ar/Sp  an/Td-s  scoil/Ncfsc  an/Td-s  t-am/Ncmsc  sin/Dd  ?/Fq </s><s> Tá/Vmip  mise/Pp1-s-e  ag/Sp  déanamh/Nv  gur/Wpdi|Wsdi"
"doc#7","bharúil/Ncfsc  ?/Fq </s><s> Bhuel/I  ,/Fi  tá/Vmip  a/Dp3ms  fhios/Ncmsc  agam/Pr1-s  ./Fe </s><s> Tá/Vmip  a/Dp3ms  fhios/Ncmsc  agam/Pr1-s  rud/Ncmsc  amháin/Aqp  de/Pr3ms  .../F  Bhí/Vmis  cigire/Ncmsc  againne/Pr1-p-e  anseo/Rl  agus/Cc  cigire/Ncmsc  an-mhaith/Ncfsc  ab/Wsri  ea/Pp3-s  é/Pp3ms  ./Fe </s><s>","Fear/Vmm-2s"," breá/Aqp  a/Q-r  bhí/Vmis  ann/Pr3ms  ./Fe </s><s> Agus/Cc  bhí/Vmis  sé/Pp3mss  ina/Spr  chónaí/Vmsp---n  i/Sp  nGaoth/Ncmsc|Ncfsc  Dobhair/Ncmsg  san/Spa-s  am/Ncmsc  ./Fe </s><s> Sin/Pd  an/Td-s  cigire/Ncmsc  Ó/Sp  Casaide/Npmsc  ,/Fi  agus/Cc  ardscoláire/Ncmsc  ab/Wsri  ea/Pp3-s  é/Pp3ms  ./Fe </s><s> Agus/Cc  thuig/Vmis"
"doc#7",",/Fi  agus/Cc  ag/Sp  cur/Nv  isteach/Rd  ar/Sp  pháistí/Ncmpc  eile/Dd  ,/Fi  agus/Cc  ag/Sp  déanamh/Nv  rudaí/Ncmpg|Ncmpc  nár/Wsrin  chóir/Aqp|Ns-s|Ncmpc|Ncfsc  dó/Pr3ms|Mc  a/Sp  dhéanamh/Nv  ./Fe </s><s> Bhéarfainnse/Npmsc  sceilp/Ncfsc  mhaith/Aq-fsc  don/Spa-s"," fhear/Ncmsc"," sin/Dd  ,/Fi  duine/Ncmsc  ar/Sp  bith/Ns-s  a/Q-i  dhéanfadh/Vmc  a/Dp3ms  leithéid/Ncfsc  sin/Dd  ,/Fi  agus/Cc  mholfainn/Vmc-1s  do/Sp  mhúinteoir/Ncmsc  ar/Sp  bith/Ns-s  sin/Dd  a/Sp  dhéanamh/Nv  ./Fe </s><s> An/Qq  bhfuil/Vmip---d  cead/Ncmsc  acu/Pr3-p  sin/Dd"
"doc#7","sagairt/Ncmpc  agus/Cc  bhí/Vmis  mé/Pp1-s  cleachtaithe/Av  le/Sp  Aifreann/Ncmsc  sa/Spa-s  teach/Ncmsc  ó/I  bhí/Vmis  mé/Pp1-s  i/Sp  mo/Dp1-s  thachrán/Ncmsc  ./Fe </s><s> Bheadh/Vmc  siadsan/Pp3-pse  ansin/Rl  anois/Rg  is/Wpri  arís/Rg  ./Fe </s><s> Is/Cc  bhí/Vmis"," fear/Ncmsc"," acu/Pr3-p  ag/Sp  teagasc/Nv  sa/Spa-s  choláiste/Ncmsg  agus/Cc  bhí/Vmis  an/Td-s  fear/Ncmsc  eile/Dd  amuigh/Rd  san/Spa-s  Astráil/Npfsc  -/Fb  na/Td-p  missions/Ncmsc  ./Fe </s><s> Bhuel/I  ,/Fi  hoirníodh/Vmis0|Vmih  tú/Pp2-s  i/Sp  naoi/Ncmsc  gcéad/Ncmsc|Mo|Mc  déag/Ns-s"
"doc#7","sa/Spa-s  teach/Ncmsc  ó/I  bhí/Vmis  mé/Pp1-s  i/Sp  mo/Dp1-s  thachrán/Ncmsc  ./Fe </s><s> Bheadh/Vmc  siadsan/Pp3-pse  ansin/Rl  anois/Rg  is/Wpri  arís/Rg  ./Fe </s><s> Is/Cc  bhí/Vmis  fear/Ncmsc  acu/Pr3-p  ag/Sp  teagasc/Nv  sa/Spa-s  choláiste/Ncmsg  agus/Cc  bhí/Vmis  an/Td-s"," fear/Ncmsc"," eile/Dd  amuigh/Rd  san/Spa-s  Astráil/Npfsc  -/Fb  na/Td-p  missions/Ncmsc  ./Fe </s><s> Bhuel/I  ,/Fi  hoirníodh/Vmis0|Vmih  tú/Pp2-s  i/Sp  naoi/Ncmsc  gcéad/Ncmsc|Mo|Mc  déag/Ns-s  daichead/Mc  is/Cc  a/Mn  naoi/Ncmsc  ,/Fi  sin/Pd  beagnach/Rg  cúig/Ncmsc|Mc  bliana/Ncfsg"
"doc#7","see/Ncfsc  tá/Vmip  beirt/Ncfsc  deartháir/Ncmsc  pósta/Av|Aqp  amuigh/Rd  ansin/Rl  ./Fe </s><s> ''/Fa  Siocair/Ncfsc  go/Q-s  raibh/Vmis---d|Vmsp  mise/Pp1-s-e  ansin/Rl  a/Q-r  tharraing/Vmis  siadsan/Pp3-pse  air/Pr3ms  .../F  ./Fe </s><s> Bhí/Vmis  sé/Pp3mss  greannmhar/Aq-msc  ,/Fi"," fear/Ncmsc"," amháin/Aqp  acu/Pr3-p  tháinig/Vmis  sé/Pp3mss  amach/Rd  go/Sp  Toronto/Npmsc  agus/Cc  bhí/Vmis  fuath/Ncmsc  aige/Pr3ms  do/Sp  Toronto/Npmsc  agus/Cc  scríobh/Vmis  sé/Pp3mss  chugamsa/Pr1-s-e  agus/Cc  dúirt/Vmis  sé/Pp3mss  gur/Q--s  mhaith/Vmis"
"doc#7","mar/Sp  sin/Pd  ./Fe </s><s> Thóg/Vmis  sé/Mc|Pp3mss  léar/Ncmsc  móra/Aq--pc  de/Sp  na/Td-p  foirgnimh/Ncmpc  móra/Aq--pc  atá/Vmip---r  thíos/Rd  i/Sp  gcathair/Ncfsc  Seattle/Npmsc  ,/Fi  fuair/Vmis  sé/Pp3mss  ar/Sp  aghaidh/Ncfsc  go/Ua  hiontach/Aqp  ,/Fi  agus/Cc  an/Td-s"," fear/Ncmsc"," eile/Dd  fosta/Rg  ./Fe </s><s> Chaith/Vmis  tú/Pp2-s  naoi/Ncmsc  mbliana/Ncfsg  in/Sp  Seattle/Npmsc  ./Fe </s><s> Naoi/Ncmsc  mbliana/Ncfsg  ,/Fi  sé/Pp3mss  ./Fe </s><s> Agus/Cc  an/Qq  mbíonn/Vmig  tú/Pp2-s  ar/Sp  ais/Ncfsc  ansin/Rl  rómhinic/Aqp  agus/Cc  i/Sp  Meiriceá/Npfsc  ?/Fq </s>"
"doc#7","cinnte/Av|Aqp  ./Fe </s><s> Agus/Cc  bhí/Vmis  sé/Pp3mss  agam/Pr1-s  fhéin/Px  ar feadh/Spc  thart/Rd  fá/Pr3ms  trí/Ncmsc  bliana/Ncfsg  ,/Fi  déarfainn/Vmc-1s  ,/Fi  ag/Sp  teagasc/Nv  Gréigise/Npmsc  ,/Fi  agus/Cc  chomh/Ri  maith/Aqp  leis/Sp  sin/Pd  ,/Fi"," fear/Ncmsc"," mór/Aq-msc  a/Q-r  bhí/Vmis  ann/Pr3ms  fá choinne/Xx  cispheil/Ncfsc  ''/Fa  ,/Fi  sé/Pp3mss  ,/Fi  fear/Ncmsc  mór/Aq-msc  a/Q-r  bhí/Vmis  ann/Pr3ms  fá choinne/Xx  cispheil/Ncfsc  ''/Fa  ./Fe </s><s> Agus/Cc  an/Td-s  tAthar/Ncmsc  Leon/Npmsc  Ó/Sp  Moracháin/Npmsc  ,/Fi  bhí/Vmis  sé/Pp3mss"
"doc#7","fá/Pr3ms  trí/Ncmsc  bliana/Ncfsg  ,/Fi  déarfainn/Vmc-1s  ,/Fi  ag/Sp  teagasc/Nv  Gréigise/Npmsc  ,/Fi  agus/Cc  chomh/Ri  maith/Aqp  leis/Sp  sin/Pd  ,/Fi  fear/Ncmsc  mór/Aq-msc  a/Q-r  bhí/Vmis  ann/Pr3ms  fá choinne/Xx  cispheil/Ncfsc  ''/Fa  ,/Fi  sé/Pp3mss  ,/Fi"," fear/Ncmsc"," mór/Aq-msc  a/Q-r  bhí/Vmis  ann/Pr3ms  fá choinne/Xx  cispheil/Ncfsc  ''/Fa  ./Fe </s><s> Agus/Cc  an/Td-s  tAthar/Ncmsc  Leon/Npmsc  Ó/Sp  Moracháin/Npmsc  ,/Fi  bhí/Vmis  sé/Pp3mss  libh/Pr2-p  ?/Fq </s><s> Bhí/Vmis  seisean/Pp3msse  ar/Sp  fhoireann/Ncfsc  teagaisc/Ncmsg  na/Td-p"
"doc#7","go/Sp|Cs|Ua  Má/Cs|Ncfsc  Nuad/Npfsg|Npmsg|Npmsc  i/Sp  dtús/Ncmsc  ama/Ncmsg  ,/Fi  bhí/Vmis  thart/Rd  fá/Pr3ms  seachtó/Mc  is/Cc  a/Mn  ceathair/Ncmsc  i/Sp  mo/Dp1-s  rang/Ncmsc  a/Q-r  chuaigh/Vmis  isteach/Rd  liom/Pr1-s  ,/Fi  ach/Cs  taobh/Ncmsc  istigh/Rd  de/Pr3ms  dhá/Spp  lá/Ncmsc  ,/Fi  bhí/Vmis"," fear/Ncmsc"," amháin/Aqp  ar/Sp  shiúl/Nv  -/Fb  mac/Ncmsc  léinn/Ncmsg  as/Sp  Luimneach/Npmsc  ./Fe </s><s> Bhí/Vmis  seisean/Pp3msse  ar/Sp  shiúl/Nv  taobh/Ncmsc  istigh/Rd  do/Dp2-s  ,/Fi  níor/Qn-s  fhan/Vmis---n  sé/Pp3mss  na/Td-p  ceithre/Mc  huaire/Ncfsg  fichid/Mc  ,/Fi"
"doc#7","agus/Cc  mná/Ncfpc  rialta/Aqp  ./Fe </s><s> Tá/Vmip  cuimhne/Ncfsc  agam/Pr1-s  go/Q-s  raibh/Vmis---d|Vmsp  dhá/Spp  shagart/Ncmsc  ansin/Rl  de/Sp  ord/Ncmsc  na/Td-p  Cistercians/Npmsc  as/Sp  Mount/Npmsc  St./Y  Josephs/Npmsc  in/Sp  Roscrea/Npmsc  ,/Fi  agus/Cc"," fear/Ncmsc"," amháin/Aqp  acu/Pr3-p  ,/Fi  Andy/Y  Cowan/Npmsc  ,/Fi  agus/Cc  a/Dp3ms  neach/Ncmsc  inniu/Rt  ,/Fi  sin/Pd  Aire/Ncfsc|Ncmsc  Sláinte/Ncfsg  Brian/Npmsc  Cowan/Npmsc  ./Fe </s><s> Sin/Pd  Brian/Npmsc  Cowen/Npmsc  ?/Fq </s><s> Yah/Npmsc  ,/Fi  so/Pd  ,/Fi  bhí/Vmis  a/Dp3ms  uncail/Ncmsc  mar/Sp"
"doc#7","Bridge/Npmsc  air/Pr3ms  ,/Fi  agus/Cc  ansin/Rl  an/Td-s|Wp-q|Wpdq  darna/Ncmpc  bliain/Ncfsc  ,/Fi  chuaigh/Vmis  mé/Pp1-s  ar feadh/Spc  míosa/Ncfsg  go/Sp  Lourdes/Npmsc  ;/Fi  mé/Pp1-s  fhéin/Px  agus/Cc  bhí/Vmis  triúr/Ncmsc  eile/Dd  linn/Pr1-p|Ncfsc  ,/Fi  agus/Cc"," fear/Ncmsc"," amháin/Aqp  acu/Pr3-p  atá/Vmip---r  ag/Sp  obair/Ncfsc  mar/Sp  riarthóir/Ncmsc  clárannaí/Ncmsc  ar/Sp  Raidió/Ncmsc  Teilifís/Ncfsc  Éireann/Npfsg  anois/Rg  ,/Fi  Séamus/Npmsc  Hosey/Npmsg|Npmpg  ./Fe </s><s> Bhí/Vmis  seisean/Pp3msse  ar/Sp  dhuine/Ncmsc"
"doc#7","ná/Cc  rud/Ncmsc  inteacht/Ncmsc  mar/Sp  sin/Pd  nó/Cc  ag/Sp  iascaireacht/Ncfsc  liúdáin/Ncfsc  nó/Cc  rud/Ncmsc  inteacht/Ncmsc  mar/Sp  sin/Pd  ,/Fi  chuirfeadh/Vmc  siad/Pp3-ps  eangachaí/Ncmsc|Ncmpc  agus/Cc  rachadh/Vmc"," fear/Ncmsc"," amach/Rd  agus/Cc  chuirfeadh/Vmc  sé/Pp3mss  .../F  go/Cs  bhfeicfeadh/Vmc  sé/Pp3mss  an/Qq  bhfaigheadh/Vmc----d|Vmih  sé/Pp3mss  beathach/Aqp  éisc/Ncmsg  úr/Aq-msc  ,/Fi  mar/Cs  a/Q-r  déarfadh/Vmc-3s|Vmc-2p  siad/Pp3-ps  fhéin/Px  ./Fe </s><s> B''/Ws-i  é/Pp3ms  curaí/Ncmsc"
"doc#7","ag/Sp  iascaireacht/Ncfsc  ?/Fq </s><s> Bhuel/I  ,/Fi  tá/Vmip  cuimhne/Ncfsc  mhaith/Aq-fsc  agam/Pr1-s  air/Pr3ms  ./Fe </s><s> Bhuel/I  ,/Fi  is/Cc|Wp-i  dóiche/Ncfsc  ,/Fi  thosaigh/Vmis  sé/Pp3mss  a/Dp3ms  iascaireacht/Ncfsc  sna/Spa-p  Cealla/Ncfpc  Beaga/Aq--pc  ./Fe </s><s> Bhí/Vmis"," fear/Ncmsc"," de/Sp  bhunadh/Ncmsc  na/Td-s  háite/Ncfsg  a/Q-r  raibh/Vmis---n  bád/Ncmsc  aige/Pr3ms  sna/Spa-p  Cealla/Ncfpc  ./Fe </s><s> Eh/Y  .../F  fear/Vmm-2s  a/Q-r  raibh/Vmis---n  Georgie/Npmsc  Boohan/Npmsc  air/Pr3ms  ./Fe </s><s> Agus/Cc  ba/Ws-i  le/Sp  .../F  athair/Ncfsc|Ncmsc  s''/Dd  aigesean/Pr3ms-e  a/Q-r"
"doc#7",",/Fi  is/Cc|Wp-i  dóiche/Ncfsc  ,/Fi  thosaigh/Vmis  sé/Pp3mss  a/Dp3ms  iascaireacht/Ncfsc  sna/Spa-p  Cealla/Ncfpc  Beaga/Aq--pc  ./Fe </s><s> Bhí/Vmis  fear/Ncmsc  de/Sp  bhunadh/Ncmsc  na/Td-s  háite/Ncfsg  a/Q-r  raibh/Vmis---n  bád/Ncmsc  aige/Pr3ms  sna/Spa-p  Cealla/Ncfpc  ./Fe </s><s> Eh/Y  .../F"," fear/Vmm-2s"," a/Q-r  raibh/Vmis---n  Georgie/Npmsc  Boohan/Npmsc  air/Pr3ms  ./Fe </s><s> Agus/Cc  ba/Ws-i  le/Sp  .../F  athair/Ncfsc|Ncmsc  s''/Dd  aigesean/Pr3ms-e  a/Q-r  chuir/Vmis  tús/Ncmsc  le/Sp  tógáil/Nv  bádaí/Ncmsc  sna/Spa-p  Dúnaibh/Npmsc  ./Fe </s><s> Eisean/Pp3ms-e  a/Q-r  chuir/Vmis  tús/Ncmsc"
"doc#7","thíos/Rd  thart/Rd  fá/Pr3ms  sé/Npmsc|Ncmsc  seachtaine/Ncfsg  ./Fe </s><s> An/Td-s  deichiú/Mo  lá/Ncmsc  de/Sp  Feabhra/Ncfsc  cailleadh/Nv  an/Td-s  bád/Ncmsc  ,/Fi  agus/Cc  bhí/Vmis  seisear/Ncmsc  ag/Sp  iascaireacht/Ncfsc  ar/Sp  an/Td-s  bhád/Ncmsc  ./Fe </s><s> Bhí/Vmis"," fear/Ncmsc"," amháin/Aqp  ar/Sp  an/Td-s  ché/Ncfsc  ;/Fi  bhí/Vmis  sé/Pp3mss  le/Sp  .../F  Séard/Npmsc  a/Q-r  tharla/Vmis  ná/Q-m  bhí/Vmis  stoirm/Ncfsc  ann/Pr3ms  agus/Cc  bhí/Vmis  siad/Pp3-ps  ceangailte/Av  suas/Rd  ag/Sp  an/Td-s  ché/Ncfsc  ,/Fi  agus/Cc  shocraigh/Vmis  siad/Pp3-ps"
"doc#7",",/Fi  ceathrú/Aqp  míle/Ncmsg|Ncmsc  nó/Cc  ceithre/Aqp  chéad/Aqp  slat/Ncfpg|Ncfsc  amach/Rd  ón/Spa-s  ché/Ncfsc  nuair/Cs  a/Q-r  bhuail/Vmis  tonn/Ncfsc  í/Pp3fs  ,/Fi  agus/Cc  bhí/Vmis  cúigear/Ncmsc  ,/Fi  yeah/Xf  ,/Fi  bhí/Vmis  cúigear/Ncmsc  ar/Sp  bord/Ncmsc  ,/Fi  agus/Cc"," fear/Ncmsc"," amháin/Aqp  ar/Sp  an/Td-s  ché/Ncfsc  ./Fe </s><s> Bhí/Vmis  sé/Pp3mss  le/Sp  carr/Ncfsc|Ncmsc  an/Wp-q|Wpdq  skipper/Xf  a/Sp  thabhairt/Nv  suas/Rd  go/Sp  Port/Ncmsc  Láirge/Npmsg|Npmpg  ./Fe </s><s> Agus/Cc  an/Td-s  cúigear/Ncmsc  a/Q-r  bhí/Vmis  ar/Sp  bord/Ncmsc  ,/Fi  cailleadh/Vmis0|Nv"
"doc#7","le/Sp  carr/Ncfsc|Ncmsc  an/Wp-q|Wpdq  skipper/Xf  a/Sp  thabhairt/Nv  suas/Rd  go/Sp  Port/Ncmsc  Láirge/Npmsg|Npmpg  ./Fe </s><s> Agus/Cc  an/Td-s  cúigear/Ncmsc  a/Q-r  bhí/Vmis  ar/Sp  bord/Ncmsc  ,/Fi  cailleadh/Vmis0|Nv  ceathrar/Ncmpg|Ncmsc  acu/Pr3-p  agus/Cc  sábháladh/Vmih|Vmis0"," fear/Ncmsc"," amháin/Aqp  ,/Fi  agus/Cc  .../F  eh/Ncfsc  .../F  an/Td-s  fear/Ncmsc  a/Q-i  sábháladh/Vmih  ,/Fi  is/Wpri  dóiche/Ncfsc  ,/Fi  an/Td-s  rud/Ncmsc  iontach/Aq-msc  fá/Pr3ms  dtaobh/Ncmsc  de/Pr3ms  ,/Fi  casadh/Vmis0|Nv|Ncmsc  domh/Pr1-s  cúpla/Ncmsc  bliain/Ncfsc  ó/Sp  shin/Pd  é/Pp3ms  ,/Fi  den/Spa-s"
"doc#7","suas/Rd  go/Sp  Port/Ncmsc  Láirge/Npmsg|Npmpg  ./Fe </s><s> Agus/Cc  an/Td-s  cúigear/Ncmsc  a/Q-r  bhí/Vmis  ar/Sp  bord/Ncmsc  ,/Fi  cailleadh/Vmis0|Nv  ceathrar/Ncmpg|Ncmsc  acu/Pr3-p  agus/Cc  sábháladh/Vmih|Vmis0  fear/Ncmsc  amháin/Aqp  ,/Fi  agus/Cc  .../F  eh/Ncfsc  .../F  an/Td-s"," fear/Ncmsc"," a/Q-i  sábháladh/Vmih  ,/Fi  is/Wpri  dóiche/Ncfsc  ,/Fi  an/Td-s  rud/Ncmsc  iontach/Aq-msc  fá/Pr3ms  dtaobh/Ncmsc  de/Pr3ms  ,/Fi  casadh/Vmis0|Nv|Ncmsc  domh/Pr1-s  cúpla/Ncmsc  bliain/Ncfsc  ó/Sp  shin/Pd  é/Pp3ms  ,/Fi  den/Spa-s  chéad/Mo|Mc  uair/Ncfsc  ,/Fi  bhí/Vmis  muid/Pp1-p  ag/Sp  imirt/Nv"
"doc#7","./Fe </s><s> Agus/Cc  chuir/Vmis  an/Td-s  príomhoide/Ncmsc  a/Q-r  bhí/Vmis  ansin/Rl  romhamsa/Pr1-s-e  ,/Fi  an/Td-s  Máistir/Npmsg|Npmsc  Ó/Sp  Gallchóir/Npmsc  ,/Fi  chuir/Vmis  sé/Mc|Pp3mss  banna/Ncmsc  ceoil/Ncmsg  ar/Sp  siúl/Nv  sa/Spa-s  scoil/Ncfsc  ,/Fi  agus/Cc  .../F"," fear/Ncmsc"," iontach/Aq-msc  a/Q-r  bhí/Vmis  ann/Pr3ms  don/Npmsc  cheol/Ncmsc  ,/Fi  agus/Cc  bhí/Vmis  sé/Pp3mss  maith/Aq-msc  ag/Sp  an/Td-s  cheol/Ncmsc  ,/Fi  agus/Cc  bhí/Vmis  ábaltacht/Ncfsc  ann/Pr3ms  ag/Sp  teagasc/Nv  an/Td-s  cheoil/Ncmsg  ./Fe </s><s> Agus/Cc  rinne/Vmis  sé/Mc|Pp3mss  cuid/Ncfsc"
"doc#7","na/Td-p  contae/Ncmsc  i/Sp  naoi/Ncmsc  déag/Ns-s  seasca/Aq--pg|Aq--pv|Aq--pc  is/Cc  a/Mn  hocht/Mc  leis/Sp  an/Td-s  fhoireann/Ncfsc  sin/Dd  ./Fe </s><s> Agus/Cc  ,/Fi  is/Wp-i  dóiche/Ncfsc  ,/Fi  an/Td-s  rud/Ncmsc  iontach/Aq-msc  fá/Pr3ms  dtaobh/Ncmsc  de/Pr3ms  ,/Fi  duine/Ncmsc  de/Sp  na/Td-p"," fir/Ncmpc"," a/Q-r  bhí/Vmis  -/Fb  an/Td-s  fear/Ncmsc  a/Q-r  bhí/Vmis  mé/Pp1-s  a/Sp  mharcáil/Nv  an/Td-s  lá/Ncmsc  sin/Dd  -/Fb  d''/Q  imir/Vmis  sé/Pp3mss  do/Sp  na/Td-p  Dúnaibh/Npmsc  an/Td-s  bhliain/Ncfsc  a/Q-r  bhain/Vmis  siad/Pp3-ps  an/Td-s  cluiche/Ncmsc  ,/Fi  an/Td-s  comórtas/Ncmsc  sóisir/Ncmsg  i/Sp"
"doc#7","i/Sp  naoi/Ncmsc  déag/Ns-s  seasca/Aq--pg|Aq--pv|Aq--pc  is/Cc  a/Mn  hocht/Mc  leis/Sp  an/Td-s  fhoireann/Ncfsc  sin/Dd  ./Fe </s><s> Agus/Cc  ,/Fi  is/Wp-i  dóiche/Ncfsc  ,/Fi  an/Td-s  rud/Ncmsc  iontach/Aq-msc  fá/Pr3ms  dtaobh/Ncmsc  de/Pr3ms  ,/Fi  duine/Ncmsc  de/Sp  na/Td-p  fir/Ncmpc  a/Q-r  bhí/Vmis  -/Fb  an/Td-s"," fear/Ncmsc"," a/Q-r  bhí/Vmis  mé/Pp1-s  a/Sp  mharcáil/Nv  an/Td-s  lá/Ncmsc  sin/Dd  -/Fb  d''/Q  imir/Vmis  sé/Pp3mss  do/Sp  na/Td-p  Dúnaibh/Npmsc  an/Td-s  bhliain/Ncfsc  a/Q-r  bhain/Vmis  siad/Pp3-ps  an/Td-s  cluiche/Ncmsc  ,/Fi  an/Td-s  comórtas/Ncmsc  sóisir/Ncmsg  i/Sp  naoi/Ncmsc  déag/Ns-s"
"doc#7","mhaith/Aq-fsc  agam/Pr1-s  air/Pr3ms  ./Fe </s><s> Ach/Cs  d''/Q  imir/Vmis  muid/Pp1-p  inne/Ncmsc  in éadan/Spc  Baile/Npmsc  Dhún/Ncmsc  na/Td-p  nGall/Npmpg  sa/Spa-s  chluiche/Ncmsg  ceannais/Ncmsg  i/Sp  seasca/Mc  is/Cc  a/Mn  hocht/Ncmsc  agus/Cc  bhí/Vmis  an/Td-s"," fear/Ncmsc"," seo/Dd  mar/Sp  Gharda/Ncmsc  ansin/Rl  ag/Sp  an/Td-s  am/Ncmsc  sin/Dd  ,/Fi  ach/Cs  nuair/Cs  a/Q-r  bhain/Vmis  na/Td-p  Dúnaibh/Npmsc  in/Sp  caoga/Mc  is/Cc  a/Mn  seacht/Ncmsc  ,/Fi  bhí/Vmis  sé/Pp3mss  ag/Sp  imirt/Nv  do/Sp  na/Td-p  Dúnaibh/Npmsc  ,/Fi  mar/Cs  bhí/Vmis  sé/Pp3mss"
"doc#7","dearna/Ncfsc  sé/Ncmsg  ana-chuid/Ncfsc  oibre/Ncfsg  ./Fe </s><s> Agus/Cc  rud/Ncmsc  amháin/Aqp  a/Q-r  chaithfidh/Vmif  mé/Pp1-s  a/Sp  rá/Nv  fá/Pr3ms  dtaobh/Ncmsc  de/Pr3ms  ,/Fi  go/Q-s  raibh/Vmis---d|Vmsp  .../F  chan/Qn  fhaca/Vmis---n  .../F  níl/Npfsc|Vmip---n  a/Dp3ms  fhios/Ncmsc  agamsa/Pr1-s-e"," fear/Ncmsc"," .../F  cha/Qn  raibh/Vmis---n  a/Dp3ms  fhios/Ncmsc  agam/Pr1-s  fear/Ncmsc  ariamh/Ncmpg  nó/Cc  ó/Sp  shin/Pd  a/Q-r  bhí/Vmis  chomh/Ri  féinmhuiníneach/Ncmsc  leis/Pr3ms  ./Fe </s><s> Agus/Cc  ,/Fi  you/Xf  know/Xf  ,/Fi  spréigh/Vmis  sin/Pd  ar fud/Spc  an/Td-s"
"doc#7","rud/Ncmsc  amháin/Aqp  a/Q-r  chaithfidh/Vmif  mé/Pp1-s  a/Sp  rá/Nv  fá/Pr3ms  dtaobh/Ncmsc  de/Pr3ms  ,/Fi  go/Q-s  raibh/Vmis---d|Vmsp  .../F  chan/Qn  fhaca/Vmis---n  .../F  níl/Npfsc|Vmip---n  a/Dp3ms  fhios/Ncmsc  agamsa/Pr1-s-e  fear/Ncmsc  .../F  cha/Qn  raibh/Vmis---n  a/Dp3ms  fhios/Ncmsc  agam/Pr1-s"," fear/Ncmsc"," ariamh/Ncmpg  nó/Cc  ó/Sp  shin/Pd  a/Q-r  bhí/Vmis  chomh/Ri  féinmhuiníneach/Ncmsc  leis/Pr3ms  ./Fe </s><s> Agus/Cc  ,/Fi  you/Xf  know/Xf  ,/Fi  spréigh/Vmis  sin/Pd  ar fud/Spc  an/Td-s  fhoireann/Ncfsc  ./Fe </s><s> Caithfidh/Vmif  mé/Pp1-s"
"doc#7","daoine/Ncmpc  ./Fe </s><s> Bhí/Vmis  .../F  bhí/Vmis  Pádraig/Npmsc  Mac/Up  Fhionnlaoich/Npfsg  agus/Cc  Séamus/Npmsc  Mac/Up  Ruairí/Npmsc  agus/Cc  Padraig/Npmsc  Ó/Sp  Dúgáin/Npmsc  agus/Cc  bhí/Vmis  m''/Dp1-s  athair/Ncfsc|Ncmsc  ag/Sp  iomramh/Nv  ./Fe </s><s>","Fear/Vmm-2s"," rásáil/Nv  eile/Dd  a/Q-r  bhí/Vmis  ann/Pr3ms  ./Fe </s><s> Hughie/Npmsc  Mac/Up  Fhionnlaoich/Npfsg  ./Fe </s><s> Bhí/Vmis  ./Fe </s><s> Caidé/Npmsc  an/Td-s  t-iontas/Ncmsc  is/Wpri  mó/Aqc  a/Q-r  bhí/Vmis  ort/Pr2-s  nuair/Cs  a/Q-r  tháinig/Vmis  tú/Pp2-s  go/Sp  tír/Ncfsc  mór/Aq-msc  ,/Fi  an/Qq"
"doc#7","uair/Ncfsc  duit/Pr2-s  carr/Ncfsc|Ncmsc  a/Sp  fheiceáil/Nv  ?/Fq </s><s> Sin/Pd  an/Td-s  chéad/Mo|Mc  uair/Ncfsc  domh/Pr1-s  carr/Ncfsc|Ncmsc  a/Sp  fheiceáil/Nv  ./Fe </s><s> Sin/Pd  an/Td-s  rud/Ncmsc  ba/Wsri  mhó/Aqc|Aqp  ar/Qq-s|Q-p|Q-is  chuir/Vmis  mé/Pp1-s  suim/Ncfsc  ann/Pr3ms  ./Fe </s><s> Nuair/Cs  a/Q-p|Q-i|Q-r  tchífinn/Vmih1s|Vmc-1s"," fear/Ncmsc"," ina/Spr  shuí/Vmsp---n  istigh/Rd  iontu/Pr3-p  agus/Cc  roth/Ncmsc  aige/Pr3ms  ./Fe </s><s> Rinne/Vmis  mé/Pp1-s  iontas/Ncmsc  millteanach/Aq-msc  de/Sp  sin/Pd  ./Fe </s><s> Sin/Pd  an/Td-s  chéad/Mo|Mc  uair/Ncfsc  a/Q-r  chonaic/Vmis  tú/Pp2-s  é/Pp3ms  ?/Fq </s><s> Sin/Pd  an/Td-s  chéad/Mo|Mc"
"doc#7","Thiar/Rd  ,/Fi  bhí/Vmis  ./Fe </s><s> So/Pd  ,/Fi  neart/Ncmsc  damhsaithe/Av  agus/Cc  ../Xx  ?/Fq </s><s> Neart/Ncmsc  damhsaithe/Av  agus/Cc  cuideachta/Ncfsc  ,/Fi  ag/Sp  imirt/Nv  cártaí/Ncmpg|Ncmpc  ins/Spa-s  san/Spa-s  oíche/Ncfsc  ./Fe </s><s> Bhualfadh/Vmis0|Vmih|Vmm-3s|Vmc"," fear/Ncmsc"," deich/Ncmsg  bullán/Ncmpg|Ncmsc  ann/Pr3ms  ./Fe </s><s> Bhualfadh/Vmis0|Vmih|Vmm-3s|Vmc  fear/Ncmsc  eile/Dd  deich/Ncmsc  bó/Ncfpg|Ncfsg  ann/Pr3ms  ./Fe </s><s> Dhéanfaí/Vmc-0  seachtain/Ncfsc  imeartha/Av  sa/Spa-s  teach/Ncmsc  sin/Dd  ,/Fi  seachtain/Ncfsc  imeartha/Av  sa/Spa-s"
"doc#7","agus/Cc  ../Xx  ?/Fq </s><s> Neart/Ncmsc  damhsaithe/Av  agus/Cc  cuideachta/Ncfsc  ,/Fi  ag/Sp  imirt/Nv  cártaí/Ncmpg|Ncmpc  ins/Spa-s  san/Spa-s  oíche/Ncfsc  ./Fe </s><s> Bhualfadh/Vmis0|Vmih|Vmm-3s|Vmc  fear/Ncmsc  deich/Ncmsg  bullán/Ncmpg|Ncmsc  ann/Pr3ms  ./Fe </s><s> Bhualfadh/Vmis0|Vmih|Vmm-3s|Vmc"," fear/Ncmsc"," eile/Dd  deich/Ncmsc  bó/Ncfpg|Ncfsg  ann/Pr3ms  ./Fe </s><s> Dhéanfaí/Vmc-0  seachtain/Ncfsc  imeartha/Av  sa/Spa-s  teach/Ncmsc  sin/Dd  ,/Fi  seachtain/Ncfsc  imeartha/Av  sa/Spa-s  darna/Ncmpc  teach/Ncmsc  ag/Sp  gabháil/Nv  mar/Sp  sin/Pd  ,/Fi  ag/Sp"
"doc#7","./Fe </s><s> Agus/Cc  ariamh/Ncmsc  cha/Qn  chuir/Vmis---n  mé/Pp1-s  litir/Ncfsc  ná/Cc  scríob/Ncfsc|Vmis  ó/Sp  pheann/Ncmsc  go dtí/Spc  Uachtarán/Ncmpg  ar/Sp  bith/Ns-s  ó/Sp  thairbhe/Ncfsc  teach/Ncmsc  a/Sp  fháil/Nv  anseo/Rl  ./Fe </s><s> Ach/Cs  chuaigh/Vmis"," fear/Ncmsc"," de/Sp  chuid/Ncfsc  an/Td-s  Bhoird/Ncmsg  Sláinte/Ncfsc|Ncfsg  isteach/Rd  agus/Cc  rinne/Vmis  sé/Pp3mss  an/Td-s  teach/Ncmsc  s''/Dd  agam/Pr1-s  .../F  chonaic/Vmis  sé/Pp3mss  an/Td-s  teach/Ncmsc  s''/Dd  agam/Pr1-s  .../F  nach/Qnr  raibh/Vmis---n  sé/Pp3mss  folláin/Aq-msc"
"doc#7","agus/Cc  a/Sp  phéinteáil/Nv  ./Fe </s><s> Bhí/Vmis  an/Td-s  eochair/Ncfsc  ag/Sp  mo/Dp1-s  níon/Ncmsc  fá/Pr3ms  mo/Dp1-s  choinne/Ncfsc  i/Sp  nGort/Ncmsc  a/Dp3fs  ''/Fa  Choirce/Ncmsc  ./Fe </s><s> Bhí/Vmis  sí/Pp3fss  ag/Sp  stopadh/Vmis0  le/Sp  Charlie/Npmsc  ins/Spa-s  an/Td-s  am/Ncmsc  ./Fe </s><s> Bhí/Vmis  a/Dp3fs"," fear/Ncmsc"," céile/Ncmsg  ag/Sp  tógáil/Nv  teach/Ncmsc  úr/Aq-msc  thiar/Rd  ag/Sp  taobh/Ncmsc  le/Sp  teach/Ncmsc  an/Td-s  athar/Ncmsg  ,/Fi  tháinig/Vmis  muid/Pp1-p  aniar/Rd|Aqp  anseo/Rl  lá/Ncmsc  arna/Spp-s  mhárach/Ns-s  ./Fe </s><s> Char/Qn  fhág/Vmis---n  mise/Pp1-s-e  ó/Sp  shin/Pd  é/Pp3ms"
"doc#8","appointment/Ncfsc  of/Ncmsc  Frank/Npmsc  Gallagher/Npmsc  as/Sp  Deputy/Npmsc  Director/Npmsc  ./Fe </s><s> (/F  Forty/Npmsc  years/Xf  of/Ncmsc  Irish/Npmsg  Broadcasting/Npmsc  lch/Xx  ./Fe </s><s> 83/Mn  )/F </s><s> Tugadh/Vmis0  post/Ncmsc  ar/Sp  ais/Ncfsc  dá/Spp-s"," fear/Ncmsc"," céile/Ncmsg  ach/Cs  ní/Qn  raibh/Vmis---n  aon/Mc|Dq  bhealach/Ncmsc  ann/Pr3ms  go/Cs  bhféadfadh/Vmc  Máiréad/Npfsc  fanacht/Ncmsc|Nv  ag/Sp  obair/Ncfsc  go/Ua  lánaimseartha/Aqp  in/Sp  eagras/Ncmsc  Stáit/Ncmsg  tar éis/Spc  dó/Nv"
"doc#8","eagras/Ncmsc  Stáit/Ncmsg  tar éis/Spc  dó/Nv  dul/Ncmsc|Nv  ar/Sp  ais/Ncfsc  ./Fe </s><s> Bhí/Vmis  riail/Ncfsc  nua/Aqp  tar éis/Spc  teacht/Nv  i/Sp  bhfeidhm/Ncfsc  nach/Qnr  raibh/Vmis---n  cead/Ncmsc  ag/Sp  bean/Ncfsc  phósta/Ncmsg  oibriú/Ncmsc|Nv  má/Cs  bhí/Vmis  a/Dp3fs"," fear/Ncmsc"," céile/Ncmsg  ag/Sp  obair/Ncfsc  ./Fe </s><s> Lean/Npmsc  sí/Pp3fss  ar/Sp  aghaidh/Ncfsc  ag/Sp  obair/Ncfsc  go/Ua  páirtaimseartha/Aqp  don/Spa-s  stáisiún/Ncmsc  ,/Fi  áfach/Rg  ./Fe </s><s> Chaith/Vmis  sí/Pp3fss  na/Td-p  blianta/Ncfpc  mar/Sp  shampla/Ncmsc  ag/Sp"
"doc#8","bPríosún/Ncmsc  Mountjoy/Npmsc  i/Sp  1920,/Mn  rud/Ncmsc  a/Q-i  ndéantar/Vmip0  plé/Ncfsc  níos/Uc  doimhne/Aqc  air/Pr3ms  i/Sp  gcaibidil/Ncfsc  a/Mn  dó/Nv  ./Fe </s><s> Is/Wp-i  suimiúil/Aqp  an/Td-s  rud/Ncmsc  é/Pp3ms  go/Q-s  raibh/Vmis---d|Vmsp  Máiréad/Npfsc  agus/Cc  a/Dp3fs"," fear/Ncmsc"," céile/Ncmsg  ar/Wpsi|Wssi|Ws-q|Wsdq  dhá/Spp  thaobh/Ncmsc  éagsúla/Aq-fsg  fad/Ncmpg|Ncmsc  agus/Cc  a/Q-r  bhí/Vmis  an/Td-s  Cogadh/Ncmsc  Cathartha/Aqp  ar/Sp  siúl/Nv  ,/Fi  Poblachtach/Aqp  ba/Wsri  ea/Pp3-s  é/Pp3ms  Risteard/Npmsc  Ó/Sp  Ciosáin/Npmsc  agus/Cc  a/Dp3ms"
"doc#8","Chathartha/Aqp  ./Fe </s><s> Tá/Vmip  neamhspleáchas/Ncmsc  Mháiréad/Npf-g  le/Sp  feiceáil/Nv  sa/Spa-s  mhéid/Ncmsg|Ncfsc  sin/Dd  ./Fe </s><s> Ní/Wp-in  hamháin/Aqp  go/Q-s  raibh/Vmis---d|Vmsp  sí/Pp3fss  ar/Sp  thaobh/Ncmsc  éagsúil/Aq-msc  lena/Spr"," fear/Vmm-2s"," céile/Ncmsc  ach/Cs  bhí/Vmis  baint/Ncfsc  aici/Pr3fs  le/Sp  heagras/Ncmsc  a/Q-r  bhain/Vmis  le/Sp  meon/Ncmsc  polaitíochta/Ncfsg  nach/Qnr  mbeadh/Vmc  a/Dp3fs  fear/Ncmsc  céile/Ncmsg  ar/Sp  aon/Mc|Dq  intinn/Ncfsc  leis/Pr3ms  ./Fe </s><s> Tá/Vmip  a/Dp3ms"
"doc#8","go/Q-s  raibh/Vmis---d|Vmsp  sí/Pp3fss  ar/Sp  thaobh/Ncmsc  éagsúil/Aq-msc  lena/Spr  fear/Vmm-2s  céile/Ncmsc  ach/Cs  bhí/Vmis  baint/Ncfsc  aici/Pr3fs  le/Sp  heagras/Ncmsc  a/Q-r  bhain/Vmis  le/Sp  meon/Ncmsc  polaitíochta/Ncfsg  nach/Qnr  mbeadh/Vmc  a/Dp3fs"," fear/Ncmsc"," céile/Ncmsg  ar/Sp  aon/Mc|Dq  intinn/Ncfsc  leis/Pr3ms  ./Fe </s><s> Tá/Vmip  a/Dp3ms  neamhspleáchas/Ncmsc  polaitiúil/Aq-msc  le/Sp  feiceáil/Nv  chomh/Ri  maith/Aqp  i/Sp  roinnt/Ncfsc  de/Sp  na/Td-p  heachtraí/Ncfpc  atá/Vmip---r  luaite/Nv--g"
"doc#8","an/Td-s  tSaoi/Npmsg  in/Sp  poetry/Xf  (/F  lch/Xx  ./Fe </s><s> 199/Mn  )/F  ,/Fi </s><s> Caithfear/Vmif0  a/Sp  thuiscint/Nv  nach/Wprin  minic/Rg|Aqp  a/Q-r  chuirtí/Vmih0  banscríbhneoirí/Ncmpc  sa/Spa-s  chatagóir/Ncmsc  chéanna/Ncfpg|Ncmsg  leis/Sp  na/Td-p"," fir/Ncmpc"," ,/Fi  go/Ua  mór/Aqp  mór/Aqp  sa/Spa-s  chatagóir/Ncmsc  chéanna/Ncfpg|Ncmsg  le/Sp  scríbhneoirí/Ncmpc  cáiliúla/Aq--pc  ar nós/Spc  Uí/Up  Chadhain/Npfsg  agus/Cc  Uí/Up  Riordáin/Npmsc  ./Fe </s><s> Feictear/Vmm-0|Vmip0  sna/Spa-p  caibidlí/Ncfpc"
"doc#8","./Fe </s><s> Léiríodh/Vmm-3s|Vmis0|Vmih  é/Pp3ms  sa/Spa-s  Phéacóg/Npfsg  ,/Fi  ós/Csw  rud/Ncmsc  é/Pp3ms  go/Q-s  raibh/Vmis---d|Vmsp  an/Td-s  Comhar/Ncmsc  aistrithe/Av  ar/Sp  ais/Ncfsc  ann/Pr3ms  faoin/Spa-s  am/Ncmsc  seo/Dd  ./Fe </s><s> Is/Wp-i  dráma/Ncmsc  grinn/Aq-msc  é/Pp3ms  An/Td-s  Uacht/Ncfsc  faoi/Sp"," fhear/Ncmsc"," darb/Csw  ainm/Ncmsc  Seán/Npmsc  Ó/Sp  Murchú/Npmsc  agus/Cc  an/Td-s  dallamullóg/Ncmsc  a/Q-r  chuireann/Vmip  sé/Pp3mss  ar/Sp  a/Dp3ms  ghaolta/Ncmpc  agus/Cc  a/Dp3ms  chairde/Ncmsc|Ncmpc  ./Fe </s><s> Cónaíonn/Vmip  sé/Pp3mss  le/Sp  máthair/Ncfsc  a/Dp3ms  chéile/Ncmsc"
"doc#8","buaille/Ncfsg  atá/Vmip---r  ann/Pr3ms  nuair/Cs  a/Q-r  thagann/Vmip  nia/Npmsc|Ncmsc  le/Sp  cara/Ncmsc  leo/Pr3-p  ar/Sp  cuairt/Ncfsc  chucu/Pr3-p  ./Fe </s><s> Níor/Qn-s  bhuail/Vmis---n  siad/Pp3-ps  leis/Pr3ms  cheana/Rg  agus/Cc  mar/Sp  sin/Pd  nuair/Cs  a/Q-r  thagann/Vmip"," fear/Ncmsc"," darb/Csw  ainm/Ncmsc  Seán/Npmsc  Ó/Sp  Ceallaigh/Npmsc  in/Sp  áit/Ncfsc  Sheáin/Npfsg  Uí/Up  Néill/Npmsc  ,/Fi  ní/Qn  thugann/Vmip---n  siad/Pp3-ps  aon/Mc|Dq  rud/Ncmsc  faoi/Sp  deara/Ns-s  ./Fe </s><s> Is/Wp-i  cosúil/Aqp  go/Cs  bhfuil/Vmip---d  Seán/Npmsc  Ó/Sp  Néill/Npmsc  sa/Spa-s"
"doc#8","cad/Pq  é/Pp3ms  an/Td-s  diobháil/Nv  a/Q-r  fhéadfá/Vmc-2s  féin/Px  a/Sp  dhéanamh/Nv  ann/Pr3ms  ./Fe </s><s> Giolla/Npmsc  :/Fi  Tugaim/Vmip1s  airgead/Ncmsc  do/Sp  dhaoine/Ncmpc  uaireanta/Ncfpg  fé/Sp  mar/Cs  atá/Vmip---r  tugtha/Nv--g  agam/Pr1-s  do/Q"," fhear/Vmis"," an/Td-s  tí/Ncmsc  seo/Dd  ./Fe </s><s> Rud/Ncmsc  maith/Aq-msc  is/Wpri  ea/Pp3-s  an/Td-s  t-airgead/Ncmsc  ,/Fi  ach/Cs  más/Csw  toil/Ncfsc  le/Sp  daoine/Ncmpc  iad/Pp3-p  féin/Px  a/Sp  mhilleadh/Nv  leis/Pr3ms  ,/Fi  ní/Ncmsc|Ncfsc|Nv|Wp-in  hormsa/Ncmpc  atá/Vmip---r  an/Td-s  locht/Ncmsc  ,/Fi  ach/Cs  ar/Sp  na/Td-p"
"doc#8","mhilleadh/Nv  ./Fe </s><s> Ag/Sp  an/Td-s  deireadh/Ncmsc  ,/Fi  tá/Vmip  bean/Ncfsc  Choluim/Vmip1s  i/Sp  dtinneas/Ncmsc  clainne/Ncfsg  agus/Cc  i/Sp  gcontúirt/Ncfsc  ./Fe </s><s> Téann/Vmip  Colum/Npmsc  ,/Fi  a/Uv  dheartháir/Ncmsv  agus/Cc  Muiris/Npmsc  ,/Fi"," fear/Ncmsc"," a/Dp3ms  dheirféar/Ncfsg  ,/Fi  amach/Rd  ar/Sp  an/Td-s  bhfarraige/Ncfsg  i/Sp  naomhóg/Ncfsc  i rith/Spc  stoirm/Ncfsc  chontúirteach/Aq-fsc  chun/Sp  an/Td-s  dochtúir/Ncmsc  a/Sp  fháil/Nv  agus/Cc  í/Pp3fs  a/Sp  shábháil/Nv  ./Fe </s>"
"doc#8","dearcaidh/Ncmsg  éagsúla/Aq-fsg  atá/Vmip---r  ag/Sp  na/Td-p  húdair/Ncmpc  i/Sp  dtaobh/Ncmsc  téamaí/Ncmpg  traidisiúnta/Aqp  chomh/Ri  maith/Aqp  ./Fe </s><s> Léirítear/Vmm-0|Vmip0  in/Sp  Giolla/Npmsc  an/Td-s  tSolais/Ncmsg  dearcadh/Nv|Ncmsc"," fir/Ncmsg"," óig/Aq-msg  i/Sp  leith/Ncfsc  an/Td-s  chleamhnais/Ncmsg  ./Fe </s><s> Ní/Qn  aontaíonn/Vmip---n  sé/Pp3mss  leis/Sp  an/Td-s  gcleamhnas/Ncmsc  a/Q-p|Q-i|Q-r  rinneadh/Vmis0  dó/Pr3ms  ,/Fi  ach/Cs  roghnaíonn/Vmip  sé/Pp3mss  a/Dp3ms  chailín/Ncmsc  féin/Px  le/Sp  pósadh/Vmis0  ./Fe </s>"
"doc#8","a/Q-p|Q-i|Q-r  rinneadh/Vmis0  dó/Pr3ms  ,/Fi  ach/Cs  roghnaíonn/Vmip  sé/Pp3mss  a/Dp3ms  chailín/Ncmsc  féin/Px  le/Sp  pósadh/Vmis0  ./Fe </s><s> Tá/Vmip  sé/Pp3mss  seo/Dd  go/Ua  mór/Aqp  i/Sp  gcodarsnacht/Ncfsc  le/Sp  Peig/Npfsc  ./Fe </s><s> Ní/Qn  roghnaíonn/Vmip---n  Peig/Npfsc  a/Dp3fs|Q-p|Q-i|Q-r"," fear/Ncmsc|Vmm-2s"," céile/Ncmsg|Ncmsc  ar/Sp|Qq-s|Q-p|Q-is|Wpsi|Wssi|Ws-q|Wsdq  chor/Vmis|Ncmsc  ar/Sp  bith/Ns-s  ./Fe </s><s> Tagann/Vmip  triúr/Ncmsc  fear/Ncmpg  chuig/Sp  an/Td-s  teach/Ncmsc  ar/Sp  cuairt/Ncfsc  chuici/Pr3fs  ón/Spa-s  Oileán/Ncmsc  agus/Cc  cé/Cs  go/Cs  bhfuil/Vmip---d  a/Dp3ms  fhios/Ncmsc  aici/Pr3fs  go/Cs  bhfuil/Vmip---d"
"doc#8","féin/Px  le/Sp  pósadh/Vmis0  ./Fe </s><s> Tá/Vmip  sé/Pp3mss  seo/Dd  go/Ua  mór/Aqp  i/Sp  gcodarsnacht/Ncfsc  le/Sp  Peig/Npfsc  ./Fe </s><s> Ní/Qn  roghnaíonn/Vmip---n  Peig/Npfsc  a/Dp3fs|Q-p|Q-i|Q-r  fear/Ncmsc|Vmm-2s  céile/Ncmsg|Ncmsc  ar/Sp|Qq-s|Q-p|Q-is|Wpsi|Wssi|Ws-q|Wsdq  chor/Vmis|Ncmsc  ar/Sp  bith/Ns-s  ./Fe </s><s> Tagann/Vmip  triúr/Ncmsc"," fear/Ncmpg"," chuig/Sp  an/Td-s  teach/Ncmsc  ar/Sp  cuairt/Ncfsc  chuici/Pr3fs  ón/Spa-s  Oileán/Ncmsc  agus/Cc  cé/Cs  go/Cs  bhfuil/Vmip---d  a/Dp3ms  fhios/Ncmsc  aici/Pr3fs  go/Cs  bhfuil/Vmip---d  cleamhnas/Ncmsc  á/Spp-s  dhéanamh/Nv  idir/Sp  í/Pp3fs  agus/Cc  duine/Ncmsc"
"doc#8","Dictionary/Npmsc  of/Ncmsc  Drama/Ncmsg  ./Fe </s><s> lch/Xx  ./Fe </s><s> 58/Mn  )/F  ./Fe </s><s> Ní/Qn  húsáidtear/Vmip0  an/Td-s  cór/Ncmsc  tríd/Pr3ms  síos/Rd  an/Td-s  dráma/Ncmsc  Giolla/Npmsg  an/Td-s  tSolais/Ncmsg  ,/Fi  ach/Cs  úsáidtear/Vmip0  é/Pp3ms  nuair/Cs  atá/Vmip---r  na/Td-p"," fir/Ncmpc"," ag/Sp  dul/Nv  amach/Rd  sa/Spa-s  bhád/Ncmsc  ag/Sp  iarraidh/Nv  an/Td-s  dochtúra/Ncmsg  ./Fe </s><s> Tá/Vmip  faitíos/Ncmsc  ar/Sp  Cháitín/Npfsc  agus/Cc  ar/Sp  bhean/Ncfsc  an/Td-s  tí/Ncfsg  go/Cs  mbáifear/Vmif  na/Td-p  fir/Ncmpc  ,/Fi  agus/Cc  tagann/Vmip"
"doc#8","é/Pp3ms  nuair/Cs  atá/Vmip---r  na/Td-p  fir/Ncmpc  ag/Sp  dul/Nv  amach/Rd  sa/Spa-s  bhád/Ncmsc  ag/Sp  iarraidh/Nv  an/Td-s  dochtúra/Ncmsg  ./Fe </s><s> Tá/Vmip  faitíos/Ncmsc  ar/Sp  Cháitín/Npfsc  agus/Cc  ar/Sp  bhean/Ncfsc  an/Td-s  tí/Ncfsg  go/Cs  mbáifear/Vmif  na/Td-p"," fir/Ncmpc"," ,/Fi  agus/Cc  tagann/Vmip  taibhsí/Ncfpc  na/Td-p  bhfear/Ncmpg  báite/Av  agus/Cc  mná/Ncfpc  caointe/Av  ar/Sp  stáitse/Ncmsc|Ncmpc-e  ./Fe </s><s> Tá/Vmip  na/Td-p  taibhsí/Ncfpc  sin/Dd  sofheicthe/Aqc  don/Spa-s  lucht/Ncmsc  féachana/Ncfsg"
"doc#8","amach/Rd  sa/Spa-s  bhád/Ncmsc  ag/Sp  iarraidh/Nv  an/Td-s  dochtúra/Ncmsg  ./Fe </s><s> Tá/Vmip  faitíos/Ncmsc  ar/Sp  Cháitín/Npfsc  agus/Cc  ar/Sp  bhean/Ncfsc  an/Td-s  tí/Ncfsg  go/Cs  mbáifear/Vmif  na/Td-p  fir/Ncmpc  ,/Fi  agus/Cc  tagann/Vmip  taibhsí/Ncfpc  na/Td-p"," bhfear/Ncmpg"," báite/Av  agus/Cc  mná/Ncfpc  caointe/Av  ar/Sp  stáitse/Ncmsc|Ncmpc-e  ./Fe </s><s> Tá/Vmip  na/Td-p  taibhsí/Ncfpc  sin/Dd  sofheicthe/Aqc  don/Spa-s  lucht/Ncmsc  féachana/Ncfsg  amháin/Aqp  :/Fi </s><s> (/F  Níl/Vmip---n  iontu/Pr3-p  i/Sp  dtosach/Ncmsc  ach/Cs  mar/Cs  a/Q-r"
"doc#8","sin/Dd  sofheicthe/Aqc  don/Spa-s  lucht/Ncmsc  féachana/Ncfsg  amháin/Aqp  :/Fi </s><s> (/F  Níl/Vmip---n  iontu/Pr3-p  i/Sp  dtosach/Ncmsc  ach/Cs  mar/Cs  a/Q-r  bheadh/Vmc  an/Td-s  ghaoth/Ncfsc  ag/Sp  caoineadh/Vmis0  ./Fe </s><s> Chítear/Vmip0  na/Td-p"," fir/Ncmpc"," bháite/Av  agus/Cc  na/Td-s  mná/Ncfsg  caointe/Av  ./Fe </s><s> Ní/Qn  thógann/Vmip---n  éinne/Ncmsc  ar/Sp  an/Td-s  stáitse/Ncmsc  a/Dp3ms  cheann/Ncmsc  chun/Sp  féachaint/Nv  orthu/Pr3-p  ./Fe </s><s> Ní/Wp-in  léir/Aqp  dóibh/Pr3-p  iad/Pp3-p  ./Fe </s><s> Níl/Vmip---n  iontu/Pr3-p  ach/Cs"
"doc#8","./Fe </s><s> Ní/Qn  thógann/Vmip---n  éinne/Ncmsc  ar/Sp  an/Td-s  stáitse/Ncmsc  a/Dp3ms  cheann/Ncmsc  chun/Sp  féachaint/Nv  orthu/Pr3-p  ./Fe </s><s> Ní/Wp-in  léir/Aqp  dóibh/Pr3-p  iad/Pp3-p  ./Fe </s><s> Níl/Vmip---n  iontu/Pr3-p  ach/Cs  taibhsí/Ncfpc  )/F  ./Fe </s><s> Glórtha/Ncmpc  na/Td-p"," bhfear/Ncmpg"," :/Fi </s><s> Ní/Qn  buailtear/Vmm-0--n  creidhill/Ncfsc  agus/Cc  ní/Qn  deintear/Vmip0  caoineadh/Vmis0  nuair/Cs  a/Q-p|Q-i|Q-r  báitear/Vmip0  long/Ncfsc  i lár/Spc  na/Td-s  hoíche/Ncfsc  ,/Fi </s><s> Glórtha/Ncmpc  na/Td-p  mBan/Npmpg  :/Fi </s><s> Mairg/Ncfsc|Ncmpc  a/Q-p|Q-i|Q-r"
"doc#8","seo/Pd  is/Wpri  ea/Pp3-s  go/Cs  bhfuil/Vmip---d  stíl/Ncfsc  an/Td-s  iar-/Ncmsc  dhearcaidh/Ncmsg  úsáidte/Av  ann/Pr3ms  agus/Cc  arís/Rg  tá/Vmip  teachtaireacht/Ncfsc  mhorálta/Aqp  á/Spp-p|Spp-s  léiriú/Nv  ./Fe </s><s> Tá/Vmip  sé/Pp3mss  bunaithe/Av  ar/Sp"," sheanfhear/Ncmsc"," agus/Cc  seanbhean/Ncfsc  ,/Fi  Peadar/Npmsc  Mac/Up  Fhlannchadha/Npmsc  agus/Cc  Nóinín/Ncmsc  Ní/Ncmsg|Ncfsg  Chathasaigh/Npfsg  ./Fe </s><s> Tá/Vmip  an/Td-s  bheirt/Ncfsc  acu/Pr3-p  in/Sp  ospidéal/Ncmsc  do/Sp  sheandaoine/Ncmpc  ./Fe </s><s> Cé/Cs"
"doc#8","an/Td-s  stáitse/Ncmsc  ,/Fi  feictear/Vmip0  na/Td-p  carachtair/Ncmpc  seo/Dd  agus/Cc  iad/Pp3-p  óg/Aqp|Ncmsc  ag/Sp  cúl/Ncmsc  an/Td-s  stáitse/Ncmsg  ./Fe </s><s> Is/Wp-i  cosúil/Aqp  go/Q-s  raibh/Vmis---d|Vmsp  easaontas/Ncmsc  eatarthu/Pr3-p  mar/Sp|Cs  gheall/Vmis|Ncmsc  ar/Sp"," fhear/Ncmsc"," éigin/Aq-msc  eile/Dd  a/Q-r  bhí/Vmis  i/Sp  ngrá/Ncmsc  le/Sp  Nóinín/Ncmsc  ./Fe </s><s> Throid/Vmis  Peadar/Npmsc  leis/Pr3ms  sa/Spa-s  deireadh/Ncmsc  agus/Cc  leis/Sp  an/Td-s  bhfearg/Ncfsc  a/Q-r  bhí/Vmis  air/Pr3ms  ag/Sp  an/Td-s  am/Ncmsc  ,/Fi  mharaigh/Vmis  sé/Pp3mss  an/Td-s"
"doc#8","an/Td-s  chleamhnais/Ncmsg  de/Pr3ms  agus/Cc  atá/Vmip---r  léirithe/Ncmpc  in/Sp  Giolla/Npmsc  an/Td-s  tSolais/Ncmsg  ./Fe </s><s> An/Td-s  t-am/Ncmsc  seo/Dd  is/Wpri  é/Pp3ms  an/Td-s  príomhcharachtar/Ncmsc  Nóra/Npf-g  atá/Vmip---r  ag/Sp  cuartú/Nv  an/Td-s"," fhir/Ncmsg"," chirt/Aq-msg  ./Fe </s><s> Tá/Vmip  an/Td-s  dráma/Ncmsc  bunaithe/Av  ar/Sp  an/Td-s  tseanphiseog/Ncfsc  ,/Fi  má/Cs  itheann/Vmip  tú/Pp2-s  úll/Ncmsc  glas/Aq-msc  ar/Sp  Oíche/Ncfsc  Shamhna/Npmsc  agus/Cc  má/Cs  bhreathnaíonn/Vmip  tú/Pp2-s  sa/Spa-s"
"doc#8","ar/Sp  an/Td-s  tseanphiseog/Ncfsc  ,/Fi  má/Cs  itheann/Vmip  tú/Pp2-s  úll/Ncmsc  glas/Aq-msc  ar/Sp  Oíche/Ncfsc  Shamhna/Npmsc  agus/Cc  má/Cs  bhreathnaíonn/Vmip  tú/Pp2-s  sa/Spa-s  scáthán/Ncmsc  ,/Fi  feicfidh/Vmif  tú/Pp2-s  íomhá/Ncfsc  an/Td-s"," fhir/Ncmsg"," a/Q-r  phósfaidh/Vmif  tú/Pp2-s  ./Fe </s><s> Diúltaíonn/Vmip  Nóra/Npfsc  do/Sp  na/Td-p  híomhánna/Ncfpc  a/Q-r  fheiceann/Vmip  sí/Pp3fss  ,/Fi  ar/Sp  an/Td-s  ábhar/Ncmsc  nach/Qnr  ndéanfadh/Vmc  siad/Pp3-ps  fear/Ncmsc  céile/Ncmsc  maith/Aq-msc  di/Pr3fs  ./Fe </s><s> Is/Wp-i"
"doc#8","feicfidh/Vmif  tú/Pp2-s  íomhá/Ncfsc  an/Td-s  fhir/Ncmsg  a/Q-r  phósfaidh/Vmif  tú/Pp2-s  ./Fe </s><s> Diúltaíonn/Vmip  Nóra/Npfsc  do/Sp  na/Td-p  híomhánna/Ncfpc  a/Q-r  fheiceann/Vmip  sí/Pp3fss  ,/Fi  ar/Sp  an/Td-s  ábhar/Ncmsc  nach/Qnr  ndéanfadh/Vmc  siad/Pp3-ps"," fear/Ncmsc"," céile/Ncmsc  maith/Aq-msc  di/Pr3fs  ./Fe </s><s> Is/Wp-i  ansin/Rl  a/Q-r  thagann/Vmip  cara/Ncmsc  léi/Pr3fs  darb/Csw  ainm/Ncmsc  Séamus/Npmsc  ar/Sp  cuairt/Ncfsc  chuici/Pr3fs  ./Fe </s><s> Tagann/Vmip  an/Td-s  carachtar/Ncmsc  sin/Dd  isteach/Rd  tríd/Sp  an/Td-s"
"doc#8","./Fe </s><s> Nuair/Cs  a/Q-r  iarrann/Vmip  sé/Pp3mss  uirthi/Pr3fs  é/Pp3ms  a/Sp  phósadh/Nv  ,/Fi  aontaíonn/Vmip  sí/Pp3fss  ,/Fi  cé/Cs  go/Cs  dtuigeann/Vmip  sí/Pp3fss  nach/Qnr  bhfuil/Vmip---d  seisean/Pp3msse  foirfe/Aqp  ach/Cs  an/Td-s  oiread/Ns-s  leis/Sp  na/Td-p"," fir/Ncmpc"," eile/Dd  a/Q-r  shamhlaigh/Vmis  sí/Pp3fss  ./Fe </s><s> Tagann/Vmip  sí/Pp3fss  ar/Sp  réiteach/Nv  cheist/Ncfsc  an/Td-s  phósta/Ncmsg  nuair/Cs  a/Dp3fs|Q-p|Q-i|Q-r  deir/Vmip|Ncfsc  Séamus/Npmsc  léi/Pr3fs  :/Fi </s><s> Pé/Pi  fear/Ncmsc  a/Dp3fs  gheobhair/Ncfsc  ní/Qn  bheidh/Vmif---n  sé/Pp3mss  gan/Sp"
"doc#8","foirfe/Aqp  ach/Cs  an/Td-s  oiread/Ns-s  leis/Sp  na/Td-p  fir/Ncmpc  eile/Dd  a/Q-r  shamhlaigh/Vmis  sí/Pp3fss  ./Fe </s><s> Tagann/Vmip  sí/Pp3fss  ar/Sp  réiteach/Nv  cheist/Ncfsc  an/Td-s  phósta/Ncmsg  nuair/Cs  a/Dp3fs|Q-p|Q-i|Q-r  deir/Vmip|Ncfsc  Séamus/Npmsc  léi/Pr3fs  :/Fi </s><s> Pé/Pi"," fear/Ncmsc"," a/Dp3fs  gheobhair/Ncfsc  ní/Qn  bheidh/Vmif---n  sé/Pp3mss  gan/Sp  locht/Ncmsc  ,/Fi  murar/Cs-s|Csws  aingeal/Ncmsc  anuas/Rd  as/Sp  na/Td-p  flaithis/Ncmpc  é/Pp3ms  ,/Fi  agus/Cc  de réir/Spc  gach/Dq  aon/Mc|Dq  tuairsce/Ncfsc  is/Wpri  beag/Aqp|Ncmsc  fonn/Ncmpg|Ncmsc"
"doc#8","locht/Ncmsc  ,/Fi  murar/Cs-s|Csws  aingeal/Ncmsc  anuas/Rd  as/Sp  na/Td-p  flaithis/Ncmpc  é/Pp3ms  ,/Fi  agus/Cc  de réir/Spc  gach/Dq  aon/Mc|Dq  tuairsce/Ncfsc  is/Wpri  beag/Aqp|Ncmsc  fonn/Ncmpg|Ncmsc  pósta/Av|Aqp  a/Q-r  bhíonn/Vmig  orthusan/Pr3-p-e  ./Fe </s><s> Níl/Vmip---n  aon/Dq"," fhear/Ncmsc"," saolta/Aqp  saor/Aqp  ó/Sp  locht/Ncmsc  ,/Fi  ná/Cc  aon/Mc|Dq  bhean/Ncfsc  ach/Cs  an/Td-s  oiread/Ns-s  leis/Pr3ms  ./Fe </s><s> Caithfidh/Vmif  tú/Pp2-s  féin/Px  agus/Cc  d''/Q  fhear/Vmis  céile/Ncmsc  cur/Nv|Ncmsc  suas/Rd  le/Sp  lochta/Ncmsc  a/Dp3ms  chéile/Ncmsc  agus/Cc"
"doc#8","fonn/Ncmpg|Ncmsc  pósta/Av|Aqp  a/Q-r  bhíonn/Vmig  orthusan/Pr3-p-e  ./Fe </s><s> Níl/Vmip---n  aon/Dq  fhear/Ncmsc  saolta/Aqp  saor/Aqp  ó/Sp  locht/Ncmsc  ,/Fi  ná/Cc  aon/Mc|Dq  bhean/Ncfsc  ach/Cs  an/Td-s  oiread/Ns-s  leis/Pr3ms  ./Fe </s><s> Caithfidh/Vmif  tú/Pp2-s  féin/Px  agus/Cc  d''/Q"," fhear/Vmis"," céile/Ncmsc  cur/Nv|Ncmsc  suas/Rd  le/Sp  lochta/Ncmsc  a/Dp3ms  chéile/Ncmsc  agus/Cc  an/Td-s  chuid/Ncfsc  is/Wpri  fearr/Aqc  a/Sp  dhéanamh/Nv  den/Spa-s  saol/Ncmsc  ./Fe </s><s> Siúlfaidh/Vmif  tú/Pp2-s  bóthar/Ncmsc  an/Td-s  aoibhnis/Ncmsg  lena/Spp-s  chois/Ncfsd"
"doc#8","an/Td-s  dráma/Ncmsc  deireanach/Aq-msc  sa/Spa-s  ghrúpa/Ncmsc  gearrdhrámaí/Ncmpg  sin/Dd  a/Q-r  léirigh/Vmis  Tomás/Npmsc  Mac/Up  Anna/Npfsc  sa/Spa-s  Mhainistir/Ncfsc  ./Fe </s><s> Tá/Vmip  an/Td-s  dráma/Ncmsc  féin/Px  bunaithe/Av  ar/Sp"," ghnáthfhear/Ncmsc"," ./Fe </s><s> fear/Ncmsc  é/Pp3ms  ar nós/Spc  a/Dp3ms  lán/Ncmsc  eile/Dd  ,/Fi  níl/Vmip---n  sé/Pp3mss  ró-óg/Ncmsc  agus/Cc  níl/Vmip---n  sé/Pp3mss  ró-aosta/Aqp  ./Fe </s><s> Níl/Vmip---n  sé/Pp3mss  róbhocht/Ncmsc  agus/Cc  níl/Vmip---n  sé/Mc|Pp3mss  róshaibhir/Ncmsc  ./Fe </s><s> (/F  Mac/Ncmsc  Uí/Up  Rudaí/Ncmpc  ./Fe </s><s> lch/Xx  ./Fe </s><s> 1/Mn  )/F </s>"
"doc#8","sa/Spa-s  ghrúpa/Ncmsc  gearrdhrámaí/Ncmpg  sin/Dd  a/Q-r  léirigh/Vmis  Tomás/Npmsc  Mac/Up  Anna/Npfsc  sa/Spa-s  Mhainistir/Ncfsc  ./Fe </s><s> Tá/Vmip  an/Td-s  dráma/Ncmsc  féin/Px  bunaithe/Av  ar/Sp  ghnáthfhear/Ncmsc  ./Fe </s><s>","fear/Ncmsc"," é/Pp3ms  ar nós/Spc  a/Dp3ms  lán/Ncmsc  eile/Dd  ,/Fi  níl/Vmip---n  sé/Pp3mss  ró-óg/Ncmsc  agus/Cc  níl/Vmip---n  sé/Pp3mss  ró-aosta/Aqp  ./Fe </s><s> Níl/Vmip---n  sé/Pp3mss  róbhocht/Ncmsc  agus/Cc  níl/Vmip---n  sé/Mc|Pp3mss  róshaibhir/Ncmsc  ./Fe </s><s> (/F  Mac/Ncmsc  Uí/Up  Rudaí/Ncmpc  ./Fe </s><s> lch/Xx  ./Fe </s><s> 1/Mn  )/F </s>"
"doc#8","Liam/Npmsc  Ó/Sp  Rudaí/Ncmpc  a/Dp3ms  lán/Ncmsc  dá/Spp-s  chuid/Ncfsc  ama/Ncmsg  le/Sp  brionglóideach/Aqp  na/Td-p  súl/Ncfpg  oscailte/Av|Aqp  ./Fe </s><s> (/F  Ó/Sp  Cíosáin/Npmsc  ,/Fi  T/Y  &/Xx  B/Y  ,/Fi  lch/Xx  ./Fe </s><s> 184/Mn  )/F </s><s> Déantar/Vmip0  cur/Ncmsc  síos/Rd  ar/Sp  shaol/Ncmsc  an/Td-s"," fhir/Ncmsg"," seo/Dd  -/Fb  is/Wpri  cúntóir/Ncmsc  é/Pp3ms  i/Sp  siopa/Ncmsc  agus/Cc  déanann/Vmip  sé/Pp3mss  an/Td-s  rud/Ncmsc  céanna/Aqp  chuile/Ncfsg|Dq  lá/Ncmsc  ./Fe </s><s> Tá/Vmip  coimhlint/Ncfsc  le/Sp  feiceáil/Nv  idir/Sp  choitiantacht/Ncfsc  a/Dp3ms  shaoil/Ncmsg"
"doc#8","an/Td-s  teorainn/Ncfsc  agus/Cc  bhí/Vmis  sé/Pp3mss  in aghaidh/Spc  an/Td-s  dlí/Ncmsc  airgead/Ncmpg  a/Sp  chur/Nv  amach/Rd  as/Sp  an/Td-s  tír/Ncfsc  ./Fe </s><s> Tagann/Vmip  an/Td-s  carachtar/Ncmsc  ''/Fa  Commissar/Npmsc  ''/Fa  agus/Cc  a/Dp3ms  chuid/Ncfsc"," fear/Ncmpg"," chuig/Sp  an/Td-s  gclochar/Ncmsc  chun/Sp  an/Td-s  áit/Ncfsc  a/Sp  scrúdú/Nv  ./Fe </s><s> Tá/Vmip  cúpla/Ncmsc  coir/Ncmsg  eile/Dd  curtha/Av  i/Sp  leith/Ncfsc  na/Td-p  mban/Ncfpg  rialta/Aqp  i rith/Spc  an/Td-s  dráma/Ncmsc  ./Fe </s><s> Déanann/Vmip  an/Td-s"
"doc#8","Gallagher/Npmsc  ''/Fa  (/F  FDG/Y  ./Fe </s><s> lch/Xx  ./Fe </s><s> 308/Mn  )/F  ./Fe </s><s> ''/Fa </s><s> Déanann/Vmip  Ó/Sp  Cíosáin/Npmsc  tagairt/Nv|Ncfsc  do/Sp  Frank/Npmsc  Gallagher/Npmsc  chomh/Ri  maith/Aqp  :/Fi </s><s> Tá/Vmip  an/Td-s  dráma/Ncmsc  bunaithe/Av  ar/Sp  Days/Npmsc  of/Ncmsc"," Fear/Ncmpg"," le/Sp  Frank/Npmsc  Gallagher/Npmsc  ,/Fi  leabhar/Ncmsc  faoi/Sp  stailceanna/Ncfpc  ocrais/Ncmsg  faoi/Sp  leith/Ncfsc  agus/Cc  stailceanna/Ncfpc  ocrais/Ncmsg  i/Sp  gcoitinne/Ncfsc  ./Fe </s><s> (/F  Máiréad/Npfsc  Ní/Ncmsg|Ncfsg"
"doc#8","chuig/Sp  an/Td-s  údar/Ncmsc  22/Mn  Lúnasa/Ncmsc  1994/Mn  )/F  ./Fe </s><s> De/Sp  bharr/Ncmsc  na/Td-p  gcosúlachtaí/Ncfpg  idir/Sp  an/Td-s  dá/Spp-s  théacs/Ncmsc  ,/Fi  áfach/Rg  ,/Fi  is/Wpri  cinnte/Aqc  go/Q-s  raibh/Vmis---d|Vmsp  tionchar/Ncmsc  ag/Sp  Days/Npmsc  of/Ncmsc"," Fear/Ncmpg"," ar/Sp  Stailc/Ncfsc  Ocrais/Ncmsg  agus/Cc  ós/Csw  rud/Ncmsc  é/Pp3ms  go/Cs  luann/Vmip  Ó/Sp  Ciosáin/Npmsc  go/Cs  bhfuil/Vmip---d  Stailc/Ncfsc  Ocrais/Ncmsg  bunaithe/Av  ar/Sp  leabhar/Ncmsc  Gallagher/Npmsc  ,/Fi  tá/Vmip  an/Td-s  seans/Ncmsc  ann/Pr3ms"
"doc#8","gur/Q--s  chabhraigh/Vmis  Gallagher/Npmsc  le/Sp  Ní/Nv  Ghráda/Npfsg  ,/Fi  nó/Cc  ar/Sp  a/Dp3ms  laghad/Ncmsc  go/Q-s  raibh/Vmis---d|Vmsp  cead/Ncmsc  aici/Pr3fs  an/Td-s  dráma/Ncmsc  a/Sp  bhunú/Nv  ar/Sp  an/Td-s  leabhar/Ncmsc  ./Fe </s><s> Is/Wp-i  dialann/Ncfsc  é/Pp3ms  Days/Npmsc  of/Ncmsc"," Fear/Ncmpg"," atá/Vmip---r  bunaithe/Nv--g  ar/Sp  an/Td-s  stailc/Ncfsc  ocrais/Ncmsg  i/Sp  Mountjoy/Npmsc  in/Sp  Aibreán/Ncmsc  1922,/Mn  a/Q-r  raibh/Vmis---n  Gallagher/Npmsc  féin/Px  páirteach/Aqp  inti/Pr3fs  ./Fe </s><s> Tá/Vmip  an/Td-s"
"doc#8","1922,/Mn  a/Q-r  raibh/Vmis---n  Gallagher/Npmsc  féin/Px  páirteach/Aqp  inti/Pr3fs  ./Fe </s><s> Tá/Vmip  an/Td-s  príomhcharachtar/Ncmsc  in/Sp  Stailc/Ncfsc  Ocrais/Ncmsg  bunaithe/Av  ar/Sp  Gallagher/Npmsc  agus/Cc  ar/Sp|Qq-s|Q-p|Q-is|Wpsi|Wssi|Ws-q|Wsdq"," fhear/Ncmsc|Vmis"," darbh/Csws  ainm/Ncmsc  Philip/Npmsc  a/Q-r  bhí/Vmis  i/Sp  gceannas/Ncmsc  na/Td-p  stailceanna/Ncfpg  i/Sp  bPríosún/Ncmsc  Mountjoy/Npmsc  ./Fe </s><s> Feictear/Vmm-0|Vmip0  dúinn/Pr1-p  go/Cs  bhfuil/Vmip---d  carachtar/Ncmsc  an/Td-s"
"doc#8","dialainne/Ncfsg  ./Fe </s><s> Níl/Vmip---n  mórán/Ncmsc  smaointe/Ncmpg  pearsanta/Aqp  le/Sp  feiceáil/Nv  sa/Spa-s  mhéid/Ncmsg|Ncfsc  a/Q-r  scríobhtar/Vmip0  sa/Spa-s  dialann/Ncfsc  seo/Dd  i/Sp  gcomparáid/Ncfsc  le/Sp  Days/Npmsc  of/Ncmsc"," Fear/Ncmpg"," ./Fe </s><s> Caithfear/Vmif0  a/Sp  mheabhrú/Nv  ,/Fi  áfach/Rg  ,/Fi  go/Cs  bhfuil/Vmip---d  leabhar/Ncmsc  Gallagher/Npmsc  bunaithe/Av  ar/Sp|Qq-s|Q-p|Q-is|Wpsi|Wssi|Ws-q|Wsdq  a/Q-r  thaithí/Vmsp---n  féin/Px  ./Fe </s><s> Bhí/Vmis  sé/Pp3mss  ag/Sp  scríobh/Nv  a/Dp3ms  chuid/Ncfsc"
"doc#8","ionad/Ncmsc  mothúcháin/Ncmsg  na/Td-p  gcarachtar/Ncmsc  ./Fe </s><s> Tosaíonn/Vmip  an/Td-s  stailc/Ncfsc  in/Sp  Stailc/Ncfsc  Ocrais/Ncmsg  ar/Sp  an/Td-s  bprionsabal/Ncmsc  céanna/Aqp  agus/Cc  a/Q-r  thosaigh/Vmis  in/Sp  Days/Npmsc  of/Ncmsc"," Fear/Ncmpg"," ./Fe </s><s> Deir/Vmip|Ncfsc  an/Td-s  fear/Ncmsc  atá/Vmip---r  i/Sp  gceannas/Ncmsc  na/Td-s  stailce/Ncfsg  in/Sp  Days/Npmsc  of/Ncmsc  Fear/Ncmpg  agus/Cc  na/Td-p  príosúnaigh/Ncmpc  eile/Dd  le/Sp  chéile/Ncmsc  :/Fi </s><s> I/Mr  pledge/Ncfsc  myself/Xf  to/Xf  the/Aqp  honour/Ncmsc  of/Ncmsc"
"doc#8","na/Td-p  gcarachtar/Ncmsc  ./Fe </s><s> Tosaíonn/Vmip  an/Td-s  stailc/Ncfsc  in/Sp  Stailc/Ncfsc  Ocrais/Ncmsg  ar/Sp  an/Td-s  bprionsabal/Ncmsc  céanna/Aqp  agus/Cc  a/Q-r  thosaigh/Vmis  in/Sp  Days/Npmsc  of/Ncmsc  Fear/Ncmpg  ./Fe </s><s> Deir/Vmip|Ncfsc  an/Td-s"," fear/Ncmsc"," atá/Vmip---r  i/Sp  gceannas/Ncmsc  na/Td-s  stailce/Ncfsg  in/Sp  Days/Npmsc  of/Ncmsc  Fear/Ncmpg  agus/Cc  na/Td-p  príosúnaigh/Ncmpc  eile/Dd  le/Sp  chéile/Ncmsc  :/Fi </s><s> I/Mr  pledge/Ncfsc  myself/Xf  to/Xf  the/Aqp  honour/Ncmsc  of/Ncmsc  Ireland/Npmsg  and/Ncmsc"
"doc#8","in/Sp  Stailc/Ncfsc  Ocrais/Ncmsg  ar/Sp  an/Td-s  bprionsabal/Ncmsc  céanna/Aqp  agus/Cc  a/Q-r  thosaigh/Vmis  in/Sp  Days/Npmsc  of/Ncmsc  Fear/Ncmpg  ./Fe </s><s> Deir/Vmip|Ncfsc  an/Td-s  fear/Ncmsc  atá/Vmip---r  i/Sp  gceannas/Ncmsc  na/Td-s  stailce/Ncfsg  in/Sp  Days/Npmsc  of/Ncmsc"," Fear/Ncmpg"," agus/Cc  na/Td-p  príosúnaigh/Ncmpc  eile/Dd  le/Sp  chéile/Ncmsc  :/Fi </s><s> I/Mr  pledge/Ncfsc  myself/Xf  to/Xf  the/Aqp  honour/Ncmsc  of/Ncmsc  Ireland/Npmsg  and/Ncmsc  the/Aq-msc  lives/Ncfsc  of/Ncmsc  my/Xf  comrades/Ncfsc  not/Ncmsc  to/Xf  eat/Ncmsc  food/Ncmsc  or/Ncmsc"
"doc#8","food/Ncmsc  or/Ncmsc  drink/Xf  anything/Xf  except/Xf  water/Xf  until/Ncfsc  all/Ncmsc  here/Ncfsc  have/Xf  been/Ncfsc  given/Ncfsc  prisoner-of-war/Xx  treatment/Ncfsc  or/Ncmsc  are/Xf  released/Ncfsc  ./Fe </s><s> (/F  Days/Npmsc  of/Ncmsc"," Fear/Ncmpg"," ,/Fi  lch/Xx  ./Fe </s><s> 10/Mn  )/F </s><s> Deirtear/Vmip0  an/Td-s  rud/Ncmsc  céanna/Aqp  in/Sp  Stailc/Ncfsc  Ocrais/Ncmsg  :/Fi </s><s> gan/Sp  greim/Ncmsc  bia/Ncmsg  a/Sp  bhlaiseadh/Nv  ná/Cc  gan/Sp  deoch/Ncfsc  d''/Q  ól/Vmis  ,/Fi  ach/Cs  amháin/Aqp  fíoruisce/Ncmsg|Ncmsc  ,/Fi"
"doc#8","cothú/Ncmsc  le/Sp  fáil/Nv  ón/Spa-s  mustard/Ncmsc  ./Fe </s><s> Tá/Vmip  na/Td-p  comhráite/Ncmpc  sa/Spa-s  dá/Spp-s  théacs/Ncmsc  a/Q-r  bhaineann/Vmip  leis/Sp  an/Td-s  eachtra/Ncfsc  seo/Dd  an-chosúil/Aqp  lena/Spp-s  chéile/Ncmsc  ./Fe </s><s> In/Sp  Days/Npmsc  of/Ncmsc"," Fear/Ncmpg"," ,/Fi  deir/Vmip  an/Td-s  leaid/Ncmsc  óg/Aq-msc  ,/Fi  Gay/Npmsc  :/Fi </s><s> ''/Fa  Philip/Npmsc  ?/Fq </s><s> ''/Fa </s><s> ''/Fa  Yes/Npmsc  Gay/Npmsc  ,/Fi  ''/Fa </s><s> ''/Fa  He/Npmsc  wanted/Xf  to/Xf  put/Ncmsc  a/Dp3-p  mustard/Ncmsc  plaster/Ncfsc  over/Ncfsc  my/Xf  heart/Ncmsc  ./Fe </s><s> ''/Fa </s><s> ''/Fa  But/Npmsc  you/Xf  are/Xf  allowed/Xf  to/Xf"
"doc#8","the/Aqp  mustard/Ncmsc|Ncmpg  plaster/Ncfsc  ./Fe </s><s> Do/Dp2-s  you/Xf  hear/Ncmsc  ?/Fq </s><s> ''/Fa </s><s> ''/Fa  Yes/Npmsc  ,/Fi  Philip/Npmsc  but/Ncmsc  ../Xx  ''/Fa </s><s> ''/Fa  Gay/Npmsc  ,/Fi  I/Mr  said/Ncfsc  orders/Ncfsc  are/Xf  ./Fe </s><s> ''/Fa </s><s> ''/Fa  I/Mr  suppose/Xf  I/Mr  must/Ncmsc  take/Xf  it/Ncmpc  so/Dd  ''/Fa  ./Fe </s><s> (/F  Days/Npmsc  of/Ncmsc"," Fear/Ncmpg"," ./Fe </s><s> lch/Xx  ./Fe </s><s> 72/Mn  )/F </s><s> In/Sp  Stailc/Ncfsc  Ocrais/Ncmsg  feictear/Vmip0  an/Td-s  Brianach/Npmsc  ag/Sp  inseacht/Ncmsc  don/Spa-s  cheannfort/Ncmsc  faoin/Spa-s  leaid/Ncmsc  óg/Aq-msc  Sean/Aq-msc  Mac/Up  Cartha/Npmsc  nach/Qnr  ligfeadh/Vmc----n"
"doc#8","./Fe </s><s> (/F  Ibid/Npmsc  ./Fe </s><s> lgh/Xx  ./Fe </s><s> 7-8/Mn  )/F  ./Fe </s><s> Tá/Vmip  deireadh/Ncmsc  an/Td-s  scéil/Ncmsg  athraithe/Av  ag/Sp  Máiréad/Npfsc  ./Fe </s><s> Ní/Qn  imíonn/Vmip---n  an/Td-s  príomhcharachtar/Ncmsc  saor/Aq-msc  mar/Cs  a/Q-r  imíonn/Vmip  in/Sp  Days/Npmsc  of/Ncmsc"," Fear/Ncmpg"," ./Fe </s><s> Díreach/Ncmsc  nuair/Cs  a/Q-r  fhaigheann/Vmip  an/Td-s  ceannfort/Ncmsc  amach/Rd  go/Cs  bhfuil/Vmip---d  sé/Pp3mss  féin/Px  agus/Cc  na/Td-p  príosúnaigh/Ncmpc  ar/Sp  fad/Ncmsc  in/Sp  ann/Ns-s  dul/Ncmsc  saor/Aq-msc  ,/Fi  faigheann/Vmip  sé/Mc|Pp3mss"
"doc#8","na/Td-s  stailce/Ncfsg  ,/Fi  ní/Qn  bheadh/Vmc----n  an/Td-s  bhá/Ncfsc  chéanna/Aqp  ag/Sp  an/Td-s  lucht/Ncmsc  féachana/Ncfsg  leis/Pr3ms  ./Fe </s><s> Rud/Ncmsc  eile/Dd  atá/Vmip---r  sa/Spa-s  dráma/Ncmsc  sin/Dd  nach/Wprin  bhfuil/Vmip---d  le/Sp  féiceáil/Nv  in/Sp  Days/Npmsc  of/Ncmsc"," Fear/Ncmpg"," is/Wpri  ea/Pp3-s  gur/Q--s|Wpdi|Wsdi  scríobh/Nv|Vmis|Ncmsc  Máiréad/Npf-g|Npfsc  páirt/Ncfsc  le/Sp  haghaidh/Ncfsc  mná/Ncfsg  ./Fe </s><s> Feictear/Vmm-0|Vmip0  gurb/Wpdi  í/Pp3fs  máthair/Ncfsc  an/Td-s  cheannfoirt/Ncmsg  a/Q-r  thagann/Vmip  ar/Sp  cuairt/Ncfsc  chuige/Pr3ms  ,/Fi  áit/Ncfsc  a/Q-i"
"doc#8","máthair/Ncfsc  an/Td-s  cheannfoirt/Ncmsg  a/Q-r  thagann/Vmip  ar/Sp  cuairt/Ncfsc  chuige/Pr3ms  ,/Fi  áit/Ncfsc  a/Q-i  dtagann/Vmip  athair/Ncfsc|Ncmsc  Gallagher/Npmsc  ar/Sp  cuairt/Ncfsc  chuig/Sp  an/Td-s  bpríosún/Ncmsc  in/Sp  Days/Npmsc  of/Ncmsc"," Fear/Ncmpg"," ./Fe </s><s> Feileann/Vmip  an/Td-s  rud/Ncmsc  atá/Vmip---r  ráite/Ncmpc  ag/Sp  Mac/Ncmsc  Anna/Npf-g|Npfsg  faoi/Sp  Mháiréad/Npfsc  Ní/Ncmsg|Ncfsg  Ghráda/Npfsg  go/Ua  mór/Aqp  di/Pr3fs  :/Fi </s><s> bhí/Vmis  bua/Ncmsc  amháin/Aqp  aici/Pr3fs  ar/Sp|Wpsi|Wssi|Ws-q|Wsdq  cheart/Aqp|Ncmsc  a/Sp  lua/Nv  agus/Cc  is/Wpri  é/Pp3ms  sin/Dd  go/Q-s"
"doc#8","./Fe </s><s> 23/Mn  )/F </s><s> Feictear/Vmip0  an/Td-s  saol/Ncmsc  á/Spp-s  mhilleadh/Nv  uirthi/Pr3fs  nuair/Cs  a/Q-r  thiteann/Vmip  sí/Pp3fss  i/Sp  ngrá/Ncmsc  leis/Sp  an/Td-s  máistir/Ncmsc  scoile/Ncfsg  nua/Aqp  ,/Fi  Pádraig/Npmsc  Mac/Up  Cárthaigh/Npmsc  ,/Fi"," fear/Ncmsc"," pósta/Av|Aqp  ,/Fi  agus/Cc  éiríonn/Vmip  sí/Pp3fss  torrach/Aqp  ./Fe </s><s> Níl/Vmip---n  cabhair/Ncfsc  le/Sp  fáil/Nv  aici/Pr3fs  ó/Sp  dhuine/Ncmsc  ar/Sp  bith/Ns-s  ./Fe </s><s> Diúltaíonn/Vmip  a/Dp3fs  clann/Ncfsc  agus/Cc  an/Td-s  máistir/Ncmsc  scoile/Ncfsg  di/Pr3fs  ./Fe </s>"
"doc#8","bhrí/Ncfsc  gur/Wpdi|Wsdi  cailín/Ncmsc  í/Pp3fs  ./Fe </s><s> Fásann/Vmip  gach/Dq  cailín/Ncmsc  suas/Rd  ina/Spp-s  bean/Ncfsc  ./Fe </s><s> Ach/Cs  tá/Vmip  m''/Dp1-s  iníon/Ncfsc  saor/Aq-msc  ./Fe </s><s> Ní/Qn  bheidh/Vmif---n  sí/Pp3fss  ina/Spp-s  hóinsín/Ncmsc  bhog/Aq-msc  ghéilliúil/Aq-msc  ag/Sp  aon/Dq"," fhear/Ncmsc|Vmis"," ./Fe </s><s> Tá/Vmip  sí/Pp3fss  saor/Aqp|Ncmsc  ./Fe </s><s> Tá/Vmip  sí/Pp3fss  saor/Aqp|Ncmsc  ./Fe </s><s> Tá/Vmip  sí/Pp3fss  saor/Aqp|Ncmsc  ./Fe </s><s> (/F  Ibid/Npmsc  ./Fe </s><s> lgh/Xx  ./Fe </s><s> 19/28/Mn  )/F </s><s> Níl/Vmip---n  sí/Pp3fss  ag/Sp  iarraidh/Nv  go/Cs  dtarlódh/Vmc  an/Td-s  rud/Ncmsc  céanna/Aqp  dá/Spp-s  páiste/Ncmsc  agus/Cc  a/Q-r  tharla/Vmis"
"doc#8","a/Q-r  chuir/Vmis  sé/Mc|Pp3mss  bairille/Ncmsc  an/Td-s  ghunna/Ncmsc  ina/Spp-s  bhéal/Ncmsc  ?/Fq </s><s> Trí/Sp  thimpiste/Ncfsc  a/Q-r  tharla/Vmis  sé/Pp3mss  ./Fe </s><s> Ní/Qn  thabharfadh/Vmc----n  aon/Mc|Dq  duine/Ncmsc  faoi/Pr3ms  ./Fe </s><s> Bíonn/Vmig  naimhde/Ncmpc  ag/Sp  an/Td-s"," bhfear/Ncmsc"," poiblí/Aqp  i/Sp  gcónaí/Ncmsc  (/F  Breithiúnas/Ncmsc  lch/Xx  ./Fe </s><s> 97/Mn  )/F  ./Fe </s><s> Trí/Sp  iardhearcadh/Ncmsc  a/Sp  thabhairt/Nv  ar/Sp  eachtraí/Nv  áirithe/Av  ina/Spp-s  shaol/Ncmsc  tá/Vmip  breithiúnas/Ncmsc  á/Spp-s"
"doc#8","tá/Vmip  breithiúnas/Ncmsc  á/Spp-s  dhéanamh/Nv  ar/Sp  charachtar/Ncmsc  an/Td-s  pholaiteora/Ncmsg  sin/Dd  agus/Cc  ar/Sp  a/Dp3ms  bhás/Ncmsc  ./Fe </s><s> Tríd/Pr3ms  síos/Rd  an/Td-s  dráma/Ncmsc  leanann/Vmip  an/Td-s  carachtar/Ncmsc  ''/Fa"," Fear/Ncmsc"," Eile/Dd  ''/Fa  an/Td-s  polaiteoir/Ncmsc  marbh/Aq-msc  ./Fe </s><s> Seasann/Vmip  an/Td-s  carachtar/Ncmsc  seo/Dd  don/Spa-s  choinsias/Ncmsc  ./Fe </s><s> Cuireann/Vmip  sé/Mc|Pp3mss  iachall/Ncmsc  ar/Sp  Mharcas/Npmsc  breathnú/Nv  siar/Rd  ar/Sp  na/Td-p"
"doc#8","<s> Seasann/Vmip  an/Td-s  carachtar/Ncmsc  seo/Dd  don/Spa-s  choinsias/Ncmsc  ./Fe </s><s> Cuireann/Vmip  sé/Mc|Pp3mss  iachall/Ncmsc  ar/Sp  Mharcas/Npmsc  breathnú/Nv  siar/Rd  ar/Sp  na/Td-p  drochrudaí/Ncmpc  atá/Vmip---r  déanta/Nv--g  aige/Pr3ms  ./Fe </s><s>","Fear/Ncmsc"," eile/Dd  :/Fi  Tá/Vmip  a/Dp3ms  fhios/Ncmsc  agat/Pr2-s  cad/Pq  tá/Vmip  le/Sp  déanamh/Nv  anois/Rg  agat/Pr2-s  ./Fe </s><s> Marcus/Npmsc  :/Fi  An/Qq  gcaithfidh/Vmif  mé/Pp1-s  é/Pp3ms  a/Sp  dhéanamh/Nv  ?/Fq </s><s> Fear/Ncmsc  eile/Dd  :/Fi  Níl/Vmip---n  aon/Mc|Dq  dul/Ncmsc  as/Sp|Pr3ms  agat/Pr2-s  (/F"
"doc#8","atá/Vmip---r  déanta/Nv--g  aige/Pr3ms  ./Fe </s><s> Fear/Ncmsc  eile/Dd  :/Fi  Tá/Vmip  a/Dp3ms  fhios/Ncmsc  agat/Pr2-s  cad/Pq  tá/Vmip  le/Sp  déanamh/Nv  anois/Rg  agat/Pr2-s  ./Fe </s><s> Marcus/Npmsc  :/Fi  An/Qq  gcaithfidh/Vmif  mé/Pp1-s  é/Pp3ms  a/Sp  dhéanamh/Nv  ?/Fq </s><s>","Fear/Ncmsc"," eile/Dd  :/Fi  Níl/Vmip---n  aon/Mc|Dq  dul/Ncmsc  as/Sp|Pr3ms  agat/Pr2-s  (/F  Ibid/Npmsc  ./Fe </s><s> lch/Xx  ./Fe </s><s> 103/Mn  )/F  ./Fe </s><s> Cuirtear/Vmip0  iachall/Ncmsc  air/Pr3ms  na/Td-p  drochrudaí/Ncmpc  ar/Sp  fad/Ncmsc  a/Q-r  tharla/Vmis  ina/Spp-s  shaol/Ncmsc  ó/I  bhí/Vmis  sé/Pp3mss  óg/Aq-msc  ,/Fi  a/Uv"
"doc#8","a/Q-r  bhí/Vmis  aige/Pr3ms  i/Sp  gCille/Ncfsg  Grifín/Ncmsc  ./Fe </s><s> D''/Q  ól/Vmis  sé/Pp3mss  a/Q-i  bhfuair/Vmis  sé/Pp3mss  ar/Sp  an/Td-s  bhfeirm/Ncfsc  ''/Fa  (/F  Ibid/Npmsc  ./Fe </s><s> lch/Xx  103/Mn  )/F  ./Fe </s><s> An/Td-s  dara/Mo  heachtra/Ncfsc  a/Q-r  luann/Vmip  an/Td-s  carachtar/Ncmsc  ''/Fa"," Fear/Ncmsc"," Eile/Dd  ''/Fa  ná/Cc  an/Td-s  t-am/Ncmsc  ar/Qq-s|Q-p|Q-is  lig/Vmis  Marcas/Npmsc  dá/Spp-s  mháthair/Ncfsc  dul/Ncmsc|Nv  isteach/Rd  go/Sp  Teach/Ncmsc  na/Td-p  mBocht/Ncmpg  ,/Fi  cé/Cs  go/Cs  raibh/Vmis---d|Vmsp  seisean/Pp3msse  faoi/Pr3ms  ''/Fa  réim/Ncfsc|Vmip1s  agus/Cc  faoi/Sp  ghradam/Ncmsc"
"doc#8","Áras/Ncmsc  Naomh/Npfsg|Npmsg  Iúd/Pd  ./Fe </s><s> Teach/Ncmsc  na/Td-p  mBocht/Ncmpg  a/Q-r  thugtaí/Vmih0  air/Pr3ms  sa/Spa-s  seansaol/Ncmsc  nuair/Cs  ba/Wsri  náir/Aqp  le/Sp  daoine/Ncmpc  dul/Ncmsc|Nv  ann/Pr3ms  ./Fe </s><s> Ach/Cs  tá/Vmip  malairt/Ncfsc  saoil/Ncmsg  anois/Rg  ann/Pr3ms  ./Fe </s><s>","Fear/Vmm-2s"," Eile/Dd  :/Fi  Teach/Ncmsc  na/Td-p  mBocht/Ncmpg  a/Q-r  bhí/Vmis  riamh/Rg  ann/Pr3ms  de réir/Spc  na/Td-p  seandaoine/Ncmpc|Ncmpg  ./Fe </s><s> Ghoill/Npfsg  sé/Pp3mss  go/Cs  mór/Vmm-2s  ar/Sp  do/Sp  mháthair/Ncfsc  dul/Ncmsc|Nv  isteach/Rd  i/Sp  ndeireadh/Ncmsc  a/Dp3-p|Dp3fs"
"doc#8","ábalta/Aqp  ar/Sp  aire/Ncfsc|Ncmsc  a/Sp  thabhairt/Nv  di/Pr3fs  agus/Cc  í/Pp3fs  ag/Sp  éirí/Nv  sean/Ncmpg|Ncmsg|Ncmsc  agus/Cc  radharc/Ncmsc  na/Td-p  súl/Ncfpg  ag/Sp  imeacht/Nv  uirthi/Pr3fs  ./Fe </s><s> Nuair/Cs  a/Q-r  chuireann/Vmip  an/Td-s  carachtar/Ncmsc  ''/Fa"," Fear/Ncmsc"," Eile/Dd  ''/Fa  i/Sp  gcuimhne/Ncfsc  do/Sp  Mharcas/Npmsc  nár/Qnrs  thug/Vmis---n  sé/Mc|Pp3mss  cuairt/Ncfsc  ar/Sp  a/Dp3ms  mháthair/Ncfsc  riamh/Rg  ina/Spp-s  dhiaidh/Ns-s  sin/Dd  ,/Fi  bréagnaíonn/Vmip  sé/Pp3mss  an/Td-s  rud/Ncmsc  atá/Vmip---r  ráite/Ncmpc  aige/Pr3ms  i/Sp"
"doc#8","Marcas/Npmsc  de/Sp  Grás/Npmsc  ar/Sp  an/Td-s  bpolaitíocht/Ncfsc  mar/Sp  bhealach/Ncmsc  éalaithe/Av  ó/Sp  rudaí/Ncmpc  nár/Qnrs  theastaigh/Vmis---n  uaidh/Pr3ms  smaoineamh/Nv|Ncmsc  orthu/Pr3-p  ./Fe </s><s> Cuireann/Vmip  ''/Fa"," Fear/Ncmsc"," Eile/Dd  ''/Fa  iachall/Ncmsc  air/Pr3ms  ''/Fa  teacht/Ncmsc|Nv  ar/Sp  an/Td-s  bhfírinne/Ncmsc  atá/Vmip---r  ceilte/Ncfsg  ''/Fa  ina/Spp-s  chroí/Ncmsc  ./Fe </s><s> Mar/Cs  a/Q-r  tharlaíonn/Vmip  in/Sp  An/Td-s  Triail/Ncfsc  ,/Fi  tugtar/Vmip0  seans/Ncmsc  do/Sp  na/Td-p"
"doc#8","./Fe </s><s> Ní/Qn  chuireann/Vmip---n  sí/Pp3fss  an/Td-s  locht/Ncmsc  ar/Sp  an/Td-s  mbanaltra/Ncfsc  óg/Aq-fsc  ./Fe </s><s> Is/Wp-i  fimíneach/Ncmsc|Aqp  í/Pp3fs  Eilís/Npfsc  dar/Csw  léi/Pr3fs  féin/Px  agus/Cc  is/Cc  ar/Sp  an/Td-s  ábhar/Ncmsc  sin/Dd  a/Q-p|Q-i|Q-r  d''/Q  éirigh/Vmis  léi/Pr3fs  a/Dp3fs"," fear/Ncmsc"," céile/Ncmsg  a/Sp  choinneáil/Nv  :/Fi </s><s> Is/Us  cliste/Aqc  de/Sp  bhean/Ncfsc  mé/Pp1-s  ná/Cc  mar/Cs  is/Cc  dóigh/Vmm-2s  le/Sp  Marcas/Npmsc  de/Sp  Grás/Npmsc  ./Fe </s><s> Bíodh/Vmm-3s  a/Dp3ms  fhios/Ncmsc  agat/Pr2-s  ,/Fi  a/Uv  Shíle/Npf-v  ,/Fi  gurb/Wpdi  é/Pp3ms  buaic/Ncfsc  na/Td-s"
"doc#8","thar/Sp  a/Dp3fs  béal/Ncmsc  ./Fe </s><s> ./Fe </s><s> ./Fe </s><s> Fimíneach/Ncmsc  is/Wpri  ea/Pp3-s  gach/Dq  aon/Mc|Dq  bhean/Ncfsc  phósta/Aqp  ,/Fi  a/Uv  Shíle/Npf-v  ./Fe </s><s> Fimíneach/Ncmsc  nó/Cc  óinseach/Ncfsc  ./Fe </s><s> Más/Csw|Ncmsc  fimíneach/Aqp|Aq-msc  í/Pp3fs  coimeádfadh/Vmis0|Vmih|Vmc  sí/Pp3fss  a/Dp3fs"," fear/Ncmsc"," céile/Ncmsg  ./Fe </s><s> Más/Csw|Ncmsc  óinseach/Ncfpg|Ncfsc  í/Pp3fs  ,/Fi  caillfidh/Vmif  sí/Pp3fss  é/Pp3ms  ./Fe </s><s> Fimíneach/Ncmsc  mise/Pp1-s-e  agus/Cc  tá/Vmip  m''/Dp1-s  fhear/Ncmsc|Vmis  céile/Ncmsg|Ncmsc  agam/Pr1-s  i/Sp  gcónaí/Ncmsc  ./Fe </s><s> Cé/Cs  go/Cs  dtéann/Vmip  sé/Npmsc|Ncmsc|Pp3mss  ar/Sp  seachrán/Ncmsc"
"doc#8","nó/Cc  óinseach/Ncfsc  ./Fe </s><s> Más/Csw|Ncmsc  fimíneach/Aqp|Aq-msc  í/Pp3fs  coimeádfadh/Vmis0|Vmih|Vmc  sí/Pp3fss  a/Dp3fs  fear/Ncmsc  céile/Ncmsg  ./Fe </s><s> Más/Csw|Ncmsc  óinseach/Ncfpg|Ncfsc  í/Pp3fs  ,/Fi  caillfidh/Vmif  sí/Pp3fss  é/Pp3ms  ./Fe </s><s> Fimíneach/Ncmsc  mise/Pp1-s-e  agus/Cc  tá/Vmip  m''/Dp1-s"," fhear/Ncmsc|Vmis"," céile/Ncmsg|Ncmsc  agam/Pr1-s  i/Sp  gcónaí/Ncmsc  ./Fe </s><s> Cé/Cs  go/Cs  dtéann/Vmip  sé/Npmsc|Ncmsc|Pp3mss  ar/Sp  seachrán/Ncmsc  uaim/Ncfsc|Pr1-s  ar/Sp  uaire/Ncfsg  ní/Ncmsg|Ncmsc|Ncfsg|Ncfsc|Nv|Wp-in  fada/Aqp  go/Cs  dtagann/Vmip  sé/Pp3mss  ar/Sp  ais/Ncfsc  chugam/Pr1-s  ./Fe </s><s> (/F  Ibid/Npmsc  ./Fe </s><s> lgh/Xx  ./Fe </s><s> 148-149/Mn  )/F </s>"
"doc#8","ar/Sp  ais/Ncfsc  chugam/Pr1-s  ./Fe </s><s> (/F  Ibid/Npmsc  ./Fe </s><s> lgh/Xx  ./Fe </s><s> 148-149/Mn  )/F </s><s> Dealraíonn/Vmip  sé/Pp3mss  go/Cs  bhfuil/Vmip---d  Nóra/Npfsc  ,/Fi  iníon/Ncfsc  Mharcais/Npm-g|Npfsg  ,/Fi  an-uaigneach/Aqp  anois/Rg  ./Fe </s><s> Bhí/Vmis  sí/Pp3fss  i/Sp  ngrá/Ncmsc  le/Sp"," fear/Ncmsc"," amháin/Aqp  ina/Spp-p|Spp-s  saol/Ncmsc  ,/Fi  ach/Cs  níor/Qn-s  lig/Vmis---n  a/Dp3fs  hathair/Ncmsc|Ncfsc  di/Pr3fs  pósadh/Nv|Ncmsc  ./Fe </s><s> Ní/Qn  deir/Vmip  sí/Pp3fss  go/Cs  bhfuil/Vmip---d  an/Td-s  ghráin/Ncfsc  aici/Pr3fs  ar/Sp  a/Dp3fs  hathair/Ncmsc|Ncfsc  ach/Cs  ag/Sp  an/Td-s  am/Ncmsc  céanna/Aqp  is/Wpri"
"doc#8","féin/Px  ag/Sp  deireadh/Ncmsc  an/Td-s  dráma/Ncmsg  agus/Cc  tuigeann/Vmip  sé/Pp3mss  an/Td-s  éagóir/Ncfsc  atá/Vmip---r  déanta/Nv--g  aige/Pr3ms  ar/Sp  a/Dp3ms  chlann/Ncfsc  :/Fi </s><s> Mé/Pp1-s  ag/Sp  briseadh/Vmis0  mo/Dp1-s  chroí/Ncmsc  ag/Sp  iarraidh/Nv  ''/Fa"," fir/Ncmpc"," ''/Fa  a/Sp  dhéanamh/Nv  de/Sp  mo/Dp1-s  bheirt/Ncfsc  mhac/Ncmsc  ./Fe </s><s> ./Fe </s><s> ./Fe </s><s> ./Fe </s><s> ar/Sp  eagla/Ncfsc  go/Cs  mbeidís/Vmc-3p  chomh/Ri  meata/Aqp  lena/Spp-p|Spp-s  n-athair/Ncmsc|Ncfsc  ./Fe </s><s> ./Fe </s><s> ./Fe </s><s> dá/Cs  mbeadh/Vmc  a/Dp3ms  fhios/Ncmsc  acu/Pr3-p  ./Fe </s><s> ./Fe </s><s> ./Fe </s><s> dá/Cs  mbeadh/Vmc  a/Dp3ms"
"doc#8","fiú/Ns-s  chun/Sp  an/Td-s  teach/Ncmsc  tearmainn/Ncmsg  a/Sp  fhágáil/Nv  agus/Cc  an/Td-s  leanbh/Ncmsc  a/Sp  thabhairt/Nv  léi/Pr3fs  ./Fe </s><s> Ag/Sp  tús/Ncmsc  an/Td-s  dráma/Ncmsg  Breithiúnas/Ncmpg|Ncmsc  tá/Vmip  an/Td-s  chosúlacht/Ncfsc  ann/Pr3ms  gur/Wpdi|Wsdi"," fear/Ncmsc"," cumasach/Aq-msc  agus/Cc  cróga/Aqp  é/Pp3ms  Marcas/Npmsc  de/Sp  Grás/Npmsc  ./Fe </s><s> De/Sp  réir/Ncfsc  mar/Cs  a/Q-r  théann/Vmip  an/Td-s  dráma/Ncmsc  ar/Sp  aghaidh/Ncfsc  ,/Fi  áfach/Rg  ,/Fi  agus/Cc  de réir/Spc  mar/Cs  a/Q-r  admhaíonn/Vmip  Marcas/Npmsc"
"doc#8","gcloiseann/Vmip  siad/Pp3-ps  ar/Sp  na/Td-p  sráideanna/Ncfpc|Ncfpg  ./Fe </s><s> Tá/Vmip  siadsan/Pp3-pse  ar/Sp  thaobh/Ncmsc  Mharcais/Npm-g|Npfsg  i/Sp  dtosach/Ncmsc  ,/Fi  agus/Cc  molann/Vmip  siad/Pp3-ps  é/Pp3ms  ./Fe </s><s> Cuir/Vmm-2s  i/Sp  gcás/Ncmsc  :/Fi </s><s> Bean/Npmsc  2:/Mn"," Fear/Ncmsc"," dea-bheathach/Aqp  ba/Wsri  ea/Pp3-s  Marcas/Npmsc  de/Sp  Grás/Npmsc  (/F  Ibid/Npmsc  ./Fe </s><s> lch/Xx  ./Fe </s><s> 159/Mn  )/F  ./Fe </s><s> Tá/Vmip  sé/Pp3mss  deacair/Aq-msc  iad/Pp3-p  a/Sp  chreidiúint/Nv  ,/Fi  áfach/Rg  ,/Fi  ós/Csw  rud/Ncmsc  é/Pp3ms  nach/Qnr  dtugtar/Vmip0  seans/Ncmsc"
"doc#8",",/Fi  bás/Ncmsc  Mháire/Npf-g  Ní/Up  Chathasaigh/Npfsg  in/Sp  An/Td-s  Triail/Ncfsc  ,/Fi  an/Td-s  stailc/Ncfsc  in/Sp  Stailc/Ncfsc  Ocrais/Ncmsg  agus/Cc  an/Td-s  dainséar/Ncmsc  a/Q-r  bhí/Vmis  i/Sp  gceist/Ncfsc  nuair/Cs  a/Q-r  chuaigh/Vmis  na/Td-p"," fir/Ncmpc"," amach/Rd  ar/Sp  an/Td-s  bhfarraige/Ncfsg  i rith/Spc  na/Td-s  stoirme/Ncfsg  in/Sp  Giolla/Npmsc  an/Td-s  tSolais/Ncmsg  ./Fe </s><s> Is/Cc|Wp-i  cosúil/Aqp  go/Q-s  raibh/Vmis---d|Vmsp  struchtúr/Ncmsc  An/Td-s  Triail/Ncfsc  i/Sp  gcúl/Ncmsc  a/Dp3fs  cuimhne/Ncfsc  ag/Sp"
"doc#9","deatach/Ncmsc  ./Fe </s><s> Sa/Spa-s  teach/Ncmsc  chairr/Ncmsg  a/Q-r  bhí/Vmis  formhór/Ncmsc  an/Td-s  aosa/Ncmsg  óig/Aq-msg  ,/Fi  sin/Pd  nó/Cc  ina/Spp-p|Spp-s  seasamh/Nv  thart/Rd  le/Sp  binn/Ncfsc  an/Td-s  tí/Ncfsg  ./Fe </s><s> Ba/Ws-i  ghearr/Aqp  go/Cs  dtáinig/Vmis  an/Td-s  sagart/Ncmsc  ./Fe </s><s>","Fear/Ncmsc"," duairc/Aq-msc  meánaosta/Av  a/Q-r  bhí/Vmis  ann/Pr3ms  nár/Wsrin  bhac/Ncmsc  beag/Aq-msc  ná/Cc  mór/Aqp|Ncmsc  lena/Spp-s  thréad/Ncmsc  sa/Spa-s  leathpharáiste/Av  iargúlta/Aqp  sin/Dd  ach/Cs  nuair/Cs  a/Q-r  bhí/Vmis  pósadh/Vmis0  nó/Cc"
"doc#9","./Fe </s><s> Ba/Ws-i  dheacair/Aqp  do/Sp  bhealach/Ncmsc  a/Sp  dhéanamh/Nv  sa/Spa-s  gcistineach/Ncfsc  lena/Spr  raibh/Vmis---d  ann/Pr3ms  ./Fe </s><s> Bhí/Vmis  mná/Ncfpc  ag/Sp  scalladh/Vmis0  a/Dp3ms  chéile/Ncmsc  ag/Sp  réiteach/Nv  tae/Ncmsg|Ncmsc  agus/Cc"," fir/Ncmpc"," ag/Sp  dul/Nv  thart/Rd  agus/Cc  fíbín/Ncmsc  óil/Ncmsg  orthu/Pr3-p  ./Fe </s><s> Chuaigh/Vmis  mé/Pp1-s  siar/Rd  sa/Spa-s  seomra/Ncmsc  le/Sp  cúpla/Ncmsc  paidir/Ncfsc  a/Sp  chur/Nv  le/Sp  hanam/Ncmsc  na/Td-p  marbh/Ncmpg  ./Fe </s><s> Ba/Ws-i  dheacair/Aqp  í/Pp3fs  a/Sp"
"doc#9","Mháire/Npf-g  amháin/Aqp  a/Q-r  bhíodh/Vmih  ar/Sp  an/Wp-q|Wpdq  taephota/Av  ./Fe </s><s> D''/Q  fhág/Vmis  sin/Pd  a/Dp3fs  cuid/Ncfsc  naimhde/Ncmpg  i/Sp  mbaol/Ncmsc  a/Dp3fs  ndóite/Av  ar/Sp|Wpsi|Wssi|Ws-q|Wsdq  ócáidí/Ncfpc|Aqc  da/Xf  sórt/Ncmsc  agus/Cc  ní/Ncmsc|Ncfsc|Nv|Wp-in  mba/Ws-i  leasc/Aqp  léi/Pr3fs  na/Td-p"," fir/Ncmpc"," a/Sp  scalladh/Vmis0  sa/Spa-s  ngabhal/Ncmsc  ná/Cc  spout/Ncmsc  tae/Ncmsg  a/Sp  thabhairt/Nv  do/Sp  na/Td-s  mná/Ncfpc  isteach/Rd  ar/Sp  an/Td-s  mbrollach/Ncmsc  ./Fe </s><s> D''/Q  fhág/Vmis  sin/Pd  a/Dp3fs  liachtaí/Ncmsc  fear/Ncmsc  óg/Aq-msc  le/Sp  ''/Fa  gabhal/Ncmsc"
"doc#9","mba/Ws-i  leasc/Aqp  léi/Pr3fs  na/Td-p  fir/Ncmpc  a/Sp  scalladh/Vmis0  sa/Spa-s  ngabhal/Ncmsc  ná/Cc  spout/Ncmsc  tae/Ncmsg  a/Sp  thabhairt/Nv  do/Sp  na/Td-s  mná/Ncfpc  isteach/Rd  ar/Sp  an/Td-s  mbrollach/Ncmsc  ./Fe </s><s> D''/Q  fhág/Vmis  sin/Pd  a/Dp3fs  liachtaí/Ncmsc"," fear/Ncmsc"," óg/Aq-msc  le/Sp  ''/Fa  gabhal/Ncmsc  scartha/Av  ''/Fa  baistithe/Av  air/Pr3ms  tar éis/Spc  bainis/Ncfsc  nó/Cc  tórramh/Ncmsc  agus/Cc  ó/I  go/Cs  mba/Ws-i  iníon/Ncfsc  mhídhlisteanach/Aq-fsc  í/Pp3fs  leis/Sp  an/Td-s  bhfear/Ncmsc  a/Q-i"
"doc#9","fear/Ncmsc  óg/Aq-msc  le/Sp  ''/Fa  gabhal/Ncmsc  scartha/Av  ''/Fa  baistithe/Av  air/Pr3ms  tar éis/Spc  bainis/Ncfsc  nó/Cc  tórramh/Ncmsc  agus/Cc  ó/I  go/Cs  mba/Ws-i  iníon/Ncfsc  mhídhlisteanach/Aq-fsc  í/Pp3fs  leis/Sp  an/Td-s"," bhfear/Ncmsc"," a/Q-i  raibh/Vmis---d  a/Dp3ms  bhean/Ncfsc  á/Spp-s  tórramh/Ncmsc  anois/Rg  d''/Q  fhág/Vmis  sin/Pd  sceoláin/Ncmpc  an/Td-s  bhaile/Ncmsg  ar/Sp  a/Dp3-p  n-airdeall/Ncmsc  ./Fe </s><s> D''/Sp  fhonn/Ncmsc  tuilleadh/Ncmsc  teannais/Ncmsg  a/Sp  chur/Nv  leis/Sp  an/Td-s"
"doc#9","sé/Pp3mss  caoch/Aq-msc  agus/Cc  is/Cc  ar/Sp  éigean/Ncmsc  a/Q-r  bhí/Vmis  sé/Pp3mss  in/Sp  ann/Ns-s  a/Dp3ms  bhealach/Ncmsc  a/Sp  dhéanamh/Nv  ./Fe </s><s> Cúpla/Ncmsc  mí/Npfpg  ina/Spp-s  dhiaidh/Ns-s  sin/Dd  chuala/Vmis  mé/Pp1-s  gur/Q--s  cailleadh/Vmis0  é/Pp3ms  ./Fe </s><s> Casadh/Vmis0"," fear/Ncmsc"," as/Sp  an/Td-s  gCeathrú/Mo  Rua/Npmsc  orm/Pr1-s  ar/Sp  an/Td-s  mbád/Ncmsc  anonn/Rd  ./Fe </s><s> Bhí/Vmis  mé/Pp1-s  ina/Spp-s  fhochair/Ns-s  ar feadh/Spc  an/Td-s  bhealaigh/Ncmsg  go/Sp  Londain/Npfsc  ach/Cs  nuair/Cs  a/Q-r  thuig/Vmis  sé/Pp3mss  nach/Qnr"
"doc#9","nach/Qnr  raibh/Vmis---n  de/Sp  lóistín/Ncmsc  acu/Pr3-p  ach/Cs  Stáisiún/Ncmsc  Euston/Npmsg  an/Td-s  chéad/Mo|Mc  oíche/Ncfsc  dhom/Ncmsc  ann/Pr3ms  ./Fe </s><s> B''/Ws-i  as/Sp  Iorras/Ncmsc  i/Sp  Maigh/Npmsc  Eo/Npmsg  do/Sp  dhuine/Ncmsc  acu/Pr3-p  -/Fb  bodach/Ncmsc  mór/Aq-msc  d''/Q"," fhear/Vmis"," nach/Qnr  ndearna/Vmis---d  aon/Mc|Dq  smeach/Ncmsc  oibre/Ncfsg  leis/Sp  na/Td-p  blianta/Ncfpc  agus/Cc  nach/Qnr  raibh/Vmis---n  sé/Pp3mss  de/Sp  ghustal/Ncmsc  ann/Pr3ms  anois/Rg  tabhairt/Ncfsc|Nv  faoi/Sp  aon/Mc|Dq  obair/Ncfsc  sheasmhach/Aq-fsc"
"doc#9","./Fe </s><s> Ón/Spa-s  gcaoi/Ncfsg  ar/Qq-s|Q-p|Q-is  ith/Vmis  sé/Pp3mss  na/Td-p  ceapairí/Ncmpc  b''/Ws-i  fhacthas/Vmis0--n  dhom/Ncmsc  nár/Qnrs  ithe/Vmsp---n  sé/Pp3mss  aon/Mc|Dq  bhlas/Ncmsc  le/Sp  fada/Ncmpv  ./Fe </s><s> Nuair/Cs  a/Q-i  bhí/Vmis  a/Dp3ms  chuid/Ncfsc  ite/Nv--g  aige/Pr3ms  cheapfá/Vmc-2s  go/Cs  mba/Ws-i"," fear/Ncmsc"," eile/Dd  ar/Sp  fad/Ncmsc  a/Q-r  bhí/Vmis  ann/Pr3ms  ./Fe </s><s> Dá/Cs  mbeadh/Vmc  a/Dp3ms  dhóthain/Ncfsc  ite/Av  aige/Pr3ms  agus/Cc  leaba/Ncfsc  theolaí/Aqp  agus/Cc  post/Ncmsc  buan/Aq-msc  aige/Pr3ms  d''/Q  fhéadfadh/Vmc  sé/Mc|Pp3mss  a/Sp  bheith/Nv  ina/Spp-s"
"doc#9","cladhaire/Ncmsg  a/Sp  dhéanamh/Nv  dhe/Pr3ms  agus/Cc  bhí/Vmis  a/Dp3ms  fhearúlacht/Ncfsc  agus/Cc  a/Dp3ms  fhéinmheas/Ncmsc  caillte/Av  aige/Pr3ms  ./Fe </s><s> Bhí/Vmis  sé/Pp3mss  thar/Sp  a/Dp3ms  chumas/Ncmsc  anois/Rg  obair/Ncfsc  a/Sp  fháil/Nv  ./Fe </s><s>","Fear/Ncmsc"," seachantach/Aq-msc  a/Q-r  bhí/Vmis  ann/Pr3ms  nach/Qnr  raibh/Vmis---n  sásta/Aqp  eolas/Ncmsc  ar/Sp  bith/Ns-s  a/Sp  thabhairt/Nv  faoi/Sp|Pr3ms  fhéin/Px  ná/Cc  a/Dp3ms  mhuintir/Ncfsc  ag/Sp  baile/Ncmsc  ,/Fi  tréith/Aqp  atá/Vmip---r  go/Ua  láidir/Aqp  i/Sp"
"doc#9","muid/Pp1-p  chomh/Ri  fada/Aqp  le/Sp  Shepherd/Npmsc  ''s/Cc  Bush/Npmsc  agus/Cc  shiúil/Vmis  mé/Pp1-s  a/Q-r  raibh/Vmis---n  de/Sp  phubanna/Ncmpc  ann/Pr3ms  ach/Cs  ba/Wsri  é/Pp3ms  an/Td-s  dá/Spp-s  mhar/Ncmsc  a/Dp3ms  chéile/Ncmsc  dhom/Ncmsc  é/Pp3ms  ./Fe </s><s> Bhí/Vmis  bunáite/Ncfsc  na/Td-p"," bhfear/Ncmpg"," oibre/Ncfsg  amhrasach/Aq-fsv|Aq-fsc  fúm/Pr1-s  ,/Fi  go/Cs  mba/Ws-i  bleachtaire/Ncmsc  cánach/Ncfsg  mé/Pp1-s  a/Q-r  bhí/Vmis  ag/Sp  iarraidh/Nv  eolais/Ncmsg  ./Fe </s><s> Ní/Qn  raibh/Vmis---n  de/Sp  leigheas/Ncmsc  air/Pr3ms  ach/Cs  siúl/Ncmsc|Nv  feadh/Ncmsc  an/Td-s"
"doc#9","thart/Rd  sna/Spa-p  sráideanna/Ncfpc  agus/Cc  le/Sp  gach/Dq  lá/Ncmsc  dar/Csw  chuireas/Vmip---r  díom/Pr1-s  bhí/Vmis  mo/Dp1-s  chuid/Ncfsc  airgid/Ncmsg  ag/Sp  imeacht/Nv  uaim/Ncfsc|Pr1-s  go/Ua  mear/Aqp  ./Fe </s><s> Níor/Qn-s  chabhraigh/Vmis---n"," fear/Ncmsc"," Iorrais/Ncmsg  liom/Pr1-s  sna/Spa-p  cúrsaí/Ncmpc  seo/Dd  ./Fe </s><s> Nuair/Cs  a/Q-r  thuig/Vmis  sé/Pp3mss  nach/Qnr  raibh/Vmis---n  aon/Mc|Dq  bhearradh/Nv|Vmih  le/Sp  baint/Nv  aige/Pr3ms  d''/Q  ardaigh/Vmis  sé/Pp3mss  a/Dp3fs|Ud  sheolta/Aqc  agus/Cc  d''/Q  imigh/Vmis  ./Fe </s>"
"doc#9","ann/Pr3ms  a/Q-p|Q-i|Q-r  d''/Q  oibrigh/Vmis  tríd/Sp  an/Td-s  tsaoire/Ncfsc  ar/Sp  ndóigh/Ncfsc  agus/Cc  ba/Wsri  chnoc/Ncmsc  ar/Sp  mo/Dp1-s  chroí/Ncmsc  siúl/Ncmsc|Nv  thar/Sp  na/Td-p  láithreáin/Ncmpc  seo/Dd  agus/Cc  féachaint/Ncfsc|Nv  ar/Sp  na/Td-p"," fir/Ncmpc"," chneasbhuí/Ncmsg  ag/Sp  obair/Ncfsc  go/Ua  hard/Aqp  ar/Sp  na/Td-p  scafaill/Ncmpc  ,/Fi  iad/Pp3-p  ag/Sp  sioscadh/Ncmsc  is/Wpri  ag/Sp  magadh/Nv  eatarthu/Pr3-p  féin/Px  i/Sp  gcanúint/Ncfsc  láidir/Aq-fsc  an/Td-s  Iarthair/Ncmpc  agus/Cc"
"doc#9","osclaíodh/Vmis0  an/Td-s  doras/Ncmsc  agus/Cc  shiúil/Vmis  an/Td-s  Sasanach/Ncmsc  isteach/Rd  :/Fi </s><s> ''/Fa  Tá/Vmip  an/Td-s  Giúdach/Ncmsc  sin/Dd  chomh/Ri  bodhar/Aqp  le/Sp  slis/Ncfsc  ,/Fi  ''/Fa  ar/Vmis  seisean/Pp3msse  ./Fe </s><s> ''/Fa  D''/Q  fhéadfadh/Vmc"," fear/Ncmsc"," J.C.B./Y  a/Sp  thiomáint/Nv  tríd/Sp  an/Td-s  áit/Ncfsc  agus/Cc  ní/Qn  chloisfeadh/Vmc-3s-n|Vmc-2p-n  sé/Pp3mss  é/Pp3ms  ./Fe </s><s> ''/Fa </s><s> ''/Fa  Is/Wp-i  trua/Aqc  nach/Qnr  dtiomáineann/Vmip  ,/Fi  ''/Fa  arsa/Vmis  an/Td-s  tOráisteach/Ncmsc  go/Sp  seirfeach/Ncmsc"
"doc#9","a/Q-r  chaith/Vmis  mé/Pp1-s  an/Td-s  chuid/Ncfsc  is/Wpri  mó/Aqc  den/Spa-s  am/Ncmsc  ach/Cs  le/Sp  teacht/Nv  an/Td-s  tráthnóna/Ncmsg  tháinig/Vmis  leoraí/Ncmsc  ready-mix/Xf  isteach/Rd  agus/Cc  cuireadh/Vmis0|Ncmsc  mé/Pp1-s  féin/Px  agus/Cc"," seanfhear/Ncmsc"," as/Sp  Ciarraí/Ncmsc  ag/Sp  sluaisteáil/Nv  agus/Cc  ag/Sp  leibhleáil/Nv  os cionn/Spc  na/Td-p  mbrící/Ncmpc  ./Fe </s><s> Bhí/Vmis  an/Td-s  tsluaisteáil/Nv  ceart/Ncmpg|Ncmsc  go/Cs|Ua  ach/Cs  nuair/Cs  a/Q-r  thosaigh/Vmis  an/Td-s"
"doc#9","agus/Cc  na/Td-p  wellingtons/Xf  ag/Sp  dó/Nv  na/Td-s  gcos/Ncfpg  dhíom/Ncmsc  ./Fe </s><s> Istigh/Rd  i/Sp  seancharbhán/Ncmsc  a/Q-r  bhí/Vmis  an/Td-s  tae/Ncmsc  á/Spp-s  reiteach/Ncfsc  agus/Cc  ba/Wsri  ann/Pr3ms  a/Q-r  chuir/Vmis  mé/Pp1-s  aithne/Ncfsc  ar/Sp  an/Td-s"," bhfear/Ncmsc"," b''/Ws-i  aistí/Aqc|Ncfpc  dar/Csw  bhuail/Vmis  liom/Pr1-s  ó/I  tháinig/Vmis  mé/Pp1-s  anall/Rd  ./Fe </s><s> B''/Ws-i  eisean/Pp3ms-e  a/Q-r  bhuail/Vmis  bleid/Ncfsc  ormsa/Pr1-s-e  ag/Sp  rá/Nv  nach/Qnr  bhfillfinn/Vmc-1s  arís/Rg  go/Sp  deo/Ns-s  ar/Sp  an/Td-s  seantír/Ncfsc  ,/Fi"
"doc#9","mhór/Aq-fsc  clainne/Ncfsg  air/Pr3ms  agus/Cc  cibé/Pi|Dq  scoil/Ncfsc  ar/Qq-s|Q-p|Q-is  fhreastail/Vmis  sé/Pp3mss  air/Pr3ms  ní/Qn  raibh/Vmis---n  léamh/Ncmsc  ná/Cc  scríobh/Nv|Vmis|Ncmsc  air/Pr3ms  ,/Fi  rud/Ncmsc  a/Q-p|Q-i|Q-r  fuair/Vmis  mé/Pp1-s  amach/Rd  go/Ua  luath/Aqp  ./Fe </s><s> Buta/Ncmsc  d''/Q"," fhear/Vmis"," déanta/Nv--g  sna/Spa-p  tríochaidí/Ncmpc  a/Q-r  bhí/Vmis  ann/Pr3ms  agus/Cc  gruaig/Ncfsc  chomh/Ri  dubh/Aqp  le/Sp  gruaig/Ncfsc  cheárta/Ncfsg  air/Pr3ms  ./Fe </s><s> Bhí/Vmis  culaith/Ncfsc  Domhnaigh/Ncmsg  air/Pr3ms  a/Q-r  chaith/Vmis  sé/Mc|Pp3mss"
"doc#9","./Fe </s><s> Ní/Qn  fhaca/Vmis---n  mé/Pp1-s  aon/Dq  bhróga/Ncfpc  riamh/Rg  air/Pr3ms  ach/Cs  péire/Ncmsc  wellingtons/Xf  agus/Cc  ní/Ncmsc|Ncfsc|Nv|Wp-in  heol/Ncmsc|Ncmpg  dom/Pr1-s  go/Q-s  raibh/Vmis---d|Vmsp  aon/Mc|Dq  athrú/Ncmsc  léine/Ncfsg  ná/Cc  fo-/Ncmsc  éadaí/Ncmpg  aige/Pr3ms  ./Fe </s><s> Ba/Ws-i  é/Pp3ms"," fear/Ncmsc"," grinn/Aq-msc  an/Td-s  mheitheal/Ncfsc  oibre/Ncfsg  é/Pp3ms  agus/Cc  ba/Wsri  chuige/Pr3ms  a/Dp3fs|Ud  chaití/Aqc  na/Td-p  sáiteáin/Ncmpc  ba/Wsri  bhinbí/Aqc  agus/Cc  ba/Wsri  ghéire/Aqc  uile/Ns-s|Dq  ./Fe </s><s> Níor/Qn-s  chuir/Vmis---n  rud/Ncmsc  ar/Sp  bith/Ns-s"
"doc#9","nach/Qnr  raibh/Vmis---n  mórán/Ncmsc  níos/Uc  fearr/Aqc  ná/Cc  an/Td-s  ceann/Ncmsc  a/Q-r  chaith/Vmis  mé/Pp1-s  an/Td-s  oíche/Ncfsc  roimhe/Pr3ms  sin/Dd  ann/Pr3ms  ./Fe </s><s> Ar/Sp  theacht/Nv  in aice/Spc  an/Td-s  dorais/Ncmsg  dhúinn/Vmih1s  chonaic/Vmis  mé/Pp1-s"," firín/Ncmsc"," beag/Aq-msc  feosaí/Aqp  ina/Spr  shuí/Vmsp---n  taobh/Ncmsc  amuigh/Rd  ar/Sp  shuíochán/Ncmsc  ag/Sp  glacadh/Vmis0  an/Td-s  aeir/Ncfsc  agus/Cc  hata/Ncmsc  cocáilte/Av  ar/Sp  chul/Ncmsc  a/Q-r  chinn/Vmis  aige/Pr3ms  mar/Cs  a/Q-r  bheadh/Vmc"
"doc#9","sa/Spa-s  teach/Ncmsc  ./Fe </s><s> Am/Ncmsc  tae/Ncmsg  a/Q-r  bhí/Vmis  ann/Pr3ms  agus/Cc  bhí/Vmis  sé/Pp3mss  ina/Spp-p|Spp-s  rírá/Ncmsc  istigh/Rd  ./Fe </s><s> Bhí/Vmis  boird/Ncmpc  ar/Sp  chaon/Ncmsc  taobh/Ncmsc  den/Spa-s  doras/Ncmsc  ón/Spa-s  bpasáiste/Ncmsg  isteach/Rd  agus/Cc  díorma/Ncmsc"," fear/Ncmpg"," idir/Sp  óg/Ncmsc  agus/Cc  aosta/Aqp  ina/Spr  suí/Vmsp  acu/Pr3-p  ./Fe </s><s> Bhí/Vmis  tuilleadh/Vmis0  ag/Sp  teacht/Nv  agus/Cc  ag/Sp  imeacht/Nv  le/Sp  tráth/Ncmsc  bia/Ncmsg  ón/Spa-s  gcuntar/Ncmsc  a/Q-r  bhí/Vmis  ag/Sp  rith/Nv  feadh/Ncmsc  an/Td-s  bhalla/Ncmsc"
"doc#9","tae/Ncmsg  a/Q-r  raibh/Vmis---n  bainne/Ncmsc  agus/Cc  siúcra/Ncmsc  cheana/Rg  fhéin/Px  air/Pr3ms  ./Fe </s><s> Shuíos/Vmip---r  síos/Rd  in/Sp  éineacht/Ns-s  leis/Sp  an/Td-s  Súilleabhánach/Npmsc  ag/Sp  bord/Ncmsc  a/Q-r  raibh/Vmis---n  scata/Ncmsc"," fear/Ncmpg"," díomhain/Ncfsc  ina/Spr  suí/Vmsp  aige/Pr3ms  ./Fe </s><s> Dream/Ncmsc  dífhostaithe/Ncmpg  ab/Wsri  ea/Pp3-s  iad/Pp3-p  seo/Dd  ,/Fi  cheapas/Vmip---r  ,/Fi  mar/Cs  nach/Qnr  raibh/Vmis---n  rian/Ncmsc  ar/Sp  bith/Ns-s  oibre/Ncfsg  ar/Sp  a/Dp3ms  lámha/Ncfpc  ná/Cc  ar/Sp  a/Dp3-p  gcuid/Ncfsc"
"doc#9","nó/Cc  mórsheisear/Ncmsc  ag/Sp  brú/Nv  agus/Cc  ag/Sp  sá/Nv  ag/Sp  iarraidh/Nv  a/Dp3-p  gcloigne/Ncmpc  a/Sp  fheiceáil/Nv  sa/Spa-s  scáthán/Ncmsc  ./Fe </s><s> Taobh/Ncmsc  amuigh/Rd  sa/Spa-s  bpasáiste/Ncmsc  bhí/Vmis  scuaine/Ncfsc"," fear/Ncmpg"," idir/Sp  dhubh/Ncmsc  agus/Cc  gheal/Aqp|Vmis  ag/Sp  fanacht/Nv  go/Sp  mífhoighdeach/Ncfsc  nó/Cc  go/Cs  nglanfaidís/Vmc-3p  leo/Pr3-p  ./Fe </s><s> Chuir/Vmis  an/Td-s  Súilleabhánach/Npmsc  fainic/Ncfsc  orm/Pr1-s  faoin/Spa-s"
"doc#9","ár/Dp1-p  n-aghaidh/Ncfsc  ar/Sp  an/Td-s  Antelope/Npmsc  ar/Sp  an/Td-s  Holloway/Npmsc  Rd/Y  ./Fe </s><s> inár/Spp-p  mbuataisí/Ncfpc  smeartha/Av  agus/Cc  inár/Spp-p  n-éadaí/Ncmpc  oibre/Ncfsg  ./Fe </s><s> Bhí/Vmis  an/Td-s  áit/Ncfsc  dubh/Aq-msc  le/Sp"," fir/Ncmpc"," oibre/Ncfsg  agus/Cc  iad/Pp3-p  ar/Sp  fad/Ncmsc  ar/Sp  a/Dp3fs  mbionda/Ncmpc  ag/Sp  ól/Nv  ./Fe </s><s> D''/Q  ordaigh/Vmis  an/Td-s  Súilleabhánach/Npmsc  dhá/Spp  phionta/Ncmsc  agus/Cc  níor/Ws-in  thúisce/Ncfsc  dhá/Spp  shloig/Ncmsg  bainte/Av"
"doc#9","Súilleabhánach/Npmsc  an-trodach/Aq-msc  de réir/Spc  mar/Cs  a/Q-r  bhí/Vmis  an/Td-s  oíche/Ncfsc  á/Spp-s  caitheamh/Nv  ./Fe </s><s> Ar/Sp  dul/Nv  go dtí/Spc  an/Td-s  leithreas/Ncmsc  dhúinn/Vmih1s  chuir/Vmis  sé/Mc|Pp3mss  araoid/Ncfsc  ar/Sp"," fhear/Ncmsc"," gorm/Aq-msc  eicínt/Ncfsc  agus/Cc  níorbh/Ws-in  fhada/Aqp  go/Q-s  raibh/Vmis---d|Vmsp  sé/Pp3mss  ina/Spp-s  mharú/Nv  eatarthu/Pr3-p  ./Fe </s><s> Níor/Ws-in  úsáid/Ncfsc|Nv|Vmis  an/Td-s  Súilleabhánach/Npmsc  lámh/Ncfpg  ar/Sp  bith/Ns-s  ach/Cs  a/Dp3ms  chuid/Ncfsc"
"doc#9","fhada/Aqp  go/Q-s  raibh/Vmis---d|Vmsp  sé/Pp3mss  ina/Spp-s  mharú/Nv  eatarthu/Pr3-p  ./Fe </s><s> Níor/Ws-in  úsáid/Ncfsc|Nv|Vmis  an/Td-s  Súilleabhánach/Npmsc  lámh/Ncfpg  ar/Sp  bith/Ns-s  ach/Cs  a/Dp3ms  chuid/Ncfsc  buataisí/Ncfpg  gur/Q--s  chiceáil/Vmis  an/Td-s"," fear/Ncmsc"," gorm/Aq-msc  roimhe/Pr3ms  isteach/Rd  faoi/Sp  na/Td-p  dabhacha/Ncmpc  ./Fe </s><s> Scaip/Vmm-2s|Vmis  an/Td-s  scéal/Ncmsc  ar fud/Spc  an/Td-s  ósta/Ncmsc  go/Q-s  raibh/Vmis---d|Vmsp  bruíon/Ncfsc  ar/Sp  siúl/Nv  san/Spa-s  áit/Ncfsc  agus/Cc  bhailigh/Vmis  a/Q-i  raibh/Vmis---d"
"doc#9","roimhe/Pr3ms  isteach/Rd  faoi/Sp  na/Td-p  dabhacha/Ncmpc  ./Fe </s><s> Scaip/Vmm-2s|Vmis  an/Td-s  scéal/Ncmsc  ar fud/Spc  an/Td-s  ósta/Ncmsc  go/Q-s  raibh/Vmis---d|Vmsp  bruíon/Ncfsc  ar/Sp  siúl/Nv  san/Spa-s  áit/Ncfsc  agus/Cc  bhailigh/Vmis  a/Q-i  raibh/Vmis---d  d''/Sp"," fhir/Ncmpc"," ghorma/Aq--pc  ann/Pr3ms  ó/Sp  chian/Ncmsc|Ncfsc  agus/Cc  ó/Sp  chóngar/Ncmsc  lenár/Spp-p  bhfuil/Ncfsc  a/Sp  fháil/Nv  ./Fe </s><s> Ní/Qn  raibh/Vmis---n  de/Sp  choir/Ncfsc  déanta/Av  agamsa/Pr1-s-e  ach/Cs  go/Q-s  raibh/Vmis---d|Vmsp  mé/Pp1-s  ag/Sp  ól/Nv  leis/Sp  an/Td-s"
"doc#9","ar/Sp  éigean/Ncmsc  faoina/Spp-s  shoilse/Ncmpc  fanna/Aq--pc  néoin/Ncfsc  ./Fe </s><s> Idir/Sp  sinn/Pp1-p  agus/Cc  an/Td-s  stáitse/Ncmsg|Ncmsc  bhí/Vmis  púir/Ncfsc  deataigh/Ncmsg  ag/Sp  éirí/Nv  chun/Sp  an/Td-s  tsíleáil/Ncfsc  ó/Sp  thodóga/Ncfpc  na/Td-p"," bhfear/Ncmpg"," ./Fe </s><s> Boicíní/Ncmpc  meánaosta/Av  ab/Wsri  ea/Pp3-s  a/Dp3-p  mbunáite/Ncfsc  a/Q-r  bhí/Vmis  ag/Sp  meilt/Nv  a/Dp3-p  gcuid/Ncfsc  ama/Ncmsg  anseo/Rl  ./Fe </s><s> Taistealaithe/Ncmpc  ón/Spa-s  oirthear/Ncmsc  ab/Wsri  ea/Pp3-s  an/Td-s  chuid/Ncfsc  eile/Dd  a/Q-r  bhí/Vmis  ar/Sp"
"doc#9","ag/Sp  cur/Nv  goití/Vmih0  air/Pr3ms  fhéin/Px  ./Fe </s><s> Múchadh/Vmis0  na/Td-s  soilse/Ncfsc  ar/Sp  fad/Ncmsc  agus/Cc  líonadh/Vmis0  an/Td-s  seomra/Ncmsc  le/Sp  huallfairt/Ncfsc  ,/Fi  screadaíl/Ncfsc  is/Wpri  feadaíl/Ncfsc  na/Td-p"," bhfear/Ncmpg"," .../F </s><s> Tríd/Sp  an/Td-s  dorchadas/Ncmsc  a/Q-r  tháinig/Vmis  sí/Pp3fss  inár/Spp-p  láthair/Ncfsc  mar/Cs  thiocfadh/Vmc  long/Ncfsc  trí/Ncmsg  dhallóg/Ncfpg|Ncfsc  cheo/Ncmsg  lena/Spp-s  clóca/Ncmsc  dubh/Aq-msc  os cionn/Spc  a/Dp3fs  dúgáin/Ncfsc"
"doc#9","murach/Cs  chomh/Ri  fada/Aqp  is/Cc  a/Q-r  bhí/Vmis  an/Td-s  stáitse/Ncmsc  ó/Sp  na/Td-p  suíocháin/Ncmpc  thosaigh/Ncmsg  is/Wpri  cinnte/Aqc  go/Cs  bpógfaí/Vmc-0  í/Pp3fs  ar/Sp  an/Td-s  mball/Ncmsc  ornáideach/Aq-msc  sin/Dd  ./Fe </s><s> Nach/Qnq|Qnr  raibh/Vmis---n|Vmis---d"," seanfhear/Ncmsc"," plaiteach/Aq-msc  amháin/Aqp  ag/Sp  baint/Nv  dhó/Ncmsg|Nv  a/Dp3ms  bhríste/Ncmsc  is/Wpri  ag/Sp  damhsa/Nv  ar/Sp  bhord/Ncmsc  nó/Cc  gur/Q--s  rugadh/Vmis0  thall/Rd  is/Cc  abhus/Rd  air/Pr3ms  gur/Q--s  caitheadh/Vmis0  amach/Rd  as/Sp  an/Td-s"
"doc#9","fhéin/Px  a/Sp  dhéanamh/Nv  de/Sp  Londain/Npfsc  ó/I  chas/Vmis  Dia/Ncmsc  anseo/Rl  muid/Pp1-p  ./Fe </s><s> ''/Fa </s><s> D''/Q  fhéach/Vmis  mé/Pp1-s  air/Pr3ms  trí/Ncmsc  mo/Dp1-s  chuid/Ncfsc  fabhraí/Ncmpg  ./Fe </s><s> An/Qq  bhféadfadh/Vmc  sé/Pp3mss  go/Q-s  raibh/Vmis---d|Vmsp  an/Td-s"," fear/Ncmsc"," seo/Dd  daonna/Aqc  ar/Qq-s  chor/Vmis  ar/Sp  bith/Ns-s  ?/Fq </s><s> ''/Fa  Seo/Pd  ,/Fi  corraigh/Vmm-2s  thú/Pp2-s  féin/Px  ./Fe </s><s> Tabharfaidh/Vmif  mise/Pp1-s-e  aníos/Rd  cupán/Ncmsc  tae/Ncmsg  chugat/Pr2-s  agus/Cc  slios/Ncmsc  aráin/Ncmsg  agus/Cc  beidh/Vmif"
"doc#9","ar/Qq-s  chor/Vmis  ar/Sp  bith/Ns-s  ?/Fq </s><s> ''/Fa  Seo/Pd  ,/Fi  corraigh/Vmm-2s  thú/Pp2-s  féin/Px  ./Fe </s><s> Tabharfaidh/Vmif  mise/Pp1-s-e  aníos/Rd  cupán/Ncmsc  tae/Ncmsg  chugat/Pr2-s  agus/Cc  slios/Ncmsc  aráin/Ncmsg  agus/Cc  beidh/Vmif  tú/Pp2-s  d''/Q"," fhear/Ncmsc"," nua/Aqp  arís/Rg  ./Fe </s><s> Cuir/Vmm-2s  ort/Pr2-s  an/Td-s  treabhsar/Ncmsc  sin/Dd  anois/Rg  maith/Ncfsc|Vmm-2s  an/Td-s  fear/Ncmsc  ./Fe </s><s> ''/Fa </s><s> Chuala/Vmis  mé/Pp1-s  ag/Sp  dul/Nv  síos/Rd  an/Td-s  staighre/Ncmsc  é/Pp3ms  agus/Cc  é/Pp3ms  ag/Sp  casadh/Nv  seanbhailéad/Ncmsc|Ncmpg"
"doc#9","mise/Pp1-s-e  aníos/Rd  cupán/Ncmsc  tae/Ncmsg  chugat/Pr2-s  agus/Cc  slios/Ncmsc  aráin/Ncmsg  agus/Cc  beidh/Vmif  tú/Pp2-s  d''/Q  fhear/Ncmsc  nua/Aqp  arís/Rg  ./Fe </s><s> Cuir/Vmm-2s  ort/Pr2-s  an/Td-s  treabhsar/Ncmsc  sin/Dd  anois/Rg  maith/Ncfsc|Vmm-2s  an/Td-s"," fear/Ncmsc"," ./Fe </s><s> ''/Fa </s><s> Chuala/Vmis  mé/Pp1-s  ag/Sp  dul/Nv  síos/Rd  an/Td-s  staighre/Ncmsc  é/Pp3ms  agus/Cc  é/Pp3ms  ag/Sp  casadh/Nv  seanbhailéad/Ncmsc|Ncmpg  Béarla/Ncmsg|Ncmsc  dhó/Ncmsg|Nv  fhéin/Px  ,/Fi  I/Mr  ''/Fa  ll/Mr  go/Cs|Ua  no/Xf  more/Xf  a/Dp3fs  rovin/Ncfsc  ''/Fa  ./Fe </s><s> Cúpla/Ncmsc"
"doc#9","sin/Dd  bhí/Vmis  sé/Pp3mss  chugam/Pr1-s  aníos/Rd  an/Td-s  staighre/Ncmsg|Ncmsc  arís/Rg  agus/Cc  é/Pp3ms  ag/Sp  brú/Nv  cupán/Ncmpg|Ncmsc  tae/Ncmsg|Ncmsc  isteach/Rd  faoi/Sp  mo/Dp1-s  smig/Ncfsc  ./Fe </s><s> ''/Fa  Seo/Pd  ,/Fi  ól/Vmis  suas/Rd  é/Pp3ms  mar/Cs  a/Q-r  dhéanfadh/Vmc"," fear/Ncmsc"," maith/Aq-msc  ./Fe </s><s> ''/Fa </s><s> Le/Sp  grá/Ncmsc  don/Spa-s  réiteach/Ncmsc  d''/Q  ól/Vmis  mé/Pp1-s  an/Td-s  tae/Ncmsc  ach/Cs  le/Sp  chuile/Dq  bhlogam/Ncmsc  dar/Csw  shlogas/Vmip---r  níor/Qn-s  fhéadas/Vmip---r  an/Td-s  seanphota/Ncmsc  meirgeach/Aq-msc  as/Sp|Pr3ms  a/Sp"
"doc#9","./Fe </s><s> Bhí/Vmis  mo/Dp1-s  bhróga/Ncfpc  láidre/Aq--pc  orm/Pr1-s  in/Sp  áit/Ncfsc  na/Td-p  wellingtons/Xf  agus/Cc  ba/Wsri  shólás/Ncmsc  eicínt/Ncfsc  an/Td-s  méid/Ncmsc  sin/Dd  fhéin/Px  ./Fe </s><s> Ar/Sp  dhul/Nv  amach/Rd  an/Td-s  doras/Ncmsc  dúinn/Pr1-p  bhí/Vmis  an/Td-s"," seanfhear/Ncmsc"," fós/Rg  ina/Spp-s  shuí/Nv  ar/Sp  an/Td-s  mbinse/Ncmsc  mar/Cs  ba/Wsri  ghnách/Aqp  leis/Pr3ms  agus/Cc  an/Td-s  hata/Ncmsc|Ncmsg  ar/Sp  chúl/Ncmsc  a/Q-r  chinn/Vmis  aige/Pr3ms  ./Fe </s><s> ''/Fa  Ce/Npmsc  hé/Pp3ms  mo/Dp1-s  dhuine/Ncmsc  ?/Fq </s><s> ''/Fa  arsa/Vmis  mise/Pp1-s-e  leis/Sp  an/Td-s"
"doc#9","sé/Pp3mss  ag/Sp  obair/Ncfsc  ar/Sp  an/Td-s  bhfeirm/Ncfsc  tar éis/Spc  an/Td-s  phósta/Ncmsg  go/Cs  bhfágfadh/Vmc  sé/Pp3mss  an/Td-s  áit/Ncfsc  aige/Pr3ms  nuair/Cs  a/Q-r  chaillfí/Vmc-0  é/Pp3ms  ./Fe </s><s> Cúig/Ncmsc|Mc  bliana/Ncfsg  déag/Ns-s  a/Q-r  mhair/Vmis  an/Td-s"," seanfhear/Ncmsc"," tar éis/Spc  an/Td-s  phósta/Ncmsg  ach/Cs  nuair/Cs  a/Q-p|Q-i|Q-r  fuair/Vmis  Tommy/Npmsc  léargas/Ncmpg  ar/Sp  an/Td-s  uacht/Ncfsc  ,/Fi  bonn/Ncmsc  bán/Aq-msc  níor/Qn-s  fágadh/Vmis0--n  aige/Pr3ms  fhéin/Px  ./Fe </s><s> Thug/Vmis  sé/Pp3mss  an/Td-s  bád/Ncmsc  bán/Aq-msc  air/Pr3ms  fhéin/Px"
"doc#9","Street/Npmsc  ./Fe </s><s> Ag/Sp  coirnéal/Ncmsc  Frenchchurch/Npmsc  St./Y  bhí/Vmis  margadh/Ncmsc  ar/Sp  siúl/Nv  mar/Cs  a/Q-r  raibh/Vmis---n  éadaí/Ncmpc  dara/Mo  láimhe/Ncfsg  ar/Sp  díol/Nv  ./Fe </s><s> I/Mr  gcoirnéal/Ncmsc  amháin/Aqp  bhí/Vmis"," fear/Ncmsc"," meánaosta/Av  ina/Spp-s  sheasamh/Nv  ar/Sp  bharaille/Ncfsg  agus/Cc  é/Pp3ms  ag/Sp  caint/Nv  ar/Sp  Dhia/Ncmsc  ./Fe </s><s> Labhair/Vmis|Vmm-2s  sé/Pp3mss  i/Sp  gcanúint/Ncfsc  ardnósach/Aq-fsc  Shasana/Npmsg  ./Fe </s><s> Bhí/Vmis  scuaine/Ncfsc  bheag/Aq-fsc"
"doc#9","agus/Cc  é/Pp3ms  ag/Sp  caint/Nv  ar/Sp  Dhia/Ncmsc  ./Fe </s><s> Labhair/Vmis|Vmm-2s  sé/Pp3mss  i/Sp  gcanúint/Ncfsc  ardnósach/Aq-fsc  Shasana/Npmsg  ./Fe </s><s> Bhí/Vmis  scuaine/Ncfsc  bheag/Aq-fsc  ag/Sp  éisteacht/Nv  leis/Pr3ms  ./Fe </s><s> Chuir/Vmis  mé/Pp1-s  sondas/Ncmsc  i/Sp"," seanfhear/Ncmsc"," amháin/Aqp  a/Q-p|Q-i|Q-r  d''/Q  ardaigh/Vmis  agus/Cc  a/Q-p|Q-i|Q-r  d''/Q  ísligh/Vmis  a/Dp3ms  cheann/Ncmsc  le/Sp  chuile/Dq  shiolla/Ncmsc  dar/Csw  tháinig/Vmis  as/Sp  a/Dp3ms  bhéal/Ncmsc  amhail/Sp  is/Cc  dá/Cs  mba/Ws-i  é/Pp3ms  Maois/Ncmpc  a/Q-r  bhí/Vmis  ag/Sp"
"doc#9","./Fe </s><s> Bhí/Vmis  an/Td-s  dinnéar/Ncmsc  beagnach/Rg  críochnaithe/Av  nuair/Cs  a/Q-r  shroicheamar/Vmis1p  an/Td-s  áit/Ncfsc  agus/Cc  bhíomar/Vmis1p  díreach/Ncmsc  in/Sp  am/Ncmsc  don/Spa-s  óráidíocht/Ncfsc  ./Fe </s><s> Sheas/Vmis"," fear/Ncmsc"," óg/Aq-msc  suas/Rd  ach/Cs  bhí/Vmis  sé/Pp3mss  chomh/Ri  neirbhíseach/Aqp  sin/Dd  nár/Qnrs  tháinig/Vmis---n  tada/Ncmsc  amach/Rd  as/Sp  a/Dp3ms  bhéal/Ncmsc  ./Fe </s><s> Thosaigh/Vmis  sé/Pp3mss  ag/Sp  croitheadh/Vmis0  ó/Sp  bhun/Ncmsc  go/Sp  barr/Ncmsc  ./Fe </s>"
"doc#9","ach/Cs  cheapamar/Vmis1p  go/Q-s  raibh/Vmis---d|Vmsp  sé/Pp3mss  sách/Ri  dona/Aqp  a/Sp  bheith/Nv  ag/Sp  goid/Nv  a/Dp3-p  gcuil/Ncfsc  óil/Ncmsg  gan/Sp  a/Sp  bheith/Nv  ag/Sp  goid/Nv  a/Dp3-p  gcuid/Ncfsc  ban/Ncfpg  ./Fe </s><s> Ag/Sp  a/Mn  seacht/Mc  a/Sp  chlog/Ncmsc  dúirt/Vmis"," fear/Ncmsc"," an/Td-s  ósta/Ncmsg  go/Q-s  raibh/Vmis---d|Vmsp  an/Td-s  ciste/Ncmsc  folamh/Aq-msc  agus/Cc  bhuaileamar/Vmis1p  bóthar/Ncmsc  ./Fe </s><s> Bhíomar/Vmis1p  bogthaí/Ncmsc  go/Ua  maith/Aqp  faoi/Sp  seo/Pd  agus/Cc  thugamar/Vmis1p  ár/Dp1-p  n-aghaidh/Ncfsc"
"doc#9","agus/Cc  Tommy/Npmsc  bhí/Vmis  tarraingt/Ncfsc  ar/Sp  an/Td-s  teach/Ncmsc  lóistín/Ncmsg  seo/Dd  ,/Fi  de bharr/Spc  a/Dp3fs|Ud  shaoire/Aqc  is/Cc  a/Q-r  bhí/Vmis  sé/Pp3mss  ,/Fi  ar/Sp  robálaithe/Ncmpc  ,/Fi  ar/Sp  fhánaithe/Ncmpc  ,/Fi  ar/Sp"," fhir/Ncmpc"," a/Q-r  bhí/Vmis  ag/Sp  éalú/Nv  óna/Spp-s  gcuild/Ncfsc  ban/Ncfpg  ,/Fi  ar/Sp  dhúnmharfóirí/Ncmpc  agus/Cc  ar/Sp  dhaoine/Ncmpc  a/Q-r  bhí/Vmis  ag/Sp  teitheadh/Vmis0  ón/Spa-s  dlí/Ncmsc  ./Fe </s><s> Níl/Vmip---n  oíche/Ncfsc  nach/Qnr  mbreathnódh/Vmc  na/Td-p"
"doc#9","ón/Spa-s  dlí/Ncmsc  ./Fe </s><s> Níl/Vmip---n  oíche/Ncfsc  nach/Qnr  mbreathnódh/Vmc  na/Td-p  póilíní/Ncmpc  isteach/Rd  ag/Sp  lorg/Nv  coirpeach/Ncmsc  éigin/Aq-msc  ./Fe </s><s> Bhí/Vmis  tarraingt/Ncfsc  ar/Sp  lucht/Ncmsc  meallta/Av"," fear/Ncmpg|Ncmsc"," air/Pr3ms  freisin/Rg  ./Fe </s><s> Déagóirí/Ncmpc  ab/Wsri  ea/Pp3-s  iad/Pp3-p  seo/Dd  a/Q-p|Q-i|Q-r  caitheadh/Vmis0  amach/Rd  as/Sp  a/Dp3-p  gcuid/Ncfsc  tithe/Ncmpg  agus/Cc  a/Q-r  bhíodh/Vmih  ag/Sp  smúracht/Ncfsc  thart/Rd  sna/Spa-p  leithris/Ncmpc  nó/Cc  go/Cs"
"doc#9","agus/Cc  a/Q-r  bhíodh/Vmih  ag/Sp  smúracht/Ncfsc  thart/Rd  sna/Spa-p  leithris/Ncmpc  nó/Cc  go/Cs  bpiocfaí/Vmc-0  suas/Rd  iad/Pp3-p  ./Fe </s><s> Amannta/Npmsc  tharlaíodh/Vmih  raic/Ncfsc  idir/Sp  lucht/Ncmsc  meallta/Av  na/Td-p"," bhfear/Ncmsc"," seo/Dd  agus/Cc  d''/Q  úsáidtí/Vmih0  sceana/Vmsp  ./Fe </s><s> Tráthnóna/Ncmsc  amháin/Aqp  nuair/Cs  a/Q-r  tháinig/Vmis  mé/Pp1-s  abhaile/Rd  ón/Spa-s  obair/Ncfsc  bhí/Vmis  scata/Ncmsc  bailithe/Av  sa/Spa-s  leithreas/Ncmsc  ./Fe </s><s> Bhí/Vmis"
"doc#9","a/Q-r  bhí/Vmis  go/Ua  mór/Aqp  as/Sp  dáta/Ncmsc  ./Fe </s><s> Bhí/Vmis  tuilleadh/Ncmsc  ann/Pr3ms  a/Q-r  chaitheadh/Vmih  an/Td-s  lá/Ncmsc  ina/Spp-p|Spp-s  luí/Nv  ar/Sp  stólta/Ncmpc  ag/Sp  dul/Nv  ó/Sp  thráth/Ncmsc  bia/Ncmsg  amháin/Aqp  go/Sp  tráth/Ncmsc  bia/Ncmsg  eile/Dd  ./Fe </s><s> B''/Ws-i"," fhir/Ncmpc"," iad/Pp3-p  seo/Dd  a/Q-i  raibh/Vmis---d  a/Dp3fs  n-/U  anamacha/Ncmpc  caillte/Av  acu/Pr3-p  agus/Cc  nach/Qnr  raibh/Vmis---n  aon/Mc|Dq  spéis/Ncfsc  acu/Pr3-p  sa/Spa-s  saol/Ncmsc  ./Fe </s><s> Ba/Ws-i  ghormaigh/Ncfsc  a/Dp3-p  mbunáite/Ncfsc  nach/Qnr  raibh/Vmis---n  in/Sp  ann/Ns-s"
"doc#9","leasc/Aqp  le/Sp  cuid/Ncfsc  eile/Dd  siúl/Ncmsc|Nv  amach/Rd  faoin/Spa-s  aer/Ncmsc  ná/Cc  siúl/Ncmsc|Nv  go dtí/Spc  an/Td-s  oifig/Ncfsc  chun/Sp  a/Dp3-p  bpinsean/Ncmsc  nó/Cc  a/Dp3-p  n-árachas/Ncmsc  sóisialta/Aqp  a/Sp  tharraingt/Nv  ./Fe </s><s> Bhí/Vmis"," fear/Ncmsc"," as/Sp  an/Td-s  gClochán/Ncmsc  ann/Pr3ms  a/Q-r  raibh/Vmis---n  an/Td-s  galar/Ncmsc  seo/Dd  air/Pr3ms  ./Fe </s><s> Bhí/Vmis  sé/Pp3mss  os cionn/Spc  daichead/Mc  bliain/Ncfsc  thall/Rd  agus/Cc  ba/Wsri  sa/Spa-s  bprochóg/Ncfsc  seo/Dd  a/Q-r  bhí/Vmis  sé/Pp3mss  ag/Sp  lonnú/Nv  ./Fe </s>"
"doc#9","./Fe </s><s> Má/Cs  deirim/Vmip1s  gur/Wpdi|Wsdi  dhuine/Ncmsc  díphréamhaithe/Av  a/Q-r  bhí/Vmis  ann/Pr3ms  ní/Qn  chuirim/Vmip1s-n  bréag/Ncfsc  air/Pr3ms  ./Fe </s><s> Bhí/Vmis  na/Td-p  nósanna/Ncmpc  tuaithe/Ncfsg  aige/Pr3ms  chomh/Ri  maith/Aqp  leis/Sp  an/Td-s"," bhfear/Ncmsc"," nár/Wsrin  fhág/Vmis|Ncmsc  an/Td-s  baile/Ncfsg|Ncmsc  riamh/Rg  ./Fe </s><s> Cé/Cs  nár/Qnq|Qnrs  chleacht/Vmis|Vmis---n  sé/Mc|Pp3mss  eaglais/Ncfsc  ná/Cc  séipéal/Ncmsc  rinne/Vmis  sé/Mc|Pp3mss  dianullmhú/Ncmsc  ina/Spr  chomhair/Vmis  gach/Dq  Domhnach/Ncmsc  ag/Sp  cur/Nv  air/Pr3ms"
"doc#9","thosaigh/Vmis  mo/Dp1-s  thomhas/Ncmsc|Nv|Vmis  ./Fe </s><s> Faoi/Sp  dheireadh/Ncmsc  tháinig/Vmis  sé/Pp3mss  ar/Sp  chóta/Ncmsc  a/Q-p|Q-i|Q-r  d''/Q  fheil/Vmis  dhom/Ncmsc  ,/Fi  cóta/Ncmsc  liath/Aq-msc  amaideach/Aq-msc  faoi/Pr3ms  mar/Cs  a/Q-p|Q-i|Q-r  d''/Q  fheicfeá/Vmc-2s  ar/Sp|Qq-s|Q-p|Q-is"," fhear/Ncmsc|Vmis"," garáiste/Ncmsg|Ncmsc  ./Fe </s><s> ''/Fa  Nuar/Npmsc  a/Q-r  bheidh/Vmif  tú/Pp2-s  réidh/Aqp  leis/Sp  an/Td-s  gcóta/Ncmsg  sin/Dd  ,/Fi  a/Uv  bhuachaill/Ncmsv  ,/Fi  ''/Fa  ar/Vmis  seisean/Pp3msse  liom/Pr1-s  ,/Fi  ''/Fa  má/Cs  stróictear/Vmip0  é/Pp3ms  nó/Cc  má/Cs  theastaíonn/Vmip"
"doc#9","./Fe </s><s> Fad/Ncmsc  a/Q-r  bhí/Vmis  Anderson/Npmsc  ag/Sp  dáileadh/Vmis0  na/Td-s  feola/Ncfsg  agus/Cc  na/Td-p  nglasraí/Ncmpc  bhí/Vmis  mise/Pp1-s-e  ag/Sp  dáileadh/Vmis0  na/Td-p  bhfataí/Ncmsc  ./Fe </s><s> Ba/Ws-i  ag/Sp  an/Td-s  bpointe/Ncmsc  sin/Dd  a/Q-r  tháinig/Vmis"," fear/Ncmsc"," beag/Aq-msc  dubhchraicneach/Aq-msc  i/Sp  mo/Dp1-s  threo/Ncfsc  agus/Cc  scian/Ncfsc  ina/Spp-p|Spp-s  lámh/Ncfsc  aige/Pr3ms  gur/Q--s|Wpdi|Wsdi  fhág/Vmis|Ncmsc  in aghaidh/Spc  m''/Dp1-s  imleacáin/Ncmpc  í/Pp3fs  ./Fe </s><s> Cheap/Vmis  mé/Pp1-s  go/Q-s  raibh/Vmis---d|Vmsp  an/Wp-q|Wpdq  fata/Av"
"doc#9","a/Sp  choinneáil/Nv  orm/Pr1-s  féin/Px  agus/Cc  ba/Wsri  dheacair/Aqp  é/Pp3ms  ./Fe </s><s> Ní/Wp-in  in aghaidh/Spc  a/Dp3ms  imleacáin/Ncmpc  sin/Dd  a/Q-r  bhí/Vmis  gob/Ncmsc  na/Td-s  scine/Ncfsc  leagtha/Av  ./Fe </s><s> Lig/Vmm-2s|Vmis  cúpla/Ncmsc  othar/Ncmpg  béic/Ncfsc  ar/Sp|Qq-s|Q-p|Q-is|Wpsi|Wssi|Ws-q|Wsdq"," fhear/Ncmsc|Vmis"," na/Td-s  scine/Ncfsc  éirí/Ncmsg  as/Sp  an/Td-s  ealaín/Ncfsc  ./Fe </s><s> Théaltaigh/Vmis  an/Td-s  straois/Ncfsc  de/Pr3ms  gur/Q--s  imigh/Vmis  lena/Spp-s  chuid/Ncfsc  bia/Ncmsg  go ceann/Spc  de/Sp  na/Td-p  boird/Ncmpc  ./Fe </s><s> Dúirt/Vmis  Anderson/Npmsc  gur/Wpdi|Wsdi  nós/Ncmsc"
"doc#9","gur/Wpdi|Wsdi  nós/Ncmsc  leis/Pr3ms|Sp  é/Pp3ms  sin/Dd  a/Sp  dhéanamh/Nv  le/Sp  gach/Dq  giolla/Ncmsc  othar/Ncmpg  nua/Aqp  ach/Cs  nach/Qnr  raibh/Vmis---n  aon/Mc|Dq  dochar/Ncmsc  ann/Pr3ms  ./Fe </s><s> Níor/Qn-s  chreideas/Vmip---r  é/Pp3ms  ./Fe </s><s> Thugas/Vmis1s  sondas/Ncmsc  d''/Q"," fhear/Vmis"," eile/Dd  a/Q-r  bhí/Vmis  an-chorraithe/Ncmpc  ar/Sp  fad/Ncmsc  ./Fe </s><s> Sasanach/Ncmsc  a/Q-r  bhí/Vmis  ann/Pr3ms  darbh/Csws  ainm/Ncmsc  Winterbottom/Xx  ./Fe </s><s> Bhí/Vmis  comharthaí/Ncmpc  sóirt/Ncmsg  an/Td-s  ghealtachais/Ncmpc"
"doc#9","féin/Px  a/Sp  iompar/Nv  ná/Cc  a/Sp  ghléasadh/Nv  ./Fe </s><s> Cé/Cs  go/Cs  raibh/Vmis---d|Vmsp  sé/Pp3mss  uaibhreach/Aq-msc  ní/Qn  raibh/Vmis---n  drithle/Ncfsc  gangaide/Ncfsg  ann/Pr3ms  ./Fe </s><s> Fuair/Vmis  mé/Pp1-s  amach/Rd  níos/Uc  déanaí/Aqc  gur/Wpdi|Wsdi  mhac/Ncmsc"," fhear/Ncmsc"," uasail/Aq-msv|Aq-msg  a/Q-r  bhí/Vmis  ann/Pr3ms  a/Q-r  chuaigh/Vmis  go/Sp  hEton/Ncmsc  agus/Cc  go/Cs|Ua  hOxford/Xx  ./Fe </s><s> Ag/Sp  a/Mn  ceathair/Mc  a/Sp  chlog/Ncmsc  chuaigh/Vmis  Anderson/Npmsc  abhaile/Rd  agus/Cc  tháinig/Vmis  banaltra/Ncfsc"
"doc#9","ar/Sp  dualgas/Ncmsc  ./Fe </s><s> Humphries/Npmsc  ab/Wsri  ainm/Ncmsc  dó/Pr3ms  seo/Dd  ach/Cs  ghairtí/Vmih0  an/Td-s  Pápa/Ncmsc  air/Pr3ms  taobh/Ncmsc  thiar/Rd  dá/Spp-s  dhroim/Ncmsc  de bharr/Spc  an/Td-s  ómóis/Ncmpc  a/Q-r  bhí/Vmis  aige/Pr3ms  don/Npmsc  Phápa/Ncmsg  ./Fe </s><s>","Fear/Vmm-2s"," leathan/Ncmsc  plaiteach/Aq-msc  gealgháireach/Aq-msc  a/Q-r  bhí/Vmis  ann/Pr3ms  sna/Spa-p  caogaidí/Ncmpc  a/Q-r  raibh/Vmis---n  an-dúil/Ncfsc  aige/Pr3ms  in/Sp  ól/Ncmsc  tae/Ncmsg  agus/Cc  a/Sp  bheith/Nv  ag/Sp  cur/Nv  síos/Rd  ar/Sp|Wpsi|Wssi|Ws-q|Wsdq  a/Dp3fs|Ud  óige/Aqc"
"doc#9","orthu/Pr3-p  cé/Ncfsc  nach/Qnr  raibh/Vmis---n  ard-éirim/Ncfsc  aigne/Ncfsg  acu/Pr3-p  ach/Cs  oiread/Ns-s  ./Fe </s><s> Mar/Sp  sin/Pd  fhéin/Px  ba/Wsri  dheacair/Aqp  iad/Pp3-p  a/Sp  idirdhealú/Nv  ó/Sp  na/Td-p  traimpeanna/Ncmpc  agus/Cc  na/Td-p"," fir/Ncmpc"," fáin/Ncmsg  a/Q-r  chasfaí/Vmc-0  ort/Pr2-s  sna/Spa-p  spikes/Xf  agus/Cc  sna/Spa-p  tithe/Ncmpc  saora/Aq--pc  lóistín/Ncmsc|Ncmsg  i/Sp  Londain/Npfsc  ./Fe </s><s> Anseo/Rl  féachadh/Vmis0  i ndiaidh/Spc  a/Dp3-p  gcuid/Ncfsc  riachtanas/Ncmpg"
"doc#9","ar/Wpsi|Wssi|Ws-q|Wsdq  Winterbottom/Xx  ./Fe </s><s> Cainteoir/Ncmsc  dúchais/Ncmsg  amháin/Aqp  a/Sp  casadh/Nv  orm/Pr1-s  thall/Rd  ./Fe </s><s> Cualánach/Ncmsc  a/Q-r  bhí/Vmis  ann/Pr3ms  ó/Sp  cheantar/Ncmsc  na/Td-p  nOileán/Ncmpg  ./Fe </s><s> Ba/Ws-i  é/Pp3ms  an/Td-s  t-aon/Mc"," fhear/Ncmsc"," é/Pp3ms  dár/Aqp  casadh/Vmis0  liom/Pr1-s  riamh/Rg  nach/Qnr  raibh/Vmis---n  aon/Mc|Dq  Bhéarla/Ncmsc  aige/Pr3ms  nó/Cc  b''/Ws-i  fhéidir/Ns-s  gur/Wpdi|Wsdi  ag/Sp  leigean/Ncmsc  air/Pr3ms  fhéin/Px  a/Q-r  bhí/Vmis  sé/Pp3mss  ./Fe </s><s> Ní/Qn  raibh/Vmis---n  sé/Mc|Pp3mss  taobh/Ncmsc  thoir/Ncmsg"
"doc#9","go/Q-s  raibh/Vmis---d|Vmsp  a/Dp3ms  bhean/Ncfsc  scuabthaí/Ncmsc  léi/Pr3fs  ./Fe </s><s> Thit/Vmis  an/Td-s  tóin/Ncfsc  as/Sp  a/Dp3ms  shaol/Ncmsc  ,/Fi  ní/Qn  éireodh/Vmc----n  sé/Pp3mss  as/Sp  a/Dp3ms  leaba/Ncfsc  ./Fe </s><s> Seoladh/Vmis0  isteach/Rd  anseo/Rl  é/Pp3ms  ar/Sp  an/Td-s  gcúlráid/Ncfsc  ./Fe </s><s>","Fear/Ncmsc"," mór/Aq-msc  trom/Aq-msc  a/Q-r  bhí/Vmis  ann/Pr3ms  a/Q-i  chaith/Vmis  a/Dp3ms  shaol/Ncmsc  sa/Spa-s  gcistineach/Ncfsc  ag/Sp  ullmhú/Nv  an/Td-s  bhricfeasta/Ncmsg  ,/Fi  ag/Sp  níocháin/Ncmpc  gréithe/Av  agus/Cc  gíotáil/Ncfsc  dá/Spp-s  chineál/Ncmsc  ./Fe </s>"
"doc#9","ann/Pr3ms  a/Q-i  chaith/Vmis  a/Dp3ms  shaol/Ncmsc  sa/Spa-s  gcistineach/Ncfsc  ag/Sp  ullmhú/Nv  an/Td-s  bhricfeasta/Ncmsg  ,/Fi  ag/Sp  níocháin/Ncmpc  gréithe/Av  agus/Cc  gíotáil/Ncfsc  dá/Spp-s  chineál/Ncmsc  ./Fe </s><s> Bhí/Vmis  sé/Pp3mss  ar/Sp  an/Td-s"," bhfear/Ncmsc"," ba/Wsri  shona/Aqc|Aqp  san/Spa-s  áit/Ncfsc  ./Fe </s><s> Níor/Qn-s  theastaigh/Vmis---n  uaidh/Pr3ms  ach/Cs  cupán/Ncmsc  tae/Ncmsg  ,/Fi  béadán/Ncmsc  faoi/Sp  chlub/Ncmsc  sacair/Ncmsg  Millwall/Npmsc  agus/Cc  neart/Ncmsc  tobac/Ncmsg  ./Fe </s><s> Bhí/Vmis  na/Td-p"
"doc#9","ach/Cs  bhí/Vmis  cúpla/Ncmsc  duine/Ncmsg  ann/Pr3ms  a/Q-r  raibh/Vmis---n  saol/Ncmsc  corrach/Aq-msc  curtha/Av  dhíobh/Vmis  acu/Pr3-p  ./Fe </s><s> Duine/Ncmsc  acu/Pr3-p  sin/Dd  ab/Wsri  ea/Pp3-s  Cantwell/Npmsc  a/Sp  throid/Nv  sa/Spa-s  gCéad/Mo|Mc  Chogadh/Ncmsc  Mór/Npfsc  ./Fe </s><s>","Fear/Ncmsc"," mór/Aq-msc  diabhalta/Aqp  a/Q-r  bhí/Vmis  ann/Pr3ms  a/Q-r  raibh/Vmis---n  croiméal/Ncmsc  liath/Aq-msc  air/Pr3ms  ./Fe </s><s> Bhí/Vmis  na/Td-p  seachtóidí/Ncmpc  slánaithe/Av  aige/Pr3ms  an/Td-s  uair/Ncfsc  úd/Ncmpg  ach/Cs  bhí/Vmis  rian/Ncmsc  an/Td-s"
"doc#9","sé/Pp3mss  ach/Cs  ocht/Ncmsc  mbliana/Ncfsg  déag/Ns-s  ./Fe </s><s> Throid/Vmis  sé/Pp3mss  sna/Spa-p  cathanna/Ncmpc  móra/Aq--pc  go/Ua  léir/Aqp  ,/Fi  Loos/Npmsc  ,/Fi  An/Td-s  Marna/Npmsc  agus/Cc  Passchendale/Xx  ./Fe </s><s> Chonaic/Vmis  sé/Mc|Pp3mss  Haigh/Npmsc  uair/Ncfsc  ,/Fi"," fear/Ncmsc"," a/Q-r  chuir/Vmis  níos/Uc  mó/Aqc  suime/Ncfsg  i/Sp  mbeatha/Ncfsc  na/Td-p  gcapall/Ncmpg  ná/Cc  i/Sp  mbeatha/Ncfsc  a/Dp3ms  chuid/Ncfsc  fear/Ncmpg  ./Fe </s><s> Tharla/Vmis  gur/Q--s  thug/Vmis  Haig/Npmsc  cuairt/Ncfsc  ar/Sp  chomplacht/Ncmsc  Cantwell/Npmsc  -/Fb"
"doc#9",",/Fi  An/Td-s  Marna/Npmsc  agus/Cc  Passchendale/Xx  ./Fe </s><s> Chonaic/Vmis  sé/Mc|Pp3mss  Haigh/Npmsc  uair/Ncfsc  ,/Fi  fear/Ncmsc  a/Q-r  chuir/Vmis  níos/Uc  mó/Aqc  suime/Ncfsg  i/Sp  mbeatha/Ncfsc  na/Td-p  gcapall/Ncmpg  ná/Cc  i/Sp  mbeatha/Ncfsc  a/Dp3ms  chuid/Ncfsc"," fear/Ncmpg"," ./Fe </s><s> Tharla/Vmis  gur/Q--s  thug/Vmis  Haig/Npmsc  cuairt/Ncfsc  ar/Sp  chomplacht/Ncmsc  Cantwell/Npmsc  -/Fb  Na/Td-p  East/Npmsc  Lancs/Npmsc  -/Fb  i/Sp  dtús/Ncmsc  1917/Mn  nuair/Cs  a/Q-r  bhí/Vmis  cúrsaí/Ncmpc  an/Td-s  chogaidh/Ncmsg  sách/Ri"
"doc#9","thug/Vmis  Haig/Npmsc  cuairt/Ncfsc  ar/Sp  chomplacht/Ncmsc  Cantwell/Npmsc  -/Fb  Na/Td-p  East/Npmsc  Lancs/Npmsc  -/Fb  i/Sp  dtús/Ncmsc  1917/Mn  nuair/Cs  a/Q-r  bhí/Vmis  cúrsaí/Ncmpc  an/Td-s  chogaidh/Ncmsg  sách/Ri  cráite/Aqp  ./Fe </s><s> Ach/Cs  ní/Wp-in  sna/Spa-p"," fir/Ncmpc"," a/Q-r  bhí/Vmis  suim/Ncfsc  ag/Sp  Haig/Npmsc  ,/Fi  dar/Csw|Vmip  le/Sp  Cantwell/Npmsc  ,/Fi  ach/Cs  sna/Spa-p  capaill/Ncmpc  ./Fe </s><s> Chonaic/Vmis  sé/Pp3mss  go/Q-s  raibh/Vmis---d|Vmsp  siad/Pp3-ps  fíorthanaí/Ncfsc  agus/Cc  d''/Q  ordaigh/Vmis  sé/Pp3mss  do/Sp  na/Td-p"
"doc#9","suim/Ncfsc  ag/Sp  Haig/Npmsc  ,/Fi  dar/Csw|Vmip  le/Sp  Cantwell/Npmsc  ,/Fi  ach/Cs  sna/Spa-p  capaill/Ncmpc  ./Fe </s><s> Chonaic/Vmis  sé/Pp3mss  go/Q-s  raibh/Vmis---d|Vmsp  siad/Pp3-ps  fíorthanaí/Ncfsc  agus/Cc  d''/Q  ordaigh/Vmis  sé/Pp3mss  do/Sp  na/Td-p  hoifigigh/Ncmpc  na/Td-p"," fir/Ncmsg"," a/Sp  chur/Nv  amach/Rd  le/Sp  speal/Ncfsc  agus/Cc  corrán/Ncmsc  ag/Sp  baint/Nv  fhéir/Ncmsg  agus/Cc  fásra/Ncmsc  dhóibh/Ncfsc  ./Fe </s><s> Bhí/Vmis  Cantwell/Npmsc  ar/Sp  dhuine/Ncmsc  den/Spa-s  líon/Ncmsc  mór/Aq-msc  saighdiúirí/Ncmpg|Ncmpc  a/Q-r"
"doc#9","a/Q-r  bhí/Vmis  aige/Pr3ms  as/Sp  daoine/Ncmpc  ./Fe </s><s> Ní/Qn  raibh/Vmis---n  trust/Ncmsc  ag/Sp  Cantwell/Npmsc  in/Sp  éinne/Ncmsc  níos/Uc  mó/Aqc  ,/Fi  rud/Ncmsc  a/Q-p|Q-i|Q-r  d''/Q  fhág/Vmis  gur/Wpdi|Wsdi  chuma/Ncfsc|Aqp  leis/Ncfsc  beo/Ncmsg  nó/Cc  marbh/Aqp|Ncmsc  iad/Pp3-p  ./Fe </s><s> Bhí/Vmis  sé/Pp3mss  ar/Sp  an/Td-s"," bhfear/Ncmsc"," ba/Wsri  thragóidí/Aqc  san/Spa-s  ospidéal/Ncmsc  chomh/Ri  maith/Aqp  le/Sp  bheith/Nv  ar/Sp  an/Td-s  bhfear/Ncmsc  ba/Wsri  chróga/Aqc|Aqp  ./Fe </s><s> Dúnmharfóir/Ncmsc  amháin/Aqp  a/Q-r  chas/Vmis  orm/Pr1-s  ansin/Rl  ./Fe </s><s> Sasanach/Ncmsc  a/Q-r"
"doc#9","mó/Aqc  ,/Fi  rud/Ncmsc  a/Q-p|Q-i|Q-r  d''/Q  fhág/Vmis  gur/Wpdi|Wsdi  chuma/Ncfsc|Aqp  leis/Ncfsc  beo/Ncmsg  nó/Cc  marbh/Aqp|Ncmsc  iad/Pp3-p  ./Fe </s><s> Bhí/Vmis  sé/Pp3mss  ar/Sp  an/Td-s  bhfear/Ncmsc  ba/Wsri  thragóidí/Aqc  san/Spa-s  ospidéal/Ncmsc  chomh/Ri  maith/Aqp  le/Sp  bheith/Nv  ar/Sp  an/Td-s"," bhfear/Ncmsc"," ba/Wsri  chróga/Aqc|Aqp  ./Fe </s><s> Dúnmharfóir/Ncmsc  amháin/Aqp  a/Q-r  chas/Vmis  orm/Pr1-s  ansin/Rl  ./Fe </s><s> Sasanach/Ncmsc  a/Q-r  bhí/Vmis  ann/Pr3ms  darbh/Csws  ainm/Ncmsc  Davies/Npmsc  ./Fe </s><s> Chuala/Vmis  mé/Pp1-s  ó/Sp  Anderson/Npmsc  go/Cs  ndeachaigh/Vmis---d"
"doc#9","Anderson/Npmsc  go/Cs  ndeachaigh/Vmis---d  sé/Pp3mss  amach/Rd  maidin/Ncfsc  ag/Sp  fiach/Nv  coiníní/Ncmpg|Ncmpc  sna/Spa-p  Cotswolds/Npmsc  agus/Cc  nuair/Cs  a/Q-p|Q-i|Q-r  d''/Q  fhill/Vmis  sé/Pp3mss  abhaile/Rd  chaith/Vmis  sé/Pp3mss  a/Dp3ms  bhean/Ncfsc  ./Fe </s><s>","Fear/Vmm-2s"," ard/Ncmsc  gruama/Aqp  tostach/Aqp  a/Q-r  bhí/Vmis  ann/Pr3ms  agus/Cc  ón/Spa-s  gcéad/Mo|Mc  lá/Ncmsc  a/Q-r  leag/Vmis  mé/Pp1-s  súil/Ncfsc  air/Pr3ms  b''/Ws-i  fhacthas/Vmis0--n  dom/Pr1-s  go/Q-s  raibh/Vmis---d|Vmsp  rud/Ncmsc  éigin/Aq-msc  follaithe/Av  ann/Pr3ms  ./Fe </s><s> Bhí/Vmis  sé/Pp3mss"
"doc#9","saol/Ncmsc  ag/Sp  éirí/Nv  róshócúil/Ncmpc|Ncmsg  ./Fe </s><s> Mar/Sp  sin/Pd  tar éis/Spc  na/Td-p  Nollag/Npmsc  d''/Q  fhág/Vmis  mé/Pp1-s  slán/Aqp|Ncmsc  ag/Sp  Anderson/Npmsc  agus/Cc  an/Td-s  Pápa/Ncmsc  ,/Fi  Cantwell/Npmsc  agus/Cc  Winterbottom/Xx  ,/Fi"," fear/Ncmsc"," Chiarraí/Npmsc  agus/Cc  fear/Ncmsc  Chonamara/Npmsg  agus/Cc  a/Dp3-p  gcairde/Ncmsc|Ncmpc  ar/Sp  fad/Ncmsc  agus/Cc  thug/Vmis  mé/Pp1-s  m''/Dp1-s  aghaidh/Ncfsc  ar/Sp  Bhirmingham/Npmsc  ./Fe </s><s> Ba/Ws-i  ghearr/Aqp  go/Q-s  raibh/Vmis---d|Vmsp  breith/Ncfsc  ar/Sp  m''/Dp1-s"
"doc#9","./Fe </s><s> Mar/Sp  sin/Pd  tar éis/Spc  na/Td-p  Nollag/Npmsc  d''/Q  fhág/Vmis  mé/Pp1-s  slán/Aqp|Ncmsc  ag/Sp  Anderson/Npmsc  agus/Cc  an/Td-s  Pápa/Ncmsc  ,/Fi  Cantwell/Npmsc  agus/Cc  Winterbottom/Xx  ,/Fi  fear/Ncmsc  Chiarraí/Npmsc  agus/Cc"," fear/Ncmsc"," Chonamara/Npmsg  agus/Cc  a/Dp3-p  gcairde/Ncmsc|Ncmpc  ar/Sp  fad/Ncmsc  agus/Cc  thug/Vmis  mé/Pp1-s  m''/Dp1-s  aghaidh/Ncfsc  ar/Sp  Bhirmingham/Npmsc  ./Fe </s><s> Ba/Ws-i  ghearr/Aqp  go/Q-s  raibh/Vmis---d|Vmsp  breith/Ncfsc  ar/Sp  m''/Dp1-s  aiféal/Ncmsc  agam/Pr1-s  ./Fe </s>"
"doc#9","ainm/Ncmsc  an/Td-s  Goat/Npmsc  ag/Sp  a/Dp3ms  leathuair/Ncfsc  tar éis/Spc  a/Mn  deich/Ncmsc  chun/Sp  paicéad/Ncmpg  toitíní/Ncmpg|Ncmpc  a/Sp  fháil/Nv  ach/Cs  theith/Vmis  mé/Pp1-s  as/Sp  an/Td-s  áit/Ncfsc  i ndiaidh/Spc  dom/Pr1-s  féachaint/Ncfsc|Nv  ar/Sp|Qq-s|Q-p|Q-is|Wpsi|Wssi|Ws-q|Wsdq"," fhear/Ncmsc|Vmis"," buidéal/Ncmpg|Ncmsc  beorach/Ncfsg  a/Sp  bhriseadh/Nv  i/Sp  gcúl/Ncmsc  a/Q-r  chinn/Vmis  ar/Sp|Qq-s|Q-p|Q-is  fhear/Ncmsc|Vmis  eile/Dd  ./Fe </s><s> Ba/Ws-i  é/Pp3ms  seo/Dd  mo/Dp1-s  chéad/Ncmsc|Mo|Mc  theagmháil/Ncfsc  leis/Sp  an/Td-s  mbaile/Ncmsc  gránna/Aqp  seo/Dd  agus/Cc"
"doc#9","toitíní/Ncmpg|Ncmpc  a/Sp  fháil/Nv  ach/Cs  theith/Vmis  mé/Pp1-s  as/Sp  an/Td-s  áit/Ncfsc  i ndiaidh/Spc  dom/Pr1-s  féachaint/Ncfsc|Nv  ar/Sp|Qq-s|Q-p|Q-is|Wpsi|Wssi|Ws-q|Wsdq  fhear/Ncmsc|Vmis  buidéal/Ncmpg|Ncmsc  beorach/Ncfsg  a/Sp  bhriseadh/Nv  i/Sp  gcúl/Ncmsc  a/Q-r  chinn/Vmis  ar/Sp|Qq-s|Q-p|Q-is"," fhear/Ncmsc|Vmis"," eile/Dd  ./Fe </s><s> Ba/Ws-i  é/Pp3ms  seo/Dd  mo/Dp1-s  chéad/Ncmsc|Mo|Mc  theagmháil/Ncfsc  leis/Sp  an/Td-s  mbaile/Ncmsc  gránna/Aqp  seo/Dd  agus/Cc  fanfaidh/Vmif  a/Dp3ms  chuimhne/Ncfsc  i/Sp  mo/Dp1-s  cheann/Ncmsc  go/Sp  brách/Ns-s  ./Fe </s><s> I/Mr  ndeisceart/Ncmsc  na/Td-s"
"doc#9","leo/Pr3-p  fanacht/Nv  díomhaoin/Aqp  ná/Cc  oibriú/Ncmsc|Nv  ar/Sp  an/Td-s  gceathrú/Mo  cuid/Ncfsc  amuigh/Rd  faoin/Spa-s  aer/Ncmsc  ./Fe </s><s> Chuir/Vmis  mé/Pp1-s  féin/Px  suim/Ncfsc  san/Spa-s  obair/Ncfsc  tholláin/Ncmsg  seo/Dd  ach/Cs  chuir/Vmis"," fear/Ncmsc"," óg/Aq-msc  as/Sp  an/Td-s  Óiméith/Npmsc  darbh/Csws  ainm/Ncmsc  McGrew/Npmsc  fainic/Ncfsc  orm/Pr1-s  mar/Cs  go/Q-s  raibh/Vmis---d|Vmsp  an/Td-s  obair/Ncfsc  tholláin/Ncmsg  ar/Sp  fad/Ncmsc  ceangailte/Av  suas/Rd  ag/Sp  mafia/Ncfpc  Dhún/Ncmsc  na/Td-p  nGall/Npmpg"
"doc#9","aon/Mc|Dq  dul/Ncmsc  as/Sp|Pr3ms  agam/Pr1-s  ach/Cs  obair/Ncfsc  naibhí/Ncfpc  a/Sp  lorg/Nv  ./Fe </s><s> Bhí/Vmis  trí/Sp  lá/Ncmsc  caite/Av  agam/Pr1-s  ag/Sp  dul/Nv  thart/Rd  ar/Sp  bhuildeálacha/Ncfsc  ag/Sp  lorg/Nv  oibre/Ncfsg  nuair/Cs  a/Q-r  dúirt/Vmis"," fear/Ncmsc"," as/Sp  Gaoth/Ncfsc|Ncmsc  Dobhair/Ncmsg  liom/Pr1-s  ,/Fi  darbh/Csws  ainm/Ncmsc  Éamonn/Npmsc  ,/Fi  go/Cs  bhféadfainn/Vmc-1s  shift/Ncfsc  a/Sp  fháil/Nv  ach/Cs  seasamh/Nv|Ncmsc  taobh/Ncmsc  amuigh/Rd  den/Spa-s  Mermaid/Npmsc  ar/Sp  an/Td-s"
"doc#9","a/Q-r  bhí/Vmis  na/Td-p  cnapáin/Ncmpc  bainte/Av  den/Spa-s  urlár/Ncmsc  agat/Pr2-s  bhí/Vmis  ort/Pr2-s  an/Td-s  moirtéal/Ncmsc  a/Sp  bhailiú/Nv  suas/Rd  ,/Fi  é/Pp3ms  a/Sp  chur/Nv  i/Sp  mbarra/Ncmsc  agus/Cc  é/Pp3ms  a/Sp  chur/Nv  síos/Rd  an/Td-s  lift/Ncfsc  chuig/Sp"," fear/Ncmsc"," as/Sp  Iamáice/Npmsc  a/Q-r  bhí/Vmis  ina/Spp-s  bhonn/Ncmsc  ./Fe </s><s> Nuair/Cs  a/Q-r  bhí/Vmis  seomra/Ncmsc  glanta/Av  agat/Pr2-s  ar/Sp  an/Td-s  dóigh/Ncfsc  sin/Dd  chuaigh/Vmis  tú/Pp2-s  ar/Sp  aghaidh/Ncfsc  go dtí/Spc  seomra/Ncmsg  eile/Dd  ./Fe </s>"
"doc#9","a/Q-i  maraíodh/Vmih  breis/Ncfsc  is/Cc  scór/Ncmsc  acu/Pr3-p  ./Fe </s><s> Bhí/Vmis  ''/Fa  Athlone/Npmsc  ''/Fa  ,/Fi  mar/Cs  tugadh/Vmis0  air/Pr3ms  ,/Fi  lán/Aqp  de/Sp  sheirfean/Ncmsc  agus/Cc  d''/Sp  fhearg/Ncfsc  leis/Sp  an/Td-s  gceannfort/Ncmsc  a/Q-r  sheol/Vmis  na/Td-p"," fir/Ncmpc"," óga/Aq--pc  seo/Dd  amach/Rd  chun/Sp  a/Dp3-p  mbáis/Ncmsg  óir/Cs  níor/Qn-s  luigh/Vmis---n  sé/Pp3mss  le/Sp  teoiricí/Ncfpc  míleata/Aqp  go/Cs  gcuirfí/Vmc-0  saighdiúirí/Ncmpc  amach/Rd  ar/Sp  patról/Ncmsc  oíche/Ncfsg  trí/Sp"
"doc#9","sna/Spa-p  tithe/Ncmpc  ./Fe </s><s> Sa/Spa-s  gcoincréit-gang/Ncmsc  bhí/Vmis  Sasanach/Ncmsc  mánla/Aqp  nár/Wsrin  de/Sp  bhunús/Ncmsc  Bhirmingham/Npmsc  é/Pp3ms  ./Fe </s><s> Ní/Qn  raibh/Vmis---n  d''/Sp  ainm/Ncmsc  againn/Pr1-p  air/Pr3ms  ach/Cs  Grimbsey/Npmsc  ./Fe </s><s>","Fear/Ncmsc"," óg/Aq-msc  le/Sp  gruaig/Ncfsc  scáinte/Aqp|Av  fhionn/Aqp  a/Q-r  bhí/Vmis  á/Spp-s  phlúchadh/Nv  ag/Sp  casacht/Ncfsc  agus/Cc  drochscamhóga/Ncfpc  ./Fe </s><s> Bhí/Vmis  saol/Ncmsc  crua/Aqp  curtha/Av  de/Sp|Pr3ms  aige/Pr3ms  ó/I  chaith/Vmis  a/Dp3ms"
"doc#9","''/Fa  navvy/Xf  ,/Fi  I/Mr  aint/Ncfsc  a/Dp3fs  tinpot/Ncmsc  soldier/Ncfsc  ./Fe </s><s> ''/Fa </s><s> Bhí/Vmis  argóint/Ncfsc  láidir/Aq-fsc  ar/Sp  siúl/Nv  ar/Sp  cheart/Ncmsc  dul/Ncmsc|Nv  san/Spa-s  arm/Ncmsc  nó/Cc  nár/Wsrin  cheart/Aqp|Ncmsc  nuair/Cs  a/Q-r  sháigh/Vmis  Walter/Npmsc  ,/Fi  an/Td-s"," fear/Ncmsc"," gorm/Aq-msc  ó/Sp  na/Td-p  hIndiacha/Ncmpc  Thiar/Rd  ,/Fi  isteach/Rd  a/Dp3ms  straois/Ncfsc  gur/Q--s  sciob/Vmis  an/Td-s  páipéar/Ncmsc  ó/Sp  Dave/Npmsc  a/Q-r  bhí/Vmis  ag/Sp  féachaint/Nv  ar/Sp  chíocha/Ncfpc  mná/Ncfsg  noichte/Aq-fsg  anois/Rg  ar/Sp|Wpsi|Wssi|Ws-q|Wsdq"
"doc#9","sráideanna/Ncfpc  dorcha/Aqp  agus/Cc  ar/Sp  an/Td-s  ngaoth/Ncmsc|Ncfsc  spealta/Av  anoir/Aqp  a/Q-r  bhí/Vmis  ag/Sp  séideadh/Vmis0  trasna/Sp  na/Td-s  tíre/Ncfsg  i/Sp  dtreo/Ncfsc  na/Td-s  cathrach/Ncfsg  ./Fe </s><s> Bhíodh/Vmih  cruit/Ncfsc  ar/Sp  na/Td-p"," fir/Ncmpc"," oibre/Ncfsg  taobh/Ncmsc  amuigh/Rd  den/Spa-s  Mhermaid/Npmsc  agus/Cc  iad/Pp3-p  bailithe/Av  ina/Spp-s  scuaidríní/Ncmpc  ag/Sp  iarraidh/Nv  iad/Pp3-p  féin/Px  a/Sp  choinneáil/Nv  te/Aqp  ./Fe </s><s> Ba/Ws-i  lú/Aqc  go/Cs  mór/Vmm-2s  anois/Rg"
"doc#9","do/Sp  shift/Ncfsc  nó/Cc  dhó/Nv  ag/Sp  deireadh/Ncmsc  na/Td-s  seachtaine/Ncfsg  le/Sp  go/Cs  mbeadh/Vmc  airgead/Ncmsc  óil/Ncmsg  acu/Pr3-p  ./Fe </s><s> I/Mr  gcúl/Ncmsc  an/Td-s  leoraí/Ncmsg  a/Q-r  thug/Vmis  chun/Sp  oibre/Ncfsg  muid/Pp1-p  bhailigh/Vmis  na/Td-p"," fir/Ncmpc"," ina/Spp-s  scuaidríní/Ncmpc  faoi/Pr3ms  mar/Cs  a/Q-r  bheidís/Vmc-3p  ag/Sp  iarraidh/Nv  comaoin/Ncfsc  a/Sp  fháil/Nv  ó/Sp  theas/Ncmsc  a/Dp3-p  gcolainne/Ncfsg  ./Fe </s><s> Bhí/Vmis  tine/Ncfsc  leictreach/Aq-fsc  anois/Rg  sa/Spa-s  seid/Ncfsc  agus/Cc"
"doc#9","mar/Cs  a/Q-r  bheidís/Vmc-3p  ag/Sp  iarraidh/Nv  comaoin/Ncfsc  a/Sp  fháil/Nv  ó/Sp  theas/Ncmsc  a/Dp3-p  gcolainne/Ncfsg  ./Fe </s><s> Bhí/Vmis  tine/Ncfsc  leictreach/Aq-fsc  anois/Rg  sa/Spa-s  seid/Ncfsc  agus/Cc  an-éileamh/Ncmsc  air/Pr3ms  ag/Sp  na/Td-p"," fir/Ncmpc"," lena/Spp-p  gcuid/Ncfsc  balcaisí/Ncfpg  agus/Cc  iad/Pp3-p  féin/Px  a/Dp3ms  théamh/Ncmsc  ./Fe </s><s> Bhí/Vmis  an/Td-s  fuacht/Ncmsc  anois/Rg  ina/Spp-s  ábhar/Ncmsc  caibidle/Ncfsg  ag/Sp  gach/Dq  éinne/Ncmsc  agus/Cc  dath/Ncmsc  gorm/Aq-msc  ar/Sp"
"doc#9","balcaisí/Ncfpg  agus/Cc  iad/Pp3-p  féin/Px  a/Dp3ms  théamh/Ncmsc  ./Fe </s><s> Bhí/Vmis  an/Td-s  fuacht/Ncmsc  anois/Rg  ina/Spp-s  ábhar/Ncmsc  caibidle/Ncfsg  ag/Sp  gach/Dq  éinne/Ncmsc  agus/Cc  dath/Ncmsc  gorm/Aq-msc  ar/Sp  aghaidheanna/Ncfpc  na/Td-p"," bhfear/Ncmpg"," leis/Pr3ms  ,/Fi  cé/Cs  is/Wpri  moite/Av  de/Sp  Grimbsey/Npmsc  nár/Qnrs  tháinig/Vmis---n  aon/Mc|Dq  athrú/Ncmsc  datha/Ncmsg  air/Pr3ms  ./Fe </s><s> Luigh/Vmis|Vmm-2s  seisean/Pp3msse  isteach/Rd  ar/Sp  an/Td-s  tobac/Ncmsc  lena/Spp-s  choinneáil/Nv  te/Aqp  ./Fe </s><s> Ba/Ws-i  é/Pp3ms"
"doc#9",",/Fi  é/Pp3ms  ag/Sp  dul/Nv  ar/Sp|Qq-s|Q-p|Q-is  a/Q-r  bhá/Vmsp---n  sa/Spa-s  bpuiteach/Ncmsc  agus/Cc  stró/Ncmsc  an/Td-s  domhain/Ncmsg  air/Pr3ms  ag/Sp  iarraidh/Nv  é/Pp3ms  féin/Px  a/Sp  tharraingt/Nv  as/Pr3ms  ./Fe </s><s> D''/Q  fhéachadh/Vmih  sé/Pp3mss  in/Sp  airde/Ncfpc|Ncfsc  ar/Sp  na/Td-p"," fir/Ncmpc"," ar/Sp  an/Td-s  scafall/Ncmsc  ,/Fi  ar/Sp  an/Td-s  hoist/Ncfsc  agus/Cc  é/Pp3ms  ag/Sp  caint/Nv  leis/Pr3ms|Sp  féin/Px  ./Fe </s><s> D''/Q  fhilleadh/Vmih  sé/Pp3mss  ar/Sp  an/Td-s  oifig/Ncfsc  ansin/Rl  agus/Cc  ní/Qn  fheicfeá/Vmc-2s-n  dé/Ncfsc  air/Pr3ms  go/Sp"
"doc#9","mar/Sp  chompánach/Ncmsc  agat/Pr2-s  ./Fe </s><s> An/Td-s  fhuil/Ncfsc  ag/Sp  fiuchadh/Vmis0  i/Sp  do/Dp2-s  chuisleacha/Ncmpc  le/Sp  teann/Ncmsc  folláinteachta/Av  agus/Cc  gan/Sp  beann/Ncfsc  dá/Spp-p|Spp-s|Spp-p|Spp-s  laghad/Ncmsc  agat/Pr2-s  ar/Sp|Qq-s|Q-p|Q-is|Wpsi|Wssi|Ws-q|Wsdq"," fhear/Ncmsc|Vmis"," dá/Spp-s  thréine/Ncfsc  ./Fe </s><s> Ní/Qn  raibh/Vmis---n  fear/Ncmsc  acu/Pr3-p  nach/Qnr  ngéillfeadh/Vmc  ach/Cs  cic/Ncfsc  maith/Aq-msc  sna/Spa-p  magairlí/Ncmpc  a/Sp  thabhairt/Nv  dó/Pr3ms  ./Fe </s><s> Bhí/Vmis  droim/Ncmsc  an/Td-s  lae/Ncmsg  briste/Av|Aqp  agus/Cc"
"doc#9","<s> An/Td-s  fhuil/Ncfsc  ag/Sp  fiuchadh/Vmis0  i/Sp  do/Dp2-s  chuisleacha/Ncmpc  le/Sp  teann/Ncmsc  folláinteachta/Av  agus/Cc  gan/Sp  beann/Ncfsc  dá/Spp-p|Spp-s|Spp-p|Spp-s  laghad/Ncmsc  agat/Pr2-s  ar/Sp|Qq-s|Q-p|Q-is|Wpsi|Wssi|Ws-q|Wsdq  fhear/Ncmsc|Vmis  dá/Spp-s  thréine/Ncfsc  ./Fe </s><s> Ní/Qn  raibh/Vmis---n"," fear/Ncmsc"," acu/Pr3-p  nach/Qnr  ngéillfeadh/Vmc  ach/Cs  cic/Ncfsc  maith/Aq-msc  sna/Spa-p  magairlí/Ncmpc  a/Sp  thabhairt/Nv  dó/Pr3ms  ./Fe </s><s> Bhí/Vmis  droim/Ncmsc  an/Td-s  lae/Ncmsg  briste/Av|Aqp  agus/Cc  neart/Ncmsc  piontaí/Ncmpg  le/Sp  sclamhadh/Vmis0"
"doc#9","sé/Pp3mss  air/Pr3ms  fhéin/Px  mar/Sp  chineál/Ncmsc  saoiste/Ncmsg  cé/Cs  nach/Qnr  raibh/Vmis---n  an/Td-s  teideal/Ncmsc  sin/Dd  bronnta/Av  go/Ua  hoifigiúil/Aqp  air/Pr3ms  ./Fe </s><s> Bhí/Vmis  an/Td-s  ghráin/Ncfsc  air/Pr3ms  i/Sp  measc/Ncmsc  na/Td-p"," bhfear/Ncmpg"," oibre/Ncfsg  mar/Cs  go/Q-s  raibh/Vmis---d|Vmsp  luaidreáin/Ncmpc  ann/Pr3ms  go/Q-s  raibh/Vmis---d|Vmsp  sé/Pp3mss  ag/Sp  tarraingt/Nv  scéalta/Ncmpc|Ncmpg  go dtí/Spc  an/Td-s  oifig/Ncfsc  ./Fe </s><s> Maidin/Ncfsc  amháin/Aqp  d''/Q  ionsaigh/Vmis  sé/Npmsc  Allen/Npmsg"
"doc#9","le/Sp  hoibrithe/Ncmpc  ag/Sp  teacht/Nv  agus/Cc  ag/Sp  imeacht/Nv  le/Sp  sáspain/Ncmpc  agus/Cc  citil/Ncmpc  agus/Cc  ag/Sp  mallachtú/Nv  a/Dp3ms  chéile/Ncmsc  de bharr/Spc  a/Dp3-p  moille/Ncfsc  ./Fe </s><s> Ba/Ws-i  é/Pp3ms  McGrew/Npmsc  ,/Fi"," fear/Ncmsc"," Thír/Ncfsc  Eoghain/Npm-g|Npmsg|Npfsg  ,/Fi  agus/Cc  Éamonn/Npmsc  ,/Fi  fear/Vmm-2s  Ghaoth/Ncfsc|Ncmsc  Dobhair/Ncmsg  ,/Fi  b''/Ws-i  fhaide/Aqc|Ncfsc  i mbun/Spc  cócaireachta/Ncfsg  ./Fe </s><s> Déanta/Av  na/Td-p  fírinne/Ncmsg|Ncmsc  bhí/Vmis  mé/Pp1-s  ag/Sp  éirí/Nv"
"doc#9","imeacht/Nv  le/Sp  sáspain/Ncmpc  agus/Cc  citil/Ncmpc  agus/Cc  ag/Sp  mallachtú/Nv  a/Dp3ms  chéile/Ncmsc  de bharr/Spc  a/Dp3-p  moille/Ncfsc  ./Fe </s><s> Ba/Ws-i  é/Pp3ms  McGrew/Npmsc  ,/Fi  fear/Ncmsc  Thír/Ncfsc  Eoghain/Npm-g|Npmsg|Npfsg  ,/Fi  agus/Cc  Éamonn/Npmsc  ,/Fi"," fear/Vmm-2s"," Ghaoth/Ncfsc|Ncmsc  Dobhair/Ncmsg  ,/Fi  b''/Ws-i  fhaide/Aqc|Ncfsc  i mbun/Spc  cócaireachta/Ncfsg  ./Fe </s><s> Déanta/Av  na/Td-p  fírinne/Ncmsg|Ncmsc  bhí/Vmis  mé/Pp1-s  ag/Sp  éirí/Nv  tuirseach/Aqp  de/Sp  McGrew/Npmsc  agus/Cc  a/Dp3ms  chuid/Ncfsc  amhrán/Ncmpg"
"doc#9","piocadh/Nv  eolais/Ncmsg  asam/Pr1-s  ./Fe </s><s> Is/Wp-i  mar/Sp  sin/Pd  a/Q-r  bhí/Vmis  cúrsaí/Ncmpc  na/Td-s  haimisre/Ncfsc  ./Fe </s><s> Ní/Qn  raibh/Vmis---n  Éireannach/Npmsc  i/Sp  mBirmingham/Ncmsc  nach/Qnr  raibh/Vmis---n  amhrasach/Aqp  faoin/Spa-s"," bhfear/Ncmsc"," eile/Dd  agus/Cc  spiairí/Ncmpc  Sasanacha/Ncmpc  go/Ua  láidir/Aqp  ina/Spr  measc/Vmm-2s  ./Fe </s><s> ''/Fa  Gheobhaidh/Vmif  siad/Pp3-ps  ceacht/Ncmsc  an/Td-s  samhradh/Ncmsc  seo/Dd  ,/Fi  ''/Fa  arsa/Vmis  McGrew/Npmsc  ./Fe </s><s> ''/Fa  Céard/Pq  a/Q-r"
"doc#9","iad/Pp3-p  ag/Sp  cabaireacht/Ncfsc  leo/Pr3-p  amhail/Sp  géabha/Ncfpc  fiáine/Aq--pc  a/Q-r  bheadh/Vmc  ar/Sp  tí/Ncfsc|Ncmsc  dul/Ncmsc|Nv  ar/Sp  eiteog/Ncfsc  ./Fe </s><s> Ba/Ws-i  dhíol/Nv|Ncmsc  trua/Aqp  mé/Pp1-s  fhéin/Px  agus/Cc  an/Td-s  Saighdiúr/Ncmsc  ./Fe </s><s> Ní/Wp-in  mba/Ws-i"," fhir/Ncmpc"," mhóra/Aq--pc  cainte/Ncfsg  an/Td-s  bheirt/Ncfsc  againn/Pr1-p  riamh/Rg  ach/Cs  bhíomar/Vmis1p  inár/Spp-p  mbalbháin/Ncmpc  chearta/Aq--pc  anois/Rg  ./Fe </s><s> De/Sp  bharr/Ncmsc  an/Td-s  aithne/Ncfsg  mhaith/Aq-fsv|Aq-fsc  a/Q-r  bhí/Vmis  againne/Pr1-p-e  ar/Sp"
"doc#9","siad/Pp3-ps  oibriú/Ncmsc|Nv  amuigh/Rd  ./Fe </s><s> Thaobhaigh/Vmis  Dave/Npmsc  ,/Fi  Allen/Npmsc  agus/Cc  an/Td-s  chuid/Ncfsc  eile/Dd  leo/Pr3-p  ./Fe </s><s> Cuireadh/Vmm-3s|Vmis0  toscaireacht/Ncfsc  chuig/Sp  an/Td-s  Meisceoir/Ncmsc  ./Fe </s><s> Bhí/Vmis  an/Td-s"," fear/Ncmsc"," bocht/Aq-msc  i/Sp  sáinn/Ncfsc  ./Fe </s><s> Ba/Ws-i  é/Pp3ms  seo/Dd  an/Td-s  chéad/Mo|Mc  uair/Ncfsc  a/Q-p|Q-i|Q-r  hiarradh/Vmis0|Vmih  air/Pr3ms  gníomhú/Nv  agus/Cc  níor/Qn-s  thaitin/Vmis---n  sé/Pp3mss  leis/Pr3ms  ./Fe </s><s> Mar/Sp  sin/Pd  fhéin/Px  caithfidh/Vmif  sé/Pp3mss  go/Q-s  raibh/Vmis---d|Vmsp"
"doc#9","sé/Pp3mss  go/Cs  mba/Ws-i  theolaí/Aqc|Aqp  go/Ua  mór/Aqp  iad/Pp3-p  ná/Cc  na/Td-p  seanchinn/Ncmpc  agus/Cc  chaith/Vmis  sé/Pp3mss  iad/Pp3-p  tar éis/Spc  oibre/Ncfsg  ./Fe </s><s> Tar éis/Spc  an/Td-s  aighnis/Ncmsg  bhig/Aq-msg  seo/Dd  shocragh/Ncmsc  na/Td-p"," fir/Ncmsg"," oibre/Ncfsg  síos/Rd  agus/Cc  níor/Qn-s  ardaíodar/Vmis3p-n  a/Dp3-p  nglór/Ncmsc  arís/Rg  ./Fe </s><s> Cosúil/Aqp  leis/Sp  an/Td-s  hóbó/Ncmsc|Ncmsg  nó/Cc  an/Td-s  fear/Ncmsc  siúil/Ncmsg  bhraith/Ncmsg  mé/Pp1-s  míshuaimhneas/Ncmsc  do/Sp  mo/Dp1-s  bhualadh/Ncmsc|Nv"
"doc#9","oibre/Ncfsg  ./Fe </s><s> Tar éis/Spc  an/Td-s  aighnis/Ncmsg  bhig/Aq-msg  seo/Dd  shocragh/Ncmsc  na/Td-p  fir/Ncmsg  oibre/Ncfsg  síos/Rd  agus/Cc  níor/Qn-s  ardaíodar/Vmis3p-n  a/Dp3-p  nglór/Ncmsc  arís/Rg  ./Fe </s><s> Cosúil/Aqp  leis/Sp  an/Td-s  hóbó/Ncmsc|Ncmsg  nó/Cc  an/Td-s"," fear/Ncmsc"," siúil/Ncmsg  bhraith/Ncmsg  mé/Pp1-s  míshuaimhneas/Ncmsc  do/Sp  mo/Dp1-s  bhualadh/Ncmsc|Nv  arís/Rg  ./Fe </s><s> Go/Ua  tobann/Aqp  chaill/Vmis  mé/Pp1-s  suim/Ncfsc  san/Spa-s  obair/Ncfsc  thógála/Ncfsg  agus/Cc  i/Sp  mo/Dp1-s"
"doc#9","san/Spa-s  oíche/Ncfsc  ar/Sp  fhaitíos/Ncmsc  buamaí/Ncmpg  agus/Cc  bhíodh/Vmih  scata/Ncmsc  bootboys/Xf  ag/Sp  ruaraíocht/Ncfsc|Ncmsc  timpeall/Ncmpg  ag/Sp  lorg/Nv  Paddies/Npmsc  ./Fe </s><s> Ba/Ws-i  mhinic/Aqp  gur/Wpdi|Wsdi  ar/Sp"," sheanfhir/Ncmpc"," mheisciúla/Aq--pc  a/Q-p|Q-i|Q-r  d''/Q  ídídís/Vmih3p  a/Dp3-p  gcuid/Ncfsc  faltanais/Ncmsg  ./Fe </s><s> Choinnigh/Npfsg  mé/Pp1-s  glan/Aqp|Ncmsc  ar/Sp  an/Td-s  teach/Ncmsc  lóistín/Ncmsg  go/Sp  ham/Ncmsc  suain/Ncmsg  ./Fe </s><s> Chaith/Vmis  mé/Pp1-s  na/Td-p  tráthnónta/Ncmpc  sa/Spa-s"
"doc#9","d''/Q  fheicfeá/Vmc-2s  trí/Sp  fhuinneog/Ncfsc  gan/Sp  fallaing/Ncfsc  seomra/Ncmsg  suite/Av|Aqp  a/Q-r  bhí/Vmis  feistithe/Nv--g  go/Ua  measúil/Aqp  le/Sp  toilg/Ncmpc  agus/Cc  le/Sp  cathaoireacha/Ncfpc  boga/Aq--pc  ./Fe </s><s>","Fear/Vmm-2s"," an/Td-s  tí/Ncmsc  ar/Sp  a/Dp3ms  sháimhín/Ncmsc  só/Ncmsg  os comhair/Spc  na/Td-s  teilifíse/Ncfsg  daite/Aqp  ,/Fi  morc/Ncmsc  tine/Ncfsg  lasta/Av  roimhe/Pr3ms  amach/Rd  ./Fe </s><s> Bean/Npmsc  an/Td-s  tí/Ncfsg  ag/Sp  bronnadh/Nv  trádaire/Ncmsc  air/Pr3ms  a/Q-r"
"doc#9","maith/Vmm-2s  is/Cc  cuimhneach/Aqp  liom/Pr1-s  an/Td-s  spleodar/Ncmsc  a/Q-r  bhí/Vmis  fúm/Pr1-s  ag/Sp  fágáil/Nv  an/Td-s  stáisiúin/Ncmsg  dom/Pr1-s  an/Td-s  mhaidin/Ncfsc  sin/Dd  i/Sp  mí/Ncfsc|Npfsc  an/Td-s  Aibreáin/Ncmsg  ./Fe </s><s> Bhí/Vmis  mé/Pp1-s  cosúil/Aqp  le/Sp"," fear/Ncmsc"," a/Q-r  tháinig/Vmis  i/Sp  bhfad/Ncmsc  ar/Sp  thóir/Ncfsc  a/Dp3ms  leannáin/Ncmpc  ,/Fi  a/Q-r  bheadh/Vmc  i ndiaidh/Spc  a/Q-i  seoladh/Vmih  a/Sp  fháil/Nv  agus/Cc  a/Q-r  bheadh/Vmc  ag/Sp  dul/Ncmsc  te/Aq-msc  bruite/Av  ar/Sp  a/Dp3fs  tóir/Ncfsc  ./Fe </s><s> Scal/Vmm-2s|Vmis  an/Td-s"
"doc#9","i mbun/Spc  a/Dp3-p  gcuid/Ncfsc  oibre/Ncfsg  ./Fe </s><s> Os/Sp  comhair/Ns-s  an/Td-s  tsiopa/Ncmsg  seo/Dd  bhí/Vmis  báicéara/Ncmsg  ag/Sp  cur/Nv  arán/Ncmsc  úr/Aq-msc  ar/Sp  thralaí/Ncmsc  ./Fe </s><s> Os/Sp  comhair/Ns-s  an/Td-s  tsiopa/Ncmsg  úd/Dd"," fear/Vmm-2s"," ag/Sp  iompar/Nv  leathmhart/Ncmsc|Ncmpg  ar/Sp  a/Dp3ms  dhroim/Ncmsc  ./Fe </s><s> Ní/Qn  raibh/Vmis---n  de/Sp  bhagáiste/Ncmsc  agam/Pr1-s  ach/Cs  mála/Ncmsc  láimhe/Ncfsg  ina/Spr  raibh/Vmis---d  bríste/Ncmsc  ,/Fi  léine/Ncfsc  ,/Fi  péire/Ncmsc  stocaí/Ncmpg  agus/Cc"
"doc#9","i/Sp  gcomhairle/Ncfsc  le/Sp  cúpla/Ncmsc  oifigeach/Ncmpg  eile/Dd  ./Fe </s><s> Anois/Rg  is/Cc|Wp-i  arís/Rg  d''/Q  fhéachadar/Vmis3p  i/Sp  mo/Dp1-s  threo/Ncfsc  amhail/Sp  is/Cc  dá/Cs  mba/Ws-i  beithiúnach/Aq  mé/Pp1-s  ./Fe </s><s> Tháinig/Vmis  an/Td-s"," firín/Ncmsc"," spéacláireach/Ncfsc  plaiteach/Aq-msc  i/Sp  mo/Dp1-s  threo/Ncfsc  arís/Rg  ./Fe </s><s> ''/Fa  Is/Wp-i  oth/Ns-s  linn/Pr1-p|Ncfsc|Ncfpg  a/Sp  rá/Nv  nach/Wprin  féidir/Ns-s  linn/Pr1-p  post/Ncmsc  a/Sp  thairiscint/Nv  do/Sp  dhuine/Ncmsc  a/Q-i  bhfuil/Vmip---d  post/Ncmsc"
"doc#9","a/Q-r  bhí/Vmis  idir/Sp  mise/Pp1-s-e  agus/Cc  na/Td-p  traimpeanna/Ncmpc  salacha/Aq--pc  galracha/Aq--pc  a/Q-r  chas/Vmis  orm/Pr1-s  ó/Sp  chianaibh/Ncfsc  ?/Fq </s><s> Cén/Pq--s  dífríocht/Ncfsc  a/Q-r  bhí/Vmis  eatarthu/Pr3-p  agus/Cc  an/Td-s"," fear/Ncmsc"," dea-bheathaíoch/Ncmsc  úd/Ncmpg  thall/Rd  a/Q-r  bhí/Vmis  ag/Sp  glacadh/Vmis0  an/Td-s  aeir/Ncfsc  amhail/Sp  da/Xf  mba/Ws-i  leis-san/Ncmsc  amháin/Aqp  an/Td-s  pháirc/Ncfsc  ?/Fq </s><s> Bain/Npmsc  dó/Pr3ms  a/Dp3ms  chulaith/Ncfsc  ghaisce/Ncmsg  ,/Fi  a/Uv"
"doc#9","in aghaidh/Spc  a/Mn  haon/Ncmsc  dá/Cs  stopfadh/Vmc  sé/Pp3mss  ag/Sp  an/Td-s  gcíoná/Ncmsc  agus/Cc  mar/Sp  sin/Pd  de/Pr3ms  ./Fe </s><s> Bhí/Vmis  an/Td-s  roth/Ncmsc  stoptha/Av  nuair/Cs  a/Q-r  shroich/Vmis  mise/Pp1-s-e  an/Td-s  áit/Ncfsc  agus/Cc  bhí/Vmis"," fear/Ncmsc"," ádhúil/Aq-msc  eicínt/Ncfsc  tar éis/Spc  suim/Ncfsc  airgid/Ncmsg  a/Dp3ms  bhuachaint/Ncfsc  ar/Sp  an/Td-s  gcúig/Mc  triuf/Ncmsc  ./Fe </s><s> Bhí/Vmis  a/Dp3ms  lán/Ncmsc  eile/Dd  tar éis/Spc  suimeanna/Ncfpg  móra/Aq--pg  a/Sp  chailliúint/Nv"
"doc#9","eicínt/Ncfsc  tar éis/Spc  suim/Ncfsc  airgid/Ncmsg  a/Dp3ms  bhuachaint/Ncfsc  ar/Sp  an/Td-s  gcúig/Mc  triuf/Ncmsc  ./Fe </s><s> Bhí/Vmis  a/Dp3ms  lán/Ncmsc  eile/Dd  tar éis/Spc  suimeanna/Ncfpg  móra/Aq--pg  a/Sp  chailliúint/Nv  agus/Cc  an/Td-s"," firín/Ncmsc"," beag/Aq-msc  ag/Sp  iarraidh/Nv  a/Dp3-p  meanma/Ncfsc  a/Sp  ardú/Nv  beagán/Ncmpg|Ncmsc  agus/Cc  a/Sp  chur/Nv  ina/Spr  luí/Vmsp  orthu/Pr3-p  tuilleadh/Nv  dá/Spp-p  gcuid/Ncfsc  airgid/Ncmsg  a/Sp  chaitheamh/Nv  ./Fe </s><s> ''/Fa  Seoigí/Vmm-2p  ,/Fi  seoigí/Vmm-2p"
"doc#9","níos/Uc  tuisceanaí/Aqc  má/Cs  chuireann/Vmip  tú/Pp2-s  sciorta/Ncmsc  den/Spa-s  ádh/Ncmsc  i/Sp  mo/Dp1-s  leith/Ncfsc  ./Fe </s><s> ''/Fa  Leis/Ncfsc|Pr3ms|Sp  sin/Dd  chuir/Ncmsg  mé/Pp1-s  mo/Dp1-s  dheich/Ncmsc|Mc  frainc/Ncfsc  deiridh/Ncmsg  ar/Sp  an/Td-s  rí/Ncmsc  ./Fe </s><s> Chas/Npfsg  an/Td-s"," firín/Ncmsg"," beag/Aq-msc  buí/Aqp  an/Td-s  roth/Ncmsc  go/Ua  gustalach/Aqp  ./Fe </s><s> Chuaigh/Vmis  sé/Mc|Pp3mss  thart/Ncmsc  agus/Cc  thart/Rd  agus/Cc  thart/Rd  agus/Cc  i rith/Spc  an/Td-s  ama/Ncmsg  sin/Dd  shamhlaíos/Vmip---r  gur/Q--s  stop/Vmis  chuile/Dq"
"doc#9","á/Spp-p  gcleachtadh/Nv  aige/Pr3ms  agus/Cc  é/Pp3ms  i/Sp  bhfad/Ncmsc  ó/Sp  spéartha/Ncfpc  gorma/Aq--pc  a/Dp3ms  thír/Ncfsc  dúchais/Ncmsg  ./Fe </s><s> B''/Ws-i  fhurasta/Aqp  aithint/Nv  air/Pr3ms  gur/Q--s  airigh/Vmis  sé/Pp3mss  uaidh/Pr3ms  í/Pp3fs  ./Fe </s><s>","Firín/Ncmsc"," beag/Aq-msc  sleamhain/Aq-msc  a/Q-r  raibh/Vmis---n  gruaig/Ncfsc  oláilte/Av  air/Pr3ms  agus/Cc  a/Dp3ms  lámha/Ncfpc  clúdaithe/Av  le/Sp  slabhraí/Ncmpc  agus/Cc  fáinní/Ncmpc  a/Q-r  bhí/Vmis  ina/Spp-s  choncierge/Ncfsc  agam/Pr1-s  ./Fe </s>"
"doc#9","nach/Qnr  scalann/Vmip---n  grian/Ncfsc  riamh/Rg  iontu/Pr3-p  ,/Fi  leis/Sp  na/Td-p  daoine/Ncmpc  a/Q-r  lonnaigh/Vmis  iontu/Pr3-p  ./Fe </s><s> Tá/Vmip  filíocht/Ncfsc  ina/Spp-p|Spp-s  leithéid/Ncfsc  nach/Qnr  dtuigfeadh/Vmc  an/Td-s  dara/Mo"," fear/Ncmsc"," ./Fe </s><s> Is/Wp-i  teolaí/Aqc  go/Cs  mór/Vmm-2s  iad/Pp3-p  ná/Cc  na/Td-p  bruachbhailte/Ncmpc  fuara/Aq--pc  lena/Spp-p  dtithe/Ncmpc  leathscoite/Aqp  ./Fe </s><s> Tá/Vmip  daonnacht/Ncfsc  an/Td-s  bhochtanais/Ncmsg  in/Sp  áit/Ncfsc  amháin/Aqp  agus/Cc"
"doc#9","san/Spa-s  áit/Ncfsc  eile/Dd  ./Fe </s><s> Ar/Sp  an/Td-s  dara/Mo  lá/Ncmsc  san/Spa-s  óstán/Ncmsc  dom/Pr1-s  tháinig/Vmis  cuairteoir/Ncfsc  chugam/Pr1-s  nár/Wsrin  cheap/Vmis|Ncmsc  mé/Pp1-s  a/Dp3ms  leithéid/Ncfsc  a/Sp  bheith/Nv  ann/Pr3ms  ar/Sp|Qq-s|Q-p|Q-is|Wpsi|Wssi|Ws-q|Wsdq  chor/Vmis|Ncmsc  ar/Sp  bith/Ns-s  ./Fe </s><s>","Fear/Vmm-2s"," ard/Ncmsc  scáinte/Aqp|Av  a/Q-r  bhí/Vmis  ann/Pr3ms  ina/Spp-s  mhaoil/Ncfsc|Ncmpc  agus/Cc  d''/Q  aithneofá/Vmc-2s  air/Pr3ms  nach/Wprin  ar/Sp  a/Dp3fs  shócúlacht/Ncfsc  a/Q-r  bhí/Vmis  sé/Pp3mss  ag/Sp  cur/Nv  an/Td-s  tsaoil/Ncmsg  de/Pr3ms  ./Fe </s><s> Ó/Sp  dhreach/Ncmsc  a/Dp3ms  chuid/Ncfsc"
"doc#9","a/Q-r  bhí/Vmis  gan/Sp  tine/Ncfsc  ./Fe </s><s> Bhí/Vmis  boladh/Ncmsc  sa/Spa-s  seomra/Ncmsc  freisin/Rg  -/Fb  fuarbholadh/Vmis0  a/Q-r  tharla/Vmis  de bharr/Spc  easpa/Ncfsg  tine/Ncfsc|Ncfsg  ./Fe </s><s> Thug/Vmis  mé/Pp1-s  strac-chuntas/Ncmsc  ar/Sp  an/Td-s"," bhfear/Ncmsc"," chéanna/Ncfpg|Ncmsg  fhéin/Px  ,/Fi  fear/Ncmsc  a/Q-p|Q-i|Q-r  d''/Q  fhéadfadh/Vmc  a/Sp  bheith/Nv  aois/Ncfsc  ar/Sp  bith/Ns-s  ó/Sp  ceathracha/Ncfpc  go/Sp  caoga/Mc  bliain/Ncfsc  ./Fe </s><s> Bhí/Vmis  baithis/Ncfsc  ard/Aq-fsc  air/Pr3ms  agus/Cc  a/Dp3ms  ghruaig/Ncfsc"
"doc#9","boladh/Ncmsc  sa/Spa-s  seomra/Ncmsc  freisin/Rg  -/Fb  fuarbholadh/Vmis0  a/Q-r  tharla/Vmis  de bharr/Spc  easpa/Ncfsg  tine/Ncfsc|Ncfsg  ./Fe </s><s> Thug/Vmis  mé/Pp1-s  strac-chuntas/Ncmsc  ar/Sp  an/Td-s  bhfear/Ncmsc  chéanna/Ncfpg|Ncmsg  fhéin/Px  ,/Fi"," fear/Ncmsc"," a/Q-p|Q-i|Q-r  d''/Q  fhéadfadh/Vmc  a/Sp  bheith/Nv  aois/Ncfsc  ar/Sp  bith/Ns-s  ó/Sp  ceathracha/Ncfpc  go/Sp  caoga/Mc  bliain/Ncfsc  ./Fe </s><s> Bhí/Vmis  baithis/Ncfsc  ard/Aq-fsc  air/Pr3ms  agus/Cc  a/Dp3ms  ghruaig/Ncfsc  scáinte/Aqp|Av  cíortha/Av  siar/Rd"
"doc#9","sin/Dd  nach/Qnr  bhfeictear/Vmip0  in/Sp  Éirinn/Npfsd  ach/Cs  ag/Sp  aimsir/Ncfsc  na/Td-p  Nollag/Npmsc  ./Fe </s><s> D''/Q  ordaíos/Vmip---r  pota/Ncmsc  caife/Ncfsc  agus/Cc  smut/Ncmsc|Vmm-2s|Vmis  aráin/Ncmsg|Ncmpc  ./Fe </s><s> Ar/Sp  m''/Dp1-s  agaidh/Ncfsc  anonn/Rd  bhí/Vmis"," fear/Ncmsc"," óg/Aq-msc  ón/Spa-s  oirthear/Ncmsc  ina/Spr  shuí/Vmsp---n  go/Sp  tostmhar/Ncmsc  ./Fe </s><s> D''/Q  aithneofá/Vmc-2s  ar/Sp  an/Td-s  mbealach/Ncmsc  scéiniúil/Aq-msc  inár/Spp-p  fhéach/Vmis  sé/Pp3mss  ina/Spp-s  thimpeall/Ncmsc  nár/Qnrs  bhain/Vmis---n  sé/Pp3mss  leis/Sp"
"doc#9","don/Spa-s  turas/Ncmsc  a/Q-r  bhí/Vmis  faoi/Sp|Pr3ms  a/Sp  dhéanamh/Nv  go dtí/Spc  a/Dp3ms  leannán/Ncmsc  in/Sp  Amstardam/Npmsc  ./Fe </s><s> Ba/Ws-i  léir/Aqp  ón/Spa-s  dóigh/Ncfsc  a/Q-r  labhair/Vmis  sé/Pp3mss  uirthi/Pr3fs  go/Q-s  raibh/Vmis---d|Vmsp  taom/Ncmsc  grá/Ncmsg  ar/Sp  an/Td-s"," bhfear/Ncmsc"," bocht/Aq-msc  chomh/Ri  láidir/Aqp  le/Sp  haon/Mc  fhear/Ncmsc  dar/Csw  mhair/Vmis  riamh/Rg  go/Sp  fiú/Ns-s  Pheadar/Npmsc  Uí/Up  Dhoirnín/Npfsg  nuair/Cs  a/Q-r  scríobh/Vmis  sé/Pp3mss  na/Td-p  línte/Ncfpc|Ncfpg  iomráitracha/Ncmpc  úd/Ncmpg  -/Fb </s><s> ''/Fa"
"doc#9","a/Dp3ms  leannán/Ncmsc  in/Sp  Amstardam/Npmsc  ./Fe </s><s> Ba/Ws-i  léir/Aqp  ón/Spa-s  dóigh/Ncfsc  a/Q-r  labhair/Vmis  sé/Pp3mss  uirthi/Pr3fs  go/Q-s  raibh/Vmis---d|Vmsp  taom/Ncmsc  grá/Ncmsg  ar/Sp  an/Td-s  bhfear/Ncmsc  bocht/Aq-msc  chomh/Ri  láidir/Aqp  le/Sp  haon/Mc"," fhear/Ncmsc"," dar/Csw  mhair/Vmis  riamh/Rg  go/Sp  fiú/Ns-s  Pheadar/Npmsc  Uí/Up  Dhoirnín/Npfsg  nuair/Cs  a/Q-r  scríobh/Vmis  sé/Pp3mss  na/Td-p  línte/Ncfpc|Ncfpg  iomráitracha/Ncmpc  úd/Ncmpg  -/Fb </s><s> ''/Fa  Mo/Dp1-s  chrá/Ncmsc  géar/Aq-msc  ,/Fi  mo/Dp1-s  lá/Ncmsc  léin/Ncmsg  ,/Fi  is/Wpri  mo/Dp1-s"
"doc#9","i/Sp  dtreo/Ncfsc  mo/Dp1-s  sheomra/Ncmsc  ./Fe </s><s> Bhíos/Vmih---r|Vmis1s|Vmig---r  mo/Dp1-s  shuí/Nv|Ncmsc  ar/Sp  cholbha/Ncmsc  na/Td-s  leapa/Ncfsg  ag/Sp  baint/Nv  dhíom/Ncmsc  mo/Dp1-s  bhróga/Ncfpc  nuair/Cs  seo/Pd  cnag/Ncmsc  ar/Sp  an/Td-s  doras/Ncmsc  ./Fe </s><s> Cheapas/Vmip---r  gurbh/Wsdi  é/Pp3ms"," fear/Ncmsc"," Chamarúin/Npmsg|Npm-g  a/Q-r  bhí/Vmis  ann/Pr3ms  ar/Sp  thóir/Ncfsc  rud/Ncmsc  éigin/Aq-msc  agus/Cc  d''/Q  fhógraíos/Vmip---r  air/Pr3ms  teacht/Nv  isteach/Rd  ./Fe </s><s> Cé/Cs  a/Q-r  bheadh/Vmc  ann/Pr3ms  ach/Cs  an/Td-s  Ainsprid/Ncfsc  agus/Cc  meangadh/Ncmsc"
"doc#9","an/Td-s  doras/Ncmsc  é/Pp3ms  ./Fe </s><s> Ní/Qn  raibh/Vmis---n  meáchan/Ncmsc  cleite/Ncmsg  ann/Pr3ms  ./Fe </s><s> Choinníos/Vmip---r  orm/Pr1-s  á/Spp-s  chiceáil/Nv  nuair/Cs  a/Q-r  shroich/Vmis  mé/Pp1-s  bun/Ncmsc  an/Td-s  staighre/Ncmsg  ./Fe </s><s> Tharraing/Vmis  an/Td-s  raic/Ncfsc"," fear/Ncmpg"," Chamarúin/Npmsg|Npm-g  as/Sp  a/Dp3ms  choinicéar/Ncmsc  agus/Cc  chonaic/Vmis  mé/Pp1-s  meangadh/Ncmsc  sásta/Aqp  ar/Sp  a/Dp3ms  aghaidh/Ncfsc  nuair/Cs  a/Q-r  chonaic/Vmis  sé/Pp3mss  an/Td-s  gníomh/Ncmsc  a/Q-r  bhí/Vmis  déanta/Nv--g  agam/Pr1-s  ./Fe </s><s> Cá/Rq"
"doc#9","aghaidh/Ncfsc  ar/Sp  phort/Ncmsc  na/Td-s  traenach/Ncfsg  ./Fe </s><s> Bhíos/Vmih---r|Vmis1s|Vmig---r  tar éis/Spc  dul/Nv  i/Sp  dtaithí/Ncfsc  ar/Wpsi|Wssi|Ws-q|Wsdq  an/Wp-q|Wpdq  metro/Xf  faoi/Sp  seo/Pd  agus/Cc  é/Pp3ms  oibrithe/Av|Ncmpc  amach/Rd  agam/Pr1-s  cá/Rq  raibh/Vmis---d"," fir/Ncmpc"," ticéad/Ncmpg  ar/Sp  garda/Ncmsc  agus/Cc  cén/Pq--s  áit/Ncfsc  nach/Qnr  raibh/Vmis---n  ./Fe </s><s> Is/Wp-i  léir/Aqp  go/Q-s  raibh/Vmis---d|Vmsp  an/Td-s  modus/Ncmsc  operandi/Xx  seo/Pd  oibrithe/Av  ag/Sp  na/Td-p  Éigiptigh/Npmsc  freisin/Rg  agus/Cc"
"doc#9","is/Cc  a/Q-r  bhí/Vmis  sé/Pp3mss  gur/Q--s  cheap/Vmis  sé/Pp3mss  mé/Pp1-s  a/Sp  bheith/Nv  an-amaideach/Aqp  nó/Cc  an-chróga/Aqp  dul/Ncmsc|Nv  isteach/Rd  ina/Spp-p|Spp-s  leithéid/Ncfsc  de/Sp  phluais/Ncfsc  mar/Cs  ní/Qn  raibh/Vmis---n  aon/Dq"," fhear/Ncmsc"," geal/Aq-msc  eile/Dd  san/Spa-s  áit/Ncfsc  ./Fe </s><s> Chuir/Vmis  sé/Mc|Pp3mss  pota/Ncmsc  caife/Ncfsc  ar/Sp  m''/Dp1-s  aghaidh/Ncfsc  anonn/Rd  agus/Cc  shuigh/Vmis  sall/Ncmsc  uaim/Ncfsc|Pr1-s  agus/Cc  é/Pp3ms  ag/Sp  diúgadh/Vmis0  ar/Sp  a/Dp3ms  thoitín/Ncmsc  faoi/Pr3ms  mar/Cs  b''/Ws-i"
"doc#9","go/Cs  ndéanfainn/Vmc-1s  margadh/Ncmsc  leis/Pr3ms  ./Fe </s><s> Shásaigh/Vmis  seo/Pd  go/Ua  mór/Aqp  é/Pp3ms  agus/Cc  dúirt/Vmis  go/Q-s  raibh/Vmis---d|Vmsp  aithne/Ncfsc  aige/Pr3ms  ar/Sp  mhná/Ncfpc  a/Q-r  shásódh/Vmc  gach/Dq  cineál/Ncmsc  saghas/Ncmsc"," fir/Ncmsg"," ./Fe </s><s> D''/Q  fhiafraíos/Vmip---r  dhó/Ncmsc  cén/Pq--s  chaoi/Ncfsc  a/Q-r  tharla/Vmis  sé/Pp3mss  é/Pp3ms  bheith/Nv  in/Sp  acmhainn/Ncfsc  caife/Ncfsc  mar/Sp  seo/Pd  a/Dp3fs  cheannacht/Ncfsc  agus/Cc  chrom/Vmis  sé/Pp3mss  ar/Sp  scéal/Ncmsc  fada/Aqp  ar/Sp  a/Dp3ms"
"doc#9","é/Pp3ms  ./Fe </s><s> Ansin/Rl  agus/Cc  mé/Pp1-s  ag/Sp  smaoineamh/Nv  go/Q-s  raibh/Vmis---d|Vmsp  an/Td-s  lá/Ncmsc  curtha/Av  sa/Spa-s  mhuileann/Ncmsc  orainn/Pr1-p  chuala/Ncmpv  mé/Pp1-s  Monsieur/Npmsc  Gillet/Npmsc  ag/Sp  screadaíl/Ncfsc  orm/Pr1-s  ,/Fi  an/Td-s"," fear/Ncmsc"," céanna/Aqp  a/Q-r  thairg/Vmis  post/Ncmsc  dom/Pr1-s  an/Td-s  lá/Ncmsc  roimhe/Pr3ms  sin/Dd  ./Fe </s><s> Sul/Npmsc  má/Ncfsg  bhí/Vmis  seans/Ncmsc  agam/Pr1-s  focal/Ncmsc  a/Sp  rá/Nv  leis/Pr3ms  bhí/Vmis  smíste/Ncmsc  de/Sp  mhart/Ncmsc  buailte/Av  aniar/Aqp  ar/Sp  mo/Dp1-s"
"doc#9","iompaithe/Av  ,/Fi  glasraí/Ncmpc  spréite/Aqp|Av  thall/Rd  is/Cc  abhus/Rd  ,/Fi  scipéad/Ncmsc  airgid/Ncmsg  curtha/Av  san/Spa-s  aer/Ncmsc  ,/Fi  beirt/Ncfsc  sheanbhan/Ncfpg  sínte/Av  agus/Cc  mise/Pp1-s-e  ag/Sp  rith/Nv  mar/Sp"," fhear/Ncmsc"," mire/Aq-fsg  trí/Sp  shráideanna/Ncfpc  dheisceart/Ncmpg  Pháras/Npmsg  agus/Cc  an/Td-s  mealbhacán/Ncmsc  uisce/Ncmsc  seafóideach/Aq-msc  sin/Dd  faoi/Sp  m''/Dp1-s  ascaill/Ncfsc  agam/Pr1-s  ./Fe </s><s> Nuair/Cs  a/Q-p|Q-i|Q-r  cheapas/Vmip---r"
"doc#9","na/Td-s  gcearc/Ncfpg  timpeall/Ncmpg|Ncmsc|Rd  an/Td-s  chlóis/Ncmpc  agus/Cc  ag/Sp  ligean/Nv  air/Pr3ms  gur/Wpdi|Wsdi  coileach/Ncmsc  é/Pp3ms  ./Fe </s><s> Scanraíodh/Vmis0  na/Td-p  cearca/Ncfpc  gus/Ncmsc  tharraing/Vmis  a/Dp3-p  gcuid/Ncfsc  gearán/Ncmpg"," fear/Ncmpg|Ncmsc"," an/Td-s  tí/Ncmsc  as/Sp  a/Dp3ms  nead/Ncfsc  ./Fe </s><s> Chuaigh/Vmis  sé/Pp3mss  le/Sp  báiní/Ncfsc  nuair/Cs  a/Q-r  chonaic/Vmis  sé/Pp3mss  a/Dp3ms  chuid/Ncfsc  cearc/Ncfpg  á/Spp-p|Spp-s  scanrú/Nv  mar/Sp  sin/Pd  ./Fe </s><s> Chuaigh/Vmis  sé/Pp3mss  i/Sp  ndáil/Ncfsc  chaidrimh/Ncmsg  le/Sp"
"doc#9","muid/Pp1-p  cúpla/Ncmsc  míle/Ncmsg  eile/Dd  suas/Rd  an/Td-s  bóthar/Ncmsc  ./Fe </s><s> Stopadh/Vmis0  ag/Sp  feirm/Ncfsc  eile/Dd  agus/Cc  chuaigh/Vmis  an/Td-s  ceannaire/Ncmsc  i/Sp  ndáil/Ncfsc  chaidrimh/Ncmsg  arís/Rg  le/Sp"," fear/Ncmsc"," an/Td-s  tí/Ncfsg  ./Fe </s><s> Bhí/Vmis  sciorta/Ncmsc  den/Spa-s  ádh/Ncmsc  orainn/Pr1-p  anseo/Rl  mar/Sp  glacadh/Vmis0  le/Sp  dosaen/Ncmsc  againn/Pr1-p  ./Fe </s><s> Ní/Qn  raibh/Vmis---n  an/Td-s  fheirm/Ncfsc  seo/Dd  leath/Ncfsc|Vmm-2s|Vmis  chomh/Ri  mór/Aqp  leis/Sp  an/Td-s"
"doc#9","seo/Dd  leath/Ncfsc|Vmm-2s|Vmis  chomh/Ri  mór/Aqp  leis/Sp  an/Td-s  bhfeirm/Ncfsc  a/Q-p|Q-i|Q-r  d''/Q  fhágamar/Vmis1p  ./Fe </s><s> Ní/Qn  raibh/Vmis---n  an/Td-s  teach/Ncmsc  leath/Ncfpg  chomh/Ri  mór/Aqp  ná/Cc  na/Td-p  cróite/Ncmpc  feirme/Ncfsg  chomh/Ri  scóipiúil/Aqp  ./Fe </s><s>","Fear/Ncmsc"," mór/Aq-msc  téagartha/Aqp  ab/Wsri  ea/Pp3-s  fear/Ncmsc  an/Td-s  tí/Ncfsg  a/Q-i  raibh/Vmis---d  a/Dp3ms  aghaidh/Ncfsc  scólta/Av  ón/Spa-s  ngrian/Ncfsc  ./Fe </s><s> Bhí/Vmis  sé/Pp3mss  pósta/Av  le/Sp  burla/Ncmsc  de/Sp  bhean/Ncfsc  bheag/Aq-fsc  ramhar/Aq-fsc  ./Fe </s><s> Ní/Qn  raibh/Vmis---n  ach/Cs"
"doc#9","an/Td-s  bhfeirm/Ncfsc  a/Q-p|Q-i|Q-r  d''/Q  fhágamar/Vmis1p  ./Fe </s><s> Ní/Qn  raibh/Vmis---n  an/Td-s  teach/Ncmsc  leath/Ncfpg  chomh/Ri  mór/Aqp  ná/Cc  na/Td-p  cróite/Ncmpc  feirme/Ncfsg  chomh/Ri  scóipiúil/Aqp  ./Fe </s><s> Fear/Ncmsc  mór/Aq-msc  téagartha/Aqp  ab/Wsri  ea/Pp3-s"," fear/Ncmsc"," an/Td-s  tí/Ncfsg  a/Q-i  raibh/Vmis---d  a/Dp3ms  aghaidh/Ncfsc  scólta/Av  ón/Spa-s  ngrian/Ncfsc  ./Fe </s><s> Bhí/Vmis  sé/Pp3mss  pósta/Av  le/Sp  burla/Ncmsc  de/Sp  bhean/Ncfsc  bheag/Aq-fsc  ramhar/Aq-fsc  ./Fe </s><s> Ní/Qn  raibh/Vmis---n  ach/Cs  iníon/Ncfsc  amháin/Aqp  acu/Pr3-p  ,/Fi  Malou/Npmsc  ./Fe </s>"
"doc#9","ag/Sp  aon/Mc|Dq  chailín/Ncmsc  riamh/Rg  aici/Pr3fs  agus/Cc  spranglaidí/Ncfpc  cos/Ncfpg  a/Q-r  bhí/Vmis  ag/Sp  dul/Nv  in/Sp  airde/Ncfpc|Ncfsc  go dtí/Spc  na/Td-s  spéire/Ncfsg  ./Fe </s><s> Ní/Wp-in  gá/Ncmsc  a/Sp  rá/Nv  gur/Q--s  chuir/Vmis  na/Td-p  pocaidí/Ncfpc"," fir/Ncmsg"," inár/Spp-p  mbuíon/Ncfsc  dúil/Ncfsc  a/Dp3-p  gcroí/Ncmsc  inti/Pr3fs  .../F </s><s> Taispeánadh/Vmis0  ár/Dp1-p  suanlios/Ncmsc  dúinn/Pr1-p  ./Fe </s><s> I/Mr  seid/Ncfsc  a/Q-r  bhí/Vmis  sé/Pp3mss  agus/Cc  scata/Ncmsc  leapacha/Ncfpg  i ndiaidh/Spc  a/Dp3ms  chéile/Ncmsc"
"doc#9","Ó/Sp  Ciannáin/Npmsc  a/Q-r  bhí/Vmis  ag/Sp  déanamh/Nv  staidéir/Ncmsg  ar/Wpsi|Wssi|Ws-q|Wsdq  an/Wp-q|Wpdq  bhFraincis/Xx  in/Sp  Ollscoil/Ncfsc  na/Td-s  hÉireann/Npfsg  ./Fe </s><s> Cosúil/Aqp  lena/Spp-p|Spp-s  lán/Ncmsc  mac/Ncmsc  léinn/Ncmsg  a/Sp  casadh/Nv  liom/Pr1-s"," fear/Ncmsc"," óg/Aq-msc  gan/Sp  mórán/Ncmsc  substainte/Ncfsg  a/Q-r  bhí/Vmis  ann/Pr3ms  nach/Qnr  raibh/Vmis---n  uaidh/Pr3ms  ach/Cs  a/Dp3ms  chéim/Ncfsc  ./Fe </s><s> Cé/Cs  is/Wp-i  moite/Av  den/Spa-s  Fhraincis/Npmsc  fhéin/Px  ba/Wsri  bheag/Aqp  suim/Ncfsc  a/Q-r  bhí/Vmis  aige/Pr3ms  in/Sp"
"doc#9","go/Q-s  raibh/Vmis---d|Vmsp  mé/Pp1-s  ar/Sp  an/Td-s  oibrí/Ncmsg  ab/Wsri  fhearr/Aqc  dá/Cs  raibh/Vmis---d  ann/Pr3ms  ./Fe </s><s> Rugadh/Vmis0  mé/Pp1-s  ar/Sp  fheirm/Ncfsc  bheag/Aq-fsc  agus/Cc  cosúil/Aqp  le/Sp  mo/Dp1-s  mhacasamhail/Ncfsc  bhí/Vmis  mé/Pp1-s  in/Sp  ann/Ns-s  obair/Ncfsc"," fir/Ncmsg"," a/Sp  dhéanamh/Nv  nuair/Cs  a/Q-r  bhí/Vmis  mé/Pp1-s  aon/Mc|Dq  bhliain/Ncfsc  déag/Ns-s  ./Fe </s><s> Cé/Cs  is/Cc|Wp-i  moite/Av  de/Sp  mo/Dp1-s  dhroim/Ncmsc  d''/Q  éirigh/Vmis  mé/Pp1-s  cleachtach/Aqp  ar/Sp  an/Td-s  obair/Ncfsc  go/Ua  tapa/Aqp  ./Fe </s><s> In/Sp  áit/Ncfsc  na/Td-p"
"doc#9","de/Sp  na/Td-p  craobhacha/Ncfpc  ./Fe </s><s> Ag/Sp  deireadh/Ncmsc  na/Td-p  dtrí/Mc  seachtainí/Ncfpc  d''/Q  íoc/Vmis  an/Td-s  feirmeoir/Ncmsc  muid/Pp1-p  ./Fe </s><s> Cúig/Ncmsc  chéad/Aq-msc  frainc/Ncfsc  a/Q-p|Q-i|Q-r  fuair/Vmis  mise/Pp1-s-e  ./Fe </s><s> Bhíos/Vmih---r|Vmis1s|Vmig---r  i/Sp  m''/Dp1-s"," fhear/Ncmsc"," saibhir/Aq-msc  ./Fe </s><s> Toisc/Ncfsc  a/Dp3ms  fheabhas/Ncmsc  a/Q-r  bhíos/Vmih---r|Vmis1s|Vmig---r  ag/Sp  baint/Nv  na/Td-s  bhfíniúna/Ncfsg  d''/Q  fhiafraigh/Vmis  an/Td-s  feirmeoir/Ncmsc  díom/Pr1-s  an/Qq  rachainn/Vmc-1s  ag/Sp  obair/Ncfsc  d''/Sp"
"doc#9","cheana/Rg  féin/Px  ./Fe </s><s> Ní/Qn  raibh/Vmis---n  na/Td-p  tosca/Ncfpc  oibre/Ncfsg  sa/Spa-s  dara/Mo  teach/Ncmsc  chomh/Ri  maith/Aqp  is/Cc  a/Q-r  bhí/Vmis  i/Sp  dteach/Ncmsc  Monsieur/Npmsc  Bouguereau/Npmsc  ./Fe </s><s> Bhí/Vmis  beirt/Ncfsc  mhac/Ncmsc  ag/Sp"," fear/Ncmsc"," an/Td-s  tí/Ncfsg  ,/Fi  Monsieur/Npmsc  Cordelier/Npmsc  ,/Fi  chomh/Ri  maith/Aqp  le/Sp  cailín/Ncmsc  aimsire/Ncfsg  ó/Sp  Lyons/Npmsc  darbh/Csws  ainm/Ncmsc  Marie/Npmsc  ./Fe </s><s> Chodail/Vmis  muid/Pp1-p  i/Sp  seid/Ncfsc  cúng/Aq-msc  a/Dp3fs  mba/Ws-i  chosúil/Aqp"
"doc#9","mar/Sp  choirce/Ncmsc  aibí/Aqp  uirthi/Pr3fs  ./Fe </s><s> Cé/Cs  go/Cs  raibh/Vmis---d|Vmsp  a/Dp3fs|Uv  cíocha/Ncfpc|Ncfpv  ar/Sp  an/Td-s  taobh/Ncmsc  trom/Aq-msc  bhí/Vmis  a/Dp3-p  ndóthain/Ncfsc  acu/Pr3-p  le/Sp  feiceáil/Nv  amach/Rd  thar/Sp  a/Dp3fs  léinteán/Ncmsc  le/Sp"," fear/Ncmsc"," ar/Sp  bith/Ns-s  a/Sp  ardú/Nv  ./Fe </s><s> Ceapaim/Vmm-1s|Vmip1s  go/Q-s  raibh/Vmis---d|Vmsp  súil/Ncfsc  aici/Pr3fs  ormsa/Pr1-s-e  freisin/Rg  mar/Cs  ba/Wsri  é/Pp3ms  seo/Dd  an/Td-s  chéad/Mo|Mc  mhaidin/Ncfsc  aici/Pr3fs  oibriú/Nv  ar/Sp  m''/Dp1-s  aghaidh/Ncfsc  anonn/Rd  ./Fe </s><s> Níor/Qn-s"
"doc#9","í/Pp3fs  a/Q-r  bhí/Vmis  ar/Sp  cholbha/Ncmsc  an/Td-s  bhóthair/Ncmsg  ./Fe </s><s> Bhí/Vmis  cumasc/Ncmsc  againn/Pr1-p  a/Q-r  mhair/Vmis  uair/Ncfsc  an/Td-s  chloig/Ncmsg  agus/Cc  nuair/Cs  a/Q-p|Q-i|Q-r  d''/Q  éirigh/Vmis  mé/Pp1-s  as/Sp  an/Td-s  díog/Ncfsc  bhraith/Ncmsg  mé/Pp1-s  i/Sp  m''/Dp1-s"," fhear/Ncmsc"," nua/Aqp  ./Fe </s><s> Creidim/Vmm-1s|Vmip1s  nár/Qnrs  lig/Vmis---n  mé/Pp1-s  síos/Rd  mo/Dp1-s  thír/Ncfsc  ná/Cc  mo/Dp1-s  threibh/Ncfsc  mar/Cs  bhí/Vmis  sise/Pp3fsse  sásta/Aqp  go/Ua  leor/Aqp  freisin/Rg  agus/Cc  í/Pp3fs  ag/Sp  dáileadh/Vmis0  na/Td-p  múrtha/Av  póg/Ncfpg|Ncfsc|Vmm-2s  orm/Pr1-s  ./Fe </s><s> Ní/Wp-in"
"doc#9","ba/Wsri  léir/Aqp  go/Q-s  raibh/Vmis---d|Vmsp  ríméad/Ncmsc  orthu/Pr3-p  strainséirí/Ncmpc  a/Sp  fheiceáil/Nv  sa/Spa-s  gceantar/Ncmsc  uaigneach/Aq-msc  sin/Dd  ./Fe </s><s> Ag/Sp  tarraingt/Nv  ar/Sp  mheánoíche/Ncfsc  tháinig/Vmis"," fear/Ncmsc"," óg/Aq-msc  fionn/Aq-msc  ,/Fi  a/Q-r  bheadh/Vmc  timpeall/Ncmsc|Rd  deich/Ncmsg  mbliana/Ncfpc|Ncfsg  fichead/Ncmsc  ,/Fi  isteach/Rd  agus/Cc  cuireadh/Vmis0  in/Sp  aithne/Ncfsc  dhúinn/Vmih1s  é/Pp3ms  ./Fe </s><s> Karl/Npmsc  ab/Wsri  ainm/Ncmsc  dhó/Ncmsg  agus/Cc  bhí/Vmis  sé/Pp3mss"
"doc#9","chas/Vmis  linn/Pr1-p|Ncfsc  an/Td-s  lá/Ncmsc  fuar/Aq-msc  geimhridh/Ncmsg  sin/Dd  bhí/Vmis  caitheamh/Ncmsc  a/Dp3fs  gcodach/Ncmsc  iontu/Pr3-p  ./Fe </s><s> Ní/Qn  fhéadfainn/Vmc-1s-n  gan/Sp  sondas/Ncmsc  a/Sp  chur/Nv  ina/Spp-p  ndreach/Ncmsc  ./Fe </s><s> Ní/Qn  fhaca/Vmis---n  mé/Pp1-s"," fir/Ncmpc"," ná/Cc  mná/Ncfpc  chomh/Ri  breá/Aqp  riamh/Rg  i/Sp  mo/Dp1-s  shaol/Ncmsc  ,/Fi  snua/Ncmsc  na/Td-s  sláinte/Ncfsg  ar/Sp  chách/Ncmsc  ./Fe </s><s> Bhí/Vmis  na/Td-p  fir/Ncmpc  go/Ua  láidir/Aqp  os cionn/Spc  na/Td-p  sé/Pp3mss  troithe/Ncfpc  ,/Fi  gruaig/Ncfsc  fhionn/Aq-fsc"
"doc#9","gan/Sp  sondas/Ncmsc  a/Sp  chur/Nv  ina/Spp-p  ndreach/Ncmsc  ./Fe </s><s> Ní/Qn  fhaca/Vmis---n  mé/Pp1-s  fir/Ncmpc  ná/Cc  mná/Ncfpc  chomh/Ri  breá/Aqp  riamh/Rg  i/Sp  mo/Dp1-s  shaol/Ncmsc  ,/Fi  snua/Ncmsc  na/Td-s  sláinte/Ncfsg  ar/Sp  chách/Ncmsc  ./Fe </s><s> Bhí/Vmis  na/Td-p"," fir/Ncmpc"," go/Ua  láidir/Aqp  os cionn/Spc  na/Td-p  sé/Pp3mss  troithe/Ncfpc  ,/Fi  gruaig/Ncfsc  fhionn/Aq-fsc  orthu/Pr3-p  ar/Sp  fad/Ncmsc  nach/Wprin  mór/Aqp|Ncmsc  ,/Fi  súile/Ncfpc  glasa/Aq--pc  ./Fe </s><s> Maidir/Sp  leis/Sp  na/Td-s  mná/Ncfsg  bhí/Vmis  siad/Pp3-ps  lán/Aqp|Ncmsc  chomh/Ri"
"doc#9","tarraingt/Ncfsc  ar/Sp  eachtrannaigh/Ncmpc  agus/Cc  Éireannaigh/Npmpc  dála/Ncfsg  mé/Pp1-s  fhéin/Px  ./Fe </s><s> Tí/Ncfsc|Ncmsc  Fritz/Npmsc  agus/Cc  Murmel/Npmsc  ab/Wsri  ainm/Ncmsc  don/Spa-s  teach/Ncmsc  ósta/Ncmsg  ./Fe </s><s> Fuair/Vmis  sé/Pp3mss  a/Dp3ms  ainm/Ncmsc  ó/Sp"," fhear/Ncmsc"," ramhar/Aq-msc  féasógach/Aq  a/Q-r  bhí/Vmis  taobh/Ncmsc  thiar/Rd  den/Spa-s  chuntar/Ncmsc  darbh/Csws  ainm/Ncmsc  Fritz/Npmsc  agus/Cc  a/Dp3ms  bhean/Ncfsc  ,/Fi  a/Q-r  bhí/Vmis  lán/Ncmsc  chomh/Ri  feolmhar/Aqp  céanna/Aqp  leis/Pr3ms  ,/Fi  darbh/Csws"
"doc#9","i/Sp  gCill/Npmpg  Mhantáin/Npmsc|Npmpg|Npfsg|Npm-g  .../F </s><s> Ní/Qn  rabhamar/Vmis1p-n  i/Sp  bhfad/Ncmsc  istigh/Rd  go/Sp  bhfacas/Ncmsc  mo/Dp1-s  chéad/Ncmsc|Mo  aighneas/Ncmpg|Ncmsc  i/Sp  bpub/Ncmsc  Gearmánach/Npmsc  ./Fe </s><s> I/Mr  gcúinne/Ncmsc  thall/Rd  uainn/Pr1-p  bhí/Vmis"," firín/Ncmsc"," beag/Aq-msc  glibíneach/Ncfsc  le/Sp  gruaig/Ncfsc  fhada/Ncmpv  oláilte/Av  ag/Sp  tabhairt/Nv  íde/Npf-g|Npfsc  na/Td-s  muc/Ncfsc  is/Wpri  na/Td-p  madraí/Ncmpc  d''/Sp  fhathach/Ncmsc  de/Sp  Ghearmánach/Ncmsc  mór/Aq-msc  fionn/Aq-msc  a/Q-i  raibh/Vmis---d  a/Dp3ms"
"doc#9","tabhairt/Nv  suas/Rd  agus/Cc  tríd/Sp  na/Td-p  sleachta/Ncmpg|Ncmpc  fada/Aqp  Gearmáinise/Ncfsc  d''/Q  fhéadfainn/Vmc-1s  roinnt/Ncfsc  abairtí/Ncfpg  Béarla/Ncmsg|Ncmsc  a/Sp  phiocadh/Nv  suas/Rd  .../F  ''/Fa  chuir/Vmis  an/Td-s"," firín/Ncmsc"," beag/Aq-msc  buíchraicneach/Ncfsc  sin/Dd  Hitler/Npmsc  m''/Dp1-s  athair/Ncmsc  maith/Aq-msc  go/Sp  tóin/Ncfsc  poill/Ncmsg  .../F  drochrath/Ncmsc  oraibh/Pr2-p  a/Dp3ms  chine/Ncmsc  faoi/Sp  chopóig/Ncmsg  .../F  ní/Ncmsc|Ncfsc|Nv|Wp-in  hiontas/Ncmsc|Ncmpg  go/Cs"
"doc#9","ag/Sp  féachaint/Nv  go/Ua  míchéadfach/Aqp  síos/Rd  ar/Sp  a/Dp3-p  mbróga/Ncfpc  agus/Cc  isteach/Rd  ina/Spp-p  bpiontaí/Ncmpc  ./Fe </s><s> Bhreathnaigh/Vmis  tuilleadh/Vmis0  go/Ua  naimhdeach/Aqp  ar/Sp  an/Td-s"," bhfirín/Ncmsc"," beag/Aq-msc  glibíneach/Ncfsc  ./Fe </s><s> ''/Fa  Tá/Vmip  sé/Pp3mss  chomh/Ri  maith/Aqp  agam/Pr1-s  a/Sp  dhul/Nv  anonn/Rd  agus/Cc  foighid/Ncfsc  a/Sp  chur/Nv  ann/Pr3ms  ,/Fi  ''/Fa  arsa/Vmis  Darach/Npmsc  ./Fe </s><s> ''/Fa  Tá/Vmip  sé/Pp3mss  ina/Spp-s  chaora/Ncfpc|Ncfsc  ag/Sp  ól/Nv  agus/Cc"
"doc#9","ann/Pr3ms  ,/Fi  ''/Fa  arsa/Vmis  Darach/Npmsc  ./Fe </s><s> ''/Fa  Tá/Vmip  sé/Pp3mss  ina/Spp-s  chaora/Ncfpc|Ncfsc  ag/Sp  ól/Nv  agus/Cc  maraithe/Av|Ncmpc  a/Q-r  bheidh/Vmif  sé/Pp3mss  i/Sp  ndeireadh/Ncmsc  thiar/Rd  thall/Rd  ./Fe </s><s> ''/Fa </s><s> Chuaigh/Vmis  sé/Mc|Pp3mss  sall/Ncmsc  agus/Cc  thug/Vmis  an/Td-s"," firín/Ncmsc"," beag/Aq-msc  glibíneach/Ncfsc  anall/Rd  go dtí/Spc  an/Td-s  bord/Ncmsc  ag/Sp  a/Q-r  rabhamar/Vmis1p-n  inár/Spp-p  suí/Nv|Ncmsc  ./Fe </s><s> Bhí/Vmis  an/Td-s  fear/Ncmsc  bocht/Aq-msc  caochta/Av  agus/Cc  coinneal/Ncfsc  an/Td-s  oilbhéasa/Ncmsg  le/Sp"
"doc#9","thiar/Rd  thall/Rd  ./Fe </s><s> ''/Fa </s><s> Chuaigh/Vmis  sé/Mc|Pp3mss  sall/Ncmsc  agus/Cc  thug/Vmis  an/Td-s  firín/Ncmsc  beag/Aq-msc  glibíneach/Ncfsc  anall/Rd  go dtí/Spc  an/Td-s  bord/Ncmsc  ag/Sp  a/Q-r  rabhamar/Vmis1p-n  inár/Spp-p  suí/Nv|Ncmsc  ./Fe </s><s> Bhí/Vmis  an/Td-s"," fear/Ncmsc"," bocht/Aq-msc  caochta/Av  agus/Cc  coinneal/Ncfsc  an/Td-s  oilbhéasa/Ncmsg  le/Sp  feiceáil/Nv  ina/Spp-s  shúile/Ncfpc  ./Fe </s><s> Cuireadh/Vmm-3s|Vmis0|Ncmsc  foighid/Ncfsc  ann/Pr3ms  agus/Cc  tairgeadh/Vmm-3s|Vmis0  stól/Ncmsc  dó/Pr3ms  ./Fe </s>"
"doc#9","./Fe </s><s> ''/Fa  An/Qq  bhfuil/Vmip---d  sé/Pp3mss  fíor/Aq-msc  gur/Q--s  bádh/Vmis0  athair/Ncfsc|Ncmsc  Mhic/Up  an/Td-s  Bhaird/Npfsg|Npmsg  aimsir/Ncfsc  an/Td-s  Chogaidh/Ncmsg  ?/Fq </s><s> ''/Fa  Deir/Vmip  sé/Pp3mss  fhéin/Px  gur/Q--s  bádh/Vmis0  .../F  Is/Wpri  duine/Ncmsc  múisiamach/Aq  an/Td-s"," fear/Ncmsc"," bocht/Aq-msc  agus/Cc  é/Pp3ms  ar/Sp  a/Dp3ms  chiall/Ncfsc  ./Fe </s><s> ''/Fa </s><s> ''/Fa  Ní/Wp-in  go/Ua  minic/Aqp  a/Q-r  tharlaíonn/Vmip  sé/Pp3mss  sin/Dd  ón/Spa-s  gcosúlacht/Ncfsc  a/Q-r  bhí/Vmis  air/Pr3ms  anocht/Ns-s  ./Fe </s><s> ''/Fa </s><s> ''/Fa  D''/Q  fhéadfá/Vmc-2s  é/Pp3ms  sin/Dd  á/Spp-s  chanadh/Nv  ./Fe </s>"
"doc#9","níor/Qn-s  scal/Vmis---n  grian/Ncfsc  ná/Cc  gealach/Ncfsc  ann/Pr3ms  ach/Cs  torann/Ncmsc  an/Td-s  innealra/Ncmsg  mar/Sp  ord/Ncmsc  mór/Aq-msc  na/Td-s  cinniúna/Ncfsg  do/Sp  do/Sp  chrá/Ncmsc  ./Fe </s><s> Is/Cc  ar/Sp  an/Td-s  dóigh/Ncfsc  sin/Dd  a/Q-r  fhaigheann/Vmip  an/Td-s"," fear/Ncmsc"," oibre/Ncfsg  gráin/Ncfsc|Ncmsg|Ncmpc  ar/Sp  an/Td-s  meánaicme/Ncfsc  shócúil/Ncmsg  agus/Cc  lucht/Ncmsc  na/Td-p  táirgiochta/Av  agus/Cc  go/Q-s  n-aithnítear/Vmip0|Vmsp0  iad/Pp3-p  mar/Sp  naimhde/Ncmpc  ,/Fi  gan/Sp  bacadh/Vmis0  le/Sp"
"doc#9","raibh/Vmis---n  mná/Ncfpc  coitianta/Aqp  go/Ua  rábach/Aqp  sna/Spa-p  fuinneoga/Ncfpc  ann/Pr3ms  ./Fe </s><s> Ní/Qn  raibh/Vmis---n  fallach/Ncmsc  ó/Sp  Dhia/Ncmsc  anuas/Rd  orthu/Pr3-p  seo/Dd  ach/Cs  iad/Pp3-p  go/Ua  saothrach/Aqp  ag/Sp  iarraidh/Nv"," fir/Ncmsg|Ncmpc"," a/Sp  mhealladh/Nv  chucu/Pr3-p  ./Fe </s><s> Bhí/Vmis  striapach/Ncfsc  amháin/Aqp  acu/Pr3-p  seo/Dd  ar/Sp  a/Dp3ms  laghad/Ncmsc  nócha/Mc  bliain/Ncfsc  d''/Sp  aois/Ncfsc  ./Fe </s><s> Bhí/Vmis  tuilleadh/Vmis0  a/Q-r  bhí/Vmis  chomh/Ri  hóg/Aqp  le/Up  sé/Mc|Pp3mss"
"doc#9","linn/Pr1-p|Ncfsc|Ncfpg  ar/Sp  an/Td-s  hoist/Ncfsc  ./Fe </s><s> Seachas/Sp  sin/Pd  ní/Qn  raibh/Vmis---n  an/Td-s  obair/Ncfsc  an-chrua/Ncmsg  ach/Cs  í/Pp3fs  thar/Sp  a/Sp  bheith/Nv  leamh/Aqp  ./Fe </s><s> Maidir/Sp  leis/Sp  an/Td-s  Turcach/Ncmsc  óg/Aq-msc  bhí/Vmis  sé/Pp3mss  ar/Sp  an/Td-s"," bhfear/Ncmsc"," b''/Ws-i  aineolaí/Aqc  dar/Csw  chas/Aqp|Vmis  liom/Pr1-s  riamh/Rg  ./Fe </s><s> Ainneoin/Ns-s  é/Pp3ms  a/Sp  bheith/Nv  cúig/Ncmsg|Ncmsc|Mc  bliana/Ncfsg  sa/Spa-s  siléar/Ncmsc  ní/Qn  raibh/Vmis---n  ach/Cs  smeadar/Ncmsc  fánach/Aq-msc  Gearmáinise/Ncfsc  aige/Pr3ms  ./Fe </s>"
"doc#9","Loch/Ncmsc  ,/Fi  zwei/Xf  Loch/Ncmsc  ,/Fi  drei/Ncfsc  Loch/Ncmsc  agus/Cc  mar/Sp  sin/Pd  de/Pr3ms  ./Fe </s><s> Timpeall/Ncmsc  an/Td-s  ama/Ncmsg  seo/Dd  bhuail/Vmis  taom/Ncmsc  uafásach/Aq-msc  grá/Ncmsg|Ncmsc  mé/Pp1-s  a/Q-r  bhí/Vmis  chomh/Ri  mór/Aqp  is/Cc  a/Q-r  bhuail/Vmis  aon/Dq"," fhear/Ncmsc|Vmis"," riamh/Rg  ./Fe </s><s> Tigh/Ncmsd  Fritz/Npmsc  agus/Cc  Murmel/Npmsc  a/Q-r  bhuail/Vmis  mé/Pp1-s  léi/Pr3fs  ./Fe </s><s> Caterine/Ncfsc  Ellinghaus/Npmsc  ab/Wsri  ainm/Ncmsc  di/Pr3fs  ./Fe </s><s> Ainnir/Ncfsc  chaol/Aq-fsc  ard/Aq-fsc  ab/Wsri  ea/Pp3-s  í/Pp3fs  a/Q-r  raibh/Vmis---n  gruaig/Ncfsc"
"doc#9","orm/Pr1-s  ./Fe </s><s> Bhíos-sa/Vmis1s--e  freisin/Rg  réidh/Aqp  le/Sp  ceangal/Nv  ./Fe </s><s> Rugas/Vmis1s  ar/Sp  phíosa/Ncmsc  iarainn/Ncmsg  agus/Cc  bhagraíos/Vmip---r  go/Cs  mbainfinn/Vmc-1s  an/Td-s  cloigeann/Ncmsc  d''/Sp  aon/Dq"," fhear/Ncmsc|Vmis"," a/Q-r  bhacfadh/Vmc  liom/Pr1-s  ./Fe </s><s> Tháinig/Vmis  an/Td-s  meister/Ncfsc  gur/Q--s  chuir/Vmis  foighid/Ncfsc  ionam/Pr1-s  ./Fe </s><s> Ina/Npfsc  oifig/Ncfsc  dúirt/Vmis  sé/Pp3mss  liom/Pr1-s  os/Sp  íseal/Ncmsc  go/Q-s  raibh/Vmis---d|Vmsp  foireann/Ncfsc  oibre/Ncfsg"
"doc#9","a/Sp  bheith/Nv  ag/Sp  béicíl/Nv  orm/Pr1-s  go/Ua  háirithe/Aqp  go/Ua  luath/Aqp  ar/Sp  maidin/Ncfsc  ./Fe </s><s> D''/Q  fhágas/Vmip---r  an/Td-s  oifig/Ncfsc  agus/Cc  gealltanas/Ncmsc  tugtha/Av  agam/Pr1-s  dó/Nv  go/Cs  mbeinn/Vmc-1s  i/Sp  m''/Dp1-s"," fhear/Ncmsc|Vmis"," ''/Fa  maith/Ncfsc|Vmm-2s  ''/Fa  as/Sp  sin/Pd  amach/Rd  ./Fe </s><s> Ach/Cs  níor/Qn-s  theastaigh/Vmis---n  uaim/Ncfsc|Pr1-s  a/Sp  bheith/Nv  i/Sp  m''/Dp1-s  fhear/Ncmsc  maith/Aq-msc  ./Fe </s><s> Bhí/Vmis  iarann/Ncmsc  i/Sp  m''/Dp1-s  fhuil/Ncfsc  de bharr/Spc  na/Td-p  maslaí/Ncmpc  agus/Cc  na/Td-p"
"doc#9","an/Td-s  oifig/Ncfsc  agus/Cc  gealltanas/Ncmsc  tugtha/Av  agam/Pr1-s  dó/Nv  go/Cs  mbeinn/Vmc-1s  i/Sp  m''/Dp1-s  fhear/Ncmsc|Vmis  ''/Fa  maith/Ncfsc|Vmm-2s  ''/Fa  as/Sp  sin/Pd  amach/Rd  ./Fe </s><s> Ach/Cs  níor/Qn-s  theastaigh/Vmis---n  uaim/Ncfsc|Pr1-s  a/Sp  bheith/Nv  i/Sp  m''/Dp1-s"," fhear/Ncmsc"," maith/Aq-msc  ./Fe </s><s> Bhí/Vmis  iarann/Ncmsc  i/Sp  m''/Dp1-s  fhuil/Ncfsc  de bharr/Spc  na/Td-p  maslaí/Ncmpc  agus/Cc  na/Td-p  dtónáistí/Ncmpc  a/Q-r  bhí/Vmis  saothraithe/Ncmpc  agam/Pr1-s  leis/Sp  na/Td-p  blianta/Ncfpc  ./Fe </s><s> Ní/Qn  raibh/Vmis---n  aon/Dq  rún/Ncmsc"
"doc#10","léir/Aqp  gur/Q--s  bhain/Vmis  sí/Pp3fss  an-taitneamh/Ncmsc  as/Sp  cuairt/Ncfsc  a/Sp  thabhairt/Nv  ar/Sp  laithreán/Ncmsc  oibre/Ncfsg  ,/Fi  áit/Ncfsc  a/Q-i  mbeadh/Vmc  sí/Pp3fss  i mbun/Spc  dea-chainteanna/Ncfpg  leis/Sp  na/Td-p"," fir/Ncmpc"," oibre/Ncfsg  ,/Fi  cainteanna/Ncfpc  tráthúla/Aq--pc  a/Q-r  bhí/Vmis  gáirsiúil/Aqp  go/Ua  maith/Aqp  uaireanta/Ncfpc|Ncfpg|Rg  ,/Fi  innealtóirí/Ncmpc  agus/Cc  ailtirí/Ncmpc  ina/Spp-p|Spp-s  seasamh/Nv  ansin/Rl  ag/Sp  fanacht/Nv"
"doc#10","./Fe </s><s> Ach/Cs  bhí/Vmis  an/Td-s  fhoireann/Ncfsc  oibre/Ncfsg  mar/Sp  chré/Ncfsc  potaire/Ncmsg  ina/Spp-p|Spp-s  lámh/Ncfsc  aici/Pr3fs  ./Fe </s><s> Dhéanfaidís/Vmc-3p  rud/Ncmsc  ar/Sp  bith/Ns-s  di/Pr3fs  ,/Fi  a/Q-r  deiridís/Vmih3p  ./Fe </s><s> Chuir/Vmis  cuid/Ncfsc  de/Sp  na/Td-p"," fir/Ncmpc"," in/Sp  iúl/Ncmsc  eatarthu/Pr3-p  féin/Px  céard/Pq  é/Pp3ms  go/Ua  díreach/Aqp  ba/Wsri  mhaith/Aqp  leo/Pr3-p  a/Sp  dhéanamh/Nv  léi/Pr3fs  ,/Fi  ach/Cs  an/Td-s  deis/Ncfsc  sin/Dd  a/Sp  fháil/Nv  ./Fe </s><s> ''/Fa  Sweets/Npmsc  do/Sp  Chaomhán/Npmsc  ,/Fi  ''/Fa  an/Td-s"
"doc#10","./Fe </s><s> Thosaigh/Vmis  argóintí/Ncfpc  móra/Aq--pc  idir/Sp  na/Td-p  baill/Ncmpc  faoin/Spa-s  gceadúnas/Ncmsc  a/Q-i  bheadh/Vmc  a/Mn  dhá/Mc  oiread/Ns-s  níos/Uc  mó/Aqc  ná/Cc  an/Td-s  gnáth-cheadúnas/Ncmsc  ./Fe </s><s> Dúirt/Vmis  an/Td-s"," fear/Ncmsc"," féasógach/Aq  aniar/Aqp  go/Q-s  raibh/Vmis---d|Vmsp  míchothromaíocht/Ncfsc  i/Sp  gceist/Ncfsc  ,/Fi  cén/Pq--s  fáth/Ncmsc  an/Qq  mbeadh/Vmc  ar/Sp  mhuintir/Ncfsc  na/Td-s  Gaeilge/Npfsg  agus/Cc  na/Td-s  Gaeltachta/Ncfsg  níos/Uc"
"doc#10","é/Pp3ms  athair/Ncfsc|Ncmsc  a/Dp3-p  mic/Ncmpc  é/Pp3ms  ?/Fq </s><s> Bá/Ncmsc|Ncfsc  é/Pp3ms  a/Dp3ms  phictiúr/Ncmsc  é/Pp3ms  ./Fe </s><s> Bhí/Vmis  a/Dp3fs  cuid/Ncfsc  mothúchán/Ncmpg  uilig/Aqp  measctha/Av  ina/Spp-s  thaobh/Ncmsc  ../Xx  Rud/Ncmsc  amháin/Aqp  cinnte/Av|Aqp  ./Fe </s><s> Ní/Qn  theagmhódh/Vmc----n  sí/Pp3fss  le/Sp"," fear/Ncmsc"," ar/Sp  bith/Ns-s  go/Sp  deo/Ns-s  arís/Rg  ./Fe </s><s> An/Qq  raibh/Vmis---d  sí/Pp3fss  leis/Sp  an/Td-s  gcuid/Ncfsc  eile/Dd  dá/Spp-p|Spp-s|Spp-p|Spp-s  saol/Ncmsc  a/Sp  chaitheamh/Nv  ina/Spp-s  cailín/Ncmsc  aimsire/Ncfsg  ?/Fq </s><s> Aire/Ncfsc|Ncmsc  á/Spp-s  tabhairt/Nv  aici/Pr3fs  do/Sp  theach/Ncmsc"
"doc#10","ceannín/Ncmsc  beag/Aq-msc  a/Sp  bheith/Nv  agat/Pr2-s  féin/Px  ?/Fq </s><s> ''/Fa  a/Q-r  dúirt/Vmis  Bridie/Npmsc  go/Ua  haerach/Aqp  ./Fe </s><s> ''/Fa  Cén/Pq--s  chaoi/Ncfsc  ?/Fq </s><s> Giniúint/Ncfsc  gan/Sp  smál/Ncmsc  eile/Dd  ?/Fq </s><s> ''/Fa </s><s> ''/Fa  Ní/Qn  thugann/Vmip---n  tú/Pp2-s  seans/Ncmsc  d''/Q"," fhear/Vmis"," ar/Sp  bith/Ns-s  ./Fe </s><s> Tá/Vmip  tú/Pp2-s  mór/Aqp|Ncmsc  le/Sp  chuile/Dq  dhuine/Ncmsc  ach/Cs  ní/Qn  fhanann/Vmip---n  tú/Pp2-s  sách/Ri  fada/Aqp  le/Sp  aithne/Ncfsc  cheart/Aq-fsc  a/Sp  chur/Nv  ar/Sp  aon/Mc|Dq  duine/Ncmsc  ./Fe </s><s> ''/Fa  Rug/Vmis  Bridie/Npmsc  ar/Sp  lámh/Ncfsc"
"doc#10","a/Q-r  dúirt/Vmis  Therese/Npmsc  léi/Pr3fs  ''/Fa  Níor/Qn-s  airigh/Vmis---n  tú/Pp2-s  focal/Ncmsc  ar/Sp  bith/Ns-s  dá/Cs  ndúirt/Vmis  mé/Pp1-s  ./Fe </s><s> ''/Fa </s><s> ''/Fa  Bhí/Vmis  m''/Dp1-s  intinn/Ncfsc  imithe/Av  ar/Sp  seachrán/Ncmsc  ./Fe </s><s> ''/Fa </s><s> ''/Fa  Cén/Pq--s  áit/Ncfsc  ?/Fq </s><s> ''/Fa </s><s> ''/Fa  Ar/Sp  m''/Dp1-s"," fhear/Ncmsc|Vmis"," céile/Ncmsg|Ncmsc  ,/Fi  John/Npmsc  ,/Fi  creid/Vmm-2s  é/Pp3ms  nó/Cc  ná/Q-m  creid/Vmm-2s  ./Fe </s><s> ''/Fa </s><s> ''/Fa  Níor/Qn-s  inis/Vmis---n  tú/Pp2-s  mórán/Ncmsc  ariamh/Ncmpg  dom/Pr1-s  faoi/Pr3ms  ,/Fi  ach/Cs  ,/Fi  ar/Sp  ndóigh/Ncfsc  shíl/Ncmsg  mé/Pp1-s  nach/Qnr  raibh/Vmis---n  tú/Pp2-s  ag/Sp  iarraidh/Nv  é/Pp3ms  a/Sp"
"doc#10","acu/Pr3-p  an/Td-s  oíche/Ncfsc  sin/Dd  ./Fe </s><s> ''/Fa  An/Wp-q|Wpdq  san/Pd  IRA/Y  atá/Vmip---r  sé/Npmsc|Ncmsc|Pp3mss  nó/Cc  rud/Ncmsc  eicínt/Ncfsc  ?/Fq </s><s> ''/Fa </s><s> ''/Fa  IRA/Y  ./Fe </s><s> I/Mr  ran/Ncmsc  away/Xf  ./Fe </s><s> Sin/Pd  é/Pp3ms  a/Q-r  dhéanfadh/Vmc  John/Npmsc  óna/Spp-p|Spp-s  leithéid/Ncfsc  ./Fe </s><s> Ní/Qn  dhéanfadh/Vmc----n  m''/Dp1-s"," fhear/Ncmsc"," breá/Aq-msc  dochar/Ncmsc  ach/Cs  do/Sp  bhean/Ncfsc  ./Fe </s><s> ''/Fa </s><s> ''/Fa  Bhuaileadh/Vmih  sé/Pp3mss  thú/Pp2-s  ?/Fq </s><s> ''/Fa  Níor/Qn-s  fhreagair/Vmis---n  Bridie/Npmsc  ./Fe </s><s> Thug/Vmis  Therese/Npmsc  faoi/Sp  deara/Ns-s  na/Td-p  deora/Ncfpc  ina/Spp-p|Spp-s  súile/Ncfpc  ./Fe </s>"
"doc#10","féin/Px  fós/Rg  aici/Pr3fs  ./Fe </s><s> Ach/Cs  thiocfadh/Vmc  an/Td-s  lá/Ncmsc  ./Fe </s><s> Bheadh/Vmc  sí/Pp3fss  neamhspleách/Aqp  ceart/Aqp  fós/Rg  ./Fe </s><s> Chuimhnigh/Vmis  sí/Pp3fss  ar/Sp  an/Td-s  gcéad/Mo|Mc  uair/Ncfsc  a/Q-r  chonaic/Vmis  sí/Pp3fss  John/Npmsc  ,/Fi"," fear/Ncmsc"," rua/Aqp  dathúil/Aqp  ag/Sp  imirt/Nv  sna/Spa-p  tosaithe/Ncmpc  d''/Sp  fhoireann/Ncfsc  Naomh/Npfsg|Npmsg  Eoin/Npfsg|Npmsc|Npm-g|Npmsg  sa/Spa-s  chomórtas/Ncmsc  idir-bhailte/Av  ./Fe </s><s> Fear/Ncmsc  ard/Aq-msc  aclaí/Aqp  a/Q-r  bhí/Vmis  ann/Pr3ms  ,/Fi  é/Pp3ms  ar/Sp|Wpsi|Wssi|Ws-q|Wsdq"
"doc#10","gcéad/Mo|Mc  uair/Ncfsc  a/Q-r  chonaic/Vmis  sí/Pp3fss  John/Npmsc  ,/Fi  fear/Ncmsc  rua/Aqp  dathúil/Aqp  ag/Sp  imirt/Nv  sna/Spa-p  tosaithe/Ncmpc  d''/Sp  fhoireann/Ncfsc  Naomh/Npfsg|Npmsg  Eoin/Npfsg|Npmsc|Npm-g|Npmsg  sa/Spa-s  chomórtas/Ncmsc  idir-bhailte/Av  ./Fe </s><s>","Fear/Ncmsc"," ard/Aq-msc  aclaí/Aqp  a/Q-r  bhí/Vmis  ann/Pr3ms  ,/Fi  é/Pp3ms  ar/Sp|Wpsi|Wssi|Ws-q|Wsdq  saoire/Ncfsc|Aqc  óna/Spp-s  chuid/Ncfsc  oibre/Ncfsg  i/Sp  Sasana/Npmsc|Npfsc  ./Fe </s><s> Bhéarfadh/Vmc-3s|Vmc-2p  sé/Pp3mss  ar/Sp  an/Td-s  liathróid/Ncfsc  go/Ua  hard/Aqp  san/Spa-s  aer/Ncmsg  agus/Cc  nuair/Cs  a/Q-r  bhíodh/Vmih  sé/Pp3mss"
"doc#10","a/Q-r  ghéill/Vmis  sí/Pp3fss  ,/Fi  cé/Cs  nár/Qnrs  throid/Vmis---n  sí/Pp3fss  ina/Spp-s  aghaidh/Ncfsc  ./Fe </s><s> Shéid/Vmis  sé/Pp3mss  buinneán/Ncmsc  an/Td-s  chairr/Ncmsg  nuair/Cs  a/Q-r  bhí/Vmis  sé/Pp3mss  réidh/Aq-msv|Aq-msg|Aq-msc  agus/Cc  tháinig/Vmis  Micilín/Ncmsc  ./Fe </s><s> Shuigh/Vmis  na/Td-p"," fir/Ncmpc"," sna/Spa-p  suíocháin/Ncmpc  tosaigh/Ncmsg  ,/Fi  toitíní/Ncmpc  a/Sp  gcaitheamh/Nv  acu/Pr3-p  ,/Fi  Bridie/Npmsc  ina/Spp-p|Spp-s  luí/Nv  ar/Sp  a/Dp3fs  taobh/Ncmsc  sa/Spa-s  deireadh/Ncmsc  ,/Fi  ag/Sp  caoineadh/Vmis0  isteach/Rd  sa/Spa-s  leathar/Ncmsc"
"doc#10","sa/Spa-s  deireadh/Ncmsc  ,/Fi  ag/Sp  caoineadh/Vmis0  isteach/Rd  sa/Spa-s  leathar/Ncmsc  ./Fe </s><s> Ní/Qn  raibh/Vmis---n  sí/Pp3fss  ag/Sp  súil/Ncfsc  gur/Wpdi|Wsdi  mar/Sp  sin/Pd  a/Q-r  bheadh/Vmc  sé/Pp3mss  nuair/Cs  a/Q-r  thabharfadh/Vmc  sí/Pp3fss  í/Pp3fs  féin/Px  d''/Q"," fhear/Vmis"," ./Fe </s><s> Bhreathnaigh/Vmis  Micilín/Ncmsc  siar/Rd  tar éis/Spc  tamaill/Ncmsg  ./Fe </s><s> ''/Fa  Seans/Ncmsc  ar/Sp  bith/Ns-s  agamsa/Pr1-s-e  ort/Pr2-s  ?/Fq </s><s> ''/Fa  a/Q-p|Q-i|Q-r  d''/Q  fhiafraigh/Vmis  sé/Pp3mss  ./Fe </s><s> Is/Wp-i  beag/Aqp|Ncmsc  má/Cs  bhí/Vmis  an/Td-s  focal/Ncmsc  as/Sp  a/Dp3ms"
"doc#10","a/Dp3fs  hathair/Ncmsc|Ncfsc  ,/Fi  a/Q-r  raibh/Vmis---n  ardmheas/Ncmsc  aige/Pr3ms  ar/Sp  pheileadóirí/Ncmpc  agus/Cc  iománaithe/Ncmpc  ./Fe </s><s> ''/Fa  B''/Ws-i  fhéidir/Ns-s  go/Cs  mbuafaidh/Vmif  an/Td-s  bheirt/Ncfsc  agaibh/Pr2-p  an/Td-s  rása/Ncmsc-e"," fear/Ncmpg"," agus/Cc  bean/Ncfsc  ./Fe </s><s> ''/Fa </s><s> Bhí/Vmis  John/Npmsc  thar/Sp  a/Sp  bheith/Nv  lách/Aqp  an/Td-s  lá/Ncmsc  sin/Dd  ,/Fi  agus/Cc  de réir/Spc  a/Dp3ms  chéile/Ncmsc  thosaigh/Vmis  sí/Pp3fss  ag/Sp  baint/Nv  taitnimh/Ncmsg|Ncmpc  as/Sp  an/Td-s  bhféile/Ncfsc  ./Fe </s><s> Lá/Npmsc"
"doc#10","as/Sp  an/Td-s  bhféile/Ncfsc  ./Fe </s><s> Lá/Npmsc  álainn/Aq-msc  gréine/Ncfsg  a/Q-r  bhí/Vmis  ann/Pr3ms  agus/Cc  na/Td-p  sluaite/Ncmpc|Ncmpg  ar/Sp  an/Td-s  Dóilín/Ncmsc  ./Fe </s><s> Bhí/Vmis  bród/Ncmsc  uirthi/Pr3fs  a/Sp  bheith/Nv  ag/Sp  siúl/Nv  siar/Rd  tríd/Sp  an/Td-s  slua/Ncmsc  le/Sp"," fear/Ncmsc"," breá/Ri  slachtmhar/Aqp  lena/Spp-s  taobh/Ncmsc  ./Fe </s><s> Chuir/Vmis  sí/Pp3fss  ina/Spr  luí/Vmsp  uirthi/Pr3fs  féin/Px  nach/Qnr  raibh/Vmis---n  sa/Spa-s  rud/Ncmsc  a/Q-r  tharla/Vmis  an/Td-s  oíche/Ncfsc  roimhe/Pr3ms  sin/Dd  ach/Cs  nádúr/Ncmsc  na/Td-s  hóige/Ncfsg  ./Fe </s>"
"doc#10","roimhe/Pr3ms  sin/Dd  ach/Cs  nádúr/Ncmsc  na/Td-s  hóige/Ncfsg  ./Fe </s><s> Nárbh/Ws-qn|Wssin|Wsdin|Wsdqn  í/Pp3fs  an/Td-s  óinseach/Ncfsc  í/Pp3fs  a/Sp  bheith/Nv  ag/Sp  troid/Nv  leis/Pr3ms|Sp  faoi/Pr3ms  agus/Cc  chuile/Dq  chailín/Ncmsc  dá/Spp-s  dhéanamh/Ncmsc|Nv  ,/Fi  ach/Cs  gan/Sp"," fear/Ncmsc"," chomh/Ri  breá/Aqp  ag/Sp  aoinneach/Ncfsc  acu/Pr3-p  ./Fe </s><s> Chuaigh/Vmis  siad/Pp3-ps  ó/Sp  theach/Ncmsc  ósta/Ncmsg  go/Sp  teach/Ncmsc  ósta/Ncmsg  ar/Sp  an/Td-s  mbealach/Ncmsc  aniar/Aqp  ón/Spa-s  Dóilín/Ncmsc  ,/Fi  ag/Sp  críochnú/Nv  ag/Sp  an/Td-s"
"doc#10","ar/Sp|Qq-s|Q-p|Q-is|Wpsi|Wssi|Ws-q|Wsdq  chor/Vmis|Ncmsc  ar/Sp  bith/Ns-s  ./Fe </s><s> ''/Fa </s><s> ''/Fa  B''/Ws-i  fhéidir/Ns-s  gur/Q--s  coinníodh/Vmis0  siar/Rd  í/Pp3fs  ,/Fi  ''/Fa  a/Q-r  dúirt/Vmis  Susan/Npfsc  ./Fe </s><s> ''/Fa  B''/Ws-i  fhéidir/Ns-s  é/Pp3ms  ./Fe </s><s> An/Td-s  chaoi/Ncfsc  a/Q-i  mbíonn/Vmig  sí/Pp3fss  ag/Sp  flirteáil/Nv  leis/Sp  na/Td-p"," fir/Ncmpc"," ,/Fi  ní/Qn  chuirfinn/Vmc-1s-n  rud/Ncmsc  ar/Sp  bith/Ns-s  thairisti/Ncfsc  ./Fe </s><s> ''/Fa </s><s> ''/Fa  Bridie/Npmsc  !/Fe </s><s> ''/Fa </s><s> ''/Fa  Is/Cc  dóigh/Vmm-2s  gurb/Wpdi  in/Sp  é/Pp3ms  an/Td-s  fáth/Ncmsc  a/Q-i  bhfuil/Vmip---d  sí/Pp3fss  chomh/Ri  maith/Aqp  sin/Dd  ag/Sp  mealladh/Nv  lucht/Ncmsc"
"doc#10","a/Q-r  chuadar/Vmis3p  isteach/Rd  sa/Spa-s  teach/Ncmsc  ósta/Ncmsg  ./Fe </s><s> Bhí/Vmis  an/Td-s  áit/Ncfsc  lán/Aq-fsc  go/Sp  doras/Ncmsc  agus/Cc  an/Td-s  aird/Ncfsc  ar/Sp  fad/Ncmsc  ar/Sp  Therese/Npmsc  ,/Fi  ''/Fa  Hi/Npmsc  Thatch/Npmsc  ,/Fi  ''/Fa  ag/Sp  chuile/Dq  dhuine/Ncmsc  ,/Fi  ó/Sp"," fhir/Ncmpc"," oibre/Ncfsg  fós/Rg  ar/Sp  an/Td-s  mbealach/Ncmsc  abhaile/Rd  ó/Sp  obair/Ncfsc  chomh/Ri  maith/Aqp  le/Sp  fir/Ncmpc  ghnó/Ncmsg  agus/Cc  feidhmeannaigh/Ncmpc  an/Td-s  Údaráis/Ncmsg  faoina/Spp-p  gcultacha/Ncfpc"
"doc#10","an/Td-s  aird/Ncfsc  ar/Sp  fad/Ncmsc  ar/Sp  Therese/Npmsc  ,/Fi  ''/Fa  Hi/Npmsc  Thatch/Npmsc  ,/Fi  ''/Fa  ag/Sp  chuile/Dq  dhuine/Ncmsc  ,/Fi  ó/Sp  fhir/Ncmpc  oibre/Ncfsg  fós/Rg  ar/Sp  an/Td-s  mbealach/Ncmsc  abhaile/Rd  ó/Sp  obair/Ncfsc  chomh/Ri  maith/Aqp  le/Sp"," fir/Ncmpc"," ghnó/Ncmsg  agus/Cc  feidhmeannaigh/Ncmpc  an/Td-s  Údaráis/Ncmsg  faoina/Spp-p  gcultacha/Ncfpc  dea-dhéanta/Aqp  ./Fe </s><s> Bhí/Vmis  borradh/Ncmsc  mór/Aq-msc  tagtha/Av  ar/Sp  an/Td-s  áit/Ncfsc  le/Sp  cúig/Ncmsc  bliana/Ncfsg  ,/Fi"
"doc#10","dathúil/Aqp  céanna/Aqp  i/Sp  gcónaí/Ncmsc  ./Fe </s><s> ''/Fa </s><s> ''/Fa  Ná/Q-m  bí/Vmm-2s  ag/Sp  cuimilt/Nv  meala/Ncfsg  liom/Pr1-s  !/Fe </s><s> ''/Fa  Thaitin/Vmis  sé/Pp3mss  le/Sp  Bridie/Npmsc  mar/Sp  sin/Pd  féin/Px  rud/Ncmsc  mar/Sp  sin/Pd  a/Sp  chloisteáil/Nv  ó/Sp"," fhear/Ncmsc"," óg/Aq-msc  ./Fe </s><s> ''/Fa  Is/Wp-i  fiú/Ns-s  é/Pp3ms  a/Sp  thriail/Nv  ina/Spp-s  dhiaidh/Ns-s  sin/Dd  ./Fe </s><s> ''/Fa  Rinne/Vmis  Peadar/Npmsc  gáire/Ncfsg|Ncmsg  ./Fe </s><s> ''/Fa  Is/Wp-i  breá/Aqp  an/Td-s  stumpa/Ncmsc|Ncmsg  thú/Pp2-s  ,/Fi  bail/Ncfsc  ó/Sp  Dhia/Ncmsc  ort/Pr2-s  ./Fe </s><s> Nár/Qnq|Qnrs  airigh/Vmis|Vmis---n|Vmis  mé/Pp1-s  na/Td-s"
"doc#10","go/Sp  deo/Ns-s  ionat/Pr2-s  fadó/Rg  ./Fe </s><s> ''/Fa </s><s> ''/Fa  Nuair/Cs  a/Q-r  bheas/Vmif---r  an/Td-s  oiread/Ns-s  den/Spa-s  saol/Ncmsc  feicthe/Av  agat/Pr2-s  is/Cc  atá/Vmip---r  feicthe/Nv--g  agamsa/Pr1-s-e  .../F  ''/Fa </s><s> ''/Fa  Tá/Vmip  tú/Pp2-s  óg/Aqp|Ncmsc  ,/Fi  dathúil/Aqp  ./Fe </s><s> Casfar/Vmif0  an/Td-s"," fear/Ncmsc"," ceart/Aq-msc  fós/Rg  ort/Pr2-s  ./Fe </s><s> ''/Fa </s><s> ''/Fa  An/Qq  bhfuil/Vmip---d  tú/Pp2-s  ag/Sp  iarraidh/Nv  a/Sp  rá/Nv  go/Cs  bhfuil/Vmip---d  mé/Pp1-s  ag/Sp  breathnú/Nv  ar/Sp  an/Td-s  bhfear/Ncmsc  ceart/Aq-msc  ?/Fq </s><s> Ní/Qn  bheidh/Vmif---n  baint/Ncfsc  agamsa/Pr1-s-e  le/Sp  haon/Mc"
"doc#10","agamsa/Pr1-s-e  .../F  ''/Fa </s><s> ''/Fa  Tá/Vmip  tú/Pp2-s  óg/Aqp|Ncmsc  ,/Fi  dathúil/Aqp  ./Fe </s><s> Casfar/Vmif0  an/Td-s  fear/Ncmsc  ceart/Aq-msc  fós/Rg  ort/Pr2-s  ./Fe </s><s> ''/Fa </s><s> ''/Fa  An/Qq  bhfuil/Vmip---d  tú/Pp2-s  ag/Sp  iarraidh/Nv  a/Sp  rá/Nv  go/Cs  bhfuil/Vmip---d  mé/Pp1-s  ag/Sp  breathnú/Nv  ar/Sp  an/Td-s"," bhfear/Ncmsc"," ceart/Aq-msc  ?/Fq </s><s> Ní/Qn  bheidh/Vmif---n  baint/Ncfsc  agamsa/Pr1-s-e  le/Sp  haon/Mc  fhear/Ncmsc  níos/Uc  mó/Aqc  ./Fe </s><s> Tá/Vmip  sibh/Pp2-p  uilig/Aqp  mar/Sp  a/Dp3ms  chéile/Ncmsc  ./Fe </s><s> ''/Fa </s><s> Bhí/Vmis  an/Td-s  beár/Ncmsc  siúlta/Ncmpg  ag/Sp  Thatch/Npmsc  faoin/Spa-s  am/Ncmsc  seo/Dd  ,/Fi"
"doc#10","ceart/Aq-msc  fós/Rg  ort/Pr2-s  ./Fe </s><s> ''/Fa </s><s> ''/Fa  An/Qq  bhfuil/Vmip---d  tú/Pp2-s  ag/Sp  iarraidh/Nv  a/Sp  rá/Nv  go/Cs  bhfuil/Vmip---d  mé/Pp1-s  ag/Sp  breathnú/Nv  ar/Sp  an/Td-s  bhfear/Ncmsc  ceart/Aq-msc  ?/Fq </s><s> Ní/Qn  bheidh/Vmif---n  baint/Ncfsc  agamsa/Pr1-s-e  le/Sp  haon/Mc"," fhear/Ncmsc"," níos/Uc  mó/Aqc  ./Fe </s><s> Tá/Vmip  sibh/Pp2-p  uilig/Aqp  mar/Sp  a/Dp3ms  chéile/Ncmsc  ./Fe </s><s> ''/Fa </s><s> Bhí/Vmis  an/Td-s  beár/Ncmsc  siúlta/Ncmpg  ag/Sp  Thatch/Npmsc  faoin/Spa-s  am/Ncmsc  seo/Dd  ,/Fi  í/Pp3fs  tagtha/Av  ar/Sp  ais/Ncfsc  le/Sp  dhá/Spp  dheoch/Ncfsc  eile/Dd  ./Fe </s><s> Bhí/Vmis"
"doc#10","péire/Ncmsc  mar/Sp  sin/Pd  agamsa/Pr1-s-e  ,/Fi  ní/Qn  bheinn/Vmc-1s-n  fágtha/Nv--g  ar/Sp  an/Td-s  tseilf/Ncfsc  mar/Cs  atá/Vmip---r  mé/Pp1-s  ./Fe </s><s> ''/Fa </s><s> ''/Fa  Tusa/Pp2-s-e  ?/Fq </s><s> Ar/Ws-q|Wsdq  an/Td-s  tseilf/Ncfsc  ?/Fq </s><s> Baol/Ncmsc  ort/Pr2-s  ./Fe </s><s> D''/Q  fhéadfása/Vmc-2s--e  do/Sp  rogha/Ncfsc"," fir/Ncmsg"," a/Sp  bheith/Nv  agat/Pr2-s  ./Fe </s><s> ''/Fa </s><s> ''/Fa  Ach/Cs  an/Td-s  oiread/Ns-s  leat/Pr2-s  féin/Px  fuair/Vmis  mé/Pp1-s  mo/Dp1-s  dhóthain/Ncfsc  díobh/Pr3-p  ,/Fi  a/Uv  Bhridie/Npmsc  ./Fe </s><s> ''/Fa </s><s> ''/Fa  Ach/Cs  ní/Qn  raibh/Vmis---n  tusa/Pp2-s-e  pósta/Av  le/Sp  duine/Ncmsc  acu/Pr3-p  ./Fe </s><s> ''/Fa </s><s> ''/Fa"
"doc#10","is/Wpri  minic/Rg|Aqp  a/Q-r  chuir/Vmis  sé/Pp3mss  iontas/Ncmsc  orm/Pr1-s  go/Q-s  raibh/Vmis---d|Vmsp  a/Dp3ms  fhios/Ncmsc  ag/Sp  m''/Dp1-s  athair/Ncfsc|Ncmsc  len/Sp  é/Pp3ms  a/Sp  dhéanamh/Nv  le/Sp  mo/Dp1-s  mháthair/Ncfsc  ./Fe </s><s> Bhí/Vmis  sé/Pp3mss  i/Sp  bhfad/Ncmsc  níos/Uc  sine/Aqc  ná/Cc  í/Pp3fs  ./Fe </s><s> ''/Fa </s><s> ''/Fa  An/Td-s"," fear/Ncmsc"," bocht/Aq-msc  ./Fe </s><s> ''/Fa  Bhí/Vmis  aithne/Ncfsc  agus/Cc  meas/Ncmsc|Nv|Vmm-2s  ag/Sp  Therese/Npmsc  ar/Sp  athair/Ncfsc|Ncmsc  Bhridie/Npmsc  ./Fe </s><s> Ó/I  thosaigh/Vmis  sí/Pp3fss  ag/Sp  caint/Nv  ar/Sp  an/Td-s  ábhar/Ncmsc  sin/Dd  ,/Fi  shíl/Vmis  Therese/Npmsc  go/Q-s  raibh/Vmis---d|Vmsp  sé/Pp3mss"
"doc#10","scaipeadh/Vmis0  ?/Fq </s><s> Thabharfaí/Vmc-0  an/Td-s  bóthar/Ncmsc  di/Pr3fs  dá/Cs  ndéanfadh/Vmc  sí/Pp3fss  aon/Mc|Dq  chasaoid/Ncfsc  ./Fe </s><s> Céard/Pq  a/Q-r  dhéanfadh/Vmc  sí/Pp3fss  ?/Fq </s><s> Céard/Pq  air/Pr3ms  a/Q-i  mairfeadh/Vmc  sí/Pp3fss  ?/Fq </s><s> Is/Wp-i  ag/Sp  na/Td-p"," fir/Ncmpc"," a/Q-r  bhí/Vmis  ,/Fi  atá/Vmip---r  an/Td-s  chumhacht/Ncfsc  ar/Sp  fad/Ncmsc  ./Fe </s><s> ''/Fa </s><s> ''/Fa  Ach/Cs  nach/Qnq|Qnr  bhfuil/Vmip---d  dlí/Ncmsc  sa/Spa-s  tír/Ncfsc  ?/Fq </s><s> ''/Fa </s><s> ''/Fa  Cén/Pq--s  cailín/Ncmsc  atá/Vmip---r  ag/Sp  iarraidh/Nv  a/Dp3fs  hathair/Ncmsc|Ncfsc  a/Sp  chrochadh/Nv  ?/Fq </s><s> Cé/Cs  a/Q-r"
"doc#10","ann/Pr3ms  le/Sp  gearán/Nv  mar/Sp  sin/Pd  agus/Cc  an/Td-s  méid/Ncmsc  mná/Ncfsg  óga/Ncmpc  atá/Vmip---r  sásta/Aqp  labhairt/Ncfsc|Nv  amach/Rd  faoi/Pr3ms  ./Fe </s><s> Ach/Cs  fiche/Mc  bliain/Ncfsc  ó/Sp  shin/Pd  !/Fe </s><s> ''/Fa </s><s> ''/Fa  Tá/Vmip  an/Td-s  ghráin/Ncfsc  agat/Pr2-s  ar/Sp  na/Td-p"," fir/Ncmpc"," mar/Sp  sin/Pd  ?/Fq </s><s> Ní/Qn  thaitníonn/Vmip---n  duine/Ncmsc  ar/Sp  bith/Ns-s  acu/Pr3-p  leat/Pr2-s  ?/Fq </s><s> ''/Fa  Chuir/Vmis  Bridie/Npmsc  a/Dp3ms  lámh/Ncfsc  os cionn/Spc  a/Dp3fs  gloine/Ncfsc  ,/Fi  a/Q-r  raibh/Vmis---n  Therese/Npmsc  ag/Sp  iarraidh/Nv  a/Sp"
"doc#10","sí/Pp3fss  gur/Q--s  theastaigh/Vmis  cluas/Ncfsc  le/Sp  héisteacht/Nv  ó/Sp  Therese/Npmsc  ./Fe </s><s> Thug/Vmis  an/Td-s  bhean/Ncfsc  eile/Dd  faoina/Spp-s  ceisteanna/Ncfpc  a/Sp  fhreagairt/Nv  ./Fe </s><s> ''/Fa  An/Qq  dtaitníonn/Vmip"," fear/Ncmsc"," ar/Sp  bith/Ns-s  liom/Pr1-s  ?/Fq </s><s> Taitníonn/Vmip  ,/Fi  cinnte/Av|Aqp  ./Fe </s><s> Taitníonn/Vmip  formhór/Ncmsc  acu/Pr3-p  a/Q-r  bhí/Vmis  sa/Spa-s  mbeár/Ncmsc  anocht/Ns-s|Rt  liom/Pr1-s  ,/Fi  ar/Sp  bhealach/Ncmsc  éadrom/Ncmsc  ,/Fi  sóisialta/Aqp  ./Fe </s>"
"doc#10",",/Fi  ar/Sp  bhealach/Ncmsc  éadrom/Ncmsc  ,/Fi  sóisialta/Aqp  ./Fe </s><s> Tuigim/Vmm-1s|Vmip1s  go/Ua  maith/Aqp  istigh/Rd  anseo/Rl  ./Fe </s><s> ''/Fa  Leag/Vmis  sí/Pp3fss  a/Dp3ms  lámh/Ncfsc  ar/Sp  a/Dp3fs  cloigeann/Ncmsc  ''/Fa  nach/Wprin  mar/Sp  a/Dp3ms  chéile/Ncmsc  chuile/Ncfsg"," fhear/Ncmpg"," ./Fe </s><s> Tá/Vmip  a/Dp3ms  fhios/Ncmsc  agam/Pr1-s  ag/Sp  an/Td-s  am/Ncmsc  céanna/Aqp  nach/Qnr  bhféadfainn/Vmc-1s  codladh/Ncfsc  le/Sp  fear/Ncmsc  ar/Sp  ór/Ncmsc  nó/Cc  ar/Sp  airgead/Ncmsc  ./Fe </s><s> Thabharfadh/Vmc  sé/Pp3mss  an/Td-s  iomarca/Ncfsc  ar/Sp  ais/Ncfsc  chun/Sp"
"doc#10","./Fe </s><s> ''/Fa  Leag/Vmis  sí/Pp3fss  a/Dp3ms  lámh/Ncfsc  ar/Sp  a/Dp3fs  cloigeann/Ncmsc  ''/Fa  nach/Wprin  mar/Sp  a/Dp3ms  chéile/Ncmsc  chuile/Ncfsg  fhear/Ncmpg  ./Fe </s><s> Tá/Vmip  a/Dp3ms  fhios/Ncmsc  agam/Pr1-s  ag/Sp  an/Td-s  am/Ncmsc  céanna/Aqp  nach/Qnr  bhféadfainn/Vmc-1s  codladh/Ncfsc  le/Sp"," fear/Ncmsc"," ar/Sp  ór/Ncmsc  nó/Cc  ar/Sp  airgead/Ncmsc  ./Fe </s><s> Thabharfadh/Vmc  sé/Pp3mss  an/Td-s  iomarca/Ncfsc  ar/Sp  ais/Ncfsc  chun/Sp  cuimhne/Ncfsg  ./Fe </s><s> Bheinn/Vmc-1s  fuar/Aqp  ,/Fi  faiteach/Aqp  ,/Fi  reoite/Av  ./Fe </s><s> ''/Fa </s><s> ''/Fa  Ar/Sp  thriáil/Nv  tú/Pp2-s"
"doc#10","gáire/Ncmsc  beag/Aq-msc  náireach/Aq-msc  ./Fe </s><s> ''/Fa  Shíl/Vmis  sé/Pp3mss  gurb/Wpdi  air/Pr3ms  féin/Px  a/Q-r  bhí/Vmis  an/Td-s  locht/Ncmsc  ./Fe </s><s> Ach/Cs  bhí/Vmis  a/Dp3ms  fhios/Ncmsc  agamsa/Pr1-s-e  ./Fe </s><s> ''/Fa </s><s> ''/Fa  An/Qq  bhfuair/Vmis  tú/Pp2-s  aon/Mc|Dq  chúnamh/Ncmsc  riamh/Rg  ?/Fq </s><s>","Fear/Vmm-2s"," cloiginn/Ncmsg  ,/Fi  nó/Cc  bean/Ncfsc  ./Fe </s><s> Síceolaí/Ncmsc  ,/Fi  nó/Cc  cibé/Pi|Dq  céard/Pq  a/Q-r  thugann/Vmip  siad/Pp3-ps  orthu/Pr3-p  i/Sp  nGaeilge/Npfsc  ./Fe </s><s> ''/Fa </s><s> ''/Fa  Ní/Qn  fhéadfainn/Vmc-1s-n  dul/Ncmsc  chuig/Sp  aon/Ncmsc  shrink/Xx  ,/Fi  fear/Ncmsc"
"doc#10","?/Fq </s><s> Fear/Vmm-2s  cloiginn/Ncmsg  ,/Fi  nó/Cc  bean/Ncfsc  ./Fe </s><s> Síceolaí/Ncmsc  ,/Fi  nó/Cc  cibé/Pi|Dq  céard/Pq  a/Q-r  thugann/Vmip  siad/Pp3-ps  orthu/Pr3-p  i/Sp  nGaeilge/Npfsc  ./Fe </s><s> ''/Fa </s><s> ''/Fa  Ní/Qn  fhéadfainn/Vmc-1s-n  dul/Ncmsc  chuig/Sp  aon/Ncmsc  shrink/Xx  ,/Fi"," fear/Ncmsc"," go/Ua  háirithe/Aqp  ./Fe </s><s> Creid/Vmm-2s  é/Pp3ms  nó/Cc  ná/Q-m  creid/Vmm-2s  ,/Fi  níor/Qn-s|Ws-in  inis/Npmsc|Ncfsc|Vmis|Vmis---n|Vmm-2s  mé/Pp1-s  d''/Sp  aon/Mc|Dq  duine/Ncmsc  ariamh/Ncmpg  faoi/Pr3ms  ./Fe </s><s> B''/Ws-i  fhéidir/Ns-s  go/Cs  ndéanfaidh/Vmif  sé/Pp3mss  an/Td-s  oiread/Ns-s  maitheasa/Ncfsg"
"doc#10","bheith/Ncfsc  ag/Sp  caint/Nv  ./Fe </s><s> ''/Fa  Níl/Vmip---n  a/Dp3ms  fhios/Ncmsc  agam/Pr1-s  cén/Pq--s  chaoi/Ncfsc  a/Q-r  mhaireann/Vmip  bean/Ncfsc  ar/Sp  bith/Ns-s  i/Sp  gceart/Ncmsc  ./Fe </s><s> ''/Fa </s><s> ''/Fa  Mar/Cs  a/Q-r  deir/Vmip  tú/Pp2-s  ,/Fi  is/Wpri  dóigh/Ncfsc  nach/Wprin  bhfuil/Vmip---d  chuile/Dq"," fhear/Ncmsc"," mar/Sp  a/Dp3ms  chéile/Ncmsc  ./Fe </s><s> ''/Fa </s><s> ''/Fa  Ach/Cs  cá/Rq  bhfuil/Vmip---d  na/Td-p  ceanna/Ncmpv  maithe/Av|Aq--pv|Aq--pg|Aq--pc  ?/Fq </s><s> ''/Fa </s><s> ''/Fa  Tá/Vmip  siad/Pp3-ps  ann/Pr3ms  ,/Fi  ''/Fa  arsa/Vmis  Bridie/Npmsc  ,/Fi  ag/Sp  gáire/Nv  ,/Fi  ''/Fa  in/Sp  áit/Ncfsc  eicínt/Ncfsc  ./Fe </s><s> ''/Fa </s><s> ''/Fa  Nuair/Cs  a/Q-r  thiocfas/Vmif---r"
"doc#10",",/Fi  ag/Sp  gáire/Nv  ,/Fi  ''/Fa  in/Sp  áit/Ncfsc  eicínt/Ncfsc  ./Fe </s><s> ''/Fa </s><s> ''/Fa  Nuair/Cs  a/Q-r  thiocfas/Vmif---r  muide/Pp1-p-e  i/Sp  gcumhacht/Ncfsc  ,/Fi  cuirfimid/Vmif1p  deireadh/Ncmsc  go/Sp  huile/Ns-s  agus/Cc  go/Ua  hiomlán/Aqp  leis/Sp  na/Td-p"," fir/Ncmpc"," ./Fe </s><s> ''/Fa  Ní/Qn  raibh/Vmis---n  a/Dp3ms  fhios/Ncmsc  ag/Sp  Bridie/Npmsc  an/Wp-q|Wpdq  ag/Sp  magadh/Nv  nó/Cc  i/Sp  ndáiríre/Ncmsc  a/Q-r  bhí/Vmis  Therese/Npmsc  ./Fe </s><s> ''/Fa  Theastódh/Vmc  corrdhuine/Ncmsc  acu/Pr3-p  leis/Sp  an/Td-s  gcéad/Mo|Mc  ghlúin/Ncfsc  eile/Dd"
"doc#10","Therese/Npmsc  :/Fi </s><s> ''/Fa  Níl/Vmip---n  ag/Sp  teastáil/Nv  ach/Cs  a/Dp3-p  gcuid/Ncfsc  síolta/Ncmpg  ./Fe </s><s> Dá/Cs  gcuirfí/Vmc-0  a/Dp3-p  ndóthain/Ncfsc  dhóibh/Ncfsc  sin/Dd  i/Sp  dtaisce/Ncfsc  sna/Spa-p  bainc/Ncmpc  ,/Fi  ní/Qn  theastódh/Vmc----n"," fear/Ncmsc"," ar/Sp  bith/Ns-s  níba/Ncfpc  mhó/Aqp  ./Fe </s><s> ''/Fa  Gháir/Vmis  sí/Pp3fss  ./Fe </s><s> ''/Fa  Feicim/Vmip1s  na/Td-p  buidéil/Ncmpc  bheaga/Aq--pc  bhána/Aq--pc  ag/Sp  dul/Nv  thart/Rd  ag/Sp  chuile/Dq  bhean/Ncfsc  ina/Spp-p|Spp-s  mála/Ncmsc  ./Fe </s><s> ''/Fa </s><s> ''/Fa  Déanann/Vmip  na/Td-p  fir/Ncmpc  níos/Uc"
"doc#10","fear/Ncmsc  ar/Sp  bith/Ns-s  níba/Ncfpc  mhó/Aqp  ./Fe </s><s> ''/Fa  Gháir/Vmis  sí/Pp3fss  ./Fe </s><s> ''/Fa  Feicim/Vmip1s  na/Td-p  buidéil/Ncmpc  bheaga/Aq--pc  bhána/Aq--pc  ag/Sp  dul/Nv  thart/Rd  ag/Sp  chuile/Dq  bhean/Ncfsc  ina/Spp-p|Spp-s  mála/Ncmsc  ./Fe </s><s> ''/Fa </s><s> ''/Fa  Déanann/Vmip  na/Td-p"," fir/Ncmpc"," níos/Uc  mó/Aqc  ina/Spp-s  dhiaidh/Ns-s  sin/Dd  ná/Cc  gasúir/Ncmpc  a/Sp  chur/Nv  ar/Sp  an/Td-s  saol/Ncmsc  ./Fe </s><s> Is/Wp-i  beag/Aqp|Ncmsc  pléisiúr/Ncmpg|Ncmsc  a/Q-r  chuirfeadh/Vmc  an/Td-s  snáthaid/Ncfsc  ar/Sp  fáil/Nv  ./Fe </s><s> ''/Fa </s><s> ''/Fa  Tá/Vmip  na/Td-s  mná/Ncfpc  iad/Pp3-p  féin/Px"
"doc#10","clann/Ncfsc  á/Spp-s  tógáil/Nv  acu/Pr3-p  ag/Sp  an/Td-s  am/Ncmsc  céanna/Aqp  ./Fe </s><s> ''/Fa </s><s> ''/Fa  An/Wp-q|Wpdq  iad/Pp3-p  féin/Px  atá/Vmip---r  ag/Sp  tógáil/Nv  a/Dp3-p  gcuid/Ncfsc  gasúr/Ncmpg  ,/Fi  nó/Cc  mná/Ncfpc  atá/Vmip---r  fostaithe/Ncmpc  acu/Pr3-p  ?/Fq </s><s> Má/Cs  tá/Vmip  meas/Ncmsc  agam/Pr1-s  ar/Sp|Qq-s|Q-p|Q-is|Wpsi|Wssi|Ws-q|Wsdq"," fhear/Ncmsc|Vmis"," ar/Sp  bith/Ns-s  ,/Fi  is/Cc  ar/Sp  an/Td-s  gcineál/Ncmsc  duine/Ncmsg  a/Q-r  fhanann/Vmip  sa/Spa-s  mbaile/Ncmsc  lena/Spp-s  bhean/Ncfsc  a/Sp  ligean/Nv  ag/Sp  obair/Ncfsc  ./Fe </s><s> Sé/Pp3mss  sin/Dd  .../F  ''/Fa  Stop/Vmis  Therese/Npmsc  soicind/Ncmsg  ./Fe </s><s> ''/Fa  Muna/Cs"
"doc#10","na/Td-p  ngrást/Ncmpg  d''/Sp  éadach/Ncmsc  ort/Pr2-s  ./Fe </s><s> ''/Fa  Labhair/Vmis  Bridie/Npmsc  trína/Spp-s  fiacla/Ncfpc  lena/Spp-s  guth/Ncmsc  a/Sp  choinneáil/Nv  ó/Sp  bhriseadh/Ncmsc  ./Fe </s><s> ''/Fa  B''/Ws-i  fhéidir/Ns-s  nach/Qnr  dtaitníonn/Vmip"," fir/Ncmpc"," leatsa/Pr2-s-e  ar/Sp  chúinsí/Ncmpc  áirithe/Aqp|Av  ,/Fi  ach/Cs  ní/Ncmsc|Ncfsc|Nv|Wp-in  duine/Ncmsg|Ncmsc  acu/Pr3-p  sin/Dd  mise/Pp1-s-e  ,/Fi  bíodh/Vmm-3s  a/Dp3ms  fhios/Ncmsc  agat/Pr2-s  ./Fe </s><s> ''/Fa </s><s> Thosaigh/Vmis  Therese/Npmsc  ag/Sp  gáire/Nv  ./Fe </s><s> Ag/Sp  scairtíl/Ncmsg  gáire/Ncfsg|Ncmsg|Ncmsc  ./Fe </s>"
"doc#10","ann/Pr3ms  ./Fe </s><s> ''/Fa </s><s> ''/Fa  Bhí/Vmis  tú/Pp2-s  ag/Sp  Aifreann/Ncmsc  ar/Sp  maidin/Ncfsc  ./Fe </s><s> ''/Fa </s><s> ''/Fa  Bhí/Vmis  agus/Cc  chuir/Vmis  sé/Mc|Pp3mss  déistin/Ncfsc  orm/Pr1-s  ,/Fi  seansagart/Ncmsc  ag/Sp  cur/Nv  de/Sp|Pr3ms  faoi/Sp  rudaí/Ncmpc  príobháideach/Aq--pg  idir/Sp"," fear/Ncmsc"," agus/Cc  bean/Ncfsc  ./Fe </s><s> Céard/Pq  tá/Vmip  a/Dp3ms  fhios/Ncmsc  aige/Pr3ms  siúd/Pd  faoi/Pr3ms  ?/Fq </s><s> ''/Fa </s><s> ''/Fa  B''/Ws-i  fhéidir/Ns-s  go/Sp  bhfuil/Ncfsc  go/Ua  leor/Aqp  múinte/Av  ag/Sp  an/Td-s  saol/Ncmsc  dó/Pr3ms  ./Fe </s><s> ''/Fa </s><s> ''/Fa  Dhéanfadh/Vmc  sé/Pp3mss  go/Ua  maith/Aqp  dó/Mc"
"doc#10","sa/Spa-s  mbeár/Ncmsc  ./Fe </s><s> Le/Sp  teas/Ncmsc  na/Td-s  tine/Ncfsg  agus/Cc  puins/Ncmsc  de/Sp  fuisce/Ncmsc  te/Aq-msc  ,/Fi  ní/Qn  raibh/Vmis---n  fuacht/Ncmsc  an/Td-s  gheimhridh/Ncmsg  i/Sp  bhfad/Ncmsc  ag/Sp  imeacht/Nv  as/Sp  a/Dp3-p  gcnámha/Ncfpc  ./Fe </s><s> Bhí/Vmis  beirt/Ncfsc"," seanfhear/Ncmpg"," ansin/Rl  agus/Cc  nuair/Cs  a/Q-r  chuala/Vmis  siad/Pp3-ps  na/Td-s  mná/Ncfsg  ag/Sp  labhairt/Nv  Gaeilge/Npfsg|Npfsc  lena/Spp-s  chéile/Ncmsc  agus/Cc  le/Sp  Caomhán/Npmsc  ,/Fi  chuir/Vmis  siad/Pp3-ps  caint/Ncfsc|Nv  orthu/Pr3-p  ,/Fi  ag/Sp  fiafraí/Nv"
"doc#10","./Fe </s><s> ''/Fa </s><s> Gháir/Vmis  Therese/Npmsc  ''/Fa  Fágann/Vmip  sin/Pd  gur/Wpdi|Wsdi  mise/Pp1-s-e  an/Td-s  Deaide/Npmsc  ./Fe </s><s> ''/Fa </s><s> ''/Fa  Caithfidh/Vmif  sé/Pp3mss  gur/Wpdi|Wsdi  fíor/Aqp|Ncfsc  don/Spa-s  dream/Ncmsc  a/Dp3fs|Q-p|Q-i|Q-r  deir/Vmip|Ncfsc  gur/Wpdi|Wsdi  mó/Aqc|Aqp  magarlach/Aq  atá/Vmip---r  agat/Pr2-s  ná/Cc"," fear/Ncmsc"," ar/Sp  bith/Ns-s  ./Fe </s><s> ''/Fa </s><s> Lig/Vmis  Therese/Npmsc  uirthi/Pr3fs  gur/Q--s  bhain/Vmis  caint/Ncfsc  Bhridie/Npmsc  croitheadh/Nv  aisti/Pr3fs  ./Fe </s><s> ''/Fa  A/Dp3ms  leithéid/Ncfsc  de/Sp  chaint/Ncfsc  as/Sp|Pr3ms  do/Sp  bhéal/Ncmsc  binn/Aq-msc  ,/Fi  milis/Aqp  !/Fe </s><s> ''/Fa </s><s> ''/Fa"
"doc#10","te/Aqp  ./Fe </s><s> Shíl/Vmis  sé/Pp3mss  go/Q-s  raibh/Vmis---d|Vmsp  na/Td-p  taobhshráideanna/Ncfpc  ar nós/Spc  tolláin/Ncmsg  trínar/Spr  shéid/Vmis  na/Td-p  gaotha/Ncfpc|Ncmpc  fuara/Aq--pc  isteach/Rd  sa/Spa-s  gcearnóg/Ncfsc  mhór/Aq-fsc  ./Fe </s><s> Bhí/Vmis"," fear/Ncmsc"," ar/Sp  leathchois/Ncfsd  suite/Av  ar/Sp  an/Td-s  gcosán/Ncmsc  fuar/Aq-msc  ag/Sp  tarraingt/Nv  pictiúirí/Ncmsc|Ncmsg  cailce/Ncfsg  ./Fe </s><s> Shiúil/Vmis  John/Npmsc  trasna/Sp  an/Td-s  éadain/Ncmpc  a/Q-r  bhí/Vmis  péinteáilte/Av"
"doc#10","thuig/Vmis---n  sé/Pp3mss  cén/Pq--s  fáth/Ncmsc  a/Q-i  ndearna/Vmis---d  sé/Pp3mss  é/Pp3ms  ./Fe </s><s> Bhí/Vmis  fonn/Ncmsc  air/Pr3ms  é/Pp3ms  a/Sp  dhéanamh/Nv  agus/Cc  rinne/Vmis  sé/Pp3mss  é/Pp3ms  ,/Fi  cé/Cs  gur/Q--s  bhuail/Vmis  aiféala/Ncmsc  é/Pp3ms  ar/Sp  an/Td-s  toirt/Ncfsc  ./Fe </s><s> D''/Q  áitigh/Vmis  an/Td-s"," fear/Ncmsc"," bocht/Aq-msc  air/Pr3ms  i/Sp  dteanga/Ncfsc  iasachta/Ncfsg  ,/Fi  ach/Cs  bhí/Vmis  tuairim/Ncfsc  mhaith/Aq-fsc  ag/Sp  John/Npmsc  gur/Wpdi|Wsdi  mallachtaí/Ncfpc|Aqc  móra/Aq--pg|Aq--pv|Aq--pc  a/Q-r  bhí/Vmis  ag/Sp  dul/Nv  ina/Spp-s  dhiaidh/Ns-s  ./Fe </s><s> Bhraith/Vmis  sé/Pp3mss  ar/Sp"
"doc#10","sé/Mc|Pp3mss  codladh/Ncfsc  istigh/Rd  ann/Pr3ms  ,/Fi  a/Q-r  cheap/Vmis  sé/Pp3mss  ,/Fi  muna/Cs  mbeadh/Vmc  aon/Mc|Dq  chuma/Ncfsc  ar/Sp  an/Td-s  bpictiúr/Ncmsc  ./Fe </s><s> Baineadh/Vmm-3s|Vmis0  geit/Ncfsc  as/Pr3ms  nuair/Cs  a/Q-r  shuigh/Vmis  sé/Pp3mss  síos/Rd  ./Fe </s><s> Bhí/Vmis"," fear/Ncmsc"," agus/Cc  bean/Ncfsc  ar/Sp  an/Td-s  scáileán/Ncmsc  ,/Fi  iad/Pp3-p  lomnocht/Ncmsc  ag/Sp  bualadh/Nv  craicinn/Ncmsg  chomh/Ri  tréan/Aqp  is/Cc  a/Q-r  bhíodar/Vmis3p  in/Sp  ann/Ns-s  ./Fe </s><s> Bhraith/Vmis  sé/Mc|Pp3mss  siúl/Ncmsc  amach/Rd  ar/Sp  an/Td-s"
"doc#10",",/Fi  ach/Cs  deis/Ncfsc  ar/Sp  bith/Ns-s  a/Q-p|Q-i|Q-r  fuair/Vmis  siad/Pp3-ps  bhíodar/Vmis3p  sa/Spa-s  leaba/Ncfsc  nó/Cc  ar/Sp  an/Td-s  mbord/Ncmsc  ,/Fi  nó/Cc  an/Td-s  urlár/Ncmsc  ,/Fi  agus/Cc  ar/Sp  bharr/Ncmsc  cairr/Ncmsg  d''/Sp  eachtra/Ncfsc  amháin/Aqp  ./Fe </s><s> Ní/Wp-in"," fear/Ncmsc"," amháin/Aqp  agus/Cc  bean/Ncfsc  amháin/Aqp  a/Q-r  bhí/Vmis  ann/Pr3ms  ar/Sp|Qq-s|Q-p|Q-is|Wpsi|Wssi|Ws-q|Wsdq  chor/Vmis|Ncmsc  ar/Sp  bith/Ns-s  amach/Rd  sa/Spa-s  scéal/Ncmsc  ,/Fi  ach/Cs  slua/Ncmsc  acu/Pr3-p  ,/Fi  bun/Ncmsc  os cionn/Spc  agus/Cc  tóin/Ncfsc  thar ceann/Spc  ./Fe </s><s> Bhí/Vmis  sé/Pp3mss"
"doc#10","fós/Rg  ./Fe </s><s> Beadh/Vmis0  Aifrinntí/Vmih0  fairsing/Aqp  i/Sp  gcathair/Ncfsc  mhór/Aq-fsc  ,/Fi  fiú/Ns-s  más/Csw|Ncmpg|Ncmsc  baile/Ncmsc  mór/Aq-msc  págánta/Aqp  féin/Px  é/Pp3ms  ./Fe </s><s> Taobh/Ncmsc  amuigh/Rd  den/Spa-s  bhialann/Ncfsc  stop/Vmis  sé/Pp3mss"," seanfhear/Ncmsc"," ,/Fi  agus/Cc  d''/Q  fhiafraigh/Vmis  sé/Pp3mss  go/Cs|Ua  deas/Ri  múinte/Aqp  de/Pr3ms  an/Qq  raibh/Vmis---d  a/Dp3ms  fhios/Ncmsc  aige/Pr3ms  cá/Rq  raibh/Vmis---d  an/Td-s  eaglais/Ncfsc  Chaitliceach/Aq-fsc  ./Fe </s><s> ''/Fa  Fuck/Npmsc  off/Ncmsc  ,/Fi  you/Xf  dirty/Xf"
"doc#10","ar/Sp  an/Td-s  gclampar/Ncmsc  ./Fe </s><s> Chuaigh/Vmis  sé/Pp3mss  isteach/Rd  sa/Spa-s  chéad/Mo  séipéal/Ncmsc  a/Q-r  chonaic/Vmis  sé/Pp3mss  ./Fe </s><s> Bhí/Vmis  sé/Pp3mss  fós/Rg  ag/Sp  crith/Nv  tar éis/Spc  an/Td-s|Wp-q|Wpdq  ionsaithe/Av|Ncmpc  a/Q-p|Q-i|Q-r  rinne/Vmis  an/Td-s"," seanfhear/Ncmsc"," ,/Fi  an/Td-s  aird/Ncfsc  a/Q-r  tharraing/Vmis  sé/Pp3mss  air/Pr3ms  ./Fe </s><s> Nuair/Cs  a/Q-r  shuaimhnigh/Vmis  sé/Pp3mss  thug/Vmis  sé/Pp3mss  faoi/Sp  deara/Ns-s  nach/Wprin  Aifreann/Ncmsc  a/Q-r  bhí/Vmis  ar/Sp  siúl/Nv  ar/Sp|Qq-s|Q-p|Q-is  chor/Vmis|Ncmsc  ar/Sp  bith/Ns-s  ,/Fi  ach/Cs"
"doc#10","séipéal/Ncmsc  Protastúnach/Aq-msc  féin/Px  é/Pp3ms  ./Fe </s><s> Ach/Cs  cén/Pq--s  neart/Ncmsc  a/Q-r  bhí/Vmis  aige/Pr3ms  air/Pr3ms  ?/Fq </s><s> Nach/Wp-qn|Wpsin|Wpdin|Wpdqn  fearr/Aqc  a/Sp  bheith/Nv  ansin/Rl  ná/Cc  bheith/Nv  amuigh/Rd  ag/Sp  cuartú/Nv  craicinn/Ncmsg  ,/Fi"," fear/Ncmsc"," pósta/Av  mar/Sp|Cs  é/Pp3ms  ./Fe </s><s> Ní/Qn  raibh/Vmis---n  uaidh/Pr3ms  ach/Cs  Bridie/Npmsc  ./Fe </s><s> Ní/Qn  bhreathnódh/Vmc----n  sé/Pp3mss  ar/Sp  aon/Mc|Dq  bhean/Ncfsc  eile/Dd  go/Sp  deo/Ns-s  ./Fe </s><s> Ghabhfadh/Vmc  sé/Pp3mss  ag/Sp  faoistin/Ncfsc  ag/Sp  an/Td-s  nóiméad/Ncmsc"
"doc#10","./Fe </s><s> Chuimhnigh/Vmis  sé/Pp3mss  ar/Sp  dhul/Nv  go/Sp  Cricklewood/Npmsc  ,/Fi  castáil/Nv  lena/Spp-s  sheanchomrádaithe/Ncmpc  ,/Fi  ach/Cs  ní/Qn  bheadh/Vmc----n  uathu/Pr3-p  sin/Dd  ach/Cs  ól/Nv|Vmis|Ncmsc  ./Fe </s><s> Ní/Qn  fhéadfadh/Vmc----n"," fear/Ncmsc"," oráiste/Ncmsg  a/Sp  ól/Nv  i gcuideachta/Spc  mar/Sp  sin/Pd  ./Fe </s><s> B''/Ws-i  ionann/Aqp  agus/Cc  a/Sp  bheith/Nv  coillte/Av  gan/Sp  a/Sp  bheith/Nv  ag/Sp  ól/Nv  alcóil/Ncmsg|Ncmpc  ina/Spr  measc/Vmm-2s  siúd/Pd  ./Fe </s><s> Shílfidís/Vmc-3p"
"doc#10","ina/Spp-s  calm/Ncmsc  ./Fe </s><s> Cén/Pq--s  fáth/Ncmsc  ,/Fi  a/Q-p|Q-i|Q-r  d''/Q  fhiafraigh/Vmis  sí/Pp3fss  di/Pr3fs  féin/Px  ar/Qq-s  chuir/Vmis  sé/Pp3mss  as/Sp|Pr3ms  di/Pr3fs  go/Cs  ngabhfadh/Vmc  Bridie/Npmsc  amach/Rd  le/Sp  Peadar/Npmsc  Ó/Sp  hAllúráin/Npmsc  nó/Cc  le/Sp"," fear/Ncmsc"," ar/Sp  bith/Ns-s  eile/Dd  ?/Fq </s><s> Cén/Pq--s  fáth/Ncmsc  an/Qq  raibh/Vmis---d  éad/Ncmsc  uirthi/Pr3fs  le/Sp  bean/Ncfsc  a/Dp3fs  tí/Ncfsc|Ncmsc  ?/Fq </s><s> Ach/Cs  bhíodar/Vmis3p  ag/Sp  fáil/Nv  chomh/Ri  gar/Aqp  dá/Spp-s  chéile/Ncmsc  ,/Fi  agus/Cc  thiocfadh/Vmc  sé/Pp3mss  seo/Dd  idir/Sp"
"doc#10","mé/Pp1-s  ./Fe </s><s> ''/Fa  Thug/Vmis  caint/Ncfsc  ar/Wpsi|Wssi|Ws-q|Wsdq  an/Wp-q|Wpdq  ''/Fa  mada/Ncmpc  beag/Aq--pg  ''/Fa  scéal/Ncmsc  a/Q-r  bhíodh/Vmih  á/Spp-s  inseacht/Ncmsc  thiar/Rd  sa/Spa-s  mbaile/Ncmsc  chun/Sp  cuimhne/Ncfsg  di/Pr3fs  ./Fe </s><s> D''/Q  inis/Vmis  sí/Pp3fss  do/Sp  Therese/Npmsc  é/Pp3ms  ./Fe </s><s> ''/Fa  Bhí/Vmis"," seanfhear/Ncmsc"," thiar/Rd  sa/Spa-s  mbaile/Ncmsc  a/Q-r  raibh/Vmis---n  an/Td-s  sáirsint/Ncmsc  ag/Sp  faire/Nv  air/Pr3ms  faoi/Sp  cheadúnas/Ncmsc  gadhair/Ncmsg  ./Fe </s><s> Tháinig/Vmis  sé/Pp3mss  suas/Rd  leis/Sp  lá/Ncmsc  amháin/Aqp  ag/Sp  dul/Nv  abhaile/Rd"
"doc#10","go/Sp  pluais/Ncfsc  Santa/Npmsc  Claus/Npmsc  é/Pp3ms  san/Spa-s  Ionad/Ncmsc  Siopadóireachta/Ncfsg  is/Wpri  nua-aimseartha/Aqc  ar/Sp  fad/Ncmsc  ./Fe </s><s> Bhí/Vmis  Caomhán/Npmsc  róchúthail/Aq-msc  le/Sp  suí/Nv  ar/Sp  ghlúin/Ncfsc  an/Td-s"," tseanfhir/Ncmsg"," ,/Fi  ach/Cs  bhí/Vmis  dóthain/Ncfsc  misnigh/Ncmsg  aige/Pr3ms  le/Sp  breith/Nv  ar/Sp  an/Td-s  mbeart/Ncmsc  beag/Aq-msc  a/Q-r  thug/Vmis  Santa/Npmsc  dó/Pr3ms  ./Fe </s><s> D''/Q  éirigh/Vmis  leo/Pr3-p  ar/Sp|Qq-s|Q-p|Q-is|Wpsi|Wssi|Ws-q|Wsdq  deireadh/Vmih|Ncmsc  pictiúr/Ncmpg|Ncmsc  den/Spa-s  triúr/Ncmsc  acu/Pr3-p  a/Sp"
"doc#10","a/Dp3fs  guth/Ncmsc  go/Q-s  raibh/Vmis---d|Vmsp  sí/Pp3fss  rite/Av|Aqp  amach/Rd  as/Sp  anáil/Ncfsc  nuair/Cs  a/Q-r  tháinig/Vmis  sí/Pp3fss  ar/Sp  an/Td-s  líne/Ncfsg|Ncfsc  ./Fe </s><s> ''/Fa  Fuair/Vmis  mé/Pp1-s  litir/Ncfsc  ó/Sp  John/Npmsc  ./Fe </s><s> ''/Fa </s><s> ''/Fa  Cén/Pq--s  John/Npmsc|Npmsg  ?/Fq </s><s> ''/Fa </s><s> ''/Fa  Tá/Vmip  a/Dp3ms  fhios/Ncmsc  agat/Pr2-s  ./Fe </s><s> M''/Dp1-s"," fhear/Vmis"," chéile/Ncmsc  .../F  ''/Fa </s><s> ''/Fa  Foc/Npmsc  John/Npmsg|Npmpg  .../F  Thug/Vmis  tú/Pp2-s  amach/Rd  ó/Sp  chruinniú/Ncmsc  leis/Sp  an/Td-s  Aire/Ncfsc  mé/Pp1-s  le/Sp  hinsint/Nv  dom/Pr1-s  gur/Q--s|Wpdi|Wsdi  scríobh/Nv|Vmis|Ncmsc  John/Npmsc|Npmsg|Npmpg  ./Fe </s><s> Rith/Ncmsc|Vmm-2s|Vmis  mé/Pp1-s  suas/Rd  anseo/Rl  ag/Sp"
"doc#10","aige/Pr3ms  ?/Fq </s><s> ''/Fa </s><s> ''/Fa  Cén/Pq--s  fáth/Ncmsc  a/Q-i  mbeadh/Vmc  ?/Fq </s><s> Ní/Wp-in  duitse/Pr2-s-e  a/Q-r  thug/Vmis  sé/Pp3mss  é/Pp3ms  i/Sp  ndáiríre/Ncmsc  ach/Cs  do/Sp  Chaomhán/Npmsc  ./Fe </s><s> Nár/Ws-qn|Wssin|Wsdin|Wsdqn  cheart/Aqp|Ncmsc  go/Cs  mbeadh/Vmc  sé/Pp3mss  de/Sp  dhualgas/Ncmsc  ar/Sp  chuile/Dq"," fhear/Vmis"," cabhrú/Nv  lena/Spp-s  ghasúr/Ncmsc  a/Sp  thógáil/Nv  ,/Fi  is/Wpri  cuma/Ncfsc|Aqp  singil/Aqp|Aq-msc  ,/Fi  pósta/Av|Aqp  ná/Cc  scaoilte/Aqp|Av  é/Pp3ms  ./Fe </s><s> ''/Fa </s><s> ''/Fa  Ach/Cs  céard/Pq  a/Q-r  dhéanfas/Vmif---r  mé/Pp1-s  má/Cs  thagann/Vmip  sé/Pp3mss  ar/Sp  ais/Ncfsc  ?/Fq </s><s> ''/Fa </s><s> ''/Fa"
"doc#10","a/Q-r  chuirfinnse/Vmc-1s--e  sa/Spa-s  dlí/Ncmsc  ./Fe </s><s> Tá/Vmip  an/Td-s  iomarca/Ncfsc  cloiste/Av  agam/Pr1-s  ar/Sp  raidió/Ncmsc  agus/Cc  feicthe/Av  ar/Sp  theilifís/Ncfsc  faoi/Sp  chásanna/Ncmpc  mar/Sp  seo/Pd  ./Fe </s><s> Ar/Sp  thaobh/Ncmsc  na/Td-p"," bhfear/Ncmpg"," atá/Vmip---r  an/Td-s  dlí/Ncmsc  ./Fe </s><s> Nach/Wp-qn|Wpdqn  iad/Pp3-p  a/Q-r  dhéanann/Vmip  na/Td-p  dlíthe/Ncmpc  ?/Fq </s><s> ''/Fa </s><s> ''/Fa  Nach/Wp-qn|Wpsin|Wpdin|Wpdqn  é/Pp3ms  an/Td-s  dlí/Ncmsc  ina/Spp-s  dhiaidh/Ns-s  sin/Dd  a/Q-r  chuir/Vmis  i/Sp  bpriosún/Ncmsc  é/Pp3ms  thall/Rd  i/Sp  Sasana/Npmsc|Npfsc  ,/Fi  agus/Cc  a/Sp"
"doc#10","Bridie/Npmsc  ./Fe </s><s> ''/Fa  Níor/Qn-s  sceith/Vmis---n  ./Fe </s><s> Tá/Vmip  sé/Mc|Pp3mss  an-deacair/Ncfsc  rud/Ncmsc  mar/Sp  sin/Pd  a/Dp3ms  inseacht/Ncmsc  ar/Sp|Wpsi|Wssi|Ws-q|Wsdq  d''/Sp  athair/Ncfsc|Ncmsc  ./Fe </s><s> ''/Fa </s><s> ''/Fa  Tá/Vmip  sé/Pp3mss  chomh/Ri  deacair/Aqp  céanna/Aqp  é/Pp3ms  a/Sp  dhéanamh/Nv  ar/Qq-s|Q-p|Q-is  d''/Q"," fhear/Vmis"," chéile/Ncmsc  ,/Fi  go/Sp  háirid/Ncfsc  muna/Cs  bhfuil/Vmip---d  tú/Pp2-s  ach/Cs  ocht/Ncmsc  mbliana/Ncfsg  déag/Ns-s  ,/Fi  nó/Cc  faoina/Spp-s  bhun/Ncmsc  ,/Fi  i/Sp  bhfad/Ncmsc  ó/Sp  bhaile/Ncmsc  ./Fe </s><s> ''/Fa </s><s> ''/Fa  Ach/Cs  níl/Vmip---n  tú/Pp2-s  gar/Aqp|Ncmsc  dó/Pr3ms  anois/Rg  ./Fe </s><s> Beidh/Vmif"
"doc#10","agus/Cc  béasach/Aqp  le/Sp  mná/Ncfpc  ./Fe </s><s> Ní/Qn  thuigim/Vmip1s-n  féin/Px  cén/Pq--s  mhaith/Ncfsc  a/Q-r  dhéanann/Vmip  an/Td-s  iomarca/Ncfsc  fearúlachta/Ncfsg  ,/Fi  an/Td-s  t-iomhá/Ncfsc  macho/Ncmsc  sin/Dd  a/Q-r  bhíonn/Vmig  ag/Sp"," fir/Ncmpc"," ./Fe </s><s> Ceapann/Vmip  roinnt/Ncfsc  mhaith/Aq-fsc  acu/Pr3-p  nach/Wprin  fir/Ncmpc  ar/Sp  bith/Ns-s  iad/Pp3-p  muna/Cs  dtugann/Vmip  siad/Pp3-ps  corrleidhce/Ncmsc  do/Sp  bhean/Ncfsc  agus/Cc  do/Sp  ghasúr/Ncmsc  ,/Fi  nó/Cc  go/Ua  deimhin/Aqp  d''/Q"
"doc#10","féin/Px  cén/Pq--s  mhaith/Ncfsc  a/Q-r  dhéanann/Vmip  an/Td-s  iomarca/Ncfsc  fearúlachta/Ncfsg  ,/Fi  an/Td-s  t-iomhá/Ncfsc  macho/Ncmsc  sin/Dd  a/Q-r  bhíonn/Vmig  ag/Sp  fir/Ncmpc  ./Fe </s><s> Ceapann/Vmip  roinnt/Ncfsc  mhaith/Aq-fsc  acu/Pr3-p  nach/Wprin"," fir/Ncmpc"," ar/Sp  bith/Ns-s  iad/Pp3-p  muna/Cs  dtugann/Vmip  siad/Pp3-ps  corrleidhce/Ncmsc  do/Sp  bhean/Ncfsc  agus/Cc  do/Sp  ghasúr/Ncmsc  ,/Fi  nó/Cc  go/Ua  deimhin/Aqp  d''/Q  fhear/Vmis  eile/Dd  ./Fe </s><s> Ní/Qn  athrófar/Vmif0--n  cleachtadh/Vmis0  na/Td-p"
"doc#10","./Fe </s><s> Ceapann/Vmip  roinnt/Ncfsc  mhaith/Aq-fsc  acu/Pr3-p  nach/Wprin  fir/Ncmpc  ar/Sp  bith/Ns-s  iad/Pp3-p  muna/Cs  dtugann/Vmip  siad/Pp3-ps  corrleidhce/Ncmsc  do/Sp  bhean/Ncfsc  agus/Cc  do/Sp  ghasúr/Ncmsc  ,/Fi  nó/Cc  go/Ua  deimhin/Aqp  d''/Q"," fhear/Vmis"," eile/Dd  ./Fe </s><s> Ní/Qn  athrófar/Vmif0--n  cleachtadh/Vmis0  na/Td-p  gcianta/Ncfpc  thar/Sp  oíche/Ncfsc  ,/Fi  is/Wpri  dóigh/Vmm-2s|Ncfsc  ./Fe </s><s> ''/Fa </s><s> ''/Fa  Bhí/Vmis  mé/Pp1-s  chomh/Ri  sona/Aqp  sásta/Aqp  le/Sp  cúpla/Ncmsc  seachtain/Ncfsc  ,/Fi  ''/Fa  a/Q-r  dúirt/Vmis"
"doc#10",",/Fi  ach/Cs  spáráil/Nv|Ncfsc|Vmis  ar/Sp  an/Td-s  tseafóid/Ncfsc  sin/Dd  mé/Pp1-s  ./Fe </s><s> ''/Fa </s><s> ''/Fa  Bíonn/Vmig  sé/Pp3mss  fíor/Aq-msc  i/Sp  gcónaí/Ncmsc  ina/Spp-s  dhiaidh/Ns-s  sin/Dd  ./Fe </s><s> ''/Fa </s><s> ''/Fa  An/Wp-q|Wpdq  é/Pp3ms  atá/Vmip---r  tú/Pp2-s  ag/Sp  rá/Nv  liom/Pr1-s  gur/Q--s  ligeadh/Vmis0  d''/Q"," fhear/Vmis"," amach/Rd  as/Sp  an/Td-s  bpríosún/Ncmsc  mar/Cs  go/Q-s  raibh/Vmis---d|Vmsp  tusa/Pp2-s-e  sona/Aqp  sásta/Aqp  ,/Fi  agus/Cc  ag/Sp  baint/Nv  taitnimh/Ncmsg|Ncmpc  as/Sp  an/Td-s  saol/Ncmsc  ?/Fq </s><s> Tá/Vmip  bealach/Ncmsc  eile/Dd  le/Sp  breathnú/Nv  air/Pr3ms  ./Fe </s><s> Ní/Wp-in"
"doc#10","go/Q-s  raibh/Vmis---d|Vmsp  an/Td-s  iomarca/Ncfsc  ráite/Av  aici/Pr3fs  ,/Fi  ach/Cs  ní/Wp-in  féidir/Ns-s  breith/Ncfsc|Nv  ar/Sp  an/Td-s  bhfocal/Ncmsc  atá/Vmip---r  scaoilte/Nv--g  ./Fe </s><s> ''/Fa  Is/Wp-i  aisteach/Aqp  an/Td-s  sórt/Ncmsc  duine/Ncmsg  í/Pp3fs  ./Fe </s><s> ''/Fa  Bhain/Npmsg  an/Td-s"," seanfhear/Ncmpg"," an/Td-s  píopa/Ncmsg  as/Sp  a/Dp3ms  bhéal/Ncmsc  ./Fe </s><s> ''/Fa  Ba/Ncfpc|Ws-i  cheart/Aqp  do/Sp  chuile/Dq  dhuine/Ncmsc  cuairt/Ncfsc  a/Sp  thabhairt/Nv  ar/Sp  a/Dp3-p  muintir/Ncfsc  Lá/Npfsg|Npmsg  Nollag/Npmsc  ,/Fi  muna/Cs  bhfuil/Vmip---d  siad/Pp3-ps  i/Sp  bhfad/Ncmsc  ó/Sp"
"doc#10","./Fe </s><s> ''/Fa  Ba/Ncfpc|Ws-i  cheart/Aqp  do/Sp  chuile/Dq  dhuine/Ncmsc  cuairt/Ncfsc  a/Sp  thabhairt/Nv  ar/Sp  a/Dp3-p  muintir/Ncfsc  Lá/Npfsg|Npmsg  Nollag/Npmsc  ,/Fi  muna/Cs  bhfuil/Vmip---d  siad/Pp3-ps  i/Sp  bhfad/Ncmsc  ó/Sp  bhaile/Ncmsc  ,/Fi  ar/Sp  ndóigh/Ncfsc  ./Fe </s><s> ''/Fa"," Fear/Vmm-2s"," daingean/Ncmsc  ina/Spp-s  chuid/Ncfsc  tuairimí/Ncfpg  a/Q-r  bhí/Vmis  ann/Pr3ms  le/Sp  cuimhne/Ncfsc  Bhridie/Npmsc  ./Fe </s><s> ''/Fa  Beidh/Vmif  fáilte/Ncfsc  roimpi/Pr3fs  anseo/Rl  ,/Fi  chomh/Ri  maith/Aqp  leis/Sp  an/Td-s  mbeirt/Ncfsc  agaibh/Pr2-p"
"doc#10","bith/Ns-s  aimsir/Ncfsc  na/Td-p  ngéabha/Ncfpc  ./Fe </s><s> ''/Fa </s><s> ''/Fa  Lacha/Ncfsc  a/Q-r  bheas/Vmif---r  againn/Pr1-p  ,/Fi  ''/Fa  arsa/Vmis  Bridie/Npmsc  ,/Fi  ''/Fa  agus/Cc  muiríní/Ncmpc  roimpi/Pr3fs  ./Fe </s><s> ''/Fa </s><s> ''/Fa  Lacha/Ncfsc  agus/Cc  muiríní/Ncmpc  ./Fe </s><s> ''/Fa  Chaith/Vmis  an/Td-s"," seanfhear/Ncmsc"," smugairle/Ncmsg  eile/Dd  ,/Fi  mar/Cs  a/Q-r  bheadh/Vmc  déistin/Ncfsc  air/Pr3ms  ag/Sp  cuimhneamh/Nv  ar/Sp  a/Dp3-p  ndinnéar/Ncmsc  Nollag/Npmsc  ./Fe </s><s> Ní/Qn  thabharfainn/Vmc-1s-n  an/Td-s  deich/Mc  triuf/Ncmsc  ar/Sp  mhuirín/Ncfsc|Ncmsc  ./Fe </s>"
"doc#10","na/Td-p  muiríní/Ncmpc|Ncmpg  agus/Cc  na/Td-p  lachain/Ncfpc  a/Q-r  thaitníonn/Vmip  linn/Pr1-p|Ncfsc  ./Fe </s><s> ''/Fa </s><s> ''/Fa  Agus/Cc  an/Qq  mbíonn/Vmig  sibh/Pp2-p  ag/Sp  ithe/Nv  ag/Sp  an/Td-s  mbord/Ncmsc  céanna/Aqp  leis/Sp  an/Td-s  mbean/Ncfsc  uasal/Aq-fsc  ?/Fq </s><s> ''/Fa  Bhí/Vmis  an/Td-s"," seanfhear/Ncmsc"," scór/Ncmsc  bliain/Ncfsc  níos/Uc  sine/Aqc  ná/Cc  a/Dp3ms  bhean/Ncfsc  ,/Fi  céad/Aqp  bliain/Ncfsc  níos/Uc  sine/Aqc  ina/Spr  dhearcadh/Vmih  ,/Fi  fad/Ncmsc  is/Cc  a/Q-r  bhain/Vmis  sé/Pp3mss  le/Sp  Bridie/Npmsc  ./Fe </s><s> ''/Fa  Bean/Npmsc  uasal/Aq-msc  !/Fe </s><s> Nach/Qnq"
"doc#10","<s> ''/Fa  Tada/Ncmsc  ,/Fi  ach/Cs  rud/Ncmsc  eicínt/Ncfsc  a/Dp3fs  cheannacht/Ncfsc  do/Sp  Chaomhán/Npmsc  ./Fe </s><s> ''/Fa </s><s> ''/Fa  Beidh/Vmif  sé/Pp3mss  sa/Spa-s  mbaile/Ncfsg|Ncmsc|Ncmsg  i/Sp  gcomhair/Ns-s  na/Td-p  Nollag/Npmsc  ./Fe </s><s> ''/Fa </s><s> ''/Fa  Ó/I  ,/Fi  a/Dp3fs  Íosa/Npmsg|Npfsg  Críost/Npmsg|Npmsc|Ncmsg|Ncmsc  .../F  ''/Fa </s><s> ''/Fa  Is/Wp-i  é/Pp3ms  d''/Q"," fhear/Vmis"," céile/Ncmsc  é/Pp3ms  ,/Fi  ''/Fa  a/Q-i  dúirt/Vmis  a/Dp3fs  hathair/Ncmsc|Ncfsc  go/Ua  ciúin/Aqp  ./Fe </s><s> ''/Fa  Fear/Vmm-2s  céile/Ncmsc  ./Fe </s><s> Fear/Ncmsc  díchéillí/Aqp  ./Fe </s><s> Níl/Vmip---n  mise/Pp1-s-e  ag/Sp  dul/Nv  ar/Sp  ais/Ncfsc  chuige/Pr3ms  ,/Fi  is/Wpri  cuma/Ncfsc|Aqp  céard/Pq  a/Dp3fs  déarfas/Ncmsc"
"doc#10","./Fe </s><s> ''/Fa </s><s> ''/Fa  Beidh/Vmif  sé/Pp3mss  sa/Spa-s  mbaile/Ncfsg|Ncmsc|Ncmsg  i/Sp  gcomhair/Ns-s  na/Td-p  Nollag/Npmsc  ./Fe </s><s> ''/Fa </s><s> ''/Fa  Ó/I  ,/Fi  a/Dp3fs  Íosa/Npmsg|Npfsg  Críost/Npmsg|Npmsc|Ncmsg|Ncmsc  .../F  ''/Fa </s><s> ''/Fa  Is/Wp-i  é/Pp3ms  d''/Q  fhear/Vmis  céile/Ncmsc  é/Pp3ms  ,/Fi  ''/Fa  a/Q-i  dúirt/Vmis  a/Dp3fs  hathair/Ncmsc|Ncfsc  go/Ua  ciúin/Aqp  ./Fe </s><s> ''/Fa"," Fear/Vmm-2s"," céile/Ncmsc  ./Fe </s><s> Fear/Ncmsc  díchéillí/Aqp  ./Fe </s><s> Níl/Vmip---n  mise/Pp1-s-e  ag/Sp  dul/Nv  ar/Sp  ais/Ncfsc  chuige/Pr3ms  ,/Fi  is/Wpri  cuma/Ncfsc|Aqp  céard/Pq  a/Dp3fs  déarfas/Ncmsc  aon/Mc|Dq  duine/Ncmsc  ./Fe </s><s> ''/Fa </s><s> ''/Fa  Más/Csw  fearr/Aqc  sin/Dd  ,/Fi  más/Csw  measa/Aqc  ./Fe </s><s> ''/Fa"
"doc#10","sé/Pp3mss  sa/Spa-s  mbaile/Ncfsg|Ncmsc|Ncmsg  i/Sp  gcomhair/Ns-s  na/Td-p  Nollag/Npmsc  ./Fe </s><s> ''/Fa </s><s> ''/Fa  Ó/I  ,/Fi  a/Dp3fs  Íosa/Npmsg|Npfsg  Críost/Npmsg|Npmsc|Ncmsg|Ncmsc  .../F  ''/Fa </s><s> ''/Fa  Is/Wp-i  é/Pp3ms  d''/Q  fhear/Vmis  céile/Ncmsc  é/Pp3ms  ,/Fi  ''/Fa  a/Q-i  dúirt/Vmis  a/Dp3fs  hathair/Ncmsc|Ncfsc  go/Ua  ciúin/Aqp  ./Fe </s><s> ''/Fa  Fear/Vmm-2s  céile/Ncmsc  ./Fe </s><s>","Fear/Ncmsc"," díchéillí/Aqp  ./Fe </s><s> Níl/Vmip---n  mise/Pp1-s-e  ag/Sp  dul/Nv  ar/Sp  ais/Ncfsc  chuige/Pr3ms  ,/Fi  is/Wpri  cuma/Ncfsc|Aqp  céard/Pq  a/Dp3fs  déarfas/Ncmsc  aon/Mc|Dq  duine/Ncmsc  ./Fe </s><s> ''/Fa </s><s> ''/Fa  Más/Csw  fearr/Aqc  sin/Dd  ,/Fi  más/Csw  measa/Aqc  ./Fe </s><s> ''/Fa  Labhair/Vmis  an/Td-s"
"doc#10","./Fe </s><s> Fear/Ncmsc  díchéillí/Aqp  ./Fe </s><s> Níl/Vmip---n  mise/Pp1-s-e  ag/Sp  dul/Nv  ar/Sp  ais/Ncfsc  chuige/Pr3ms  ,/Fi  is/Wpri  cuma/Ncfsc|Aqp  céard/Pq  a/Dp3fs  déarfas/Ncmsc  aon/Mc|Dq  duine/Ncmsc  ./Fe </s><s> ''/Fa </s><s> ''/Fa  Más/Csw  fearr/Aqc  sin/Dd  ,/Fi  más/Csw  measa/Aqc  ./Fe </s><s> ''/Fa  Labhair/Vmis  an/Td-s"," seanfhear/Ncmsc"," trína/Spp-s  fhiacla/Ncfpc  a/Q-r  bhí/Vmis  i/Sp  ngreim/Ncmsc  sa/Spa-s  bpíopa/Ncmsc|Ncmsg  i/Sp  gcónaí/Ncmsc  ./Fe </s><s> ''/Fa  Ní/Wp-in  hionann/Aqp  ''/Fa  más/Csw  measa/Aqc  ,/Fi  ''/Fa  agus/Cc  duine/Ncmsc  a/Sp  mharú/Nv  beagnach/Rg  ./Fe </s><s> ''/Fa </s><s> ''/Fa  Tá/Vmip  a/Dp3ms  chuid/Ncfsc  ama/Ncmsg"
"doc#10","./Fe </s><s> ''/Fa  Bhí/Vmis  a/Dp3fs  hathair/Ncmsc|Ncfsc  chomh/Ri  ceanndána/Aqp  is/Cc  a/Q-r  bhí/Vmis  sé/Pp3mss  ariamh/Ncmsc  ./Fe </s><s> ''/Fa  Dá/Cs  dtéadh/Vmih  tusa/Pp2-s-e  ,/Fi  a/Uv  Dheaid/Npmsc  ,/Fi  tríd/Sp  an/Td-s  méid/Ncmsc  a/Q-i  ndeachaigh/Vmis---d  mise/Pp1-s-e  tríd/Sp|Pr3ms  leis/Sp  an/Td-s"," bhfear/Ncmsc"," sin/Dd  ,/Fi  ní/Qn  labhrófá/Vmc-2s-n  leis/Pr3ms|Sp  go/Sp  deo/Ns-s  arís/Rg  ./Fe </s><s> Ní/Qn  thuigeann/Vmip---n  daoine/Ncmpc  a/Q-r  raibh/Vmis---n  an/Td-s  saol/Ncmsc  go/Ua  bog/Aqp  acu/Pr3-p  féin/Px  na/Td-p  rudaí/Ncmpg|Ncmpc  seo/Dd  ./Fe </s><s> ''/Fa </s><s> ''/Fa  Cloisim/Vmip1s  do/Sp  leithéid/Ncfsc"
"doc#10","acu/Pr3-p  féin/Px  na/Td-p  rudaí/Ncmpg|Ncmpc  seo/Dd  ./Fe </s><s> ''/Fa </s><s> ''/Fa  Cloisim/Vmip1s  do/Sp  leithéid/Ncfsc  chuile/Ncfsg  lá/Ncmsc  ar/Sp  an/Td-s  raidió/Ncmsc  ,/Fi  ''/Fa  a/Q-i  dúirt/Vmis  a/Dp3fs  hathair/Ncmsc|Ncfsc  ,/Fi  ''/Fa  muna/Cs  bhfuil/Vmip---d  siad/Pp3-ps  sásta/Aqp  leis/Sp  an/Td-s"," bhfear/Ncmsc"," atá/Vmip---r  acu/Pr3-p  tá/Vmip  ceann/Ncmsc  eile/Dd  uathu/Pr3-p  ./Fe </s><s> Níl/Vmip---n  caint/Ncfsc  ar/Sp  bith/Ns-s  acu/Pr3-p  ar/Sp  Dhia/Ncmsc  ná/Cc  ar/Sp  chreideamh/Ncmsc  ./Fe </s><s> ''/Fa </s><s> ''/Fa  Faraor/I  nach/Qnq|Qnr  bhfuil/Vmip---d  an/Td-s  saol/Ncmsc  chomh/Ri  simplí/Aqp  sin/Dd  ./Fe </s>"
"doc#10",",/Fi  ''/Fa  go/Cs  mbeidh/Vmif  sí/Pp3fss  ag/Sp  cur/Nv  teilifís/Ncfsc  Ghaeltachta/Ncfsg  ann/Pr3ms  freisin/Rg  ar feadh/Spc  píosa/Ncmsg  maith/Aq-msc  den/Spa-s  lá/Ncmsc  ./Fe </s><s> ''/Fa </s><s> ''/Fa  Togha/Ncmsc  bean/Ncfsc  atá/Vmip---r  inti/Pr3fs  sin/Dd  ./Fe </s><s> ''/Fa  Bhí/Vmis  an/Td-s"," seanfhear/Ncmsc"," ag/Sp  cangailt/Ncfsc  a/Dp3ms  phíopa/Ncmsc  agus/Cc  é/Pp3ms  ag/Sp  caint/Nv  ./Fe </s><s> ''/Fa  Tá/Vmip  sí/Pp3fss  in/Sp  ann/Ns-s  ag/Sp  chuile/Dq  dhuine/Ncmsc  acu/Pr3-p  sin/Dd  a/Q-r  bhíonn/Vmig  á/Spp-s  ceistniú/Nv  ar/Sp  an/Td-s  raidió/Ncmsc  ./Fe </s><s> ''/Fa </s><s> ''/Fa  Agus/Cc  níos/Uc"
"doc#10","a/Q-i  mbíodh/Vmih  na/Td-p  seanchaithe/Ncmpc  ag/Sp  cur/Nv  síos/Rd  orthu/Pr3-p  fadó/Rg  ./Fe </s><s> ''/Fa </s><s> ''/Fa  Ní/Qn  bhíodh/Vmih---n  Fionn/Npmsc  ag/Sp  plé/Nv  leis/Sp  an/Td-s  obair/Ncfsc  a/Q-r  bhíonn/Vmig  ar/Sp  siúl/Nv  acu/Pr3-p  sin/Dd  ./Fe </s><s> ''/Fa  Ní/Qn  raibh/Vmis---n  a/Dp3fs|Q-p|Q-i|Q-r"," fear/Ncmsc|Vmm-2s"," ag/Sp  aontú/Nv  léi/Pr3fs  ./Fe </s><s> ''/Fa  Céard/Pq  faoi/Sp  Dhiarmaid/Npmsc  agus/Cc  Gráinne/Npmsc|Npfsc  ?/Fq </s><s> Nach/Qnq  raibh/Vmis---d  sé/Pp3mss  chomh/Ri  scannallach/Ncmsc  le/Sp  rud/Ncmsc  ar/Sp  bith/Ns-s  a/Q-p|Q-i|Q-r  d''/Q  fheicfeá/Vmc-2s  ar/Sp  an/Td-s"
"doc#10","pósta/Av|Aqp  ./Fe </s><s> Cén/Pq--s  saghas/Ncmsc  creidimh/Ncmsg  nó/Cc  Críostaíocht/Ncfsc  a/Q-r  bhí/Vmis  ansin/Rl  ?/Fq </s><s> Sagart/Ncmsc  ag/Sp  dul/Nv  thart/Rd  lena/Spp-s  mhaide/Ncmsc  draighin/Ncmsg  ag/Sp  cur/Nv  scaipeadh/Ncmsc  ar/Sp"," fhir/Ncmpc"," agus/Cc  ar/Sp  mhná/Ncfpc  óga/Aq--pc  ./Fe </s><s> Ní/Wp-in  iontas/Ncmsc  ar/Sp  bith/Ns-s  é/Pp3ms  gur/Q--s  tháinig/Vmis  an/Td-s  lá/Ncmsc  nach/Qnr  raibh/Vmis---n  mórán/Ncmsc  acu/Pr3-p  fanta/Nv--g  thart/Rd  san/Spa-s  áit/Ncfsc  le/Sp  pósadh/Vmis0  ./Fe </s><s> D''/Q  fhág/Vmis  siad/Pp3-ps  an/Td-s  tír/Ncfsc"
"doc#10","ag/Sp  an/Td-s  rud/Ncmsc  a/Q-r  bhí/Vmis  in/Sp  ainm/Ncmsc  ''s/Cc  a/Sp  bheith/Nv  ina/Spp-s  chreideamh/Ncmsc  ./Fe </s><s> ''/Fa </s><s> ''/Fa  Marach/Ncmsc  na/Td-p  sagairt/Ncmsg  .../F  ''/Fa  Níor/Qn-s  fhág/Vmis---n  sí/Pp3fss  cead/Ncmsc  cainte/Ncfsg  aige/Pr3ms  :/Fi </s><s> ''/Fa  Cé/Cs|Ncfsc|Pq  mhéid/Ncmsg"," fear/Ncmpg"," a/Q-r  léití/Vmih0  ón/Spa-s  altóir/Ncfsc  an/Td-s  uair/Ncfsc  sin/Dd  ?/Fq </s><s> Inis/Vmis|Vmm-2s  sin/Pd  dom/Pr1-s  ./Fe </s><s> ''/Fa </s><s> ''/Fa  Ní/Qn  raibh/Vmis---n  aon/Mc|Dq  ghá/Ncmsc  an/Td-s  chuid/Ncfsc  is/Wpri  mó/Aqc  againn/Pr1-p  a/Dp3ms  léamh/Ncmsc  ,/Fi  buíochas/Ncmsc  le/Sp  Dia/Ncmsc  ./Fe </s><s> ''/Fa </s><s> ''/Fa  Sin/Pd  é/Pp3ms  a/Q-r  deir/Vmip"
"doc#10","ó/Sp  dhuine/Ncmsc  ar/Sp  bith/Ns-s  ./Fe </s><s> D''/Q  fhan/Vmis  sí/Pp3fss  i/Sp  mbeár/Ncmsc  an/Td-s  Óstáin/Npmsc  go dtí/Spc  am/Ncmsc  dúnta/Av|Aqp  ,/Fi  ag/Sp  dul/Nv  ó/Sp  ghrúpa/Ncmsc  go/Sp  grúpa/Ncmsc  ,/Fi  ag/Sp  caint/Nv  is/Cc  ag/Sp  comhrá/Nv  ,/Fi  ag/Sp  baint/Nv  as/Sp  na/Td-p"," fir/Ncmpc"," oibre/Ncfsg  agus/Cc  ag/Sp  magadh/Nv  fúthu/Pr3-p  ./Fe </s><s> Ag/Sp  deireadh/Ncmsc  na/Td-s  hoíche/Ncfsg  chuimhnigh/Vmis  sí/Pp3fss  go/Q-s  raibh/Vmis---d|Vmsp  níos/Uc  mó/Aqc  ólta/Av  aici/Pr3fs  mar/Cs  a/Q-r  bhí/Vmis  ceadaithe/Nv--g  do/Sp"
"doc#10","./Fe </s><s> Bhí/Vmis  pus/Ncmsc  ort/Pr2-s  sular/Cs-s  chuir/Vmis  mé/Pp1-s  glas/Aqp|Ncfsc|Ncmsc  ar/Sp  dhoras/Ncmsc  ar/Sp  bith/Ns-s  ./Fe </s><s> ''/Fa </s><s> ''/Fa  Bhuel/I  ./Fe </s><s> ''/Fa  Chroith/Vmis  Bridie/Npmsc  a/Dp3fs  guaillí/Ncmsc|Ncfpc  ./Fe </s><s> ''/Fa  Bhuel/I  ,/Fi  céard/Pq  ?/Fq </s><s> ''/Fa </s><s> ''/Fa  Bhuel/I  ,/Fi  thug/Vmis  tú/Pp2-s"," fear/Ncmsc"," abhaile/Rd  leat/Pr2-s  aréir/Ns-s  ./Fe </s><s> Nuair/Cs  a/Q-r  bhí/Vmis  mise/Pp1-s-e  iarrtha/Av  amach/Rd  ag/Sp  fear/Ncmsc  óg/Aq-msc  mí/Ncfsc|Npfsc|Npfpg  ó/Sp  shin/Pd  ,/Fi  ní/Ncmsc|Ncfsc|Nv|Wp-in  mó/Aqc|Aqp  ná/Cc  sásta/Aqp  a/Q-r  bhí/Vmis  tú/Pp2-s  ./Fe </s><s> ''/Fa </s><s> ''/Fa  Mise/Pp1-s-e  !/Fe </s><s> Níor/Qn-s  chuir/Vmis---n  mise/Pp1-s-e  cosc/Ncmsc"
"doc#10","./Fe </s><s> ''/Fa  Chroith/Vmis  Bridie/Npmsc  a/Dp3fs  guaillí/Ncmsc|Ncfpc  ./Fe </s><s> ''/Fa  Bhuel/I  ,/Fi  céard/Pq  ?/Fq </s><s> ''/Fa </s><s> ''/Fa  Bhuel/I  ,/Fi  thug/Vmis  tú/Pp2-s  fear/Ncmsc  abhaile/Rd  leat/Pr2-s  aréir/Ns-s  ./Fe </s><s> Nuair/Cs  a/Q-r  bhí/Vmis  mise/Pp1-s-e  iarrtha/Av  amach/Rd  ag/Sp"," fear/Ncmsc"," óg/Aq-msc  mí/Ncfsc|Npfsc|Npfpg  ó/Sp  shin/Pd  ,/Fi  ní/Ncmsc|Ncfsc|Nv|Wp-in  mó/Aqc|Aqp  ná/Cc  sásta/Aqp  a/Q-r  bhí/Vmis  tú/Pp2-s  ./Fe </s><s> ''/Fa </s><s> ''/Fa  Mise/Pp1-s-e  !/Fe </s><s> Níor/Qn-s  chuir/Vmis---n  mise/Pp1-s-e  cosc/Ncmsc  ort/Pr2-s  dul/Nv  amach/Rd  le/Sp  duine/Ncmsc  ar/Sp  bith/Ns-s  ./Fe </s><s> Ní/Wp-in  mise/Pp1-s-e  do/Sp  mháthair/Ncfsc  ./Fe </s><s> Is/Wp-i  cuma/Ncfsc|Aqp"
"doc#10","gan/Sp  mórán/Ncmsc  stró/Ncmsg  a/Sp  chur/Nv  ort/Pr2-s  féin/Px  ./Fe </s><s> ''/Fa </s><s> ''/Fa  Ní/Wp-in  cuimhin/Ns-s  liom/Pr1-s  an/Td-s  oíche/Ncfsc  ./Fe </s><s> ''/Fa </s><s> ''/Fa  Shílfeá/Vmc-2s  gur/Wpdi|Wsdi  jealous/Xf  a/Q-r  bhí/Vmis  tú/Pp2-s  go/Q-s  raibh/Vmis---d|Vmsp  mé/Pp1-s  le/Sp  dul/Nv  amach/Rd  le/Sp"," fear/Ncmsc"," ./Fe </s><s> ''/Fa </s><s> ''/Fa  An/Td-s  rud/Ncmsc  céanna/Aqp  a/Q-r  cheap/Vmis  mise/Pp1-s-e  aréir/Aqp|Ns-s|Rt  ,/Fi  nuair/Cs  a/Q-r  thiomáin/Vmis  fear/Ncmsc  abhaile/Rd  mé/Pp1-s  ,/Fi  le/Sp  nach/Qnr  mbeinn/Vmc-1s  i/Sp  mbaol/Ncmsc  mo/Dp1-s  cheadúnas/Ncmsc  tiomána/Ncfsg  a/Sp"
"doc#10","oíche/Ncfsc  ./Fe </s><s> ''/Fa </s><s> ''/Fa  Shílfeá/Vmc-2s  gur/Wpdi|Wsdi  jealous/Xf  a/Q-r  bhí/Vmis  tú/Pp2-s  go/Q-s  raibh/Vmis---d|Vmsp  mé/Pp1-s  le/Sp  dul/Nv  amach/Rd  le/Sp  fear/Ncmsc  ./Fe </s><s> ''/Fa </s><s> ''/Fa  An/Td-s  rud/Ncmsc  céanna/Aqp  a/Q-r  cheap/Vmis  mise/Pp1-s-e  aréir/Aqp|Ns-s|Rt  ,/Fi  nuair/Cs  a/Q-r  thiomáin/Vmis"," fear/Ncmsc"," abhaile/Rd  mé/Pp1-s  ,/Fi  le/Sp  nach/Qnr  mbeinn/Vmc-1s  i/Sp  mbaol/Ncmsc  mo/Dp1-s  cheadúnas/Ncmsc  tiomána/Ncfsg  a/Sp  chailliúint/Nv  ,/Fi  nó/Cc  níos/Uc  tábhachtaí/Aqc  ná/Cc  sin/Pd  ,/Fi  le/Sp  nach/Qnr  maróinn/Vmc-1s  duine/Ncmsc"
"doc#10","./Fe </s><s> Is/Wp-i  breá/Aqp  an/Td-s  hunc/Ncmsc  é/Pp3ms  ./Fe </s><s> ''/Fa </s><s> ''/Fa  Ag/Sp  magadh/Nv  atá/Vmip---r  tú/Pp2-s  anois/Rg  ./Fe </s><s> Táimse/Vmip1s--e  chomh/Ri  sean/Aqp  lena/Spp-s  mháthair/Ncfsc  ./Fe </s><s> ''/Fa </s><s> ''/Fa  Deirtear/Vmip0  gurb/Wpdi  ''/Fa  in/Sp  í/Pp3fs  an/Td-s  aois/Ncfsc  a/Q-i  mbíonn/Vmig"," fir/Ncmpc"," i/Sp  mbarr/Ncmsc  a/Dp3-p|Dp3fs  maitheasa/Ncfsg  ./Fe </s><s> ''/Fa </s><s> ''/Fa  Is/Wp-i  fíor/Aqp|Ncfsc  duit/Pr2-s  ./Fe </s><s> Agus/Cc  mná/Ncfpc  ag/Sp  deireadh/Ncmsc  na/Td-p  dtríochadaí/Ncmsc  ./Fe </s><s> D''/Q  fheilfeadh/Vmc  muid/Pp1-p  go/Ua  maith/Aqp  dá/Spp-s  chéile/Ncmsc  ./Fe </s><s> ''/Fa </s><s> ''/Fa  Tá/Vmip  tú/Pp2-s"
"doc#10","Éireannaigh/Npmpc  léi/Pr3fs  ,/Fi  a/Q-r  dúirt/Vmis  sí/Pp3fss  ./Fe </s><s> Is/Wp-i  minic/Rg|Aqp  a/Q-r  thug/Vmis  sí/Pp3fss  an/Td-s  turas/Ncmsc  traenach/Ncfsg  uirthi/Pr3fs  féin/Px  len/Sp  iad/Pp3-p  a/Sp  chloisteáil/Nv  ag/Sp  caint/Nv  ./Fe </s><s> Casadh/Vmm-3s|Vmis0|Ncmsc"," fear/Ncmsc"," óg/Aq-msc  as/Sp  Éirinn/Npfsd  uirthi/Pr3fs  aimsir/Ncfsc  an/Td-s  chogaidh/Ncmsg  ;/Fi  chuir/Vmis  John/Npmsc  i/Sp  gcuimhne/Ncfsc  di/Pr3fs  é/Pp3ms  ,/Fi  ar/Vmis  sí/Pp3fss  ./Fe </s><s> Maraíodh/Vmis0  in/Sp  Dunkirk/Npmsc  é/Pp3ms  ./Fe </s><s> Bhí/Vmis  saorthaisteal/Ncmsc  aici/Pr3fs  ,/Fi"
"doc#10","ag/Sp  dul/Nv  tharstu/Pr3-p  ,/Fi  nuair/Cs  a/Q-r  chuimhnigh/Vmis  sé/Pp3mss  ar/Sp  Shasanach/Ncmsc  óg/Aq-msc  a/Q-r  bhíodh/Vmih  ag/Sp  obair/Ncfsc  in/Sp  éindí/Ns-s  leis/Pr3ms  ./Fe </s><s> Deireadh/Vmih  seisean/Pp3msse  go/Cs  gcuimhníonn/Vmip"," fear/Ncmsc"," ar/Sp  chúrsaí/Ncmpc  gnéis/Ncmsg  gach/Dq  ocht/Mc|Ncmsc  soicind/Ncmsc|Ncmsg  ./Fe </s><s> Bhí/Vmis  cosúlacht/Ncfsc  ar/Sp  an/Td-s  mbuachaill/Ncmsc  céanna/Aqp  gur/Wpdi|Wsdi  gach/Dq  soicind/Ncmsc  a/Q-r  chuimhnigh/Vmis  sé/Pp3mss  air/Pr3ms  ,/Fi  é/Pp3ms  ag/Sp"
"doc#10","thír/Ncfsc  féin/Px  ,/Fi  ag/Sp  breathnú/Nv  suas/Rd  ar/Wpsi|Wssi|Ws-q|Wsdq  dhealbh/Aqp|Ncfsc  Uí/Up  Chonaill/Npm-g|Npfsg  ./Fe </s><s> Bhí/Vmis  meas/Ncmsc  aige/Pr3ms  air/Pr3ms  sin/Dd  ó/I  bhí/Vmis  sé/Pp3mss  ag/Sp  foghlaim/Nv  na/Td-s  staire/Ncfsg  ag/Sp  an/Td-s  scoil/Ncfsc  ./Fe </s><s> Togha/Ncmsc"," fir/Ncmsg"," ,/Fi  do/Sp  na/Td-p  Caitlicigh/Ncmpc  go/Sp  háirid/Ncfsc  ./Fe </s><s> Bhreathnaigh/Vmis  sé/Pp3mss  ar/Sp  dhealbh/Ncfsc  níos/Uc  faide/Aqc  uaidh/Pr3ms  ,/Fi  fear/Ncmsc  agus/Cc  dhá/Spp  lámh/Ncfsc  sínte/Av  san/Spa-s  aer/Ncmsc  ./Fe </s><s> Chuaigh/Vmis  sé/Pp3mss"
"doc#10","sé/Pp3mss  ag/Sp  foghlaim/Nv  na/Td-s  staire/Ncfsg  ag/Sp  an/Td-s  scoil/Ncfsc  ./Fe </s><s> Togha/Ncmsc  fir/Ncmsg  ,/Fi  do/Sp  na/Td-p  Caitlicigh/Ncmpc  go/Sp  háirid/Ncfsc  ./Fe </s><s> Bhreathnaigh/Vmis  sé/Pp3mss  ar/Sp  dhealbh/Ncfsc  níos/Uc  faide/Aqc  uaidh/Pr3ms  ,/Fi"," fear/Ncmsc"," agus/Cc  dhá/Spp  lámh/Ncfsc  sínte/Av  san/Spa-s  aer/Ncmsc  ./Fe </s><s> Chuaigh/Vmis  sé/Pp3mss  chomh/Ri  fada/Aqp  leis/Pr3ms  ,/Fi  James/Npmsc  Larkin/Npmsg|Npmpg  ./Fe </s><s> Ní/Qn  raibh/Vmis---n  cuimhneamh/Ncmsc  ar/Sp  bith/Ns-s  aige/Pr3ms  air/Pr3ms  sin/Dd  a/Sp  bheith/Nv  in/Sp"
"doc#10","sé/Pp3mss  chomh/Ri  fada/Aqp  leis/Pr3ms  ,/Fi  James/Npmsc  Larkin/Npmsg|Npmpg  ./Fe </s><s> Ní/Qn  raibh/Vmis---n  cuimhneamh/Ncmsc  ar/Sp  bith/Ns-s  aige/Pr3ms  air/Pr3ms  sin/Dd  a/Sp  bheith/Nv  in/Sp  aon/Dq  leabhar/Ncmsc  staire/Ncfsg  ./Fe </s><s> Mhínigh/Vmis"," fear/Ncmsc"," tacsaí/Ncmsg  ,/Fi  a/Q-r  bhí/Vmis  díomhaoin/Aqp  ag/Sp  deireadh/Ncmsc  na/Td-s  scuaine/Ncfsg  cérbh/Pq  é/Pp3ms  féin/Px  ,/Fi  á/Spp-s  mholadh/Nv  go/Ua  hard/Aqp  na/Td-s  spéire/Ncfsg  ./Fe </s><s> ''/Fa  Is/Cc  dóigh/Vmm-2s  gur/Wpdi|Wsdi  mar/Cs  gur/Wpdi|Wsdi  cineál/Ncmsc"
"doc#10","ach/Cs  an/Td-s  oiread/Ns-s  ./Fe </s><s> Bheadh/Vmc  náire/Ncfsc  air/Pr3ms  theacht/Nv  amach/Rd  leis/Sp  an/Td-s  gcaint/Ncfsc  a/Q-r  bhí/Vmis  ar/Sp  siúl/Nv  acu/Pr3-p  ar/Sp  amanna/Ncmpc  ,/Fi  iad/Pp3-p  ag/Sp  breathnú/Nv  ar/Sp  na/Td-p"," fir/Ncmpc"," mar/Cs  a/Q-r  dhéanfadh/Vmc  bean/Ncfsc  ar/Sp  bith/Ns-s  ,/Fi  agus/Cc  ag/Sp  tabhairt/Nv  a/Dp3-p  mbarúil/Ncfsc  orthu/Pr3-p  ./Fe </s><s> Bhíodar/Vmis3p  ar nós/Spc  searraigh/Ncmsg  óga/Ncmpc  a/Q-r  scaoilfí/Vmc-0  amach/Rd  as/Sp  an/Td-s"
"doc#10","ar/Sp  fad/Ncmsc  an/Td-s  uair/Ncfsc  seo/Dd  ./Fe </s><s> ''/Fa </s><s> ''/Fa  Sin/Pd  é/Pp3ms  atá/Vmip---r  ar/Sp  intinn/Ncfsc  agam/Pr1-s  ,/Fi  a/Uv  mham/Ncfsv  ./Fe </s><s> ''/Fa </s><s> ''/Fa  Táimse/Vmip1s--e  ag/Sp  éirí/Nv  róshean/Ncmsc|Ncmsg|Ncmpg  le/Sp  bheith/Nv  ag/Sp  dul/Nv  i ndiaidh/Spc  beithíoch/Ncmpg  ./Fe </s><s> ''/Fa </s><s> ''/Fa  Ní/Wp-in"," fear/Ncmsc"," mór/Aq-msc  talmhaíochta/Ncfsg  a/Q-r  bhí/Vmis  ariamh/Ncmsc  ionamsa/Pr1-s-e  ,/Fi  ''/Fa  ar/Vmis  sé/Pp3mss  ,/Fi  ''/Fa  ach/Cs  ,/Fi  ar/Sp  ndóigh/Ncfsc  ,/Fi  d''/Q  fhéadfainn/Vmc-1s  a/Sp  bheith/Nv  ag/Sp  obair/Ncfsc  sa/Spa-s  mbaile/Ncmsc  mór/Aq-msc  nó/Cc  áit/Ncfsc"
"doc#10","siad/Pp3-ps  ar/Sp  fad/Ncmsc  mar/Sp  a/Dp3ms  chéile/Ncmsc  ag/Sp  an/Td-s  aois/Ncfsc  sin/Dd  ./Fe </s><s> Ba/Ws-i  mheasa/Aqc  tú/Pp2-s  féin/Px  ná/Cc  é/Pp3ms  ,/Fi  ach/Cs  go/Q-s  raibh/Vmis---d|Vmsp  sagart/Ncmsc  lách/Aq-msc  ann/Pr3ms  ag/Sp  an/Td-s  am/Ncmsc  ./Fe </s><s> Is/Wp-i  minic/Rg|Aqp  a/Q-r  deireadh/Vmih  an/Td-s"," fear/Ncmsc"," céanna/Aqp  gur/Wpdi|Wsdi  fearr/Aqc  le/Sp  Dia/Ncmsc  caoineadh/Ncmsc|Nv  an/Td-s  pháiste/Ncmsc  a/Sp  chloisteáil/Nv  ,/Fi  ná/Cc  a/Q-i  bhfuil/Vmip---d  de/Sp  phaidreaha/Ncmpc  sa/Spa-s  séipéal/Ncmsc  ./Fe </s><s> ''/Fa </s><s> ''/Fa  Meas/Vmm-2s  tú/Pp2-s  cén/Pq--s  t-am/Ncmsc  is/Wpri"
"doc#10","<s> Tá/Vmip  a/Dp3ms  fhios/Ncmsc  agat/Pr2-s  féin/Px  an/Td-s  cineál/Ncmsc  ./Fe </s><s> Ach/Cs  beimid/Vmif1p  ag/Sp  caint/Nv  faoi/Sp  seo/Pd  arís/Rg  ./Fe </s><s> Tá/Vmip  do/Sp  shúile/Ncfpc  ag/Sp  dúnadh/Vmis0  ./Fe </s><s> Téirigh/Npmsc  siar/Rd  a/Sp  chodladh/Nv  ,/Fi  maith/Aqp  an/Td-s"," fear/Ncmsc"," ./Fe </s><s> An/Td-s  tseanleaba/Ncfsc  chéanna/Aqp  i/Sp  gcónaí/Ncmsc  ./Fe </s><s> ''/Fa </s><s> Thóg/Vmis  sé/Pp3mss  i/Sp  bhfad/Ncmsc  ar/Sp  John/Npmsc  titim/Nv|Ncfsc  ina/Spp-s  chodladh/Nv  tar éis/Spc  chomh/Ri  tuirseach/Aqp  is/Cc  a/Q-r  bhí/Vmis  sé/Pp3mss  ./Fe </s><s> Bhí/Vmis"
"doc#10","cúpla/Ncmsc  uair/Ncfsc  an/Td-s  chloig/Ncmpc  sa/Spa-s  teach/Ncmsc  ósta/Ncmsg  tráthnóna/Ncmsg|Ncmsc  ./Fe </s><s> D''/Q  fhág/Vmis  siad/Pp3-ps  nuair/Cs  a/Q-p|Q-i|Q-r  d''/Q  éirigh/Vmis|Vmm-2s  Caomhán/Npmsc  róghlórach/Aq-msc  agus/Cc  ródhána/Aqp  ./Fe </s><s> Tar éis/Spc  d''/Q"," fhear/Ncmsc"," amháin/Aqp  punt/Ncmpg|Ncmsc  a/Sp  thabhairt/Nv  dó/Pr3ms  ,/Fi  thosaigh/Vmis  sé/Pp3mss  ag/Sp  dul/Nv  thart/Rd  ó/Sp  dhuine/Ncmsc  go/Sp  duine/Ncmsc  agus/Cc  tháinig/Vmis  sé/Pp3mss  ar/Sp  ais/Ncfsc  chuig/Sp  Bridie/Npmsc  le/Up  sé/Pp3mss  phunt/Ncmsc  ina/Spr"
"doc#10","sé/Pp3mss  ag/Sp  dul/Nv  thart/Rd  ó/Sp  dhuine/Ncmsc  go/Sp  duine/Ncmsc  agus/Cc  tháinig/Vmis  sé/Pp3mss  ar/Sp  ais/Ncfsc  chuig/Sp  Bridie/Npmsc  le/Up  sé/Pp3mss  phunt/Ncmsc  ina/Spr  ghlac/Vmis  ./Fe </s><s> Bhí/Vmis  náire/Ncfsc  uirthi/Pr3fs  ,/Fi  agus/Cc  gháir/Vmis  na/Td-p"," fir/Ncmpc"," nuair/Cs  a/Q-r  thairg/Vmis  sí/Pp3fss  an/Td-s  t-airgead/Ncmsc  ar/Sp  ais/Ncfsc  dóibh/Pr3-p  ./Fe </s><s> ''/Fa  Nach/Wp-qn|Wpsin|Wpdin|Wpdqn  í/Pp3fs  an/Td-s  Nollaig/Npmsc|Npfsc  í/Pp3fs  ''/Fa  ar/Vmis  bhéal/Ncmsc  chuile/Ncfsg  dhuine/Ncmsg  ./Fe </s><s> Thug/Vmis  Therese/Npmsc  aire/Ncfsg|Ncmsg  do/Sp  Chaomhán/Npmsc"
"doc#10","Caomhán/Npmsc  a/Sp  thógáil/Nv  in/Sp  áit/Ncfsc  atá/Vmip---r  compóirteach/Ncfsc  ./Fe </s><s> Tá/Vmip  tusa/Pp2-s-e  mar/Sp  chineál/Ncmsc  máthar/Ncfsg  aige/Pr3ms  chomh/Ri  maith/Aqp  ./Fe </s><s> Bhí/Vmis  trioblóidí/Ncfpc  againn/Pr1-p  araon/Rg  le/Sp"," fir/Ncmpc"," ./Fe </s><s> Ach/Cs  ní/Wp-in  hin/Ncfsc  le/Sp  rá/Nv  gur/Wpdi|Wsdi  leispiach/Aqc|Aqp|Ncmsc  mise/Pp1-s-e  ./Fe </s><s> ''/Fa </s><s> ''/Fa  Níl/Vmip---n  aon/Mc|Dq  ghá/Ncmsc  le/Sp  post/Ncmsc  mortem/Ncfsc  ,/Fi  ''/Fa  a/Q-r  dúirt/Vmis  Therese/Npmsc  go/Ua  ciúin/Aqp  ./Fe </s><s> ''/Fa  Is/Wp-i  rud/Ncmsc  é/Pp3ms  a/Q-r  tharla/Vmis  ./Fe </s><s> ''/Fa </s><s> Ach/Cs  bhí/Vmis"
"doc#10","./Fe </s><s> Is/Cc  maith/Vmm-2s  liom/Pr1-s  thú/Pp2-s  ./Fe </s><s> Tá/Vmip  tú/Pp2-s  go/Ua  maith/Aqp  dom/Pr1-s  ,/Fi  do/Sp  Chaomhán/Npmsc  ./Fe </s><s> Ach/Cs  ní/Wp-in  leispiach/Aqc|Aqp  mise/Pp1-s-e  ./Fe </s><s> Níl/Vmip---n  aon/Mc|Dq  chlaonadh/Ncmsc  mar/Sp  sin/Pd  ionam/Pr1-s  ./Fe </s><s> Is/Wp-i  maith/Aqp|Ncfsc  liom/Pr1-s"," fir/Ncmpc"," ,/Fi  cé/Cs  go/Cs  mbíonn/Vmig  an/Td-s  ghráin/Ncfsc  agam/Pr1-s  orthu/Pr3-p  mar/Sp|Cs  gheall/Vmis|Ncmsc  ar/Sp  rudaí/Ncmpc  a/Q-r  tharla/Vmis  ,/Fi  má/Cs  thuigeann/Vmip  tú/Pp2-s  mé/Pp1-s  ./Fe </s><s> ''/Fa </s><s> ''/Fa  Is/Cc  maith/Vmm-2s  liomsa/Pr1-s-e  fir/Ncmpc  freisin/Rg  ./Fe </s><s> Níl/Vmip---n  a/Dp3ms"
"doc#10","./Fe </s><s> Is/Wp-i  maith/Aqp|Ncfsc  liom/Pr1-s  fir/Ncmpc  ,/Fi  cé/Cs  go/Cs  mbíonn/Vmig  an/Td-s  ghráin/Ncfsc  agam/Pr1-s  orthu/Pr3-p  mar/Sp|Cs  gheall/Vmis|Ncmsc  ar/Sp  rudaí/Ncmpc  a/Q-r  tharla/Vmis  ,/Fi  má/Cs  thuigeann/Vmip  tú/Pp2-s  mé/Pp1-s  ./Fe </s><s> ''/Fa </s><s> ''/Fa  Is/Cc  maith/Vmm-2s  liomsa/Pr1-s-e"," fir/Ncmpc"," freisin/Rg  ./Fe </s><s> Níl/Vmip---n  a/Dp3ms  fhios/Ncmsc  agam/Pr1-s  céard/Pq  is/Wpri  leispiach/Aqc  ann/Pr3ms  ./Fe </s><s> Tá/Vmip  a/Dp3ms  fhios/Ncmsc  agam/Pr1-s  céard/Pq  a/Q-r  chiallaíonn/Vmip  sé/Pp3mss  ,/Fi  ar/Sp  ndóigh/Ncfsc  ./Fe </s><s> Ach/Cs  ní/Qn  airím/Vmip1s-n  aon/Mc|Dq"
"doc#10","ann/Pr3ms  ./Fe </s><s> Tá/Vmip  a/Dp3ms  fhios/Ncmsc  agam/Pr1-s  céard/Pq  a/Q-r  chiallaíonn/Vmip  sé/Pp3mss  ,/Fi  ar/Sp  ndóigh/Ncfsc  ./Fe </s><s> Ach/Cs  ní/Qn  airím/Vmip1s-n  aon/Mc|Dq  chlaonadh/Ncmsc  faoi/Sp  leith/Ncfsc  i/Sp  dtreo/Ncfsc  na/Td-p  mban/Ncfpg  seachas/Sp  na/Td-p"," fir/Ncmpc"," ./Fe </s><s> Ach/Cs  is/Wp-i  fearr/Aqc  liom/Pr1-s  thusa/Ncmpc  ná/Cc  duine/Ncmsc  ar/Sp  bith/Ns-s  ar/Sp  an/Td-s  saol/Ncmsc  ./Fe </s><s> ''/Fa </s><s> ''/Fa  Níl/Vmip---n  sé/Pp3mss  ceart/Aq-msc  ,/Fi  ''/Fa  arsa/Vmis  Bridie/Npmsc  ./Fe </s><s> ''/Fa  Níl/Vmip---n  mé/Pp1-s  ag/Sp  rá/Nv  nach/Qnr  bhféadfadh/Vmc  sé/Mc|Pp3mss  tarlú/Ncmsc"
"doc#10","Bridie/Npmsc  uirthi/Pr3fs  ''/Fa  Ach/Cs  ní/Qn  fhéadfadh/Vmc----n  an/Td-s  grá/Ncmsc  atá/Vmip---r  agat/Pr2-s  do/Sp  pháiste/Ncmsc  a/Sp  bheith/Nv  mar/Sp  a/Dp3ms  chéile/Ncmsc  leis/Sp  an/Td-s  ngrá/Ncmsc  atá/Vmip---r  agat/Pr2-s  do/Sp  dhuine/Ncmsc  fásta/Av|Aqp  ,/Fi  do/Q  d''/Q"," fhear/Vmis"," céile/Ncmsc  ,/Fi  fiú/Ns-s  amháin/Aqp  dá/Cs  mba/Ws-i  rud/Ncmsc  é/Pp3ms  go/Q-s  raibh/Vmis---d|Vmsp  duine/Ncmsc  i/Sp  ngrá/Ncmsc  leis/Pr3ms|Sp  i/Sp  gcónaí/Ncmsc  ./Fe </s><s> Níl/Vmip---n  a/Dp3ms  fhios/Ncmsc  agam/Pr1-s  ./Fe </s><s> ''/Fa </s><s> Is/Wp-i  beag/Aqp|Ncmsc  nár/Qnrs  éirigh/Vmis---n  sí/Pp3fss  amach/Rd  as/Sp  an/Td-s  leaba/Ncfsc  ''/Fa"
"doc#10","sé/Pp3mss  leat/Pr2-s  ./Fe </s><s> ''/Fa </s><s> ''/Fa  Maróidh/Vmif  mé/Pp1-s  é/Pp3ms  má/Cs  leagann/Vmip  sé/Pp3mss  lámh/Ncfsc  ar/Sp  Chaomhán/Npmsc  ./Fe </s><s> Céard/Pq  a/Q-r  dhéanfas/Vmif---r  mé/Pp1-s  má/Cs  thugann/Vmip  sé/Pp3mss  leis/Pr3ms|Sp  é/Pp3ms  ?/Fq </s><s> Nach/Wp-qn|Wpdqn  minic/Rg|Aqp  a/Q-r  sciobann/Vmip"," fear/Ncmsc"," gasúr/Ncmpg  ?/Fq </s><s> ''/Fa </s><s> ''/Fa  Ag/Sp  cuimhneamh/Nv  ar/Sp  na/Td-p  rudaí/Ncmpc  is/Wpri  measa/Aqc  a/Q-p|Q-i|Q-r  d''/Q  fhéadfadh/Vmc  tarlú/Ncmsc  atá/Vmip---r  tú/Pp2-s  ./Fe </s><s> Beidh/Vmif  a/Dp3ms  fhios/Ncmsc  aige/Pr3ms  má/Ncfsc  sciobann/Vmip  sé/Pp3mss  é/Pp3ms  nach/Qnr  mbeidh/Vmif"
"doc#10","aisteacha/Aq--pc  agus/Cc  na/Td-p  seanghiobail/Ncmpc  a/Q-r  bhí/Vmis  ar/Sp  lucht/Ncmsc  an/Td-s  dreoilín/Ncmsg  Caomhán/Npmsc  i/Sp  dtosach/Ncmsc  ./Fe </s><s> Bhí/Vmis  sé/Pp3mss  ceart/Aq-msc  go/Ua  leor/Aqp  nuair/Cs  a/Q-r  bhain/Vmis"," fear/Ncmsc"," a/Q-r  mhasc/Vmis  de/Pr3ms  ,/Fi  agus/Cc  thug/Vmis  cead/Ncmsc  dó/Pr3ms  é/Pp3ms  a/Sp  chur/Nv  air/Pr3ms  féin/Px  ./Fe </s><s> Thug/Vmis  sé/Pp3mss  faoi/Sp  deara/Ns-s  freisin/Rg  a/Dp3ms  mháthair/Ncfsc  agus/Cc  Therese/Npmsc  ag/Sp  baint/Nv  taitnimh/Ncmsg|Ncmpc  as/Pr3ms  ,/Fi"
"doc#10","a/Q-p|Q-i|Q-r  d''/Q  imigh/Vmis  sé/Pp3mss  ./Fe </s><s> ''/Fa  Filmstar/Vmip0  ceart/Ncmsc  atá/Vmip---r  ann/Pr3ms  ./Fe </s><s> ''/Fa </s><s> ''/Fa  Bíodh/Vmm-3s  sé/Pp3mss  agat/Pr2-s  ,/Fi  má/Cs  tá/Vmip  sé/Pp3mss  chomh/Ri  deas/Aqp  sin/Dd  ./Fe </s><s> ''/Fa </s><s> ''/Fa  Ní/Qn  thógfainn/Vmc-1s-n  mar/Sp  bhronntanas/Ncmsc  é/Pp3ms  ,/Fi  ná/Cc"," fear/Ncmsc"," ar/Sp  bith/Ns-s  ./Fe </s><s> ''/Fa </s><s> ''/Fa  Ní/Qn  raibh/Vmis---n  an/Td-s  chuairt/Ncfsc  chomh/Ri  dona/Aqp  is/Cc  a/Q-r  bhí/Vmis  mé/Pp1-s  ag/Sp  súil/Ncfsc  leis/Pr3ms  ./Fe </s><s> ''/Fa </s><s> ''/Fa  Nach/Wp-qn|Wpsin|Wpdin|Wpdqn  iomaí/Ncfsc|Aqc|Aqp  lánúin/Ncfsc  scartha/Av  ,/Fi  ar/Sp  cuairt/Ncfsc  ar/Sp  a/Dp3-p  gclann/Ncfsc  ar/Sp  an/Td-s"
"doc#10","./Fe </s><s> ''/Fa </s><s> ''/Fa  An/Wp-q|Wpdq  as/Sp|Pr3ms  do/Sp  mheabhair/Ncfsc  atá/Vmip---r  tú/Pp2-s  ?/Fq </s><s> ''/Fa </s><s> ''/Fa  Is/Wp-i  cuma/Ncfsc|Aqp  liom/Pr1-s  céard/Pq  a/Q-r  dhéanann/Vmip  tú/Pp2-s  ./Fe </s><s> ''/Fa </s><s> ''/Fa  An/Td-s  cuma/Ncfsg  ,/Fi  i/Sp  ndáiríre/Ncmsc  ?/Fq </s><s> ''/Fa  a/Q-p|Q-i|Q-r  d''/Q  fhiafraigh/Vmis  Bridie/Npmsc  ./Fe </s><s> ''/Fa  Is/Wp-i  é/Pp3ms  d''/Q"," fhear/Vmis"," céile/Ncmsc  é/Pp3ms  ./Fe </s><s> ''/Fa </s><s> ''/Fa  De/Sp  réir/Ncfsc  dlí/Ncmsg  ./Fe </s><s> ''/Fa </s><s> ''/Fa  Ní/Wp-in  gan/Sp  tábhacht/Ncfsc  é/Pp3ms  sin/Dd  ./Fe </s><s> ''/Fa </s><s> ''/Fa  Ní/Wp-in  dóigh/Ncfsc  liom/Pr1-s  go/Cs  mbeadh/Vmc  mórán/Ncmsc  trioblóide/Ncfsg  agam/Pr1-s  cealú/Nv  a/Sp  fháil/Nv  ar/Sp  an/Td-s"
"doc#10","go/Ua  hoifigiúil/Aqp  ,/Fi  agus/Cc  scaoilte/Aqp|Av  go/Ua  neamhoifigiúil/Aqp  ./Fe </s><s> ''/Fa  Rinne/Vmis  Bridie/Npmsc  gáire/Ncfsg|Ncmsg  ./Fe </s><s> ''/Fa  Gan/Sp  caint/Nv  ar/Sp  céard/Pq  a/Q-r  tharla/Vmis  aréir/Ns-s|Rt  ./Fe </s><s> ''/Fa </s><s> ''/Fa  Má/Cs  chastar/Vmip0"," fear/Ncmsc"," eile/Dd  ort/Pr2-s  ?/Fq </s><s> ''/Fa </s><s> ''/Fa  Nílim/Vmip1s-n  ag/Sp  iarraidh/Nv  fear/Ncmpg|Ncmsc  ar/Sp  bith/Ns-s  ./Fe </s><s> ''/Fa </s><s> ''/Fa  Tá/Vmip  tú/Pp2-s  óg/Aqp|Ncmsc  ./Fe </s><s> B''/Ws-i  fhéidir/Ns-s  go/Cs  mbeidh/Vmif  sé/Pp3mss  níos/Uc  deacra/Aqc  pósadh/Vmis0  a/Sp  chealú/Nv  i gceann/Spc  deich/Ncmsg"
"doc#10","./Fe </s><s> ''/Fa  Rinne/Vmis  Bridie/Npmsc  gáire/Ncfsg|Ncmsg  ./Fe </s><s> ''/Fa  Gan/Sp  caint/Nv  ar/Sp  céard/Pq  a/Q-r  tharla/Vmis  aréir/Ns-s|Rt  ./Fe </s><s> ''/Fa </s><s> ''/Fa  Má/Cs  chastar/Vmip0  fear/Ncmsc  eile/Dd  ort/Pr2-s  ?/Fq </s><s> ''/Fa </s><s> ''/Fa  Nílim/Vmip1s-n  ag/Sp  iarraidh/Nv"," fear/Ncmpg|Ncmsc"," ar/Sp  bith/Ns-s  ./Fe </s><s> ''/Fa </s><s> ''/Fa  Tá/Vmip  tú/Pp2-s  óg/Aqp|Ncmsc  ./Fe </s><s> B''/Ws-i  fhéidir/Ns-s  go/Cs  mbeidh/Vmif  sé/Pp3mss  níos/Uc  deacra/Aqc  pósadh/Vmis0  a/Sp  chealú/Nv  i gceann/Spc  deich/Ncmsg  mbliana/Ncfpc|Ncfsg  ./Fe </s><s> ''/Fa </s><s> ''/Fa  Tógfaidh/Vmif  mé/Pp1-s  lá/Ncmsc  amháin/Aqp"
"doc#10","rud/Ncmsc  ar/Sp  bith/Ns-s  a/Sp  bheith/Nv  tarlaithe/Av  i gceann/Spc  deich/Ncmsg  mbliana/Ncfpc|Ncfsg  ./Fe </s><s> B''/Ws-i  fhéidir/Ns-s  go/Cs  mbeidh/Vmif  deireadh/Ncmsc  an/Td-s  domhain/Ncmsg  ann/Pr3ms  roimhe/Pr3ms  sin/Dd  ./Fe </s><s> Ní/Wp-in  mór/Aqp  d''/Q"," fhear/Vmis"," a/Sp  bheith/Nv  ina/Spp-p|Spp-s  naomh/Ncmsc  ceart/Aq-msc  cruthaithe/Av  sula/Cs  gcuirfinn/Vmc-1s  suim/Ncfsc  ann/Pr3ms  ./Fe </s><s> Agus/Cc  dá/Cs  mbeadh/Vmc  a/Dp3ms  leithéid/Ncfsc  ann/Pr3ms  chónóinn/Vmc-1s  agus/Cc  chodlóinn/Vmc-1s  leis/Pr3ms"
"doc#10","tá/Vmip  ,/Fi  ''/Fa  arsa/Vmis  Therese/Npmsc  ,/Fi  meangadh/Ncmsc  gáire/Ncfsg|Ncmsg  uirthi/Pr3fs  ./Fe </s><s> ''/Fa  Cén/Pq--s  fáth/Ncmsc  a/Q-i  gcaitheann/Vmip  an/Td-s  saol/Ncmsc  a/Sp  bheith/Nv  chomh/Ri  casta/Aqp  sin/Dd  ?/Fq </s><s> ''/Fa </s><s> ''/Fa  Meas/Ncmsc  tú/Pp2-s  an/Qq  bpléann/Vmip"," fir/Ncmpc"," na/Td-p  ceisteanna/Ncfpg  seo/Dd  eatarthu/Pr3-p  féin/Px  ?/Fq </s><s> Nó/Cc  an/Qq  bhfuil/Vmip---d  siad/Pp3-ps  chomh/Ri  loighiciúil/Ncmsc  sin/Dd  nach/Qnr  gcuireann/Vmip  mothú/Ncmsc  ar/Sp  bith/Ns-s  as/Sp|Pr3ms  dóibh/Pr3-p  ?/Fq </s><s> ''/Fa </s><s> ''/Fa  Ní/Qn"
"doc#10","a/Q-r  shiúil/Vmis  sí/Pp3fss  isteach/Rd  sa/Spa-s  teach/Ncmsc  ósta/Ncmsg  ./Fe </s><s> Bhí/Vmis  sí/Pp3fss  i/Sp  measc/Ncmsc  na/Td-p  ndaoine/Ncmpg  arís/Rg  ,/Fi  féileacán/Ncmsc  chun/Sp  an/Td-s  tsolais/Ncmsg  ,/Fi  fáilte/Ncfsc  á/Spp-s  cur/Nv  roimpi/Pr3fs  ,/Fi  lámha/Ncfpc"," fear/Ncmpg"," timpeall/Rd  uirthi/Pr3fs  ,/Fi  caint/Ncfsc|Nv  agus/Cc  magadh/Ncmsc|Nv  ./Fe </s><s> ''/Fa  Dhéanfadh/Vmc  sí/Pp3fss  an-pholaiteoir/Ncmsc  ,/Fi  ''/Fa  a/Q-r  cheap/Vmis  Bridie/Npmsc  ,/Fi  ag/Sp  breathnú/Nv  uirthi/Pr3fs  ,/Fi  ''/Fa  ach/Cs  nach/Qnr"
"doc#10","sé/Pp3mss  do/Sp  phearsantacht/Ncfsc  ./Fe </s><s> ''/Fa </s><s> ''/Fa  Tá/Vmip  a/Dp3ms  fhios/Ncmsc  agam/Pr1-s  nuair/Cs  is/Wpri  cóir/Ns-s|Aqp|Ncmpc|Ncfsc  stopadh/Nv|Ncmsc  ./Fe </s><s> ''/Fa </s><s> ''/Fa  Tá/Vmip  a/Dp3ms  fhios/Ncmsc  agat/Pr2-s  le/Sp  mise/Pp1-s-e  a/Sp  stopadh/Vmis0  ar/Sp  aon/Mc|Dq  chaoi/Ncfsc  ./Fe </s><s> Feicim/Vmm-1s|Vmip1s  d''/Q"," fhear/Vmis"," céile/Ncmsc  ,/Fi  lá/Ncmsc  den/Spa-s  saol/Ncmsc  ,/Fi  John/Npmsc  mór/Aq-msc  ,/Fi  ansin/Rl  thall/Rd  ag/Sp  coinneáil/Nv  súil/Ncfsc  orainn/Pr1-p  ./Fe </s><s> Níor/Qn-s  mhaith/Vmis---n  liom/Pr1-s  dul/Nv  i/Sp  ngleic/Ncfsc  leis/Pr3ms  ./Fe </s><s> B''/Ws-i  fhéidir/Ns-s  nach/Wprin"
"doc#10","mná/Ncfpc  amháin/Aqp  atá/Vmip---r  sé/Pp3mss  in/Sp  ann/Ns-s  a/Sp  bhualadh/Nv  ./Fe </s><s> ''/Fa </s><s> ''/Fa  Níl/Vmip---n  múineadh/Ncmsc  ar/Sp  bith/Ns-s  ort/Pr2-s  ,/Fi  a/Uv  Pheadair/Npm-v  Uí/Up  Allúráin/Npmsg|Npfsg  ./Fe </s><s> Rud/Ncmsc  ar/Sp  bith/Ns-s  atá/Vmip---r  idir/Sp  mise/Pp1-s-e  agus/Cc  m''/Dp1-s"," fhear/Ncmsc|Vmis"," céile/Ncmsg|Ncmsc  ,/Fi  ní/Qn  bhaineann/Vmip---n  sé/Pp3mss  le/Sp  duine/Ncmsc  ar/Sp  bith/Ns-s  eile/Dd  ./Fe </s><s> Is/Wp-i  fearr/Aqc  an/Td-s  fear/Ncmsc  atá/Vmip---r  ann/Pr3ms  ná/Cc  a/Q-r  bhí/Vmis  ionatsa/Pr2-s-e  ariamh/Ncmsc  ./Fe </s><s> Agus/Cc  tá/Vmip  an/Wp-q|Wpdq  t-/U  ól/Nv|Ncmsc  tugtha/Av  suas/Rd"
"doc#10",",/Fi  a/Uv  Pheadair/Npm-v  Uí/Up  Allúráin/Npmsg|Npfsg  ./Fe </s><s> Rud/Ncmsc  ar/Sp  bith/Ns-s  atá/Vmip---r  idir/Sp  mise/Pp1-s-e  agus/Cc  m''/Dp1-s  fhear/Ncmsc|Vmis  céile/Ncmsg|Ncmsc  ,/Fi  ní/Qn  bhaineann/Vmip---n  sé/Pp3mss  le/Sp  duine/Ncmsc  ar/Sp  bith/Ns-s  eile/Dd  ./Fe </s><s> Is/Wp-i  fearr/Aqc  an/Td-s"," fear/Ncmsc"," atá/Vmip---r  ann/Pr3ms  ná/Cc  a/Q-r  bhí/Vmis  ionatsa/Pr2-s-e  ariamh/Ncmsc  ./Fe </s><s> Agus/Cc  tá/Vmip  an/Wp-q|Wpdq  t-/U  ól/Nv|Ncmsc  tugtha/Av  suas/Rd  aige/Pr3ms  ./Fe </s><s> ''/Fa </s><s> ''/Fa  Tá/Vmip  tú/Pp2-s  ag/Sp  dul/Nv  ar/Sp  ais/Ncfsc  arís/Rg  chuig/Sp  an/Td-s  diabhal/Ncmsc  ?/Fq </s><s> ''/Fa </s><s> ''/Fa  Níl/Vmip---n  mé/Pp1-s  ag/Sp"
"doc#10","ná/Cc  a/Q-r  bhí/Vmis  ionatsa/Pr2-s-e  ariamh/Ncmsc  ./Fe </s><s> Agus/Cc  tá/Vmip  an/Wp-q|Wpdq  t-/U  ól/Nv|Ncmsc  tugtha/Av  suas/Rd  aige/Pr3ms  ./Fe </s><s> ''/Fa </s><s> ''/Fa  Tá/Vmip  tú/Pp2-s  ag/Sp  dul/Nv  ar/Sp  ais/Ncfsc  arís/Rg  chuig/Sp  an/Td-s  diabhal/Ncmsc  ?/Fq </s><s> ''/Fa </s><s> ''/Fa  Níl/Vmip---n  mé/Pp1-s  ag/Sp  taobhú/Nv  le/Sp"," fear/Ncmsc"," ar/Sp  bith/Ns-s  níos/Uc  mó/Aqc  ./Fe </s><s> ''/Fa </s><s> ''/Fa  Ní/Wp-in  gá/Ncmsc  duit/Pr2-s  agus/Cc  an/Td-s  bhitseach/Ncfsc  bhuí/Aqp  sin/Dd  agat/Pr2-s  ./Fe </s><s> Is/Wp-i  mó/Aqc  is/Wpri  cosúil/Aqp  í/Pp3fs  le/Sp  buachaill/Ncmsc  ná/Cc  le/Sp  cailín/Ncmsc  ./Fe </s><s> ''/Fa </s><s> ''/Fa  Gabh/Vmm-2s  abhaile/Rd"
"doc#10","bheith/Nv  brúite/Av  ar/Sp  leataobh/Ncmsc  ./Fe </s><s> Rinne/Vmis  sé/Mc|Pp3mss  iarracht/Ncfsc  éirí/Ncmsg  ,/Fi  ach/Cs  thosaigh/Vmis  sé/Pp3mss  ag/Sp  casacht/Ncfsc  ./Fe </s><s> Ansin/Rl  chuir/Vmis  sé/Pp3mss  amach/Rd  ar/Sp  an/Td-s  urlár/Ncmsc  ./Fe </s><s> Tháinig/Vmis"," fear/Ncmsc"," an/Td-s  bheáir/Ncmsg  amach/Rd  ón/Spa-s  taobh/Ncmsc  eile/Dd  den/Spa-s  chabhantar/Vmip0  ./Fe </s><s> Chuir/Vmis  sé/Npmsc  Peadar/Npmsc  ina/Spp-s  sheasamh/Nv  ,/Fi  agus/Cc  dúirt/Vmis  go/Q-s  raibh/Vmis---d|Vmsp  sé/Pp3mss  len/Sp  é/Pp3ms  a/Sp  thabhairt/Nv"
"doc#10","ach/Cs  nuair/Cs  a/Q-r  bhíonn/Vmig  sé/Pp3mss  déanta/Av  agam/Pr1-s  ,/Fi  is/Wpri  ag/Sp  siúl/Nv  ar/Sp  an/Td-s  aer/Ncmsc  a/Q-r  bhím/Vmig1s  ./Fe </s><s> ''/Fa </s><s> ''/Fa  Ar/Wpsi|Wssi|Ws-q|Wsdq  inis/Vmis  mé/Pp1-s  duit/Pr2-s  céard/Pq  a/Q-r  dúirt/Vmis  Peadar/Npmsc  anocht/Ns-s|Rt  ,/Fi  nár/Qnrs  theastaigh/Vmis---n"," fear/Ncmsc"," uaim/Ncfsc|Pr1-s  ,/Fi  go/Q-s  raibh/Vmis---d|Vmsp  tusa/Pp2-s-e  agam/Pr1-s  ?/Fq </s><s> ''/Fa </s><s> Gháir/Vmis  Therese/Npmsc  ./Fe </s><s> ''/Fa  Nach/Qnq|Qnr  raibh/Vmis---n|Vmis---d  an/Td-s  ceart/Ncmsc  aige/Pr3ms  ?/Fq </s><s> ''/Fa </s><s> ''/Fa  Ach/Cs  cé/Pq  as/Sp|Pr3ms  a/Q-i  dtagadh/Vmih  smaoineamh/Ncmsc  mar/Sp  sin/Pd  ?/Fq </s><s> ''/Fa </s><s> ''/Fa  B''/Ws-i"
"doc#10","siad/Pp3-ps  mícheart/Ncmsc  faoi/Sp  rud/Ncmsc  amháin/Aqp  ar/Sp  aon/Mc|Dq  chaoi/Ncfsc  ,/Fi  ''/Fa  arsa/Vmis  Bridie/Npmsc  ./Fe </s><s> ''/Fa  Céard/Pq  é/Pp3ms  féin/Px  ?/Fq </s><s> ''/Fa </s><s> ''/Fa  Bíonn/Vmig  siad/Pp3-ps  ag/Sp  rá/Nv  gur/Wpdi|Wsdi  mó/Aqc|Aqp  an/Td-s  magarlach/Ncmsc  atá/Vmip---r  agat/Pr2-s  ná/Cc"," fear/Ncmsc"," ar/Sp  bith/Ns-s  ./Fe </s><s> ''/Fa  Bhíodar/Vmis3p  sna/Spa-p  trithí/Ncmpc  ag/Sp  gáire/Nv  nuair/Cs  a/Q-r  bhuail/Vmis  clog/Ncmsc  an/Td-s  dorais/Ncmsg  ./Fe </s><s> ''/Fa  Ná/Q-m  freagair/Vmm-2s  é/Pp3ms  ,/Fi  ''/Fa  arsa/Vmis  Therese/Npmsc  ./Fe </s><s> Ach/Cs  chuala/Vmis  siad/Pp3-ps  guth/Ncmsc"
"doc#10","a/Dp3-p|Dp3fs  máthar/Ncfsg  ./Fe </s><s> Chruinnigh/Vmis  Susan/Npfsc  agus/Cc  Johnny/Xf  isteach/Rd  in aice/Spc  leo/Pr3-p  ,/Fi  agus/Cc  chaoin/Aqp|Vmis  an/Td-s  ceathrar/Ncmsc  acu/Pr3-p  ar/Sp  ghuaillí/Ncmsc|Ncfpc  a/Dp3ms  chéile/Ncmsc  ./Fe </s><s> D''/Q  fhan/Vmis"," fear/Ncmsc"," an/Td-s  chóiste/Ncmsg  agus/Cc  an/Td-s  garda/Ncmsc  ,/Fi  agus/Cc  na/Td-p  comharsana/Ncfpc  a/Q-r  bhí/Vmis  bailithe/Nv--g  isteach/Rd  go/Sp  díscréideach/Ncfsc  go dtí/Spc  go/Q-s  raibh/Vmis---d|Vmsp  rachtanna/Ncmpc  an/Td-s  bhróin/Ncmsg"
"doc#10","go/Sp  díscréideach/Ncfsc  go dtí/Spc  go/Q-s  raibh/Vmis---d|Vmsp  rachtanna/Ncmpc  an/Td-s  bhróin/Ncmsg  curtha/Av  díobh/Vmm-2s|Pr3-p  acu/Pr3-p  ./Fe </s><s> Rug/Vmis  siad/Pp3-ps  ar/Sp  an/Td-s  gcónra/Ncfsg  ansin/Rl  agus/Cc  thug/Vmis  siad/Pp3-ps  corp/Ncmsc  an/Td-s"," tseanfhir/Ncmsg"," leo/Pr3-p  ./Fe </s><s> Shíl/Vmis  Bridie/Npmsc  go/Q-s  raibh/Vmis---d|Vmsp  sé/Pp3mss  aisteach/Aq-msc  garda/Ncmsg|Ncmsc  a/Sp  bheith/Nv  ann/Pr3ms  ./Fe </s><s> Mhínigh/Vmis  a/Dp3-p  máthair/Ncfsc  di/Pr3fs  gurb/Wpdi  éigean/Ncmsc  dó/Pr3ms|Mc  a/Sp  bheith/Nv  ann/Pr3ms  nuair/Cs  a/Q-p|Q-i|Q-r  fuair/Vmis"
"doc#10","a/Dp3-p  bpósta/Ncmsg  ?/Fq </s><s> An/Qq  raibh/Vmis---d  sé/Pp3mss  athraithe/Av  dáiríre/Aqp  ,/Fi  ceacht/Ncmsc  foghlamta/Av  aige/Pr3ms  ,/Fi  mar/Cs  a/Q-r  bhí/Vmis  ráite/Ncmpc  aige/Pr3ms  ?/Fq </s><s> Arb/Y  é/Pp3ms  a/Dp3fs  háit/Ncfsc  cheart/Aq-fsc  in/Sp  éindí/Ns-s  lena/Spr"," fear/Vmm-2s"," agus/Cc  a/Dp3ms  pháiste/Ncmsc  in/Sp  áit/Ncfsc  a/Sp  bheith/Nv  ag/Sp  pleidhcíocht/Ncfsc  le/Sp  bean/Ncfsc  eile/Dd  ?/Fq </s><s> Phléasc/Vmis  sí/Pp3fss  amach/Rd  ag/Sp  caoineadh/Vmis0  arís/Rg  nuair/Cs  a/Q-r  chuimhnigh/Vmis  sí/Pp3fss  ar/Sp  a/Dp3fs"
"doc#10","atá/Vmip---r  ag/Sp  an/Td-s  mbeirt/Ncfsc  againne/Pr1-p-e  ar/Sp  a/Dp3ms  chéile/Ncmsc  ./Fe </s><s> Sa/Spa-s  lá/Ncmsc  atá/Vmip---r  inniu/Rt  ann/Pr3ms  ceapaim/Vmip1s  go/Cs  bhfuil/Vmip---d  deirfiúrachas/Ncmsc  ann/Pr3ms  atá/Vmip---r  níos/Vmip---r  treise/Ncfsc  ná/Cc  grá/Ncmsc  na/Td-p"," bhfear/Ncmpg"," agus/Cc  na/Td-p  mban/Ncfpg  ./Fe </s><s> ''/Fa </s><s> ''/Fa  Deirfiúrachas/Ncmsc  a/Q-r  thugann/Vmip  tú/Pp2-s  ar/Sp  an/Td-s  rud/Ncmsc  a/Q-r  bhíonn/Vmig  ar/Sp  siúl/Nv  againne/Pr1-p-e  ?/Fq </s><s> ''/Fa  a/Q-p|Q-i|Q-r  d''/Q  fhiafraigh/Vmis  Bridie/Npmsc  agus/Cc  iontas/Ncmsc  ina/Spp-s"
"doc#10","./Fe </s><s> Beimid/Vmif1p  chomh/Ri  maith/Aqp  le/Sp  Maedbh/Npmsc  agus/Cc  Gráinne/Npfsc  Mhaol/Aq-fsc  lá/Ncmsc  ar/Sp  bith/Ns-s  ./Fe </s><s> Nach/Wp-qn|Wpdqn  mó/Aqc|Aqp  cáil/Ncfsc|Ncmsg|Ncmpc  a/Q-r  bhí/Vmis  ar/Sp  chrógacht/Ncfsc  mhná/Ncfsg  an/Td-s  Iarthair/Ncmpc  ariamh/Ncmpg  ná/Cc  na/Td-p"," fir/Ncmpc"," ?/Fq </s><s> ''/Fa </s><s> B''/Ws-i  éigean/Ncmsc  do/Sp  Therese/Npmsc  gáire/Ncfsg|Ncmsg  a/Sp  dhéanamh/Nv  fúithi/Pr3fs  ,/Fi  bhí/Vmis  Bridie/Npmsc  chomh/Ri  láidir/Aqp  ,/Fi  cróga/Aqp  sin/Dd  ,/Fi  í/Pp3fs  féin/Px  ar nós/Spc  duilleog/Ncfpg  séidte/Av  ./Fe </s><s> ''/Fa  Is/Wp-i"
"doc#10","an/Td-s  jab/Ncmsc  sin/Dd  ,/Fi  is/Wpri  dóigh/Ncfsc  ,/Fi  a/Q-r  cheap/Vmis  sé/Pp3mss  ,/Fi  agus/Cc  chuile/Dq  phost/Ncmsc  eile/Dd  faoi/Sp  chúram/Ncmsc  an/Td-s  Údaráis/Ncmsg  ./Fe </s><s> Cén/Pq--s  dochtúir/Ncmsc  a/Q-r  thabharfadh/Vmc  teastas/Ncmsc  d''/Q"," fhear/Vmis"," a/Q-r  raibh/Vmis---n  póit/Ncfsc  poitín/Ncmsg  air/Pr3ms  ?/Fq </s><s> Bhí/Vmis  John/Npmsc  ar/Sp  buile/Ncfsc  ./Fe </s><s> Cén/Pq--s  fáth/Ncmsc  a/Q-r  raibh/Vmis---n  an/Td-s  oiread/Ns-s  cumhachta/Ncfsg  tugtha/Av  do/Sp  bhean/Ncfsc  amháin/Aqp  ,/Fi  nár/Wsdqn  de/Sp  bhunú/Ncmsc  na/Td-s"
"doc#10","<s> D''/Q  airigh/Vmis  sé/Pp3mss  daoine/Ncmpc  ag/Sp  rá/Nv  le/Sp  tamall/Ncmsc  gur/Wpdi|Wsdi  leispiach/Aqc|Aqp|Ncmsc  a/Q-r  bhí/Vmis  sa/Spa-s  Thatch/Npmsc  sin/Dd  ,/Fi  gurb/Wpdi  in/Sp  é/Pp3ms  an/Td-s  fáth/Ncmsc  a/Q-r  raibh/Vmis---n  sí/Pp3fss  chomh/Ri  mór/Aqp  sin/Dd  in aghaidh/Spc  na/Td-p"," bhfear/Ncmpg"," ./Fe </s><s> Ach/Cs  ní/Qn  chuirfeadh/Vmc----n  Bridie/Npmsc  suas/Rd  le/Sp  healaín/Ncfsc  mar/Sp  sin/Pd  ./Fe </s><s> Thaitin/Vmis  bod/Ncmsc  fir/Ncmsg  rómhór/Ncmsc|Ncmpg  léi/Pr3fs  ina/Spr  lá/Vmsp  ./Fe </s><s> Ní/Qn  fhéadfadh/Vmc----n  sí/Pp3fss  bheith/Nv  iompaithe/Av"
"doc#10","in/Sp  é/Pp3ms  an/Td-s  fáth/Ncmsc  a/Q-r  raibh/Vmis---n  sí/Pp3fss  chomh/Ri  mór/Aqp  sin/Dd  in aghaidh/Spc  na/Td-p  bhfear/Ncmpg  ./Fe </s><s> Ach/Cs  ní/Qn  chuirfeadh/Vmc----n  Bridie/Npmsc  suas/Rd  le/Sp  healaín/Ncfsc  mar/Sp  sin/Pd  ./Fe </s><s> Thaitin/Vmis  bod/Ncmsc"," fir/Ncmsg"," rómhór/Ncmsc|Ncmpg  léi/Pr3fs  ina/Spr  lá/Vmsp  ./Fe </s><s> Ní/Qn  fhéadfadh/Vmc----n  sí/Pp3fss  bheith/Nv  iompaithe/Av  ina/Spp-s  duine/Ncmsc  acu/Pr3-p  sin/Dd  ,/Fi  nó/Cc  an/Qq  bhféadfadh/Vmc  ?/Fq </s><s> B''/Ws-i  fhéidir/Ns-s  gurb/Wpdi  ''/Fa  in/Sp  é/Pp3ms  an/Td-s  fáth/Ncmsc  a/Q-r"
"doc#10","mé/Pp1-s  leat/Pr2-s  aréir/Ns-s  .../F  ?/Fq </s><s> Níor/Qn-s  dhúirt/Vmis---n  ,/Fi  mar/Cs  go/Q-s  raibh/Vmis---d|Vmsp  tú/Pp2-s  imithe/Av  a/Sp  chodladh/Nv  nuair/Cs  a/Q-r  tháinig/Vmis  mé/Pp1-s  isteach/Rd  ,/Fi  ''/Fa  Chum/Vmis  sé/Pp3mss  bréag/Ncfsc  di/Pr3fs  ./Fe </s><s> ''/Fa  Casadh/Vmis0  an/Td-s"," fear/Ncmsc"," atá/Vmip---r  os cionn/Spc  na/Td-s  hoibre/Ncfsg  orm/Pr1-s  ,/Fi  agus/Cc  dúirt/Vmis  sé/Pp3mss  nach/Qnr  bhféadfadh/Vmc  sé/Pp3mss  mé/Pp1-s  a/Sp  chur/Nv  ag/Sp  obair/Ncfsc  go ceann/Spc  cúpla/Ncmsg  seachtain/Ncfsc  ./Fe </s><s> Níl/Vmip---n  na/Td-p  meaisíní/Ncmpc"
"doc#10","in/Sp  aon/Mc|Dq  teach/Ncmsc  léi/Pr3fs  ,/Fi  ''/Fa  a/Q-r  dúirt/Vmis  John/Npmsc  ./Fe </s><s> ''/Fa  Tuige/Pq  ?/Fq </s><s> ''/Fa </s><s> ''/Fa  Cloisim/Vmip1s  rudaí/Ncmpc  faoina/Spp-p|Spp-s  saol/Ncmsc  pearsanta/Aqp  ./Fe </s><s> ''/Fa </s><s> ''/Fa  Níor/Qn-s|Ws-in  cheap/Vmis|Vmis---n|Ncmsc  mé/Pp1-s  gur/Q--s  thaobhaigh/Vmis  sí/Pp3fss  sin/Dd  le/Sp"," fear/Ncmsc"," ar/Sp  bith/Ns-s  ./Fe </s><s> ''/Fa </s><s> ''/Fa  Sin/Pd  í/Pp3fs  an/Td-s  fhadhb/Ncfsc  ./Fe </s><s> ''/Fa </s><s> ''/Fa  Céard/Pq  atá/Vmip---r  tú/Pp2-s  ag/Sp  rá/Nv  .../F  ?/Fq </s><s> Tá/Vmip  sé/Pp3mss  sin/Dd  in aghaidh/Spc  an/Td-s  nádúir/Ncmsg  ./Fe </s><s> ''/Fa </s><s> ''/Fa  Sin/Pd  é/Pp3ms  atá/Vmip---r  daoine/Ncmpc  ag/Sp  rá/Nv  ./Fe </s><s> ''/Fa </s><s> ''/Fa  Sin/Pd  iad/Pp3-p  an/Td-s"
"doc#10","go/Cs  bhfuil/Vmip---d  sí/Pp3fss  féin/Px  agus/Cc  Bridie/Npmsc  .../F  ?/Fq </s><s> ''/Fa </s><s> ''/Fa  Níl/Npfsc|Vmip---n  mé/Pp1-s  ag/Sp  rá/Nv  tada/Ncmsg|Ncmsc  ,/Fi  ach/Cs  feictear/Vmip0  dom/Pr1-s  go/Cs  bhfuil/Vmip---d  an-drogall/Ncmsc  uirthi/Pr3fs  teacht/Nv  ar/Sp  ais/Ncfsc  chuig/Sp  a/Dp3fs"," fear/Ncmsc"," céile/Ncmsg  ./Fe </s><s> ''/Fa </s><s> ''/Fa  Dá/Cs  gceapfainn/Vmc-1s  ar feadh/Spc  soicind/Ncmsg  go/Q-s  raibh/Vmis---d|Vmsp  obair/Ncfsc  ghránna/Aqp  mar/Sp  sin/Pd  ar/Sp  siúl/Nv  ,/Fi  thiocfainn/Vmc-1s  leat/Pr2-s  cinnte/Nv--g  gur/Wpdi|Wsdi  cheart/Aqp|Ncmsc  duit/Pr2-s"
"doc#10","orm/Pr1-s  ./Fe </s><s> Tá/Vmip  sé/Mc|Pp3mss  scór/Ncmsc  blianta/Ncfpg  nó/Cc  os/Sp  a/Dp3fs  cionn/Ncfsd  ó/I  bhí/Vmis  t-athair/Ncmsc  ag/Sp  plé/Nv  leatsa/Pr2-s-e  ./Fe </s><s> Nach/Qnq  dtagann/Vmip  an/Td-s  t-am/Ncmsc  le/Sp  maithiúnas/Ncmsc  a/Sp  thabhairt/Nv  do/Sp"," sheanfhear/Ncmsc"," ?/Fq </s><s> Nach/Wp-qn|Wpdqn  ''/Fa  in/Sp  é/Pp3ms  atá/Vmip---r  sa/Spa-s  gcreideamh/Ncmsc  ?/Fq </s><s> ''/Fa </s><s> ''/Fa  Sin/Pd  é/Pp3ms  atá/Vmip---r  i/Sp  do/Dp2-s  chreideamhsa/Ncmsc-e  ./Fe </s><s> Níl/Vmip---n  baint/Ncfsc  ná/Cc  páirt/Ncfsc  agamsa/Pr1-s-e  leis/Sp  sin/Pd  níos/Uc  mó/Aqc  ./Fe </s><s> ''/Fa </s><s> ''/Fa  Ach/Cs  nach/Qnq|Qnr  bhfuil/Vmip---d"
"doc#10","ar/Sp  bith/Ns-s  nach/Wprin  bhfuil/Vmip---d  ceangal/Ncmsc  ar/Sp  bith/Ns-s  idir/Sp  an/Td-s  dá/Spp-p|Spp-s|Spp-p|Spp-s  rud/Ncmsc  ,/Fi  go/Cs  gcríochnaíonn/Vmip  cailíní/Ncmpc  a/Q-p|Q-i|Q-r  gcaitear/Vmip0  leo/Pr3-p  mar/Cs  a/Q-p|Q-i|Q-r  caitheadh/Vmis0  liomsa/Pr1-s-e  le/Sp"," fir/Ncmpc"," a/Q-r  thugann/Vmip  drochíde/Ncfsc  dóibh/Pr3-p  ./Fe </s><s> Mar/Cs  gheall/Vmis  air/Pr3ms  sin/Dd  is/Wpri  maith/Aqp|Ncfsc  liom/Pr1-s  gur/Wpdi|Wsdi  leispiach/Aqc|Aqp|Ncmsc  mé/Pp1-s  ,/Fi  go/Cs  bhfuil/Vmip---d  tusa/Pp2-s-e  liom/Pr1-s  in/Sp  áit/Ncfsc  fear/Ncmsc  garbh/Aq-msc  eicínt/Ncfsc  ./Fe </s>"
"doc#10","liomsa/Pr1-s-e  le/Sp  fir/Ncmpc  a/Q-r  thugann/Vmip  drochíde/Ncfsc  dóibh/Pr3-p  ./Fe </s><s> Mar/Cs  gheall/Vmis  air/Pr3ms  sin/Dd  is/Wpri  maith/Aqp|Ncfsc  liom/Pr1-s  gur/Wpdi|Wsdi  leispiach/Aqc|Aqp|Ncmsc  mé/Pp1-s  ,/Fi  go/Cs  bhfuil/Vmip---d  tusa/Pp2-s-e  liom/Pr1-s  in/Sp  áit/Ncfsc"," fear/Ncmsc"," garbh/Aq-msc  eicínt/Ncfsc  ./Fe </s><s> ''/Fa </s><s> ''/Fa  Níl/Npfsc|Vmip---n  a/Dp3ms  fhios/Ncmsc  agam/Pr1-s  céard/Pq  atá/Vmip---r  ionam/Pr1-s  féin/Px  ,/Fi  ''/Fa  arsa/Vmis  Bridie/Npmsc  ,/Fi  ''/Fa  agus/Cc  ag/Sp  an/Td-s  nóiméad/Ncmsc  seo/Dd  is/Wpri  cuma/Ncfsc|Aqp  liom/Pr1-s  ./Fe </s><s> ''/Fa </s><s> Bhí/Vmis  Caomhán/Npmsc"
"doc#10",",/Fi  ''/Fa  arsa/Vmis  Bridie/Npmsc  ./Fe </s><s> ''/Fa  Ca/Npmsc  ''/Fa  id/Ncfsc  go/Cs  ngabhfaimid/Vmif1p  ag/Sp  an/Td-s  sagart/Ncmsc  ?/Fq </s><s> Tá/Vmip  sé/Pp3mss  sin/Dd  chomh/Ri  cráifeach/Aqp  agus/Cc  chomh/Ri  dall/Aqp  nach/Qnr  mbeadh/Vmc  a/Dp3ms  fhios/Ncmsc  aige/Pr3ms  an/Td-s"," fear/Ncmsc"," nó/Cc  bean/Ncfsc  thú/Pp2-s  ./Fe </s><s> ''/Fa </s><s> ''/Fa  Ná/Q-m  bíodh/Vmm-3s  imní/Ncfsc  ar/Sp  bith/Ns-s  ort/Pr2-s  faoi/Sp  sin/Pd  ./Fe </s><s> Cibé/Pi|Dq  áit/Ncfsc  a/Q-r  thabharfas/Vmif---r  mé/Pp1-s  thú/Pp2-s  ,/Fi  ní/Ncmsc|Ncfsc|Nv|Wp-in  chuig/Sp  an/Td-s  altóir/Ncfsc  é/Pp3ms  ./Fe </s><s> ''/Fa </s><s> ''/Fa  Léim/Vmis|Vmip1s  thar/Sp  an/Td-s"
"doc#10","chéanna/Aqp  againn/Pr1-p  in/Sp  oifigí/Ncfpc  an/Td-s  Údaráis/Ncmsg  ?/Fq </s><s> ''/Fa </s><s> ''/Fa  An/Qq  dtabharfá/Vmc-2s  faoi/Sp  deara/Ns-s  PMT/Y  ag/Sp  cur/Nv  as/Sp|Pr3ms  do/Sp  chúrsaí/Ncmpc  oibre/Ncfsg  ?/Fq </s><s> ''/Fa </s><s> ''/Fa  Thuigfinn/Vmc-1s  níos/Uc  fearr/Aqc  ná/Cc"," fear/Ncmsc"," é/Pp3ms  ./Fe </s><s> Ní/Qn  bheinn/Vmc-1s-n  chomh/Ri  géar/Aqp  faoi/Sp  lá/Ncmsc  oibre/Ncfsg  a/Sp  chailleadh/Nv  is/Cc  a/Q-r  bheinn/Vmc-1s  faoi/Sp  leithéide/Ncfsg  John/Npmsc|Npmsg|Npmpg  inniu/Rt  ./Fe </s><s> Sin/Pd  leithscéal/Ncmsc  amháin/Aqp  nach/Qnq|Qnr"
"doc#10",",/Fi  leis/Sp  an/Td-s  gcreathadh/Ncmsc  a/Sp  bhaint/Nv  díom/Pr1-s  ./Fe </s><s> ''/Fa  Líon/Vmis  sí/Pp3fss  branda/Ncmsc  an/Td-s  duine/Ncmsg  dóibh/Pr3-p  ./Fe </s><s> ''/Fa  Nach/Wp-qn|Wpsin|Wpdin|Wpdqn  aisteach/Aqp  an/Td-s  ceann/Ncmsc  mise/Pp1-s-e  ,/Fi  ''/Fa  arsa/Vmis  Bridie/Npmsc  ,/Fi  ''/Fa  ag/Sp  cur/Nv  m''/Dp1-s"," fhear/Ncmsc|Vmis"," den/Spa-s  ól/Ncmsc  ,/Fi  agus/Cc  mé/Pp1-s  féin/Px  tosaithe/Av  air/Pr3ms  i lár/Spc  an/Td-s  lae/Ncmsg  ./Fe </s><s> ''/Fa  Smaoinigh/Vmis  sí/Pp3fss  ar feadh/Spc  nóiméid/Ncmsg  ./Fe </s><s> ''/Fa  Cén/Pq--s  fáth/Ncmsc  nach/Qnq|Qnr  dtarraingníonn/Vmip  muid/Pp1-p"
"doc#10","?/Fq </s><s> ''/Fa  Ní/Qn  fhéadfadh/Vmc----n  Therese/Npmsc  gan/Sp  gáire/Nv  a/Sp  dhéanamh/Nv  ./Fe </s><s> ''/Fa  Cé/Cs|Ncfsc|Pq  na/Td-p  ráflaí/Ncmpc|Ncmpg  iad/Pp3-p  seo/Dd  ?/Fq </s><s> Is/Wp-i  bean/Ncfsc  dhathúil/Aq-fsc  tharraingteach/Aq-fsc  thú/Pp2-s  ./Fe </s><s> Bheadh/Vmc  bród/Ncmsc  ar/Sp|Qq-s|Q-p|Q-is"," fhear/Ncmsc|Vmis"," ar/Sp  bith/Ns-s  a/Sp  bheith/Nv  ar/Sp  aon/Dq  bhord/Ncmsc  leat/Pr2-s  ./Fe </s><s> ''/Fa </s><s> ''/Fa  Mar/Cs  a/Q-r  dúirt/Vmis  tú/Pp2-s  ,/Fi  tá/Vmip  bean/Ncfsc  fhoighdeach/Ncfsc  agat/Pr2-s  ./Fe </s><s> ''/Fa </s><s> ''/Fa  Cuir/Vmm-2s  glaoch/Ncmsc  orm/Pr1-s  nuair/Cs  a/Q-r  bheas/Vmif---r  t/Xx  ''/Fa  intinn/Ncfsc"
"doc#10","agus/Cc  rug/Vmis  sé/Npmsc  Caomhán/Npmsc  leis/Pr3ms  mar/Cs  a/Q-r  bhí/Vmis  socraithe/Nv--g  ./Fe </s><s> Ní/Qn  raibh/Vmis---n  ag/Sp  Bridie/Npmsc  ach/Cs  cúpla/Ncmsc  nóiméad/Ncmpg  cainte/Ncfsg  leis/Pr3ms  mar/Cs  go/Q-s  raibh/Vmis---d|Vmsp  deifir/Ncfsc  ar/Sp  an/Td-s"," bhfear/Ncmsc"," a/Q-r  bhí/Vmis  á/Spp-s  tiomáint/Nv  ./Fe </s><s> Bhí/Vmis  sé/Pp3mss  soiléir/Aq-msc  tráthnóna/Ncmsg|Ncmsc  go/Q-s  raibh/Vmis---d|Vmsp  lá/Ncmsc  maith/Aq-msc  acu/Pr3-p  ,/Fi  focal/Ncmsc  nua/Aqp  ag/Sp  Caomhán/Npmsc  ,/Fi  ''/Fa  mamó/Ncfsc  John/Npmsg|Npmpg  ./Fe </s><s> ''/Fa  Bhí/Vmis  sé/Pp3mss  traochta/Aqp|Av"
"doc#10","ó/Sp  Mheiriceá/Npfsc  ,/Fi  a/Q-p|Q-i|Q-r  d''/Q  imir/Vmis  ar/Sp  fhoireann/Ncfsc  faoi/Sp  fiche/Mc  haon/Ncmsc  an/Td-s  chontae/Ncmsg  sula/Cs  ndeachaigh/Vmis---d  sé/Pp3mss  ar/Sp  imirce/Ncfsc  ,/Fi  múinteor/Ncmsc  nua/Aqp  meánscoile/Ncfsg  an/Td-s"," fear/Ncmpg"," eile/Dd  ./Fe </s><s> Rug/Vmis  an/Td-s  lánchúl/Ncmsc  a/Q-r  tháinig/Vmis  anoir/Rd  ar/Sp  an/Td-s  gcéad/Mo|Mc  chúpla/Ncmsc  liathróid/Ncfsc  a/Q-r  thit/Vmis  idir/Sp  é/Pp3ms  féin/Px  agus/Cc  John/Npmsc  ./Fe </s><s> Bhí/Vmis  John/Npmsc  ag/Sp  teacht/Nv  amach/Rd  i/Sp"
"doc#10","anoir/Rd  ar/Sp  an/Td-s  gcéad/Mo|Mc  chúpla/Ncmsc  liathróid/Ncfsc  a/Q-r  thit/Vmis  idir/Sp  é/Pp3ms  féin/Px  agus/Cc  John/Npmsc  ./Fe </s><s> Bhí/Vmis  John/Npmsc  ag/Sp  teacht/Nv  amach/Rd  i/Sp  dtreo/Ncfsc  na/Td-s  peile/Ncfsg  rósciobtha/Aqp  ,/Fi"," fear/Ncmsc"," a/Sp  mharcála/Nv--g  ag/Sp  breith/Nv  uirthi/Pr3fs  taobh/Ncmsc  thiar/Rd  de/Pr3ms  ./Fe </s><s> ''/Fa  Togha/Ncmsc  an/Td-s  pheileadóra/Ncmsg  a/Q-r  bhíodh/Vmih  ansin/Rl  ,/Fi  ''/Fa  a/Q-p|Q-i|Q-r  d''/Q  airigh/Vmis  Bridie/Npmsc  seanfhear/Ncmpg  ag/Sp  rá/Nv  ,/Fi  ''/Fa"
"doc#10","rósciobtha/Aqp  ,/Fi  fear/Ncmsc  a/Sp  mharcála/Nv--g  ag/Sp  breith/Nv  uirthi/Pr3fs  taobh/Ncmsc  thiar/Rd  de/Pr3ms  ./Fe </s><s> ''/Fa  Togha/Ncmsc  an/Td-s  pheileadóra/Ncmsg  a/Q-r  bhíodh/Vmih  ansin/Rl  ,/Fi  ''/Fa  a/Q-p|Q-i|Q-r  d''/Q  airigh/Vmis  Bridie/Npmsc"," seanfhear/Ncmpg"," ag/Sp  rá/Nv  ,/Fi  ''/Fa  ach/Cs  tá/Vmip  sé/Pp3mss  réidh/Aq-msv|Aq-msg|Aq-msc  ./Fe </s><s> ''/Fa </s><s> Bhí/Vmis  an/Td-s  imirt/Ncfsc  sa/Spa-s  leath/Ncfsc  eile/Dd  den/Spa-s  pháirc/Ncfsc  ar feadh/Spc  deich/Ncmsg  nóiméad/Ncmsc|Ncmpg  ,/Fi  ceithre/Aqp  chúilín/Ncmsc|Ncmsg  i ndiaidh/Spc  a/Dp3ms"
"doc#10","ina/Spp-s  dhiaidh/Ns-s  sin/Dd  ./Fe </s><s> Go/Ua  gairid/Aqp  ina/Spp-s  dhiaidh/Ns-s  sin/Dd  scaoil/Vmis  lár-páirceach/Ncfsc  cic/Ncfsg  an-ard/Ncmsc|Ncmpg|Ncfpg  isteach/Rd  ./Fe </s><s> ''/Fa  Íseal/Ncmsc  ,/Fi  a/Uv  amadáin/Ncmsv|Ncmpc  ,/Fi  ''/Fa  a/Q-r  dúirt/Vmis  an/Td-s"," seanfhear/Ncmsc"," ./Fe </s><s> ''/Fa  Íseal/Ncmsc  go/Sp  John/Npmsc  ./Fe </s><s> Ní/Wp-in  foicin/Ncfsc  faoileán/Ncmpg  é/Pp3ms  ./Fe </s><s> ''/Fa </s><s> Scaoil/Vmis  sé/Mc|Pp3mss  cúpla/Ncmsc  eascaine/Ncfsg  eile/Dd  nuair/Cs  a/Q-r  chonaic/Vmis  sé/Pp3mss  an/Td-s  lánchúl/Ncmsc  ag/Sp  éirí/Nv  go/Ua  gleoite/Aqp  i/Sp"
"doc#10","is/Wpri  é/Pp3ms  an/Td-s  dorn/Ncmsc  sin/Dd  a/Q-r  chuir/Vmis  an/Td-s  liathróid/Ncfsc  thar/Sp  an/Td-s  cúlbáire/Ncfsc  isteach/Rd  san/Spa-s  eangach/Ncfsc  ./Fe </s><s> Comhscór/Ncmsc  ./Fe </s><s> ''/Fa  Níor/Qn-s  chaill/Vmis---n  tú/Pp2-s  ariamh/Ncmsc  é/Pp3ms  ,/Fi  ''/Fa  a/Q-r  bhéic/Vmis  an/Td-s"," seanfhear/Ncmsc"," ./Fe </s><s> Bhí/Vmis  muintir/Ncfsc  na/Td-s  háite/Ncfsg  uile/Ns-s|Dq  ag/Sp  léimnigh/Aq-msg|Aq-msv  le/Sp  háthas/Ncmsc  agus/Cc  le/Sp  ríméad/Ncmsc  ./Fe </s><s> Níor/Ws-in  thúisce/Ncfsc  an/Td-s  liathróid/Ncfsc  ciceáilte/Av  amach/Rd  ná/Cc  go/Q-s  raibh/Vmis---d|Vmsp  sí/Pp3fss"
"doc#10","Chontae/Ncmsg  ,/Fi  siar/Rd  le/Sp  John/Npmsc  a/Sp  cheansú/Nv  ./Fe </s><s> Am/Ncmsc  ar/Sp  bith/Ns-s  eile/Dd  a/Q-i  dtagadh/Vmih  an/Td-s  liathróid/Ncfsc  go/Sp  lár/Ncmsc  na/Td-s  páirce/Ncfsg  ina/Spp-s  dhiaidh/Ns-s  sin/Dd  ,/Fi  screadadh/Vmis0  an/Td-s"," seanfhear/Ncmsc"," ''/Fa  Scaoil/Vmis  isteach/Rd  chuig/Sp  John/Npmsc  í/Pp3fs  ./Fe </s><s> ''/Fa  Ach/Cs  bhí/Vmis  an/Td-s  marcálaí/Ncmsc  seo/Dd  níos/Uc  fearr/Aqc  ,/Fi  agus/Cc  cés/Ncfsc  móite/Av  de/Sp  chiceanna/Ncfpc  saora/Aq--pc  ní/Qn  bhfuair/Vmis  John/Npmsc  aon/Mc|Dq"
"doc#10","an/Td-s  lánchúl/Ncmsc  nua/Aqp  a/Sp  tharraingt/Nv  amach/Rd  as/Sp  a/Dp3ms  áit/Ncfsc  féin/Px  ./Fe </s><s> Cuireadh/Vmis0  an/Td-s  liathróid/Ncfsc  amach/Rd  chuige/Pr3ms  ansin/Rl  ./Fe </s><s> Thug/Vmis  sé/Pp3mss  lena/Spp-s  dhorna/Ncmpv  chuig/Sp  an/Td-s"," bhfear/Ncmsc"," cúinne/Ncmsg  í/Pp3fs  ,/Fi  agus/Cc  rith/Vmis  sé/Pp3mss  isteach/Rd  le/Sp  pas/Ncmsc  a/Sp  fháil/Nv  ar/Sp  ais/Ncfsc  ./Fe </s><s> Ní/Qn  raibh/Vmis---n  roimhe/Pr3ms  ach/Cs  an/Td-s  cúlbáire/Ncfsc  nuair/Cs  a/Q-p|Q-i|Q-r  fuair/Vmis  sé/Pp3mss  í/Pp3fs  ,/Fi  agus/Cc  chuir/Vmis  sé/Mc|Pp3mss  cic/Ncfsc"
"doc#10","./Fe </s><s> Fanfaidh/Vmif  sí/Pp3fss  taobh/Ncmsc  amuigh/Rd  go dtí/Spc  go/Cs  mbeimid/Vmif1p  réidh/Aqp  ./Fe </s><s> ''/Fa </s><s> ''/Fa  Má/Cs  leagann/Vmip  tú/Pp2-s  lámh/Ncfsc  orm/Pr1-s  .../F  ''/Fa </s><s> ''/Fa  Ní/Qn  dhéanfaidh/Vmif---n  me/Xf  dochar/Ncmsc  dá/Spp-p|Spp-s|Spp-p|Spp-s  laghad/Ncmsc  ,/Fi"," fear/Ncmsc"," agus/Cc  a/Dp3ms  bhean/Ncfsc  chéile/Ncmsg  ,/Fi  ní/Qn  bhfaighfeá/Vmc-2s-d  rud/Ncmsc  níos/Uc  naofa/Aqc  ./Fe </s><s> Bíonn/Vmig  siad/Pp3-ps  ag/Sp  caint/Nv  ar/Sp  an/Td-s  mbeirt/Ncfsc  agaibhse/Pr2-p-e  ,/Fi  ach/Cs  tá/Vmip  a/Dp3ms  fhios/Ncmsc  agamsa/Pr1-s-e  nach/Wprin"
"doc#10","cúpla/Ncmsc  orlach/Ncmsc  aon/Mc|Dq  dochar/Ncmsc  do/Sp  bhlondie/Ncfsc  bhán/Aq-fsc  ach/Cs  an/Td-s  oiread/Ns-s  ./Fe </s><s> ''/Fa </s><s> ''/Fa  Cuirfidh/Vmif  mé/Pp1-s  na/Td-p  gardaí/Ncmpc  i/Sp  do/Dp2-s  dhiaidh/Ns-s  ./Fe </s><s> ''/Fa </s><s> ''/Fa  Muna/Cs  bhfuil/Vmip---d  cead/Ncmsc  ag/Sp"," fear/Ncmsc"," an/Td-s  jab/Ncmsg  a/Sp  déanamh/Nv  ar/Sp  a/Dp3ms  bhean/Ncfsc  féin/Px  ./Fe </s><s> ''/Fa </s><s> ''/Fa  Níl/Vmip---n  mise/Pp1-s-e  dhod/Ncmsc  ''/Fa  iarraidh/Nv|Ncfsc  ./Fe </s><s> Éigniú/Nv  a/Q-r  bheadh/Vmc  ann/Pr3ms  ./Fe </s><s> ''/Fa </s><s> ''/Fa  Cén/Pq--s  chúirt/Ncfsc  sa/Spa-s  tír/Ncfsc  a/Q-p|Q-i|Q-r  chiontós/Vmif---r  fear/Ncmsc  as/Sp  a/Dp3ms"
"doc#10","ag/Sp  fear/Ncmsc  an/Td-s  jab/Ncmsg  a/Sp  déanamh/Nv  ar/Sp  a/Dp3ms  bhean/Ncfsc  féin/Px  ./Fe </s><s> ''/Fa </s><s> ''/Fa  Níl/Vmip---n  mise/Pp1-s-e  dhod/Ncmsc  ''/Fa  iarraidh/Nv|Ncfsc  ./Fe </s><s> Éigniú/Nv  a/Q-r  bheadh/Vmc  ann/Pr3ms  ./Fe </s><s> ''/Fa </s><s> ''/Fa  Cén/Pq--s  chúirt/Ncfsc  sa/Spa-s  tír/Ncfsc  a/Q-p|Q-i|Q-r  chiontós/Vmif---r"," fear/Ncmsc"," as/Sp  a/Dp3ms  bhean/Ncfsc  féin/Px  a/Sp  rideáil/Nv  ?/Fq </s><s> ''/Fa </s><s> ''/Fa  Bheadh/Vmc  sé/Pp3mss  difriúil/Aq-msc  ,/Fi  fear/Ncmsc  a/Q-p|Q-i|Q-r  cuireadh/Vmis0  sa/Spa-s  bpríosún/Ncmsc  as/Sp  a/Dp3ms  bhean/Ncfsc  a/Sp  bhascadh/Nv  ./Fe </s><s> ''/Fa </s><s> ''/Fa  Agus/Cc  cé/Cs  a/Q-p|Q-i|Q-r  rinne/Vmis"
"doc#10","dhod/Ncmsc  ''/Fa  iarraidh/Nv|Ncfsc  ./Fe </s><s> Éigniú/Nv  a/Q-r  bheadh/Vmc  ann/Pr3ms  ./Fe </s><s> ''/Fa </s><s> ''/Fa  Cén/Pq--s  chúirt/Ncfsc  sa/Spa-s  tír/Ncfsc  a/Q-p|Q-i|Q-r  chiontós/Vmif---r  fear/Ncmsc  as/Sp  a/Dp3ms  bhean/Ncfsc  féin/Px  a/Sp  rideáil/Nv  ?/Fq </s><s> ''/Fa </s><s> ''/Fa  Bheadh/Vmc  sé/Pp3mss  difriúil/Aq-msc  ,/Fi"," fear/Ncmsc"," a/Q-p|Q-i|Q-r  cuireadh/Vmis0  sa/Spa-s  bpríosún/Ncmsc  as/Sp  a/Dp3ms  bhean/Ncfsc  a/Sp  bhascadh/Nv  ./Fe </s><s> ''/Fa </s><s> ''/Fa  Agus/Cc  cé/Cs  a/Q-p|Q-i|Q-r  rinne/Vmis  spíodóireacht/Ncmsc  orm/Pr1-s  ?/Fq </s><s> ''/Fa </s><s> ''/Fa  Ní/Wp-in  mise/Pp1-s-e  a/Q-p|Q-i|Q-r  rinne/Vmis  cheana/Rg  é/Pp3ms  ,/Fi  ach/Cs"
"doc#10","tú/Pp2-s  tada/Ncmsc  má/Ncfsg  tá/Vmip  tú/Pp2-s  ag/Sp  iarraidh/Nv  an/Td-s  páiste/Ncmsg  a/Sp  bheith/Nv  ceart/Aqp  ./Fe </s><s> ''/Fa </s><s> ''/Fa  Ní/Qn  leagfá/Vmc-2s-n  lámh/Ncfsc  air/Pr3ms  sin/Dd  ./Fe </s><s> ''/Fa </s><s> ''/Fa  Beidh/Vmif  chuile/Dq  shórt/Ncmsc  ceart/Aq-msc  má/Cs  ligeann/Vmip  tú/Pp2-s  d''/Q"," fhear/Vmis"," céile/Ncmsc  an/Td-s  rud/Ncmsc  atá/Vmip---r  dlite/Nv--g  sa/Spa-s  bpósadh/Ncmsc  dó/Pr3ms|Mc  a/Sp  dhéanamh/Nv  ./Fe </s><s> ''/Fa </s><s> Bhí/Vmis  an/Td-s  iomarca/Ncfsc  faitís/Ncmsg  ar/Sp  Bhridie/Npmsc  mar/Sp|Cs  gheall/Vmis|Ncmsc  ar/Sp  Chaomhán/Npmsc  go/Ua  háirithe/Aqp  le/Sp"
"doc#10","./Fe </s><s> Is/Cc  ar/Sp  an/Td-s  Rape/Npmsc  Crisis/Npmsc  Centre/Npmsc  a/Q-r  ghlaoigh/Vmis  sise/Pp3fsse  nuair/Cs  nach/Qnr  ligfeadh/Vmc----n  Bridie/Npmsc  di/Pr3fs  glaoch/Ncmsc|Nv  ar/Sp  na/Td-p  gardaí/Ncmpc  ,/Fi  nach/Qnr  raibh/Vmis---n  sí/Pp3fss  ag/Sp  iarraidh/Nv"," fear/Ncmpg|Ncmsc"," ar/Sp  bith/Ns-s  i/Sp  ngar/Ncmsc  di/Pr3fs  ./Fe </s><s> Oíche/Ncfsc  fhada/Aqp  a/Q-r  bhí/Vmis  inti/Pr3fs  ,/Fi  comhairle/Ncfsc  agus/Cc  tae/Ncmsc  go dtí/Spc  gur/Q--s|Wpdi|Wsdi  ghlac/Ncfsc|Vmis  Bridie/Npmsc  ar/Wpsi|Wssi|Ws-q|Wsdq  deireadh/Vmih|Ncmsc  lena/Spp-s  comhairle/Ncfsc  bean/Ncfsc"
"doc#10","an/Td-s  lae/Ncmsg  nuair/Cs  a/Q-r  tháinig/Vmis  an/Td-s  sáirsint/Ncmsc  leis/Sp  an/Td-s  scéal/Ncmsc  a/Sp  bhriseadh/Nv  gur/Q--s  fritheadh/Vmis0|Vmih|Vmis0|Vmih  corp/Ncmsc  John/Npmsg|Npmpg  le/Sp  taobh/Ncmsc  na/Td-s  céibhe/Ncfsg  níos/Uc  luaithe/Aqc  ./Fe </s><s>","Fear/Vmm-2s"," a/Q-r  bhí/Vmis  ag/Sp  dul/Nv  ag/Sp  iascach/Nv  .../F </s><s> CÍOCRAS/Ncmsc </s><s> ''/Fa  Nuair/Cs  átáim/Vmip1s  lag/Ncmsc  ,/Fi  sin/Pd  í/Pp3fs  an/Td-s  uair/Ncfsc  a/Q-i  bhfuil/Vmip---d  mé/Pp1-s  laidir/Ncfsc  ./Fe </s><s> ''/Fa  Rith/Vmis  líne/Ncfsc  Phóil/Npm-g|Npfsg  trí/Sp  intinn/Ncfsc  an/Td-s"
"doc#11","éigeantach/Aq-fsv|Aq-fsc  na/Td-p  sagart/Ncmsc  ./Fe </s><s> Níorbh/Ws-in  é/Pp3ms  an/Td-s  chéad/Mo  sagart/Ncmsc  a/Q-r  tharraing/Vmis  bás/Ncmsc  air/Pr3ms  féin/Px  de bharr/Spc  a/Sp  bheith/Nv  sracáilte/Av  idir/Sp  grá/Ncmsc  daonna/Aqp"," fir/Ncmsg|Ncmpc"," do/Sp  bhean/Ncfsc  ,/Fi  agus/Cc  dlí/Ncmsc  seasc/Aq-msc  na/Td-s  heaglaise/Ncfsg  a/Dp3ms  chosc/Ncmsc  ar/Sp  a/Dp3fs  cléir/Ncfsc  pósadh/Nv|Ncmsc  ./Fe </s><s> Le/Sp  rópa/Ncmsc  ,/Fi  le/Sp  piléar/Ncmsc  ,/Fi  le/Sp  taibléidí/Ncfpc  ,/Fi  le/Sp  bá/Nv  a/Q-p|Q-i|Q-r  rinne/Vmis  formhór/Ncmsc  acu/Pr3-p"
"doc#11","./Fe </s><s> ''/Fa  Cé/Cs|Ncfsc|Pq  mhéad/Ncmsc  lá/Ncmsc  anois/Rg  é/Pp3ms  ?/Fq </s><s> ''/Fa  ''/Fa  Seacht/Mc|Ncmsc  lá/Ncmsc  fichid/Mc  ./Fe </s><s> ''/Fa  Cheangail/Vmis  Bríd/Npfsc  a/Dp3ms  scaif/Ncfsc  faoina/Spp-p|Spp-s  muineál/Ncmsc  ./Fe </s><s> ''/Fa  Tá/Vmip  i/Sp  bhfad/Ncmsc  le/Sp  dul/Nv  aige/Pr3ms  fós/Rg  ,/Fi  an/Td-s"," fear/Ncmsc"," bocht/Aq-msc  ./Fe </s><s> Nár/Qnq  mhair/Vmis  cuid/Ncfsc  de/Sp  na/Td-p  fir/Ncmpc  sa/Spa-s  Tuaisceart/Ncmsc  seachtó/Mc  lá/Ncmsc  agus/Cc  níos/Uc  mó/Aqc  ?/Fq </s><s> ''/Fa  ''/Fa  D''/Q  airigh/Vmis|Vmm-2s  mise/Pp1-s-e  go/Cs  bhfuil/Vmip---d  cúpla/Ncmsc  cloch/Ncfpg  meáchain/Ncmpc|Ncmsg"
"doc#11","''/Fa  Seacht/Mc|Ncmsc  lá/Ncmsc  fichid/Mc  ./Fe </s><s> ''/Fa  Cheangail/Vmis  Bríd/Npfsc  a/Dp3ms  scaif/Ncfsc  faoina/Spp-p|Spp-s  muineál/Ncmsc  ./Fe </s><s> ''/Fa  Tá/Vmip  i/Sp  bhfad/Ncmsc  le/Sp  dul/Nv  aige/Pr3ms  fós/Rg  ,/Fi  an/Td-s  fear/Ncmsc  bocht/Aq-msc  ./Fe </s><s> Nár/Qnq  mhair/Vmis  cuid/Ncfsc  de/Sp  na/Td-p"," fir/Ncmpc"," sa/Spa-s  Tuaisceart/Ncmsc  seachtó/Mc  lá/Ncmsc  agus/Cc  níos/Uc  mó/Aqc  ?/Fq </s><s> ''/Fa  ''/Fa  D''/Q  airigh/Vmis|Vmm-2s  mise/Pp1-s-e  go/Cs  bhfuil/Vmip---d  cúpla/Ncmsc  cloch/Ncfpg  meáchain/Ncmpc|Ncmsg  caillte/Av  aige/Pr3ms  ./Fe </s><s> ''/Fa  ''/Fa  Ní/Qn  thabharfá/Vmc-2s-n  sin/Pd"
"doc#11",",/Fi  gan/Sp  choláiste/Ncmsc  ,/Fi  agus/Cc  ní/Qn  raibh/Vmis---n  tú/Pp2-s  féin/Px  mórán/Ncmsc  níos/Uc  sine/Aqc  ./Fe </s><s> Ach/Cs  an/Td-s  féidir/Ns-s  le/Sp  ceachtar/Pi  againn/Pr1-p  súil/Ncfsc  a/Sp  chaitheamh/Nv  ar/Sp  an/Td-s  gcéad/Mo"," fhear/Vmis"," a/Q-r  thagann/Vmip  aníos/Rd  an/Td-s  bóthar/Ncmsc  ?/Fq </s><s> ''/Fa  ''/Fa  Níl/Vmip---n  sé/Pp3mss  ceart/Aq-msc  ./Fe </s><s> Níl/Vmip---n  sé/Pp3mss  nádúrtha/Aqp  ,/Fi  iachall/Ncmsc  a/Sp  chur/Nv  ar/Sp  dhuine/Ncmsc  fanacht/Ncmsc  singil/Aq-msc  ar feadh/Spc  a/Dp3ms  shaoil/Ncmsg  ./Fe </s><s> ''/Fa  ''/Fa"
"doc#11","deireadh/Ncmsc  seachtaine/Ncfsg  ./Fe </s><s> Cháileodh/Vmc  sí/Pp3fss  ./Fe </s><s> Cháileodh/Vmc  sí/Pp3fss  cinnte/Av|Aqp  ,/Fi  ar/Wpsi|Wssi|Ws-q|Wsdq  mhaithe/Aqc|Ncfpc|Ncfsc  lena/Spp-s  hiníon/Ncfsc  ,/Fi  ar/Wpsi|Wssi|Ws-q|Wsdq  mhaithe/Aqc|Ncfpc|Ncfsc  léi/Pr3fs  féin/Px  ./Fe </s><s> Bhí/Vmis  deireadh/Ncmsc  le/Sp"," fir/Ncmpc"," ,/Fi  le/Sp  grá/Ncmsc  ,/Fi  le/Sp  románsaíocht/Ncfsc  ./Fe </s><s> Céard/Pq  a/Q-r  bhí/Vmis  dá/Spp-s  bharr/Ncmsc  ach/Cs  crá/Ncmsc|Nv  croí/Ncmsg|Ncmsc  ?/Fq </s><s> Cá/Rq  mbeadh/Vmc  sí/Pp3fss  gan/Sp  Jennie/Npmsc  ina/Spp-s  dhiaidh/Ns-s  sin/Dd  ?/Fq </s><s> Ba/Ws-i  í/Pp3fs  cuid/Ncfsc  a/Dp3fs  croí/Ncmsc  í/Pp3fs  ,/Fi  an/Td-s"
"doc#11","é/Pp3ms  a/Dp3ms  sheans/Ncmsc  ,/Fi  ach/Cs  an/Td-s  seans/Ncmsc  beag/Aq-msc  féin/Px  ní/Qn  thabharfadh/Vmc----n  sí/Pp3fss  do/Sp  dhuine/Ncmsc  ar/Sp  bith/Ns-s  ./Fe </s><s> Chaillfí/Vmc-0  í/Pp3fs  dá/Spp-s  huireasa/Ncfsc  .../F  Foc/Npmsc  an/Td-s  t-airgead/Ncmsc  ./Fe </s><s> Foc/Npmsc  na/Td-p"," fir/Ncmsg"," ./Fe </s><s> Dhéanfadh/Vmc  sí/Pp3fss  gan/Sp  fear/Ncmsc  ar/Sp  bith/Ns-s  ./Fe </s><s> Nach/Wp-qn|Wpsin|Wpdin|Wpdqn  í/Pp3fs  a/Q-r  bhí/Vmis  saor/Ncmsc  ,/Fi  scaoilte/Aqp|Av  ,/Fi  fiáin/Aqp  ,/Fi  an/Td-s  samhradh/Ncmsc  breá/Aq-msc  sin/Dd  thiar/Rd  ./Fe </s><s> Bhí/Vmis  sí/Pp3fss  ag/Sp  íoc/Nv  as/Sp|Pr3ms  ó/Sp  shin/Pd  ./Fe </s><s> Cé/Cs  a/Q-r"
"doc#11","beag/Aq-msc  féin/Px  ní/Qn  thabharfadh/Vmc----n  sí/Pp3fss  do/Sp  dhuine/Ncmsc  ar/Sp  bith/Ns-s  ./Fe </s><s> Chaillfí/Vmc-0  í/Pp3fs  dá/Spp-s  huireasa/Ncfsc  .../F  Foc/Npmsc  an/Td-s  t-airgead/Ncmsc  ./Fe </s><s> Foc/Npmsc  na/Td-p  fir/Ncmsg  ./Fe </s><s> Dhéanfadh/Vmc  sí/Pp3fss  gan/Sp"," fear/Ncmsc"," ar/Sp  bith/Ns-s  ./Fe </s><s> Nach/Wp-qn|Wpsin|Wpdin|Wpdqn  í/Pp3fs  a/Q-r  bhí/Vmis  saor/Ncmsc  ,/Fi  scaoilte/Aqp|Av  ,/Fi  fiáin/Aqp  ,/Fi  an/Td-s  samhradh/Ncmsc  breá/Aq-msc  sin/Dd  thiar/Rd  ./Fe </s><s> Bhí/Vmis  sí/Pp3fss  ag/Sp  íoc/Nv  as/Sp|Pr3ms  ó/Sp  shin/Pd  ./Fe </s><s> Cé/Cs  a/Q-r  chreidfeadh/Vmc  nach/Qnr  raibh/Vmis---n"
"doc#11","beag/Aqp|Ncmsc  nár/Qnrs  thosaigh/Vmis---n  siad/Pp3-ps  ag/Sp  troid/Nv  dá/Spp-s  bharr/Ncmsc  ./Fe </s><s> Bhíodar/Vmis3p  beirt/Ncfsc  ina/Spp-p|Spp-s  leaba/Ncfsc  i/Sp  dteach/Ncmsc  na/Td-p  gcailíní/Ncmpg  an/Td-s  oíche/Ncfsg  dár/Aq-msc  gcionn/Ncfsd  ,/Fi  a/Dp3fs  céaduair/Aqp  le/Sp"," fear/Ncmsc"," ./Fe </s><s> Ghortaigh/Vmis  sé/Pp3mss  beagán/Ncmsc  í/Pp3fs  ,/Fi  ach/Cs  ba/Wsri  chuma/Aqp  léi/Pr3fs  ./Fe </s><s> Bhí/Vmis  sí/Pp3fss  i/Sp  ngrá/Ncmsc  ./Fe </s><s> Cén/Pq--s  chaoi/Ncfsc  a/Q-i  ndearnadh/Vmis0--d  ceachtar/Pi  acu/Pr3-p  lá/Ncmsc  oibre/Ncfsg  ina/Spp-s  dhiaidh/Ns-s  sin/Dd  ?/Fq </s><s> Ba/Ws-i"
"doc#11","chuile/Ncfsg|Dq  rud/Ncmsc  a/Sp  bheith/Nv  aige/Pr3ms  ./Fe </s><s> Ní/Qn  raibh/Vmis---n  fágtha/Nv--g  anois/Rg  aige/Pr3ms  ach/Cs  a/Dp3ms  shagartacht/Ncfsc  ,/Fi  agus/Cc  níorbh/Ws-in  fhada/Aqp  a/Q-r  bheadh/Vmc  sé/Pp3mss  sin/Dd  féin/Px  aige/Pr3ms  ./Fe </s><s>","Fear/Ncmsc"," óg/Aq-msc  ,/Fi  nó/Cc  réasúnta/Ri  óg/Aqp  ar/Sp  chaoi/Ncfsc  ar/Sp  bith/Ns-s  ./Fe </s><s> Fear/Vmm-2s  faoi/Sp  bhláth/Ncmsc  ,/Fi  agus/Cc  an/Td-s  bás/Ncmsc  air/Pr3ms  ./Fe </s><s> A/Q-p|Q-i|Q-r  bhás/Vmip---r  féin/Px  ,/Fi  ar/Sp  chuile/Dq  bhealach/Ncmsc  ./Fe </s><s> Chaoin/Npfsg  Treasa/Npf-g|Npfsc  go/Ua"
"doc#11","fágtha/Nv--g  anois/Rg  aige/Pr3ms  ach/Cs  a/Dp3ms  shagartacht/Ncfsc  ,/Fi  agus/Cc  níorbh/Ws-in  fhada/Aqp  a/Q-r  bheadh/Vmc  sé/Pp3mss  sin/Dd  féin/Px  aige/Pr3ms  ./Fe </s><s> Fear/Ncmsc  óg/Aq-msc  ,/Fi  nó/Cc  réasúnta/Ri  óg/Aqp  ar/Sp  chaoi/Ncfsc  ar/Sp  bith/Ns-s  ./Fe </s><s>","Fear/Vmm-2s"," faoi/Sp  bhláth/Ncmsc  ,/Fi  agus/Cc  an/Td-s  bás/Ncmsc  air/Pr3ms  ./Fe </s><s> A/Q-p|Q-i|Q-r  bhás/Vmip---r  féin/Px  ,/Fi  ar/Sp  chuile/Dq  bhealach/Ncmsc  ./Fe </s><s> Chaoin/Npfsg  Treasa/Npf-g|Npfsc  go/Ua  goirt/Aqp  ar/Sp  a/Dp3fs  piliúr/Ncmsc  ./Fe </s><s> */Xx  */Xx  */Xx  Dé/Ns-s  Máirt/Ncfsg  ./Fe </s><s> Lá/Npmsc  báistí/Ncfsg  ./Fe </s>"
"doc#11","cé/Pq  acu/Pr3-p  ainm/Ncmsc  a/Sp  baisteadh/Nv  air/Pr3ms  ,/Fi  cé/Cs  gur/Q--s  thugamar/Vmis1p  féin/Px  corrainm/Ncmsc  aisteach/Aq-msc  air/Pr3ms  ./Fe </s><s> Ach/Cs  ní/Qn  raibh/Vmis---n  aon/Mc|Dq  dochar/Ncmsc  i/Sp  mBert/Ncfsc  bocht/Aq-msc  ./Fe </s><s> Togha/Ncmsc"," fir/Ncmsg"," i/Sp  ndáiríre/Ncmsc  ,/Fi  do/Sp  Shasanach/Ncmsc  ,/Fi  tá/Vmip  fhios/Ncmsc  agat/Pr2-s  ./Fe </s><s> Leathchois/Ncfsd  a/Q-r  bhí/Vmis  air/Pr3ms  ,/Fi  Long/Npmsc  John/Npmsg|Npmpg  Silver/Npmsc  ceart/Aq-msc  ./Fe </s><s> Cros/Vmm-2s  de/Sp  chuid/Ncfsc  Victoria/Npmsc  aige/Pr3ms  ,/Fi  ón/Spa-s"
"doc#11","Shasanach/Ncmsc  ,/Fi  tá/Vmip  fhios/Ncmsc  agat/Pr2-s  ./Fe </s><s> Leathchois/Ncfsd  a/Q-r  bhí/Vmis  air/Pr3ms  ,/Fi  Long/Npmsc  John/Npmsg|Npmpg  Silver/Npmsc  ceart/Aq-msc  ./Fe </s><s> Cros/Vmm-2s  de/Sp  chuid/Ncfsc  Victoria/Npmsc  aige/Pr3ms  ,/Fi  ón/Spa-s  gcéad/Mo|Mc  chogadh/Ncmsc  ./Fe </s><s>","Fear/Ncmsc"," misniúil/Aq-msc  ./Fe </s><s> Fear/Ncmsc  cróga/Aqp  ./Fe </s><s> Fear/Vmm-2s  nach/Qnr  gcuirfeadh/Vmc  duine/Ncmsc  faoina/Spp-s  chúram/Ncmsc  in/Sp  aon/Mc|Dq  áit/Ncfsc  nach/Qnr  ngabhfadh/Vmc  sé/Pp3mss  féin/Px  ./Fe </s><s> ''/Fa  ''/Fa  Agus/Cc  chuaigh/Vmis  tú/Pp2-s"
"doc#11","fhios/Ncmsc  agat/Pr2-s  ./Fe </s><s> Leathchois/Ncfsd  a/Q-r  bhí/Vmis  air/Pr3ms  ,/Fi  Long/Npmsc  John/Npmsg|Npmpg  Silver/Npmsc  ceart/Aq-msc  ./Fe </s><s> Cros/Vmm-2s  de/Sp  chuid/Ncfsc  Victoria/Npmsc  aige/Pr3ms  ,/Fi  ón/Spa-s  gcéad/Mo|Mc  chogadh/Ncmsc  ./Fe </s><s> Fear/Ncmsc  misniúil/Aq-msc  ./Fe </s><s>","Fear/Ncmsc"," cróga/Aqp  ./Fe </s><s> Fear/Vmm-2s  nach/Qnr  gcuirfeadh/Vmc  duine/Ncmsc  faoina/Spp-s  chúram/Ncmsc  in/Sp  aon/Mc|Dq  áit/Ncfsc  nach/Qnr  ngabhfadh/Vmc  sé/Pp3mss  féin/Px  ./Fe </s><s> ''/Fa  ''/Fa  Agus/Cc  chuaigh/Vmis  tú/Pp2-s  suas/Rd  ar/Sp  an/Td-s  dréimire/Ncmsc"
"doc#11","<s> Leathchois/Ncfsd  a/Q-r  bhí/Vmis  air/Pr3ms  ,/Fi  Long/Npmsc  John/Npmsg|Npmpg  Silver/Npmsc  ceart/Aq-msc  ./Fe </s><s> Cros/Vmm-2s  de/Sp  chuid/Ncfsc  Victoria/Npmsc  aige/Pr3ms  ,/Fi  ón/Spa-s  gcéad/Mo|Mc  chogadh/Ncmsc  ./Fe </s><s> Fear/Ncmsc  misniúil/Aq-msc  ./Fe </s><s> Fear/Ncmsc  cróga/Aqp  ./Fe </s><s>","Fear/Vmm-2s"," nach/Qnr  gcuirfeadh/Vmc  duine/Ncmsc  faoina/Spp-s  chúram/Ncmsc  in/Sp  aon/Mc|Dq  áit/Ncfsc  nach/Qnr  ngabhfadh/Vmc  sé/Pp3mss  féin/Px  ./Fe </s><s> ''/Fa  ''/Fa  Agus/Cc  chuaigh/Vmis  tú/Pp2-s  suas/Rd  ar/Sp  an/Td-s  dréimire/Ncmsc  ?/Fq </s><s> ''/Fa  Chaoch/Vmis"
"doc#11","gunna/Ncmsc  leagtha/Av  lena/Spp-p  gcloigeann/Ncmsc  ./Fe </s><s> Bhí/Vmis  Tomás/Npmsc  Ó/Sp  Dochartaigh/Npmsc  ,/Fi  a/Dp3ms  easpag/Ncmsc  féin/Px  ,/Fi  ar/Sp  a/Dp3ms  dhícheall/Ncmsc  ag/Sp  iarraidh/Nv  teacht/Ncmsc|Nv  ar/Sp  réiteach/Nv  ./Fe </s><s>","Fear/Ncmsc"," deas/Aq-msc  ,/Fi  fear/Ncmsc  lách/Aq-msc  ,/Fi  fear/Vmm-2s  a/Q-r  dúirt/Vmis  go/Ua  príobháideach/Aqp  nach/Qnr  bhfaca/Vmis---d  sé/Mc|Pp3mss  mórán/Ncmsc  céille/Ncfsg  san/Dd  aontumha/Ncfsc  éigeantach/Aq-fsc  don/Spa-s  aois/Ncfsc  atá/Vmip---r  anois/Rg"
"doc#11","lena/Spp-p  gcloigeann/Ncmsc  ./Fe </s><s> Bhí/Vmis  Tomás/Npmsc  Ó/Sp  Dochartaigh/Npmsc  ,/Fi  a/Dp3ms  easpag/Ncmsc  féin/Px  ,/Fi  ar/Sp  a/Dp3ms  dhícheall/Ncmsc  ag/Sp  iarraidh/Nv  teacht/Ncmsc|Nv  ar/Sp  réiteach/Nv  ./Fe </s><s> Fear/Ncmsc  deas/Aq-msc  ,/Fi"," fear/Ncmsc"," lách/Aq-msc  ,/Fi  fear/Vmm-2s  a/Q-r  dúirt/Vmis  go/Ua  príobháideach/Aqp  nach/Qnr  bhfaca/Vmis---d  sé/Mc|Pp3mss  mórán/Ncmsc  céille/Ncfsg  san/Dd  aontumha/Ncfsc  éigeantach/Aq-fsc  don/Spa-s  aois/Ncfsc  atá/Vmip---r  anois/Rg  ann/Pr3ms  ./Fe </s><s> Ach/Cs  bhí/Vmis"
"doc#11","./Fe </s><s> Bhí/Vmis  Tomás/Npmsc  Ó/Sp  Dochartaigh/Npmsc  ,/Fi  a/Dp3ms  easpag/Ncmsc  féin/Px  ,/Fi  ar/Sp  a/Dp3ms  dhícheall/Ncmsc  ag/Sp  iarraidh/Nv  teacht/Ncmsc|Nv  ar/Sp  réiteach/Nv  ./Fe </s><s> Fear/Ncmsc  deas/Aq-msc  ,/Fi  fear/Ncmsc  lách/Aq-msc  ,/Fi"," fear/Vmm-2s"," a/Q-r  dúirt/Vmis  go/Ua  príobháideach/Aqp  nach/Qnr  bhfaca/Vmis---d  sé/Mc|Pp3mss  mórán/Ncmsc  céille/Ncfsg  san/Dd  aontumha/Ncfsc  éigeantach/Aq-fsc  don/Spa-s  aois/Ncfsc  atá/Vmip---r  anois/Rg  ann/Pr3ms  ./Fe </s><s> Ach/Cs  bhí/Vmis  sé/Pp3mss  glic/Aq-msc  ./Fe </s><s> Ní/Qn"
"doc#11","./Fe </s><s> Cairde/Ncmsc|Ncmpc  ,/Fi  mar/Sp  dhea/Ns-s  ./Fe </s><s> Daoine/Ncmpc  ./Fe </s><s> Fir/Npmsc  ./Fe </s><s> Nach/Wp-qn|Wpsin|Wpdin|Wpdqn  tú/Pp2-s  an/Td-s  t-amadán/Ncmsc  nár/Qnrs  chuir/Vmis---n  do/Sp  mhuinín/Ncfsc  sna/Spa-p  mná/Ncfpc  ./Fe </s><s> Ní/Qn  fhéadfaidís/Vmc-3p-n  a/Sp  bheith/Nv  níos/Uc  measa/Aqc  ná/Cc  na/Td-p"," fir/Ncmpc"," ./Fe </s><s> An/Qq  mbeidís/Vmc-3p  mar/Sp  a/Dp3ms  chéile/Ncmsc  ?/Fq </s><s> Ar/Wpsi|Wssi|Ws-q|Wsdq  a/Dp3ms  laghad/Ncmsc  bhí/Vmis  dóthain/Ncfsc  spreac/Ncmsc  iontu/Pr3-p  tú/Pp2-s  a/Dp3fs  leanacht/Ncfsc  go/Sp  Calbhaire/Ncmsc  ./Fe </s><s> Iad/Pp3-p  féin/Px  agus/Cc  Eoin/Npmsc  ./Fe </s><s> Sórt/Ncmsc  bean/Ncfsc  a/Q-r"
"doc#11","bhí/Vmis  dóthain/Ncfsc  spreac/Ncmsc  iontu/Pr3-p  tú/Pp2-s  a/Dp3fs  leanacht/Ncfsc  go/Sp  Calbhaire/Ncmsc  ./Fe </s><s> Iad/Pp3-p  féin/Px  agus/Cc  Eoin/Npmsc  ./Fe </s><s> Sórt/Ncmsc  bean/Ncfsc  a/Q-r  bhí/Vmis  in/Sp  Eoin/Npmsc  é/Pp3ms  féin/Px  ,/Fi  a/Q-r  déarfadh/Vmc-3s|Vmc-2p  na/Td-p"," fir/Ncmpc"," mhóra/Aq--pc  láidre/Aq--pc  d''/Sp  iascairí/Ncmpc  ,/Fi  Peadar/Npmsc  agus/Cc  Aindriú/Npmsc  ,/Fi  agus/Cc  na/Td-p  leadanna/Ncmpc  leamha/Aq--pc  .../F </s><s> Dia/Ncmsc  i/Sp  gcolainn/Ncfsc  daonna/Aqp  .../F  Sin/Pd  í/Pp3fs  an/Td-s  oíche/Ncfsc  a/Q-r"
"doc#11","<s> Mar/Cs  go/Cs  mbíodh/Vmih  Cóilín/Ncmsc  ag/Sp  maíomh/Nv  go/Ua  minic/Aqp  nár/Qnrs  vótáil/Vmis---n  sé/Pp3mss  ariamh/Ncmsc  ach/Cs  do/Dp2-s  ''/Fa  The/Aqp  Flera/Npmsc  ''/Fa  (/F  de/Sp  Valera/Npmsc  )/F  dúirt/Vmis  an/Td-s  sagart/Ncmsc  leis/Pr3ms  gur/Q--s|Wpdi|Wsdi  fhág/Vmis|Ncmsc  an/Td-s"," fear/Ncmsc"," mór/Aq-msc  pinsean/Ncmpg|Ncmsc  speisialta/Aqp  ina/Spp-s  uacht/Ncfsc  don/Spa-s  vótóir/Ncmsc  is/Wpri  fearr/Aqc  a/Q-r  bhí/Vmis  ariamh/Ncmsc  aige/Pr3ms  ./Fe </s><s> Ní/Qn  fhéadfadh/Vmc----n  dílseoir/Ncmsc  mar/Sp  Chóilín/Ncmsc  a/Dp3ms  leithéid/Ncfsc  a/Sp"
"doc#11","tuilleadh/Nv  uisce/Ncmsg|Ncmsc  a/Sp  fhágáil/Nv  le/Sp  haghaidh/Ncfsc  an/Td-s  tsagairt/Ncmsg  ./Fe </s><s> ''/Fa  Ag/Sp  sracadh/Nv  liom/Pr1-s  ,/Fi  a/Uv  mháistreás/Ncfsv  ./Fe </s><s> Cén/Pq--s  chaoi/Ncfsc  a/Q-i  bhfuil/Vmip---d  tú/Pp2-s  féin/Px  is/Wpri  é/Pp3ms  féin/Px  ?/Fq </s><s>","Fear/Vmm-2s"," an/Td-s  tí/Ncmsc  ./Fe </s><s> ''/Fa  ''/Fa  Fear/Ncmsc|Vmm-2s  an/Td-s  tí/Ncfsg|Ncmsc  seo/Dd  ,/Fi  nó/Cc  m''/Dp1-s  fhear/Ncmsc|Vmis  féin/Px  ?/Fq </s><s> ''/Fa  ''/Fa  Iad/Pp3-p  araon/Rg  ?/Fq </s><s> D''/Q  airigh/Vmis  mé/Pp1-s  go/Q-s  raibh/Vmis---d|Vmsp  ocras/Ncmsc  ar/Sp  an/Td-s  bhfear/Ncmsc  bocht/Aq-msc  seo/Dd  istigh/Rd  ./Fe </s><s> ''/Fa  ''/Fa  Tuige/Pq"
"doc#11","a/Sp  fhágáil/Nv  le/Sp  haghaidh/Ncfsc  an/Td-s  tsagairt/Ncmsg  ./Fe </s><s> ''/Fa  Ag/Sp  sracadh/Nv  liom/Pr1-s  ,/Fi  a/Uv  mháistreás/Ncfsv  ./Fe </s><s> Cén/Pq--s  chaoi/Ncfsc  a/Q-i  bhfuil/Vmip---d  tú/Pp2-s  féin/Px  is/Wpri  é/Pp3ms  féin/Px  ?/Fq </s><s> Fear/Vmm-2s  an/Td-s  tí/Ncmsc  ./Fe </s><s> ''/Fa  ''/Fa"," Fear/Ncmsc|Vmm-2s"," an/Td-s  tí/Ncfsg|Ncmsc  seo/Dd  ,/Fi  nó/Cc  m''/Dp1-s  fhear/Ncmsc|Vmis  féin/Px  ?/Fq </s><s> ''/Fa  ''/Fa  Iad/Pp3-p  araon/Rg  ?/Fq </s><s> D''/Q  airigh/Vmis  mé/Pp1-s  go/Q-s  raibh/Vmis---d|Vmsp  ocras/Ncmsc  ar/Sp  an/Td-s  bhfear/Ncmsc  bocht/Aq-msc  seo/Dd  istigh/Rd  ./Fe </s><s> ''/Fa  ''/Fa  Tuige/Pq  nár/Qnq|Qnrs  shiúil/Vmis|Vmis---n  tú/Pp2-s"
"doc#11","an/Td-s  tsagairt/Ncmsg  ./Fe </s><s> ''/Fa  Ag/Sp  sracadh/Nv  liom/Pr1-s  ,/Fi  a/Uv  mháistreás/Ncfsv  ./Fe </s><s> Cén/Pq--s  chaoi/Ncfsc  a/Q-i  bhfuil/Vmip---d  tú/Pp2-s  féin/Px  is/Wpri  é/Pp3ms  féin/Px  ?/Fq </s><s> Fear/Vmm-2s  an/Td-s  tí/Ncmsc  ./Fe </s><s> ''/Fa  ''/Fa  Fear/Ncmsc|Vmm-2s  an/Td-s  tí/Ncfsg|Ncmsc  seo/Dd  ,/Fi  nó/Cc  m''/Dp1-s"," fhear/Ncmsc|Vmis"," féin/Px  ?/Fq </s><s> ''/Fa  ''/Fa  Iad/Pp3-p  araon/Rg  ?/Fq </s><s> D''/Q  airigh/Vmis  mé/Pp1-s  go/Q-s  raibh/Vmis---d|Vmsp  ocras/Ncmsc  ar/Sp  an/Td-s  bhfear/Ncmsc  bocht/Aq-msc  seo/Dd  istigh/Rd  ./Fe </s><s> ''/Fa  ''/Fa  Tuige/Pq  nár/Qnq|Qnrs  shiúil/Vmis|Vmis---n  tú/Pp2-s  isteach/Rd  ag/Sp  breathnú/Nv"
"doc#11","chaoi/Ncfsc  a/Q-i  bhfuil/Vmip---d  tú/Pp2-s  féin/Px  is/Wpri  é/Pp3ms  féin/Px  ?/Fq </s><s> Fear/Vmm-2s  an/Td-s  tí/Ncmsc  ./Fe </s><s> ''/Fa  ''/Fa  Fear/Ncmsc|Vmm-2s  an/Td-s  tí/Ncfsg|Ncmsc  seo/Dd  ,/Fi  nó/Cc  m''/Dp1-s  fhear/Ncmsc|Vmis  féin/Px  ?/Fq </s><s> ''/Fa  ''/Fa  Iad/Pp3-p  araon/Rg  ?/Fq </s><s> D''/Q  airigh/Vmis  mé/Pp1-s  go/Q-s  raibh/Vmis---d|Vmsp  ocras/Ncmsc  ar/Sp  an/Td-s"," bhfear/Ncmsc"," bocht/Aq-msc  seo/Dd  istigh/Rd  ./Fe </s><s> ''/Fa  ''/Fa  Tuige/Pq  nár/Qnq|Qnrs  shiúil/Vmis|Vmis---n  tú/Pp2-s  isteach/Rd  ag/Sp  breathnú/Nv  air/Pr3ms  ?/Fq </s><s> Tá/Vmip  an/Td-s  eochair/Ncfsc  sa/Spa-s  doras/Ncmsc  ./Fe </s><s> ''/Fa  ''/Fa  Ní/Qn  ghabhfainn/Vmc-1s-n  in/Sp  áit/Ncfsc  ar/Sp  bith/Ns-s"
"doc#11","Caitliceacha/Aq--pg|Aq--pv|Aq--pc  fós/Rg  ar/Sp  an/Td-s  saol/Ncmsc  a/Q-r  dhéanfadh/Vmc  comhairle/Ncfsc  a/Dp3fs  n-/U  easpag/Ncmsc  ./Fe </s><s> ''/Fa  ''/Fa  Níor/Qn-s  chreid/Vmis---n  mé/Pp1-s  go/Cs  gcloisfinn/Vmc-1s  rud/Ncmsc  chomh/Ri  soiniciúil/Ncmsc  ó/Sp"," fhear/Ncmsc"," ionad/Ncmpg  an/Td-s  Phápa/Ncmsc  go/Sp  deo/Ns-s  ./Fe </s><s> ''/Fa  Chraith/Npfsg|Npmsg  MacIntosh/Xx  a/Dp3ms  ghuaillí/Ncmsc|Ncfpc  arís/Rg  :/Fi  ''/Fa  Cén/Pq--s  chaoi/Ncfsc  ar/Qq-s|Q-p|Q-is  mhair/Vmis  an/Td-s  eagraíocht/Ncfsc  dhá/Spp  mhíle/Ncmsc  bliain/Ncfsc  ?/Fq </s><s> ''/Fa  ''/Fa"
"doc#11","go dtí/Spc  lá/Ncmsc  a/Sp  oirnithe/Nv--g  mar/Sp  easpag/Ncmsc  ./Fe </s><s> Blianta/Ncfpc  ina/Spp-s  dhiaidh/Ns-s  sin/Dd  ,/Fi  agus/Cc  é/Pp3ms  ag/Sp  cur/Nv  gasúir/Ncmsg|Ncmpc  faoina/Spp-p|Spp-s  lámh/Ncfsc  sa/Spa-s  gClochar/Ncmsc  sheas/Ncmsc  Saile/Ncfsg  ,/Fi  a/Q-p|Q-i|Q-r"," fear/Vmm-2s"," ,/Fi  agus/Cc  na/Td-p  gasúir/Ncmpc  isteach/Rd  i/Sp  bpictiúir/Ncmpc  leis/Pr3ms  ./Fe </s><s> Bhí/Vmis  na/Td-p  gasúir/Ncmpc  chomh/Ri  rua/Aqp  lena/Spp-p|Spp-s  máthair/Ncfsc  ,/Fi  nach/Qnr  raibh/Vmis---n  ribe/Ncmsc  liath/Aq-msc  fós/Rg  inti/Pr3fs  ./Fe </s><s> Bhí/Vmis  sí/Pp3fss"
"doc#11","agat/Pr2-s  go/Ua  maith/Aqp  céard/Pq  tá/Vmip  uathu/Pr3-p  seo/Dd  ,/Fi  ''/Fa  a/Q-r  dúirt/Vmis  Neidí/Npmsc  Sheáin/Npfsg  Teaim/Vmip1s|Vmm-1s|Vmip1s|Vmm-1s  lena/Spp-s  chairde/Ncmsc|Ncmpc  ,/Fi  Dara/Npmsc  Nóra/Npf-g  Shéamais/Npfsg  ,/Fi  agus/Cc  Micí/Npmsc  Rua/Npfsg|Npmsg  ./Fe </s><s> Bhí/Vmis  an/Td-s"," fear/Ncmsc"," féasógach/Aq  leis/Sp  an/Td-s  gcailín/Ncmsc  fionn/Aq-msc  tar éis/Spc  piontaí/Ncmpg  a/Sp  íoc/Nv  dóibh/Pr3-p  ,/Fi  Tigh/Ncmsd  Bheartla/Npmsc  ,/Fi  ósta/Ncmsc  an/Td-s  bhaile/Ncmsg  ./Fe </s><s> ''/Fa  Lucht/Ncmsc  páipéir/Ncmsg  ,/Fi  cuirfidh/Vmif"
"doc#11","Bhí/Vmis  féasóg/Ncfsc  ar/Sp  an/Td-s  mbean/Ncfsc  a/Q-i  bhfuil/Vmip---d  mé/Pp1-s  ag/Sp  caint/Nv  uirthi/Pr3fs  ,/Fi  chomh/Ri  fada/Aqp  le/Sp  d''/Sp  fhéasógsa/Ncfsc-e  lá/Ncmsc  ar/Sp  bith/Ns-s  ./Fe </s><s> ''/Fa  Labhair/Vmis  Neidí/Npmsc  go/Ua  díreach/Aqp  leis/Sp  an/Td-s"," bhfear/Ncmsc"," strainséartha/Aqp  ./Fe </s><s> ''/Fa  Bhfuil/Vmip---d  tú/Pp2-s  cinnte/Av|Aqp  gur/Wpdi|Wsdi  bean/Ncfsc  a/Q-r  bhí/Vmis  inti/Pr3fs  ?/Fq </s><s> ''/Fa  ''/Fa  Cén/Pq--s  sórt/Ncmsc  amadáin/Ncmsg  thusa/Ncmpc  ,/Fi  a/Dp3fs  Dhara/Npfsg  Nóra/Npf-g|Npfsc  ?/Fq </s><s> Nach/Qnq|Qnr  raibh/Vmis---n|Vmis---d  mé/Pp1-s  ag/Sp  siúl/Nv  amach/Rd"
"doc#11","./Fe </s><s> ''/Fa  ''/Fa  Ní/Qn  bheadh/Vmc----n  aon/Mc|Dq  tsuim/Ncfsc  agamsa/Pr1-s-e  i/Sp  mbean/Ncfsc  a/Q-r  bheadh/Vmc  chomh/Ri  maol/Aqp  le/Sp  hubh/Ncfsc  ./Fe </s><s> ''/Fa  Chuaigh/Vmis  an/Td-s  dá/Spp-s  chomhluadar/Ncmsc  ina/Spr  mbealaí/Vmsp  féin/Px  tamall/Ncmsc  ,/Fi  an/Td-s"," fear/Ncmsc"," agus/Cc  an/Td-s  bhean/Ncfsc  strainséartha/Aqp  ag/Sp  comhrá/Nv  lena/Spp-s  chéile/Ncmsc  sa/Spa-s  gclúid/Ncfsc  ,/Fi  fir/Ncmpc  na/Td-s  háite/Ncfsg  ag/Sp  ól/Nv  a/Dp3-p  ndeochanna/Ncfpc  ag/Sp  an/Td-s  gcabhantair/Ncfsc  ./Fe </s><s> ''/Fa  Nach/Wp-qn|Wpsin|Wpdin|Wpdqn"
"doc#11","Chuaigh/Vmis  an/Td-s  dá/Spp-s  chomhluadar/Ncmsc  ina/Spr  mbealaí/Vmsp  féin/Px  tamall/Ncmsc  ,/Fi  an/Td-s  fear/Ncmsc  agus/Cc  an/Td-s  bhean/Ncfsc  strainséartha/Aqp  ag/Sp  comhrá/Nv  lena/Spp-s  chéile/Ncmsc  sa/Spa-s  gclúid/Ncfsc  ,/Fi"," fir/Ncmpc"," na/Td-s  háite/Ncfsg  ag/Sp  ól/Nv  a/Dp3-p  ndeochanna/Ncfpc  ag/Sp  an/Td-s  gcabhantair/Ncfsc  ./Fe </s><s> ''/Fa  Nach/Wp-qn|Wpsin|Wpdin|Wpdqn  breá/Aqp  an/Td-s  dá/Spp-s  chois/Ncfsd  atá/Vmip---r  faoin/Spa-s  mbitch/Ncfsc  ./Fe </s><s> ''/Fa  Bhreathnaigh/Vmis  Neidí/Npmsc  anall/Rd  ag/Sp  an/Td-s"
"doc#11","thosaigh/Vmis  sé/Pp3mss  ag/Sp  cogarnaíl/Ncfsc  leis/Sp  na/Td-p  strainséirí/Ncmpc  ./Fe </s><s> Bhí/Vmis  Micí/Npmsc  ag/Sp  fáil/Ncfsc  réidh/Aq-fsc  le/Sp  rith/Nv  ,/Fi  cinnte/Av|Aqp  go/Cs  gcuirfeadh/Vmc  ceist/Ncfsc  Dhara/Npfsg  fearg/Ncfsc  ar/Sp"," fhear/Ncmsc"," na/Td-s  féasóige/Ncfsg  ./Fe </s><s> ''/Fa  Tá/Vmip  geall/Ncmsc  beag/Aq-msc  eadrainn/Pr1-p  thall/Rd  ,/Fi  ''/Fa  a/Q-r  dúirt/Vmis  Dara/Npmsc  leis/Sp  an/Td-s  mbeirt/Ncfsc  ./Fe </s><s> ''/Fa  Tá/Vmip  Micí/Npmsc  ansin/Rl  leis/Sp  an/Td-s  éadan/Ncmsc  dearg/Aq-msc  ag/Sp  mionnú/Nv  gur/Wpdi|Wsdi"
"doc#11","dream/Ncmsc  spíodóireachta/Av  eicínt/Ncfsc  ,/Fi  ag/Sp  iarraidh/Nv  a/Dp3-p  gcuid/Ncfsc  dóil/Ncfsc  a/Sp  bhaint/Nv  díobh/Pr3-p  ./Fe </s><s> ''/Fa  ''/Fa  Níl/Vmip---n  uainn/Pr1-p  ach/Cs  pictiúr/Ncmsc  beag/Aq-msc  suarach/Aq-msc  ./Fe </s><s> ''/Fa  Sheas/Vmis  an/Td-s"," fear/Ncmsc"," óg/Aq-msc  ./Fe </s><s> ''/Fa  Táimid/Vmip1p  ag/Sp  iarraidh/Nv  a/Sp  bheith/Nv  go/Ua  deas/Aqp  ./Fe </s><s> Fuaireamar/Vmis1p  deoch/Ncfsc  daoibh/Pr2-p  ./Fe </s><s> ''/Fa  Bhuail/Vmis  Dara/Npmsc  ar/Sp  an/Td-s  gcabhantair/Ncfsc  ./Fe </s><s> ''/Fa  Tabhair/Vmm-2s  deoch/Ncfsc"
"doc#11","./Fe </s><s> ''/Fa  ''/Fa  Bhfuil/Vmip---d  sibh/Pp2-p  cinnte/Av|Aqp  nach/Wprin  ó/Sp  pháipéar/Ncmsc  nuachta/Ncfsg  nó/Cc  oifig/Ncfsc  an/Td-s  dóil/Ncfsc  sibh/Pp2-p  ?/Fq </s><s> ''/Fa  Bhreathnaigh/Vmis  siad/Pp3-ps  ar/Sp  a/Dp3ms  chéile/Ncmsc  ./Fe </s><s> ''/Fa  Shíl/Vmis  mé/Pp1-s  ,/Fi  ''/Fa  arsa/Vmis"," fear/Ncmsc"," na/Td-s  féasóige/Ncfsg  ,/Fi  ''/Fa  go/Q-s  raibh/Vmis---d|Vmsp  deireadh/Ncmsc  lena/Spp-p|Spp-s  leithéid/Ncfsc  seo/Dd  ó/I  thit/Vmis  balla/Ncmsc  Bherlin/Npmsg  ./Fe </s><s> ''/Fa  Is/Wp-i  aisteoir/Ncmsc  í/Pp3fs  Monica/Npfsc  ,/Fi  agus/Cc  is/Wpri  banaltra/Ncfsc"
"doc#11","ag/Sp  scrín/Ncfsc  na/Td-s  Maighdine/Ncfsg  Muire/Npmsg|Npmsc|Ncfsc|Ncfsg  ,/Fi  Sorcha/Npfsc  Mhicil/Npmsc  ag/Sp  rá/Nv  an/Td-s  deichniúir/Ncmsg  ,/Fi  an/Td-s  chuid/Ncfsc  eile/Dd  ag/Sp  freagairt/Nv  ./Fe </s><s> Bhí/Vmis  na/Td-s  mná/Ncfpc  gar/Aq--pg  don/Spa-s  scrín/Ncfsc  ,/Fi  na/Td-p"," fir/Ncmpc"," suite/Av  ar/Sp  an/Td-s  mballa/Ncmsc  íseal/Aq-msc  timpeall/Ncmsc  an/Td-s  tséipéil/Ncmsg  ./Fe </s><s> Bhí/Vmis  Treasa/Npfsc  ag/Sp  caint/Nv  ar/Sp  imeacht/Nv  ag/Sp  an/Td-s  am/Ncmsc  ,/Fi  é/Pp3ms  idir/Sp  dhá/Spp  chomhairle/Ncfsc  imeacht/Ncmsc|Nv  léi/Pr3fs"
"doc#11","am/Ncmsc  a/Q-r  chríochnaigh/Vmis  an/Td-s  paidrín/Ncmsc  ./Fe </s><s> Ligfeadh/Vmc  sé/Pp3mss  le/Sp  Treasa/Npfsc  agus/Cc  Jennie/Npmsc  ,/Fi  más/Csw  é/Pp3ms  sin/Dd  an/Td-s  rud/Ncmsc  ab/Wsri  fhearr/Aqc  ./Fe </s><s> Bheadh/Vmc  saol/Ncmsc  nua/Aqp  acu/Pr3-p  ./Fe </s><s> Chasfadh/Vmc"," fear/Ncmsc"," uirthi/Pr3fs  ./Fe </s><s> Bheadh/Vmc  gnáthshaol/Ncmsc  aici/Pr3fs  ,/Fi  fear/Ncmsc  céile/Ncmsg  agus/Cc  páistí/Ncmpc  ./Fe </s><s> Ní/Qn  bheadh/Vmc----n  sé/Pp3mss  sin/Dd  aici/Pr3fs  go/Sp  deo/Ns-s  in/Sp  éineacht/Ns-s  leisean/Ncmsc  ./Fe </s><s> Sagart/Ncmsc  a/Q-r"
"doc#11","sé/Pp3mss  le/Sp  Treasa/Npfsc  agus/Cc  Jennie/Npmsc  ,/Fi  más/Csw  é/Pp3ms  sin/Dd  an/Td-s  rud/Ncmsc  ab/Wsri  fhearr/Aqc  ./Fe </s><s> Bheadh/Vmc  saol/Ncmsc  nua/Aqp  acu/Pr3-p  ./Fe </s><s> Chasfadh/Vmc  fear/Ncmsc  uirthi/Pr3fs  ./Fe </s><s> Bheadh/Vmc  gnáthshaol/Ncmsc  aici/Pr3fs  ,/Fi"," fear/Ncmsc"," céile/Ncmsg  agus/Cc  páistí/Ncmpc  ./Fe </s><s> Ní/Qn  bheadh/Vmc----n  sé/Pp3mss  sin/Dd  aici/Pr3fs  go/Sp  deo/Ns-s  in/Sp  éineacht/Ns-s  leisean/Ncmsc  ./Fe </s><s> Sagart/Ncmsc  a/Q-r  bheadh/Vmc  ann/Pr3ms  go/Sp  deo/Ns-s  ,/Fi  fiú/Ns-s  dá/Cs  n-imeodh/Vmc  sé/Pp3mss  ./Fe </s><s> Ní/Qn"
"doc#11","dhlí/Nv  a/Q-r  chuir/Vmis  laincis/Ncfsc  ar/Sp  an/Td-s  eagalais/Ncfsc  ,/Fi  a/Q-p|Q-i|Q-r  d''/Q  fhág/Ncmsc  ceathrú/Aqp  cuid/Ncfsc  de/Sp  phobal/Ncmsc  na/Td-s  heaglaise/Ncfsg  gan/Sp  Aifreann/Ncmsc  Dé/Ncmsg  ?/Fq </s><s> Bhí/Vmis  os cionn/Spc  céad/Mo|Mc  míle/Ncmsc"," fear/Ncmpg"," a/Q-p|Q-i|Q-r  hoirníodh/Vmis0  ina/Spp-p|Spp-s  sagairt/Ncmpc  de/Sp  chuid/Ncfsc  na/Td-s  heaglaise/Ncfsg  Caitlicí/Aq-fsg  tar éis/Spc  a/Dp3-p  ngairmeacha/Ncfpc  a/Sp  thréigean/Nv  le/Sp  scór/Ncmsc  bliain/Ncfsc  ./Fe </s><s> B''/Ws-i  fhéidir/Ns-s"
"doc#11","a/Q-r  mhaígh/Vmis  gurb/Wpdi  é/Pp3ms  Mac/Ncmsc  Dé/Ncmsg  é/Pp3ms  ,/Fi  ach/Cs  nach/Qnr  raibh/Vmis---n  cruthúnas/Ncmsc  ceart/Aq-msc  ar/Sp  bith/Ns-s  ann/Pr3ms  gurbh/Wsdi  é/Pp3ms  .../F  Cén/Pq--s  fáth/Ncmsc  a/Q-r  raibh/Vmis---n  sé/Pp3mss  sin/Dd  in/Sp  ann/Ns-s  a/Sp  theacht/Nv  idir/Sp"," fear/Ncmsc"," is/Wpri  bean/Ncfsc  ?/Fq </s><s> Bhí/Vmis  an/Td-s  saol/Ncmsc  uile/Ns-s|Dq  ina/Spr  chíor/Vmis  thuathail/Ncmpc  ./Fe </s><s> Ach/Cs  bhí/Vmis  réalaíocht/Ncfsc|Ncmsc  ag/Sp  baint/Nv  le/Sp  Treasa/Npfsc  ./Fe </s><s> Ba/Ws-i  cheart/Aqp  don/Spa-s  duine/Ncmsc  cloí/Ncmpc  leis/Sp  an/Td-s"
"doc#11","dó/Ncmsg  Treasa/Npf-g|Npfsc  ón/Spa-s  tús/Ncmsc  ./Fe </s><s> Níor/Qn-s  casadh/Vmis0--n  aon/Mc|Dq  bhean/Ncfsc  mar/Sp|Cs  í/Pp3fs  go dtí/Spc  sin/Pd  air/Pr3ms  ,/Fi  cé/Cs  gur/Q--s  thaitin/Vmis  cuideachta/Ncfsc  na/Td-p  mban/Ncfpg  níos/Uc  mó/Aqc  ná/Cc  comhluadar/Ncmsc  na/Td-p"," bhfear/Ncmpg"," leis/Pr3ms|Sp  le/Sp  fada/Ncmpv  an/Td-s  lá/Ncmsc  ./Fe </s><s> Shíl/Vmis  sé/Pp3mss  gur/Q--s  bhain/Vmis  sé/Pp3mss  sin/Dd  leis/Sp  na/Td-p  laethanta/Ncmpc|Ncmpg  a/Q-r  chaith/Vmis  sé/Npmsc|Ncmsc  sa/Spa-s  choláiste/Ncmsg  cónaithe/Av  ina/Spp-s  dhéaga/Ncmsc  ./Fe </s><s> Bhí/Vmis  dóthain/Ncfsc"
"doc#11","leis/Pr3ms|Sp  le/Sp  fada/Ncmpv  an/Td-s  lá/Ncmsc  ./Fe </s><s> Shíl/Vmis  sé/Pp3mss  gur/Q--s  bhain/Vmis  sé/Pp3mss  sin/Dd  leis/Sp  na/Td-p  laethanta/Ncmpc|Ncmpg  a/Q-r  chaith/Vmis  sé/Npmsc|Ncmsc  sa/Spa-s  choláiste/Ncmsg  cónaithe/Av  ina/Spp-s  dhéaga/Ncmsc  ./Fe </s><s> Bhí/Vmis  dóthain/Ncfsc"," fear/Ncmpg"," feicthe/Av  aige/Pr3ms  don/Npmsc  chuid/Ncfsc  eile/Dd  dá/Spp-s  shaol/Ncmsc  ./Fe </s><s> Aisteach/Aqp  go/Ua  leor/Aqp  is/Wpri  i/Sp  gcoláiste/Ncmsc  traenála/Nv--g|Ncfsg  na/Td-p  sagart/Ncmsc  a/Q-r  chuir/Vmis  sé/Mc|Pp3mss  aithne/Ncfsc  cheart/Aq-fsc  ar/Sp  mhná/Ncfpc  ./Fe </s>"
"doc#11","i lár/Spc  na/Td-p  seascaidí/Ncmpc  le/Sp  bheith/Nv  ina/Spp-s  ghnáth-Ollscoil/Npmsc  taobh/Ncmsc  le/Sp  taobh/Ncmsc  le/Sp  bheith/Nv  ag/Sp  oiliúint/Nv  sagart/Ncmsc|Ncmpg  ./Fe </s><s> Bhí/Vmis  i/Sp  bhfad/Ncmsc  níos/Uc  mó/Aqc  ban/Ncfpg  ná/Cc"," fear/Ncmsc"," sa/Spa-s  gcoláiste/Ncmsc|Ncmsg  le linn/Spc  do/Sp  Pheait/Npmsc  a/Sp  bheith/Nv  ann/Pr3ms  ,/Fi  agus/Cc  chuir/Vmis  sé/Mc|Pp3mss  aithne/Ncfsc  ar/Sp  chuid/Ncfsc  mhaith/Aq-fsc  acu/Pr3-p  ./Fe </s><s> Bhí/Vmis  sé/Pp3mss  cruthaithe/Av  aige/Pr3ms  dó/Nv  féin/Px  go/Cs"
"doc#11","ón/Spa-s  saol/Ncmsc  ,/Fi  a/Uv  bhotúin/Ncmsv  is/Wpri  a/Dp3ms  dhearmaid/Ncmpc  féin/Px  a/Sp  dhéanamh/Nv  ./Fe </s><s> Cén/Pq--s  mhaith/Ncfsc  a/Sp  rá/Nv  leis/Sp  an/Td-s  gcailín/Ncmsc  óg/Aq-msc  nár/Wsrin  cheart/Aqp|Ncmsc  di/Pr3fs  a/Dp3-p  muinín/Ncfsc  a/Sp  chur/Nv  sa/Spa-s"," bhfear/Ncmsc"," a/Q-i  bhfuil/Vmip---d  sí/Pp3fss  i/Sp  ngrá/Ncmsc  leis/Pr3ms  ,/Fi  mar/Cs  go/Cs  bhfuil/Vmip---d  fadhb/Ncfsc  ólacháin/Ncmsg  aige/Pr3ms  ,/Fi  nó/Cc  mar/Cs  gur/Wpdi|Wsdi  duine/Ncmsc  é/Pp3ms  nach/Wprin  bhfuil/Vmip---d  srian/Ncmsc  aige/Pr3ms  ar/Sp  an/Td-s  bhforéigean/Ncmsc  ?/Fq </s><s> Tá/Vmip"
"doc#11","uaidh/Pr3ms  ó/Sp  shúile/Ncfpc  a/Dp3ms  easpaig/Ncmpc  ./Fe </s><s> ''/Fa  B''/Ws-i  fhéidir/Ns-s  nach/Wprin  mórán/Ncmsc  prionsabal/Ncmpg  atá/Vmip---r  ag/Sp  an/Td-s  Róimh/Npfsc  ,/Fi  ach/Cs  ní/Ncmsc|Ncfsc|Nv|Wp-in  gá/Ncmsg|Ncmsc  go/Cs  mbeadh/Vmc  muide/Pp1-p-e  mar/Sp  sin/Pd  ./Fe </s><s> Ní/Qn  bheadh/Vmc----n"," fear/Ncmsc"," ,/Fi  ní/Qn  bheadh/Vmc----n  sagart/Ncmsc  dár/Aq-msc  gcuid/Ncfsc  féin/Px  i mbun/Spc  stailce/Ncfsg  mar/Sp  seo/Pd  ,/Fi  marach/Aq  go/Cs  bhfuil/Vmip---d  dlí/Ncmsc  seo/Dd  na/Td-s  haontumha/Ncfsc  ag/Sp  goilliúint/Ncfsc  go/Ua  mór/Aqp  air/Pr3ms  ./Fe </s>"
"doc#11","ar/Sp  an/Td-s  muirbheach/Ncmsc  ag/Sp  comhaireamh/Nv  a/Dp3ms  chuid/Ncfsc  caorach/Ncfsg|Ncfpg  ,/Fi  nó/Cc  ar/Sp  an/Td-s  trá/Ncfsg  ag/Sp  piocadh/Nv  faochain/Ncfsc  agus/Cc  diúilicíní/Ncmpc  ./Fe </s><s> Bhí/Vmis  cáil/Ncfsc|Ncmpc  ar/Sp  Neidí/Npmsc  mar/Sp|Cs"," fhear/Ncmsc|Vmis"," óil/Ncmsg  ,/Fi  ach/Cs  bhí/Vmis  meas/Ncmsc  ag/Sp  Cóilín/Ncmsc  air/Pr3ms  ./Fe </s><s> Rinne/Vmis  sé/Pp3mss  a/Dp3ms  chuid/Ncfsc  oibre/Ncfsg  sula/Cs  ndeachaigh/Vmis---d  sé/Pp3mss  chun/Sp  an/Td-s  tí/Ncmsc  ósta/Ncmsg  ,/Fi  níorbh/Ws-in  ionann/Aqp  agus/Cc  cuid/Ncfsc  mhaith/Aq-fsc"
"doc#11","den/Spa-s  chineál/Ncmsc  sin/Dd  ./Fe </s><s> Céard/Pq  a/Q-r  bhíonns/Vmig  Tigh/Ncmsd  Bheartla/Npmsc  ach/Cs  cumadóireacht/Ncfsc  ./Fe </s><s> ''/Fa  ''/Fa  Níor/Qn-s  thosaigh/Vmis---n  sé/Pp3mss  ag/Sp  ithe/Nv  fós/Rg  ?/Fq </s><s> ''/Fa  ''/Fa  Níor/Qn-s  thosaigh/Vmis---n  ,/Fi  an/Td-s"," fear/Ncmsc"," bocht/Aq-msc  ./Fe </s><s> ''/Fa  ''/Fa  Bhíodh/Vmih  ocras/Ncmsc  orainn/Pr1-p  féin/Px  fadó/Rg  ./Fe </s><s> ''/Fa  ''/Fa  Bhíodh/Vmih  ,/Fi  a/Dp3fs  Chóilín/Ncmsc  ,/Fi  bhíodh/Vmih  ocras/Ncmsc  i/Sp  chuile/Dq  theach/Ncmsc  an/Td-s  uair/Ncfsc  sin/Dd  ./Fe </s><s> Anois/Rg  go/Cs  bhfuil/Vmip---d"
"doc#11","./Fe </s><s> Mhaígh/Vmis  na/Td-p  buachaillí/Ncmpc  go/Q-s  raibh/Vmis---d|Vmsp  siad/Pp3-ps  níos/Uc  cúthaile/Aqc  ná/Cc  na/Td-p  cailíní/Ncmpc  ,/Fi  agus/Cc  gur/Wpdi|Wsdi  mó/Aqc|Aqp  eolas/Ncmsc  a/Q-r  thabharfadh/Vmc  sagart/Ncmsc  do/Sp  bhean/Ncfsc  ná/Cc  d''/Q"," fhear/Vmis"," ./Fe </s><s> Chuir/Vmis  sé/Mc|Pp3mss  déistin/Ncfsc  ar/Sp  na/Td-p  cailíní/Ncmpc  nuair/Cs  a/Q-p|Q-i|Q-r  d''/Q  aontaigh/Vmis  an/Td-s  tSiúr/Ncfsc  Damien/Npmsc  le/Sp  tuairim/Ncfsc  na/Td-p  mbuachaillí/Ncmpg  ./Fe </s><s> Bhí/Vmis  fhios/Ncmsc  aicisean/Ncmsc  nach/Qnr"
"doc#11","a/Sp  shaothrú/Nv  ar/Sp  mo/Dp1-s  dhroim/Ncmsc  ,/Fi  má/Cs  théann/Vmip  sé/Pp3mss  go dtí/Spc  sin/Pd  ?/Fq </s><s> Thosaigh/Vmis  sí/Pp3fss  ag/Sp  gáire/Nv  nuair/Cs  a/Q-r  bhuail/Vmis  an/Td-s  smaoineamh/Ncmsc  sin/Dd  í/Pp3fs  ./Fe </s><s> Bhreathnaigh/Vmis  an/Td-s"," fear/Ncmsc"," sa/Spa-s  suíochán/Ncmsc  trasna/Sp  uaithi/Pr3fs  uirthi/Pr3fs  ar nós/Spc  mar/Cs  a/Q-r  bheadh/Vmc  sí/Pp3fss  imithe/Av  as/Sp  a/Dp3-p  meabhair/Ncfsc  ./Fe </s><s> Chaoch/Vmis  sí/Pp3fss  an/Td-s  tsúil/Ncfsc  air/Pr3ms  ./Fe </s><s> Chroith/Vmis  sé/Pp3mss  a/Dp3ms"
"doc#11","hiníon/Ncfsc  ,/Fi  ach/Cs  bheadh/Vmc  sí/Pp3fss  ceithre/Mc|Aqp  oíche/Ncfsc|Ncfsg  gach/Dq  seachtain/Ncfsc  sa/Spa-s  mbaile/Ncmsc  mór/Aq-msc  ./Fe </s><s> An/Td-s  rud/Ncmsc  ba/Wsri  mheasa/Aqc  ,/Fi  shíl/Vmis  sí/Pp3fss  ,/Fi  ná/Cc  go/Cs  mbeadh/Vmc  sí/Pp3fss  ag/Sp  cur/Nv  chuile/Ncfsg|Dq"," fhear/Ncmpg"," i/Sp  gcomparáid/Ncfsc  le/Sp  Peait/Npmsc  ./Fe </s><s> Ach/Cs  seans/Ncmsc  go/Cs  n-athródh/Vmc  sé/Pp3mss  sin/Dd  freisin/Rg  tar éis/Spc  tamaill/Ncmsg  ./Fe </s><s> Chuimhnigh/Vmis  sí/Pp3fss  ar/Sp  an/Td-s  am/Ncmsc  a/Q-i  bhásaigh/Vmis  a/Dp3fs  hathair/Ncmsc|Ncfsc"
"doc#11","imeacht/Nv  léi/Pr3fs  ,/Fi  ag/Sp  gáire/Nv  ./Fe </s><s> */Xx  */Xx  */Xx  Is/Wp-i  beag/Aqp|Ncmsc  nach/Qnr  raibh/Vmis---n  aiféal/Ncmsc  ar/Sp  Threasa/Npfsc  nuair/Cs  a/Q-r  tháinig/Vmis  an/Td-s  chéad/Mo|Mc  duine/Ncmsc  dá/Spp-s  comhlóistéirí/Ncmpc  isteach/Rd  ./Fe </s><s>","Fear/Vmm-2s"," óg/Ncmsc  a/Q-r  bhí/Vmis  ann/Pr3ms  ,/Fi  giotár/Ncmsc  ina/Spp-p|Spp-s  lámh/Ncfsc  ,/Fi  gruaig/Ncfsc  stoithneach/Aq-fsc  ,/Fi  cuma/Aqp  fhiáin/Aqp  air/Pr3ms  ./Fe </s><s> ''/Fa  Shake/Npmsc  with/Xf  Jake/Npmsc  ,/Fi  ''/Fa  ar/Vmis  sé/Pp3mss  ,/Fi  ag/Sp  síneadh/Vmis0  a/Dp3-p|Dp3ms|Dp3fs  láimhe/Ncfsg  amach/Rd"
"doc#11","./Fe </s><s> ''/Fa  Shíl/Vmis  mise/Pp1-s-e  gur/Wpdi|Wsdi  cailíní/Ncmpc  a/Q-r  bheadh/Vmc  ann/Pr3ms  ./Fe </s><s> ''/Fa  Bhí/Vmis  croitheadh/Nv  bainte/Av  as/Sp  Treasa/Npfsc  ./Fe </s><s> ''/Fa  Bhfuil/Vmip---d  rud/Ncmsc  eicínt/Ncfsc  agat/Pr2-s  in aghaidh/Spc  chine/Ncmsg  na/Td-p"," bhfear/Ncmpg"," ?/Fq </s><s> ''/Fa  Rinne/Vmis  sé/Mc|Pp3mss  gáire/Ncmsc  ./Fe </s><s> ''/Fa  Níl/Npfsc|Vmip---n  ,/Fi  ach/Cs  .../F  ''/Fa  ''/Fa  Níl/Npfsc|Vmip---n  orainn/Pr1-p  fanacht/Nv  sa/Spa-s  leaba/Ncfsc  chéanna/Aqp  ./Fe </s><s> Tá/Vmip  seomra/Ncmsc  an/Td-s  duine/Ncmsg  againn/Pr1-p  ./Fe </s><s> ''/Fa  ''/Fa  Agus/Cc  an/Td-s  tríú/Mo  duine/Ncmsc  ?/Fq </s><s> ''/Fa"
"doc#11","a/Dp3ms  lámh/Ncfsc  chun/Sp  na/Td-p  céachta/Ncmsc  ,/Fi  agus/Cc  a/Q-r  bhí/Vmis  ag/Sp  iarraidh/Nv  a/Sp  bheith/Nv  i/Sp  ngreim/Ncmsc  lámha/Ncfpc  ar/Sp  bhean/Ncfsc  ag/Sp  an/Td-s  am/Ncmsc  céanna/Aqp  ./Fe </s><s> An/Qq  maithfeadh/Vmc  Dia/Ncmsc  peaca/Ncmsg  an/Td-s"," fhir/Ncmpc"," sin/Dd  ?/Fq </s><s> An/Qq  mbeadh/Vmc  an/Td-s  duine/Ncmsc  sin/Dd  ag/Sp  déanamh/Nv  Sátan/Npmsc  de/Sp|Pr3ms  féin/Px  ?/Fq </s><s> Sátan/Npmsc  a/Q-p|Q-i|Q-r  d''/Q  iarr/Vmis  a/Dp3ms  chraiceann/Ncmsc  is/Wpri  a/Dp3ms  luach/Ncmsc  ag/Sp  an/Td-s  am/Ncmsc  céanna/Aqp  i/Sp  gcónaí/Ncmsc  ./Fe </s><s> ''/Fa  Déan/Vmm-2s"
"doc#11","ag/Sp  an/Td-s  gcabhantair/Ncfsc  ,/Fi  ag/Sp  caint/Nv  faoin/Spa-s  aimsir/Ncfsc  ,/Fi  agus/Cc  cén/Pq--s  sórt/Ncmsc  bliain/Ncfsc  turasóireachta/Ncfsg  a/Q-r  bhí/Vmis  san/Spa-s  áit/Ncfsc  ./Fe </s><s> Bhí/Vmis  a/Dp3ms  fhios/Ncmsc  aige/Pr3ms  go/Q-s  raibh/Vmis---d|Vmsp  na/Td-p"," fir/Ncmpc"," a/Q-r  bhí/Vmis  bailithe/Nv--g  thart/Rd  ar/Sp  an/Td-s  tine/Ncfsc  ag/Sp  éisteacht/Nv  go/Ua  cúramach/Aqp  lena/Spp-p  gcomhrá/Nv  ./Fe </s><s> Bhí/Vmis  sé/Pp3mss  ar/Sp  intinn/Ncfsc  aige/Pr3ms  gan/Sp  an/Td-s  sagart/Ncmsc  agus/Cc  a/Dp3ms  stailc/Ncfsc  a/Q-i"
"doc#11","a/Sp  fhágáil/Nv  anois/Rg  go ceann/Spc  tamaill/Ncmsg  ,/Fi  ''/Fa  arsa/Vmis  Beartla/Npmsc  ./Fe </s><s> ''/Fa  Tá/Vmip  mo/Dp1-s  dhinnéar/Ncmsc  réitithe/Av  istigh/Rd  ./Fe </s><s> Buail/Vmm-2s  ar/Sp  an/Td-s  gcabhantair/Ncfsc  ,/Fi  maith/Aqp  an/Td-s"," fear/Ncmsc"," ,/Fi  má/Cs  tá/Vmip  aon/Mc|Dq  rud/Ncmsc  uait/Pr2-s  ./Fe </s><s> ''/Fa  ''/Fa  B''/Ws-i  fhéidir/Ns-s  go/Cs  mbeadh/Vmc  buidéal/Ncmsc  fuisce/Ncmsg  ólta/Av  agam/Pr1-s  nuair/Cs  a/Q-r  thiocfaidh/Vmif  tú/Pp2-s  ar/Sp  ais/Ncfsc  ./Fe </s><s> ''/Fa  ''/Fa  Ní/Qn  dhéanfaidh/Vmif---n  tú/Pp2-s  rud/Ncmsc"
"doc#11","cailín/Ncmsc  beag/Aq-msc  amach/Rd  ar/Sp  ball/Ncmsc  go dtí/Spc  muid/Pp1-p  ./Fe </s><s> ''/Fa  Bhí/Vmis  tuairim/Ncfsc  mhaith/Aq-fsc  aige/Pr3ms  gur/Wpdi|Wsdi  fiosracht/Ncfsc  ba/Wsri  chúis/Ncfsc  le/Sp  cuairt/Ncfsc  an/Td-s  strainseára/Ncfsc  ,/Fi  dá/Cs  mba/Ws-i"," fhear/Ncmsc"," nuachta/Ncfsg  é/Pp3ms  ,/Fi  nó/Cc  cibé/Pi|Dq  céard/Pq  é/Pp3ms  féin/Px  ./Fe </s><s> Bheadh/Vmc  air/Pr3ms  íoc/Nv  as/Sp  a/Dp3ms  chuid/Ncfsc  nuachta/Ncfsg  ./Fe </s><s> ''/Fa  Meas/Ncmsc  tú/Pp2-s  an/Qq  ndéanfaidh/Vmif  Dún/Ncmsc  na/Td-p  nGall/Npmpg  aon/Mc|Dq  mhaith/Ncfsc  i/Sp  gCraobh/Ncfsc"
"doc#11","Bhí/Vmis  fios/Ncmsc  maith/Aq-msc  ag/Sp  Neidí/Npmsc  gur/Q--s  thug/Vmis  an/Td-s  sagart/Ncmsc  Cóilín/Ncmsc  leis/Pr3ms|Sp  ar/Sp|Wpsi|Wssi|Ws-q|Wsdq  saoire/Ncfsc|Aqc  an/Td-s  bhliain/Ncfsc  roimhe/Pr3ms  sin/Dd  ./Fe </s><s> ''/Fa  Bhíos/Vmih---r|Vmis1s|Vmig---r  ./Fe </s><s> An/Td-s  sagart/Ncmsc  a/Q-r  thug/Vmis  leis/Pr3ms|Sp  mé/Pp1-s  ,/Fi  an/Td-s"," fear/Ncmsc"," bocht/Aq-msc  ./Fe </s><s> ''/Fa  D''/Q  éist/Vmm-2s|Vmis  Johnson/Npmsc  go/Ua  cúramach/Aqp  nuair/Cs  a/Q-r  chuala/Vmis  sé/Pp3mss  ''s/Cc  agart/Ncmsc  ''/Fa  á/Spp-p|Spp-s  lua/Nv  ./Fe </s><s> Ach/Cs  bhí/Vmis  cosúlacht/Ncfsc  ar/Sp  an/Td-s  dream/Ncmsc  seo/Dd  gur/Wpdi|Wsdi  cuma/Ncfsc|Aqp  leo/Pr3-p  sa/Spa-s"
"doc#11","éist/Vmm-2s|Vmis  Johnson/Npmsc  go/Ua  cúramach/Aqp  nuair/Cs  a/Q-r  chuala/Vmis  sé/Pp3mss  ''s/Cc  agart/Ncmsc  ''/Fa  á/Spp-p|Spp-s  lua/Nv  ./Fe </s><s> Ach/Cs  bhí/Vmis  cosúlacht/Ncfsc  ar/Sp  an/Td-s  dream/Ncmsc  seo/Dd  gur/Wpdi|Wsdi  cuma/Ncfsc|Aqp  leo/Pr3-p  sa/Spa-s  diabhal/Ncmsc  faoin/Spa-s"," bhfear/Ncmsc"," ar/Qq-s|Q-p|Q-is  chaith/Vmis  seisean/Pp3msse  an/Td-s  tráthnóna/Ncmsc  ag/Sp  agallamh/Ncmsc  leis/Pr3ms  ./Fe </s><s> ''/Fa  Agus/Cc  cén/Pq--s  chaoi/Ncfsc  ar/Sp  thaithin/Ncfsc  Tír/Ncfsc  Chonaill/Npm-g|Npfsg  leat/Pr2-s  ,/Fi  a/Uv  Chóil/Npmsc  ?/Fq </s><s> ''/Fa  ''/Fa  Togha/Ncmsc  ,/Fi  a/Uv"
"doc#11","bhur/Dp2-p  sagart/Ncmsc  féin/Px  agaibh/Pr2-p  anseo/Rl  ?/Fq </s><s> ''/Fa  Chas/Npfsg  Eugene/Npmsc|Npmsg  Johnson/Npmsc|Npmsg|Npmpg  ar/Sp  a/Dp3ms  stól/Ncmsc  agus/Cc  chuir/Vmis  sé/Pp3mss  an/Td-s  cheist/Ncfsc  ,/Fi  nuair/Cs  nach/Qnr  raibh/Vmis---n  caint/Ncfsc  ar/Sp  bith/Ns-s  ag/Sp  na/Td-p"," fir/Ncmpc"," seo/Dd  faoin/Spa-s  stailc/Ncfsc  ocrais/Ncmsg  ./Fe </s><s> ''/Fa  Tá/Vmip  ,/Fi  agus/Cc  togha/Ncmsc  an/Td-s  tsagairt/Ncmsg  ,/Fi  bail/Ncfsc  ó/Sp  Dhia/Ncmsc  ar/Sp  an/Td-s  bhfear/Ncmsc  ./Fe </s><s> Ar/Sp  nós/Ncmsc  Mac/Ncmsc  Dé/Ncmsg  é/Pp3ms  féin/Px  ./Fe </s><s> ''/Fa  Ní/Qn  raibh/Vmis---n  sé/Pp3mss  i/Sp  gceist/Ncfsc  ag/Sp"
"doc#11","an/Td-s  cheist/Ncfsc  ,/Fi  nuair/Cs  nach/Qnr  raibh/Vmis---n  caint/Ncfsc  ar/Sp  bith/Ns-s  ag/Sp  na/Td-p  fir/Ncmpc  seo/Dd  faoin/Spa-s  stailc/Ncfsc  ocrais/Ncmsg  ./Fe </s><s> ''/Fa  Tá/Vmip  ,/Fi  agus/Cc  togha/Ncmsc  an/Td-s  tsagairt/Ncmsg  ,/Fi  bail/Ncfsc  ó/Sp  Dhia/Ncmsc  ar/Sp  an/Td-s"," bhfear/Ncmsc"," ./Fe </s><s> Ar/Sp  nós/Ncmsc  Mac/Ncmsc  Dé/Ncmsg  é/Pp3ms  féin/Px  ./Fe </s><s> ''/Fa  Ní/Qn  raibh/Vmis---n  sé/Pp3mss  i/Sp  gceist/Ncfsc  ag/Sp  Neidí/Npmsc  aon/Mc|Dq  eolas/Ncmsc  a/Sp  thabhairt/Nv  do/Sp  strainséirí/Ncmpc  ./Fe </s><s> ''/Fa  Ar/Qq-s|Q-p|Q-is  chuala/Vmis  mé/Pp1-s  rud/Ncmsc  éigin/Aq-msc  faoi/Sp|Pr3ms  ar/Sp  an/Td-s"
"doc#11","aon/Mc|Dq  eolas/Ncmsc  a/Sp  thabhairt/Nv  do/Sp  strainséirí/Ncmpc  ./Fe </s><s> ''/Fa  Ar/Qq-s|Q-p|Q-is  chuala/Vmis  mé/Pp1-s  rud/Ncmsc  éigin/Aq-msc  faoi/Sp|Pr3ms  ar/Sp  an/Td-s  raidió/Ncmsc|Ncmsg  ?/Fq </s><s> ''/Fa  ''/Fa  Seans/Ncmsc  maith/Aq-msc  gur/Q--s  airigh/Vmis|Vmm-2s  tú/Pp2-s  ./Fe </s><s> Is/Wp-i  minic/Rg|Aqp  an/Td-s"," fear/Ncmsc"," céanna/Aqp  ar/Sp  raidió/Ncmsc  agus/Cc  ar/Sp  an/Td-s  teilifís/Ncfsc  ./Fe </s><s> Tugann/Vmip  sé/Pp3mss  cainteanna/Ncfpc  deasa/Aq--pc  uaidh/Pr3ms  ,/Fi  chomh/Ri  deas/Aqp  is/Cc  a/Q-r  chloisfeá/Vmc-2s  in/Sp  áit/Ncfsc  ar/Sp  bith/Ns-s  ./Fe </s><s> ''/Fa  ''/Fa  Nach/Qnq|Qnr"
"doc#11",":/Fi  ''/Fa  An/Qq  raibh/Vmis---d  tú/Pp2-s  féin/Px  i/Sp  nDún/Ncmsc  na/Td-p  nGall/Npmpg  nó/Cc  i/Sp  dTír/Ncfsc  Chonaill/Npm-g|Npfsg  ariamh/Ncmsc|Ncmpg  ,/Fi  a/Uv  dhuine/Ncmsv  uasail/Aq-msv  ?/Fq </s><s> ''/Fa  Lig/Vmis  seisean/Pp3msse  air/Pr3ms  nár/Qnrs  chuala/Vmis  sé/Pp3mss  é/Pp3ms  ./Fe </s><s> Chuir/Vmis  na/Td-p"," fir/Ncmpc"," tíre/Ncfsg  seo/Dd  déistin/Ncfsc  air/Pr3ms  ./Fe </s><s> Bheadh/Vmc  sé/Pp3mss  chomh/Ri  maith/Aqp  dó/Pr3ms  ,/Fi  a/Q-r  cheap/Vmis  sé/Pp3mss  ,/Fi  bheith/Nv  ag/Sp  caint/Nv  leis/Sp  an/Td-s  mballa/Ncmsc  ./Fe </s><s> ''/Fa  Níl/Vmip---n  fhios/Ncmsc  agam/Pr1-s  nach/Wprin  bhfuil/Vmip---d  an/Td-s"
"doc#11","tíre/Ncfsg  seo/Dd  déistin/Ncfsc  air/Pr3ms  ./Fe </s><s> Bheadh/Vmc  sé/Pp3mss  chomh/Ri  maith/Aqp  dó/Pr3ms  ,/Fi  a/Q-r  cheap/Vmis  sé/Pp3mss  ,/Fi  bheith/Nv  ag/Sp  caint/Nv  leis/Sp  an/Td-s  mballa/Ncmsc  ./Fe </s><s> ''/Fa  Níl/Vmip---n  fhios/Ncmsc  agam/Pr1-s  nach/Wprin  bhfuil/Vmip---d  an/Td-s"," fear/Ncmsc"," bocht/Aq-msc  cineál/Ri  bodhar/Aqp  ,/Fi  ''/Fa  arsa/Vmis  Cóilín/Ncmsc  ./Fe </s><s> */Xx  */Xx  */Xx  ''/Fa  Theastódh/Vmc  cruinniú/Ncmsc  eile/Dd  de/Sp  Choiste/Ncmsc  an/Td-s  Phobail/Ncmsg  go/Ua  géar/Aqp  ./Fe </s><s> ''/Fa  Is/Cc  ar/Sp  éigean/Ncmsc  a/Q-r  bhí/Vmis"
"doc#11","anuas/Rd  orainn/Pr1-p  ./Fe </s><s> ''/Fa  ''/Fa  Bíonn/Vmig  na/Td-p  deachtóirí/Ncmpc  uile/Ns-s|Dq  mar/Cs  an/Td-s  gcéanna/Ncfpg  ./Fe </s><s> ''/Fa  Dúirt/Vmis  Pádraig/Npmsc  go/Ua  híseal/Aqp  é/Pp3ms  ,/Fi  leis/Pr3ms|Sp  féin/Px  níos/Uc  mó/Aqc  ná/Cc  leis/Sp  an/Td-s"," bhfear/Ncmsc"," eile/Dd  ,/Fi  ach/Cs  chuala/Vmis  Seán/Npmsc  é/Pp3ms  ./Fe </s><s> Tharraing/Vmis  sé/Pp3mss  an/Td-s  carr/Ncmsc  isteach/Rd  ar/Sp  thaobh/Ncmsc  clé/Aqp  an/Td-s  bhóthair/Ncmsg  agus/Cc  stop/Vmis  sé/Pp3mss  go/Ua  tobann/Aqp  ./Fe </s><s> Baineadh/Vmm-3s|Vmis0  geit/Ncfsc  as/Sp"
"doc#11","an/Qq  bhfuil/Vmip---d  Dia/Ncmsc  ar/Sp  bith/Ns-s  ann/Pr3ms  .../F  ''/Fa  ''/Fa  Mamaí/Ncfsc  !/Fe </s><s> Is/Wp-i  mó/Aqc  an/Td-s  creideamh/Ncmsc  atá/Vmip---r  agatsa/Pr2-s-e  ná/Cc  ag/Sp  duine/Ncmsc  ar/Sp  bith/Ns-s  ./Fe </s><s> ''/Fa  ''/Fa  Nach/Wp-qn|Wpsin|Wpdin|Wpdqn  beag/Aqp|Ncmsc  an/Td-s  mhaith/Ncfsc  dom/Pr1-s  é/Pp3ms  ,/Fi  m''/Dp1-s"," fhear/Ncmsc"," scuabtha/Av  chun/Sp  siúil/Ncmsg  agus/Cc  é/Pp3ms  chomh/Ri  hóg/Aqp  sin/Dd  ./Fe </s><s> ''/Fa  ''/Fa  Is/Wp-i  beag/Aqp|Ncmsc  a/Q-r  cheap/Vmis  mé/Pp1-s  go/Cs  bhfeicfinn/Vmc-1s  an/Td-s  lá/Ncmsc  a/Q-i  mbeifeá/Vmc-2s  ag/Sp  caint/Nv  mar/Sp  seo/Pd  ./Fe </s><s> Ag/Sp  ceistiú/Nv  do/Sp"
"doc#11","chomh/Ri  saor/Aqp  agus/Cc  mé/Pp1-s  chomh/Ri  hóg/Aqp  leat/Pr2-s  ./Fe </s><s> ''/Fa  ''/Fa  Nach/Qnq|Qnr  raibh/Vmis---n|Vmis---d  saol/Ncmsc  i/Sp  bhfad/Ncmsc  níos/Uc  suaimhní/Aqc  agat/Pr2-s  ,/Fi  pósadh/Vmis0  isteach/Rd  anseo/Rl  ,/Fi  d''/Sp  áit/Ncfsc  féin/Px  agus/Cc"," fear/Ncmsc"," lách/Aq-msc  agat/Pr2-s  ./Fe </s><s> ''/Fa  ''/Fa  An/Qq  bhfuil/Vmip---d  tú/Pp2-s  in/Sp  ann/Ns-s  rún/Ncmsc|Ncmpg  a/Sp  choinneáil/Nv  ?/Fq </s><s> ''/Fa  ''/Fa  Céard/Pq  tá/Vmip  tú/Pp2-s  ag/Sp  dul/Nv  ag/Sp  rá/Nv  ?/Fq </s><s> ''/Fa  ''/Fa  Má/Cs  insím/Vmm-1s|Vmip1s  rud/Ncmsc  duit/Pr2-s  ,/Fi  an/Qq  gcoinneoidh/Vmif  tú/Pp2-s  duit/Pr2-s"
"doc#11","chomh/Ri  sean/Aqp  sin/Dd  ?/Fq </s><s> ''/Fa  ''/Fa  Cúig/Ncmsc|Mc  bliana/Ncfsg  déag/Ns-s  is/Cc  fiche/Mc  ./Fe </s><s> Ach/Cs  muna/Cs  mbeadh/Vmc  sé/Pp3mss  le/Sp  pósadh/Vmis0  ag/Sp  an/Td-s  aois/Ncfsc  sin/Dd  .../F  ''/Fa  ''/Fa  Agus/Cc  an/Qq  raibh/Vmis---d  tú/Pp2-s  i/Sp  ngrá/Ncmsc  leis/Sp  an/Td-s"," bhfear/Ncmsc"," eile/Dd  ?/Fq </s><s> ''/Fa  ''/Fa  Shíl/Vmis  mé/Pp1-s  go/Q-s  raibh/Vmis---d|Vmsp  ,/Fi  agus/Cc  go/Ua  mór/Aqp  i/Sp  ngrá/Ncmsc  ./Fe </s><s> ''/Fa  ''/Fa  Go/Sp  dtí/Ncfsc|Ncmsc  .../F  ?/Fq </s><s> ''/Fa  ''/Fa  Go/Sp  dtí/Ncfsc|Ncmsc  go/Cs  bhfuair/Vmis  sé/Pp3mss  amach/Rd  go/Q-s  raibh/Vmis---d|Vmsp  mé/Pp1-s  ag/Sp  iompar/Nv  ,/Fi  go dtí/Spc  go/Cs"
"doc#11","ar fud/Spc  na/Td-s  tíre/Ncfsg  ./Fe </s><s> Bhíomar/Vmis1p  níos/Uc  deireanaí/Aqc  á/Spp-s  fháil/Nv  ná/Cc  áiteacha/Ncmpc  eile/Dd  ,/Fi  mar/Cs  go/Q-s  raibh/Vmis---d|Vmsp  an/Td-s  Gleann/Ncmsc  chomh/Ri  hiargúlta/Aqp  sin/Dd  ./Fe </s><s> Tháinig/Vmis"," fir/Ncmpc"," mhóra/Aq--pc  láidre/Aq--pc  thart/Rd  ag/Sp  crochadh/Vmis0  na/Td-p  maidí/Ncmpc  ,/Fi  deichníur/Ncmsc  acu/Pr3-p  faoi/Sp  aon/Mc  chuaille/Ncmsc  amháin/Aqp  ./Fe </s><s> Bhíodh/Vmih  obair/Ncfsc  ann/Pr3ms  do/Sp  mhuintir/Ncfsc  na/Td-s  háite/Ncfsg"
"doc#11","ab/Wsri  éasca/Aqc|Aqp  ar/Sp  an/Td-s  saol/Ncmsc  é/Pp3ms  grá/Ncmsc  a/Sp  thabhairt/Nv  dó/Pr3ms  ./Fe </s><s> Ní/Qn  raibh/Vmis---n  sé/Pp3mss  ag/Sp  súil/Ncfsc  le/Sp  rud/Ncmsc  ar/Sp  bith/Ns-s  ón/Spa-s  saol/Ncmsc  ./Fe </s><s> Bhí/Vmis  sé/Pp3mss  buíoch/Aq-msc  as/Sp  an/Td-s  ngrásta/Ncmsg  ba/Wsri  lú/Aqc  ./Fe </s><s> Togha/Ncmsc"," fir/Ncmsg"," .../F  ''/Fa  ''/Fa  Cén/Pq--s  chaoi/Ncfsc  a/Q-r  raibh/Vmis---n  tú/Pp2-s  in/Sp  ann/Ns-s  a/Sp  bheith/Nv  i/Sp  ngrá/Ncmsc  le/Sp  fear/Ncmsc  amháin/Aqp  lá/Ncmsc  amháin/Aqp  agus/Cc  fear/Ncmsc  eile/Dd  an/Td-s  chéad/Mo|Mc  lá/Ncmsc  eile/Dd  ?/Fq </s><s> ''/Fa  ''/Fa  Thuigfeása/Npmsc  é/Pp3ms  sin/Dd"
"doc#11","ag/Sp  súil/Ncfsc  le/Sp  rud/Ncmsc  ar/Sp  bith/Ns-s  ón/Spa-s  saol/Ncmsc  ./Fe </s><s> Bhí/Vmis  sé/Pp3mss  buíoch/Aq-msc  as/Sp  an/Td-s  ngrásta/Ncmsg  ba/Wsri  lú/Aqc  ./Fe </s><s> Togha/Ncmsc  fir/Ncmsg  .../F  ''/Fa  ''/Fa  Cén/Pq--s  chaoi/Ncfsc  a/Q-r  raibh/Vmis---n  tú/Pp2-s  in/Sp  ann/Ns-s  a/Sp  bheith/Nv  i/Sp  ngrá/Ncmsc  le/Sp"," fear/Ncmsc"," amháin/Aqp  lá/Ncmsc  amháin/Aqp  agus/Cc  fear/Ncmsc  eile/Dd  an/Td-s  chéad/Mo|Mc  lá/Ncmsc  eile/Dd  ?/Fq </s><s> ''/Fa  ''/Fa  Thuigfeása/Npmsc  é/Pp3ms  sin/Dd  ./Fe </s><s> ''/Fa  ''/Fa  Mise/Pp1-s-e  ./Fe </s><s> Tuige/Pq  ?/Fq </s><s> ''/Fa  Peait/Npmsc  ,/Fi  agus/Cc  athair/Ncfsc|Ncmsc  Jennie/Npmsc  ./Fe </s><s> ''/Fa  Dúirt/Vmis"
"doc#11","./Fe </s><s> Bhí/Vmis  sé/Pp3mss  buíoch/Aq-msc  as/Sp  an/Td-s  ngrásta/Ncmsg  ba/Wsri  lú/Aqc  ./Fe </s><s> Togha/Ncmsc  fir/Ncmsg  .../F  ''/Fa  ''/Fa  Cén/Pq--s  chaoi/Ncfsc  a/Q-r  raibh/Vmis---n  tú/Pp2-s  in/Sp  ann/Ns-s  a/Sp  bheith/Nv  i/Sp  ngrá/Ncmsc  le/Sp  fear/Ncmsc  amháin/Aqp  lá/Ncmsc  amháin/Aqp  agus/Cc"," fear/Ncmsc"," eile/Dd  an/Td-s  chéad/Mo|Mc  lá/Ncmsc  eile/Dd  ?/Fq </s><s> ''/Fa  ''/Fa  Thuigfeása/Npmsc  é/Pp3ms  sin/Dd  ./Fe </s><s> ''/Fa  ''/Fa  Mise/Pp1-s-e  ./Fe </s><s> Tuige/Pq  ?/Fq </s><s> ''/Fa  Peait/Npmsc  ,/Fi  agus/Cc  athair/Ncfsc|Ncmsc  Jennie/Npmsc  ./Fe </s><s> ''/Fa  Dúirt/Vmis  sí/Pp3fss  go/Ua  mall/Aqp  é/Pp3ms  ,/Fi  ar/Sp  fhaitíos/Ncmsc  go/Cs"
"doc#11","<s> Tá/Vmip  fhios/Ncmsc  agam/Pr1-s  cén/Pq--s  chaoi/Ncfsc  a/Q-i  ngoilleann/Vmip  sé/Pp3mss  seo/Dd  ortsa/Pr2-s-e  agus/Cc  ar/Sp  shagairt/Ncmpc  óga/Aq--pc  eile/Dd  ./Fe </s><s> ''/Fa  ''/Fa  Ní/Qn  chuireann/Vmip---n  sé/Pp3mss  isteach/Rd  ar/Sp|Qq-s|Q-p|Q-is|Wpsi|Wssi|Ws-q|Wsdq  chor/Vmis|Ncmsc  ar/Sp  bith/Ns-s  ar/Sp  an/Td-s"," seanfhear/Ncmsc"," ,/Fi  ar/Sp  ndóigh/Ncfsc  ./Fe </s><s> ''/Fa  Fuair/Vmis  an/Td-s  Bairéadach/Npmsc  deacair/Aq-msc  é/Pp3ms  gáire/Ncmsc|Nv  a/Sp  dhéanamh/Nv  ,/Fi  mar/Cs  go/Q-s  raibh/Vmis---d|Vmsp  a/Dp3ms  liopaí/Ncmpc  chomh/Ri  tirim/Aqp  sin/Dd  ./Fe </s><s> ''/Fa  Nuair/Cs  a/Q-r  fhaigheann/Vmip"
"doc#11","sé/Pp3mss  ,/Fi  agus/Cc  cé/Cs|Ncfsc|Pq  mhéid/Ncmsg  a/Q-r  bhí/Vmis  ina/Spp-s  bholscaireacht/Ncfsc  ,/Fi  ina/Spp-s  phropaganda/Ncmpc  ag/Sp  na/Td-p  ''/Fa  leads/Ncmsc  ''/Fa  ?/Fq </s><s> ''/Fa  ''/Fa  Chreidfinn/Vmc-1s  go/Cs  ndearna/Vmis---d  sé/Pp3mss  ceart/Aq-msc  go/Ua  leor/Aqp  é/Pp3ms  ./Fe </s><s> Ní/Wp-in"," fear/Ncmsc"," cúise/Ncfsg  mise/Pp1-s-e  ,/Fi  agus/Cc  tá/Vmip  gráin/Ncfsc|Ncmpc  agam/Pr1-s  ar/Sp  ghníomhartha/Ncmpc  an/Wp-q|Wpdq  IRA/Y  ./Fe </s><s> Ní/Wp-in  hin/Ncfsc  le/Sp  rá/Nv  nach/Qnr  bhfuil/Vmip---d  meas/Ncmsc  agam/Pr1-s  ar/Sp  Sands/Npmsc  agus/Cc  ar/Sp  a/Dp3ms  chomrádaithe/Ncmpc  ./Fe </s>"
"doc#11","-/Fb  Tomás/Npmsc  Ó/Sp  Fiaich/Npmsc  a/Q-r  bhí/Vmis  ina/Spp-s  dhiaidh/Ns-s  sin/Dd  ina/Spp-s  Chairdinéal/Ncmsc  ,/Fi  is/Wpri  é/Pp3ms  a/Q-r  bhíodh/Vmih  ag/Sp  múineadh/Nv  staire/Ncfsg  dúinn/Pr1-p  ./Fe </s><s> Togha/Ncmsc  léachtóra/Ncmsg  ./Fe </s><s> Togha/Ncmsc"," fir/Ncmsg"," ab/Wsri  ea/Pp3-s  Tom/Npmsc  ./Fe </s><s> D''/Q  inis/Vmis  sé/Pp3mss  dúinn/Pr1-p  faoi/Sp  na/Td-p  horduithe/Ncmpc  a/Q-p|Q-i|Q-r  d''/Q  fhaigheadh/Vmih  Ardeaspag/Ncmsc  Thuama/Npfsg  ,/Fi  Seán/Npmsc  Mac/Up  Éil/Npmsc  ,/Fi  bata/Ncmsc  is/Wpri  bóthar/Ncmsc  a/Sp  thabhairt/Nv  do/Sp"
"doc#11","Ní/Ncmsg|Ncfsg  Chairtéir/Ncmsc  ?/Fq </s><s> ''/Fa  Rinne/Vmis  sí/Pp3fss  an/Td-s  rud/Ncmsc  céanna/Aqp  arís/Rg  ./Fe </s><s> Bhí/Vmis  Jennie/Npmsc  ag/Sp  breathnú/Nv  uirthi/Pr3fs  mar/Cs  a/Q-r  bheadh/Vmc  dhá/Spp  chloigeann/Ncmsc  uirthi/Pr3fs  ./Fe </s><s> ''/Fa  Tá/Vmip  an/Td-s"," fear/Ncmsc"," ag/Sp  caint/Nv  leat/Pr2-s  ,/Fi  a/Uv  mhamaí/Ncfsv  ./Fe </s><s> ''/Fa  Ní/Wp-in  dhearna/Ncfsc  Treasa/Npf-g  ach/Cs  a/Dp3fs  cloigeann/Ncmsc  a/Sp  chroitheadh/Nv  ./Fe </s><s> Ansin/Rl  chuir/Vmis  sí/Pp3fss  a/Dp3ms  lámh/Ncfsc  ar/Sp  a/Dp3fs  béal/Ncmsc  arís/Rg  ./Fe </s><s> ''/Fa  Tá/Vmip  caint/Ncfsc"
"doc#11","brocach/Aq-msc  ,/Fi  agus/Cc  nár/Wsrin  mhaith/Vmis|Aqp|Ncfsc  le/Sp  daoine/Ncmpc  a/Sp  bheith/Nv  suite/Av  in aice/Spc  liom/Pr1-s  ,/Fi  agus/Cc  níl/Npfsc|Vmip---n  a/Dp3ms  fhios/Ncmsc  agam/Pr1-s  nach/Qnr  raibh/Vmis---n  an/Td-s  ceart/Ncmsc  aige/Pr3ms  ./Fe </s><s> ''/Fa  ''/Fa  Bhí/Vmis  an/Td-s"," fear/Ncmsc"," céanna/Aqp  sách/Ri  ceanndána/Aqp  ./Fe </s><s> Rud/Ncmsc  ar/Sp  bith/Ns-s  a/Q-r  thóg/Vmis  sé/Pp3mss  ina/Spp-s  intinn/Ncfsc  ,/Fi  ní/Qn  raibh/Vmis---n  sé/Pp3mss  éasca/Aqp  é/Pp3ms  a/Sp  athrú/Nv  ./Fe </s><s> ''/Fa  ''/Fa  Tá/Vmip  an/Td-s  saol/Ncmsc  ar/Sp  fad/Ncmsc  athraithe/Av  anois/Rg  ./Fe </s><s> ''/Fa  ''/Fa"
"doc#11","meangadh/Ncmsc  ar/Sp  Chóilín/Ncmsc  ó/Sp  chluas/Ncfsc  go/Sp  cluas/Ncfsc  ./Fe </s><s> ''/Fa  Bhíodh/Vmih  pórtar/Ncmsc  ann/Pr3ms  fadó/Rg  ar/Sp|Qq-s|Q-p|Q-is|Wpsi|Wssi|Ws-q|Wsdq  ar/Qq-s|Q-p|Q-is  thug/Vmis  siad/Pp3-ps  an/Wp-q|Wpdq  ''/Fa  Double/Npmsc  X/Mr  ''/Fa  ./Fe </s><s> Chloisinn/Vmih1s  m''/Dp1-s  athair/Ncfsc|Ncmsc  ,/Fi  agus/Cc  na/Td-p"," fir/Ncmpc"," eile/Dd  ,/Fi  go/Ua  deimhin/Aqp  ,/Fi  ag/Sp  caint/Nv  air/Pr3ms  ./Fe </s><s> Deir/Vmip  siad/Pp3-ps  go/Q-s  raibh/Vmis---d|Vmsp  sé/Pp3mss  sin/Dd  láidir/Npmsc|Ncmsc  ,/Fi  cinnte/Av|Aqp  ./Fe </s><s> ''/Fa  ''/Fa  Bhíodh/Vmih  an-mheáchan/Ncmsc  sna/Spa-p  bairillí/Ncmpc  ,/Fi  ní/Ncmsc|Ncfsc|Nv|Wp-in  iontas/Ncmpg|Ncmsc"
"doc#11","chomh/Ri  mór/Aqp  sin/Dd  ./Fe </s><s> Idir/Sp  mheáchan/Ncmsc  an/Td-s  bhairille/Ncmsg  ,/Fi  agus/Cc  mheáchan/Ncmsc  an/Td-s  phórtair/Ncmsg  .../F  D''/Q  airigh/Vmis  mé/Pp1-s  ,/Fi  a/Dp3fs  Chóilín/Ncmsc  ,/Fi  gur/Wpdi|Wsdi  tú/Pp2-s  an/Td-s  t-aon/Mc"," fhear/Ncmsc"," san/Spa-s  áit/Ncfsc  a/Q-r  bhíodh/Vmih  in/Sp  ann/Ns-s  ceann/Ncmpg|Ncmsc  acu/Pr3-p  a/Sp  chrochadh/Nv  os cionn/Spc  do/Sp  chloiginn/Ncmsg  ./Fe </s><s> ''/Fa  ''/Fa  Corrcheann/Ncmsc  .../F  ''/Fa  ''/Fa  Chuile/Dq  cheann/Ncmsc  ,/Fi  de réir/Spc  mar/Cs  a/Q-r"
"doc#11","in/Sp  ann/Ns-s  ceann/Ncmpg|Ncmsc  acu/Pr3-p  a/Sp  chrochadh/Nv  os cionn/Spc  do/Sp  chloiginn/Ncmsg  ./Fe </s><s> ''/Fa  ''/Fa  Corrcheann/Ncmsc  .../F  ''/Fa  ''/Fa  Chuile/Dq  cheann/Ncmsc  ,/Fi  de réir/Spc  mar/Cs  a/Q-r  chuala/Vmis  mise/Pp1-s-e  ó/Sp  na/Td-p"," fir/Ncmpc"," anseo/Rl  ./Fe </s><s> Is/Wp-i  minic/Rg|Aqp  iad/Pp3-p  ag/Sp  caint/Nv  air/Pr3ms  ./Fe </s><s> Nach/Qnq|Qnr  raibh/Vmis---n|Vmis---d  sorcas/Ncmsc  ann/Pr3ms  .../F  chroch/Vmis  tú/Pp2-s  níos/Uc  mó/Aqc  nó/Cc  an/Td-s  fear/Ncmsc  láidir/Aq-msc  a/Q-r  bhí/Vmis  acu/Pr3-p  ./Fe </s><s> ''/Fa  ''/Fa  Lag/Ncmsc  a/Q-r  bhí/Vmis  an/Td-s  fear/Ncmsc"
"doc#11","cheann/Ncmsc  ,/Fi  de réir/Spc  mar/Cs  a/Q-r  chuala/Vmis  mise/Pp1-s-e  ó/Sp  na/Td-p  fir/Ncmpc  anseo/Rl  ./Fe </s><s> Is/Wp-i  minic/Rg|Aqp  iad/Pp3-p  ag/Sp  caint/Nv  air/Pr3ms  ./Fe </s><s> Nach/Qnq|Qnr  raibh/Vmis---n|Vmis---d  sorcas/Ncmsc  ann/Pr3ms  .../F  chroch/Vmis  tú/Pp2-s  níos/Uc  mó/Aqc  nó/Cc  an/Td-s"," fear/Ncmsc"," láidir/Aq-msc  a/Q-r  bhí/Vmis  acu/Pr3-p  ./Fe </s><s> ''/Fa  ''/Fa  Lag/Ncmsc  a/Q-r  bhí/Vmis  an/Td-s  fear/Ncmsc  láidir/Aq-msc  sin/Dd  ./Fe </s><s> ''/Fa  ''/Fa  Deir/Vmip  siad/Pp3-ps  go/Q-s  raibh/Vmis---d|Vmsp  sé/Pp3mss  go/Ua  maith/Aqp  ach/Cs  go/Q-s  raibh/Vmis---d|Vmsp  tusa/Pp2-s-e  níos/Uc  fearr/Aqc  a/Dp3fs  Chóilín/Ncmsc  ./Fe </s><s> ''/Fa  ''/Fa"
"doc#11","na/Td-p  fir/Ncmpc  anseo/Rl  ./Fe </s><s> Is/Wp-i  minic/Rg|Aqp  iad/Pp3-p  ag/Sp  caint/Nv  air/Pr3ms  ./Fe </s><s> Nach/Qnq|Qnr  raibh/Vmis---n|Vmis---d  sorcas/Ncmsc  ann/Pr3ms  .../F  chroch/Vmis  tú/Pp2-s  níos/Uc  mó/Aqc  nó/Cc  an/Td-s  fear/Ncmsc  láidir/Aq-msc  a/Q-r  bhí/Vmis  acu/Pr3-p  ./Fe </s><s> ''/Fa  ''/Fa  Lag/Ncmsc  a/Q-r  bhí/Vmis  an/Td-s"," fear/Ncmsc"," láidir/Aq-msc  sin/Dd  ./Fe </s><s> ''/Fa  ''/Fa  Deir/Vmip  siad/Pp3-ps  go/Q-s  raibh/Vmis---d|Vmsp  sé/Pp3mss  go/Ua  maith/Aqp  ach/Cs  go/Q-s  raibh/Vmis---d|Vmsp  tusa/Pp2-s-e  níos/Uc  fearr/Aqc  a/Dp3fs  Chóilín/Ncmsc  ./Fe </s><s> ''/Fa  ''/Fa  M''/Dp1-s  anam/Ncmsc  ach/Cs  go/Q-s  raibh/Vmis---d|Vmsp  siad/Pp3-ps  ag/Sp  iarraidh/Nv"
"doc#11",",/Fi  agus/Cc  lig/Vmm-2s|Vmis  sé/Pp3mss  siar/Rd  a/Dp3ms  chloigeann/Ncmsc  ,/Fi  ag/Sp  gáire/Nv  ./Fe </s><s> Bhí/Vmis  Beartla/Npmsc  ag/Sp  déanamh/Nv  iontais/Ncmpc|Ncmsg  ina/Spp-s  intinn/Ncfsc  féin/Px  ar/Wpsi|Wssi|Ws-q|Wsdq  chomh/Ri  maith/Aqp  is/Cc  a/Q-r  bhí/Vmis  fiacla/Ncfpc  an/Td-s"," fhir/Ncmsg"," eile/Dd  ,/Fi  nuair/Cs  a/Q-r  bhrúigh/Vmis  Neidí/Npmsc  Sheáin/Npfsg  Teaim/Vmip1s  an/Td-s  doras/Ncmsc  isteach/Rd  agus/Cc  d''/Q  fhógair/Vmis  :/Fi  ''/Fa  Trí/Sp  hot/Ncmsc  ansin/Rl  go/Ua  beo/Aqp  ,/Fi  a/Uv  Bheartla/Npmsc  ./Fe </s><s> ''/Fa  ''/Fa  Agus/Cc  trí/Sp"
"doc#11","eile/Dd  ./Fe </s><s> ''/Fa  Thug/Vmis  sé/Npmsc  íde/Npfsc  na/Td-s  muc/Ncfsc  is/Wpri  na/Td-p  madraí/Ncmpc  don/Spa-s  sagart/Ncmsc  ./Fe </s><s> Dúirt/Vmis  sé/Pp3mss  go/Cs  mbeadh/Vmc  sé/Pp3mss  i/Sp  dtrioblóid/Ncfsc  muna/Cs  n-éireodh/Vmc  sé/Pp3mss  as/Pr3ms  ./Fe </s><s> ''/Fa  ''/Fa  Nach/Qnq|Qnr  bhfuil/Vmip---d  an/Td-s"," fear/Ncmsc"," bocht/Aq-msc  i/Sp  dtrioblóid/Ncfsc  mar/Cs  atá/Vmip---r  sé/Pp3mss  ?/Fq </s><s> ''/Fa  Bhain/Npmsg  Dara/Npmsg|Npmsc  a/Mn  chéad/Mc  deoch/Ncfsc  as/Sp  a/Dp3ms  phionta/Ncmsc  ./Fe </s><s> ''/Fa  Scéal/Ncmsc  eile/Dd  ar/Sp  fad/Ncmsc  a/Q-p|Q-i|Q-r  d''/Q  airigh/Vmis  mise/Pp1-s-e  ,/Fi  ''/Fa  arsa/Vmis  Neidí/Npmsc  ,/Fi  ''/Fa  go/Q-s"
"doc#11","Mhicil/Npmsc  isteach/Rd  is/Wpri  amach/Rd  chuile/Dq  lá/Ncmsc  ann/Pr3ms  ,/Fi  ag/Sp  coinneáil/Nv  uisce/Ncmsg|Ncmsc  leis/Pr3ms  ./Fe </s><s> Ní/Qn  bhlaiseann/Vmip---n  sé/Pp3mss  aon/Mc|Dq  rud/Ncmsc  eile/Dd  ,/Fi  cé/Cs  go/Cs  mbíodh/Vmih  dúil/Ncfsc  ag/Sp  an/Td-s"," bhfear/Ncmsc"," bocht/Aq-msc  sa/Spa-s  stuif/Ncmsc  seo/Dd  tráth/Ncmsc  ./Fe </s><s> ''/Fa  D''/Q  fhéach/Vmis  Neidí/Npmsc  síos/Rd  ina/Spp-s  phionta/Ncmsc  ./Fe </s><s> ''/Fa  M''/Dp1-s  anam/Ncmsc  ,/Fi  ach/Cs  gur/Wpdi|Wsdi  fíor/Aqp|Ncfsc  do/Sp  Neidí/Npmsc  ,/Fi  ''/Fa  a/Q-r  dúirt/Vmis  Cóilín/Ncmsc  ./Fe </s><s> ''/Fa  Nach/Qnq|Qnr"
"doc#11","oíche/Ncfsc  chomh/Ri  maith/Aqp  ./Fe </s><s> ''/Fa  ''/Fa  Caithfidh/Vmif  sé/Pp3mss  go/Cs  bhfuil/Vmip---d  sé/Pp3mss  lag/Aq-msc  faoin/Spa-s  am/Ncmsc  seo/Dd  ./Fe </s><s> Is/Wp-i  iontach/Aqp  an/Td-s  misneach/Ncmsc  atá/Vmip---r  aige/Pr3ms  ,/Fi  ''/Fa  arsa/Vmis  Beartla/Npmsc  ./Fe </s><s> ''/Fa  Níl/Vmip---n  an/Td-s"," fear/Ncmsc"," bocht/Aq-msc  go/Ua  maith/Aqp  ./Fe </s><s> Tá/Vmip  sé/Pp3mss  an-chaite/Aqp  ag/Sp  breathnú/Nv  ./Fe </s><s> ''/Fa  ''/Fa  Bhfuil/Vmip---d  sé/Pp3mss  i/Sp  bhfad/Ncmsc  ó/I  chonaic/Vmis  tú/Pp2-s  é/Pp3ms  ,/Fi  a/Dp3fs  Chóilín/Ncmsc  ?/Fq </s><s> ''/Fa  ''/Fa  Arú/Rg  inné/Ns-s|Rt  ,/Fi  déarfainn/Vmc-1s  ./Fe </s><s> Tá/Vmip  mé/Pp1-s  le/Sp"
"doc#11","ná/Cc  an/Td-s  Fhrainc/Npfsc  ./Fe </s><s> Ní/Qn  raibh/Vmis---n  fhios/Ncmsc  agam/Pr1-s  go/Q-s  raibh/Vmis---d|Vmsp  tú/Pp2-s  in aghaidh/Spc  na/Td-p  Seapánach/Ncmsc  ar/Sp|Qq-s|Q-p|Q-is|Wpsi|Wssi|Ws-q|Wsdq  chor/Vmis|Ncmsc  ar/Sp  bith/Ns-s  ./Fe </s><s> ''/Fa  Chaoch/Vmis  Beartla/Npmsc  a/Dp3ms  shúil/Ncfsc  leis/Sp  na/Td-p"," fir/Ncmpc"," eile/Dd  ,/Fi  nuair/Cs  a/Q-p|Q-i|Q-r  fuair/Vmis  sé/Pp3mss  a/Dp3ms  dheis/Ncfsc  ./Fe </s><s> ''/Fa  Nach/Qnq|Qnr  raibh/Vmis---n|Vmis---d  mé/Pp1-s  chuile/Dq  áit/Ncfsc  ./Fe </s><s> Do/Sp  na/Td-s  Meiriceánaigh/Ncfsc  a/Q-r  bhínnse/Vmih1s--e  ag/Sp  troid/Nv  ,/Fi  bíodh/Vmm-3s  a/Dp3ms  fhios/Ncmsc  agaibh/Pr2-p  ./Fe </s><s> ''/Fa  ''/Fa"
"doc#11","./Fe </s><s> ''/Fa  ''/Fa  B''/Ws-i  fhéidir/Ns-s  go/Cs  bhfuil/Vmip---d  sí/Pp3fss  sna/Spa-p  rags/Ncmsc  ./Fe </s><s> ''/Fa  ''/Fa  Cén/Pq--s  t-eolas/Ncmsc  atá/Vmip---r  agatsa/Pr2-s-e  ar/Sp  na/Td-p  rags/Ncmsc  ,/Fi  a/Uv  Neidí/Npmsc  Sheáin/Npfsg  Teaim/Vmip1s|Vmm-1s|Vmip1s|Vmm-1s  ?/Fq </s><s> ''/Fa  Bhí/Vmis  Dara/Npmsc  ag/Sp  gáire/Nv  faoi/Pr3ms  ./Fe </s><s> ''/Fa"," Fear/Vmm-2s"," nár/Qnrs  phós/Vmis---n  ariamh/Ncmsc  ./Fe </s><s> ''/Fa  ''/Fa  Ní/Wp-in  gá/Ncmsc  do/Sp  dhuine/Ncmsc  a/Sp  bheith/Nv  pósta/Av  le/Sp  fios/Ncmsc  na/Td-p  ngnaithe/Av  sin/Dd  a/Sp  bheith/Nv  aige/Pr3ms  ./Fe </s><s> Casadh/Vmis0  bean/Ncfsc  ormsa/Pr1-s-e  i/Sp  Lyons/Npmsc  na/Td-s"
"doc#11",",/Fi  ach/Cs  bhí/Vmis  faitíos/Ncmsc  uirthi/Pr3fs  ./Fe </s><s> Ní/Qn  raibh/Vmis---n  sí/Pp3fss  ag/Sp  iarraidh/Nv  é/Pp3ms  a/Sp  fheiceáil/Nv  agus/Cc  gan/Sp  ann/Pr3ms  ach/Cs  na/Td-p  cnámha/Ncfpc  is/Cc  an/Td-s  craiceann/Ncmsc  ,/Fi  creatlach/Ncfsc  d''/Q"," fhear/Ncmsc"," mór/Aq-msc  láidir/Aq-msc  sínte/Av  ar/Sp  leaba/Ncfsc  a/Dp3ms  bháis/Ncmsv  ./Fe </s><s> Chuimhneodh/Vmc  sí/Pp3fss  air/Pr3ms  mar/Cs  a/Q-r  bhí/Vmis  sé/Pp3mss  ./Fe </s><s> Ba/Ws-i  chuid/Ncfsc  dá/Spp-p|Spp-s|Spp-p|Spp-s  saol/Ncmsc  é/Pp3ms  ,/Fi  cuid/Ncfsc  dá/Spp-p|Spp-s|Spp-p|Spp-s  saol/Ncmsc  nach/Qnr  mbeadh/Vmc  ina/Spp-s  cuid/Ncfsc  de/Pr3ms"
"doc#11","Treasa/Npfsc  ar/Sp  a/Dp3-p  máthair/Ncfsc  ./Fe </s><s> Tháinig/Vmis  Sinéad/Npfsc  anall/Rd  agus/Cc  chuir/Vmis  sí/Pp3fss  a/Dp3ms  lámha/Ncfpc  timpeall/Rd  uirthi/Pr3fs  ./Fe </s><s> ''/Fa  Réitigh/Vmis  cupán/Ncmsc  tae/Ncmsg  ,/Fi  a/Uv  Jake/Npmsc  ,/Fi  maith/Aqp  an/Td-s"," fear/Ncmsc"," ,/Fi  ''/Fa  a/Q-r  dúirt/Vmis  sí/Pp3fss  ./Fe </s><s> */Xx  */Xx  */Xx  Ní/Qn  raibh/Vmis---n  fhios/Ncmsc  ag/Sp  Nóirín/Npfsc  agus/Cc  Aisling/Npfsc  ón/Spa-s  meánscoil/Ncfsc  faoin/Spa-s  bpáipéar/Ncmsc  nuair/Cs  a/Q-r  thug/Vmis  siad/Pp3-ps  cuairt/Ncfsc  ar/Sp  an/Td-s  sagart/Ncmsc  ,/Fi"
"doc#11","ngéillfidh/Vmif  ,/Fi  ach/Cs  tuigim/Vmip1s  a/Dp3ms  chás/Ncmsc  níos/Uc  fearr/Aqc  ó/I  bhí/Vmis  mé/Pp1-s  ag/Sp  caint/Nv  leis/Sp  an/Td-s  easpag/Ncmsc  ./Fe </s><s> ''/Fa  ''/Fa  Cén/Pq--s  chaoi/Ncfsc  ar/Qq-s|Q-p|Q-is  chaith/Vmis  sé/Pp3mss  leat/Pr2-s  ,/Fi  an/Td-s  t-easpag/Ncmsc  ?/Fq </s><s> ''/Fa  ''/Fa  Is/Wp-i"," fear/Ncmsc"," deas/Aq-msc  é/Pp3ms  Tomás/Npmsc  Ó/Sp  Conchubhair/Npmsc  ./Fe </s><s> Tá/Vmip  meas/Ncmsc  agam/Pr1-s  air/Pr3ms  le/Sp  fada/Ncmpv  ./Fe </s><s> Bhí/Vmis  sé/Pp3mss  go/Ua  deas/Aqp  liom/Pr1-s  ,/Fi  a/Uv  Nóirín/Npf-v|Npfsc  ./Fe </s><s> Ní/Qn  fhéadfadh/Vmc----n  sé/Mc|Pp3mss  bheith/Ncfsc  níos/Vmip---r  deise/Ncfsg  ./Fe </s><s> Táim/Vmip1s"
"doc#11","orm/Pr1-s  ./Fe </s><s> Tógfaidh/Vmif  sé/Pp3mss  tamaillín/Ncmpc|Ncmsc  orm/Pr1-s  machnamh/Nv  ceart/Ncmpg|Ncmsc  a/Sp  dhéanamh/Nv  air/Pr3ms  ./Fe </s><s> ''/Fa  ''/Fa  Ná/Q-m  fág/Vmm-2s  rófhada/Ncmpv  é/Pp3ms  ./Fe </s><s> ''/Fa  ''/Fa  Nílim/Vmip1s-n  ar/Sp  an/Td-s  dé/Ncfsg  deiridh/Ncmsg  fós/Rg  ./Fe </s><s> Mhair/Vmis  na/Td-p"," fir/Ncmpc"," a/Q-p|Q-i|Q-r  rinne/Vmis  stailceanna/Ncfpc  ocrais/Ncmsg  i/Sp  dTuaisceart/Ncmsc  Éireann/Npfsg  i/Sp  bhfad/Ncmsc  níos/Uc  faide/Aqc  ná/Cc  seo/Pd  ,/Fi  mí/Ncfsc|Npfsc  eile/Dd  ar/Sp  a/Dp3ms  laghad/Ncmsc  ./Fe </s><s> Agus/Cc  deir/Vmip  an/Td-s  dochtúir/Ncmsc"
"doc#11","sí/Pp3fss  siar/Rd  beagán/Ncmsc  ,/Fi  ag/Sp  breathnú/Nv  fós/Rg  ar/Sp  dhealbh/Ncfsc  na/Td-s  Maighdine/Ncfsg  ./Fe </s><s> ''/Fa  Is/Cc|Wp-i  don/Spa-s  bhean/Ncfsc  bhocht/Aq-fsc  seo/Dd  atá/Vmip---r  trua/Ncfsc  agamsa/Pr1-s-e  ./Fe </s><s> ''/Fa  ''/Fa  Go/Q-s  gcumhdaí/Vmsp  sí/Pp3fss  an/Td-s"," fear/Ncmsc"," bocht/Aq-msc  ./Fe </s><s> ''/Fa  ''/Fa  An/Td-s  tseafóid/Ncfsc  seo/Dd  gur/Wpdi|Wsdi  uaithi/Pr3fs  a/Q-p|Q-i|Q-r  fuair/Vmis  sé/Pp3mss  a/Dp3ms  léargas/Ncmsc  ./Fe </s><s> Tá/Vmip  fhios/Ncmsc  againn/Pr1-p  anois/Rg  cén/Pq--s  léargas/Ncmsc  a/Q-p|Q-i|Q-r  fuair/Vmis  sé/Pp3mss  ./Fe </s><s> ''/Fa  ''/Fa  Cá/Rq  bhfios/Ncmsc  dúinn/Pr1-p"
"doc#12","nimhneach/Aq-fsc  fhuar/Aq-fsc  agat/Pr2-s  ann/Pr3ms  ./Fe </s><s> Thíos/Rd  uait/Pr2-s  ,/Fi  na/Td-p  comharsana/Ncfpc  cruinn/Aq--pg  le/Sp  chéile/Ncmsc  ,/Fi  ina/Spp-p  ndíormaí/Ncmpc  beaga/Aq--pc  díobh/Vmm-2s  ./Fe </s><s> Cogarnach/Ncfsc  ard/Aq-fsc  na/Td-p"," bhfear/Ncmsc"," le/Sp  mothú/Nv  ./Fe </s><s> Corrbhabhta/Ncmsc  gáire/Ncfsg|Ncmsg  ó/I  scaifte/Av  ógfhear/Ncmpg|Ncmsc  atá/Vmip---r  ag/Sp  moilleadóireacht/Ncfsc  ag/Sp  binn/Ncfsc  theach/Ncmsc  Mhic/Up  Lochlainn/Npmsc  ./Fe </s><s> ''/Fa  Táthar/Vmip0  á/Spp-s"
"doc#12","tionlactha/Av  ag/Sp  gabháil/Nv  suas/Rd  an/Td-s  bóthar/Ncmsc  go/Ua  mall/Aqp  ./Fe </s><s> Feiceann/Vmip  tú/Pp2-s  an/Td-s  sagart/Ncmsc  roinnt/Ncfsc|Nv  slat/Ncfpg  chun/Sp  tosaigh/Ncmsg  ar/Sp  an/Td-s  eileatram/Ncmsc  ./Fe </s><s> Anois/Rg  ,/Fi  na/Td-p"," fir/Ncmpc"," agus/Cc  na/Td-p  stócaigh/Ncmpc  ag/Sp  gluaiseacht/Nv  isteach/Rd  taobh/Ncmsc  thiar/Rd  den/Spa-s  dara/Mo  feithicil/Ncfsc  ./Fe </s><s> Ag/Sp  cloí/Ncmpc  leis/Sp  an/Td-s  traidisiún/Ncmsc  nach/Qnq|Qnr  siúlann/Vmip  na/Td-s  mná/Ncfpc"
"doc#12","bhómánta/Aqp  ar/Sp  shráideanna/Ncfpc  na/Td-s  cathrach/Ncfsg  ./Fe </s><s> Greim/Ncmsc  ag/Sp  an/Td-s  athair/Ncfsc  ar/Wpsi|Wssi|Ws-q|Wsdq  d''/Sp  uillinn/Ncfsc  mar/Cs  a/Q-p|Q-i|Q-r  stiúrann/Vmip  sé/Pp3mss  thú/Pp2-s  isteach/Rd  i/Sp  measc/Ncmsc  na/Td-p"," bhfear/Ncmpg"," ./Fe </s><s> Beannaíonn/Vmip  tú/Pp2-s  do/Sp  Jackie/Npmsc  Mac/Up  Suibhne/Npmsc  is/Wpri  do/Sp  Martin/Npmsc  Farren/Npmsc  ./Fe </s><s> Beirt/Npmsc  de/Sp  ghasúir/Ncmpc  na/Td-s  dúiche/Ncfsg  ./Fe </s><s> Cluiche/Ncmsc  sacair/Ncmsg  imeartha/Av  agaibh/Pr2-p"
"doc#12","is/Wpri  óige/Aqc  ./Fe </s><s> Sa/Spa-s  Choláiste/Ncmsg  atá/Vmip---r  sé/Pp3mss  ./Fe </s><s> Sa/Spa-s  tríú/Mo  bliain/Ncfsc  ./Fe </s><s> Cad/Pq  é/Pp3ms  mar/Cs  atá/Vmip---r  ag/Sp  éirí/Nv  leis/Sp  an/Td-s  leaid/Ncmsc  seo/Dd  agaibhse/Pr2-p-e  ?/Fq </s><s> ''/Fa </s><s> Mick/Npmsc  Mac/Up  Giolla/Npmsc  Chomhaill/Npfsg|Npm-g  ,/Fi"," fear/Vmm-2s"," an/Td-s  tsiopa/Ncmsg  bhig/Aq-msg  sa/Spa-s  tsráid/Ncfsc  eile/Dd  ,/Fi  ag/Sp  siúl/Nv  ag/Sp  taobh/Ncmsc  an/Td-s  athar/Ncmsg  anois/Rg  ./Fe </s><s> ''/Fa  Is/Cc|Wp-i  mac/Ncmsc  d''/Sp  athar/Ncmsg  thú/Pp2-s  ,/Fi  tá/Vmip  a/Dp3ms  fhios/Ncmsc  agat/Pr2-s  ,/Fi  ''/Fa  ar/Vmis  seisean/Pp3msse  leat/Pr2-s  ./Fe </s><s> ''/Fa"
"doc#12","mór/Aq-msc  ./Fe </s><s> Bóthar/Ncmsc  Northland/Npmsc  ./Fe </s><s> Iad/Pp3-p  ag/Sp  gabháil/Nv  le/Sp  fána/Ncfsc  i/Sp  dtreo/Ncfsc  na/Td-s  hArdeaglaise/Ncfsg  anois/Rg  ./Fe </s><s> Corrdhuine/Ncmsc  ina/Spp-s  sheasamh/Nv  ar/Sp  an/Td-s  chosán/Ncmsc  ./Fe </s><s>","Fear/Ncmsc"," meánaosta/Av  agus/Cc  a/Dp3ms  chaipín/Ncmsc  píce/Ncmsg  ina/Spr  ghlac/Vmis  aige/Pr3ms  ./Fe </s><s> An/Td-s  chuma/Ncfsc  ar/Sp  an/Td-s  tseanbhean/Ncfsc  ina/Spp-s  aice/Ncfsc  gur/Wpdi|Wsdi  ag/Sp  rá/Nv  an/Td-s  Pháidrín/Ncmsc  atá/Vmip---r  sí/Pp3fss  ./Fe </s><s> ''/Fa  Mhothaigh/Vmis"
"doc#12","doras/Ncmsc  le/Sp  hord/Ncmsc  ./Fe </s><s> Shiortaigh/Vmis  na/Td-s  buggers/Ncfsc  an/Td-s  áit/Ncfsc  ó/Sp  bhun/Ncmsc  go/Sp  barr/Ncmsc  ./Fe </s><s> Bhí/Vmis  an/Td-s  t-ádh/Ncmsc  ina/Spp-p|Spp-s  rith/Nv  ar/Sp  Jim/Npmsc  an/Td-s  iarraidh/Ncfsc  seo/Dd  ./Fe </s><s> ''/Fa </s><s> Spéis/Ncfsc  i/Sp  gcaint/Ncfsc  na/Td-p"," bhfear/Ncmpg"," agat/Pr2-s  den/Spa-s  chéad/Mo|Mc  uair/Ncfsc  ./Fe </s><s> Brian/Npmsc  O/Up  ''/Fa  Donnell/Npmsc  sa/Spa-s  rang/Ncmsc  seo/Dd  agatsa/Pr2-s-e  ./Fe </s><s> Duine/Ncmsc  éirimiúil/Aq-msc  cliste/Av|Aqp  é/Pp3ms  ,/Fi  ag/Sp  an/Td-s  Laidin/Npmsc  go/Ua  háirithe/Aqp  ./Fe </s><s> An/Td-s"
"doc#12","as/Sp  diúlach/Ncmsc  bocht/Aq-msc  éigin/Aq-msc  mar/Sp|Cs  gheall/Vmis|Ncmsc  air/Pr3ms  sin/Dd  ,/Fi  tig/Vmip|Ncmsd  leat/Pr2-s  a/Sp  bheith/Nv  suite/Av  de/Sp  sin/Pd  ./Fe </s><s> ''/Fa </s><s> Tugann/Vmip  tú/Pp2-s  spléachadh/Ncmsc  suas/Rd  ar/Sp  an/Td-s  athair/Ncfsc  ./Fe </s><s>","Fear/Vmm-2s"," tanaí/Ncfsc  cnámhach/Aq-msc  ./Fe </s><s> É/Pp3ms  measartha/Ri  ard/Aqp  ./Fe </s><s> 48/Mn  mbliana/Ncfpc  d''/Sp  aois/Ncfsc  -/Fb  ní/Wp-in  hea/Pp3-s  ,/Fi  49./Mn  Tusa/Pp2-s-e  ,/Fi  an/Td-s  mac/Ncmsc  is/Wpri  óige/Aqc  ,/Fi  a/Dp3fs  pheatasan/Ncmsc  más/Ncmpg  fíor/Aq--pg  a/Q-p|Q-i|Q-r  maítear/Vmip0  ./Fe </s>"
"doc#12","siad/Pp3-ps  sin/Dd  d''/Sp  aon/Dq  turas/Ncmsc  ./Fe </s><s> ''/Fa </s><s> Dhá/Spp  héileacaptar/Ncmsc  le/Sp  feiceáil/Nv  thiar/Rd  sa/Spa-s  spéir/Ncfsc  uaibh/Pr2-p  ./Fe </s><s> Gan/Sp  iad/Pp3-p  tugtha/Av  faoi/Sp  deara/Ns-s  agat/Pr2-s  gur/Q--s  thrácht/Vmis  na/Td-p"," fir/Ncmpc"," orthu/Pr3-p  ./Fe </s><s> Gnáthchuid/Ncfsc  de/Sp  shaol/Ncmsc  is/Cc  d''/Q  fhuaim/Vmip1s  na/Td-s  cathrach/Ncfsg  iad/Pp3-p  faoin/Spa-s  am/Ncmsc  seo/Dd  ./Fe </s><s> Ní/Qn  thugann/Vmip---n  an/Td-s  pobal/Ncmsc  aon/Mc|Dq  aird/Ncfsc  orthu/Pr3-p  ,/Fi  ach/Cs  amháin/Aqp  nuair/Cs"
"doc#12","./Fe </s><s> Den/Spa-s  chéad/Mo|Mc  uair/Ncfsc  ó/I  d''/Q  fhág/Vmis  sibh/Pp2-p  an/Td-s  tsráid/Ncfsc  seo/Dd  agaibhse/Pr2-p-e  ,/Fi  díríonn/Vmip  tú/Pp2-s  d''/Sp  aird/Ncfsc  i/Sp  gceart/Ncmsc  ar/Sp  na/Td-s  comhairígh/Ncfsc  eile/Dd  ./Fe </s><s> Seandaoine/Ncmpc  nó/Cc"," fir/Ncmpc"," mheánaosta/Av  is/Wpri  mó/Aqc  atá/Vmip---r  fágtha/Nv--g  sa/Spa-s  slua/Ncmsc  anois/Rg  ./Fe </s><s> Caithfidh/Vmif  gur/Q--s  bhailigh/Vmis  formhór/Ncmsc  na/Td-p  n-óg/Ncmpg  leo/Pr3-p  i/Sp  bhfad/Ncmsc  siar/Rd  ./Fe </s><s> Cé/Cs  go/Cs  raibh/Vmis---d|Vmsp  sibh/Pp2-p  dís/Ncfsc  ar/Sp"
"doc#12","sin/Dd  ./Fe </s><s> Mí/Ncfsc|Npfsc  Lúnasa/Ncmsg  ,/Fi  agus/Cc  tú/Pp2-s  i ndiaidh/Spc  casóg/Ncfpg  nua/Aqp  an/Td-s  Choláiste/Ncmsc  a/Sp  fháil/Nv  ./Fe </s><s> Na/Td-p  comharsana/Ncfpc  uile/Ns-s|Dq  á/I  mholadh/Vmih  ./Fe </s><s> Do/Q  do/Q  mholadh/Vmih  ./Fe </s><s> Bulaí/Ncmsc"," fir/Ncmsg"," ./Fe </s><s> Maith/Npmsc  an/Td-s  gasúr/Ncmpg  ./Fe </s><s> Ádh/Ncmsc  mór/Aq-msc  ort/Pr2-s  ./Fe </s><s> B''/Ws-i  fhuath/Ncmsc  leat/Pr2-s  an/Td-s  glóiriú/Nv  seo/Dd  ,/Fi  is/Wpri  tú/Pp2-s  á/Spp-s  mhéarú/Nv  ,/Fi  an/Td-s  chasóg/Ncfsc  á/Spp-p|Spp-s  méarú/Nv  ,/Fi  ó/Sp  dhuine/Ncmsc  go/Sp  duine/Ncmsc  ./Fe </s><s> Is/Cc  an/Td-s"
"doc#12","mhinic/Aqp  a/Q-r  chuala/Vmis  tú/Pp2-s  an/Td-s  mháthair/Ncfsc  ag/Sp  caint/Nv  air/Pr3ms  ./Fe </s><s> The/Aqp  Criterion/Npmsc  ,/Fi  thíos/Rd  i/Sp  Sráid/Ncfsc  an/Td-s  Fheabhail/Npmsc  ./Fe </s><s> Gan/Sp  é/Pp3ms  a/Sp  bheith/Nv  ann/Pr3ms  ,/Fi  anois/Rg  ./Fe </s><s> Gáire/Ncmsc  na/Td-p"," bhfear/Ncmpg"," agus/Cc  iad/Pp3-p  ,/Fi  is/Wpri  dócha/Aqc  ,/Fi  ag/Sp  gabháil/Nv  siar/Rd  ar/Sp  ghaiscí/Ncmpc  a/Dp3-p  n-óige/Ncfsc  ./Fe </s><s> Is/Wp-i  rud/Ncmsc  aisteach/Aq-msc  é/Pp3ms  ,/Fi  ach/Cs  ní/Qn  thig/Vmip---n  leat/Pr2-s  an/Td-s  t-athair/Ncmsc  a/Sp  shamhlú/Nv  ina/Spp-p|Spp-s"
"doc#12","ina/Spp-s  sheasamh/Nv  laistiar/Ncmsc  de/Pr3ms  ./Fe </s><s> Fógraí/Ncmpc  ar/Sp  mhaidí/Ncmpc  ag/Sp  roinnt/Nv  de/Sp  na/Td-p  daoine/Ncmpc  ./Fe </s><s> Ceannlitreacha/Ncfpc  ./Fe </s><s> Ainmneacha/Ncmpc  scríofa/Av  orthu/Pr3-p  ./Fe </s><s> Na/Td-p"," fir/Ncmpc"," atá/Vmip---r  i/Sp  ngéibhinn/Ncmpc  ./Fe </s><s> Formhór/Ncmsc  na/Td-p  ndaoine/Ncmpg  ina/Spp-p|Spp-s  seasamh/Nv  ar/Sp  chosán/Ncmsc  na/Td-s  sráide/Ncfsg  ./Fe </s><s> Gan/Sp  aon/Dq  deabhadh/Ncmsc  orthu/Pr3-p  géilleadh/Nv  d''/Sp  achainíocha/Ncfpc  na/Td-p"
"doc#12","ag/Sp  Fanad/Npmsc  Drive/Npmsc  ./Fe </s><s> Dream/Ncmsc  ó/Sp  Bhéal/Ncmsc  Feirste/Npmsg  ./Fe </s><s> Ó/Sp  Mhachaire/Npfsg  Fíolta/Npmsc  ./Fe </s><s> Ó/I  Dhún/Vmis  Geimhín/Ncmsc  ./Fe </s><s> Is/Wp-i  iadsan/Pp3-p-e  atá/Vmip---r  cleachtach/Aqp  ar/Sp  an/Td-s  mháirseáil/Ncfsc  ./Fe </s><s>","Fear/Ncmsc"," féasógach/Aq  ,/Fi  spéaclaí/Ncmpc  air/Pr3ms  ,/Fi  ar/Sp  chúl/Ncmsc  an/Td-s  leoraí/Ncmsg  ./Fe </s><s> Finbarr/Npmsc  Rudéigin/Npmsc  ./Fe </s><s> As/Sp  an/Td-s  chathair/Ncfsc  dó/Pr3ms  ./Fe </s><s> É/Pp3ms  ag/Sp  útamáil/Ncfsc  le/Sp  callaire/Ncmsc  ./Fe </s><s> Cló/Ncmsc"
"doc#12","chun/Sp  tosaigh/Ncmsg  nuair/Cs  a/Q-r  sméid/Vmis  an/Td-s  maor/Ncmsc  in/Sp  bhur/Dp2-p  dtreo/Ncfsc  ./Fe </s><s> Rangaíodh/Vmis0|Vmih  sibhse/Pp2-p-e  ceathrar/Ncmsc  ./Fe </s><s> Liam/Npmsc  is/Wpri  Johnny/Xf  Ó/Sp  Dufaigh/Npmsc  ,/Fi  tú/Pp2-s  féin/Px  agus/Cc"," fear/Vmm-2s"," eile/Dd  -/Fb  is/Wpri  ea/Pp3-s  ,/Fi  Breandán/Npmsc  Ó/Sp  Dónaill/Npmsc  ./Fe </s><s> Leag/Vmm-2s|Vmis  an/Td-s  bheirt/Ncfsc  eile/Dd  leathsciathán/Ncmsc  trasna/Sp  ar/Sp  ghualainn/Ncfsc  a/Dp3ms  chéile/Ncmsc  ./Fe </s><s> Tú/Pp2-s  féin/Px  a/Q-r  mhothaigh/Vmis"
"doc#12","ina/Spp-p|Spp-s  suí/Nv  ar/Sp  an/Td-s  taobh/Ncmsc  thall/Rd  den/Spa-s  tábla/Ncmsc  ./Fe </s><s> Í/Pp3fs  ag/Sp  tabhairt/Nv  chluas/Ncfsc  ghéar/Aq-fsc  don/Spa-s  chomhrá/Ncmsc  ,/Fi  gan/Sp  mórán/Ncmsc  a/Sp  chur/Nv  leis/Sp  an/Td-s  chaint/Ncfsc  ach/Cs  tacú/Nv  lena/Spr"," fear/Vmm-2s"," céile/Ncmsc  ./Fe </s><s> Ar/Sp  ndóigh/Ncfsc  ./Fe </s><s> Bean/Npmsc  ba/Wsri  ea/Pp3-s  í/Pp3fs  a/Q-r  thaitin/Vmis  leat/Pr2-s  ón/Spa-s  chéad/Mo|Mc  lá/Ncmsc  riamh/Rg  ,/Fi  bíodh/Vmm-3s  gur/Wpdi|Wsdi  beag/Aqp|Ncmsc  acmhainn/Ncfsc  grinn/Aq-msc  a/Q-r  bhí/Vmis  inti/Pr3fs  ./Fe </s><s> Beagáinín/Ncmsc"
"doc#12",",/Fi  i/Sp  dtimpeallacht/Ncfsc  mheánaicmeach/Aq-fsc  Bhaile/Npmsg  Átha/Npmsc|Npmsg  Cliath/Npmsc  níor/Ws-in  dheacair/Aqp|Ncfsc  neamhiontas/Ncmpg|Ncmsc  a/Sp  dhéanamh/Nv  den/Spa-s  chogadh/Ncmsc  beag/Aq-msc  salach/Aq-msc  atá/Vmip---r  á/Spp-s"," fhearadh/Nv"," níos/Uc  gaire/Aqc  ná/Cc  trí/Sp  scór/Ncmsc  míle/Ncmsg  ón/Spa-s  phríomhchathair/Ncfsc  ./Fe </s><s> San/Ns-s  fhaisean/Ncmpg  an/Td-s  Afraic/Npfsc  Theas/Rd  ,/Fi  Nicearagua/Npmsc  ,/Fi  An/Td-s  tSalvadóir/Npfsc  ./Fe </s><s> Díbeartha/Ncfsg  as/Sp"
"doc#12","choíche/Rg  arís/Rg  ,/Fi  beidh/Vmif  daor/Ncmsc  ort/Pr2-s  ./Fe </s><s> Go/Ua  macánta/Aqp  proifisiúnta/Aqp  a/Q-r  shaothraíonn/Vmip  Maim/Npfsc  is/Cc  a/Q-i  shaothraím/Vmip1s  ár/Dp1-p  gcuid/Ncfsc  ./Fe </s><s> Is/Cc  ní/Qn  bheidh/Vmif---n  aon/Dq"," fhear/Ncmsc|Vmis"," in/Sp  ann/Ns-s  a/Dp3ms  mhalairt/Ncfsc  a/Sp  chasadh/Nv  linn/Pr1-p|Ncfsc|Ncfpg  go/Sp  deo/Ns-s  ./Fe </s><s> ''/Fa </s><s> Ón/Spa-s  tús/Ncmsc  thaitin/Vmis  neamhspleáchas/Ncmsc  is/Cc  miotal/Ncmsc  Melissa/Npmsc  leat/Pr2-s  ./Fe </s><s> Ní/Qn  imreodh/Vmc----n  aon/Mc|Dq  duine/Ncmsc  cos/Ncfpg"
"doc#12",",/Fi  ach/Cs  ba/Wsri  í/Pp3fs  cúis/Ncfsc  an/Td-s  scoir/Ncmsg  ba/Wsri  mheasa/Aqc  a/Q-r  chuir/Vmis  le/Sp  báiní/Ncfsc  í/Pp3fs  ./Fe </s><s> ''/Fa  Dhera/Npmsc  ,/Fi  is/Wpri  dócha/Aqc  nach/Wprin  féidir/Ns-s  linn/Pr1-p  a/Sp  bheith/Nv  ag/Sp  súil/Ncfsc  lena/Spp-s  mhalairt/Ncfsc  ó/Sp  na/Td-p"," fir/Ncmpc"," allta/Aqp  thíos/Rd  ansin/Rl  ./Fe </s><s> Scanradh/Ncmsc  a/Q-r  bhí/Vmis  orthu/Pr3-p  ,/Fi  tá/Vmip  a/Dp3ms  fhios/Ncmsc  agat/Pr2-s  ./Fe </s><s> Scanradh/Ncmsc  a/Dp3-p|Dp3fs  n-anama/Ncmsg  go/Cs  dtiocfadh/Vmc  an/Td-s  gnáthphobal/Ncmsc  ina/Spp-p|Spp-s  sluaite/Ncmpc"
"doc#12","an/Td-s  loca/Ncmsc|Ncmsg  chun/Sp  an/Td-s  tuairim/Ncfsc  sin/Dd  a/Sp  bhréagnú/Nv  ./Fe </s><s> Déanta/Av  na/Td-p  fírinne/Ncmsg|Ncmsc  ,/Fi  is/Wpri  beag/Aqp|Ncmsc  a/Q-r  dúradh/Vmis0  i gcaitheamh/Spc  an/Td-s  aistir/Ncmsg  ar/Sp|Qq-s|Q-p|Q-is|Wpsi|Wssi|Ws-q|Wsdq  chor/Vmis|Ncmsc  ar/Sp  bith/Ns-s  ./Fe </s><s> Beirt/Npmsc"," fhear/Ncmpg"," is/Wpri  tréad/Ncmsc  caorach/Ncfsg|Ncfpg  a/Q-r  bhí/Vmis  ag/Sp  feitheamh/Nv  libh/Pr2-p  thíos/Ncmsc  ./Fe </s><s> Tar éis/Spc  don/Spa-s  ''/Fa  Dochtúir/Ncmsc  Cainneach/Npmsc  ,/Fi  ''/Fa  mar/Cs  a/Q-r  thug/Vmis  na/Td-p  fir/Ncmpc  air/Pr3ms  go/Ua  measúil/Aqp  ,/Fi  tú/Pp2-s  a/Sp"
"doc#12","chor/Vmis|Ncmsc  ar/Sp  bith/Ns-s  ./Fe </s><s> Beirt/Npmsc  fhear/Ncmpg  is/Wpri  tréad/Ncmsc  caorach/Ncfsg|Ncfpg  a/Q-r  bhí/Vmis  ag/Sp  feitheamh/Nv  libh/Pr2-p  thíos/Ncmsc  ./Fe </s><s> Tar éis/Spc  don/Spa-s  ''/Fa  Dochtúir/Ncmsc  Cainneach/Npmsc  ,/Fi  ''/Fa  mar/Cs  a/Q-r  thug/Vmis  na/Td-p"," fir/Ncmpc"," air/Pr3ms  go/Ua  measúil/Aqp  ,/Fi  tú/Pp2-s  a/Sp  chur/Nv  in/Sp  aithne/Ncfsc  dóibh/Pr3-p  dís/Ncfsc  ,/Fi  d''/Q  fhiafraigh/Vmis  tú/Pp2-s  de/Sp  dhuine/Ncmsc  acu/Pr3-p  ,/Fi  Séimí/Npmsc  :/Fi </s><s> ''/Fa  An/Wp-q|Wpdq  mó/Aqc|Aqp  uair/Ncfsc  sa/Spa-s  bhliain/Ncfsc  a/Q-p|Q-i|Q-r  dhipeáiltear/Vmip0"
"doc#12","./Fe </s><s> ''/Fa </s><s> Dheamhan/Ncmsc  faill/Ncfsc  a/Q-r  bhí/Vmis  agat/Pr2-s  teacht/Nv  ar/Sp  leithscéal/Ncmsc  cén/Pq--s  fáth/Ncmsc  ar/Sp  ghá/Ncmsc  duit/Pr2-s  seangú/Nv  as/Sp  an/Td-s  áit/Ncfsc  láithreach/Aq-fsc  lom/Aq-fsc  ./Fe </s><s> ''/Fa  Pat/Npmsc  ,/Fi  is/Wpri  tusa/Pp2-s-e  an/Td-s"," fear/Ncmsc"," geata/Ncmsg  ,/Fi  ''/Fa  arsa/Vmis  Brian/Npmsc  ,/Fi  an/Td-s  dara/Mo  fear/Ncmsc  ./Fe </s><s> ''/Fa  Scaoilfimid/Vmif1p  an/Td-s  cineál/Ncmsc  baineann/Vmip  is/Cc  na/Td-s  huain/Ncfsc  amach/Rd  i/Sp  dtosach/Ncmsc  ./Fe </s><s> Ansin/Rl  mar/Cs  a/Q-r  dhéanann/Vmip  an/Td-s"
"doc#12","ar/Sp  leithscéal/Ncmsc  cén/Pq--s  fáth/Ncmsc  ar/Sp  ghá/Ncmsc  duit/Pr2-s  seangú/Nv  as/Sp  an/Td-s  áit/Ncfsc  láithreach/Aq-fsc  lom/Aq-fsc  ./Fe </s><s> ''/Fa  Pat/Npmsc  ,/Fi  is/Wpri  tusa/Pp2-s-e  an/Td-s  fear/Ncmsc  geata/Ncmsg  ,/Fi  ''/Fa  arsa/Vmis  Brian/Npmsc  ,/Fi  an/Td-s  dara/Mo"," fear/Ncmsc"," ./Fe </s><s> ''/Fa  Scaoilfimid/Vmif1p  an/Td-s  cineál/Ncmsc  baineann/Vmip  is/Cc  na/Td-s  huain/Ncfsc  amach/Rd  i/Sp  dtosach/Ncmsc  ./Fe </s><s> Ansin/Rl  mar/Cs  a/Q-r  dhéanann/Vmip  an/Td-s  Dochtúir/Ncmsc  jab/Ncmsg  ar/Sp  na/Td-p  reithí/Ncmpc  ,/Fi  lig/Vmis"
"doc#12","ar/Sp  eagla/Ncfsc  go/Cs  n-imeoidís/Vmc-3p  uile/Ns-s|Dq  ina/Spp-p  dtáinrith/Ncmsc  ./Fe </s><s> ''/Fa </s><s> Isteach/Rd  sa/Spa-s  lias/Ncmsc  caorach/Ncfsg|Ncfpg  leis/Sp  an/Td-s  triúr/Ncmsc  acu/Pr3-p  ./Fe </s><s> Sheas/Vmis  tú/Pp2-s  ag/Sp  an/Td-s  gheata/Ncmsg  agus/Cc  greim/Ncmsc  an/Td-s"," fhir/Ncmsg"," bháite/Av  agat/Pr2-s  air/Pr3ms  ./Fe </s><s> B''/Ws-i  fhearr/Aqc  leat/Pr2-s  a/Sp  bheith/Nv  áit/Ncfsc  ar/Sp  bith/Ns-s  eile/Dd  ach/Cs  amháin/Aqp  ar/Sp  an/Td-s  láthair/Ncfsc  seo/Dd  ,/Fi  ach/Cs  má/Cs|Ncfsc  bronnadh/Nv|Ncmsc  an/Td-s  cúram/Ncmsc  seo/Dd  ort/Pr2-s  ,/Fi"
"doc#12","cois/Sp  Teorann/Ncfsg  is/Cc  an/Td-s  tslí/Ncfsc  inar/Spr  réabadh/Vmis0|Vmih  córas/Ncmsc  is/Cc  pátrún/Ncmsc  bheatha/Ncfsg  is/Wpri  chearta/Ncmpc  sibhialta/Aqp  an/Td-s  phobail/Ncmpc  mar/Cs  a/Q-p|Q-i|Q-r  d''/Q  fhéach/Vmis"," fir/Ncmpc"," fhiáine/Aq--pc  le/Sp  córas/Ncmsc  ní ba/Uc  chothroime/Ncfsc  is/Wpri  ní ba/Uc  chóire/Ncfsc  a/Sp  bhunú/Nv  trí/Sp  chumhacht/Ncfsc  cham/Aq-fsc  an/Td-s  ghunna/Ncmsc  ./Fe </s><s> ''/Fa </s><s> ''/Fa  Bhuel/I  ,/Fi  sin/Pd  an/Td-s  leagan/Ncmsc  seo/Dd"
"doc#12","tráthnóna/Ncmsc  céanna/Aqp  ag/Sp  am/Ncmsc  tae/Ncmsg  ,/Fi  bhain/Vmis  tú/Pp2-s  an/Td-s  ceann/Ncmsc  den/Spa-s  scéal/Ncmsc  ./Fe </s><s> Rinne/Vmis  Melissa/Npmsc  seitgháire/Ncmsg  ./Fe </s><s> ''/Fa  An/Wp-q|Wpdq  é/Pp3ms  go/Cs  bhfuil/Vmip---d  cárta/Ncmsc  scóir/Ncmsg  agaibhse/Pr2-p-e"," fir/Ncmpc"," san/Spa-s  oifig/Ncfsc  ,/Fi  Pat/Npmsc  ,/Fi  agus/Cc  gur/Wpdi|Wsdi  mian/Ncfsc  leat/Pr2-s  gan/Sp  a/Sp  bheith/Nv  thíos/Rd  leis/Pr3ms  ,/Fi  mar/Sp|Cs  gheall/Vmis|Ncmsc  ar/Sp  chumas/Ncmsc  fireannachta/Av  Kieran/Npmsc|Npmsg|Npmpg  ,/Fi  mar/Sp  dhea/Ns-s  ?/Fq </s><s> Nó/Cc  an/Td-s"
"doc#12","siansánach/Aq  míshiansach/Ncmsc|Ncmpg  ./Fe </s><s> But/Npmsc  every/Xf  man/Ncmsc  must/Ncmsc  stand/Ncmsc  behind/Ncfsc </s><s> THE/Aqp  MEN/Y  BEHIND/Ncfsc  THE/Aq-fsc  WIRE/Npmsc|Npmsg|Npmpg  ./Fe </s><s> ''/Fa  A/Dp3ms  mhic/Ncmpc  ,/Fi  seo/Pd  milseán/Ncmsc  faoi/Sp|Pr3ms  do/Sp  choinne/Ncfsc  ./Fe </s><s> ''/Fa </s><s>","Fear/Ncmsc"," téagartha/Aqp  blagadach/Aq  atá/Vmip---r  ag/Sp  caint/Nv  leis/Sp  an/Td-s  athair/Ncfsc  ag/Sp  tairiscint/Nv  milseáin/Ncmpc|Ncmsg  duit/Pr2-s  ./Fe </s><s> Toffo/Npmsc  ./Fe </s><s> Gabhann/Npmsc  tú/Pp2-s  buíochas/Ncmsc  leis/Sp  an/Td-s  fhear/Ncmsc  ,/Fi"
"doc#12","./Fe </s><s> ''/Fa </s><s> Fear/Ncmsc  téagartha/Aqp  blagadach/Aq  atá/Vmip---r  ag/Sp  caint/Nv  leis/Sp  an/Td-s  athair/Ncfsc  ag/Sp  tairiscint/Nv  milseáin/Ncmpc|Ncmsg  duit/Pr2-s  ./Fe </s><s> Toffo/Npmsc  ./Fe </s><s> Gabhann/Npmsc  tú/Pp2-s  buíochas/Ncmsc  leis/Sp  an/Td-s"," fhear/Ncmsc"," ,/Fi  is/Wpri  do/Sp  rosc/Ncmsc  ardaithe/Av  i/Sp  dtreo/Ncfsc  a/Dp3ms|Dp3fs  aghaidhe/Ncfsg  ,/Fi  is/Cc  tugann/Vmip  tú/Pp2-s  cluas/Ncfsc  le/Sp  comhrá/Nv  na/Td-s  díse/Ncfsg  ./Fe </s><s> An/Td-s  cluiche/Ncmsc  mór/Aq-msc  rugbaí/Ncmsg|Ncmsc  inné/Aqp  idir/Sp  chamáin/Ncmpc  acu/Pr3-p  ./Fe </s>"
"doc#12","mór/Aq-msc  é/Pp3ms  ,/Fi  cibé/Pi|Dq  ar/Sp  bith/Ns-s  ./Fe </s><s> ''/Fa </s><s> ''/Fa  Mhothaigh/Vmis  mé/Pp1-s  gur/Wpdi|Wsdi  sna/Spa-p  péas/Ncmpc  abhus/Rd  atá/Vmip---r  cúpla/Ncmsc  duine/Ncmsg  de/Sp  na/Td-p  tosaithe/Ncmpc  ar/Sp  an/Td-s  fhoireann/Ncfsc  Éireannach/Npmpg  ,/Fi  ''/Fa  arsa/Vmis  an/Td-s"," fear/Ncmsc"," mór/Aq-msc  ./Fe </s><s> ''/Fa  Bíodh/Vmm-3s  geansaí/Ncmsc  uaine/Aqp  orthu/Pr3-p  ag/Sp  an/Td-s  deireadh/Ncmsc  seachtaine/Ncfsg  nó/Cc  na/Td-p  bíodh/Vmm-3s  ,/Fi  RUC/Y  iad/Pp3-p  i/Sp  dtólamh/Ns-s  ./Fe </s><s> ''/Fa </s><s> Breast/Npmsc  orthu/Pr3-p  !/Fe </s><s> Ag/Sp  tosú/Nv  ar/Sp  an/Td-s"
"doc#12","a/Q-r  cheap/Vmis  tú/Pp2-s  ,/Fi  cruinn/Aqp  le/Sp  chéile/Ncmsc  i/Sp  bhforbhais/Ncfsc  ar/Sp  an/Td-s  áit/Ncfsc  ,/Fi  agus/Cc  iad/Pp3-p  ag/Sp  gáire/Nv  is/Cc  ag/Sp  cadráil/Ncfsc  go/Ua  caithréimeach/Aqp  ./Fe </s><s> Na/Td-p  stócaigh/Ncmpc  is/Wpri  na/Td-p"," fir/Ncmpc"," ag/Sp  bailiú/Nv  leo/Pr3-p  ar/Sp  a/Dp3-p  seal/Ncmsc  le/Sp  rúisc/Ncfsc|Ncmpc  fháiméad/Ncmsc  cloiche/Ncfsg  a/Sp  theilgean/Nv  i/Sp  dtreo/Ncfsc  an/Td-s  árais/Ncmsg  ./Fe </s><s> Is/Wp-i  corr-pheitrealbhuama/Ncmpc  ./Fe </s><s> Tú/Pp2-s  ar/Sp  bharr/Ncmsc"
"doc#12","dúiche/Ncfsc  bheag/Aq-fsc  Albanach/Aq-fsc  a/Sp  chosaint/Nv  a/Q-r  bhí/Vmis  sé/Pp3mss  ./Fe </s><s> Deimhneach/Aqp  a/Q-r  bhí/Vmis  tú/Pp2-s  féin/Px  gur/Wpdi|Wsdi  de dheasca/Spc  Bhriseadh/Nv  na/Td-p  mBonn/Ncmpg  a/Q-r  bhí/Vmis  sé/Pp3mss  ann/Pr3ms  ./Fe </s><s> Triúr/Ncmsc"," fear/Ncmpg"," ina/Spp-p|Spp-s  seasamh/Nv  ag/Sp  cúl/Ncmsc  na/Td-p  feithiclí/Ncfpg  ./Fe </s><s> Éidí/Ncfpc  dubha/Aq--pc  orthu/Pr3-p  ,/Fi  agus/Cc  cnaipí/Ncmpc  a/Dp3-p  gcasóg/Ncfsc  druidte/Av  go/Sp  muineál/Ncmsc  ,/Fi  murab/Csws  ionann/Aqp  is/Wpri  casóga/Ncfpc  na/Td-p"
"doc#12","toitíní/Ncmpg|Ncmpc  is/Wpri  ag/Sp  gáire/Nv  ./Fe </s><s> Crot/Npmsc  scanrúil/Aq-msc  a/Q-r  bhí/Vmis  orthu/Pr3-p  ,/Fi  dar/Csw|Vmip  leat/Pr2-s  ,/Fi  a/Q-r  bhain/Vmis  leis/Sp  na/Td-p  casóga/Ncfpc  sin/Dd  ./Fe </s><s> A/Dp3ms  fhios/Ncmsc  go/Ua  maith/Aqp  agat/Pr2-s  cérbh/Pq  iad/Pp3-p  na/Td-p"," fir/Ncmpc"," seo/Dd  ,/Fi  bíodh/Vmm-3s  nach/Qnr  bhfaca/Vmis---d  tú/Pp2-s  riamh/Rg  iad/Pp3-p  ./Fe </s><s> Na/Td-p  B-Specials/Npmsc  ,/Fi  dream/Ncmsc  ar/Wpsi|Wssi|Ws-q|Wsdq  leor/Aqp  a/Dp3-p  n-ainm/Ncmsc  le/Sp  scanradh/Ncmsc  a/Sp  chur/Nv  ar/Sp  Náisiúnaithe/Ncmpc  ./Fe </s><s> Dúirt/Vmis  tú/Pp2-s  le/Sp"
"doc#12","ba/Wsri  thúisce/Ncfsc  a/Q-r  chuala/Vmis  tú/Pp2-s  ./Fe </s><s> I/Mr  gcúinne/Ncmsc  den/Spa-s  fhorhalla/Ncmsg  trasna/Sp  ón/Spa-s  dioscó/Ncmsc  ag/Sp  doras/Ncmsc  sheomra/Ncmsg  fáiltithe/Av  bhí/Vmis  bord/Ncmsc  ag/Sp  ar/Qq-s|Q-p|Q-is  shuigh/Vmis  beirt/Ncfsc"," fhear/Ncmpg"," mheánaosta/Av  faoina/Spp-p  bhfeisteas/Ncmsc  foirmiúil/Aq-msc  agus/Cc  sagart/Ncmsc  cuibheasach/Aq-msc  óg/Aq-msc  ./Fe </s><s> Thrasnaigh/Vmis  tú/Pp2-s  chucu/Pr3-p  ,/Fi  thaispeáin/Ncfsc  do/Sp  thicéad/Ncmsc  is/Cc"
"doc#12","agus/Cc  sagart/Ncmsc  cuibheasach/Aq-msc  óg/Aq-msc  ./Fe </s><s> Thrasnaigh/Vmis  tú/Pp2-s  chucu/Pr3-p  ,/Fi  thaispeáin/Ncfsc  do/Sp  thicéad/Ncmsc  is/Cc  fuair/Vmis  ina/Spp-s  ionad/Ncmsc  lipéad/Ncmpg  ainm/Ncmsg|Ncmsc  ./Fe </s><s> Chuir/Vmis  an/Td-s  triúr/Ncmsc"," fear/Ncmpg"," iad/Pp3-p  féin/Px  in/Sp  aithne/Ncfsc  duit/Pr2-s  ./Fe </s><s> Uachtarán/Ncmsc  Chumann/Ncmpg  na/Td-p  nIarmhac/Ncmsc  Léinn/Ncmsg  ba/Wsri  ea/Pp3-s  duine/Ncmsc  acu/Pr3-p  -/Fb  cuntasóir/Ncmsc  é/Pp3ms  fosta/Rg  ,/Fi  a/Q-i  raibh/Vmis---d  a/Dp3ms  ghrianghraf/Ncmsc  le/Sp"
"doc#12","acu/Pr3-p  -/Fb  cuntasóir/Ncmsc  é/Pp3ms  fosta/Rg  ,/Fi  a/Q-i  raibh/Vmis---d  a/Dp3ms  ghrianghraf/Ncmsc  le/Sp  feiceáil/Nv  sa/Spa-s  Journal/Npmsc  cúpla/Ncmsg  uair/Ncfsc  sa/Spa-s  mhí/Ncfsc  ar/Sp  a/Dp3ms  laghad/Ncmsc  ./Fe </s><s> Dlíodóir/Ncmsc  ba/Wsri  ea/Pp3-s  an/Td-s  dara/Mo"," fear/Vmm-2s"," ,/Fi  is/Wpri  ball/Ncmsc  d''/Sp  Údáras/Ncmsc  Chomhairle/Ncfsg  na/Td-p  bPéas/Ncmpc  dá/Cs  mba/Ws-i  bhuan/Aqp  do/Sp  chomhairle/Ncfsc  ./Fe </s><s> Ag/Sp  teagasc/Nv  staire/Ncfsg  is/Wpri  Gaeilge/Npfsc  sa/Spa-s  Choláiste/Ncmsg  a/Q-r  bhí/Vmis  sé/Pp3mss  féin/Px"
"doc#12","ar/Sp  chóras/Ncmsc  na/Td-p  scoláirí/Ncmpg  cónaithe/Av  ./Fe </s><s> Mar/Sp  sin/Pd  ,/Fi  tá/Vmip  fáilte/Ncfsc  ar/Sp  leith/Ncfsc  romhat/Pr2-s  ,/Fi  Patrick/Npmsc  ,/Fi  mar/Sp  ionadaí/Ncmsc  de/Sp  chuid/Ncfsc  Rang/Ncmsc  ''/Fa  76./Mn  ''/Fa </s><s> ''/Fa  Agus/Cc"," fearaimid/Vmip1p"," fáilte/Ncfsc  ar/Sp  leith/Ncfsc  romhat/Pr2-s  freisin/Rg  ,/Fi  Patrick/Npmsc  ,/Fi  mar/Cs  nach/Wprin  é/Pp3ms  seo/Dd  an/Td-s  chéad/Mo|Mc  uair/Ncfsc  duit/Pr2-s  freastal/Ncmsc|Nv  ar/Sp  cheann/Ncmsc  de/Sp  na/Td-p  hócáidí/Ncfpc  seo/Dd  le/Sp"
"doc#12","cainte/Ncfsg  a/Sp  dhéanamh/Nv  ar/Sp  na/Td-p  seanlaethanta/Ncmpc  ./Fe </s><s> ''/Fa </s><s> Ar/Sp  fheiceáil/Nv  ceathrar/Ncmpg|Ncmsc  meánaosta/Av  taobh/Ncmsc  thiar/Rd  díot/Pr2-s  ,/Fi  d''/Q  fhág/Vmis  tú/Pp2-s  slán/Aqp|Ncmsc  ag/Sp  an/Td-s  triúr/Ncmsc"," fear/Ncmpg"," is/Cc  rinne/Vmis  ar/Sp  dhoras/Ncmsc  an/Td-s  tseomra/Ncmsg  fáiltithe/Av  ./Fe </s><s> Caithfidh/Vmif  gur/Q--s  mhothaigh/Vmis  an/Td-s  sagart/Ncmsc  gur/Wpdi|Wsdi  imníoch/Aqp  faoina/Spr  raibh/Vmis---d  i/Sp  ndán/Ncmsc  duit/Pr2-s  a/Q-r  bhí/Vmis  tú/Pp2-s  ./Fe </s>"
"doc#12","corrbhabhta/Ncmsg  ó/Sp  shin/Pd  i/Sp  leith/Ncfsc  ./Fe </s><s> Ach/Cs  ba/Ws-i  é/Pp3ms  seo/Dd  an/Td-s  chéad/Mo|Mc  uair/Ncfsc  a/Q-r  chonaic/Vmis  tú/Pp2-s  é/Pp3ms  le/Sp  corradh/Ns-s  le/Sp  trí/Ncmsc  bliana/Ncfsg  ./Fe </s><s> Le/Sp  ceathrar/Ncmsc  a/Q-r  sheas/Vmis  sé/Pp3mss  ,/Fi  beirt/Ncfsc"," fhear/Ncmpg"," agus/Cc  beirt/Ncfsc  bhan/Ncfpg  ./Fe </s><s> D''/Q  aithin/Vmis  tú/Pp2-s  duine/Ncmsc  de/Sp  na/Td-p  fir/Ncmpc  ar/Sp  an/Td-s  toirt/Ncfsc  ./Fe </s><s> Bhí/Vmis  iontas/Ncmsc  ort/Pr2-s  Daltún/Ncmsc  Ó/Sp  Brolcháin/Npmsc  a/Sp  fheiceáil/Nv  anseo/Rl  anocht/Ns-s|Rt  toisc/Ncfsc"
"doc#12","uair/Ncfsc  a/Q-r  chonaic/Vmis  tú/Pp2-s  é/Pp3ms  le/Sp  corradh/Ns-s  le/Sp  trí/Ncmsc  bliana/Ncfsg  ./Fe </s><s> Le/Sp  ceathrar/Ncmsc  a/Q-r  sheas/Vmis  sé/Pp3mss  ,/Fi  beirt/Ncfsc  fhear/Ncmpg  agus/Cc  beirt/Ncfsc  bhan/Ncfpg  ./Fe </s><s> D''/Q  aithin/Vmis  tú/Pp2-s  duine/Ncmsc  de/Sp  na/Td-p"," fir/Ncmpc"," ar/Sp  an/Td-s  toirt/Ncfsc  ./Fe </s><s> Bhí/Vmis  iontas/Ncmsc  ort/Pr2-s  Daltún/Ncmsc  Ó/Sp  Brolcháin/Npmsc  a/Sp  fheiceáil/Nv  anseo/Rl  anocht/Ns-s|Rt  toisc/Ncfsc  gur/Q--s  fhág/Vmis  sé/Pp3mss  an/Td-s  scoil/Ncfsc  roimh/Sp  1976,/Mn  cé/Ncfsc  go/Cs  mbíodh/Vmih"
"doc#12","cé/Ncfsc  go/Cs  mbíodh/Vmih  sé/Pp3mss  i/Sp  do/Dp2-s  bhliain/Ncfsc  féin/Px  ./Fe </s><s> Lena/Npfsc  chois/Ncfsd  sin/Dd  ,/Fi  níorbh/Ws-in  eisean/Pp3ms-e  an/Td-s  saghas/Ncmsc  páirtí/Aq-fsg  a/Q-r  shamhlófaí/Vmc-0  mar/Sp  chara/Ncmsc  le/Sp  Mac/Ncmsc  Giolla/Npmsg  ./Fe </s><s>","Fear/Vmm-2s"," gnó/Ncmsc  ba/Wsri  ea/Pp3-s  Daltún/Ncmsc  a/Q-i  raibh/Vmis---d  a/Dp3ms  ghrianghraf/Ncmsc  le/Sp  feiceáil/Nv  sa/Spa-s  Journal/Npmsc  chóir/Aq-msc  a/Sp  bheith/Nv  chomh/Ri  minic/Aqp  leis/Sp  an/Td-s  Fheisire/Ncmsc  áitiúil/Aq-msc  ./Fe </s><s> Ba/Ws-i  leis/Sp"
"doc#12","an/Td-s  cheathrú/Mo  seachtain/Ncfsc  d''/Sp  aon/Mc|Dq  mhí/Ncfsc  a/Sp  chlúdach/Nv  ./Fe </s><s> Níor/Qn-s|Ws-in  shéan/Vmis|Vmis---n|Ncmsc  nó/Cc  níor/Qn-s  admhaigh/Vmis---n  Daltún/Ncmsc  an/Td-s  ráfla/Ncmsg  seo/Dd  ,/Fi  rud/Ncmsc  a/Q-r  chuir/Vmis  lena/Spp-s  cháil/Ncfsc|Ncmpc  mar/Sp|Cs"," fhear/Ncmsc|Vmis"," gnó/Ncmsc  discréideach/Aq-msc  ./Fe </s><s> Oíche/Ncfsc  ag/Sp  deireadh/Ncmsc  na/Td-p  seachtóidí/Ncmpg  ,/Fi  fuarthas/Vmis0  Daltún/Ncmsc  ina/Spp-p|Spp-s  luí/Nv  ar/Sp  eang/Ncfsc  talaimh/Ncmsg  bhánaithe/Ncmpg  idir/Sp  Clochar/Ncmsc  an/Td-s"
"doc#12","teacht/Ncmsc  aige/Pr3ms  ar/Sp  ghunnaí/Ncmpc  ./Fe </s><s> Uaireanta/Ncfpc|Rg  ,/Fi  ba/Wsri  dhoiligh/Ncmsg  na/Td-s  hAlbanaigh/Ncfsc  a/Sp  thuigbheáil/Nv  ./Fe </s><s> Anois/Rg  ,/Fi  de réir/Spc  fhianaise/Ncfsg  an/Td-s  Journal/Npmsc  ,/Fi"," fear/Vmm-2s"," gnó/Ncmsc  measúil/Aq-msc  cílíonta/Av  ba/Wsri  ea/Pp3-s  an/Td-s  tUasal/Ncmsc  Daltún/Ncmsc  Ó/Sp  Brolcháin/Npmsc  ./Fe </s><s> Fiú/Ns-s  má/Cs  bhí/Vmis  an/Td-s  bhacadaíl/Ncfsc  ina/Spp-s  comhartha/Nv--g  síoraí/Aqc  dá/Spp-p|Spp-s|Spp-p|Spp-s"
"doc#12","Daltún/Ncmsc  an/Td-s  triúr/Ncmpg  eile/Dd  in/Sp  aithne/Ncfsc  duit/Pr2-s  ansin/Rl  :/Fi  Rosemary/Npmsc  ,/Fi  a/Uv  bhean/Ncfsv  chéile/Ncmsg  ,/Fi  Denise/Npmsc  ,/Fi  deirfiúr/Ncfsc  leis/Pr3ms  ,/Fi  agus/Cc  Leon/Npmsc  Mac/Up  Daibhéid/Npmsc  ,/Fi"," fear/Ncmsc"," meánaosta/Av  ./Fe </s><s> Ghlac/Vmis  tú/Pp2-s  leis/Pr3ms  gur/Wpdi|Wsdi  le/Sp  Denise/Npmsc  a/Q-r  bhí/Vmis  an/Td-s  Daibhéadach/Npmsc  ,/Fi  cibé/Pi|Dq  áit/Ncfsc  a/Q-r  bhí/Vmis  Sandra/Npfsc  ./Fe </s><s> Bean/Npmsc  ard/Aq-msc  chuidsúlach/Aq"
"doc#12","ón/Spa-s  bhliain/Ncfsc  seo/Dd  agatsa/Pr2-s-e  a/Q-r  bheadh/Vmc  anseo/Rl  anocht/Ns-s|Rt  ./Fe </s><s> D''/Q  fhreagair/Vmis  sé/Pp3mss  nach/Qnr  mbeadh/Vmc  ach/Cs  cúigear/Ncmsc  nó/Cc  seisear/Ncmsc  acu/Pr3-p  ag/Sp  teacht/Nv  ./Fe </s><s> Orthu/Pr3-p  a/Q-r  bhí/Vmis"," fear/Ncmsc"," a/Q-r  bhí/Vmis  i gcuideachta/Spc  Dhaltúin/Npfsg  anois/Rg  agus/Cc  iad/Pp3-p  ag/Sp  tarraingt/Nv  oraibh/Pr2-p  ./Fe </s><s> D''/Q  aithin/Vmis  tú/Pp2-s  ó/Sp  leathanaigh/Ncmpc  an/Td-s  Journal/Npmsc  Pól/Npmsc  Mac/Up  Gualraic/Npmsc"
"doc#12","chomhairleoir/Ncmsc  ./Fe </s><s> ''/Fa  An/Td-s  cuimhin/Ns-s  leat/Pr2-s  Oscar/Npmsc  ,/Fi  a/Dp3fs  Pháidí/Npfsg  ?/Fq </s><s> ''/Fa  a/Q-p|Q-i|Q-r  d''/Q  fhiafraigh/Vmis  Mac/Up  Giolla/Npmsc  agus/Cc  é/Pp3ms  ag/Sp  pointeáil/Nv  ar/Sp  chúinne/Ncmsc  mar/Cs  a/Q-r  raibh/Vmis---n"," fear/Ncmsc"," ina/Spp-s  sheasamh/Nv  as/Sp|Pr3ms  féin/Px  ./Fe </s><s> ''/Fa  De/Sp  réir/Ncfsc  cosúlachta/Ncfsg  ,/Fi  tagann/Vmip  sé/Pp3mss  chuig/Sp  achan/Ncmsc  ócáid/Ncfsc  shóisialta/Aqp  de/Sp  chuid/Ncfsc  na/Td-p  n-iarmhac/Ncmsc  léinn/Ncmsg  ./Fe </s><s> Cheapfá/Vmc-2s"
"doc#12","sa/Spa-s  chathair/Ncfsc  ./Fe </s><s> Mar/Cs  a/Q-p|Q-i|Q-r  d''/Q  éist/Vmis  tú/Pp2-s  leis/Sp  an/Td-s  chur/Ncmsc  is/Wpri  leis/Sp  an/Td-s  chúiteamh/Ncmsc  seo/Dd  ,/Fi  thuig/Vmis  tú/Pp2-s  gur/Wpdi|Wsdi  ag/Sp  tapú/Nv  na/Td-s  deise/Ncfsg  a/Q-r  bhí/Vmis  an/Td-s  bheirt/Ncfsc"," fhear/Ncmpg"," gnó/Ncmsg|Ncmsc  le/Sp  síolta/Ncmpc  a/Dp3fs  bpleana/Ncmpc  a/Sp  chur/Nv  i/Sp  gcluas/Ncfsc  is/Wpri  in/Sp  aigne/Ncfsc  an/Td-s  chomhairleora/Ncmsg  ./Fe </s><s> Soiléir/Aqp  a/Q-r  bhí/Vmis  sé/Pp3mss  nach/Wprin  dílseacht/Ncfsc  don/Spa-s  institiúid/Ncfsc  léinn/Ncmsg"
"doc#12","an/Td-s  síntiús/Ncmpg  seo/Dd  agatsa/Pr2-s-e  ar/Sp  nuachtán/Ncmsc  Dhoire/Npmsg  ,/Fi  breá/Ri  sásta/Aqp  a/Q-r  bhí/Vmis  tú/Pp2-s  anois/Rg  nár/Qnrs  ghéill/Vmis---n  tú/Pp2-s  dá/Spp-s  diomú/Ncmsc  ./Fe </s><s> Má/Cs  bhí/Vmis  meon/Ncmsc  is/Cc  modh/Ncmsc  oibre/Ncfsg  an/Td-s"," fhir/Ncmpc"," ghaimbín/Ncmsg  ag/Sp  Daltún/Ncmsc  ,/Fi  ba/Wsri  thrua/Aqc|Aqp  leat/Pr2-s  Mac/Ncmsc  Giolla/Npmsg  a/Sp  fheiceáil/Nv  ina/Spp-s  chuideachta/Ncfsc  ./Fe </s><s> Le/Sp  déanaí/Ncfsc  ,/Fi  i ndiaidh/Spc  teacht/Nv  ar/Sp  an/Td-s  tuairim/Ncfsc  a/Q-r"
"doc#12","Dhoire/Npmsg  gur/Wpdi|Wsdi  leispiach/Aqc|Aqp|Ncmsc  í/Pp3fs  sular/Cs-s  raibh/Vmis---d  a/Dp3ms  fhios/Ncmsc  agamsa/Pr1-s-e  ./Fe </s><s> Insíodh/Vmm-3s|Vmih|Vmis0  scéal/Ncmsc  fúm/Pr1-s  i/Sp  gcuid/Ncfsc  de/Sp  na/Td-p  tithe/Ncmpc  tábhairne/Ncmsg  sa/Spa-s  chathair/Ncfsc  ./Fe </s><s> Arsa/Vmis"," fear/Ncmsc"," grinn/Aq-msc  amháin/Aqp  :/Fi  ''/Fa  Ar/Qq-s|Q-p|Q-is  chuala/Vmis  tú/Pp2-s  faoin/Spa-s  fhocóir/Ncmsc  bocht/Aq-msc  sin/Dd  ,/Fi  an/Td-s  Máistir/Npmsg|Npmsc  Mac/Up  Giolla/Npmsc  ?/Fq </s><s> ''/Fa  is/Cc  d''/Q  fhreagair/Vmis  a/Dp3fs|Ud  pháirtí/Aqc  :/Fi  ''/Fa  Leoga/I  ,/Fi  ní/Ncmsc|Ncfsc|Nv|Wp-in"
"doc#12","cártaí/Ncmpg  amach/Rd  as/Sp  póca/Ncmsc  a/Dp3ms  sheaicéid/Ncmpc  ,/Fi  bhí/Vmis  súil/Ncfsc  as/Sp  Dia/Ncmsc  agat/Pr2-s  gur/Wpdi|Wsdi  óráid/Ncfsc  ghairid/Aq-fsc  ghonta/Aqp  ghreannmhar/Aqp  a/Q-r  bheadh/Vmc  ann/Pr3ms  ./Fe </s><s> I/Mr  dtús/Ncmsc  báire/Ncmsg  ,/Fi  d''/Q"," fhear/Vmis"," an/Td-s  tUachtarán/Ncmsc  fáilte/Ncfsg  roimh/Sp  na/Td-p  haíonna/Ncmpc  uile/Ns-s|Dq  ,/Fi  go/Ua  háirithe/Aqp  rompu/Pr3-p  siúd/Pd  a/Sp  thriall/Nv  ó/Sp  áiteanna/Ncfpc  ciana/Aq--pc  le/Sp  bheith/Nv  i láthair/Spc  ./Fe </s><s> Bhí/Vmis"
"doc#12","sin/Dd  dó/Pr3ms  ,/Fi  b''/Ws-i  aoibhinn/Aqp  leis/Pr3ms  ,/Fi  ar/Vmis  sé/Pp3mss  ,/Fi  gur/Wpdi|Wsdi  mhithid/Aqp  obair/Ncfsc  inspioráideach/Ncmsc  bhaill/Ncmsg  de/Sp  bhur/Dp2-p  gcuid/Ncfsc  a/Sp  onórú/Nv  is/Cc  a/Sp  chomóradh/Nv  ./Fe </s><s> ''/Fa  Is/Cc"," fear/Ncmsc"," é/Pp3ms  ,/Fi  ''/Fa  arsa/Vmis  an/Td-s  tUachtarán/Ncmsc  ,/Fi  ''/Fa  a/Q-i  bhfuil/Vmip---d  a/Dp3ms|Dp3fs  oiread/Ns-s  sin/Dd  déanta/Av  aige/Pr3ms  chun/Sp  caighdeán/Ncmpg  maireachtála/Ncmsg  mhuintir/Ncfsc  na/Td-s  cathrach/Ncfsg  a/Sp  ardú/Nv  is/Cc  a/Sp"
"doc#12",",/Fi  ''/Fa  a/Q-i  bhfuil/Vmip---d  a/Dp3ms|Dp3fs  oiread/Ns-s  sin/Dd  déanta/Av  aige/Pr3ms  chun/Sp  caighdeán/Ncmpg  maireachtála/Ncmsg  mhuintir/Ncfsc  na/Td-s  cathrach/Ncfsg  a/Sp  ardú/Nv  is/Cc  a/Sp  fheabhsú/Nv  ./Fe </s><s> Is/Cc"," fear/Vmm-2s"," é/Pp3ms  a/Q-r  chonaic/Vmis  le linn/Spc  a/Dp3fs|Ud  óige/Aqc  a/Dp3ms  bhaile/Ncmsc  dúchais/Ncmsg  á/Spp-p|Spp-s  leagan/Nv  bríce/Ncmsg|Ncmsc  i ndiaidh/Spc  bríce/Ncmsg  ,/Fi  bloc/Ncmsc  i ndiaidh/Spc  bloic/Ncmsg  ./Fe </s><s> In/Sp  ionad/Ncmsc  imeacht/Ncmsc  agus/Cc  a/Dp3ms"
"doc#12","le/Sp  haghaidh/Ncfsc  a/Dp3ms  mhuintire/Ncfsg  sa/Spa-s  bhaile/Ncmsg  ./Fe </s><s> Ar/Sp  ndóigh/Ncfsc  ,/Fi  is/Wpri  ag/Sp  caint/Nv  ar/Sp  iarscoláire/Ncmsc  tréitheach/Aq-msc  de/Sp  chuid/Ncfsc  an/Td-s  Choláiste/Ncmsg  atá/Vmip---r  mé/Pp1-s  ,/Fi  ar/Sp|Vmis|Qq-s|Q-p|Q-is|Wpsi|Wssi|Ws-q|Wsdq"," fhear/Ncmsc|Vmis"," gnó/Ncmsg|Ncmsc  ,/Fi  ar/Sp  fhear/Ncmsc  mór/Aq-msc  carthanachta/Ncfsg  ,/Fi  ar/Sp  fhear/Ncmsc  sínteach/Aq-msc  soghníomhartha/Ncmpc|Ncmpg  ./Fe </s><s> Ar/Sp  thodhchaí/Ncfsc  Dhoire/Npmsg  Cholm/Npmsg|Npm-g  Cille/Ncfsg  ./Fe </s><s> Ar/Sp  Dhaltún/Ncmsc  Uasal/Aq-msc  Ó/Sp"
"doc#12","a/Dp3ms  mhuintire/Ncfsg  sa/Spa-s  bhaile/Ncmsg  ./Fe </s><s> Ar/Sp  ndóigh/Ncfsc  ,/Fi  is/Wpri  ag/Sp  caint/Nv  ar/Sp  iarscoláire/Ncmsc  tréitheach/Aq-msc  de/Sp  chuid/Ncfsc  an/Td-s  Choláiste/Ncmsg  atá/Vmip---r  mé/Pp1-s  ,/Fi  ar/Sp|Vmis|Qq-s|Q-p|Q-is|Wpsi|Wssi|Ws-q|Wsdq  fhear/Ncmsc|Vmis  gnó/Ncmsg|Ncmsc  ,/Fi  ar/Sp"," fhear/Ncmsc"," mór/Aq-msc  carthanachta/Ncfsg  ,/Fi  ar/Sp  fhear/Ncmsc  sínteach/Aq-msc  soghníomhartha/Ncmpc|Ncmpg  ./Fe </s><s> Ar/Sp  thodhchaí/Ncfsc  Dhoire/Npmsg  Cholm/Npmsg|Npm-g  Cille/Ncfsg  ./Fe </s><s> Ar/Sp  Dhaltún/Ncmsc  Uasal/Aq-msc  Ó/Sp  Brolcháin/Npmsc  !/Fe </s><s> ''/Fa </s>"
"doc#12","ndóigh/Ncfsc  ,/Fi  is/Wpri  ag/Sp  caint/Nv  ar/Sp  iarscoláire/Ncmsc  tréitheach/Aq-msc  de/Sp  chuid/Ncfsc  an/Td-s  Choláiste/Ncmsg  atá/Vmip---r  mé/Pp1-s  ,/Fi  ar/Sp|Vmis|Qq-s|Q-p|Q-is|Wpsi|Wssi|Ws-q|Wsdq  fhear/Ncmsc|Vmis  gnó/Ncmsg|Ncmsc  ,/Fi  ar/Sp  fhear/Ncmsc  mór/Aq-msc  carthanachta/Ncfsg  ,/Fi  ar/Sp"," fhear/Ncmsc"," sínteach/Aq-msc  soghníomhartha/Ncmpc|Ncmpg  ./Fe </s><s> Ar/Sp  thodhchaí/Ncfsc  Dhoire/Npmsg  Cholm/Npmsg|Npm-g  Cille/Ncfsg  ./Fe </s><s> Ar/Sp  Dhaltún/Ncmsc  Uasal/Aq-msc  Ó/Sp  Brolcháin/Npmsc  !/Fe </s><s> ''/Fa </s><s> Mar/Cs  a/Q-r  dhírigh/Vmis  an/Td-s  tUachtarán/Ncmsc"
"doc#12","ar/Sp|Qq-s|Q-p|Q-is|Wpsi|Wssi|Ws-q|Wsdq  a/Q-r  aitheasc/Vmis  ,/Fi  sméid/Vmis  Mac/Up  Giolla/Npmsc  a/Dp3ms  cheann/Ncmsc  ort/Pr2-s  ./Fe </s><s> De/Sp  réir/Ncfsc  dealraimh/Ncmsg  ,/Fi  ar/Vmis  a/Dp3ms  chúilín/Ncmsc  seamhrach/Aq-msc  agus/Cc  é/Pp3ms  ag/Sp  baint/Nv  sult/Ncmsc|Ncmpg  as/Sp  seó/Ncmsc"," aonfhir/Ncmsg"," Dhaltúin/Npfsg  ,/Fi  a/Q-r  bhí/Vmis  seisean/Pp3msse  ./Fe </s><s> ''/Fa  Fan/Vmm-2s  go/Cs  gcluinfidh/Vmif  ár/Dp1-p  bhFeisire/Ncmsc  oirmhinneach/Aq-msc  faoin/Spa-s  scúp/Ncmsc  seo/Dd  ./Fe </s><s> Ní/Wp-in  mó/Aqc|Aqp  ná/Cc  sásta/Aqp  a/Q-r  bheidh/Vmif  seisean/Pp3msse  go/Cs"
"doc#12","mian/Ncfsc  leat/Pr2-s  filleadh/Nv  is/Cc  glacadh/Vmis0  le/Sp  réaltacht/Ncfsc  an/Td-s  tsaoil/Ncmsg  abhus/Rd  ,/Fi  tar/Sp  ar/Sp  ais/Ncfsc  is/Cc  gearrfear/Vmif  scornach/Ncfsc  muice/Ncfsg  le/Sp  fáilte/Ncfsc  Uí/Up  Néill/Npmsc  a/Sp"," fhearadh/Nv"," roimh/Sp  an/Td-s  mhac/Ncmsc  díobhlásach/Aqp  ./Fe </s><s> Ach/Cs  mura/Cs  bhfuil/Vmip---d  tú/Pp2-s  in/Sp  ann/Ns-s  déileáil/Ncfsc|Nv  leis/Sp  an/Td-s  réaltacht/Ncfsc  idir/Sp  mhaith/Ncfsc  is/Wpri  saith/Ncfsc  ,/Fi  fan/Vmm-2s  i/Sp  mBaile/Npmpg  Átha/Npmsc|Npmsg"
"doc#12","an/Td-s  doineann/Ncfsc  ann/Pr3ms  mhothaigh/Vmis  tú/Pp2-s  slán/Aqp|Ncmsc  sábháilte/Av|Aqp  mar/Cs  nach/Wprin  faoi/Sp  choimirce/Ncfsc  phátrún/Ncmpg  bhur/Dp2-p  gcathrach/Ncfsg  a/Q-r  bhí/Vmis  tú/Pp2-s  ?/Fq </s><s> Fiú/Ns-s  má/Cs  maraíodh/Vmih|Vmis0"," fear/Ncmsc"," ón/Spa-s  chathair/Ncfsc  ar/Sp  mhachaire/Ncmsc  gailf/Ncmsg  i rith/Spc  stoirme/Ncfsg  i/Sp  dTír/Ncfsc  Chonaill/Npm-g|Npfsg  ,/Fi  údar/Ncmsc  sóláis/Ncmsg  duit/Pr2-s  ba/Wsri  ea/Pp3-s  é/Pp3ms  gur/Q--s  taispeánadh/Vmis0  nárbh/Wsrin  í/Pp3fs  an/Td-s"
"doc#12","atá/Vmip---r  an/Td-s  neamhniú/Nv  le/Sp  fiche/Mc  bliain/Ncfsc  ./Fe </s><s> Cuirfear/Vmif0  clabhsúr/Ncmsc  air/Pr3ms  go/Ua  luath/Aqp  ./Fe </s><s> ''/Fa </s><s> Faoin/Spa-s  am/Ncmsc  seo/Dd  ,/Fi  cinnte/Av|Aqp  a/Q-r  bhí/Vmis  tú/Pp2-s  nach/Wprin  bolstaic/Ncfsc  amháin/Aqp  ach/Cs"," fear/Ncmsc"," buile/Ncfsg  a/Q-r  bhí/Vmis  in/Sp  Oscar/Npmsc  ./Fe </s><s> Ní/Qn  déarfá/Vmc-2s  a/Dp3ms  dhath/Ncmsc  eile/Dd  leis/Pr3ms  ./Fe </s><s> Ar/Sp  an/Td-s  drochuair/Ncfsc  ,/Fi  áfach/Rg  ,/Fi  b''/Ws-i  fhollas/Ncmsc  go/Q-s  raibh/Vmis---d|Vmsp  tú/Pp2-s  i ndiaidh/Spc  cigilt/Nv  a/Sp  chur/Nv  ar/Sp"
"doc#12","ort/Pr2-s  ?/Fq </s><s> Ní/Qn  bheimid/Vmif1p-n  rófhada/Ncmpv  anois/Rg  ./Fe </s><s> Cad/Pq  chuige/Pr3ms  nár/Qnq|Qnrs  thug/Vmis---n|Vmis  tú/Pp2-s  do/Sp  chuid/Ncfsc  lámhainní/Ncfpg  leat/Pr2-s  ?/Fq </s><s> Gan/Sp  aon/Mc|Dq  phéire/Ncmsc  air/Pr3ms  féin/Px  ./Fe </s><s> Ag/Sp  comhrá/Nv  le/Sp"," fear/Ncmsc"," éigin/Aq-msc  atá/Vmip---r  an/Td-s  t-athair/Ncmsc  anois/Rg  ./Fe </s><s> Tugann/Vmip  tú/Pp2-s  éisteacht/Nv|Ncfsc  dóibh/Pr3-p  ./Fe </s><s> An/Td-s  pholaitíocht/Ncfsc  faoi/Sp  chaibidil/Ncfsc  acu/Pr3-p  ,/Fi  ar/Vmis  ndóigh/Ncfsc  ./Fe </s><s> D''/Q  fhógair/Vmis  an/Td-s"
"doc#12","á/Spp-s  bagairt/Nv  acu/Pr3-p  de/Pr3ms  shíor/Aqp  agus/Cc  gan/Sp  aon/Dq  téagar/Ncmsc  taobh/Ncmsc  thiar/Rd  di/Pr3fs  ./Fe </s><s> Gan/Sp  ach/Cs  triúr/Ncmsc  Albanach/Aq-msc  ar/Sp  an/Td-s  tsráid/Ncfsc  seo/Dd  agaibhse/Pr2-p-e  ./Fe </s><s> Baintreach/Ncfsc"," fir/Ncmsg"," agus/Cc  beirt/Ncfsc  seanmhaighdean/Ncfpg  ./Fe </s><s> Bobby/Npmsc  Crookshank/Npmsc  is/Wpri  na/Td-p  Coulters/Npmsc  ./Fe </s><s> Ní/Qn  bhacann/Vmip---n  na/Td-s  seanmhná/Ncfpc  le/Sp  héinne/Ncmsc  agaibh/Pr2-p  ./Fe </s><s> Is/Wp-i  annamh/Rg  a/Q-r"
"doc#12","./Fe </s><s> Diomaite/Npmsc  den/Spa-s  tiománaí/Ncmsc  sin/Dd  ,/Fi  níl/Vmip---n  cuairteoir/Ncfsc  ar/Sp  bith/Ns-s  eile/Dd  feicthe/Av  agat/Pr2-s  riamh/Rg  ./Fe </s><s> Chuala/Vmis  tú/Pp2-s  áit/Ncfsc  éigin/Aq-fsc  gur/Wpdi|Wsdi  mac/Ncmsc  le/Sp  duine/Ncmsc  acu/Pr3-p  an/Td-s"," fear/Ncmsc"," sin/Dd  is/Cc  gur/Wpdi|Wsdi  póilín/Ncmsc  é/Pp3ms  ./Fe </s><s> Caithfidh/Vmif  nach/Qnr  bhfuil/Vmip---d  aon/Dq  chairde/Ncmsc|Ncmpc  acu/Pr3-p  ./Fe </s><s> B''/Ws-i  fhéidir/Ns-s  gur/Wpdi|Wsdi  marbh/Aqp|Ncmsc  atá/Vmip---r  na/Td-p  gaolta/Ncmpc  is/Wpri  na/Td-p  cairde/Ncmpc  eile/Dd  ./Fe </s><s> Más/Csw|Ncmsc  ball/Ncmpg|Ncmsc"
"doc#12","a/Q-r  thuilleadh/Vmih  péas/Ncmpc|Ncmsc  ./Fe </s><s> An/Td-s  mhaidin/Ncfsc  dár/Aq-msc  gcionn/Ncfsd  nuair/Cs  a/Q-p|Q-i|Q-r  cuardaíodh/Vmis0  an/Td-s  pháirc/Ncfsc  ,/Fi  níor/Qn-s  aimsíodh/Vmih---n|Vmis0--n  coirp/Ncmpc  na/Td-p  sceimhlitheoirí/Ncmpg  ./Fe </s><s> Nó/Cc  aon/Dq"," fhir/Ncmpc"," ghunna/Ncmsg  leonta/Av|Aqp  ./Fe </s><s> Nó/Cc  aon/Mc|Dq  lón/Ncmsc  cogaidh/Ncmsg  diomaite/Av  de/Sp  chartúis/Ncmpc  chaite/Aqp  ó/Sp  ghunnaí/Ncmpc  na/Td-p  B-Men/Npmsc  ./Fe </s><s> Folamh/Aqp  a/Q-r  bhí/Vmis  an/Td-s  pháirc/Ncfsc  ./Fe </s><s> Bhuel/I  ,/Fi"
"doc#12","ach/Cs  tráthnóna/Ncmsc  gairid/Aq-msc  amháin/Aqp  ./Fe </s><s> ''/Fa </s><s> ''/Fa  Is/Wp-i  cuma/Ncfsc|Aqp  ./Fe </s><s> Tusa/Pp2-s-e  a/Q-p|Q-i|Q-r  rinne/Vmis  an/Td-s  socrú/Ncmsc  ar/Sp  neamhchead/Ns-s  domsa/Pr1-s-e  is/Wpri  tig/Vmip|Ncmsd  leat/Pr2-s  a/Sp  bheith/Nv  abhus/Rd  chun/Sp  fáilte/Ncfsg  a/Sp"," fhearadh/Nv"," roimh/Sp  an/Td-s  duine/Ncmsc  seo/Dd  ./Fe </s><s> Anois/Rg  tá/Vmip  mise/Pp1-s-e  chun/Sp  glao/Ncfsg  gutháin/Ncmsg|Ncmpc  a/Sp  chur/Nv  ar/Sp  Darren/Npmsc  le/Sp  fáil/Nv  amach/Rd  an/Qq  mbeidh/Vmif  seisean/Pp3msse  nó/Cc  Liz/Npmsc  sa/Spa-s  bhaile/Ncmsg"
"doc#12","i/Sp  nDoire/Npmpg  nuair/Cs  a/Q-r  thug/Vmis  sí/Pp3fss  faoi/Pr3ms  ./Fe </s><s> Bhí/Vmis  sí/Pp3fss  lách/Aqp  i/Sp  dtús/Ncmsc  báire/Ncmsg  ach/Cs  d''/Q  athraigh/Vmis  sí/Pp3fss  i/Sp  dtoibinne/Ncmsc  is/Cc  thug/Vmis  amach/Rd  dó/Pr3ms  ./Fe </s><s> Ní/Qn  raibh/Vmis---n  a/Dp3ms  fhios/Ncmsc  ag/Sp  an/Td-s"," fhear/Ncmsc"," bocht/Aq-msc  cad/Pq  a/Q-r  bhí/Vmis  déanta/Nv--g  aige/Pr3ms  ./Fe </s><s> ''/Fa </s><s> Dhubhaigh/Npfsg  is/Cc  dhearg/Vmis  tú/Pp2-s  ./Fe </s><s> ''/Fa  Is/Wp-i  ea/Pp3-s  ,/Fi  duine/Ncmsc  neamhspleách/Aq-msc  a/Q-i  bhfuil/Vmip---d  a/Dp3fs|Ud  tuairimí/Aqc  deimhne/Aqc  féin/Px  aici/Pr3fs  is/Wpri"
"doc#12","ina/Spp-s  fholt/Ncmsc  dubh/Aq-msc  ./Fe </s><s> Do/Sp  dhála/Ncfsg  féin/Px  ,/Fi  sna/Spa-p  tríochaidí/Ncmpc  luatha/Aq--pc  a/Q-r  bhí/Vmis  seisean/Pp3msse  ./Fe </s><s> Tríd/Sp|Pr3ms  is/Wpri  tríd/Pr3ms  ,/Fi  ba/Wsri  dhoiligh/Ncmsg  a/Sp  shamhlú/Nv  gur/Q--s  chaith/Vmis  an/Td-s"," fear/Ncmsc"," seo/Dd  deich/Ncmsc  mbliana/Ncfsg  i/Sp  bpríosún/Ncmsc  ,/Fi  cuid/Ncfsc  mhaith/Aq-fsc  den/Spa-s  am/Ncmsc  sin/Dd  ar/Sp  an/Td-s  bhlaincéad/Ncmsc  agus/Cc  go/Cs  ndeachaigh/Vmis---d  sé/Pp3mss  tríd/Pr3ms  is/Cc  gur/Q--s  tháinig/Vmis  sé/Pp3mss  slán/Aq-msc  ó/Sp"
"doc#12","ar/Sp  chimí/Ncmpc  ar/Sp  gearradh/Nv  téarmaí/Ncmpg|Ncmpc  saoil/Ncmsg  orthu/Pr3-p  nó/Cc  a/Q-r  bhí/Vmis  ar/Sp  shraith/Ncfsc  an/Td-s  bháis/Ncmsg  ./Fe </s><s> Suas/Rd  le/Sp  scór/Ncmsc  bliain/Ncfsc  a/Q-r  bhí/Vmis  caite/Nv--g  ag/Sp  roinnt/Nv  de/Sp  na/Td-p"," fir/Ncmpc"," dhaortha/Ncmsg  agus/Cc  gan/Sp  a/Dp3ms  fhios/Ncmsc  acu/Pr3-p  an/Qq  gcuirfeadh/Vmc  na/Td-p  polaiteoirí/Ncmpc  nó/Cc  na/Td-p  cúirteanna/Ncfpc  pionós/Ncmpg  an/Td-s  bháis/Ncmsg  i/Sp  bhfeidhm/Ncfsc  athuair/Ns-s  ./Fe </s><s> Ar/Sp"
"doc#12","leathchreimthe/Ncfsc  éigin/Aq-fsc  ar/Sp  an/Td-s  tslí/Ncfsc  !/Fe </s><s> Sa/Spa-s  phrionta/Ncmsg  seo/Dd  ,/Fi  bhí/Vmis  roinnt/Ncfsc  daoine/Ncmpg  le/Sp  feiceáil/Nv  ar/Sp  chosán/Ncmsc  na/Td-p  mBallaí/Ncmpg  ./Fe </s><s> Orthu/Pr3-p  siúd/Pd  bhí/Vmis"," fear/Ncmsc"," cairte/Ncfsg  agus/Cc  dornán/Ncmsc  fear/Ncmpg  eile/Dd  a/Q-r  bhí/Vmis  ina/Spp-p|Spp-s  seasamh/Nv  ag/Sp  comhrá/Nv  le/Sp  chéile/Ncmsc  ./Fe </s><s> Baill/Ncmpc  den/Spa-s  daoscar/Ncmsc  iad/Pp3-p  ./Fe </s><s> Ach/Cs  i/Sp  gceathrar/Ncmsc  eile/Dd  a/Q-r  chuir/Vmis"
"doc#12","ar/Sp  an/Td-s  tslí/Ncfsc  !/Fe </s><s> Sa/Spa-s  phrionta/Ncmsg  seo/Dd  ,/Fi  bhí/Vmis  roinnt/Ncfsc  daoine/Ncmpg  le/Sp  feiceáil/Nv  ar/Sp  chosán/Ncmsc  na/Td-p  mBallaí/Ncmpg  ./Fe </s><s> Orthu/Pr3-p  siúd/Pd  bhí/Vmis  fear/Ncmsc  cairte/Ncfsg  agus/Cc  dornán/Ncmsc"," fear/Ncmpg"," eile/Dd  a/Q-r  bhí/Vmis  ina/Spp-p|Spp-s  seasamh/Nv  ag/Sp  comhrá/Nv  le/Sp  chéile/Ncmsc  ./Fe </s><s> Baill/Ncmpc  den/Spa-s  daoscar/Ncmsc  iad/Pp3-p  ./Fe </s><s> Ach/Cs  i/Sp  gceathrar/Ncmsc  eile/Dd  a/Q-r  chuir/Vmis  tusa/Pp2-s-e  cron/Ncmsc  ./Fe </s><s> Lánúin/Ncfsc  agus/Cc"
"doc#12","liom/Pr1-s  i/Sp  bPríosún/Ncmsc  Bhóthar/Ncmsc  na/Td-p  Croimghlinne/Npmsc  sna/Spa-p  caogaidí/Ncmpc  nuair/Cs  a/Q-r  bhí/Vmis  feachtas/Ncmsc  míleata/Aqp  eile/Dd  ar/Sp  siúl/Nv  ./Fe </s><s> An-ghníomhach/Aqp  a/Q-r  bhí/Vmis  an/Td-s"," fear/Ncmsc"," eile/Dd  seo/Pd  san/Spa-s  fheachtas/Ncmsc  sin/Dd  ./Fe </s><s> B''/Ws-i  fhéidir/Ns-s  gur/Q--s  chuala/Vmis  tú/Pp2-s  an/Td-s  scéala/Ncmsc|Ncmsg  faoin/Spa-s  oíche/Ncfsc  sin/Dd  thart/Rd  ar/Sp  1957/Mn  nó/Cc  mar/Sp  sin/Pd  nuair/Cs  a/Sp  stopadh/Nv"
"doc#12","ó/Sp  Dhoire/Npmsc  go/Sp  Baile/Npmsc  Átha/Npmsg  Cliath/Npmsc  ./Fe </s><s> Rinneadh/Vmis0  inneall/Ncmsc  na/Td-s  traenach/Ncfsg  a/Sp  stócáil/Nv  ,/Fi  ar/Sp  aghaidh/Ncfsc  leo/Pr3-p  faoi/Sp  iomlán/Ncmsc  siúil/Ncmsg  agus/Cc  léim/Ncfsc|Nv|Vmis|Vmip1s  an/Td-s"," fear/Ncmsc"," seo/Dd  den/Spa-s  traein/Ncfsc  sula/Cs  ndearna/Vmis---d  sí/Pp3fss  ciolar/Ncmsc  chiot/Ncmsc  den/Spa-s  stáisiún/Ncmsc  ./Fe </s><s> Gabhadh/Vmis0  an/Td-s  fear/Ncmsc  seo/Dd  go/Ua  gairid/Aqp  ina/Spp-s  dhiaidh/Ns-s  sin/Dd  agus/Cc  níorbh/Ws-in  fhada/Aqp"
"doc#12",",/Fi  ar/Sp  aghaidh/Ncfsc  leo/Pr3-p  faoi/Sp  iomlán/Ncmsc  siúil/Ncmsg  agus/Cc  léim/Ncfsc|Nv|Vmis|Vmip1s  an/Td-s  fear/Ncmsc  seo/Dd  den/Spa-s  traein/Ncfsc  sula/Cs  ndearna/Vmis---d  sí/Pp3fss  ciolar/Ncmsc  chiot/Ncmsc  den/Spa-s  stáisiún/Ncmsc  ./Fe </s><s> Gabhadh/Vmis0  an/Td-s"," fear/Ncmsc"," seo/Dd  go/Ua  gairid/Aqp  ina/Spp-s  dhiaidh/Ns-s  sin/Dd  agus/Cc  níorbh/Ws-in  fhada/Aqp  go/Q-s  raibh/Vmis---d|Vmsp  sé/Pp3mss  féin/Px  is/Wpri  m''/Dp1-s  uncail/Ncmsc  ag/Sp  imirt/Nv  táiplise/Ncfsg  is/Wpri  ag/Sp  foghlaim/Nv  Gaeilge/Npfsg|Npfsc  le/Sp"
"doc#12","is/Wpri  ag/Sp  foghlaim/Nv  Gaeilge/Npfsg|Npfsc  le/Sp  chéile/Ncmsc  sa/Spa-s  charcair/Ncfsc  ./Fe </s><s> Tar éis/Spc  dó/Nv  teacht/Ncmsc|Nv  amach/Rd  as/Sp  an/Td-s  phríosún/Ncmsc  ag/Sp  tús/Ncmsc  na/Td-p  seascaidí/Ncmpg  ,/Fi  chinn/Vmis  an/Td-s"," fear/Ncmsc"," seo/Dd  ar/Sp  dhéanamh/Nv  ar/Sp  na/Td-p  Stáit/Ncmpc  Aontaithe/Av  ./Fe </s><s> An/Qq  bhfuil/Vmip---d  a/Dp3ms  fhios/Ncmsc  agat/Pr2-s  gur/Q--s  chabhraigh/Vmis  an/Wp-q|Wpdq  RUC/Y  leis/Pr3ms|Sp  chun/Sp  na/Td-p  cáipéisí/Ncfpc  inimirce/Ncfsg  uile/Ns-s|Dq  a/Sp"
"doc#12","leis/Sp  na/Td-p  clampróirí/Ncmpc  ,/Fi  mar/Sp  dhea/Ns-s  ./Fe </s><s> ''/Fa  Agus/Cc  mé/Pp1-s  ag/Sp  teacht/Nv  in/Sp  inmhe/Ncfsc  ,/Fi  is/Wpri  iomaí/Aqc  scéal/Ncmsc  a/Q-r  bhí/Vmis  cloiste/Nv--g  agam/Pr1-s  ó/Sp  m''/Dp1-s  uncail/Ncmsc  faoi/Sp  ghaiscí/Ncmpc  an/Td-s"," fhir/Ncmsg"," seo/Dd  ./Fe </s><s> Aisteach/Aqp  go/Ua  leor/Aqp  ,/Fi  nuair/Cs  a/Sp  casadh/Nv  orm/Pr1-s  é/Pp3ms  faoi/Sp  dheireadh/Ncmsc  ,/Fi  agus/Cc  é/Pp3ms  ar/Sp  cuairt/Ncfsc  abhaile/Rd  ó/Sp  Nua-Eabhrac/Npmsc  ,/Fi  thosaigh/Vmis  argóint/Ncfsc"
"doc#12","sé/Pp3mss  airgead/Ncmsc  mór/Aq-msc  mar/Sp|Cs  gheall/Vmis|Ncmsc  orthu/Pr3-p  nuair/Cs  ba/Wsri  léir/Aqp  do/Sp  chách/Ncmsc  nach/Qnr  bhfuair/Vmis  sé/Pp3mss  ach/Cs  an/Td-s  phríosúnacht/Ncfsc  ./Fe </s><s> ''''/Fa </s><s> ''/Fa  So/Pd  ,/Fi  bhí/Vmis  tú/Pp2-s  i ndiaidh/Spc  an/Td-s"," fear/Ncmsc"," gunna/Ncmsg  a/Sp  idéalú/Nv  ./Fe </s><s> Déarfaidh/Vmif  mé/Pp1-s  cúpla/Ncmsc  rud/Ncmsc  fíorshimplí/Aqp  leat/Pr2-s  ,/Fi  a/Dp3fs  Pháidí/Npfsg  ./Fe </s><s> I/Mr  dtús/Ncmsc  báire/Ncmsg  ,/Fi  níl/Vmip---n  ach/Cs  an/Td-s  charcair/Ncfsc  nó/Cc  an/Td-s  reilig/Ncfsc  i/Sp  ndán/Ncmsc"
"doc#12",",/Fi  dá/Cs  scríobhfá/Vmc-2s  go/Q-s  raibh/Vmis---d|Vmsp  dúil/Ncfsc  ag/Sp  an/Td-s  duine/Ncmsc  seo/Dd  san/Spa-s  ól/Ncmsc  nó/Cc  sa/Spa-s  chearrbhachas/Ncmsc  nó/Cc  go/Q-s  raibh/Vmis---d|Vmsp  bean/Ncfsc  chéile/Ncmsg  duine/Ncmsg|Ncmsc  eile/Dd  ag/Sp  rith/Nv  thart/Rd  le/Sp"," fear/Ncmsc"," lasmuigh/Aqp  -/Fb  ní/Qn  bheadh/Vmc----n  ann/Pr3ms  ach/Cs  an/Td-s  saghas/Ncmsc  cadrála/Ncfsg  a/Q-r  chloiseann/Vmip  tú/Pp2-s  i/Sp  dtólamh/Ns-s  -/Fb  thiocfadh/Vmc  leis/Sp  na/Td-p  péas/Ncmpc  earraíocht/Ncmsg  a/Sp  bhaint/Nv  as/Sp"
"doc#12","folamh/Aq--pg  is/Cc  an/Td-s  leathbhuidéal/Ncmsc  branda/Ncmsg  ./Fe </s><s> Ní/Wp-in  ag/Sp  tabhairt/Nv  amach/Rd  a/Q-r  bhí/Vmis  sí/Pp3fss  ./Fe </s><s> Soiléir/Aqp  a/Q-r  bhí/Vmis  sé/Pp3mss  sin/Dd  óna/Spp-s  tuin/Ncfsc  ./Fe </s><s> Más/Csw  í/Pp3fs  an/Td-s  anfháilte/Ncfsc  a/Q-p|Q-i|Q-r  d''/Q"," fhear/Vmis"," tusa/Pp2-s-e  roimpi/Pr3fs  ,/Fi  ag/Sp  iarraidh/Nv  comhrá/Nv|Ncmsg|Ncmsc  a/Sp  choinneáil/Nv  libh/Pr2-p  -/Fb  le/Sp  Jackie/Npmsc  -/Fb  a/Q-r  bhí/Vmis  sise/Pp3fsse  ./Fe </s><s> Ba/Ws-i  í/Pp3fs  iníon/Ncfsc  a/Dp3-p|Dp3fs  máthar/Ncfsg  í/Pp3fs  ./Fe </s><s> ''/Fa  Bhí/Vmis  mé/Pp1-s  ag/Sp  rá/Nv  le/Sp  Páidí/Npmsc  ar/Sp"
"doc#12","roinnt/Ncfsc  mhaith/Aq-fsc  leaids/Ncfsc  ó/Sp  Dhoire/Npmsc  san/Spa-s  Arm/Ncmsc  go dtí/Spc  cúpla/Ncmsg  bliain/Ncfsc  ó/Sp  shin/Pd  ./Fe </s><s> An-mhór/Ncmsc  le/Sp  duine/Ncmsc  acu/Pr3-p  a/Q-r  bhí/Vmis  mé/Pp1-s  ,/Fi  mar/Cs  atá/Vmip---r  ,/Fi  Jimí/Npmsc  Breslin/Npmsc  ./Fe </s><s>","Fear/Ncmsc"," mór/Aq-msc  grinn/Aq-msc  ba/Wsri  ea/Pp3-s  Jimí/Npmsc  ./Fe </s><s> Ag/Sp  obair/Ncfsc  le/Sp  gníomhaireacht/Ncfsc  chaidrimh/Ncmsg  phoiblí/Aqp  i/Sp  gCorcaigh/Npmpg  atá/Vmip---r  sé/Pp3mss  anois/Rg  ./Fe </s><s> Cad/Pq  é/Pp3ms  mar/Cs  atá/Vmip---r  cúrsaí/Ncmpc"
"doc#12","tusa/Pp2-s-e  má/Cs|Ncfsc  deir/Ncfsc  tú/Pp2-s  nach/Wprin  bhfuil/Vmip---d  toise/Ncmsc  reiligiúnach/Aq-msc  ag/Sp  roinnt/Nv  le/Sp  feallmharú/Ncmsc  glonnmhar/Ncmsc  feirmeoirí/Ncmpc  Protastúnacha/Aq--pc  i/Sp  gContae/Ncmsc"," Fhear/Ncmpg"," Manach/Ncmsc|Ncmpg  ,/Fi  agus/Cc  i/Sp  dTír/Ncfsc  Eoghain/Npm-g|Npmsg|Npfsg  agus/Cc  i/Sp  gContae/Ncmsc  Ard/Aq-msc  Mhacha/Npmsc|Npmpg|Npmsg  ,/Fi  ''/Fa  a/Sp  d''/Sp  fheagair/Ncfsc  Melissa/Npmsc  go/Ua  diongbháilte/Aqp  ./Fe </s><s> ''/Fa  Feachtas/Ncmsc  is/Wpri  ea/Pp3-s  é/Pp3ms  seo/Dd  a/Q-r"
"doc#12","go/Ua  nimhneach/Aqp  dímhigneach/Ncfsc  :/Fi </s><s> ''/Fa  An/Td-s  bhundifríocht/Ncfsc  eadrainn/Pr1-p  nach/Qnq|Qnr  n-aontaím/Vmip1s  leis/Sp  an/Td-s  lámh/Ncfsc  láidir/Aq-fsc  ,/Fi  nach/Qnr  dtacaím/Vmip1s  leis/Sp  na/Td-p"," fir/Ncmpc"," ghunnaí/Ncmpg  ./Fe </s><s> ''/Fa </s><s> A/Uv  Chríost/Ncmsv  ,/Fi  bhí/Vmis  sí/Pp3fss  i ndiaidh/Spc  dul/Nv  thar/Sp  an/Td-s  cheasaí/Ncmsc  leis/Pr3ms  anois/Rg  ./Fe </s><s> Sa/Spa-s  tost/Ncmsc  míchompordach/Aq-msc  a/Q-r  leath/Vmis  ar fud/Spc  an/Td-s  tseomra/Ncmsg  ,/Fi"
"doc#12","bhféadfadh/Vmc  Jackie/Npmsc  filleadh/Nv|Ncmsc  abhaile/Rd  is/Wpri  a/Sp  insint/Nv  do/Sp  dhaoine/Ncmpc  gur/Q--s  tugadh/Vmis0  íde/Npfsc  na/Td-p  madraí/Ncmpg  is/Wpri  na/Td-s  muc/Ncfsc  dó/Pr3ms  agus/Cc  é/Pp3ms  ag/Sp  airneáil/Nv  ag/Sp  teach/Ncmsc"," fir/Ncmsg"," de/Sp  bhunadh/Ncmsc  Dhoire/Npmsg  i/Sp  mBaile/Npmpg  Átha/Npmsc|Npmsg  Cliath/Npmsc  ./Fe </s><s> Ní/Wp-in  hé/Pp3ms  gur/Wpdi|Wsdi  ábhar/Ncmsc  imní/Ncfsg  duit/Pr2-s  é/Pp3ms  go/Cs  mbeadh/Vmc  smál/Ncmsc  ar/Sp  d''/Sp  oineach/Ncmsc  nó/Cc  ar/Sp  oineach/Ncmsc  do/Sp  mhuintire/Ncfsg  ./Fe </s>"
"doc#12","air/Pr3ms  atá/Vmip---r  an/Td-s  slua/Ncmsc  ./Fe </s><s> Beidh/Vmif  na/Td-s  hóráidí/Ncfpc  ag/Sp  tosú/Nv  gan/Sp  mhoill/Ncfsc  ./Fe </s><s> Gan/Sp  a/Dp3ms  fhios/Ncmsc  ag/Sp  na/Td-p  daoine/Ncmpc  seo/Dd  go/Cs  bhfuil/Vmip---d  na/Td-p  saighdiúirí/Ncmpc  i ndiaidh/Spc  beirt/Ncfsc"," fhear/Ncmpg"," a/Sp  lámhach/Nv  níos/Uc  faide/Aqc  suas/Rd  Sráid/Ncfsc  Liam/Npfsg|Npm-g|Npmsg|Npm-g  ./Fe </s><s> Gheobhaidh/Vmif  duine/Ncmsc  acu/Pr3-p  ,/Fi  Johnny/Xf  Johnston/Npmsc  ,/Fi  bás/Ncmsc  de dheasca/Spc  a/Dp3ms  chuid/Ncfsc  cneácha/Ncmpc  seal/Ncmsc"
"doc#12",",/Fi  Cross/Npmsc  ./Fe </s><s> Seo/Pd  Tráth/Ncmsc  na/Td-s  gCeist/Ncfsc  athuair/Ns-s  ./Fe </s><s> An/Td-s  cuimhin/Ns-s  leat/Pr2-s  a/Dp3ms  ainm/Ncmsc  baiste/Ncmsg  ?/Fq </s><s> Winston/Npmsc  ./Fe </s><s> Dáta/Ncmsc  a/Dp3ms  bháis/Ncmsv  ?/Fq </s><s> 12ú/Mo  Samhain/Ncfsc  1974./Mn  Ainm/Ncmsc  an/Td-s"," fhir/Ncmsg"," eile/Dd  ?/Fq </s><s> Hugh/Npmsc  Slater/Npmsc  ./Fe </s><s> Cá/Rq  bhfuarthas/Vmis0  na/Td-p  coirp/Ncmpc  ?/Fq </s><s> Amuigh/Rd  ar/Sp  Sherriff/Npmsc  ''s/Cc  Mountain/Npmsc  ar/Sp  bhóithrín/Ncmsc  cúlráideach/Aq-msc  gar/Aq-msc  don/Spa-s  Teorainn/Ncfsc  ./Fe </s>"
"doc#12","fhóiseach/Ncfsc  ./Fe </s><s> Ina/Npfsc  n-ionad/Ncmpg  sin/Dd  ,/Fi  ar/Vmis  a/Dp3ms  shon/Ns-s  gur/Wpdi|Wsdi  ard/Aqp|Ncmsc  go/Ua  leor/Aqp  a/Q-r  bhí/Vmis  sé/Pp3mss  -/Fb  níb/Ncfsc  airde/Aq-fsg  ná/Cc  tú/Pp2-s  -/Fb  duine/Ncmsc  caol/Aq-msc  aclaí/Aqp  a/Q-r  bhí/Vmis  ann/Pr3ms  ./Fe </s><s> Lena/Npfsc  chois/Ncfsd  sin/Dd  ,/Fi"," fear/Vmm-2s"," ciúinbhriathrach/Ncmsc  ba/Wsri  ea/Pp3-s  é/Pp3ms  ,/Fi  a/Q-r  raibh/Vmis---n  éadaí/Ncmpc  neamhfhoirmiúla/Aq--pc  air/Pr3ms  ./Fe </s><s> Bhí/Vmis  ortsa/Pr2-s-e  a/Sp  bheith/Nv  sásta/Aqp  leis/Pr3ms  go/Q-s  raibh/Vmis---d|Vmsp  blagaid/Ncfsc  ag/Sp  teacht/Nv  ar/Sp"
"doc#12","is/Wpri  a/Dp3ms  fhoireann/Ncfsc  iomlán/Aq-fsc  ?/Fq </s><s> ''/Fa </s><s> ''/Fa  Cody/Npmsc  amháin/Aqp  ./Fe </s><s> ''/Fa </s><s> Thosaigh/Vmis  tú/Pp2-s  ag/Sp  tabhairt/Nv  amach/Rd  faoin/Spa-s  dóigh/Ncfsc  nach/Qnr  raibh/Vmis---n  uaitse/Pr2-s-e  nó/Cc  ortsa/Pr2-s-e  fáilte/Ncfsc  a/Sp"," fhearadh/Nv"," roimh/Sp  a/Dp3fs  ciallach/Ncmsc  ,/Fi  Cody/Npmsc  ./Fe </s><s> D''/Q  fhéach/Vmis  Melissa/Npmsc  le/Sp  tú/Pp2-s  a/Sp  bhladar/Nv  :/Fi  nár/Qnrs  fhógair/Vmis---n  Cody/Npmsc  gur/Q--s  mhór/Vmis  leis/Sp  labhairt/Nv  leatsa/Pr2-s-e  roimh/Sp  dhul/Nv  go/Sp"
"doc#12","mír/Ncfsc  den/Spa-s  scannán/Ncmsc  le/Sp  chéile/Ncmsc  ,/Fi  a/Q-r  léiríonn/Vmip  buntraigéide/Ncfsc  na/Td-s  hÉireann/Npfsg  ,/Fi  an/Td-s  tsíorthóraíocht/Ncfsc  ar/Sp  aisling/Ncfsc  ,/Fi  ar/Sp  bhean/Ncfsc  ,/Fi  a/Q-r  thugann/Vmip  ar/Sp"," fhir/Ncmpc"," iad/Pp3-p  féin/Px  a/Sp  íobairt/Nv  ar/Sp  a/Dp3-p|Dp3fs  son/Ns-s  ./Fe </s><s> Cad/Pq  é/Pp3ms  an/Td-s  t-ainm/Ncmsc  sin/Dd  ar/Ws-q|Wsdq  an/Td-s  bhean/Ncfsc  a/Q-i  sheasann/Vmip  d''/Sp  Éirinn/Npfsd  ?/Fq </s><s> Is/Wp-i  ea/Pp3-s  ,/Fi  Caitlín/Npfsc  Ní/Ncmsg|Ncfsg  Uallacháin/Npmsg|Npfsg  ./Fe </s><s> ''/Fa </s><s> Mar/Cs  ''/Fa"
"doc#12",",/Fi  ná/Cc  pearsantú/Nv|Ncmsc  ar/Sp  Éirinn/Npfsd  ./Fe </s><s> Ní/Qn  bheidh/Vmif---n  a/Dp3ms  dhath/Ncmsc  le/Sp  rá/Nv  agam/Pr1-s  ./Fe </s><s> Níl/Vmip---n  ann/Pr3ms  ach/Cs  ,/Fi  mar/Cs  a/Q-r  mhaígh/Vmis  Cody/Npmsc  ,/Fi  go/Cs  seasfaidh/Vmif  mé/Pp1-s  don/Spa-s  idéal/Ncmsc  a/Q-i  bhfuil/Vmip---d"," fir/Ncmpc"," bhómánta/Aqp  sásta/Aqp  marú/Nv|Ncmsc|Ncmsg  is/Wpri  bás/Ncmsc  a/Sp  fháil/Nv  ar/Sp  a/Dp3ms  shon/Ns-s  ./Fe </s><s> Tá/Vmip  a/Dp3ms  fhios/Ncmsc  agat/Pr2-s  na/Td-p  haislingí/Ncfpc  sin/Dd  a/Q-r  scríobhadh/Vmih  na/Td-p  filí/Ncmpc  fadó/Rg  ./Fe </s><s> An/Td-s  iarraidh/Ncfsc  seo/Dd  ,/Fi"
"doc#12","an/Td-s  idéil/Ncmsg  a/Sp  thaispeáint/Nv  ./Fe </s><s> Má/Cs  bhain/Vmis  na/Td-p  seanfhilí/Ncmpc  earraíocht/Ncmsg  as/Sp  an/Td-s  bhean/Ncfsc  seo/Dd  ,/Fi  Éire/Npfsc  ,/Fi  chun/Sp  an/Td-s  fhuil/Ncfsc  a/Sp  chur/Nv  ag/Sp  coipeadh/Vmis0  i/Sp  gcuislí/Ncfpc"," fhir/Ncmsg"," na/Td-s  hÉireann/Npfsg  lena/Spr  spreagadh/Vmis0  le/Sp  déanamh/Nv  ar/Sp  pháirc/Ncfsc  an/Td-s  áir/Ncmsg  ,/Fi  is/Wpri  mar/Sp  inspioráid/Ncfsc  chun/Sp  na/Td-p  seanfhaltanais/Ncmpc  a/Sp  ligean/Nv  ar/Q-is  dearmad/Nv  a/Q-r"
"doc#12","a/Sp  thuilleadh/Nv  marana/Ncfsg|Ncfsc  ar/Sp  Jackie/Npmsc  ./Fe </s><s> Ós/Csw  rud/Ncmsc  é/Pp3ms  go/Cs  mbeadh/Vmc  an/Td-s  Poncán/Ncmsc  is/Wpri  a/Dp3ms  chriú/Ncmsc  ceamara/Ncmsg  sa/Spa-s  chathair/Ncfsc  ,/Fi  b''/Ws-i  fhéidir/Ns-s  gurbh/Wsdi  fhiú/Ns-s  an/Td-s  bheirt/Ncfsc"," fhear/Ncmpg"," a/Sp  chur/Nv  in/Sp  aithne/Ncfsc  dá/Spp-s  chéile/Ncmsc  ./Fe </s><s> Is/Wp-i  follas/Ncmsc  go/Q-s  raibh/Vmis---d|Vmsp  go/Ua  leor/Aqp  Poblachtach/Aqp  nó/Cc  iarghníomhaithe/Av  Poblachtacha/Ncmpv  aimsithe/Av  ag/Sp  Cody/Npmsc  le/Sp"
"doc#12","raibh/Vmis---d|Vmsp  an/Td-s  léiritheoir/Ncmsc  bladhach/Aq  Meiriceánach/Aq  i ndiaidh/Spc  a/Dp3ms  theach/Ncmsc  ósta/Ncmsg  a/Sp  bhaint/Nv  amach/Rd  agus/Cc  bhí/Vmis  uaidh/Pr3ms  fáilte/Ncfsc  phearsanta/Aqp  a/Sp"," fhearadh/Nv"," roimh/Sp  a/Dp3ms  chuairteoir/Ncfsc  cáiliúil/Aq-msc  ./Fe </s><s> B''/Ws-i  fhollas/Ncmsc  nach/Qnr  raibh/Vmis---n  ionchas/Ncmsc  dá/Spp-p|Spp-s|Spp-p|Spp-s  laghad/Ncmsc  aige/Pr3ms  leatsa/Pr2-s-e  agus/Cc  chonacthas/Vmis0  duit/Pr2-s  go/Q-s  raibh/Vmis---d|Vmsp  Daltún/Ncmsc"
"doc#12","na/Td-p  dtithe/Ncmpg  ./Fe </s><s> D''/Q  iompaigh/Vmis  sibh/Pp2-p  isteach/Rd  i/Sp  Drumleck/Npmsc  Drive/Npmsc  ,/Fi  d''/Q  ísligh/Vmis|Vmm-2s  tú/Pp2-s  fuinneog/Ncfsc  mar/Cs  a/Q-r  stop/Vmis  Robyne/Npmsc  is/Cc  d''/Q  fhiafraigh/Vmis  tú/Pp2-s  d''/Q"," fhear/Vmis"," a/Q-r  bhí/Vmis  ag/Sp  siúl/Nv  thart/Rd  cá/Rq  raibh/Vmis---d  cónaí/Ncmsc  ar/Sp  Mhuintir/Ncfsc  Mhic/Up  Shuibhne/Npmsc  ./Fe </s><s> Is/Wp-i  ea/Pp3-s  ,/Fi  Jackie/Npmsc  is/Wpri  Marie/Npmsc  ./Fe </s><s> Tugadh/Vmis0  na/Td-p  treoracha/Ncfpc  duit/Pr2-s  is/Cc  d''/Q"
"doc#12","agus/Cc  nóiméad/Ncmsc  nó/Cc  dhó/Nv  ní ba/Uc  dhéanaí/Aqc  ,/Fi  iad/Pp3-p  ag/Sp  treorú/Nv  duine/Ncmsg|Ncmsc  chuig/Sp  ceann/Ncmsc  de/Sp  na/Td-p  feithiclí/Ncfpc  ./Fe </s><s> Ní/Qn  bhfuair/Vmis  tú/Pp2-s  seans/Ncmsc  aghaidh/Ncfsc  an/Td-s"," fhir/Ncmpc"," a/Sp  fheiceáil/Nv  ach/Cs  chonaic/Vmis  tú/Pp2-s  go/Q-s  raibh/Vmis---d|Vmsp  málaí/Ncmpc  plaisteacha/Aq--pc  thar/Sp  a/Dp3ms  chuid/Ncfsc  lámh/Ncfpg  geimhlithe/Av  ./Fe </s><s> ''/Fa  Cad/Pq  tá/Vmip  ar/Sp  siúl/Nv  thall/Rd  ansin/Rl  ?/Fq </s><s> ''/Fa  Mac/Up"
"doc#12","thar/Sp  a/Dp3ms  chuid/Ncfsc  lámh/Ncfpg  geimhlithe/Av  ./Fe </s><s> ''/Fa  Cad/Pq  tá/Vmip  ar/Sp  siúl/Nv  thall/Rd  ansin/Rl  ?/Fq </s><s> ''/Fa  Mac/Up  Giolla/Npmsc  a/Q-r  bhí/Vmis  ann/Pr3ms  ./Fe </s><s> ''/Fa  Níl/Vmip---n  a/Dp3ms  fhios/Ncmsc  agam/Pr1-s  ./Fe </s><s> Táthar/Vmip0  i ndiaidh/Spc"," fear/Ncmpg"," a/Sp  ghabháil/Nv  ./Fe </s><s> ''/Fa </s><s> ''/Fa  Ní/Qn  smaoineodh/Vmc----n  ach/Cs  gealt/Ncfsc  ar/Sp  chlampar/Ncmsc  a/Sp  thógáil/Nv  thíos/Rd  anseo/Rl  anocht/Ns-s|Rt  ./Fe </s><s> Tá/Vmip  an/Td-s  áit/Ncfsc  foirgthe/Aqp  le/Sp  péas/Ncmpc|Ncmsc  ./Fe </s><s> An/Qq  bhfuil/Vmip---d"
"doc#12","ón/Spa-s  taobh/Ncmsc  theas/Rd  den/Spa-s  Teorainn/Ncfsc  a/Q-r  bhí/Vmis  na/Td-p  Gardaí/Ncmpc  Síochána/Ncfsg  ./Fe </s><s> Ba/Ws-i  sa/Spa-s  scéal/Ncmsc  ó/Sp  Dhoire/Npmsc  Chalgaigh/Npfsg  a/Q-r  chuir/Vmis  tú/Pp2-s  sonrú/Nv|Ncmsc  ,/Fi  áfach/Rg  ./Fe </s><s> Bheadh/Vmc"," fear/Ncmsc"," 32/Mn  bliana/Ncf-c  d''/Sp  aois/Ncfsc  os comhair/Spc  cúirte/Ncfsg  inniu/Rt  as/Sp  ábhar/Ncmsc  pléascáin/Ncmsg  a/Sp  bheith/Nv  ina/Spp-s  sheilbh/Ncfsc  aige/Pr3ms  i lár/Spc  na/Td-s  cathrach/Ncfsg  tráthnóna/Ncmsg|Ncmsc  Dé/Ns-s"
"doc#12","inniu/Rt  as/Sp  ábhar/Ncmsc  pléascáin/Ncmsg  a/Sp  bheith/Nv  ina/Spp-s  sheilbh/Ncfsc  aige/Pr3ms  i lár/Spc  na/Td-s  cathrach/Ncfsg  tráthnóna/Ncmsg|Ncmsc  Dé/Ns-s  Sathairn/Ncmsg  ./Fe </s><s> Creideadh/Vmis0  go/Q-s  raibh/Vmis---d|Vmsp  an/Td-s"," fear/Ncmsc"," chun/Sp  iarracht/Ncfsc  a/Sp  dhéanamh/Nv  é/Pp3ms  féin/Px  a/Sp  chur/Nv  trí/Sp  thine/Ncfsc  ./Fe </s><s> Ar/Sp  a/Dp3ms  shon/Ns-s  nár/Qnq|Qnrs  cuireadh/Vmis0|Vmis0--n  as/Sp  an/Td-s  áireamh/Ncmsc  go/Sp  huile/Ns-s  is/Wpri  go/Ua  hiomlán/Aqp  aon/Mc|Dq  bhaint/Ncfsc  a/Sp"
"doc#12",",/Fi  mar/Cs  bhí/Vmis  airí/Ncfsc|Ncmsc|Ncmpc  rialtais/Ncmsg  sa/Spa-s  Guildhall/Npmsc  ag/Sp  an/Td-s  am/Ncmsc  ,/Fi  ceapadh/Vmis0  gur/Wpdi|Wsdi  gníomh/Ncmsc  féiníobartha/Ncfsg  a/Q-r  bhí/Vmis  le/Sp  bheith/Nv  ann/Pr3ms  ./Fe </s><s> Ní/Qn  ainmneofaí/Vmc-0--n  an/Td-s"," fear/Ncmsc"," go/Cs  mbeadh/Vmc  sé/Pp3mss  sa/Spa-s  chúirt/Ncfsc  ní ba/Uc  dhéanaí/Aqc  sa/Spa-s  lá/Ncmsc  ach/Cs  bhí/Vmis  sé/Pp3mss  le/Sp  cluinstin/Nv  i/Sp  nDoire/Npmpg  gur/Wpdi|Wsdi  dhuine/Ncmsc  a/Q-r  raibh/Vmis---n  fadhbanna/Ncfpc  síciatracha/Ncmpc  aige/Pr3ms  é/Pp3ms"
"doc#12","ar/Sp|Qq-s|Q-p|Q-is  a/Q-r  raibh/Vmis---n  leagan/Ncmsc  ciorraithe/Av  d''/Sp  fhaoistin/Ncfsc  Jackie/Npmsc  do/Sp  chlann/Ncfsc  Mhic/Up  Shuibhne/Npmsc  ./Fe </s><s> Agus/Cc  nochtadh/Vmis0  d''/Sp  iriseoirí/Ncmpc  aréir/Aqp  go/Q-s  raibh/Vmis---d|Vmsp  an/Td-s"," fear/Ncmsc"," marbh/Aq-msc  ag/Sp  soláthar/Nv  eolais/Ncmsg  ní/Ncmsg|Ncmsc|Ncfsg|Ncfsc|Nv|Wp-in  hamháin/Aqp  do/Sp  na/Td-p  Fórsaí/Ncmpc  Slándála/Ncfsg  sa/Spa-s  Tuaisceart/Ncmsc  ach/Cs  d''/Sp  oifigeach/Ncmsc  faisnéise/Ncfsg  sa/Spa-s  Deisceart/Ncmsc  le/Sp  seal/Ncmsc"
"doc#12","fuair/Vmis  sé/Pp3mss  í/Pp3fs  ./Fe </s><s> Ar/Qq-s  ordaíodh/Vmis0  dó/Mc  gabháil/Ncfsc  isteach/Rd  sna/Spa-p  Sealadaigh/Npmsc  as/Sp  úire/Ncfsc  lena/Spp-s  tiomsú/Nv  ?/Fq </s><s> Nó/Cc  ar/Sp  bhall/Ncmsc  é/Pp3ms  athuair/Ns-s  nuair/Cs  a/Q-p|Q-i|Q-r  earcaíodh/Vmis0  ina/Spr"," fhear/Vmis"," faisnéise/Ncfsg  é/Pp3ms  ?/Fq </s><s> Nó/Cc  ní/Qn  bheadh/Vmc----n  a/Dp3ms  fhios/Ncmsc  agat/Pr2-s  cad/Pq  chuige/Pr3ms  ar/Qq-s|Q-p|Q-is  bhraith/Vmis  sé/Pp3mss  a/Dp3ms  iarpháirtí/Ncmsc  ./Fe </s><s> Ar/Qq-s  tháinig/Vmis  claochlú/Ncmsc  ar/Ws-q|Wsdq  a/Sp  dhearcadh/Nv  faoin/Spa-s"
"doc#12","amháin/Aqp  acu/Pr3-p  cuideachtúil/Aqp  ,/Fi  meabhrach/Aqp  ,/Fi  lé/Ncfsc  aige/Pr3ms  leis/Sp  an/Td-s  pholaitíocht/Ncfsc  ,/Fi  tuiscint/Ncfsc  aige/Pr3ms  ar/Sp  mhodhanna/Ncmpc  an/Td-s  tsaoil/Ncmsg  ,/Fi  dar/Vmip  leat/Pr2-s  ./Fe </s><s> An/Td-s"," fear/Ncmsc"," eile/Dd  druidte/Av  deoranta/Aqp  ,/Fi  agus/Cc  bíodh/Vmm-3s  gur/Wpdi|Wsdi  dhuine/Ncmsc  éirimiúil/Aq-msc  é/Pp3ms  ,/Fi  dealaithe/Av  ón/Spa-s  saol/Ncmsc  iarbhír/Ncfsc  ./Fe </s><s> Gan/Sp  tú/Pp2-s  in/Sp  ann/Ns-s  ceannfháthanna/Ncmpc|Ncmpg"
"doc#12","bia/Ncmsg  a/Sp  ithe/Nv  sula/Cs  mbuailfeadh/Vmc  sibh/Pp2-p  an/Td-s  bóthar/Ncmsc  ó/Sp  dheas/Ns-s  ./Fe </s><s> Luadh/Vmis0  an/Td-s  tsochraid/Ncfsc  ar/Sp  Nuacht/Ncfsc  a/Mn  hAon/Ncmsc  ./Fe </s><s> Is/Cc  go/Q-s  raibh/Vmis---d|Vmsp  James/Npmsc  Leo/Npmsg|Npmpg  O/Up  ''/Fa  Donnell/Npmsc  ,/Fi"," fear/Ncmsc"," pósta/Av|Aqp  36/Mn  bliana/Ncf-c  d''/Sp  aois/Ncfsc  ó/Sp  Dhoire/Npmsc  Chalgaigh/Npfsg  ,/Fi  os comhair/Spc  cúirte/Ncfsg  i/Sp  mBéal/Ncmsc  Feirste/Npmsg  ar/Sp  maidin/Ncfsc  ,/Fi  as/Sp  ucht/Ncmsc  beirt/Ncfsc  chomhaltaí/Ncmpg  den/Spa-s"
"doc#13","fhéadfadh/Vmc  sí/Pp3fss  ceann/Ncmsc  amháin/Aqp  a/Sp  thabhairt/Nv  do/Sp  Bhríd/Npfsc  ./Fe </s><s> Isteach/Rd  sa/Spa-s  siopa/Ncmsc  léi/Pr3fs  ,/Fi  agus/Cc  Bríd/Npfsc  sna/Spa-p  sála/Ncfpc  aici/Pr3fs  ./Fe </s><s> Ní/Qn  raibh/Vmis---n  istigh/Rd  rompu/Pr3-p  ach/Cs"," fear/Ncmsc"," an/Td-s  tsiopa/Ncmsg  é/Pp3ms  féin/Px  i/Sp  gcúl/Ncmsc  an/Td-s  chuntair/Ncmsg  ,/Fi  agus/Cc  seanIsibéal/Npmsc  na/Td-s  mbratóg/Ncfpg  ./Fe </s><s> Bhí/Vmis  Isibéal/Npfsc  ag/Sp  caitheamh/Nv  pinse/Ncmsg|Ncmsc  snaoisín/Ncmsc|Ncmsg  ná/Q-m  bhí/Vmis  sí/Pp3fss  go/Ua"
"doc#13",",/Fi  caidé/Ncfsc  a/Dp3fs  ba/Wsri  mhaith/Aqp  libh/Pr2-p  inniu/Rt  ?/Fq </s><s> ''/Fa  ''/Fa  Tá/Vmip  luach/Ncmsc  pingine/Ncfsg  de/Sp  Bull/Npmsc  ''s/Cc  Eyes/Npmsc  de/Sp  dhíth/Ncfsc  orm/Pr1-s  ,/Fi  ''/Fa  arsa/Vmis  Máire/Npfsc  ,/Fi  agus/Cc  a/Mn  dhá/Mc  shúil/Ncfsc  sáite/Av  i/Sp"," bhfear/Ncmsc"," an/Td-s  tsiopa/Ncmsg  ,/Fi  mar/Sp|Cs  chuireadh/Vmih|Ncmsc  seanIsibéal/Npmsc  na/Td-s  mbratóg/Ncfsc  eagla/Ncfsg  uirthi/Pr3fs  i/Sp  gcónaí/Ncmsc  ./Fe </s><s> ''/Fa  Bull/Npmsc  ''s/Cc  eyes/Xf  ,/Fi  ''/Fa  arsa/Vmis  fear/Ncmsc  an/Td-s  tsiopa/Ncmsg  ./Fe </s><s> ''/Fa"
"doc#13","a/Mn  dhá/Mc  shúil/Ncfsc  sáite/Av  i/Sp  bhfear/Ncmsc  an/Td-s  tsiopa/Ncmsg  ,/Fi  mar/Sp|Cs  chuireadh/Vmih|Ncmsc  seanIsibéal/Npmsc  na/Td-s  mbratóg/Ncfsc  eagla/Ncfsg  uirthi/Pr3fs  i/Sp  gcónaí/Ncmsc  ./Fe </s><s> ''/Fa  Bull/Npmsc  ''s/Cc  eyes/Xf  ,/Fi  ''/Fa  arsa/Vmis"," fear/Ncmsc"," an/Td-s  tsiopa/Ncmsg  ./Fe </s><s> ''/Fa  Gheobhaidh/Vmif  sibh/Pp2-p  iad/Pp3-p  fá/Pr3ms  chroí/Ncmsc  mhór/Aq-msc  mhaith/Aq-msc  ,/Fi  agus/Cc  is/Wpri  agam/Pr1-s  atá/Vmip---r  an/Td-s  cineál/Ncmsc  is/Wpri  fearr/Aqc  in/Sp  Éirinn/Npfsd  ./Fe </s><s> Bhéarfaidh/Vmif  ceann/Ncmsc"
"doc#13","géar/Aq-msc  an/Td-s  tsnaoisín/Ncmsg  as/Sp  gach/Dq  ball/Ncmsc  dá/Spp-s  cuid/Ncfsc  éadaigh/Ncmsg  ,/Fi  agus/Cc  a/Dp3fs  hanáil/Ncfsc  bhréan/Aq-fsc  ar/Sp|Qq-s|Q-p|Q-is|Wpsi|Wssi|Ws-q|Wsdq  a/Q-p|Q-i|Q-r  leiceann/Vmip  ./Fe </s><s> Bhí/Vmis  áthas/Ncmsc  uirthi/Pr3fs  nuair/Cs  a/Q-r  thiontaigh/Vmis"," fear/Ncmsc"," an/Td-s  tsiopa/Ncmsg  chucu/Pr3-p  arís/Rg  ./Fe </s><s> ''/Fa  Maise/Ncfsc  bíonn/Vmig  go/Ua  leor/Aqp  le/Sp  foghlaim/Nv  ag/Sp  an/Td-s  aos/Ncmsc  óg/Aq-msc  ar/Sp  na/Td-p  saolta/Ncmpc  deireanacha/Aq--pc  seo/Dd  ./Fe </s><s> ./Fe </s><s> ./Fe </s><s> nach/Qnq  mbíonn/Vmig  ,/Fi  a/Uv  Mháire/Npf-v  ?/Fq </s>"
"doc#13","geall/Ncmsc  go/Cs  dtiocfadh/Vmc  leis/Sp  na/Td-p  cailíní/Ncmpc  seo/Dd  a/Dp3ms  inse/Ncfsc|Ncmsc  duit/Pr2-s  cén/Pq--s  áit/Ncfsc  a/Q-i  bhfuil/Vmip---d  Penang/Npmsc  ,/Fi  Dindings/Npmsc  ,/Fi  Malacca/Npmsc  agus/Cc  Singapore/Npmsc  ,/Fi  ''/Fa  arsa/Vmis"," fear/Ncmsc"," an/Td-s  tsiopa/Ncmsg  ,/Fi  agus/Cc  é/Pp3ms  bródúil/Aqp  as/Sp  a/Dp3ms  chuid/Ncfsc  eolais/Ncmsg  féin/Px  ./Fe </s><s> ''/Fa  Is/Wp-i  beag/Aqp|Ncmsc  an/Td-s  mhaith/Ncfsc  a/Q-r  dhéanfas/Vmif---r  sin/Pd  dóibh/Pr3-p  ,/Fi  nuair/Cs  a/Q-r  bheas/Vmif---r  dreibhlín/Ncmsc  páistí/Ncmpg  á/Spp-s"
"doc#13","siad/Pp3-ps  a/Sp  bheith/Nv  millteanach/Aqp  contúirteach/Aqp  ,/Fi  níl/Npfsc|Vmip---n  dúil/Ncfsc  ar/Sp  bith/Ns-s  agam/Pr1-s  iontu/Pr3-p  ,/Fi  ''/Fa  arsa/Vmis  Máire/Npfsc  ./Fe </s><s> Ar/Sp  aghaidh/Ncfsc  leo/Pr3-p  go/Sp  gcuala/Ncmpv  siad/Pp3-ps  an/Td-s"," fear/Ncmsc"," ag/Sp  cur/Nv  faobhair/Ncmsg|Ncmpc  ar/Qq-s|Q-p|Q-is  speal/Vmis  taobh/Ncmsc  thall/Rd  den/Spa-s  chlaí/Ncmsc  ./Fe </s><s> Stad/Vmm-2s|Vmis  siad/Pp3-ps  ./Fe </s><s> ''/Fa  Sin/Pd  Tam/Npmsc  Mac/Up  Domhnaill/Npmsc  ,/Fi  ''/Fa  arsa/Vmis  Máire/Npfsc  ,/Fi  ''/Fa  deir/Vmip|Ncfsc  m''/Dp1-s  athair/Ncfsc|Ncmsc  go/Cs  bhfuil/Vmip---d"
"doc#13","./Fe </s><s> ''/Fa  Ach/Cs  ,/Fi  ''/Fa  ar/Vmis  seisean/Pp3msse  ,/Fi  ''/Fa  is/Wpri  beag/Aqp|Ncmsc  an/Td-s  mhaith/Ncfsc  a/Q-p|Q-i|Q-r  rinne/Vmis  sé/Pp3mss  dom/Pr1-s  ,/Fi  ní/Qn  raibh/Vmis---n  mé/Pp1-s  gasta/Aqp  ag/Sp  tógáil/Nv  an/Td-s  léinn/Ncmsg  ./Fe </s><s> ''/Fa </s><s> ''/Fa  Deir/Vmip  m''/Dp1-s  athair/Ncfsc|Ncmsc  nach/Wprin  bhfuil/Vmip---d"," fear/Ncmsc"," ar/Sp  bith/Ns-s  sa/Spa-s  taobh/Ncmsc  seo/Dd  tíre/Ncfsg  atá/Vmip---r  inchomórtais/Aqp  leat/Pr2-s  i gceann/Spc  speile/Ncfsc  ,/Fi  a/Uv  Tam/Npmsc  ,/Fi  ''/Fa  arsa/Vmis  Máire/Npfsc  ./Fe </s><s> ''/Fa  Arú/Rg  fear/Ncmsc  ceart/Aq-msc  d''/Sp  athair/Ncfsc|Ncmsc  ,/Fi  ''/Fa  arsa/Vmis  Tam/Npmsc"
"doc#13","Deir/Vmip  m''/Dp1-s  athair/Ncfsc|Ncmsc  nach/Wprin  bhfuil/Vmip---d  fear/Ncmsc  ar/Sp  bith/Ns-s  sa/Spa-s  taobh/Ncmsc  seo/Dd  tíre/Ncfsg  atá/Vmip---r  inchomórtais/Aqp  leat/Pr2-s  i gceann/Spc  speile/Ncfsc  ,/Fi  a/Uv  Tam/Npmsc  ,/Fi  ''/Fa  arsa/Vmis  Máire/Npfsc  ./Fe </s><s> ''/Fa  Arú/Rg"," fear/Ncmsc"," ceart/Aq-msc  d''/Sp  athair/Ncfsc|Ncmsc  ,/Fi  ''/Fa  arsa/Vmis  Tam/Npmsc  ,/Fi  ''/Fa  ach/Cs  is/Wpri  furasta/Aqp  mo/Dp1-s  mholadh/Nv|Vmih|Ncmsc  ./Fe </s><s> ''/Fa  ''/Fa  An/Qq  mbeadh/Vmc  aon/Mc|Dq  deoir/Ncfsc  bhláthaí/Ncfsg  le/Sp  spáráil/Nv  agat/Pr2-s  ?/Fq </s><s> ''/Fa  arsa/Vmis  Máire/Npfsc  ./Fe </s><s> ''''/Fa"
"doc#13","fán/Ncmsc  teach/Ncmsc  an/Td-s  chuid/Ncfsc  is/Wpri  mó/Aqc  den/Spa-s  am/Ncmsc  ./Fe </s><s> Ní/Qn  dhéanann/Vmip---n  sé/Pp3mss  féin/Px  mórán/Ncmsc  oibre/Ncfsg  sna/Spa-p  cuibhrinn/Ncmpc  anois/Rg  ,/Fi  ''/Fa  arsa/Vmis  Bríd/Npfsc  ,/Fi  agus/Cc  leis/Sp  sin/Pd  chuala/Vmis  siad/Pp3-ps"," fear/Ncmsc"," ag/Sp  srónfaigh/Ncfsc  ,/Fi  agus/Cc  tháinig/Vmis  Roibeard/Npmsc  amach/Rd  as/Sp  an/Td-s  teach/Ncmsc  ./Fe </s><s> Fear/Ncmsc  mór/Aq-msc  trom/Aq-msc  spadánta/Aqp  a/Q-r  bhí/Vmis  ann/Pr3ms  ./Fe </s><s> Thug/Vmis  sé/Pp3mss  amharc/Ncmsc  dubh/Aq-msc  gnúiseach/Ncfsc"
"doc#13","sna/Spa-p  cuibhrinn/Ncmpc  anois/Rg  ,/Fi  ''/Fa  arsa/Vmis  Bríd/Npfsc  ,/Fi  agus/Cc  leis/Sp  sin/Pd  chuala/Vmis  siad/Pp3-ps  fear/Ncmsc  ag/Sp  srónfaigh/Ncfsc  ,/Fi  agus/Cc  tháinig/Vmis  Roibeard/Npmsc  amach/Rd  as/Sp  an/Td-s  teach/Ncmsc  ./Fe </s><s>","Fear/Ncmsc"," mór/Aq-msc  trom/Aq-msc  spadánta/Aqp  a/Q-r  bhí/Vmis  ann/Pr3ms  ./Fe </s><s> Thug/Vmis  sé/Pp3mss  amharc/Ncmsc  dubh/Aq-msc  gnúiseach/Ncfsc  amháin/Aqp  ar/Sp  an/Td-s  dá/Spp-s  chailín/Ncmsc  ,/Fi  agus/Cc  rinne/Vmis  moill/Ncfsc  bhomaite/Ncmsg  mar/Cs  a/Q-r  bheadh/Vmc"
"doc#13",",/Fi  agus/Cc  chaithfeadh/Vmc  Máire/Npfsc  coradh/Nv|Ncmsc  síos/Rd  ar/Sp  thaobh/Ncmsc  na/Td-s  láimhe/Ncfsg  deise/Ncfsg  ./Fe </s><s> Sheas/Vmis  siad/Pp3-ps  tamall/Ncmsc  ag/Sp  comhrá/Nv  sular/Cs-s  scar/Vmis  siad/Pp3-ps  ./Fe </s><s> Tháinig/Vmis"," fear/Ncmsc"," anuas/Rd  an/Td-s  mhala/Ncfsc  ar/Sp  rothar/Ncmsc  ./Fe </s><s> Chroith/Vmis  sé/Pp3mss  a/Dp3ms  lámh/Ncfsc  ar/Sp  na/Td-p  cailíní/Ncmpc  ag/Sp  dul/Nv  thart/Rd  dó/Pr3ms  ./Fe </s><s> ''/Fa  Sin/Pd  rud/Ncmsc  a/Dp3fs  ba/Wsri  mhaith/Aqp  liom/Pr1-s  ,/Fi  rothar/Ncmsc  ,/Fi  ''/Fa  arsa/Vmis  Bríd/Npfsc  ./Fe </s><s> ''/Fa"
"doc#13","oibre/Ncfsg  ./Fe </s><s> Ag/Sp  bailiú/Nv  árachais/Ncmpc|Ncmsg  atá/Vmip---r  sé/Pp3mss  ,/Fi  tá/Vmip  a/Dp3ms  fhios/Ncmsc  agat/Pr2-s  ,/Fi  ''/Fa  arsa/Vmis  a/Dp3ms  bhean/Ncfsc  ./Fe </s><s> ''/Fa  An/Wp-q|Wpdq  sin/Pd  an/Td-s  rud/Ncmsc  a/Q-i  bhfuil/Vmip---d  sé/Pp3mss  ag/Sp  gabháil/Nv  dó/Pr3ms  anois/Rg  ?/Fq </s><s> ''/Fa  arsa/Vmis  a/Dp3fs|Q-p|Q-i|Q-r"," fear/Ncmsc|Vmm-2s"," ./Fe </s><s> ''/Fa  Ní/Qn  leanfaidh/Vmif---n  sé/Pp3mss  i/Sp  bhfad/Ncmsc  dó/Pr3ms  sin/Dd  ,/Fi  tchífidh/Vmif  tú/Pp2-s  sin/Dd  ./Fe </s><s> Agus/Cc  cibé/Pi|Dq  ar/Sp  bith/Ns-s  ,/Fi  d''/Q  fhéadfadh/Vmc  sé/Mc|Pp3mss  fanacht/Ncmsc  i/Sp  muinín/Ncfsc  na/Td-s  coisíochta/Ncfsg  go/Ua"
"doc#13","ansin/Rl  nach/Qnr  bhfeicfeá/Vmc-2s  áit/Ncfsc  ar/Sp  bith/Ns-s  eile/Dd  ./Fe </s><s> Bheadh/Vmc  seanmhná/Ncfpc  ag/Sp  dul/Nv  thart/Rd  ag/Sp  díol/Nv  duilisc/Ncmsg|Ncmpc  ,/Fi  agus/Cc  iad/Pp3-p  ag/Sp  caint/Nv  Gaeilge/Npfsg|Npfsc  ,/Fi  agus/Cc"," fir/Ncmpc"," ag/Sp  díol/Nv  oisrí/Ncmpc|Ncmpg  ./Fe </s><s> B''/Ws-i  fhéidir/Ns-s  go/Cs  n-éireodh/Vmc  leis/Sp  bliain/Ncfsc  eile/Dd  iad/Pp3-p  a/Sp  thabhairt/Nv  chomh/Ri  fada/Aqp  le/Sp  Baile/Npmsc  Átha/Npmsg  Cliath/Npmsc  ,/Fi  dá/Cs  mbíodh/Vmih  lucht/Ncmsc"
"doc#13","fearthainne/Ncfsg  fairsing/Aq-msc  san/Spa-s  am/Ncmsc  sin/Dd  ./Fe </s><s> Ní/Qn  raibh/Vmis---n  a/Dp3-p  gcuid/Ncfsc  cótaí/Ncmpg  móra/Aq--pg  leis/Sp  na/Td-p  buachaillí/Ncmpc  ,/Fi  mar/Cs  bhí/Vmis  culaith/Ncfsc  throm/Aq-fsc  bhréidín/Ncmsg  ar/Sp  gach/Dq"," fear/Ncmsc|Vmm-2s"," acu/Pr3-p  ,/Fi  agus/Cc  bearád/Ncmsc  go/Ua  teann/Aqp  ar/Sp  a/Dp3ms  chloigeann/Ncmsc  ./Fe </s><s> Bhí/Vmis  lón/Ncmsc  le/Sp  gach/Dq  duine/Ncmsc  acu/Pr3-p  ./Fe </s><s> Nuair/Cs  a/Q-r  tháinig/Vmis  an/Td-s  traein/Ncfsc  ,/Fi  d''/Q  fhan/Vmis  siad/Pp3-ps  uilig/Aqp  go/Ua  ciúin/Aqp"
"doc#13","./Fe </s><s> Nuair/Cs  a/Q-r  tháinig/Vmis  siad/Pp3-ps  den/Spa-s  traein/Ncfsc  arís/Rg  ,/Fi  chruinnigh/Vmis  siad/Pp3-ps  uilig/Aqp  thart/Rd|Ncmsc  ar/Sp  an/Td-s  mháistir/Ncmsc  agus/Cc  ar/Sp  an/Td-s  dá/Spp-s  mháistreás/Ncfsc  ,/Fi  agus/Cc  d''/Q  iarr/Vmis"," fear/Ncmsc"," de/Sp  na/Td-p  buachaillí/Ncmpc  móra/Aq--pc  orthu/Pr3-p  trí/Ncmsc  ghártha/Ncfpg  a/Sp  thabhairt/Nv  ar son/Spc  an/Td-s  dá/Spp-s  mháistreás/Ncfsc  ./Fe </s><s> Agus/Cc  thugadar/Vmis3p  na/Td-p  trí/Sp  ghártha/Ncfpc  sin/Dd  go/Ua"
"doc#13","a/Q-r  bhíodh/Vmih  cruinniú/Ncmsc  mór/Aq-msc  sa/Spa-s  pharóiste/Ncmsc  ,/Fi  nó/Cc  cumann/Ncmsc  náisiúnta/Aqp  inteacht/Ncmsc  le/Sp  cur/Nv  ar/Sp  bun/Ncmsc  ,/Fi  mar/Cs  bhí/Vmis  bua/Ncmsc  na/Td-s  cainte/Ncfsg  aige/Pr3ms  chomh/Ri  maith/Aqp  ./Fe </s><s>","Fear/Vmm-2s"," ar/Sp  leith/Ncfsc  a/Q-r  bhí/Vmis  ann/Pr3ms  gan/Sp  bhréag/Ncfsc  ./Fe </s><s> B''/Ws-i  fhurasta/Aqp  tabhairt/Ncfsc|Nv  isteach/Rd  dó/Pr3ms  sin/Dd  ./Fe </s><s> Ach/Cs  deireadh/Vmih  cuid/Ncfsc  de/Sp  na/Td-s  comharsa/Ncfsc  go/Cs  mb''/Ws-i  fhearr/Aqc  a/Q-p|Q-i|Q-r  d''/Q"
"doc#13",",/Fi  an/Td-s  fhidil/Ncfsc  ,/Fi  an/Td-s  fheadóg/Ncfsc  ,/Fi  an/Td-s  phíb/Ncfsc  ./Fe </s><s> ''/Fa </s><s> ''/Fa  Thig/Vmip  leis/Sp  an/Td-s  phíb/Ncfsc  uilleann/Vmip  a/Sp  sheinm/Nv  fosta/Rg  ,/Fi  ''/Fa  arsa/Vmis  Eibhlín/Npfsc  ./Fe </s><s> ''/Fa  Thig/Vmip  ,/Fi  ''/Fa  arsa/Vmis  Bríd/Npfsc  ./Fe </s><s> ''/Fa  Bhí/Vmis"," fear/Ncmsc"," as/Sp  Baile/Npmsc  Átha/Npmsg  Cliath/Npmsc  ag/Sp  seinm/Nv  ar/Sp  an/Td-s  ghléas/Ncmsc  sin/Dd  uair/Ncfsc  amháin/Aqp  ag/Sp  coirm/Ncfsc  cheoil/Ncmsg  ar/Sp  an/Td-s  Chaisleán/Ncmsc  Nua/Aqp  oíche/Ncfsc  na/Td-s  feise/Ncfsg  tá/Vmip  a/Dp3ms  fhios/Ncmsc  agat/Pr2-s"
"doc#13",",/Fi  agus/Cc  thoisigh/Ncmsg  sé/Pp3mss  a/Dp3fs  mhéaradóireacht/Ncmsc  air/Pr3ms  ,/Fi  agus/Cc  i gceann/Spc  nóiméid/Ncmsg  nó/Cc  dhó/Nv  bhí/Vmis  sé/Pp3mss  ag/Sp  baint/Nv  ceoil/Ncmsg  as/Sp|Pr3ms  ar/Q-is  dhóigh/Vmis  a/Q-r  chuir/Vmis  ionadh/Ncmsc  ar/Sp|Qq-s|Q-p|Q-is"," fhear/Ncmsc|Vmis"," Bhaile/Npmsg  Átha/Npmsc|Npmsg  Cliath/Npmsc  ./Fe </s><s> ''/Fa </s><s> ''/Fa  Tá/Vmip  mé/Pp1-s  cinnte/Av|Aqp  gur/Q--s  bhain/Vmis  ,/Fi  ''/Fa  arsa/Vmis  Seoirse/Npmsc  ,/Fi  ''/Fa  agus/Cc  tá/Vmip  an/Td-s  bua/Ncmsc  céanna/Aqp  agatsa/Pr2-s-e  ./Fe </s><s> ''/Fa  ''/Fa  Go/Ua  deimhin/Aqp  chan/Vmis  fhuil/Ncfsc  ,/Fi  ''/Fa"
"doc#13","Bhí/Vmis  ,/Fi  ''/Fa  arsa/Vmis  Máire/Npfsc  ./Fe </s><s> ''/Fa  Beidh/Vmif  ocras/Ncmsc  ort/Pr2-s  anois/Rg  ,/Fi  ''/Fa  arsa/Vmis  an/Td-s  leasmháthair/Ncfsc  ,/Fi  agus/Cc  thoisigh/Ncmsg  sí/Pp3fss  a/Sp  dhéanamh/Nv  réidh/Aqp  braon/Ncmsc  tae/Ncmsg  di/Pr3fs  ./Fe </s><s> ''/Fa  Bhí/Vmis  an/Td-s"," fear/Ncmsc"," beag/Aq-msc  ag/Sp  fanacht/Nv  leat/Pr2-s  ag/Sp  an/Td-s  gheata/Ncmsg  go dtí/Spc  leathuair/Ncfsc  an/Td-s  chloig/Ncmsg  ó/Sp  shin/Pd  ./Fe </s><s> Bíodh/Vmm-3s  geall/Ncmsc  go/Cs  bhfuil/Vmip---d  sé/Pp3mss  ina/Spr  chnap/Vmis  codlata/Ncfsg  anois/Rg  ,/Fi  ''/Fa"
"doc#13","taobh/Ncmsc  thuas/Rd  den/Spa-s  choill/Ncfsc  ./Fe </s><s> Maise/Ncfsc  nach/Wprin  tú/Pp2-s  atá/Vmip---r  ag/Sp  éirí/Nv  aníos/Rd  i/Sp  do/Dp2-s  chailín/Ncmsc  bhreá/Aq-msc  dhathúil/Aq-msc  ,/Fi  beannú/Ncmsc|Nv  ort/Pr2-s  ./Fe </s><s> Is/Cc  gearr/Aqp|Ncmsc  go/Q-s  raibh/Vmis---d|Vmsp"," fear/Ncmsc"," de/Sp  dhíth/Ncfsc  ort/Pr2-s  ./Fe </s><s> ''/Fa  Nuair/Cs  a/Q-r  dúirt/Vmis  sí/Pp3fss  sin/Dd  ,/Fi  tharraing/Vmis  Máire/Npfsc  coiscéim/Ncfsc  nó/Cc  dhó/Nv  ar/Sp  gcúl/Ncmsc  uaithi/Pr3fs  ,/Fi  agus/Cc  rinne/Vmis  Isibéal/Npfsc  draothadh/Ns-s  de/Sp"
"doc#13","eagla/Ncfsc  ort/Pr2-s  romhamsa/Pr1-s-e  ./Fe </s><s> Ní/Qn  bhainfinnse/Vmc-1s-ne  díot/Pr2-s  ./Fe </s><s> Maise/Ncfsc  is/Wpri  breá/Aqp  an/Td-s  cailín/Ncmsc  tú/Pp2-s  ,/Fi  is/Wpri  breá/Aqp  go/Ua  deimhin/Aqp  ./Fe </s><s> Ní/Qn  bheidh/Vmif---n  moill/Ncfsc  ar/Sp  bith/Ns-s  orthu/Pr3-p"," fear/Ncmsc"," a/Sp  fháil/Nv  duit/Pr2-s  ./Fe </s><s> ''/Fa </s><s> D''/Q  imigh/Vmis  sí/Pp3fss  léi/Pr3fs  ./Fe </s><s> Ag/Sp  dul/Nv  suas/Rd  an/Td-s  mhala/Ncfsc  di/Pr3fs  ,/Fi  cé/Cs  a/Q-r  chasfaí/Vmc-0  uirthi/Pr3fs  ach/Cs  Seoirse/Npmsc  a/Q-r  bhí/Vmis  i ndiaidh/Spc  canna/Ncmsg  bainne/Ncmsg|Ncmsc  a/Sp"
"doc#13","ag/Sp  brú/Nv  a/Dp3ms  chéile/Ncmsc  thart/Rd  ar/Sp  na/Td-s  botha/Ncfsg  agus/Cc  iad/Pp3-p  ag/Sp  éisteacht/Nv  le/Sp  béarlagair/Ncmsc  na/Td-s  gceannaithe/Ncfsg  ./Fe </s><s> Sheas/Vmis  Máire/Npfsc  tamall/Ncmpg  ag/Sp  éisteacht/Nv  le/Sp"," fear/Ncmsc"," mór/Aq-msc  ramhar/Aq-msc  a/Q-r  bhí/Vmis  ag/Sp  díol/Nv  úmacha/Ncmpc  ./Fe </s><s> Bhí/Vmis  deis/Ncfsc  a/Sp  labhartha/Nv--g  aige/Pr3ms  ,/Fi  agus/Cc  bhí/Vmis  sé/Pp3mss  ag/Sp  baint/Nv  na/Td-p  ngáirí/Ncmpg  as/Sp  a/Dp3ms  lucht/Ncmsc  éisteachta/Ncfsg  ./Fe </s><s> Ní/Qn  raibh/Vmis---n  i/Sp"
"doc#13","deis/Ncfsc  a/Sp  labhartha/Nv--g  aige/Pr3ms  ,/Fi  agus/Cc  bhí/Vmis  sé/Pp3mss  ag/Sp  baint/Nv  na/Td-p  ngáirí/Ncmpg  as/Sp  a/Dp3ms  lucht/Ncmsc  éisteachta/Ncfsg  ./Fe </s><s> Ní/Qn  raibh/Vmis---n  i/Sp  bhfad/Ncmsc  go/Cs  dtug/Vmis  Máire/Npfsc  faoi/Sp  deara/Ns-s  gur/Wpdi|Wsdi"," fir/Ncmpc"," amháin/Aqp  a/Q-r  bhí/Vmis  ina/Spp-s  thimpeall/Ncmsc  ,/Fi  agus/Cc  d''/Q  imigh/Vmis|Vmm-2s  sí/Pp3fss  suas/Rd  an/Td-s  tsráid/Ncfsc  giota/Ncmsg  ./Fe </s><s> Cheannaigh/Vmis  sí/Pp3fss  luach/Ncmsc  dhá/Spp  phingin/Ncfsc  de/Sp  mhilseáin/Ncmpc"
"doc#13","sa/Spa-s  mhéid/Ncmsg|Ncfsc  sin/Dd  ,/Fi  agus/Cc  go/Ua  leor/Aqp  fá choinne/Xx  Eoin/Npfsg|Npm-g|Npmsg  ./Fe </s><s> Ansin/Rl  thoisigh/Ncmsg  sí/Pp3fss  a/Sp  bhaint/Nv  lán/Ncmsc|Ncmpg  a/Mn  dhá/Spp  súl/Ncfpg  as/Sp  na/Td-p  cairn/Ncmpc  de/Sp  thorthaí/Ncmpv  bréatha/Ncmpc  a/Q-r  bhí/Vmis"," fear/Ncmsc"," eile/Dd  a/Sp  dhíol/Nv  ./Fe </s><s> Ba/Ws-i  dheas/Aqp  léi/Pr3fs  na/Td-p  húlla/Ncmpc  fíordhearga/Ncmpc  a/Q-r  bhí/Vmis  aige/Pr3ms  ./Fe </s><s> Bhí/Vmis  siad/Pp3-ps  ag/Sp  cur/Nv  uisce/Ncmsg|Ncmsc  fána/Ncfsc|Ncfsg  fiacla/Ncfpg|Ncfpc  ./Fe </s><s> Sé/Pp3mss  pingine/Ncfpc  an/Td-s  punt/Ncmsc  a/Q-r  bhí/Vmis  orthu/Pr3-p"
"doc#13","do/Sp  dhinnéar/Ncmsc  go/Ua  fóill/Aqp  ./Fe </s><s> Tá/Vmip  sé/Pp3mss  anseo/Rl  agam/Pr1-s  fá/Pr3ms  do/Sp  choinne/Ncfsc  sa/Spa-s  sáspan/Ncmsc  ./Fe </s><s> ''/Fa </s><s> I/Mr  dtrátha/Ncmsg  a/Mn  hocht/Ncmsc  den/Spa-s  chlog/Ncmsc  a/Q-r  tháinig/Vmis  Diní/Npmsc  ./Fe </s><s> Bhí/Vmis  cara/Ncmsc  leis/Pr3ms  ,/Fi"," fear/Ncmsc"," óg/Aq-msc  a/Q-r  raibh/Vmis---n  Micí/Npmsc  Mac/Up  Maoláin/Npmsc  air/Pr3ms  ./Fe </s><s> Bhí/Vmis  bosca/Ncmsc  mór/Aq-msc  fána/Ncfsc|Ncfsg  ascaill/Ncfsc  le/Sp  Diní/Npmsc  ,/Fi  agus/Cc  bhí/Vmis  adharc/Ncfsc  mhór/Aq-fsc  ghlas/Aq-fsc  ina/Spp-s  láimh/Ncfsd  le/Sp  Micí/Npmsc  ./Fe </s><s> ''/Fa  Tá/Vmip  sé/Pp3mss"
"doc#13","air/Pr3ms  ./Fe </s><s> Bhí/Vmis  bosca/Ncmsc  mór/Aq-msc  fána/Ncfsc|Ncfsg  ascaill/Ncfsc  le/Sp  Diní/Npmsc  ,/Fi  agus/Cc  bhí/Vmis  adharc/Ncfsc  mhór/Aq-fsc  ghlas/Aq-fsc  ina/Spp-s  láimh/Ncfsd  le/Sp  Micí/Npmsc  ./Fe </s><s> ''/Fa  Tá/Vmip  sé/Pp3mss  libh/Pr2-p  ,/Fi  a/Uv  bhuachaillí/Ncmpv  ,/Fi  ''/Fa  arsa/Vmis"," fear/Ncmsc"," an/Td-s  tí/Ncfsg  ./Fe </s><s> ''/Fa  Tá/Vmip  go/Ua  deimhin/Aqp  ,/Fi  ''/Fa  arsa/Vmis  Diní/Npmsc  go/Ua  mórtasach/Aqp  ,/Fi  ''/Fa  cluinfidh/Vmif  sibh/Pp2-p  ceol/Ncmsc  anocht/Ns-s|Rt  ,/Fi  mura/Cs  gcuala/Ncmpv  sibh/Pp2-p  riamh/Rg  roimhe/Pr3ms  é/Pp3ms  ./Fe </s><s> ''/Fa </s><s> ''/Fa  Is/Cc|Wp-i"
"doc#13","Diní/Npmsc  an/Td-s  bosca/Ncmsc  ar/Sp  an/Td-s  tábla/Ncmsc  ,/Fi  agus/Cc  chrom/Aqp|Vmis  Micí/Npmsc  a/Sp  shocrú/Nv  na/Td-s  hadhairce/Ncfsg  air/Pr3ms  ./Fe </s><s> ''/Fa  Níl/Npfsc|Vmip---n  deifir/Ncfsc  ar/Sp  bith/Ns-s  oraibh/Pr2-p  ,/Fi  a/Uv  bhuachaillí/Ncmpv  ,/Fi  ''/Fa  arsa/Vmis"," fear/Ncmsc"," an/Td-s  tí/Ncfsg  ,/Fi  ''s/Cc  uígí/Vmm-2p  agus/Cc  déanaimis/Vmm-1p  ár/Dp1-p  gcomhrá/Ncmsc  ar/Sp  dtús/Ncmsc  ./Fe </s><s> ''/Fa </s><s> ''/Fa  Seinnfimid/Vmif1p  greas/Ncmsc  de/Pr3ms  anois/Rg  ,/Fi  ''/Fa  arsa/Vmis  Diní/Npmsc  ./Fe </s><s> ''/Fa  Amharc/Vmis  ar/Sp  an/Td-s  bheirt/Ncfsc  sin/Dd  agus/Cc"
"doc#13","agus/Cc  na/Td-s  súile/Ncfsg  ag/Sp  léimnigh/Aq-msg|Aq-msv  amach/Rd  as/Sp  a/Dp3-p  gceann/Ncmsc  le/Sp  fiosracht/Ncfsc  ./Fe </s><s> Níor/Qn-s  mhaith/Vmis---n  liom/Pr1-s  mealladh/Nv  a/Sp  bhaint/Nv  astu/Pr3-p  ./Fe </s><s> ''/Fa </s><s> ''/Fa  Maith/Npmsc  go/Ua  leor/Aqp  ,/Fi  ''/Fa  arsa/Vmis"," fear/Ncmsc"," an/Td-s  tí/Ncfsg  ,/Fi  ''/Fa  bíonn/Vmig  páistí/Ncmpc  mífhoighdeach/Ncfsc  i/Sp  gcónaí/Ncmsc  ,/Fi  agus/Cc  ní/Qn  thig/Vmip---n  leis/Sp  an/Td-s  ghasúr/Ncmsc  fanacht/Ncmsc|Nv  rófhada/Ncmpv  ina/Spr  shuí/Vmsp---n  cibé/Pi|Dq  ar/Sp  bith/Ns-s  ./Fe </s><s> ''/Fa </s><s> Chas/Npfsg"
"doc#13",",/Fi  níor/Qn-s|Ws-in  fhág/Vmis|Vmis---n|Ncmsc  bunadh/Ncmpg|Ncmsc  an/Td-s  tí/Ncmsc  fuíoll/Ncmpg  molta/Av  ar/Sp  an/Td-s  cheol/Ncmsc  ./Fe </s><s> ''/Fa  Ba/Ws-i  ghasta/Aqc|Aqp  an/Td-s  damhsóir/Ncmsc  a/Q-r  choinneodh/Vmc  coiscéim/Ncfsc  leis/Sp  an/Td-s  phort/Ncmsc  sin/Dd  ,/Fi  ''/Fa  arsa/Vmis"," fear/Ncmsc"," an/Td-s  tí/Ncfsg  ./Fe </s><s> ''/Fa  Nach/Wp-qn|Wpsin|Wpdin|Wpdqn  galánta/Aqp|Aqc  é/Pp3ms  ,/Fi  ''/Fa  arsa/Vmis  bean/Ncfsc  an/Td-s  tí/Ncfsg  ./Fe </s><s> ''/Fa  Ar/Qq-s|Q-p|Q-is  thaitin/Vmis  sé/Pp3mss  leat/Pr2-s  ,/Fi  a/Uv  Eoin/Npm-v|Npmsc  ?/Fq </s><s> ''/Fa  arsa/Vmis  Diní/Npmsc  ,/Fi  ach/Cs  bhí/Vmis  Eoin/Npmsc  róchotúil/Aq-msc  le/Sp  freagra/Ncmsc  a/Sp"
"doc#13","./Fe </s><s> ''/Fa </s><s> Chuir/Vmis  ./Fe </s><s> Amhrán/Ncmsc  a/Q-r  chuala/Vmis  siad/Pp3-ps  an/Td-s  uair/Ncfsc  seo/Dd  ,/Fi  ''/Fa  Mother/Npmsc  Machree/Npmsc  ./Fe </s><s> ''/Fa </s><s> ''/Fa  Nach/Wp-qn|Wpsin|Wpdin|Wpdqn  iontach/Aqp  an/Td-s  rud/Ncmsc  é/Pp3ms  ./Fe </s><s> Shílfeá/Vmc-2s  gur/Wpdi|Wsdi  istigh/Rd  sa/Spa-s  bhosca/Ncmsg  a/Q-r  bhí/Vmis  an/Td-s"," fear/Ncmsc"," a/Q-r  bhí/Vmis  ag/Sp  canadh/Vmis0  ./Fe </s><s> ''/Fa </s><s> ''/Fa  Ní/Wp-in  istigh/Rd  sa/Spa-s  bhosca/Ncmsc  ,/Fi  ach/Cs  ina/Spp-s  shuí/Nv  ar/Sp  an/Td-s  bhosca/Ncmsc  a/Q-r  bhí/Vmis  sé/Pp3mss  ,/Fi  ''/Fa  arsa/Vmis  Diní/Npmsc  ag/Sp  gáire/Nv  ./Fe </s><s> ''/Fa  Tá/Vmip  áthas/Ncmsc  orm/Pr1-s  go/Cs  bhfuil/Vmip---d  Éire/Npfsc"
"doc#13","na/Td-p  rincí/Ncmpc  a/Q-r  bhíodh/Vmih  againn/Pr1-p  thall/Rd  !/Fe </s><s> Dá/Cs  bhfeicfeá/Vmc-2s  an/Td-s  halla/Ncmsc  mór/Aq-msc  ,/Fi  agus/Cc  na/Td-s  mná/Ncfsg  uilig/Aqp  gléasta/Av|Aqp  go/Ua  galánta/Aqp  ,/Fi  agus/Cc  cultacha/Ncfpc  dubha/Aq--pc  ar/Sp  na/Td-p"," fir/Ncmpc"," uilig/Aqp  !/Fe </s><s> Bhainfeadh/Vmc  sé/Pp3mss  an/Td-s  t-amharc/Ncmsc  as/Sp  an/Td-s  tsúil/Ncfsc  agat/Pr2-s  ./Fe </s><s> Agus/Cc  an/Td-s  ceol/Ncmsc  a/Q-r  bhíodh/Vmih  againn/Pr1-p  !/Fe </s><s> ''/Fa </s><s> ''/Fa  Bhal/Npfsg  ,/Fi  ''/Fa  arsa/Vmis  Diní/Npmsc  ,/Fi  ''/Fa  chuir/Vmis  muid/Pp1-p  i/Sp"
"doc#13","raibh/Vmis---n  a/Dp3ms  fhios/Ncmsc  agam/Pr1-s  go/Q-s  raibh/Vmis---d|Vmsp  údar/Ncmsc  a/Dp3ms  leithéid/Ncfsc  de/Sp  chomóradh/Ncmsc  agaibh/Pr2-p  ./Fe </s><s> ''/Fa </s><s> ''/Fa  Maise/Ncfsc  is/Wpri  fada/Aqp  go/Q-s  raibh/Vmis---d|Vmsp  oíche/Ncfsc  dála/Ncfsg  sa/Spa-s  teach/Ncmsc  seo/Dd  ,/Fi  ''/Fa  arsa/Vmis"," fear/Ncmsc"," an/Td-s  tí/Ncfsg  ,/Fi  ''/Fa  ach/Cs  tá/Vmip  fáilte/Ncfsc  romhat/Pr2-s  ,/Fi  a/Dp3fs  Roibeaird/Npmsc  ,/Fi  gabh/Vmm-2s  ar/Sp  d''/Sp  aghaidh/Ncfsc  ./Fe </s><s> ''/Fa </s><s> ''/Fa  Ag/Sp  éisteacht/Nv  leis/Sp  an/Td-s  ghramafón/Ncmsc  atáimid/Vmip1p-r  ,/Fi  ''/Fa  arsa/Vmis  Anna/Npfsc  ./Fe </s><s> ''/Fa"
"doc#13",",/Fi  tá/Vmip  diabhlaíocht/Ncfsc  inteacht/Ncmsc  á/Spp-s  oibriú/Nv  ./Fe </s><s> ''/Fa  Ansin/Rl  thug/Vmis  sé/Pp3mss  a/Dp3ms  aghaidh/Ncfsc  ar/Sp  an/Td-s  doras/Ncmsc  ./Fe </s><s> ''/Fa  Ní/Wp-in  ag/Sp  imeacht/Nv  a/Q-r  bheifeá/Vmc-2s  ,/Fi  a/Dp3fs  Roibeaird/Npmsc  ,/Fi  ''/Fa  arsa/Vmis"," fear/Ncmsc"," an/Td-s  tí/Ncfsg  ,/Fi  ''s/Cc  uigh/Ncfsc  go/Q-s  n-ólaimid/Vmsp1p|Vmip1p  cupán/Ncmsc  tae/Ncmsg  ./Fe </s><s> ''/Fa </s><s> ''/Fa  Ní/Qn  fhanfaidh/Vmif---n  mé/Pp1-s  níos/Uc  faide/Aqc  ./Fe </s><s> Ní/Qn  ólaim/Vmip1s-n  tae/Ncmsc  ag/Sp  an/Td-s  am/Ncmsc  seo/Dd  den/Spa-s  oíche/Ncfsc  ,/Fi  go/Q-s  raibh/Vmis---d|Vmsp  maith/Ncfsc  agat/Pr2-s"
"doc#13","Fágfaidh/Vmif  ,/Fi  ''/Fa  ar/Vmis  sise/Pp3fsse  ./Fe </s><s> Agus/Cc  nuair/Cs  a/Q-r  bhí/Vmis  sí/Pp3fss  go/Ua  díreach/Aqp  ag/Sp  dul/Nv  amach/Rd  as/Sp  an/Td-s  seomra/Ncmsc  ,/Fi  scairt/Vmis  sé/Pp3mss  uirthi/Pr3fs  ,/Fi  agus/Cc  ar/Vmis  seisean/Pp3msse  ,/Fi  ''/Fa  An/Qq  bhfuil/Vmip---d"," fear/Ncmsc"," beag/Aq-msc  bídeach/Aq-msc  istigh/Rd  sa/Spa-s  bhosca/Ncmsg  ,/Fi  a/Uv  Mháire/Npf-v  ?/Fq </s><s> ''/Fa </s><s> Rinne/Vmis  Máire/Npfsc  gáire/Ncfsg|Ncmsg  ./Fe </s><s> ''/Fa  Níl/Npfsc|Vmip---n  ,/Fi  ''/Fa  ar/Vmis  sise/Pp3fsse  ,/Fi  agus/Cc  ansin/Rl  mar/Cs  a/Q-r  bheadh/Vmc  sí/Pp3fss  i ndiaidh/Spc"
"doc#13","./Fe </s><s> Chuireadh/Vmih  sí/Pp3fss  cupa/Ncmpc  di/Pr3fs  féin/Px  sa/Spa-s  bhascaed/Ncmsg  ,/Fi  agus/Cc  muga/Ncmsc  beag/Aq-msc  Eoin/Npfsg|Npmsc|Npm-g|Npmsg  ./Fe </s><s> Ní/Qn  bhfaigheadh/Vmc----d|Vmih  Eoin/Npmsc  tae/Ncmsg  am/Ncmsc  ar/Sp  bith/Ns-s  eile/Dd  ,/Fi  agus/Cc  shíl/Vmis  sé/Pp3mss  gur/Wpdi|Wsdi"," fear/Ncmsc"," mór/Aq-msc  a/Q-r  bhí/Vmis  ann/Pr3ms  féin/Px  nuair/Cs  a/Q-r  bhí/Vmis  sé/Pp3mss  ina/Spp-s  shuí/Nv  ar/Sp  scáth/Ncmsc  choca/Ncmsg  láimhe/Ncfsg  ,/Fi  agus/Cc  a/Dp3ms  mhuga/Ncmsc  ina/Spp-s  dhorn/Ncmsc  ./Fe </s><s> Ba/Ws-i  chuimhin/Ns-s  léi/Pr3fs  fosta/Rg  an/Td-s  spórt/Ncmsc  a/Q-r"
"doc#13","amach/Rd  á/Spp-p  mbaint/Nv  gach/Dq  tráthnóna/Ncmsc  i gcuideachta/Spc  scaifte/Av  d''/Sp  aos/Ncmsc  óg/Aq-msc  an/Td-s  tsráidbhaile/Ncmsg  ./Fe </s><s> Bhí/Vmis  sé/Pp3mss  pingine/Ncfpc  an/Td-s  chloch/Ncfsc  le/Sp  fáil/Nv  orthu/Pr3-p  ó/Sp"," fhear/Ncmsc"," an/Td-s  tsiopa/Ncmsg  ./Fe </s><s> B''/Ws-i  aoibhinn/Aqp  léi/Pr3fs  séasúr/Ncmsc  na/Td-s  sméar/Ncfpg  dubh/Aq--pg  gach/Dq  bliain/Ncfsc  eile/Dd  ./Fe </s><s> B''/Ws-i  aoibhinn/Aqp  léi/Pr3fs  na/Td-p  huaireanta/Ncfpc  fada/Aqp  a/Q-r  chaitheadh/Vmih  sí/Pp3fss"
"doc#13","amuigh/Rd  fá/Pr3ms  ghrian/Ncfsc  órga/Aqp  an/Td-s  fhómhair/Ncmpc  ag/Sp  líonadh/Vmis0  a/Dp3fs  canna/Ncmsc  ,/Fi  agus/Cc  ag/Sp  ithe/Nv  a/Dp3-p  sáith/Ncfsc  de/Sp  na/Td-p  sméara/Ncfpc  móra/Aq--pc  boga/Aq--pc  ./Fe </s><s> Ba/Ws-i  mhinic/Aqp  a/Dp3fs  ba/Wsri  chosúla/Aqc  le/Sp"," fir/Ncmpc"," ghorma/Aq--pc  ná/Cc  daoine/Ncmpc  geala/Aq--pc  cuid/Ncfsc  de/Sp  na/Td-p  páistí/Ncmpc  ab/Wsri  óige/Aqc  sula/Cs  mbíodh/Vmih  an/Td-s  lá/Ncmsc  istigh/Rd  ./Fe </s><s> B''/Ws-i  aoibhinn/Aqp  le/Sp  Máire/Npfsc  a/Sp  bheith/Nv  ag/Sp  baint/Nv  na/Td-s  sméar/Ncfpg  fá/Pr3ms"
"doc#13","an/Td-s  dá/Spp-s  mhíle/Ncmsc  chuig/Sp  an/Td-s  tsiopa/Ncmsg  an/Td-s  chuid/Ncfsc  a/Dp3fs  ba/Wsri  chrua/Aqc|Aqp  den/Spa-s  obair/Ncfsc  ,/Fi  mar/Cs  níorbh/Ws-in  fhiú/Ns-s  duit/Pr2-s  níos/Uc  lú/Aqc  ná/Cc  cloch/Ncfsc  a/Sp  bheith/Nv  leat/Pr2-s  ./Fe </s><s> Ní/Qn  ghlacfadh/Vmc----n"," fear/Ncmsc"," an/Td-s  tsiopa/Ncmsg  le/Sp  méid/Ncmsc|Ncfsc  níos/Uc  lú/Aqc  ná/Cc  sin/Pd  ./Fe </s><s> An/Td-s  chéad/Mo|Mc  tráthnóna/Ncmsc  a/Q-r  thug/Vmis  Máire/Npfsc  léi/Pr3fs  lán/Ncmsc  an/Td-s  dá/Spp-s  channa/Ncmsc  le/Sp  iad/Pp3-p  a/Sp  thabhairt/Nv  chuig/Sp  an/Td-s  tsiopa/Ncmsg  ,/Fi"
"doc#13","lena/Spp-s  béal/Ncmsc  ./Fe </s><s> Anois/Rg  agus/Cc  arís/Rg  dhéanadh/Vmih  sí/Pp3fss  géimneach/Ncfsc|Nv  thruacánta/Aqp  ,/Fi  agus/Cc  dhearcadh/Vmih  sí/Pp3fss  thart/Rd  leis/Sp  na/Td-s  súile/Ncfpc  móra/Aq--pc  tláithe/Aq--pc  ar/Sp  na/Td-p"," fir/Ncmpc"," a/Q-r  bhí/Vmis  ina/Spp-s  timpeall/Ncmsc  ,/Fi  ionann/Aqp  is/Cc  dá/Cs  mbeadh/Vmc  sí/Pp3fss  ag/Sp  impí/Nv  orthu/Pr3-p  faoiseamh/Ncmsc  a/Sp  thabhairt/Nv  di/Pr3fs  ón/Spa-s  phian/Ncfsc  ,/Fi  rud/Ncmsc  nach/Qnr  raibh/Vmis---n  ag/Sp  éirí/Nv  leo/Pr3-p  a/Sp"
"doc#13","ag/Sp  éirí/Nv  leo/Pr3-p  a/Sp  dhéanamh/Nv  ./Fe </s><s> Thug/Vmis  siad/Pp3-ps  iarraidh/Nv|Ncfsc  purgóid/Ncfsc  a/Sp  dhoirteadh/Nv  isteach/Rd  ina/Spp-s  béal/Ncmsc  ,/Fi  ach/Cs  chaith/Vmis  sí/Pp3fss  an/Td-s  t-iomlán/Ncmsc  amach/Rd  ./Fe </s><s> Dúirt/Vmis"," fear/Ncmsc"," acu/Pr3-p  ansin/Rl  gurbh/Wsdi  fhearr/Aqc  í/Pp3fs  a/Sp  chur/Nv  ina/Spp-p|Spp-s  seasamh/Nv  ,/Fi  agus/Cc  d''/Q  fhéach/Vmis  siad/Pp3-ps  le/Sp  sin/Pd  a/Sp  dhéanamh/Nv  ,/Fi  ach/Cs  theip/Nv|Vmis  orthu/Pr3-p  ./Fe </s><s> Dúirt/Vmis  fear/Ncmsc  eile/Dd  ansin/Rl"
"doc#13","./Fe </s><s> Dúirt/Vmis  fear/Ncmsc  acu/Pr3-p  ansin/Rl  gurbh/Wsdi  fhearr/Aqc  í/Pp3fs  a/Sp  chur/Nv  ina/Spp-p|Spp-s  seasamh/Nv  ,/Fi  agus/Cc  d''/Q  fhéach/Vmis  siad/Pp3-ps  le/Sp  sin/Pd  a/Sp  dhéanamh/Nv  ,/Fi  ach/Cs  theip/Nv|Vmis  orthu/Pr3-p  ./Fe </s><s> Dúirt/Vmis"," fear/Ncmsc"," eile/Dd  ansin/Rl  gur/Wpdi|Wsdi  cheart/Aqp|Ncmsc  fios/Ncmsc  a/Sp  chur/Nv  ar/Sp  an/Td-s  tréidlia/Ncmsc  ,/Fi  go/Cs  rachadh/Vmc  Diní/Npmsc  Ó/Sp  hAilpin/Ncfsc  fána/Ncfsg  choinne/Ncfsg  ar/Sp  an/Td-s  rothar/Ncmsc  ./Fe </s><s> Cuireadh/Vmm-3s|Vmis0|Ncmsc  scéala/Ncmsc|Ncmsg"
"doc#13","chuig/Sp  Diní/Npmsc  ,/Fi  agus/Cc  d''/Q  imigh/Vmis|Vmm-2s  sé/Pp3mss  ar/Sp  an/Td-s  teachtaireacht/Ncfsc  ar/Sp  an/Td-s  bhomaite/Ncmsc  ./Fe </s><s> Ní/Qn  raibh/Vmis---n  le/Sp  déanamh/Nv  ansin/Rl  ach/Cs  fanacht/Ncmsc|Nv  ,/Fi  agus/Cc  d''/Q  fhan/Vmis  na/Td-p"," fir/Ncmpc"," ag/Sp  coimhéad/Nv  uirthi/Pr3fs  agus/Cc  a/Dp3fs|Uv  taobhanna/Ncmpv|Ncmpc  ag/Sp  éirí/Nv  agus/Cc  ag/Sp  titim/Nv  chomh/Ri  gasta/Aqp  sin/Dd  go/Cs  sílfeá/Vmc-2s  nach/Qnr  dtiocfadh/Vmc  le/Sp  croí/Ncmsc  an/Td-s  ainmhí/Ncmsg  é/Pp3ms  a/Sp"
"doc#13",",/Fi  ''/Fa  arsa/Vmis  Anna/Npfsc  Mhór/Npfsc  ./Fe </s><s> ''/Fa  Má/Cs|Ncfsc  ghní/Xx  seisean/Pp3msse  maith/Aqp|Ncfsc  ar/Sp  bith/Ns-s  di/Pr3fs  ,/Fi  ''/Fa  arsa/Vmis  bean/Ncfsc  an/Td-s  tí/Ncfsg  ./Fe </s><s> ''/Fa  Déanfaidh/Vmif  mé/Pp1-s  braon/Ncmsc  tae/Ncmsg  dúinn/Pr1-p  féin/Px  agus/Cc  do/Sp  na/Td-p"," fir/Ncmpc"," ,/Fi  agus/Cc  ina/Spp-s  dhiaidh/Ns-s  sin/Dd  ,/Fi  déarfaimid/Vmif1p  deichniúr/Ncmsc  eile/Dd  den/Spa-s  Phaidrín/Ncmsc  ./Fe </s><s> Tá/Vmip  dóchas/Ncmsc  láidir/Aq-msc  agam/Pr1-s  as/Sp  an/Td-s  Mhaighdean/Ncfsc  Mhuire/Npfsg|Ncfsg  ./Fe </s>"
"doc#13","inti/Pr3fs  ,/Fi  ''/Fa  ar/Vmis  seisean/Pp3msse  ,/Fi  ''/Fa  caithfidh/Vmif  sé/Pp3mss  gur/Q--s  ghortaigh/Vmis  sí/Pp3fss  í/Pp3fs  féin/Px  ./Fe </s><s> ''/Fa </s><s> Idir/Sp  sin/Pd  agus/Cc  an/Td-s  mhaidin/Ncfsc  ,/Fi  fuair/Vmis  an/Td-s  bhó/Ncfsc  bás/Ncmsc  ./Fe </s><s> Sular/Cs-s  imigh/Vmis  na/Td-p"," fir/Ncmpc"," chun/Sp  an/Td-s  bhaile/Ncmsc  ,/Fi  tharraing/Vmis  siad/Pp3-ps  amach/Rd  an/Td-s  conablach/Ncmsc  ,/Fi  agus/Cc  chuir/Vmis  go/Ua  domhain/Aqp  é/Pp3ms  in/Sp  íochtar/Ncmsc  an/Td-s  chuibhrinn/Ncmsg  ./Fe </s><s> Bhí/Vmis  siad/Pp3-ps  uilig/Aqp  fá/Pr3ms"
"doc#13","sa/Spa-s  ghaoth/Ncfsc  anoir/Aqp  sin/Dd  ./Fe </s><s> ''/Fa </s><s> ''/Fa  Tá/Vmip  fáilte/Ncfsc  romhat/Pr2-s  ./Fe </s><s> a/Dp3fs  Roibeaird/Npmsc  ,/Fi  gabh/Vmm-2s  aníos/Rd  chuig/Sp  an/Td-s  tine/Ncfsg  ,/Fi  mar/Cs  tá/Vmip  sé/Pp3mss  fuar/Aq-msc  i/Sp  gceart/Ncmsc  amuigh/Rd  ,/Fi  ''/Fa  arsa/Vmis"," fear/Ncmsc"," an/Td-s  tí/Ncfsg  ,/Fi  ag/Sp  éirí/Nv  agus/Cc  ag/Sp  tarraingt/Nv  anall/Rd  cathaoireach/Ncfsg  ,/Fi  ''/Fa  ach/Cs  tá/Vmip  eagla/Ncfsc  orm/Pr1-s  nach/Wprin  cuideachta/Ncfsc  rómhaith/Ncfsc  muid/Pp1-p  d''/Sp  aon/Mc|Dq  duine/Ncmsc  anocht/Ns-s|Rt"
"doc#13","tá/Vmip  eagla/Ncfsc  orm/Pr1-s  nach/Wprin  cuideachta/Ncfsc  rómhaith/Ncfsc  muid/Pp1-p  d''/Sp  aon/Mc|Dq  duine/Ncmsc  anocht/Ns-s|Rt  ./Fe </s><s> ''/Fa </s><s> ''/Fa  Maise/Ncfsc  ní/Ncmsg|Ncfsg  ag/Sp  airneál/Ncmsc  a/Q-r  tháinig/Vmis  mé/Pp1-s  ,/Fi  ''/Fa  arsa/Vmis  Roibeard/Npmsc  ,/Fi  ''/Fa  ní/Ncmsc|Ncfsc|Nv|Wp-in"," fear/Ncmsc"," mór/Aq-msc  airneáil/Nv  mé/Pp1-s  ,/Fi  mar/Cs  atá/Vmip---r  a/Dp3ms  fhios/Ncmsc  agat/Pr2-s  ,/Fi  ach/Cs  níor/Ws-in  mhaith/Vmis|Aqp|Ncfsc  liom/Pr1-s  aon/Mc|Dq  duine/Ncmsc  a/Sp  shíleadh/Nv  gur/Q--s  chuma/Ncfsc  liom/Pr1-s  fá/Pr3ms  chaill/Ncfsc  na/Td-s  comharsan/Ncfsg  ./Fe </s><s> ''/Fa </s><s> ''/Fa"
"doc#13","mhaith/Vmis|Aqp|Ncfsc  liom/Pr1-s  aon/Mc|Dq  duine/Ncmsc  a/Sp  shíleadh/Nv  gur/Q--s  chuma/Ncfsc  liom/Pr1-s  fá/Pr3ms  chaill/Ncfsc  na/Td-s  comharsan/Ncfsg  ./Fe </s><s> ''/Fa </s><s> ''/Fa  Ní/Qn  shílfeadh/Vmc----n  aon/Mc|Dq  duine/Ncmsc  sin/Dd  ,/Fi  a/Dp3fs  Roibeaird/Npmsc  ,/Fi  ''/Fa  arsa/Vmis"," fear/Ncmsc"," an/Td-s  tí/Ncfsg  ./Fe </s><s> ''/Fa  Bhí/Vmis  mé/Pp1-s  buartha/Aqp  i/Sp  gceart/Ncmsc  nuair/Cs  a/Q-r  chuala/Vmis  mé/Pp1-s  ar/Sp  maidin/Ncfsc  fá/Pr3ms  bhás/Ncmsc  na/Td-s  bó/Ncfsg  ,/Fi  ''/Fa  arsa/Vmis  Roibeard/Npmsc  ./Fe </s><s> ''/Fa  Níl/Npfsc|Vmip---n  feidhm/Ncfsc  le/Sp  sin/Pd  a/Sp  rá/Nv  liom/Pr1-s  ,/Fi  ''/Fa  arsa/Vmis"
"doc#13","an/Td-s  tí/Ncfsg  ./Fe </s><s> ''/Fa  Bhí/Vmis  mé/Pp1-s  buartha/Aqp  i/Sp  gceart/Ncmsc  nuair/Cs  a/Q-r  chuala/Vmis  mé/Pp1-s  ar/Sp  maidin/Ncfsc  fá/Pr3ms  bhás/Ncmsc  na/Td-s  bó/Ncfsg  ,/Fi  ''/Fa  arsa/Vmis  Roibeard/Npmsc  ./Fe </s><s> ''/Fa  Níl/Npfsc|Vmip---n  feidhm/Ncfsc  le/Sp  sin/Pd  a/Sp  rá/Nv  liom/Pr1-s  ,/Fi  ''/Fa  arsa/Vmis"," fear/Ncmsc"," an/Td-s  tí/Ncfsg  ,/Fi  ''/Fa  ba/Wsri  chrua/Aqc|Aqp  an/Td-s  buille/Ncmsc  é/Pp3ms  ,/Fi  ach/Cs  toil/Ncfsc  Dé/Ncmsg  go/Q-s  raibh/Vmis---d|Vmsp  déanta/Nv--g  ./Fe </s><s> ''/Fa </s><s> ''/Fa  Is/Cc|Wp-i  doiligh/Ncmsg  dúinne/Pr1-p-e  dóigheanna/Ncfpc  an/Td-s  Choimdhe/Npmsc  a/Sp  thuigbheáil/Nv  ,/Fi  a/Uv"
"doc#13","maith/Aq-msc  í/Pp3fs  ,/Fi  ''/Fa  arsa/Vmis  an/Td-s  t-athair/Ncmsc  ./Fe </s><s> D''/Q  éirigh/Vmis  Roibeard/Npmsc  ina/Spp-s  sheasamh/Nv  ./Fe </s><s> ''/Fa  Ní/Wp-in  ag/Sp  imeacht/Nv  a/Q-r  bheifeá/Vmc-2s  cheana/Rg  féin/Px  ,/Fi  a/Dp3fs  Roibeaird/Npmsc  ,/Fi  ''/Fa  arsa/Vmis"," fear/Ncmsc"," an/Td-s  tí/Ncfsg  ,/Fi  ''/Fa  nár/Wsrin  chóir/Aqp|Ns-s|Ncmpc|Ncfsc  go/Cs  dtabharfá/Vmc-2s  tamall/Ncmsc  de/Sp|Pr3ms  do/Sp  chomhrá/Ncmsc  dúinn/Pr1-p  ?/Fq </s><s> ''/Fa </s><s> ''/Fa  Níl/Npfsc  maith/Aq-msc  ionam/Pr1-s  ag/Sp  comhrá/Nv  ,/Fi  ''/Fa  arsa/Vmis  Roibeard/Npmsc  ,/Fi  ''/Fa  ní/Qn  raibh/Vmis---n  am/Ncmsc"
"doc#13","teacht/Nv  isteach/Rd  air/Pr3ms  ./Fe </s><s> Is/Wp-i  leor/Aqp  dom/Pr1-s  sliocht/Ncmsc  as/Sp  an/Td-s  Bhíobla/Ncmsc  a/Dp3ms  léamh/Ncmsc  gach/Dq  oíche/Ncfsc  sula/Cs  dtéimid/Vmip1p  a/Sp  luí/Nv  ./Fe </s><s> Léim/Vmm-2s|Vmis|Vmm-1s|Vmip1s  di/Pr3fs  féin/Px  é/Pp3ms  ./Fe </s><s> ''/Fa </s><s> ''/Fa  Tchím/Npmsc  ,/Fi  ''/Fa  arsa/Vmis"," fear/Ncmsc"," an/Td-s  tí/Ncfsg  ,/Fi  ''/Fa  is/Wpri  trua/Aqc  go/Cs  gcaithfidh/Vmif  tú/Pp2-s  imeacht/Ncmsc|Nv  chomh/Ri  luath/Aqp  seo/Dd  ,/Fi  ach/Cs  táimid/Vmip1p  fíorbhuíoch/Aqp  díot/Pr2-s  as/Sp  cuairt/Ncfsc  a/Sp  thabhairt/Nv  orainn/Pr1-p  ./Fe </s><s> ''/Fa </s><s> ''/Fa  Tá/Vmip"
"doc#13","don/Npmsc  té/Pi  a/Q-i  dtáinig/Vmis  an/Td-s  drochádh/Ncmsc  air/Pr3ms  ,/Fi  ''/Fa  agus/Cc  d''/Q  fhág/Vmis  sé/Pp3mss  sabhran/Ncmsc  ar/Sp  an/Td-s  tábla/Ncmsc  ./Fe </s><s> ''/Fa  Tá/Vmip  mé/Pp1-s  fíorbhuíoch/Aqp  duit/Pr2-s  ,/Fi  a/Dp3fs  Roibeaird/Npmsc  ,/Fi  ''/Fa  arsa/Vmis"," fear/Ncmsc"," an/Td-s  tí/Ncfsg  ,/Fi  ''/Fa  ach/Cs  ní/Qn  thiocfadh/Vmc----n  liom/Pr1-s  a/Sp  ghlacadh/Nv  ./Fe </s><s> Ní/Qn  thiocfadh/Vmc----n  liom/Pr1-s  a/Sp  ghlacadh/Nv  ar/Sp|Qq-s|Q-p|Q-is  chor/Vmis|Ncmsc  ar/Sp  bith/Ns-s  ./Fe </s><s> ''/Fa </s><s> ''/Fa  Amaidí/Ncfpc|Ncfsc  ,/Fi  ''/Fa  arsa/Vmis  Roibeard/Npmsc  ,/Fi  ''/Fa  thig/Vmip"
"doc#13","Mac/Up  Reachtain/Npmsc  agus/Cc  Aindí/Ncfsg  Mac/Up  Giolla/Npmsc  Eáin/Npmsg|Npfsg  leathshabhran/Ncmsc|Ncmpg  an/Td-s  duine/Ncmsc  dom/Pr1-s  fá/Pr3ms  do/Sp  choinne/Ncfsc  ./Fe </s><s> ''/Fa </s><s> ''/Fa  Go/Q-s  gcúití/Vmsp  Dia/Ncmsc  leat/Pr2-s  é/Pp3ms  ,/Fi  ''/Fa  arsa/Vmis"," fear/Ncmsc"," an/Td-s  tí/Ncfsg  ,/Fi  ''/Fa  táimid/Vmip1p  fíorbhuíoch/Aqp  duit/Pr2-s  ./Fe </s><s> ''/Fa </s><s> ''/Fa  Ná/Q-m  tabhair/Vmm-2s  buíochas/Ncmsc  ar/Sp  bith/Ns-s  dom/Pr1-s  ,/Fi  ''/Fa  arsa/Vmis  Roibeard/Npmsc  ,/Fi  ''s/Cc  lán/Aqp|Ncmsc  agaibh/Pr2-p  anois/Rg  ./Fe </s><s> ''/Fa </s><s> Nuair/Cs  a/Q-p|Q-i|Q-r  d''/Q"
"doc#13","fíorbhuíoch/Aqp  duit/Pr2-s  ./Fe </s><s> ''/Fa </s><s> ''/Fa  Ná/Q-m  tabhair/Vmm-2s  buíochas/Ncmsc  ar/Sp  bith/Ns-s  dom/Pr1-s  ,/Fi  ''/Fa  arsa/Vmis  Roibeard/Npmsc  ,/Fi  ''s/Cc  lán/Aqp|Ncmsc  agaibh/Pr2-p  anois/Rg  ./Fe </s><s> ''/Fa </s><s> Nuair/Cs  a/Q-p|Q-i|Q-r  d''/Q  imigh/Vmis  sé/Pp3mss  ,/Fi  thóg/Vmis"," fear/Ncmsc"," an/Td-s  tí/Ncfsg  an/Td-s  bonn/Ncmpg  óir/Cs|Ncmsg|Ncmpc  ina/Spp-s  láimh/Ncfsd  agus/Cc  bhreathnaigh/Vmis  sé/Pp3mss  é/Pp3ms  ./Fe </s><s> ''/Fa  Nach/Wp-qn|Wpsin|Wpdin|Wpdqn  é/Pp3ms  corp/Ncmsc  an/Td-s  duine/Ncmsg  uasail/Aq-msg  é/Pp3ms  ?/Fq </s><s> ''/Fa  ar/Vmis  seisean/Pp3msse  lena/Spp-s  bhean/Ncfsc  ./Fe </s><s> ''/Fa  Is/Wp-i  é/Pp3ms  go/Ua  deimhin/Aqp  ,/Fi"
"doc#13","iad/Pp3-p  ./Fe </s><s> ''/Fa  Chruinnigh/Vmis  mé/Pp1-s  an/Td-s  méid/Ncmsc  sin/Dd  ó/I  bhí/Vmis  inné/Ns-s|Rt  ann/Pr3ms  ./Fe </s><s> Tabhair/Vmm-2s  aire/Ncfsc|Ncmsc  anois/Rg  go/Cs  gceannaíonn/Vmip  tú/Pp2-s  bó/Ncfsc  mhaith/Aq-fsc  an/Td-s  iarraidh/Ncfsc  seo/Dd  ./Fe </s><s> ''/Fa </s><s> Dhearc/Vmis"," fear/Ncmsc"," an/Td-s  tí/Ncfsg  ar/Sp  Diní/Npmsc  ,/Fi  agus/Cc  rinne/Vmis  sé/Mc|Pp3mss  gáire/Ncmsc  beag/Aq-msc  ,/Fi  ach/Cs  bhí/Vmis  deora/Ncfpc  ina/Spp-s  shúile/Ncfpc  ./Fe </s><s> ''/Fa  Maise/Ncfsc  ,/Fi  Diní/Npmsc  ,/Fi  ''/Fa  ar/Vmis  seisean/Pp3msse  ,/Fi  ''/Fa  ní/Qn  abróidh/Vmif  mé/Pp1-s  ach/Cs  nach/Qnr"
"doc#13","a/Dp3-p  seanscairt/Ncfsc  gáire/Ncfsg|Ncmsg  astu/Pr3-p  gach/Dq  uair/Ncfsc  a/Q-r  bhain/Vmis  taisme/Ncfsc  inteacht/Ncmsc  do/Sp  na/Td-p  daoine/Ncmpc  sna/Spa-p  pictiúir/Ncmpc  ,/Fi  nuair/Cs  a/Q-r  leagfaí/Vmc-0  nó/Cc  nuair/Cs  a/Q-r  thitfeadh/Vmc"," fear/Ncmsc"," isteach/Rd  i/Sp  linn/Ncfsc  uisce/Ncmsg  ,/Fi  nó/Cc  a/Dp3ms  leithéid/Ncfsc  sin/Dd  ./Fe </s><s> Chonacthas/Vmis0  dóibh/Pr3-p  gur/Wpdi|Wsdi  ag/Sp  báisteach/Ncfsc  a/Q-r  bhí/Vmis  sé/Pp3mss  sna/Spa-p  pictiúir/Ncmpc  ,/Fi  agus/Cc  shíl/Vmis  siad/Pp3-ps  go/Cs  mbeadh/Vmc"
"doc#13","a/Dp3ms  lámh/Ncfsc  fána/Ncfsg  coim/Ncfsc|Ncmsg  ./Fe </s><s> Níor/Qn-s  labhair/Vmis---n  ceachtar/Pi  acu/Pr3-p  ,/Fi  ach/Cs  shiúil/Vmis  leo/Pr3-p  mar/Sp  sin/Pd  go dtí/Spc  gur/Q--s  scanraíodh/Vmis0  an/Td-s  t-anam/Ncmsc  astu/Pr3-p  ,/Fi  ná/Q-m  tháinig/Vmis  an/Td-s"," fear/Ncmsc"," amach/Rd  ar/Sp  an/Td-s  chosán/Ncmsc  rompu/Pr3-p  ./Fe </s><s> Athair/Ncfsc|Ncmsc  Sheoirse/Npmsc  a/Q-r  bhí/Vmis  ann/Pr3ms  ./Fe </s><s> Chuir/Vmis  sé/Mc|Pp3mss  béic/Ncfsc  as/Pr3ms  ./Fe </s><s> ''/Fa  Nach/Wp-qn|Wpsin|Wpdin|Wpdqn  luath/Aqp  i/Sp  bhur/Dp2-p  saol/Ncmsc  a/Dp3ms  thoisigh/Ncmsv  sibh/Pp2-p  ar/Sp  pheaca/Ncmsc  na/Td-s"
"doc#13","agus/Cc  chuaigh/Vmis  siar/Rd  sa/Spa-s  seomra/Ncmsc  ./Fe </s><s> Tógadh/Vmis0  an/Td-s  laiste/Ncmsc  ,/Fi  agus/Cc  tháinig/Vmis  Roibeard/Npmsc  isteach/Rd  ./Fe </s><s> ''/Fa  Maise/Ncfsc  ,/Fi  an/Wp-q|Wpdq  tú/Pp2-s  atá/Vmip---r  ann/Pr3ms  ,/Fi  a/Dp3fs  Roibeaird/Npmsc  ,/Fi  ''/Fa  arsa/Vmis"," fear/Ncmsc"," an/Td-s  tí/Ncfsg  ,/Fi  ''/Fa  tá/Vmip  fáilte/Ncfsc  romhat/Pr2-s  ,/Fi  ná/Cc  is/Wpri  mór/Aqp|Ncmsc  an/Td-s  stráinséir/Ncmsc  tú/Pp2-s  ar/Sp  an/Td-s  urlár/Ncmsc  seo/Dd  ./Fe </s><s> Gabh/Vmm-2s  aníos/Rd  chuig/Sp  an/Td-s  tine/Ncfsg  ./Fe </s><s> ''/Fa </s><s> D''/Q  fhan/Vmis  Roibeard/Npmsc  ina/Spp-s"
"doc#13","a/Q-r  thug/Vmis  anoir/Rd  mé/Pp1-s  ./Fe </s><s> ''/Fa </s><s> Tháinig/Vmis  imní/Ncfsc  ar/Sp  bhunadh/Ncmsc  an/Td-s  tí/Ncfsg  ./Fe </s><s> ''/Fa  Caidé/Npmsc  a/Dp3fs  ba/Wsri  mhian/Ncfsc  leat/Pr2-s  a/Sp  rá/Nv  ,/Fi  a/Dp3fs  Roibeaird/Npmsc  ?/Fq </s><s> An/Td-s  rud/Ncmsc  inteacht/Ncmsc  atá/Vmip---r  cearr/Ncfsc  ?/Fq </s><s> ''/Fa  arsa/Vmis"," fear/Ncmsc"," an/Td-s  tí/Ncfsg  ./Fe </s><s> ''/Fa  Bhal/Npfsg  ,/Fi  ''/Fa  arsa/Vmis  Roibeard/Npmsc  ,/Fi  ''/Fa  ní/Ncmsc|Ncfsc|Nv|Wp-in  hábhar/Ncmsc|Ncmpg  áthais/Ncmpc|Ncmsg  dom/Pr1-s  an/Td-s  méid/Ncmsc  seo/Dd  a/Sp  bheith/Nv  le/Sp  rá/Nv  agam/Pr1-s  ,/Fi  agus/Cc  tá/Vmip  dúil/Ncfsc  agam/Pr1-s  nach/Qnr  mbíonn/Vmig  sé/Pp3mss  ina/Spp-s"
"doc#13",",/Fi  ''/Fa  arsa/Vmis  Roibeard/Npmsc  ,/Fi  ''/Fa  caithfidh/Vmif  sibh/Pp2-p  an/Td-s  cailín/Ncmsc  sin/Dd  a/Sp  choinneáil/Nv  ar/Sp  shiúl/Nv  ó/Sp  mo/Dp1-s  mhacsa/Ncmsc-e  ,/Fi  Seoirse/Npmsc  ./Fe </s><s> ''/Fa </s><s> ''/Fa  Caidé/Npmsc  seo/Dd  atá/Vmip---r  tú/Pp2-s  a/Sp  rá/Nv  ?/Fq </s><s> ''/Fa  arsa/Vmis"," fear/Ncmsc"," an/Td-s  tí/Ncfsg  agus/Cc  thug/Vmis  sé/Mc|Pp3mss  coiscéim/Ncfsc  anuas/Rd  urlár/Ncmsc  na/Td-s  cistine/Ncfsg  ./Fe </s><s> ''/Fa  Tá/Vmip  ,/Fi  an/Td-s  rud/Ncmsc  a/Q-r  dúirt/Vmis  mé/Pp1-s  ,/Fi  ''/Fa  arsa/Vmis  Roibeard/Npmsc  ,/Fi  ''/Fa  an/Td-s  cailín/Ncmsc  seo/Dd  Máire/Npfsc  a/Sp"
"doc#13","ag/Sp  rith/Nv  i ndiaidh/Spc  do/Sp  mhic-se/Ncfsc  ./Fe </s><s> Máire/Npfsc  is/Wpri  ainm/Ncmsc  di/Pr3fs  ,/Fi  agus/Cc  Nic/Up  Artáin/Npmsg|Npfsg  a/Q-i  sloinne/Vmsp  ,/Fi  ba/Wsri  lena/Spp-p|Spp-s  muintir/Ncfsc  na/Td-p  dúichí/Ncfpg  seo/Dd  sula/Cs  dtáinig/Vmis  aon/Dq"," fhear/Ncmsc|Vmis"," paca/Ncmsg|Ncmsc  anall/Rd  as/Sp  Albain/Npmsc  a/Sp  chruinniú/Nv  a/Dp3ms  choda/Ncfsg  ./Fe </s><s> ''/Fa </s><s> Las/Vmis  aghaidh/Ncfsc  Roibeaird/Npfsg|Npmsg  le/Sp  tréan/Ncmsc  feirge/Ncfsc  ./Fe </s><s> Thóg/Vmis  sé/Pp3mss  an/Td-s  bonn/Ncmsc  óir/Ncmsg  agus/Cc  chuir/Vmis  ina/Spp-s  phóca/Ncmsc"
"doc#13","a/Dp3fs  hathair/Ncmsc|Ncfsc  le/Sp  Máire/Npfsc  go/Cs  mbeadh/Vmc  sí/Pp3fss  ag/Sp  dul/Nv  go/Sp  Béal/Ncmsc  Feirste/Npmsg  ag/Sp  obair/Ncfsc  ag/Sp  deirfiúr/Ncfsc  a/Dp3-p|Dp3ms|Dp3fs  leasmháthar/Ncfsg  ./Fe </s><s> Bhí/Vmis  siopa/Ncmsc  aici/Pr3fs  féin/Px  agus/Cc  ag/Sp  a/Dp3fs"," fear/Ncmsc"," ,/Fi  agus/Cc  ó/I  tharla/Vmis  go/Q-s  raibh/Vmis---d|Vmsp  piantaí/Vmih0  na/Td-s  gcnámh/Ncfsc  uirthi/Pr3fs  féin/Px  ní/Qn  thiocfadh/Vmc----n  léi/Pr3fs  mórán/Ncmsc  a/Sp  dhéanamh/Nv  sa/Spa-s  siopa/Ncmsc  agus/Cc  bhí/Vmis  cuidiú/Ncmsc  de/Sp  dhíth/Ncfsc"
"doc#13","ó/I  tharla/Vmis  go/Q-s  raibh/Vmis---d|Vmsp  piantaí/Vmih0  na/Td-s  gcnámh/Ncfsc  uirthi/Pr3fs  féin/Px  ní/Qn  thiocfadh/Vmc----n  léi/Pr3fs  mórán/Ncmsc  a/Sp  dhéanamh/Nv  sa/Spa-s  siopa/Ncmsc  agus/Cc  bhí/Vmis  cuidiú/Ncmsc  de/Sp  dhíth/Ncfsc  ar/Sp  an/Td-s"," fhear/Ncmsc"," ./Fe </s><s> An/Td-s  Luan/Ncmsc  sin/Dd  a/Q-r  bhí/Vmis  chuici/Pr3fs  a/Q-r  bheadh/Vmc  sí/Pp3fss  ag/Sp  imeacht/Nv  ,/Fi  agus/Cc  ar/Sp  an/Td-s  ábhar/Ncmsc  sin/Dd  chuaigh/Vmis  Máire/Npfsc  suas/Rd  ar/Sp  an/Td-s  Domhnach/Ncmsc  le/Sp  slán/Ncmsc  a/Sp  fhágáil/Nv  ag/Sp"
"doc#13","./Fe </s><s> Bhí/Vmis  an/Td-s  gleo/Ncmsc  agus/Cc  an/Td-s  callán/Ncmsc  ag/Sp  déanamh/Nv  meadhráin/Ncmpc|Ncmsg  di/Pr3fs  ./Fe </s><s> Bhí/Vmis  sí/Pp3fss  ag/Sp  amharc/Nv  thart/Rd  uirthi/Pr3fs  féin/Px  go/Ua  heaglach/Aqp  nuair/Cs  a/Q-r  labhair/Vmis  an/Td-s"," fear/Ncmsc"," beag/Aq-msc  ramhar/Aq-msc  léi/Pr3fs  ,/Fi  agus/Cc  ar/Vmis  seisean/Pp3msse  ,/Fi  ''/Fa  Is/Wpri  tusa/Pp2-s-e  Máire/Npfsc  ./Fe </s><s> ''/Fa </s><s> ''/Fa  Is/Cc|Wp-i  mé/Pp1-s  ,/Fi  ''/Fa  ar/Vmis  sise/Pp3fsse  ./Fe </s><s> ''/Fa  Mise/Pp1-s-e  Frainc/Npfsc|Npmsc  Mac/Up  Mathúna/Npmsc  ,/Fi  d''/Sp  uncail/Ncmsc  ,/Fi  ''/Fa  ar/Vmis  seisean/Pp3msse  ,/Fi"
"doc#13","sé/Mc|Pp3mss  a/Sp  gháire/Nv  ./Fe </s><s> Rinne/Vmis  Máire/Npfsc  gáire/Ncmsc  beag/Aq-msc  fosta/Rg  ,/Fi  agus/Cc  thoisigh/Ncmsg  cuid/Ncfsc  den/Spa-s  chotadh/Ncmsc  ag/Sp  imeacht/Nv  di/Pr3fs  ./Fe </s><s> Shíl/Vmis  sí/Pp3fss  go/Cs  mbeadh/Vmc  dúil/Ncfsc  aici/Pr3fs  san/Dd"," fhear/Ncmsc"," bheag/Aq-msc  ghreannmhar/Aq-msc  seo/Dd  ./Fe </s><s> ''/Fa  Thig/Vmip  leat/Pr2-s  dul/Nv  amach/Rd  giota/Ncmsc  fada/Aqp  as/Sp  an/Td-s  chathair/Ncfsc  orthu/Pr3-p  ar/Sp  chúpla/Ncmsc  pingin/Ncfpg  ./Fe </s><s> Is/Wp-i  deas/Ns-s|Aqp  dul/Ncmsc|Nv  amach/Rd  chun/Sp  na/Td-s"
"doc#13","i/Sp  ndoras/Ncmsc  na/Td-s  cistine/Ncfsg  sa/Spa-s  dóigh/Ncfsc  is/Cc  gurbh/Wsdi  fhéidir/Ns-s  a/Sp  fheiceáil/Nv  caidé/Ncfsc|Ncfsg  a/Q-r  bhí/Vmis  ar/Sp  siúl/Nv  sa/Spa-s  siopa/Ncmsc  ,/Fi  agus/Cc  thug/Vmis  sí/Pp3fss  faoi/Sp  deara/Ns-s  go/Q-s  raibh/Vmis---d|Vmsp"," fear/Ncmsc"," an/Td-s  tí/Ncfsg  gnaitheach/Ncfsc  go/Ua  leor/Aqp  ag/Sp  freastal/Nv  ar/Sp  na/Td-p  custaiméirí/Ncmpc  ./Fe </s><s> Dar/Vmip  léi/Pr3fs  nárbh/Wsrin  ionadh/Ncmsc  ar/Sp  bith/Ns-s  é/Pp3ms  go/Q-s  raibh/Vmis---d|Vmsp  cuidiú/Ncmsc  de dhíobháil/Spc  air/Pr3ms  ,/Fi"
"doc#13","na/Td-p  pictiúir/Ncmpc  gach/Dq  oíche/Ncfsc  sa/Spa-s  tseachtain/Ncfsc  ,/Fi  mar/Sp  a/Dp3fs  bíos/Ncmsc  cuid/Ncfsc  de/Sp  na/Td-p  cailíní/Ncmpc  giodalacha/Aq--pc  ,/Fi  agus/Cc  seachain/Vmm-2s  na/Td-p  buachaillí/Ncmpc  agus/Cc  na/Td-p"," fir/Ncmpc"," ./Fe </s><s> Tabhair/Vmm-2s  cupán/Ncmsc  eile/Dd  tae/Ncmsc  aníos/Rd  chugam/Pr1-s  ,/Fi  agus/Cc  ná/Q-m  bíodh/Vmm-3s  sé/Pp3mss  chomh/Ri  héadrom/Ncmsc  sin/Dd  ./Fe </s><s> ''/Fa </s><s> Thug/Vmis  Máire/Npfsc  an/Td-s  cupán/Ncmpg  eile/Dd  suas/Rd  chuici/Pr3fs  ./Fe </s><s> ''/Fa  An/Qq  dtig/Vmip"
"doc#13","liobar/Ncmpg  ramhar/Aq--pg  ./Fe </s><s> ''/Fa  Is/Us  fearr/Aqc  seo/Dd  ,/Fi  ''/Fa  ar/Vmis  sise/Pp3fsse  ,/Fi  ''/Fa  is/Wpri  maith/Aqp|Ncfsc  liom/Pr1-s  bolgam/Ncmsc  de/Sp  thae/Ncmsc  mhaith/Aq-msc  láidir/Aq-msc  ./Fe </s><s> ''/Fa </s><s> ''/Fa  Ólfaidh/Vmif  mé/Pp1-s  istigh/Rd  anseo/Rl  é/Pp3ms  ,/Fi  ''/Fa  arsa/Vmis"," fear/Ncmsc"," an/Td-s  tí/Ncfsg  ,/Fi  ''/Fa  thig/Vmip  liom/Pr1-s  mo/Dp1-s  shúil/Ncfsc  a/Sp  choinneáil/Nv  ar/Sp  an/Td-s  siopa/Ncmsc  as/Sp  seo/Pd  ,/Fi  ''/Fa  agus/Cc  shuigh/Vmis  sé/Pp3mss  síos/Rd  ag/Sp  an/Td-s  tábla/Ncmsc|Ncfsg  ,/Fi  ''/Fa  Gabh/Vmm-2s  amach/Rd  agus/Cc  tabhair/Vmm-2s"
"doc#13","os/Sp  a/Dp3fs  coinne/Ncfsc  ,/Fi  cé/Cs  nach/Wprin  ar/Sp  an/Td-s  phictiúr/Ncmsc  a/Q-i  bhí/Vmis  a/Dp3fs  hintinn/Ncfsc  leagtha/Av  ./Fe </s><s> Bhí/Vmis  fiche/Mc  rud/Ncmsc  ag/Sp  dul/Nv  fríd/Ncfsc  a/Dp3fs  ceann/Ncmsc  ./Fe </s><s> Comhairle/Ncfsc  na/Td-s  mná/Ncfsg  ,/Fi  caint/Ncfsc  an/Td-s"," fhir/Ncmsg"," ,/Fi  torann/Ncmsc  na/Td-p  dtramanna/Ncmpg  ./Fe </s><s> Agus/Cc  thoisigh/Ncmsg  sí/Pp3fss  a/Sp  smaoineamh/Nv  ar/Sp  an/Td-s  bhaile/Ncmsc  ,/Fi  ar/Sp  Eoin/Npmsc  ,/Fi  ar/Sp  Bhríd/Npfsc  ,/Fi  agus/Cc  ar/Sp  an/Td-s  rún/Ncmsc  a/Q-r  scil/Vmis  sí/Pp3fss  léi/Pr3fs  nuair/Cs  a/Q-r  bhí/Vmis"
"doc#13","siad/Pp3-ps  ar/Sp  tí/Ncfsc|Ncmsc  titim/Nv|Ncfsc  uirthi/Pr3fs  ,/Fi  agus/Cc  mhúscail/Vmis  sí/Pp3fss  de/Sp  gheit/Ncfsc  ./Fe </s><s> Tháinig/Vmis  codladh/Ncfsc  uirthi/Pr3fs  arís/Rg  ,/Fi  agus/Cc  ba/Wsri  é/Pp3ms  an/Td-s  chéad/Mo|Mc  rud/Ncmsc  eile/Dd  a/Q-r  mhothaigh/Vmis  sí/Pp3fss"," fear/Ncmsc"," an/Td-s  tí/Ncfsg  ag/Sp  bualadh/Nv  ar/Sp  an/Td-s  doras/Ncmsc  ./Fe </s><s> Bhí/Vmis  sé/Pp3mss  in/Sp  am/Ncmsc  di/Pr3fs  éirí/Ncmsc|Nv  ./Fe </s><s> ''/Fa  ''/Fa  Raibh/Vmis---d  tú/Pp2-s  ag/Sp  an/Td-s  Aifreann/Ncmsc  ?/Fq </s><s> ''/Fa  arsa/Vmis  bean/Ncfsc  an/Td-s  tí/Ncfsg  ,/Fi  nuair/Cs  a/Q-r  thug/Vmis  sí/Pp3fss  isteach/Rd  a/Dp3fs"
"doc#13","amharc/Ncmsc|Vmis  an/Qq  dtáinig/Vmis  an/Td-s  páipéar/Ncmsc  isteach/Rd  ./Fe </s><s> Tabhair/Vmm-2s  aníos/Rd  chugam/Pr1-s  é/Pp3ms  má/Cs  tháinig/Vmis  ./Fe </s><s> ''/Fa </s><s> Nuair/Cs  a/Q-r  chuaigh/Vmis  sí/Pp3fss  síos/Rd  an/Td-s  staighre/Ncmsg|Ncmsc  arís/Rg  ,/Fi  bhí/Vmis"," fear/Ncmsc"," an/Td-s  tí/Ncfsg  ina/Spr  shuí/Vmsp---n  ag/Sp  an/Td-s  tábla/Ncmsc|Ncfsg  ag/Sp  léamh/Ncmsc  an/Td-s  pháipéir/Ncmsg  ./Fe </s><s> ''/Fa  Bhal/Npfsg  ,/Fi  ''/Fa  ar/Vmis  seisean/Pp3msse  ,/Fi  ''/Fa  caidé/Ncfsc  atá/Vmip---r  de/Sp  dhíth/Ncfsc  uirthi/Pr3fs  anois/Rg  ?/Fq </s><s> ''/Fa </s><s> ''/Fa  An/Td-s  páipéar/Ncmsc  ,/Fi  ''/Fa  arsa/Vmis"
"doc#13","is/Cc  a/Q-r  thig/Vmip  tú/Pp2-s  ar/Sp  ais/Ncfsc  ./Fe </s><s> ''/Fa </s><s> Chuir/Vmis  Máire/Npfsc  an/Td-s  buidéal/Ncmpg  i/Sp  bpóca/Ncmsc  a/Dp3ms  naprúin/Ncmpc  agus/Cc  chuaigh/Vmis  síos/Rd  an/Td-s  staighre/Ncmsg|Ncmsc  ./Fe </s><s> ''/Fa  Faigh/Vmm-2s  punt/Ncmsc  ispíní/Ncmpg  ,/Fi  ''/Fa  arsa/Vmis"," fear/Ncmsc"," an/Td-s  tí/Ncfsg  ,/Fi  nuair/Cs  a/Q-p|Q-i|Q-r  d''/Q  fhiafraigh/Vmis  sí/Pp3fss  de/Sp  caidé/Ncfsc  a/Dp3fs  ba/Wsri  mhaith/Aqp  leis/Sp  don/Npmsc  dinnéar/Ncmpg  ,/Fi  ''/Fa  níl/Npfsc|Vmip---n  rud/Ncmsc  ar/Sp  bith/Ns-s  is/Wpri  fearr/Aqc  liom/Pr1-s  ná/Cc  ispíní/Ncmpc  ./Fe </s><s> Tá/Vmip  siad/Pp3-ps"
"doc#13","a/Q-r  bhíodh/Vmih  ina/Spp-p|Spp-s  seasamh/Nv  ag/Sp  na/Td-p  coirnéil/Ncmpc  ag/Sp  scairteadh/Vmis0  agus/Cc  ag/Sp  feadaíl/Ncfsc  ina/Spp-s  diaidh/Ns-s  ./Fe </s><s> ''/Fa  Cá/Rq  bhfuair/Vmis  tú/Pp2-s  na/Td-p  buataisí/Ncfpc  ?/Fq </s><s> ''/Fa  arsa/Vmis"," fear/Ncmsc"," acu/Pr3-p  tráthnóna/Ncmsc  amháin/Aqp  ,/Fi  agus/Cc  ba/Wsri  é/Pp3ms  sin/Dd  an/Td-s  chéad/Mo|Mc  uair/Ncfsc  a/Q-r  thuig/Vmis  Máire/Npfsc  gur/Wpdi|Wsdi  bróga/Ncfpc  troma/Aq--pc  chailín/Ncmsg  tíre/Ncfsg  a/Q-r  bhí/Vmis  uirthi/Pr3fs  ./Fe </s><s> Ag/Sp  deireadh/Ncmsc  na/Td-s"
"doc#13",",/Fi  agus/Cc  chuireadh/Vmih  sí/Pp3fss  deich/Ncmsc  scillinge/Ncfsg  chun/Sp  an/Td-s  bhaile/Ncmsc  gach/Dq  mí/Ncfsc|Npfsc  ./Fe </s><s> ''/Fa  Ba/Ncfpc|Ws-i  cheart/Aqp  duit/Pr2-s  dul/Ncmsc|Nv  suas/Rd  chun/Sp  na/Td-s  páirce/Ncfsg  inniu/Rt  ,/Fi  ''/Fa  arsa/Vmis"," fear/Ncmsc"," an/Td-s  tí/Ncfsg  léi/Pr3fs  Domhnach/Ncmsc  amháin/Aqp  nuair/Cs  a/Q-r  bhí/Vmis  siad/Pp3-ps  ag/Sp  glacadh/Vmis0  a/Dp3-p  ndinnéir/Ncmpc  ./Fe </s><s> ''/Fa  Beidh/Vmif  sé/Pp3mss  deas/Aq-msc  sa/Spa-s  pháirc/Ncfsc  inniu/Rt  ./Fe </s><s> Níl/Vmip---n  sé/Pp3mss  ach/Cs  pingin/Ncfsc  agus/Cc"
"doc#13","áille/Aq--pg  ,/Fi  ná/Cc  níor/Qn-s  mhothaigh/Vmis---n  sí/Pp3fss  a/Dp3-p  mboladh/Ncmsc  cumhra/Aqp  ar/Sp  aer/Ncmsc|Ncmpc  an/Td-s  tráthnóna/Ncmsg  ./Fe </s><s> Bhí/Vmis  ga/Ns-s  ina/Spp-s  cliabh/Ncmsc  ./Fe </s><s> Nuair/Cs  a/Q-r  bhain/Vmis  sí/Pp3fss  an/Td-s  teach/Ncmsc  amach/Rd  bhí/Vmis"," fear/Ncmsc"," an/Td-s  tí/Ncfsg  ag/Sp  déanamh/Ncmsc  réidh/Aq-msc  an/Td-s  tae/Ncmsc  ./Fe </s><s> ''/Fa  Bhal/Npfsg  ,/Fi  ar/Qq-s|Q-p|Q-is  thaitin/Vmis  an/Td-s  pháirc/Ncfsc  leat/Pr2-s  ?/Fq </s><s> ''/Fa  ar/Vmis  seisean/Pp3msse  ./Fe </s><s> ''/Fa  Thaitin/Vmis  ,/Fi  ''/Fa  ar/Vmis  sise/Pp3fsse  go/Sp  neoid/Ncfsc  ./Fe </s><s> ''/Fa  Ba/Ws-i  ghnách/Aqp"
"doc#13","an/Td-s  pháirc/Ncfsc  leat/Pr2-s  ?/Fq </s><s> ''/Fa  ar/Vmis  seisean/Pp3msse  ./Fe </s><s> ''/Fa  Thaitin/Vmis  ,/Fi  ''/Fa  ar/Vmis  sise/Pp3fsse  go/Sp  neoid/Ncfsc  ./Fe </s><s> ''/Fa  Ba/Ws-i  ghnách/Aqp  liomsa/Pr1-s-e  dul/Nv  suas/Rd  nuair/Cs  a/Q-r  bhí/Vmis  mé/Pp1-s  óg/Aqp|Ncmsc  ,/Fi  ''/Fa  ar/Vmis  seisean/Pp3msse  ,/Fi  ''/Fa  ach/Cs"," fear/Ncmsc"," cathrach/Ncfsg  mise/Pp1-s-e  ,/Fi  chaith/Vmis  mé/Pp1-s  an/Td-s  tráthnóna/Ncmsc  sa/Spa-s  chlub/Ncmsg  ag/Sp  imirt/Nv  cártaí/Ncmpg|Ncmpc  ./Fe </s><s> ''/Fa  Bhí/Vmis  a/Dp3ms  fhios/Ncmsc  aici/Pr3fs  sin/Dd  ,/Fi  mar/Cs  fuair/Vmis  sí/Pp3fss  boladh/Ncmsc  leanna/Ncmsg  uaidh/Pr3ms  sa/Spa-s"
"doc#13",",/Fi  ''/Fa  ar/Vmis  sise/Pp3fsse  ./Fe </s><s> ''/Fa  Ná/Q-m  fan/Vmm-2s  ar/Sp  shiúl/Nv  thar/Sp  an/Td-s  tseachtain/Ncfsc  ,/Fi  cibé/Pi|Dq  rud/Ncmsc  a/Dp3fs  ghní/Xx  tú/Pp2-s  ,/Fi  nó/Cc  ní/Qn  bheidh/Vmif---n  aon/Mc|Dq  duine/Ncmsc  anseo/Rl  le/Sp  riar/Nv  orm/Pr1-s  ./Fe </s><s> Is/Wp-i  cuma/Ncfsc|Aqp  leis/Sp  an/Td-s"," fhear/Ncmsc"," sin/Dd  thíos/Rd  sa/Spa-s  siopa/Ncmsc  fá/Pr3ms  dtaobh/Ncmsc  díom/Pr1-s  ./Fe </s><s> Mé/Pp1-s  a/Sp  fheiceáil/Nv  ag/Sp  dul/Nv  amach/Rd  as/Sp  an/Td-s  teach/Ncmsc  ar lorg/Spc  mo/Dp1-s  chos/Ncfsc  sa/Spa-s  dóigh/Ncfsc  is/Wpri  go/Cs  dtiocfadh/Vmc  leis/Sp"
"doc#13","lena/Spp-s  chroí/Ncmsc  ,/Fi  sin/Pd  a/Q-i  bhfuil/Vmip---d  sé/Pp3mss  ag/Sp  smaoineamh/Nv  air/Pr3ms  ./Fe </s><s> Tá/Vmip  a/Dp3ms  fhios/Ncmsc  agamsa/Pr1-s-e  é/Pp3ms  ./Fe </s><s> Ní/Qn  thig/Vmip---n  leis/Sp  an/Td-s  dallamullóg/Ncmsc  a/Sp  chur/Nv  ormsa/Pr1-s-e  ./Fe </s><s> Sin/Pd  mar/Cs  atá/Vmip---r  na/Td-p"," fir/Ncmpc"," ./Fe </s><s> Bí/Vmm-2s  cinnte/Nv--g  go/Sp  dtig/Ncmsd  tú/Pp2-s  ar/Sp  ais/Ncfsc  gan/Sp  mhoill/Ncfsc  ./Fe </s><s> Ní/Qn  thig/Vmip---n  liom/Pr1-s  éirí/Nv  amach/Rd  as/Sp  seo/Pd  níos/Uc  mó/Aqc  ./Fe </s><s> Tar/Vmm-2s  ar/Sp  ais/Ncfsc  gan/Sp  mhoill/Ncfsc  mar/Cs  a/Q-r  bheadh/Vmc  cailín/Ncmsc"
"doc#13","go/Ua  maith/Aqp  duit/Pr2-s  ./Fe </s><s> Seo/Pd  ,/Fi  faigh/Vmm-2s  seo/Pd  líonta/Av  dom/Pr1-s  ,/Fi  sula/Cs  n-imíonn/Vmip  tú/Pp2-s  ,/Fi  agus/Cc  tá/Vmip  sé/Pp3mss  chomh/Ri  maith/Aqp  agat/Pr2-s  an/Td-s  dara/Mo  ceann/Ncmsc  a/Sp  fháil/Nv  -/Fb  bhéarfaidh/Vmif"," fear/Ncmsc"," an/Td-s  tábhairne/Ncmsg  buidéal/Ncmpg|Ncmsc  eile/Dd  duit/Pr2-s  -/Fb  nó/Cc  is/Wpri  fada/Aqp  go/Q-s  raibh/Vmis---d|Vmsp  tú/Pp2-s  ar/Sp  ais/Ncfsc  ./Fe </s><s> ''/Fa  Sé/Pp3mss  atá/Vmip---r  do/Sp  mo/Dp1-s  choinneáil/Nv|Ncfsc  beo/Aqp  ,/Fi  agus/Cc  bíodh/Vmm-3s  an/Td-s  briseadh/Ncmsc  agat/Pr2-s"
"doc#13","Sheoirse/Npmsc  ./Fe </s><s> Dar/Csw|Vmip  léi/Pr3fs  go/Cs  ndéanfadh/Vmc  sé/Pp3mss  sin/Dd  scoth/Ncfsc  gnaithe/Av  ./Fe </s><s> Isteach/Rd  sa/Spa-s  siopa/Ncmsc  léi/Pr3fs  ./Fe </s><s> Ceithre/Mc  scillinge/Ncfpc  agus/Cc  sé/Pp3mss  pingine/Ncfpc  a/Q-p|Q-i|Q-r  d''/Q  iarr/Vmis  an/Td-s"," fear/Ncmsc"," uirthi/Pr3fs  ./Fe </s><s> Dar/Vmip  léi/Pr3fs  gur/Wpdi|Wsdi  daor/Ncmsc|Aqp  a/Q-r  bhí/Vmis  sé/Pp3mss  ./Fe </s><s> ''/Fa  Daor/Ncmsc  !/Fe </s><s> ''/Fa  ar/Vmis  seisean/Pp3msse  léi/Pr3fs  ,/Fi  mar/Cs  a/Q-r  bheadh/Vmc  ionadh/Ncmsc  an/Td-s  domhain/Ncmsg  air/Pr3ms  an/Td-s  focal/Ncmsc  a/Sp  chluinstin/Nv  ,/Fi  ''/Fa  In/Sp"
"doc#13","chugainn/Pr1-p  ,/Fi  gheobhaidh/Vmif  mé/Pp1-s  punt/Ncmsc  air/Pr3ms  ./Fe </s><s> ''/Fa </s><s> ''/Fa  Maith/Npmsc  go/Ua  leor/Aqp  ,/Fi  ''/Fa  arsa/Vmis  Máire/Npfsc  ,/Fi  ''/Fa  tabhair/Vmm-2s  dom/Pr1-s  é/Pp3ms  ./Fe </s><s> ''/Fa </s><s> ''/Fa  Is/Cc|Wp-i  tusa/Pp2-s-e  an/Td-s  cailín/Ncmsc  ciallmhar/Aq-msc  ,/Fi  ''/Fa  arsa/Vmis"," fear/Ncmsc"," an/Td-s  tsiopa/Ncmsg  ,/Fi  ''/Fa  Cha/Qn  bheadh/Vmc----n  rud/Ncmsc  ar/Sp  bith/Ns-s  eile/Dd  de/Sp  dhíth/Ncfsc  ort/Pr2-s  ?/Fq </s><s> ''/Fa  Agus/Cc  nuair/Cs  a/Q-r  chuir/Vmis  sé/Pp3mss  an/Td-s  cheist/Ncfsc  sin/Dd  uirthi/Pr3fs  ,/Fi  dúirt/Vmis  Máire/Npfsc  go/Cs  mb''/Ws-i"
"doc#13","againn/Pr1-p  leis/Sp  sin/Pd  ,/Fi  ach/Cs  fuair/Vmis  mé/Pp1-s  féin/Px  cuiríní/Ncmpc  agus/Cc  rísíní/Ncmpc  ./Fe </s><s> Tá/Vmip  putóg/Ncfsc  déanta/Av  agam/Pr1-s  ./Fe </s><s> ''/Fa </s><s> ''/Fa  Féadann/Vmip  tú/Pp2-s  ceann/Ncmsc  eile/Dd  a/Sp  dhéanamh/Nv  ,/Fi  ''/Fa  arsa/Vmis"," fear/Ncmsc"," an/Td-s  tí/Ncfsg  ,/Fi  agus/Cc  rinne/Vmis  sé/Mc|Pp3mss  leafa/Ncmsc  gáire/Ncfsg|Ncmsg  ./Fe </s><s> ''/Fa  Is/Cc|Wp-i  tú/Pp2-s  an/Td-s  cailín/Ncmsc  maith/Aq-msc  ,/Fi  ''/Fa  ar/Vmis  seisean/Pp3msse  le/Sp  Máire/Npfsc  nuair/Cs  a/Q-r  shín/Vmis  sí/Pp3fss  trí/Sp  phunt/Ncmsc  chuige/Pr3ms  ,/Fi  agus/Cc  d''/Q"
"doc#13","an/Td-s  leasmháthair/Ncfsc  ,/Fi  ''/Fa  ach/Cs  sílim/Vmip1s  go/Cs  dtug/Vmis  tú/Pp2-s  barraíocht/Ncfsc  air/Pr3ms  sin/Dd  ./Fe </s><s> Dhéanfadh/Vmc  ceann/Ncmsc  a/Dp3fs  ba/Wsri  shaoire/Aqc  gnaithe/Av  maith/Aqp  go/Ua  leor/Aqp  ./Fe </s><s> ''/Fa </s><s> ''/Fa  Dúirt/Vmis"," fear/Ncmsc"," an/Td-s  tsiopa/Ncmsg  gur/Wpdi|Wsdi  punt/Ncmsc  a/Q-r  bheadh/Vmc  air/Pr3ms  an/Td-s  Nollaig/Npmsc|Npfsc  seo/Dd  chugainn/Pr1-p  ,/Fi  ''/Fa  arsa/Vmis  Máire/Npfsc  ./Fe </s><s> ''/Fa  Caidé/Npmsc  eile/Dd  a/Q-r  déarfadh/Vmc-3s|Vmc-2p  sé/Pp3mss  ?/Fq </s><s> ''/Fa  arsa/Vmis  bean/Ncfsc  an/Td-s  tí/Ncfsg  ,/Fi  ''s/Cc  eo/Xf  ,/Fi"
"doc#13","a/Q-r  déarfadh/Vmc-3s|Vmc-2p  sé/Pp3mss  ?/Fq </s><s> ''/Fa  arsa/Vmis  bean/Ncfsc  an/Td-s  tí/Ncfsg  ,/Fi  ''s/Cc  eo/Xf  ,/Fi  suígí/Vmm-2p  isteach/Rd  ,/Fi  tá/Vmip  an/Td-s  tae/Ncmsc  réidh/Aq-msc  ./Fe </s><s> ''/Fa </s><s> ''/Fa  Caithfidh/Vmif  sibh/Pp2-p  dul/Ncmsc|Nv  a/Sp  luí/Nv  go/Ua  luath/Aqp  anocht/Ns-s|Rt  ,/Fi  ''/Fa  arsa/Vmis"," fear/Ncmsc"," an/Td-s  tí/Ncfsg  nuair/Cs  a/Q-r  bhí/Vmis  an/Td-s  tae/Ncmsc  thart/Rd  acu/Pr3-p  ,/Fi  ''s/Cc  a/Dp3fs  dóigh/Ncfsc  is/Wpri  go/Cs  mbeidh/Vmif  sibh/Pp2-p  in/Sp  am/Ncmsc  ag/Sp  an/Td-s  chéad/Mo  Aifreann/Ncmsc  ,/Fi  agus/Cc  déarfaimid/Vmif1p  an/Td-s  Paidrín/Ncmsc  ó/I"
"doc#13","súil/Ncfsc  lena/Spp-s  fheiceáil/Nv  mar/Sp  sin/Pd  de/Sp  thaisme/Ncfsc  ./Fe </s><s> Shuigh/Vmis  sí/Pp3fss  síos/Rd  arís/Rg  ,/Fi  agus/Cc  níor/Qn-s|Ws-in  chorraigh/Ncmpc|Vmis|Vmis---n  gur/Q--s  shroich/Vmis  an/Td-s  traein/Ncfsc  Béal/Ncmpg  Feirste/Npmsg  ./Fe </s><s> Bhí/Vmis"," fear/Ncmsc"," an/Td-s  tí/Ncfsg  ag/Sp  freastal/Nv  ar/Sp  chustaiméirí/Ncmpc  sa/Spa-s  siopa/Ncmsc  nuair/Cs  a/Q-r  chuaigh/Vmis  sí/Pp3fss  isteach/Rd  ,/Fi  agus/Cc  ní/Qn  dhearna/Vmis---n  sé/Mc|Pp3mss  oiread/Ns-s  is/Wpri  beannú/Ncmsc|Nv  di/Pr3fs  ./Fe </s><s> Chonacthas/Vmis0"
"doc#13",",/Fi  agus/Cc  ar/Vmis  sise/Pp3fsse  ina/Spp-s  hintinn/Ncfsc  féin/Px  ,/Fi  ''/Fa  níor/Qn-s  stad/Vmis---n  sí/Pp3fss  den/Spa-s  mhanrán/Ncmsc  go/Ua  fóill/Aqp  ./Fe </s><s> Ní/Wp-in  hionadh/Ncmsc  ar/Sp  bith/Ns-s  é/Pp3ms  nach/Qnr  bhfuil/Vmip---d  aoibh/Ncfsc  as/Sp  cuimse/Ncfsc  ar/Wpsi|Wssi|Ws-q|Wsdq  a/Dp3fs"," fear/Ncmsc"," céile/Ncmsg  ,/Fi  ''/Fa  ach/Cs  dhíbir/Vmis  sí/Pp3fss  an/Td-s  smaoineamh/Ncmsc  go/Ua  gasta/Aqp  as/Sp  a/Dp3fs  hintinn/Ncfsc  mar/Sp  smaoineamh/Ncmsc  éagórach/Aq-msc  ./Fe </s><s> Ní/Qn  thiocfadh/Vmc----n  leat/Pr2-s  a/Sp  bheith/Nv  ag/Sp  súil/Ncfsc  go/Cs"
"doc#13",",/Fi  agus/Cc  beidh/Vmif  mise/Pp1-s-e  go/Ua  maith/Aqp  duit/Pr2-s  ./Fe </s><s> Tchífidh/Vmif  tú/Pp2-s  sin/Dd  ./Fe </s><s> Bhí/Vmis  eagla/Ncfsc  orm/Pr1-s  nach/Qnr  raibh/Vmis---n  tú/Pp2-s  ag/Sp  dul/Nv  a/Sp  theacht/Nv  ar/Sp  ais/Ncfsc  ./Fe </s><s> Ba/Ws-i  mhaith/Aqp  leis/Sp  an/Td-s"," fhear/Ncmsc"," sin/Dd  thíos/Rd  mé/Pp1-s  a/Sp  fheiceáil/Nv  curtha/Av  ./Fe </s><s> Ach/Cs  fanfaidh/Vmif  tú/Pp2-s  agam/Pr1-s  ,/Fi  nach/Qnr  bhfanann/Vmip  ?/Fq </s><s> ''/Fa </s><s> ''/Fa  Fanfaidh/Vmif  ,/Fi  ''/Fa  arsa/Vmis  Máire/Npfsc  ,/Fi  ach/Cs  ba/Wsri  ar/Sp  éigean/Ncmsc  a/Q-r  bhí/Vmis  an/Td-s"
"doc#13","ban/Ncfpg  lena/Spp-p|Spp-s  léamh/Ncmsc  ,/Fi  nuair/Cs  a/Q-r  bheadh/Vmc  obair/Ncfsc  an/Td-s  lae/Ncmsg  thart/Rd  ./Fe </s><s> Bhí/Vmis  sí/Pp3fss  ag/Sp  toiseacht/Ncmsc  a/Sp  chur/Nv  dúile/Ncfsg|Ncfpc  sna/Spa-p  finscéalta/Ncmpc  grá/Ncmsg  ./Fe </s><s> Nuair/Cs  a/Q-r  tháinig/Vmis"," fear/Ncmsc"," an/Td-s  tí/Ncfsg  isteach/Rd  ón/Spa-s  siopa/Ncmsc  fá choinne/Xx  a/Dp3ms  chuid/Ncfsc  tae/Ncmsg  ,/Fi  thóg/Vmis  sé/Pp3mss  an/Td-s  páipéar/Ncmsc  -/Fb  bhí/Vmis  sé/Pp3mss  ina/Spp-p|Spp-s  luí/Nv  ar/Sp  chathaoir/Ncfsc  -/Fb  agus/Cc  thoisigh/Ncmsg  ag/Sp  amharc/Nv  air/Pr3ms"
"doc#13","smid/Ncfsc  gach/Dq  lá/Ncmsc  ,/Fi  agus/Cc  an/Td-s  chuma/Ncfsc  ort/Pr2-s  go/Cs  bhfuil/Vmip---d  tú/Pp2-s  chomh/Ri  fuar/Aqp  le/Sp  creig/Ncfsc  ,/Fi  ach/Cs  mura/Cs  bhfuil/Vmip---d  toit/Ncfsc  ionat/Pr2-s  ,/Fi  tá/Vmip  tine/Ncfsc  ionat/Pr2-s  ,/Fi  mar/Cs  a/Q-r  dúirt/Vmis  an/Td-s"," fear/Ncmsc"," a/Q-r  dúirt/Vmis  é/Pp3ms  ,/Fi  ''/Fa  ar/Vmis  seisean/Pp3msse  ,/Fi  agus/Cc  rinne/Vmis  sé/Mc|Pp3mss  cineál/Ncmsc  de/Sp  gháire/Ncmsc  dhrochmheasúil/Aq-msc  ./Fe </s><s> Níor/Qn-s  labhair/Vmis---n  sí/Pp3fss  ./Fe </s><s> Nuair/Cs  a/Q-p|Q-i|Q-r  d''/Q  imigh/Vmis  sé/Pp3mss  amach/Rd  ,/Fi  nigh/Vmis  sí/Pp3fss"
"doc#13","gealbhain/Ncmpc  agus/Cc  fá/Pr3ms  na/Td-p  druideoga/Ncmpc  ar/Sp  chraobhacha/Ncfpc  na/Td-p  gcrann/Ncmpg  críon/Aq--pg  i/Sp  gclós/Ncmsc  na/Td-s  heaglaise/Ncfsg  gallda/Aqp  i/Sp  gcearnóg/Ncfsc  an/Td-s  teampaill/Ncmsg  ./Fe </s><s> Bhí/Vmis"," fir/Ncmpc"," amuigh/Rd  ag/Sp  dathú/Nv  na/Td-p  siopaí/Ncmpg  agus/Cc  iad/Pp3-p  ag/Sp  caint/Nv  agus/Cc  ag/Sp  gáire/Nv  le/Sp  chéile/Ncmsc  ./Fe </s><s> Bhí/Vmis  an/Td-s  t-earrach/Ncmsc  ann/Pr3ms  ./Fe </s><s> Bhí/Vmis  a/Dp3ms  fhios/Ncmsc  ag/Sp  Máire/Npfsc  go/Q-s  raibh/Vmis---d|Vmsp  na/Td-p"
"doc#13","./Fe </s><s> ''/Fa  Cé/Cs|Ncfsc|Pq  atá/Vmip---r  le/Sp  pósadh/Vmis0  ?/Fq </s><s> ''/Fa  ar/Vmis  seisean/Pp3msse  ./Fe </s><s> ''/Fa  Mise/Pp1-s-e  ,/Fi  mé/Pp1-s  féin/Px  ,/Fi  ''/Fa  ar/Vmis  sise/Pp3fsse  ./Fe </s><s> ''/Fa  Cad/Pq  chuige/Pr3ms  nár/Qnq|Qnrs  dhúirt/Vmis---n|Vmis  tú/Pp2-s  sin/Dd  ar/Sp  dtús/Ncmsc  ?/Fq </s><s> ''/Fa  ar/Vmis  seisean/Pp3msse  ./Fe </s><s> ''/Fa  Cé/Cs|Ncfsc|Pq  hé/Pp3ms  an/Td-s"," fear/Ncmsc"," ?/Fq </s><s> ''/Fa </s><s> ''/Fa  Seoirse/Npmsc  ,/Fi  ''/Fa  ar/Vmis  sise/Pp3fsse  ,/Fi  ''/Fa  Seoirse/Npmsc  Mac/Up  Giolla/Npmsc  Rua/Npfsg|Npmsg  ,/Fi  ''/Fa  ar/Vmis  sise/Pp3fsse  ,/Fi  agus/Cc  crith/Nv|Ncmsc  ina/Spp-s  glór/Ncmsc  ./Fe </s><s> ''/Fa  Albanach/Npfsg|Npmsg  ?/Fq </s><s> ''/Fa </s><s> ''/Fa  Sea/Wp-i-3  ./Fe </s><s> ''/Fa </s><s> ''/Fa  ''/Fa  Bhfuil/Vmip---d  sé/Pp3mss  sásta/Aqp"
"doc#13","./Fe </s><s> ''/Fa </s><s> ''/Fa  Nach/Qnq|Qnr  bhfuil/Vmip---d  a/Dp3ms  fhios/Ncmsc  agat/Pr2-s  go/Ua  maith/Aqp  go/Cs  bhfuil/Vmip---d  an/Td-s  Eaglais/Npmsg|Npfsg  go/Ua  tréan/Aqp  in éadan/Spc  a/Dp3ms  leithéid/Ncfsc  sin/Dd  de/Sp  phósadh/Ncmsc  ?/Fq </s><s> Gabh/Vmm-2s  ar/Sp  ais/Ncfsc  chuig/Sp  an/Td-s"," fhear/Ncmsc"," seo/Dd  ,/Fi  agus/Cc  abair/Vmm-2s|Ncmpc  leis/Pr3ms  go/Cs  gcaithfidh/Vmif  sé/Mc|Pp3mss  iompú/Ncmsc  ina/Spp-s  Chaitliceach/Ncmsc  má/Ncfsg  theastaíonn/Vmip  uaidh/Pr3ms  tú/Pp2-s  a/Sp  phósadh/Nv  agus/Cc  ansin/Rl  tar/Sp|Vmm-2s  ar/Sp  ais/Ncfsc"
"doc#13","nó/Cc  sna/Spa-p  siopaí/Ncmpc|Ncmpg  ./Fe </s><s> Gach/Ns-s|Dq  áit/Ncfsc  bhí/Vmis  daoine/Ncmpc  ag/Sp  brú/Nv  a/Dp3ms  chéile/Ncmsc  i/Sp  leataobh/Ncmsc  go/Ua  borb/Aqp  mímhúinte/Aqp  ./Fe </s><s> Bhí/Vmis  na/Td-p  tithe/Ncmpc  tábhairne/Ncmsg  ag/Sp  cur/Nv  thar/Sp  maoil/Ncfsc|Ncmpc  le/Sp"," fir/Ncmpc"," a/Q-r  bhí/Vmis  ag/Sp  scaipeadh/Vmis0  go/Ua  fras/Aqp  an/Td-s  airgid/Ncmsg  mhóir/Aq-msg  a/Q-r  bhí/Vmis  siad/Pp3-ps  a/Sp  fháil/Nv  sna/Spa-p  monarchana/Ncfpc|Ncfpg  ,/Fi  nó/Cc  i/Sp  gclós/Ncmsc  na/Td-s  long/Ncfpg  ./Fe </s><s> Bhí/Vmis  na/Td-s  mná/Ncfpc  ag/Sp  sciobadh/Nv"
"doc#13","an/Td-s  saol/Ncmsc  ag/Sp  stracadh/Vmis0|Vmih  leo/Pr3-p  ./Fe </s><s> ''/Fa </s><s> ''/Fa  Bhíodh/Vmih  go/Ua  leor/Aqp  daoine/Ncmpc|Ncmpg  ag/Sp  stracadh/Vmis0  leis/Sp  an/Td-s  saol/Ncmsc  ,/Fi  nach/Qnr  mbíodh/Vmih  colúir/Ncmpc  ar/Sp  bith/Ns-s  acu/Pr3-p  ./Fe </s><s> Tá/Vmip  siad/Pp3-ps  ag/Sp  na/Td-p"," fir/Ncmpc"," uilig/Aqp  anseo/Rl  ./Fe </s><s> ''/Fa </s><s> ''/Fa  Och/I|Ns-s  ,/Fi  rudaí/Ncmpc  salacha/Aq--pc  atá/Vmip---r  iontu/Pr3-p  ,/Fi  ''/Fa  arsa/Vmis  Máire/Npfsc  ,/Fi  ''/Fa  agus/Cc  tá/Vmip  an/Td-s  clós/Ncmsc  sin/Dd  róbheag/Ncmsc  dóibh/Pr3-p  ,/Fi  cibé/Pi|Dq  ar/Sp  bith/Ns-s  ./Fe </s><s> ''/Fa </s><s> ''/Fa  Ní/Qn  bhíonn/Vmig---n"
"doc#13",",/Fi  ''/Fa  is/Wpri  iad/Pp3-p  na/Td-p  cinn/Ncmpc  ghorma/Aq--pc  is/Wpri  fearr/Aqc  ag/Sp  eitilt/Nv  ./Fe </s><s> ''/Fa </s><s> ''/Fa  ''/Fa  Bhfuil/Vmip---d  tú/Pp2-s  ag/Sp  dul/Nv  a/Sp  dhíol/Nv  an/Td-s  phéire/Ncmsg  eile/Dd  ?/Fq </s><s> ''/Fa </s><s> ''/Fa  Níl/Npfsc|Vmip---n  ,/Fi  ''/Fa  ar/Vmis  seisean/Pp3msse  ,/Fi  ''/Fa  deir/Vmip|Ncfsc  na/Td-p"," fir/Ncmpc"," uilig/Aqp  go/Cs  gcaithfidh/Vmif  níos/Uc  mó/Aqc  ná/Cc  péire/Ncmsc  a/Sp  bheith/Nv  agat/Pr2-s  ./Fe </s><s> Mura/Cs  mbíonn/Vmig  agat/Pr2-s  ach/Cs  péire/Ncmsc  ,/Fi  thig/Vmip  cumha/Ncmsc  orthu/Pr3-p  ./Fe </s><s> ''/Fa </s><s> ''/Fa  Bhí/Vmis  mé/Pp1-s  ag/Sp  meas/Nv  gur/Wpdi|Wsdi  mar/Sp"
"doc#13","ag/Sp  teacht/Nv  isteach/Rd  chugam/Pr1-s  ./Fe </s><s> Beidh/Vmif  mé/Pp1-s  ag/Sp  caint/Nv  libh/Pr2-p  arís/Rg  ./Fe </s><s> Slán/Ncmsc  agaibh/Pr2-p  ./Fe </s><s> ''/Fa </s><s> Nuair/Cs  a/Q-p|Q-i|Q-r  d''/Q  imigh/Vmis  sé/Pp3mss  ,/Fi  chuir/Vmis  Máire/Npfsc  a/Mn  dhá/Mc  láimh/Ncfsd  thart/Rd  ar/Sp  a/Dp3fs"," fear/Ncmsc"," céile/Ncmsg  ./Fe </s><s> ''/Fa  A/Uv  Sheoirse/Npm-v  ,/Fi  ''/Fa  ar/Vmis  sise/Pp3fsse  ,/Fi  ''/Fa  tabhair/Vmm-2s  gealltanas/Ncmsc  dom/Pr1-s  nach/Qnr  ligeann/Vmip---n  tú/Pp2-s  dó/Pr3ms  mo/Dp1-s  chrá/Ncmsc|Nv  ./Fe </s><s> ''/Fa </s><s> ''/Fa  Ní/Qn  ligfidh/Vmif---n  ,/Fi  ''/Fa  arsa/Vmis  Seoirse/Npmsc  ,/Fi  ''/Fa  ná/Q-m"
"doc#13","sa/Spa-s  tsráid/Ncfsc  ,/Fi  agus/Cc  sheinneadh/Vmih  siad/Pp3-ps  a/Dp3-p  gcuid/Ncfsc  gléasanna/Ncmpg  ceoil/Ncmsg  ,/Fi  agus/Cc  chanadh/Vmih  siad/Pp3-ps  a/Dp3-p  gcuid/Ncfsc  dánta/Ncmpg  diaganta/Aqp  ,/Fi  agus/Cc  bheireadh/Vmih"," fear/Ncmsc"," nó/Cc  dhó/Nv  acu/Pr3-p  ,/Fi  nó/Cc  b''/Ws-i  fhéidir/Ns-s  bean/Ncfsc  nó/Cc  dhó/Nv  acu/Pr3-p  ,/Fi  seanmóir/Ncfsc  uathu/Pr3-p  go/Ua  díograiseach/Aqp  ,/Fi  agus/Cc  ba/Wsri  taobh/Ncmsc  amuigh/Rd  de/Sp  theach/Ncmsc  Mháire/Npf-g  agus/Cc"
"doc#13","slán/Aq-msc  aici/Pr3fs  ,/Fi  agus/Cc  d''/Q  imigh/Vmis  ./Fe </s><s> An/Td-s  Satharn/Ncmsc  sin/Dd  a/Q-r  bhí/Vmis  chucu/Pr3-p  thug/Vmis  sé/Pp3mss  na/Td-p  colúir/Ncmpc  leis/Pr3ms|Sp  i/Sp  gciseán/Ncmsc  a/Q-r  bhí/Vmis  sé/Pp3mss  i ndiaidh/Spc  a/Sp  fháil/Nv  ar/Sp  iasacht/Ncfsc  ó/Sp"," fhear/Ncmsc"," den/Spa-s  chomharsanacht/Ncfsc  ,/Fi  síos/Rd  chuig/Sp  siopa/Ncmsc  na/Td-p  n-éan/Ncmpg  i/Sp  Sráid/Ncfsc  Gharfield/Npmsc  gur/Q--s  dhíol/Vmis  sé/Pp3mss  iad/Pp3-p  ./Fe </s><s> Dhá/Spp  scilling/Ncfsc  an/Td-s  ceann/Ncmpg  a/Q-p|Q-i|Q-r  fuair/Vmis  sé/Pp3mss  orthu/Pr3-p  ./Fe </s>"
"doc#13","ní/Qn  dheachaigh/Vmis---n  sé/Pp3mss  chun/Sp  cainte/Ncfsg  le/Sp  duine/Ncmsc  ar/Sp  bith/Ns-s  acu/Pr3-p  ./Fe </s><s> Sheas/Vmis  sé/Pp3mss  i/Sp  ndoras/Ncmsc  tí/Ncfsg|Ncmsg  leanna/Ncmsg  nóiméad/Ncmsc|Ncmpg  ag/Sp  amharc/Nv  isteach/Rd  ;/Fi  ag/Sp  amharc/Nv  ar/Sp  na/Td-p"," fir/Ncmpc"," ag/Sp  ól/Nv  agus/Cc  ag/Sp  éisteacht/Nv  leis/Sp  an/Td-s  challán/Ncmsc  a/Q-r  bhí/Vmis  ar/Sp  siúl/Nv  acu/Pr3-p  ./Fe </s><s> Ba/Ws-i  mhaith/Aqp  leis/Pr3ms|Sp  a/Sp  bheith/Nv  ina/Spr  measc/Vmm-2s  ,/Fi  ach/Cs  ní/Qn  raibh/Vmis---n  sé/Pp3mss  riamh/Rg  i/Sp  dteach/Ncmsc"
"doc#13","a/Dp3fs  ba/Wsri  chuimhin/Ns-s  leis/Sp  an/Td-s  dóigh/Ncfsc  a/Q-i  mbíodh/Vmih  bolg/Ncmsc  Tam/Npmsc  ar/Sp  crith/Nv  nuair/Cs  a/Q-r  bhíodh/Vmih  sé/Pp3mss  ag/Sp  gáire/Nv  ./Fe </s><s> Ba/Ws-i  lách/Aqp  an/Td-s  duine/Ncmsc  é/Pp3ms  mar/Sp  Tam/Npmsc  ./Fe </s><s> Ach/Cs  thug/Vmis  Seoirse/Npmsc"," fear/Ncmpg"," an/Td-s  tí/Ncmsc  leanna/Ncmsg  faoi/Sp  deara/Ns-s  ag/Sp  amharc/Nv  air/Pr3ms  go/Ua  fiosrach/Aqp  agus/Cc  bhog/Vmis  sé/Pp3mss  leis/Pr3ms  ./Fe </s><s> Nárbh/Wsdqn  aoibhinn/Aqp  a/Sp  bheith/Nv  ar/Sp  ais/Ncfsc  sa/Spa-s  bhaile/Ncmsg  ag/Sp  tiontú/Nv  féir/Ncmsg"
"doc#13","an/Td-s  ceart/Ncmsc  nuair/Cs  a/Q-r  dúirt/Vmis  sé/Pp3mss  nach/Qnr  raibh/Vmis---n  sa/Spa-s  chaint/Ncfsc  fá/Pr3ms  iad/Pp3-p  a/Sp  bheith/Nv  mí-ámharach/Aqp  ach/Cs  pisreogacht/Ncfsc  ./Fe </s><s> Nach/Qnq  raibh/Vmis---d  siad/Pp3-ps  ag/Sp  go/Ua  leor/Aqp  de/Sp  na/Td-p"," fir/Ncmpc"," ina/Spp-p  dtimpeall/Ncmsc  ?/Fq </s><s> Is/Wp-i  cinnte/Aqc  go/Cs  gcrothnódh/Vmc  sé/Pp3mss  iad/Pp3-p  ./Fe </s><s> Chuaigh/Vmis  sí/Pp3fss  amach/Rd  chuig/Sp  an/Td-s  chlós/Ncmsc  arís/Rg  ,/Fi  agus/Cc  dhearc/Vmis  sí/Pp3fss  ar/Sp  an/Td-s  bhalla/Ncmsg  a/Q-r  bhí/Vmis  os/Sp  a/Dp3fs"
"doc#13","a/Q-r  labhair/Vmis  mé/Pp1-s  leis/Pr3ms  ./Fe </s><s> ''/Fa </s><s> ''/Fa  Och/Ns-s  !/Fe </s><s> Dá/Cs  gcluinfeá/Vmc-2s  tú/Pp2-s  féin/Px  ./Fe </s><s> Bhí/Vmis  náire/Ncfsc  orm/Pr1-s  ./Fe </s><s> ''/Fa </s><s> ''/Fa  Ní/Qn  raibh/Vmis---n  cúis/Ncfsc  náire/Ncfsg  ar/Sp  bith/Ns-s  agat/Pr2-s  ./Fe </s><s> Ní/Wp-in  maith/Aqp  liom/Pr1-s  an/Td-s"," fear/Ncmsc"," sin/Dd  a/Sp  bheith/Nv  ag/Sp  spíodóireacht/Ncmsc  orainn/Pr1-p  ./Fe </s><s> ''/Fa </s><s> ''/Fa  Och/I|Ns-s  ,/Fi  tá/Vmip  tú/Pp2-s  ag/Sp  déanamh/Nv  éagóra/Ncfsg  air/Pr3ms  ,/Fi  tá/Vmip  mé/Pp1-s  cinnte/Av  de/Sp  sin/Pd  ./Fe </s><s> Duine/Ncmsc  iontach/Ri  lách/Aqp  a/Q-r  bhí/Vmis  ann/Pr3ms"
"doc#13","go/Cs  dtiocfadh/Vmc  leat/Pr2-s  cúpla/Ncmsc  ceann/Ncmpg  acu/Pr3-p  a/Sp  choinneáil/Nv  ./Fe </s><s> Cinn/Vmm-2s  deasa/Ns-s--e  iad/Pp3-p  sin/Dd  ./Fe </s><s> ''/Fa </s><s> ''/Fa  Níl/Npfsc|Vmip---n  dúil/Ncfsc  agam/Pr1-s  iontu/Pr3-p  níos/Uc  mó/Aqc  ,/Fi  ''/Fa  ar/Vmis  seisean/Pp3msse  ,/Fi  ''/Fa  beidh/Vmif  an/Td-s"," fear/Ncmsc"," ag/Sp  teacht/Nv  fána/Ncfsc|Ncfsg  gcoinne/Ncfsg  roimh/Sp  i/Sp  bhfad/Ncmsc  ,/Fi  is/Wpri  dócha/Aqc  ./Fe </s><s> Beidh/Vmif  a/Dp3ms  fhios/Ncmsc  aige/Pr3ms  gur/Wpdi|Wsdi  anseo/Rl  atá/Vmip---r  siad/Pp3-ps  ./Fe </s><s> ''/Fa </s><s> ''/Fa  Thiocfadh/Vmc  leat/Pr2-s  iad/Pp3-p  a/Sp  cheannach/Nv  ar/Sp"
"doc#13","sin/Pd  a/Sp  ligean/Nv  i/Sp  ndearmad/Ncmsc  in/Sp  am/Ncmsc  ar/Sp  bith/Ns-s  ./Fe </s><s> Chonacthas/Vmis0  di/Pr3fs  go/Cs  mbíodh/Vmih  sé/Pp3mss  ag/Sp  amharc/Nv  anuas/Rd  ar/Sp  Sheoirse/Npmsc  agus/Cc  uirthi/Pr3fs  fein/Ncfsc  ar/Sp  fad/Ncmsc  ./Fe </s><s> B''/Ws-i"," fhear/Ncmsc|Vmis"," de/Sp  bhunadh/Ncmsc  na/Td-s  cathrach/Ncfsg  é/Pp3ms  ,/Fi  agus/Cc  shíl/Vmis  Máire/Npfsc  go/Cs  mbíodh/Vmih  sé/Pp3mss  i/Sp  gcónaí/Ncmsc  ag/Sp  iarraidh/Nv  a/Sp  thabhairt/Nv  le/Sp  fios/Ncmsc  dóibh/Pr3-p  go/Q-s  raibh/Vmis---d|Vmsp  sé/Mc|Pp3mss  céim/Ncfsc"
"doc#13","ina/Spp-s  ainneoin/Ns-s  sin/Dd  uilig/Aqp  bhí/Vmis  a/Dp3ms  fhios/Ncmsc  ag/Sp  Máire/Npfsc  nárbh/Wsrin  é/Pp3ms  sin/Dd  an/Td-s  fáth/Ncmsc  ba/Wsri  mhó/Aqc|Aqp  nach/Qnr  raibh/Vmis---n  toil/Ncfsc  ar/Sp  bith/Ns-s  aici/Pr3fs  dó/Nv  ./Fe </s><s> D''/Q  aithin/Vmis  sí/Pp3fss  go/Q-s  raibh/Vmis---d|Vmsp  an/Td-s"," fear/Ncmsc"," seo/Dd  ag/Sp  teacht/Nv  idir/Sp  í/Pp3fs  féin/Px  agus/Cc  Seoirse/Npmsc  ./Fe </s><s> Bhíodh/Vmih  Seoirse/Npmsc  ina/Spp-s  chosamar/Ncmsc  Domhnach/Ncmsc  agus/Cc  dálach/Ns-s  ,/Fi  agus/Cc  b''/Ws-i  iomaí/Ncfsc|Aqc|Aqp  lá/Ncmsc  agus/Cc"
"doc#13","sé/Pp3mss  díchéillí/Aqp  aici/Pr3fs  féacháil/Nv  le/Sp  Seoirse/Npmsc  a/Sp  choinneáil/Nv  sa/Spa-s  bhaile/Ncmsg  aici/Pr3fs  féin/Px  gach/Dq  tráthnóna/Ncmsc  ,/Fi  thuig/Vmis  sí/Pp3fss  go/Cs  mbíonn/Vmig  cuideachta/Ncfsc"," fear/Ncmpg"," ag/Sp  teastáil/Nv  ó/Sp  fhear/Ncmsc  ,/Fi  níorbh/Ws-in  é/Pp3ms  sin/Dd  é/Pp3ms  ar/Sp|Qq-s|Q-p|Q-is|Wpsi|Wssi|Ws-q|Wsdq  chor/Vmis|Ncmsc  ar/Sp  bith/Ns-s  ,/Fi  ach/Cs  bhí/Vmis  eagla/Ncfsc  ag/Sp  teacht/Nv  uirthi/Pr3fs  go/Cs  mbeadh/Vmc  Seoirse/Npmsc  de/Sp  thoradh/Ncmsc  ama/Ncmsg  ar/Sp"
"doc#13","féacháil/Nv  le/Sp  Seoirse/Npmsc  a/Sp  choinneáil/Nv  sa/Spa-s  bhaile/Ncmsg  aici/Pr3fs  féin/Px  gach/Dq  tráthnóna/Ncmsc  ,/Fi  thuig/Vmis  sí/Pp3fss  go/Cs  mbíonn/Vmig  cuideachta/Ncfsc  fear/Ncmpg  ag/Sp  teastáil/Nv  ó/Sp"," fhear/Ncmsc"," ,/Fi  níorbh/Ws-in  é/Pp3ms  sin/Dd  é/Pp3ms  ar/Sp|Qq-s|Q-p|Q-is|Wpsi|Wssi|Ws-q|Wsdq  chor/Vmis|Ncmsc  ar/Sp  bith/Ns-s  ,/Fi  ach/Cs  bhí/Vmis  eagla/Ncfsc  ag/Sp  teacht/Nv  uirthi/Pr3fs  go/Cs  mbeadh/Vmc  Seoirse/Npmsc  de/Sp  thoradh/Ncmsc  ama/Ncmsg  ar/Sp  chomhairle/Ncfsc  an/Td-s  fhir/Ncmsg  seo/Dd  ar/Sp"
"doc#13","ó/Sp  fhear/Ncmsc  ,/Fi  níorbh/Ws-in  é/Pp3ms  sin/Dd  é/Pp3ms  ar/Sp|Qq-s|Q-p|Q-is|Wpsi|Wssi|Ws-q|Wsdq  chor/Vmis|Ncmsc  ar/Sp  bith/Ns-s  ,/Fi  ach/Cs  bhí/Vmis  eagla/Ncfsc  ag/Sp  teacht/Nv  uirthi/Pr3fs  go/Cs  mbeadh/Vmc  Seoirse/Npmsc  de/Sp  thoradh/Ncmsc  ama/Ncmsg  ar/Sp  chomhairle/Ncfsc  an/Td-s"," fhir/Ncmsg"," seo/Dd  ar/Sp  fad/Ncmsc  ./Fe </s><s> Agus/Cc  bhí/Vmis  rud/Ncmsc  amháin/Aqp  go/Ua  háirithe/Aqp  a/Q-r  raibh/Vmis---n  eagla/Ncfsc  an-mhór/Ncmpg  uirthi/Pr3fs  roimhe/Pr3ms  ,/Fi  bhí/Vmis  eagla/Ncfsc  uirthi/Pr3fs  go/Cs  n-iompódh/Vmc  sé/Npmsc  Seoirse/Npmsc"
"doc#13","le/Sp  Seoirse/Npmsc  ./Fe </s><s> ''/Fa  Thug/Vmis  mé/Pp1-s  féin/Px  sin/Dd  faoi/Sp  deara/Ns-s  ,/Fi  ''/Fa  arsa/Vmis  Seoirse/Npmsc  ,/Fi  ''/Fa  ach/Cs  leis/Sp  an/Td-s  fhírinne/Ncmsg  a/Sp  rá/Nv  sílim/Vmip1s  nach/Qnr  bhfuil/Vmip---d  neart/Ncmsc  aige/Pr3ms  air/Pr3ms  ./Fe </s><s>","Fear/Vmm-2s"," de/Sp  na/Td-p  Fir/Npmsc  Bhuí/Npfsg  é/Pp3ms  ,/Fi  agus/Cc  sin/Pd  mar/Cs  a/Q-r  labhraíonn/Vmip  siad/Pp3-ps  uilig/Aqp  ,/Fi  ach/Cs  níl/Npfsc|Vmip---n  dochar/Ncmsc  ar/Sp  bith/Ns-s  ina/Spp-p  gcuid/Ncfsc  cainte/Ncfsg  ./Fe </s><s> Is/Wp-i  minic/Rg|Aqp  a/Q-r  chuala/Vmis  mé/Pp1-s  iad/Pp3-p  féin/Px"
"doc#13","a/Dp3ms  fhios/Ncmsc  agat/Pr2-s  nár/Wsrin  mhaith/Vmis|Aqp|Ncfsc  liom/Pr1-s  rud/Ncmsc  a/Sp  rá/Nv  leis/Pr3ms|Sp  a/Q-r  ghoillfeadh/Vmc  air/Pr3ms  ./Fe </s><s> Sé/Pp3mss  mo/Dp1-s  mháistirse/Ncmsc-e  é/Pp3ms  ar/Sp|Qq-s|Q-p|Q-is|Wpsi|Wssi|Ws-q|Wsdq  dhóigh/Vmis|Ncfsc  ,/Fi  agus/Cc  aithníonn/Vmip  gach/Dq  aoinne/Ncmsc  gur/Wpdi|Wsdi"," fear/Ncmsc"," cliste/Av|Aqp  é/Pp3ms  ,/Fi  agus/Cc  tá/Vmip  a/Dp3ms  fhios/Ncmsc  agam/Pr1-s  go/Cs  bhfuil/Vmip---d  cuid/Ncfsc  de/Sp  na/Td-p  fir/Ncmpc  san/Dd  obarlann/Vmip  ag/Sp  éad/Ncmsc  liomsa/Pr1-s-e  de bharr/Spc  go/Cs  bhfuil/Vmip---d  Gilbert/Npmsc  chomh/Ri  mór/Aqp  sin/Dd"
"doc#13","air/Pr3ms  ./Fe </s><s> Sé/Pp3mss  mo/Dp1-s  mháistirse/Ncmsc-e  é/Pp3ms  ar/Sp|Qq-s|Q-p|Q-is|Wpsi|Wssi|Ws-q|Wsdq  dhóigh/Vmis|Ncfsc  ,/Fi  agus/Cc  aithníonn/Vmip  gach/Dq  aoinne/Ncmsc  gur/Wpdi|Wsdi  fear/Ncmsc  cliste/Av|Aqp  é/Pp3ms  ,/Fi  agus/Cc  tá/Vmip  a/Dp3ms  fhios/Ncmsc  agam/Pr1-s  go/Cs  bhfuil/Vmip---d  cuid/Ncfsc  de/Sp  na/Td-p"," fir/Ncmpc"," san/Dd  obarlann/Vmip  ag/Sp  éad/Ncmsc  liomsa/Pr1-s-e  de bharr/Spc  go/Cs  bhfuil/Vmip---d  Gilbert/Npmsc  chomh/Ri  mór/Aqp  sin/Dd  liom/Pr1-s  ./Fe </s><s> ''/Fa </s><s> ''/Fa  Tá/Vmip  a/Dp3ms  fhios/Ncmsc  agam/Pr1-s  sin/Dd  ,/Fi  a/Uv  Sheoirse/Npm-v  ,/Fi  ach/Cs  -/Fb  ''/Fa </s><s> ''/Fa"
"doc#13","ag/Sp  déanamh/Nv  éagóra/Ncfsg  orm/Pr1-s  ./Fe </s><s> Níor/Qn-s  thaitin/Vmis---n  gnaithe/Av  an/Td-s  lae/Ncmsg  inniu/Rt  liom/Pr1-s  ar/Sp|Qq-s|Q-p|Q-is|Wpsi|Wssi|Ws-q|Wsdq  chor/Vmis|Ncmsc  ar/Sp  bith/Ns-s  ./Fe </s><s> Ní/Qn  thugaim/Vmip1s-n  isteach/Rd  dá/Spp-p|Spp-s|Spp-p|Spp-s  leithéid/Ncfsc  ./Fe </s><s> Ba/Ws-i  dheas/Aqp  an/Td-s"," fear/Ncmsc"," é/Pp3ms  Séamas/Npmsc  Ó/Sp  Raghallaigh/Npmsc  ,/Fi  agus/Cc  oibrí/Ncmsc  maith/Aq-msc  ,/Fi  ach/Cs  caidé/Ncfsc  a/Q-r  thiocfadh/Vmc  liomsa/Pr1-s-e  a/Sp  dhéanamh/Nv  sa/Spa-s  chás/Ncmsc  ./Fe </s><s> Stróicfeadh/Vmc  siad/Pp3-ps  as/Sp  a/Dp3ms  chéile/Ncmsc"
"doc#13","tarraiceán/Ncmsc  ./Fe </s><s> ''/Fa </s><s> ''/Fa  Níor/Qn-s  theastaigh/Vmis---n  uaim/Ncfsc|Pr1-s  aon/Mc|Dq  bhaint/Ncfsc  a/Sp  bheith/Nv  agam/Pr1-s  leo/Pr3-p  ,/Fi  ach/Cs  dúirt/Vmis  Gilbert/Npmsc  go/Cs  mbeifí/Vmc-0  ag/Sp  caint/Nv  orm/Pr1-s  ,/Fi  go/Cs  mbeadh/Vmc  na/Td-p"," fir/Ncmpc"," go/Ua  holc/Aqp  dom/Pr1-s  ,/Fi  mura/Cs  rachainn/Vmc-1s  isteach/Rd  san/Spa-s  ord/Ncmsc  ./Fe </s><s> ''/Fa </s><s> ''/Fa  Bhí/Vmis  a/Dp3ms  fhios/Ncmsc  agam/Pr1-s  gurbh/Wsdi  é/Pp3ms  Gilbert/Npmsc  a/Q-r  thug/Vmis  ort/Pr2-s  dul/Nv  isteach/Rd  iontu/Pr3-p  ./Fe </s><s> ''/Fa </s><s> ''/Fa  Ba/Ws-i  é/Pp3ms  ,/Fi  ach/Cs  cad/Pq"
"doc#13","shleamhnaigh/Vmis  sé/Pp3mss  siar/Rd  ar/Sp  chúl/Ncmsc  a/Q-r  chinn/Vmis  go/Ua  héasca/Aqp  ./Fe </s><s> ''/Fa  Sin/Pd  an/Td-s  dóigh/Ncfsc  cheart/Aq-fsc  le/Sp  hata/Ncmsc  a/Sp  chur/Nv  ort/Pr2-s  ,/Fi  ''/Fa  ar/Vmis  sise/Pp3fsse  ,/Fi  ''s/Cc  in/Sp  an/Td-s  dóigh/Ncfsc  a/Q-i  gcuireann/Vmip"," fear/Ncmsc"," uasal/Aq-msc  a/Dp3ms  hata/Ncmsc  ar/Sp  a/Dp3ms  cheann/Ncmsc  ./Fe </s><s> Ní/Qn  bhrúnn/Vmip---n  sé/Pp3mss  ar/Sp  chúl/Ncmsc  a/Dp3ms  chloiginn/Ncmsg  é/Pp3ms  ./Fe </s><s> ''/Fa </s><s> Thóg/Vmis  sé/Pp3mss  an/Td-s  hata/Ncmsc|Ncmsg  dá/Spp-s  cheann/Ncmsc  arís/Rg  ,/Fi  agus/Cc  chuir/Vmis  air/Pr3ms  arís/Rg  é/Pp3ms  sa/Spa-s  dóigh/Ncfsc  ar/Sp"
"doc#13",",/Fi  ''/Fa  d''/Q  fhoghlaim/Vmis  mé/Pp1-s  corr-rud/Ncmsc  ó/I  tháinig/Vmis  mé/Pp1-s  chun/Sp  na/Td-s  cathrach/Ncfsg  ./Fe </s><s> Nach/Qnq  mbím/Vmig1s  ag/Sp  léamh/Ncmsc  páipéar/Ncmpg  na/Td-p  mban/Ncfpg  ?/Fq </s><s> ''/Fa </s><s> ''/Fa  Shílfeá/Vmc-2s  gur/Wpdi|Wsdi  páipéir/Ncmpc  na/Td-p"," bhfear/Ncmpg"," a/Dp3fs  bíos/Ncmsc  tú/Pp2-s  a/Dp3ms  léamh/Ncmsc  ,/Fi  ''/Fa  ar/Vmis  seisean/Pp3msse  ./Fe </s><s> ''/Fa  Bíonn/Vmig  go/Ua  leor/Aqp  iontu/Pr3-p  fá/Pr3ms  na/Td-p  fir/Ncmpc  ,/Fi  ''/Fa  ar/Vmis  sise/Pp3fsse  ,/Fi  ''/Fa  agus/Cc  anois/Rg  nach/Wprin  maith/Aqp|Ncfsc  an/Td-s  rud/Ncmsc  nach/Qnr  mbeidh/Vmif  fiacha/Ncmpc  ar/Sp"
"doc#13","mbím/Vmig1s  ag/Sp  léamh/Ncmsc  páipéar/Ncmpg  na/Td-p  mban/Ncfpg  ?/Fq </s><s> ''/Fa </s><s> ''/Fa  Shílfeá/Vmc-2s  gur/Wpdi|Wsdi  páipéir/Ncmpc  na/Td-p  bhfear/Ncmpg  a/Dp3fs  bíos/Ncmsc  tú/Pp2-s  a/Dp3ms  léamh/Ncmsc  ,/Fi  ''/Fa  ar/Vmis  seisean/Pp3msse  ./Fe </s><s> ''/Fa  Bíonn/Vmig  go/Ua  leor/Aqp  iontu/Pr3-p  fá/Pr3ms  na/Td-p"," fir/Ncmpc"," ,/Fi  ''/Fa  ar/Vmis  sise/Pp3fsse  ,/Fi  ''/Fa  agus/Cc  anois/Rg  nach/Wprin  maith/Aqp|Ncfsc  an/Td-s  rud/Ncmsc  nach/Qnr  mbeidh/Vmif  fiacha/Ncmpc  ar/Sp  bith/Ns-s  ar/Sp  Ghilbert/Npmsg  an/Td-s  méid/Ncmsg  sin/Dd  a/Sp  fhoghlaim/Nv  duit/Pr2-s  ar/Sp  scor/Nv  ar/Sp  bith/Ns-s"
"doc#13","raibh/Vmis---n  brat/Ncmsc  ar/Sp  bith/Ns-s  thuas/Rd  agaibh/Pr2-p  ./Fe </s><s> Níor/Qn-s  mhaith/Vmis---n  liom/Pr1-s  leithscéal/Ncmsc  ar/Sp  bith/Ns-s  a/Sp  thabhairt/Nv  dóibh/Pr3-p  toiseacht/Ncmsc  a/Sp  chaint/Nv  ort/Pr2-s  ,/Fi  nó/Cc  ar/Qq-s|Q-p|Q-is|Wpsi|Wssi|Ws-q|Wsdq  d''/Q"," fhear/Vmis"," céile/Ncmsc  ,/Fi  a/Uv  bhean/Ncfsv  Mhic/Up  Giolla/Npmsc  Rua/Npfsg|Npmsg  ,/Fi  mar/Cs  is/Wpri  deas/Ns-s|Aqp  na/Td-s  comharsain/Ncfsc  sibh/Pp2-p  ,/Fi  ''/Fa  agus/Cc  shín/Vmis  sí/Pp3fss  brat/Ncmsc  beag/Aq-msc  fillte/Av  chuig/Sp  Máire/Npfsc  ./Fe </s><s> ''/Fa  Och/I|Ns-s  ,/Fi  go/Q-s  raibh/Vmis---d|Vmsp"
"doc#13","mhaidin/Ncfsc  seo/Dd  ./Fe </s><s> Bhí/Vmis  gasúr/Ncmsc  i ndiaidh/Spc  dreapadh/Vmis0  suas/Rd  ar/Sp  cheann/Ncmsc  de/Sp  na/Td-p  crainn/Ncmpc  a/Q-r  bhí/Vmis  ag/Sp  fás/Nv  ar/Sp  thaobhanna/Ncmpc  an/Td-s  bhóthair/Ncmsg  ,/Fi  ach/Cs  tháinig/Vmis"," fear/Ncmsc"," de/Sp  na/Td-p  péas/Ncmpc  anall/Rd  chuige/Pr3ms  ,/Fi  agus/Cc  b''/Ws-i  éigean/Ncmsc  dó/Mc  teacht/Ncmsc  anuas/Rd  ./Fe </s><s> Thoisigh/Npmsc  scaifte/Av  de/Sp  na/Td-p  gasúir/Ncmpc  ag/Sp  osnaíl/Ncfsc  ,/Fi  ag/Sp  magadh/Nv  fá/Pr3ms  na/Td-p  péas/Ncmpc  ,/Fi"
"doc#13","a/Q-p|Q-i|Q-r  thigeadh/Vmis0  i/Sp  gcónaí/Ncmsc  ar/Sp  dtús/Ncmsc  ./Fe </s><s> Ba/Ws-i  ghairid/Aqp  go/Cs  dtáinig/Vmis  an/Td-s  carráiste/Ncmsc  ''/Fa  fhad/Ncmsc  le/Sp  Máire/Npfsc  ./Fe </s><s> Is/Wp-i  ann/Pr3ms  a/Q-r  bhí/Vmis  Mór-/Npmsc  Mháistir/Npfsg  an/Td-s  Oird/Ncmpc  agus/Cc"," fir/Ncmpc"," mhórluachacha/Aq--pc  eile/Dd  ./Fe </s><s> Ina/Npfsc  dhiaidh/Ns-s  sin/Dd  tháinig/Vmis  meirge/Ncmsc  mór/Aq-msc  ,/Fi  ceann/Ncmsc  galánta/Aqp  ./Fe </s><s> Bhí/Vmis  sé/Pp3mss  chomh/Ri  mór/Aqp  le/Sp  seol/Ncmsc  loinge/Ncfsg  ,/Fi  agus/Cc  dá/Spp-s  bharr/Ncmsc"
"doc#13","ar/Sp  éigean/Ncmsc  a/Q-r  bhí/Vmis  aithleá/Ncmsc  ar/Sp  bith/Ns-s  gaoithe/Ncfsg  ann/Pr3ms  ,/Fi  bhí/Vmis  sé/Pp3mss  ag/Sp  lúbarnaigh/Ncfsc  sa/Spa-s  dóigh/Ncfsc  is/Cc  go/Q-s  raibh/Vmis---d|Vmsp  sé/Pp3mss  ag/Sp  tabhairt/Nv  obair/Ncfsc  mhór/Aq-fsc  don/Spa-s  bheirt/Ncfsc"," fhear/Ncmpg"," a/Q-r  bhí/Vmis  á/Spp-s  iompar/Nv  greim/Ncmsc  a/Sp  choinneáil/Nv  air/Pr3ms  ./Fe </s><s> Bhí/Vmis  beirt/Ncfsc  ghasúr/Ncmpg  ag/Sp  siúl/Nv  ar/Sp  gach/Dq  taobh/Ncmsc  ,/Fi  agus/Cc  greim/Ncmsc  acu/Pr3-p  ar/Sp  ribíní/Ncmpc  a/Q-r  bhí/Vmis  ceangailte/Nv--g  don/Spa-s"
"doc#13","ghasúr/Ncmpg  ag/Sp  siúl/Nv  ar/Sp  gach/Dq  taobh/Ncmsc  ,/Fi  agus/Cc  greim/Ncmsc  acu/Pr3-p  ar/Sp  ribíní/Ncmpc  a/Q-r  bhí/Vmis  ceangailte/Nv--g  don/Spa-s  bhrat/Ncmsc  ,/Fi  ach/Cs  ba/Wsri  bheag/Aqp  ab/Wsri  fhiú/Ns-s  a/Sp  gcuidiú/Nv  sin/Dd  do/Sp  na/Td-p"," fir/Ncmpc"," ./Fe </s><s> Pictiúr/Ncmsc  de/Sp  Liam/Npmsc  Oráiste/Ncmsg  ag/Sp  trasnú/Nv  na/Td-p  Bóinne/Npmsc  ar/Sp  each/Ncmsc  bhán/Aq-msc  a/Q-r  bhí/Vmis  ar/Sp  an/Td-s  mheirge/Ncmsg  ,/Fi  agus/Cc  ag/Sp  an/Td-s  bharr/Ncmsc  bhí/Vmis  na/Td-p  focla/Ncmpc  ''/Fa  Doire/Npmsc  ,/Fi  Inis/Npmsc"
"doc#13","thíos/Rd  ag/Sp  an/Td-s  bhun/Ncmsc  bhí/Vmis  ainm/Ncmsc  an/Td-s  lóiste/Ncmsg  scríofa/Av  ,/Fi  ''/Fa  Lóiste/Ncmsc  T/Y  ,/Fi  Bóthar/Ncmsc  Aontroma/Ncmpv  ,/Fi  ''/Fa  agus/Cc  manadh/Vmis0  an/Td-s  lóiste/Ncmsc  ,/Fi  ''/Fa  Ar/Sp  son/Ns-s  an/Td-s  chirt/Ncmsg  ./Fe </s><s> ''/Fa </s><s> Bhí/Vmis"," fear/Ncmsc"," amháin/Aqp  ag/Sp  siúl/Nv  amach/Rd  ar/Sp  thoiseach/Ncfsc  ,/Fi  miotóga/Ncfpc  bána/Aq--pc  go dtí/Spc  na/Td-p  huillinneacha/Ncfpc  air/Pr3ms  ,/Fi  slat/Ncfsc  bhán/Aq-fsc  ina/Spp-s  láimh/Ncfsd  leis/Pr3ms  ,/Fi  agus/Cc  uachtar/Ncmsc  a/Dp3ms"
"doc#13",",/Fi  slat/Ncfsc  bhán/Aq-fsc  ina/Spp-s  láimh/Ncfsd  leis/Pr3ms  ,/Fi  agus/Cc  uachtar/Ncmsc  a/Dp3ms  choirp/Ncmpc  fá/Pr3ms  bharr/Ncmsc  amháin/Aqp  órshnáithe/Av  ./Fe </s><s> Chuir/Vmis  sé/Npmsc  Gilbert/Npmsc  i/Sp  gcuimhne/Ncfsc  do/Sp  Mháire/Npfsc  ./Fe </s><s> Lean/Npmsc"," fir/Ncmsg"," an/Td-s  lóiste/Ncmsc  an/Td-s  meirge/Ncfsg  ./Fe </s><s> Iad/Pp3-p  ag/Sp  máirseáil/Nv  i/Sp  gceithre/Mc  rancanna/Ncmpc  ,/Fi  gan/Sp  iad/Pp3-p  ag/Sp  máirseáil/Nv  chomh/Ri  tomhaiste/Aqp  le/Sp  saighdiúirí/Ncmpc  ,/Fi  ach/Cs"
"doc#13","lóiste/Ncmsc  an/Td-s  meirge/Ncfsg  ./Fe </s><s> Iad/Pp3-p  ag/Sp  máirseáil/Nv  i/Sp  gceithre/Mc  rancanna/Ncmpc  ,/Fi  gan/Sp  iad/Pp3-p  ag/Sp  máirseáil/Nv  chomh/Ri  tomhaiste/Aqp  le/Sp  saighdiúirí/Ncmpc  ,/Fi  ach/Cs  gach/Dq"," fear/Vmm-2s"," acu/Pr3-p  ar/Sp  a/Dp3ms  dhícheall/Ncmsc  mar/Sp  sin/Pd  féin/Px  ,/Fi  ag/Sp  siúl/Nv  go/Sp  sciobtha/Av  líofa/Av  le/Sp  coiscéimeanna/Ncfpc  beag/Aq--pg  gearra/Aq--pg  bhunadh/Ncmsc  na/Td-s  cathrach/Ncfsg  ./Fe </s><s> Gach/Ns-s|Dq  fear/Ncmpg|Ncmsc"
"doc#13","fear/Vmm-2s  acu/Pr3-p  ar/Sp  a/Dp3ms  dhícheall/Ncmsc  mar/Sp  sin/Pd  féin/Px  ,/Fi  ag/Sp  siúl/Nv  go/Sp  sciobtha/Av  líofa/Av  le/Sp  coiscéimeanna/Ncfpc  beag/Aq--pg  gearra/Aq--pg  bhunadh/Ncmsc  na/Td-s  cathrach/Ncfsg  ./Fe </s><s> Gach/Ns-s|Dq"," fear/Ncmpg|Ncmsc"," acu/Pr3-p  gléasta/Nv--g  go/Sp  deismear/Ncmsc  ina/Spp-s  chulaith/Ncfsc  ghorm/Aq-fsc  ,/Fi  gach/Dq  fear/Ncmsc  acu/Pr3-p  fána/Ncfsc  hata/Ncmsg  chrua/Aqp  ,/Fi  bróga/Ncfpc  gach/Dq  fir/Ncmpc  acu/Pr3-p  ag/Sp  lonradh/Ncmsc  ,/Fi  gan/Sp  iad/Pp3-p  ag/Sp  caint/Nv"
"doc#13","líofa/Av  le/Sp  coiscéimeanna/Ncfpc  beag/Aq--pg  gearra/Aq--pg  bhunadh/Ncmsc  na/Td-s  cathrach/Ncfsg  ./Fe </s><s> Gach/Ns-s|Dq  fear/Ncmpg|Ncmsc  acu/Pr3-p  gléasta/Nv--g  go/Sp  deismear/Ncmsc  ina/Spp-s  chulaith/Ncfsc  ghorm/Aq-fsc  ,/Fi  gach/Dq"," fear/Ncmsc"," acu/Pr3-p  fána/Ncfsc  hata/Ncmsg  chrua/Aqp  ,/Fi  bróga/Ncfpc  gach/Dq  fir/Ncmpc  acu/Pr3-p  ag/Sp  lonradh/Ncmsc  ,/Fi  gan/Sp  iad/Pp3-p  ag/Sp  caint/Nv  ná/Cc  ag/Sp  gáire/Nv  ,/Fi  ach/Cs  gach/Dq  fear/Ncmsc  acu/Pr3-p  ag/Sp  dearcadh/Nv  roimhe/Pr3ms  ,/Fi  agus/Cc"
"doc#13","bhunadh/Ncmsc  na/Td-s  cathrach/Ncfsg  ./Fe </s><s> Gach/Ns-s|Dq  fear/Ncmpg|Ncmsc  acu/Pr3-p  gléasta/Nv--g  go/Sp  deismear/Ncmsc  ina/Spp-s  chulaith/Ncfsc  ghorm/Aq-fsc  ,/Fi  gach/Dq  fear/Ncmsc  acu/Pr3-p  fána/Ncfsc  hata/Ncmsg  chrua/Aqp  ,/Fi  bróga/Ncfpc  gach/Dq"," fir/Ncmpc"," acu/Pr3-p  ag/Sp  lonradh/Ncmsc  ,/Fi  gan/Sp  iad/Pp3-p  ag/Sp  caint/Nv  ná/Cc  ag/Sp  gáire/Nv  ,/Fi  ach/Cs  gach/Dq  fear/Ncmsc  acu/Pr3-p  ag/Sp  dearcadh/Nv  roimhe/Pr3ms  ,/Fi  agus/Cc  a/Dp3fs  smigead/Ncmsc  tógtha/Av  claon/Aqp  beag/Aqp  ,/Fi  gach/Dq"
"doc#13","ina/Spp-s  chulaith/Ncfsc  ghorm/Aq-fsc  ,/Fi  gach/Dq  fear/Ncmsc  acu/Pr3-p  fána/Ncfsc  hata/Ncmsg  chrua/Aqp  ,/Fi  bróga/Ncfpc  gach/Dq  fir/Ncmpc  acu/Pr3-p  ag/Sp  lonradh/Ncmsc  ,/Fi  gan/Sp  iad/Pp3-p  ag/Sp  caint/Nv  ná/Cc  ag/Sp  gáire/Nv  ,/Fi  ach/Cs  gach/Dq"," fear/Ncmsc"," acu/Pr3-p  ag/Sp  dearcadh/Nv  roimhe/Pr3ms  ,/Fi  agus/Cc  a/Dp3fs  smigead/Ncmsc  tógtha/Av  claon/Aqp  beag/Aqp  ,/Fi  gach/Dq  fear/Ncmsc  acu/Pr3-p  dáiríre/Ncmsc  ,/Fi  dúthrachtach/Aqp  ,/Fi  díbhirceach/Aqp  ,/Fi  dílis/Aqp  ,/Fi"
"doc#13","acu/Pr3-p  ag/Sp  lonradh/Ncmsc  ,/Fi  gan/Sp  iad/Pp3-p  ag/Sp  caint/Nv  ná/Cc  ag/Sp  gáire/Nv  ,/Fi  ach/Cs  gach/Dq  fear/Ncmsc  acu/Pr3-p  ag/Sp  dearcadh/Nv  roimhe/Pr3ms  ,/Fi  agus/Cc  a/Dp3fs  smigead/Ncmsc  tógtha/Av  claon/Aqp  beag/Aqp  ,/Fi  gach/Dq"," fear/Ncmsc"," acu/Pr3-p  dáiríre/Ncmsc  ,/Fi  dúthrachtach/Aqp  ,/Fi  díbhirceach/Aqp  ,/Fi  dílis/Aqp  ,/Fi  bródúil/Aqp  ,/Fi  fios/Ncmsc  ag/Sp  gach/Dq  fear/Vmm-2s  acu/Pr3-p  gurb/Wpdi  é/Pp3ms  seo/Dd  a/Dp3ms  lá/Ncmsc  ./Fe </s><s> Ar/Sp  a/Dp3-p  gcúl/Ncmsc  sin/Dd  tháinig/Vmis"
"doc#13",",/Fi  agus/Cc  a/Dp3fs  smigead/Ncmsc  tógtha/Av  claon/Aqp  beag/Aqp  ,/Fi  gach/Dq  fear/Ncmsc  acu/Pr3-p  dáiríre/Ncmsc  ,/Fi  dúthrachtach/Aqp  ,/Fi  díbhirceach/Aqp  ,/Fi  dílis/Aqp  ,/Fi  bródúil/Aqp  ,/Fi  fios/Ncmsc  ag/Sp  gach/Dq"," fear/Vmm-2s"," acu/Pr3-p  gurb/Wpdi  é/Pp3ms  seo/Dd  a/Dp3ms  lá/Ncmsc  ./Fe </s><s> Ar/Sp  a/Dp3-p  gcúl/Ncmsc  sin/Dd  tháinig/Vmis  buíon/Ncfsc  ceoil/Ncmsg  feadóg/Ncfpg|Ncfsc  agus/Cc  drumaí/Ncmpc  ,/Fi  agus/Cc  iad/Pp3-p  ag/Sp  seinm/Nv  go/Ua  dícheallach/Aqp  ./Fe </s><s> Níor/Qn-s  aithin/Vmis---n"
"doc#13","./Fe </s><s> Níor/Qn-s  aithin/Vmis---n  Máire/Npfsc  an/Td-s  fonn/Ncmpg  a/Q-r  bhí/Vmis  acu/Pr3-p  ,/Fi  ach/Cs  shíl/Vmis  sí/Pp3fss  go/Q-s  raibh/Vmis---d|Vmsp  sé/Pp3mss  iontach/Ri  cosúil/Aqp  le/Sp  port/Ncmsc  Gaelach/Aq-msc  ./Fe </s><s> Sna/Spa-p  sála/Ncfpc  acu/Pr3-p  seo/Dd  tháinig/Vmis  beirt/Ncfsc"," fhear/Ncmpg"," agus/Cc  druma/Ncmsc  mór/Aq-msc  ar/Sp  iompar/Nv  leo/Pr3-p  ./Fe </s><s> Ní/Qn  raibh/Vmis---n  siad/Pp3-ps  á/Spp-s  bhualadh/Nv  ,/Fi  mar/Cs  níorbh/Ws-in  fhéidir/Ns-s  don/Npmsc  té/Pi  a/Q-r  bheadh/Vmc  ag/Sp  greadadh/Vmis0  a/Dp3ms  leithéid/Ncfsc  de/Sp  dhruma/Ncmsc"
"doc#13","raibh/Vmis---n  siad/Pp3-ps  á/Spp-s  bhualadh/Nv  ,/Fi  mar/Cs  níorbh/Ws-in  fhéidir/Ns-s  don/Npmsc  té/Pi  a/Q-r  bheadh/Vmc  ag/Sp  greadadh/Vmis0  a/Dp3ms  leithéid/Ncfsc  de/Sp  dhruma/Ncmsc  coiscéim/Ncfsc  a/Sp  choinneáil/Nv  leis/Sp  na/Td-p"," fir/Ncmpc"," eile/Dd  ,/Fi  agus/Cc  chuirfeadh/Vmc  sé/Mc|Pp3mss  moill/Ncfsc  orthu/Pr3-p  ./Fe </s><s> Is/Wp-i  nuair/Cs  a/Q-r  bheadh/Vmc  an/Td-s  slua/Ncmsc  cruinn/Aq-msc  sa/Spa-s  pháirc/Ncfsc  a/Q-p|Q-i|Q-r  thoiseofaí/Vmc-0  ar/Sp  na/Td-p  drumaí/Ncmpc  seo/Dd  ./Fe </s><s> Ansin/Rl"
"doc#13","pictiúr/Ncmsc  galánta/Aqp  den/Spa-s  Bhanríon/Ncfsc  Victoria/Npmsc  ,/Fi  agus/Cc  í/Pp3fs  ag/Sp  bronnadh/Vmis0  an/Td-s  Bhíobla/Ncmsc  ar/Wpsi|Wssi|Ws-q|Wsdq  scaifte/Av  de/Sp  dhaoine/Ncmpc  gorma/Aq--pc  ./Fe </s><s> Agus/Cc  ansin/Rl  na/Td-p  scuainí/Ncfpc|Ncfpg"," fear/Ncmsc"," dúthrachtach/Aq-msc  agus/Cc  iad/Pp3-p  uilig/Aqp  gléasta/Av|Aqp  mar/Cs  a/Q-r  bhí/Vmis  an/Td-s  chéad/Mo|Mc  dream/Ncmsc  ,/Fi  agus/Cc  ansin/Rl  a/Dp3-p  mbuíon/Ncfsc  cheoil/Ncmsg  ./Fe </s><s> Ach/Cs  bhí/Vmis  difear/Ncmsc  amháin/Aqp  eatarthu/Pr3-p"
"doc#13","agus/Cc  iad/Pp3-p  uilig/Aqp  gléasta/Av|Aqp  mar/Cs  a/Q-r  bhí/Vmis  an/Td-s  chéad/Mo|Mc  dream/Ncmsc  ,/Fi  agus/Cc  ansin/Rl  a/Dp3-p  mbuíon/Ncfsc  cheoil/Ncmsg  ./Fe </s><s> Ach/Cs  bhí/Vmis  difear/Ncmsc  amháin/Aqp  eatarthu/Pr3-p  ./Fe </s><s> Bhí/Vmis"," fear/Ncmsc"," ag/Sp  siúl/Nv  amach/Rd  roimh/Sp  an/Td-s  bhuíon/Ncfsc  cheoil/Ncmsg  seo/Dd  agus/Cc  brat/Ncmsc  ar/Sp  iompar/Nv  leis/Pr3ms  ./Fe </s><s> Bhí/Vmis  maide/Ncmsc  an/Td-s  bhrait/Ncmsg  sáite/Av  i/Sp  gcineál/Ncmsc  de/Sp  chupán/Ncmsc  leathair/Ncmsg  a/Q-r"
"doc#13","bhí/Vmis  ina/Spp-p|Spp-s  seasamh/Nv  ar/Sp  imeall/Ncmsc  an/Td-s  chosáin/Ncmsg  scread/Ncfsc  astu/Pr3-p  nuair/Cs  a/Q-r  shíl/Vmis  siad/Pp3-ps  go/Cs  gcaithfeadh/Vmc  sé/Mc|Pp3mss  titim/Ncfsc  ,/Fi  ach/Cs  níor/Qn-s  thit/Vmis---n  sé/Pp3mss  ariamh/Ncmsc  ./Fe </s><s> Bhí/Vmis  an/Td-s"," fear/Ncmsc"," bocht/Aq-msc  ag/Sp  barcadh/Vmis0|Vmih  allais/Ncmpc  cheana/Rg  féin/Px  ,/Fi  agus/Cc  bhí/Vmis  trua/Ncfsc  ag/Sp  Máire/Npfsc  dó/Pr3ms  ./Fe </s><s> Ba/Ws-i  dhoiligh/Ncmsg  di/Pr3fs  a/Sp  chreidbheáil/Nv  go/Cs  dtiocfadh/Vmc  leis/Sp  an/Td-s  masla/Ncmsc  a/Q-r"
"doc#13","a/Q-r  raibh/Vmis---n  sí/Pp3fss  ina/Spp-p|Spp-s  seasamh/Nv  mar/Cs  bhí/Vmis  sí/Pp3fss  ag/Sp  fanacht/Nv  go/Cs  dtiocfadh/Vmc  lóiste/Ncmsc  Sheoirse/Npmsc  thart/Rd  ./Fe </s><s> Fá/Pr3ms  dheireadh/Ncmsc  tháinig/Vmis  an/Td-s  chéad/Mo|Mc  lóiste/Ncmsc  d''/Sp"," fhir/Ncmpc"," Bhóthar/Ncmsc  na/Td-s  Seanchille/Ncfsg  anuas/Rd  ./Fe </s><s> Bhí/Vmis  siad/Pp3-ps  i ndiaidh/Spc  teacht/Nv  anall/Rd  óna/Spp-p|Spp-s  n-ionad/Ncmsc  sluaite/Ncmpg  féin/Px  go/Sp  Bóthar/Ncmsc  Chromghlinne/Npmsc  agus/Cc"
"doc#13","eile/Dd  ag/Sp  an/Td-s  Chearnóg/Ncfsc  ./Fe </s><s> Ní/Qn  aithneodh/Vmc----n  Máire/Npfsc  iad/Pp3-p  ar/Sp  ndóigh/Ncfsc  ach/Cs  amháin/Aqp  go/Q-s  raibh/Vmis---d|Vmsp  ainm/Ncmsc  an/Td-s  lóiste/Ncmsg  scríofa/Av  ar/Sp  an/Td-s  mheirge/Ncmsg  ./Fe </s><s> Pictiúr/Ncmsc"," fir/Ncmsg"," inteacht/Ncmsc  nár/Qnq|Qnrs  aithin/Vmis|Vmis---n|Vmis  Máire/Npfsc  ar/Sp  an/Td-s  mheirge/Ncmsc  ,/Fi  ach/Cs  ba/Wsri  ar/Sp  éigean/Ncmsc  a/Q-r  dhearc/Vmis  sí/Pp3fss  air/Pr3ms  ,/Fi  mar/Cs  nuair/Cs  a/Q-r  léigh/Vmis  sí/Pp3fss  ainm/Ncmsc  an/Td-s  lóiste/Ncmsg  thoisigh/Ncmsg  sí/Pp3fss  a/Sp"
"doc#13","aithin/Vmis|Vmis---n|Vmis  Máire/Npfsc  ar/Sp  an/Td-s  mheirge/Ncmsc  ,/Fi  ach/Cs  ba/Wsri  ar/Sp  éigean/Ncmsc  a/Q-r  dhearc/Vmis  sí/Pp3fss  air/Pr3ms  ,/Fi  mar/Cs  nuair/Cs  a/Q-r  léigh/Vmis  sí/Pp3fss  ainm/Ncmsc  an/Td-s  lóiste/Ncmsg  thoisigh/Ncmsg  sí/Pp3fss  a/Sp  bhreathnú/Nv  na/Td-p"," bhfear/Ncmpg"," go/Ua  géar/Aqp  ./Fe </s><s> Ach/Cs  ní/Qn  fhaca/Vmis---n  sí/Pp3fss  Seoirse/Npmsc  ina/Spr  measc/Vmm-2s  ./Fe </s><s> Ní/Qn  raibh/Vmis---n  a/Dp3ms  fhios/Ncmsc  aici/Pr3fs  cén/Pq--s  lóiste/Ncmsc  ina/Spr  raibh/Vmis---d  sé/Pp3mss  ./Fe </s><s> Ní/Qn  raibh/Vmis---n  sé/Pp3mss  leis/Sp  an/Td-s  dara/Mo  ceann/Ncmsc  ach/Cs"
"doc#13","thar/Sp  an/Td-s  áit/Ncfsc  a/Q-r  raibh/Vmis---n  Máire/Npfsc  ina/Spp-p|Spp-s  seasamh/Nv  ,/Fi  agus/Cc  má/Cs  thug/Vmis  sé/Pp3mss  faoi/Sp  deara/Ns-s  í/Pp3fs  níor/Qn-s  lig/Vmis---n  sé/Pp3mss  a/Dp3ms  dhath/Ncmsc  air/Pr3ms  ,/Fi  ach/Cs  ní/Ncmsc|Ncfsc|Nv|Wp-in  dócha/Aqp|Aqc  gur/Q--s  thug/Vmis  mar/Sp  dalta/Ncmsc  na/Td-p"," bhfear/Ncmpg"," uilig/Aqp  bhí/Vmis  sé/Pp3mss  ag/Sp  stánadh/Nv  roimhe/Pr3ms  go/Ua  dian/Aqp  ./Fe </s><s> Ach/Cs  ar/Sp|Qq-s|Q-p|Q-is|Wpsi|Wssi|Ws-q|Wsdq  dhóigh/Vmis|Ncfsc  inteacht/Ncmsc  mhothaigh/Vmis  Máire/Npfsc  a/Dp3fs  croí/Ncmsc  ag/Sp  téamh/Ncmsc  leis/Pr3ms  den/Spa-s  chéad/Mo|Mc  uair/Ncfsc  ariamh/Ncmpg  ./Fe </s>"
"doc#13","go/Ua  scafánta/Aqp  ,/Fi  mar/Cs  a/Q-r  dhéanfadh/Vmc  duine/Ncmsc  a/Q-r  bheadh/Vmc  cleachta/Nv--g  le/Sp  dea-chóiriú/Ncmsc  ./Fe </s><s> Ach/Cs  bhí/Vmis  sé/Pp3mss  ar/Sp  shiúl/Nv  thart/Rd  ,/Fi  agus/Cc  ansin/Rl  tháinig/Vmis  na/Td-p"," fir/Ncmpc"," ./Fe </s><s> Ní/Qn  fhaca/Vmis---n  sí/Pp3fss  Seoirse/Npmsc  ar/Sp  dtús/Ncmsc  ,/Fi  agus/Cc  bhuail/Vmis  imní/Ncfsc  í/Pp3fs  ar/Sp  eagla/Ncfsc  nach/Qnr  bhfeicfeadh/Vmc  sí/Pp3fss  é/Pp3ms  ainneoin/Ns-s  go/Q-s  raibh/Vmis---d|Vmsp  a/Dp3ms  fhios/Ncmsc  aici/Pr3fs  gur/Wpdi|Wsdi  ina/Spr  measc/Vmm-2s"
"doc#13","sí/Pp3fss  amharc/Ncmsc|Nv  air/Pr3ms  ./Fe </s><s> Bhí/Vmis  sé/Pp3mss  sa/Spa-s  ranc/Ncmsc  ab/Wsri  fhaide/Aqc  amach/Rd  uaithi/Pr3fs  ,/Fi  agus/Cc  é/Pp3ms  ag/Sp  siúl/Nv  leis/Pr3ms  go/Ua  tostach/Aqp  ,/Fi  agus/Cc  é/Pp3ms  ag/Sp  dearcadh/Nv  roimhe/Pr3ms  ar nós/Spc  na/Td-p"," bhfear/Ncmpg"," uilig/Aqp  ./Fe </s><s> Níor/Qn-s  thóg/Vmis---n  Máire/Npfsc  a/Dp3-p  súile/Ncfpc  de/Pr3ms  an/Wp-q|Wpdq  ''/Fa  fhad/Ncmsc  is/Cc  bhí/Vmis  sé/Pp3mss  ar/Sp  a/Sp  hamharc/Nv  ,/Fi  ach/Cs  ní/Qn  fhaca/Vmis---n  seisean/Pp3msse  ise/Pp3fs-e  ./Fe </s><s> Ní/Qn  thiocfadh/Vmc----n  leis/Pr3ms  san/Spa-s  áit/Ncfsc  ina/Spr"
"doc#13","síos/Rd  an/Td-s  tsráid/Ncfsc  ,/Fi  d''/Q  airigh/Vmis  Máire/Npfsc  mar/Cs  a/Q-r  bheadh/Vmc  sé/Pp3mss  ag/Sp  imeacht/Nv  uaithi/Pr3fs  go/Sp  deo/Ns-s  ./Fe </s><s> Bhí/Vmis  sé/Pp3mss  mar/Cs  a/Q-r  bheadh/Vmc  sé/Pp3mss  caillte/Av  i/Sp  measc/Ncmsc  na/Td-p  sluaite/Ncmpg"," fear/Ncmpg|Ncmsc"," sin/Dd  ,/Fi  na/Td-p  sluaite/Ncmpc|Ncmpg  síoraí/Aqp  sin/Dd  a/Q-r  bhí/Vmis  ag/Sp  triall/Nv  leo/Pr3-p  thairsti/Pr3fs  ,/Fi  mar/Cs  chonacthas/Vmis0  di/Pr3fs  anois/Rg  nach/Qnr  raibh/Vmis---n  tús/Ncmsc  nó/Cc  deireadh/Vmih|Ncmsc  leo/Pr3-p  ./Fe </s><s> Agus/Cc"
"doc#13","dúirt/Vmis  léi/Pr3fs  fanacht/Nv  mar/Cs  a/Q-r  raibh/Vmis---n  sí/Pp3fss  ,/Fi  agus/Cc  b''/Ws-i  éigean/Ncmsc  di/Pr3fs  fanacht/Ncmsc|Nv  ./Fe </s><s> B''/Ws-i  éigean/Ncmsc  di/Pr3fs  seasamh/Nv|Ncmsc  ansin/Rl  go dtí/Spc  go/Cs  ndeachaigh/Vmis---d  deireadh/Ncmsc  na/Td-p"," bhfear/Ncmpg"," thart/Rd  ,/Fi  agus/Cc  olc/Ncmsc|Aqp  ag/Sp  éirí/Nv  inti/Pr3fs  dóibh/Pr3-p  ,/Fi  agus/Cc  do/Sp  na/Td-s  mná/Ncfsg  a/Q-r  choinnigh/Vmis  ansin/Rl  í/Pp3fs  ina/Spp-s  brá/Ncmsc  ./Fe </s><s> Agus/Cc  bhí/Vmis  a/Dp3ms  fhios/Ncmsc  ag/Sp  Máire/Npfsc  gur/Wpdi|Wsdi  brá/Ncmsc  a/Q-r  bhí/Vmis  inti/Pr3fs  ar/Sp"
"doc#13","gur/Wpdi|Wsdi  i/Sp  dtoirchim/Ncfsc  suain/Ncmsg  a/Q-r  bhí/Vmis  sí/Pp3fss  ./Fe </s><s> Ní/Qn  thiocfadh/Vmc----n  léi/Pr3fs  codladh/Nv  mar/Cs  bhí/Vmis  sí/Pp3fss  ag/Sp  éisteacht/Nv  le/Sp  gleo/Ncmsc  na/Td-p  ndrumaí/Ncmpg  móra/Aq--pg  ,/Fi  ná/Q-m  bhí/Vmis  cuid/Ncfsc  de/Sp  na/Td-p"," fir/Ncmpc"," amuigh/Rd  á/Spp-p|Spp-s  leadradh/Nv  go/Ua  fóill/Aqp  mar/Cs  a/Q-r  bheadh/Vmc  leisc/Ncfsc  orthu/Pr3-p  dul/Nv  fá/Pr3ms  chónaí/Nv  agus/Cc  deireadh/Vmih|Ncmsc  a/Sp  chur/Nv  leis/Sp  an/Td-s  lá/Ncmsc  ./Fe </s><s> Ba/Ws-i  é/Pp3ms  ba/Wsri  bhéas/Ncmsc  dóibh/Pr3-p  na/Td-p"
"doc#13","ag/Sp  bualadh/Nv  a/Dp3-p  gcuid/Ncfsc  drumaí/Ncmpg  go/Ua  mall/Aqp  ,/Fi  agus/Cc  a/Q-r  chuaigh/Vmis  róchóngarach/Aqp  don/Spa-s  bhóthar/Ncmsc  sin/Dd  ./Fe </s><s> Goineadh/Vmm-3s|Vmis0  beirt/Ncfsc  de/Sp  lucht/Ncmsc  na/Td-p  ndrumaí/Ncmpg  ,/Fi"," fear/Ncmsc"," amháin/Aqp  acu/Pr3-p  go/Ua  holc/Aqp  ./Fe </s><s> Mar/Cs  a/Q-r  dúirt/Vmis  an/Td-s  páipéar/Ncmsc  ,/Fi  ní/Qn  thiocfadh/Vmc----n  a/Sp  rá/Nv  go/Ua  fóill/Aqp  go/Q-s  raibh/Vmis---d|Vmsp  sé/Pp3mss  as/Sp  contúirt/Ncfsc  ./Fe </s><s> ''/Fa  Nach/Wp-qn|Wpsin|Wpdin|Wpdqn  iad/Pp3-p  na/Td-p  diabhail/Ncmpc  iad/Pp3-p  ?/Fq </s><s> ''/Fa"
"doc#14","téad/Ncfsc  ,/Fi  buaileadh/Vmis0  an/Td-s  clog/Ncmsc  ,/Fi  agus/Cc  ghluais/Vmis  an/Td-s  tram/Ncmsc  ar/Sp  aghaidh/Ncfsc  ./Fe </s><s> Is/Wp-i  cuimhneach/Aqp  liom/Pr1-s  go/Cs  maith/Vmm-2s  an/Td-s  lá/Ncmsc  ar/Qq-s|Q-p|Q-is  tháinig/Vmis  siad/Pp3-ps  don/Spa-s  Ghleann/Ncmsc  ,/Fi"," fear/Ncmsc"," ard/Aq-msc  tanaí/Aqp  agus/Cc  féasóg/Ncfsc  dhubh/Aq-fsc  air/Pr3ms  ,/Fi  chuirfeadh/Vmc  sé/Pp3mss  pictiúr/Ncmsc  d''/Sp  Abraham/Npmsc  Lincoln/Npmsg|Npmpg  i/Sp  gcuimhne/Ncfsc  duit/Pr2-s  ./Fe </s><s> ''/Fa  Bhreathnaigh/Vmis  an/Td-s  seanfhear/Ncmsc"
"doc#14",",/Fi  fear/Ncmsc  ard/Aq-msc  tanaí/Aqp  agus/Cc  féasóg/Ncfsc  dhubh/Aq-fsc  air/Pr3ms  ,/Fi  chuirfeadh/Vmc  sé/Pp3mss  pictiúr/Ncmsc  d''/Sp  Abraham/Npmsc  Lincoln/Npmsg|Npmpg  i/Sp  gcuimhne/Ncfsc  duit/Pr2-s  ./Fe </s><s> ''/Fa  Bhreathnaigh/Vmis  an/Td-s"," seanfhear/Ncmsc"," isteach/Rd  i/Sp  súile/Ncfpc  na/Td-s  mná/Ncfsg  óige/Aq-fsg  go/Cs  bhfeicfeadh/Vmc  sé/Pp3mss  ar/Qq-s|Q-p|Q-is  thuig/Vmis  sí/Pp3fss  céard/Pq  a/Q-r  bhí/Vmis  i/Sp  gceist/Ncfsc  aige/Pr3ms  sular/Cs-s  lean/Vmm-2s|Vmis  sé/Pp3mss  ar/Sp  aghaidh/Ncfsc  :/Fi </s><s> ''/Fa  Bean/Npmsc  a/Q-r  bhí/Vmis"
"doc#14","fágtha/Av|Aqp  ,/Fi  a/Uv  gcrúba/Ncfpv  nár/Qnrs  gearradh/Vmis0--n  le/Sp  fada/Ncmpv  ag/Sp  breathnú/Nv  aníos/Rd  orthu/Pr3-p  ./Fe </s><s> Thug/Vmis  Siubhán/Ncmsc  faoi/Sp  deara/Ns-s  na/Td-s  guailne/Ncfsc  móra/Ncmpv  leithne/Aqc  ar/Sp  an/Td-s"," bhfear/Ncmsc"," a/Q-r  bhí/Vmis  suite/Nv--g  sa/Spa-s  gclúid/Ncfsc  trasna/Sp  uaithi/Pr3fs  ./Fe </s><s> Bhí/Vmis  mianach/Ncmsc  an/Td-s  ghabha/Ncmsg  ansin/Rl  ceart/Ncmsc  go/Ua  leor/Aqp  ,/Fi  a/Q-r  cheap/Vmis  sí/Pp3fss  ./Fe </s><s> Fear/Ncmsc  mór/Aq-msc  ,/Fi  ach/Cs  fear/Ncmsc  séimh/Aq-msc  ,/Fi  lách/Aqp  ,/Fi"
"doc#14","móra/Ncmpv  leithne/Aqc  ar/Sp  an/Td-s  bhfear/Ncmsc  a/Q-r  bhí/Vmis  suite/Nv--g  sa/Spa-s  gclúid/Ncfsc  trasna/Sp  uaithi/Pr3fs  ./Fe </s><s> Bhí/Vmis  mianach/Ncmsc  an/Td-s  ghabha/Ncmsg  ansin/Rl  ceart/Ncmsc  go/Ua  leor/Aqp  ,/Fi  a/Q-r  cheap/Vmis  sí/Pp3fss  ./Fe </s><s>","Fear/Ncmsc"," mór/Aq-msc  ,/Fi  ach/Cs  fear/Ncmsc  séimh/Aq-msc  ,/Fi  lách/Aqp  ,/Fi  cúirtéiseach/Aqp  léi/Pr3fs  féin/Px  ,/Fi  go dtí/Spc  sin/Pd  ar/Sp  chaoi/Ncfsc  ar/Sp  bith/Ns-s  ,/Fi  tar éis/Spc  gur/Q--s  dúradh/Vmis0  léi/Pr3fs  go/Cs  mbeadh/Vmc  sé/Pp3mss"
"doc#14","ar/Sp  an/Td-s  bhfear/Ncmsc  a/Q-r  bhí/Vmis  suite/Nv--g  sa/Spa-s  gclúid/Ncfsc  trasna/Sp  uaithi/Pr3fs  ./Fe </s><s> Bhí/Vmis  mianach/Ncmsc  an/Td-s  ghabha/Ncmsg  ansin/Rl  ceart/Ncmsc  go/Ua  leor/Aqp  ,/Fi  a/Q-r  cheap/Vmis  sí/Pp3fss  ./Fe </s><s> Fear/Ncmsc  mór/Aq-msc  ,/Fi  ach/Cs"," fear/Ncmsc"," séimh/Aq-msc  ,/Fi  lách/Aqp  ,/Fi  cúirtéiseach/Aqp  léi/Pr3fs  féin/Px  ,/Fi  go dtí/Spc  sin/Pd  ar/Sp  chaoi/Ncfsc  ar/Sp  bith/Ns-s  ,/Fi  tar éis/Spc  gur/Q--s  dúradh/Vmis0  léi/Pr3fs  go/Cs  mbeadh/Vmc  sé/Pp3mss  deacair/Aq-msc  labhairt/Ncfsc|Nv"
"doc#14","Siubhán/Ncmsc  magadh/Ncmpg  ,/Fi  fios/Ncmsc  aici/Pr3fs  gurb/Wpdi  é/Pp3ms  an/Td-s  seans/Ncmsc  is/Wpri  fearr/Aqc  a/Q-r  bhí/Vmis  aici/Pr3fs  scéal/Ncmsc  a/Sp  bhaint/Nv  as/Pr3ms  arís/Rg  ,/Fi  an/Td-s  cinéal/Ncmsc  seo/Dd  pleidhcíochta/Ncfsg  idir/Sp"," fear/Ncmsc"," is/Wpri  bean/Ncfsc  ./Fe </s><s> ''/Fa  Ní/Qn  bheadh/Vmc----n  aon/Mc|Dq  mhaith/Ncfsc  agat/Pr2-s  dom/Pr1-s  an/Td-s  uair/Ncfsc  sin/Dd  ,/Fi  ''/Fa  ar/Vmis  sé/Pp3mss  ./Fe </s><s> ''/Fa  The/Aqp  older/Ncfsc  the/Aq-fsc  fiddle/Ncfsc  ''/Fa  a/Q-r  deir/Vmip  siad/Pp3-ps  .../F  ''/Fa </s><s> ''/Fa  Ach/Cs  bíonn/Vmig  an/Td-s"
"doc#14","gceannaire/Ncmsc  inti/Pr3fs  ní/Ncmsc|Ncfsc|Nv  amháin/Aqp  mar/Sp  chraoltóir/Ncmsc  ach/Cs  mar/Sp  bhean/Ncfsc  ,/Fi  ach/Cs  an/Td-s  rud/Ncmsc  ba/Wsri  dheireanaí/Aqc  a/Q-r  theastaigh/Vmis  uaithi/Pr3fs  ná/Cc  bheith/Nv  ag/Sp  plé/Nv  le/Sp"," fear/Ncmsc"," pósta/Av|Aqp  agus/Cc  athair/Ncfsc|Ncmsc  clainne/Ncfsg  ./Fe </s><s> Tar éis/Spc  nach/Qnq|Qnr  raibh/Vmis---n|Vmis---d  sí/Pp3fss  i/Sp  bhfad/Ncmsc  ag/Sp  obair/Ncfsc  ann/Pr3ms  b''/Ws-i  aoibhinn/Aqp  léi/Pr3fs  roinnt/Nv  ama/Ncmsg  a/Sp  fháil/Nv  taobh/Ncmsc  amuigh/Rd  de/Sp"
"doc#14","dhuine/Ncmsc  ,/Fi  a/Q-r  cheap/Vmis  sí/Pp3fss  ./Fe </s><s> D''/Q  airigh/Vmis  Siubhán/Ncmsc  fead/Ncfsc  ,/Fi  mar/Cs  a/Q-r  bheadh/Vmc  duine/Ncmsc  ag/Sp  glaoch/Nv  ar/Sp  ghadhar/Ncmsc  ,/Fi  agus/Cc  nuair/Cs  a/Q-r  bhreathnaigh/Vmis  sí/Pp3fss  bhí/Vmis"," fear/Ncmsc"," ag/Sp  glaoch/Nv  uirthi/Pr3fs  ón/Spa-s  taobh/Ncmsc  istigh/Rd  de/Sp  chlaí/Ncmsc  ./Fe </s><s> Fear/Ncmsc  meánaosta/Av  ,/Fi  rud/Ncmsc  eicínt/Ncfsc  idir/Sp  ceatharacha/Ncmpc  cúig/Ncmsg  agus/Cc  seasca/Mc  cúig/Ncmsc  bliana/Ncfsg  ,/Fi  a/Q-r"
"doc#14",",/Fi  mar/Cs  a/Q-r  bheadh/Vmc  duine/Ncmsc  ag/Sp  glaoch/Nv  ar/Sp  ghadhar/Ncmsc  ,/Fi  agus/Cc  nuair/Cs  a/Q-r  bhreathnaigh/Vmis  sí/Pp3fss  bhí/Vmis  fear/Ncmsc  ag/Sp  glaoch/Nv  uirthi/Pr3fs  ón/Spa-s  taobh/Ncmsc  istigh/Rd  de/Sp  chlaí/Ncmsc  ./Fe </s><s>","Fear/Ncmsc"," meánaosta/Av  ,/Fi  rud/Ncmsc  eicínt/Ncfsc  idir/Sp  ceatharacha/Ncmpc  cúig/Ncmsg  agus/Cc  seasca/Mc  cúig/Ncmsc  bliana/Ncfsg  ,/Fi  a/Q-r  cheap/Vmis  sí/Pp3fss  ,/Fi  cuma/Aqp  an/Td-s  bhaitsiléara/Ncmsg  Éireannaigh/Npmsg|Npmpc  air/Pr3ms"
"doc#14","ag/Sp  caint/Nv  aníos/Rd  léi/Pr3fs  ,/Fi  ar/Sp  fhaitíos/Ncmsc  go/Cs  bhfeicfí/Vmc-0  é/Pp3ms  ,/Fi  b''/Ws-i  fhéidir/Ns-s  ./Fe </s><s> ''/Fa  Níor/Qn-s  inis/Vmis---n  .../F  ?/Fq </s><s> ''/Fa  Bhí/Vmis  iontas/Ncmsc  le/Sp  tabhairt/Nv  faoi/Sp  deara/Ns-s  i/Sp  nguth/Ncmsc  an/Td-s"," fhir/Ncmsg"," ./Fe </s><s> ''/Fa  Dála/Sp  an/Td-s  scéil/Ncmsg  ,/Fi  is/Wpri  ort/Pr2-s  féin/Px  is/Wpri  mó/Aqc  a/Q-r  labhair/Vmis  sé/Pp3mss  ./Fe </s><s> ''/Fa </s><s> ''/Fa  Ach/Cs  níl/Vmip---n  a/Dp3ms  fhios/Ncmsc  agat/Pr2-s  cé/Ncfsc  mé/Pp1-s  féin/Px  ./Fe </s><s> ''/Fa  Chonaic/Vmis  sé/Mc|Pp3mss  aoibh/Ncfsc  an/Td-s  gháire/Ncmsc  ar/Sp  a/Dp3fs  héadan/Ncmsc  ./Fe </s><s> ''/Fa  A/Dp3fs"
"doc#14","<s> Cén/Pq--s  cháil/Ncfsc|Ncmsg  ?/Fq </s><s> ''/Fa </s><s> ''/Fa  Tá/Vmip  a/Dp3ms  fhios/Ncmsc  agat/Pr2-s  go/Ua  maith/Aqp  ./Fe </s><s> ''/Fa </s><s> ''/Fa  Níl/Vmip---n  a/Dp3ms  fhios/Ncmsc  agam/Pr1-s  tada/Ncmsc  faoi/Pr3ms  ,/Fi  i/Sp  ndáiríre/Ncmsc  ./Fe </s><s> Ag/Sp  caint/Nv  ar/Sp  na/Td-s  Meiriceánaigh/Ncfsc  a/Q-r  bhí/Vmis  muid/Pp1-p  ./Fe </s><s> ''/Fa </s><s> ''/Fa"," An-fhear/Ncmsc"," ban/Ncfpg  ,/Fi  a/Dp3fs  ladies/Ncfsc  man/Ncmsc  ,/Fi  mar/Cs  a/Q-r  deir/Vmip  siad/Pp3-ps  ./Fe </s><s> Tá/Vmip  a/Dp3ms  fhios/Ncmsc  agat/Pr2-s  gurb/Wpdi  ar/Sp  Antaine/Npmsc  a/Q-r  thug/Vmis  siad/Pp3-ps  sin/Dd  ''/Fa  an/Td-s  tarbh/Ncmsc  ''/Fa  sa/Spa-s  leabhar/Ncmsc  sin/Dd  a/Q-r  scríobh/Vmis  siad/Pp3-ps  ?/Fq </s><s> ''/Fa </s>"
"doc#14","deireanach/Aq-msc  a/Q-r  dúirt/Vmis  Risteárd/Npmsc  léi/Pr3fs  ./Fe </s><s> Ní/Wp-in  mór/Aqp  di/Pr3fs  a/Sp  bheith/Nv  ./Fe </s><s> Báite/Av  ina/Spp-p|Spp-s  smaointe/Ncmpc  féin/Px  ,/Fi  is/Wpri  beag/Aqp|Ncmsc  nach/Qnr  raibh/Vmis---n  dearmad/Ncmsc  déanta/Av  aici/Pr3fs  ar/Sp  an/Td-s"," bhfear/Ncmsc"," taobh/Ncmsc  istigh/Rd  den/Spa-s  chlaí/Ncmsc  go dtí/Spc  gur/Q--s  labhair/Vmis  sé/Pp3mss  arís/Rg  :/Fi </s><s> ''/Fa  Beidh/Vmif  time/Ncfsc  maith/Aq-msc  agat/Pr2-s  sa/Spa-s  nGleann/Ncmsc  ,/Fi  tabharfaidh/Vmif  muintir/Ncfsc  an/Td-s  Ghleanna/Npfsg"
"doc#14","féin/Px  agus/Cc  iarrachtaí/Ncfpc  an/Td-s  choiste/Ncmsg  ,/Fi  bhíodar/Vmis3p  sáraithe/Nv--g  ag/Sp  an/Td-s  tseanpholaitíocht/Ncfsc  ./Fe </s><s> Bhí/Vmis  sé/Pp3mss  cloiste/Av  aige/Pr3ms  go/Cs  ndeachaigh/Vmis---d  an/Td-s"," seanfhear/Ncmsc"," ón/Spa-s  teach/Ncmsc  ósta/Ncmsg  ar/Sp  thoscaireacht/Ncfsc  óna/Spp-s  pháirtí/Ncmsc  polaitíochta/Ncfsg  chuigh/Ncfsc  lárionad/Ncmpg  an/Td-s  Chómhargaidh/Ncmpc  ,/Fi  ach/Cs  shíl/Vmis  sé/Pp3mss  nach/Qnr  raibh/Vmis---n  ann/Pr3ms"
"doc#14","gan/Sp  prionsabal/Ncmsc  a/Sp  dhéanamh/Nv  dá/Spp-p|Spp-s|Spp-p|Spp-s  naimhdeas/Ncmsc  pearsanta/Aqp  féin/Px  do/Sp  na/Td-s  Consaidínigh/Ncfsc  ./Fe </s><s> Ach/Cs  ní/Qn  raibh/Vmis---n  sé/Pp3mss  gan/Sp  chúnamh/Nv  ar/Sp  an/Td-s  gCoiste/Ncmsc  ,/Fi"," fir/Ncmpc"," óga/Aq--pc  ann/Pr3ms  a/Q-i  thógfadh/Vmc  a/Dp3ms  pháirt/Ncfsc  agus/Cc  é/Pp3ms  i mbun/Spc  troda/Ncfsg  leis/Sp  na/Td-p  gaimbíní/Ncmpc  ./Fe </s><s> Shíl/Vmis  sé/Pp3mss  go/Q-s  raibh/Vmis---d|Vmsp  cuid/Ncfsc  mhaith/Aq-fsc  de/Sp  na/Td-p  seandaoine/Ncmpc|Ncmpg  i/Sp  ngreim/Ncmsc  ag/Sp"
"doc#14","Micí/Npmsc  ,/Fi  nuair/Cs  a/Q-r  bhí/Vmis  sé/Pp3mss  réidh/Aq-msv|Aq-msg|Aq-msc  le/Sp  dul/Nv  ar/Sp  ais/Ncfsc  ag/Sp  a/Dp3fs  straidhp/Ncfsc  mhóna/Ncfsg  féin/Px  ./Fe </s><s> ''/Fa  B''/Ws-i  fhéidir/Ns-s  ,/Fi  muna/Cs  mbeidh/Vmif  mé/Pp1-s  róthuirseach/Aqp  ./Fe </s><s> ''/Fa </s><s> ''/Fa  Tuirseach/Aqp  !/Fe </s><s>","Fear/Vmm-2s"," óg/Ncmsc  nár/Qnrs  phós/Vmis---n  ariamh/Ncmsc  ./Fe </s><s> Céard/Pq  a/Q-r  dhéanfadh/Vmc  tuirseach/Aqp  thú/Pp2-s  ?/Fq </s><s> Ní/Wp-in  hé/Pp3ms  baint/Ncfsc  na/Td-s  móna/Ncfsg  ar/Sp  aon/Mc|Dq  chaoi/Ncfsc  é/Pp3ms  ,/Fi  muna/Cs  dtosóidh/Vmif  tú/Pp2-s  ina/Spp-s  dhiaidh/Ns-s  seo/Dd  ./Fe </s>"
"doc#14","./Fe </s><s> D''/Q  iarrfadh/Vmc  sé/Pp3mss  amach/Rd  an/Td-s  stumpa/Ncmsc  ón/Spa-s  raidió/Ncmsc|Ncmsg  ./Fe </s><s> Stopfadh/Vmc  sé/Pp3mss  ag/Sp  a/Dp3-p  sealla/Ncmsc  ar/Sp  an/Td-s  mbealach/Ncmsc  abhaile/Rd  ./Fe </s><s> Ach/Cs  céard/Pq  a/Q-r  cheapfadh/Vmc  sí/Pp3fss  faoi/Sp"," fhear/Ncmsc"," a/Q-r  bhí/Vmis  brocach/Ncmsc  le/Sp  salachar/Ncmsc  móna/Ncfsg  ?/Fq </s><s> Níos/Uc  fearr/Aqc  arís/Rg  ,/Fi  níodh/Vmis0|Vmih  sé/Pp3mss  é/Pp3ms  féin/Px  i/Sp  dtosach/Ncmsc  ./Fe </s><s> Réiteodh/Vmc  sé/Pp3mss  é/Pp3ms  féin/Px  amach/Rd  ./Fe </s><s> Bhainfeadh/Vmc  sé/Pp3mss  sin/Dd"
"doc#14","an/Td-s  oiread/Ns-s  sin/Dd  a/Q-r  bhain/Vmis  leis/Sp  an/Td-s  am/Ncmsc  úd/Ncmpg  nach/Qnr  raibh/Vmis---n  soiléir/Aqp  ina/Spp-s  hintinn/Ncfsc  ./Fe </s><s> Cibé/Pi|Dq  cén/Pq--s  fáth/Ncmsc  é/Pp3ms  ní/Qn  raibh/Vmis---n  cuimhne/Ncfsc  ar/Sp  bith/Ns-s  aici/Pr3fs  a/Sp  bheith/Nv  le/Sp"," fear/Ncmsc"," ar/Sp  bith/Ns-s  ./Fe </s><s> Bhí/Vmis  a/Dp3ms  fhios/Ncmsc  aici/Pr3fs  gur/Q--s  tharla/Vmis  rud/Ncmsc  eicínt/Ncfsc  chomh/Ri  dona/Aqp  sin/Dd  di/Pr3fs  gur/Q--s  chuir/Vmis  sí/Pp3fss  amach/Rd  as/Sp  a/Dp3fs  hintinn/Ncfsc  ar/Sp  fad/Ncmsc  é/Pp3ms  ./Fe </s><s> Agus/Cc  bhí/Vmis  an/Td-s  oiread/Ns-s"
"doc#14","./Fe </s><s> Ní/Qn  raibh/Vmis---n  sí/Pp3fss  in/Sp  ann/Ns-s  mórán/Ncmsc  a/Sp  thabhairt/Nv  dó/Pr3ms  ,/Fi  agus/Cc  ní/Qn  bheadh/Vmc----n  sí/Pp3fss  ag/Sp  súil/Ncfsc  le/Sp  mórán/Ncmsc  uaidh/Pr3ms  ./Fe </s><s> Bhí/Vmis  súil/Ncfsc  ag/Sp  Eibhlín/Npfsc  Uí/Up  Chondúin/Npmsc  lena/Spr"," fear/Vmm-2s"," céile/Ncmsc  ,/Fi  Tim/Npmsc  ,/Fi  abhaile/Rd  ón/Spa-s  scoil/Ncfsc  ag/Sp  fiche/Mc  nóiméad/Ncmsc  chun/Sp  a/Mn  ceathair/Ncmsc  ./Fe </s><s> Fear/Ncmsc|Vmm-2s  thar/Sp  teorainn/Ncfsc  isteach/Rd  sa/Spa-s  nGleann/Ncmsc  ,/Fi  bhí/Vmis  Tim/Npmsc  ina/Spp-s"
"doc#14","le/Sp  mórán/Ncmsc  uaidh/Pr3ms  ./Fe </s><s> Bhí/Vmis  súil/Ncfsc  ag/Sp  Eibhlín/Npfsc  Uí/Up  Chondúin/Npmsc  lena/Spr  fear/Vmm-2s  céile/Ncmsc  ,/Fi  Tim/Npmsc  ,/Fi  abhaile/Rd  ón/Spa-s  scoil/Ncfsc  ag/Sp  fiche/Mc  nóiméad/Ncmsc  chun/Sp  a/Mn  ceathair/Ncmsc  ./Fe </s><s>","Fear/Ncmsc|Vmm-2s"," thar/Sp  teorainn/Ncfsc  isteach/Rd  sa/Spa-s  nGleann/Ncmsc  ,/Fi  bhí/Vmis  Tim/Npmsc  ina/Spp-s  phríomhoide/Ncmsc  sa/Spa-s  scoil/Ncfsc  náisiúnta/Aqp  le/Sp  deich/Ncmsc  mbliana/Ncfsg  ./Fe </s><s> B''/Ws-i  as/Sp  Tí/Ncfsc|Ncmsc  Chonsaidín/Npfsg|Npm-g  ,/Fi  an/Td-s"
"doc#14","bhíodar/Vmis3p  i mbun/Spc  staidéir/Ncmsg  ar/Sp  an/Td-s  nGleann/Ncmsc  beagnach/Rg  scór/Ncmsc  bliain/Ncfsc  roimhe/Pr3ms  sin/Dd  ./Fe </s><s> Fós/Rg  féin/Px  ní/Qn  raibh/Vmis---n  sí/Pp3fss  in/Sp  ann/Ns-s  cuimhneamh/Ncmpg|Ncmsc|Nv  air/Pr3ms  ach/Cs  mar/Sp"," fhear/Ncmsc"," caol/Aq-msc  ard/Aq-msc  gan/Sp  éadach/Ncmsc  ,/Fi  bod/Ncmsc  ar nós/Spc  barra/Ncmsg  iarainn/Ncmsg|Ncmpc  ag/Sp  seasamh/Nv  amach/Rd  uaidh/Pr3ms  ./Fe </s><s> Ní/Qn  fhéadfadh/Vmc----n  sí/Pp3fss  Tim/Npmsc  a/Sp  chur/Nv  in/Sp  iomaíocht/Ncfsc  leis/Pr3ms  ina/Spp-s"
"doc#14","ní/Ncmsc|Ncfsc|Nv|Wp-in  ón/Spa-s  máistir/Ncmsc  scoile/Ncfsg  é/Pp3ms  ,/Fi  an/Td-s  méid/Ncmsc  a/Q-r  bhí/Vmis  ar/Sp  eolas/Ncmsc  aici/Pr3fs  ./Fe </s><s> Níor/Qn-s  stop/Vmis---n  sé/Pp3mss  sin/Dd  í/Pp3fs  ó/Sp  ghrá/Ncmsc  a/Sp  bheith/Nv  aici/Pr3fs  do/Sp  Tim/Npmsc  ./Fe </s><s> Saothraí/Ncmsc  maith/Aq-msc  a/Q-r  bhí/Vmis  ann/Pr3ms  ,/Fi"," fear/Ncmsc"," lách/Aq-msc  ciúin/Aq-msc  a/Q-r  thug/Vmis  chuile/Dq  chúnamh/Nv  sa/Spa-s  teach/Ncmsc  ./Fe </s><s> Ní/Qn  phósfadh/Vmc----n  sí/Pp3fss  leithéide/Ncfsg  Hank/Npmsc  go/Sp  deo/Ns-s  ,/Fi  mar/Cs  go/Q-s  raibh/Vmis---d|Vmsp  a/Dp3ms  fhios/Ncmsc  aici/Pr3fs  go/Cs  mbeadh/Vmc  sé/Pp3mss  suas/Rd"
"doc#14","síos/Rd  i/Sp  measc/Ncmsc  an/Td-s  phobail/Ncmsg  ./Fe </s><s> Ach/Cs  ar/Sp|Wpsi|Wssi|Ws-q|Wsdq  saoire/Ncfsc|Aqc  scaoilfeadh/Vmc  sí/Pp3fss  léi/Pr3fs  féin/Px  anois/Rg  is/Wpri  arís/Rg  ,/Fi  ach/Cs  bhí/Vmis  sí/Pp3fss  fíorchúramach/Aqp  ./Fe </s><s> Chaithfeadh/Vmc"," fear/Ncmsc"," a/Sp  bheith/Nv  glan/Aqp  agus/Cc  cosaint/Ncfsc  mhaith/Aq-fsc  a/Sp  bheith/Nv  aige/Pr3ms  ,/Fi  ar/Sp  pháiste/Ncmsc  is/Cc  ar/Sp  ghalra/Ncmpc  ./Fe </s><s> Shíl/Vmis  sí/Pp3fss  go/Cs  mb''/Ws-i  fhéidir/Ns-s  go/Q-s  raibh/Vmis---d|Vmsp  a/Dp3ms  fhios/Ncmsc  ag/Sp  Tim/Npmsc  ,/Fi"
"doc#14","acu/Pr3-p  sin/Dd  ón/Spa-s  tús/Ncmsc  ,/Fi  cead/Ncmsc  a/Dp3-p  gcinn/Ncmpc  acu/Pr3-p  a/Dp3ms  rogha/Ncfsc  rud/Ncmsc  a/Sp  dhéanamh/Nv  ,/Fi  gan/Sp  dul/Nv  thar/Sp  cailc/Ncfsc  ./Fe </s><s> Bhí/Vmis  tuairim/Ncfsc  mhaith/Aq-fsc  ag/Sp  Eibhlín/Npfsc  go/Q-s  raibh/Vmis---d|Vmsp  cuid/Ncfsc  d''/Sp"," fhir/Ncmpc"," na/Td-s  háite/Ncfsg  le/Sp  Sheena/Npmsc  nuair/Cs  bhí/Vmis  sí/Pp3fss  féin/Px  agus/Cc  Hank/Npmsc  sa/Spa-s  nGleann/Ncmsc  ,/Fi  gurb/Wpdi  in/Sp  í/Pp3fs  an/Td-s  chaoi/Ncfsc  a/Q-i  bhfuair/Vmis  sí/Pp3fss  cuid/Ncfsc  den/Spa-s  eolas/Ncmsc  a/Q-p|Q-i|Q-r  d''/Q  fhoilsigh/Vmis  siad/Pp3-ps  ./Fe </s>"
"doc#14","sí/Pp3fss  as/Sp  an/Td-s  mbealach/Ncmsc  nuair/Cs  a/Q-r  bhí/Vmis  Hank/Npmsc  agus/Cc  Eibhlín/Npfsc  lena/Spp-s  chéile/Ncmsc  ./Fe </s><s> Ní/Qn  raibh/Vmis---n  an/Td-s  cineál/Ncmsc  faitís/Ncmsg  air/Pr3ms  Hank/Npmsc  ariamh/Ncmpg  a/Q-r  bheadh/Vmc  ar/Sp"," fhir/Ncmpc"," eile/Dd  go/Cs  mbéarfaí/Vmc-0  air/Pr3ms  ./Fe </s><s> Thóg/Vmis  sé/Pp3mss  a/Dp3ms  chuid/Ncfsc  ama/Ncmsg  ,/Fi  agus/Cc  nach/Wprin  aige/Pr3ms  a/Q-r  bhí/Vmis  an/Td-s  scil/Ncfsc  ,/Fi  cumas/Ncmsc  ann/Pr3ms  le/Sp  gach/Dq  néaróg/Ncfsc  inti/Pr3fs  a/Sp  chur/Nv  ar/Sp  crith/Nv  le/Sp"
"doc#14","soicind/Ncmsg  ón/Spa-s  gcaoi/Ncfsg  ar/Qq-s|Q-p|Q-is  dhúirt/Vmis  sé/Pp3mss  é/Pp3ms  go/Q-s  raibh/Vmis---d|Vmsp  a/Dp3ms  fhios/Ncmsc  ag/Sp  Tim/Npmsc  níos/Uc  mó/Aqc  ná/Cc  mar/Cs  a/Q-r  bhí/Vmis  sé/Pp3mss  ag/Sp  ligean/Nv  air/Pr3ms  ./Fe </s><s> Ach/Cs  ní/Qn  fhéadfadh/Vmc----n  ./Fe </s><s> Cén/Pq--s  saghas/Ncmsc"," fir/Ncmsg"," a/Q-r  chuirfeadh/Vmc  suas/Rd  lena/Spp-p|Spp-s  leithéid/Ncfsc  ?/Fq </s><s> ''/Fa  Cén/Pq--s  chaoi/Ncfsc  a/Q-i  mbeidh/Vmif  a/Dp3ms  fhios/Ncmsc  agam/Pr1-s  nach/Wprin  bhfuil/Vmip---d  cuach/Ncfsc|Ncmsc  i/Sp  mo/Dp1-s  nead/Ncfsc  féin/Px  nuair/Cs  atá/Vmip---r  mé/Pp1-s  imithe/Av  ?/Fq </s><s> ''/Fa  ar/Vmis"
"doc#14","mbeadh/Vmc  scéal/Ncmsc  mar/Sp  sin/Pd  feiliúnach/Aqp  i/Sp  gcomhluadar/Ncmsc  na/Td-p  mban/Ncfpg  ./Fe </s><s> Ach/Cs  lean/Vmis  Micí/Npmsc  air/Pr3ms  :/Fi </s><s> ''/Fa  Deirtear/Vmip0  thart/Rd  anseo/Rl  gur/Q--s  chuir/Vmis  bean/Ncfsc  fios/Ncmsc  ar/Sp"," fear/Ncmsc"," an/Td-s|Wp-q|Wpdq  A/Dp3fs  ./Fe </s><s> I/Mr  ./Fe </s><s> nuair/Cs  a/Q-r  thosaigh/Vmis  sé/Pp3mss  i/Sp  dtosach/Ncmsc  ag/Sp  déanamh/Nv  na/Td-s  hoibre/Ncfsg  a/Q-r  dhéanfadh/Vmc  tarbh/Ncmsc  roimhe/Pr3ms  sin/Dd  ,/Fi  le/Sp  breathnú/Nv  i ndiaidh/Spc  bodóige/Ncfsg  a/Q-r"
"doc#14","iarraidh/Nv  a/Sp  phlé/Nv  taobh/Ncmsc  istigh/Rd  den/Spa-s  ósta/Ncmsc  ,/Fi  ach/Cs  bhí/Vmis  sí/Pp3fss  ag/Sp  iarraidh/Nv  tuairimí/Ncfpc|Ncfpg  eile/Dd  a/Sp  bheith/Nv  faighte/Av  aici/Pr3fs  sula/Cs  labhródh/Vmc  sí/Pp3fss  leis/Sp  an/Td-s"," seanfhear/Ncmsc"," lá/Ncmsc  arna/Spp-s  mhárach/Ns-s  ./Fe </s><s> ''/Fa  Bhí/Vmis  sibh/Pp2-p  ag/Sp  rá/Nv  go/Q-s  raibh/Vmis---d|Vmsp  an/Td-s  ceart/Ncmsc  ar/Sp  fad/Ncmsc  acu/Pr3-p  faoi/Sp  mhuintir/Ncfsc  an/Td-s  tí/Ncfsg  ósta/Ncmsc|Ncmsg  seo/Dd  ?/Fq </s><s> ''/Fa </s><s> ''/Fa  Róbhog/Ncmsc  ar/Sp  fad/Ncmsc  a/Q-r  bhí/Vmis  siad/Pp3-ps  orthu/Pr3-p  ,/Fi  ''/Fa"
"doc#14","is/Wpri  ann/Pr3ms  a/Q-r  bhíodar/Vmis3p  ag/Sp  fanacht/Nv  ,/Fi  agus/Cc  ní/Qn  fhéadfaidís/Vmc-3p-n  chuile/Dq  chat/Ncmsc  a/Sp  ligean/Nv  as/Sp  an/Td-s  mála/Ncmsc  ./Fe </s><s> ''/Fa </s><s> ''/Fa  Cén/Pq--s  sórt/Ncmsc  cait/Ncmsg  atá/Vmip---r  i/Sp  gceist/Ncfsc  agat/Pr2-s  ?/Fq </s><s> ''/Fa </s><s> ''/Fa  Cat/Npmsc"," fir/Ncmsg"," ,/Fi  ''/Fa  a/Q-r  dúirt/Vmis  Micí/Npmsc  ./Fe </s><s> ''/Fa  Ghabhfadh/Vmc  an/Td-s  seanleaid/Ncmsc  sin/Dd  suas/Rd  ar/Sp  bhalla/Ncmsc  cloiche/Ncfsg  ./Fe </s><s> ''/Fa </s><s> ''/Fa  Ag/Sp  magadh/Nv  atá/Vmip---r  tú/Pp2-s  anois/Rg  ./Fe </s><s> ''/Fa </s><s> ''/Fa  Sin/Pd  é/Pp3ms  an/Td-s  cháil/Ncfsc|Ncmsg  atá/Vmip---r  air/Pr3ms  ./Fe </s><s> ''/Fa"
"doc#14","níos/Vmip---r  spóirtiúla/Ncmpc  ná/Cc  é/Pp3ms  os comhair/Spc  an/Td-s  chailín/Ncmsg  ./Fe </s><s> Ag/Sp  an/Td-s  am/Ncmsc  céanna/Aqp  ,/Fi  a/Q-r  cheap/Vmis  sé/Pp3mss  ,/Fi  ní/Qn  fhéadfadh/Vmc----n  sé/Mc|Pp3mss  imirt/Ncfsc  níos/Uc  measa/Aqc  ná/Cc  mar/Cs  a/Q-p|Q-i|Q-r  d''/Q  imir/Vmis  an/Td-s"," fear/Ncmsc"," eile/Dd  ./Fe </s><s> Ba/Ws-i  dheacair/Aqp  a/Sp  chreidiúint/Nv  go/Cs  mbeadh/Vmc  Micí/Npmsc  neirbhíseach/Aq-msc  mar/Sp|Cs  gheall/Vmis|Ncmsc  ar/Sp  chailín/Ncmsc  ./Fe </s><s> Bhí/Vmis  an/Td-s  bua/Ncmsc  ag/Sp  Siubhán/Ncmsc  arís/Rg  ach/Cs  thug/Vmis"
"doc#14","muid/Pp1-p  ag/Sp  imirt/Nv  sna/Spa-p  beáranna/Ncfpc  agus/Cc  mé/Pp1-s  san/Spa-s  ollscoil/Ncfsc  freisin/Rg  ./Fe </s><s> Is/Wp-i  bealach/Ncmsc  maith/Aq-msc  é/Pp3ms  le/Sp  cúpla/Ncmsc  punt/Ncmpg  a/Sp  dhéanamh/Nv  ,/Fi  mar/Cs  ceapann/Vmip  na/Td-p"," fir/Ncmpc"," macho/Ncmsc  nach/Qnr  bhféadfadh/Vmc  bean/Ncfsc  an/Td-s  lámh/Ncfpg  in/Sp  uachtar/Ncmsc  a/Sp  fháil/Nv  orthu/Pr3-p  ./Fe </s><s> ''/Fa </s><s> ''/Fa  Céard/Pq  a/Q-r  thug/Vmis  isteach/Rd  sa/Spa-s  raidió/Ncmsc|Ncmsg  thú/Pp2-s  ?/Fq </s><s> ''/Fa  a/Q-p|Q-i|Q-r  d''/Q  fhiafraigh/Vmis  Micí/Npmsc  ./Fe </s>"
"doc#14","mo/Dp1-s  mhuintire/Ncfsg  féin/Px  ./Fe </s><s> ''/Fa </s><s> ''/Fa  Is/Wp-i  é/Pp3ms  an/Td-s  trua/Ncfsg  nach/Qnr  bhfuil/Vmip---d  an/Td-s  dearcadh/Ncmsc  céanna/Aqp  ag/Sp  mná/Ncfpc  óga/Aq--pc  an/Td-s  Ghleanna/Npfsg  ,/Fi  ''/Fa  a/Q-r  dúirt/Vmis  seisean/Pp3msse  ./Fe </s><s> ''/Fa  Feicim/Vmip1s  gur/Wpdi|Wsdi"," fir/Ncmpc"," ar/Sp  fad/Ncmsc  atá/Vmip---r  istigh/Rd  anocht/Ns-s|Rt  ,/Fi  cé/Cs  is/Wpri  moite/Av  díom/Pr1-s  féin/Px  ./Fe </s><s> ''/Fa  Bhí/Vmis  Siubhán/Ncmsc  ag/Sp  breathnú/Nv  timpeall/Ncmpg|Ncmsc|Rd  an/Td-s  tí/Ncmsc  ósta/Ncmsg  ./Fe </s><s> An/Qq  mbíonn/Vmig  sé/Pp3mss  mar/Sp  seo/Pd  i/Sp  gcónaí/Ncmsc"
"doc#14","./Fe </s><s> ''/Fa  Chomh/Ri  fada/Aqp  leis/Sp  an/Td-s  gcrosbhóthar/Ncmsc  mar/Sp  sin/Pd  ,/Fi  ''/Fa  arsa/Vmis  Tomás/Npmsc  ./Fe </s><s> D''/Q  fhág/Vmis  siad/Pp3-ps  ag/Sp  ceann/Ncmsc  an/Td-s  bhóithrín/Ncmsg  í/Pp3fs  ./Fe </s><s> Níor/Qn-s  dhúirt/Vmis---n  ceachtar/Pi  de/Sp  na/Td-p"," fir/Ncmpc"," aon/Mc|Dq  rud/Ncmsc  go/Q-s  raibh/Vmis---d|Vmsp  siad/Pp3-ps  i/Sp  ngar/Ncmsc  do/Sp  theach/Ncmsc  Thomáis/Npfsg|Npm-g  ./Fe </s><s> ''/Fa  Is/Wp-i  beag/Aqp|Ncmsc  a/Q-r  cheap/Vmis  mé/Pp1-s  ,/Fi  ''/Fa  arsa/Vmis  Micí/Npmsc  ag/Sp  magadh/Nv  ''/Fa  go/Cs  mbeadh/Vmc  sé/Pp3mss  de/Sp  phribhléid/Ncfsc  agam/Pr1-s  tú/Pp2-s"
"doc#14","./Fe </s><s> ''/Fa </s><s> ''/Fa  Tá/Vmip  súil/Ncfsc  agam/Pr1-s  nach/Qnr  gcloisfidh/Vmif  Blondie/Npmsc  bhán/Aq-msc  thú/Pp2-s  ag/Sp  caint/Nv  mar/Sp  sin/Pd  ./Fe </s><s> Bhuail/Vmis  Micí/Npmsc  ar/Sp  an/Td-s  droim/Ncmsc  é/Pp3ms  lena/Spp-p|Spp-s  lámh/Ncfsc  ./Fe </s><s> ''/Fa  Is/Wp-i  féidir/Ns-s  leat/Pr2-s  an/Td-s"," fear/Ncmsc"," a/Sp  thógáil/Nv  amach/Rd  as/Sp  an/Td-s  bportach/Ncmsc  ,/Fi  ach/Cs  ní/Wp-in  féidir/Ns-s  leat/Pr2-s  an/Td-s  portach/Ncmsc  a/Sp  thógáil/Nv  amach/Rd  as/Sp  an/Td-s  bhfear/Ncmsc  ./Fe </s><s> ''/Fa </s><s> ''/Fa  An/Wp-q|Wpdq  ag/Sp  caint/Nv  fút/Pr2-s  féin/Px  atá/Vmip---r  tú/Pp2-s  ?/Fq </s><s> ''/Fa"
"doc#14","é/Pp3ms  lena/Spp-p|Spp-s  lámh/Ncfsc  ./Fe </s><s> ''/Fa  Is/Wp-i  féidir/Ns-s  leat/Pr2-s  an/Td-s  fear/Ncmsc  a/Sp  thógáil/Nv  amach/Rd  as/Sp  an/Td-s  bportach/Ncmsc  ,/Fi  ach/Cs  ní/Wp-in  féidir/Ns-s  leat/Pr2-s  an/Td-s  portach/Ncmsc  a/Sp  thógáil/Nv  amach/Rd  as/Sp  an/Td-s"," bhfear/Ncmsc"," ./Fe </s><s> ''/Fa </s><s> ''/Fa  An/Wp-q|Wpdq  ag/Sp  caint/Nv  fút/Pr2-s  féin/Px  atá/Vmip---r  tú/Pp2-s  ?/Fq </s><s> ''/Fa  Ach/Cs  bhí/Vmis  a/Dp3ms  mhéit/Ncmpc  imithe/Av  leis/Pr3ms  sa/Spa-s  dorchadas/Ncmsc  ./Fe </s><s> Thóg/Vmis  an/Td-s  tAthair/Ncmsc  Dáithí/Npm-g  Ó/Sp  Dubhda/Npmsc  an/Td-s  leabhar/Ncmpg  ''/Fa"
"doc#14","lucht/Ncmsc  na/Td-s  gruaige/Ncfsg  in/Sp  éineacht/Ns-s  leis/Sp  na/Td-s  gabhair/Ncfsc  ar/Sp  thaobh/Ncmsc  lámh/Ncfpg  chlé/Aqp  Dé/Ns-s|Ncmsg  ina/Spp-s  sheanmóir/Ncfsc  ,/Fi  agus/Cc  iad/Pp3-p  damnaithe/Av  go/Sp  hIfreann/Ncmsc  ./Fe </s><s> An/Td-s"," fear/Ncmsc"," céanna/Aqp  a/Q-r  bhí/Vmis  anois/Rg  ina/Spp-s  easpag/Ncmsc  ar/Sp  an/Td-s  deoise/Ncfsc  ,/Fi  gruaig/Ncfsc  fhada/Ncmpv  air/Pr3ms  ,/Fi  nuair/Cs  a/Q-r  bhí/Vmis  sí/Pp3fss  sin/Dd  imithe/Av  as/Sp  faisean/Ncmsc  chuile/Ncfsg  áit/Ncfsc  eile/Dd  ./Fe </s><s> Shíl/Vmis  an/Td-s"
"doc#14","of/Ncmsc  the/Aq-msc  male/Xf  is/Wpri  achieved/Ncfsc  quickly/Xf  ,/Fi  after/Ncfsc  which/Xf  he/Xf  falls/Ncmsc  asleep/Ncfsc  almost/Ncmsc  immediately/Xx  ./Fe </s><s> ''/Fa </s><s> ''/Fa  Agus/Cc  codladh/Ncfsc  na/Td-s  hoíche/Ncfsg  tuillte/Av  ag/Sp  an/Td-s"," bhfear/Ncmsc"," bocht/Aq-msc  ./Fe </s><s> ''/Fa  Gháir/Vmis  an/Td-s  sagart/Ncmsc  ./Fe </s><s> ''/Fa  Ní/Ncmsc|Ncfsc|Wp-in  iontas/Ncmpg|Ncmsc  ar/Sp  bith/Ns-s  go/Q-s  raibh/Vmis---d|Vmsp  muintir/Ncfsc  na/Td-s  háite/Ncfsg  seo/Dd  spréachta/Av  nuair/Cs  a/Q-p|Q-i|Q-r  foilsíodh/Vmm-3s|Vmis0  sin/Pd  ,/Fi  mar/Cs  cé/Cs  a/Q-p|Q-i|Q-r  d''/Q"
"doc#14","háirithe/Aqp  do/Sp  strainséir/Ncmsc  ./Fe </s><s> Ní/Wp-in  hiad/Pp3-p  na/Td-p  daoine/Ncmpc  amháin/Aqp  a/Q-r  bhí/Vmis  ag/Sp  cumadh/Vmis0  ./Fe </s><s> ./Fe </s><s> ./Fe </s><s> ''/Fa </s><s> Dúradh/Vmis0  in/Sp  áit/Ncfsc  eile/Dd  sa/Spa-s  leabhar/Ncmsc  gur/Q--s  chuir/Vmis  Sheena/Npmsc  grúpa/Ncmsg"," fear/Ncmpg|Ncmsc"," trína/Spp-s  chéile/Ncmsc  nuair/Cs  a/Q-p|Q-i|Q-r  d''/Q  fhiafraigh/Vmis  sí/Pp3fss  díobh/Pr3-p  lá/Ncmsc  aonaigh/Ncmsg  faoi/Sp  bhullán/Ncmsc  ,/Fi  an/Qq  raibh/Vmis---d  sé/Pp3mss  fireann/Vmip  nó/Cc  baineann/Vmip  ./Fe </s><s> Shílfeá/Vmc-2s  ón/Spa-s  leabhar/Ncmsc"
"doc#14","./Fe </s><s> Shílfeá/Vmc-2s  ón/Spa-s  leabhar/Ncmsc  go/Q-s  raibh/Vmis---d|Vmsp  drogall/Ncmsc  orthu/Pr3-p  í/Pp3fs  a/Sp  fhreagairt/Nv  ,/Fi  ach/Cs  óna/Spr  chleachtadh/Vmih  féin/Px  ,/Fi  chreidfeadh/Vmc  an/Td-s  sagart/Ncmsc  gur/Q--s|Wpdi|Wsdi  cheap/Vmis|Ncmsc"," fir/Ncmpc"," na/Td-s  háite/Ncfsg  nach/Qnr  bhféadfaí/Vmc-0  ceist/Ncfsc  níos/Uc  seafóidí/Aqc  a/Sp  chur/Nv  ./Fe </s><s> Chuir/Vmis  sí/Pp3fss  ceist/Ncfsc  ar/Sp|Qq-s|Q-p|Q-is|Wpsi|Wssi|Ws-q|Wsdq  fhear/Ncmsc|Vmis  eile/Dd  amuigh/Rd  ar/Sp  an/Td-s  bportach/Ncmsc  faoi/Sp  chúrsaí/Ncmpc"
"doc#14","féin/Px  ,/Fi  chreidfeadh/Vmc  an/Td-s  sagart/Ncmsc  gur/Q--s|Wpdi|Wsdi  cheap/Vmis|Ncmsc  fir/Ncmpc  na/Td-s  háite/Ncfsg  nach/Qnr  bhféadfaí/Vmc-0  ceist/Ncfsc  níos/Uc  seafóidí/Aqc  a/Sp  chur/Nv  ./Fe </s><s> Chuir/Vmis  sí/Pp3fss  ceist/Ncfsc  ar/Sp|Qq-s|Q-p|Q-is|Wpsi|Wssi|Ws-q|Wsdq"," fhear/Ncmsc|Vmis"," eile/Dd  amuigh/Rd  ar/Sp  an/Td-s  bportach/Ncmsc  faoi/Sp  chúrsaí/Ncmpc  drúise/Ncfsg  ,/Fi  agus/Cc  rinneadh/Vmis0  scéal/Ncmsc  mór/Aq-msc  de/Sp|Pr3ms  nár/Qnrs  thug/Vmis---n  sé/Pp3mss  aon/Mc|Dq  fhreagra/Ncmsc  uirthi/Pr3fs  ./Fe </s><s> Is/Wp-i  mó/Aqc  iontas/Ncmpg|Ncmsc  a/Q-r"
"doc#14","de/Sp|Pr3ms  nár/Qnrs  thug/Vmis---n  sé/Pp3mss  aon/Mc|Dq  fhreagra/Ncmsc  uirthi/Pr3fs  ./Fe </s><s> Is/Wp-i  mó/Aqc  iontas/Ncmpg|Ncmsc  a/Q-r  chuirfeadh/Vmc  sé/Pp3mss  ar/Sp  an/Td-s  sagart/Ncmsc  dá/Cs  dtabharfadh/Vmc  ./Fe </s><s> Bhí/Vmis  aithne/Ncfsc  aige/Pr3ms  ar/Sp  chuid/Ncfsc  de/Sp  na/Td-p"," fir/Ncmpc"," a/Q-r  thabharfadh/Vmc  taispeántas/Ncmsc  di/Pr3fs  faoin/Spa-s  gceist/Ncfsc  chéanna/Ncfpg|Ncmsg  ./Fe </s><s> Bhí/Vmis  an/Td-s  t-ádh/Ncmsc  uirthi/Pr3fs  ,/Fi  a/Q-r  cheap/Vmis  sé/Pp3mss  ,/Fi  nár/Qnrs  caitheadh/Vmis0--n  go/Ua  míbhéasach/Aqp  léi/Pr3fs  ./Fe </s>"
"doc#14","ann/Pr3ms  ,/Fi  a/Q-r  bhí/Vmis  chomh/Ri  fíor/Aqp  don/Spa-s  domhan/Ncmsc  uilig/Aqp  is/Cc  a/Q-r  bhí/Vmis  siad/Pp3-ps  don/Spa-s  Ghleann/Ncmsc  ,/Fi  go dtí/Spc  le/Sp  gairid/Aqp  ar/Sp  chaoi/Ncfsc  ar/Sp  bith/Ns-s  ,/Fi  go/Q-s  raibh/Vmis---d|Vmsp  spéis/Ncfsc  níos/Uc  mó/Aqc  ag/Sp"," fir/Ncmpc"," ná/Cc  ag/Sp  mná/Ncfpc  i/Sp  gcúrsaí/Ncmpc  gnéis/Ncmsg  ./Fe </s><s> Dúirt/Vmis  bean/Ncfsc  amháin/Aqp  leo/Pr3-p  ''/Fa  Tá/Vmip  fear/Ncmsc  in/Sp  ann/Ns-s  fanacht/Ncmsc|Nv  i/Sp  bhfad/Ncmsc  ach/Cs  táimid/Vmip1p  in/Sp  ann/Ns-s  fanacht/Ncmsc|Nv  níos/Uc  faide/Aqc  ./Fe </s><s> ''/Fa"
"doc#14",",/Fi  go dtí/Spc  le/Sp  gairid/Aqp  ar/Sp  chaoi/Ncfsc  ar/Sp  bith/Ns-s  ,/Fi  go/Q-s  raibh/Vmis---d|Vmsp  spéis/Ncfsc  níos/Uc  mó/Aqc  ag/Sp  fir/Ncmpc  ná/Cc  ag/Sp  mná/Ncfpc  i/Sp  gcúrsaí/Ncmpc  gnéis/Ncmsg  ./Fe </s><s> Dúirt/Vmis  bean/Ncfsc  amháin/Aqp  leo/Pr3-p  ''/Fa  Tá/Vmip"," fear/Ncmsc"," in/Sp  ann/Ns-s  fanacht/Ncmsc|Nv  i/Sp  bhfad/Ncmsc  ach/Cs  táimid/Vmip1p  in/Sp  ann/Ns-s  fanacht/Ncmsc|Nv  níos/Uc  faide/Aqc  ./Fe </s><s> ''/Fa  Fanacht/Ncmsc  le/Sp  céard/Pq  ?/Fq </s><s> Ar/Qq-s  thuig/Vmis  siad/Pp3-ps  a/Dp3ms  chéile/Ncmsc  ar/Qq-s  chor/Vmis  ar/Sp  bith/Ns-s  ?/Fq </s><s> Cá/Rq"
"doc#14","léi/Pr3fs  ,/Fi  ó/Sp  láthair/Ncfsc  scannánaíochta/Ncfsg  pictiúr/Ncmpg|Ncmsc  Ghreene/Npmsc  ./Fe </s><s> Bhí/Vmis  a/Sp  dhearcadh/Nv  ar/Sp  an/Td-s  saol/Ncmsc  mar/Sp  a/Dp3ms  chéile/Ncmsc  ,/Fi  gan/Sp  dabht/Ncmsc  ar/Sp  bith/Ns-s  air/Pr3ms  ach/Cs  gurb/Wpdi  é/Pp3ms  an/Td-s"," fear/Ncmsc"," uasal/Aq-msc  é/Pp3ms  i/Sp  measc/Ncmsc  na/Td-p  ngnáthdhaoine/Ncmpg  ./Fe </s><s> ''/Fa  Bhuel/I  ,/Fi  céard/Pq  a/Q-r  thug/Vmis  cailín/Ncmsc  óg/Aq-msc  dathúil/Aq-msc  mar/Sp|Cs  thú/Pp2-s  féin/Px  amach/Rd  i lár/Spc  an/Td-s  fhiántais/Ncmsg  ?/Fq </s><s> ''/Fa  ar/Vmis  sé/Pp3mss  le/Sp"
"doc#14","phós/Vmis  muid/Pp1-p  nár/Qnrs  dhúirt/Vmis---n  Áine/Npfsc  is/Cc  mé/Pp1-s  féin/Px  an/Td-s  Paidrín/Ncmsc  Páirteach/Aq-msc  ,/Fi  agus/Cc  na/Td-p  gasúir/Ncmpc  in/Sp  éineacht/Ns-s  linn/Pr1-p|Ncfsc|Ncfpg  go dtí/Spc  gur/Q--s  tháinig/Vmis  siad/Pp3-ps  in/Sp  aois/Ncfsc"," fir/Ncmsg"," is/Wpri  mná/Ncfpc  ./Fe </s><s> Déarfainn/Vmc-1s  go/Cs  bhfuil/Vmip---d  scrínte/Ncfpc  uilig/Aqp  na/Td-s  Maighdine/Ncfsg  Muire/Npmsg|Npmsc|Ncfsc|Ncfsg  feicthe/Av  againn/Pr1-p  ó/I  fuaireamar/Vmis1p  am/Ncmsc  len/Sp  ár/Ncmsc  scíth/Ncfsc  a/Sp  ligean/Nv  ./Fe </s><s> I/Mr"
"doc#14","iad/Pp3-p  ./Fe </s><s> ''/Fa </s><s> ''/Fa  Ach/Cs  dúirt/Vmis  siad/Pp3-ps  rudaí/Ncmpc  gránna/Aqp  go/Ua  maith/Aqp  fút/Pr2-s  féin/Px  agus/Cc  faoi/Sp|Pr3ms  do/Sp  mhuintir/Ncfsc  ./Fe </s><s> ''/Fa </s><s> ''/Fa  Ar/Qq-s|Q-p|Q-is  thug/Vmis  aoinneach/Ncfsc  aird/Aq-msv|Aq-msg  orthu/Pr3-p  ?/Fq </s><s> Ar/Qq-s  stop/Vmis  na/Td-p"," fir/Ncmpc"," ag/Sp  teacht/Nv  chuig/Sp  an/Td-s  ósta/Ncmsc  ?/Fq </s><s> Ar/Qq-s  stop/Vmis  na/Td-s  mná/Ncfpc  ag/Sp  teacht/Nv  chuig/Sp  an/Td-s  siopa/Ncmsc  ?/Fq </s><s> Níor/Qn-s  stop/Vmis---n  ./Fe </s><s> Ní/Wp-in  hé/Pp3ms  an/Td-s  rud/Ncmsc  atá/Vmip---r  scríofa/Ncmsg  i/Sp  leabharlanna/Ncfpc  thall/Rd"
"doc#14","./Fe </s><s> ''/Fa  Mar/Cs  nach/Qnq|Qnr  bhfuil/Vmip---d  mé/Pp1-s  sách/Ri  fada/Aqp  sa/Spa-s  jab/Ncmsc|Ncmsg  ,/Fi  is/Wpri  dóigh/Vmm-2s|Ncfsc  ./Fe </s><s> ''/Fa </s><s> ''/Fa  Ghortaigh/Vmis  mé/Pp1-s  ansin/Rl  thú/Pp2-s  ./Fe </s><s> Tá/Vmip  brón/Ncmsc  orm/Pr1-s  ./Fe </s><s> Tá/Vmip  cuthach/Ncmsc  anois/Rg  ort/Pr2-s  ,/Fi  ach/Cs  maith/Aqp|Ncfsc  don/Spa-s"," seanfhear/Ncmsc"," é/Pp3ms  ./Fe </s><s> ''/Fa </s><s> ''/Fa  Ní/Qn  raibh/Vmis---n  mé/Pp1-s  ach/Cs  ag/Sp  iarraidh/Nv  a/Sp  rá/Nv  nach/Wprin  cóir/Ns-s|Aqp|Ncmpc|Ncfsc  milleán/Ncmsc|Ncmpg  a/Sp  chur/Nv  ar/Sp  iriseoir/Ncmsc  amháin/Aqp  faoina/Spr  scríobhann/Vmip  iriseoir/Ncmsc  eile/Dd  ./Fe </s><s> ''/Fa </s><s> ''/Fa"
"doc#14","féin/Px  ./Fe </s><s> Bhí/Vmis  a/Dp3fs  buíochas/Ncmsc  curtha/Av  in/Sp  iúl/Ncmsc  ag/Sp  Eibhlín/Npfsc  do/Sp  Tim/Npmsc  an/Td-s  oíche/Ncfsg  roimhe/Pr3ms  sin/Dd  ,/Fi  buíochas/Ncmsc  as/Sp|Pr3ms  a/Sp  bheith/Nv  ina/Spp-s  chara/Ncmsc  chomh/Ri  maith/Aqp  ,/Fi  ina/Spr"," fhear/Vmis"," céile/Ncmsc  chomh/Ri  maith/Aqp  ,/Fi  ina/Spp-s  athair/Ncfsc|Ncmsc  chomh/Ri  maith/Aqp  ,/Fi  as/Sp  a/Dp3ms  mhac/Ncmsc  a/Sp  thabhairt/Nv  leis/Pr3ms|Sp  ag/Sp  campáil/Nv  agus/Cc  am/Ncmsc  a/Sp  chaitheamh/Nv  leis/Pr3ms  ,/Fi  mar/Cs  ba/Wsri  dhual/Ncmsc|Ns-s  d''/Sp"
"doc#14",",/Fi  ina/Spp-s  athair/Ncfsc|Ncmsc  chomh/Ri  maith/Aqp  ,/Fi  as/Sp  a/Dp3ms  mhac/Ncmsc  a/Sp  thabhairt/Nv  leis/Pr3ms|Sp  ag/Sp  campáil/Nv  agus/Cc  am/Ncmsc  a/Sp  chaitheamh/Nv  leis/Pr3ms  ,/Fi  mar/Cs  ba/Wsri  dhual/Ncmsc|Ns-s  d''/Sp  athair/Ncfsc|Ncmsc  ./Fe </s><s> Togha/Ncmsc"," fir/Ncmsg"," a/Q-r  bhí/Vmis  ann/Pr3ms  i/Sp  ndáiríre/Ncmsc  ,/Fi  agus/Cc  léirigh/Vmis  sí/Pp3fss  méid/Ncmsc|Ncfsc  a/Dp3fs  grá/Ncmsc  chomh/Ri  maith/Aqp  agus/Cc  chomh/Ri  minic/Aqp  is/Cc  a/Q-r  bhí/Vmis  sé/Pp3mss  in/Sp  ann/Ns-s  a/Sp  sheasamh/Nv  ./Fe </s><s> Bhí/Vmis  an/Td-s  diabhal/Ncmsc"
"doc#14","é/Pp3ms  a/Q-r  bhí/Vmis  sé/Pp3mss  chomh/Ri  lách/Aqp  ,/Fi  cineálta/Aqp  ./Fe </s><s> Peata/Ncmsc  mór/Aq-msc  ./Fe </s><s> Smaoineamh/Ncmsc  ar/Sp  Hank/Npmsc  a/Sp  chur/Nv  an/Td-s  dáir/Ncfsc  dhomhain/Aq-fsc  dhamanta/Aqp  sin/Dd  uirthi/Pr3fs  ,/Fi  ach/Cs  ba/Wsri  lena/Spr"," fear/Vmm-2s"," a/Q-r  bhain/Vmis  sí/Pp3fss  sásamh/Ncmsc|Nv  amach/Rd  ,/Fi  agus/Cc  cén/Pq--s  locht/Ncmsc  atá/Vmip---r  air/Pr3ms  sin/Dd  ?/Fq </s><s> An/Td-s  fear/Ncmsc  bocht/Aq-msc  ,/Fi  ní/Qn  raibh/Vmis---n  a/Dp3ms  fhios/Ncmsc  aige/Pr3ms  céard/Pq  a/Q-r  bhuail/Vmis  é/Pp3ms  ,/Fi  ach/Cs  níor/Qn-s  chuir/Vmis---n  sé/Pp3mss"
"doc#14","ar/Sp  Hank/Npmsc  a/Sp  chur/Nv  an/Td-s  dáir/Ncfsc  dhomhain/Aq-fsc  dhamanta/Aqp  sin/Dd  uirthi/Pr3fs  ,/Fi  ach/Cs  ba/Wsri  lena/Spr  fear/Vmm-2s  a/Q-r  bhain/Vmis  sí/Pp3fss  sásamh/Ncmsc|Nv  amach/Rd  ,/Fi  agus/Cc  cén/Pq--s  locht/Ncmsc  atá/Vmip---r  air/Pr3ms  sin/Dd  ?/Fq </s><s> An/Td-s"," fear/Ncmsc"," bocht/Aq-msc  ,/Fi  ní/Qn  raibh/Vmis---n  a/Dp3ms  fhios/Ncmsc  aige/Pr3ms  céard/Pq  a/Q-r  bhuail/Vmis  é/Pp3ms  ,/Fi  ach/Cs  níor/Qn-s  chuir/Vmis---n  sé/Pp3mss  suas/Rd  dó/Pr3ms  ina/Spp-s  dhiaidh/Ns-s  sin/Dd  ./Fe </s><s> Is/Cc  dóigh/Ncfsc  gur/Q--s  cheap/Vmis  sé/Pp3mss  go/Q-s  raibh/Vmis---d|Vmsp  sé/Pp3mss"
"doc#14","ann/Pr3ms  sa/Spa-s  nGleann/Ncmsc  faoi/Sp  chleamhnas/Ncmsc  a/Q-r  bhí/Vmis  á/Spp-s  dhéanamh/Nv  i/Sp  bhfad/Ncmsc  roimhe/Pr3ms  sin/Dd  ./Fe </s><s> Bhí/Vmis  margadh/Ncmsc  déanta/Av  ar/Sp  spré/Nv  scór/Ncmsc  punt/Ncmpg  ,/Fi  ach/Cs  bhí/Vmis  athair/Ncfsc|Ncmsc  an/Td-s"," fhir/Ncmsg"," ag/Sp  iarraidh/Nv  tuilleadh/Nv|Ncmsc  ./Fe </s><s> B''/Ws-i  é/Pp3ms  an/Td-s  freagra/Ncmsc  a/Q-r  thug/Vmis  athair/Ncfsc|Ncmsc  an/Td-s  chailín/Ncmsg  air/Pr3ms  ná/Cc  ''/Fa  Fiú/Ns-s  amháin/Aqp  dá/Cs  mbeadh/Vmc  bod/Ncmsc  óir/Ncmsg  agus/Cc  magairlí/Ncmpc  airgid/Ncmsg"
"doc#14","nach/Qnr  dtaitneodh/Vmc  sé/Pp3mss  sin/Dd  lena/Spp-p|Spp-s  muintir/Ncfsc  ./Fe </s><s> Ní/Qn  eiteodh/Vmc----n  a/Dp3fs  deaide/Ncfsc  rud/Ncmsc  ar/Sp  bith/Ns-s  di/Pr3fs  ,/Fi  an/Td-s  fhad/Ncmsc  is/Wpri  go/Cs  ndéanfadh/Vmc  sí/Pp3fss  níos/Uc  fearr/Aqc  lena/Spp-p|Spp-s  saol/Ncmsc  ná/Cc"," fear/Ncmsc|Vmm-2s"," ón/Spa-s  áit/Ncfsc  a/Sp  phósadh/Nv  ./Fe </s><s> Bhí/Vmis  sí/Pp3fss  ag/Sp  smaoineamh/Nv  ansin/Rl  ar/Sp  Alan/Npmsc  ,/Fi  cara/Ncmsc  lena/Spp-s  deartháir/Ncmsc  Peadar/Npmsc  ,/Fi  a/Q-r  tháinig/Vmis  ar/Sp  saoire/Ncfsc  acu/Pr3-p  an/Td-s  bhliain/Ncfsc"
"doc#14","sé/Pp3mss  ar/Sp  lámh/Ncfsc  uirthi/Pr3fs  agus/Cc  thug/Vmis  sé/Pp3mss  isteach/Rd  ina/Spp-p|Spp-s  seomra/Ncmsc  codlata/Av  féin/Px  í/Pp3fs  ./Fe </s><s> Bhí/Vmis  sí/Pp3fss  chomh/Ri  soineanta/Aqp  ag/Sp  an/Td-s  am/Ncmsc  nár/Qnrs  shíl/Vmis---n  sí/Pp3fss  go/Cs  ndéanfadh/Vmc"," fear/Ncmsc"," pósta/Av|Aqp  a/Dp3ms  leithéid/Ncfsc  ar/Sp|Qq-s|Q-p|Q-is|Wpsi|Wssi|Ws-q|Wsdq  chor/Vmis|Ncmsc  ar/Sp  bith/Ns-s  ,/Fi  ach/Cs  bhí/Vmis  sí/Pp3fss  imithe/Av  thar/Sp  stopadh/Vmis0  ./Fe </s><s> Níor/Qn-s  theastaigh/Vmis---n  uaithi/Pr3fs  stopadh/Nv|Ncmsc  ./Fe </s><s> Bhí/Vmis  sí/Pp3fss  mar/Sp  dhuine/Ncmsc  i/Sp"
"doc#14","rothar/Ncmsc|Ncmpg  nó/Cc  seancharr/Ncfsc|Ncmsc  féin/Px  a/Sp  fháil/Nv  ,/Fi  dá/Cs  mbeadh/Vmc  teacht/Ncmsc  isteach/Rd  rialta/Aqc  sa/Spa-s  teach/Ncmsc  ./Fe </s><s> ''/Fa </s><s> ''/Fa  Ná/Q-m  bíodh/Vmm-3s  imní/Ncfsc  ar/Sp  bith/Ns-s  ort/Pr2-s  ,/Fi  ''/Fa  a/Q-i  dúirt/Vmis  a/Dp3fs"," fear/Ncmsc"," céile/Ncmsg  ,/Fi  ''/Fa  ach/Cs  is/Wpri  ag/Sp  iníon/Ncfsc  Chonsaidín/Npfsg|Npm-g  ,/Fi  bean/Ncfsc  an/Td-s  mháistir/Ncmsg  ,/Fi  a/Q-r  bheas/Vmif---r  an/Td-s  bhialann/Ncfsc  sin/Dd  ,/Fi  restaurant/Ncmsc  ghalánta/Aqp  le/Sp  fíon/Ncmsc  na/Td-s  Fraince/Npf-g  ,/Fi"
"doc#14","roimpi/Pr3fs  agus/Cc  na/Td-p  gasúir/Ncmpc  ,/Fi  má/Cs  theastaíonn/Vmip  uaithi/Pr3fs  a/Sp  theacht/Nv  ann/Pr3ms  ./Fe </s><s> Tá/Vmip  an/Td-s  t-aer/Ncmsc  úr/Aq-msc  agus/Cc  na/Td-p  siúlóidí/Ncfpc|Ncfpg  go/Ua  deas/Aqp  ./Fe </s><s> ''/Fa </s><s> ''/Fa  Gan/Sp  trácht/Nv  ar/Sp  na/Td-p"," fir/Ncmpc"," óga/Aq--pc  ./Fe </s><s> Chuala/Vmis  mé/Pp1-s  san/Spa-s  ósta/Ncmsg  go/Q-s  raibh/Vmis---d|Vmsp  siad/Pp3-ps  timpeall/Rd  ort/Pr2-s  aréir/Ns-s  ar nós/Spc  na/Td-s  mbeach/Ncfsc  sa/Spa-s  tóir/Ncfsc  ar/Sp  an/Td-s  mil/Ncfsc  ./Fe </s><s> ''/Fa </s><s> ''/Fa  Ag/Sp  tóraíocht/Nv  a/Q-r  bheidh/Vmif  siad/Pp3-ps  ./Fe </s>"
"doc#14","an/Td-s  lae/Ncmsg  agus/Cc  í/Pp3fs  ceaptha/Av  a/Sp  bheith/Nv  ag/Sp  obair/Ncfsc  ./Fe </s><s> Ach/Cs  is/Wp-i  ag/Sp  obair/Ncfsc  a/Q-r  bhíos/Vmih---r|Vmis1s|Vmig---r  ,/Fi  ar/Sp  maidin/Ncfsc  ./Fe </s><s> Chaith/Vmis  mé/Pp1-s  an/Td-s  mhaidin/Ncfsc  le/Sp  Cóilín/Ncmsc  Ó/Sp  Consaidín/Npmsc  ,/Fi"," seanfhear/Ncmsc"," an/Td-s  tí/Ncfsg  ósta/Ncmsc|Ncmsg  ,/Fi  tá/Vmip  a/Dp3ms  fhios/Ncmsc  agat/Pr2-s  ./Fe </s><s> ''/Fa </s><s> ''/Fa  Ní/Ncmsc|Ncfsc|Wp-in  iontas/Ncmpg|Ncmsc  ar/Sp  bith/Ns-s  tú/Pp2-s  a/Sp  bheith/Nv  tuirseach/Aqp  ,/Fi  an/Td-s  cháil/Ncfsc|Ncmsg  atá/Vmip---r  ar/Sp  an/Td-s  seanbhuachaill/Ncmsc  sin/Dd  ./Fe </s><s> ''/Fa </s><s> ''/Fa  Ní/Qn"
"doc#14","Deir/Vmip  siad/Pp3-ps  ,/Fi  deir/Vmip  siad/Pp3-ps  ./Fe </s><s> Níor/Qn-s  shlog/Vmis---n  mé/Pp1-s  gan/Sp  chogaint/Nv  é/Pp3ms  !/Fe </s><s> Na/Td-p  rudaí/Ncmpg|Ncmpc  a/Q-r  deir/Vmip  na/Td-p  Jensens/Npmsc  ,/Fi  na/Td-p  rudaí/Ncmpc  a/Dp3fs|Q-p|Q-i|Q-r  deir/Vmip|Ncfsc  Consaidín/Npm-g|Npmsg|Npmsc  ,/Fi  na/Td-p  rudaí/Ncmpc  a/Dp3fs|Q-p|Q-i|Q-r  deir/Vmip|Ncfsc  na/Td-p"," fir/Ncmpc"," óga/Aq--pc  a/Q-r  bhí/Vmis  i/Sp  mo/Dp1-s  chuideachta/Ncfsc  aréir/Aqp  ./Fe </s><s> Níl/Npfsc|Vmip---n  a/Dp3ms  fhios/Ncmsc  agam/Pr1-s  céard/Pq  atá/Vmip---r  siad/Pp3-ps  ag/Sp  rá/Nv  fúmsa/Pr1-s-e  cheana/Rg  ,/Fi  ionad/Ncmsc  striapach/Ncfpg  oscailte/Av  agam/Pr1-s  b''/Ws-i"
"doc#14","bhí/Vmis  i/Sp  mo/Dp1-s  chuideachta/Ncfsc  aréir/Aqp  ./Fe </s><s> Níl/Npfsc|Vmip---n  a/Dp3ms  fhios/Ncmsc  agam/Pr1-s  céard/Pq  atá/Vmip---r  siad/Pp3-ps  ag/Sp  rá/Nv  fúmsa/Pr1-s-e  cheana/Rg  ,/Fi  ionad/Ncmsc  striapach/Ncfpg  oscailte/Av  agam/Pr1-s  b''/Ws-i  fhéidir/Ns-s  ,/Fi"," fear/Ncmsc"," pósta/Av  i/Sp  gcarr/Ncfsc|Ncmsc  galánta/Aqp  ar/Sp  cuairt/Ncfsc  orm/Pr1-s  i lár/Spc  an/Td-s  lae/Ncmsg  ,/Fi  na/Td-p  fir/Ncmpc  sin/Dd  ag/Sp  déanamh/Nv  gaisce/Ncmsg|Ncmsc  faoin/Spa-s  time/Ncfsc  a/Q-r  bhí/Vmis  acu/Pr3-p  liom/Pr1-s  aréir/Ns-s  ./Fe </s><s> ./Fe </s><s> ./Fe </s><s> Caithfidh/Vmif"
"doc#14","ag/Sp  rá/Nv  fúmsa/Pr1-s-e  cheana/Rg  ,/Fi  ionad/Ncmsc  striapach/Ncfpg  oscailte/Av  agam/Pr1-s  b''/Ws-i  fhéidir/Ns-s  ,/Fi  fear/Ncmsc  pósta/Av  i/Sp  gcarr/Ncfsc|Ncmsc  galánta/Aqp  ar/Sp  cuairt/Ncfsc  orm/Pr1-s  i lár/Spc  an/Td-s  lae/Ncmsg  ,/Fi  na/Td-p"," fir/Ncmpc"," sin/Dd  ag/Sp  déanamh/Nv  gaisce/Ncmsg|Ncmsc  faoin/Spa-s  time/Ncfsc  a/Q-r  bhí/Vmis  acu/Pr3-p  liom/Pr1-s  aréir/Ns-s  ./Fe </s><s> ./Fe </s><s> ./Fe </s><s> Caithfidh/Vmif  mé/Pp1-s  breith/Ncfsc|Nv  a/Sp  dhéanamh/Nv  ar/Sp  chuile/Dq  ''/Fa  deir/Vmip  siad/Pp3-ps  ,/Fi  ''/Fa  féachaint/Ncfsc|Nv"
"doc#14","a/Dp3fs  bhfulangtha/Xx  ,/Fi  a/Uv  bpianta/Ncfpv  ,/Fi  a/Dp3-p  n-uaigneas/Ncmsc  go/Ua  minic/Aqp  ./Fe </s><s> Bhí/Vmis  tuiscint/Ncfsc  thar/Sp  na/Td-p  bearta/Ncmpc  acu/Pr3-p  sin/Dd  ar/Sp  an/Td-s  gcrois/Ncfsc  ,/Fi  cheap/Vmis  sé/Pp3mss  ./Fe </s><s> Bhí/Vmis  bean/Ncfsc  nó/Cc"," fear/Ncmsc"," nó/Cc  duine/Ncmsc  dá/Spp-p  gclann/Ncfsc  curtha/Av  ag/Sp  roinnt/Nv  mhaith/Ncfsc  acu/Pr3-p  ,/Fi  cuid/Ncfsc  eile/Dd  nár/Wsrin  scríobh/Nv|Vmis|Ncmsc  a/Dp3-p  ngasúir/Ncmpc  abhaile/Rd  ariamh/Ncmsc  ,/Fi  corrdhuine/Ncmsc  anseo/Rl  is/Wpri"
"doc#14","./Fe </s><s> ''/Fa </s><s> ''/Fa  Cé/Pq  air/Pr3ms  ar/Qq-s|Q-p|Q-is  thug/Vmis  siad/Pp3-ps  an/Td-s  tarbh/Ncmsc  ?/Fq </s><s> ''/Fa </s><s> ''/Fa  An/Wp-q|Wpdq  tú/Pp2-s  a/Q-r  bhí/Vmis  i/Sp  gceist/Ncfsc  acu/Pr3-p  ansin/Rl  ?/Fq </s><s> ''/Fa  Ba/Ncfpc|Ws-i  ghearr/Aqp  ó/I  léigh/Vmis|Vmm-2s  an/Td-s  sagart/Ncmsc  faoi/Pr3ms  ./Fe </s><s> ''/Fa  Cé/Cs|Ncfsc|Pq  eile/Dd  a/Q-i  dtabharfaí/Vmc-0"," fear/Ncmsc"," casúir/Ncmsg  air/Pr3ms  ,/Fi  ach/Cs  ar/Sp  mhac/Ncmsc  Gabha/Npmsg  ?/Fq </s><s> ''/Fa </s><s> ''/Fa  Baintear/Vmip0  úsáid/Ncfsc  as/Sp  an/Td-s  téarma/Ncmsc  sin/Dd  le/Sp  cur/Nv  síos/Rd  ar/Q-is  fhear/Vmis  a/Q-i  mbíonn/Vmig  go/Ua  leor/Aqp  plé/Ncfsc|Ncfsg|Nv  aige/Pr3ms  leis/Sp  na/Td-p"
"doc#14","an/Td-s  sagart/Ncmsc  faoi/Pr3ms  ./Fe </s><s> ''/Fa  Cé/Cs|Ncfsc|Pq  eile/Dd  a/Q-i  dtabharfaí/Vmc-0  fear/Ncmsc  casúir/Ncmsg  air/Pr3ms  ,/Fi  ach/Cs  ar/Sp  mhac/Ncmsc  Gabha/Npmsg  ?/Fq </s><s> ''/Fa </s><s> ''/Fa  Baintear/Vmip0  úsáid/Ncfsc  as/Sp  an/Td-s  téarma/Ncmsc  sin/Dd  le/Sp  cur/Nv  síos/Rd  ar/Q-is"," fhear/Vmis"," a/Q-i  mbíonn/Vmig  go/Ua  leor/Aqp  plé/Ncfsc|Ncfsg|Nv  aige/Pr3ms  leis/Sp  na/Td-p  cúrsaí/Ncmpc  áirid/Ncfsc  sin/Dd  ./Fe </s><s> ''/Fa  Bhí/Vmis  an/Td-s  sagart/Ncmsc  míchompordach/Aq-msc  ag/Sp  caint/Nv  faoi/Sp  chúrsaí/Ncmpc  gnéis/Ncmsg  ./Fe </s><s> ''/Fa  Mise/Pp1-s-e  a/Q-r  bhí/Vmis  i/Sp"
"doc#14","go/Cs  bhfuil/Vmip---d  bean/Ncfsc  tíre/Ncfsg  nach/Wprin  bhfuil/Vmip---d  in/Sp  ann/Ns-s  píce/Ncmsg|Ncmsc  ,/Fi  sleán/Ncmsc  ná/Cc  sluasaid/Ncfsc  a/Sp  úsáid/Nv  ./Fe </s><s> Agus/Cc  iad/Pp3-p  ag/Sp  rá/Nv  go/Cs  bhfuil/Vmip---d  siad/Pp3-ps  chomh/Ri  maith/Aqp  leis/Sp  na/Td-p"," fir/Ncmpc"," ./Fe </s><s> ''/Fa </s><s> ''/Fa  Tá/Vmip  ,/Fi  freisin/Rg  ./Fe </s><s> ''/Fa </s><s> ''/Fa  Beir/Vmm-2s  ar/Sp  an/Td-s  rud/Ncmsc  seo/Dd  mar/Sp  sin/Pd  ./Fe </s><s> ''/Fa  Rug/Vmis  Siubhán/Ncmsc  ar/Sp  an/Td-s  bpíce/Ncmsc  rófhada/Ncmpv  suas/Rd  ./Fe </s><s> ''/Fa  Ní/Ncmsc|Ncfsc|Wp-in  peann/Ncmpg|Ncmsc  atá/Vmip---r  i/Sp  do/Dp2-s  lámh/Ncfsc  anois/Rg  agat/Pr2-s  ./Fe </s><s> ''/Fa"
"doc#14","bhí/Vmis  sé/Mc|Pp3mss  an-/Ncmsc  deacair/Aq-msc  air/Pr3ms  gan/Sp  breathnú/Nv  ar/Sp  na/Td-p  cosa/Ncfpc  áille/Aq--pc  sin/Dd  leis/Sp  an/Td-s  dath/Ncmsc  maith/Aq-msc  gréine/Ncfsg  orthu/Pr3-p  ag/Sp  síneadh/Vmis0  síos/Rd  óna/Spp-s|Spr  mionsciorta/Av  ./Fe </s><s>","Fear/Vmm-2s"," thar/Sp  a/Sp  bheith/Nv  cúramach/Aqp  sna/Spa-p  cúrsaí/Ncmpc  sin/Dd  a/Q-r  bhí/Vmis  san/Spa-s  Athair/Ncfsc  Ó/Sp  Dubhda/Npmsc  ./Fe </s><s> Bhí/Vmis  an/Td-s  iomarca/Ncfsc  a/Dp3fs  thrÉig/Xx  an/Td-s  tsagartacht/Ncfsc  agus/Cc  ón/Spa-s  easpagacht/Ncfsc"
"doc#14","a/Dp3ms  bhean/Ncfsc  níos/Uc  faide/Aqc  ./Fe </s><s> ''/Fa  Bhí/Vmis  sé/Pp3mss  sin/Dd  ráite/Ncmpc|Av  thart/Rd  anseo/Rl  nuair/Cs  a/Q-r  bhí/Vmis  an/Td-s  páiste/Ncmsc  aici/Pr3fs  ,/Fi  ''/Fa  a/Q-r  dúirt/Vmis  Tim/Npmsc  ./Fe </s><s> ''/Fa  Bhíodh/Vmih  sí/Pp3fss  ag/Sp  dul/Nv  ann/Pr3ms  gach/Dq  lá/Ncmsc  ./Fe </s><s> ./Fe </s><s> ./Fe </s><s>","Fear/Ncmsc"," uaigneach/Aq-msc  ina/Spr  chónaí/Vmsp---n  leis/Pr3ms|Sp  féin/Px  ./Fe </s><s> ./Fe </s><s> ./Fe </s><s> ''/Fa </s><s> ''/Fa  Tharlódh/Vmc  sé/Pp3mss  d''/Sp  easpag/Ncmsc  ,/Fi  ''/Fa  arsa/Vmis  Eibhlín/Npfsc  ,/Fi  ''/Fa  agus/Cc  nár/Qnrs  tharla/Vmis---n  ?/Fq </s><s> ''/Fa </s><s> ''/Fa  Ní/Wp-in  le/Sp  balbhán/Ncmsc  trí/Ncmsg  bliana/Ncf-c|Ncfsg"
"doc#14","an/Td-s  milleán/Ncmsc  ?/Fq </s><s> ''/Fa  Bhí/Vmis  an/Td-s  sagart/Ncmsc  mar/Cs  a/Q-r  bheadh/Vmc  sé/Pp3mss  ag/Sp  caint/Nv  leis/Pr3ms|Sp  féin/Px  ./Fe </s><s> ''/Fa  Ní/Qn  raibh/Vmis---n  aon/Mc|Dq  chosúlacht/Ncfsc  ar/Sp  an/Td-s  scéal/Ncmsc  go/Q-s  raibh/Vmis---d|Vmsp  baint/Ncfsc  aici/Pr3fs  le/Sp"," fear/Ncmsc"," ar/Sp  bith/Ns-s  eile/Dd  ,/Fi  ''/Fa  a/Q-r  dúirt/Vmis  Eibhlín/Npfsc  ,/Fi  ''/Fa  ach/Cs  a/Dp3fs  hathair/Ncmsc|Ncfsc  ,/Fi  ar/Sp  ndóigh/Ncfsc  ,/Fi  agus/Cc  ní/Qn  chreidfeadh/Vmc----n  aon/Mc|Dq  duine/Ncmsc  go/Cs  ndéanfadh/Vmc  sé/Mc|Pp3mss  rud/Ncmsc  mar/Sp  sin/Pd  léi/Pr3fs  ./Fe </s><s> ''/Fa </s>"
"doc#14","a/Dp3ms  fhios/Ncmsc  agat/Pr2-s  ./Fe </s><s> ''/Fa </s><s> ''/Fa  Bhí/Vmis  an/Td-s  t-athair/Ncmsc  chomh/Ri  sean/Aqp  ag/Sp  an/Td-s  am/Ncmsc  gur/Wpdi|Wsdi  beag/Aqp|Ncmsc  duine/Ncmsg|Ncmsc  a/Q-r  chreidfeadh/Vmc  go/Cs  mbeadh/Vmc  sé/Pp3mss  in/Sp  ann/Ns-s  ./Fe </s><s> ''/Fa </s><s> ''/Fa  A/Uv  Eibhlín/Npf-v|Npfsc  !/Fe </s><s> ''/Fa  Shíl/Vmis  a/Dp3fs|Q-p|Q-i|Q-r"," fear/Ncmsc|Vmm-2s"," céile/Ncmsg|Ncmsc  go/Q-s  raibh/Vmis---d|Vmsp  sí/Pp3fss  ag/Sp  dul/Nv  thar/Sp  fóir/Ncfsc  ,/Fi  ag/Sp  caint/Nv  mar/Sp  sin/Pd  os comhair/Spc  an/Td-s  tsagairt/Ncmsg  ./Fe </s><s> ''/Fa  Ní/Wp-in  gasúr/Ncmsc  ar/Sp  bith/Ns-s  é/Pp3ms  Dáithí/Npmsc  ,/Fi  a/Dp3fs  Tim/Npmsc  ./Fe </s><s> Tá/Vmip  a/Dp3ms  fhios/Ncmsc"
"doc#14","a/Sp  leagan/Nv  cainte/Ncfsg  féin/Px  le/Sp  Peadar/Npmsc  ./Fe </s><s> ''/Fa  Muna/Cs  bhfuil/Vmip---d  á/Spp-p|Spp-s  scaradh/Nv  aice/Ncfsc|Ncfsg  ach/Cs  móin/Ncfsc  ,/Fi  ''/Fa  arsa/Vmis  Pait/Npmsc  Rua/Npfsg|Npmsg  Ó/Sp  Seachnasaigh/Npmsc  isteach/Rd  ina/Spp-s  phionta/Ncmsc  ./Fe </s><s>","Seanfhear/Ncmsc"," a/Q-r  bhí/Vmis  ann/Pr3ms  ,/Fi  ag/Sp  ól/Nv  ar/Sp  a/Dp3ms  shuaimhneas/Ncmsc  i ndiaidh/Spc  dó/Nv  a/Dp3ms  phinsean/Ncmsc  a/Sp  fháil/Nv  ./Fe </s><s> Bhreathnaigh/Vmis  Peadar/Npmsc  air/Pr3ms  ./Fe </s><s> ''/Fa  Ní/Qn  bhíonn/Vmig---n  caint/Ncfsc  bhrocach/Aq-fsc  mar/Sp"
"doc#14",",/Fi  ach/Cs  ag/Sp  an/Td-s  am/Ncmsc  céanna/Aqp  ní/Qn  raibh/Vmis---n  sé/Pp3mss  ag/Sp  iarraidh/Nv  tabhairt/Ncfsc|Nv  le/Sp  fios/Ncmsc  do/Sp  Phait/Npmsc  cérb/Ncfsc  é/Pp3ms  féin/Px  ./Fe </s><s> ''/Fa  Nílim/Vmip1s-n  ag/Sp  rá/Nv  nach/Wprin  cailín/Ncmsc  deas/Aq-msc  í/Pp3fs  ,/Fi  ''/Fa  arsa/Vmis  an/Td-s"," seanfhear/Ncmsc"," ./Fe </s><s> ''/Fa  Bhí/Vmis  mé/Pp1-s  ag/Sp  caint/Nv  léi/Pr3fs  tar éis/Spc  di/Pr3fs  cuairt/Ncfsc  a/Sp  thabhairt/Nv  ar/Sp  Antaine/Npmsc  a/Dp3fs  ''/Fa  Ghabha/Npfsg  an/Td-s  lá/Ncmsc  cheana/Rg  ./Fe </s><s> Bhreathnaigh/Vmis  sí/Pp3fss  breá/Ri  géimiúil/Aqp  ./Fe </s><s> ''/Fa </s><s> ''/Fa"
"doc#14","an/Td-s  ceannaire/Ncmsc  ./Fe </s><s> ''/Fa  Déarfainn/Vmc-1s  go/Cs  bhfuil/Vmip---d  a/Dp3ms  chuid/Ncfsc  buataisí/Ncfpg  crochta/Av|Aqp  suas/Rd  cheana/Rg  ag/Sp  Pait/Npmsc  ,/Fi  ''/Fa  arsa/Vmis  Peadar/Npmsc  an/Td-s  ósta/Ncmsg  ./Fe </s><s> Ach/Cs  ní/Qn  raibh/Vmis---n  an/Td-s"," seanfhear/Ncmsc"," ag/Sp  éisteacht/Nv  leis/Pr3ms  mar/Cs  go/Q-s  raibh/Vmis---d|Vmsp  sé/Pp3mss  ar/Sp  a/Dp3ms  bhealach/Ncmsc  amach/Rd  chuig/Sp  an/Td-s  leithreas/Ncmsc  ./Fe </s><s> ''/Fa  Gar/Ncmsc  don/Spa-s  áit/Ncfsc  seo/Dd  atá/Vmip---r  an/Td-s  tIonad/Ncmsc  le/Sp  tógáil/Nv  ?/Fq </s><s> ''/Fa  Lig/Vmis"
"doc#14","<s> ''/Fa  Is/Wp-i  minic/Rg|Aqp  a/Q-r  thug/Vmis  mé/Pp1-s  féin/Px  ainm/Ncmsc  níos/Uc  measa/Aqc  air/Pr3ms  ./Fe </s><s> ''/Fa </s><s> ''/Fa  Nílimse/Vmip1s-ne  le/Sp  cur/Nv  suas/Rd  leis/Pr3ms  ./Fe </s><s> ''/Fa </s><s> ''/Fa  Ól/Vmis|Ncmsc  pionta/Ncmsg|Ncmsc  amháin/Aqp  agus/Cc  imeoidh/Vmif  muid/Pp1-p  ansin/Rl  ./Fe </s><s> ''/Fa </s><s> ''/Fa  An/Td-s"," fear/Ncmsc"," thú/Pp2-s  nó/Cc  luch/Ncfsc  ,/Fi  a/Dp3fs  Ghairbhith/Npfsg  ?/Fq </s><s> ''/Fa  Bhí/Vmis  cuma/Ncfsc  throdach/Aq-fsc  ar/Sp  Mhicí/Npmsc  ./Fe </s><s> ''/Fa  Siúil/Vmm-2s  leat/Pr2-s  mar/Sp  sin/Pd  ./Fe </s><s> Gheall/Vmis  mé/Pp1-s  do/Sp  Shiubhán/Ncmsc  go/Cs  bhfeicfinn/Vmc-1s  anseo/Rl  í/Pp3fs  ./Fe </s>"
"doc#14","gcéad/Ncmsc  de/Sp  na/Td-p  daoine/Ncmpc  a/Q-r  rugadh/Vmis0  is/Cc  a/Q-p|Q-i|Q-r  tógadh/Vmis0  anseo/Rl  ar/Sp  imirce/Ncfsc  ?/Fq </s><s> ''/Fa </s><s> ''/Fa  Ach/Cs  tá/Vmip  daoine/Ncmpc  áirid/Ncfsc  ann/Pr3ms  ./Fe </s><s> ./Fe </s><s> ./Fe </s><s> ''/Fa </s><s> ''/Fa  Ní/Wp-in  féidir/Ns-s  an/Td-s  portach/Ncmpg  a/Sp  thógáil/Nv  as/Sp  an/Td-s"," bhfear/Ncmsc"," ./Fe </s><s> Sin/Pd  é/Pp3ms  atá/Vmip---r  tú/Pp2-s  ag/Sp  rá/Nv  ?/Fq </s><s> ''/Fa </s><s> ''/Fa  Go/Ua  díreach/Aqp  é/Pp3ms  ./Fe </s><s> Ní/Wp-in  féidir/Ns-s  na/Td-p  cnoic/Ncmsg  nó/Cc  an/Td-s  Gleann/Ncmsc  a/Sp  bhaint/Nv  as/Pr3ms  ach/Cs  an/Td-s  oiread/Ns-s  ,/Fi  déarfainn/Vmc-1s  ./Fe </s><s> ''/Fa </s><s> ''/Fa  Príosúnach/Ncmsc  an/Td-s"
"doc#14","tú/Pp2-s  i/Sp  ndáiríre/Ncmsc  ./Fe </s><s> ''/Fa </s><s> ''/Fa  Bheadh/Vmc  Mamaí/Ncfsc  imithe/Av  a/Sp  codladh/Nv  tamall/Ncmsc  maith/Aq-msc  faoin/Spa-s  am/Ncmsc  seo/Dd  ,/Fi  déarfainn/Vmc-1s  ./Fe </s><s> ''/Fa </s><s> ''/Fa  Críochnaigh/Vmm-2s  do/Sp  dheoch/Ncfsc  ,/Fi  maith/Aqp  an/Td-s"," fear/Ncmsc"," ,/Fi  má/Cs  tá/Vmip  tú/Pp2-s  in/Sp  ann/Ns-s  ./Fe </s><s> Beimid/Vmif1p  ag/Sp  greadadh/Vmis0  ./Fe </s><s> ''/Fa </s><s> ''/Fa  Má/Cs  tá/Vmip  mé/Pp1-s  in/Sp  ann/Ns-s  !/Fe </s><s> ''/Fa  Chríochnaigh/Vmis  Tomás/Npmsc  a/Dp3ms  phionta/Ncmsc  in/Sp  aon/Mc  slog/Ncmsc  amháin/Aqp  ,/Fi  agus/Cc  d''/Q  fhág/Vmis  siad/Pp3-ps"
"doc#14","gáire/Nv  agus/Cc  ag/Sp  magadh/Nv  ./Fe </s><s> ''/Fa  Cén/Pq--s  fáth/Ncmsc  a/Q-i  bhfuil/Vmip---d  tú/Pp2-s  chomh/Ri  cúthail/Aqp  ar/Sp  aon/Mc|Dq  chaoi/Ncfsc  ?/Fq </s><s> ''/Fa  a/Q-p|Q-i|Q-r  d''/Q  fhiafraigh/Vmis  Siubhán/Ncmsc  ,/Fi  ar/Sp  ball/Ncmsc  ./Fe </s><s> ''/Fa  B''/Ws-i  fhearr/Aqc  leat/Pr2-s"," fear/Ncmsc"," a/Q-r  léimfeadh/Vmc  díreach/Ncmsc  ort/Pr2-s  ,/Fi  is/Wpri  dóigh/Ncfsc  ?/Fq </s><s> ''/Fa </s><s> ''/Fa  Níorbh/Ws-in  fhearr/Aqc  ./Fe </s><s> ''/Fa </s><s> ''/Fa  Bhuel/I  ,/Fi  níor/Ws-in  mhaith/Vmis|Aqp|Ncfsc  liom/Pr1-s  go/Cs  gceapfadh/Vmc  cailín/Ncmsc  ar/Sp  bith/Ns-s  go/Q-s  raibh/Vmis---d|Vmsp  mé/Pp1-s  mo/Dp1-s"
"doc#14","áit/Ncfsc  timpeall/Rd  orainn/Pr1-p  ?/Fq </s><s> An/Qq  bhfaca/Vmis---d  tú/Pp2-s  bean/Ncfsc  óg/Aq-fsc  amháin/Aqp  nach/Qnr  raibh/Vmis---n  pósta/Ncmsg  ó/I  tháinig/Vmis  tú/Pp2-s  chun/Sp  an/Td-s  Ghleanna/Npfsg  ?/Fq </s><s> Ní/Wp-in  iontas/Ncmsc  ar/Sp  bith/Ns-s  é/Pp3ms  chuile/Dq"," fhear/Ncmsc"," óg/Aq-msc  a/Sp  bheith/Nv  ag/Sp  rith/Nv  i/Sp  do/Dp2-s  dhiaidh/Ns-s  ./Fe </s><s> ''/Fa </s><s> ''/Fa  Tá/Vmip  a/Dp3ms  fhios/Ncmsc  agam/Pr1-s  anois/Rg  é/Pp3ms  ./Fe </s><s> Níl/Vmip---n  aon/Mc|Dq  rogha/Ncfsc  eile/Dd  acu/Pr3-p  ./Fe </s><s> Is/Wp-i  cuma/Ncfsc|Aqp  libh/Pr2-p  cén/Pq--s  bhean/Ncfsc  í/Pp3fs  féin/Px  ,/Fi  ach/Cs  bean/Ncfsc"
"doc#14","a/Q-r  bhí/Vmis  luaite/Nv--g  i/Sp  leabhar/Ncmsc  na/Td-p  Jensens/Npmsc  ?/Fq </s><s> ''/Fa  a/Q-p|Q-i|Q-r  d''/Q  fhiafraigh/Vmis  Siubhá/Npmsc  den/Spa-s  ./Fe </s><s> ''/Fa  Níl/Vmip---n  caint/Ncfsc  ar/Sp  bith/Ns-s  aici/Pr3fs  sin/Dd  ./Fe </s><s> ''/Fa </s><s> ''/Fa  Nach/Wp-qn|Wpsin|Wpdin|Wpdqn  ''/Fa  in/Sp  é/Pp3ms  a/Q-r  theastódh/Vmc  ó/Sp"," fhear/Ncmsc"," ?/Fq </s><s> Bean/Npmsc  nach/Qnq|Qnr  mbeadh/Vmc  aisfhreagra/Ncmsc  ar/Sp  bith/Ns-s  aici/Pr3fs  ./Fe </s><s> ''/Fa </s><s> ''/Fa  Níl/Vmip---n  a/Dp3ms  fhios/Ncmsc  agam/Pr1-s  an/Td-s  bhfuil/Ncfsc  Máirín/Npfsc  bhocht/Aq-fsc  róstaidéarach/Aq-fsc  ./Fe </s><s> ''/Fa </s><s> ''/Fa  Sin/Pd  atá/Vmip---r  uait/Pr2-s  ,/Fi"
"doc#14","thug/Vmis  sé/Pp3mss  é/Pp3ms  féin/Px  go/Sp  huile/Ns-s  agus/Cc  go/Ua  hiomlán/Aqp  le/Sp  seirbhís/Ncfsc  a/Sp  dhéanamh/Nv  do/Sp  Dhia/Ncmsc  agus/Cc  do/Sp  dhaoine/Ncmpc  ./Fe </s><s> Ach/Cs  d''/Q  imigh/Vmis  sin/Pd  ,/Fi  agus/Cc  tháinig/Vmis  seo/Pd  ./Fe </s><s>","Fear/Vmm-2s"," a/Q-r  ghéill/Vmis  chomh/Ri  mór/Aqp  agus/Cc  chomh/Ri  minic/Aqp  sin/Dd  don/Spa-s  dheoch/Ncfsc  ,/Fi  don/Spa-s  chompord/Ncmsc  ,/Fi  do/Sp  mhianta/Ncfpc  drúisiúla/Aq--pc  ./Fe </s><s> Bhíodh/Vmih  sé/Pp3mss  mar/Sp  shólás/Ncmsc  aige/Pr3ms  i/Sp"
"doc#14","bith/Ns-s  ,/Fi  mar/Cs  a/Q-p|Q-i|Q-r  rinne/Vmis  cuid/Ncfsc  dá/Spp-s  chomhshagairt/Ncmpc  ./Fe </s><s> Chuimhnigh/Vmis  sé/Pp3mss  gurb/Wpdi  é/Pp3ms  a/Q-r  bheadh/Vmc  le/Sp  rá/Nv  faoi/Sp|Pr3ms  ar/Sp  Lá/Npmsc  an/Td-s  Bhreithiúnais/Ncmsg  ná/Cc  ''/Fa  Ní/Ncmsc|Ncfsc|Nv|Wp-in  dhearna/Ncfsc  an/Td-s"," fear/Ncmsc"," seo/Dd  aon/Mc|Dq  rud/Ncmsc  ,/Fi  olc/Aqp  maith/Aqp  ná/Cc  dona/Aqp  ./Fe </s><s> Ní/Qn  dhearna/Vmis---n  sé/Mc|Pp3mss  tada/Ncmsc  ./Fe </s><s> Ní/Qn  raibh/Vmis---n  sé/Pp3mss  te/Aq-msv|Aq-msc  ná/Cc  fuar/Aqp  ,/Fi  dubh/Aqp  ,/Fi  bán/Aqp  ,/Fi  ná/Cc  riabhach/Aqp  ./Fe </s><s> Ba/Ws-i  mheasa/Aqc  é/Pp3ms  ,/Fi  a/Q-r  cheap/Vmis  sé/Pp3mss  ná/Cc"
"doc#14","tharla/Vmis  i/Sp  do/Dp2-s  chás-sa/Ncmsc-e  ?/Fq </s><s> ''/Fa  Freagra/Ncmsc  ar/Sp  bith/Ns-s  níor/Qn-s  thug/Vmis---n  Máirín/Npfsc  uirthi/Pr3fs  ./Fe </s><s> ''/Fa  Casadh/Vmis0  do/Sp  mhac/Ncmsc  orm/Pr1-s  ar/Sp  maidin/Ncfsc  ,/Fi  ''/Fa  arsa/Vmis  an/Td-s  bhean/Ncfsc  eile/Dd  ,/Fi  ''/Fa  Seán/Npmsc  ./Fe </s><s>","Fear/Vmm-2s"," deas/Ns-s  ./Fe </s><s> Bhí/Vmis  imní/Ncfsc  air/Pr3ms  faoinar/Spr  tharla/Vmis  duit/Pr2-s  ./Fe </s><s> D''/Q  fhan/Vmis  sé/Pp3mss  ina/Spr  shuí/Vmsp---n  ar feadh/Spc  na/Td-s  hoíche/Ncfsg  ag/Sp  faire/Nv  ort/Pr2-s  ./Fe </s><s> Thugamar/Vmis1p  leaba/Ncfsc  dó/Pr3ms  ar/Sp  ball/Ncmsc  le/Sp  go/Cs"
"doc#14","sí/Pp3fss  ó/Sp  Thomás/Npmsc  nach/Wprin  mórán/Ncmsc  airde/Aq-fsg  a/Q-r  thug/Vmis  sé/Pp3mss  ar/Sp  shagairt/Ncmpc  ná/Cc  ar/Sp  chreideamh/Ncmsc  ,/Fi  ach/Cs  d''/Q  fhéadfadh/Vmc  sé/Pp3mss  nach/Qnr  raibh/Vmis---n  ansin/Rl  ach/Cs  gaisce/Ncmsc  ./Fe </s><s> ''/Fa  An/Td-s"," fear/Ncmsc"," a/Q-r  chuaigh/Vmis  thar/Sp  chlaí/Ncmsc  amach/Rd  ./Fe </s><s> ''/Fa  Shín/Npfsc  an/Td-s  sagart/Ncmpg  a/Dp3ms  lámh/Ncfsc  sa/Spa-s  treo/Ncfsg  ina/Spr  raibh/Vmis---d  Tomás/Npmsc  imithe/Av  ./Fe </s><s> ''/Fa  Bíonn/Vmig  oiread/Ns-s  thart/Rd  anseo/Rl  ag/Sp  tóraíocht/Nv"
"doc#14","croscheistniú/Nv  a/Sp  dhéanamh/Nv  faoin/Spa-s  oíche/Ncfsc  aréir/Aqp  ./Fe </s><s> ''/Fa  Slaic/Npmsc  Phaddy/Npmsg  nó/Cc  slaic/Ncfsc  Phowers/Npmsc  ,/Fi  munar/Cs-s  slaic/Ncfsc  Jameson/Npmsg|Npmpg  í/Pp3fs  ./Fe </s><s> ''/Fa </s><s> ''/Fa  Ní/Qn  fhaca/Vmis---n  mise/Pp1-s-e  an/Td-s"," fear/Ncmsc"," sa/Spa-s  bpub/Ncmsc  ariamh/Ncmpg  ./Fe </s><s> ''/Fa </s><s> ''/Fa  An/Td-s  dream/Ncmsc  a/Q-r  ólann/Vmip  sa/Spa-s  mbaile/Ncmsc  is/Wpri  measa/Aqc  ,/Fi  in/Sp  áit/Ncfsc  a/Sp  dhul/Nv  isteach/Rd  san/Spa-s  ósta/Ncmsc  agus/Cc  deoch/Ncfsc  bhreá/Aq-fsc  ghroíúil/Ncfsc  a/Sp  bheith/Nv  acu/Pr3-p"
"doc#14","bheith/Nv  aige/Pr3ms  ./Fe </s><s> A/Dp3ms  chroí/Ncmsc  ,/Fi  tá/Vmip  a/Dp3ms  fhios/Ncmsc  agat/Pr2-s  ./Fe </s><s> ''/Fa  Chuir/Vmis  sé/Pp3mss  a/Dp3ms  lámh/Ncfsc  dheas/Aq-fsc  ar/Sp  a/Dp3ms  chliabhrach/Ncmsc  ./Fe </s><s> Bhí/Vmis  an/Td-s  gliceas/Ncmsc  foghlamtha/Av  aige/Pr3ms  uaithi/Pr3fs  ./Fe </s><s> ''/Fa  An/Td-s"," fear/Ncmsc"," bocht/Aq-msc  ./Fe </s><s> ''/Fa  Lig/Vmis  a/Dp3ms  mháthair/Ncfsc  osna/Ncmsg  ./Fe </s><s> ''/Fa  Dá/Cs  mbeadh/Vmc  a/Dp3ms  fhios/Ncmsc  aige/Pr3ms  a/Dp3ms  leath/Ncfsc  ./Fe </s><s> ''/Fa </s><s> ''/Fa  A/Q-r  leath/Vmis  ?/Fq </s><s> Ní/Qn  raibh/Vmis---n  mé/Pp1-s  amuigh/Rd  ar feadh/Spc  na/Td-s  hoíche/Ncfsg  ariamh/Ncmsc|Ncmpg"
"doc#14","fhreagair/Vmis  Bean/Npmsc  Uí/Up  Ghairbhith/Npfsg  ./Fe </s><s> ''/Fa  Is/Wp-i  é/Pp3ms  do/Sp  rogha/Ncfsc  féin/Px  é/Pp3ms  cé/Cs  a/Q-r  phósfaidh/Vmif  tú/Pp2-s  ./Fe </s><s> ''/Fa </s><s> ''/Fa  Cé/Cs|Ncfsc|Pq  atá/Vmip---r  ag/Sp  caint/Nv  ar/Sp  phósadh/Nv  ?/Fq </s><s> ''/Fa </s><s> ''/Fa  Nuair/Cs  a/Q-r  chaitheann/Vmip"," fear/Ncmsc"," óg/Aq-msc  an/Td-s  oíche/Ncfsc  amuigh/Rd  ,/Fi  is/Wpri  é/Pp3ms  rud/Ncmsc  amháin/Aqp  nó/Cc  rud/Ncmsc  eile/Dd  an/Td-s  toradh/Ncmsc  a/Q-r  bhíonn/Vmig  air/Pr3ms  ./Fe </s><s> ''/Fa </s><s> ''/Fa  Ná/Q-m  bíodh/Vmm-3s  imní/Ncfsc  ort/Pr2-s  ./Fe </s><s> Ní/Qn  bheidh/Vmif---n  tú/Pp2-s  i/Sp  do/Dp2-s  Mhamó/Ncfsc  tar éis/Spc  na/Td-s"
"doc#14","sí/Pp3fss  réidh/Aqp  chun/Sp  cainte/Ncfsg  leis/Pr3ms  ./Fe </s><s> Nach/Wp-qn|Wpsin|Wpdin|Wpdqn  iontach/Aqp  an/Td-s  buachaill/Ncmsc  é/Pp3ms  ,/Fi  a/Q-r  smaoinigh/Vmis  Máirín/Npfsc  ,/Fi  cé/Cs  nach/Wprin  buachaill/Ncmsc  a/Q-r  bhí/Vmis  ann/Pr3ms  ní ba/Uc  mhó/Aqc  ,/Fi  ach/Cs"," fear/Ncmsc"," óg/Aq-msc  ./Fe </s><s> Fear/Vmm-2s  óg/Ncmsc  a/Q-i  raibh/Vmis---d  a/Dp3ms  chailín/Ncmsc  féin/Px  aige/Pr3ms  ./Fe </s><s> Nach/Wp-qn|Wpsin|Wpdin|Wpdqn  beannacht/Ncfsc  do/Sp  mháthair/Ncfsc  ar/Sp  bith/Ns-s  é/Pp3ms  a/Dp3ms  leithéid/Ncfsc  de/Sp  mhac/Ncmsc  a/Sp  bheith/Nv  aici/Pr3fs  ./Fe </s><s> Chuir/Vmis  sí/Pp3fss  a/Dp3ms"
"doc#14","chun/Sp  cainte/Ncfsg  leis/Pr3ms  ./Fe </s><s> Nach/Wp-qn|Wpsin|Wpdin|Wpdqn  iontach/Aqp  an/Td-s  buachaill/Ncmsc  é/Pp3ms  ,/Fi  a/Q-r  smaoinigh/Vmis  Máirín/Npfsc  ,/Fi  cé/Cs  nach/Wprin  buachaill/Ncmsc  a/Q-r  bhí/Vmis  ann/Pr3ms  ní ba/Uc  mhó/Aqc  ,/Fi  ach/Cs  fear/Ncmsc  óg/Aq-msc  ./Fe </s><s>","Fear/Vmm-2s"," óg/Ncmsc  a/Q-i  raibh/Vmis---d  a/Dp3ms  chailín/Ncmsc  féin/Px  aige/Pr3ms  ./Fe </s><s> Nach/Wp-qn|Wpsin|Wpdin|Wpdqn  beannacht/Ncfsc  do/Sp  mháthair/Ncfsc  ar/Sp  bith/Ns-s  é/Pp3ms  a/Dp3ms  leithéid/Ncfsc  de/Sp  mhac/Ncmsc  a/Sp  bheith/Nv  aici/Pr3fs  ./Fe </s><s> Chuir/Vmis  sí/Pp3fss  a/Dp3ms  lámh/Ncfsc"
"doc#14","na/Td-s  hoíche/Ncfsg  sin/Dd  fadó/Rg  ./Fe </s><s> An/Td-s  difríocht/Ncfsc  a/Q-r  bhí/Vmis  ann/Pr3ms  an/Td-s  uair/Ncfsc  seo/Dd  ná/Cc  gur/Q--s|Wpdi|Wsdi  sheas/Vmis|Ncmsc  a/Dp3fs  drochbhrionglóid/Ncfsc  sách/Ri  fada/Aqp  sa/Spa-s  gcaoi/Ncfsc|Ncfsg  is/Cc  gur/Q--s  aithin/Vmis  sí/Pp3fss  an/Td-s"," fear/Ncmsc"," beagnach/Rg  ,/Fi  eisean/Pp3ms-e  a/Q-r  dúirt/Vmis  léi/Pr3fs  gan/Sp  a/Dp3fs  little/Ncfsc  secret/Ncfsc  a/Sp  scaoileadh/Vmis0  ./Fe </s><s> Bhí/Vmis  a/Dp3ms  fhios/Ncmsc  aici/Pr3fs  céard/Pq  a/Q-i  tharlódh/Vmc  do/Sp  chailíní/Ncmpc  a/Q-r  scaoil/Vmis"
"doc#14","bhfuil/Vmip---d  Hank/Npmsc  dílis/Aq-msc  do/Sp  Sheena/Npmsc  ?/Fq </s><s> ''/Fa </s><s> ''/Fa  Cá/Rq  bhfios/Ncmsc  domsa/Pr1-s-e  ?/Fq </s><s> ''/Fa  D''/Q  iompaigh/Vmis|Vmm-2s  Eibhlín/Npfsc  thart/Rd  ./Fe </s><s> Ní/Qn  raibh/Vmis---n  sí/Pp3fss  in/Sp  ann/Ns-s  breathnú/Nv  san/Spa-s  aghaidh/Ncfsc  ar/Sp|Qq-s|Q-p|Q-is|Wpsi|Wssi|Ws-q|Wsdq  a/Dp3fs|Q-p|Q-i|Q-r"," fear/Ncmsc|Vmm-2s"," céile/Ncmsg|Ncmsc  agus/Cc  an/Td-s  cheist/Ncfsc  seo/Dd  á/Spp-s  phlé/Nv  ./Fe </s><s> ''/Fa  Níl/Npfsc|Vmip---n  mé/Pp1-s  ag/Sp  rá/Nv  go/Cs  bhfuil/Vmip---d  Sheena/Npmsc  dílis/Aq-msc  dó/Pr3ms  ach/Cs  an/Td-s  oiread/Ns-s  ./Fe </s><s> ''/Fa </s><s> ''/Fa  Tá/Vmip  a/Dp3ms  fhios/Ncmsc  agatsa/Pr2-s-e  go/Ua  leor/Aqp  fúthu/Pr3-p  ./Fe </s><s> ''/Fa </s><s> ''/Fa"
"doc#14","<s> ''/Fa  Níl/Npfsc|Vmip---n  mé/Pp1-s  ag/Sp  rá/Nv  go/Cs  bhfuil/Vmip---d  Sheena/Npmsc  dílis/Aq-msc  dó/Pr3ms  ach/Cs  an/Td-s  oiread/Ns-s  ./Fe </s><s> ''/Fa </s><s> ''/Fa  Tá/Vmip  a/Dp3ms  fhios/Ncmsc  agatsa/Pr2-s-e  go/Ua  leor/Aqp  fúthu/Pr3-p  ./Fe </s><s> ''/Fa </s><s> ''/Fa  Dá/Cs  mbeadh/Vmc  céad/Ncmsc|Mo  punt/Ncmpg|Ncmsc  agam/Pr1-s  ó/Sp  chuile/Dq"," fhear/Vmis"," a/Q-r  dúirt/Vmis  sa/Spa-s  bpub/Ncmsc  go/Q-s  raibh/Vmis---d|Vmsp  sé/Pp3mss  léi/Pr3fs  ./Fe </s><s> ./Fe </s><s> ./Fe </s><s> Agus/Cc  maidir/Sp  le/Sp  Hank/Npmsc  ,/Fi  nuair/Cs  a/Q-r  bhíodar/Vmis3p  anseo/Rl  fadó/Rg  ./Fe </s><s> ./Fe </s><s> ./Fe </s><s> ''/Fa </s><s> ''/Fa  Creideann/Vmip  tú/Pp2-s  a/Q-i  gcloiseann/Vmip  tú/Pp2-s  sa/Spa-s"
"doc#14","an/Wp-q|Wpdq  SEIF/Y  a/Sp  bheith/Nv  air/Pr3ms  ?/Fq </s><s> Bhíodh/Vmih  condoms/Ncmsc  aige/Pr3ms  sin/Dd  nuair/Cs  nach/Qnr  raibh/Vmis---n  siad/Pp3-ps  ag/Sp  duine/Ncmsc  ar/Sp  bith/Ns-s  ./Fe </s><s> ''/Fa </s><s> ''/Fa  Cá/Rq  bhfios/Ncmsc  duit/Pr2-s  ?/Fq </s><s> ''/Fa  Bhreathnaigh/Vmis  a/Dp3fs|Q-p|Q-i|Q-r"," fear/Ncmsc|Vmm-2s"," chéile/Ncmsg  uirthi/Pr3fs  ar/Sp  bhealach/Ncmsc  aisteach/Aq-msc  ./Fe </s><s> ''/Fa  Nár/Qnq|Qnrs  phléigh/Vmis|Vmis---n|Vmis  muid/Pp1-p  na/Td-p  ceisteanna/Ncfpc  sin/Dd  go/Ua  minic/Aqp  ?/Fq </s><s> ''/Fa  D''/Q  éalaigh/Vmis|Vmm-2s  Eibhlín/Npfsc  as/Sp  a/Dp3fs  gaiste/Ncmsc  féin/Px  ./Fe </s>"
"doc#14","sé/Pp3mss  sin/Dd  glan/Ncmsc  ná/Cc  geanmnaí/Aqp  ,/Fi  ''/Fa  arsa/Vmis  Tim/Npmsc  ,/Fi  ag/Sp  gáire/Nv  faoina/Spp-s  ghreann/Ncmsc  féin/Px  ./Fe </s><s> ''/Fa  Seans/Ncmsc  nach/Qnq|Qnr  raibh/Vmis---n|Vmis---d  aige/Pr3ms  ach/Cs  gaisce/Ncmsc  ,/Fi  mar/Cs  a/Q-r  bhíonn/Vmig  ag/Sp"," fir/Ncmpc"," go/Ua  leor/Aqp  ./Fe </s><s> ''/Fa  Bhí/Vmis  sé/Pp3mss  mar/Cs  a/Q-r  bheadh/Vmc  sí/Pp3fss  féin/Px  ag/Sp  iarraidh/Nv  é/Pp3ms  sin/Dd  a/Sp  chreidiúint/Nv  ./Fe </s><s> ''/Fa  Ní/Wp-in  dhéanaimse/Ncmsc-e  gaisce/Ncmsg  ./Fe </s><s> ''/Fa </s><s> ''/Fa  B''/Ws-i  fhéidir/Ns-s  nach/Qnr  bhfuil/Vmip---d  aon/Dq"
"doc#14","acu/Pr3-p  millte/Nv--g  ,/Fi  millte/Av  mar/Cs  gur/Wpdi|Wsdi  ar/Wpsi|Wssi|Ws-q|Wsdq  mhaithe/Aqc|Ncfpc|Ncfsc  leis/Pr3ms|Sp  féin/Px  a/Q-r  bhí/Vmis  sé/Pp3mss  ,/Fi  in/Sp  áit/Ncfsc  fáilte/Ncfsg  a/Sp  chur/Nv  roimh/Sp  a/Dp3ms  bhean/Ncfsc  ar/Wpsi|Wssi|Ws-q|Wsdq  saoire/Ncfsc|Aqc  leo/Pr3-p  ,/Fi  mar/Cs  ba/Wsri  dhual/Ncmsc|Ns-s  d''/Q"," fhear/Vmis"," céile/Ncmsc  ./Fe </s><s> Ghabhfadh/Vmc  sé/Pp3mss  síos/Rd  sa/Spa-s  talamh/Ncmsc  an/Td-s  noiméad/Ncmsc  sin/Dd  ,/Fi  dá/Cs  bhféadfadh/Vmc  sé/Pp3mss  ./Fe </s><s> Bhain/Npmsg  sí/Pp3fss  an-torann/Ncmsc  agus/Cc  deatach/Ncmsc  go/Sp  deo/Ns-s  as/Pr3ms  an/Wp-q|Wpdq  bPorche/Xx"
"doc#14","ar/Sp  thionscal/Ncmsc  na/Td-s  turasóireachta/Ncfsg  le/Sp  postanna/Ncmpc  a/Sp  chruthú/Nv  do/Sp  mhná/Ncfpc  óga/Aq--pc  go/Sp  háirid/Ncfsc  ./Fe </s><s> Ní/Qn  mhairfeadh/Vmc----n  an/Td-s  Gleann/Ncmsc  gan/Sp  iad/Pp3-p  ./Fe </s><s> D''/Q  fhanfadh/Vmc"," fir/Ncmpc"," óga/Aq--pc  sa/Spa-s  mbaile/Ncmsc  ar/Sp  an/Td-s  ngabháltas/Ncmsc  talúna/Ncmpc  a/Q-r  bhí/Vmis  ag/Sp  a/Dp3-p  muintir/Ncfsc  ,/Fi  ach/Cs  ní/Qn  raibh/Vmis---n  aon/Mc|Dq  rud/Ncmsc  leis/Sp  na/Td-p  cailíní/Ncmpc  a/Sp  choinneáil/Nv  ./Fe </s><s> ''/Fa  Sin/Pd  é/Pp3ms  an/Td-s  fáth/Ncmsc  is/Wpri"
"doc#14","./Fe </s><s> Thug/Vmis  sé/Pp3mss  di/Pr3fs  oiread/Ns-s  staitisticí/Ncfpc|Ncfpg  agus/Cc  ab/Wsri  fhéidir/Ns-s  leis/Pr3ms  faoin/Spa-s  áit/Ncfsc  agus/Cc  faoi/Sp  na/Td-p  daoine/Ncmpc  ,/Fi  an/Td-s  méid/Ncmsc  tithe/Ncmpg  ,/Fi  an/Td-s  méid/Ncfsc  acraí/Ncmpg  talúna/Ncmpc  ,/Fi"," fir/Ncmpc"," ,/Fi  mná/Ncfpc  ,/Fi  páistí/Ncmpc  ,/Fi  agus/Cc  briseadh/Vmis0  síos/Rd  ar/Sp  a/Dp3-p  n-aoiseanna/Ncfpc  ./Fe </s><s> ''/Fa  Táim/Vmip1s  fíorbhuíoch/Aqp  díot/Pr2-s  ,/Fi  ''/Fa  arsa/Vmis  Siubhán/Ncmsc  nuair/Cs  a/Q-r  bhí/Vmis  an/Td-s  t-eolas/Ncmsc  ar/Sp  fad/Ncmsc"
"doc#14","huaire/Ncfsg  ./Fe </s><s> Mar/Sp|Cs  gheall/Vmis|Ncmsc  ar/Sp  an/Td-s  trioblóid/Ncfsc  faoin/Spa-s  Ionad/Ncmsc  Oidhreachta/Ncfsg  ,/Fi  tá/Vmip  a/Dp3ms  fhios/Ncmsc  agat/Pr2-s  ./Fe </s><s> Níl/Vmip---n  mé/Pp1-s  ag/Sp  iarraidh/Nv  a/Sp  bheith/Nv  faoi/Sp  chomaoin/Ncfsc  ag/Sp"," fear/Ncmsc"," ósta/Ncmsg  a/Q-r  chuirfeadh/Vmc  deoch/Ncfsc  saor/Aq-msc  in/Sp  aisce/Ncfsc  os/Sp  mo/Dp1-s  chomhair/Ns-s|Vmis  ./Fe </s><s> Ag/Sp  cuimhneamh/Nv  ar/Sp  dhul/Nv  chomh/Ri  fada/Aqp  leis/Sp  an/Td-s  mbaile/Ncmsc  mór/Aq-msc  a/Q-r  bhí/Vmis  mise/Pp1-s-e  ./Fe </s><s> ''/Fa </s><s> ''/Fa"
"doc#14","do/Sp  mheabhair/Ncfsc  atá/Vmip---r  tú/Pp2-s  ?/Fq </s><s> ''/Fa </s><s> ''/Fa  Bhuel/I  ,/Fi  cén/Pq--s  fáth/Ncmsc  a/Q-i  bhfuil/Vmip---d  sé/Pp3mss  luaite/Av  agat/Pr2-s  chomh/Ri  minic/Aqp  sin/Dd  sa/Spa-s  gcomhrá/Ncmsg|Ncmsc  ?/Fq </s><s> ''/Fa </s><s> ''/Fa  Níl/Vmip---n  locht/Ncmsc  ar/Sp  bith/Ns-s  agamsa/Pr1-s-e  ar/Sp  an/Td-s"," bhfear/Ncmsc"," ./Fe </s><s> ''/Fa </s><s> ''/Fa  Ach/Cs  ./Fe </s><s> ./Fe </s><s> ./Fe </s><s> ?/Fq </s><s> ''/Fa </s><s> ''/Fa  Shílfeá/Vmc-2s  go/Cs  ndéanfá/Vmc-2s  níos/Uc  fearr/Aqc  dhuit/Pr2-s  féin/Px  ./Fe </s><s> Tá/Vmip  céim/Ncfsc  ollscoile/Ncfsg  agat/Pr2-s  ./Fe </s><s> ./Fe </s><s> ./Fe </s><s> ''/Fa </s><s> ''/Fa  Cén/Pq--s  difríocht/Ncfsc  a/Q-r  dhéanann/Vmip  sé/Pp3mss  sin/Dd  ?/Fq </s><s> ''/Fa </s><s> ''/Fa"
"doc#14","mBaile/Npmpg  Átha/Npmsc|Npmsg  Cliath/Npmsc  agus/Cc  gan/Sp  mórán/Ncmsc  á/Spp-s  fháil/Nv  acu/Pr3-p  i rith/Spc  na/Td-s  bliana/Ncfsg  ./Fe </s><s> Tagann/Vmip  siad/Pp3-ps  thart/Rd  anseo/Rl  le/Sp  haghaidh/Ncfsc  fling/Ncfsc  san/Spa-s  áit/Ncfsc  a/Q-i  bhfuil/Vmip---d"," fir/Ncmpc"," óga/Aq--pc  ,/Fi  nó/Cc  réasúnta/Ri  óg/Aqp  ,/Fi  fairsing/Aqp  ./Fe </s><s> ''/Fa </s><s> ''/Fa  Sórt/Ncmsc  one/Xf  night/Ncfsc  stand/Ncmsc  atá/Vmip---r  ionamsa/Pr1-s-e  mar/Sp  sin/Pd  ,/Fi  a/Q-r  cheapann/Vmip  tú/Pp2-s  ?/Fq </s><s> ''/Fa  Mhothaigh/Vmis  Siubhán/Ncmsc  an/Td-s  fhearg/Ncfsc"
"doc#14","go/Ua  hiondúil/Aqp  ./Fe </s><s> ''/Fa </s><s> ''/Fa  Nach/Wp-qn|Wpsin|Wpdin|Wpdqn  deas/Ns-s|Aqp  dóibh/Pr3-p  é/Pp3ms  ,/Fi  ''/Fa  arsa/Vmis  Siubhán/Ncmsc  go/Ua  searbhasach/Aqp  ./Fe </s><s> ''/Fa  Nílim/Vmip1s-n  ag/Sp  fáil/Nv  locht/Ncmsc  ar/Sp  bith/Ns-s  air/Pr3ms  ./Fe </s><s> Cén/Pq--s  seans/Ncmsc  eile/Dd  atá/Vmip---r  ag/Sp"," fear/Ncmsc"," óg/Aq-msc  thart/Rd  anseo/Rl  ?/Fq </s><s> ''/Fa </s><s> ''/Fa  Agus/Cc  an/Qq  bhfaigheann/Vmip  tú/Pp2-s  do/Sp  chuid/Ncfsc  cabáiste/Ncmsg  féin/Px  ar/Sp  an/Td-s  gcaoi/Ncfsg  chéanna/Ncfpg|Ncmsg  ?/Fq </s><s> ''/Fa  a/Q-p|Q-i|Q-r  d''/Q  fhiafraigh/Vmis  Siubhán/Ncmsc  de/Pr3ms  go/Ua"
"doc#14","./Fe </s><s> Bhí/Vmis  a/Dp3ms  fhios/Ncmsc  aici/Pr3fs  óna/Spp-s  éadan/Ncmsc  go/Q-s  raibh/Vmis---d|Vmsp  timpiste/Ncfsc  nó/Cc  tubaiste/Ncfsc  eicínt/Ncfsc  tarlaithe/Av  ./Fe </s><s> ''/Fa  Tragóid/Ncfsc  ,/Fi  ''/Fa  ar/Vmis  sé/Pp3mss  ,/Fi  agus/Cc  leag/Vmis  sé/Pp3mss  uaidh/Pr3ms  an/Td-s  fón/Ncmsc  ./Fe </s><s> ''/Fa"," Fear/Ncmsc"," óg/Aq-msc  báite/Av  amuigh/Rd  ar/Sp  an/Td-s  bportach/Ncmsc  ./Fe </s><s> Caithfidh/Vmif  mé/Pp1-s  fios/Ncmsc  a/Sp  chur/Nv  ar/Sp  na/Td-p  seirbhísí/Ncfpc  éigeandála/Ncfsg  ./Fe </s><s> ''/Fa </s><s> ''/Fa  Tomás/Npmsc  ?/Fq </s><s> ''/Fa  arsa/Vmis  Siubhán/Ncmsc  ,/Fi  a/Dp3fs  croí/Ncmsc  ag/Sp"
"doc#14","thart/Rd  san/Spa-s  áit/Ncfsc  inar/Spr  bádh/Vmis0  Micí/Npmsc  Bheartla/Npmsc  Ó/Sp  Catháin/Npmsc  ./Fe </s><s> Fágadh/Vmm-3s|Vmis0  spáideanna/Ncmpc  ina/Spp-p|Spp-s  seasamh/Nv  in/Sp  iomairí/Ncmpc  sna/Spa-p  garrantaí/Vmih0  ina/Spr  raibh/Vmis---d"," fir/Ncmpc"," ag/Sp  lánú/Nv  fataí/Ncmsc  ./Fe </s><s> Fágadh/Vmm-3s|Vmis0  sleáin/Ncmsg  sa/Spa-s  bportach/Ncmsc  mar/Sp  a/Dp3ms  chéile/Ncmsc  ./Fe </s><s> D''/Q  imigh/Vmis  daoine/Ncmpc  ó/Sp  cibé/Pi|Dq  obair/Ncfsc  a/Q-r  bhí/Vmis  ar/Sp  siúl/Nv  acu/Pr3-p  ./Fe </s><s> Bhí/Vmis  tragóid/Ncfsc"
"doc#14","sé/Pp3mss  leis/Sp  an/Td-s  gcorp/Ncmsc  go dtí/Spc  go/Cs  mbeadh/Vmc  sé/Pp3mss  feicthe/Av  ag/Sp  an/Td-s  ngarda/Ncmsg  agus/Cc  an/Td-s  dochtúir/Ncmsc  ./Fe </s><s> Tar éis/Spc  nod/Ncmpg  ón/Spa-s  ngarda/Ncmsg  ,/Fi  thóg/Vmis  beirt/Ncfsc  de/Sp  na/Td-p"," fir/Ncmpc"," corp/Ncmpg  Mhicí/Npmsc  go/Ua  cúramach/Aqp  as/Sp  an/Td-s  uisce/Ncmsg  ./Fe </s><s> Leag/Vmm-2s|Vmis  an/Td-s  dochtúir/Ncmsc  méar/Ncfpg  anseo/Rl  ,/Fi  lámh/Ncfsc  ansiúd/Ncmpg  ./Fe </s><s> Bhreathnaigh/Vmis  sé/Pp3mss  ar/Sp  an/Td-s  muineál/Ncmsc  ,/Fi  ar/Sp  an/Td-s"
"doc#14","ba/Wsri  cheart/Aqp  di/Pr3fs  a/Sp  rá/Nv  ./Fe </s><s> ''/Fa  Bhíomar/Vmis1p  i/Sp  gcónaí/Ncmsc  gcónaí/Nv  ag/Sp  troid/Nv  agus/Cc  ag/Sp  argóint/Ncfsc  ,/Fi  ''/Fa  a/Q-r  dúirt/Vmis  sé/Pp3mss  ./Fe </s><s> ''/Fa  Ach/Cs  bhí/Vmis  an-chion/Ncmsc  agat/Pr2-s  air/Pr3ms  ?/Fq </s><s> ''/Fa </s><s> ''/Fa  Togha/Ncmsc"," fir/Ncmsg"," é/Pp3ms  Micí/Npmsc  ./Fe </s><s> ''/Fa </s><s> ''/Fa  An/Qq  raibh/Vmis---d  sé/Mc|Pp3mss  fed/Ncfsc  up/Ncmsc  nó/Cc  tada/Ncmsc  le/Sp  deireanas/Ncmsc  ?/Fq </s><s> ''/Fa </s><s> ''/Fa  Níl/Vmip---n  a/Dp3ms  fhios/Ncmsc  agam/Pr1-s  ./Fe </s><s> Bhí/Vmis  sé/Pp3mss  mar/Cs  a/Q-r  bhí/Vmis  ariamh/Ncmsc  ./Fe </s><s> Nach/Qnq  bhfaca/Vmis---d  tú/Pp2-s  féin/Px  é/Pp3ms  ?/Fq </s><s> Ag/Sp  baint/Nv"
"doc#14","croitheadh/Nv  as/Pr3ms  :/Fi </s><s> ''/Fa  Tá/Vmip  linn/Pr1-p|Ncfsc  anois/Rg  ,/Fi  a/Dp3fs  Tim/Npmsc  ./Fe </s><s> ''/Fa </s><s> ''/Fa  Céard/Pq  atá/Vmip---r  i/Sp  gceist/Ncfsc  agat/Pr2-s  ?/Fq </s><s> ''/Fa </s><s> ''/Fa  Tá/Vmip  an/Td-s  móramh/Ncmsc  againn/Pr1-p  ./Fe </s><s> ''/Fa  Bhí/Vmis  súil/Ncfsc  ag/Sp  Tim/Npmsc  nach/Qnr  raibh/Vmis---n  an/Td-s"," seanfhear/Ncmsc"," ag/Sp  caint/Nv  faoin/Spa-s  rud/Ncmsc  a/Q-r  cheap/Vmis  sé/Pp3mss  go/Q-s  raibh/Vmis---d|Vmsp  sé/Pp3mss  ag/Sp  tagairt/Nv  dó/Pr3ms  ./Fe </s><s> ''/Fa  Móramh/Ncmsc  ?/Fq </s><s> ''/Fa  a/Q-p|Q-i|Q-r  d''/Q  fhiafraigh/Vmis  sé/Pp3mss  ,/Fi  len/Sp  é/Pp3ms  a/Sp  chloisteáil/Nv  ceart/Ncmpg|Ncmsc  ón/Spa-s"
"doc#14","ach/Cs  pléisiúr/Ncmsc  agus/Cc  sásamh/Ncmsc|Nv  ./Fe </s><s> Ach/Cs  ar/Sp  ndóigh/Ncfsc  ,/Fi  ní/Qn  fhéadfadh/Vmc----n  sé/Pp3mss  an/Td-s  milleán/Ncmsc  ar/Sp  fad/Ncmsc  a/Sp  chur/Nv  uirthi/Pr3fs  ./Fe </s><s> Rinne/Vmis  sé/Pp3mss  a/Dp3ms  chion/Ncmsc  féin/Px  ,/Fi  cion/Ncmsc"," fir/Ncmsg"," ./Fe </s><s> Sheas/Vmis  sé/Pp3mss  níos/Uc  faide/Aqc  ná/Cc  ariamh/Ncmsc  ,/Fi  ach/Cs  cén/Pq--s  mhaith/Ncfsc  sin/Dd  má/Cs  d''/Q  airigh/Vmis  duine/Ncmsc  míshásta/Aqp  ina/Spp-s  dhiaidh/Ns-s  ?/Fq </s><s> Chas/Npfsg  sé/Mc|Pp3mss  pluid/Ncfsc  timpeall/Ncmpg  ar/Sp  a/Dp3ms"
"doc#14","Tomás/Npmsc  dá/Cs  n-iarrfadh/Vmc  sé/Pp3mss  ,/Fi  a/Q-r  cheap/Vmis  Siubhán/Ncmsc  ./Fe </s><s> Ní/Qn  raibh/Vmis---n  amhras/Ncmsc  ar/Sp  bith/Ns-s  uirthi/Pr3fs  faoi/Sp  sin/Pd  ./Fe </s><s> Ach/Cs  cén/Pq--s  fáth/Ncmsc  go/Cs  gcaithfeadh/Vmc  sé/Pp3mss  gurb/Wpdi  é/Pp3ms  an/Td-s"," fear/Ncmsc"," a/Q-p|Q-i|Q-r  d''/Q  iarrfadh/Vmc  ?/Fq </s><s> Nach/Qnq  raibh/Vmis---d  lá/Ncmsc  na/Td-p  mban/Ncfpg  ,/Fi  mná/Ncfpc  na/Td-s  hÉireann/Npfsg  ,/Fi  tagtha/Av  ?/Fq </s><s> Nach/Qnq  raibh/Vmis---d  deireadh/Ncmsc  leis/Sp  na/Td-p  sean-nósanna/Ncmpc  seafóideacha/Aq--pc  a/Q-p|Q-i|Q-r"
"doc#14",",/Fi  mná/Ncfpc  na/Td-s  hÉireann/Npfsg  ,/Fi  tagtha/Av  ?/Fq </s><s> Nach/Qnq  raibh/Vmis---d  deireadh/Ncmsc  leis/Sp  na/Td-p  sean-nósanna/Ncmpc  seafóideacha/Aq--pc  a/Q-p|Q-i|Q-r  d''/Q  fhág/Vmis  mná/Ncfpc  ina/Spp-p|Spp-s  sclábhaithe/Ncmpc  ag/Sp  na/Td-p"," fir/Ncmpc"," ?/Fq </s><s> Chuir/Vmis  sí/Pp3fss  cogar/Ncmsc|Nv  i/Sp  gcluas/Ncfsc  Thomáis/Npfsg|Npm-g  :/Fi </s><s> ''/Fa  An/Wp-q|Wpdq  é/Pp3ms  fógra/Ncmsc  trí/Ncmsg  mhí/Ncfsc|Npfsg  a/Q-r  chaithfidh/Vmif  tú/Pp2-s  a/Sp  thabhairt/Nv  do/Sp  shagart/Ncmsc  thart/Rd  anseo/Rl  ?/Fq </s><s> ''/Fa </s><s> ''/Fa  Fógra/Ncmsc  faoi/Sp|Pr3ms"
"doc#14","<s> ''/Fa  Ní/Wp-in  tú/Pp2-s  ,/Fi  a/Q-r  déarfainn/Vmc-1s  ,/Fi  ''/Fa  a/Q-r  dúirt/Vmis  Siubhán/Ncmsc  ./Fe </s><s> ''/Fa  Nach/Wp-qn|Wpsin|Wpdin|Wpdqn  iomaí/Ncfsc|Aqc|Aqp  scéal/Ncmsc  a/Q-r  insítear/Vmip0  faoi/Sp  bhaintreacha/Ncfpc  a/Q-p|Q-i|Q-r  hiarradh/Vmis0  le/Sp  pósadh/Vmis0  sula/Cs  raibh/Vmis---d  an/Td-s"," fear/Ncmsc"," fuar/Aq-msc  sa/Spa-s  chré/Ncfsc  ./Fe </s><s> ''/Fa  Bhí/Vmis  sórt/Ncmsc  náire/Ncfsg  uirthi/Pr3fs  faoin/Spa-s  am/Ncmsc  seo/Dd  gur/Q--s  luaigh/Vmis|Vmm-2s  sí/Pp3fss  an/Wp-q|Wpdq  t-/U  ábhar/Ncmsc  a/Dp3ms  bheag/Ncmsc  nó/Cc  a/Dp3ms  mhór/Ncmsc  ./Fe </s><s> Shíl/Vmis  sí/Pp3fss  gur/Wpdi|Wsdi  ag/Sp  magadh/Nv  fúithi/Pr3fs  a/Q-r"
"doc#14","./Fe </s><s> ''/Fa </s><s> ''/Fa  Fiafráimis/Vmm-1p  díobh/Pr3-p  !/Fe </s><s> ''/Fa </s><s> ''/Fa  Tá/Vmip  tusa/Pp2-s-e  imithe/Av  as/Sp|Pr3ms  do/Sp  mheabhar/Ncmsc  uilig/Aqp  ,/Fi  ''/Fa  ar/Vmis  sí/Pp3fss  ,/Fi  ''/Fa  nó/Cc  is/Wpri  ag/Sp  magadh/Nv  fúm/Pr1-s  atá/Vmip---r  tú/Pp2-s  ?/Fq </s><s> ''/Fa </s><s> ''/Fa  Nuair/Cs  a/Q-r  iarrann/Vmip  bean/Ncfsc"," fear/Ncmpg"," a/Sp  phósadh/Nv  ,/Fi  ''/Fa  arsa/Vmis  Tomás/Npmsc  ,/Fi  é/Pp3ms  ag/Sp  cumadh/Vmis0  na/Td-p  rialacha/Ncfpc  de réir/Spc  mar/Cs  a/Q-r  bhí/Vmis  sé/Pp3mss  ag/Sp  caint/Nv  ,/Fi  ''/Fa  ní/Qn  fhéadann/Vmip---n  sí/Pp3fss  a/Dp3fs  hintinn/Ncfsc  a/Sp  athrú/Nv  go dtí/Spc  go/Cs"
"doc#14","suime/Ncfsg  aici/Pr3fs  sna/Spa-p  Jensens/Npmsc  ./Fe </s><s> Bhí/Vmis  leithscéal/Ncmsc  maith/Aq-msc  aige/Pr3ms  dul/Nv  chuig/Sp  an/Td-s  nGleann/Ncmsc  ,/Fi  agus/Cc  ina/Spp-s  dhiaidh/Ns-s  sin/Dd  cá/Rq  bhfios/Ncmsc  céard/Pq  a/Q-r  tharlódh/Vmc  ?/Fq </s><s>","Fear/Ncmsc"," slachtmhar/Aq-msc  ,/Fi  tarraingteach/Aqp  do/Sp  mhná/Ncfpc  a/Q-r  bhí/Vmis  i/Sp  gcónaí/Ncmsc  ann/Pr3ms  ,/Fi  a/Q-r  cheap/Vmis  sé/Pp3mss  ./Fe </s><s> Bhí/Vmis  súile/Ncfpc  Shiubháin/Npmsc  lán/Aq-msc  de/Sp  chodladh/Ncfsc  nuair/Cs  a/Q-p|Q-i|Q-r  d''/Q  oscail/Vmis  sí/Pp3fss"
"doc#14","a/Dp3ms  fhios/Ncmsc  agat/Pr2-s  ?/Fq </s><s> Bhí/Vmis  sé/Pp3mss  le/Sp  bheith/Nv  sna/Spa-p  socruithe/Ncmpc|Ncmpg  sochraide/Ncfsg  ar/Sp  an/Td-s  raidió/Ncmsc  ar/Sp  maidin/Ncfsc  ./Fe </s><s> Tragóid/Ncfsc  a/Q-r  tharla/Vmis  anseo/Rl  arú/Rg  inné/Ns-s|Rt  ,/Fi  nó/Cc  cén/Pq--s  lá/Ncmsc  é/Pp3ms  ?/Fq </s><s>","Fear/Vmm-2s"," óg/Ncmsc  sna/Spa-p  fichidí/Ncmpc  ./Fe </s><s> Lámh/Ncfsc  ina/Spr  bhás/Vmip---r  féin/Px  ./Fe </s><s> ''/Fa </s><s> ''/Fa  Go/Sp  sábhála/Ncfsg  Dia/Ncmsc  sinn/Pp1-p  !/Fe </s><s> Cé/Cs  ba/Ws-i  leis/Pr3ms|Sp  é/Pp3ms  ?/Fq </s><s> ''/Fa  B''/Ws-i  as/Sp  an/Td-s  nGleann/Ncmsc  máthair/Ncfsc  Risteáird/Npmsc  ,/Fi  bhí/Vmis  eolas/Ncmsc"
"doc#14","Caithfidh/Vmif  mé/Pp1-s  mé/Pp1-s  féin/Px  a/Sp  réiteach/Nv  i/Sp  gcomhair/Ns-s  na/Td-s  sochraide/Ncfsg  ./Fe </s><s> ''/Fa </s><s> ''/Fa  Tabhair/Vmm-2s  póigín/Ncfsc  beag/Aq-msc  amháin/Aqp  dom/Pr1-s  agus/Cc  scaoilfidh/Vmif  mé/Pp1-s  leat/Pr2-s  ./Fe </s><s> ''/Fa </s><s> ''/Fa  Is/Cc"," fear/Vmm-2s"," pósta/Ncmsg  thú/Pp2-s  ./Fe </s><s> ''/Fa </s><s> ''/Fa  Níl/Vmip---n  uaim/Ncfsc|Pr1-s  ach/Cs  póg/Ncfsc  ./Fe </s><s> ''/Fa </s><s> ''/Fa  Focáil/Ncfsc  leat/Pr2-s  ,/Fi  a/Uv  Risteáird/Npmsc  ,/Fi  ''/Fa  arsa/Vmis  Siubhán/Ncmsc  mar/Cs  go/Q-s  raibh/Vmis---d|Vmsp  sé/Pp3mss  ag/Sp  teacht/Nv  i/Sp  ngar/Ncmsc  di/Pr3fs  arís/Rg  ./Fe </s><s> ''/Fa"
"doc#14","ag/Sp  Tim/Npmsc  ,/Fi  mar/Sp  chathaoirleach/Ncmsc  ./Fe </s><s> ''/Fa  Bhí/Vmis  mé/Pp1-s  ag/Sp  cuimhneamh/Nv  ar/Sp  Mhairéad/Npmsc  Staic/Ncfsc  ./Fe </s><s> ''/Fa </s><s> ''/Fa  An-smaoineamh/Ncmsc  ,/Fi  ''/Fa  arsa/Vmis  Tomás/Npmsc  ./Fe </s><s> ''/Fa  Togha/Ncmsc"," fir/Ncmsg"," ,/Fi  a/Dp3fs  Tim/Npmsc  ./Fe </s><s> ''/Fa </s><s> Tar éis/Spc  an/Td-s  deireadh/Ncmsc  seachtaine/Ncfsg  thosaigh/Ncmsg  saol/Ncmsc  an/Td-s  Ghleanna/Npfsg  ag/Sp  teacht/Nv  ar/Sp  ais/Ncfsc  mar/Cs  a/Q-r  bhí/Vmis  roimh/Sp  bhás/Ncmsc  tragóideach/Aq-msc"
"doc#14","Bhuel/I  ,/Fi  chruthaigh/Vmis  siad/Pp3-ps  ar/Sp  chaoi/Ncfsc  ar/Sp  bith/Ns-s  nach/Wprin  fíor/Aqp|Ncfsc  anois/Rg  é/Pp3ms  agus/Cc  nach/Qnr  raibh/Vmis---n  sé/Pp3mss  fíor/Aq-msc  an/Td-s  chéad/Mo|Mc  lá/Ncmsc  ariamh/Ncmpg  ./Fe </s><s> ''/Fa  Bhíodar/Vmis3p  in/Sp  árasán/Ncmsc  an/Td-s"," tseanfhir/Ncmsg"," ,/Fi  ag/Sp  ól/Nv  gloine/Ncfsc|Ncfsg  fuisce/Ncmsg|Ncmsc  le/Sp  chéile/Ncmsc  ,/Fi  Eibhlín/Npfsc  imithe/Av  ag/Sp  an/Td-s  mbaile/Ncmsc  mór/Aq-msc  lena/Spp-p|Spp-s  máthair/Ncfsc  ,/Fi  nuair/Cs  a/Q-r  luaigh/Vmis  Cóilín/Ncmsc  an/Td-s  fiosrúchán/Ncmpg  ./Fe </s><s> ''/Fa  Ó/I  ,/Fi  tá/Vmip"
"doc#14","<s> ''/Fa  Bíonn/Vmig  rudaí/Ncmpc  mar/Sp  sin/Pd  ceaptha/Av  a/Sp  bheith/Nv  faoi/Sp  rún/Ncmsc  ./Fe </s><s> ''/Fa  Baineadh/Vmis0  an-/Ncmsc  gheit/Ncfsc  as/Sp  Tim/Npmsc  go/Q-s  raibh/Vmis---d|Vmsp  a/Dp3ms  fhios/Ncmsc  ag/Sp  daoine/Ncmpc  faoi/Pr3ms  ./Fe </s><s> ''/Fa  Cé/Cs  a/Q-p|Q-i|Q-r  d''/Q  inis/Vmis|Vmm-2s  don/Spa-s"," seanfhear/Ncmsc"," é/Pp3ms  ?/Fq </s><s> ''/Fa  ar/Vmis  sé/Pp3mss  ina/Spp-s  intinn/Ncfsc  féin/Px  ./Fe </s><s> Go/Sp  bhfios/Ncmsc  dósan/Pr3ms-e  ,/Fi  níor/Qn-s  insíodh/Vmis0--n  ach/Cs  don/Spa-s  sagart/Ncmsc  é/Pp3ms  ,/Fi  mar/Sp  chathaoirleach/Ncmsc  de/Sp  Choiste/Ncmsc  Bainistíochta/Ncfsg"
"doc#14","a/Q-r  bhí/Vmis  ceaptha/Nv--g  ó/Sp  thús/Ncmsc  ,/Fi  ''/Fa  arsa/Vmis  Tim/Npmsc  ./Fe </s><s> ''/Fa  Le/Sp  nach/Qnq|Qnr  scoiltfí/Vmc-0|Vmc-0--n  an/Td-s  pobal/Ncmsc  ,/Fi  tá/Vmip  a/Dp3ms  fhios/Ncmsc  agat/Pr2-s  ./Fe </s><s> ''/Fa </s><s> ''/Fa  Cibé/Pi|Dq  rud/Ncmsc  a/Q-r  cheapann/Vmip  sibh/Pp2-p  féin/Px  ,/Fi  a/Dp3fs  Tim/Npmsc  ./Fe </s><s> ''/Fa  Lig/Vmis  an/Td-s"," seanfhear/Ncmsc"," air/Pr3ms  go/Q-s  raibh/Vmis---d|Vmsp  sé/Pp3mss  an-réasúnach/Aq-msc  ./Fe </s><s> ''/Fa  Guth/Ncmsc  an/Td-s  phobail/Ncmsg  ,/Fi  mar/Cs  a/Q-r  deir/Vmip  siad/Pp3-ps  ./Fe </s><s> ''/Fa  Rinne/Vmis  sé/Mc|Pp3mss  gáire/Ncmsc  ./Fe </s><s> ''/Fa  Nach/Wp-qn|Wpsin|Wpdin|Wpdqn  iontach/Aqp  an/Td-s  chumhacht/Ncfsc  atá/Vmip---r  ag/Sp  an/Td-s"
"doc#14","an/Td-s  bhliain/Ncfsc  cheana/Rg  ./Fe </s><s> ''/Fa </s><s> ''/Fa  Is/Wp-i  fíor/Aqp|Ncfsc  dhuit/Pr2-s  ./Fe </s><s> ''/Fa  Chríochnaigh/Vmis  Tim/Npmsc  a/Dp3ms  dheoch/Ncfsc  agus/Cc  d''/Q  éirigh/Vmis|Vmm-2s  sé/Pp3mss  le/Sp  n-imeacht/Nv  ./Fe </s><s> Thuig/Vmis  sé/Mc|Pp3mss  bagairt/Ncfsc  an/Td-s"," tseanfhir/Ncmsg"," chomh/Ri  soiléir/Aqp  is/Cc  dá/Cs  mbeadh/Vmc  sé/Pp3mss  ráite/Av  amach/Rd  go/Ua  díreach/Aqp  aige/Pr3ms  ./Fe </s><s> An/Td-s  chéad/Mo|Mc  mhír/Ncfsc  a/Q-r  bhí/Vmis  ar/Sp  chlár/Ncmsc  cruinnithe/Av  choiste/Ncmsc  an/Td-s"
"doc#14","in/Sp  áit/Ncfsc  Mhicí/Npmsc  ./Fe </s><s> Mar/Cs  go/Cs  mbeadh/Vmc  an/Td-s  tIonad/Ncmsc  in aice/Spc  leis/Sp  an/Td-s  teach/Ncmsc  ósta/Ncmsg  ,/Fi  a/Q-r  dúirt/Vmis  sé/Pp3mss  ,/Fi  bheadh/Vmc  sé/Pp3mss  tábhachtach/Aq-msc  go/Cs  mbeadh/Vmc"," fear/Ncmsc"," an/Td-s  ósta/Ncmsg  ar/Sp  an/Td-s  gcoiste/Ncmsc  ./Fe </s><s> ''/Fa  Céard/Pq  a/Q-p|Q-i|Q-r  rinne/Vmis  tú/Pp2-s  leis/Sp  na/Td-p  tríocha/Mc  píosa/Ncmsc  airgid/Ncmsg  ,/Fi  a/Dp3fs  Tim/Npmsc  ?/Fq </s><s> ''/Fa  arsa/Vmis  Tomás/Npmsc  ./Fe </s><s> B''/Ws-i  in/Sp  í/Pp3fs  an/Td-s  uair/Ncfsc  a/Q-r  thosaigh/Vmis  an/Td-s  raic/Ncfsc  ,/Fi"
"doc#14","éadóchasach/Aqp  air/Pr3ms  ./Fe </s><s> ''/Fa  Ní/Qn  raibh/Vmis---n  a/Dp3ms  fhios/Ncmsc  agam/Pr1-s  cá/Rq  raibh/Vmis---d  tú/Pp2-s  ,/Fi  a/Dp3fs  Tim/Npmsc  ./Fe </s><s> Táim/Vmip1s  tar éis/Spc  nightmare/Xf  uafásach/Aqp  a/Sp  bheith/Nv  agam/Pr1-s  ./Fe </s><s> ''/Fa  Ach/Cs  ní/Qn  raibh/Vmis---n  a/Dp3fs|Q-p|Q-i|Q-r"," fear/Ncmsc|Vmm-2s"," ag/Sp  tabhairt/Nv  aird/Ncfsc|Ncmsg  uirthi/Pr3fs  :/Fi </s><s> ''/Fa  Táim/Vmip1s  ag/Sp  éirí/Nv  as/Pr3ms  ,/Fi  ''/Fa  ar/Vmis  sé/Pp3mss  ./Fe </s><s> ''/Fa  Ag/Sp  éirí/Nv  as/Sp|Pr3ms  céard/Pq  ?/Fq </s><s> ''/Fa </s><s> ''/Fa  Ag/Sp  glacadh/Vmis0  le/Sp  luathphinsean/Ncmsc  ./Fe </s><s> Táim/Vmip1s  dóite/Nv--g  amach/Rd  ./Fe </s><s> ''/Fa </s><s> ''/Fa"
"doc#14","uirthi/Pr3fs  :/Fi </s><s> ''/Fa  Táim/Vmip1s  ag/Sp  éirí/Nv  as/Pr3ms  ,/Fi  ''/Fa  ar/Vmis  sé/Pp3mss  ./Fe </s><s> ''/Fa  Ag/Sp  éirí/Nv  as/Sp|Pr3ms  céard/Pq  ?/Fq </s><s> ''/Fa </s><s> ''/Fa  Ag/Sp  glacadh/Vmis0  le/Sp  luathphinsean/Ncmsc  ./Fe </s><s> Táim/Vmip1s  dóite/Nv--g  amach/Rd  ./Fe </s><s> ''/Fa </s><s> ''/Fa  Níl/Vmip---n  tú/Pp2-s  ach/Cs  i/Sp  d''/Q"," fhear/Ncmsc"," óg/Aq-msc  fós/Rg  ./Fe </s><s> ''/Fa </s><s> ''/Fa  Táim/Vmip1s  deich/Ncmsc  mbliana/Ncfsg  níos/Uc  sine/Aqc  ná/Cc  tusa/Pp2-s-e  ,/Fi  deich/Ncmsc  mbliana/Ncfsg  fichid/Mc  caite/Av  agam/Pr1-s  ag/Sp  múinteoireacht/Ncfsc  ./Fe </s><s> ''/Fa </s><s> ''/Fa  Ach/Cs  céard/Pq  a/Q-r"
"doc#14","agus/Cc  gradam/Ncmsc  raidió/Ncmsg  JACOB/Npmsc|Npmsg|Npmpg  ''/Fa  S/Y  a/Sp  ghlacadh/Nv  ón/Spa-s  Taoiseach/Ncmsc  mar/Sp|Cs  gheall/Vmis|Ncmsc  ar/Sp  a/Dp3-p  sraith/Ncfsc  cláracha/Ncmpg  ''/Fa  Ná/Cc  hAntraipeolaithe/Ncfsc  ./Fe </s><s> ''/Fa  Cheap/Vmis  a/Dp3fs|Q-p|Q-i|Q-r"," fear/Ncmsc|Vmm-2s"," chéile/Ncmsg  Tomás/Npmsc  go/Cs  léimfeadh/Vmc  ceannaire/Ncmsc  an/Td-s  stáisiúin/Ncmsg  ,/Fi  Risteard/Npmsc  Mac/Up  Aoidh/Npmsg|Npfsg  ,/Fi  a/Q-r  bhí/Vmis  ar/Sp  aon/Dq  bhord/Ncmsc  leo/Pr3-p  ,/Fi  lena/Spp-s  bhean/Ncfsc  Clíona/Npmsc  ,/Fi  amach/Rd"
"doc#15","ag/Sp  gabháil/Nv  ./Fe </s><s> An/Td-s  t-aon/Mc  cheann/Ncmsc  ,/Fi  de réir/Spc  cosúlachta/Ncfsg  ./Fe </s><s> Lean/Npmsc  sé/Ncmsg  iad/Pp3-p  ./Fe </s><s> Corrdhuine/Ncmsc  ann/Pr3ms  chun/Sp  bualadh/Nv  le/Sp  gaol/Ncmsc  ,/Fi  le/Sp  cara/Ncmsc  ./Fe </s><s> Greim/Ncmsc  an/Td-s"," fhir/Ncmsg"," bháite/Av  ag/Sp  seanleaid/Ncmsc  ar/Sp  a/Dp3ms  mhálaí/Ncmpc  Roches/Npmsc  is/Wpri  Clerys/Npmsc  ./Fe </s><s> Mhothaigh/Vmis  sé/Mc|Pp3mss  dairt/Ncfsc  phéine/Ncfsg|Ncmsg  ina/Spp-s  phutóga/Ncfpc  ./Fe </s><s> Cé/Cs  go/Cs  raibh/Vmis---d|Vmsp  trí/Sp  sciuird/Ncfsc  tugtha/Av"
"doc#15","Churrach/Ncmsc  nó/Cc  i/Sp  mBaile/Npmpg  na/Td-p  Lobhar/Ncmpg  ,/Fi  ag/Sp  siopadóireacht/Ncfsc  i/Sp  mBrown/Npmpg  Thomas/Npmsc  is/Wpri  i/Sp  Laura/Npfsc  Ashley/Npmsc  ''s/Cc  ./Fe </s><s> Teach/Ncmsc  i/Sp  gCluain/Ncfsc  Tarbh/Ncmpg  aici/Pr3fs  is/Wpri  ag/Sp  a/Q-p|Q-i|Q-r"," fear/Vmm-2s"," céile/Ncmsc  ,/Fi  David/Npmsc  ,/Fi  bainisteoir/Ncmsc  foirne/Ncfpg|Ncfsg  le/Sp  comhlacht/Ncmsc  Poncánach/Aq  éigin/Aqp  ./Fe </s><s> Teach/Ncmsc  ba/Wsri  ea/Pp3-s  é/Pp3ms  a/Q-r  chuir/Vmis  cáca/Ncmsc  bainise/Ncfsg  i/Sp  gcuimhne/Ncfsc  dó/Pr3ms  an/Td-s  dá/Spp-s"
"doc#15","ba/Wsri  ea/Pp3-s  í/Pp3fs  a/Q-i  thóg/Vmis  a/Dp3fs  clann/Ncfsc  ar/Sp  bhealach/Ncmsc  Críostaí/Aqp  ,/Fi  in/Sp  ainneoin/Ns-s  chathuithe/Ncmpc  an/Td-s  tsaoil/Ncmsg  mhóir/Aq-msg  amuigh/Rd  ,/Fi  a/Q-p|Q-i|Q-r  rinne/Vmis  cion/Ncmsc  beirte/Ncfsg  ,/Fi  ó/I  d''/Q  éag/Vmis  an/Td-s"," fear/Ncmsc"," céile/Ncmsg  is/Cc  an/Td-s  t-athair/Ncmsc  ./Fe </s><s> Bean/Npmsc  a/Q-r  thagadh/Vmih  ar/Sp  Aifreann/Ncmsc  gach/Dq  maidin/Ncfsc  is/Cc  a/Q-r  bhí/Vmis  gníomhach/Aqp  i/Sp  gCumann/Ncmsc  Naoimh/Aq-msv|Aq-msg  Uinseann/Npfsg|Npmsg|Npmsc  de/Sp  Pól/Npmsc  ./Fe </s><s> Cuntas/Ncmsc"
"doc#15",",/Fi  Margo/Npmsc  ,/Fi  Eibhlín/Npfsc  agus/Cc  bean/Ncfsc  eile/Dd  -/Fb  caithfidh/Vmif  gurbh/Wsdi  í/Pp3fs  sin/Dd  Hilary/Npfsc  ,/Fi  an/Td-s  deirfiúr/Ncfsc  i/Sp  Sasana/Npmsc|Npfsc  nár/Wsrin  casadh/Vmis0|Nv|Ncmsc  air/Pr3ms  riamh/Rg  ,/Fi  Pól/Npmsc  agus/Cc"," fear/Ncmsc"," -/Fb  Bill/Npmsc  ,/Fi  fear/Ncmsc  céile/Ncmsg  Hilary/Npfsc|Npfsg|Npfpg  ,/Fi  ba/Wsri  dhócha/Aqc|Aqp  ./Fe </s><s> Is/Wp-i  ilghrúpa/Ncmsc  gaolta/Ncmpg  ,/Fi  comharsan/Ncfsg  agus/Cc  cairde/Ncmsc|Ncmpc  ./Fe </s><s> A/Dp3ms  shúile/Ncfpc  ar/Sp  Eibhlín/Npfsc  is/Wpri  í/Pp3fs  ag/Sp  teacht/Nv  ina/Spp-s"
"doc#15",",/Fi  Eibhlín/Npfsc  agus/Cc  bean/Ncfsc  eile/Dd  -/Fb  caithfidh/Vmif  gurbh/Wsdi  í/Pp3fs  sin/Dd  Hilary/Npfsc  ,/Fi  an/Td-s  deirfiúr/Ncfsc  i/Sp  Sasana/Npmsc|Npfsc  nár/Wsrin  casadh/Vmis0|Nv|Ncmsc  air/Pr3ms  riamh/Rg  ,/Fi  Pól/Npmsc  agus/Cc  fear/Ncmsc  -/Fb  Bill/Npmsc  ,/Fi"," fear/Ncmsc"," céile/Ncmsg  Hilary/Npfsc|Npfsg|Npfpg  ,/Fi  ba/Wsri  dhócha/Aqc|Aqp  ./Fe </s><s> Is/Wp-i  ilghrúpa/Ncmsc  gaolta/Ncmpg  ,/Fi  comharsan/Ncfsg  agus/Cc  cairde/Ncmsc|Ncmpc  ./Fe </s><s> A/Dp3ms  shúile/Ncfpc  ar/Sp  Eibhlín/Npfsc  is/Wpri  í/Pp3fs  ag/Sp  teacht/Nv  ina/Spp-s  threo/Ncfsc  ,/Fi  ag/Sp"
"doc#15","mbeadh/Vmc  sé/Pp3mss  as/Sp|Pr3ms  féin/Px  ./Fe </s><s> Suaitheadh/Vmis0  gan/Sp  chiall/Ncfsc  ,/Fi  athchíoradh/Ncmsc  gan/Sp  teorainn/Ncfsc  an/Td-s  toradh/Ncmsc  air/Pr3ms  ,/Fi  ar/Sp  ndóigh/Ncfsc  ./Fe </s><s> Bhrostaigh/Vmis  sé/Pp3mss  ina/Spp-s  diaidh/Ns-s  ./Fe </s><s>","Fear/Ncmsc"," meánaosta/Av  ,/Fi  is/Cc  an/Qq  madadh/Vmis0|Vmih  seo/Pd  aigesean/Pr3ms-e  ar/Sp  éill/Ncfsc  aige/Pr3ms  ,/Fi  ag/Sp  teacht/Nv  ina/Spp-p  dtreo/Ncfsc  ./Fe </s><s> D''/Q  fhan/Vmis  Réamann/Npmsc  gan/Sp  labhairt/Nv  go/Q-s  raibh/Vmis---d|Vmsp  mo/Dp1-s  dhuine/Ncmsc  as/Sp"
"doc#15","chorrchuimhne/Ncfsc  is/Cc  ar/Qq-s|Q-p|Q-is  mhothaigh/Vmis  mé/Pp1-s  ó/Sp  dhaoine/Ncmpc  eile/Dd  ./Fe </s><s> Is/Wp-i  dócha/Aqc  go/Q-s  raibh/Vmis---d|Vmsp  íomhá/Ncfsc  den/Spa-s  athair/Ncfsc  idéalach/Aq-fsc  cruthaithe/Av  agam/Pr1-s  as/Sp  an/Td-s  dá/Cs  ní/Wp-in  ./Fe </s><s>","Fear/Ncmsc"," praiticiúil/Aq-msc  láidir/Aq-msc  ,/Fi  fear/Ncmsc  tuisceanach/Aq-msc  ./Fe </s><s> An/Td-s  curadh/Ncmsc  cróga/Aqp  ./Fe </s><s> Is/Wp-i  fearr/Aqc  an/Td-s  aithne/Ncfsc  a/Q-r  bhí/Vmis  ag/Sp  Hilary/Npfsc  is/Wpri  ag/Sp  Margo/Npmsc  air/Pr3ms  ,/Fi  ní/Wp-in  nach/Wprin  ionadh/Ncmsc"
"doc#15","mé/Pp1-s  ó/Sp  dhaoine/Ncmpc  eile/Dd  ./Fe </s><s> Is/Wp-i  dócha/Aqc  go/Q-s  raibh/Vmis---d|Vmsp  íomhá/Ncfsc  den/Spa-s  athair/Ncfsc  idéalach/Aq-fsc  cruthaithe/Av  agam/Pr1-s  as/Sp  an/Td-s  dá/Cs  ní/Wp-in  ./Fe </s><s> Fear/Ncmsc  praiticiúil/Aq-msc  láidir/Aq-msc  ,/Fi"," fear/Ncmsc"," tuisceanach/Aq-msc  ./Fe </s><s> An/Td-s  curadh/Ncmsc  cróga/Aqp  ./Fe </s><s> Is/Wp-i  fearr/Aqc  an/Td-s  aithne/Ncfsc  a/Q-r  bhí/Vmis  ag/Sp  Hilary/Npfsc  is/Wpri  ag/Sp  Margo/Npmsc  air/Pr3ms  ,/Fi  ní/Wp-in  nach/Wprin  ionadh/Ncmsc  ./Fe </s><s> Is/Wp-i  cuimhin/Ns-s  le/Sp  Margo/Npmsc  é/Pp3ms  ag/Sp"
"doc#15","chuid/Ncfsc  eile/Dd  de/Sp  chumann/Ncmsc  Phóil/Npm-g|Npfsg  is/Wpri  Eibhlín/Npfsc  ./Fe </s><s> B''/Ws-i  fhéidir/Ns-s  gurbh/Wsdi  í/Pp3fs  an/Td-s  fhíric/Ncfsc  taobh/Ncmsc  thiar/Rd  de/Pr3ms  ,/Fi  creideamh/Ncmsc  is/Cc  claontaí/Vmih0  gustalacha/Aq--pg|Aq--pv|Aq--pc  an/Td-s"," fhir/Ncmsg"," gur/Wpdi|Wsdi  leis/Sp  bean/Ncfsc  trína/Spp-s  colainn/Ncfsc  a/Sp  shealbhú/Nv  ,/Fi  amhail/Sp  is/Cc  b''/Ws-i  ionann/Aqp  sealúchas/Ncmsc  neamhbhuan/Aq-msc  na/Td-s  comhriachtana/Ncfsg  is/Wpri  smacht/Ncmsc  ar/Sp  chóras/Ncmsc"
"doc#15","<s> An/Td-s  Teoiric/Ncfsc  ina/Spp-s|Spr  dhá/Spp  cuid/Ncfsc  cheangailte/Av  ann/Pr3ms  :/Fi  gur/Wpdi|Wsdi  trína/Spp-s  shíol/Ncmsc  féin/Px  a/Sp  chur/Nv  a/Sp  glanadh/Nv  síol/Ncmsc  -/Fb  is/Cc  dá/Spp-s  bharr/Ncmsc  tionchar/Ncmpg  agus/Cc  cumhacht/Ncfsc  an/Td-s"," fhir/Ncmsg"," eile/Dd  -/Fb  as/Sp  an/Td-s  bhealach/Ncmsc  ;/Fi  is/Cc  dá/Spp-s  dhéine/Ncfsc  a/Dp3ms  phlanctha/Ncmsg  is/Wpri  a/Dp3fs  churtha/Ncmpc  ,/Fi  is/Wpri  amhlaidh/Rg  ba/Wsri  ghlaine/Aqc  ,/Fi  ba/Wsri  shaoire/Aqc  is/Cc  ab/Wsri  íne/Aqc  Eibhlín/Npf-g|Npfsc  ./Fe </s><s> Sna/Spa-p"
"doc#15","an/Td-s  guthán/Ncmsc  athuair/Ns-s  a/Q-r  bhí/Vmis  sé/Pp3mss  ,/Fi  nuair/Cs  a/Q-p|Q-i|Q-r  brúdh/Vmis0  an/Td-s  doras/Ncmsc  isteach/Rd  ./Fe </s><s> Pat/Npmsc  Cashin/Npmsc  ,/Fi  pluga/Ncmsc  státseirbhíse/Ncfsg  ,/Fi  más/Csw  fíor/Aqp  dó/Pr3ms  féin/Px  ,/Fi  is/Wpri  cara/Ncmsc"," fir/Ncmsg"," ina/Spp-s  chuideachta/Ncfsc  ./Fe </s><s> Slám/Vmm-2s  málaí/Ncmpc  Quinnsworth/Npmsc  ar/Sp  iompar/Nv  acu/Pr3-p  dís/Ncfsc  ./Fe </s><s> Dhún/Vmis  siad/Pp3-ps  an/Td-s  doras/Ncmsc  mór/Aq-msc  ina/Spp-p  ndiaidh/Ns-s  ./Fe </s><s> Rug/Vmis  Réamann/Npmsc  ar/Sp  an/Td-s"
"doc#15","an/Td-s  fhíona/Ncmsg  go/Ua  rósciobtha/Aqp  a/Q-r  bhí/Vmis  tú/Pp2-s  ./Fe </s><s> Tóg/Vmm-2s  go/Ua  bog/Aqp  é/Pp3ms  ,/Fi  a/Uv  bhodaigh/Ncmsv  ./Fe </s><s> Tháinig/Vmis  Mary/Npfsc  Weldon/Npmsg|Npmpg  ,/Fi  múinteoir/Ncmsc  matamaitice/Ncfsg  ,/Fi  anall/Rd  chugat/Pr2-s  ./Fe </s><s> A/Q-p|Q-i|Q-r"," fear/Vmm-2s"," céile/Ncmsc  sna/Spa-p  sála/Ncfpc  aici/Pr3fs  ./Fe </s><s> Sibh/Pp2-p  i/Sp  bhur/Dp2-p  seasamh/Ncmsc  ansin/Rl  ./Fe </s><s> Mac-chaint/Npmsc  de/Sp  shórt/Ncmsc  ar/Sp  siúl/Nv  eadraibh/Pr2-p  ./Fe </s><s> Leathshúil/Ncfsc  agat/Pr2-s  ar/Sp  an/Td-s  bheirt/Ncfsc  thall/Rd"
"doc#15","./Fe </s><s> Phlanc/Vmis  tú/Pp2-s  féin/Px  síos/Rd  ar/Sp  chathaoir/Ncfsc  ./Fe </s><s> Pus/Ncmsc  ort/Pr2-s  ./Fe </s><s> ''/Fa  Tchím/Npmsc  go/Cs  bhfuil/Vmip---d  an/Td-s  Mháthair/Ncfsc  Mhór/Npfsc  Dhubh/Aq-fsc  i ndiaidh/Spc  do/Sp  chara/Ncmsc  a/Sp  sciobadh/Nv  uait/Pr2-s  ./Fe </s><s> ''/Fa </s><s>","Fear/Vmm-2s"," céile/Ncmsc  Mhary/Npfsg  ./Fe </s><s> ''/Fa  Don/Spa-s  diabhal/Ncmsc  leis/Sp  an/Td-s  bheirt/Ncfsc  acu/Pr3-p  ,/Fi  ''/Fa  ar/Vmis  tú/Pp2-s  ,/Fi  ag/Sp  caitheamh/Nv  siar/Rd  bolgam/Ncmsc  fíona/Ncmsg  ./Fe </s><s> Beag/Ncmsc  eile/Dd  a/Q-r  dúirt/Vmis  tú/Pp2-s  i gcaitheamh/Spc"
"doc#15","san/Spa-s  oíche/Ncfsc  ,/Fi  an/Td-s  tSiúr/Ncfsc  Agnes/Npfsg  ./Fe </s><s> Is/Wp-i  Eibhlín/Npfsc  ./Fe </s><s> ''/Fa  Cheapamar/Vmis1p  go/Q-s  raibh/Vmis---d|Vmsp  spéirbhean/Ncfsc  eile/Dd  i/Sp  dtaisce/Ncfsc  agat/Pr2-s  amuigh/Rd  ,/Fi  ''/Fa  Réamainn/Npmsc  ./Fe </s><s> ''/Fa </s><s> Dermot/Npmsc  ./Fe </s><s>","Fear/Vmm-2s"," grinn/Ncmpc  ,/Fi  mar/Sp  dhea/Ns-s  ./Fe </s><s> Cár/Rq  ort/Pr2-s  féin/Px  ./Fe </s><s> ''/Fa  Níor/Qn-s  bhraith/Vmis---n  mé/Pp1-s  go/Ua  ró-iontach/Aqp  ./Fe </s><s> Fonn/Ncmsc  chaitheamh/Nv  aníos/Rd  a/Q-r  tháinig/Vmis  orm/Pr1-s  ./Fe </s><s> Amach/Rd  chun/Sp  bolgam/Ncmpg"
"doc#15","./Fe </s><s> Na/Td-p  focail/Ncmpc  Laidine/Npmsc  a/Q-r  bhí/Vmis  de/Sp  ghlanmheabhair/Ns-s  aige/Pr3ms  ,/Fi  bíodh/Vmm-3s  is/Cc  nár/Qnrs  thuig/Vmis---n  sé/Pp3mss  a/Dp3-p  mbrí/Ncfsc  ./Fe </s><s> Tháinig/Vmis  an/Td-s  sagart/Ncmsc  ,/Fi  bheannaigh/Vmis  dóibh/Pr3-p  ./Fe </s><s>","Fear/Vmm-2s"," nach/Qnr  raibh/Vmis---n  aon/Mc|Dq  aithne/Ncfsc  ag/Sp  Réamann/Npmsc  air/Pr3ms  ./Fe </s><s> Faoi/Sp  dheireadh/Ncmsc  ,/Fi  cúpla/Ncmsc  bomaite/Ncmsg  roimh/Sp  a/Mn  deich/Mc  a/Sp  chlog/Ncmsc  ,/Fi  threoraigh/Vmis  na/Td-p  banaltraí/Ncfpc  na/Td-p"
"doc#15","Réamann/Npmsc  an/Td-s  t-urlár/Ncmsc  chuig/Sp  an/Td-s  oifig/Ncfsc  ./Fe </s><s> Thug/Vmis  gliúc/Ncmsc  ar/Sp  dhíorma/Ncmsc  beag/Aq-msc  daoine/Ncmpc|Ncmpg  a/Q-r  bhí/Vmis  sa/Spa-s  halla/Ncmsc  ./Fe </s><s> Triúr/Ncmsc  ,/Fi  lánúin/Ncfsc  mheánaosta/Av  is/Cc"," fear/Vmm-2s"," sna/Spa-p  fichidí/Ncmpc  déanacha/Aq--pc  ./Fe </s><s> Slipéirí/Ncmpc  is/Wpri  casóg/Ncfsc  leapa/Ncfsg  air/Pr3ms  ./Fe </s><s> Bhuail/Vmis  Réamann/Npmsc  ar/Sp  dhoras/Ncmsc  leathoscailte/Ncfsg  na/Td-s  hoifige/Ncfsg  ./Fe </s><s> Banaltra/Ncfsc"
"doc#15","amháin/Aqp  ./Fe </s><s> Sna/Spa-p  seilfeanna/Ncfpc|Ncfpg  a/Q-p|Q-i|Q-r  d''/Q  fhan/Vmis  siad/Pp3-ps  ,/Fi  gan/Sp  léamh/Ncmsc  ,/Fi  doléite/Aqp  ar/Sp  an/Td-s  chuid/Ncfsc  is/Wpri  mó/Aqc  de/Pr3ms  ./Fe </s><s> Duine/Ncmsc  amháin/Aqp  eile/Dd  a/Q-r  bhí/Vmis  sa/Spa-s  seomra/Ncmsc  ./Fe </s><s>","Fear/Ncmsc"," meánaosta/Av  faoina/Spp-s  fheisteas/Ncmsc  leapa/Ncfsg  ag/Sp  stánadh/Vmis0  amach/Rd  an/Td-s  fhuinneog/Ncfsc  ./Fe </s><s> Shuigh/Vmis  Réamann/Npmsc  is/Cc  Eibhlín/Npfsc  ./Fe </s><s> Lámh/Ncfsc  léi/Pr3fs  leagtha/Nv--g  go/Sp"
"doc#15","./Fe </s><s> Ach/Cs  casadh/Vmis0  bean/Ncfsc  ón/Spa-s  bhaile/Ncmsg  orm/Pr1-s  ./Fe </s><s> Sa/Spa-s  chéad/Mo|Mc  seomra/Ncmsc  eile/Dd  atá/Vmip---r  sí/Pp3fss  ./Fe </s><s> Alcólaí/Aqc  is/Wpri  ea/Pp3-s  í/Pp3fs  ,/Fi  triúr/Ncmsc  páistí/Ncmpg  aici/Pr3fs  ,/Fi  feirmeoir/Ncmsc  gustalach/Aq-msc  a/Dp3fs"," fear/Ncmsc"," céile/Ncmsg  ,/Fi  san/Spa-s  Iarmhí/Ncfsc  atá/Vmip---r  an/Td-s  fheirm/Ncfsc  acu/Pr3-p  .../F  anseo/Rl  le/Sp  triomú/Nv  atá/Vmip---r  sí/Pp3fss  ./Fe </s><s> Seo/Pd  an/Td-s  tríú/Mo  huair/Ncfsc  di/Pr3fs  abhus/Rd  -/Fb  uair/Ncfsc  sa/Spa-s  bhliain/Ncfsc  nó/Cc  mar/Sp  sin/Pd  a/Q-r"
"doc#15","b''/Ws-i  fhada/Aqp  ó/I  bhí/Vmis  ,/Fi  dar/Csw|Vmip  leis/Pr3ms  faoin/Spa-s  am/Ncmsc  seo/Dd  -/Fb  go/Cs  bpósfadh/Vmc  sé/Pp3mss  ,/Fi  ar/Qq-s|Q-p|Q-is  chaith/Vmis  sé/Pp3mss  a/Dp3ms|Dp3fs  oiread/Ns-s  sin/Dd  ama/Ncmsg  is/Wpri  fuinnimh/Ncmpc  ag/Sp  troid/Nv  le/Sp  bodach/Ncmsc  eile/Dd  de/Sp"," fhear/Ncmsc"," di/Pr3fs  ,/Fi  ar/Qq-s|Q-p|Q-is  náirigh/Vmis  sé/Pp3mss  é/Pp3ms  féin/Px  is/Cc  a/Q-i  ndearna/Vmis---d  sé/Mc|Pp3mss  beag-is-fiú/Nv  de/Sp|Pr3ms  féin/Px  ar/Sp  a/Dp3-p|Dp3fs  son/Ns-s  ,/Fi  ba/Wsri  dhoiligh/Ncmsg  a/Sp  chreidbheáil/Nv  gur/Wpdi|Wsdi  thall/Rd  sa/Spa-s  saol/Ncmsc  eile/Dd  a/Q-r  bhí/Vmis"
"doc#15","eisean/Pp3ms-e  ba/Wsri  mó/Aqc|Aqp  a/Q-r  bhí/Vmis  thíos/Rd  leis/Sp  an/Td-s  saol/Ncmsc  mór/Aq-msc  iarbhír/Ncfsc  taobh/Ncmsc  amuigh/Rd  ./Fe </s><s> Cá/Rq  bhfuil/Vmip---d  na/Td-s  mná/Ncfpc  ,/Fi  an/Td-s  cheist/Ncfsc  a/Sp  rith/Nv  leis/Pr3ms|Sp  ar/Sp  ball/Ncmsc  ./Fe </s><s> Cóisir/Ncfsc"," fear/Ncmsc"," cheart/Aq-msc  ba/Wsri  ea/Pp3-s  í/Pp3fs  ,/Fi  go/Ua  deimhin/Aqp  ./Fe </s><s> Cheapfá/Vmc-2s  gur/Wpdi|Wsdi  ag/Sp  dul/Nv  le/Sp  pósadh/Vmis0  a/Q-r  bhí/Vmis  Gerry/Npmsc  is/Cc  gur/Wpdi|Wsdi  ag/Sp  fágáil/Nv  slán/Ncmpg|Ncmsc  ag/Sp  a/Dp3ms  chomh-lucht/Ncmsc  macnais/Ncmsg  a/Q-r  bhí/Vmis  sé/Pp3mss  ./Fe </s>"
"doc#15","aon-nóta/Ncmsg  céanna/Aqp  ag/Sp  roinnt/Nv  leo/Pr3-p  uile/Ns-s  ,/Fi  dar/Vmip  le/Sp  Réamann/Npmsc  ./Fe </s><s> Scaipeadh/Vmis0  na/Td-p  boic/Ncmpc  timpeall/Ncmpg  an/Td-s  urláir/Ncmpc  -/Fb  is/Wpri  na/Td-p  mball/Ncmpg  trioc/Ncmsg|Ncmsc  ./Fe </s><s> Gothaí/Ncmpc  an/Td-s"," fhir/Ncmsg"," chrochta/Aqp  (/F  gona/Spp-s  mhuineál/Ncmsc  briste/Av|Aqp  is/Wpri  a/Dp3ms  phutóga/Ncfpc  scaoilte/Aqp|Av  )/F  a/Q-r  tharraingíodh/Vmih  gach/Dq  leoiste/Ncmsc  díobh/Pr3-p  air/Pr3ms  féin/Px  ,/Fi  theagmhaigh/Vmis"
"doc#15","an/Td-s  tráthnóna/Ncmsg  sin/Dd  ./Fe </s><s> Imní/Ncfsc  air/Pr3ms  gur/Q--s  mhaith/Vmis  léi/Pr3fs  teacht/Nv  ./Fe </s><s> Aithne/Ncfsc  aici/Pr3fs  féin/Px  ar/Sp  Gerry/Npmsc  ón/Spa-s  tseanré/Ncfsc  chéanna/Aqp  ./Fe </s><s> Ní/Qn  bheidh/Vmif---n  ann/Pr3ms  ach/Cs  na/Td-p"," fir/Ncmpc"," ,/Fi  a/Q-r  dúirt/Vmis  sé/Pp3mss  ./Fe </s><s> Tá/Vmip  a/Dp3ms  fhios/Ncmsc  agat/Pr2-s  Gerry/Npmsc  .../F </s><s> A/Sp  thuilleadh/Nv  aíonna/Ncmpc  fireanna/Ncmsg  tagtha/Av  isteach/Rd  faoin/Spa-s  am/Ncmsc  seo/Dd  ./Fe </s><s> Bheannaigh/Vmis  Réamann/Npmsc"
"doc#15","./Fe </s><s> ''/Fa  Níl/Npfsc|Vmip---n  achan/Ncmsc  rud/Ncmsc  chomh/Ri  holc/Aqp  sin/Dd  ,/Fi  an/Qq  bhfuil/Vmip---d  ?/Fq </s><s> ''/Fa  John/Npmsc  Macken/Npmpg  ,/Fi  i ndiaidh/Spc  teacht/Nv  isteach/Rd  ./Fe </s><s> Chuir/Vmis  Réamann/Npmsc  cár/Ncmpg  air/Pr3ms  féin/Px  leis/Sp  an/Td-s"," fhear/Ncmsc"," eile/Dd  ./Fe </s><s> ''/Fa  Seo/Pd  do/Sp  thearmann/Ncmsc  ó/Sp  chruatan/Ncmsc  an/Td-s  tsaoil/Ncmsg  ,/Fi  ón/Spa-s  chumann/Ncmsc  mí-/Ncfsc  ámharach/Aq-fsc  ./Fe </s><s> ''/Fa </s><s> Cha/Qn  raibh/Vmis---n  Réamann/Npmsc  cinnte/Av|Aqp  an/Wp-q|Wpdq  ar/Sp  an/Td-s  deoch/Ncfsc  nó/Cc  ar/Sp  an/Td-s"
"doc#15","rud/Ncmsc  atá/Vmip---r  le/Sp  rá/Nv  agat/Pr2-s  a/Sp  rá/Nv  ./Fe </s><s> Ceist/Ncfsc  mhaith/Aq-fsc  faoin/Spa-s  am/Ncmsc  seo/Dd  cad/Pq  chuige/Pr3ms  ar/Qq-s|Q-p|Q-is  shíl/Vmis  tú/Pp2-s  go/Cs  bhféadfaí/Vmc-0  maitheas/Ncfsc  ar/Sp  bith/Ns-s  a/Sp  chur/Nv  i/Sp  gcrích/Ncfsc  ./Fe </s><s> Comhrá/Ncmsc"," fear/Ncmpg"," a/Sp  bheith/Nv  eadraibh/Pr2-p  ./Fe </s><s> Sea/Wp-i-3  ./Fe </s><s> Iarracht/Ncfsc  mhór/Aq-fsc  chun/Sp  rud/Ncmsc  éigin/Aq-msc  a/Sp  shábháil/Nv  ón/Spa-s  phraiseach/Ncfsc  seo/Dd  ./Fe </s><s> Le/Sp  linn/Ncfsc  daoibh/Pr2-p  dís/Ncfsc  a/Sp  bheith/Nv  ag/Sp"
"doc#15","<s> Ó/I  aistríodh/Vmih|Vmis0  í/Pp3fs  go dtí/Spc  an/Td-s  tearmann/Ncmsc  tuaithe/Ncfsg  ./Fe </s><s> Margo/Npmsc  a/Q-r  bhailigh/Vmis  an/Td-s  post/Ncmsc  go/Ua  hiondúil/Aqp  is/Cc  a/Sp  choimeád/Nv  súil/Ncfsc  ar/Sp  an/Td-s  áit/Ncfsc  ./Fe </s><s> Ach/Cs  ise/Pp3fs-e  agus/Cc  an/Td-s"," fear/Ncmsc"," céile/Ncmsg  ar/Sp  a/Dp3ms  laethanta/Ncmpc  saoire/Ncfsg  Marbellacha/Ncmpc  faoi/Sp  láthair/Ncfsc  ./Fe </s><s> Rud/Ncmsc  beag/Aq-msc  fuar/Aq-msc  atá/Vmip---r  an/Td-s  t-árasán/Ncmsc  ./Fe </s><s> Is/Cc  an/Td-s  t-aer/Ncmsc  trom/Aq-msc  ./Fe </s><s> Bheadh/Vmc  a/Q-p|Q-i|Q-r  fhíos/Vmip---r"
"doc#15","ar/Sp  aon/Mc|Dq  nós/Ncmsc  ./Fe </s><s> An/Td-s  lá/Ncmsc  ar/Sp  fad/Ncmsc  .../F  Geal/Vmm-2s  go/Ua  leor/Aqp  a/Q-r  bhí/Vmis  an/Td-s  seomra/Ncmsc  cheana/Rg  féin/Px  ./Fe </s><s> Maidin/Ncfsc  ghalánta/Aqp  ,/Fi  de réir/Spc  dealraimh/Ncmsg  ./Fe </s><s> Sin/Pd  an/Td-s  rud/Ncmsc  a/Q-r  dúirt/Vmis"," fear/Ncmsc"," na/Td-s  teilifíse/Ncfsg  aréir/Aqp  ./Fe </s><s> Go/Cs  ndéanfadh/Vmc  sí/Pp3fss  maidin/Ncfsc  mhaith/Aq-fsc  ach/Cs  go/Cs  mbeadh/Vmc  sé/Pp3mss  fliuch/Aq-msc  san/Spa-s  iarnóin/Ncfsc  ./Fe </s><s> Ba/Ws-i  cheart/Aqp  éirí/Ncmsg|Ncmsc|Nv  thart/Rd  ar/Sp  a/Mn  deich/Ncmsc  is/Wpri"
"doc#16","-/Fb  an/Td-s  míshásamh/Ncmsc  céanna/Aqp  agus/Cc  an/Td-s  chuimhne/Ncfsc  chiontach/Aq-fsc  ann/Pr3ms  go/Q-s  raibh/Vmis---d|Vmsp  lámh/Ncfsc  aige/Pr3ms  in/Sp  oiliúint/Ncfsc  an/Td-s  dá/Spp-p|Spp-s|Spp-p|Spp-s  spreasán/Ncmsc  úd/Ncmpg  ./Fe </s><s> Eisean/Pp3ms-e  ,/Fi  oide/Ncmsc  agus/Cc"," fear/Vmm-2s"," léinn/Ncmpc  ./Fe </s><s> Eisean/Pp3ms-e  a/Q-i  chaith/Vmis  a/Dp3ms  shaol/Ncmsc  iomlán/Aq-msc  in/Sp  institiúidí/Ncfpc  léinn/Ncmsg  ./Fe </s><s> Dhá/Spp  scór/Ncmsc  bliain/Ncfsc  ó/Sp  bhunscolaíocht/Ncfsc  go/Sp  hollscolaíocht/Ncfsc  go/Sp"
"doc#16","léinn/Ncmsg  ./Fe </s><s> Dhá/Spp  scór/Ncmsc  bliain/Ncfsc  ó/Sp  bhunscolaíocht/Ncfsc  go/Sp  hollscolaíocht/Ncfsc  go/Sp  hollúnacht/Ncfsc  gur/Q--s  ghlac/Vmis  sé/Pp3mss  leis/Sp  an/Td-s  luathscor/Ncmsc  ./Fe </s><s> Agus/Cc  b''/Ws-i"," fhear/Vmis"," tacsaí/Ncmsc  agus/Cc  fear/Ncmsc  imeartha/Av|Aqp  haca/Ncmsc|Ncmsg  a/Q-r  bhí/Vmis  oilte/Nv--g  aige/Pr3ms  !/Fe </s><s> Dheamhan/Ncmsc  spéis/Ncfsc  a/Q-r  bhí/Vmis  ag/Sp  ceachtar/Pi  de/Sp  na/Td-p  deartháireacha/Ncmpc  san/Spa-s  oideachas/Ncmsc"
"doc#16","scór/Ncmsc  bliain/Ncfsc  ó/Sp  bhunscolaíocht/Ncfsc  go/Sp  hollscolaíocht/Ncfsc  go/Sp  hollúnacht/Ncfsc  gur/Q--s  ghlac/Vmis  sé/Pp3mss  leis/Sp  an/Td-s  luathscor/Ncmsc  ./Fe </s><s> Agus/Cc  b''/Ws-i  fhear/Vmis  tacsaí/Ncmsc  agus/Cc"," fear/Ncmsc"," imeartha/Av|Aqp  haca/Ncmsc|Ncmsg  a/Q-r  bhí/Vmis  oilte/Nv--g  aige/Pr3ms  !/Fe </s><s> Dheamhan/Ncmsc  spéis/Ncfsc  a/Q-r  bhí/Vmis  ag/Sp  ceachtar/Pi  de/Sp  na/Td-p  deartháireacha/Ncmpc  san/Spa-s  oideachas/Ncmsc  riamh/Rg  ./Fe </s><s> Ó/I  chuir/Vmis  Berry/Npmsc"
"doc#16",",/Fi  bhíodh/Vmih  sí/Pp3fss  ag/Sp  magadh/Nv  faoi/Pr3ms  ./Fe </s><s> Gan/Sp  aon/Mc|Dq  luaidhe/Ncfsc  ina/Spp-s  phionsail/Ncmsc  aige/Pr3ms  ./Fe </s><s> Gan/Sp  ach/Cs  cartúis/Ncmpc  chaocha/Aq--pc  ina/Spp-s  ghunna/Ncmsc  aige/Pr3ms  ./Fe </s><s> Lee/Npfsc|Npmsc  Mionúr/Ncmpg  ,/Fi  an/Qq"," Fear/Vmm-2s"," Sé/Pp3mss  Dhollar/Ncmsc  ./Fe </s><s> Thathantaigh/Vmis  air/Pr3ms  babhta/Ncmsc  nó/Cc  dhó/Nv|Mc  labhairt/Ncfsc  le/Sp  máinlia/Ncmsc  ./Fe </s><s> D''/Q  fhéadfadh/Vmc  laser/Ncfsc  fear/Ncmpg  nua/Aqp  Bionic/Npmsc  a/Sp  dhéanamh/Nv  de/Pr3ms  ./Fe </s>"
"doc#16","ina/Spp-s  ghunna/Ncmsc  aige/Pr3ms  ./Fe </s><s> Lee/Npfsc|Npmsc  Mionúr/Ncmpg  ,/Fi  an/Qq  Fear/Vmm-2s  Sé/Pp3mss  Dhollar/Ncmsc  ./Fe </s><s> Thathantaigh/Vmis  air/Pr3ms  babhta/Ncmsc  nó/Cc  dhó/Nv|Mc  labhairt/Ncfsc  le/Sp  máinlia/Ncmsc  ./Fe </s><s> D''/Q  fhéadfadh/Vmc  laser/Ncfsc"," fear/Ncmpg"," nua/Aqp  Bionic/Npmsc  a/Sp  dhéanamh/Nv  de/Pr3ms  ./Fe </s><s> Bheadh/Vmc  sí/Pp3fss  sásta/Aqp  páiste/Ncmsg|Ncmsc  eile/Dd  a/Sp  bheith/Nv  aici/Pr3fs  dá/Cs  mbeadh/Vmc  a/Dp3ms  oidhre/Ncmsc  féin/Px  uaidh/Pr3ms  ./Fe </s><s> Ní/Qn  raibh/Vmis---n  ,/Fi  arsa/Vmis  Berry/Npmsc  go/Ua"
"doc#16","ní/Qn  raibh/Vmis---n  aon/Mc|Dq  bhealach/Ncmsc  éasca/Aqp  le/Sp  héalú/Nv  ó/Sp  na/Td-p  mogaill/Ncmpc  ./Fe </s><s> Ach/Cs  amháin/Aqp  tríd/Sp  an/Td-s  eangach/Ncfsc  a/Sp  réabadh/Vmis0  ./Fe </s><s> Faoi/Sp  láthair/Ncfsc  ,/Fi  ní/Qn  raibh/Vmis---n  na/Td-p  maighrí/Ncmsc"," fir/Ncmsg"," ach/Cs  á/Spp-p  dtraochadh/Nv  féin/Px  agus/Cc  iad/Pp3-p  in/Sp  achrann/Ncmsc  sna/Spa-p  mogaill/Ncmpc  ./Fe </s><s> Ba/Ws-i  mhinic/Aqp  a/Q-p|Q-i|Q-r  d''/Q  áitigh/Vmis  Berry/Npmsc  ar/Sp  Lynn/Npmsc  gan/Sp  na/Td-p  cleasanna/Ncmpc  seo/Dd  a/Sp  imirt/Nv  ar/Sp  a/Dp3fs"
"doc#16","síceolaíoch/Ncmsc  faoi/Sp  dheoidh/Ncfsc  ./Fe </s><s> Leigheas/Vmm-2s|Vmis  sé/Pp3mss  sin/Dd  an/Td-s  fhadhb/Ncfsc  ag/Sp  an/Td-s  am/Ncmsc  ./Fe </s><s> Bhí/Vmis  sí/Pp3fss  ar/Sp  ais/Ncfsc  ag/Sp  an/Td-s  tseanealaín/Ncfsc  ó/I  bhain/Vmis  na/Td-p  mic/Ncmpc  aois/Ncfsc"," fir/Ncmsg"," amach/Rd  ./Fe </s><s> Agus/Cc  iad/Pp3-p  ag/Sp  féachaint/Nv  lena/Spp-p|Spp-s  neamhspleáchas/Ncmsc  a/Sp  dhearbhú/Nv  is/Cc  lena/Spp-p|Spp-s  rólanna/Ncfpc  féin/Px  a/Sp  aimsiú/Nv  sa/Spa-s  saol/Ncmsc  mór/Aq-msc  ,/Fi  bhí/Vmis  sí/Pp3fss  ag/Sp  iarraidh/Nv"
"doc#16","<s> D''/Q  fhan/Vmis  Berry/Npmsc  taobh/Ncmsc  le/Sp  Starr/Npmsc  go dtí/Spc  go/Q-s  raibh/Vmis---d|Vmsp  an/Td-s  fhoireann/Ncfsc  déagóirí/Ncmpg  bailithe/Av  leo/Pr3-p  :/Fi  na/Td-p  bundúchasaigh/Ncmpc  ina/Spp-p  dtrucail/Ncfsc  ionsar/Sp  a/Q-i"," bhfearann/Vmip"," caomhnaithe/Nv--g  ,/Fi  na/Td-p  daoine/Ncmpc  geala/Aq--pc  sa/Spa-s  veain/Ncfsc  ./Fe </s><s> Ba/Ws-i  as/Sp  Winston/Npmsc  ,/Fi  an/Td-s  baile/Ncmsc  mór/Aq-msc  ba/Wsri  ghaire/Aqc  don/Spa-s  pháirc/Ncfsc  ,/Fi  formhór/Ncmsc  na/Td-p  n-ógánach/Ncmpg  geal/Aq--pg  is/Cc  d''/Q"
"doc#16","comhoibriú/Ncmsc|Nv  is/Wpri  cur/Nv|Ncmsc  le/Sp  chéile/Ncmsc  chun/Sp  ollphéist/Ncfsc  an/Td-s  chorparáidis/Ncfsc  a/Sp  shárú/Nv  ./Fe </s><s> Fiú/Ns-s  má/Cs  ba/Wsri  dhlíodóirí/Ncmpc  ,/Fi  cuntasóirí/Ncmpc  is/Wpri"," fir/Ncmpc"," ghnó/Ncmsg  leathchuid/Ncfsc  den/Spa-s  chomharchumann/Ncmsc  !/Fe </s><s> Ó/I  bhíodar/Vmis3p  le/Sp  stopadh/Vmis0  ag/Sp  an/Td-s  loch/Ncmsc  go/Ua  lánaimseartha/Aqp  ,/Fi  d''/Q  fheil/Vmis  sé/Pp3mss  do/Sp  Berry/Npmsc  nach/Qnr"
"doc#16","chiníochas/Ncmsc  barbartha/Aqp  a/Dp3-p  gcomharsan/Ncfsg  ar/Sp  an/Td-s  taobh/Ncmsc  theas/Rd  den/Spa-s  teorainn/Ncfsc  idirnáisiúnta/Aqp  ./Fe </s><s> Nár/Wsdqn  mhír/Ncfsc  den/Spa-s  mhiotas/Ncmsc  Ceanadach/Aq  é/Pp3ms  gur/Q--s"," fhear/Vmis"," siad/Pp3-ps  na/Td-p  bearga/Ncmpc  fáilte/Ncfsg  roimh/Sp  sclábhaithe/Ncmpc  gorma/Aq--pc  bochta/Aq--pc  a/Q-r  theith/Vmis  aneas/Rd  ó/Sp  na/Td-p  Stáit/Ncmpc  Aontaithe/Av  ?/Fq </s><s> Ba/Ws-i  go/Ua  sásta/Aqp  a/Q-p|Q-i|Q-r  rinneadh/Vmis0  dearmad/Ncmsc"
"doc#16","cosbhuí/Ncmsg  is/Cc  a/Q-r  bhí/Vmis  sé/Mc|Pp3mss  dealú/Ncmsc  idir/Sp  Ellen/Npfsc  is/Wpri  Vaughn/Npmsc  ./Fe </s><s> Nuair/Cs  a/Q-r  sheasadar/Vmis3p  ag/Sp  an/Td-s  phríomhdhoras/Ncmsc  Nollaigmhaisithe/Ncfsc  ,/Fi  agus/Cc  iad/Pp3-p  ag/Sp"," fearadh/Nv"," forbhfháilte/Ncfsc|Ncfsg  roimh/Sp  a/Dp3fs  n-aíonna/Ncmpc  ,/Fi  dóbair/Vmis  gur/Q--s  thosaigh/Vmis  Berry/Npmsc  ag/Sp  gáire/Nv  ./Fe </s><s> Bhí/Vmis  sise/Pp3fsse  ard/Aqp|Ncmsc  ealaíonta/Aqp  faoina/Spp-s  bradhall/Ncmsc"
"doc#16",",/Fi  mar/Sp  a/Dp3fs  thaispeáin/Ncfsc  Ellen/Npfsg  an/Td-s  teach/Ncmsc  áirgiúil/Aq-msc  do/Sp  na/Td-s  mná/Ncfsg  ,/Fi  bhí/Vmis  Berry/Npmsc  sáinnithe/Av  i/Sp  gcúinne/Ncmsc  san/Spa-s  fhleiteach/Ncfsc  le/Sp  Vaughn/Npmsc  is/Wpri  le/Sp  cúpla/Ncmsc"," fear/Ncmpg"," eile/Dd  ./Fe </s><s> Ar/Wpsi|Wssi|Ws-q|Wsdq  shuáilcí/Aqc|Ncfpc  iolartha/Aqp  na/Td-s  tuaithe/Ncfsg  a/Q-r  bhí/Vmis  an/Td-s  grúpa/Ncmsc  fear/Ncmpg  ag/Sp  caint/Nv  ./Fe </s><s> Thaitin/Vmis  an/Td-s  iascaireacht/Ncfsc  is/Cc  an/Td-s  fiach/Ncmsc  leis/Pr3ms  ,/Fi  arsa/Vmis  Vaughn/Npmsc"
"doc#16","Berry/Npmsc  sáinnithe/Av  i/Sp  gcúinne/Ncmsc  san/Spa-s  fhleiteach/Ncfsc  le/Sp  Vaughn/Npmsc  is/Wpri  le/Sp  cúpla/Ncmsc  fear/Ncmpg  eile/Dd  ./Fe </s><s> Ar/Wpsi|Wssi|Ws-q|Wsdq  shuáilcí/Aqc|Ncfpc  iolartha/Aqp  na/Td-s  tuaithe/Ncfsg  a/Q-r  bhí/Vmis  an/Td-s  grúpa/Ncmsc"," fear/Ncmpg"," ag/Sp  caint/Nv  ./Fe </s><s> Thaitin/Vmis  an/Td-s  iascaireacht/Ncfsc  is/Cc  an/Td-s  fiach/Ncmsc  leis/Pr3ms  ,/Fi  arsa/Vmis  Vaughn/Npmsc  ,/Fi  go/Ua  háirithe/Aqp  dá/Cs  bhféadfadh/Vmc  sé/Pp3mss  féin/Px  is/Wpri  lucht/Ncmsc  a/Dp3ms  champa/Ncmsc  éalú/Ncmsg"
"doc#16","trína/Spr  spreagtar/Vmip0  daoine/Ncmpc  le/Sp  breathnú/Nv  orthu/Pr3-p  féin/Px  mar/Sp  íobartaigh/Ncmpc  de/Sp  chuid/Ncfsc  na/Td-s  géarleanúna/Ncfsg  ./Fe </s><s> De/Sp  chuid/Ncfsc  ghéarleanúint/Ncfsc  na/Td-p"," bhfear/Ncmsc"," is/Cc  an/Td-s  chórais/Ncmpc  uasalathartha/Aqp  i/Sp  gcoitinne/Ncfsc  !/Fe </s><s> ''''/Fa </s><s> ''/Fa  Caithfidh/Vmif  go/Cs  ndearna/Vmis---d  sibhse/Pp2-p-e  dalladh/Ncmsc  cainte/Ncfsg  inniu/Rt  ,/Fi  ''/Fa  arsa/Vmis  Berry/Npmsc  go/Ua"
"doc#16","gur/Q--s  chleacht/Vmis  na/Td-p  Ceiltigh/Ncmpc  seo/Dd  agatsa/Pr2-s-e  an/Td-s  grá/Ncmsc  gintlí/Aqp  ,/Fi  Ellen/Npfsc  ./Fe </s><s> ''/Fa </s><s> ''/Fa  Inis/Vmis  an/Td-s  rud/Ncmsc  seo/Dd  dom/Pr1-s  ,/Fi  John/Npmsc  ,/Fi  cad/Pq  chuige/Pr3ms  a/Q-i  gceapann/Vmip  sibhse/Pp2-p-e  ,/Fi"," fir/Ncmpc"," ,/Fi  go/Cs  bhfuil/Vmip---d  an/Td-s  ceart/Ncmsc  agaibh/Pr2-p  tabhairt/Nv  faoi/Sp  gach/Dq  bean/Ncfsc  a/Q-r  labhraíonn/Vmip  libh/Pr2-p  a/Sp  shárú/Nv  ./Fe </s><s> Fás/Vmm-2s  suas/Rd  ./Fe </s><s> ''/Fa </s><s> ''/Fa  Agus/Cc  cheap/Vmis  mise/Pp1-s-e  gur/Wpdi|Wsdi  bean/Ncfsc  thar/Sp  an/Td-s"
"doc#16","mar/Sp  chomhramh/Ncmsc  is/Wpri  mar/Sp  rabhadh/Ncmsc  d''/Sp  éinne/Ncmsc  eile/Dd  a/Q-r  thriailfeadh/Vmc  onóir/Ncfsc  a/Dp3ms  chéile/Ncmsc  ?/Fq </s><s> Rith/Ncmsc|Vmm-2s|Vmis  chuig/Sp  Lynn/Npmsc  leis/Sp  an/Td-s  scéala/Ncmsc  gur/Q--s  fhéach/Vmis  a/Dp3fs|Q-p|Q-i|Q-r"," fear/Ncmsc|Vmm-2s"," lena/Spp-p|Spp-s  sárú/Nv  ?/Fq </s><s> Thuig/Vmis  Berry/Npmsc  óna/Spp-p|Spp-s  shaoltaithí/Ncfsc|Ncmsc  go/Cs  lochtódh/Vmc  fear/Ncmsc  a/Dp3ms  bhean/Ncfsc  as/Sp  ligean/Ncmsc  do/Sp  choimhthíoch/Ncmsc  fireann/Vmip  teacht/Ncmsc  isteach/Rd  sa/Spa-s"
"doc#16","onóir/Ncfsc  a/Dp3ms  chéile/Ncmsc  ?/Fq </s><s> Rith/Ncmsc|Vmm-2s|Vmis  chuig/Sp  Lynn/Npmsc  leis/Sp  an/Td-s  scéala/Ncmsc  gur/Q--s  fhéach/Vmis  a/Dp3fs|Q-p|Q-i|Q-r  fear/Ncmsc|Vmm-2s  lena/Spp-p|Spp-s  sárú/Nv  ?/Fq </s><s> Thuig/Vmis  Berry/Npmsc  óna/Spp-p|Spp-s  shaoltaithí/Ncfsc|Ncmsc  go/Cs  lochtódh/Vmc"," fear/Ncmsc"," a/Dp3ms  bhean/Ncfsc  as/Sp  ligean/Ncmsc  do/Sp  choimhthíoch/Ncmsc  fireann/Vmip  teacht/Ncmsc  isteach/Rd  sa/Spa-s  teach/Ncmsc  ./Fe </s><s> Is/Cc  níor/Ws-in  nós/Ncmsc  le/Sp  bean/Ncfsc  deifriú/Nv  chuig/Sp  bean/Ncfsc  eile/Dd  le/Sp"
"doc#16","ligean/Ncmsc  do/Sp  choimhthíoch/Ncmsc  fireann/Vmip  teacht/Ncmsc  isteach/Rd  sa/Spa-s  teach/Ncmsc  ./Fe </s><s> Is/Cc  níor/Ws-in  nós/Ncmsc  le/Sp  bean/Ncfsc  deifriú/Nv  chuig/Sp  bean/Ncfsc  eile/Dd  le/Sp  sceitheadh/Vmis0  ar/Sp  an/Td-s"," fhear/Ncmsc"," i/Sp  gcás/Ncmsc  mar/Sp  seo/Pd  ./Fe </s><s> Ar/Sp  scor/Nv  ar/Sp  bith/Ns-s  ,/Fi  áibhéil/Ncfsc  ab/Wsri  ea/Pp3-s  é/Pp3ms  a/Sp  mhaíomh/Nv  gur/Q--s  thug/Vmis  sé/Pp3mss  faoi/Sp  Ellen/Npfsc  a/Sp  shárú/Nv  sa/Spa-s  dóigh/Ncfsc  chéanna/Ncfpg|Ncmsg  gurbh/Wsdi  áibhéil/Ncfsc  é/Pp3ms  a/Sp  rá/Nv  ,/Fi"
"doc#16","nua/Aqp  acadúil/Aqp  gur/Q--s|Wpdi|Wsdi  dhírigh/Vmis|Ncmpc  Jennifer/Npmsc  ar/Sp  a/Dp3fs  cuid/Ncfsc  staidéir/Ncmsg  athuair/Ns-s  ./Fe </s><s> Ba/Ws-i  bheag/Aqp  am/Ncmsc  a/Q-r  chaitheadar/Vmis3p  le/Sp  chéile/Ncmsc  ina/Spp-s  dhiaidh/Ns-s  sin/Dd  ./Fe </s><s> Bhí/Vmis"," fear/Ncmsc"," óg/Aq-msc  ag/Sp  Jennifer/Npmsc  ,/Fi  oifigeach/Ncmsc  i/Sp  bhfórsaí/Ncmpc  armtha/Xf  Cheanada/Npmsg  a/Q-r  bhí/Vmis  ar/Sp  seirbhís/Ncfsc  le/Sp  NATO/Y  sa/Spa-s  Ghearmáin/Npfsc  ./Fe </s><s> Bhí/Vmis  seisean/Pp3msse  ar/Sp  a/Dp3ms  bhealach/Ncmsc"
"doc#16","Shakespeare/Xx  ar/Sp  na/Td-s  mná/Ncfsg  ,/Fi  idir/Sp  an/Td-s  Bhantiarna/Ncfsc  Mac/Up  Beatha/Npmsc  agus/Cc  an/Td-s  Triúr/Ncmsc  Ban/Npmsc  Feasa/Ncmsg  ./Fe </s><s> Ní/Qn  thuigim/Vmip1s-n  cén/Pq--s  fáth/Ncmsc  nár/Qnrs  roghnaigh/Vmis---n  sé/Pp3mss"," fear/Ncmsc"," ,/Fi  in/Sp  ionad/Ncmsc  Dheirfiúracha/Ncfpg  na/Td-s  Diamhrachta/Ncfsg  ,/Fi  le/Sp  seasamh/Nv  ar son/Spc  an/Td-s  Oilc/Ncmpc  ,/Fi  ós/Csw  rud/Ncmsc  é/Pp3ms  gur/Q--s|Wpdi|Wsdi  fear/Ncmsc|Vmm-2s  Mac/Up  Beatha/Npmsc  ./Fe </s><s> ''/Fa  Chonaic/Vmis  Berry/Npmsc"
"doc#16","<s> Ní/Qn  thuigim/Vmip1s-n  cén/Pq--s  fáth/Ncmsc  nár/Qnrs  roghnaigh/Vmis---n  sé/Pp3mss  fear/Ncmsc  ,/Fi  in/Sp  ionad/Ncmsc  Dheirfiúracha/Ncfpg  na/Td-s  Diamhrachta/Ncfsg  ,/Fi  le/Sp  seasamh/Nv  ar son/Spc  an/Td-s  Oilc/Ncmpc  ,/Fi  ós/Csw  rud/Ncmsc  é/Pp3ms  gur/Q--s|Wpdi|Wsdi"," fear/Ncmsc|Vmm-2s"," Mac/Up  Beatha/Npmsc  ./Fe </s><s> ''/Fa  Chonaic/Vmis  Berry/Npmsc  Marjorie/Npmsc  ina/Spp-p|Spp-s  seasamh/Nv  ag/Sp  an/Td-s  doras/Ncmsc  ,/Fi  a/Dp3fs  cloigeann/Ncmsc  ligthe/Av|Aqp  siar/Rd  leis/Sp  an/Td-s  ursain/Ncfsc  ,/Fi  tuáille/Ncmsc  fillte/Av"
"doc#16","stocaire/Ncmsc  ./Fe </s><s> ''/Fa </s><s> D''/Q  fhéadfaí/Vmc-0  aon/Dq  ábhar/Ncmsc  a/Sp  phiocadh/Nv  ach/Cs  ba/Wsri  é/Pp3ms  an/Td-s  cnámhscéal/Ncmsc  ceannann/Ncfpg  céanna/Aqp  é/Pp3ms  anois/Rg  ó/I  bhí/Vmis  an/Td-s  chogaíocht/Ncfsc  dhearg/Aq-fsc  á/I"," fearadh/Vmis0"," ag/Sp  Berry/Npmsc  ar/Sp  Marjorie/Npmsc  ./Fe </s><s> Faoin/Spa-s  am/Ncmsc  ar/Qq-s|Q-p|Q-is  bhailigh/Vmis  sise/Pp3fsse  is/Cc  a/Dp3fs  bagáiste/Ncmsc  leo/Pr3-p  tar éis/Spc  ráithe/Ncfsg  eile/Dd  ,/Fi  is/Cc  ar/Sp  éigean/Ncmsc  a/Q-r  bhí/Vmis  an/Td-s  t-ollamh/Ncmsc  is/Cc  an/Td-s"
"doc#16","hé/Pp3ms  amháin/Aqp  go/Q-s  raibh/Vmis---d|Vmsp  uaithi/Pr3fs  ,/Fi  dar/Csw  leo/Pr3-p  ,/Fi  iad/Pp3-p  a/Sp  bhriseadh/Nv  as/Sp  a/Dp3-p  bpoist/Ncmpc  is/Wpri  mná/Ncfpc  a/Sp  insealbhú/Nv  ina/Spp-p|Spp-s  n-ionad/Ncmsc  ach/Cs  go/Cs  ndéanfadh/Vmc  sí/Pp3fss  peilt/Ncfsc  na/Td-p"," bhfear/Ncmpg"," céanna/Aqp  a/Q-p|Q-i|Q-r  inneonadh/Vmis0  !/Fe </s><s> An/Td-s  bhliain/Ncfsc  roimhe/Pr3ms  sin/Dd  a/Sp  toghadh/Nv  Gillian/Npmsc  mar/Sp  uachtarán/Ncmsc  ar/Sp  an/Td-s  cheardchumann/Ncmsc  nuair/Cs  nach/Qnq|Qnr  raibh/Vmis---n|Vmis---d  éinne/Ncmsc"
"doc#16","duairc/Aqp  a/Q-p|Q-i|Q-r  fuair/Vmis  mé/Pp1-s  ./Fe </s><s> Scéilíní/Ncmpc  inar/Spr  léiríodh/Vmis0  céasadh/Vmis0  is/Us  dearóile/Aqc  an/Td-s  tsaoil/Ncmsg  mhóir/Aq-msg  ./Fe </s><s> Ní/Qn  chreidfeá/Vmc-2s-n  cá/Rq  mhéad/Ncmsc  duine/Ncmsg  -/Fb  na/Td-p"," fir/Ncmpc"," ach/Cs  go/Ua  háirithe/Aqp  -/Fb  a/Q-r  chuir/Vmis  síos/Rd  ar/Sp  thriantáin/Ncmpc  shuthain/Aqp  thriamhnacha/Ncmpc  a/Q-r  bhí/Vmis  lomlán/Ncmsc  le/Sp  traigéide/Ncfsc  ,/Fi  le/Sp  crá/Nv  croí/Ncmsg|Ncmsc  is/Wpri  le/Sp"
"doc#16","ab/Wsri  ea/Pp3-s  Judith/Npfsc  ./Fe </s><s> Í/Pp3fs  ard/Aqp|Ncmsc  díreach/Aqp|Aq-msc  stifeáilte/Av  ./Fe </s><s> Níorbh/Ws-in  fholáir/Ns-s  ,/Fi  ar/Vmis  sise/Pp3fsse  leis/Pr3ms  ,/Fi  gurbh/Wsdi  í/Pp3fs  an/Td-s  airde/Ncfsc  sé/Ncmsg  troithe/Ncfpg|Ncfpc  sin/Dd  a/Q-r  scanraigh/Vmis  na/Td-p"," fir/Ncmpc"," uilig/Aqp  a/Q-r  raibh/Vmis---n  aithne/Ncfsc  aici/Pr3fs  orthu/Pr3-p  i gcaitheamh/Spc  na/Td-p  mblianta/Ncfpg  ./Fe </s><s> Nó/Cc  b''/Ws-i  fhéidir/Ns-s  gurbh/Wsdi  í/Pp3fs  a/Dp3-p  meabhair/Ncfsc  chinn/Ncmsg  í/Pp3fs  ./Fe </s><s> Bhí/Vmis  eagla/Ncfsc  ar/Sp  fhir/Ncmpc"
"doc#16","na/Td-p  fir/Ncmpc  uilig/Aqp  a/Q-r  raibh/Vmis---n  aithne/Ncfsc  aici/Pr3fs  orthu/Pr3-p  i gcaitheamh/Spc  na/Td-p  mblianta/Ncfpg  ./Fe </s><s> Nó/Cc  b''/Ws-i  fhéidir/Ns-s  gurbh/Wsdi  í/Pp3fs  a/Dp3-p  meabhair/Ncfsc  chinn/Ncmsg  í/Pp3fs  ./Fe </s><s> Bhí/Vmis  eagla/Ncfsc  ar/Sp"," fhir/Ncmpc"," roimh/Sp  bhean/Ncfsc  chliste/Aqp  ,/Fi  cinnte/Av|Aqp  ./Fe </s><s> Nó/Cc  an/Wp-q|Wpdq  é/Pp3ms  nach/Qnr  raibh/Vmis---n  dúil/Ncfsc  acusan/Pr3-p-e  ach/Cs  i/Sp  rud/Ncmsc  amháin/Aqp  agus/Cc  a/Dp3fs  thúisce/Ncfsc  is/Cc  a/Q-r  luafadh/Vmc  sise/Pp3fsse  an/Td-s  todhcaí/Ncmsc  nó/Cc"
"doc#16","amach/Rd  chuig/Sp  comhdháil/Ncfsc  in/Sp  Calgary/Npmsc  ./Fe </s><s> Cheal/Ncmsc  fios/Ncmsc  a/Sp  bheith/Nv  aige/Pr3ms  cad/Pq  ba/Wsri  cheart/Aqp  dó/Pr3ms|Mc  a/Sp  dhéanamh/Nv  ach/Cs  an/Td-s  fhírinne/Ncmsc  a/Sp  insint/Nv  di/Pr3fs  gurbh/Wsdi"," fhear/Ncmsc"," pósta/Av|Aqp  é/Pp3ms  -/Fb  bhí/Vmis  dearmad/Ncmsc  déanta/Av  aige/Pr3ms  ar/Sp  an/Td-s  mhionsonra/Ncmsc|Ncmsg  sin/Dd  a/Sp  lua/Nv  léi/Pr3fs  -/Fb  níor/Qn-s  fhreagair/Vmis---n  sé/Pp3mss  aon/Dq  cheann/Ncmsc  de/Sp  na/Td-p  litreacha/Ncfpc  ./Fe </s><s> Botún/Ncmsc  ab/Wsri  ea/Pp3-s  é/Pp3ms"
"doc#16","aontaobhach/Aq-msc  ,/Fi  sheol/Vmis  sé/Mc|Pp3mss  nóta/Ncmsc  gairid/Aq-msc  chuici/Pr3fs  ag/Sp  gabháil/Nv  leithscéil/Ncmsg  léi/Pr3fs  as/Sp|Pr3ms  a/Q-r  fhaillí/Vmsp---n  náireach/Aqp  ach/Cs  ./Fe </s><s> ./Fe </s><s> ./Fe </s><s> bhuel/I  ./Fe </s><s> ./Fe </s><s> ./Fe </s><s>","fear/Ncmsc"," nuaphósta/Aqp  ab/Wsri  ea/Pp3-s  é/Pp3ms  anois/Rg  ./Fe </s><s> ./Fe </s><s> ./Fe </s><s> Freagra/Ncmsc  aonabairte/Ncfsg  a/Q-r  tháinig/Vmis  anoir/Rd  le/Sp  casadh/Vmis0  an/Td-s  phoist/Ncmpc  :/Fi  ''/Fa  An/Td-s  chéad/Mo|Mc  uair/Ncfsc  eile/Dd  a/Q-i  bhfuil/Vmip---d  scriúáil/Nv"
"doc#16","Eilíseach/Aq-msc  nuair/Cs  a/Q-r  mhothaigh/Vmis  sé/Pp3mss  daoine/Ncmpc  ag/Sp  éirí/Nv  óna/Spp-p|Spp-s  suíocháin/Ncmpc  ag/Sp  cúl/Ncmsc  an/Td-s  halla/Ncmsg  léachta/Ncfsg  ./Fe </s><s> Sheas/Vmis  baicle/Ncfsc  scoláirí/Ncmpg  ,/Fi  idir/Sp  mhná/Ncfpc  is/Wpri"," fhir/Ncmpc"," ,/Fi  suas/Rd  agus/Cc  póstaeir/Ncfsc  ina/Spp-p  nglac/Ncfsc  acu/Pr3-p  ./Fe </s><s> ''/Fa  Cuimhnigh/Vmm-2s  ar/Sp  Marjorie/Npmsc  ,/Fi  Íobartach/Aqp  Eile/Dd  ,/Fi  ''/Fa  ''/Fa  Cá/Rq  mhéad/Ncmsc  Íobartach/Aq-msc  Eile/Dd  a/Q-r  Bheidh/Vmif  Againn/Pr1-p  ?/Fq </s>"
"doc#16","aon/Mc|Dq  chathaoir/Ncfsc  eile/Dd  :/Fi  ní/Qn  raibh/Vmis---n  fáilte/Ncfsc  roimh/Sp  dhaoine/Ncmpc  ann/Pr3ms  ./Fe </s><s> Bhí/Vmis  seanscannán/Ncmsc  ó/Sp  na/Td-p  daichidí/Ncmpc  feicthe/Av  ag/Sp  Berry/Npmsc  inar/Spr  dhiúltaigh/Ncmpc"," fear/Ncmpg"," an/Td-s  tí/Ncmsc  ceadú/Ncmsg  dá/Spp-s  theaghlach/Ncmsc  a/Dp3ms  sheomra/Ncmsc  staidéir/Ncmsg  a/Sp  thaobhú/Nv  is/Cc  thug/Vmis  faoina/Spp-s  bhean/Ncfsc  bhocht/Aq-fsc  a/Q-r  thagadh/Vmih  isteach/Rd  chun/Sp  an/Td-s  áit/Ncfsc  a/Sp"
"doc#16","sa/Spa-s  phluais/Ncfsc  ,/Fi  murar/Cs-s  ól/Vmis  sé/Mc|Pp3mss  cócó/Ncmsc  nó/Cc  tobac/Ncmsc  is/Cc  murar/Cs-s  mhúnlaigh/Vmis  sé/Pp3mss  an/Td-s  phluais/Ncfsc  ar/Sp  an/Td-s  seomra/Ncmsc  staidéir/Ncmsg  sa/Spa-s  scannán/Ncmsc  ,/Fi  thuig/Vmis  Berry/Npmsc  don/Spa-s"," fhear/Ncmsc"," céanna/Aqp  ./Fe </s><s> Tar éis/Spc  dóibh/Pr3-p  cur/Ncmsc  fúthu/Pr3-p  anseo/Rl  go/Ua  lánaimseartha/Aqp  ,/Fi  bhí/Vmis  faoi/Sp  Lynn/Npmsc  an/Td-s  cábán/Ncmpg  a/Dp3ms  athdheisiú/Ncmsc  is/Wpri  a/Sp  athchóiriú/Nv  ./Fe </s><s> ''/Fa  An/Qq  bhfuil/Vmip---d"
"doc#16","sna/Spa-p  laethanta/Ncmpc  deireanacha/Aq--pc  in/Sp  Calgary/Npmsc  ./Fe </s><s> Agus/Cc  bhí/Vmis  sé/Pp3mss  breá/Ri  sásta/Aqp  a/Sp  bheith/Nv  réidh/Aqp  leis/Sp  an/Td-s  chathair/Ncfsc  sin/Dd  ./Fe </s><s> ''/Fa  Cad/Pq  é/Pp3ms  mar/Cs  a/Q-r  aithnítear/Vmip0"," fear/Ncmsc"," ó/Sp  Alberta/Npmsc  ?/Fq </s><s> ''/Fa  ''/Fa  Eisean/Pp3ms-e  an/Td-s  boc/Ncmsc  a/Q-i  bhfuil/Vmip---d  cúig/Ncmsc|Mc  raidhfil/Ncmsc|Ncmsg  ar/Sp  crochadh/Vmis0  ó/Sp  ráca/Ncmsc  chúlfhuinneog/Ncfsc  a/Dp3ms  thrucaile/Ncfsg  aige/Pr3ms  ./Fe </s><s> ''/Fa  Ní/Qn  raibh/Vmis---n  lomchlár/Ns-s"
"doc#16",",/Fi  ''/Fa  arsa/Vmis  an/Td-s  bainisteoir/Ncmsc  ./Fe </s><s> ''/Fa  Ón/Spa-s  Pholainn/Npfsc  ?/Fq </s><s> ./Fe </s><s> ./Fe </s><s> ./Fe </s><s> Nach/Wp-qn|Wpdqn  sloinne/Ncmsc  Giúdach/Aq-msc  é/Pp3ms  sin/Dd  ?/Fq </s><s> ''/Fa  ''/Fa  Ní/Wp-in  hea/Pp3-s  ,/Fi  ''/Fa  arsa/Vmis  mise/Pp1-s-e  agus/Cc  imní/Ncfsc  orm/Pr1-s  go/Q-s  raibh/Vmis---d|Vmsp  an/Td-s"," fear/Ncmsc"," laofa/Aqp  i/Sp  gcoinne/Ncfsc  na/Td-p  nGiúdach/Ncmpg  ./Fe </s><s> ''/Fa  Is/Wp-i  sloinne/Ncmsc  Caitliceach/Aq-msc  é/Pp3ms  ./Fe </s><s> ./Fe </s><s> ./Fe </s><s> Polannaigh/Npmsc  Chaitliceacha/Ncmpv  mo/Dp1-s  mhuintir/Ncfsc  ./Fe </s><s> ''/Fa  ''/Fa  Ba/Ws-i  mhó/Aqc|Aqp  seans/Ncmsc|Ncmsg  a/Q-r"
"doc#16","gur/Wpdi|Wsdi  dhuine/Ncmsc  acu/Pr3-p  féin/Px  ar/Sp  an/Td-s  taobh/Ncmsc  istigh/Rd  mé/Pp1-s  ./Fe </s><s> ''/Fa </s><s> ''/Fa  Ní/Qn  tharlódh/Vmc----n  a/Dp3ms  leithéid/Ncfsc  anois/Rg  ,/Fi  go/Ua  hoscailte/Aqp  ,/Fi  cibé/Pi|Dq  ar/Sp  bith/Ns-s  ./Fe </s><s> ''/Fa </s><s> ''/Fa  Is/Wp-i  ea/Pp3-s  ,/Fi  ós/Csw  rud/Ncmsc  é/Pp3ms  gur/Wpdi|Wsdi"," fear/Ncmsc"," mór/Aq-msc  mé/Pp1-s  anois/Rg  ,/Fi  b''/Ws-i  fhéidir/Ns-s  gur/Wpdi|Wsdi  mithid/Aqp  dom/Pr1-s  filleadh/Nv|Ncmsc  ar/Sp  mo/Dp1-s  chuid/Ncfsc  fréamhacha/Ncfpg  tuata/Aqp  is/Wpri  reiligiúnda/Ncmpc  ,/Fi  ''/Fa  arsa/Vmis  Benedict/Npmsc  go/Ua"
"doc#16","ionchais/Ncmpc  is/Cc  dúil/Ncfsc  Lynn/Npmsg|Npmpg  as/Sp  an/Td-s  phósadh/Ncmsc  chomh/Ri  híseal/Aqp  sin/Dd  i ndiaidh/Spc  a/Mn  céad/Mc  iarrachta/Ncfsg  ./Fe </s><s> Tar éis/Spc  duit/Pr2-s  blianta/Ncfpc  a/Sp  chaitheamh/Nv  le/Sp"," fear/Ncmsc"," a/Q-r  bhatrálann/Vmip  go/Sp  síceolaíoch/Ncmsc  thú/Pp2-s  ,/Fi  caithfidh/Vmif  gur/Wpdi|Wsdi  cúis/Ncfsc  faoisimh/Ncmsg  duit/Pr2-s  é/Pp3ms  nach/Qnr  ndéanann/Vmip  an/Td-s  chéad/Mo  fhear/Ncmsc  eile/Dd  a/Dp3ms  dhath/Ncmsc  níos/Uc"
"doc#16","blianta/Ncfpc  a/Sp  chaitheamh/Nv  le/Sp  fear/Ncmsc  a/Q-r  bhatrálann/Vmip  go/Sp  síceolaíoch/Ncmsc  thú/Pp2-s  ,/Fi  caithfidh/Vmif  gur/Wpdi|Wsdi  cúis/Ncfsc  faoisimh/Ncmsg  duit/Pr2-s  é/Pp3ms  nach/Qnr  ndéanann/Vmip  an/Td-s  chéad/Mo"," fhear/Ncmsc"," eile/Dd  a/Dp3ms  dhath/Ncmsc  níos/Uc  cruálaí/Aqc  ná/Cc  neamhshuim/Ncfsc  a/Sp  dhéanamh/Nv  ionat/Pr2-s  ./Fe </s><s> Dhúisigh/Vmis  an/Td-s  chogarnach/Ncfsc  ag/Sp  an/Td-s  doras/Ncmsc  Berry/Npmsc  óna/Spp-s  chuid/Ncfsc  marana/Ncfsg  ./Fe </s>"
"doc#16","is/Cc  ar/Sp  bhréagshaíocht/Ncfsc|Ncmsc  an/Td-s  tsaoil/Ncmsg  acadúil/Aq-msg  dá/Cs  bhfeicfí/Vmc-0  achan/Ncmsc  rud/Ncmsc  trí/Ncmsg  shúile/Ncfsg|Ncfpc  saonta/Aqp  eachtrannaigh/Ncmpc|Ncmsg  ;/Fi  mar/Sp  sin/Pd  ,/Fi  Berber/Npmsc  ab/Wsri  ea/Pp3-s  an/Td-s"," fear/Ncmsc"," óg/Aq-msc  ;/Fi  am/Ncmsc  éigin/Aq-msc  i gcaitheamh/Spc  na/Td-s  bliana/Ncfsg  ,/Fi  cuirtear/Vmip0  ina/Spp-p|Spp-s  leith/Ncfsc  go/Cs  ndearna/Vmis---d  sé/Mc|Pp3mss  gnéaschiapáil/Nv  ghránna/Aqc  ar/Sp  ógscoláire/Ncmsc  mná/Ncfsg  (/F"
"doc#16","clú/Ncmsc  buan/Aq-msc  dó/Pr3ms  féin/Px  i/Sp  measc/Ncmsc  na/Td-p  rúnaithe/Ncmpg  mar/Sp|Cs  gheall/Vmis|Ncmsc  ar/Sp  a/Dp3ms  ghealgháire/Ncmsc  gabhálach/Aq  is/Wpri  ar nós/Spc  dá/Spp-s  chuid/Ncfsc  :/Fi  dá/Cs  gcluinfeadh/Vmc  sé/Pp3mss  go/Q-s  raibh/Vmis---d|Vmsp"," fear/Ncmsc"," dhuine/Ncmsg  ar/Sp  bith/Ns-s  acu/Pr3-p  as/Sp  baile/Ncmsc  ,/Fi  mhaífeadh/Vmis0|Vmih|Vmis0|Vmih|Vmc  Lahsan/Npmsc  go/Cs  mbeadh/Vmc  sé/Pp3mss  féin/Px  ar/Sp  fáil/Nv  dá/Cs  mbeadh/Vmc  ''s/Cc  eirbhíseáil/Nv  bheag/Ncmsc  ''/Fa  de dhíobháil/Spc  ar/Sp"
"doc#16","./Fe </s><s> ''/Fa  ''/Fa  Cé/Cs|Ncfsc|Pq  hí/Pp3fs  Andrea/Npmsc  ?/Fq </s><s> ''/Fa  ar/Vmis  sise/Pp3fsse  ./Fe </s><s> ''/Fa  Scoláire/Ncmsc  mná/Ncfsg  eile/Dd  a/Q-r  raibh/Vmis---n  tú/Pp2-s  mór/Aqp|Ncmsc  léi/Pr3fs  ?/Fq </s><s> ''/Fa  Las/Vmis  aghaidh/Ncfsc  Cecile/Npmsc  tar éis/Spc  di/Pr3fs  a/Sp  chluinstin/Nv  gur/Wpdi|Wsdi  phearsa/Ncfsc"," fir/Ncmsg"," in/Sp  The/Aqp  Spanish/Npmsc  Tragedy/Npmsc  é/Pp3ms  ./Fe </s><s> Le/Sp  díocas/Ncmsc  a/Q-p|Q-i|Q-r  d''/Q  ísligh/Vmis  Berry/Npmsc  an/Td-s  brat/Ncmpg  ar/Sp  ardán/Ncmsc  an/Td-s  Téatair/Ncmsg  Eilísigh/Aq-msg  ./Fe </s><s> Ach/Cs  níor/Qn-s  chaill/Vmis---n  sé/Pp3mss  a/Dp3ms  spéis/Ncfsc  sa/Spa-s"
"doc#16","bhí/Vmis  ag/Sp  Berry/Npmsc  ar/Sp  chúrsaí/Ncmpc  gabhlánacha/Ncmpc  na/Td-s  hÉireann/Npfsg  ,/Fi  in/Sp  ainneoin/Ns-s  a/Dp3ms  chuid/Ncfsc  cuairteanna/Ncfpg  ar/Sp  an/Td-s  oileán/Ncmsc  sin/Dd  ./Fe </s><s> Ach/Cs  bhí/Vmis  spéis/Ncfsc  aige/Pr3ms  san/Dd"," fhear/Vmis"," a/Dp3fs  daoradh/Ncmsc  as/Sp  D''/Dp2-s  Arcy/Y  McGee/Npmsc  a/Dp3ms  fheallmharú/Ncmsc  ./Fe </s><s> Creideadh/Vmis0  anois/Rg  ,/Fi  ar/Sp  a/Dp3ms  shon/Ns-s  nár/Qnrs  aimsíodh/Vmih---n|Vmis0--n  fianaise/Ncfsc  dhobhréagnaithe/Aqp  san/Spa-s  am/Ncmsc  ,/Fi  ná/Cc  ó/Sp"
"doc#16","Éirinn/Npfsd  ./Fe </s><s> Má/Cs  ba/Ws-i  bhall/Ncmsc  imeallach/Aq-msc  de/Sp  na/Td-p  hÉireannaigh/Npmpc  Óga/Aq--pc  ar/Q-is  theip/Vmis  a/Sp  n-éirí/Nv  amach/Rd  orthu/Pr3-p  in/Sp  1848/Mn  é/Pp3ms  ,/Fi  namhaid/Ncmsc  marfach/Aq-msc  de/Sp  chuid/Ncfsc  na/Td-p"," bhfear/Ncmpg"," gunnaí/Ncmpg|Ncmpc  ab/Wsri  ea/Pp3-s  Thomas/Npmsc  D''/Dp2-s  Arcy/Y  McGee/Npmsc  ,/Fi  ''/Fa  Athair/Ncfsc|Ncmsc  ''/Fa  de/Sp  chuid/Ncfsc  Chónascadh/Ncmsc  Cheanada/Npmsg  faoin/Spa-s  bhliain/Ncfsc  1867./Mn </s><s> Triaileadh/Vmis0  is/Cc  daoradh/Ncmsc"
"doc#16","i/Sp  gcás/Ncmsc  ,/Fi  an/Td-s  leathchúpla/Ncmsc  a/Q-i  chroch/Vmis  a/Dp3ms  leathchúpla/Ncmsc  eile/Dd  san/Spa-s  Astráil/Npfsc  ag/Sp  tús/Ncmsc  na/Td-s  haoise/Ncfsg  seo/Dd  ./Fe </s><s> De/Sp  réir/Ncfsc  an/Td-s  chuntais/Ncmsg  ,/Fi  mhaígh/Vmis  an/Td-s  chéad/Mo"," fhear/Ncmsc"," go/Cs  mbeadh/Vmc  an/Td-s  táille/Ncfsc  de dhíobháil/Spc  ar/Sp  a/Dp3-p  máthair/Ncfsc  bhocht/Aq-fsc  a/Q-r  bhí/Vmis  ina/Spp-s  baintreach/Ncfsc  ,/Fi  de réir/Spc  cheart/Ncmpg  an/Td-s  bhéaloidis/Ncmsg  ./Fe </s><s> ''/Fa  Má/Cs  tá/Vmip  mo/Dp1-s"
"doc#16","./Fe </s><s> Bhí/Vmis  sé/Pp3mss  ar/Sp  thóir/Ncfsc  eolais/Ncmsg  ar/Sp  chás/Ncmsc  a/Dp3ms  sheanathar/Ncmsg  nuair/Cs  a/Q-i  díríodh/Vmis0  a/Dp3ms  aird/Ncfsc  ar/Sp  dhúnmharuithe/Ncmpc  is/Cc  ar/Sp  bhásuithe/Ncmpc  eile/Dd  :/Fi  ar/Sp  linseáil/Nv"," fear/Ncmsc"," gorm/Aq-msc  i/Sp  stáit/Ncmpc  dheisceartacha/Aq--pc  Mheiriceá/Npfsg  ,/Fi  ar/Sp  phionós/Ncmsc  an/Td-s  ghaid/Ncmsg  a/Q-r  imríodh/Vmih  ar/Sp  ógfhile/Ncmsc  Ainrialaí/Ncmsg  sa/Spa-s  Spáinn/Npfsc  ./Fe </s><s> B''/Ws-i  údar/Ncmsc  alltachta/Ncfsg"
"doc#16","óna/Spp-s  chéile/Ncmsc  ,/Fi  ba/Wsri  ghnách/Aqp  leis/Sp  cuairt/Ncfsc  a/Sp  thabhairt/Nv  ar/Sp  Lamarche/Npmsc  ./Fe </s><s> Ba/Ws-i  nós/Ncmsc  seachtainiúil/Aq-msc  aige/Pr3ms  an/Td-s  chuairt/Ncfsc  sin/Dd  gur/Q--s  cailleadh/Vmis0  an/Td-s"," seanfhear/Ncmsc"," sa/Spa-s  bhliain/Ncfsc  1979./Mn </s><s> Nach/Wp-qn|Wpsin|Wpdin|Wpdqn  é/Pp3ms  a/Q-r  bhíodh/Vmih  breá/Ri  sásta/Aqp  i/Sp  gcónaí/Ncmsc  a/Sp  bheith/Nv  ag/Sp  pápaireacht/Ncfsc|Ncmsc  ar/Sp  chásanna/Ncmpc  a/Q-r  raibh/Vmis---n  sé/Pp3mss  páirteach/Aq-msc  iontu/Pr3-p  ,/Fi  ar/Sp"
"doc#16","Francis/Npmsc  Galton/Npmsc  a/Q-r  thug/Vmis  eolaíocht/Ncfsc  na/Td-p  méarlorg/Ncmpg  isteach/Rd  i/Sp  Sasana/Npmsc|Npfsc  ar/Sp|Qq-s|Q-p|Q-is|Wpsi|Wssi|Ws-q|Wsdq  ghlac/Ncfsc|Vmis  Scotland/Npmsc|Npmsg|Npmpg  Yard/Npmsc  leis/Pr3ms  sa/Spa-s  bhliain/Ncfsc  1901,/Mn  agus/Cc  má/Cs  bhí/Vmis"," fear/Ncmsc"," eile/Dd  ,/Fi  Juan/Npmsc  Vucetich/Npmsc  ,/Fi  ag/Sp  forbairt/Nv  a/Dp3fs  mhacasamhla/Ncmpc  in/Sp  Buenos/Npmsc  Aires/Npmsc  chomh/Ri  fada/Aqp  siar/Rd  leis/Sp  an/Td-s  bhliain/Ncfsc  1888,/Mn  ba/Wsri  é/Pp3ms  Bertillon/Npmsc"
"doc#16","in/Sp  Buenos/Npmsc  Aires/Npmsc  chomh/Ri  fada/Aqp  siar/Rd  leis/Sp  an/Td-s  bhliain/Ncfsc  1888,/Mn  ba/Wsri  é/Pp3ms  Bertillon/Npmsc  athair/Ncfsc|Ncmsc  na/Td-s  heolaíochta/Ncfsg  seo/Dd  ,/Fi  faoi/Pr3ms  mar/Cs  a/Q-p|Q-i|Q-r  d''/Q  áiteodh/Vmc  an/Td-s"," seanfhear/Ncmsc"," go/Ua  diongbháilte/Aqp  agus/Cc  ba/Wsri  mhairg/Ncfsc|Ncmpc  a/Q-r  bhréagnódh/Vmc  é/Pp3ms  ./Fe </s><s> Ba/Ws-i  mhinic/Aqp  -/Fb  ba/Wsri  rómhinic/Aqp  ,/Fi  dar/Vmip  le/Sp  Berry/Npmsc  roimh/Sp  i/Sp  bhfad/Ncmsc  -/Fb  a/Q-r  roinn/Vmis  Lamarche/Npmsc  a/Dp3ms"
"doc#16","iarchéime/Ncfsg  ,/Fi  ar/Sp  an/Td-s  dóigh/Ncfsc  gurbh/Wsdi  fhiú/Ns-s  do/Sp  Lamarche/Npmsc  a/Dp3ms  chuid/Ncfsc  cuimhní/Ncfpg  cinn/Ncmsg|Ncmpc  a/Sp  fhoilsiú/Nv  ./Fe </s><s> Ba/Ws-i  go/Ua  mífhoighneach/Aqp  a/Q-p|Q-i|Q-r  d''/Q  ardaigh/Vmis  an/Td-s"," seanfhear/Ncmsc"," leathlámh/Ncfpg  ./Fe </s><s> ''/Fa  Chuir/Vmis  cara/Ncmsc  liom/Pr1-s  d''/Sp  ainm/Ncmsc  tríd/Sp  an/Td-s  ríomhaire/Ncmsc  i/Sp  stáisiúin/Ncmpc  na/Td-p  bPóilíní/Ncmpg  is/Wpri  na/Td-p  Mounties/Npmsc  ./Fe </s><s> Is/Cc  thóg/Vmis  mé/Pp1-s  do/Sp  mhéarloirg/Ncmpc  ó/Sp"
"doc#16","m''/Dp1-s  athair/Ncfsc|Ncmsc  ./Fe </s><s> Ní/Qn  shílim/Vmip1s-n  go/Q-s  raibh/Vmis---d|Vmsp  ./Fe </s><s> Mar/Sp  thubaiste/Ncfsc  mhí-ámharach/Aq-fsc  a/Q-r  chuir/Vmis  seisean/Pp3msse  síos/Rd  air/Pr3ms  ,/Fi  mar/Sp  eachtra/Ncfsc  ghealtach/Aq  tar éis/Spc  don/Spa-s"," fhear/Ncmsc"," bocht/Aq-msc  a/Dp3ms  ghuaim/Ncfsc  air/Pr3ms  féin/Px  a/Sp  chailliúint/Nv  ./Fe </s><s> Níorbh/Ws-in  ea/Pp3-s  ,/Fi  faoi/Pr3ms  mar/Cs  a/Q-p|Q-i|Q-r  d''/Q  fhoghlaim/Vmis  mé/Pp1-s  ó/Sp  shin/Pd  ./Fe </s><s> Ní/Wp-in  coir/Ncfsc  bhuile/Ncfsg  amháin/Aqp  a/Q-r  bhí/Vmis  ann/Pr3ms  ach/Cs  coir/Ncfsc"
"doc#16","tubaiste/Ncfsc  thiar/Rd  in/Sp  Éirinn/Npfsd  ./Fe </s><s> An/Wp-q|Wpdq  mó/Aqc|Aqp  uair/Ncfsc  a/Q-r  dhúisigh/Vmis  sí/Pp3fss  de/Sp  gheit/Ncfsc  i/Sp  mí/Ncfsc|Npfsc  mharbh/Aq-fsc  na/Td-s  hoíche/Ncfsc  as/Sp  a/Dp3fs  aithle/Ncfsc  sin/Dd  is/Wpri  gan/Sp  a/Dp3ms  fhios/Ncmsc  aici/Pr3fs  an/Qq  raibh/Vmis---d  a/Dp3fs"," fear/Ncmsc"," céile/Ncmsg  lena/Spp-p|Spp-s  marú/Nv  le/Sp  hord/Ncmsc  ?/Fq </s><s> An/Wp-q|Wpdq  mó/Aqc|Aqp  béile/Ncmsg|Ncmsc  prátaí/Ncmpg|Ncmpc  is/Wpri  cairéad/Ncmsc  a/Q-r  mhill/Vmis  an/Td-s  goile/Ncmsc  aici/Pr3fs  agus/Cc  í/Pp3fs  ag/Sp  smaoineamh/Nv  ar/Ws-q|Wsdq  an/Td-s  anbhás/Ncmsc  gan/Sp  choinne/Ncfsc  ?/Fq </s>"
"doc#16","ar/Sp  Albain/Npmsc  Nua/Aqp  gach/Dq  samhradh/Ncmsc  le/Sp  coicís/Ncfsc  a/Sp  chaitheamh/Nv  linn/Pr1-p|Ncfsc|Ncfpg  sa/Spa-s  teach/Ncmsc  a/Q-r  bhí/Vmis  tógtha/Nv--g  ar/Sp  cíos/Ncmsc  ag/Sp  mo/Dp1-s  mhuintir/Ncfsc  ar/Sp  an/Td-s  chósta/Ncmsc  theas/Rd  ./Fe </s><s>","Seanfhear/Ncmsc"," ciúin/Aq-msc  cromshlinneánach/Aq  ab/Wsri  ea/Pp3-s  é/Pp3ms  a/Q-r  chaitheadh/Vmih  cuid/Ncfsc  mhaith/Aq-fsc  den/Spa-s  am/Ncmsc  ina/Spp-s  shuí/Nv  ar/Sp  an/Td-s  deic/Ncfsc  agus/Cc  é/Pp3ms  ag/Sp  léamh/Ncmsc  an/Td-s  nuachtáin/Ncmsg  ./Fe </s><s> Níor/Qn-s  ól/Vmis---n"
"doc#16","an/Td-s  rud/Ncmsc  seo/Dd  tríd/Pr3ms  ./Fe </s><s> ''/Fa  Cecil/Npmsc  a/Q-r  bhí/Vmis  ann/Pr3ms  agus/Cc  tlú/Ncmsc  ina/Spp-s  dheasóg/Ncfsc  aige/Pr3ms  ./Fe </s><s> Agus/Cc  mé/Pp1-s  ar/Sp  leibhéal/Ncmsc  an/Td-s  urláir/Ncmsg  ,/Fi  ba/Wsri  gheall/Ncmsc  le/Sp  fathach/Ncmsc  fúranta/Av  an/Td-s"," seanfhear/Ncmsc"," tláith/Aq-msc  seo/Dd  a/Q-r  bhí/Vmis  ag/Sp  screadach/Nv  :/Fi  ''/Fa  Ní/Qn  thig/Vmip---n  liom/Pr1-s  é/Pp3ms  a/Sp  sheasamh/Nv  a/Sp  thuilleadh/Nv  ./Fe </s><s> Cuir/Vmm-2s  as/Sp|Pr3ms  é/Pp3ms  go/Ua  beo/Aqp  nó/Cc  brisfidh/Vmif  mé/Pp1-s  é/Pp3ms  !/Fe </s><s> ''/Fa </s><s> Faoin/Spa-s  am/Ncmsc  seo/Dd  ,/Fi  bhí/Vmis"
"doc#16","óg/Aqp  tréanmhór/Ncmsc|Ncmpg|Ncmsc|Ncmpg  ./Fe </s><s> Mar/Cs  a/Q-p|Q-i|Q-r  díothaíodh/Vmis0  iadsan/Pp3-p-e  go/Sp  tiubh/Ncmsc  thar/Sp  sáile/Ncfsc|Ncmsc  ,/Fi  ní/Qn  raibh/Vmis---n  na/Td-p  húdaráis/Ncmpc  chomh/Ri  cáiréiseach/Aqp  faoi/Sp  aois/Ncfsc  na/Td-p"," bhfear/Ncmpg"," a/Q-r  bhí/Vmis  á/Spp-s  n-earcú/Nv  acu/Pr3-p  ansin/Rl  ./Fe </s><s> Ach/Cs  i/Sp  laethanta/Ncmpc  órga/Aqp  1939,/Mn  bhí/Vmis  ar/Sp  Isaac/Npmsc  a/Sp  bheith/Nv  sásta/Aqp  le/Sp  páirt/Ncfsc  sna/Spa-p  seónna/Ncmpc|Ncmpg  siamsaíochta/Av  a/Q-p|Q-i|Q-r"
"doc#16","páistí/Ncmpc  pusacha/Aq--pc  cruinn/Aq--pg  thart/Rd  ar/Sp  chlord/Ncmsc  na/Td-s  loinge/Ncfsg  mar/Cs  a/Q-i  sheolann/Vmip  ár/Dp1-p  dTiarna/Ncmsc  is/Wpri  ár/Dp1-p  Slánaitheoir/Ncmsc  ,/Fi  John/Npmsc  Wayne/Npmsc  ,/Fi  chun/Sp  comhrac/Nv"," aonfhir/Ncmpc|Ncmsg"," a/Sp  chur/Nv  ar/Sp  an/Td-s  Hun/Npmsc  is/Cc  ar/Sp  an/Td-s  Fhear/Ncmsc  Buí/Npmsg  Caolsúileach/Ncfsc  !/Fe </s><s> Déarfainn/Vmc-1s  nár/Qnrs  ceadaíodh/Vmis0--n  do/Sp  na/Td-p  teaghlaigh/Ncmpc  a/Sp  bheith/Nv  i/Sp  ngiorracht/Ncfsc  míle/Ncmsg  slí/Ncfsc|Ncfsg"
"doc#16","ar/Sp  chlord/Ncmsc  na/Td-s  loinge/Ncfsg  mar/Cs  a/Q-i  sheolann/Vmip  ár/Dp1-p  dTiarna/Ncmsc  is/Wpri  ár/Dp1-p  Slánaitheoir/Ncmsc  ,/Fi  John/Npmsc  Wayne/Npmsc  ,/Fi  chun/Sp  comhrac/Nv  aonfhir/Ncmpc|Ncmsg  a/Sp  chur/Nv  ar/Sp  an/Td-s  Hun/Npmsc  is/Cc  ar/Sp  an/Td-s"," Fhear/Ncmsc"," Buí/Npmsg  Caolsúileach/Ncfsc  !/Fe </s><s> Déarfainn/Vmc-1s  nár/Qnrs  ceadaíodh/Vmis0--n  do/Sp  na/Td-p  teaghlaigh/Ncmpc  a/Sp  bheith/Nv  i/Sp  ngiorracht/Ncfsc  míle/Ncmsg  slí/Ncfsc|Ncfsg  den/Spa-s  chuan/Ncmsc  ar/Sp  eagla/Ncfsc  go/Cs"
"doc#16","!/Fe </s><s> Déarfainn/Vmc-1s  nár/Qnrs  ceadaíodh/Vmis0--n  do/Sp  na/Td-p  teaghlaigh/Ncmpc  a/Sp  bheith/Nv  i/Sp  ngiorracht/Ncfsc  míle/Ncmsg  slí/Ncfsc|Ncfsg  den/Spa-s  chuan/Ncmsc  ar/Sp  eagla/Ncfsc  go/Cs  ngríosóidís/Vmc-3p  na/Td-p"," fir/Ncmpc"," chun/Sp  ceannairc/Ncfsc  a/Sp  dhéanamh/Nv  ./Fe </s><s> Ar/Sp  scor/Nv  ar/Sp  bith/Ns-s  ,/Fi  bhí/Vmis  na/Td-p  longa/Ncfpc  sa/Spa-s  tionlacan/Ncmsc  i/Sp  bhfiarláin/Ncmpc  dhá/Spp  chéad/Ncmsc  míle/Ncmsg  amach/Rd  ó/Sp  Thalamh/Ncmsc|Ncfsc  an/Td-s  Éisc/Ncmsg"
"doc#16","in/Sp  Truro/Npmsc  ,/Fi  Alba/Npmsc  Nua/Aqp  ./Fe </s><s> Bhí/Vmis  sé/Mc|Pp3mss  deich/Ncmsc  mbliana/Ncfsg  ní ba/Uc  shine/Aqc  ná/Cc  í/Pp3fs  ach/Cs  cibé/Pi|Dq  rud/Ncmsc  ar/Qq-s|Q-p|Q-is  chuir/Vmis  sí/Pp3fss  sonrú/Nv|Ncmsc  ann/Pr3ms  ,/Fi  pósadh/Vmis0  an/Td-s  banoide/Ncmsc  is/Cc  an/Td-s"," fear/Ncmsc"," seó/Ncmsg  an/Td-s  bhliain/Ncfsc  dár/Aq-msc  gcionn/Ncfsd  ./Fe </s><s> Ón/Spa-s  tús/Ncmsc  ba/Wsri  í/Pp3fs  Letitia/Npmsc  an/Td-s  sonuachar/Ncmpg  seasmhach/Aq--pg  den/Spa-s  lánúin/Ncfsc  chorr/Aq-fsc  seo/Dd  ./Fe </s><s> Ise/Pp3fs-e  a/Q-r  choinnigh/Vmis  an/Td-s  teach/Ncmsc  le/Sp"
"doc#16","nó/Cc  ag/Sp  Jane/Npfsc  an/Td-s  fhírinne/Ncmsg  iomlán/Aq-msc  a/Sp  insint/Nv  d''/Sp  Isaac/Npmsc  ./Fe </s><s> Is/Wp-i  dócha/Aqc  gur/Q--s  chreid/Vmis  sé/Pp3mss  ar/Qq-s|Q-p|Q-is  reiceadh/Vmih  dó/Pr3ms  ,/Fi  mar/Cs  a/Q-r  chreid/Vmis  Lettie/Npmsc  ar/Qq-s|Q-p|Q-is  chuala/Vmis  sí/Pp3fss  óna/Spr"," fear/Vmm-2s"," céile/Ncmsc  ./Fe </s><s> Is/Wp-i  deacair/Aqp|Ncfsc  a/Sp  mheas/Nv  cad/Pq  é/Pp3ms  mar/Cs  a/Q-p|Q-i|Q-r  d''/Q  fhreagair/Vmis  sí/Pp3fss  dó/Pr3ms  ach/Cs  gur/Wpdi|Wsdi  dhócha/Aqc|Aqp  nach/Qnr  raibh/Vmis---n  mórán/Ncmsc  cur/Nv|Ncmsc  amach/Rd  aici/Pr3fs  ,/Fi  mar/Sp  bhall/Ncmsc  den/Spa-s"
"doc#16","i/Sp  mBliain/Ncfsc  ár/Dp1-p  dTiarna/Ncmsc  1909./Mn  Ag/Sp  tarraingt/Nv  ar/Sp  a/Mn  haon/Mc  a/Sp  chlog/Ncmsc  san/Spa-s  iarnóin/Ncfsc  ./Fe </s><s> Na/Td-p  Pearsana/Ncfpc  :/Fi  George/Npmsc  Perryman/Npmsc  -/Fb  feirmeoir/Ncmsc  ,/Fi  caldar/Ncmsc"," fir/Ncmsg"," ,/Fi  thart/Rd  ar/Sp  49/Mn  mbliana/Ncfpc  d''/Sp  aois/Ncfsc  ./Fe </s><s> É/Pp3ms  fiarshúileach/Aqp  ./Fe </s><s> Balcaisí/Ncfpc  oibre/Ncfsg  air/Pr3ms  ./Fe </s><s> Winifred/Npmsc  Perryman/Npmsc  -/Fb  bean/Ncfsc  chéile/Ncmsg  George/Npmsc  ./Fe </s><s> Í/Pp3fs  38/Mn  mbliana/Ncfpc"
"doc#16","is/Wpri  George/Npmsc  in/Sp  ann/Ns-s  an/Td-s  obair/Ncfsc  a/Sp  chríochnú/Nv  ar/Sp  ball/Ncmsc  ./Fe </s><s> Tá/Vmip  William/Npmsc  taobh/Ncmsc  istigh/Rd  de/Sp  chéad/Ncmsc  slat/Ncfpg  den/Spa-s  teach/Ncmsc  nuair/Cs  a/Q-r  thugann/Vmip  sé/Pp3mss  faoi/Sp  deara/Ns-s"," fear/Ncmsc"," coimhthíoch/Aq-msc  ag/Sp  brostú/Nv  anuas/Rd  cabhsa/Ncmsc  an/Td-s  tí/Ncfsg  agus/Cc  beart/Ncmsc  faoina/Spp-s  ascaill/Ncfsc  aige/Pr3ms  ./Fe </s><s> Amharcann/Vmip  sé/Pp3mss  ar/Sp  an/Td-s  strainséir/Ncmsc  seo/Dd  ag/Sp  gabháil/Nv"
"doc#16","Ríoga/Aqp  na/Td-s  hÉireann/Npfsg  ,/Fi  an/Wp-q|Wpdq  RIC/Y  ,/Fi  filleann/Vmip  Nathan/Npmsc  Mac/Up  Nic/Npmsc  le/Sp  William/Npmsc  ar/Sp  theach/Ncmsc  Perryman/Npmsc  ./Fe </s><s> Ag/Sp  doras/Ncmsc  na/Td-s  gaoithe/Ncfsg  ,/Fi  mothaíonn/Vmip  an/Td-s  dís/Ncfsc"," fhear/Ncmpg"," diúgaireacht/Ncfsc  chaointe/Av  Isaac/Npmsg  óig/Aq-msg  ón/Spa-s  chúlseomra/Ncmsc  ./Fe </s><s> ./Fe </s><s> ./Fe </s><s> Sin/Pd  é/Pp3ms  ./Fe </s><s> Cad/Pq  é/Pp3ms  do/Sp  bharúil/Ncfsc  phroifisiúnta/Aqp  air/Pr3ms  ?/Fq </s><s> An/Qq  bhfuil/Vmip---d  sé/Pp3mss  sách/Ri"
"doc#16","chríonaigh/Ncfsc  is/Cc  a/Sp  mheath/Nv  gan/Sp  bean/Ncfsc  a/Sp  phósadh/Nv  ,/Fi  gan/Sp  oidhre/Ncmsc  a/Sp  shíolrú/Nv  ./Fe </s><s> Gheofá/Vmc-2s  go/Ua  leor/Aqp  machnaimh/Ncmpc|Ncmsg  a/Sp  dhéanamh/Nv  ar/Sp  cad/Pq  é/Pp3ms  mar/Cs  a/Q-r  chuir/Vmis  na/Td-p"," fir/Ncmpc"," sin/Dd  a/Dp3fs  bhfrustrachas/Xx  is/Wpri  a/Dp3-p  bhfuinneamh/Ncmsc  gnéasach/Aq-msc  díobh/Pr3-p  ./Fe </s><s> Ach/Cs  ní/Wp-in  saothar/Ncmsc  socheolaíoch/Ncmsc  é/Pp3ms  seo/Dd  ./Fe </s><s> Fágfaidh/Vmif  mé/Pp1-s  sin/Dd  faoi/Sp|Pr3ms  do/Sp  chuid/Ncfsc"
"doc#16","é/Pp3ms  seo/Dd  an/Td-s  seans/Ncmsc  deireanach/Aq-msc  a/Q-r  bhí/Vmis  ag/Sp  bean/Ncfsc  a/Q-r  bhí/Vmis  thuas/Rd  sna/Spa-p  tríochaidí/Ncmpc  ,/Fi  a/Q-r  raibh/Vmis---n  brú/Ncmsc  sóisialta/Aqp  ó/Sp  mhuintir/Ncfsc  is/Wpri  ó/Sp  phobal/Ncmsc  uirthi/Pr3fs  ,/Fi  le/Sp"," fear/Ncmsc"," céile/Ncmsg  is/Wpri  le/Sp  teach/Ncmsc  a/Sp  fháil/Nv  agus/Cc  le/Sp  clann/Ncfsc  a/Sp  shaolú/Nv  ,/Fi  luíonn/Vmip  míniú/Ncmsc  dá/Spp-s  shórt/Ncmsc  leis/Sp  an/Td-s  dóchúlacht/Ncfsc  ./Fe </s><s> Na/Td-p  laethanta/Ncmpc|Ncmpg  seo/Dd  ,/Fi  áfach/Rg  ,/Fi  ba/Wsri"
"doc#16","is/Wpri  le/Sp  teach/Ncmsc  a/Sp  fháil/Nv  agus/Cc  le/Sp  clann/Ncfsc  a/Sp  shaolú/Nv  ,/Fi  luíonn/Vmip  míniú/Ncmsc  dá/Spp-s  shórt/Ncmsc  leis/Sp  an/Td-s  dóchúlacht/Ncfsc  ./Fe </s><s> Na/Td-p  laethanta/Ncmpc|Ncmpg  seo/Dd  ,/Fi  áfach/Rg  ,/Fi  ba/Wsri  chróga/Aqc|Aqp  an/Td-s"," fear/Ncmsc"," a/Q-p|Q-i|Q-r  d''/Q  fhéachfadh/Vmc  le/Sp  léargas/Ncmsc  a/Sp  thabhairt/Nv  is/Cc  plé/Ncfsc|Nv  a/Sp  dhéanamh/Nv  ar/Sp  aigne/Ncfsc  banphearsan/Ncfsg  ./Fe </s><s> Nár/Qnq  léigh/Vmis  mé/Pp1-s  le/Sp  déanaí/Ncfsc  gur/Q--s  scoireadh/Vmis0"
"doc#16","na/Td-s  rógaireachta/Ncfsg  gléigeal/Ncmsc  laomtha/Aqp  ina/Spp-s  shúile/Ncfpc  fós/Rg  ./Fe </s><s> Chuaigh/Vmis  toscaireacht/Ncfsc  ón/Spa-s  ollscoil/Ncfsc  chun/Sp  an/Td-s  aerfoirt/Ncmpc  ina/Spp-s  araicis/Ncfsc  ,/Fi"," fearadh/Vmis0|Nv"," fáilte/Ncfsc|Ncfsg  VIPeach/Xx  roimhe/Pr3ms  is/Wpri  roimh/Sp  a/Dp3ms  bhean/Ncfsc  chéile/Ncmsg  ,/Fi  báb/Ncfsc  fholtbhuí/Ncmsg  chosfhada/Ncmpv  leathanuchtach/Aq  ,/Fi  cuireadh/Vmis0  suite/Av  in/Sp  óstán/Ncmsc  chúig/Ncmsg"
"doc#16","sásta/Aqp  labhairt/Ncfsc|Nv  faoin/Spa-s  choir/Ncfsc|Ncmsg  amhail/Sp  is/Cc  gur/Wpdi|Wsdi  cúis/Ncfsc  faoisimh/Ncmsg  í/Pp3fs  gur/Q--s  rugadh/Vmis0  orthu/Pr3-p  nó/Cc  ní/Qn  deir/Vmip  siad/Pp3-ps  faic/Ncfsc  ,/Fi  ligeann/Vmip  siad/Pp3-ps  orthu/Pr3-p  gur/Wpdi|Wsdi"," fir/Ncmpc"," chrua/Ncmsg  iad/Pp3-p  agus/Cc  guíonn/Vmip  go/Cs  n-imeoidh/Vmif  idir/Sp  thrioblóid/Ncfsc  is/Wpri  phéas/Ncmpc|Ncmsc  má/Ncfsg  choimeádann/Vmip  siad/Pp3-ps  a/Dp3-p  mbéal/Ncmsc  druidte/Av|Aqp  ./Fe </s><s> Ar/Sp  ndóigh/Ncfsc  ,/Fi  murab/Csws"
"doc#16","nach/Qnr  raibh/Vmis---n  an/Td-s  dís/Ncfsc  deartháir/Ncmsc  ag/Sp  réiteach/Nv  le/Sp  chéile/Ncmsc  le/Sp  tamall/Ncmsc  agus/Cc  go/Q-s  raibh/Vmis---d|Vmsp  sé/Pp3mss  cloiste/Av  aige/Pr3ms  ó/Sp  Winifred/Npmsc  nár/Qnrs  labhair/Vmis---n  an/Td-s  bheirt/Ncfsc"," fhear/Ncmpg"," le/Sp  chéile/Ncmsc  le/Sp  dhá/Spp  ráithe/Ncfsc  ./Fe </s><s> Faoi/Sp  dheireadh/Ncmsc  an/Td-s  chéad/Mo|Mc  lae/Ncmsg  ,/Fi  ba/Wsri  ar/Sp  William/Npmsc  a/Q-r  luigh/Vmis  súil/Ncfsc  an/Td-s  amhrais/Ncmsg  ./Fe </s><s> Tá/Vmip  tú/Pp2-s  ag/Sp  éirí/Nv  mífhoighneach/Aqp  ./Fe </s><s> ./Fe </s>"
"doc#16","leat/Pr2-s  cuntas/Nv  a/Sp  fháil/Nv  ar/Sp  stair/Ncfsc  na/Td-s  hinstitiúide/Ncfsg  sin/Dd  ,/Fi  tig/Vmip  leat/Pr2-s  Derry/Npmsc  Jail/Npmsc  ./Fe </s><s> 14/Mn  Centuries/Npmsc  of/Ncmsc  Punishment/Npmsc  in/Sp  Derry/Npmsc  ,/Fi  paimpléad/Ncmsc  le/Sp"," fear/Ncmsc"," darbh/Csws  ainm/Ncmsc  Colm/Npm-g  M/Y  ./Fe </s><s> Cavanagh/Npmsc  ,/Fi  a/Dp3ms  léamh/Ncmsc  ./Fe </s><s> Gheobhaidh/Vmif  tú/Pp2-s  cóip/Ncfsc  i/Sp  mo/Dp1-s  phluais/Ncfsc  ./Fe </s><s> Tá/Vmip  cur/Ncmsc  síos/Rd  breá/Aqp  ann/Pr3ms  ar/Sp  chuid/Ncfsc  de/Sp  na/Td-p  pearsana/Ncfpc  ,/Fi"
"doc#16","ó/Sp  cailleadh/Vmis0  an/Td-s  mháthair/Ncfsc  deich/Ncmsg  mbliana/Ncfpc|Ncfsg  nó/Cc  mar/Sp  sin/Pd  roimhe/Pr3ms  sin/Dd  ./Fe </s><s> Chomh/Ri  dócha/Aqp  lena/Spp-s  athrach/Ncmsc  a/Q-r  bhí/Vmis  sé/Pp3mss  gur/Q--s  bhuail/Vmis  téidhe/Ncfsc  buile/Ncfsg  an/Td-s"," fear/Ncmsc"," bocht/Aq-msc  ./Fe </s><s> Anois/Rg  ,/Fi  ní/Qn  raibh/Vmis---n  ach/Cs  an/Td-s  chroch/Ncfsc  i/Sp  ndán/Ncmsc  dó/Pr3ms  ./Fe </s><s> Má/Cs  áitím/Vmip1s  gur/Q--s  amharc/Vmis  an/Td-s  pobal/Ncmsc  ar/Sp  ghníomh/Ncmsc  Willie/Npmsg|Npmpg  mar/Sp  eachtra/Ncfsc  fhir/Ncmsg  bhuile/Ncfsg  a/Q-r"
"doc#16","buile/Ncfsg  an/Td-s  fear/Ncmsc  bocht/Aq-msc  ./Fe </s><s> Anois/Rg  ,/Fi  ní/Qn  raibh/Vmis---n  ach/Cs  an/Td-s  chroch/Ncfsc  i/Sp  ndán/Ncmsc  dó/Pr3ms  ./Fe </s><s> Má/Cs  áitím/Vmip1s  gur/Q--s  amharc/Vmis  an/Td-s  pobal/Ncmsc  ar/Sp  ghníomh/Ncmsc  Willie/Npmsg|Npmpg  mar/Sp  eachtra/Ncfsc"," fhir/Ncmsg"," bhuile/Ncfsg  a/Q-r  shíolraigh/Vmis  ó/Sp  chailliúint/Nv  a/Dp3ms|Dp3fs  oidhreachta/Ncfsg  ,/Fi  agus/Cc  nár/Qnrs  cíoradh/Vmis0--n  aon/Mc|Dq  ráfla/Ncmsc  faoi/Sp  theagmháil/Ncfsc  idir/Sp  bean/Ncfsc  an/Td-s  tí/Ncfsg  is/Wpri"
"doc#16","i/Sp  gContae/Ncmsc  Aontroma/Ncmpv  is/Wpri  a/Sp  mhíniú/Nv  gurbh/Wsdi  ollamh/Ncmsc  ó/Sp  Cheanada/Npmsg  mé/Pp1-s  a/Q-r  bhí/Vmis  ag/Sp  déanamh/Nv  taighde/Nv|Ncmsg|Ncmsc  ar/Sp  lucht/Ncmsc  a/Dp3ms  shloinne/Ncmsc  ./Fe </s><s> D''/Q  fhreagair/Vmis  an/Td-s"," fear/Ncmsc"," -/Fb  ba/Wsri  é/Pp3ms  Bruce/Npmsc  a/Mn  chéad/Mc  ainm/Ncmsc  agus/Cc  b''/Ws-i  fheirmeoir/Ncmsc  é/Pp3ms  -/Fb  nach/Qnr  raibh/Vmis---n  aon/Mc|Dq  chur/Ncmsc  amach/Rd  aige/Pr3ms  ar/Sp  stair/Ncfsc  a/Dp3ms  mhuintire/Ncfsg  ./Fe </s><s> Ba/Ws-i  é/Pp3ms  seo/Dd  an/Td-s"
"doc#16",",/Fi  b''/Ws-i  fhéidir/Ns-s  ,/Fi  go/Cs  mbíonn/Vmig  rud/Ncmsc  éigin/Aq-msc  ag/Sp  teastáil/Nv  ó/Sp  sheandaoine/Ncmpc  chun/Sp  iad/Pp3-p  a/Sp  choinneáil/Nv  gníomhach/Aqp  ./Fe </s><s> Seo/Pd  bean/Ncfsc  ,/Fi  ar/Q-is  cailleadh/Vmis0  a/Dp3fs"," fear/Ncmsc"," céile/Ncmsg  ceithre/Aqp  bliana/Ncf-c|Ncfsg  roimhe/Pr3ms  sin/Dd  ,/Fi  a/Q-i  bhfuil/Vmip---d  a/Dp3fs  clann/Ncfsc  go/Ua  léir/Aqp  tógtha/Av  aici/Pr3fs  agus/Cc  a/Q-i  bhfuil/Vmip---d  uaithi/Pr3fs  ról/Ncmsc  éigin/Aq-msc  a/Dp3ms  athchruthú/Ncmsc  di/Pr3fs  féin/Px  ./Fe </s>"
"doc#16","./Fe </s><s> Agus/Cc  í/Pp3fs  ag/Sp  maíomh/Nv  gurbh/Wsdi  é/Pp3ms  an/Td-s  Tincéir/Ncmsc  Ó/Sp  Néill/Npmsc  a/Q-r  mharaigh/Vmis  George/Npmsc  is/Cc  Winifred/Npmsc  Perryman/Npmsc  agus/Cc  -/Fb  éist/Vmis  leis/Sp  seo/Pd  !/Fe </s><s> -/Fb  gur/Q--s  crochadh/Vmm-3s|Vmis0"," fear/Ncmsc"," neamhchiontach/Aq-msc  ./Fe </s><s> A/Dp3ms  leithéid/Ncfsc  de/Sp  raiméis/Ncfsc  !/Fe </s><s> Agus/Cc  bhí/Vmis  mise/Pp1-s-e  sásta/Aqp  mo/Dp1-s  chuid/Ncfsc  taighde/Ncmsg  a/Sp  roinnt/Nv  léi/Pr3fs  ./Fe </s><s> ./Fe </s><s> ./Fe </s><s> Tá/Vmip  mo/Dp1-s  bholg/Ncmsc|Vmis  ag/Sp  cur/Nv  isteach/Rd"
"doc#16","go/Cs  bhfaigheann/Vmip  na/Td-p  Mounties/Npmsc  a/Dp3-p  mbean/Ncfsc  i/Sp  gcónaí/Ncmsc  ?/Fq </s><s> Na/Td-p  laethanta/Ncmpc|Ncmpg  seo/Dd  ,/Fi  is/Wpri  chomh/Ri  dócha/Aqp  lena/Spp-s  athrach/Ncmsc  é/Pp3ms  go/Cs  bhfaigheann/Vmip  sibhse/Pp2-p-e  bhur/Dp2-p"," bhfear/Ncmsc"," freisin/Rg  ,/Fi  má/Cs  thuigeann/Vmip  tú/Pp2-s  mé/Pp1-s  ./Fe </s><s> Caithfidh/Vmif  go/Cs  bhfuil/Vmip---d  neart/Ncmsc  scéalta/Ncmpg  le/Sp  hinsint/Nv  agat/Pr2-s  faoi/Sp  sin/Pd  ./Fe </s><s> Ar/Sp  aghaidh/Ncfsc  leat/Pr2-s  ,/Fi  mar/Sp  sin/Pd  ./Fe </s><s> ./Fe </s><s> ./Fe </s><s> Ó/I  ,/Fi"
"doc#16","anghrácha/Aq--pc  ó/Sp  bheith/Ncfsc  gafa/Av  leis/Sp  na/Td-p  crazies/Xf  istigh/Rd  ./Fe </s><s> Cá/Rq  mhéad/Ncmsc  ógbhean/Ncfsc  a/Q-r  scríobhann/Vmip  chuig/Sp  Jeffrey/Npmsc  Dahmer/Npmsc  ?/Fq </s><s> Ós/Csw  baintreach/Ncfsc"," fir/Ncmsg"," mé/Pp1-s  féin/Px  go/Ua  hoifigiúil/Aqp  anois/Rg  ,/Fi  táim/Vmip1s  ag/Sp  dréim/Nv  leis/Sp  an/Td-s  chéad/Mo  cheiliúr/Ncmsc  pósta/Av|Aqp  ./Fe </s><s> Ba/Ws-i  chóir/Aqp  dúinn/Pr1-p  iarraidh/Nv|Ncfsc  orthu/Pr3-p  grianghraif/Ncmpc  a/Sp"
"doc#16","grianghraif/Ncmpc  a/Sp  chur/Nv  isteach/Rd  ./Fe </s><s> Agus/Cc  cad/Pq  a/Q-r  deir/Vmip  na/Td-s  hailt/Ncfsc  in/Sp  irisleabhair/Ncmpc  na/Td-p  mban/Ncfpg  na/Td-p  laethanta/Ncmpg  seo/Dd  :/Fi  gurb/Wpdi  é/Pp3ms  an/Td-s  bhaintreach/Ncfsc"," fir/Ncmsg"," an/Td-s  dóigh/Ncfsc  mná/Ncfsg  is/Wpri  fearr/Aqc  leis/Sp  an/Td-s  bhantracht/Ncfsc  ./Fe </s><s> Murab/Csws  ionann/Aqp  is/Cc  an/Td-s  fear/Ncmsc  singil/Aq-msc  ,/Fi  a/Q-i  mbíonn/Vmig  fadhbannna/Ncmpc  de/Sp  shaghas/Ncmsc  amháin/Aqp  nó/Cc  de/Sp"
"doc#16","na/Td-p  mban/Ncfpg  na/Td-p  laethanta/Ncmpg  seo/Dd  :/Fi  gurb/Wpdi  é/Pp3ms  an/Td-s  bhaintreach/Ncfsc  fir/Ncmsg  an/Td-s  dóigh/Ncfsc  mná/Ncfsg  is/Wpri  fearr/Aqc  leis/Sp  an/Td-s  bhantracht/Ncfsc  ./Fe </s><s> Murab/Csws  ionann/Aqp  is/Cc  an/Td-s"," fear/Ncmsc"," singil/Aq-msc  ,/Fi  a/Q-i  mbíonn/Vmig  fadhbannna/Ncmpc  de/Sp  shaghas/Ncmsc  amháin/Aqp  nó/Cc  de/Sp  shaghas/Ncmsc  eile/Dd  aige/Pr3ms  murar/Cs-s  pósadh/Vmis0  riamh/Rg  é/Pp3ms  ,/Fi  nó/Cc  an/Td-s  fear/Ncmsc  scartha/Av  ,/Fi  a/Q-i  mbíonn/Vmig"
"doc#16","./Fe </s><s> Murab/Csws  ionann/Aqp  is/Cc  an/Td-s  fear/Ncmsc  singil/Aq-msc  ,/Fi  a/Q-i  mbíonn/Vmig  fadhbannna/Ncmpc  de/Sp  shaghas/Ncmsc  amháin/Aqp  nó/Cc  de/Sp  shaghas/Ncmsc  eile/Dd  aige/Pr3ms  murar/Cs-s  pósadh/Vmis0  riamh/Rg  é/Pp3ms  ,/Fi  nó/Cc  an/Td-s"," fear/Ncmsc"," scartha/Av  ,/Fi  a/Q-i  mbíonn/Vmig  ailiúnas/Ncmsc  is/Cc  páistí/Ncmpc  agus/Cc  iarchéile/Ncmsc  buile/Ncfsg  aige/Pr3ms  ,/Fi  ní/Qn  bhíonn/Vmig---n  bagáiste/Ncmsc  den/Spa-s  sórt/Ncmsc  sin/Dd  ag/Sp  baintreach/Ncfsc  fir/Ncmsg  ./Fe </s><s> Seo/Pd"
"doc#16","nó/Cc  an/Td-s  fear/Ncmsc  scartha/Av  ,/Fi  a/Q-i  mbíonn/Vmig  ailiúnas/Ncmsc  is/Cc  páistí/Ncmpc  agus/Cc  iarchéile/Ncmsc  buile/Ncfsg  aige/Pr3ms  ,/Fi  ní/Qn  bhíonn/Vmig---n  bagáiste/Ncmsc  den/Spa-s  sórt/Ncmsc  sin/Dd  ag/Sp  baintreach/Ncfsc"," fir/Ncmsg"," ./Fe </s><s> Seo/Pd  duine/Ncmsc  a/Q-r  bhí/Vmis  aibí/Vmsp---n  go/Ua  leor/Aqp  chun/Sp  cuing/Ncfsc  is/Wpri  fail/Ncfsc  an/Td-s  phósta/Ncmsg  a/Sp  chur/Nv  air/Pr3ms  féin/Px  agus/Cc  nár/Wsrin  loic/Vmis|Ncmpc  ar/Sp  a/Dp3ms  bhean/Ncfsc  trína/Spp-s  tréigean/Ncmsc|Nv  le/Sp  haghaidh/Ncfsc"
"doc#16","ag/Sp  caint/Nv  ar/Sp  an/Td-s  bhean/Ncfsc  ,/Fi  ar/Sp  Neainsí/Npmsc  Uí/Up  Bhaoill/Npfsg  ,/Fi  a/Q-r  chonaic/Vmis  cuid/Ncfsc  den/Spa-s  aicsean/Ncmsc  tigh/Ncmsd  Perryman/Npmsc  ./Fe </s><s> Ba/Ws-i  ghnách/Aqp  le/Sp  Neainsí/Npmsc  ,/Fi  ar/Vmis  chupár/Ncmsc  a/Dp3fs"," fear/Ncmsc"," céile/Ncmsg  ,/Fi  gabháil/Nv|Ncfsc  ó/Sp  theach/Ncmsc  go/Sp  teach/Ncmsc  i mbun/Spc  pacaireachta/Av  ./Fe </s><s> D''/Q  fhreagair/Vmis  sí/Pp3fss  ,/Fi  nuair/Cs  a/Q-p|Q-i|Q-r  ceistíodh/Vmm-3s|Vmis0  í/Pp3fs  sa/Spa-s  chúirt/Ncfsc  ,/Fi  go/Q-s  raibh/Vmis---d|Vmsp"
"doc#16","tOllamh/Ncmsc  Edmund/Npmsc  McWeeny/Npmsc  ó/Sp  Choláiste/Ncmsc  na/Td-s  Tríonóide/Ncfsg  i/Sp  mBaile/Npmpg  Átha/Npmsc|Npmsg  Cliath/Npmsc  tábhachtach/Aq-msc  damnaitheach/Ncfsc  ./Fe </s><s> Dlí-eolaí/Ncmsc  a/Q-r  bhí/Vmis  ann/Pr3ms  ,/Fi"," fear/Ncmsc"," aitheantais/Ncmsg  de/Sp  chuid/Ncfsc  Alphonse/Npmsc  Bertillon/Npmsc  ,/Fi  is/Cc  bhí/Vmis  obair/Ncfsc  mhór/Aq-fsc  déanta/Av  aige/Pr3ms  le/Sp  haghaidh/Ncfsc  na/Td-p  bpéas/Ncmpg  i/Sp  gcásanna/Ncmpc  dúnmharaithe/Av"
"doc#16","i/Sp  gcoitinne/Ncfsc  ,/Fi  tarraingíodh/Vmis0  ainm/Ncmsc  Isaac/Npmsg  isteach/Rd  ./Fe </s><s> Ba/Ws-i  í/Pp3fs  an/Td-s  cheist/Ncfsc  a/Q-r  chuir/Vmis  an/Td-s  tUasal/Ncmsc  Henry/Npmsc  ná/Cc  dá/Cs  mba/Ws-i  rud/Ncmsc  é/Pp3ms  gurbh/Wsdi  é/Pp3ms  an/Td-s  príosúnach/Ncmsc"," fear/Ncmpg"," déanta/Av|Aqp  na/Td-s  coire/Ncmsc  uafásaí/Aq-fsg  seo/Dd  agus/Cc  gurbh/Wsdi  é/Pp3ms  an/Td-s  ceannfháth/Ncmsc  a/Q-r  bhí/Vmis  leis/Pr3ms  ná/Cc  úinéireacht/Ncfsc  na/Td-s  feirme/Ncfsg  ,/Fi  nach/Qnr  luífeadh/Vmc----n  sé/Pp3mss  le/Sp  réasún/Ncmsc  go/Cs"
"doc#16","airgid/Ncmsg|Ncmpc  le/Sp  haghaidh/Ncfsc  na/Td-p  ndlíodóirí/Ncmpg  ,/Fi  ní/Qn  raibh/Vmis---n  Willie/Npmsc  in/Sp  ann/Ns-s  achomharc/Ncmpg|Ncmsc  in aghaidh/Spc  na/Td-s  breithe/Ncfsg  go/Sp  cúirt/Ncfsc  uachtarach/Aq-fsc  ./Fe </s><s> Ba/Ws-i  é/Pp3ms"," Fear/Ncmsc"," Ionaid/Ncmsg  an/Td-s  Rí/Ncmsc  an/Wp-q|Wpdq  t-/U  aon/Mc|Dq  duine/Ncmsc  a/Q-r  bhí/Vmis  in/Sp  ann/Ns-s  an/Td-s  phianbhreith/Ncfsc  a/Sp  iomalartú/Nv  dá/Cs  gcreidfí/Vmc-0  go/Q-s  raibh/Vmis---d|Vmsp  imthosca/Ncfpc  maolaitheacha/Aq--pc  ann/Pr3ms  ./Fe </s><s> Dhá/Spp"
"doc#16","le/Sp  spásas/Ncmsc  ón/Spa-s  daorbhreith/Ncfsc  a/Sp  bhaint/Nv  amach/Rd  ./Fe </s><s> Tráth/Ncmsc  na/Td-s  gceist/Ncfsc  atá/Vmip---r  ann/Pr3ms  arís/Rg  ./Fe </s><s> Ceist/Ncfsc  staire/Ncfsg  í/Pp3fs  seo/Dd  ./Fe </s><s> Aon/Mc|Dq  tuairim/Ncfsc  agat/Pr2-s  cérbh/Pq  é/Pp3ms"," Fear/Ncmsc"," Ionaid/Ncmsg  an/Td-s  Rí/Ncmsc  in/Sp  Éirinn/Npfsd  san/Spa-s  am/Ncmsc  ?/Fq </s><s> Is/Wp-i  mar/Cs  ''/Fa  a/Dp3fs  harmless/Ncfsc  ,/Fi  kind-/Xf  hearted/Ncfsc  man/Ncmsc  ''/Fa  a/Q-r  chuir/Vmis  polaiteoir/Ncmsc  Éireannach/Npmpg  síos/Rd  air/Pr3ms  ./Fe </s><s> Seo/Pd  leid/Ncfsc"
"doc#16","tar éis/Spc  do/Sp  bhean/Ncfsc  chéile/Ncmsg  Connolly/Npmsc  impí/Ncfsg  uirthi/Pr3fs  ./Fe </s><s> D''/Q  fhéach/Vmis  dlíodóirí/Ncmpc  Willie/Npmsg|Npmpg  le/Sp  hagairt/Nv  oirchiseachta/Av  a/Sp  chur/Nv  faoi bhráid/Spc"," Fhear/Ncmpg"," Ionaid/Ncmsg|Ncmpc  an/Td-s  Rí/Ncmsc  ./Fe </s><s> Ach/Cs  níor/Qn-s  faomhadh/Vmis0--n  an/Td-s  achainí/Ncfsc  ./Fe </s><s> Ba/Ws-i  thrua/Aqc|Aqp  nár/Qnrs  mheabhraigh/Vmis---n  na/Td-p  dlíodóirí/Ncmpc  céanna/Aqp  ar/Sp  dhul/Nv  i/Sp  dteagmháil/Ncfsc  le/Sp  hIshbel/Ncfsc"
"doc#16","seo/Dd  -/Fb  go/Cs  mbíonn/Vmig  baol/Ncmsc  ann/Pr3ms  i/Sp  dtólamh/Ns-s  go/Cs  ndíothófaí/Vmc-0  an/Td-s  duine/Ncmsc  contráilte/Aqp  ./Fe </s><s> Mar/Cs  an/Td-s  gcéanna/Ncfpg  ,/Fi  is/Wpri  fíor/Aqp|Ncfsc  gur/Wpdi|Wsdi  mó/Aqc|Aqp  seans/Ncmsc|Ncmsg  atá/Vmip---r  ann/Pr3ms  más/Ncmsc"," fear/Ncmsc"," gorm/Aq-msc  ar/Sp  Shraith/Ncfsc  an/Td-s  Bháis/Ncmsg  thú/Pp2-s  go/Cs  mbeidh/Vmif  coinne/Ncfsc  adhmhaidine/Ncfsg  agat/Pr2-s  le/Sp  hInstealladh/Nv  an/Td-s  Bháis/Ncmsg  ,/Fi  leis/Sp  an/Td-s  Chathaoir/Npfsg  Leictreach/Aq-fsv|Aq-fsc  ,/Fi"
"doc#16","adhmhaidine/Ncfsg  agat/Pr2-s  le/Sp  hInstealladh/Nv  an/Td-s  Bháis/Ncmsg  ,/Fi  leis/Sp  an/Td-s  Chathaoir/Npfsg  Leictreach/Aq-fsv|Aq-fsc  ,/Fi  le/Sp  Seomra/Ncmsc  an/Td-s  Gháis/Ncmsg  ,/Fi  le/Sp  Scuad/Ncmsc  an/Td-s  Lámhaigh/Ncmsg  ná/Cc"," fear/Ncmsc"," geal/Aq-msc  ar/Sp  an/Td-s  tSraith/Ncfsc  chéanna/Aqp  ./Fe </s><s> Liosta/Ncmsc  le/Sp  háireamh/Nv  na/Td-p  neamhchiontaigh/Ncmsg  ar/Sp  crochadh/Vmis0  nó/Cc  ar/Qq-s|Q-p|Q-is  linseáladh/Vmis0|Vmih  iad/Pp3-p  chun/Sp  cíocras/Ncmpg  fola/Ncfpg|Ncfpc|Ncfsg  an/Td-s"
"doc#16","sé/Pp3mss  ag/Sp  obair/Ncfsc  sa/Spa-s  chlós/Ncmsc  gáis/Ncmsg  sa/Spa-s  bhaile/Ncmsc  mór/Aq-msc  ./Fe </s><s> Bhí/Vmis  sé/Pp3mss  i ndiaidh/Spc  spéis/Ncfsc  a/Sp  chur/Nv  i/Sp  ngairm/Ncfsc  an/Td-s  chrochadóra/Ncmsg  ó/I  léigh/Vmis  sé/Pp3mss  faoi/Sp  cheapachán/Ncmsc"," fir/Ncmsg"," darbh/Csws  ainm/Ncmsc  James/Npmsg|Npmpg  Berry/Npmsc  -/Fb  cuirfidh/Vmif  mé/Pp1-s  suas/Rd  den/Spa-s  chathú/Ncmsc  géar/Aq-msc  atá/Vmip---r  orm/Pr1-s  gaol/Ncmsc  ,/Fi  cóngas/Ncmsc  ,/Fi  dáimh/Ncfsc  nó/Cc  páirt/Ncfsc  a/Sp  mhaíomh/Nv  airsean/Pr3ms-e  nó/Cc  beimid/Vmif1p"
"doc#16","Marcus/Npmsc  McCausland/Npmsc  ,/Fi  Gobharnóir/Ncmsc  an/Td-s  Phríosúin/Ncmsg  ,/Fi  C.A./Y  Munro/Npmsc  ,/Fi  an/Td-s  Lia/Npmsc  ,/Fi  Joseph/Npmsc  Ewing/Npmsg  Miller/Npmsc  is/Wpri  dornán/Ncmsc  bairdéirí/Ncmpg  ./Fe </s><s> Cuireadh/Vmis0  an/Td-s"," fear/Ncmsc"," daortha/Ncmsg  ina/Spp-s  sheasamh/Nv  ar/Sp  an/Td-s  chomhla/Ncfsc  thógála/Ncfsg  ,/Fi  phincigh/Ncmsg  Henry/Npmsc|Npmsg|Npmpg  an/Td-s  chnáib/Ncfsc  thar/Sp  a/Dp3ms  mhuineál/Ncmsc  ,/Fi  d''/Q  ísligh/Vmis  calla/Ncmpc  bán/Aq--pg  an/Td-s  bháis/Ncmsg  air/Pr3ms  ,/Fi"
"doc#16","mungailt/Ncfsc  ó/Sp  leathbhádóir/Ncmsc  leis/Pr3ms  go/Cs  mbuailfeadh/Vmc  sé/Pp3mss  go/Sp  cinnte/Av  leis/Pr3ms  mura/Cs  n-éistfeadh/Vmc  sé/Pp3mss  a/Dp3ms  bhéal/Ncmsc  ./Fe </s><s> ''/Fa  Is/Wp-i  rud/Ncmsc  tromchúiseach/Aq-msc  é/Pp3ms"," fear/Ncmsc"," a/Sp  chur/Nv  chun/Sp  báis/Ncmsg  agus/Cc  gan/Sp  a/Dp3ms  fhios/Ncmsc  aige/Pr3ms  cé/Ncfsc  a/Q-r  mharaigh/Vmis  é/Pp3ms  !/Fe </s><s> ''/Fa  arsa/Vmis  an/Td-s  tUasal/Ncmsc  Browne/Npmsc  ./Fe </s><s> Bhí/Vmis  an/Td-s  coiste/Ncmsc  sna/Spa-p  trithí/Ncmpc  gáire/Ncfsg|Ncmsg  faoin/Spa-s  am/Ncmsc  seo/Dd  ./Fe </s><s> ''/Fa"
"doc#16","an/Td-s  blúire/Ncmsc  eolais/Ncmsg  a/Q-r  bhí/Vmis  uathu/Pr3-p  ./Fe </s><s> Ní/Wp-in  nach/Wp-qn|Wpsin|Wpdin|Wpdqn  ionadh/Ncmsc  ,/Fi  bhí/Vmis  ráflaí/Ncmpc  go/Ua  leor/Aqp  timpeall/Ncmsc  na/Td-s  cathrach/Ncfsg  faoi/Sp  ainm/Ncmsc  an/Td-s  chrochadóra/Ncmsg  ./Fe </s><s>","Fear/Vmm-2s"," de/Sp  bhunadh/Ncmsc  Londonderry/Npmsc  darbh/Csws  ainm/Ncmsc  Mac/Up  Aonghusa/Npm-g  a/Q-r  bhí/Vmis  ann/Pr3ms  ,/Fi  a/Q-p|Q-i|Q-r  d''/Q  fhoilsigh/Vmis  foinse/Ncfsc  údarásach/Aq-fsc  amháin/Aqp  ./Fe </s><s> ''/Fa  Ní/Wp-in  hea/Pp3-s  ,/Fi  ''/Fa  a/Q-r  mhaígh/Vmis"
"doc#16","beannaithe/Av  de/Sp  mhuintir/Ncfsc  mhallaithe/Aqp  Perryman/Npmsc  ,/Fi  feillbheart/Ncmsc  a/Sp  dhéanamh/Nv  ./Fe </s><s> ./Fe </s><s> ./Fe </s><s> Nó/Cc  gur/Wpdi|Wsdi  dhual/Vmis  domsa/Pr1-s-e  ,/Fi  mar/Sp  ionadaí/Ncmsc  de/Sp  threibh/Ncfsc  na/Td-p"," bhfear/Ncmpg"," ,/Fi  batráil/Nv  is/Cc  éigniú/Nv  ,/Fi  mí-úsáid/Ncfsc  is/Wpri  díothú/Nv|Ncmsc  ./Fe </s><s> ./Fe </s><s> ./Fe </s><s> Iad/Pp3-p  siúd/Pd  nach/Qnq|Qnr  gcreideann/Vmip  sa/Spa-s  chinniúint/Ncfsc  réamhordaithe/Av  nó/Cc  i/Sp  gciontacht/Ncfsc"
"doc#16","mhac/Ncmsc  ealaín/Ncfsc  na/Td-s  hóige/Ncfsc  agus/Cc  an/Td-s  nead/Ncfsc  ina/Spp-p  ndiaidh/Ns-s  ,/Fi  thaitin/Vmis  sé/Pp3mss  léi/Pr3fs  soilse/Ncfsc|Ncmpc  a/Sp  chrochadh/Nv  is/Cc  fáilte/Ncfsc  chroíúil/Aq-fsc  thoirbheartach/Aq-fsc  a/Sp"," fhearadh/Nv"," roimh/Sp  thachráin/Ncmpc  na/Td-s  comharsanachta/Ncfsg  ./Fe </s><s> Bhíodh/Vmih  candaí/Ncmsc  is/Cc  milseáin/Ncmpc  is/Wpri  sócamais/Ncmpc  ann/Pr3ms  dóibh/Pr3-p  siúd/Pd  a/Q-r  thiocfadh/Vmc  chuig/Sp  a/Dp3fs  doras/Ncmsc  ./Fe </s><s> Sin/Pd"
"doc#16","i/Sp  gcoinne/Ncfsc  Jay/Npmsc  ,/Fi  a/Q-r  bhí/Vmis  ina/Spp-s  inimirceach/Ncmsc  nua/Aqp  ./Fe </s><s> Ar/Sp  bhealach/Ncmsc  ,/Fi  ní/Qn  raibh/Vmis---n  ann/Pr3ms  ach/Cs  go/Q-s  raibh/Vmis---d|Vmsp  scanradh/Ncmsc  ar/Sp  Ruth/Npmsc|Npfsc  go/Cs  bhfágfaí/Vmc-0  a/Dp3fs  hiníon/Ncfsc  gan/Sp"," fear/Ncmsc"," gan/Sp  foscadh/Ncmsc  dá/Cs  gcaillfeadh/Vmc  sí/Pp3fss  an/Td-s  dara/Mo  céile/Ncmsc  ,/Fi  is/Wpri  cuma/Ncfsc|Aqp  cé/Cs  chomh/Ri  corr/Aqp  is/Cc  a/Q-r  bhí/Vmis  sé/Pp3mss  ./Fe </s><s> Ar/Sp  bhealach/Ncmsc  eile/Dd  ,/Fi  ba/Wsri  shuaithní/Aqc|Aqp  gur/Q--s  chreid/Vmis"
"doc#16","arís/Rg  ./Fe </s><s> Thuig/Vmis  Lynn/Npmsc  gurbh/Wsdi  í/Pp3fs  fírinne/Ncmsc  an/Td-s  scéil/Ncmsg  í/Pp3fs  gur/Q--s  fhóir/Vmis  sé/Pp3mss  do/Sp  Ruth/Npmsc|Npfsc  cur/Nv|Ncmsc  fúithi/Pr3fs  i/Sp  dteach/Ncmsc  a/Dp3fs  hiníne/Ncfsg  ./Fe </s><s> Alcólách/Npmsc  ab/Wsri  ea/Pp3-s  a/Q-p|Q-i|Q-r"," fear/Vmm-2s"," céile/Ncmsc  ,/Fi  Karol/Npmsc  ,/Fi  a/Q-r  bhí/Vmis  i ndiaidh/Spc  géilleadh/Nv  don/Spa-s  chathú/Ncmsg  tar éis/Spc  staonadh/Nv  dhosaen/Ncmsg  blianta/Ncfpg  ./Fe </s><s> Ní/Wp-in  hé/Pp3ms  go/Cs  mbíodh/Vmih  sé/Pp3mss  trodach/Aq-msc  nó/Cc"
"doc#16","sí/Pp3fss  go/Cs  gcuirfeadh/Vmc  sí/Pp3fss  aithne/Ncfsc  cheart/Aq-fsc  air/Pr3ms  -/Fb  ba/Wsri  chinneadh/Ncmsc  loighciúil/Aq-msc  ciallmhar/Aq-msc  fuarchúiseach/Aq-msc  é/Pp3ms  sin/Dd  ,/Fi  dar/Csw|Vmip  le/Sp  Lynn/Npmsc  ./Fe </s><s> Bhí/Vmis"," fear/Ncmsc"," ,/Fi  tionchar/Ncmsc  fir/Ncmsg  ,/Fi  de dhíobháil/Spc  ar/Sp  a/Dp3fs  cuid/Ncfsc  mac/Ncmsc  ina/Spp-p|Spp-s  saol/Ncmsc  ./Fe </s><s> Is/Wp-i  ea/Pp3-s  ,/Fi  d''/Q  imigh/Vmis  siad/Pp3-ps  le/Sp  stopadh/Vmis0  le/Sp  Jay/Npmsc  in/Sp  Toronto/Npmsc  cúpla/Ncmsg  uair/Ncfsc  sa/Spa-s  bhliain/Ncfsc"
"doc#16","sí/Pp3fss  aithne/Ncfsc  cheart/Aq-fsc  air/Pr3ms  -/Fb  ba/Wsri  chinneadh/Ncmsc  loighciúil/Aq-msc  ciallmhar/Aq-msc  fuarchúiseach/Aq-msc  é/Pp3ms  sin/Dd  ,/Fi  dar/Csw|Vmip  le/Sp  Lynn/Npmsc  ./Fe </s><s> Bhí/Vmis  fear/Ncmsc  ,/Fi  tionchar/Ncmsc"," fir/Ncmsg"," ,/Fi  de dhíobháil/Spc  ar/Sp  a/Dp3fs  cuid/Ncfsc  mac/Ncmsc  ina/Spp-p|Spp-s  saol/Ncmsc  ./Fe </s><s> Is/Wp-i  ea/Pp3-s  ,/Fi  d''/Q  imigh/Vmis  siad/Pp3-ps  le/Sp  stopadh/Vmis0  le/Sp  Jay/Npmsc  in/Sp  Toronto/Npmsc  cúpla/Ncmsg  uair/Ncfsc  sa/Spa-s  bhliain/Ncfsc  ach/Cs  níor/Ws-in  leor/Aqp"
"doc#16","comhoibriú/Nv  le/Sp  chéile/Ncmsc  ar/Sp  a/Dp3-p|Dp3fs  son/Ns-s  féin/Px  i/Sp  sámhadh/Vmis0|Vmih  tuata/Ncmsc  de/Sp  shaghas/Ncmsc  :/Fi  an/Td-s  bhean/Ncfsc  ag/Sp  seasamh/Nv  suas/Rd  di/Pr3fs  féin/Px  agus/Cc  gan/Sp  a/Sp  bheith/Nv  i/Sp  dtaobh/Ncmsc  le/Sp"," fear/Ncmsc"," ar/Sp  bith/Ns-s  ./Fe </s><s> Bhí/Vmis  Lynn/Npmsc  ar/Sp  aon/Mc|Dq  intinn/Ncfsc  leis/Sp  an/Td-s  phrionsabal/Ncmsc  ./Fe </s><s> Ach/Cs  in/Sp  ainneoin/Ns-s  a/Dp3fs|Uv  dúile/Ncfpc|Ncfpv  i gcuideachta/Spc  Gwen/Npmsc  ,/Fi  dheamhan/Ncmsc  lé/Ncfsg  a/Q-r  bhí/Vmis  ag/Sp  Lynn/Npmsc"
"doc#16","háirithe/Aqp  -/Fb  in/Sp  aon/Dq  saothar/Ncmsc  ón/Spa-s  Sean-/Npmsc  Tiomna/Ncmsg  go/Sp  seoidleabhair/Ncmpc  Barbara/Npfsc  Cartland/Npmsc  -/Fb  a/Q-r  dhaingnigh/Vmis  an/Td-s  greim/Ncmsc  daingean/Aq-msc  a/Q-r  bhí/Vmis  ag/Sp  na/Td-p"," fir/Ncmpc"," ar/Sp  rotha/Ncmsg  stiúrtha/Av  na/Td-s  cumhachta/Ncfsg  ./Fe </s><s> Rud/Ncmsc  beag/Aq-msc  rórighin/Aq-msc  a/Q-r  bhí/Vmis  Gwen/Npmsc  ./Fe </s><s> Ní/Qn  thógfá/Vmc-2s-n  go/Sp  huile/Ns-s  is/Wpri  go/Ua  hiomlán/Aqp  ar/Sp  an/Td-s  chéile/Ncmsc  bocht/Aq-msc  a/Q-r  thréig/Vmis  í/Pp3fs"
"doc#16","<s> ''/Fa  Dá/Cs  bpósfainn/Vmc-1s  an/Td-s  Pápa/Ncmsc  ,/Fi  ní/Qn  cheapfá/Vmc-2s-n  go/Cs  mbeadh/Vmc  sé/Pp3mss  maith/Aq-msc  a/Dp3ms  dhóthain/Ncfsc  dom/Pr1-s  ,/Fi  ''/Fa  a/Q-p|Q-i|Q-r  d''/Q  fhreagair/Vmis  Lynn/Npmsc  ./Fe </s><s> ''/Fa  Níl/Npfsc|Vmip---n  agat/Pr2-s  in éadan/Spc  John/Npmsg|Npmpg  ach/Cs  gur/Wpdi|Wsdi"," fear/Ncmsc|Vmm-2s"," é/Pp3ms  ./Fe </s><s> Níl/Vmip---n  neart/Ncmsc  ag/Sp  an/Td-s  chréatúr/Ncmsc  air/Pr3ms  sin/Dd  ./Fe </s><s> ''/Fa </s><s> ''/Fa  Sa/Spa-s  chás/Ncmsc  áirithe/Aqp|Av  seo/Dd  ,/Fi  tá/Vmip  toise/Ncmsc  breise/Ncfsg  i/Sp  gceist/Ncfsc  ./Fe </s><s> Is/Wp-i  daba/Ncmsc  den/Spa-s  tríú/Mo  grád/Ncmsc  John/Npmsg|Npmpg  Berry/Npmsc  ./Fe </s><s> ''/Fa </s><s> B''/Ws-i"
"doc#16","maíte/Av  ag/Sp  Gwen/Npmsc  ,/Fi  arsa/Vmis  Lynn/Npmsc  léi/Pr3fs  féin/Px  go/Ua  míshuairc/Aqp  ./Fe </s><s> Nár/Qnq|Qnrs  tháinig/Vmis---n|Vmis  an/Td-s  tuar/Ncmsc  faoina/Spp-s  tairngreacht/Nv|Ncfsc  is/Wpri  Lynn/Npmsc  pósta/Av  den/Spa-s  dara/Mo  huair/Ncfsc  ar/Sp|Qq-s|Q-p|Q-is|Wpsi|Wssi|Ws-q|Wsdq"," fhear/Ncmsc|Vmis"," féinspéiseach/Ncfsc  féinlárnach/Aq  anabaí/Aqp  nach/Qnr  raibh/Vmis---n  suim/Ncfsc  aige/Pr3ms  ach/Cs  ina/Spp-s  chuid/Ncfsc  sámhas/Ncmpg  is/Wpri  sámhnais/Ncmpc  féin/Px  ./Fe </s><s> De/Sp  réir/Ncfsc  dealraimh/Ncmsg  ,/Fi  ba/Wsri"
"doc#16","chiotacht/Ncfsc  chéanna/Ncfpg|Ncmsg  ag/Sp  baint/Nv  le/Sp  John/Npmsc  -/Fb  faoin/Spa-s  am/Ncmsc  seo/Dd  ba/Wsri  é/Pp3ms  a/Sp  dearcadh/Vmis0  dian/Aqp  féin/Px  ar/Sp  chúrsaí/Ncmpc  craicinn/Ncmsg  gurbh/Wsdi  ionann/Aqp  blaiseadh/Vmis0  d''/Q"," fhear/Ncmsc"," amháin/Aqp  is/Cc  blaiseadh/Vmis0  den/Spa-s  chineál/Ncmsc  fireann/Vmip  tríd/Sp|Pr3ms  is/Wpri  tríd/Pr3ms  agus/Cc  ní/Qn  raibh/Vmis---n  a/Dp3ms  dhath/Ncmsc  oscartha/Aqp  oirbheartach/Aqp  déanta/Av  ag/Sp  John/Npmsc  chun/Sp  an/Td-s"
"doc#16","tar éis/Spc  dó/Nv  coinne/Ncfsc|Ncfsg  a/Sp  shocrú/Nv  le/Sp  Dante/Npmsc  ./Fe </s><s> ''/Fa  Maítear/Vmip0  gur/Wpdi|Wsdi  leor/Aqp  seisiún/Ncmsc|Ncmpg  amháin/Aqp  leis/Pr3ms  ./Fe </s><s> ''/Fa </s><s> ''/Fa  In/Sp  ainm/Ncmsc  Dé/Ncmsg  ,/Fi  cad/Pq  a/Q-r  chiallaíonn/Vmip  sé/Pp3mss  sin/Dd  ?/Fq </s><s> Gur/Wpdi|Wsdi"," fear/Ncmsc"," déanta/Av|Aqp  míorúiltí/Ncfpc|Ncfpg  é/Pp3ms  nó/Cc  gur/Wpdi|Wsdi  lúbaire/Ncmsc  cruthanta/Aqp  é/Pp3ms  ?/Fq </s><s> ''/Fa </s><s> ''/Fa  Níl/Npfsc|Vmip---n  a/Dp3ms  fhios/Ncmsc  agam/Pr1-s  ach/Cs  tá/Vmip  ár/Dp1-p  seisiún/Ncmsc  clúdaithe/Av  ag/Sp  pacáiste/Ncmsc  fostaíochta/Ncfsg  an/Td-s"
"doc#16","go/Cs  mbeadh/Vmc  ón/Spa-s  síceolaí/Ncmsc  a/Sp  fháil/Nv  amach/Rd  ar/Qq-s|Q-p|Q-is  mí-úsáideadh/Vmih|Vmis0  í/Pp3fs  ar/Sp  aon/Mc|Dq  bhealach/Ncmsc  ./Fe </s><s> Dhearbhaigh/Vmis  Lynn/Npmsc  nár/Qnrs  mí-úsáideadh/Vmis0--n  ./Fe </s><s> Níor/Qn-s  leag/Vmis---n  aon/Dq"," fhear/Ncmsc|Vmis"," lámh/Ncfpg|Ncfsc  uirthi/Pr3fs  i/Sp  gcoinne/Ncfsc  a/Dp3fs  tola/Ncfsg  agus/Cc  í/Pp3fs  ina/Spp-p|Spp-s  leanbh/Ncmsc  ná/Cc  ina/Spp-s  duine/Ncmsc  fásta/Av|Aqp  ./Fe </s><s> ./Fe </s><s> ./Fe </s><s> Is/Wp-i  ea/Pp3-s  ,/Fi  bhí/Vmis  amadáin/Ncmpc  ann/Pr3ms  i/Sp  dtólamh/Ns-s  a/Q-r  thapaigh/Vmis  gach/Dq  deis/Ncfsc"
"doc#16","dé/Ncfsg  deiridh/Ncmsg  ?/Fq </s><s> Chuala/Vmis  Lynn/Npmsc  ó/Sp  Jay/Npmsc  ,/Fi  a/Q-r  bhí/Vmis  i ndiaidh/Spc  teacht/Nv  chun/Sp  na/Td-p  buachaillí/Ncmpc  a/Sp  bhailiú/Nv  don/Spa-s  deireadh/Ncmsc  seachtaine/Ncfsg  ,/Fi  go/Q-s  raibh/Vmis---d|Vmsp  an/Td-s"," seanfhear/Ncmsc"," i/Sp  gcróilí/Ncmsc  an/Td-s  bháis/Ncmsg  is/Cc  rinne/Vmis  suas/Rd  a/Dp3fs  haigne/Ncfsc  go/Cs  rachadh/Vmc  sí/Pp3fss  síos/Rd  lena/Spp-s  fheiceáil/Nv  an/Td-s  mhaidin/Ncfsc  dár/Aq-msc  gcionn/Ncfsd  ./Fe </s><s> Bhí/Vmis  sí/Pp3fss  ceanúil/Aqp  ar/Sp"
"doc#16","rómhaith/Ncfsc  di/Pr3fs  ./Fe </s><s> Ní/Qn  raibh/Vmis---n  Lynn/Npmsc  ag/Sp  tnúth/Nv  le/Sp  bualadh/Nv  leis/Sp  an/Td-s  teaghlach/Ncmsc  anois/Rg  ach/Cs  bhraith/Vmis  sí/Pp3fss  go/Q-s  raibh/Vmis---d|Vmsp  an/Td-s  chuirtéis/Ns-s  seo/Dd  dlite/Av  do/Sp"," sheanfhear/Ncmsc"," a/Q-r  bhí/Vmis  ina/Spp-s  otharluí/Ncmsc  éaga/Ncmsg  ./Fe </s><s> Ar/Sp  scor/Nv  ar/Sp  bith/Ns-s  ,/Fi  nár/Wsrin  bhall/Ncmsc  den/Spa-s  teaghlach/Ncmsc  céanna/Aqp  í/Pp3fs  le/Sp  haghaidh/Ncfsc  na/Td-p  mblianta/Ncfpg  ?/Fq </s><s> Ghlac/Vmis  sí/Pp3fss  misneach/Ncmsc  is/Cc"
"doc#16","uilig/Aqp  cruinn/Aqp  le/Sp  chéile/Ncmsc  timpeall/Ncmpg  na/Td-s  leapa/Ncfsg  agus/Cc  Jane/Npfsc  ag/Sp  caoineadh/Vmis0  go/Ua  faíoch/Aqp  ./Fe </s><s> Ba/Ws-i  léir/Aqp  nárbh/Wsrin  fhada/Aqp  uathu/Pr3-p  anois/Rg  bás/Ncmsc  an/Td-s"," tseanfhir/Ncmsg"," ,/Fi  ar/Sp  a/Dp3ms  shon/Ns-s  go/Q-s  raibh/Vmis---d|Vmsp  a/Dp3ms  mheabhair/Ncfsc  aige/Pr3ms  go/Ua  fóill/Aqp  ./Fe </s><s> Thug/Vmis  Lynn/Npmsc  coiscéim/Ncfsc  nó/Cc  dhó/Nv  chun/Sp  tosaigh/Ncmsg  i/Sp  dtreo/Ncfsc  lár/Ncmpg  an/Td-s  tseomra/Ncmsg  ./Fe </s><s> Stop/Vmm-2s|Vmis  sí/Pp3fss  go/Ua"
"doc#16","an/Td-s  tsamhraidh/Ncmsg  ,/Fi  faoi/Sp  ghnáthimeachtaí/Ncmpc  an/Td-s  tsaoil/Ncmsg  ./Fe </s><s> Aisteach/Aqp  go/Ua  leor/Aqp  ,/Fi  agus/Cc  í/Pp3fs  pósta/Av  le/Sp  John/Npmsc  anois/Rg  le/Up  sé/Mc|Pp3mss  bliana/Ncfsg  ,/Fi  ba/Wsri  é/Pp3ms  Jay/Npmsc  a/Q-p|Q-i|Q-r"," fear/Vmm-2s"," céile/Ncmsc  iontu/Pr3-p  i/Sp  gcónaí/Ncmsc  ,/Fi  fiú/Ns-s  amháin/Aqp  nuair/Cs  a/Q-r  bhain/Vmis  na/Td-p  bruadair/Ncmpc  le/Sp  suíomh/Ncmsc  ,/Fi  amhail/Sp  an/Td-s  locha/Ncmsg  ,/Fi  a/Q-r  bhí/Vmis  ceangailte/Nv--g  go/Sp  huile/Ns-s  is/Wpri  go/Ua"
"doc#16","féin/Px  ach/Cs  go/Q-s  raibh/Vmis---d|Vmsp  sí/Pp3fss  pósta/Av|Aqp  agus/Cc  go/Q-s  raibh/Vmis---d|Vmsp  beirt/Ncfsc  chlainne/Ncfsg  aici/Pr3fs  ./Fe </s><s> Ach/Cs  nocht/Vmis  Aimée/Npmsc  lá/Ncmsc  gurbh/Wsdi  é/Pp3ms  seo/Dd  an/Td-s  tríú/Mo  pósadh/Ncmsc  aici/Pr3fs  agus/Cc  gur/Wpdi|Wsdi  le/Sp"," Fear/Ncmsc"," Céile/Npmsg  #/Xx  2/Mn  na/Td-p  páistí/Ncmpc  ./Fe </s><s> Níor/Qn-s  shocraigh/Vmis---n  Lynn/Npmsc  a/Dp3fs  haigne/Ncfsc  riamh/Rg  cén/Pq--s  dóigh/Ncfsc  go/Ua  díreach/Aqp  a/Q-i  raibh/Vmis---d  a/Dp3-p  saineolas/Ncmsc  proifisiúnta/Aqp  úsáidte/Av  ag/Sp"
"doc#16","a/Sp  dheisiú/Nv  ./Fe </s><s> San/Ns-s  am/Ncmsc  sin/Dd  ,/Fi  chreid/Vmis  Lynn/Npmsc  go/Q-s  raibh/Vmis---d|Vmsp  an/Td-s  comhairleoir/Ncmsc  fabhrach/Aq-msc  do/Sp  Jay/Npmsc  ,/Fi  toisc/Ncfsc  go/Q-s  raibh/Vmis---d|Vmsp  sí/Pp3fss  pósta/Av|Aqp  tráth/Ncmsc  ar/Q-is"," fhear/Vmis"," a/Q-r  thóg/Vmis  dís/Ncfsc  pháiste/Ncmsg  leis/Pr3ms|Sp  féin/Px  ./Fe </s><s> Thuig/Vmis  sí/Pp3fss  anois/Rg  nach/Qnr  raibh/Vmis---n  an/Td-s  ceart/Ncmsc  aici/Pr3fs  ./Fe </s><s> Ón/Spa-s  tús/Ncmsc  ,/Fi  níor/Qn-s  réitigh/Vmis---n  Jay/Npmsc  is/Cc  Aimée/Npmsc  le/Sp  chéile/Ncmsc  ./Fe </s><s> Ní/Qn"
"doc#16",",/Fi  a/Q-r  bhreathnaigh/Vmis  ar/Sp  uirlisí/Ncfpc  a/Dp3-p  gceirde/Ncfsg  ,/Fi  na/Td-p  druilirí/Ncmpc  is/Wpri  na/Td-p  snáthaidí/Ncfpc  ,/Fi  mar/Sp  uirlisí/Ncfpc  sa/Spa-s  chogadh/Ncmsc  mór/Aq-msc  i/Sp  gcoinne/Ncfsc  na/Td-p"," bhfear/Ncmpg"," ./Fe </s><s> ''/Fa  Thosaigh/Vmis  na/Td-p  fir/Ncmpc  ag/Sp  gáire/Nv  agus/Cc  d''/Q  fhreagair/Vmis  braobaire/Ncmsc  acu/Pr3-p  :/Fi  ''/Fa  Ní/Ncmsc|Ncfsc|Nv|Wp-in  hintrust/Ncmsc  bean/Ncfsc  le/Sp  druilire/Ncmsc  ./Fe </s><s> Bheadh/Vmc  scanradh/Ncmsc  orm/Pr1-s  go/Cs"
"doc#16","ar/Sp  uirlisí/Ncfpc  a/Dp3-p  gceirde/Ncfsg  ,/Fi  na/Td-p  druilirí/Ncmpc  is/Wpri  na/Td-p  snáthaidí/Ncfpc  ,/Fi  mar/Sp  uirlisí/Ncfpc  sa/Spa-s  chogadh/Ncmsc  mór/Aq-msc  i/Sp  gcoinne/Ncfsc  na/Td-p  bhfear/Ncmpg  ./Fe </s><s> ''/Fa  Thosaigh/Vmis  na/Td-p"," fir/Ncmpc"," ag/Sp  gáire/Nv  agus/Cc  d''/Q  fhreagair/Vmis  braobaire/Ncmsc  acu/Pr3-p  :/Fi  ''/Fa  Ní/Ncmsc|Ncfsc|Nv|Wp-in  hintrust/Ncmsc  bean/Ncfsc  le/Sp  druilire/Ncmsc  ./Fe </s><s> Bheadh/Vmc  scanradh/Ncmsc  orm/Pr1-s  go/Cs  rachadh/Vmc  sí/Pp3fss  le/Sp"
"doc#16","sin/Pd  mar/Cs  atá/Vmip---r  ,/Fi  bhí/Vmis  sí/Pp3fss  féin/Px  i ndiaidh/Spc  díoltas/Ncmpg  a/Sp  imirt/Nv  air/Pr3ms  ó/Sp  shin/Pd  nuair/Cs  a/Q-r  bhí/Vmis  déideadh/Ncmsc  air/Pr3ms  ./Fe </s><s> Bheadh/Vmc  air/Pr3ms  ,/Fi  a/Q-r  dúirt/Vmis  sí/Pp3fss  ,/Fi  fiaclóir/Ncmsc  nua/Aqp"," fir/Ncmsg|Ncmpc"," a/Sp  fháil/Nv  is/Cc  íoc/Nv|Vmis|Ncfsc|Ncmsc  as/Sp  a/Dp3ms  chuid/Ncfsc  cuairteanna/Ncfpg  is/Wpri  cóireála/Ncmpc  feasta/Rg  ./Fe </s><s> Ar/Sp  scor/Nv  ar/Sp  bith/Ns-s  ,/Fi  ba/Wsri  bheag/Aqp  ceart/Aqp  a/Q-r  bhí/Vmis  ag/Sp  John/Npmsc  a/Sp  bheith/Nv  ag/Sp  séideadh/Vmis0"
"doc#16","a/Q-r  bhí/Vmis  gafa/Nv--g  le/Sp  pornagrafaíocht/Ncfsc  an/Td-s  fhoréigin/Ncmsg  faoi/Sp  ainm/Ncmsc  bréagach/Aq-msc  na/Td-s  scoláireachta/Ncfsg  ./Fe </s><s> Ba/Ws-i  dhoiligh/Ncmsg  a/Sp  shamhlú/Nv  go/Cs  bhféadfadh/Vmc"," fear/Ncmsc"," meabhrach/Aq-msc  a/Dp3ms|Dp3fs  oiread/Ns-s  sin/Dd  ama/Ncmsg  a/Sp  chaitheamh/Nv  le/Sp  rud/Ncmsc  chomh/Ri  suarach/Aqp  folamh/Aqp  leis/Sp  an/Td-s  dúnmharú/Ncmsc  ./Fe </s><s> Ar/Sp  ndóigh/Ncfsc  ,/Fi  bhí/Vmis  an/Td-s  ghné/Ncfsc  phearsanta/Aqp"
"doc#16","bheag/Aqp  bua/Ncmsc|Ncmsg  eile/Dd  a/Q-r  bhí/Vmis  ag/Sp  Karol/Npmsc  ar/Sp  an/Td-s  mháthair/Ncfsc  ./Fe </s><s> I/Mr  bhfad/Ncmsc  siar/Rd  ,/Fi  d''/Q  impigh/Vmis  Ruth/Npmsc|Npfsc  ar/Sp  Lynn/Npmsc  glacadh/Nv|Ncmsc  le/Sp  sloinne/Ncmsc  Jay/Npmsc  ./Fe </s><s> Murar/Cs-s  thaitin/Vmis  an/Td-s"," fear/Ncmsc"," féin/Px  léi/Pr3fs  ,/Fi  nárbh/Wsrin  í/Pp3fs  a/Dp3-p  máthair/Ncfsc  a/Q-r  lig/Vmis  rosc/Ncmsc  agus/Cc  ruthag/Ncmsc  di/Pr3fs  ag/Sp  moladh/Vmis0  is/Cc  ag/Sp  móradh/Vmis0  an/Td-s  tsloinne/Ncmsg  ''/Fa  Dollard/Npmsc  ''/Fa  i/Sp  dtús/Ncmsc  báire/Ncmsg  ,/Fi  is/Wpri  ''/Fa  Berry/Npmsc  ''/Fa"
"doc#16","cúiseanna/Ncfpg  -/Fb  agus/Cc  an/Td-s  t-eolas/Ncmsc  gurbh/Wsdi  fhaill/Ncfsc  bhreá/Aq-fsc  í/Pp3fs  seo/Dd  le/Sp  díoltas/Ncmsc  a/Sp  imirt/Nv  ar/Sp  Ruth/Npmsc|Npfsc  orthu/Pr3-p  -/Fb  scríobh/Nv|Vmis|Ncmsc  an/Td-s  tseanbhean/Ncfsc  sloinne/Ncmsg  an/Td-s"," fhir/Ncmpc"," amháin/Aqp  ar/Sp  aon/Dq  chomhfhreagras/Ncmsc  chuig/Sp  a/Dp3fs  hiníon/Ncfsc  ./Fe </s><s> ''/Fa  Lynn/Npmsc  Berry/Npmsc  ''/Fa  a/Q-r  bhí/Vmis  ar/Sp  chlúdach/Nv  na/Td-s  litreach/Ncfsg  a/Q-r  tháinig/Vmis  chun/Sp  na/Td-s  clinice/Ncfsc  ar/Sp"
"doc#16","aisti/Pr3fs  ./Fe </s><s> Mar/Sp  sin/Pd  féin/Px  ,/Fi  bhí/Vmis  sí/Pp3fss  in/Sp  ann/Ns-s  glacadh/Nv|Ncmsc  leis/Pr3ms  go/Q-s  raibh/Vmis---d|Vmsp  John/Npmsc  ag/Sp  gabháil/Nv  don/Spa-s|Npmsc  fhraecsáil/Nv  sin/Dd  i/Sp  bhfad/Ncmsc  sular/Cs-s|Csws  pósadh/Vmis0|Nv|Ncmsc  iad/Pp3-p  féin/Px  ./Fe </s><s>","Fear/Ncmsc"," singil/Aq-msc  ab/Wsri  ea/Pp3-s  é/Pp3ms  fiú/Ns-s  má/Cs  bhaineadh/Vmih  sé/Mc|Pp3mss  mí-úsáid/Ncfsc  as/Sp  a/Dp3ms  phost/Ncmsc  is/Wpri  as/Sp  a/Dp3ms  stádas/Ncmsc  ./Fe </s><s> Cibé/Pi|Dq  ar/Sp  bith/Ns-s  ,/Fi  d''/Q  íoc/Vmis  sé/Pp3mss  go/Ua  daor/Aqp  as/Sp  a/Dp3fs  thacha/Ncmpc  cúraim/Ncmsg  is/Wpri"
"doc#16","bualadh/Nv  le/Sp  chéile/Ncmsc  ag/Sp  comhdhálacha/Ncfsc  acadúla/Aq-fsg  le/Sp  fada/Ncmpv  agus/Cc  nár/Wsrin  inis/Npmsc  John/Npmsg|Npmpg  don/Spa-s  óinsín/Ncmsc  riamh/Rg  go/Q-s  raibh/Vmis---d|Vmsp  sé/Pp3mss  pósta/Av|Aqp  ./Fe </s><s> ''/Fa  Fiafraigh/Vmm-2s  de/Pr3ms  d''/Q"," fhear/Vmis"," céile/Ncmsc  cad/Pq  a/Q-r  bhíonn/Vmig  ar/Sp  siúl/Nv  aige/Pr3ms  agus/Cc  é/Pp3ms  as/Sp  baile/Ncmsc  ,/Fi  ''/Fa  arsa/Vmis  an/Td-s  guth/Ncmsc  histéireach/Ncfsc  ar/Sp  an/Td-s  taobh/Ncmsc  eile/Dd  den/Spa-s  líne/Ncfsc  ghutháin/Ncmsg  le/Sp  Lynn/Npmsc  ./Fe </s><s> Ar/Sp"
"doc#16","an/Td-s  bobbittín/Ncmsc  ./Fe </s><s> Rinne/Vmis  sí/Pp3fss  meangadh/Ncmsc  gáire/Ncfsg  íseal/Aq-fsv|Aq-fsc  neirbhíseach/Aq-fsv|Aq-fsc  ./Fe </s><s> B''/Ws-i  fhéidir/Ns-s  gur/Wpdi|Wsdi  leor/Aqp  na/Td-p  bealaí/Ncmpc  thuas/Rd  le/Sp  sásamh/Nv  a/Sp  bhaint/Nv  as/Sp"," fir/Ncmpc"," eile/Dd  ach/Cs  ní/Qn  raibh/Vmis---n  ach/Cs  dóigh/Ncfsc  éifeachtach/Aq-fsc  amháin/Aqp  leis/Sp  na/Td-p  boinn/Ncmpc  a/Sp  bhaint/Nv  ó/Sp  John/Npmsc  seo/Dd  aicise/Pr3fs-e  :/Fi  mar/Cs  atá/Vmip---r  ,/Fi  a/Uv  chuid/Ncfsv  taighde/Ncmsg  a/Dp3ms  scrios/Ncmsc  ./Fe </s>"
"doc#16","marbh/Aq-msc  is/Cc  an/Td-s  taithí/Ncfsg  bheo/Aqp  aige/Pr3ms  ar/Sp  an/Td-s  díoltas/Ncmsc  ,/Fi  an/Td-s  siombalachas/Ncmsc  cuí/Aqp  ./Fe </s><s> Ach/Cs  cad/Pq  a/Q-p|Q-i|Q-r  d''/Q  éireodh/Vmc  dó/Pr3ms  ansin/Rl  ?/Fq </s><s> Cad/Pq  a/Q-r  bheadh/Vmc  i/Sp  ndán/Ncmsc  d''/Q"," fhear/Vmis"," a/Q-r  raibh/Vmis---n  blianta/Ncfpc  raimhre/Ncfsg  caite/Av  aige/Pr3ms  ag/Sp  gabháil/Nv  don/Spa-s  taighde/Ncmsc  corr/Aq-msc  seo/Dd  ar/Ws-q|Wsdq  an/Td-s  dúnmharú/Ncmsc  ?/Fq </s><s> An/Qq  dtitfeadh/Vmc  sé/Pp3mss  as/Sp  a/Dp3ms  chéile/Ncmsc  ?/Fq </s><s> An/Qq"
"doc#16","nuair/Cs  nach/Qnr  bhfuair/Vmis  sí/Pp3fss  éisteacht/Nv|Ncfsc  ó/I  Thiuc-Tiuc/Xx  MacLeod/Xx  is/Wpri  óna/Spp-s  chriú/Ncmsc  scléipeach/Aq-msc  thíos/Rd  i/Sp  bPálás/Ncmsc  an/Qq  Mhúnclaim/Vmip1s  ./Fe </s><s> Is/Wp-i  deacair/Aqp|Ncfsc"," fear/Ncmsc"," maith/Aq-msc  a/Sp  choinneáil/Nv  ina/Spr  thost/Vmis  ./Fe </s><s> Is/Wp-i  deacra/Aqc  fáil/Ncfsc  réidh/Aq-fsc  le/Sp  péist/Ncfsc  ./Fe </s><s> B''/Ws-i  fhéidir/Ns-s  gur/Q--s  chreid/Vmis  ár/Dp1-p  léitheoirí/Ncmpc  go/Q-s  raibh/Vmis---d|Vmsp  an/Td-s  chruimh/Ncfsc  seo/Dd"
"doc#16","bhean/Ncfsc  chéile/Ncmsg  ina/Spp-p|Spp-s  leith/Ncfsc  nach/Qnr  raibh/Vmis---n  a/Dp3ms  chuid/Ncfsc  airgid/Ncmsg  chothabhála/Ncfsg  íoctha/Ncmpc  aige/Pr3ms  le/Sp  bliain/Ncfsc  ./Fe </s><s> San/Ns-s  am/Ncmsc  ,/Fi  creideadh/Vmis0  go/Q-s  raibh/Vmis---d|Vmsp  Loewen/Npmsc  ,/Fi"," fear/Ncmsc"," ard/Aq-msc  amhulchach/Aq-msc  thuas/Rd  sna/Spa-p  tríochaidí/Ncmpc  ,/Fi  ag/Sp  meabhrú/Nv  ar/Sp  éirí/Nv  as/Pr3ms  an/Wp-q|Wpdq  RCMP/Y  is/Cc  ar/Sp  ghabháil/Nv  leis/Sp  an/Td-s  pholaitíocht/Ncfsc  ./Fe </s><s> Chuir/Vmis  an/Td-s"
"doc#16","leis/Sp  an/Td-s  mhaith/Ncfsc  is/Wpri  leis/Sp  an/Td-s  olc/Ncmsc  ./Fe </s><s> ''/Fa  Ba/Ws-i  leasc/Aqp  leis/Sp  tagairt/Nv  a/Sp  dhéanamh/Nv  do/Sp  ráiteas/Ncmsc  an/Td-s  tsíceolaí/Ncmsg  ,/Fi  Lucinda/Npmsc  Crantz/Npmsc  ,/Fi  go/Cs  mbeadh/Vmc"," fir/Ncmpc"," eile/Dd  ag/Sp  déanamh/Nv  aithrise/Ncfsg  ar/Sp  Berry/Npmsc  ./Fe </s><s> ''/Fa  Má/Cs  tá/Vmip  cabhair/Ncfsc  shíceolaíoch/Ncmsc  de dhíobháil/Spc  ar/Sp  an/Td-s  fhear/Ncmsc  seo/Dd  ,/Fi  gheobhaidh/Vmif  sé/Pp3mss  a/Dp3ms  dhóthain/Ncfsc"
"doc#16",",/Fi  Lucinda/Npmsc  Crantz/Npmsc  ,/Fi  go/Cs  mbeadh/Vmc  fir/Ncmpc  eile/Dd  ag/Sp  déanamh/Nv  aithrise/Ncfsg  ar/Sp  Berry/Npmsc  ./Fe </s><s> ''/Fa  Má/Cs  tá/Vmip  cabhair/Ncfsc  shíceolaíoch/Ncmsc  de dhíobháil/Spc  ar/Sp  an/Td-s"," fhear/Ncmsc"," seo/Dd  ,/Fi  gheobhaidh/Vmif  sé/Pp3mss  a/Dp3ms  dhóthain/Ncfsc  di/Pr3fs  sa/Spa-s  phríosún/Ncmsc  ,/Fi  ''/Fa  a/Q-r  dúirt/Vmis  Loewen/Npmsc  ./Fe </s><s> San/Ns-s  agallamh/Ncmpg|Ncmsc  a/Q-p|Q-i|Q-r  rinne/Vmis  Ellen/Npfsc  Tufftie/Npmsc  leis/Sp  an/Td-s  nuachtán/Ncmsc  seo/Dd"
"doc#16","a/Q-p|Q-i|Q-r  bhaineas/Vmip---r  leis/Sp  na/Td-p  Stáit/Ncmpc  Aontaithe/Av  amháin/Aqp  an/Td-s  spórt/Ncmsc  seanbhunaithe/Av  ,/Fi  an/Td-s  caitheamh/Ncmsc  aimsire/Ncfsg  is/Cc  an/Td-s  tionscal/Ncmsc  sin/Dd  de/Sp  chuid/Ncfsc  na/Td-p"," bhfear/Ncmpg"," ,/Fi  dúnmharú/Ncmsc  na/Td-p  mban/Ncfpg  ./Fe </s><s> In/Sp  ainneoin/Ns-s  na/Td-s  poiblíochta/Ncfsg  atá/Vmip---r  faighte/Nv--g  ag/Sp  triail/Nv  Simpson/Npmsc|Npmpg  ,/Fi  is/Wpri  beag/Aqp|Ncmsc  bean/Ncfsc  i/Sp  gCeanada/Npmpg  nach/Qnr  mbeidh/Vmif"
"doc#16","is/Wpri  ea/Pp3-s  a/Dp3fs  scéalsan/Ncmsc  ./Fe </s><s> Mar/Sp  bhean/Ncfsc  is/Wpri  mar/Sp|Cs  íobartach/Ncmsc|Aqp  ,/Fi  chuir/Vmis  oidhe/Ncfsc  na/Td-p  mban/Ncfpg  mágra/Ncmpc  éadain/Ncmsg  orm/Pr1-s  ./Fe </s><s> Tuigimid/Vmip1p  go/Ua  maith/Aqp  cad/Pq  is/Wpri  féidir/Ns-s  le/Sp"," fir/Ncmpc"," a/Sp  dhéanamh/Nv  ach/Cs  nuair/Cs  a/Q-r  fheiceann/Vmip  tú/Pp2-s  cuntas/Ncmsc|Nv  chomh/Ri  lom/Aqp  seo/Dd  ar/Sp  an/Td-s  olc/Ncmsc  ,/Fi  is/Wpri  amhlaidh/Rg  is/Wpri  mó/Aqc  a/Q-r  léirítear/Vmip0  glonn/Ncmsc  na/Td-p  bhfear/Ncmpg  ./Fe </s><s> Is/Wp-i  féidir/Ns-s"
"doc#16","is/Wpri  féidir/Ns-s  le/Sp  fir/Ncmpc  a/Sp  dhéanamh/Nv  ach/Cs  nuair/Cs  a/Q-r  fheiceann/Vmip  tú/Pp2-s  cuntas/Ncmsc|Nv  chomh/Ri  lom/Aqp  seo/Dd  ar/Sp  an/Td-s  olc/Ncmsc  ,/Fi  is/Wpri  amhlaidh/Rg  is/Wpri  mó/Aqc  a/Q-r  léirítear/Vmip0  glonn/Ncmsc  na/Td-p"," bhfear/Ncmpg"," ./Fe </s><s> Is/Wp-i  féidir/Ns-s  William/Npmsc|Npmsg|Npmpg  Perryman/Npmsc  agus/Cc  John/Npmsc  Berry/Npmsc  a/Sp  dhamnú/Nv  ./Fe </s><s> Is/Wp-i  féidir/Ns-s  a/Sp  cheistiú/Nv  cad/Pq  é/Pp3ms  mar/Cs  a/Q-p|Q-i|Q-r  fuair/Vmis  John/Npmsc  Berry/Npmsc  post/Ncmpg  in/Sp  ollscoil/Ncfsc"
"doc#16","agus/Cc  John/Npmsc  Berry/Npmsc  a/Sp  dhamnú/Nv  ./Fe </s><s> Is/Wp-i  féidir/Ns-s  a/Sp  cheistiú/Nv  cad/Pq  é/Pp3ms  mar/Cs  a/Q-p|Q-i|Q-r  fuair/Vmis  John/Npmsc  Berry/Npmsc  post/Ncmpg  in/Sp  ollscoil/Ncfsc  riamh/Rg  ,/Fi  murach/Cs  go/Cs  bhfuil/Vmip---d  go/Ua  leor/Aqp"," fear/Ncmpg|Ncmsc"," eile/Dd  ann/Pr3ms  sna/Spa-p  hollscoileanna/Ncfpc  fós/Rg  ,/Fi  in/Sp  ainneoin/Ns-s  fheachtas/Ncmsc  na/Td-p  mban/Ncfpg  ,/Fi  atá/Vmip---r  báúil/Aqp  le/Sp  heachtraí/Nv  Berry/Npmsc  ./Fe </s><s> Is/Wp-i  féidir/Ns-s  plé/Ncfsc|Ncfsg|Nv  a/Sp  dhéanamh/Nv  ,/Fi"
"doc#16","Vailitín/Ncmsc  is/Cc  ar/Sp  Fhéile/Ncfsc  na/Td-p  Samhna/Npmsc  a/Q-r  thit/Vmis  na/Td-p  dúnmharuithe/Ncmpc  amach/Rd  ,/Fi  go/Cs  bhfuil/Vmip---d  toise/Ncmsc  mór/Aq-msc  siombalach/Aq-msc  ag/Sp  roinnt/Nv  le/Sp  gníomhartha/Ncmpc  na/Td-p"," bhfear/Ncmpg"," ./Fe </s><s> Ró-/Npmsc  éasca/Aqp  atá/Vmip---r  sé/Pp3mss  sin/Dd  sa/Spa-s  dóigh/Ncfsc  go/Cs  gceadaíonn/Vmip  sé/Pp3mss  do/Sp  na/Td-p  fir/Ncmpc  i/Sp  gcoitinne/Ncfsc  éalú/Ncmsg  gan/Sp  phionós/Ncmsc  ./Fe </s><s> Mar/Cs  caithfear/Vmif0  é/Pp3ms  a/Sp  rá/Nv  go/Ua  neamhbhalbh/Aqp"
"doc#16",",/Fi  go/Cs  bhfuil/Vmip---d  toise/Ncmsc  mór/Aq-msc  siombalach/Aq-msc  ag/Sp  roinnt/Nv  le/Sp  gníomhartha/Ncmpc  na/Td-p  bhfear/Ncmpg  ./Fe </s><s> Ró-/Npmsc  éasca/Aqp  atá/Vmip---r  sé/Pp3mss  sin/Dd  sa/Spa-s  dóigh/Ncfsc  go/Cs  gceadaíonn/Vmip  sé/Pp3mss  do/Sp  na/Td-p"," fir/Ncmpc"," i/Sp  gcoitinne/Ncfsc  éalú/Ncmsg  gan/Sp  phionós/Ncmsc  ./Fe </s><s> Mar/Cs  caithfear/Vmif0  é/Pp3ms  a/Sp  rá/Nv  go/Ua  neamhbhalbh/Aqp  gan/Sp  fiacail/Ncfsc  bhréige/Ncfsg  a/Sp  chur/Nv  ann/Pr3ms  nach/Qnr  raibh/Vmis---n  sna/Spa-p"
"doc#16","go/Ua  neamhbhalbh/Aqp  gan/Sp  fiacail/Ncfsc  bhréige/Ncfsg  a/Sp  chur/Nv  ann/Pr3ms  nach/Qnr  raibh/Vmis---n  sna/Spa-p  dúnmharuithe/Ncmpc  seo/Dd  ach/Cs  eiseamláir/Ncfsc  mhaol/Aq-fsc  den/Spa-s  tslí/Ncfsc  ina/Spr  bhfuil/Vmip---d"," fir/Ncmpc"," i ndiaidh/Spc  géarleanúint/Ncfsc  a/Sp  dhéanamh/Nv  ar/Sp  na/Td-s  mná/Ncfpc  ./Fe </s><s> Níl/Vmip---n  sa/Spa-s  dúnmharú/Ncmsc  ach/Cs  gléas/Ncmsc  eile/Dd  dá/Spp-p  gcuid/Ncfsc  ./Fe </s><s> Bhí/Vmis  aithne/Ncfsc  agam/Pr1-s  ar/Sp  Lynn/Npmsc  Berry/Npmsc  ./Fe </s><s> Níl/Npfsc|Vmip---n"
"doc#16","mé/Pp1-s  mo/Dp1-s  sheacht/Ncmsc  ndícheall/Ncmpg  cuidiú/Ncmsc|Nv  léi/Pr3fs  agus/Cc  cur/Nv|Ncmsc  ina/Spr  luí/Vmsp  uirthi/Pr3fs  gurbh/Wsdi  íobartach/Ncmsc|Aqp  í/Pp3fs  ./Fe </s><s> Bhí/Vmis  an/Td-s  bhean/Ncfsc  chomh/Ri  dallta/Ncmsg  meallta/Av  sin/Dd  ag/Sp  na/Td-p"," fir/Ncmsg"," éagsúla/Aq-fsg  ina/Spp-p|Spp-s  saol/Ncmsc  nach/Qnr  raibh/Vmis---n  sí/Pp3fss  in/Sp  ann/Ns-s  sin/Dd  a/Dp3fs  admháil/Ncfsc  fiú/Ns-s  amháin/Aqp  ./Fe </s><s> Chomh/Ri  dócha/Aqp  lena/Spp-s  athrach/Ncmsc  atá/Vmip---r  sé/Pp3mss  go/Cs  mbeadh/Vmc  sí/Pp3fss  beo/Ncmsc|Aqp  inniu/Rt  dá/Cs"
"doc#17","?/Fq </s><s> Rinne/Vmis  Maria/Npfsc  rince/Ncmsc  beag/Aq-msc  Gréagach/Aq  agus/Cc  d''/Q  imigh/Vmis  léi/Pr3fs  ./Fe </s><s> Bhí/Vmis  náire/Ncfsc  den/Spa-s  chineál/Ncmsc  céanna/Aqp  air/Pr3ms  is/Cc  a/Q-r  bhíodh/Vmih  ag/Sp  siúl/Nv  na/Td-s  sráide/Ncfsg  ,/Fi  na/Td-p"," fir/Ncmpc"," óga/Aq--pc  ag/Sp  breathnú/Nv  ar/Sp  an/Td-s  bhfear/Ncmsc  liath/Aq-msc  ,/Fi  lámh/Ncfsc  ar/Sp  láimh/Ncfsd  le/Sp  cailín/Ncmsc  óg/Aq-msc  dathúil/Aq-msc  ./Fe </s><s> Ba/Ws-i  cheart/Aqp  dó/Pr3ms|Mc  a/Sp  bheith/Nv  bródúil/Aqp  ,/Fi  a/Q-r  dúirt/Vmis  sé/Pp3mss  leis/Pr3ms|Sp  féin/Px"
"doc#17","beag/Aq-msc  Gréagach/Aq  agus/Cc  d''/Q  imigh/Vmis  léi/Pr3fs  ./Fe </s><s> Bhí/Vmis  náire/Ncfsc  den/Spa-s  chineál/Ncmsc  céanna/Aqp  air/Pr3ms  is/Cc  a/Q-r  bhíodh/Vmih  ag/Sp  siúl/Nv  na/Td-s  sráide/Ncfsg  ,/Fi  na/Td-p  fir/Ncmpc  óga/Aq--pc  ag/Sp  breathnú/Nv  ar/Sp  an/Td-s"," bhfear/Ncmsc"," liath/Aq-msc  ,/Fi  lámh/Ncfsc  ar/Sp  láimh/Ncfsd  le/Sp  cailín/Ncmsc  óg/Aq-msc  dathúil/Aq-msc  ./Fe </s><s> Ba/Ws-i  cheart/Aqp  dó/Pr3ms|Mc  a/Sp  bheith/Nv  bródúil/Aqp  ,/Fi  a/Q-r  dúirt/Vmis  sé/Pp3mss  leis/Pr3ms|Sp  féin/Px  go/Ua  minic/Aqp  ,/Fi  ach/Cs  ní/Wp-in  bród/Ncmsc  a/Q-r  bhí/Vmis  air/Pr3ms"
"doc#17","óg/Aq-msc  aerach/Aq-msc  a/Q-r  bhí/Vmis  i/Sp  Stephanie/Npfsc  agus/Cc  níor/Qn-s  thuig/Vmis---n  sé/Pp3mss  i/Sp  ndáiríre/Ncmsc  céard/Pq  a/Q-r  chonaic/Vmis  sí/Pp3fss  ann/Pr3ms  ./Fe </s><s> ''/Fa  Déanfaidh/Vmif  mé/Pp1-s  cúis/Ncfsc  go/Cs  bhfaighfidh/Vmif  sí/Pp3fss  an/Td-s"," fear/Ncmsc"," atá/Vmip---r  uaithi/Pr3fs  ,/Fi  ''/Fa  a/Q-p|Q-i|Q-r  déaradh/Vmis0|Vmih|Vmm-3s  sé/Pp3mss  leis/Pr3ms|Sp  féin/Px  go/Ua  dubhach/Aqp  ./Fe </s><s> Chuala/Vmis  sé/Mc|Pp3mss  scairt/Ncfsc  gháire/Ncmsg|Ncfsg  uaithi/Pr3fs  ón/Spa-s  mbeár/Ncmsc  a/Q-r  bhí/Vmis  lonnaithe/Nv--g  in/Sp  íochtar/Ncmsc  na/Td-p"
"doc#17","mbeidís/Vmc-3p  goidte/Nv--g  ag/Sp  daoine/Ncmpc  eile/Dd  ./Fe </s><s> ''/Fa </s><s> Bhailigh/Vmis  siad/Pp3-ps  a/Dp3-p  gcuid/Ncfsc  tuáillí/Ncmpg  agus/Cc  balcaisí/Ncfpc  eile/Dd  le/Sp  chéile/Ncmsc  agus/Cc  chuadar/Vmis3p  síos/Rd  go dtí/Spc  na/Td-p"," fir/Ncmpc"," óga/Aq--pc  a/Q-r  bhí/Vmis  ag/Sp  ligean/Nv  na/Td-p  mbád/Ncmpg  beag/Aq--pg  amach/Rd  ar/Sp  cíos/Ncmsc  ./Fe </s><s> D''/Q  fhiafraigh/Vmis  Rosemarie/Ncfsc  de/Sp  dhuine/Ncmsc  acu/Pr3-p  cén/Pq--s  costas/Ncmsc  a/Q-r  bheadh/Vmc  ar/Sp  fiche/Mc  nóiméad/Ncmsc"
"doc#17","mar/Sp  sin/Pd  againn/Pr1-p  ./Fe </s><s> ''/Fa </s><s> ''/Fa  Bheadh/Vmc  faitíos/Ncmsc  orm/Pr1-s  gabháil/Nv  ar/Sp  cheann/Ncmsc  acu/Pr3-p  ,/Fi  ''/Fa  a/Q-r  dúirt/Vmis  Majella/Npmsc  ./Fe </s><s> ''/Fa  Mise/Pp1-s-e  agus/Cc  tusa/Pp2-s-e  le/Sp  chéile/Ncmsc  ,/Fi  ''/Fa  a/Q-r  dúirt/Vmis  an/Td-s"," fear/Ncmsc"," óg/Aq-msc  léi/Pr3fs  ./Fe </s><s> ''/Fa  Mo/Dp1-s  chara/Ncmsc  ,/Fi  Arí/Npmsc  ,/Fi  agus/Cc  do/Sp  charasa/Ncmsc-e  le/Sp  chéile/Ncmsc  ./Fe </s><s> Dhá/Spp  chéad/Ncmsc  go/Sp  leith/Ncfsc  ./Fe </s><s> Taispeánfaidh/Vmif  mé/Pp1-s  duit/Pr2-s  conas/Rq  iad/Pp3-p  a/Sp  thiomáint/Nv  ./Fe </s><s> ''/Fa </s><s> ''/Fa  Dhá/Spp"
"doc#17","seaicéad/Ncmsc  tarrthála/Nv--g|Ncfsg  orainn/Pr1-p  ,/Fi  ''/Fa  arsa/Vmis  Majella/Npmsc  ,/Fi  cé/Cs  nár/Qnrs  bhreathnaigh/Vmis---n  sí/Pp3fss  róshásta/Aqp  ./Fe </s><s> Bainfimid/Vmif1p  triail/Ncfsc  as/Pr3ms  ./Fe </s><s> ''/Fa </s><s> Chuir/Vmis  an/Td-s  chéad/Mo"," fhear/Ncmsc"," ar/Qq-s|Q-p|Q-is  labhair/Vmis  siad/Pp3-ps  leis/Sp  a/Dp3ms  lámh/Ncfsc  amach/Rd  le/Sp  croitheadh/Vmis0  agus/Cc  chuir/Vmis  sé/Pp3mss  é/Pp3ms  féin/Px  in/Sp  aithne/Ncfsc  :/Fi  ''/Fa  Dimítrí/Npmsc  ./Fe </s><s> ''/Fa  ''/Fa  Mary/Npfsc  ''/Fa  agus/Cc  ''/Fa  Jane/Npfsc  ''/Fa  a/Q-r  thug/Vmis  na/Td-p"
"doc#17","agus/Cc  ''/Fa  Jane/Npfsc  ''/Fa  a/Q-r  thug/Vmis  na/Td-p  cailíní/Ncmpc  orthu/Pr3-p  féin/Px  go/Ua  magúil/Aqp  ./Fe </s><s> Chuireadar/Vmis3p  orthu/Pr3-p  na/Td-p  seaicéid/Ncmpc  tarrthála/Nv--g|Ncfsg  agus/Cc  shuigh/Vmis  taobh/Ncmsc  thiar/Rd  de/Sp  na/Td-p"," fir/Ncmpc"," ./Fe </s><s> Dhúisigh/Vmis  na/Td-p  hinnill/Ncmpc  agus/Cc  is/Wpri  gearr/Aqp|Ncmsc  go/Q-s  raibh/Vmis---d|Vmsp  siúl/Ncmsc  acu/Pr3-p  amach/Rd  chun/Sp  farraige/Ncfsg  ,/Fi  taobh/Ncmsc  le/Sp  taobh/Ncmsc  ./Fe </s><s> Chas/Npfsg  siad/Pp3-ps  tar éis/Spc  tamaill/Ncmsg  agus/Cc"
"doc#17","eile/Dd  ar/Sp  an/Td-s  taobh/Ncmsc  eile/Dd  agus/Cc  ansin/Rl  thugadar/Vmis3p  aghaidh/Ncfsc  ar/Sp  a/Dp3ms  chéile/Ncmsc  ./Fe </s><s> Bhí/Vmis  na/Td-p  cailíní/Ncmpc  scanraithe/Av  ach/Cs  bhí/Vmis  fios/Ncmsc  a/Dp3fs  ngnaithe/Av  ag/Sp  na/Td-p"," fir/Ncmpc"," agus/Cc  chuadar/Vmis3p  thar/Sp  a/Dp3ms  chéile/Ncmsc  gan/Sp  ach/Cs  cúpla/Ncmsc  méadar/Ncmpg  eatarthu/Pr3-p  ./Fe </s><s> Ar/Sp  ais/Ncfsc  leo/Pr3-p  chuig/Sp  an/Td-s  trá/Ncfsg  arís/Rg  ,/Fi  áit/Ncfsc  a/Sp  scaoileadh/Vmis0  i/Sp  dtír/Ncfsc  iad/Pp3-p  ,/Fi  lag/Aqp  ,/Fi"
"doc#17","ach/Cs  bhí/Vmis  a/Dp3ms  fhios/Ncmsc  ag/Sp  Tomás/Npmsc  go/Q-s  raibh/Vmis---d|Vmsp  baint/Ncfsc  eicínt/Ncfsc  aige/Pr3ms  leis/Sp  an/Td-s  nGréigis/Ncfsc  atá/Vmip---r  ar/Sp  easpag/Ncmsc  ./Fe </s><s> Bhí/Vmis  bialann/Ncfsc  na/Td-s  háite/Ncfsg  sin/Dd  molta/Av  go/Sp  haer/Ncmsc|Ncmpc  ag/Sp"," fear/Ncmsc"," ón/Spa-s  bhFionlainn/Npfsc  a/Sp  casadh/Nv  air/Pr3ms  i/Sp  mbeár/Ncmsc  níos/Vmip---r  túisce/Ncfsc  an/Td-s  tráthnóna/Ncmsg  sin/Dd  ./Fe </s><s> ''/Fa  Agus/Cc  tá/Vmip  an/Td-s  bia/Ncmsc  níos/Uc  saoire/Aqc  ná/Cc  mar/Cs  atá/Vmip---r  sé/Pp3mss  anseo/Rl  ar/Sp  an/Td-s"
"doc#17","mé/Pp1-s  Gréigis/Npmsc  ar/Sp  scoil/Ncfsc  ./Fe </s><s> ''/Fa </s><s> ''/Fa  Gréigis/Npmsc  ?/Fq </s><s> ''/Fa  Chuir/Vmis  an/Td-s  t-eolas/Ncmsc  sin/Dd  iontas/Ncmsc  ar/Sp  a/Dp3fs  hiníon/Ncfsc  ./Fe </s><s> ''/Fa  Tá/Vmip  Gréigis/Npmsc  agatsa/Pr2-s-e  ?/Fq </s><s> ''/Fa </s><s> ''/Fa  Gréigis/Npmsc  agus/Cc  Laidin/Npmsc  ./Fe </s><s>","Fear/Ncmsc"," clasaiceach/Aq-msc  mise/Pp1-s-e  ,/Fi  bíodh/Vmm-3s  a/Dp3ms  fhios/Ncmsc  agat/Pr2-s  ./Fe </s><s> ''/Fa </s><s> ''/Fa  D''/Q  fhéadfá/Vmc-2s  a/Sp  rá/Nv  ./Fe </s><s> ''/Fa  Thug/Vmis  Stephanie/Npfsc  brú/Ncmsc  beag/Aq-msc  spraíúil/Aq-msc  dó/Pr3ms  ./Fe </s><s> Thaitin/Vmis  sé/Pp3mss  léi/Pr3fs  go/Q-s  raibh/Vmis---d|Vmsp  sé/Pp3mss"
"doc#17","ar/Wpsi|Wssi|Ws-q|Wsdq  mhaithe/Aqc|Ncfpc|Ncfsc  leat/Pr2-s  a/Q-r  bhíonn/Vmig  sé/Pp3mss  ag/Sp  tabhairt/Nv  amach/Rd  agus/Cc  ag/Sp  leagan/Nv  síos/Rd  na/Td-p  rialacha/Ncfpc  ./Fe </s><s> ''/Fa </s><s> ''/Fa  Tá/Vmip  a/Dp3ms  fhios/Ncmsc  agam/Pr1-s  ,/Fi  tá/Vmip  a/Dp3ms  fhios/Ncmsc  agam/Pr1-s  ./Fe </s><s> ''/Fa  Is/Cc  ar/Sp  na/Td-p"," fir/Ncmpc"," óga/Aq--pc  a/Q-i  bhí/Vmis  a/Dp3fs  haird/Ncfsc  iomlán/Aq-fsc  dírithe/Av  ag/Sp  Rosemarie/Ncfsc  ./Fe </s><s> ''/Fa  Táimid/Vmip1p  ag/Sp  gabháil/Nv  ag/Sp  shifteáil/Nv  an/Td-s  dá/Spp-s  ride/Ncfsc  is/Wpri  fearr/Aqc  dá/Cs  bhfaca/Vmis---d  tú/Pp2-s  ariamh/Ncmsc  ./Fe </s><s> ''/Fa </s><s> ''/Fa"
"doc#17","seo/Dd  ./Fe </s><s> ''/Fa </s><s> ''/Fa  Agus/Cc  céard/Pq  a/Q-r  chiallaíonn/Vmip  sé/Pp3mss  i/Sp  gcaint/Ncfsc  an/Td-s  lae/Ncmsg  inniu/Rt  nach/Qnr  dtuigfeadh/Vmc  seanfhondúir/Ncmsc  mar/Sp|Cs  mise/Pp1-s-e  ?/Fq </s><s> ''/Fa  arsa/Vmis  Tomás/Npmsc  ./Fe </s><s> ''/Fa"," Fear/Ncmsc"," breá/Aq-msc  ,/Fi  ''/Fa  arsa/Vmis  Stephanie/Npfsc  ./Fe </s><s> ''/Fa  Ar/Vmis  nós/Ncmsc  thú/Pp2-s  féin/Px  ./Fe </s><s> ./Fe </s><s> ./Fe </s><s> Nach/Wp-qn|Wpdqn  in/Sp  é/Pp3ms  é/Pp3ms  ,/Fi  a/Dp3fs  Rosemarie/Ncfsc  ?/Fq </s><s> ''/Fa </s><s> ''/Fa  Duine/Ncmsc  dathúil/Aq-msc  slachtmhar/Aq-msc  ,/Fi  ''/Fa  a/Q-r  dúirt/Vmis  sí/Pp3fss  ./Fe </s><s> ''/Fa  Sexy/Npmsc  ,/Fi  mar/Cs"
"doc#17","Rosemarie/Ncfsc  go/Ua  searbhasach/Aqp  ,/Fi  ach/Cs  thóg/Vmis  Stephanie/Npfsc  a/Dp3ms  pháirt/Ncfsc  seisean/Pp3msse  :/Fi </s><s> ''/Fa  Tá/Vmip  an/Td-s  ceart/Ncmsc  ag/Sp  d''/Sp  athair/Ncfsc|Ncmsc  ./Fe </s><s> Níl/Npfsc|Vmip---n  a/Dp3ms  fhios/Ncmsc  agat/Pr2-s  cá/Rq  raibh/Vmis---d  na/Td-p"," fir/Ncmpc"," óga/Aq--pc  sin/Dd  an/Td-s  tseachtain/Ncfsc  seo/Dd  caite/Av  ./Fe </s><s> Tá/Vmip  galracha/Aq--pg|Aq--pv|Aq--pc  ann/Pr3ms  ./Fe </s><s> ./Fe </s><s> ./Fe </s><s> ''/Fa </s><s> ''/Fa  Ní/Ncmsc|Ncfsc|Wp-in  slutanna/Ncmpc  nó/Cc  slaganna/Ncmpc  muide/Pp1-p-e  ,/Fi  ''/Fa  arsa/Vmis  Rosemarie/Ncfsc  ar/Sp  ais/Ncfsc  ,/Fi  olc/Aqp  uirthi/Pr3fs"
"doc#17",",/Fi  ach/Cs  píosa/Ncmsc  comhrá/Ncmsg  a/Sp  bheith/Nv  againn/Pr1-p  le/Sp  daoine/Ncmpc  óga/Aq--pc  ar/Sp  ár/Ncmsc  nós/Ncmsc  féin/Px  ./Fe </s><s> ''/Fa </s><s> ''/Fa  Agus/Cc  cén/Pq--s  fáth/Ncmsc  nár/Wsrin  inis/Npmsc|Ncfsc|Vmis  tú/Pp2-s  dúinn/Pr1-p  níos/Vmip---r  túisce/Ncfsc  faoi/Sp  na/Td-p"," fir/Ncmpc"," seo/Dd  ?/Fq </s><s> ''/Fa  a/Q-p|Q-i|Q-r  d''/Q  fhiafraigh/Vmis  Tomás/Npmsc  di/Pr3fs  ./Fe </s><s> ''/Fa  Tá/Vmip  mise/Pp1-s-e  freagrach/Aqp  do/Sp  do/Dp2-s  mháthair/Ncfsc  ./Fe </s><s> ''/Fa </s><s> ''/Fa  Tá/Vmip  ,/Fi  ''/Fa  a/Q-i  dúirt/Vmis  a/Dp3ms  iníon/Ncfsc  ./Fe </s><s> ''/Fa  Sin/Pd  é/Pp3ms  an/Td-s  fáth/Ncmsc  a/Q-i  bhfuil/Vmip---d  tú/Pp2-s  ./Fe </s><s> ./Fe </s><s> ./Fe </s><s> ''/Fa"
"doc#17","sé/Pp3mss  aon/Mc|Dq  rud/Ncmsc  léi/Pr3fs  ,/Fi  ''/Fa  a/Q-r  dúirt/Vmis  sé/Pp3mss  leis/Pr3ms|Sp  féin/Px  ./Fe </s><s> ''/Fa  Faraor/I  gan/Sp  punt/Ncmsc  beag/Aq-msc  amháin/Aqp  semtex/Xf  ag/Sp  duine/Ncmsc  ./Fe </s><s> ./Fe </s><s> ./Fe </s><s> ''/Fa </s><s> Bhreathnaigh/Vmis  Tomás/Npmsc  ar/Sp  an/Td-s"," bhfear/Ncmsc"," féasógach/Aq  gealgháireach/Aqp  le/Sp  canúint/Ncfsc  Thuaisceart/Ncmpg  Éireann/Npfsg  a/Q-r  shuigh/Vmis  síos/Rd  lena/Spp-s  ais/Ncfsc|Ns-s  ./Fe </s><s> ''/Fa  Céard/Pq  ?/Fq </s><s> ''/Fa  Ní/Qn  raibh/Vmis---n  a/Dp3ms  fhios/Ncmsc  aige/Pr3ms  ar/Qq-s|Q-p|Q-is"
"doc#17","d''/Sp  aon/Dq  turas/Ncmsc  a/Q-r  lean/Vmis  siad/Pp3-ps  anseo/Rl  thú/Pp2-s  ./Fe </s><s> ''/Fa </s><s> ''/Fa  Bím/Vmig1s  sách/Ncmsc  paranóiach/Ncmsc  uaireanta/Ncfpg  ''s/Cc  go/Cs  gceapfainn/Vmc-1s  sin/Pd  ./Fe </s><s> ''/Fa </s><s> Bhreathnaigh/Vmis  Tomás/Npmsc  suas/Rd  ar/Sp  na/Td-p"," fir/Ncmpc"," óga/Aq--pc  a/Q-r  bhí/Vmis  ag/Sp  faire/Nv  an/Td-s  chluiche/Ncmsg  :/Fi  ''/Fa  Céard/Pq  tá/Vmip  iontu/Pr3-p  seo/Dd  ach/Cs  dream/Ncmsc  óg/Aq-msc  aerach/Aq-msc  ?/Fq </s><s> ''/Fa </s><s> ''/Fa  Bheadh/Vmc  an/Td-s  tsaoire/Ncfsc  níor/Ws-in  fearr/Aqc  dá/Spp-p|Spp-s|Spp-p|Spp-s  n-uireasa/Ncfsc  ,/Fi  ''/Fa  a/Q-r"
"doc#17","agus/Cc  tú/Pp2-s  ag/Sp  ordú/Nv  dí/Ncfsg  ./Fe </s><s> An/Qq  mbeidh/Vmif  ceann/Ncmsc  eile/Dd  agat/Pr2-s  ,/Fi  deoch/Ncfsc  an/Td-s  dorais/Ncmsg  ?/Fq </s><s> ''/Fa </s><s> ''/Fa  Ní/Wp-in  miste/Aqp  liom/Pr1-s  ./Fe </s><s> ''/Fa  Bhreathnaigh/Vmis  Tomás/Npmsc  ar/Sp  chosa/Ncfpc  láidre/Aq--pc  an/Td-s"," fhir/Ncmpc"," eile/Dd  nuair/Cs  a/Q-r  bhí/Vmis  sé/Pp3mss  ag/Sp  an/Td-s  gcuntar/Ncmsc  agus/Cc  é/Pp3ms  ag/Sp  ordú/Nv  na/Td-p  ndeochanna/Ncfpg  ,/Fi  bríste/Ncmsc  gearr/Aq-msc  á/Spp-s  chaitheamh/Nv  aige/Pr3ms  ar nós/Spc  beagnach/Rg  chuile/Dq"
"doc#17","fhir/Ncmpc  eile/Dd  nuair/Cs  a/Q-r  bhí/Vmis  sé/Pp3mss  ag/Sp  an/Td-s  gcuntar/Ncmsc  agus/Cc  é/Pp3ms  ag/Sp  ordú/Nv  na/Td-p  ndeochanna/Ncfpg  ,/Fi  bríste/Ncmsc  gearr/Aq-msc  á/Spp-s  chaitheamh/Nv  aige/Pr3ms  ar nós/Spc  beagnach/Rg  chuile/Dq"," fhear/Vmis"," eile/Dd  san/Spa-s  áit/Ncfsc  ./Fe </s><s> Ba/Ws-i  dhuine/Ncmsc  é/Pp3ms  a/Q-r  raibh/Vmis---n  go/Ua  leor/Aqp  aclaíochta/Ncfsg  déanta/Av  aige/Pr3ms  ,/Fi  a/Q-r  cheap/Vmis  sé/Pp3mss  ,/Fi  iarpheileadóir/Ncmsc  nó/Cc  dornálaí/Ncmsc  ,/Fi  b''/Ws-i  fhéidir/Ns-s  ./Fe </s><s> ''/Fa  Is/Wp-i"
"doc#17","?/Fq </s><s> ''/Fa </s><s> ''/Fa  Tá/Vmip  tú/Pp2-s  féin/Px  sách/Ri  leagtha/Av  ar/Sp  chaoi/Ncfsc  ar/Sp  bith/Ns-s  ./Fe </s><s> Gabh/Vmm-2s  i/Sp  leith/Ncfsc  ./Fe </s><s> ''/Fa </s><s> D''/Q  airigh/Vmis  Tomás/Npmsc  a/Dp3ms  chloigeann/Ncmsc  ag/Sp  dul/Nv  timpeall/Ncmpg|Ncmsc|Rd  ach/Cs  lean/Vmis  sé/Pp3mss  an/Td-s"," fear/Ncmsc"," eile/Dd  ./Fe </s><s> Cé/Cs  go/Cs  raibh/Vmis---d|Vmsp  a/Dp3ms  chosa/Ncfpc  ag/Sp  bogadh/Nv  faoi/Pr3ms  anois/Rg  is/Wpri  arís/Rg  ,/Fi  d''/Q  éirigh/Vmis  leis/Sp  an/Td-s  staighre/Ncmsg|Ncmsc  a/Sp  dhreapadh/Nv  agus/Cc  é/Pp3ms  féin/Px  a/Sp  ligean/Nv  isteach/Rd"
"doc#17","go/Ua  gruama/Aqp  agus/Cc  é/Pp3ms  ag/Sp  breathnú/Nv  ar/Wpsi|Wssi|Ws-q|Wsdq  chomh/Ri  hóg/Aqp  agus/Cc  chomh/Ri  sona/Aqp  is/Cc  a/Q-r  bhreathnaigh/Vmis  sí/Pp3fss  agus/Cc  í/Pp3fs  ina/Spp-p|Spp-s  seasamh/Nv  ansin/Rl  sa/Spa-s  doras/Ncmsc  ag/Sp  caint/Nv  le/Sp"," fear/Ncmsc"," dá/Spp-s  haois/Ncfsc  féin/Px  ./Fe </s><s> Cibé/Pi|Dq  céard/Pq  a/Q-i  thug/Vmis  a/Dp3ms  bhean/Ncfsc  chéile/Ncmsg  a/Q-r  bhíodh/Vmih  ,/Fi  Máire/Npfsc  Áine/Npf-g  ,/Fi  isteach/Rd  ina/Spp-s  intinn/Ncfsc  ,/Fi  is/Wpri  uirthi/Pr3fs  a/Q-r  chuimhnigh/Vmis  sé/Pp3mss  ag/Sp  an/Td-s"
"doc#17","bhí/Vmis  aiféal/Ncmsc  ''/Fa  uirthi/Pr3fs  ,/Fi  mar/Sp|Cs  gheall/Vmis|Ncmsc  ar/Sp  na/Td-p  leideanna/Ncfpc  a/Q-r  bhí/Vmis  caite/Nv--g  ag/Sp  Rosemarie/Ncfsc  agus/Cc  ag/Sp  Tomás/Npmsc  cheana/Rg  faoi/Sp  Yannis/Npmsc  ./Fe </s><s> ''/Fa  Ba/Ws-i  dheacair/Aqp  an/Td-s"," fear/Ncmsc"," céanna/Aqp  a/Sp  fheiceáil/Nv  ag/Sp  salú/Nv  a/Dp3ms  chuid/Ncfsc  lámha/Ncfpc  amuigh/Rd  faoin/Spa-s  tuath/Ncfsc  ,/Fi  ''/Fa  a/Q-r  dúirt/Vmis  Tomás/Npmsc  ./Fe </s><s> ''/Fa  Ach/Cs  tá/Vmip  lámha/Ncfpc  móra/Aq--pc  feilméara/Ncmsc  air/Pr3ms  ,/Fi  ''/Fa  a/Q-r  dúirt/Vmis"
"doc#17","a/Q-r  labhair/Vmis  faoi/Sp  Naomh/Npmsc  Prionsias/Npmsc  ./Fe </s><s> Ach/Cs  níor/Qn-s  thug/Vmis---n  a/Dp3ms  mhuintir/Ncfsc  cead/Ncmsc  dó/Pr3ms  mar/Cs  go/Q-s  raibh/Vmis---d|Vmsp  sé/Pp3mss  ró-óg/Ncmsc  ,/Fi  agus/Cc  nuair/Cs  a/Q-r  tháinig/Vmis  sé/Pp3mss  in/Sp  aois/Ncfsc"," fir/Ncmsg"," is/Wpri  mó/Aqc  suim/Ncfsc  a/Q-r  bhí/Vmis  aige/Pr3ms  i/Sp  mná/Ncfpc  ná/Cc  sa/Spa-s  chreideamh/Ncmsc  ./Fe </s><s> ''/Fa  Is/Cc  dóigh/Ncfsc  go/Cs  bhfuil/Vmip---d  na/Td-p  scrúduithe/Ncmpc  críochnaithe/Av|Aqp  anois/Rg  acu/Pr3-p  ,/Fi  ''/Fa  arsa/Vmis  Rosemarie/Ncfsc  ./Fe </s><s> ''/Fa"
"doc#17","mo/Dp1-s  chailínse/Ncmsc-e  i/Sp  bhfad/Ncmsc  sular/Cs-s  casadh/Vmis0  Steff/Npmsc  orm/Pr1-s  ,/Fi  ''/Fa  a/Q-r  dúirt/Vmis  sé/Pp3mss  ./Fe </s><s> ''/Fa  Chaith/Vmis  muid/Pp1-p  an/Td-s  oíche/Ncfsc  ar/Sp  an/Td-s  urlár/Ncmsc  ,/Fi  ''/Fa  a/Q-r  dúirt/Vmis  Rosemarie/Ncfsc  ./Fe </s><s> ''/Fa  Bhí/Vmis  na/Td-p"," fir/Ncmpc"," fairsing/Aq--pg  mar/Sp  sin/Pd  ?/Fq </s><s> ''/Fa  ar/Vmis  sé/Pp3mss  ./Fe </s><s> ''/Fa  Ag/Sp  damhsa/Nv  lena/Spp-s  chéile/Ncmsc  a/Q-r  bhí/Vmis  muid/Pp1-p  an/Td-s  chuid/Ncfsc  is/Wpri  mó/Aqc  den/Spa-s  am/Ncmsc  ,/Fi  ach/Cs  thug/Vmis  Yannis/Npmsc  agus/Cc  cúpla/Ncmsc  duine/Ncmsg  eile/Dd"
"doc#17","ag/Sp  argóint/Ncfsc  anseo/Rl  ,/Fi  nó/Cc  an/Qq  ngabhfaimid/Vmif1p  ar/Sp  aghaidh/Ncfsc  ?/Fq </s><s> ''/Fa </s><s> ''/Fa  Bhuel/I  ,/Fi  cé/Cs|Ncfsc|Pq  tá/Vmip  ag/Sp  dul/Nv  ag/Sp  tiomáint/Nv  an/Td-s  uair/Ncfsc  seo/Dd  ?/Fq </s><s> ''/Fa  arsa/Vmis  Stephanie/Npfsc  ./Fe </s><s> ''/Fa  Is/Wp-i  jab/Ncmsc"," fir/Ncmsg"," é/Pp3ms  ,/Fi  ''/Fa  a/Q-r  dúirt/Vmis  Tomás/Npmsc  ,/Fi  ach/Cs  chaoch/Vmis  sé/Pp3mss  a/Dp3ms  shúil/Ncfsc  ./Fe </s><s> ''/Fa  Bhí/Vmis  a/Dp3ms  fhios/Ncmsc  agam/Pr1-s  go/Cs  gcuirfeadh/Vmc  sé/Pp3mss  sin/Dd  ar/Sp  buile/Ncfsc  thú/Pp2-s  ./Fe </s><s> ''/Fa </s><s> ''/Fa  Tiomáin/Npmsc  leat/Pr2-s  ,/Fi  ''/Fa  ar/Vmis  sí/Pp3fss  ,/Fi  ag/Sp"
"doc#17","a/Q-r  bhí/Vmis  taobh/Ncmsc  léi/Pr3fs  san/Spa-s  uisce/Ncmsc  i/Sp  Malia/Npmsc  ./Fe </s><s> ''/Fa  Gan/Sp  náire/Ncfsc  ar/Sp  bith/Ns-s  orthu/Pr3-p  ?/Fq </s><s> ''/Fa </s><s> ''/Fa  Chuirfidís/Vmc-3p  as/Sp|Pr3ms  do/Sp  mheabhair/Ncfsc  thú/Pp2-s  ./Fe </s><s> Dá/Cs  mbeadh/Vmc  fáil/Ncfsc  agam/Pr1-s  féin/Px  ar/Sp|Qq-s|Q-p|Q-is|Wpsi|Wssi|Ws-q|Wsdq"," fhear/Ncmsc|Vmis"," ag/Sp  an/Td-s  nóiméad/Ncmsc  céanna/Aqp  ./Fe </s><s> ./Fe </s><s> ./Fe </s><s> ''/Fa </s><s> ''/Fa  Fear/Vmm-2s  ar/Sp  bith/Ns-s  ?/Fq </s><s> ''/Fa  Bhreathnaigh/Vmis  Majella/Npmsc  uirthi/Pr3fs  ./Fe </s><s> ''/Fa  Is/Wp-i  aisteach/Aqp  an/Td-s  rud/Ncmsc  é/Pp3ms  nuair/Cs  a/Q-r  fheiceann/Vmip  tú/Pp2-s  daoine/Ncmpc"
"doc#17","./Fe </s><s> ''/Fa  Gan/Sp  náire/Ncfsc  ar/Sp  bith/Ns-s  orthu/Pr3-p  ?/Fq </s><s> ''/Fa </s><s> ''/Fa  Chuirfidís/Vmc-3p  as/Sp|Pr3ms  do/Sp  mheabhair/Ncfsc  thú/Pp2-s  ./Fe </s><s> Dá/Cs  mbeadh/Vmc  fáil/Ncfsc  agam/Pr1-s  féin/Px  ar/Sp|Qq-s|Q-p|Q-is|Wpsi|Wssi|Ws-q|Wsdq  fhear/Ncmsc|Vmis  ag/Sp  an/Td-s  nóiméad/Ncmsc  céanna/Aqp  ./Fe </s><s> ./Fe </s><s> ./Fe </s><s> ''/Fa </s><s> ''/Fa"," Fear/Vmm-2s"," ar/Sp  bith/Ns-s  ?/Fq </s><s> ''/Fa  Bhreathnaigh/Vmis  Majella/Npmsc  uirthi/Pr3fs  ./Fe </s><s> ''/Fa  Is/Wp-i  aisteach/Aqp  an/Td-s  rud/Ncmsc  é/Pp3ms  nuair/Cs  a/Q-r  fheiceann/Vmip  tú/Pp2-s  daoine/Ncmpc  á/Spp-s  dhéanamh/Nv  ./Fe </s><s> Os/Sp  comhair/Ns-s  do/Sp  shúl/Ncfpg  ./Fe </s>"
"doc#17",",/Fi  aghaidh/Ncfsc  á/Spp-s  tabhairt/Nv  aici/Pr3fs  ar/Sp  an/Td-s  gcéad/Mo|Mc  ósta/Ncmsc  eile/Dd  ./Fe </s><s> Ní/Wp-in  mórán/Ncmsc  de/Sp  dhifríocht/Ncfsc  a/Q-r  bhí/Vmis  ó/Sp  thabherna/Ncfpc  go/Sp  tabherna/Ncfpc  ach/Cs  go/Q-s  raibh/Vmis---d|Vmsp"," seanfhir/Ncmpc"," áitiúla/Aq--pc  ag/Sp  ól/Nv  i/Sp  gcuid/Ncfsc  acu/Pr3-p  ,/Fi  cosúlacht/Ncfsc  ar/Sp  chuid/Ncfsc  eile/Dd  gur/Wpdi|Wsdi  le/Sp  haghaidh/Ncfsc  turasóirí/Ncmpg  amháin/Aqp  a/Q-r  bhí/Vmis  siad/Pp3-ps  ./Fe </s><s> Bhí/Vmis  an/Td-s  ceol/Ncmsc  mar/Sp  a/Dp3ms  chéile/Ncmsc  sa/Spa-s"
"doc#17","sa/Spa-s  chuid/Ncfsc  is/Wpri  mó/Aqc  ,/Fi  rac-cheol/Ncmsc  ó/Sp  Mheiriceá/Npfsc  agus/Cc  Iarthar/Ncmsc  na/Td-s  hEorpa/Npfsg  ./Fe </s><s> Bhí/Vmis  an/Td-s  ceol/Ncmsc  chomh/Ri  hard/Aqp  céanna/Aqp  sa/Spa-s  tabherna/Ncfpc  ina/Spr  raibh/Vmis---d  na/Td-p"," seanfhir/Ncmpc"," ach/Cs  gur/Wpdi|Wsdi  ceol/Ncmsc  Gréagach/Aq  den/Spa-s  chuid/Ncfsc  is/Wpri  mó/Aqc  a/Q-r  bhí/Vmis  le/Sp  cloisteáil/Nv  ./Fe </s><s> Chuaigh/Vmis  na/Td-p  cailíní/Ncmpc  ar/Sp  aghaidh/Ncfsc  chuig/Sp  na/Td-p  siopaí/Ncmpc  ceardaíochta/Ncfsg  a/Q-r"
"doc#17","uair/Ncfsc  seo/Dd  ./Fe </s><s> Tharraing/Vmis  sé/Pp3mss  chuige/Pr3ms  féin/Px  í/Pp3fs  de réir/Spc  mar/Cs  a/Q-r  bhí/Vmis  an/Td-s  damhsa/Ncmsc  ag/Sp  dul/Nv  ar/Sp  aghaidh/Ncfsc  ach/Cs  thaitin/Vmis  léi/Pr3fs  nach/Qnr  raibh/Vmis---n  sé/Pp3mss  i/Sp  ngreim/Ncmsc  an/Td-s"," fhir/Ncmsg"," bháite/Av  uirthi/Pr3fs  mar/Cs  a/Q-r  bhíodh/Vmih  na/Td-s  leaids/Ncfsc  óga/Ncmpc  sa/Spa-s  mbaile/Ncmsc  ./Fe </s><s> Bheidís/Vmc-3p  dá/Spp-p  mbrú/Ncmsc  féin/Px  isteach/Rd  inti/Pr3fs  i/Sp  ndamhsa/Ncmsc-e|Ncmsc  mar/Sp  sin/Pd  ./Fe </s><s> Agus/Cc  an/Td-s  rud/Ncmsc  ba/Wsri"
"doc#17","./Fe </s><s> ''/Fa  Níl/Vmip---n  sí/Pp3fss  uaim/Ncfsc|Pr1-s  le/Sp  coinneáil/Nv  ,/Fi  ''/Fa  a/Q-r  chuimhnigh/Vmis  sé/Pp3mss  ,/Fi  ''/Fa  agus/Cc  níl/Npfsc|Vmip---n  mé/Pp1-s  ag/Sp  iarraidh/Nv  go/Cs  mbeadh/Vmc  sí/Pp3fss  ag/Sp  duine/Ncmsc  eile/Dd  ach/Cs  an/Td-s  oiread/Ns-s  ./Fe </s><s> Nach/Wp-qn|Wpsin|Wpdin|Wpdqn  iomaí/Ncfsc|Aqc|Aqp"," fear/Ncmpg|Ncmsc"," ar/Sp  m''/Dp1-s  aois/Ncfsc  a/Q-i  mbeadh/Vmc  bród/Ncmsc  air/Pr3ms  a/Dp3ms  leithéid/Ncfsc  de/Sp  chailín/Ncmsc  a/Sp  bheith/Nv  aige/Pr3ms  agus/Cc  mise/Pp1-s-e  anseo/Rl  á/Spp-p|Spp-s  lochtú/Nv  ./Fe </s><s> ''/Fa </s><s> D''/Q  iarr/Vmis  sé/Npmsc  Guinness/Npmsc  eile/Dd  ar/Wpsi|Wssi|Ws-q|Wsdq  ''/Fa"
"doc#17","féin/Px  mar/Cs  ba/Wsri  dhual/Ncmsc|Ns-s  d''/Sp  Éireannach/Npmsc  ,/Fi  shuigh/Vmis  sé/Pp3mss  siar/Rd  agus/Cc  thosaigh/Vmis  ag/Sp  baint/Nv  taitnimh/Ncmsg|Ncmpc  as/Sp  an/Td-s  oíche/Ncfsc  ./Fe </s><s> ''/Fa  Chuirfeadh/Vmc  sí/Pp3fss  sin/Dd  adharc/Ncfsc  ar/Sp|Qq-s|Q-p|Q-is|Wpsi|Wssi|Ws-q|Wsdq"," fhear/Ncmsc|Vmis"," sneachta/Ncmsc|Ncmsg  ,/Fi  ''/Fa  ar/Vmis  sé/Pp3mss  leis/Pr3ms|Sp  féin/Px  agus/Cc  é/Pp3ms  ag/Sp  breathnú/Nv  ar/Sp  bhean/Ncfsc  óg/Aq-fsc  as/Sp  an/Td-s  áit/Ncfsc  i/Sp  ndamhsa/Ncmsc-e|Ncmsc  aonair/Ncmsg  traidisiúnta/Aqp  ./Fe </s><s> Bhí/Vmis  sí/Pp3fss  gléasta/Av  i/Sp  ngúna/Ncmsc"
"doc#17","chun/Sp  deiridh/Ncmsg  obainn/Vmih1s  ,/Fi  na/Td-p  damhsóirí/Ncmpc  ina/Spp-p|Spp-s  seasamh/Nv  ina/Spp-p|Spp-s  stangairí/Ncmpc  ,/Fi  a/Uv  lámha/Ncfpc|Ncfpv  le/Sp  chéile/Ncmsc  os cionn/Spc  a/Dp3-p  gcloigne/Ncmpc  acu/Pr3-p  ./Fe </s><s> Ansin/Rl  rug/Vmis  an/Td-s"," fear/Ncmsc"," mór/Aq-msc  ar/Sp  an/Td-s  mbean/Ncfsc  ,/Fi  thug/Vmis  barróg/Ncfsc  agus/Cc  póg/Ncfsc  ar/Wpsi|Wssi|Ws-q|Wsdq  dhá/Spp  leiceann/Vmip  léi/Pr3fs  agus/Cc  chuaigh/Vmis  ar/Sp  ais/Ncfsc  i mbun/Spc  a/Dp3ms  chuid/Ncfsc  oibre/Ncfsg  ./Fe </s><s> ''/Fa  An/Wp-q|Wpdq  é/Pp3ms  an/Td-s  teas/Ncmsc  a/Q-r  dhéanann/Vmip  é/Pp3ms"
"doc#17","chaochadh/Nv  ar/Sp  a/Dp3ms  iníon/Ncfsc  ./Fe </s><s> D''/Q  airigh/Vmis  sé/Pp3mss  bródúil/Aq-msc  ar/Sp  bhealach/Ncmsc  aisteach/Aq-msc  eicínt/Ncfsc  nuair/Cs  a/Q-r  smaoinigh/Vmis  go/Q-s  raibh/Vmis---d|Vmsp  siad/Pp3-ps  sách/Ri  ciallmhar/Aqp  na/Td-p"," fir/Ncmpc"," óga/Aq--pc  a/Sp  thabhairt/Nv  chuig/Sp  áit/Ncfsc  ina/Spr  mbeidís/Vmc-3p  féin/Px  sábháilte/Av|Aqp  ,/Fi  gur/Wpdi|Wsdi  furasta/Aqp  dóibh/Pr3-p  glaoch/Ncmsc|Nv  ar/Sp|Qq-s|Q-p|Q-is|Wpsi|Wssi|Ws-q|Wsdq  chabhair/Ncfsc|Vmis  dá/Cs  dteastódh/Vmc  sin/Pd  ./Fe </s><s> Réitigh/Vmis"
"doc#17","a/Q-r  bhíodar/Vmis3p  ina/Spr  luí/Vmsp  i/Sp  lámha/Ncfpc  a/Dp3ms  chéile/Ncmsc  ./Fe </s><s> ''/Fa  An/Td-s  fhad/Ncmsc  is/Cc  gurb/Wpdi  é/Pp3ms  sin/Dd  an/Td-s  t-aon/Mc  chodladh/Ncfsc  a/Q-r  dhéanann/Vmip  tú/Pp2-s  leis/Pr3ms  ./Fe </s><s> ''/Fa </s><s> ''/Fa  Níl/Vmip---n  i/Sp  mo/Dp1-s  shaolsa/Ncmsc-e  ach/Cs  aon/Dq"," fhear/Ncmsc"," amháin/Aqp  ./Fe </s><s> ''/Fa </s><s> ''/Fa  Sin/Pd  é/Pp3ms  a/Q-r  deir/Vmip  tú/Pp2-s  leis/Sp  na/Td-p  fir/Ncmpc  ar/Sp  fad/Ncmsc  ./Fe </s><s> ''/Fa </s><s> ''/Fa  Tá/Vmip  a/Dp3ms  fhios/Ncmsc  agat/Pr2-s  go/Ua  maith/Aqp  nach/Wprin  fíor/Aqp|Ncfsc  sin/Dd  ./Fe </s><s> ''/Fa </s><s> ''/Fa  Ní/Qn  bheidh/Vmif---n  aon/Mc|Dq  imní/Ncfsc  anois/Rg  orm/Pr1-s  ,/Fi  ''/Fa  arsa/Vmis"
"doc#17","<s> ''/Fa  An/Td-s  fhad/Ncmsc  is/Cc  gurb/Wpdi  é/Pp3ms  sin/Dd  an/Td-s  t-aon/Mc  chodladh/Ncfsc  a/Q-r  dhéanann/Vmip  tú/Pp2-s  leis/Pr3ms  ./Fe </s><s> ''/Fa </s><s> ''/Fa  Níl/Vmip---n  i/Sp  mo/Dp1-s  shaolsa/Ncmsc-e  ach/Cs  aon/Dq  fhear/Ncmsc  amháin/Aqp  ./Fe </s><s> ''/Fa </s><s> ''/Fa  Sin/Pd  é/Pp3ms  a/Q-r  deir/Vmip  tú/Pp2-s  leis/Sp  na/Td-p"," fir/Ncmpc"," ar/Sp  fad/Ncmsc  ./Fe </s><s> ''/Fa </s><s> ''/Fa  Tá/Vmip  a/Dp3ms  fhios/Ncmsc  agat/Pr2-s  go/Ua  maith/Aqp  nach/Wprin  fíor/Aqp|Ncfsc  sin/Dd  ./Fe </s><s> ''/Fa </s><s> ''/Fa  Ní/Qn  bheidh/Vmif---n  aon/Mc|Dq  imní/Ncfsc  anois/Rg  orm/Pr1-s  ,/Fi  ''/Fa  arsa/Vmis  Tomás/Npmsc  ,/Fi  ''/Fa  mar/Cs  ní/Qn  bheidh/Vmif---n  tú/Pp2-s  in/Sp  ann/Ns-s  é/Pp3ms  a/Sp"
"doc#17","sin/Dd  ./Fe </s><s> ''/Fa </s><s> ''/Fa  Ní/Qn  bheidh/Vmif---n  aon/Mc|Dq  imní/Ncfsc  anois/Rg  orm/Pr1-s  ,/Fi  ''/Fa  arsa/Vmis  Tomás/Npmsc  ,/Fi  ''/Fa  mar/Cs  ní/Qn  bheidh/Vmif---n  tú/Pp2-s  in/Sp  ann/Ns-s  é/Pp3ms  a/Sp  dhéanamh/Nv  arís/Rg  ./Fe </s><s> ''/Fa </s><s> ''/Fa  B''/Ws-i  fhéidir/Ns-s  go/Cs  maraíonn/Vmip  sé/Pp3mss"," fear/Ncmsc"," amach/Rd  ach/Cs  is/Wpri  dúil/Ncfsc  a/Q-r  chuireann/Vmip  sé/Pp3mss  i/Sp  mbean/Ncfsc  ,/Fi  bíodh/Vmm-3s  a/Dp3ms  fhios/Ncmsc  agat/Pr2-s  ./Fe </s><s> ''/Fa </s><s> ''/Fa  Níl/Npfsc|Vmip---n  aon/Mc|Dq  imní/Ncfsc  orm/Pr1-s  fútsa/Pr2-s-e  ,/Fi  ''/Fa  ar/Vmis  sé/Pp3mss  ,/Fi  cé/Cs  nár/Qnrs  chreid/Vmis---n  sé/Pp3mss  é/Pp3ms  sin/Dd  ina/Spp-s"
"doc#17","sách/Ri  domhain/Aqp  le/Sp  lena/Spr  raibh/Vmis---d  sa/Spa-s  bhus/Ncmsc  a/Sp  mharú/Nv  ./Fe </s><s> Ina/Npfsc  ainneoin/Ns-s  sin/Dd  shíl/Vmis  sé/Pp3mss  go/Q-s  raibh/Vmis---d|Vmsp  siúl/Ncmsc  rómhór/Ncmpg  faoin/Spa-s  tiománaí/Ncmsc  agus/Cc  nach/Qnr  raibh/Vmis---n  an/Td-s"," fear/Ncmsc"," céanna/Aqp  thar/Sp  moladh/Ncmsc  beirte/Ncfsg  fad/Ncmpg|Ncmsc  is/Cc  a/Q-r  bhain/Vmis  sé/Pp3mss  lena/Spp-s  shúile/Ncfpc  a/Sp  choinneáil/Nv  ar/Sp  an/Td-s  mbóthar/Ncmsc  roimhe/Pr3ms  ./Fe </s><s> An/Td-s  t-aon/Mc  sólás/Ncmsc  a/Q-r  bhí/Vmis  aige/Pr3ms  nó/Cc  gur/Wpdi|Wsdi"
"doc#17","ar/Sp  thorthaí/Ncmpv  na/Td-s  fíniúna/Ncfsg  agus/Cc  na/Td-s  n-ológ/Ncfsc  gan/Sp  trácht/Nv  ar/Sp  thorthaí/Ncmpv  nár/Qnrs  chuala/Vmis  mé/Pp1-s  trácht/Nv|Ncmsc  riamh/Rg  orthu/Pr3-p  ./Fe </s><s> ''/Fa  Brionglóid/Ncfsc  a/Q-r  bhí/Vmis  ann/Pr3ms  d''/Q"," fhear/Vmis"," a/Q-r  raibh/Vmis---n  cúram/Ncmsc  agus/Cc  dualgais/Ncmpc  air/Pr3ms  ,/Fi  a/Q-r  cheap/Vmis  sé/Pp3mss  ,/Fi  ach/Cs  ba/Wsri  dheas/Aqp  an/Td-s  smaoineamh/Ncmsc  é/Pp3ms  ./Fe </s><s> Sular/Cs-s  fhág/Vmis  sé/Pp3mss  an/Td-s  caisleán/Ncmsc  léigh/Vmis  sé/Pp3mss  beagán/Ncmsc  faoi/Sp"
"doc#17","maith/Aqp  le/Sp  siopaí/Ncmpc  bhí/Vmis  tabherna/Ncfpc  agus/Cc  bialann/Ncfsc  ag/Sp  oscailt/Nv  díreach/Ncmpg|Ncmsc  isteach/Rd  ón/Spa-s  tsráid/Ncfsc  ./Fe </s><s> Chonaic/Vmis  sé/Pp3mss  sagart/Ncmsc  Ceartchreidmheach/Aq-msc  ,/Fi"," fear/Ncmsc"," óg/Aq-msc  féasógach/Aq  ,/Fi  suite/Av  faoina/Spp-s  chasóg/Ncfsc  lena/Spp-s  chlann/Ncfsc  ,/Fi  is/Wpri  dóigh/Ncfsc  ./Fe </s><s> Bean/Npmsc  agus/Cc  ceathrar/Ncmsc  gasúr/Ncmpg  ,/Fi  máthair/Ncfsc  ./Fe </s><s> Cosúil/Aqp  le/Sp  teaghlach/Ncmsc  ar/Sp"
"doc#17","sé/Pp3mss  ar/Sp  chloch/Ncfsc  ar/Sp  thaobh/Ncmsc  an/Td-s  bhóthair/Ncmsg  ./Fe </s><s> Chuir/Vmis  sé/Pp3mss  suas/Rd  a/Dp3ms  ordóg/Ncfsc  nuair/Cs  a/Q-r  chonaic/Vmis  sé/Mc|Pp3mss  seanveain/Ncfsc  pickup/Xf  ag/Sp  teacht/Nv  ./Fe </s><s> Stop/Vmm-2s|Vmis  siad/Pp3-ps  ./Fe </s><s> Bhí/Vmis"," fear/Ncmsc"," agus/Cc  bean/Ncfsc  sna/Spa-p  suíocháin/Ncmpc  tosaigh/Ncmsg  ./Fe </s><s> Ní/Qn  raibh/Vmis---n  aon/Mc|Dq  Bhéarla/Ncmsc  acu/Pr3-p  ach/Cs  thaispeáin/Ncfsc  an/Td-s  fear/Ncmpg  le/Sp  comhartha/Nv--g  láimhe/Ncfsg  go/Cs  bhféadfadh/Vmc  sé/Mc|Pp3mss"
"doc#17","pickup/Xf  ag/Sp  teacht/Nv  ./Fe </s><s> Stop/Vmm-2s|Vmis  siad/Pp3-ps  ./Fe </s><s> Bhí/Vmis  fear/Ncmsc  agus/Cc  bean/Ncfsc  sna/Spa-p  suíocháin/Ncmpc  tosaigh/Ncmsg  ./Fe </s><s> Ní/Qn  raibh/Vmis---n  aon/Mc|Dq  Bhéarla/Ncmsc  acu/Pr3-p  ach/Cs  thaispeáin/Ncfsc  an/Td-s"," fear/Ncmpg"," le/Sp  comhartha/Nv--g  láimhe/Ncfsg  go/Cs  bhféadfadh/Vmc  sé/Mc|Pp3mss  dul/Ncmsc  sa/Spa-s  chúl/Ncmsc  ,/Fi  áit/Ncfsc  a/Q-r  raibh/Vmis---n  trí/Sp  chaora/Ncfpc|Ncfsc  agus/Cc  gabhar/Ncmsc  beag/Aq-msc  ./Fe </s><s> Ba/Ws-i  chuma/Aqp  le/Sp  Tomás/Npmsc  ./Fe </s><s> Ní/Qn  raibh/Vmis---n  a/Dp3ms"
"doc#17","cuimhneamh/Nv  gabháil/Nv|Ncfsc  níos/Uc  faide/Aqc  ?/Fq </s><s> ''/Fa </s><s> ''/Fa  Tá/Vmip  níos/Uc  mó/Aqc  measa/Ncmsg  agam/Pr1-s  orm/Pr1-s  féin/Px  ./Fe </s><s> ''/Fa </s><s> ''/Fa  ''/Fa  Bhfuil/Vmip---d  tú/Pp2-s  ag/Sp  rá/Nv  go/Cs  bhfuil/Vmip---d  tú/Pp2-s  ocht/Mc|Ncmsc  déag/Ns-s  agus/Cc  nach/Qnr  raibh/Vmis---n"," fear/Ncmsc"," agat/Pr2-s  fós/Rg  ?/Fq </s><s> ''/Fa </s><s> ''/Fa  Bhí/Vmis  fear/Ncmsc  agam/Pr1-s  aréir/Ns-s  ./Fe </s><s> ''/Fa </s><s> ''/Fa  Tá/Vmip  a/Dp3ms  fhios/Ncmsc  agat/Pr2-s  céard/Pq  faoi/Sp|Pr3ms  a/Q-i  bhfuil/Vmip---d  mé/Pp1-s  ag/Sp  caint/Nv  ,/Fi  ''/Fa  arsa/Vmis  Rosemarie/Ncfsc  ./Fe </s><s> ''/Fa  Ní/Wp-in  dóigh/Ncfsc  liom/Pr1-s  go/Cs"
"doc#17","níos/Uc  faide/Aqc  ?/Fq </s><s> ''/Fa </s><s> ''/Fa  Tá/Vmip  níos/Uc  mó/Aqc  measa/Ncmsg  agam/Pr1-s  orm/Pr1-s  féin/Px  ./Fe </s><s> ''/Fa </s><s> ''/Fa  ''/Fa  Bhfuil/Vmip---d  tú/Pp2-s  ag/Sp  rá/Nv  go/Cs  bhfuil/Vmip---d  tú/Pp2-s  ocht/Mc|Ncmsc  déag/Ns-s  agus/Cc  nach/Qnr  raibh/Vmis---n  fear/Ncmsc  agat/Pr2-s  fós/Rg  ?/Fq </s><s> ''/Fa </s><s> ''/Fa  Bhí/Vmis"," fear/Ncmsc"," agam/Pr1-s  aréir/Ns-s  ./Fe </s><s> ''/Fa </s><s> ''/Fa  Tá/Vmip  a/Dp3ms  fhios/Ncmsc  agat/Pr2-s  céard/Pq  faoi/Sp|Pr3ms  a/Q-i  bhfuil/Vmip---d  mé/Pp1-s  ag/Sp  caint/Nv  ,/Fi  ''/Fa  arsa/Vmis  Rosemarie/Ncfsc  ./Fe </s><s> ''/Fa  Ní/Wp-in  dóigh/Ncfsc  liom/Pr1-s  go/Cs  mbeidh/Vmif  mé/Pp1-s  féin/Px  agus/Cc"
"doc#17","ag/Sp  caint/Nv  ,/Fi  ''/Fa  arsa/Vmis  Rosemarie/Ncfsc  ./Fe </s><s> ''/Fa  Ní/Wp-in  dóigh/Ncfsc  liom/Pr1-s  go/Cs  mbeidh/Vmif  mé/Pp1-s  féin/Px  agus/Cc  Dimítrí/Npmsc  ag/Sp  pósadh/Vmis0  ./Fe </s><s> ''/Fa </s><s> ''/Fa  Agus/Cc  ní/Qn  dhéanfaidh/Vmif---n  tú/Pp2-s  é/Pp3ms  ach/Cs  leis/Sp  an/Td-s"," bhfear/Ncmsc"," a/Q-p|Q-i|Q-r  phósfas/Vmif---r  tú/Pp2-s  ?/Fq </s><s> ''/Fa  a/Q-r  deir/Vmip  Rosemarie/Ncfsc  ./Fe </s><s> ''/Fa  Cén/Pq--s  sórt/Ncmsc  óinsí/Ncfsg  thusa/Ncmpc  ?/Fq </s><s> ''/Fa </s><s> ''/Fa  Ní/Wp-in  óinseach/Ncfsc  ar/Sp  bith/Ns-s  mé/Pp1-s  ./Fe </s><s> Tá/Vmip  mo/Dp1-s  chuid/Ncfsc  prionsabal/Ncmpg  agam/Pr1-s  ./Fe </s><s> ''/Fa </s><s> ''/Fa  Téirigh/Npmsc"
"doc#17","óga/Ncmpc  a/Q-r  bhí/Vmis  iontu/Pr3-p  ,/Fi  a/Q-r  cheap/Vmis  Rosemarie/Ncfsc  ,/Fi  agus/Cc  í/Pp3fs  ag/Sp  breathnú/Nv  anonn/Rd  ,/Fi  iad/Pp3-p  fionn/Aqp|Ncmsc  dathúil/Aqp|Aq-msc  ,/Fi  cíocha/Ncfpc  móra/Aq--pc  an/Td-s  chailín/Ncmsc  nocht/Aq-msc  ,/Fi  an/Td-s"," fear/Ncmsc"," óg/Aq-msc  aclaí/Aqp  ,/Fi  láidir/Aqp  ./Fe </s><s> ''/Fa  Fan/Vmm-2s  nóiméad/Ncmsc  ,/Fi  ''/Fa  a/Q-r  dúirt/Vmis  Majella/Npmsc  agus/Cc  chuaigh/Vmis  sí/Pp3fss  ag/Sp  iarraidh/Nv  Dimítrí/Npmsc  ./Fe </s><s> Níor/Qn-s  chuala/Vmis  sí/Pp3fss  oiread/Ns-s  plámáis/Ncmsg|Ncmpc"
"doc#17","lá/Ncmsc  atá/Vmip---r  inniu/Rt  ann/Pr3ms  ,/Fi  ''/Fa  a/Q-r  dúirt/Vmis  Majella/Npmsc  ./Fe </s><s> ''/Fa  Nuair/Cs  a/Q-r  luíonn/Vmip  tú/Pp2-s  le/Sp  duine/Ncmsc  tá/Vmip  tú/Pp2-s  ag/Sp  luí/Nv  le/Sp  gach/Dq  aon/Mc|Dq  duine/Ncmsc  ar/Qq-s|Q-p|Q-is  luigh/Vmis|Vmm-2s  sé/Pp3mss  léi/Pr3fs  cheana/Rg  ./Fe </s><s> Agus/Cc  na/Td-p"," fir/Ncmpc"," ar/Qq-s|Q-p|Q-is  luigh/Vmis  siadsan/Pp3-pse  leo/Pr3-p  chomh/Ri  maith/Aqp  ./Fe </s><s> ''/Fa </s><s> ''/Fa  Cac/Vmm-2s  ,/Fi  ''/Fa  an/Td-s  freagra/Ncmsc  gearr/Aq-msc  a/Q-r  bhí/Vmis  ag/Sp  Rosemarie/Ncfsc  ./Fe </s><s> ''/Fa  Is/Wp-i  fíor/Aqp|Ncfsc  dom/Pr1-s  é/Pp3ms  ./Fe </s><s> Sin/Pd  é/Pp3ms  an/Td-s  chaoi/Ncfsc  a/Q-r  scaiptear/Vmip0  na/Td-p"
"doc#17","fiafraí/Nv  c/Mr  ''/Fa  fhad/Ncmsc  go/Cs  mbeidh/Vmif  muid/Pp1-p  ag/Sp  pósadh/Vmis0  ?/Fq </s><s> ''/Fa </s><s> ''/Fa  Lá/Npmsc  ar/Sp  bith/Ns-s  anois/Rg  ,/Fi  ''/Fa  a/Q-p|Q-i|Q-r  d''/Q  fhreagair/Vmis  sí/Pp3fss  ./Fe </s><s> ''/Fa  Dúirt/Vmis  mé/Pp1-s  léi/Pr3fs  ,/Fi  ''/Fa  arsa/Vmis  Yannis/Npmsc  ,/Fi  ''/Fa  go/Cs  bhfuil/Vmip---d"," fear/Ncmsc"," agat/Pr2-s  cheana/Rg  ./Fe </s><s> ''/Fa </s><s> ''/Fa  Agus/Cc  céard/Pq  a/Q-r  bhí/Vmis  le/Sp  rá/Nv  aici/Pr3fs  faoi/Sp  sin/Pd  ?/Fq </s><s> ''/Fa </s><s> ''/Fa  Dúirt/Vmis  sí/Pp3fss  go/Cs  bhfuil/Vmip---d  tú/Pp2-s  ró-óg/Ncmsc  ./Fe </s><s> ''/Fa </s><s> ''/Fa  Ach/Cs  níl/Vmip---n  mé/Pp1-s  ró-óg/Ncmsc  duitse/Pr2-s-e  ?/Fq </s><s> ''/Fa </s><s> Rug/Vmis  an/Td-s  bhean/Ncfsc"
"doc#17","collaí/Aqp  sásaithe/Av  nach/Wprin  mór/Aqp|Ncmsc  ,/Fi  a/Dp3fs  colainn/Ncfsc  mar/Cs  a/Q-r  bheadh/Vmc  chuile/Dq  néaróg/Ncfsc  inti/Pr3fs  suaimhnithe/Av  ,/Fi  a/Dp3fs  croí/Ncmsc  agus/Cc  a/Dp3fs  hintinn/Ncfsc  go/Ua  dlúth/Aqp  leis/Sp  an/Td-s"," bhfear/Ncmsc"," a/Q-r  thug/Vmis  oiread/Ns-s  pléisiúir/Ncmsg|Ncmpc  di/Pr3fs  sular/Cs-s  fhág/Vmis  sí/Pp3fss  ./Fe </s><s> Ach/Cs  bhí/Vmis  sí/Pp3fss  i/Sp  gcarr/Ncfsc|Ncmsc  le/Sp  fear/Ncmsc  óg/Aq-msc  nach/Qnr  raibh/Vmis---n  uaidh/Pr3ms  ach/Cs  caint/Ncfsc|Nv  ar/Sp  a/Dp3ms  thír/Ncfsc  agus/Cc  a/Dp3ms  mhuintir/Ncfsc  ,/Fi"
"doc#17","suaimhnithe/Av  ,/Fi  a/Dp3fs  croí/Ncmsc  agus/Cc  a/Dp3fs  hintinn/Ncfsc  go/Ua  dlúth/Aqp  leis/Sp  an/Td-s  bhfear/Ncmsc  a/Q-r  thug/Vmis  oiread/Ns-s  pléisiúir/Ncmsg|Ncmpc  di/Pr3fs  sular/Cs-s  fhág/Vmis  sí/Pp3fss  ./Fe </s><s> Ach/Cs  bhí/Vmis  sí/Pp3fss  i/Sp  gcarr/Ncfsc|Ncmsc  le/Sp"," fear/Ncmsc"," óg/Aq-msc  nach/Qnr  raibh/Vmis---n  uaidh/Pr3ms  ach/Cs  caint/Ncfsc|Nv  ar/Sp  a/Dp3ms  thír/Ncfsc  agus/Cc  a/Dp3ms  mhuintir/Ncfsc  ,/Fi  ar/Sp  fheilméireacht/Ncmsc  is/Cc  ar/Sp  an/Td-s  saol/Ncmsc  faoin/Spa-s  tuath/Ncfsc  ./Fe </s><s> Thug/Vmis  sé/Pp3mss  faoi/Sp  deara/Ns-s"
"doc#17","a/Dp3ms  chéile/Ncmsc  arís/Rg  agus/Cc  ní/Qn  bheidh/Vmif---n  a/Dp3ms  fhios/Ncmsc  ag/Sp  ceachtar/Pi  againn/Pr1-p  cá/Rq  bhfuil/Vmip---d  an/Td-s  chuid/Ncfsc  eile/Dd  ./Fe </s><s> ''/Fa </s><s> Scríobh/Vmis  sí/Pp3fss  nóta/Ncmsc  agus/Cc  chuaigh/Vmis  sí/Pp3fss  síos/Rd  ./Fe </s><s>","Fear/Vmm-2s"," óg/Ncmsc  ón/Spa-s  Ísiltír/Npmsc  ,/Fi  Rudi/Npmsc  ,/Fi  a/Q-r  bhí/Vmis  ag/Sp  obair/Ncfsc  ann/Pr3ms  in/Sp  áit/Ncfsc  Yannis/Npmsc  an/Td-s  oíche/Ncfsc  sin/Dd  ./Fe </s><s> Chuir/Vmis  Stephanie/Npfsc  tuairisc/Ncfsc  Thomáis/Npfsg|Npm-g  agus/Cc  Rosemarie/Ncfsc  ./Fe </s><s> D''/Q"
"doc#17","Thomáis/Npfsg|Npm-g  agus/Cc  Rosemarie/Ncfsc  ./Fe </s><s> D''/Q  fhiafraigh/Vmis  sí/Pp3fss  de/Sp|Pr3ms  ar/Qq-s|Q-p|Q-is  fhág/Vmis  siad/Pp3-ps  teachtaireacht/Ncfsc  sa/Spa-s  mbeár/Ncmsc  ./Fe </s><s> ''/Fa  Níor/Qn-s  fhág/Vmis---n  ,/Fi  ''/Fa  a/Q-r  dúirt/Vmis  sé/Pp3mss  ,/Fi  ''/Fa  ach/Cs  bhí/Vmis"," fear/Ncmsc"," eile/Dd  anseo/Rl  ag/Sp  cuartú/Nv  a/Dp3ms|Dp3fs  iníne/Ncfsg  freisin/Rg  ./Fe </s><s> ''/Fa </s><s> ''/Fa  Fear/Vmm-2s  ó/Sp  Thuaisceart/Ncmsc  Éireann/Npfsg  ?/Fq </s><s> ''/Fa  arsa/Vmis  Stephanie/Npfsc  ,/Fi  í/Pp3fs  ag/Sp  aireachtáil/Ncfsc  sórt/Ncmpg  fuarallais/Ncmpc|Ncmsg|Ncfsc|Ns-s"
"doc#17","sí/Pp3fss  de/Sp|Pr3ms  ar/Qq-s|Q-p|Q-is  fhág/Vmis  siad/Pp3-ps  teachtaireacht/Ncfsc  sa/Spa-s  mbeár/Ncmsc  ./Fe </s><s> ''/Fa  Níor/Qn-s  fhág/Vmis---n  ,/Fi  ''/Fa  a/Q-r  dúirt/Vmis  sé/Pp3mss  ,/Fi  ''/Fa  ach/Cs  bhí/Vmis  fear/Ncmsc  eile/Dd  anseo/Rl  ag/Sp  cuartú/Nv  a/Dp3ms|Dp3fs  iníne/Ncfsg  freisin/Rg  ./Fe </s><s> ''/Fa </s><s> ''/Fa"," Fear/Vmm-2s"," ó/Sp  Thuaisceart/Ncmsc  Éireann/Npfsg  ?/Fq </s><s> ''/Fa  arsa/Vmis  Stephanie/Npfsc  ,/Fi  í/Pp3fs  ag/Sp  aireachtáil/Ncfsc  sórt/Ncmpg  fuarallais/Ncmpc|Ncmsg|Ncfsc|Ns-s  ar/Sp  a/Dp3fs  droim/Ncmsc  ./Fe </s><s> Chroith/Vmis  Rudi/Npmsc  a/Dp3ms  chloigeann/Ncmsc  :/Fi  ''/Fa  Níl/Npfsc|Vmip---n  a/Dp3ms"
"doc#17",",/Fi  ''/Fa  ach/Cs  beoir/Ncfsc  agus/Cc  scór/Ncmsc  ./Fe </s><s> ''/Fa </s><s> ''/Fa  Ní/Qn  chuireann/Vmip---n  na/Td-p  hÉireannaigh/Npmpc  ina/Spp-p  gcoinne/Ncfsc  sin/Dd  ach/Cs  an/Td-s  oiread/Ns-s  ,/Fi  agus/Cc  de réir/Spc  mar/Cs  a/Q-r  fheicim/Vmip1s  ,/Fi  tá/Vmip"," fir/Ncmpc"," na/Td-s  Gréige/Npf-g  mar/Sp  a/Dp3ms  chéile/Ncmsc  maidir/Sp  le/Sp  beoir/Ncfsc  agus/Cc  scór/Ncmsc  ./Fe </s><s> ''/Fa </s><s> Gháir/Vmis  seisean/Pp3msse  :/Fi  ''/Fa  Is/Wpri  fearr/Aqc  linne/Ncfpc|Ncfsg  fíon/Ncmsc  nó/Cc  ouzo/Xf  ná/Cc  beoir/Ncfsc  ./Fe </s><s> ''/Fa </s><s> ''/Fa  Ouzo/Npmsc  agus/Cc  scór/Ncmsc"
"doc#17","leo/Pr3-p  ouzo/Xf  ná/Cc  mná/Ncfpc  ./Fe </s><s> ''/Fa </s><s> Ní/Qn  raibh/Vmis---n  a/Dp3ms  fhios/Ncmsc  ag/Sp  Stephanie/Npfsc  an/Wp-q|Wpdq  ag/Sp  spochadh/Nv  aisti/Pr3fs  a/Q-r  bhí/Vmis  sé/Pp3mss  ./Fe </s><s> D''/Q  fhreagair/Vmis  sí/Pp3fss  :/Fi  ''/Fa  Feictear/Vmm-0|Vmip0  domsa/Pr1-s-e  go/Cs  bhfuil/Vmip---d"," fir/Ncmpc"," na/Td-s  tíre/Ncfsg  seo/Dd  thar/Sp  a/Sp  bheith/Nv  cúirtéiseach/Aqp  le/Sp  mná/Ncfpc  ,/Fi  ach/Cs  cloisim/Vmm-1s|Vmip1s  go/Cs  bhfuil/Vmip---d  siad/Pp3-ps  macho/Ncmsc  ./Fe </s><s> ''/Fa  Smaoinigh/Vmis  sí/Pp3fss  ar/Sp|Qq-s|Q-p|Q-is  ar/Qq-s|Q-p|Q-is  dhúirt/Vmis  Sophie/Npmsc  an/Td-s"
"doc#17","dúinne/Pr1-p-e  san/Spa-s  Iarthar/Ncmsc  iad/Pp3-p  ./Fe </s><s> ''/Fa </s><s> ''/Fa  Tugann/Vmip  siad/Pp3-ps  grá/Ncmsc  dóibh/Pr3-p  ,/Fi  ''/Fa  a/Q-p|Q-i|Q-r  d''/Q  fhreagair/Vmis  Yannis/Npmsc  ./Fe </s><s> ''/Fa  Ach/Cs  an/Qq  mbíonn/Vmig  siad/Pp3-ps  dílis/Aqp  dóibh/Pr3-p  ?/Fq </s><s> ''/Fa </s><s> ''/Fa  An/Qq  mbíonn/Vmig"," fir/Ncmpc"," i/Sp  do/Dp2-s  thír/Ncfsc  féin/Px  dílis/Aqp  ?/Fq </s><s> ''/Fa </s><s> ''/Fa  Ag/Sp  caint/Nv  ar/Sp  fhir/Ncmpc  na/Td-s  Gréige/Npf-g  atáimid/Vmip1p-r  anois/Rg  ./Fe </s><s> ''/Fa </s><s> ''/Fa  Nach/Qnq|Qnr  bhfuil/Vmip---d  fir/Ncmpc  mar/Sp  a/Dp3ms  chéile/Ncmsc  gach/Dq  áit/Ncfsc  ?/Fq </s><s> ''/Fa </s><s> ''/Fa  Feictear/Vmip0"
"doc#17","grá/Ncmsc  dóibh/Pr3-p  ,/Fi  ''/Fa  a/Q-p|Q-i|Q-r  d''/Q  fhreagair/Vmis  Yannis/Npmsc  ./Fe </s><s> ''/Fa  Ach/Cs  an/Qq  mbíonn/Vmig  siad/Pp3-ps  dílis/Aqp  dóibh/Pr3-p  ?/Fq </s><s> ''/Fa </s><s> ''/Fa  An/Qq  mbíonn/Vmig  fir/Ncmpc  i/Sp  do/Dp2-s  thír/Ncfsc  féin/Px  dílis/Aqp  ?/Fq </s><s> ''/Fa </s><s> ''/Fa  Ag/Sp  caint/Nv  ar/Sp"," fhir/Ncmpc"," na/Td-s  Gréige/Npf-g  atáimid/Vmip1p-r  anois/Rg  ./Fe </s><s> ''/Fa </s><s> ''/Fa  Nach/Qnq|Qnr  bhfuil/Vmip---d  fir/Ncmpc  mar/Sp  a/Dp3ms  chéile/Ncmsc  gach/Dq  áit/Ncfsc  ?/Fq </s><s> ''/Fa </s><s> ''/Fa  Feictear/Vmip0  domsa/Pr1-s-e  gur/Wpdi|Wsdi  maith/Aqp|Ncfsc  le/Sp  fir/Ncmpc  na/Td-s  háite/Ncfsg  seo/Dd  na/Td-s  mná/Ncfpc  ar/Wpsi|Wssi|Ws-q|Wsdq"
"doc#17","mbíonn/Vmig  siad/Pp3-ps  dílis/Aqp  dóibh/Pr3-p  ?/Fq </s><s> ''/Fa </s><s> ''/Fa  An/Qq  mbíonn/Vmig  fir/Ncmpc  i/Sp  do/Dp2-s  thír/Ncfsc  féin/Px  dílis/Aqp  ?/Fq </s><s> ''/Fa </s><s> ''/Fa  Ag/Sp  caint/Nv  ar/Sp  fhir/Ncmpc  na/Td-s  Gréige/Npf-g  atáimid/Vmip1p-r  anois/Rg  ./Fe </s><s> ''/Fa </s><s> ''/Fa  Nach/Qnq|Qnr  bhfuil/Vmip---d"," fir/Ncmpc"," mar/Sp  a/Dp3ms  chéile/Ncmsc  gach/Dq  áit/Ncfsc  ?/Fq </s><s> ''/Fa </s><s> ''/Fa  Feictear/Vmip0  domsa/Pr1-s-e  gur/Wpdi|Wsdi  maith/Aqp|Ncfsc  le/Sp  fir/Ncmpc  na/Td-s  háite/Ncfsg  seo/Dd  na/Td-s  mná/Ncfpc  ar/Wpsi|Wssi|Ws-q|Wsdq  mhaithe/Aqc|Ncfpc|Ncfsc  le/Sp  gasúir/Ncmpc  a/Sp  thógáil/Nv  agus/Cc  teaghlach/Ncmsc  a/Sp"
"doc#17","dílis/Aqp  ?/Fq </s><s> ''/Fa </s><s> ''/Fa  Ag/Sp  caint/Nv  ar/Sp  fhir/Ncmpc  na/Td-s  Gréige/Npf-g  atáimid/Vmip1p-r  anois/Rg  ./Fe </s><s> ''/Fa </s><s> ''/Fa  Nach/Qnq|Qnr  bhfuil/Vmip---d  fir/Ncmpc  mar/Sp  a/Dp3ms  chéile/Ncmsc  gach/Dq  áit/Ncfsc  ?/Fq </s><s> ''/Fa </s><s> ''/Fa  Feictear/Vmip0  domsa/Pr1-s-e  gur/Wpdi|Wsdi  maith/Aqp|Ncfsc  le/Sp"," fir/Ncmpc"," na/Td-s  háite/Ncfsg  seo/Dd  na/Td-s  mná/Ncfpc  ar/Wpsi|Wssi|Ws-q|Wsdq  mhaithe/Aqc|Ncfpc|Ncfsc  le/Sp  gasúir/Ncmpc  a/Sp  thógáil/Nv  agus/Cc  teaghlach/Ncmsc  a/Sp  choinneáil/Nv  ,/Fi  ach/Cs  nach/Qnr  mbeadh/Vmc  drogall/Ncmsc  ar/Sp  a/Dp3-p  bhformhór/Ncmsc  acu/Pr3-p"
"doc#17","le/Sp  mná/Ncfpc  ón/Spa-s  iasacht/Ncfsc  ./Fe </s><s> ''/Fa </s><s> ''/Fa  Cén/Pq--s  fhad/Ncmsc  anseo/Rl  anois/Rg  thú/Pp2-s  ?/Fq </s><s> ''/Fa  arsa/Vmis  Yannis/Npmsc  ./Fe </s><s> ''/Fa  Seachtain/Ncfsc  ,/Fi  agus/Cc  is/Wpri  féidir/Ns-s  leat/Pr2-s  breithiúnas/Ncmsc  a/Sp  thabhairt/Nv  ar/Sp"," fhir/Ncmpc"," uile/Ns-s|Dq  na/Td-s  Gréige/Npf-g  ./Fe </s><s> ''/Fa </s><s> ''/Fa  Touché/Npmsc  ./Fe </s><s> ''/Fa </s><s> ''/Fa  Céard/Pq  ?/Fq </s><s> ''/Fa </s><s> ''/Fa  Níl/Vmip---n  ann/Pr3ms  ach/Cs  leagan/Ncmsc|Nv  cainte/Ncfsg  ./Fe </s><s> Tá/Vmip  rudaí/Ncmpc  áirithe/Av  ann/Pr3ms  atá/Vmip---r  ródheacair/Ncfsc  a/Sp  mhíniú/Nv  ./Fe </s><s> ./Fe </s><s> ./Fe </s><s> ''/Fa </s>"
"doc#17","ar/Sp  an/Td-s  ollscoil/Ncfsc  agus/Cc  gan/Sp  tada/Ncmsc  á/Spp-s  shaothrú/Nv  acu/Pr3-p  féin/Px  ./Fe </s><s> Ag/Sp  foghlaim/Nv  faoin/Spa-s  bhfeimineachas/Ncmsc  ,/Fi  ag/Sp  foghlaim/Nv  faoi/Pr3ms  chomh/Ri  dona/Aqp  is/Cc  a/Q-r  bhí/Vmis"," fir/Ncmpc"," ,/Fi  faoi/Sp  easpa/Ncfsc  cothromaíochta/Ncfsg  ,/Fi  faoi/Sp  chearta/Ncmpc  na/Td-p  mban/Ncfpg  ,/Fi  agus/Cc  eisean/Pp3ms-e  ag/Sp  íoc/Nv  as/Sp  an/Td-s  gcac/Ncmsc  sin/Dd  uilig/Aqp  ./Fe </s><s> ''/Fa  Bhuel/I  ,/Fi  beidh/Vmif  deireadh/Ncmsc  leis/Sp"
"doc#17","./Fe </s><s> Nach/Wp-qn|Wpdqn  saoránach/Ncmsc  de/Sp  chuid/Ncfsc  an/Td-s  Aontais/Ncmsg  Eorpaigh/Npmsg|Npmpc  a/Q-r  bhí/Vmis  ann/Pr3ms  ?/Fq </s><s> Nach/Qnq  mbeadh/Vmc  sé/Pp3mss  i/Sp  dteideal/Ncmsc  cúnamh/Ncmsc|Nv  dífhostaíochta/Ncfsg  chomh/Ri  maith/Aqp  le/Sp"," fear/Ncmsc"," ar/Sp  bith/Ns-s  a/Q-r  bhí/Vmis  gan/Sp  jab/Ncmsc  ?/Fq </s><s> Ní/Wp-in  mórán/Ncmsc  a/Q-r  theastódh/Vmc  uaidh/Pr3ms  le/Sp  maireachtáil/Nv  ,/Fi  nach/Qnr  raibh/Vmis---n  torthaí/Ncmpc  áille/Aq--pc  éagsúla/Aq--pc  ag/Sp  fás/Nv  ar/Sp  na/Td-p  crainnte/Av  ?/Fq </s>"
"doc#17","sé/Pp3mss  anonn/Rd  chuig/Sp  tabherna/Ncfpc  ar/Sp  an/Td-s  taobh/Ncmsc  eile/Dd  agus/Cc  d''/Q  ól/Vmis  sé/Mc|Pp3mss  cúpla/Ncmsc  raki/Xf  go/Sp  sciobtha/Av  i ndiaidh/Spc  a/Dp3ms  chéile/Ncmsc  ./Fe </s><s> Ní/Qn  raibh/Vmis---n  aon/Mc|Dq  Bhéarla/Ncmsc  ag/Sp  an/Td-s"," seanfhear/Ncmsc"," leis/Sp  an/Td-s  gcroiméal/Ncmsc  mór/Aq-msc  liath/Aq-msc  taobh/Ncmsc  istigh/Rd  den/Spa-s  chuntar/Ncmsc  ./Fe </s><s> Bhí/Vmis  Tomás/Npmsc  ag/Sp  iarraidh/Nv  a/Sp  fháil/Nv  amach/Rd  an/Qq  raibh/Vmis---d  lóistín/Ncmsc  le/Sp  fáil/Nv  in/Sp  aon/Mc|Dq"
"doc#17","ciontach/Ncmsc  ina/Spp-s  bhealach/Ncmsc  féin/Px  ./Fe </s><s> ''/Fa </s><s> ''/Fa  Fágfaidh/Vmif  tú/Pp2-s  anois/Rg  mé/Pp1-s  ag/Sp  déanamh/Nv  iontais/Ncmpc|Ncmsg  ar/Qq-s|Q-p|Q-is  bhuail/Vmis  sé/Pp3mss  thú/Pp2-s  nó/Cc  an/Qq  raibh/Vmis---d  sé/Pp3mss  ar/Sp  dhuine/Ncmsc  de/Sp  na/Td-p"," fir/Ncmpc"," sin/Dd  a/Q-r  bhíonn/Vmig  ag/Sp  plé/Nv  le/Sp  gasúir/Ncmpc  ./Fe </s><s> ''/Fa  Chroith/Vmis  Alison/Npmsc  a/Dp3fs  guaillí/Ncmsc|Ncfpc  :/Fi  ''/Fa  Ní/Ncmsc|Ncfsc|Nv|Wp-in  léir/Aqp|Aq-msv|Aq-msg|Aq-msc|Aq-fsv|Aq-fsc  domsa/Pr1-s-e  cén/Pq--s  fáth/Ncmsc  ar/Sp|Qq-s|Q-p|Q-is|Wpsi|Wssi|Ws-q|Wsdq  fhág/Vmis|Ncmsc  tú/Pp2-s  é/Pp3ms  ./Fe </s><s> ''/Fa </s><s> ''/Fa  Ag/Sp  plé/Nv  le/Sp  gasúir/Ncmpc  fásta/Av|Aqp  ,/Fi  ''/Fa  a/Q-r"
"doc#17","breathnú/Nv  air/Pr3ms  ./Fe </s><s> ''/Fa  Ní/Wp-in  paráid/Ncfsc  faisin/Ncmsg  a/Q-r  bheas/Vmif---r  ann/Pr3ms  ,/Fi  ''/Fa  a/Q-p|Q-i|Q-r  d''/Q  fhreagair/Vmis  sise/Pp3fsse  ./Fe </s><s> ''/Fa  Nach/Wp-qn|Wpsin|Wpdin|Wpdqn  in/Sp  é/Pp3ms  an/Td-s  ceann/Ncmsc  atá/Vmip---r  ar/Sp  a/Dp3ms  phas/Ncmsc  ?/Fq </s><s> ''/Fa </s><s> ''/Fa  Is/Wp-i  é/Pp3ms  ,/Fi  ach/Cs  is/Wpri  cosúil/Aqp  le/Sp"," seanfhear/Ncmsc"," ann/Pr3ms  é/Pp3ms  ./Fe </s><s> ''/Fa </s><s> ''/Fa  D''/Q  fhéadfaimis/Vmc-1p  pictiúir/Ncmpc  eile/Dd  a/Sp  thaispeáint/Nv  freisin/Rg  ,/Fi  ''/Fa  arsa/Vmis  Stephanie/Npfsc  ,/Fi  ''/Fa  ach/Cs  bheadh/Vmc  sé/Pp3mss  tábhachtach/Aq-msc  ceann/Ncmpg|Ncmsc  lena/Spp-s"
"doc#17","Rosemarie/Ncfsc  faoi/Pr3ms  ,/Fi  ar nós/Spc  cuma/Ncfsg  liom/Pr1-s  nó/Cc  mar/Cs  a/Q-r  bheadh/Vmc  sí/Pp3fss  ag/Sp  déileáil/Nv  le/Sp  rud/Ncmsc  éigin/Aq-msc  san/Spa-s  oifig/Ncfsc  ./Fe </s><s> ''/Fa  An/Qq  bhfuil/Vmip---d  aithne/Ncfsc  cheart/Aq-fsc  agam/Pr1-s  ar/Sp  an/Td-s"," bhfear/Ncmsc"," seo/Dd  a/Q-i  bhfuil/Vmip---d  mé/Pp1-s  ag/Sp  maireachtáil/Nv  leis/Pr3ms  ,/Fi  leath/Ncfsc  an/Td-s  tsaoil/Ncmsg  ?/Fq </s><s> ''/Fa  a/Q-p|Q-i|Q-r  d''/Q  fhiafraigh/Vmis  sí/Pp3fss  di/Pr3fs  féin/Px  ./Fe </s><s> D''/Q  fhiafraigh/Vmis  sí/Pp3fss  de/Sp  Rosemarie/Ncfsc  :/Fi  ''/Fa  Agus/Cc"
"doc#17","./Fe </s><s> ''/Fa  Is/Cc  dóigh/Vmm-2s|Ncfsc  go/Cs  mbeinn/Vmc-1s  féin/Px  mar/Sp  a/Dp3ms  chéile/Ncmsc  i/Sp  gcás/Ncmsc  mar/Sp  sin/Pd  ,/Fi  ''/Fa  a/Q-r  cheap/Vmis  sí/Pp3fss  ./Fe </s><s> ''/Fa  Níl/Vmip---n  mo/Dp1-s  mhamaí/Ncfsc  dhá/Spp  iarraidh/Nv|Ncfsc  ar/Sp  ais/Ncfsc  ./Fe </s><s> Tá/Vmip  an/Td-s  ghráin/Ncfsc  aici/Pr3fs  ar/Sp  na/Td-p"," fir/Ncmpc"," ó/I  thosaigh/Vmis  sí/Pp3fss  ar/Sp  an/Td-s  gcúrsa/Ncmsg  sin/Dd  faoi/Sp  chearta/Ncmpc  na/Td-p  mban/Ncfpg  ./Fe </s><s> Bíonn/Vmig  sí/Pp3fss  i/Sp  gcónaí/Ncmsc  ag/Sp  cur/Nv  fainic/Ncfsc  orm/Pr1-s  féin/Px  agus/Cc  ar/Sp  Alison/Npmsc  faoi/Sp"
"doc#17","sí/Pp3fss  a/Dp3fs  guaillí/Ncmsc|Ncfpc  agus/Cc  dúirt/Vmis  sí/Pp3fss  :/Fi  ''/Fa  Ní/Qn  thugann/Vmip---n  muid/Pp1-p  aird/Ncfsc  ar/Sp  bith/Ns-s  ar/Sp  an/Td-s  tseafóid/Ncfsc  sin/Dd  ,/Fi  ar/Sp  ndóigh/Ncfsc  ./Fe </s><s> Nuair/Cs  a/Q-r  fheiceann/Vmip  tú/Pp2-s  stumpa/Ncmsc"," fir/Ncmsg"," ní/Ncmsg|Ncmsc|Ncfsg|Ncfsc|Nv|Wp-in  ag/Sp  cuimhneamh/Nv  ar/Wpsi|Wssi|Ws-q|Wsdq  é/Pp3ms  a/Sp  bheith/Nv  ag/Sp  níochán/Ncmsc  na/Td-p  soithí/Ncmpg  a/Q-r  bhíonn/Vmig  tú/Pp2-s  ./Fe </s><s> ''/Fa </s><s> ''/Fa  Bhuel/I  ,/Fi  ''/Fa  arsa/Vmis  Stephanie/Npfsc  ,/Fi  ''/Fa  chonaic/Vmis  tú/Pp2-s  aréir/Aqp|Ns-s|Rt  go/Cs  bhfuil/Vmip---d"
"doc#17","tú/Pp2-s  ./Fe </s><s> ''/Fa </s><s> ''/Fa  Bhuel/I  ,/Fi  ''/Fa  arsa/Vmis  Stephanie/Npfsc  ,/Fi  ''/Fa  chonaic/Vmis  tú/Pp2-s  aréir/Aqp|Ns-s|Rt  go/Cs  bhfuil/Vmip---d  cuid/Ncfsc  mhaith/Aq-fsc  den/Spa-s  cheart/Ncmsc  aici/Pr3fs  ina/Spp-p  dtaobh/Ncmsc  ,/Fi  nach/Wprin  mórán/Ncmsc  de/Sp  na/Td-p"," fir/Ncmpc"," atá/Vmip---r  le/Sp  trust/Ncmsc  ./Fe </s><s> ''/Fa </s><s> ''/Fa  Níl/Vmip---n  siad/Pp3-ps  ar/Sp  fad/Ncmsc  ar nós/Spc  an/Td-s  dá/Spp-s|Spd|Spp-s|Cs  bhollox/Xf  sin/Pd  ./Fe </s><s> ''/Fa </s><s> ''/Fa  Tá/Vmip  roinnt/Ncfsc  mhaith/Aq-fsc  acu/Pr3-p  amhlaidh/Rg  ./Fe </s><s> ''/Fa </s><s> ''/Fa  An/Qq  raibh/Vmis---d  mórán/Ncmsc  fear/Ncmpg  agatsa/Pr2-s-e"
"doc#17","mórán/Ncmsc  de/Sp  na/Td-p  fir/Ncmpc  atá/Vmip---r  le/Sp  trust/Ncmsc  ./Fe </s><s> ''/Fa </s><s> ''/Fa  Níl/Vmip---n  siad/Pp3-ps  ar/Sp  fad/Ncmsc  ar nós/Spc  an/Td-s  dá/Spp-s|Spd|Spp-s|Cs  bhollox/Xf  sin/Pd  ./Fe </s><s> ''/Fa </s><s> ''/Fa  Tá/Vmip  roinnt/Ncfsc  mhaith/Aq-fsc  acu/Pr3-p  amhlaidh/Rg  ./Fe </s><s> ''/Fa </s><s> ''/Fa  An/Qq  raibh/Vmis---d  mórán/Ncmsc"," fear/Ncmpg"," agatsa/Pr2-s-e  roimh/Sp  mo/Dp1-s  Dheaide/Npmsc  ?/Fq </s><s> ''/Fa  a/Q-p|Q-i|Q-r  d''/Q  fhiafraigh/Vmis  Rosemarie/Ncfsc  amach/Rd  go/Ua  lom/Aqp  díreach/Aqp  ./Fe </s><s> Rinne/Vmis  Stephanie/Npfsc  meangadh/Ncmsc  gáire/Ncfsg|Ncmsg  :/Fi  ''/Fa  Ní/Qn"
"doc#17","sin/Dd  ,/Fi  gurbh/Wsdi  fhearr/Aqc  leo/Pr3-p  i/Sp  bhfad/Ncmsc  a/Sp  bheith/Nv  ag/Sp  breathnú/Nv  ar/Sp  an/Td-s  teilifís/Ncfsc  ,/Fi  a/Uv  bheith/Nv  amuigh/Rd  lena/Spp-p  gcairde/Ncmsc|Ncmpc  ,/Fi  a/Uv  bheith/Nv  ag/Sp  caint/Nv  le/Sp"," fir/Ncmpc"," óga/Aq--pc  ./Fe </s><s> ''/Fa  Seo/Pd  é/Pp3ms  an/Td-s  t-am/Ncmsc  ceart/Aq-msc  le/Sp  haghaidh/Ncfsc  briseadh/Ncmsc  iomlán/Aq-msc  ,/Fi  ''/Fa  a/Q-r  dúirt/Vmis  sé/Pp3mss  leis/Pr3ms|Sp  féin/Px  ,/Fi  ''/Fa  má/Cs  tá/Vmip  a/Dp3ms  leithéid/Ncfsc  de/Sp  rud/Ncmsc  agus/Cc  am/Ncmsc  ceart/Aq-msc  ann/Pr3ms  ./Fe </s><s> ''/Fa"
"doc#17","cheangal/Ncmsc|Nv  orm/Pr1-s  ./Fe </s><s> Má/Cs  stopann/Vmip  siad/Pp3-ps  ,/Fi  gabhfaidh/Vmif  mé/Pp1-s  in/Sp  éindí/Ns-s  leo/Pr3-p  ./Fe </s><s> Fágfaidh/Vmif  mé/Pp1-s  an/Td-s  chinniúint/Ncfsc  faoin/Spa-s  tiománaí/Ncmsc  ./Fe </s><s> ''/Fa  Stop/Vmis  an/Td-s  leoraí/Ncmsc  ./Fe </s><s>","Fear/Vmm-2s"," réasúnta/Ri  óg/Aqp  a/Q-r  bhí/Vmis  ann/Pr3ms  ./Fe </s><s> Bhain/Npmsg  Tomás/Npmsc  úsáid/Ncfsc  as/Sp  ceann/Ncmsc  de/Sp  na/Td-p  focla/Ncmpc  Gréigse/Npmsc  a/Q-r  bhí/Vmis  aige/Pr3ms  ''/Fa  Agora/Npmsc  ./Fe </s><s> ''/Fa  ''/Fa  The/Aqp  market/Xf  ,/Fi  ''/Fa  a/Q-r  tháinig/Vmis  mar/Sp"
"doc#17","aithne/Ncfsc|Ncfsg  a/Sp  chur/Nv  ar/Sp  Chréitigh/Npmsc  ?/Fq </s><s> ''/Fa  a/Q-r  dúirt/Vmis  an/Td-s  tiománaí/Ncmsc  agus/Cc  d''/Q  fháisc/Vmis  sé/Pp3mss  an/Td-s  lámh/Ncfsc  ba/Wsri  ghaire/Aqc  dó/Pr3ms  ,/Fi  lámh/Ncfsc  dheas/Aq-fsc  Thomáis/Npfsg|Npm-g  lena/Spp-s  mheas/Nv  ar/Sp  an/Td-s"," bhfear/Ncmsc"," seo/Dd  as/Sp  Éirinn/Npfsd  a/Q-p|Q-i|Q-r  fuair/Vmis  sé/Pp3mss  ar/Sp  an/Td-s  mbóthar/Ncmsc  a/Sp  thaispeáint/Nv  ./Fe </s><s> ''/Fa  Is/Cc  maith/Vmm-2s  liom/Pr1-s  an/Td-s  tír/Ncfsc  seo/Dd  ./Fe </s><s> ''/Fa  D''/Q  airigh/Vmis|Vmm-2s  Tomás/Npmsc  go/Q-s  raibh/Vmis---d|Vmsp  a/Dp3ms  lámha/Ncfpc  á/Spp-s  n-/U  úsáid/Ncfsc|Nv|Vmm-2s|Vmis"
"doc#17","ag/Sp  iarraidh/Nv  é/Pp3ms  féin/Px  a/Sp  chur/Nv  in/Sp  iúl/Ncmsc  ./Fe </s><s> ''/Fa  Ba/Ws-i  mhaith/Aqp  liom/Pr1-s  cónaí/Nv  anseo/Rl  ,/Fi  agus/Cc  an/Td-s  chuid/Ncfsc  eile/Dd  de/Sp  mo/Dp1-s  shaol/Ncmsc  a/Sp  chaitheamh/Nv  ann/Pr3ms  ./Fe </s><s> ''/Fa </s><s> Thosaigh/Vmis  an/Td-s"," fear/Ncmsc"," eile/Dd  ag/Sp  gáire/Nv  agus/Cc  chroith/Vmis  sé/Pp3mss  a/Dp3ms  chloigeann/Ncmsc  ./Fe </s><s> ''/Fa  Tír/Ncfsc  chrua/Ncmsg  í/Pp3fs  le/Sp  maireachtáil/Nv  inti/Pr3fs  ,/Fi  ''/Fa  a/Q-r  dúirt/Vmis  sé/Pp3mss  ./Fe </s><s> Chuir/Vmis  sé/Pp3mss  a/Dp3fs  órdóg/Ncfsc  siar/Rd  i/Sp  dtreo/Ncfsc  an/Td-s"
"doc#17","chéanna/Aqp  ag/Sp  ''/Fa  adharc/Ncfsc  ''/Fa  sa/Spa-s  Créit/Npfsc  ,/Fi  agus/Cc  ní/Ncmsc|Ncfsc|Nv|Wp-in  le/Sp  cloigne/Ncmpc  na/Td-p  n-ainmhithe/Ncmpg  amháin/Aqp  a/Q-r  bhain/Vmis  an/Td-s  míniú/Ncmsc  sin/Dd  ./Fe </s><s> ''/Fa  Bíonn/Vmig  adharca/Ncfpc  móra/Aq--pc  ag/Sp"," fir/Ncmpc"," na/Td-s  hÉireann/Npfsg  freisin/Rg  ?/Fq </s><s> ''/Fa  a/Q-p|Q-i|Q-r  d''/Q  fhiafraigh/Vmis  an/Td-s  tiománaí/Ncmsc  ./Fe </s><s> ''/Fa  Ag/Sp  corrdhuine/Ncmsc  ./Fe </s><s> ./Fe </s><s> ./Fe </s><s> ''/Fa </s><s> ''/Fa  Gabhfaidh/Vmif  mise/Pp1-s-e  go dtí/Spc  do/Sp  thírse/Ncfsc-e  ,/Fi  Éire/Npfsc  ?/Fq </s><s> ''/Fa  a/Q-r"
"doc#17","freisin/Rg  ?/Fq </s><s> ''/Fa  a/Q-p|Q-i|Q-r  d''/Q  fhiafraigh/Vmis  an/Td-s  tiománaí/Ncmsc  ./Fe </s><s> ''/Fa  Ag/Sp  corrdhuine/Ncmsc  ./Fe </s><s> ./Fe </s><s> ./Fe </s><s> ''/Fa </s><s> ''/Fa  Gabhfaidh/Vmif  mise/Pp1-s-e  go dtí/Spc  do/Sp  thírse/Ncfsc-e  ,/Fi  Éire/Npfsc  ?/Fq </s><s> ''/Fa  a/Q-r  dúirt/Vmis  an/Td-s"," fear/Ncmsc"," eile/Dd  ./Fe </s><s> ''/Fa  Tiocfaidh/Vmif  tusa/Pp2-s-e  chun/Sp  cónaithe/Nv--g  anseo/Rl  agus/Cc  tabharfaidh/Vmif  mé/Pp1-s  duit/Pr2-s  mo/Dp1-s  bhean/Ncfsc  agus/Cc  mo/Dp1-s  ghasúir/Ncmpc  ,/Fi  mo/Dp1-s  mhadra/Ncmsc  ,/Fi  mo/Dp1-s  ghabhair/Ncfsc|Ncmpc  ,/Fi  mo/Dp1-s"
"doc#17","againn/Pr1-p  chuig/Sp  an/Td-s  mbaile/Ncmsc  mór/Aq-msc  agus/Cc  gheobhaimid/Vmif1p  cailíní/Ncmpc  óga/Aq--pc  dúinn/Pr1-p  féin/Px  ./Fe </s><s> Sea/Wp-i-3  ?/Fq </s><s> ''/Fa </s><s> Nuair/Cs  a/Q-r  shroich/Vmis  siad/Pp3-ps  Charakas/Ncmsc  pháirceáil/Nv  an/Td-s"," fear/Ncmsc"," eile/Dd  a/Dp3ms  leoraí/Ncmsc  ./Fe </s><s> In/Sp  áit/Ncfsc  a/Sp  ghabháil/Nv  chuig/Sp  an/Td-s  margadh/Ncmsc  lena/Spp-s  chuid/Ncfsc  earraí/Ncmpg  a/Sp  dhíol/Nv  thug/Vmis  sé/Npmsc  Tomás/Npmsc  isteach/Rd  i/Sp  dtabherna/Ncfpc  agus/Cc  chuir/Vmis  sé/Mc|Pp3mss"
"doc#17","siar/Rd  ,/Fi  agus/Cc  as/Sp  cúirtéis/Ncfsc  d''/Q  ordaigh/Vmis  Tomás/Npmsc  an/Td-s  rud/Ncmsc  céanna/Aqp  arís/Rg  ./Fe </s><s> Chaitheadar/Vmis3p  siar/Rd  arís/Rg  ./Fe </s><s> ''/Fa  Sin/Pd  deireadh/Ncmsc  le/Sp  deora/Ncfpc  ,/Fi  ''/Fa  a/Q-r  dúirt/Vmis  an/Td-s"," fear/Ncmsc"," eile/Dd  ,/Fi  leag/Vmm-2s|Vmis  a/Dp3ms  lámh/Ncfsc  ar/Sp  a/Dp3ms  ghualainn/Ncfsc  agus/Cc  chuaigh/Vmis  amach/Rd  chuig/Sp  a/Dp3ms  leoraí/Ncmsc  ./Fe </s><s> D''/Q  ordaigh/Vmis  Tomás/Npmsc  Budweiser/Npmsc  agus/Cc  shuigh/Vmis  sé/Pp3mss  ansin/Rl  ag/Sp"
"doc#17","maidir/Sp  le/Sp  taisteal/Ncmsc  ,/Fi  le/Sp  cúpla/Ncmsc  deoch/Ncfsc  sa/Spa-s  bhreis/Ncfsc  a/Sp  bheith/Nv  ólta/Av  ag/Sp  duine/Ncmsc  agus/Cc  gur/Q--s  thit/Vmis  suan/Ncmsc  trom/Aq-msc  orthu/Pr3-p  ./Fe </s><s> ''/Fa  Agus/Cc  ar/Sp  ndóigh/Ncfsc  castar/Vmm-0|Vmip0"," fir/Ncmpc"," le/Sp  cailíní/Ncmpc  ,/Fi  nó/Cc  mná/Ncfpc  le/Sp  fir/Ncmpc  ,/Fi  ''/Fa  a/Q-r  dúirt/Vmis  sí/Pp3fss  ,/Fi  ''/Fa  agus/Cc  ní/Qn  bhíonn/Vmig---n  aiféal/Ncmsc  ''/Fa  go/Sp  maidin/Ncfsc  ./Fe </s><s> ''/Fa </s><s> Scríobh/Vmis  sí/Pp3fss  síos/Rd  na/Td-p  fíricí/Ncfpc  ,/Fi  dúirt/Vmis  go/Cs  mbeadh/Vmc  sí/Pp3fss  i/Sp"
"doc#17","cúpla/Ncmsc  deoch/Ncfsc  sa/Spa-s  bhreis/Ncfsc  a/Sp  bheith/Nv  ólta/Av  ag/Sp  duine/Ncmsc  agus/Cc  gur/Q--s  thit/Vmis  suan/Ncmsc  trom/Aq-msc  orthu/Pr3-p  ./Fe </s><s> ''/Fa  Agus/Cc  ar/Sp  ndóigh/Ncfsc  castar/Vmm-0|Vmip0  fir/Ncmpc  le/Sp  cailíní/Ncmpc  ,/Fi  nó/Cc  mná/Ncfpc  le/Sp"," fir/Ncmpc"," ,/Fi  ''/Fa  a/Q-r  dúirt/Vmis  sí/Pp3fss  ,/Fi  ''/Fa  agus/Cc  ní/Qn  bhíonn/Vmig---n  aiféal/Ncmsc  ''/Fa  go/Sp  maidin/Ncfsc  ./Fe </s><s> ''/Fa </s><s> Scríobh/Vmis  sí/Pp3fss  síos/Rd  na/Td-p  fíricí/Ncfpc  ,/Fi  dúirt/Vmis  go/Cs  mbeadh/Vmc  sí/Pp3fss  i/Sp  dteagmháil/Ncfsc  leis/Sp  na/Td-s"
"doc#17","leat/Pr2-s  ?/Fq </s><s> ''/Fa </s><s> ''/Fa  Níl/Npfsc|Vmip---n  ,/Fi  tá/Vmip  sí/Pp3fss  san/Spa-s  árasán/Ncmsc  ./Fe </s><s> ''/Fa </s><s> ''/Fa  An/Qq  raibh/Vmis---d  siad/Pp3-ps  ag/Sp  troid/Nv  nó/Cc  aon/Mc|Dq  cheo/Ncmsc  ?/Fq </s><s> ''/Fa </s><s> ''/Fa  Ní/Qn  raibh/Vmis---n  siad/Pp3-ps  ag/Sp  troid/Nv  ach/Cs  bhí/Vmis  sise/Pp3fsse  cineál/Ri  mór/Aqp  le/Sp"," fear/Ncmsc"," eile/Dd  anseo/Rl  ./Fe </s><s> ''/Fa </s><s> ''/Fa  Cén/Pq--s  fear/Ncmsc  ?/Fq </s><s> ''/Fa </s><s> ''/Fa  Yannis/Npmsc  atá/Vmip---r  air/Pr3ms  ./Fe </s><s> Tá/Vmip  sé/Pp3mss  ag/Sp  obair/Ncfsc  sa/Spa-s  mbeár/Ncmsc  faoi/Sp  na/Td-p  hárasáin/Ncmpc  ./Fe </s><s> ''/Fa </s><s> ''/Fa  Agus/Cc  bhí/Vmis  sí/Pp3fss  ag/Sp  dul/Nv  in/Sp  éindí/Ns-s  leis/Pr3ms  ?/Fq </s><s> ''/Fa  Bhí/Vmis"
"doc#17","san/Spa-s  árasán/Ncmsc  ./Fe </s><s> ''/Fa </s><s> ''/Fa  An/Qq  raibh/Vmis---d  siad/Pp3-ps  ag/Sp  troid/Nv  nó/Cc  aon/Mc|Dq  cheo/Ncmsc  ?/Fq </s><s> ''/Fa </s><s> ''/Fa  Ní/Qn  raibh/Vmis---n  siad/Pp3-ps  ag/Sp  troid/Nv  ach/Cs  bhí/Vmis  sise/Pp3fsse  cineál/Ri  mór/Aqp  le/Sp  fear/Ncmsc  eile/Dd  anseo/Rl  ./Fe </s><s> ''/Fa </s><s> ''/Fa  Cén/Pq--s"," fear/Ncmsc"," ?/Fq </s><s> ''/Fa </s><s> ''/Fa  Yannis/Npmsc  atá/Vmip---r  air/Pr3ms  ./Fe </s><s> Tá/Vmip  sé/Pp3mss  ag/Sp  obair/Ncfsc  sa/Spa-s  mbeár/Ncmsc  faoi/Sp  na/Td-p  hárasáin/Ncmpc  ./Fe </s><s> ''/Fa </s><s> ''/Fa  Agus/Cc  bhí/Vmis  sí/Pp3fss  ag/Sp  dul/Nv  in/Sp  éindí/Ns-s  leis/Pr3ms  ?/Fq </s><s> ''/Fa  Bhí/Vmis  iontas/Ncmsc  le/Sp  tabhairt/Nv"
"doc#17","./Fe </s><s> ''/Fa  Ach/Cs  thaispeánfadh/Vmc  sé/Pp3mss  féin/Px  dóibh/Pr3-p  an/Td-s  oíche/Ncfsc  sin/Dd  go/Q-s  raibh/Vmis---d|Vmsp  sé/Pp3mss  in/Sp  ann/Ns-s  bean/Ncfsc  óg/Aq-fsc  a/Sp  tharraingt/Nv  i/Sp  gcónaí/Ncmsc  ./Fe </s><s> Nuair/Cs  a/Q-r  bheadh/Vmc  sé/Pp3mss  ina/Spr"," fhear/Vmis"," nua/Ncmsc  ,/Fi  réitithe/Av  amach/Rd  ina/Spp-s  chuid/Ncfsc  éadaí/Ncmpg  samhraidh/Ncmsg  ./Fe </s><s> Ní/Qn  raibh/Vmis---n  sé/Pp3mss  chomh/Ri  deacair/Aqp  is/Cc  a/Q-r  cheap/Vmis  sé/Mc|Pp3mss  lóistín/Ncmsc  a/Sp  fháil/Nv  ./Fe </s><s> A/Dp3ms  chárta/Ncmsc  American/Npmsc"
"doc#17",",/Fi  ''/Fa  a/Q-r  cheap/Vmis  sé/Pp3mss  nuair/Cs  a/Q-r  shroich/Vmis  sé/Pp3mss  a/Dp3ms  sheomra/Ncmsc  ,/Fi  ''/Fa  ach/Cs  is/Wpri  fiú/Ns-s  é/Pp3ms  ./Fe </s><s> Nuair/Cs  a/Q-r  bheas/Vmif---r  cith/Ncmsc  agus/Cc  compord/Ncmsc  agus/Cc  codladh/Nv|Ncfsc  agam/Pr1-s  ,/Fi  beidh/Vmif  mé/Pp1-s  i/Sp  m''/Dp1-s"," fhear/Ncmsc"," nua/Aqp  arís/Rg  ./Fe </s><s> ''/Fa </s><s> Luigh/Vmis  sé/Pp3mss  siar/Rd  ar/Sp  an/Td-s  leaba/Ncfsc  agus/Cc  dhiailigh/Vmis  sé/Mc|Pp3mss  uimhir/Ncfsc  Mháire/Npf-g  Áine/Npf-g|Npfsc  ./Fe </s><s> Bhain/Npmsg  sí/Pp3fss  croitheadh/Nv  as/Pr3ms  nuair/Cs  a/Q-r  dúirt/Vmis  sí/Pp3fss  :/Fi  ''/Fa  Tomás/Npmsc"
"doc#17","anseo/Rl  ./Fe </s><s> ''/Fa </s><s> ''/Fa  B''/Ws-i  fhéidir/Ns-s  gurb/Wpdi  é/Pp3ms  seo/Dd  an/Td-s  rud/Ncmsc  is/Wpri  fearr/Aqc  a/Q-r  tharla/Vmis  riamh/Rg  dóibh/Pr3-p  ,/Fi  ''/Fa  a/Q-r  cheap/Vmis  Majella/Npmsc  ./Fe </s><s> ''/Fa  Ní/Wp-in  dóigh/Ncfsc  liom/Pr1-s  go/Cs  nglacfadh/Vmc  Mam/Ncfsc  le/Sp"," fear/Ncmsc"," ar/Sp  bith/Ns-s  anois/Rg  ./Fe </s><s> ''/Fa  Bhí/Vmis  Rosemarie/Ncfsc  ag/Sp  smaoineamh/Nv  os/Sp  ard/Ncmsc  ./Fe </s><s> ''/Fa  Tá/Vmip  sí/Pp3fss  faighte/Av  an-neamhspleách/Aqp  ó/I  thosaigh/Vmis  sí/Pp3fss  ar/Sp  a/Dp3fs  cúrsa/Ncmsc-e|Ncmsc  ./Fe </s><s> Agus/Cc  tá/Vmip  sí/Pp3fss  ag/Sp"
"doc#17","na/Td-s  bpóilís/Ncfsc  le/Sp  tuairisc/Ncfsc  a/Sp  chur/Nv  ach/Cs  ní/Qn  raibh/Vmis---n  aon/Mc|Dq  scéal/Ncmsc  nua/Aqp  cinnte/Av  acu/Pr3-p  ./Fe </s><s> ''/Fa  Tá/Vmip  cúpla/Ncmsc  scéal/Ncmsc  difriúil/Aq-msc  faighte/Av  againn/Pr1-p  ,/Fi  ''/Fa  a/Q-r  dúirt/Vmis  an/Td-s"," fear/Ncmsc"," óg/Aq-msc  a/Q-r  bhí/Vmis  ag/Sp  an/Td-s  deasc/Ncfsc  ,/Fi  gur/Wpdi|Wsdi  facthas/Ncmsc  é/Pp3ms  i/Sp  mbaile/Ncmsc  beag/Aq-msc  lár/Ncmsc|Ncmpg  tíre/Ncfsg  ,/Fi  i/Sp  mbaile/Ncmsc  mór/Aq-msc  ó/Sp  dheas/Ns-s  ,/Fi  agus/Cc  i/Sp  Chania/Npmsc  freisin/Rg  ar/Sp  an/Td-s  gcósta/Ncmsg  ó/I  thuaidh/Rd  ./Fe </s>"
"doc#17","<s> ''/Fa  Tá/Vmip  na/Td-p  tithe/Ncmpc  lóistín/Ncmsg  agus/Cc  na/Td-p  tabhernaí/Ncmsc  á/Spp-p|Spp-s  seiceáil/Nv  againn/Pr1-p  faoi/Sp  láthair/Ncfsc  i/Sp  Chania/Npmsc  ,/Fi  ''/Fa  a/Q-r  dúirt/Vmis  sé/Pp3mss  ,/Fi  ''/Fa  mar/Cs  dúirt/Vmis  tiománaí/Ncmsc  go/Q-s  raibh/Vmis---d|Vmsp"," fear/Ncmsc"," a/Q-r  bhí/Vmis  gléasta/Ncmsg  mar/Sp  sin/Pd  ar/Sp  a/Dp3ms  bhus/Ncmsc  inniu/Rt  ./Fe </s><s> Ach/Cs  níor/Ws-in  facthas/Ncmsc  é/Pp3ms  ó/I  shroich/Vmis  sé/Pp3mss  an/Td-s  baile/Ncfsg|Ncmsc  sin/Dd  ,/Fi  má/Cs  shroich/Vmis  ./Fe </s><s> B''/Ws-i  fhéidir/Ns-s  go/Cs  ndeachaigh/Vmis---d  sé/Pp3mss"
"doc#17","ag/Sp  a/Dp3fs  cara/Ncmsc  :/Fi  ''/Fa  Is/Wpri  deacair/Aqp|Ncfsc  a/Sp  rá/Nv  ./Fe </s><s> ''/Fa </s><s> ''/Fa  Is/Wp-i  cosúil/Aqp  nach/Qnr  bhfuil/Vmip---d  sé/Pp3mss  imithe/Av  le/Sp  bean/Ncfsc  ar/Sp  chaoi/Ncfsc  ar/Sp  bith/Ns-s  ,/Fi  mar/Cs  nach/Wprin  bhfuil/Vmip---d  aon/Mc|Dq  chaint/Ncfsc  ach/Cs  ar/Sp|Qq-s|Q-p|Q-is|Wpsi|Wssi|Ws-q|Wsdq"," fhear/Ncmsc|Vmis"," ag/Sp  imeacht/Nv  leis/Pr3ms|Sp  féin/Px  ./Fe </s><s> ./Fe </s><s> ./Fe </s><s> Muna/Cs  bhfuil/Vmip---d  a/Dp3ms  mheabhair/Ncfsc  caillte/Av  aige/Pr3ms  ./Fe </s><s> ''/Fa </s><s> ''/Fa  Ach/Cs  bhreathnaigh/Vmis  sé/Pp3mss  ceart/Aq-msc  duit/Pr2-s  féin/Px  an/Td-s  lá/Ncmsc  roimhe/Pr3ms  sin/Dd  ?/Fq </s><s> ''/Fa </s><s> ''/Fa"
"doc#17",",/Fi  ''/Fa  a/Q-r  dúirt/Vmis  sé/Pp3mss  léi/Pr3fs  agus/Cc  a/Dp3ms  bhille/Ncmsc  á/Spp-s  íoc/Nv  aige/Pr3ms  ./Fe </s><s> ''/Fa  Is/Cc  dóigh/Vmm-2s|Ncfsc  go/Cs  bhfuil/Vmip---d  sí/Pp3fss  ag/Sp  déanamh/Nv  iontais/Ncmpc|Ncmsg  cé/Pq  aige/Pr3ms  nó/Cc  cé/Pq  aici/Pr3fs  a/Q-i  bhfuil/Vmip---d  cruinniú/Ncmsc  le/Sp"," fear/Ncmsc"," gioblach/Aq-msc  mar/Sp|Cs  mé/Pp1-s  ag/Sp  an/Td-s  am/Ncmsc  seo/Dd  ar/Sp  maidin/Ncfsc  ,/Fi  ''/Fa  a/Q-r  cheap/Vmis  sé/Pp3mss  ./Fe </s><s> D''/Q  fhág/Vmis  sé/Pp3mss  an/Td-s  baile/Ncfsg|Ncmsc  ./Fe </s><s> Ní/Qn  raibh/Vmis---n  duine/Ncmsc  ná/Cc  deoraí/Ncmsc  ,/Fi  carr/Ncfsc|Ncmsc  ,/Fi  bus/Ncmsc  ná/Cc  leoraí/Ncmsc  ag/Sp"
"doc#17","ina/Spp-s  shaol/Ncmsc  ,/Fi  mar/Cs  a/Q-r  bhí/Vmis  Alison/Npmsc  ./Fe </s><s> Cé/Pq  eile/Dd  ?/Fq </s><s> Cá/Rq  mbeadh/Vmc  sé/Pp3mss  murach/Cs  iad/Pp3-p  ?/Fq </s><s> Réaltaí/Vmih0  a/Dp3ms  shaoil/Ncmsg  ,/Fi  ach/Cs  ní/Ncmsc|Ncfsc|Nv|Wp-in  fada/Aqp  anois/Rg  go/Cs  mbeidís/Vmc-3p  féin/Px  imithe/Av  ,/Fi"," fir/Ncmpc"," agus/Cc  gasúir/Ncmpc  acu/Pr3-p  ,/Fi  eisean/Pp3ms-e  ina/Spp-s  aonarán/Ncmsc  uaigneach/Aq-msc  ./Fe </s><s> Ach/Cs  ní/Qn  bheadh/Vmc----n  ./Fe </s><s> Shamhlaigh/Vmis  sé/Pp3mss  iad/Pp3-p  féin/Px  agus/Cc  a/Dp3-p  gcuid/Ncfsc  gasúr/Ncmpg  ag/Sp  teacht/Nv  ar/Sp"
"doc#17","sin/Dd  leis/Pr3ms  ach/Cs  bheadh/Vmc  ócáidí/Ncfpc  eile/Dd  ann/Pr3ms  roimhe/Pr3ms  sin/Dd  ,/Fi  Máire/Npfsc  Áine/Npf-g  agus/Cc  é/Pp3ms  féin/Px  ag/Sp  bainiseachaí/Ncfpc  mar/Sp  athair/Ncfsc|Ncmsc  agus/Cc  máthair/Ncfsc  agus/Cc  ní/Ncmsc|Ncfsc|Nv|Wp-in  mar/Sp|Cs"," fhear/Ncmsc|Vmis"," agus/Cc  bean/Ncfsc  ./Fe </s><s> Ach/Cs  nach/Wp-qn|Wpsin|Wpdin|Wpdqn  iomaí/Ncfsc|Aqc|Aqp  teaghlach/Ncmpg|Ncmsc  a/Q-r  bhí/Vmis  mar/Sp  sin/Pd  sa/Spa-s  lá/Ncmsc  atá/Vmip---r  inniu/Rt  ann/Pr3ms  ?/Fq </s><s> Bheadh/Vmc  an/Td-s  méid/Ncmsc  sin/Dd  aige/Pr3ms  ina/Spp-s  shaol/Ncmsc  ./Fe </s><s> Ní/Wp-in  mórán/Ncmsc  é/Pp3ms  ach/Cs  ar/Wpsi|Wssi|Ws-q|Wsdq  a/Dp3ms"
"doc#17","seo/Dd  dom/Pr1-s  ./Fe </s><s> Tá/Vmip  m''/Dp1-s  iníon/Ncfsc  tréigthe/Av  agam/Pr1-s  le/Sp  trí/Ncmsc  lá/Ncmsc  ./Fe </s><s> Dhá/Spp  lá/Ncmsc  nó/Cc  trí/Ncmsc  ,/Fi  níl/Npfsc|Vmip---n  a/Dp3ms  fhios/Ncmsc  agam/Pr1-s  ,/Fi  ach/Cs  tá/Vmip  a/Dp3ms  fhios/Ncmsc  agatsa/Pr2-s-e  ./Fe </s><s> Lig/Vmm-2s|Vmis  ar/Sp  ais/Ncfsc  agam/Pr1-s  í/Pp3fs  ./Fe </s><s> Maith/Npmsc  an/Td-s"," fear/Ncmpg"," ,/Fi  maith/Aqp  an/Td-s  Dia/Ncmsc  ./Fe </s><s> ./Fe </s><s> ./Fe </s><s> Go/Sp  maithe/Ncfpc|Ncfsc  Dia/Ncmsc  dom/Pr1-s  é/Pp3ms  ,/Fi  ''/Fa  a/Q-r  dúirt/Vmis  sé/Pp3mss  ./Fe </s><s> Sheas/Vmis  sé/Pp3mss  suas/Rd  ionas/Ns-s  nach/Qnr  mbreathnódh/Vmc  sé/Pp3mss  ina/Spp-s  amadán/Ncmsc  ceart/Aq-msc  i/Sp  súile/Ncfpc  an/Td-s"
"doc#17","féin/Px  ./Fe </s><s> ./Fe </s><s> ./Fe </s><s> Níor/Qn-s  casadh/Vmis0--n  do/Sp  mháthair/Ncfsc  ariamh/Ncmpg  orm/Pr1-s  ./Fe </s><s> ./Fe </s><s> ./Fe </s><s> ''/Fa  Chuir/Vmis  sí/Pp3fss  comhairle/Ncfsc  ar/Sp  na/Td-p  cailíní/Ncmpc  :/Fi  ''/Fa  Déan/Ncmsc  cinnte/Av|Aqp  go/Cs  gcloífidh/Vmif  sibh/Pp2-p  le/Sp  haon/Mc"," fhear/Ncmsc"," amháin/Aqp  ,/Fi  ''/Fa  a/Q-r  dúirt/Vmis  sí/Pp3fss  leo/Pr3-p  ,/Fi  ''/Fa  mar/Cs  is/Wpri  é/Pp3ms  díol/Ncmsc  an/Td-s  diabhail/Ncmsg  é/Pp3ms  baint/Ncfsc|Nv  a/Sp  bheith/Nv  agat/Pr2-s  le/Sp  duine/Ncmsc  pósta/Av|Aqp  ./Fe </s><s> ''/Fa </s><s> ''/Fa  Is/Wp-i  é/Pp3ms  an/Td-s  trua/Ncfsg  é/Pp3ms  nach/Qnr  bhfaigheann/Vmip"
"doc#17","<s> ''/Fa </s><s> ''/Fa  Imní/Ncfsc  ,/Fi  neirbhís/Ncfsc  ,/Fi  níl/Vmip---n  a/Dp3ms  fhios/Ncmsc  agam/Pr1-s  céard/Pq  é/Pp3ms  féin/Px  ,/Fi  ag/Sp  castáil/Nv  le/Sp  duine/Ncmsc  nár/Wsrin  casadh/Vmis0|Nv|Ncmsc  ort/Pr2-s  cheana/Rg  ./Fe </s><s> Agus/Cc  tar éis/Spc  a/Sp  bheith/Nv  mór/Aqp  lena/Spr"," fear/Vmm-2s"," céile/Ncmsc  ,/Fi  níl/Npfsc|Vmip---n  a/Dp3ms  fhios/Ncmsc  agam/Pr1-s  ./Fe </s><s> ''/Fa  B''/Ws-i  fhada/Aqp  ó/I  d''/Q  airigh/Vmis|Vmm-2s  Stephanie/Npfsc  chomh/Ri  neirbhíseach/Aqp  sin/Dd  ./Fe </s><s> ''/Fa  Ní/Wp-in  gá/Ncmsc  a/Sp  bheith/Nv  anseo/Rl  nuair/Cs  a/Q-r  thiocfaidh/Vmif"
"doc#17","Stephanie/Npfsc  ./Fe </s><s> ''/Fa  An/Qq  mbeadh/Vmc  sé/Pp3mss  ag/Sp  fanacht/Nv  in/Sp  óstán/Ncmsc  ?/Fq </s><s> ''/Fa  arsa/Vmis  an/Td-s  póilín/Ncmsc  ./Fe </s><s> ''/Fa  Tá/Vmip  na/Td-s  hóstáin/Ncfsc  an-daor/Ncmpg  i/Sp  Chania/Npmsc  ./Fe </s><s> Thuig/Vmis  mé/Pp1-s  nach/Qnr  raibh/Vmis---n  ar/Sp  an/Td-s"," bhfear/Ncmsc"," seo/Dd  ach/Cs  na/Td-p  héadaí/Ncmpc  inar/Spr  sheas/Vmis  sé/Pp3mss  ./Fe </s><s> ''/Fa </s><s> ''/Fa  Bhí/Vmis  a/Dp3ms  phas/Ncmsc  agus/Cc  a/Dp3ms  chárta/Ncmsc  American/Npmsc  Express/Npmsc  ina/Spp-s  phóca/Ncmsc  i/Sp  gcónaí/Ncmsc  aige/Pr3ms  ,/Fi  ''/Fa  a/Q-r  dúirt/Vmis  Stephanie/Npfsc  ./Fe </s><s> ''/Fa"
"doc#17","American/Npmsc  Express/Npmsc  ina/Spp-s  phóca/Ncmsc  i/Sp  gcónaí/Ncmsc  aige/Pr3ms  ,/Fi  ''/Fa  a/Q-r  dúirt/Vmis  Stephanie/Npfsc  ./Fe </s><s> ''/Fa  Caithfidh/Vmif  mé/Pp1-s  glao/Ncfsc  a/Sp  chur/Nv  ar/Sp  phóilíní/Ncmpc  Chania/Npmsc  ,/Fi  ''/Fa  a/Q-r  dúirt/Vmis  an/Td-s"," fear/Ncmsc"," a/Q-r  bhí/Vmis  ag/Sp  déileáil/Nv  leis/Sp  an/Td-s  gcás/Ncmsc  ./Fe </s><s> ''/Fa  Ar/Wpsi|Wssi|Ws-q|Wsdq  mhiste/Aqp  libh/Pr2-p  suí/Nv  thall/Rd  ansin/Rl  sa/Spa-s  seomra/Ncmsc  feithimh/Ncmsg  ?/Fq </s><s> ''/Fa </s><s> ''/Fa  Ach/Cs  ní/Qn  fhanfadh/Vmc----n  sé/Pp3mss  in/Sp  áit/Ncfsc  mar/Sp  sin/Pd  ,/Fi  ''/Fa  a/Q-r"
"doc#17","céard/Pq  tá/Vmip  tarlaithe/Ncmsg  mura/Cs  mbíonn/Vmig  aon/Mc|Dq  duine/Ncmsc  rompu/Pr3-p  ./Fe </s><s> ''/Fa </s><s> Nuair/Cs  a/Q-r  chonaic/Vmis  an/Td-s  póilín/Ncmsc  ag/Sp  imeacht/Nv  í/Pp3fs  tháinig/Vmis  sé/Pp3mss  anall/Rd  ./Fe </s><s> ''/Fa  D''/Q  fhan/Vmis  an/Td-s"," fear/Ncmsc"," sin/Dd  in/Sp  óstán/Ncmsc  i/Sp  Chania/Npmsc  aréir/Aqp  ,/Fi  ach/Cs  d''/Q  fhág/Vmis  sé/Pp3mss  tar éis/Spc  a/Mn  ceathair/Mc  a/Sp  chlog/Ncmsc  ar/Sp  maidin/Ncfsc  ./Fe </s><s> ''/Fa </s><s> ''/Fa  Cén/Pq--s  sórt/Ncmsc  cluiche/Ncmsg  atá/Vmip---r  ar/Sp  bun/Ncmsc  aige/Pr3ms  ?/Fq </s><s> ''/Fa  arsa/Vmis"
"doc#17","an/Td-s  tiománaí/Ncmsc  stopadh/Nv|Ncmsc  ./Fe </s><s> ''/Fa  Ach/Cs  más/Csw  é/Pp3ms  atá/Vmip---r  ann/Pr3ms  ?/Fq </s><s> ''/Fa  a/Q-r  chuimhnigh/Vmis  sí/Pp3fss  ,/Fi  ''/Fa  agus/Cc  nár/Wsrin  stop/Ncmsc|Vmm-2s|Vmis  muid/Pp1-p  ./Fe </s><s> ./Fe </s><s> ./Fe </s><s> ''/Fa  Dúirt/Vmis  sí/Pp3fss  lena/Spp-p|Spp-s  máthair/Ncfsc  :/Fi  ''/Fa  An/Qq  bhfaca/Vmis---d  tú/Pp2-s  an/Td-s"," fear/Ncmsc"," sin/Dd  ar/Sp  thaobh/Ncmsc  an/Td-s  bhóthair/Ncmsg  ?/Fq </s><s> ''/Fa </s><s> ''/Fa  Cén/Pq--s  fear/Ncmsc  ?/Fq </s><s> ''/Fa </s><s> ''/Fa  Ní/Qn  fhaca/Vmis---n  mar/Sp  sin/Pd  ,/Fi  duine/Ncmsc  leis/Pr3ms|Sp  féin/Px  ,/Fi  shíl/Vmis  mé/Pp1-s  gur/Wpdi|Wsdi  Deaid/Npmsc  a/Q-r  bhí/Vmis  ann/Pr3ms  ,/Fi  ach/Cs  bhíomar/Vmis1p  imithe/Nv--g"
"doc#17","?/Fq </s><s> ''/Fa  a/Q-r  chuimhnigh/Vmis  sí/Pp3fss  ,/Fi  ''/Fa  agus/Cc  nár/Wsrin  stop/Ncmsc|Vmm-2s|Vmis  muid/Pp1-p  ./Fe </s><s> ./Fe </s><s> ./Fe </s><s> ''/Fa  Dúirt/Vmis  sí/Pp3fss  lena/Spp-p|Spp-s  máthair/Ncfsc  :/Fi  ''/Fa  An/Qq  bhfaca/Vmis---d  tú/Pp2-s  an/Td-s  fear/Ncmsc  sin/Dd  ar/Sp  thaobh/Ncmsc  an/Td-s  bhóthair/Ncmsg  ?/Fq </s><s> ''/Fa </s><s> ''/Fa  Cén/Pq--s"," fear/Ncmsc"," ?/Fq </s><s> ''/Fa </s><s> ''/Fa  Ní/Qn  fhaca/Vmis---n  mar/Sp  sin/Pd  ,/Fi  duine/Ncmsc  leis/Pr3ms|Sp  féin/Px  ,/Fi  shíl/Vmis  mé/Pp1-s  gur/Wpdi|Wsdi  Deaid/Npmsc  a/Q-r  bhí/Vmis  ann/Pr3ms  ,/Fi  ach/Cs  bhíomar/Vmis1p  imithe/Nv--g  thairis/Pr3ms  chomh/Ri  sciobtha/Aqp  sin/Dd  ./Fe </s><s> ./Fe </s><s> ./Fe </s><s> ''/Fa </s><s> ''/Fa"
"doc#18","thar/Sp  a/Sp  bheith/Nv  uaigneach/Aqp  agus/Cc  brónach/Aqp  an/Td-s  mhaidin/Ncfsc  úd/Ncmpg  ./Fe </s><s> Caithfidh/Vmif  sé/Pp3mss  freisin/Rg  nach/Qnr  raibh/Vmis---n  an/Td-s  mháthair/Ncfsc  chomh/Ri  brónach/Aqp  ó/I  fuair/Vmis  a/Dp3fs"," fear/Ncmsc"," céile/Ncmsg  bás/Ncmsc  blianta/Ncfpc  beaga/Aq--pc  roimhe/Pr3ms  sin/Dd  ,/Fi  is/Cc  a/Q-r  bhí/Vmis  sí/Pp3fss  an/Td-s  mhaidin/Ncfsc  seo/Dd  ./Fe </s><s> B''/Ws-i  é/Pp3ms  Seán/Npmsc  an/Td-s  t-aon/Mc  pháiste/Ncmsc  a/Q-r  mhair/Vmis  di/Pr3fs  ./Fe </s><s> Bhí/Vmis  beirt/Ncfsc  pháistí/Ncmpg  eile/Dd"
"doc#18","i/Sp  mBárr/Ncmsc  an/Td-s  Doire/Npmsc  ./Fe </s><s> Ar/Ws-q|Wsdq  a/Dp3fs  hathair/Ncmsc|Ncfsc  agus/Cc  ar/Ws-q|Wsdq  a/Dp3-p  máthair/Ncfsc  ,/Fi  ar/Vmis  a/Dp3fs  deirfiúr/Ncfsc  a/Q-p|Q-i|Q-r  fuair/Vmis  bás/Ncmsc  go/Ua  hóg/Aqp  ,/Fi  ar/Ws-q|Wsdq  an/Td-s  gcéad/Mo|Mc  oíche/Ncfsc  ar/Sp  casadh/Nv  í/Pp3fs  féin/Px  agus/Cc  a/Dp3fs"," fear/Ncmsc"," céile/Ncmsg  ar/Ws-q|Wsdq  a/Dp3ms  chéile/Ncmsc  ar/Sp  thórramh/Ncmsc  Bhairbre/Npf-g  Liam/Npfsg|Npm-g|Npmsg|Npm-g|Npmsc  ,/Fi  ar/Sp  na/Td-p  laethanta/Ncmpc|Ncmpg  agus/Cc  na/Td-p  hoícheanta/Ncfpc  ag/Sp  cúirtéireacht/Ncfsc  ,/Fi  na/Td-p  háiteacha/Ncmpc  ina/Spr"
"doc#18",",/Fi  an/Td-s  sult/Ncmsc  agus/Cc  an/Td-s  siamsa/Ncmsc  a/Q-r  bhíodh/Vmih  thart/Rd  ar/Ws-q|Wsdq  an/Td-s  mbaile/Ncmsc  faoi/Sp  Nollaig/Npmsc|Npfsc  ,/Fi  faoi/Sp  Cháisc/Ncfsc  agus/Cc  faoi/Sp  Shamhain/Ncfsc  ,/Fi  freisin/Rg  an/Td-s  lá/Ncmsc  ar/Qq-s  phós/Vmis  sí/Pp3fss  a/Dp3fs"," fear/Ncmsc"," céile/Ncmsg  ,/Fi  an/Td-s  bhainis/Ncfsv  ,/Fi  na/Td-p  hamhráin/Ncmpc  agus/Cc  an/Td-s  ceol/Ncmsc  ,/Fi  nár/Wsdqn  dheas/Aqp|Ns-s  an/Td-s  bhainis/Ncfsv  í/Pp3fs  ?/Fq </s><s> Tháinig/Vmis  a/Dp3-p  mac/Ncmsc  ,/Fi  Seán/Npmsc  Óg/Aq-msc  ,/Fi  isteach/Rd  ina/Spp-p|Spp-s  smaointe/Ncmpc  arís/Rg  ./Fe </s>"
"doc#18","lena/Spp-p|Spp-s  scíth/Ncfsc  a/Q-p|Q-i|Q-r  ligeann/Vmip  ./Fe </s><s> Níor/Qn-s  airigh/Vmis---n  sé/Mc|Pp3mss  tada/Ncmsc  nó/Cc  gur/Q--s  thit/Vmis  sé/Pp3mss  ina/Spp-s  chodladh/Nv  ar/Sp  thaobh/Ncmsc  an/Td-s  bhóthair/Ncmsg  ./Fe </s><s> Nuair/Cs  a/Q-r  dhúisigh/Vmis  sé/Pp3mss  ,/Fi  bhí/Vmis"," fear/Ncmsc"," agus/Cc  bean/Ncfsc  ina/Spp-p|Spp-s  seasamh/Nv  agus/Cc  iad/Pp3-p  ag/Sp  breathnú/Nv  síos/Rd  san/Spa-s  éadan/Ncmsc  air/Pr3ms  ./Fe </s><s> Cheap/Vmis  siad/Pp3-ps  gur/Wpdi|Wsdi  básaithe/Av  a/Q-r  bhí/Vmis  sé/Pp3mss  ./Fe </s><s> Bhain/Npmsg  sé/Mc|Pp3mss  geit/Ncfsc  astu/Pr3-p  nó/Cc  go/Cs"
"doc#18","./Fe </s><s> Ní/Qn  raibh/Vmis---n  a/Dp3ms  fhios/Ncmsc  ag/Sp  Seán/Npmsc  cén/Pq--s  t-achar/Ncmsc  a/Q-r  bhí/Vmis  sé/Pp3mss  ina/Spp-s  chodladh/Nv  ar/Sp  an/Td-s  móinín/Ncfsc  féarmhar/Aq-msc  ar/Sp  thaobh/Ncmsc  an/Td-s  bhóthair/Ncmsg  nuair/Cs  a/Q-r  dhúisigh/Vmis  an/Td-s"," fear/Ncmsc"," agus/Cc  an/Td-s  bhean/Ncfsc  é/Pp3ms  ./Fe </s><s> Cibé/Pi|Dq  cén/Pq--s  t-achar/Ncmsc  a/Q-r  bhí/Vmis  sé/Pp3mss  ina/Spp-s  chodladh/Nv  ,/Fi  rinne/Vmis  sé/Pp3mss  maith/Aq-msc  dó/Pr3ms  agus/Cc  freisin/Rg  an/Td-s  béile/Ncmsc  deas/Aq-msc  a/Q-p|Q-i|Q-r  fuair/Vmis  sé/Pp3mss  ón/Spa-s  bhfear/Ncmsc"
"doc#18","an/Td-s  fear/Ncmsc  agus/Cc  an/Td-s  bhean/Ncfsc  é/Pp3ms  ./Fe </s><s> Cibé/Pi|Dq  cén/Pq--s  t-achar/Ncmsc  a/Q-r  bhí/Vmis  sé/Pp3mss  ina/Spp-s  chodladh/Nv  ,/Fi  rinne/Vmis  sé/Pp3mss  maith/Aq-msc  dó/Pr3ms  agus/Cc  freisin/Rg  an/Td-s  béile/Ncmsc  deas/Aq-msc  a/Q-p|Q-i|Q-r  fuair/Vmis  sé/Pp3mss  ón/Spa-s"," bhfear/Ncmsc"," agus/Cc  ón/Spa-s  mbean/Ncfsc  a/Q-r  dhúisigh/Vmis  é/Pp3ms  ./Fe </s><s> Níor/Qn-s  airigh/Vmis---n  sé/Pp3mss  an/Td-s  chuid/Ncfsc  eile/Dd  den/Spa-s  bhealach/Ncmsc  go dtí/Spc  teach/Ncmsc  an/Td-s  fheirmeora/Ncmsg  ag/Sp  a/Q-r  raibh/Vmis---n  sé/Pp3mss  ag/Sp  dul/Nv  ag/Sp"
"doc#18","./Fe </s><s> Fuair/Vmis  sí/Pp3fss  an/Td-s  túlán/Ncmsc  ,/Fi  líon/Vmis  sí/Pp3fss  le/Sp  uisce/Ncmsc  é/Pp3ms  ,/Fi  agus/Cc  chroch/Vmis  sí/Pp3fss  ar/Sp  an/Td-s  gcroich/Ncfsc  ar/Sp  an/Td-s  tine/Ncfsc  é/Pp3ms  ./Fe </s><s> Tine/Ncfsc  chroíúil/Aq-fsc  mhóna/Ncfsg  ./Fe </s><s> Ba/Ws-i  ghearr/Aqp  go/Cs  dtáinig/Vmis"," fear/Ncmsc"," an/Td-s  tí/Ncfsg  isteach/Rd  ./Fe </s><s> Ceaintín/Ncmsc  mór/Aq-msc  ,/Fi  a/Q-r  bhí/Vmis  lán/Ncmsc  le/Sp  bainne/Ncmsc  aige/Pr3ms  ./Fe </s><s> É/Pp3ms  tar éis/Spc  na/Td-p  beithigh/Ncmsd|Ncmsg  a/Sp  bhleán/Nv  ./Fe </s><s> D''/Q  inis/Vmis  an/Td-s  bhean/Ncfsc  d''/Q  fhear/Vmis  an/Td-s  tí/Ncmsc  cé/Ncfsg  hé/Pp3ms"
"doc#18","go/Cs  dtáinig/Vmis  fear/Ncmsc  an/Td-s  tí/Ncfsg  isteach/Rd  ./Fe </s><s> Ceaintín/Ncmsc  mór/Aq-msc  ,/Fi  a/Q-r  bhí/Vmis  lán/Ncmsc  le/Sp  bainne/Ncmsc  aige/Pr3ms  ./Fe </s><s> É/Pp3ms  tar éis/Spc  na/Td-p  beithigh/Ncmsd|Ncmsg  a/Sp  bhleán/Nv  ./Fe </s><s> D''/Q  inis/Vmis  an/Td-s  bhean/Ncfsc  d''/Q"," fhear/Vmis"," an/Td-s  tí/Ncmsc  cé/Ncfsg  hé/Pp3ms  Seán/Npmsc  ./Fe </s><s> Chuir/Vmis  sé/Mc|Pp3mss  fáilte/Ncfsc  roimhe/Pr3ms  ./Fe </s><s> Bhí/Vmis  an/Td-s  fear/Ncmsc  thart/Rd  ar/Sp  aois/Ncfsc  na/Td-s  mná/Ncfsg  ,/Fi  timpeall/Ncmsc|Rd  caoga/Mc  bliain/Ncfsc  ./Fe </s><s> B''/Ws-i  é/Pp3ms  tuairim/Ncfsc  Sheáin/Npfsg  go/Q-s"
"doc#18","lán/Ncmsc  le/Sp  bainne/Ncmsc  aige/Pr3ms  ./Fe </s><s> É/Pp3ms  tar éis/Spc  na/Td-p  beithigh/Ncmsd|Ncmsg  a/Sp  bhleán/Nv  ./Fe </s><s> D''/Q  inis/Vmis  an/Td-s  bhean/Ncfsc  d''/Q  fhear/Vmis  an/Td-s  tí/Ncmsc  cé/Ncfsg  hé/Pp3ms  Seán/Npmsc  ./Fe </s><s> Chuir/Vmis  sé/Mc|Pp3mss  fáilte/Ncfsc  roimhe/Pr3ms  ./Fe </s><s> Bhí/Vmis  an/Td-s"," fear/Ncmsc"," thart/Rd  ar/Sp  aois/Ncfsc  na/Td-s  mná/Ncfsg  ,/Fi  timpeall/Ncmsc|Rd  caoga/Mc  bliain/Ncfsc  ./Fe </s><s> B''/Ws-i  é/Pp3ms  tuairim/Ncfsc  Sheáin/Npfsg  go/Q-s  raibh/Vmis---d|Vmsp  an/Td-s  sean/Ncmsc  bhuachaill/Ncmsc  freisin/Rg  go/Ua  lách/Aqp  ./Fe </s><s> Béarla/Ncmsc  a/Q-r  bhí/Vmis"
"doc#18","amach/Rd  ní/Qn  raibh/Vmis---n  ríochan/Ncfsc  lena/Spp-s  theanga/Ncfsc  ./Fe </s><s> É/Pp3ms  ag/Sp  caitheamh/Nv  a/Dp3ms  chuid/Ncfsc  éadaigh/Ncmsg  de/Sp|Pr3ms  ag/Sp  iarraidh/Nv  troda/Ncfsg  ar/Sp  chuile/Dq  dhuine/Ncmsc  ar/Sp  an/Td-s  mbaile/Ncmsc  ./Fe </s><s> An/Td-s"," fear/Ncmsc"," bocht/Aq-msc  ,/Fi  ní/Qn  raibh/Vmis---n  ann/Pr3ms  ach/Cs  séaclaí/Ncmpc  ,/Fi  chomh/Ri  lag/Aqp  le/Sp  héin/Ncmpc  gé/Ncfsg  ./Fe </s><s> Bhíodh/Vmih  Seán/Npmsc  seasta/Av  ag/Sp  béarlóireacht/Ncmsc  leis/Pr3ms  ./Fe </s><s> Ní/Qn  raibh/Vmis---n  focal/Ncmsc  Gaeilge/Npfsg"
"doc#18","an/Td-s  mórchuid/Ncfsc  dá/Spp-s  shaol/Ncmsc  in/Sp  arm/Ncmsc  Shasana/Npmsg  ,/Fi  a/Q-r  raibh/Vmis---n  beagán/Ncmsc  Béarla/Ncmsg  aige/Pr3ms  ./Fe </s><s> Idir/Sp  an/Td-s  scoil/Ncfsc  náisiúnta/Aqp  ,/Fi  bean/Ncfsc  na/Td-p  leabhar/Ncmpg  bheannaithe/Aqp  ,/Fi"," fear/Ncmsc"," na/Td-p  mbailéad/Ncmpg  ,/Fi  an/Td-s  sagart/Ncmsc  ,/Fi  agus/Cc  an/Td-s  seansaighdiúr/Ncmsc  ,/Fi  bhí/Vmis  deis/Ncfsc  ag/Sp  Seán/Npmsc  beagán/Ncmpg  Béarla/Ncmsg|Ncmsc  a/Sp  fhoghlaim/Nv  sula/Cs  ndeachaigh/Vmis---d  sé/Pp3mss  ag/Sp  obair/Ncfsc  ag/Sp"
"doc#18","é/Pp3ms  ./Fe </s><s> D''/Q  éirigh/Vmis  sé/Pp3mss  de/Sp  léim/Ncfsc  as/Sp  an/Td-s  leaba/Ncfsc  ./Fe </s><s> Ní/Qn  raibh/Vmis---n  a/Dp3ms  fhios/Ncmsc  aige/Pr3ms  ar/Sp  dtús/Ncmsc  cá/Rq  raibh/Vmis---d  sé/Pp3mss  ./Fe </s><s> Chuaigh/Vmis  sé/Pp3mss  síos/Rd  ag/Sp  an/Td-s  gcistineach/Ncfsc  ./Fe </s><s> Bhí/Vmis"," fear/Ncmsc"," an/Td-s  tí/Ncfsg  ag/Sp  cur/Nv  air/Pr3ms  a/Dp3ms  bhróga/Ncfpc  agus/Cc  a/Dp3ms  bhean/Ncfsc  ag/Sp  réiteach/Nv  an/Td-s  bhricfeasta/Ncmsg  ./Fe </s><s> Nuair/Cs  a/Q-r  bhí/Vmis  an/Td-s  bricfeasta/Ncmsc  thart/Rd  chuaigh/Vmis  fear/Ncmsc  an/Td-s  tí/Ncfsg  agus/Cc"
"doc#18","./Fe </s><s> Bhí/Vmis  fear/Ncmsc  an/Td-s  tí/Ncfsg  ag/Sp  cur/Nv  air/Pr3ms  a/Dp3ms  bhróga/Ncfpc  agus/Cc  a/Dp3ms  bhean/Ncfsc  ag/Sp  réiteach/Nv  an/Td-s  bhricfeasta/Ncmsg  ./Fe </s><s> Nuair/Cs  a/Q-r  bhí/Vmis  an/Td-s  bricfeasta/Ncmsc  thart/Rd  chuaigh/Vmis"," fear/Ncmsc"," an/Td-s  tí/Ncfsg  agus/Cc  Seán/Npmsc  amach/Rd  go dtí/Spc  na/Td-p  stáblaí/Ncmpc|Ncmpg  ./Fe </s><s> Dúirt/Vmis  sé/Pp3mss  le/Sp  Seán/Npmsc  go/Q-s  raibh/Vmis---d|Vmsp  siad/Pp3-ps  ag/Sp  dul/Nv  ar/Sp  an/Td-s  bportach/Ncmsc  ag/Sp  baint/Nv  mhóna/Ncfsg  ./Fe </s><s> Fuair/Vmis  siad/Pp3-ps  an/Td-s"
"doc#18","./Fe </s><s> Rud/Ncmsc  nach/Wprin  bhfuil/Ncfsc  éasca/Aqp  mura/Cs  bhfuil/Vmip---d  cleachtadh/Ncmsc  ar/Sp  an/Td-s  mbleán/Ncmsc  agat/Pr2-s  ./Fe </s><s> ''/Fa  Mac/Ncmsc  ''/Fa  nó/Cc  ''/Fa  Jack/Npmsc  Mac/Ncmsc  ''/Fa  an/Td-s  t-ainm/Ncmsc  a/Q-r  thugtaí/Vmih0  sa/Spa-s  gceantar/Ncmsc  ar/Sp|Qq-s|Q-p|Q-is|Wpsi|Wssi|Ws-q|Wsdq"," fhear/Ncmsc|Vmis"," an/Td-s  tí/Ncfsg|Ncmsc  ,/Fi  agus/Cc  ''/Fa  Máire/Npfsc  Mac/Ncmsc  ''/Fa  ar/Sp  an/Td-s  mbean/Ncfsc  ./Fe </s><s> Ní/Qn  thugadh/Vmis0--n  aon/Mc|Dq  duine/Ncmsc  an/Td-s  t-ainm/Ncmsc  iomlán/Aq-msc  ,/Fi  Seán/Npmsc  agus/Cc  Máire/Npfsc  Mac/Up  Dónaill/Npmsc  orthu/Pr3-p  ./Fe </s><s> Ar/Sp  chaoi/Ncfsc  ar/Sp"
"doc#18","ina/Spp-s  cónaí/Nv  béal/Ncmpg|Ncmsc  dorais/Ncmsg  aici/Pr3fs  ./Fe </s><s> Ar/Sp  bhealach/Ncmsc  ,/Fi  níor/Qn-s  thuig/Vmis---n  Jack/Npmsc  ná/Cc  Máire/Npfsc  Mac/Ncmsc  ró-mhaith/Ncfsc  é/Pp3ms  ./Fe </s><s> Níor/Qn-s  thuig/Vmis---n  siad/Pp3-ps  cén/Pq--s  chaoi/Ncfsc  a/Q-i  bhféadfadh/Vmc"," fear/Ncmsc"," óg/Aq-msc  mar/Sp|Cs  é/Pp3ms  ,/Fi  a/Uv  bheith/Nv  chomh/Ri  huasal/Aqp  ,/Fi  oibligéadach/Aq  is/Cc  a/Q-r  bhí/Vmis  sé/Pp3mss  ./Fe </s><s> Gan/Sp  é/Pp3ms  ag/Sp  ól/Nv  aon/Mc|Dq  deoch/Ncfsc  mheisciúil/Aq-fsc  ,/Fi  ag/Sp  caitheamh/Nv  nó/Cc  ag/Sp  cangailt/Ncfsc"
"doc#18",",/Fi  oibligéadach/Aq  is/Cc  a/Q-r  bhí/Vmis  sé/Pp3mss  ./Fe </s><s> Gan/Sp  é/Pp3ms  ag/Sp  ól/Nv  aon/Mc|Dq  deoch/Ncfsc  mheisciúil/Aq-fsc  ,/Fi  ag/Sp  caitheamh/Nv  nó/Cc  ag/Sp  cangailt/Ncfsc  tobac/Ncmsg  ./Fe </s><s> Siar/Rd  ins/Spa-s  na/Td-p  blianta/Ncfpc  bhíodh/Vmih"," fir/Ncmpc"," ag/Sp  obair/Ncfsc  acu/Pr3-p  nach/Qnr  mbíodh/Vmih  thar/Sp  mholadh/Ncmsc  beirte/Ncfsg  ./Fe </s><s> Níor/Ws-in  chuimhneach/Aqp  leo/Pr3-p  mórán/Ncmsc  nach/Qnr  mbíodh/Vmih  ag/Sp  ól/Nv  is/Cc  ag/Sp  ragairne/Ncmsc  ./Fe </s><s> Go/Ua  leor/Aqp  acu/Pr3-p"
"doc#18","mbíodh/Vmih  ag/Sp  ól/Nv  is/Cc  ag/Sp  ragairne/Ncmsc  ./Fe </s><s> Go/Ua  leor/Aqp  acu/Pr3-p  oilbhéasach/Aqp  gangaideach/Aqp  ,/Fi  gan/Sp  aon/Dq  déantús/Ncmsc  maitheasa/Ncfsg  ./Fe </s><s> Ba/Ws-i  cuimhneach/Aqp  le/Sp  Máire/Npfsc  Mac/Ncmsc"," fear/Ncmpg"," a/Q-r  bhí/Vmis  ag/Sp  obair/Ncfsc  acu/Pr3-p  a/Q-r  tháinig/Vmis  abhaile/Rd  oíche/Ncfsc  amháin/Aqp  agus/Cc  gur/Wpdi|Wsdi  bheag/Aqp|Ncmsc  bídeach/Aqp|Aq-msc  nár/Qnrs  las/Vmis---n  sé/Pp3mss  an/Td-s  seomra/Ncmsc  agus/Cc  an/Td-s  leaba/Ncfsc  le/Sp  toitíní/Ncmpc  ./Fe </s><s> Bhí/Vmis"
"doc#18","aghaidh/Ncfsc  siar/Rd  ar/Sp  bhóthar/Ncmsc  Chois/Ncfsd  Fharraige/Ncfsg  ag/Sp  siúl/Nv  ./Fe </s><s> Ach/Cs  ,/Fi  bhí/Vmis  an/Td-s  t-ádh/Ncmsc  dearg/Aq-msc  air/Pr3ms  ./Fe </s><s> Ní/Qn  raibh/Vmis---n  sé/Pp3mss  imithe/Av  i/Sp  bhfad/Ncmsc  nuair/Cs  a/Q-r  tháinig/Vmis  an/Td-s"," fear/Ncmsc"," seo/Dd  le/Sp  capall/Ncmsc  agus/Cc  cairt/Ncfsc  suas/Rd  leis/Pr3ms  ./Fe </s><s> Fear/Vmm-2s  as/Sp  an/Td-s  Spidéal/Npmsc  a/Q-r  bhí/Vmis  ar/Sp  a/Dp3ms  bhealach/Ncmsc  abhaile/Rd  théis/Ncfsc  ualach/Ncmsc  móna/Ncfsg  a/Sp  fhágáil/Nv  istigh/Rd  i/Sp"
"doc#18","ag/Sp  siúl/Nv  ./Fe </s><s> Ach/Cs  ,/Fi  bhí/Vmis  an/Td-s  t-ádh/Ncmsc  dearg/Aq-msc  air/Pr3ms  ./Fe </s><s> Ní/Qn  raibh/Vmis---n  sé/Pp3mss  imithe/Av  i/Sp  bhfad/Ncmsc  nuair/Cs  a/Q-r  tháinig/Vmis  an/Td-s  fear/Ncmsc  seo/Dd  le/Sp  capall/Ncmsc  agus/Cc  cairt/Ncfsc  suas/Rd  leis/Pr3ms  ./Fe </s><s>","Fear/Vmm-2s"," as/Sp  an/Td-s  Spidéal/Npmsc  a/Q-r  bhí/Vmis  ar/Sp  a/Dp3ms  bhealach/Ncmsc  abhaile/Rd  théis/Ncfsc  ualach/Ncmsc  móna/Ncfsg  a/Sp  fhágáil/Nv  istigh/Rd  i/Sp  nGaillimh/Npfsc  ag/Sp  custaiméara/Ncmsg  ./Fe </s><s> Thóg/Vmis  sé/Npmsc  Seán/Npmsc"
"doc#18","ar/Sp  an/Td-s  mbaile/Ncmsc  an/Td-s  lá/Ncmsc  ina/Spp-s  dhiaidh/Ns-s  sin/Dd  ar/Sp  cuairt/Ncfsc  ag/Sp  na/Td-p  comharsanaí/Ncmpc  ./Fe </s><s> Dá/Cs  bhfeicfeá/Vmc-2s  an/Td-s  chaoi/Ncfsc  ar/Qq-s|Q-p|Q-is  mhéadaigh/Vmis  sé/Pp3mss  ./Fe </s><s> É/Pp3ms  fásta/Av|Aqp  suas/Rd  ina/Spr"," fhear/Vmis"," breá/Ri  dathúil/Aqp  ./Fe </s><s> Ní/Qn  raibh/Vmis---n  sé/Pp3mss  i/Sp  bhfad/Ncmsc  sa/Spa-s  mbaile/Ncfsg|Ncmsc|Ncmsg  nuair/Cs  a/Q-r  chuir/Vmis  Máire/Npfsc  Sheáin/Npfsg  Bhig/Npfsg  a/Dp3-p  súil/Ncfsc  air/Pr3ms  ./Fe </s><s> Ar/Sp  ndóigh/Ncfsc  níor/Ws-in  bhfiú/Ns-s  di/Pr3fs  bacadh/Nv  leis/Pr3ms  ,/Fi"
"doc#18","a/Q-r  chas/Vmis  an/Td-s  cór/Ncmsc  na/Td-p  hamhráin/Ncmsg  lá/Ncmsc  Nollag/Npmsc  ./Fe </s><s> Bhí/Vmis  siad/Pp3-ps  thar/Sp  barr/Ncmsc  ./Fe </s><s> Facthas/Ncmsc  dom/Pr1-s  féin/Px  go/Q-s  raibh/Vmis---d|Vmsp  Seán/Npmsc  Chúláin/Npmsc  iontach/Aq-msc  ar/Sp  fad/Ncmsc  ./Fe </s><s> B''/Ws-i  é/Pp3ms  an/Td-s  taon/Ncmsc"," fhear/Ncmpg"," sa/Spa-s  gcór/Ncmsc  é/Pp3ms  ./Fe </s><s> Ba/Ws-i  mná/Ncfpc  ,/Fi  cailíní/Ncmpc  agus/Cc  gasúir/Ncmpc  an/Td-s  chuid/Ncfsc  eile/Dd  ./Fe </s><s> Gan/Sp  bhréig/Ncfsc  gan/Sp  mhagadh/Nv  bhí/Vmis  a/Dp3ms  ghlór/Ncmsc  go/Ua  binn/Aqp  ./Fe </s><s> Bhí/Vmis  sé/Pp3mss  ag/Sp  seasamh/Nv  amach/Rd"
"doc#18","a/Q-r  bhí/Vmis  ina/Spr  shuí/Vmsp---n  moch/Ns-s  an/Td-s  mhaidin/Ncfsc  seo/Dd  ,/Fi  maidin/Ncfsc  chinn/Ncmsg  bhliana/Ncfsg  ./Fe </s><s> Ag/Sp  dul/Nv  soir/Rd|Ncmpc|Ncmsg  ag/Sp  an/Td-s  ngleann/Ncmsc  sin/Dd  taobh/Ncmsc  thoir/Ncmsg  dena/Ncfpc  hAille/Ncfsg  casadh/Ncmsc"," seanfhear/Ncmsc"," beag/Aq-msc  dó/Pr3ms  is/Wpri  é/Pp3ms  ag/Sp  tiomáint/Nv  bó/Ncfsc|Ncfpg|Ncfsg  roimhe/Pr3ms  ar/Sp  an/Td-s  mbóthar/Ncmsc  ./Fe </s><s> Bhí/Vmis  an/Td-s  seanbhuachaill/Ncmsc  ar/Sp  a/Dp3ms  bhealach/Ncmsc  go dtí/Spc  an/Td-s  tarbh/Ncmsc  leis/Sp  an/Td-s  mbó/Ncfsc  ./Fe </s><s> Bhí/Vmis  sí/Pp3fss"
"doc#18","ar/Sp  an/Td-s  bpunt/Ncmsc  a/Q-r  bhí/Vmis  le cois/Spc  aige/Pr3ms  ./Fe </s><s> Ghléas/Vmis  sé/Pp3mss  suas/Rd  é/Pp3ms  féin/Px  san/Spa-s  éadach/Ncmsc  agus/Cc  ins/Spa-s  na/Td-p  bróga/Ncfpc  nua/Aqp  Dé/Ns-s  Domhnaigh/Ncmsg  dar/Csw  gcionn/Ncfsd  ./Fe </s><s> ''/Fa  Ní/Qn  raibh/Vmis---n  aon/Dq"," fhear/Ncmsc"," óg/Aq-msc  sa/Spa-s  séipéal/Ncmsc  chomh/Ri  breá/Aqp  leis/Pr3ms  ,/Fi  ''/Fa  a/Dp3fs|Q-p|Q-i|Q-r  deir/Vmip|Ncfsc  Máire/Npf-g|Npfsc  Mac/Ncmsc  ./Fe </s><s> Ní/Qn  raibh/Vmis---n  mórán/Ncmsc  eile/Dd  le/Sp  rá/Nv  faoi/Sp  Sheán/Npmsc  nó/Cc  go/Cs  dtáinig/Vmis  an/Td-s  tseachtain/Ncfsc"
"doc#18","nuair/Cs  a/Q-r  tháinig/Vmis  an/Td-s  misinéir/Ncmsc  ar/Sp  an/Td-s  altóir/Ncfsc  ./Fe </s><s> Bhí/Vmis  Jack/Npmsc  Mac/Ncmsc  ,/Fi  a/Uv  bhean/Ncfsv  chéile/Ncmsg  ,/Fi  agus/Cc  Seán/Npmsc  le/Sp  chéile/Ncmsc  i/Sp  suíochán/Ncmsc  i lár/Spc  an/Td-s  tséipéil/Ncmsg  ./Fe </s><s>","Fear/Ncmsc"," mór/Aq-msc  árd/Ncmsc  glórach/Aq-msc  fearúil/Aq-msc  a/Q-r  bhí/Vmis  in/Sp  san/Spa-s  misinéir/Ncmsc  ./Fe </s><s> Dúirt/Vmis  sé/Pp3mss  an/Td-s  páidrín/Ncmsc  ar/Sp  dtús/Ncmsc  ./Fe </s><s> Ansin/Rl  thug/Vmis  sé/Pp3mss  an/Td-s  tseanmóir/Ncfsc  uaidh/Pr3ms  ./Fe </s><s> Ar/Sp"
"doc#18","an/Td-s  sagart/Ncmsc  paróiste/Ncmsg  isteach/Rd  sa/Spa-s  scoil/Ncfsc  náisiúnta/Aqp  ./Fe </s><s> É/Pp3ms  ag/Sp  fiafraigh/Vmm-2s  den/Spa-s  mhúinteoir/Ncmsc  agus/Cc  dena/Ncfpc  gasúir/Ncmsg  cé/Cs|Ncfsc|Ncfsg|Pq  hé/Pp3ms  an/Td-s  tamhránaí/Ncmsc"," fir/Ncmsg"," a/Q-r  bhí/Vmis  ag/Sp  canadh/Vmis0  na/Td-p  n-iomann/Ncmsc  go/Ua  hálainn/Aqp  in/Sp  sa/Spa-s  séipéal/Ncmsc  an/Td-s  tráthnóna/Ncmsg  roimhe/Pr3ms  sin/Dd  ?/Fq </s><s> Ní/Qn  raibh/Vmis---n  a/Dp3ms  fhios/Ncmsc  ag/Sp  an/Td-s  múinteoir/Ncmsc  cé/Ncfsg  é/Pp3ms  féin/Px  ./Fe </s><s> ''/Fa"
"doc#18","a/Q-r  tharla/Vmis  an/Td-s  rud/Ncmsc  nach/Qnr  raibh/Vmis---n  súil/Ncfsc  ag/Sp  aon/Mc|Dq  duine/Ncmsc  leis/Pr3ms  ./Fe </s><s> Bhí/Vmis  Seán/Npmsc  sa/Spa-s  tsráid/Ncfsc  ar/Sp  a/Dp3ms  bhealach/Ncmsc  isteach/Rd  ag/Sp  a/Dp3ms  lón/Ncmsc  nuair/Cs  a/Q-r  chonaic/Vmis  sé/Pp3mss  an/Td-s"," fear/Ncmsc"," seo/Dd  ag/Sp  teacht/Nv  isteach/Rd  an/Td-s  bóithrín/Ncmsc  ag/Sp  an/Td-s  teach/Ncmsc  ./Fe </s><s> Chonaic/Vmis  Máire/Npfsc  Mac/Ncmsc  chomh/Ri  maith/Aqp  é/Pp3ms  ./Fe </s><s> ''/Fa  Sin/Pd  é/Pp3ms  an/Td-s  fear/Ncmsc  as/Sp  teach/Ncmsc  an/Td-s  phoist/Ncmsg  ,/Fi  ''/Fa  a/Q-r  deir/Vmip  sí/Pp3fss"
"doc#18","ag/Sp  a/Dp3ms  lón/Ncmsc  nuair/Cs  a/Q-r  chonaic/Vmis  sé/Pp3mss  an/Td-s  fear/Ncmsc  seo/Dd  ag/Sp  teacht/Nv  isteach/Rd  an/Td-s  bóithrín/Ncmsc  ag/Sp  an/Td-s  teach/Ncmsc  ./Fe </s><s> Chonaic/Vmis  Máire/Npfsc  Mac/Ncmsc  chomh/Ri  maith/Aqp  é/Pp3ms  ./Fe </s><s> ''/Fa  Sin/Pd  é/Pp3ms  an/Td-s"," fear/Ncmsc"," as/Sp  teach/Ncmsc  an/Td-s  phoist/Ncmsg  ,/Fi  ''/Fa  a/Q-r  deir/Vmip  sí/Pp3fss  ./Fe </s><s> Tháinig/Vmis  an/Td-s  fear/Ncmsc  chomh/Ri  fada/Aqp  leo/Pr3-p  ./Fe </s><s> ''/Fa  An/Qq  bhfuil/Vmip---d  John/Npmsc  Folan/Npmsc  anseo/Rl  ?/Fq </s><s> ''/Fa  a/Q-r  deir/Vmip  an/Td-s  fear/Ncmsc  ./Fe </s><s> ''/Fa  Tá/Vmip  ,/Fi  ''/Fa  a/Dp3fs|Q-p|Q-i|Q-r  deir/Vmip|Ncfsc"
"doc#18","isteach/Rd  an/Td-s  bóithrín/Ncmsc  ag/Sp  an/Td-s  teach/Ncmsc  ./Fe </s><s> Chonaic/Vmis  Máire/Npfsc  Mac/Ncmsc  chomh/Ri  maith/Aqp  é/Pp3ms  ./Fe </s><s> ''/Fa  Sin/Pd  é/Pp3ms  an/Td-s  fear/Ncmsc  as/Sp  teach/Ncmsc  an/Td-s  phoist/Ncmsg  ,/Fi  ''/Fa  a/Q-r  deir/Vmip  sí/Pp3fss  ./Fe </s><s> Tháinig/Vmis  an/Td-s"," fear/Ncmsc"," chomh/Ri  fada/Aqp  leo/Pr3-p  ./Fe </s><s> ''/Fa  An/Qq  bhfuil/Vmip---d  John/Npmsc  Folan/Npmsc  anseo/Rl  ?/Fq </s><s> ''/Fa  a/Q-r  deir/Vmip  an/Td-s  fear/Ncmsc  ./Fe </s><s> ''/Fa  Tá/Vmip  ,/Fi  ''/Fa  a/Dp3fs|Q-p|Q-i|Q-r  deir/Vmip|Ncfsc  Seán/Npmsc  ,/Fi  ''/Fa  Is/Wpri  mise/Pp1-s-e  John/Npmsc  Folan/Npmsc  ./Fe </s><s> ''/Fa </s><s> Thug/Vmis  sé/Pp3mss  an/Td-s  litir/Ncfsc  seo/Dd"
"doc#18","é/Pp3ms  ./Fe </s><s> ''/Fa  Sin/Pd  é/Pp3ms  an/Td-s  fear/Ncmsc  as/Sp  teach/Ncmsc  an/Td-s  phoist/Ncmsg  ,/Fi  ''/Fa  a/Q-r  deir/Vmip  sí/Pp3fss  ./Fe </s><s> Tháinig/Vmis  an/Td-s  fear/Ncmsc  chomh/Ri  fada/Aqp  leo/Pr3-p  ./Fe </s><s> ''/Fa  An/Qq  bhfuil/Vmip---d  John/Npmsc  Folan/Npmsc  anseo/Rl  ?/Fq </s><s> ''/Fa  a/Q-r  deir/Vmip  an/Td-s"," fear/Ncmsc"," ./Fe </s><s> ''/Fa  Tá/Vmip  ,/Fi  ''/Fa  a/Dp3fs|Q-p|Q-i|Q-r  deir/Vmip|Ncfsc  Seán/Npmsc  ,/Fi  ''/Fa  Is/Wpri  mise/Pp1-s-e  John/Npmsc  Folan/Npmsc  ./Fe </s><s> ''/Fa </s><s> Thug/Vmis  sé/Pp3mss  an/Td-s  litir/Ncfsc  seo/Dd  do/Sp  Sheán/Npmsc  ./Fe </s><s> Sreangscéal/Ncmsc  a/Q-r  bhí/Vmis  ann/Pr3ms  ./Fe </s><s> Bhí/Vmis  Jack/Npmsc  agus/Cc  Máire/Npfsc"
"doc#18","thart/Rd  ar/Sp  an/Td-s  tsochraid/Ncfsc  ./Fe </s><s> Chaoin/Npfsg  na/Td-s  mná/Ncfsg  caointe/Av  í/Pp3fs  ./Fe </s><s> Níor/Qn-s  tháinig/Vmis---n  an/Td-s  tuaigneas/Ncmsc  ná/Cc  an/Td-s  brón/Ncmsc  i/Sp  gceart/Ncmsc  ar/Sp  Sheán/Npmsc  nó/Cc  go/Cs  bhfaca/Vmis---d  sé/Pp3mss  na/Td-p"," fir/Ncmpc"," ag/Sp  caitheamh/Nv  na/Td-p  chéad/Mo|Mc  sluaisaid/Ncfsc  gaineamh/Ncmpg  síos/Rd  ar/Sp  an/Td-s  gcónra/Ncfsg  san/Spa-s  uaigh/Ncfsc  ./Fe </s><s> Ba/Ws-i  bheag/Aqp  bídeach/Aqp  nár/Qnrs  bhris/Vmis---n  sé/Pp3mss  sin/Dd  a/Dp3ms  chroí/Ncmsc  ./Fe </s><s> Tháinig/Vmis"
"doc#18","an/Td-s  sagart/Ncmsc  uaidh/Pr3ms  é/Pp3ms  go/Ua  deimhin/Aqp  bhí/Vmis  sé/Pp3mss  buíoch/Aq-msc  gur/Q--s  ofráil/Vmis  sé/Pp3mss  an/Qq  t-aifreann/Vmip  in/Sp  aisce/Ncfsc  dó/Pr3ms  ./Fe </s><s> Ag/Sp  ocht/Ncmsc  mbliana/Ncfsg  déag/Ns-s  ,/Fi  bhí/Vmis  Seán/Npmsc  ina/Spr"," fhear/Vmis"," breá/Ri  slachtmhar/Aqp  ./Fe </s><s> É/Pp3ms  ina/Spp-p|Spp-s  sé/Npmsc|Ncmsc  troigh/Ncfsc  go/Ua  láidir/Aqp  ./Fe </s><s> An/Td-s  ghruaig/Ncfsc  dhubh/Aq-fsc  úd/Dd  chomh/Ri  dubh/Aqp  céanna/Aqp  leis/Sp  an/Td-s  loinnir/Ncfsc  ghorm/Aq-fsc  ina/Spp-s  shúile/Ncfpc  donn/Aq--pg"
"doc#18","dul/Nv  thart/Rd  ar/Sp  an/Td-s  gcapall/Ncmsc  dubh/Aq-msc  leis/Sp  an/Td-s  scead/Ncfsc  bhán/Aq-fsc  ./Fe </s><s> Bhí/Vmis  mac/Ncmsc  a/Q-r  bhí/Vmis  timpeall/Ncmsc|Rd  trí/Ncmsg  bliana/Ncf-c|Ncfsg  fichead/Ncmsc  ag/Sp  na/Td-p  Jefferson/Npmsc  ''s/Cc  chomh/Ri  maith/Aqp  ./Fe </s><s>","Fear/Ncmsc"," mór/Aq-msc  láidir/Aq-msc  ./Fe </s><s> Bhí/Vmis  feirm/Ncfsc  maith/Aq-msc  talún/Ncfsg  acu/Pr3-p  cúpla/Ncmsc  míle/Ncmsg  suas/Rd  an/Td-s  bóthar/Ncmsc  ar/Sp  an/Td-s  gCaisleán/Ncmsc  Nua/Aqp  ./Fe </s><s> Is/Wp-i  minic/Rg|Aqp  a/Q-r  chonaic/Vmis  Jack/Npmsc  Mac/Ncmsc"
"doc#18","básaithe/Av  le/Sp  fada/Ncmpv  an/Td-s  lá/Ncmsc  ./Fe </s><s> Gur/Wpdi|Wsdi  Críostaí/Ncmsc|Aqp|Aqc  maith/Aqp|Aq-msc  tú/Pp2-s  ./Fe </s><s> Go/Cs  bhfuil/Vmip---d  tú/Pp2-s  i/Sp  do/Dp2-s  bhall/Ncmsc  de/Sp  chór/Ncmsc  an/Td-s  tséipéil/Ncmsg  ./Fe </s><s> Go/Cs  bhfuil/Vmip---d  glór/Ncmsc  álainn/Aq-msc  agat/Pr2-s  ./Fe </s><s> Gur/Q--s"," fear/Vmm-2s"," deas/Ri  lách/Aqp  agus/Cc  gráiúil/Ncmsc  tú/Pp2-s  ./Fe </s><s> Go/Q-s  raibh/Vmis---d|Vmsp  tú/Pp2-s  iontach/Ri  uaigneach/Aqp  i ndiaidh/Spc  do/Sp  mháthar/Ncfsg  ./Fe </s><s> Nach/Qnq|Qnr  bhfuil/Vmip---d  fríde/Ncfpc  dochair/Ncmsg  i/Sp  do/Dp2-s"
"doc#18","ann/Pr3ms  ach/Cs  buachaill/Ncmsc  aimsire/Ncfsg  ./Fe </s><s> Ansin/Rl  go/Ua  feargach/Aqp  léi/Pr3fs  féin/Px  dúirt/Vmis  sí/Pp3fss </s><s> ''/Fa  Níl/Npfsc|Vmip---n  mé/Pp1-s  ag/Sp  rá/Nv  go/Cs  bhfuil/Vmip---d  Seán/Npmsc  ró-mhaith/Ncfsc  ag/Sp  Bernice/Npmsc  ./Fe </s><s> Níl/Npfsc|Vmip---n  aon/Dq"," fhear/Ncmsc|Vmis"," ró-mhaith/Ncfsc  aici/Pr3fs  ach/Cs  tá/Vmip  Seán/Npmsc  ró-mhaith/Ncfsc  ag/Sp  an/Td-s  gcuid/Ncfsc  eile/Dd  de/Sp  na/Td-p  Jeffersons/Npmsc  ./Fe </s><s> ''/Fa  Bhí/Vmis  grá/Ncmsc  aici/Pr3fs  anois/Rg  do/Sp  Bernice/Npmsc  chomh/Ri  maith/Aqp  le/Sp  Seán/Npmsc"
"doc#18","ar/Sp  Sheán/Npmsc  í/Pp3fs  ag/Sp  iarraidh/Nv  cleamhnas/Ncmpg|Ncmsc  a/Sp  dhéanamh/Nv  idir/Sp  í/Pp3fs  féin/Px  agus/Cc  feirmeoir/Ncmsc  mór/Aq-msc  as/Sp  Gleann/Ncmsc  an/Td-s  Mhada/Npmsc  a/Q-r  raibh/Vmis---n  go/Ua  leor/Aqp  talún/Ncfsg  aige/Pr3ms  ./Fe </s><s>","Fear/Vmm-2s"," a/Q-r  bhí/Vmis  daichead/Mc  bliain/Ncfsc  d''/Sp  aois/Ncfsc  ./Fe </s><s> Ar/Sp  ndóigh/Ncfsc  ,/Fi  ní/Ncmsc|Ncfsc|Wp-in  phósadh/Nv|Ncmsc  Bernice/Npmsc  é/Pp3ms  dá/Cs  mbeadh/Vmc  ór/Ncmsc  ag/Sp  sileadh/Nv  leis/Pr3ms  ./Fe </s><s> Dúirt/Vmis  sí/Pp3fss  é/Pp3ms  sin/Dd  lena/Spp-s  hathair/Ncmsc|Ncfsc"
"doc#18","an/Td-s  Mhada/Npmsc  bhí/Vmis  siad/Pp3-ps  ag/Sp  iarraidh/Nv  í/Pp3fs  a/Sp  phósadh/Nv  le/Sp  feirmeoir/Ncmsc  as/Sp  an/Td-s  nGoirtín/Ncmsc  ./Fe </s><s> Feirmeoir/Ncmsc  nach/Qnq|Qnr  raibh/Vmis---n|Vmis---d  an/Td-s  oiread/Ns-s  talún/Ncfsg  aige/Pr3ms  le/Sp"," fear/Ncmsc"," an/Td-s  Ghleanna/Npfsg  ach/Cs  go/Q-s  raibh/Vmis---d|Vmsp  sé/Mc|Pp3mss  cúpla/Ncmsc  bliain/Ncfsc  níos/Uc  óige/Aqc  ./Fe </s><s> Bhí/Vmis  fear/Ncmsc  eile/Dd  as/Sp  an/Td-s  gCnoc/Ncmsc  Breac/Aq-msc  dá/Spp-s  hiarraidh/Nv|Ncfsc  le/Sp  pósadh/Vmis0  ./Fe </s><s> Bhí/Vmis  sé/Pp3mss  seo/Dd  níos/Uc"
"doc#18","as/Sp  an/Td-s  nGoirtín/Ncmsc  ./Fe </s><s> Feirmeoir/Ncmsc  nach/Qnq|Qnr  raibh/Vmis---n|Vmis---d  an/Td-s  oiread/Ns-s  talún/Ncfsg  aige/Pr3ms  le/Sp  fear/Ncmsc  an/Td-s  Ghleanna/Npfsg  ach/Cs  go/Q-s  raibh/Vmis---d|Vmsp  sé/Mc|Pp3mss  cúpla/Ncmsc  bliain/Ncfsc  níos/Uc  óige/Aqc  ./Fe </s><s> Bhí/Vmis"," fear/Ncmsc"," eile/Dd  as/Sp  an/Td-s  gCnoc/Ncmsc  Breac/Aq-msc  dá/Spp-s  hiarraidh/Nv|Ncfsc  le/Sp  pósadh/Vmis0  ./Fe </s><s> Bhí/Vmis  sé/Pp3mss  seo/Dd  níos/Uc  aosta/Aqc  ná/Cc  na/Td-p  fir/Ncmpc  eile/Dd  ,/Fi  go/Ua  leor/Aqp  talún/Ncfsg  aige/Pr3ms  ,/Fi  ach/Cs  é/Pp3ms  dá/Spp-s  chiapadh/Ncmsc  le/Sp"
"doc#18","ach/Cs  go/Q-s  raibh/Vmis---d|Vmsp  sé/Mc|Pp3mss  cúpla/Ncmsc  bliain/Ncfsc  níos/Uc  óige/Aqc  ./Fe </s><s> Bhí/Vmis  fear/Ncmsc  eile/Dd  as/Sp  an/Td-s  gCnoc/Ncmsc  Breac/Aq-msc  dá/Spp-s  hiarraidh/Nv|Ncfsc  le/Sp  pósadh/Vmis0  ./Fe </s><s> Bhí/Vmis  sé/Pp3mss  seo/Dd  níos/Uc  aosta/Aqc  ná/Cc  na/Td-p"," fir/Ncmpc"," eile/Dd  ,/Fi  go/Ua  leor/Aqp  talún/Ncfsg  aige/Pr3ms  ,/Fi  ach/Cs  é/Pp3ms  dá/Spp-s  chiapadh/Ncmsc  le/Sp  scoilteacha/Ncfpc  ./Fe </s><s> Ní/Wp-in  gá/Ncmsc  dom/Pr1-s  é/Pp3ms  a/Sp  scríobh/Nv  go/Cs  mba/Ws-i  Protastúnaigh/Ncmpc  ar/Sp  fad/Ncmsc  iad/Pp3-p  na/Td-p"
"doc#18","é/Pp3ms  in aice/Spc  le/Sp  tí/Ncfsc|Ncmsc  Jack/Npmsg|Npmpg  Mac/Ncmsc  ./Fe </s><s> Ar/Sp  dtús/Ncmsc  nuair/Cs  a/Q-p|Q-i|Q-r  d''/Q  fhág/Vmis  sé/Mc|Pp3mss  teach/Ncmsc  an/Td-s  tsagairt/Ncmsg  ní/Qn  raibh/Vmis---n  siad/Pp3-ps  ag/Sp  teacht/Nv  leis/Pr3ms  ./Fe </s><s> Bhí/Vmis  sé/Pp3mss  ag/Sp  siúl/Nv  mar/Cs  a/Q-r  bheadh/Vmc"," fear/Ncmsc"," ann/Pr3ms  a/Q-r  bheadh/Vmc  óltacha/Aq--pg|Aq--pv|Aq--pc  le/Sp  iomarca/Ncfsc  fuisce/Ncmsg  ./Fe </s><s> Bhuail/Vmis  sé/Pp3mss  ar/Sp  an/Td-s  doras/Ncmsc  tí/Ncfsg|Ncmsg  Mhac/Ncmsc  ./Fe </s><s> D''/Q  oscail/Vmis  Máire/Npfsc  é/Pp3ms  ./Fe </s><s> Chomh/Ri  luath/Aqp  is/Cc  a/Q-r  chonaic/Vmis  sí/Pp3fss  éadan/Ncmsc"
"doc#18","a/Sp  phósadh/Nv  ./Fe </s><s> B''/Ws-i  iomaí/Ncfsc|Aqc|Aqp  uair/Ncfsc  a/Q-r  chuireadh/Vmih  Mr./Y  Jefferson/Npmsc  an/Td-s  cheist/Ncfsc  ar/Wpsi|Wssi|Ws-q|Wsdq  a/Dp3ms  bhean/Ncfsc  chéile/Ncmsg  ./Fe </s><s> ''/Fa  An/Qq  bhfuil/Vmip---d  Bernice/Npmsc  as/Sp  a/Dp3fs  céill/Ncfsc  ?/Fq </s><s> An/Qq  bhfuil/Vmip---d"," fear/Ncmsc"," ar/Sp  bith/Ns-s  sách/Ri  maith/Aqp  aici/Pr3fs  ?/Fq </s><s> ''/Fa </s><s> Ní/Qn  raibh/Vmis---n  a/Dp3ms  bhean/Ncfsc  chéile/Ncmsg  ábalta/Aqp  freagra/Ncmsg|Ncmsc  a/Sp  thabhairt/Nv  air/Pr3ms  ./Fe </s><s> Ní/Qn  raibh/Vmis---n  sí/Pp3fss  chomh/Ri  mí-fhoighdeach/Ncfsc  leis/Sp"
"doc#18","a/Dp3ms  fhios/Ncmsc  ag/Sp  Bernice/Npmsc  ná/Cc  go/Q-s  raibh/Vmis---d|Vmsp  aithnigh/Ncmsv  ag/Sp  an/Td-s  deartháir/Ncmsc  ar/Sp  Sheán/Npmsc  ,/Fi  agus/Cc  is/Wpri  cinnte/Aqc  gur/Q--s|Wpdi|Wsdi  inis/Npmsc|Ncfsc|Vmis  an/Td-s  t-athair/Ncmsc  don/Spa-s  mhac/Ncmsc  cén/Pq--s  sórt/Ncmsc"," fear/Ncmpg"," a/Q-r  chonaic/Vmis  sé/Pp3mss  in/Sp  éineacht/Ns-s  léi/Pr3fs  ./Fe </s><s> A/Dp3ms  mhéid/Ncmsc|Ncfsc  ,/Fi  a/Sp  dhéanamh/Nv  ,/Fi  a/Uv  thréithe/Ncfpv  corpartha/Aqp  ,/Fi  ar nós/Spc  dath/Ncmsc  a/Dp3ms  chuid/Ncfsc  gruaige/Ncfsg  agus/Cc  mar/Sp  sin/Pd  ./Fe </s><s> Go/Cs"
"doc#18","acu/Pr3-p  an/Td-s  áit/Ncfsc  a/Sp  fhágáil/Nv  ./Fe </s><s> Bhí/Vmis  siad/Pp3-ps  i/Sp  súil/Ncfsc  ribe/Ncmsg  ./Fe </s><s> Cibé/Pi|Dq  cé/Cs  a/Q-r  bhí/Vmis  ann/Pr3ms  ,/Fi  bhí/Vmis  sé/Pp3mss  ag/Sp  déanamh/Nv  ar/Sp  an/Td-s  áit/Ncfsc  ina/Spr  raibh/Vmis---d  siad/Pp3-ps  ./Fe </s><s> Bhí/Vmis  a/Dp3ms  fhios/Ncmsc  acu/Pr3-p  gur/Wpdi|Wsdi"," fear/Ncmsc"," é/Pp3ms  óna/Spp-s  coiscéimeanna/Ncfpc  móra/Aq--pc  troma/Aq--pc  ar/Sp  an/Td-s  talamh/Ncmsc  ./Fe </s><s> Tháinig/Vmis  an/Td-s  fear/Ncmsc  timpeall/Ncmpg  an/Td-s  chúinne/Ncmsc  ./Fe </s><s> Ba/Ws-i  bheag/Aqp  nár/Qnrs  thit/Vmis---n  Bernice/Npmsc  as/Sp|Pr3ms  a/Sp  seasamh/Nv  ./Fe </s>"
"doc#18",",/Fi  bhí/Vmis  sé/Pp3mss  ag/Sp  déanamh/Nv  ar/Sp  an/Td-s  áit/Ncfsc  ina/Spr  raibh/Vmis---d  siad/Pp3-ps  ./Fe </s><s> Bhí/Vmis  a/Dp3ms  fhios/Ncmsc  acu/Pr3-p  gur/Wpdi|Wsdi  fear/Ncmsc  é/Pp3ms  óna/Spp-s  coiscéimeanna/Ncfpc  móra/Aq--pc  troma/Aq--pc  ar/Sp  an/Td-s  talamh/Ncmsc  ./Fe </s><s> Tháinig/Vmis  an/Td-s"," fear/Ncmsc"," timpeall/Ncmpg  an/Td-s  chúinne/Ncmsc  ./Fe </s><s> Ba/Ws-i  bheag/Aqp  nár/Qnrs  thit/Vmis---n  Bernice/Npmsc  as/Sp|Pr3ms  a/Sp  seasamh/Nv  ./Fe </s><s> Cé/Cs  a/Q-r  bhí/Vmis  ann/Pr3ms  ach/Cs  a/Dp3fs  hathair/Ncmsc|Ncfsc  ./Fe </s><s> Bhí/Vmis  lasrachaí/Ncmsc|Ncmpc  ag/Sp  teacht/Nv  amach/Rd  as/Sp  a/Dp3ms"
"doc#18","dhiaidh/Ns-s  é/Pp3ms  ./Fe </s><s> Bhí/Vmis  sé/Pp3mss  féin/Px  agus/Cc  mo/Dp1-s  mháthair/Ncfsc  aimhreasach/Aq  ó/Sp  lá/Ncmsc  an/Td-s  aonaigh/Ncmsg  ./Fe </s><s> Bhí/Vmis  mo/Dp1-s  dheartháir/Ncmsc  in/Sp  ann/Ns-s  inseacht/Ncmsc|Ncmsg  dóibh/Pr3-p  go/Cs  mba/Ws-i  tusa/Pp2-s-e  an/Td-s"," fear/Ncmsc"," a/Q-r  bhí/Vmis  in/Sp  éineacht/Ns-s  liom/Pr1-s  ag/Sp  an/Td-s  aonach/Ncmsc  ./Fe </s><s> Bhí/Vmis  sé/Pp3mss  ag/Sp  faire/Nv  orm/Pr1-s  ó/Sp  shin/Pd  i/Sp  leith/Ncfsc  ./Fe </s><s> Dá/Cs  mbeadh/Vmc  a/Dp3ms  fhios/Ncmsc  acu/Pr3-p  go/Cs  dtug/Vmis  an/Td-s  cailín/Ncmsc  aimsire/Ncfsg  an/Td-s"
"doc#18","mullach/Ncmsc  an/Td-s  aird/Ncmsg  ./Fe </s><s> An/Td-s  capall/Ncmsc  ins/Spa-s  na/Td-p  cosa/Ncfpc  in/Sp  airde/Ncfpc|Ncfsc  ./Fe </s><s> De/Sp  réir/Ncfsc  mar/Cs  a/Q-r  bhí/Vmis  siad/Pp3-ps  ag/Sp  teacht/Nv  níos/Uc  gaire/Aqc  dóibh/Pr3-p  bhí/Vmis  a/Dp3ms  fhios/Ncmsc  acu/Pr3-p  go/Q-s  raibh/Vmis---d|Vmsp"," fear/Ncmsc"," agus/Cc  bean/Ncfsc  ar/Sp  an/Td-s  gcarr/Ncfsc|Ncmsc  ./Fe </s><s> Thug/Vmis  siad/Pp3-ps  faoi/Sp  deara/Ns-s  freisin/Rg  go/Q-s  raibh/Vmis---d|Vmsp  an/Td-s  capall/Ncmsc  sínte/Av  sna/Spa-p  cosa/Ncfpc  in/Sp  áirde/Ncfsc  agus/Cc  ag/Sp  imeacht/Nv  ó/Sp  smacht/Ncmsc  an/Td-s"
"doc#18","bóthar/Ncmsc  a/Q-r  bhí/Vmis  sé/Pp3mss  nuair/Cs  a/Q-r  stop/Vmis  sé/Pp3mss  an/Td-s  capall/Ncmsc  ./Fe </s><s> Rith/Vmm-2s|Vmis  Jack/Npmsc  siar/Rd  go dtí/Spc  an/Td-s  áit/Ncfsc  a/Q-r  raibh/Vmis---n  an/Td-s  capall/Ncmsc  agus/Cc  an/Td-s  carr/Ncmsc  stopaithe/Av  ag/Sp  Seán/Npmsc  ./Fe </s><s> Bhí/Vmis"," fear/Ncmsc"," agus/Cc  bean/Ncfsc  meánaosta/Av  ina/Spp-p|Spp-s  suí/Nv  ar/Sp  an/Td-s  gcárr/Ncmsc  ./Fe </s><s> Dath/Ncmsc  chomh/Ri  bán/Aqp  leis/Sp  an/Td-s  bpáipéar/Ncmsc  ar/Sp  éadan/Ncmsc  na/Td-s  beirte/Ncfsg  ./Fe </s><s> B''/Ws-i  éigin/Aqp  do/Sp  Jack/Npmsc  Mac/Ncmsc  cúnamh/Ncmsc|Nv"
"doc#18","an/Td-s  tae/Ncmsc  dóibh/Pr3-p  ./Fe </s><s> ''/Fa  Céard/Pq  a/Q-r  tharla/Vmis  don/Spa-s  chapall/Ncmsc  ?/Fq </s><s> ''/Fa  a/Q-r  deir/Vmip  Seán/Npmsc  ./Fe </s><s> ''/Fa  Coinín/Npmsc  a/Sp  rith/Nv  trasna/Sp  an/Td-s  bhóthair/Ncmsg  agus/Cc  scanradh/Ncmsc  sé/Ncmsg  é/Pp3ms  ,/Fi  ''/Fa  a/Q-r  deir/Vmip  an/Td-s"," fear/Ncmsc"," ./Fe </s><s> Ba/Ws-i  ar/Wpsi|Wssi|Ws-q|Wsdq  éigin/Aqp  a/Q-r  bhí/Vmis  an/Td-s  bhean/Ncfsc  in/Sp  ann/Ns-s  tada/Ncmsg|Ncmsc  a/Sp  rá/Nv  ./Fe </s><s> ''/Fa  Bhí/Vmis  an/Td-s  t-ádh/Ncmsc  orainn/Pr1-p  gur/Q--s|Wpdi|Wsdi  stop/Ncmsc|Vmis  tú/Pp2-s  an/Td-s  capall/Ncmsc  ag/Sp  an/Td-s  am/Ncmsc  ar/Sp|Qq-s|Q-p|Q-is|Wpsi|Wssi|Ws-q|Wsdq  stop/Ncmsc|Vmis  tú/Pp2-s  é/Pp3ms  ./Fe </s><s> Dá/Cs  mbeadh/Vmc  sé/Pp3mss  gan/Sp"
"doc#18","<s> Tá/Vmip  an/Td-s  casadh/Ncmsc  sin/Dd  uafásach/Aqp  géar/Aqp  agus/Cc  bheadh/Vmc  an/Td-s  carr/Ncmsc  ,/Fi  an/Td-s  capall/Ncmsc  agus/Cc  an/Td-s  bheirt/Ncfsc  againn/Pr1-p  marbh/Ncmsc  in aghaidh/Spc  an/Td-s  bhalla/Ncmsc  ,/Fi  ''/Fa  a/Dp3fs|Q-p|Q-i|Q-r  deir/Vmip|Ncfsc  an/Td-s"," fear/Ncmsc"," ./Fe </s><s> ''/Fa  Ó/I  stop/Vmis  ,/Fi  a/Dp3ms  Alastar/Npmsc  ./Fe </s><s> Tá/Vmip  tú/Pp2-s  ag/Sp  cur/Nv  creatha/Ncmsg  orm/Pr1-s  ,/Fi  ''/Fa  a/Dp3fs|Q-p|Q-i|Q-r  deir/Vmip|Ncfsc  an/Td-s  bhean/Ncfsc  ./Fe </s><s> Alastar/Npmsc  agus/Cc  Mrs./Y  Igoe/Npmsc  as/Sp  Baile/Npmsc  an/Td-s  Mhóinín/Ncfsc  b''/Ws-i  ea/Pp3-s  an/Td-s  bheirt/Ncfsc  ./Fe </s>"
"doc#18","buíoch/Aqp  faoin/Spa-s  gcuireadh/Ncmsc  a/Sp  fháil/Nv  ./Fe </s><s> Bhí/Vmis  a/Dp3ms  fhios/Ncmsc  ag/Sp  Seán/Npmsc  go/Cs  gcloisfeadh/Vmc-3s|Vmc-2p  Bernice/Npmsc  faoin/Spa-s  gcaoi/Ncfsg  ar/Qq-s|Q-p|Q-is  shábháil/Vmis  sé/Pp3mss  a/Dp3fs  haintín/Ncfsc  agus/Cc  a/Dp3fs"," fear/Ncmsc"," céile/Ncmsg  ./Fe </s><s> Go/Cs  mbeadh/Vmc  ríméad/Ncmsc  uirthi/Pr3fs  go/Q-s  raibh/Vmis---d|Vmsp  sé/Pp3mss  in/Sp  ann/Ns-s  an/Td-s  tseanlánúin/Ncfsc  a/Sp  shábháil/Nv  ón/Spa-s  mbás/Ncmsc  cinnte/Av|Aqp  a/Q-r  bhí/Vmis  amach/Rd  rompu/Pr3-p  ag/Sp  casadh/Vmis0  an/Td-s"
"doc#18","atharach/Aq  a/Sp  fháil/Nv  uait/Pr2-s  ,/Fi  chuaigh/Vmis  tú/Pp2-s  de/Sp  léim/Ncfsc  ina/Spp-s  mhullach/Ncmsc  le/Sp  do/Dp2-s  chuid/Ncfsc  rialacha/Ncfpg  seafóideacha/Aq--pg  ./Fe </s><s> Ní/Qn  thuigeann/Vmip---n  tusa/Pp2-s-e  grá/Ncmsc"," fear/Ncmsc"," óg/Aq-msc  do/Sp  bhean/Ncfsc  óg/Aq-fsc  ,/Fi  ná/Cc  grá/Ncmsc  bean/Ncfsc  óg/Aq-fsc  d''/Q  fhear/Ncmsc  óg/Aq-msc  ./Fe </s><s> Ní/Qn  thuigeann/Vmip---n  na/Td-p  Jefferson/Npmsc  ''s/Cc  ach/Cs  oiread/Ns-s  é/Pp3ms  ./Fe </s><s> Rinne/Vmis  na/Td-p  Jefferson/Npmsc  ''s/Cc  éagóir/Ncfsc  ar/Sp  Sheán/Npmsc  ./Fe </s>"
"doc#18","tú/Pp2-s  de/Sp  léim/Ncfsc  ina/Spp-s  mhullach/Ncmsc  le/Sp  do/Dp2-s  chuid/Ncfsc  rialacha/Ncfpg  seafóideacha/Aq--pg  ./Fe </s><s> Ní/Qn  thuigeann/Vmip---n  tusa/Pp2-s-e  grá/Ncmsc  fear/Ncmsc  óg/Aq-msc  do/Sp  bhean/Ncfsc  óg/Aq-fsc  ,/Fi  ná/Cc  grá/Ncmsc  bean/Ncfsc  óg/Aq-fsc  d''/Q"," fhear/Ncmsc"," óg/Aq-msc  ./Fe </s><s> Ní/Qn  thuigeann/Vmip---n  na/Td-p  Jefferson/Npmsc  ''s/Cc  ach/Cs  oiread/Ns-s  é/Pp3ms  ./Fe </s><s> Rinne/Vmis  na/Td-p  Jefferson/Npmsc  ''s/Cc  éagóir/Ncfsc  ar/Sp  Sheán/Npmsc  ./Fe </s><s> Rinne/Vmis  siad/Pp3-ps  beagán/Ncmsc  dó/Pr3ms  ./Fe </s><s> Tá/Vmip  Bernice/Npmsc"
"doc#18","ghlas/Ncmsc|Ncfsc  acu/Pr3-p  ./Fe </s><s> Gan/Sp  cead/Ncmsc  aici/Pr3fs  é/Pp3ms  a/Dp3ms  fheiceál/Ncmsc  ./Fe </s><s> Níl/Vmip---n  ann/Pr3ms  dár/Spp-p  leo/Pr3-p  ,/Fi  ach/Cs  buachaill/Ncmsc  aimsire/Ncfsg  ./Fe </s><s> Dhá/Spp  lá/Ncmsc  ó/Sp  shin/Pd  shábháil/Vmis  sé/Mc|Pp3mss  duine/Ncmsc  acu/Pr3-p  agus/Cc  a/Dp3fs"," fear/Ncmsc"," céile/Ncmsg  ón/Spa-s  mbás/Ncmsc  ./Fe </s><s> Cén/Pq--s  freagra/Ncmsc  atá/Vmip---r  agat/Pr2-s  ar/Ws-q|Wsdq  sin/Pd  ,/Fi  a/Uv  Athair/Ncfsv|Ncfsc|Ncmsv|Ncmsc  ?/Fq </s><s> ''/Fa </s><s> Bhí/Vmis  Jack/Npmsc  Mac/Ncmsc  ag/Sp  éisteach/Ncfsc  is/Wpri  gan/Sp  focal/Ncmsc  as/Pr3ms  ./Fe </s><s> Tá/Vmip  tuairim/Ncfsc  agam/Pr1-s  go/Cs  mb''/Ws-i  in/Sp  é/Pp3ms  an/Td-s"
"doc#18","Máire/Npfsc  ós/Csw  ard/Aqp|Ncmsc  a/Dp3fs  cinn/Ncmpc  ./Fe </s><s> ''/Fa  John/Npmsc  ,/Fi  John/Npmsc  ,/Fi  feicim/Vmip1s  John/Npmsc  ,/Fi  ''/Fa  a/Q-r  deir/Vmip  sí/Pp3fss  ./Fe </s><s> ''/Fa  Feicimse/Npmsc  freisin/Rg  é/Pp3ms  ,/Fi  ''/Fa  a/Q-r  deir/Vmip  seanJack/Npmsc  ./Fe </s><s> Ba/Ncfpc|Ws-i  ghearr/Aqp  gur/Q--s  ghlaoigh/Vmis"," fear/Ncmsc"," a/Q-r  bhí/Vmis  ag/Sp  teacht/Nv  anuas/Rd  an/Td-s  staighre/Ncmsc  -/Fb </s><s> ''/Fa  Mammy/Npmsc  ,/Fi  Daddy/Npmsc  ./Fe </s><s> ''/Fa </s><s> Bhí/Vmis  John/Npmsc  feicthe/Av  ag/Sp  Seán/Npmsc  anois/Rg  ./Fe </s><s> É/Pp3ms  an-chosúil/Aqp  le/Sp  sean/Ncmsc  Mhac/Ncmsc  ./Fe </s><s> Tháinig/Vmis  sé/Pp3mss"
"doc#18","suíochán/Ncmsc  lena/Spp-s  taobh/Ncmsc  ,/Fi  agus/Cc  d''/Q  fhiafraigh/Vmis  sí/Pp3fss  do/Sp  Sheán/Npmsc  -/Fb </s><s> ''/Fa  Ar/Qq-s|Q-p|Q-is  chuala/Vmis  tú/Pp2-s  a/Uv  Sheáin/Npm-v  gur/Q--s  phós/Vmis  Bernice/Npmsc  Jefferson/Npmsg|Npmpg  ar/Sp  maidin/Ncfsc  inniu/Rt  ?/Fq </s><s>","Fear/Vmm-2s"," an/Td-s  phoist/Ncmpc  a/Q-r  bhí/Vmis  thart/Rd  tráthnóna/Ncmsc  a/Q-p|Q-i|Q-r  d''/Q  inis/Vmis|Vmm-2s  dom/Pr1-s  é/Pp3ms  ./Fe </s><s> Phós/Vmis  sí/Pp3fss  feirmeoir/Ncmsc  Protasúnach/Aq  as/Sp|Pr3ms  an/Td-s|Wp-q|Wpdq  mBaile/Npmpg  Bán/Npmsg|Npmsc  ./Fe </s><s> Áit/Ncfsc  atá/Vmip---r  in aice/Spc  le/Sp  Abhainn/Ncfsc"
"doc#18","tráthnóna/Ncmsc  a/Q-p|Q-i|Q-r  d''/Q  inis/Vmis|Vmm-2s  dom/Pr1-s  é/Pp3ms  ./Fe </s><s> Phós/Vmis  sí/Pp3fss  feirmeoir/Ncmsc  Protasúnach/Aq  as/Sp|Pr3ms  an/Td-s|Wp-q|Wpdq  mBaile/Npmpg  Bán/Npmsg|Npmsc  ./Fe </s><s> Áit/Ncfsc  atá/Vmip---r  in aice/Spc  le/Sp  Abhainn/Ncfsc  an/Td-s  Chláir/Npmsc  ./Fe </s><s> Chuala/Vmis"," Fear/Ncmsc"," an/Td-s  Phoist/Ncmsg  gur/Q--s  chuir/Vmis  na/Td-p  Jefferson/Npmsc  ''s/Cc  iallach/Ncmsc  uirthi/Pr3fs  é/Pp3ms  a/Sp  phósadh/Nv  in aghaidh/Spc  a/Dp3fs  tola/Ncfsg  :/Fi  Ní/Qn  raibh/Vmis---n  a/Dp3ms  fhios/Ncmsc  aige/Pr3ms  níos/Uc  mó/Aqc  faoin/Spa-s  scéal/Ncmsc"
"doc#18","raibh/Vmis---d|Vmsp  sí/Pp3fss  sásta/Aqp  rud/Ncmsc  ar/Sp  bith/Ns-s  a/Sp  dhéanamh/Nv  sa/Spa-s  deireadh/Ncmsc  ./Fe </s><s> Ach/Cs  tá/Vmip  a/Dp3ms  fhios/Ncmsc  agamsa/Pr1-s-e  rud/Ncmsc  amháin/Aqp  agus/Cc  sé/Pp3mss  sin/Dd  ,/Fi  nach/Qnr  bhfuil/Vmip---d  sí/Pp3fss  i/Sp  ngrá/Ncmsc  leis/Sp  an/Td-s"," bhfear/Ncmsc"," a/Q-r  phós/Vmis  sí/Pp3fss  ./Fe </s><s> Sin/Pd  cinnte/Av|Aqp  ./Fe </s><s> ''/Fa </s><s> Chuaigh/Vmis  sé/Pp3mss  suas/Rd  go dtí/Spc  a/Dp3ms  sheomra/Ncmsc  agus/Cc  thug/Vmis  sé/Pp3mss  anuas/Rd  an/Td-s  litir/Ncfsc  a/Q-r  chuir/Vmis  sí/Pp3fss  chuige/Pr3ms  leis/Sp  an/Td-s  gcailín/Ncmsg"
"doc#18","agus/Cc  dúirt/Vmis  sé/Mc|Pp3mss  paidir/Ncfsc  óna/Spp-s  chroí/Ncmsc  do/Sp  Jack/Npmsc  agus/Cc  do/Sp  Mháire/Npfsc  ./Fe </s><s> Bhí/Vmis  sé/Pp3mss  i/Sp  Londain/Npfsc  Shasana/Npmsg  an/Td-s  mhaidin/Ncfsc  dár/Aq-msc  gcionn/Ncfsd  ./Fe </s><s> Fuair/Vmis  sé/Mc|Pp3mss  obair/Ncfsc  ó/Sp"," fhear/Ncmsc"," a/Q-r  bhí/Vmis  ag/Sp  tógáil/Nv  tithe/Ncmpg|Ncmpc  cónaithe/Av  in/Sp  áit/Ncfsc  dárbh/Ncmsc  ainm/Ncmsg  Chiswich/Npmsc  ./Fe </s><s> É/Pp3ms  ar/Sp  lóistín/Ncmsc  an-ghar/Ncmsc  don/Spa-s  láthair/Ncfsc  tógála/Ncfsg  ./Fe </s><s> Scríobh/Vmis  sé/Mc|Pp3mss  litir/Ncfsc"
"doc#18","Mhac/Ncmsc  ./Fe </s><s> Thart/Rd  ar/Sp  an/Td-s  Nollaig/Npmsc|Npfsc  a/Q-r  bhí/Vmis  ann/Pr3ms  ./Fe </s><s> Bhí/Vmis  siad/Pp3-ps  lán/Aqp|Ncmsc  cinnte/Nv--g  go/Q-s  raibh/Vmis---d|Vmsp  dearmad/Ncmsc  glan/Aq-msc  déanta/Av  aige/Pr3ms  orthu/Pr3-p  ./Fe </s><s> Oíche/Ncfsc  Nollag/Npmsc  tháinig/Vmis"," fear/Ncmsc"," an/Td-s  phoist/Ncmsg  ag/Sp  an/Td-s  doras/Ncmsc  acu/Pr3-p  ./Fe </s><s> A/Dp3ms  dhóthain/Ncfsc  go/Cs  maith/Vmm-2s  ólta/Nv--g  aige/Pr3ms  ./Fe </s><s> B''/Ws-i  in/Sp  é/Pp3ms  an/Td-s  chaoi/Ncfsc  a/Q-i  mbíodh/Vmih  sé/Pp3mss  ag/Sp  go/Ua  leor/Aqp  de/Sp  na/Td-p  fir/Ncmpc  phosta/Ncmpv  ./Fe </s><s> Bhíodh/Vmih  siad/Pp3-ps"
"doc#18","Nollag/Npmsc  tháinig/Vmis  fear/Ncmsc  an/Td-s  phoist/Ncmsg  ag/Sp  an/Td-s  doras/Ncmsc  acu/Pr3-p  ./Fe </s><s> A/Dp3ms  dhóthain/Ncfsc  go/Cs  maith/Vmm-2s  ólta/Nv--g  aige/Pr3ms  ./Fe </s><s> B''/Ws-i  in/Sp  é/Pp3ms  an/Td-s  chaoi/Ncfsc  a/Q-i  mbíodh/Vmih  sé/Pp3mss  ag/Sp  go/Ua  leor/Aqp  de/Sp  na/Td-p"," fir/Ncmpc"," phosta/Ncmpv  ./Fe </s><s> Bhíodh/Vmih  siad/Pp3-ps  thart/Rd  lena/Spp-p|Spp-s  litreacha/Ncfpc  deireanach/Aq--pg  tráthnóna/Ncmsg|Ncmsc  Lae/Ncmsg  Nollag/Npmsc  ./Fe </s><s> Bhíodh/Vmih  siad/Pp3-ps  ag/Sp  fáil/Nv  leath/Ncfpg|Ncfsc  cheann/Ncmpg  den/Spa-s  stuf/Ncmsc"
"doc#18","éineacht/Ns-s  libhse/Pr2-p-e  bhí/Vmis  mé/Pp1-s  cáilithe/Av  go/Ua  feiliúnach/Aqp  lena/Spp-s  aghaidh/Ncfsc  ./Fe </s><s> Tá/Vmip  mé/Pp1-s  sa/Spa-s  gcéim/Ncfsc  is/Wpri  gaire/Aqc  don/Spa-s  Bhainisteoir/Ncmsc  agus/Cc  thart/Rd  ar/Sp|Wpsi|Wssi|Ws-q|Wsdq  céad/Aqp|Ncmsc|Mo"," fear/Ncmpg|Ncmsc"," ag/Sp  obair/Ncfsc  fúinn/Pr1-p  ./Fe </s><s> Tá/Vmip  leath/Ncfsc  chéad/Aq-fsc  míle/Ncmsg|Ncmsc|Mc  acra/Ncmsc|Ncmsg  talún/Ncfsg  san/Spa-s  bhfeirm/Ncfsc  ./Fe </s><s> Tá/Vmip  an/Td-s  fheirm/Ncfsc  féin/Px  i lár/Spc  na/Td-p  Darling/Npmsc  Downs/Npmsc  ./Fe </s><s> Togha/Ncmsc  na/Td-s  talún/Ncfsg  ./Fe </s><s> Tá/Vmip"
"doc#18","talún/Ncfsg  san/Spa-s  bhfeirm/Ncfsc  ./Fe </s><s> Tá/Vmip  an/Td-s  fheirm/Ncfsc  féin/Px  i lár/Spc  na/Td-p  Darling/Npmsc  Downs/Npmsc  ./Fe </s><s> Togha/Ncmsc  na/Td-s  talún/Ncfsg  ./Fe </s><s> Tá/Vmip  cúig/Ncmsc  mhaor/Ncmpg  ag/Sp  obair/Ncfsc  fúinn/Pr1-p  ,/Fi  thart/Rd  ar/Sp  fiche/Mc"," fear/Ncmsc"," faoi/Sp  chaon/Ncmsc  mhaor/Ncmpg  acu/Pr3-p  sin/Dd  ./Fe </s><s> Tá/Vmip  maor/Ncmsc  agus/Cc  foireann/Ncfsc  amháin/Aqp  ag/Sp  breathnú/Nv  i ndiaidh/Spc  beithígh/Ncmsg  bhainne/Ncmsg  ./Fe </s><s> Maor/Ncmsc  eile/Dd  agus/Cc  foireann/Ncfsc"
"doc#18","théis/Ncfsc  a/Dp3ms  chuid/Ncfsc  oibre/Ncfsg  ./Fe </s><s> Lár/Ncmsc  Samhradh/Ncmsc  na/Td-s  hAstráile/Npf-g  a/Q-r  bhí/Vmis  ann/Pr3ms  ./Fe </s><s> Trí/Sp  lá/Ncmsc  roimh/Sp  na/Td-p  Nollag/Npmsc  ./Fe </s><s> Théis/Ncfsc  am/Ncmsc  lóin/Ncmsg  go/Ua  díreach/Aqp  nuair/Cs  a/Q-r  tháinig/Vmis"," Fear/Ncmsc"," an/Td-s  Phoist/Ncmsg  de/Sp  ruathar/Ncmsc  ar/Sp  a/Dp3fs  róthar/Ncmsc  gluaiste/Av  go dtí/Spc  é/Pp3ms  le/Sp  litir/Ncfsc  ./Fe </s><s> D''/Q  oscail/Vmis  sé/Pp3mss  í/Pp3fs  ./Fe </s><s> Litir/Ncfsc  ó/I  Mrs./Y  Mac/Ncmsc  ./Fe </s><s> Thosaigh/Vmis  sé/Pp3mss  ag/Sp  léamh/Ncmsc  ./Fe </s><s> A/Uv  Sheáin/Npm-v"
"doc#18","<s> ''/Fa  a/Q-r  deir/Vmip  Jack/Npmsc  ./Fe </s><s> ''/Fa  Níor/Ws-in  cheart/Aqp|Ncmsc  duit/Pr2-s  cead/Ncmsc  a/Sp  thabhairt/Nv  do/Sp  do/Dp2-s  bhuachaill/Ncmsc  aimsire/Ncfsg  m''/Dp1-s  iníon/Ncfsc  a/Sp  phósadh/Nv  ./Fe </s><s> ''/Fa </s><s> ''/Fa  Ní/Wp-in  buachaill/Ncmsc  aimsire/Ncfsg  é/Pp3ms  an/Td-s"," fear/Ncmsc"," sin/Dd  níos/Uc  mó/Aqc  ./Fe </s><s> Tá/Vmip  ár/Dp1-p  n-uacht/Ncfsc  déanta/Av  agamsa/Pr1-s-e  agus/Cc  ag/Sp  mo/Dp1-s  bhean/Ncfsc  chéile/Ncmsg  ,/Fi  agus/Cc  an/Td-s  teach/Ncmsc  ,/Fi  an/Td-s  fheirm/Ncfsc  agus/Cc  an/Td-s  teallach/Ncmsc  tugtha/Av  againn/Pr1-p"
"doc#18","./Fe </s><s> Agus/Cc  bhí/Vmis  cloiste/Nv--g  acu/Pr3-p  faoin/Spa-s  tarbh/Ncmsc  fíorfholach/Ncmsc  óg/Aq-msc  Hereford/Npmsc  a/Q-r  bhí/Vmis  ceannaithe/Ncmpc|Ncfpc  ag/Sp  Seán/Npmsc  ./Fe </s><s> Chuala/Vmis  siad/Pp3-ps  an/Td-s  cháil/Ncfsc|Ncmsg  a/Q-r  bhí/Vmis  air/Pr3ms  mar/Sp|Cs"," fhear/Ncmsc|Vmis"," oibre/Ncfsg  ,/Fi  mar/Sp  fhear/Ncmsc  deas/Aq-msc  agus/Cc  oibleagáideach/Aqp  ./Fe </s><s> ''/Fa  Féach/Vmm-2s  an/Td-s  chaoi/Ncfsc  ar/Qq-s|Q-p|Q-is  shábháil/Vmis  sé/Pp3mss  na/Td-p  hIgoe/Xx  ''s/Cc  an/Td-s  lá/Ncmsc  a/Q-i  raibh/Vmis---d  a/Dp3-p  gcapall/Ncmsc  ag/Sp  rith/Nv  as/Sp  a/Dp3fs"
"doc#18","acu/Pr3-p  faoin/Spa-s  tarbh/Ncmsc  fíorfholach/Ncmsc  óg/Aq-msc  Hereford/Npmsc  a/Q-r  bhí/Vmis  ceannaithe/Ncmpc|Ncfpc  ag/Sp  Seán/Npmsc  ./Fe </s><s> Chuala/Vmis  siad/Pp3-ps  an/Td-s  cháil/Ncfsc|Ncmsg  a/Q-r  bhí/Vmis  air/Pr3ms  mar/Sp|Cs  fhear/Ncmsc|Vmis  oibre/Ncfsg  ,/Fi  mar/Sp"," fhear/Ncmsc"," deas/Aq-msc  agus/Cc  oibleagáideach/Aqp  ./Fe </s><s> ''/Fa  Féach/Vmm-2s  an/Td-s  chaoi/Ncfsc  ar/Qq-s|Q-p|Q-is  shábháil/Vmis  sé/Pp3mss  na/Td-p  hIgoe/Xx  ''s/Cc  an/Td-s  lá/Ncmsc  a/Q-i  raibh/Vmis---d  a/Dp3-p  gcapall/Ncmsc  ag/Sp  rith/Nv  as/Sp  a/Dp3fs  chéill/Ncfsc  ,/Fi  ''/Fa  a/Dp3fs|Q-p|Q-i|Q-r  deir/Vmip|Ncfsc"
"doc#18","an/Td-s  chaoi/Ncfsc  ar/Qq-s|Q-p|Q-is  shábháil/Vmis  sé/Pp3mss  na/Td-p  hIgoe/Xx  ''s/Cc  an/Td-s  lá/Ncmsc  a/Q-i  raibh/Vmis---d  a/Dp3-p  gcapall/Ncmsc  ag/Sp  rith/Nv  as/Sp  a/Dp3fs  chéill/Ncfsc  ,/Fi  ''/Fa  a/Dp3fs|Q-p|Q-i|Q-r  deir/Vmip|Ncfsc  bean/Ncfsc  Jefferson/Npmsg|Npmpg  ./Fe </s><s> ''/Fa  Is/Wp-i  fíor/Aqp|Ncfsc  sin/Dd  ,/Fi  ''/Fa  a/Q-i  deir/Vmip  a/Dp3fs"," fear/Ncmsc"," céile/Ncmsg  ./Fe </s><s> ''/Fa  Agus/Cc  is/Wp-i  cinnte/Aqc  go/Cs  mb''/Ws-i  fhearr/Aqc  an/Td-s  chiall/Ncfsc  a/Q-r  bhí/Vmis  ag/Sp  Bernice/Npmsc  ná/Cc  againne/Pr1-p-e  ./Fe </s><s> Tá/Vmip  faitíos/Ncmsc  orm/Pr1-s  go/Cs  ndearna/Vmis---d  muid/Pp1-p  praiseach/Ncfsc  dá/Spp-p|Spp-s|Spp-p|Spp-s"
"doc#19","Mhairéad/Npmsc  freisin/Rg  ./Fe </s><s> ''/Fa  Deir/Vmip  siad/Pp3-ps  nach/Qnr  n-éiríonn/Vmip  sí/Pp3fss  go/Sp  tráthnóna/Ncmsc  ./Fe </s><s> ''/Fa  Bhí/Vmis  go/Ua  leor/Aqp  cloiste/Av  ag/Sp  Áine/Npfsc  sa/Spa-s  mbeár/Ncmsc  a/Q-r  bhí/Vmis  aici/Pr3fs  féin/Px  agus/Cc  a/Dp3fs|Q-p|Q-i|Q-r"," fear/Ncmsc|Vmm-2s"," faoi/Sp  Bhidín/Ncmsc  ,/Fi  cé/Cs  nach/Qnr  bhfaca/Vmis---d  sí/Pp3fss  ariamh/Ncmsc  í/Pp3fs  ./Fe </s><s> ''/Fa  Ná/Q-m  cuir/Vmm-2s  olc/Ncmsc  uirthi/Pr3fs  ar/Sp  chaoi/Ncfsc  ar/Sp  bith/Ns-s  ./Fe </s><s> ''/Fa  Bhíodar/Vmis3p  ag/Sp  siúl/Nv  i/Sp  dtreo/Ncfsc  an/Td-s  bhotháin/Ncmsg  arís/Rg  ./Fe </s><s> ''/Fa"
"doc#19","oraibh/Pr2-p  ,/Fi  a/Dp3fs  chuntanna/Ncmpc  bradacha/Aq--pc  ./Fe </s><s> Faraor/I  nach/Qnq|Qnr  bhfuil/Vmip---d  gadhar/Ncmsc  agam/Pr1-s  leis/Sp  an/Td-s  ruaig/Ncfsc  a/Sp  chur/Nv  oraibh/Pr2-p  ./Fe </s><s> Mallacht/Ncfsc  Dé/Ncmsg  .../F  ''/Fa </s><s> Bhí/Vmis  Jeaic/Npmsc  ,/Fi"," fear/Ncmsc"," Áine/Npf-g  ,/Fi  ag/Sp  magadh/Nv  fúthu/Pr3-p  nuair/Cs  a/Q-r  shroich/Vmis  na/Td-s  mná/Ncfpc  an/Td-s  Range/Npmsc  Rover/Npmsc  faoi/Sp  dheifir/Ncfsc  ,/Fi  gearranáil/Ncfsc  orthu/Pr3-p  ./Fe </s><s> Ní/Wp-in  túisce/Ncfsc  suite/Av  sa/Spa-s  gcarr/Ncfsc|Ncmsc  iad/Pp3-p"
"doc#19","<s> ''/Fa  Some/Npmsc  baile/Ncfsg|Ncmsg  ,/Fi  Jeaic/Npmsc  ./Fe </s><s> ''/Fa  Bhí/Vmis  pictiúr/Ncmsc  den/Spa-s  bhothán/Ncmsc  fós/Rg  ina/Spp-s  cuimhne/Ncfsc  ag/Sp  Áine/Npfsc  ./Fe </s><s> ''/Fa  B''/Ws-i  fhéidir/Ns-s  nach/Qnr  raibh/Vmis---n  aon/Mc|Dq  áit/Ncfsc  eile/Dd  aici/Pr3fs  ,/Fi  ''/Fa  a/Q-i  dúirt/Vmis  a/Dp3fs"," fear/Ncmsc"," ./Fe </s><s> ''/Fa  Tá/Vmip  an/Td-s  seanscioból/Ncmsc  sin/Dd  ar/Sp  thalamh/Ncmsc|Ncfsc  a/Q-i  thóg/Vmis  a/Dp3-p  muintir/Ncfsc  ón/Spa-s  gcoimín/Ncmsg  ./Fe </s><s> Nuair/Cs  a/Q-i  cailleadh/Vmis0  a/Dp3fs  hathair/Ncmsc|Ncfsc  agus/Cc  a/Dp3-p  máthair/Ncfsc  thit/Vmis  an/Td-s  díon/Ncmsc"
"doc#19","nuair/Cs  a/Q-r  stop/Vmis  sé/Pp3mss  an/Td-s  jíp/Ncmsc|Ncmsg  ./Fe </s><s> ''/Fa  Céard/Pq  a/Q-r  chonaic/Vmis  sí/Pp3fss  ionam/Pr1-s  ar/Sp|Qq-s|Q-p|Q-is|Wpsi|Wssi|Ws-q|Wsdq  chor/Vmis|Ncmsc  ar/Sp  bith/Ns-s  ?/Fq </s><s> ''/Fa </s><s> ''/Fa  An/Td-s  t-airgead/Ncmsc  ,/Fi  ''/Fa  a/Q-r  cheap/Vmis  Mairéad/Npmsc  ina/Spp-s  hintinn/Ncfsc  ./Fe </s><s> ''/Fa  Nach/Wp-qn|Wpsin|Wpdin|Wpdqn  tú/Pp2-s  an/Td-s"," fear/Ncmsc"," a/Q-r  raibh/Vmis---n  chuile/Dq  bhean/Ncfsc  ina/Spp-s  dhiaidh/Ns-s  ,/Fi  ''/Fa  ar/Vmis  sí/Pp3fss  os/Sp  ard/Ncmsc  ./Fe </s><s> ''/Fa  Agus/Cc  an/Qq  raibh/Vmis---d  tusa/Pp2-s-e  tú/Pp2-s  féin/Px  i/Sp  mo/Dp1-s  dhiaidh/Ns-s  ?/Fq </s><s> Nach/Wp-qn|Wpsin|Wpdin|Wpdqn  fada/Aqp  a/Q-r  thóg/Vmis  sé/Pp3mss  ort/Pr2-s  é/Pp3ms  a/Sp  rá/Nv  liom/Pr1-s  ./Fe </s><s> ''/Fa </s>"
"doc#19",",/Fi  ''/Fa  ar/Vmis  sí/Pp3fss  os/Sp  ard/Ncmsc  ./Fe </s><s> ''/Fa  Agus/Cc  an/Qq  raibh/Vmis---d  tusa/Pp2-s-e  tú/Pp2-s  féin/Px  i/Sp  mo/Dp1-s  dhiaidh/Ns-s  ?/Fq </s><s> Nach/Wp-qn|Wpsin|Wpdin|Wpdqn  fada/Aqp  a/Q-r  thóg/Vmis  sé/Pp3mss  ort/Pr2-s  é/Pp3ms  a/Sp  rá/Nv  liom/Pr1-s  ./Fe </s><s> ''/Fa </s><s> ''/Fa  Táim/Vmip1s  sásta/Aqp  go/Ua  maith/Aqp  leis/Sp  an/Td-s"," bhfear/Ncmsc"," atá/Vmip---r  agam/Pr1-s  ./Fe </s><s> ''/Fa  Shuigh/Vmis  Mairéad/Npmsc  siar/Rd  agus/Cc  d''/Q  iompaigh/Vmis|Vmm-2s  sí/Pp3fss  i/Sp  dtreo/Ncfsc  an/Td-s  dorais/Ncmsg  ./Fe </s><s> Ghoill/Npfsg  caint/Ncfsc  mar/Sp  sin/Pd  uirthi/Pr3fs  ./Fe </s><s> Ní/Qn  raibh/Vmis---n  aon/Mc|Dq  pháiste/Ncmsc"
"doc#19","sin/Pd  uirthi/Pr3fs  ./Fe </s><s> Ní/Qn  raibh/Vmis---n  aon/Mc|Dq  pháiste/Ncmsc  acu/Pr3-p  ,/Fi  agus/Cc  bhí/Vmis  cosúlacht/Ncfsc  ar/Sp  an/Td-s  scéal/Ncmsc  le/Sp  tamall/Ncmsc  anuas/Rd  go/Q-s  raibh/Vmis---d|Vmsp  suim/Ncfsc  caillte/Av  ag/Sp  Máirtín/Npmsc  ,/Fi  a/Dp3fs|Q-p|Q-i|Q-r"," fear/Ncmsc|Vmm-2s"," ,/Fi  inti/Pr3fs  ./Fe </s><s> Sa/Spa-s  teach/Ncmsc  ósta/Ncmsg  a/Q-r  chaith/Vmis  sé/Mc|Pp3mss  chuile/Ncfsg  oíche/Ncfsc|Ncfsg  go dtí/Spc  am/Ncmsc  dúnta/Av|Aqp  ./Fe </s><s> B''/Ws-i  fhearr/Aqc  léi/Pr3fs  leannán/Ncmsc  a/Sp  bheith/Nv  aige/Pr3ms  ,/Fi  nó/Cc  bean/Ncfsc  a/Sp  bheith/Nv"
"doc#19","acu/Pr3-p  ar/Sp  a/Dp3-p  seanathair/Ncmsc  ,/Fi  John/Npmsc  Cofaigh/Npmsg  ,/Fi  a/Q-r  bhí/Vmis  ag/Sp  coinneáil/Nv  na/Td-s  leapa/Ncfsg  sa/Spa-s  seomra/Ncmsc  os cionn/Spc  na/Td-s  cistine/Ncfsg  le/Sp  tamall/Ncmsc  anuas/Rd  ./Fe </s><s> Bhí/Vmis  an/Td-s"," fear/Ncmsc"," ba/Wsri  mhó/Aqc|Aqp  le/Sp  rá/Nv  sa/Spa-s  phobal/Ncmsc  tráth/Ncmsc  ,/Fi  fear/Ncmsc  gaimbín/Ncmsg  den/Spa-s  seandéanamh/Ncmsc  ,/Fi  i/Sp  ndeireadh/Ncmsc  na/Td-s  feide/Ncfsg  ./Fe </s><s> Ach/Cs  cé/Cs  nach/Qnq|Qnr  raibh/Vmis---n|Vmis---d  fágtha/Nv--g  ann/Pr3ms  ach/Cs"
"doc#19",",/Fi  a/Q-r  bhí/Vmis  ag/Sp  coinneáil/Nv  na/Td-s  leapa/Ncfsg  sa/Spa-s  seomra/Ncmsc  os cionn/Spc  na/Td-s  cistine/Ncfsg  le/Sp  tamall/Ncmsc  anuas/Rd  ./Fe </s><s> Bhí/Vmis  an/Td-s  fear/Ncmsc  ba/Wsri  mhó/Aqc|Aqp  le/Sp  rá/Nv  sa/Spa-s  phobal/Ncmsc  tráth/Ncmsc  ,/Fi"," fear/Ncmsc"," gaimbín/Ncmsg  den/Spa-s  seandéanamh/Ncmsc  ,/Fi  i/Sp  ndeireadh/Ncmsc  na/Td-s  feide/Ncfsg  ./Fe </s><s> Ach/Cs  cé/Cs  nach/Qnq|Qnr  raibh/Vmis---n|Vmis---d  fágtha/Nv--g  ann/Pr3ms  ach/Cs  craiceann/Ncmsc  agus/Cc  cnámha/Ncfpc  de dheasca/Spc  na/Td-s"
"doc#19","nár/Qnrs  inis/Vmis---n  sí/Pp3fss  ariamh/Ncmsc  do/Sp  Mhairéad/Npmsc  ./Fe </s><s> ''/Fa  Nó/Cc  do/Sp  Jeaic/Npmsc  ach/Cs  oiread/Ns-s  ,/Fi  ''/Fa  a/Q-r  dúirt/Vmis  Áine/Npfsc  ina/Spp-s  hintinn/Ncfsc  ./Fe </s><s> Ní/Qn  raibh/Vmis---n  a/Dp3ms  fhios/Ncmsc  ag/Sp  ceachtar/Pi  acu/Pr3-p  gurb/Wpdi  é/Pp3ms"," fear/Ncmsc"," Mhairéad/Npmsc  ,/Fi  Máirtín/Npmsc  ,/Fi  athair/Ncfsc|Ncmsc  Jaqui/Npmsc  ./Fe </s><s> Deireadh/Vmih  seachtaine/Ncfsg  amháin/Aqp  a/Q-r  chaith/Vmis  sí/Pp3fss  féin/Px  agus/Cc  Máirtín/Npmsc  le/Sp  chéile/Ncmsc  ,/Fi  deireadh/Vmih|Ncmsc"
"doc#19","sine/Aqc  ná/Cc  í/Pp3fs  ,/Fi  bhí/Vmis  an/Td-s  chosúlacht/Ncfsc  air/Pr3ms  i/Sp  gcónaí/Ncmsc  go/Q-s  raibh/Vmis---d|Vmsp  sé/Pp3mss  seanaimseartha/Aqp  ariamh/Ncmsc|Ncmpg  ./Fe </s><s> Ach/Cs  athair/Ncmsc  maith/Aq-msc  a/Q-r  bhí/Vmis  ann/Pr3ms  do/Sp  na/Td-p  páistí/Ncmpc  ,/Fi  agus/Cc"," fear/Ncmsc"," maith/Aq-msc  di/Pr3fs  féin/Px  chomh/Ri  maith/Aqp  ./Fe </s><s> Bhí/Vmis  sé/Pp3mss  in/Sp  ann/Ns-s  an/Td-s  rud/Ncmsc  a/Q-r  bhí/Vmis  uaithi/Pr3fs  a/Sp  thabhairt/Nv  di/Pr3fs  ,/Fi  saol/Ncmsc  compordach/Aq-msc  ./Fe </s><s> Ní/Qn  raibh/Vmis---n  sí/Pp3fss  ag/Sp  iarraidh/Nv  scoil/Ncfsc  a/Sp"
"doc#19","iarraidh/Nv  scoil/Ncfsc  a/Sp  mhúineadh/Nv  ná/Cc  úsáid/Ncfsc|Nv|Vmm-2s|Vmis  mar/Sp  sin/Pd  a/Sp  bhaint/Nv  as/Sp  a/Dp3fs  céim/Ncfsc  ./Fe </s><s> Thaitin/Vmis  an/Td-s  saol/Ncmsc  a/Q-r  bhí/Vmis  aici/Pr3fs  léi/Pr3fs  ;/Fi  neart/Ncmsc  airgid/Ncmsg  ,/Fi  spraoi/Ncmsc  leis/Sp  na/Td-p"," fir/Ncmpc"," trasna/Sp  an/Td-s  chuntair/Ncmpc  san/Spa-s  ósta/Ncmsg  ,/Fi  gluaisteán/Ncmsc  dá/Spp-s  cuid/Ncfsc  féin/Px  ,/Fi  saoire/Ncfsc  aici/Pr3fs  féin/Px  agus/Cc  Jeaic/Npmsc  i gceann/Spc  de/Sp  na/Td-p  tíortha/Ncfpc  teo/Aq--pc  uair/Ncfsc  nó/Cc  dhó/Nv"
"doc#19","aoibhinn/Aqp  Dia/Ncmsc  dom/Pr1-s  ,/Fi  ''/Fa  ar/Vmis  sí/Pp3fss  léi/Pr3fs  féin/Px  ,/Fi  í/Pp3fs  suite/Av  i/Sp  gcathaoir/Ncfsc  bhog/Aq-fsc  ar/Sp  aghaidh/Ncfsc  na/Td-s  tine/Ncfsg  amach/Rd  ,/Fi  suipéar/Ncmsc  curtha/Av  san/Spa-s  oigheann/Ncmsc  aici/Pr3fs  dá/Spp-s"," fear/Ncmsc"," agus/Cc  do/Sp  na/Td-p  gasúir/Ncmpc  ./Fe </s><s> Chuir/Vmis  sí/Pp3fss  é/Pp3ms  sin/Dd  i/Sp  gcomparáid/Ncfsc  leis/Sp  an/Td-s  saol/Ncmsc  a/Q-r  bhí/Vmis  ag/Sp  Bidín/Ncmsc  Shaile/Ncfsg  Taim/Vmip1s  amuigh/Rd  ar/Sp  an/Td-s  bportach/Ncmsc  ./Fe </s><s> ''/Fa  An/Td-s  bhean/Ncfsc"
"doc#19","Bidín/Ncmsc  Shaile/Ncfsg  Taim/Vmip1s  amuigh/Rd  ar/Sp  an/Td-s  bportach/Ncmsc  ./Fe </s><s> ''/Fa  An/Td-s  bhean/Ncfsc  bhocht/Aq-fsc  ,/Fi  ''/Fa  a/Q-r  smaoinigh/Vmis  sí/Pp3fss  ./Fe </s><s> Bhí/Vmis  sé/Pp3mss  cloiste/Av  go/Ua  minic/Aqp  aici/Pr3fs  sa/Spa-s  phub/Ncmsc  go/Cs  mbíodh/Vmih"," fir/Ncmpc"," ar/Sp  cuairt/Ncfsc  ar/Sp  Bhidín/Ncmsc  san/Spa-s  oíche/Ncfsc  ./Fe </s><s> Bhí/Vmis  sé/Pp3mss  deacair/Aq-msc  é/Pp3ms  a/Sp  chreidiúint/Nv  ,/Fi  bean/Ncfsc  chomh/Ri  brocach/Aqp  salach/Aqp  léi/Pr3fs  ./Fe </s><s> Má/Cs  bhí/Vmis  sí/Pp3fss  ag/Sp  déanamh/Nv  airgid/Ncmsg|Ncmpc"
"doc#19","a/Sp  chur/Nv  ./Fe </s><s> ''/Fa  Chuir/Vmis  sé/Pp3mss  a/Dp3ms  eireaball/Ncmsc  féin/Px  ar/Sp  an/Td-s  scéal/Ncmsc  ./Fe </s><s> ''/Fa  San/Ns-s  áit/Ncfsc  ar/Qq-s|Q-p|Q-is  chuir/Vmis  an/Td-s  moncaí/Ncmsc  an/Td-s  nut/Ncmsc  ./Fe </s><s> ''/Fa  Rinne/Vmis  sé/Mc|Pp3mss  gáire/Ncmsc  beag/Aq-msc  sásúil/Aq-msc  ./Fe </s><s>","Fear/Vmm-2s"," beag/Ncmsc  néata/Aqp  a/Q-r  bhí/Vmis  ann/Pr3ms  a/Q-r  chaith/Vmis  culaith/Ncfsc  fhoirmeálta/Av  agus/Cc  caipín/Ncmsc  speice/Ncfsg  i/Sp  gcónaí/Ncmsc  san/Spa-s  ósta/Ncmsg  :/Fi  ''/Fa  Cosnóidh/Vmif  sé/Pp3mss  na/Td-p  céadta/Ncmpc  punt/Ncmpg  ar/Sp"
"doc#19","lá/Ncmsc  atá/Vmip---r  inniu/Rt  ann/Pr3ms  lá/Ncmsc  do/Sp  bhreithe/Ncfsg  ?/Fq </s><s> ''/Fa </s><s> ''/Fa  Cá/Rq  bhfios/Ncmsc  duitse/Pr2-s-e  é/Pp3ms  sin/Dd  ,/Fi  a/Uv  Thaidhg/Npm-v  ?/Fq </s><s> ''/Fa  Bhí/Vmis  Taimín/Ncmsc  fíorshásta/Aqp  leis/Pr3ms|Sp  féin/Px  ./Fe </s><s> ''/Fa  Caithfidh/Vmif  sé/Pp3mss  gur/Q--s"," fear/Vmm-2s"," feasa/Ncmsg  thú/Pp2-s  chomh/Ri  maith/Aqp  le/Sp  gach/Dq  rud/Ncmsc  eile/Dd  ./Fe </s><s> ''/Fa </s><s> ''/Fa  Is/Wp-i  cuimhneach/Aqp  liom/Pr1-s  thú/Pp2-s  a/Sp  bheith/Nv  anseo/Rl  anuraidh/Ns-s|Rt  lá/Ncmsc  a/Q-r  raibh/Vmis---n  Poncán/Ncmsc  ag/Sp  tomhas/Nv  cén/Pq--s"
"doc#19","iontu/Pr3-p  ./Fe </s><s> Ní/Qn  fhágfaidís/Vmc-3p-n  scornach/Ncfsc  thirim/Aq-fsc  ar/Sp  dhuine/Ncmsc  ./Fe </s><s> D''/Q  fhliuchfaidís/Vmc-3p  do/Sp  bhéal/Ncmsc  ./Fe </s><s> ''/Fa </s><s> Bhuail/Vmis  Tadhg/Npmsc  an/Td-s  cuntar/Ncmpg  agus/Cc  ghlaoigh/Vmis  sé/Pp3mss  ar/Sp|Qq-s|Q-p|Q-is"," fhear/Ncmsc|Vmis"," an/Td-s  tí/Ncfsg|Ncmsc  :/Fi  ''/Fa  A/Uv  Jeaic/Npmsc  ,/Fi  gabh/Vmm-2s  i/Sp  leith/Ncfsc  ./Fe </s><s> ''/Fa  Agus/Cc  Jeaic/Npmsc  ag/Sp  teacht/Nv  isteach/Rd  an/Td-s  doras/Ncmsc  ,/Fi  d''/Q  iarr/Vmm-2s|Vmis  Tadhg/Npmsc  air/Pr3ms  :/Fi  ''/Fa  Líon/Vmm-2s|Vmis|Ncmsc  pionta/Ncmsg|Ncmsc  don/Spa-s  fhear/Ncmsc  groí/Aqp  seo/Dd  ,/Fi"
"doc#19","sé/Pp3mss  ar/Sp|Qq-s|Q-p|Q-is  fhear/Ncmsc|Vmis  an/Td-s  tí/Ncfsg|Ncmsc  :/Fi  ''/Fa  A/Uv  Jeaic/Npmsc  ,/Fi  gabh/Vmm-2s  i/Sp  leith/Ncfsc  ./Fe </s><s> ''/Fa  Agus/Cc  Jeaic/Npmsc  ag/Sp  teacht/Nv  isteach/Rd  an/Td-s  doras/Ncmsc  ,/Fi  d''/Q  iarr/Vmm-2s|Vmis  Tadhg/Npmsc  air/Pr3ms  :/Fi  ''/Fa  Líon/Vmm-2s|Vmis|Ncmsc  pionta/Ncmsg|Ncmsc  don/Spa-s"," fhear/Ncmsc"," groí/Aqp  seo/Dd  ,/Fi  pionta/Ncmsc  dá/Spp-p|Spp-s|Spp-p|Spp-s  lá/Ncmsc  bhreithe/Ncfsg  ./Fe </s><s> ''/Fa </s><s> ''/Fa  Nach/Qnq|Qnr  mbíonn/Vmig  breithlá/Ncmsc  ag/Sp  Taimín/Ncmsc  chuile/Ncfsg  lá/Ncmsc  ./Fe </s><s> ''/Fa  Bhí/Vmis  an/Td-s  cleas/Ncmsc  céanna/Aqp  feicthe/Av  go/Ua  minic/Aqp  ag/Sp"
"doc#19","groí/Aqp  seo/Dd  ,/Fi  pionta/Ncmsc  dá/Spp-p|Spp-s|Spp-p|Spp-s  lá/Ncmsc  bhreithe/Ncfsg  ./Fe </s><s> ''/Fa </s><s> ''/Fa  Nach/Qnq|Qnr  mbíonn/Vmig  breithlá/Ncmsc  ag/Sp  Taimín/Ncmsc  chuile/Ncfsg  lá/Ncmsc  ./Fe </s><s> ''/Fa  Bhí/Vmis  an/Td-s  cleas/Ncmsc  céanna/Aqp  feicthe/Av  go/Ua  minic/Aqp  ag/Sp"," fear/Ncmsc"," an/Td-s  ósta/Ncmsg  ./Fe </s><s> ''/Fa  Is/Wp-i  fánach/Aqp  an/Td-s  áit/Ncfsc  a/Q-i  bhfaighfeá/Vmc-2s-d  deoch/Ncfsc  ,/Fi  ''/Fa  arsa/Vmis  Taimín/Ncmsc  ag/Sp  gáire/Nv  ./Fe </s><s> ''/Fa  Níor/Qn-s  chaill/Vmis---n  tú/Pp2-s  na/Td-p  seanfhocla/Ncmpc  ariamh/Ncmpg  ./Fe </s><s> ''/Fa </s><s> ''/Fa  Cén/Pq--s  chaoi/Ncfsc  a/Q-i"
"doc#19","gan/Sp  aon/Mc|Dq  fháinne/Ncmsc  ?/Fq </s><s> ''/Fa  Bhreathnaigh/Vmis  Taimín/Ncmsc  ar/Sp  mhéara/Ncfpc|Ncmsc  a/Dp3-p|Dp3ms|Dp3fs  láimhe/Ncfsg  clé/Aqp  ./Fe </s><s> ''/Fa  Is/Cc|Wp-i  mar/Sp  a/Dp3ms  chéile/Ncmsc  ,/Fi  feictear/Vmm-0|Vmip0  domsa/Pr1-s-e  ,/Fi  fáinne/Ncmsc  a/Sp  bheith/Nv  ag/Sp"," fear/Ncmsc"," ar/Sp  a/Dp3ms  lámh/Ncfsc  agus/Cc  an/Td-s  ceann/Ncmsc  a/Q-r  bhíonn/Vmig  ag/Sp  tarbh/Ncmsc  ar/Sp  a/Dp3ms  shrón/Ncfsc  ./Fe </s><s> ''/Fa </s><s> ''/Fa  Fáinne/Ncmsc  nó/Cc  gan/Sp  aon/Mc|Dq  fháinne/Ncmsc  ,/Fi  ''/Fa  arsa/Vmis  Tadhg/Npmsc  ./Fe </s><s> ''/Fa  Faigheann/Vmip  an/Td-s  tarbh/Ncmsc  go/Ua  mion/Aqp"
"doc#19","./Fe </s><s> Agus/Cc  tá/Vmip  sí/Pp3fss  bánaithe/Av  ag/Sp  an/Td-s  imirce/Ncfsc  ./Fe </s><s> ''/Fa  Chuir/Vmis  Jeaic/Npmsc  an/Td-s  béal/Ncmpg  bocht/Aq--pg  air/Pr3ms  féin/Px  ./Fe </s><s> ''/Fa  Tá/Vmip  tithe/Ncmpc  ósta/Ncmsg  ag/Sp  dúnadh/Nv  chuile/Ncfsg|Dq  áit/Ncfsc  ./Fe </s><s> ''/Fa </s><s> ''/Fa  Ní/Qn  fhaca/Vmis---n  mé/Pp1-s"," fear/Ncmsc"," pub/Ncmsc  a/Q-r  bhí/Vmis  bocht/Ncmsc  ariamh/Ncmpg  ./Fe </s><s> ''/Fa  Ní/Qn  raibh/Vmis---n  Taimín/Ncmsc  le/Sp  ligean/Nv  leis/Pr3ms  ./Fe </s><s> ''/Fa  Ní/Qn  bheidh/Vmif---n  mé/Pp1-s  bocht/Ncmsc|Aqp  a/Dp3ms  fhad/Ncmsc  is/Cc  atá/Vmip---r  tusa/Pp2-s-e  anseo/Rl  chuile/Dq  oíche/Ncfsc  ,/Fi  a/Dp3fs  Taimín/Ncmsc"
"doc#19","mé/Pp1-s  geall/Ncmsc  leat/Pr2-s  nach/Wprin  mé/Pp1-s  ./Fe </s><s> Is/Wp-i  mó/Aqc  a/Q-r  ólann/Vmip  Máirtín/Npmsc  Bheartla/Npmsc  Taim/Vmip1s  lá/Ncmsc  ar/Sp  bith/Ns-s  ná/Cc  mé/Pp1-s  ./Fe </s><s> Caint/Ncfsc  ar/Sp  an/Td-s  diabhal/Ncmsc  .../F  ''/Fa  Labhair/Vmis  sé/Pp3mss  leis/Sp  an/Td-s"," bhfear/Ncmsc"," mór/Aq-msc  a/Q-r  bhí/Vmis  ag/Sp  teacht/Nv  isteach/Rd  an/Td-s  doras/Ncmsc  ,/Fi  buataisí/Ncfpc  salacha/Aq--pc  fós/Rg  air/Pr3ms  agus/Cc  é/Pp3ms  ag/Sp  teacht/Nv  ón/Spa-s  ngort/Ncmsc  ./Fe </s><s> ''/Fa  Cén/Pq--s  chaoi/Ncfsc  a/Q-i  bhfuil/Vmip---d  Máirtín/Npmsc  ?/Fq </s>"
"doc#19","a/Q-r  bhí/Vmis  mé/Pp1-s  ag/Sp  caint/Nv  ort/Pr2-s  ./Fe </s><s> ''/Fa </s><s> ''/Fa  Tá/Vmip  súil/Ncfsc  agam/Pr1-s  nach/Wprin  é/Pp3ms  an/Td-s  drochrud/Ncmsc  a/Q-r  bhí/Vmis  á/Spp-p|Spp-s  rá/Nv  agat/Pr2-s  ./Fe </s><s> ''/Fa </s><s> ''/Fa  Dheamhan/Ncmsc  dochair/Ncmsg  sa/Spa-s  méid/Ncmsc  a/Q-r  bhí/Vmis  le/Sp  rá/Nv  agamsa/Pr1-s-e  ./Fe </s><s> Is/Wp-i"," fear/Ncmsc"," lách/Aq-msc  thú/Pp2-s  ,/Fi  a/Uv  Mháirtín/Npm-v  ,/Fi  ar nós/Spc  muid/Pp1-p  féin/Px  ./Fe </s><s> ''/Fa </s><s> ''/Fa  Is/Wp-i  fearr/Aqc  deoch/Ncfsc  ná/Cc  plámás/Ncmsc  lá/Ncmsc  ar/Sp  bith/Ns-s  ./Fe </s><s> ''/Fa  Arsa/Vmis  Tadhg/Npmsc  ansin/Rl  le/Sp  Jeaic/Npmsc  ,/Fi  ''/Fa  líon/Vmm-2s|Vmis|Ncmsc  pionta/Ncmsg|Ncmsc  do/Sp"
"doc#19","<s> ''/Fa </s><s> ''/Fa  D''/Q  airigh/Vmis  mise/Pp1-s-e  gur/Q--s  chaith/Vmis  sí/Pp3fss  cacanna/Ncmpc  bó/Ncfpg|Ncfsg  leo/Pr3-p  ,/Fi  agus/Cc  maidir/Sp  le/Sp  heascaine/Ncfsc  .../F  an/Td-s  fíor/Ncfsc  sin/Dd  ,/Fi  a/Uv  Jeaic/Npmsc  ?/Fq </s><s> ''/Fa  a/Q-p|Q-i|Q-r  d''/Q  fhiafraigh/Vmis  Tadhg/Npmsc  d''/Q"," fhear/Vmis"," an/Td-s  bheáir/Ncmsg  ./Fe </s><s> ''/Fa  Ná/Q-m  creid/Vmm-2s  chuile/Dq  rud/Ncmsc  a/Q-r  deirtear/Vmip0  leat/Pr2-s  ./Fe </s><s> ''/Fa </s><s> ''/Fa  Ní/Qn  bhíonn/Vmig---n  deatach/Ncmsc  ann/Pr3ms  gan/Sp  tine/Ncfsc  ina/Spp-s  dhiaidh/Ns-s  sin/Dd  ./Fe </s><s> ''/Fa </s><s> ''/Fa  Bíonn/Vmig  neart/Ncmsc"
"doc#19","liom/Pr1-s  go/Cs  mbeadh/Vmc  Bidín/Ncmsc  an-fheiliúnach/Aq-msc  do/Sp  leathanach/Ncmsc  a/Mn  trí/Ncmsc  ./Fe </s><s> ''/Fa </s><s> ''/Fa  Ní/Ncmsc|Ncfsc|Wp-in  údar/Ncmpg|Ncmsc  gáire/Ncfsg|Ncmsg|Ncmsc|Nv  ar/Sp  bith/Ns-s  é/Pp3ms  ,/Fi  ''/Fa  arsa/Vmis  Jeaic/Npmsc  ./Fe </s><s> ''/Fa  Ach/Cs  cé/Cs  a/Q-r  thabharfadh/Vmc"," fear/Ncmsc"," ceamara/Ncmsg  amach/Rd  chuig/Sp  Bidín/Ncmsc  ?/Fq </s><s> ''/Fa  Ní/Qn  fhaca/Vmis---n  Tadhg/Npmsc  mórán/Ncmsc  céille/Ncfsg  lena/Spp-s  chaint/Nv  ./Fe </s><s> ''/Fa  Ní/Qn  chuirfinn/Vmc-1s-n  thar/Sp  an/Td-s  sagart/Ncmsc  óg/Aq-msc  sin/Dd  atá/Vmip---r  againn/Pr1-p  é/Pp3ms  ./Fe </s><s> ''/Fa"
"doc#19","./Fe </s><s> ''/Fa  Ní/Qn  chuirfinn/Vmc-1s-n  thar/Sp  an/Td-s  sagart/Ncmsc  óg/Aq-msc  sin/Dd  atá/Vmip---r  againn/Pr1-p  é/Pp3ms  ./Fe </s><s> ''/Fa  Rinne/Vmis  Jeaic/Npmsc  aithris/Nv|Ncfsc  ar/Sp  an/Td-s  sagart/Ncmsc  ./Fe </s><s> ''/Fa  Tabhair/Vmm-2s  Beartla/Npmsc  orm/Pr1-s  ./Fe </s><s> ''/Fa </s><s> ''/Fa  Togha/Ncmsc"," fir/Ncmsg"," é/Pp3ms  Beartla/Npmsc  ,/Fi  ''/Fa  a/Q-r  dúirt/Vmis  Tadhg/Npmsc  ./Fe </s><s> ''/Fa  Shíl/Vmis  mé/Pp1-s  nach/Qnr  raibh/Vmis---n  creideamh/Ncmsc  ar/Sp  bith/Ns-s  agatsa/Pr2-s-e  ./Fe </s><s> ''/Fa </s><s> ''/Fa  Ní/Ncmsc|Ncfsc|Wp-in  gá/Ncmsg|Ncmsc  an/Td-s  teachtaire/Ncmsc  a/Sp  mharú/Nv  mura/Cs  n-aontaíonn/Vmip"
"doc#19","ceart/Aq-msc  a/Sp  thógáil/Nv  di/Pr3fs  ./Fe </s><s> Nach/Wp-qn|Wpsin|Wpdin|Wpdqn  eisean/Pp3ms-e  atá/Vmip---r  taobh/Ncmsc  thiar/Rd  de/Sp  na/Td-p  béilí/Ncmpc  seo/Dd  do/Sp  na/Td-p  seandaoine/Ncmpc|Ncmpg  agus/Cc  títhe/Av  Chouncil/Npmsc  do/Sp  lánúineacha/Ncfpc  óga/Aq--pc  ./Fe </s><s>","Fear/Ncmsc"," trodach/Aq-msc  go/Cs  maith/Vmm-2s  é/Pp3ms  ,/Fi  más/Csw|Ncmsc  támáilte/Aqp|Aqc  féin/Px  é/Pp3ms  ./Fe </s><s> ''/Fa </s><s> ''/Fa  Tá/Vmip  córas/Ncmsc  ceart/Aq-msc  agus/Cc  córas/Ncmsc  mícheart/Ncmpg  le/Sp  rudaí/Ncmpc  a/Sp  fháil/Nv  déanta/Av  ./Fe </s><s> ''/Fa  Níor/Qn-s  aontaigh/Vmis---n"
"doc#19","Jeaic/Npmsc  ./Fe </s><s> ''/Fa  Bhuel/I  níl/Vmip---n  sé/Pp3mss  sin/Dd  ceadaithe/Av  anseo/Rl  agatsa/Pr2-s-e  ar/Sp  aon/Mc|Dq  chaoi/Ncfsc  ,/Fi  ''/Fa  a/Q-r  dúirt/Vmis  Tadhg/Npmsc  ./Fe </s><s> ''/Fa  Is/Wp-i  rud/Ncmsc  álainn/Aq-msc  í/Pp3fs  an/Td-s  bhean/Ncfsc  ,/Fi  ''/Fa  a/Q-p|Q-i|Q-r  d''/Q  fhreagair/Vmis"," fear/Ncmsc"," an/Td-s  ósta/Ncmsg  ,/Fi  ''/Fa  go dtí/Spc  go/Q-s  ndéantar/Vmip0|Vmsp0  rud/Ncmsc  brocach/Aq-msc  di/Pr3fs  ,/Fi  mar/Cs  a/Q-r  dhéanann/Vmip  tusa/Pp2-s-e  le/Sp  do/Dp2-s  chaint/Ncfsc  gháirsiúil/Aq-fsc  ./Fe </s><s> ''/Fa </s><s> ''/Fa  Nach/Wp-qn|Wpsin|Wpdin|Wpdqn  cuid/Ncfsc  den/Spa-s  saol/Ncmsc  é/Pp3ms  sin/Dd  chomh/Ri"
"doc#19","nó/Cc  polaitíocht/Ncfsc  ?/Fq </s><s> ''/Fa </s><s> ''/Fa  Is/Cc|Wp-i  iontach/Aqp  an/Td-s  spéis/Ncfsc  atá/Vmip---r  agat/Pr2-s  sa/Spa-s  gcreideamh/Ncmsc  ,/Fi  a/Uv  Thaidhg/Npm-v  .../F  ''/Fa  Bhain/Npmsg  Taimín/Ncmsc  a/Dp3ms  phíopa/Ncmsc  as/Sp  a/Dp3ms  bhéal/Ncmsc  ,/Fi  ''/Fa  d''/Q"," fhear/Vmis"," nach/Qnr  dtaobhaíonn/Vmip  le/Sp  teach/Ncmsc  pobail/Ncmsg  ar/Sp  bith/Ns-s  ./Fe </s><s> ''/Fa </s><s> ''/Fa  Nach/Wp-qn|Wpsin|Wpdin|Wpdqn  teach/Ncmsc  pobail/Ncmsg  atá/Vmip---r  anseo/Rl  ?/Fq </s><s> Public/Npmsc  house/Xf  ,/Fi  mar/Cs  adéarfá/Vmc-2s  ./Fe </s><s> ''/Fa </s><s> ''/Fa  Séipéal/Ncmsc  nó/Cc"
"doc#19","ag/Sp  brath/Ncmsc  ar/Sp  an/Td-s  dól/Ncmsc  ./Fe </s><s> Colscaradh/Ncmsc  Stáit/Ncmsg  a/Q-r  thug/Vmis  sé/Pp3mss  ar/Sp  chóras/Ncmsc  a/Q-r  chuir/Vmis  oiread/Ns-s  pionóis/Ncmsg|Ncmpc  ar/Sp  dhaoine/Ncmpc  a/Q-r  bhris/Vmis  na/Td-p  rialacha/Ncfpc  ,/Fi  go/Q-s  raibh/Vmis---d|Vmsp  ar/Sp|Qq-s|Q-p|Q-is"," fhear/Ncmsc|Vmis"," tí/Ncfsc|Ncfsg|Ncmsg|Ncmsc|Ncmsg  dul/Ncmsc|Nv  ar/Sp  deoraíocht/Ncfsc  le/Sp  dul/Nv  ag/Sp  saothrú/Nv  dá/Spp-s  bhean/Ncfsc  is/Cc  dá/Spp-s  chlann/Ncfsc  ./Fe </s><s> Rinne/Vmis  sé/Mc|Pp3mss  ionsaí/Ncmsc  ar/Sp  na/Td-p  heaspaig/Ncmpc  a/Q-r  labhair/Vmis  chomh/Ri  láidir/Aqp"
"doc#19","agus/Cc  comhráite/Ncmpc  fada/Aqp  eatarthu/Pr3-p  faoi/Sp  chúrsaí/Ncmpc  creidimh/Ncmsg  ./Fe </s><s> Bhraith/Vmis  sé/Pp3mss  nach/Qnr  raibh/Vmis---n  mórán/Ncmsc  cumarsáide/Ncfsg  idir/Sp  í/Pp3fs  agus/Cc  a/Dp3fs"," fear/Ncmsc"," ,/Fi  Máirtín/Npmsc  ,/Fi  ach/Cs  níor/Qn-s  labhair/Vmis---n  sí/Pp3fss  ariamh/Ncmsc  ar/Sp  rudaí/Ncmpc  pearsanta/Aqp  ./Fe </s><s> Bhí/Vmis  sé/Pp3mss  mar/Sp  phrionsabal/Ncmsc  aige/Pr3ms  nach/Qnr  bhfiafródh/Vmc  sé/Pp3mss  d''/Sp  aon/Mc|Dq  duine/Ncmsc"
"doc#19","sé/Mc|Pp3mss  tuilleadh/Ncmsc  daoine/Ncmpg  fásta/Av  a/Sp  mhealladh/Nv  isteach/Rd  sa/Spa-s  gClub/Ncmsc  ./Fe </s><s> D''/Q  fhágfaí/Vmc-0  chuile/Dq  shórt/Ncmsc  faoin/Spa-s  sagart/Ncmsc  mura/Cs  mbeadh/Vmc  sé/Pp3mss  cúramach/Aq-msc  ./Fe </s><s>","Fear/Vmm-2s"," ard/Ncmsc  tanaí/Aqp  a/Q-r  bhí/Vmis  ann/Pr3ms  ,/Fi  gruaig/Ncfsc  dhubh/Aq-fsc  chatach/Aq-fsc  air/Pr3ms  ./Fe </s><s> Péire/Ncmsc  jeans/Xf  agus/Cc  t-léine/Ncfsc  gorm/Aq-msc  a/Q-r  chaith/Vmis  sé/Pp3mss  i/Sp  gcónaí/Ncmsc  ach/Cs  ar/Qq-s|Q-p|Q-is  lá/Vmsp  sochraide/Ncfsg  ./Fe </s><s> Ar/Sp"
"doc#19","Sinsearach/Aq-msc  ?/Fq </s><s> ''/Fa </s><s> Rinne/Vmis  sí/Pp3fss  gáire/Ncmsc|Nv  ./Fe </s><s> ''/Fa  Tá/Vmip  dearmad/Ncmsc  glan/Aq-msc  déanta/Av  agam/Pr1-s  air/Pr3ms  sin/Dd  ./Fe </s><s> Ná/Q-m  bí/Vmm-2s  ag/Sp  caint/Nv  ar/Sp  rudaí/Ncmpc  seafóideacha/Aq--pc  ,/Fi  maith/Aqp  an/Td-s"," fear/Ncmsc"," ./Fe </s><s> An/Td-s  iomarca/Ncfsc  ar/Sp  fad/Ncmsc  le/Sp  déanamh/Nv  sa/Spa-s  mbaile/Ncfsg|Ncmsc|Ncmsg  chuile/Ncfsg|Dq  oíche/Ncfsc|Ncfsg  ./Fe </s><s> Sin/Pd  é/Pp3ms  an/Td-s  fáth/Ncmsc  i/Sp  ndáiríre/Ncmsc  a/Q-r  theastaíonn/Vmip  an/Td-s  dioscó/Ncmsc  uainn/Pr1-p  ,/Fi  leis/Sp  na/Td-p"
"doc#19","ann/Ns-s  labhairt/Ncfsc|Nv  mar/Sp  sin/Pd  leis/Sp  an/Td-s  sagart/Ncmsc  ./Fe </s><s> ''/Fa  Ach/Cs  bíodh/Vmm-3s  cead/Ncmsc  againn/Pr1-p  dioscó/Ncmsc  a/Sp  bheith/Nv  againn/Pr1-p  anocht/Ns-s  ./Fe </s><s> Maith/Npmsc  an/Td-s  buachaill/Ncmsc  ,/Fi  maith/Aqp  an/Td-s"," fear/Ncmsc"," ,/Fi  maith/Aqp  an/Td-s  sagart/Ncmsc  ./Fe </s><s> ''/Fa </s><s> ''/Fa  Cén/Pq--s  rogha/Ncfsc|Ncfsg  atá/Vmip---r  agam/Pr1-s  ?/Fq </s><s> ''/Fa  Bhfuil/Vmip---d  do/Sp  mháthair/Ncfsc  ansin/Rl  ?/Fq </s><s> ''/Fa </s><s> ''/Fa  Amuigh/Rd  sa/Spa-s  siopa/Ncmsc  atá/Vmip---r  sí/Pp3fss  faoi/Sp  láthair/Ncfsc  ./Fe </s><s> Fan/Vmm-2s  nóiméad/Ncmsc  ./Fe </s><s> ''/Fa </s>"
"doc#19","./Fe </s><s> Bhí/Vmis  súil/Ncfsc  aici/Pr3fs  ar/Sp  Sheáinín/Ncmsc  Folan/Npmsc  le/Sp  tamall/Ncmsc  anuas/Rd  ./Fe </s><s> B''/Ws-i  iontach/Aqp  mar/Cs  a/Q-p|Q-i|Q-r  d''/Q  athraigh/Vmis  sé/Pp3mss  le/Sp  cúpla/Ncmsc  bliain/Ncfsc  ,/Fi  mar/Cs  a/Q-p|Q-i|Q-r  d''/Q  fhás/Vmis  sé/Pp3mss  suas/Rd  ina/Spr"," fhear/Vmis"," breá/Ri  dathúil/Aqp  tar éis/Spc  chomh/Ri  scáinte/Aqp  is/Cc  a/Q-r  bhí/Vmis  sé/Pp3mss  sa/Spa-s  chéad/Mo|Mc  bhliain/Ncfsc  ./Fe </s><s> Neartaigh/Vmis|Vmm-2s  an/Td-s  t-iomramh/Ncmsc  sna/Spa-p  rásaí/Ncmpg|Ncmpc  curachaí/Ncmsc|Ncmpc  go/Ua  mór/Aqp  é/Pp3ms  ./Fe </s><s> Bhí/Vmis"
"doc#19","mhothaigh/Vmis---n  sé/Pp3mss  chomh/Ri  neirbhíseach/Aqp  ariamh/Ncmsc|Ncmpg  ina/Spp-s  shaol/Ncmsc  ./Fe </s><s> ''/Fa  Sagart/Ncmsc  ?/Fq </s><s> ''/Fa  D''/Q  iompaigh/Vmis|Vmm-2s  sí/Pp3fss  thart/Rd  go/Ua  mall/Aqp  agus/Cc  bhreathnaigh/Vmis  go/Ua  grinn/Aqp  ar/Sp"," fhear/Ncmsc"," ard/Aq-msc  catach/Aq-msc  féasógach/Aq  nach/Qnr  raibh/Vmis---n  cosúlacht/Ncfsc  ar/Sp  bith/Ns-s  sagairt/Ncmpc|Ncmsg  ar/Sp  a/Dp3ms  chuid/Ncfsc  éadaí/Ncmpg  gorma/Aq--pg  ./Fe </s><s> ''/Fa  Sagart/Ncmsc  ,/Fi  ''/Fa  a/Q-r  dúirt/Vmis  sí/Pp3fss  arís/Rg  ,/Fi  ag/Sp  siúl/Nv"
"doc#19","ar/Sp  ais/Ncfsc  chuig/Sp  an/Td-s  gcistin/Ncfsc  ./Fe </s><s> ''/Fa  Sin/Pd  deireadh/Ncmsc  léi/Pr3fs  sin/Dd  agus/Cc  lena/Spp-s  Club/Ncmsc  ,/Fi  ''/Fa  ar/Vmis  sí/Pp3fss  le/Sp  teann/Ncmsc  feirge/Ncfsc  ./Fe </s><s> ''/Fa  Céard/Pq  is/Wpri  féidir/Ns-s  linn/Pr1-p  a/Sp  rá/Nv  ?/Fq </s><s> ''/Fa  a/Q-i  dúirt/Vmis  a/Dp3fs|Q-p|Q-i|Q-r"," fear/Ncmsc|Vmm-2s"," ./Fe </s><s> ''/Fa  Chuaigh/Vmis  sí/Pp3fss  de réir/Spc  na/Td-p  rialacha/Ncfpc|Ncfpg  ./Fe </s><s> Chaith/Vmis  sí/Pp3fss  an/Td-s  rud/Ncmsc  sin/Dd  ar/Sp  a/Dp3fs  cloigeann/Ncmsc  ./Fe </s><s> ''/Fa </s><s> ''/Fa  Tá/Vmip  tusa/Pp2-s-e  róbhog/Ncmsc  ar/Sp  fad/Ncmsc  ./Fe </s><s> Níl/Vmip---n  helmet/Ncfsc  ar/Sp  bith/Ns-s  airsean/Pr3ms-e"
"doc#19","dhíon/Ncmsc  an/Td-s  tí/Ncfsg  seo/Dd  ,/Fi  déanfaidh/Vmif  tú/Pp2-s  an/Td-s  rud/Ncmsc  a/Q-r  déarfar/Vmif0  leat/Pr2-s  ./Fe </s><s> Is/Wp-i  féidir/Ns-s  leat/Pr2-s  do/Sp  rogha/Ncfsc  rud/Ncmsc  a/Sp  dhéanamh/Nv  ina/Spp-s  dhiaidh/Ns-s  sin/Dd  ./Fe </s><s> ''/Fa </s><s> Thosaigh/Vmis  an/Td-s"," seanfhear/Ncmsc"," thuas/Rd  staighre/Ncmsc  ag/Sp  bualadh/Nv  an/Td-s  urláir/Ncmsg  lena/Spp-s  mhaide/Ncmsc  ./Fe </s><s> ''/Fa  Á/Spp-s|I  ,/Fi  shut/Ncmsc  up/Ncmsc  ./Fe </s><s> ''/Fa  Bhreathnaigh/Vmis  Áine/Npfsc  suas/Rd  ar/Sp  an/Td-s  tsíleáil/Ncfsc  ,/Fi  olc/Aqp  uirthi/Pr3fs  ./Fe </s><s> ''/Fa  Gabh/Vmm-2s"
"doc#19","gur/Wpdi|Wsdi  duine/Ncmsc  neamhurchóideach/Aq-msc  thú/Pp2-s  ,/Fi  a/Uv  athair/Ncfsv|Ncfsc|Ncmsv|Ncmsc  ,/Fi  ach/Cs  ní/Qn  fhéadfá/Vmc-2s-n  a/Sp  bheith/Nv  chomh/Ri  hinnocent/Ncfsc  sin/Dd  ./Fe </s><s> Tá/Vmip  a/Dp3ms  fhios/Ncmsc  ag/Sp  an/Td-s  saol/Ncmsc  mór/Aq-msc  go/Cs  mbíonn/Vmig"," fir/Ncmpc"," ag/Sp  dul/Nv  chuig/Sp  an/Td-s  mbean/Ncfsc  sin/Dd  san/Spa-s  oíche/Ncfsc  ./Fe </s><s> Ní/Wp-in  rún/Ncmsc  ar/Sp  bith/Ns-s  é/Pp3ms  ./Fe </s><s> ''/Fa </s><s> ''/Fa  B''/Ws-i  fhéidir/Ns-s  gurb/Wpdi  in/Sp  a/Q-r  scanraigh/Vmis  í/Pp3fs  ,/Fi  ''/Fa  arsa/Vmis  an/Td-s  Cathaoirleach/Ncmsc  ,/Fi  ''/Fa  nuair/Cs  a/Q-r"
"doc#19","an/Td-s  Cathaoirleach/Ncmsc  ,/Fi  ''/Fa  nuair/Cs  a/Q-r  chonaic/Vmis  sí/Pp3fss  mná/Ncfpc  ag/Sp  teacht/Nv  chuici/Pr3fs  ./Fe </s><s> ''/Fa </s><s> ''/Fa  Cén/Pq--s  fáth/Ncmsc  a/Q-r  scanródh/Vmc  sé/Pp3mss  sin/Dd  í/Pp3fs  ?/Fq </s><s> ''/Fa  arsa/Vmis  Mairéad/Npmsc  ./Fe </s><s> ''/Fa  Dá/Cs  mbeadh/Vmc"," fir/Ncmpc"," ag/Sp  dul/Nv  chuici/Pr3fs  san/Spa-s  oíche/Ncfsc  ,/Fi  bheadh/Vmc  sé/Pp3mss  ag/Sp  luí/Nv  le/Sp  réasún/Ncmsc  go/Cs  mbeadh/Vmc  mná/Ncfpc  ag/Sp  teacht/Nv  sa/Spa-s  lá/Ncmsc  ./Fe </s><s> ''/Fa  Bhí/Vmis  a/Dp3ms  fhios/Ncmsc  aige/Pr3ms  nach/Qnr  raibh/Vmis---n  an/Td-s  rud/Ncmsc  a/Q-r  bhí/Vmis  á/Spp-p|Spp-s  rá/Nv"
"doc#19","go/Ua  maith/Aqp  ,/Fi  ach/Cs  bhí/Vmis  sí/Pp3fss  ag/Sp  iarraidh/Nv  go/Cs  ndéarfadh/Vmc-3s|Vmc-2p  sé/Pp3mss  amach/Rd  díreach/Ncmsc  céard/Pq  a/Q-r  cheap/Vmis  sé/Pp3mss  i/Sp  ndáiríre/Ncmsc  ./Fe </s><s> ''/Fa  An/Wp-q|Wpdq  é/Pp3ms  atá/Vmip---r  tú/Pp2-s  ag/Sp  rá/Nv  ná/Cc  go/Cs  mbíonn/Vmig  na/Td-p"," fir/Ncmpc"," s''/Dd  againne/Pr1-p-e  ag/Sp  dul/Nv  chuig/Sp  Bidín/Ncmsc  san/Spa-s  oíche/Ncfsc  ?/Fq </s><s> ''/Fa  Chuimhnigh/Vmis  sí/Pp3fss  ag/Sp  an/Td-s  nóiméad/Ncmsc  sin/Dd  ar/Sp|Qq-s|Q-p|Q-is|Wpsi|Wssi|Ws-q|Wsdq  ar/Qq-s|Q-p|Q-is  dhúirt/Vmis  Bidín/Ncmsc  faoi/Sp  na/Td-p  Cofaigh/Npmsc  ./Fe </s><s> Ar/Sp  feadh/Ncmsc"
"doc#19","./Fe </s><s> ''/Fa </s><s> ''/Fa  Tá/Vmip  a/Dp3ms  fhios/Ncmsc  agat/Pr2-s  nach/Wprin  in/Sp  atá/Vmip---r  i/Sp  gceist/Ncfsc  agam/Pr1-s  ,/Fi  a/Uv  Mhairéad/Npmsc  ./Fe </s><s> Táimid/Vmip1p  ag/Sp  imeacht/Nv  ón/Spa-s  bpointe/Ncmsg  anois/Rg  ./Fe </s><s> ''/Fa </s><s> ''/Fa  Ní/Qn  chreidim/Vmip1s-n  go/Cs  mbíonn/Vmig"," fear/Ncmsc"," ar/Sp  bith/Ns-s  ag/Sp  dul/Nv  chuici/Pr3fs  ,/Fi  ''/Fa  arsa/Vmis  an/Td-s  sagart/Ncmsc  ./Fe </s><s> ''/Fa  Á/Spp-s|I  ,/Fi  feiceann/Vmip  tusa/Pp2-s-e  an/Td-s  taobh/Ncmsc  maith/Aq-msc  de/Sp  chuile/Dq  dhuine/Ncmsc  ,/Fi  a/Uv  athair/Ncfsv|Ncfsc|Ncmsv|Ncmsc  ./Fe </s><s> ''/Fa  Thug/Vmis  Nóra/Npfsc  le/Sp  fios/Ncmsc  gur/Q--s"
"doc#19",",/Fi  mar/Cs  ní/Qn  fhaca/Vmis---n  mé/Pp1-s  duine/Ncmsc  ar/Sp  bith/Ns-s  ariamh/Ncmsc|Ncmpg  chomh/Ri  bocht/Aqp  léi/Pr3fs  ./Fe </s><s> ''/Fa </s><s> ''/Fa  Cén/Pq--s  áit/Ncfsc  a/Q-i  gcaitheann/Vmip  sí/Pp3fss  an/Td-s  t-airgead/Ncmsc  seo/Dd  uilig/Aqp  a/Q-r  fhaigheann/Vmip  sí/Pp3fss  ó/Sp  na/Td-p"," fir/Ncmpc"," ?/Fq </s><s> ''/Fa  arsa/Vmis  Áine/Npfsc  ./Fe </s><s> ''/Fa  Ní/Qn  chaitheann/Vmip---n  sí/Pp3fss  pingin/Ncfsc  ar/Sp  bith/Ns-s  sa/Spa-s  siopa/Ncmsc  sin/Dd  againne/Pr1-p-e  ,/Fi  nó/Cc  i/Sp  siopa/Ncmsc  ar/Sp  bith/Ns-s  eile/Dd  ,/Fi  go/Sp  bhfios/Ncmsc  domsa/Pr1-s-e  ./Fe </s><s> ''/Fa </s><s> ''/Fa  B''/Ws-i  fhéidir/Ns-s"
"doc#19","nach/Wprin  mé/Pp1-s  ./Fe </s><s> ''/Fa  Bhreathnaigh/Vmis  sé/Pp3mss  ar/Sp  Mhairéad/Npmsc  ./Fe </s><s> ''/Fa  Mar/Cs  atá/Vmip---r  ráite/Ncmpc  agam/Pr1-s  ,/Fi  tá/Vmip  moladh/Ncmsc  déanta/Av|Aqp  ,/Fi  agus/Cc  cuiditheoir/Ncmsc  leis/Pr3ms  ./Fe </s><s> ''/Fa </s><s> ''/Fa  Cén/Pq--s  fáth/Ncmsc  nach/Wprin"," fear/Ncmsc"," ceirde/Ncfsg  atá/Vmip---r  á/Spp-s  fháil/Nv  againn/Pr1-p  leis/Sp  an/Td-s  obair/Ncfsc  a/Sp  dhéanamh/Nv  ?/Fq </s><s> ''/Fa  arsa/Vmis  Nóra/Npfsc  ./Fe </s><s> ''/Fa  Nach/Qnq|Qnr  bhfuil/Vmip---d  neart/Ncmsc  acu/Pr3-p  sin/Dd  dífhostaithe/Ncmpc  ?/Fq </s><s> ''/Fa </s><s> ''/Fa  Níl/Vmip---n  sí/Pp3fss  sásta/Aqp"
"doc#19","faoi/Sp  deara/Ns-s  na/Td-p  miotóga/Ncfpc  rubair/Ncmsg  ar/Sp  an/Td-s  gcuntar/Ncmsc  ./Fe </s><s> Tharraing/Vmis  sí/Pp3fss  uirthi/Pr3fs  iad/Pp3-p  ./Fe </s><s> ''/Fa  Á/Spp-s|I  ,/Fi  nach/Wp-qn|Wpsin|Wpdin|Wpdqn  deas/Ns-s|Aqp  iad/Pp3-p  ,/Fi  a/Uv  Shíle/Npf-v  ./Fe </s><s> ''/Fa </s><s> ''/Fa  Cloisim/Vmip1s  nach/Qnr  bhfuil/Vmip---d  an/Td-s"," fear/Ncmsc"," thuas/Rd  ar/Sp  fónamh/Nv  ./Fe </s><s> ''/Fa  Máirtín/Npmsc  Bheartla/Npmsc  Taim/Vmip1s|Vmm-1s  a/Q-r  bhí/Vmis  ag/Sp  caint/Nv  ,/Fi  é/Pp3ms  ag/Sp  imirt/Nv  cártaí/Ncmpg|Ncmpc  le/Sp  Taimín/Ncmsc  Taim/Vmip1s|Vmm-1s  Dharach/Npfsg  ar/Sp  aghaidh/Ncfsc  na/Td-s  tine/Ncfsg  i/Sp  mbeár/Ncmsc"
"doc#19","./Fe </s><s> ''/Fa </s><s> ''/Fa  Shíl/Vmis  mé/Pp1-s  go/Q-s  raibh/Vmis---d|Vmsp  sé/Pp3mss  básaithe/Av  fadó/Rg  ,/Fi  ''/Fa  arsa/Vmis  Tadhg/Npmsc  Ó/Sp  Cearnaigh/Npmsc  ./Fe </s><s> ''/Fa  John/Npmsc  Cofaigh/Npmsg  ?/Fq </s><s> ''/Fa  Bhí/Vmis  an-iontas/Ncmsc  ar/Sp  Mháirtín/Npmsc  ./Fe </s><s> ''/Fa  Ní/Wp-in  hé/Pp3ms  ,/Fi  ach/Cs  an/Td-s"," fear/Ncmsc"," thuas/Rd  ./Fe </s><s> ''/Fa  Ag/Sp  magadh/Nv  a/Q-r  bhí/Vmis  Tadhg/Npmsc  arís/Rg  ./Fe </s><s> ''/Fa  Táthar/Vmip0  ann/Pr3ms  a/Q-r  cheapann/Vmip  gur/Q--s  ar/Sp  a/Dp3ms  laethanta/Ncmpc  saoire/Ncfsg  atá/Vmip---r  sé/Pp3mss  ,/Fi  daoine/Ncmpc  eile/Dd  a/Dp3fs|Q-p|Q-i|Q-r  deir/Vmip|Ncfsc  nach/Qnr  raibh/Vmis---n"
"doc#19","le/Sp  fios/Ncmsc  dho/Xf  Thaimín/Ncmsc  gur/Wpdi|Wsdi  Dia/Ncmsc  a/Q-r  bhí/Vmis  i/Sp  gceist/Ncfsc  ag/Sp  Tadhg/Npmsc  ./Fe </s><s> Bheadh/Vmc  sé/Pp3mss  gortaithe/Av  ,/Fi  ag/Sp  ceapadh/Vmis0  gur/Wpdi|Wsdi  diamhasla/Ncmsc  a/Q-r  bhí/Vmis  ann/Pr3ms  ./Fe </s><s> ''/Fa  Ach/Cs  is/Cc  ar/Sp  an/Td-s"," bhfear/Ncmsc"," thuas/Rd  staighre/Ncmsc  a/Q-r  bhí/Vmis  mise/Pp1-s-e  ag/Sp  caint/Nv  ,/Fi  an/Td-s  sean-Chofach/Npmsc  ./Fe </s><s> ''/Fa </s><s> ''/Fa  Ní/Qn  raibh/Vmis---n  mórán/Ncmsc  ar/Sp  an/Td-s  seanleaid/Ncmsc  ,/Fi  ceapaim/Vmip1s  ./Fe </s><s> Nach/Qnq  mbíonn/Vmig  an/Td-s  sagart/Ncmsc  ag/Sp"
"doc#19","sean-Chofach/Npmsc  ./Fe </s><s> ''/Fa </s><s> ''/Fa  Ní/Qn  raibh/Vmis---n  mórán/Ncmsc  ar/Sp  an/Td-s  seanleaid/Ncmsc  ,/Fi  ceapaim/Vmip1s  ./Fe </s><s> Nach/Qnq  mbíonn/Vmig  an/Td-s  sagart/Ncmsc  ag/Sp  dul/Nv  thart/Rd  chuig/Sp  a/Dp3ms  leithéid/Ncfsc  go/Ua  minic/Aqp  ?/Fq </s><s>","An-fhear/Ncmsc"," comaoineach/Aq-msc  a/Q-r  bhí/Vmis  sa/Spa-s  sean-Chofach/Npmsc  ariamh/Ncmpg  ./Fe </s><s> Nach/Wp-qn|Wpsin|Wpdin|Wpdqn  é/Pp3ms  a/Q-r  bhíodh/Vmih  os cionn/Spc  an/Wp-q|Wpdq  sodality/Xf  ,/Fi  sular/Cs-s|Csws  cuireadh/Vmis0|Ncmsc  deireadh/Ncmsc  leis/Pr3ms  ./Fe </s><s> ''/Fa </s><s> ''/Fa  Is/Cc|Wp-i"
"doc#19","atá/Vmip---r  mise/Pp1-s-e  ag/Sp  fiafraí/Nv  díot/Pr2-s  ná/Cc  cé/Cs|Ncfsc|Pq  mhéad/Ncmsc  a/Q-r  chosnaíonn/Vmip  sé/Mc|Pp3mss  cabáiste/Ncmsc  a/Sp  fháil/Nv  uaithi/Pr3fs  ?/Fq </s><s> ''/Fa </s><s> ''/Fa  Cabáiste/Ncmsc  ?/Fq </s><s> Bhreathnaigh/Vmis  Taimín/Ncmsc  ar/Sp  an/Td-s"," bhfear/Ncmsc"," óg/Aq-msc  ./Fe </s><s> ''/Fa  Ní/Qn  fhásann/Vmip---n  Bidín/Ncmsc  cabáiste/Ncmsg  ar/Sp  bith/Ns-s  ./Fe </s><s> Go/Sp  bhfios/Ncmsc  domsa/Pr1-s-e  ./Fe </s><s> ''/Fa </s><s> ''/Fa  Mura/Cs  bhfuil/Vmip---d  tú/Pp2-s  dallta/Ncmsg  ,/Fi  a/Dp3fs  Taimín/Ncmsc  ,/Fi  tá/Vmip  tú/Pp2-s  dall/Ncmsc|Aqp  ./Fe </s><s> ''/Fa  Chuaigh/Vmis  Tadhg/Npmsc  ar/Sp"
"doc#19","<s> ''/Fa  Cen/Npmsc  saghas/Ncmsc  diabhail/Ncmsg  iad/Pp3-p  na/Td-p  condoms/Ncmsc  seo/Dd  ,/Fi </s><s> Atá/Vmip---r  acu/Pr3-p  thuas/Rd  sa/Spa-s  Dáil/Ncfsc  ?/Fq </s><s> Ag/Sp  páirtí/Ncmsc  Dick/Npmsc  is/Wpri  Phrionsiais/Npmsc  ,/Fi </s><s> Fine/Ncfsc  Gael/Ncmsg|Ncmpg  is/Wpri  Fianna/Ncfpc  Fáil/Ncmsg  ?/Fq </s><s> ''/Fa"," Fear/Vmm-2s"," plé/Ncfsc  dhuit/Pr2-s  ,/Fi  a/Uv  Thaidhg/Npm-v  ./Fe </s><s> ''/Fa  Shuigh/Vmis  Máirtín/Npmsc  siar/Rd  ar/Sp  an/Td-s  stól/Ncmsc  ,/Fi  ag/Sp  éisteacht/Nv  ./Fe </s><s> ''/Fa  Nár/Ws-qn|Wssin|Wsdin|Wsdqn  laga/Ncmpc  Dia/Ncmsc  thú/Pp2-s  ./Fe </s><s> ''/Fa </s><s> ''/Fa  An/Td-s  dara/Mo  véarsa/Ncmsc  ,/Fi  ''/Fa  arsa/Vmis  Tadhg/Npmsc  ,/Fi  ag/Sp"
"doc#19","fíon/Ncmsc  déanta/Av  as/Sp  uisce/Ncmsc  agam/Pr1-s  .../F  ''/Fa </s><s> ''/Fa  Ag/Sp  magadh/Nv  fúinn/Pr1-p  atá/Vmip---r  tú/Pp2-s  anois/Rg  ,/Fi  ''/Fa  a/Q-r  dúirt/Vmis  Tadhg/Npmsc  ./Fe </s><s> ''/Fa  Caithim/Vmip1s  a/Dp3fs  admháil/Ncfsc  gur/Q--s  thóg/Vmis  sé/Pp3mss  níos/Uc  faide/Aqc  ná/Cc"," fear/Ncmsc"," Ghalailí/Npmsc  ,/Fi  agus/Cc  go/Q-s  raibh/Vmis---d|Vmsp  siúcra/Ncmsc  agus/Cc  sméara/Ncfpc  i/Sp  gceist/Ncfsc  ./Fe </s><s> ''/Fa </s><s> ''/Fa  Siúlann/Vmip  tú/Pp2-s  ar/Sp  bharr/Ncmsc  an/Td-s  uisce/Ncmsg  freisin/Rg  ,/Fi  is/Wpri  dóigh/Ncfsc  ./Fe </s><s> ''/Fa  Lean/Npmsc  Tadhg/Npmsc  leis/Sp"
"doc#19","a/Q-r  bhíonn/Vmig  an/Td-s  bóthar/Ncmsc  fliuch/Aq-msc  ./Fe </s><s> ''/Fa </s><s> Bhuail/Vmis  Máirtín/Npmsc  an/Td-s  cuntar/Ncmpg  lena/Spp-s  dhorn/Ncmsc  ./Fe </s><s> ''/Fa  Jeaic/Npmsc  ,/Fi  gabh/Vmm-2s  i/Sp  leith/Ncfsc  ,/Fi  tá/Vmip  an/Td-s  sagart/Ncmsc  anseo/Rl  ./Fe </s><s> Tá/Vmip  tart/Ncmsc  ar/Sp  an/Td-s"," bhfear/Ncmsc"," bocht/Aq-msc  ./Fe </s><s> ''/Fa </s><s> Tháinig/Vmis  Jeaic/Npmsc  amach/Rd  ón/Spa-s  gcistin/Ncfsc  faoi/Sp  dheifir/Ncfsc  ,/Fi  agus/Cc  shín/Vmis  sé/Pp3mss  lámh/Ncfsc  amach/Rd  le/Sp  fáiltiú/Nv  roimh/Sp  an/Td-s  sagart/Ncmsc  ./Fe </s><s> ''/Fa  Céad/Ncmsc|Mo|Mc  fáilte/Ncfsc|Ncfsg"
"doc#19","le/Sp  fáiltiú/Nv  roimh/Sp  an/Td-s  sagart/Ncmsc  ./Fe </s><s> ''/Fa  Céad/Ncmsc|Mo|Mc  fáilte/Ncfsc|Ncfsg  romhat/Pr2-s  ,/Fi  a/Uv  Athair/Ncfsv|Ncfsc|Ncmsv|Ncmsc  ./Fe </s><s> Fada/Ncmpv  an/Td-s  lá/Ncmsc  nach/Qnq|Qnr  bhfaca/Vmis---d  mé/Pp1-s  thú/Pp2-s  ./Fe </s><s> ''/Fa </s><s> Chaoch/Vmis  an/Td-s  sagart/Ncmsc  súil/Ncfsc  ar/Sp  na/Td-p"," fir/Ncmpc"," eile/Dd  ./Fe </s><s> ''/Fa  Is/Wp-i  cosúil/Aqp  nach/Qnr  dtéann/Vmip  Jeaic/Npmsc  chuig/Sp  Aifreann/Ncmsc  ar/Sp  bith/Ns-s  níos/Uc  mó/Aqc  ./Fe </s><s> ''/Fa </s><s> ''/Fa  Téim/Vmip1s  ,/Fi  téim/Vmip1s  i/Sp  gcónaí/Ncmsc  ,/Fi  a/Uv  Athair/Ncfsv|Ncfsc|Ncmsv|Ncmsc  ,/Fi  chuile/Dq  Dhomhnach/Ncmsc"
"doc#19",",/Fi  a/Dp3fs  Taimín/Ncmsc  ,/Fi  níl/Npfsc|Vmip---n  custaiméir/Ncmsc  níos/Uc  fearr/Aqc  ag/Sp  teastáil/Nv  ./Fe </s><s> Ach/Cs  tá/Vmip  fáilte/Ncfsc  roimh/Sp  an/Td-s  sagart/Ncmsc  ,/Fi  roimh/Sp  an/Td-s  Athair/Ncfsc  Beartla/Npmsc  am/Ncmsc  ar/Sp  bith/Ns-s  ./Fe </s><s> Ní/Wp-in"," fear/Ncmsc"," ragairne/Ncmsg  ná/Cc  trioblóide/Ncfsg  é/Pp3ms  ,/Fi  bail/Ncfsc  ó/Sp  Dhia/Ncmsc  ar/Sp  an/Td-s  bhfear/Ncmsc  ./Fe </s><s> ''/Fa </s><s> ''/Fa  As/Sp  ucht/Ncmsc  Dé/Ncmsg  ,/Fi  líon/Vmis|Ncmsc  deoch/Ncfsc  do/Sp  na/Td-p  créatúir/Ncmpc  ,/Fi  ''/Fa  arsa/Vmis  Tadhg/Npmsc  ./Fe </s><s> ''/Fa  Nach/Qnq|Qnr"
"doc#19","./Fe </s><s> Ach/Cs  tá/Vmip  fáilte/Ncfsc  roimh/Sp  an/Td-s  sagart/Ncmsc  ,/Fi  roimh/Sp  an/Td-s  Athair/Ncfsc  Beartla/Npmsc  am/Ncmsc  ar/Sp  bith/Ns-s  ./Fe </s><s> Ní/Wp-in  fear/Ncmsc  ragairne/Ncmsg  ná/Cc  trioblóide/Ncfsg  é/Pp3ms  ,/Fi  bail/Ncfsc  ó/Sp  Dhia/Ncmsc  ar/Sp  an/Td-s"," bhfear/Ncmsc"," ./Fe </s><s> ''/Fa </s><s> ''/Fa  As/Sp  ucht/Ncmsc  Dé/Ncmsg  ,/Fi  líon/Vmis|Ncmsc  deoch/Ncfsc  do/Sp  na/Td-p  créatúir/Ncmpc  ,/Fi  ''/Fa  arsa/Vmis  Tadhg/Npmsc  ./Fe </s><s> ''/Fa  Nach/Qnq|Qnr  bhfeiceann/Vmip  tú/Pp2-s  go/Cs  bhfuil/Vmip---d  tart/Ncmsc  an/Td-s  diabhail/Ncmsg  orthu/Pr3-p  ,/Fi  agus/Cc  tusa/Pp2-s-e  ag/Sp"
"doc#19","sagart/Ncmsc  ./Fe </s><s> Nár/Qnq  dhúirt/Vmis  muid/Pp1-p  é/Pp3ms  sin/Dd  ,/Fi  a/Dp3fs  leaids/Ncfsc  ?/Fq </s><s> Dúirt/Vmis  ,/Fi  muis/Ncfsc  ./Fe </s><s> ''/Fa </s><s> Chroith/Vmis  Máirtín/Npmsc  a/Dp3ms  chloigeann/Ncmsc  ./Fe </s><s> ''/Fa  Dúirt/Vmis  Taimín/Ncmsc  é/Pp3ms  sin/Dd  ,/Fi  m''/Dp1-s  anam/Ncmsc  ./Fe </s><s> ''/Fa </s><s> ''/Fa  Tá/Vmip"," fear/Ncmsc"," maith/Aq-msc  ansin/Rl  in/Sp  éineacht/Ns-s  leat/Pr2-s  ,/Fi  a/Dp3fs  Bhidín/Ncmsc  ./Fe </s><s> ''/Fa  Leag/Vmis  Taimín/Ncmsc  a/Dp3ms  lámh/Ncfsc  ar/Sp  ghualainn/Ncfsc  an/Td-s  tsagairt/Ncmsg  ./Fe </s><s> ''/Fa  Más/Csw|Ncmsc  ceart/Aqp|Aq-msc  fear/Vmm-2s  a/Sp  thabhairt/Nv  ar/Sp"
"doc#19","é/Pp3ms  sin/Dd  ,/Fi  m''/Dp1-s  anam/Ncmsc  ./Fe </s><s> ''/Fa </s><s> ''/Fa  Tá/Vmip  fear/Ncmsc  maith/Aq-msc  ansin/Rl  in/Sp  éineacht/Ns-s  leat/Pr2-s  ,/Fi  a/Dp3fs  Bhidín/Ncmsc  ./Fe </s><s> ''/Fa  Leag/Vmis  Taimín/Ncmsc  a/Dp3ms  lámh/Ncfsc  ar/Sp  ghualainn/Ncfsc  an/Td-s  tsagairt/Ncmsg  ./Fe </s><s> ''/Fa  Más/Csw|Ncmsc  ceart/Aqp|Aq-msc"," fear/Vmm-2s"," a/Sp  thabhairt/Nv  ar/Sp  shagart/Ncmsc  beannaithe/Aqp|Av  ,/Fi  teachtaire/Ncmsc  Dé/Ncmsg  ar/Sp  an/Td-s  talamh/Ncmsc  ./Fe </s><s> Togha/Ncmsc  fir/Ncmsg  ./Fe </s><s> ''/Fa  Bhfuil/Vmip---d  a/Dp3ms  fhios/Ncmsc  agat/Pr2-s  ,/Fi  a/Dp3fs  Bhidín/Ncmsc  ,/Fi  ach/Cs  gurb/Wpdi  in/Sp  é/Pp3ms  an/Td-s"
"doc#19","a/Dp3ms  lámh/Ncfsc  ar/Sp  ghualainn/Ncfsc  an/Td-s  tsagairt/Ncmsg  ./Fe </s><s> ''/Fa  Más/Csw|Ncmsc  ceart/Aqp|Aq-msc  fear/Vmm-2s  a/Sp  thabhairt/Nv  ar/Sp  shagart/Ncmsc  beannaithe/Aqp|Av  ,/Fi  teachtaire/Ncmsc  Dé/Ncmsg  ar/Sp  an/Td-s  talamh/Ncmsc  ./Fe </s><s> Togha/Ncmsc"," fir/Ncmsg"," ./Fe </s><s> ''/Fa  Bhfuil/Vmip---d  a/Dp3ms  fhios/Ncmsc  agat/Pr2-s  ,/Fi  a/Dp3fs  Bhidín/Ncmsc  ,/Fi  ach/Cs  gurb/Wpdi  in/Sp  é/Pp3ms  an/Td-s  sagart/Ncmsc  is/Wpri  fearr/Aqc  a/Q-r  tháinig/Vmis  thart/Rd  anseo/Rl  ariamh/Ncmsc  ?/Fq </s><s> Go/Q-s  bhfága/Vmsp  Dia/Ncmsc  againne/Pr1-p-e  é/Pp3ms  ./Fe </s>"
"doc#19","seo/Dd  soir/Rd|Ncmpc  thú/Pp2-s  ./Fe </s><s> ''/Fa </s><s> ''/Fa  Ag/Sp  dul/Nv  in/Sp  aois/Ncfsc  na/Td-s  hóige/Ncfsg  atá/Vmip---r  tú/Pp2-s  ,/Fi  a/Dp3fs  Taimín/Ncmsc  ./Fe </s><s> ''/Fa  Ní/Qn  fhéadfadh/Vmc----n  Bidín/Ncmsc  rud/Ncmsc  níos/Vmip---r  deise/Ncfsg  a/Sp  rá/Nv  ,/Fi  fad/Ncmsc  is/Cc  a/Q-r  bhain/Vmis  sé/Pp3mss  leis/Sp  an/Td-s"," seanfhear/Ncmsc"," ./Fe </s><s> ''/Fa  Nach/Wp-qn|Wpsin|Wpdin|Wpdqn  iontach/Aqp  an/Td-s  rud/Ncmsc  é/Pp3ms  ,/Fi  sin/Pd  é/Pp3ms  a/Q-r  deir/Vmip  chuile/Dq  dhuine/Ncmsc  ./Fe </s><s> ''/Fa  Bhain/Npmsg  sé/Pp3mss  dhe/Pr3ms  a/Dp3ms  chaipín/Ncmsc  agus/Cc  chuimil/Vmis  sé/Pp3mss  a/Dp3ms  lámh/Ncfsc  ar/Sp  bharr/Ncmsc  a/Q-r  chinn/Vmis  :/Fi  ''/Fa"
"doc#19","chuimil/Vmis  sé/Pp3mss  a/Dp3ms  lámh/Ncfsc  ar/Sp  bharr/Ncmsc  a/Q-r  chinn/Vmis  :/Fi  ''/Fa  Tomhais/Ncmpc  anois/Rg  cén/Pq--s  aois/Ncfsc  mé/Pp1-s  ,/Fi  a/Dp3fs  Bhidín/Ncmsc  ?/Fq </s><s> ''/Fa </s><s> ''/Fa  Tá/Vmip  a/Dp3ms  fhios/Ncmsc  agam/Pr1-s  go/Cs  bhfuil/Vmip---d  tú/Pp2-s  níos/Uc  sine/Aqc  ná/Cc  mise/Pp1-s-e  ./Fe </s><s>","Fear/Ncmsc"," mór/Aq-msc  slachtmhar/Aq-msc  a/Q-r  bhí/Vmis  ionat/Pr2-s  nuair/Cs  a/Q-r  bhí/Vmis  mise/Pp1-s-e  fós/Rg  ag/Sp  an/Td-s  scoil/Ncfsc  bheag/Aq-fsc  sin/Dd  thíos/Rd  ./Fe </s><s> ''/Fa </s><s> Thaispeáin/Npmsc  Taimín/Ncmsc  chomh/Ri  bródúil/Aqp  is/Cc  a/Q-r  bhí/Vmis  sé/Pp3mss  ./Fe </s><s> ''/Fa"
"doc#19","sé/Pp3mss  ar/Sp  scéal/Ncmsc  a/Sp  insint/Nv  :/Fi  ''/Fa  Bhí/Vmis  sagart/Ncmsc  sa/Spa-s  pharóiste/Ncmsg  seo/Dd  uair/Ncfsc  amháin/Aqp  ./Fe </s><s> Cuireadh/Vmm-3s|Vmis0  fios/Ncmsc  air/Pr3ms  lá/Ncmsc  leis/Sp  an/Td-s  ola/Ncfsc  bheannaithe/Aqp  a/Sp  chur/Nv  ar/Sp"," fhear/Ncmsc"," óg/Aq-msc  ,/Fi  athair/Ncfsc|Ncmsc  clainne/Ncfsg  ,/Fi  a/Q-r  bhí/Vmis  ag/Sp  fáil/Nv  bháis/Ncmsg  ./Fe </s><s> Rinne/Vmis  an/Td-s  fear/Ncmsc  achainí/Ncfsg  ar/Sp  an/Td-s  sagart/Ncmsc  achairín/Ncmsc  beag/Aq-msc  eile/Dd  saoil/Ncmsg  a/Sp  thabhairt/Nv  dó/Pr3ms  ,/Fi  le/Sp  go/Cs"
"doc#19","uair/Ncfsc  amháin/Aqp  ./Fe </s><s> Cuireadh/Vmm-3s|Vmis0  fios/Ncmsc  air/Pr3ms  lá/Ncmsc  leis/Sp  an/Td-s  ola/Ncfsc  bheannaithe/Aqp  a/Sp  chur/Nv  ar/Sp  fhear/Ncmsc  óg/Aq-msc  ,/Fi  athair/Ncfsc|Ncmsc  clainne/Ncfsg  ,/Fi  a/Q-r  bhí/Vmis  ag/Sp  fáil/Nv  bháis/Ncmsg  ./Fe </s><s> Rinne/Vmis  an/Td-s"," fear/Ncmsc"," achainí/Ncfsg  ar/Sp  an/Td-s  sagart/Ncmsc  achairín/Ncmsc  beag/Aq-msc  eile/Dd  saoil/Ncmsg  a/Sp  thabhairt/Nv  dó/Pr3ms  ,/Fi  le/Sp  go/Cs  mbeadh/Vmc  na/Td-p  gasúir/Ncmpc  níos/Uc  fearr/Aqc  in/Sp  ann/Ns-s  cúnamh/Ncmsc|Nv  a/Sp  thabhairt/Nv"
"doc#19",",/Fi  agus/Cc  bhreathnaigh/Vmis  sé/Pp3mss  ar/Sp  a/Dp3ms  ghloine/Ncfsc  ,/Fi  sular/Cs-s  lean/Vmis  sé/Pp3mss  ar/Sp  aghaidh/Ncfsc  ./Fe </s><s> Thug/Vmis  an/Td-s  sagart/Ncmsc  nod/Ncmpg  do/Sp  Thadhg/Npmsc  pionta/Ncmsg  eile/Dd  a/Sp  ordú/Nv  dó/Pr3ms  ./Fe </s><s> Ghlan/Npmsg  an/Td-s"," seanfhear/Ncmpg"," a/Dp3ms  scornach/Ncfsc  le/Sp  casacht/Ncfsc  bheag/Aq-fsc  :/Fi </s><s> ''/Fa  Bhí/Vmis  an/Td-s  tinneas/Ncmsc  imithe/Av  uilig/Aqp  de/Sp  mo/Dp1-s  dhuine/Ncmsc  tráthnóna/Ncmsg  ,/Fi  agus/Cc  é/Pp3ms  amuigh/Rd  ag/Sp  bleán/Nv  na/Td-s  bó/Ncfsg  ./Fe </s><s> Ní/Qn  raibh/Vmis---n  a/Dp3ms"
"doc#19","a/Q-p|Q-i|Q-r  rinne/Vmis  sé/Mc|Pp3mss  tagairt/Ncfsc  don/Spa-s  veain/Ncfsc  ./Fe </s><s> Bhí/Vmis  cáil/Ncfsc|Ncmpc  ar/Sp  a/Dp3fs  shean-Volkswagen/Xx  sa/Spa-s  gceantar/Ncmsc  de bharr/Spc  na/Td-s  haoise/Ncmsc-e  móire/Aq-fsg  a/Q-r  bhí/Vmis  aici/Pr3fs  ./Fe </s><s> ''/Fa  Tháinig/Vmis  an/Td-s"," fear/Ncmsc"," groí/Aqp  anuas/Rd  den/Spa-s  dréimire/Ncmsc  le/Sp  lámh/Ncfsc  an/Td-s  tsagairt/Ncmsg  a/Sp  chroitheadh/Nv  ./Fe </s><s> ''/Fa  Bhfuil/Vmip---d  a/Dp3ms  fhios/Ncmsc  agat/Pr2-s  cén/Pq--s  lá/Ncmsc  atá/Vmip---r  ann/Pr3ms  inniu/Rt  ?/Fq </s><s> ''/Fa  a/Q-p|Q-i|Q-r  d''/Q  fhiafraigh/Vmis  an/Td-s"
"doc#19","de/Sp  sheafóid/Ncfsc  ./Fe </s><s> Ná/Cc  habair/Ncmpc  go/Cs  gcreideann/Vmip  tú/Pp2-s  i/Sp  gcac/Ncmsc  mar/Sp  sin/Pd  ,/Fi  a/Dp3fs  Taimín/Ncmsc  ./Fe </s><s> ''/Fa  Rinne/Vmis  Tadhg/Npmsc  iarracht/Ncfsc  an/Td-s  ghaoth/Ncfsc  a/Sp  ligean/Nv  as/Sp  seolta/Ncmpc  an/Td-s"," tseanfhir/Ncmsg"," ,/Fi  rud/Ncmsc  nár/Qnrs  thaitin/Vmis---n  leis/Sp  an/Td-s  óstóir/Ncmsc  ,/Fi  Jeaic/Npmsc  ./Fe </s><s> ''/Fa  A/Dp3ms  leithéid/Ncfsc  de/Sp  chaint/Ncfsc  bhrocach/Aq-fsc  os comhair/Spc  an/Td-s  tsagairt/Ncmsg  ./Fe </s><s> ''/Fa </s><s> ''/Fa  Tá/Vmip  aithne/Ncfsc  mhaith/Aq-fsc  ag/Sp  an/Td-s"
"doc#19","d''/Sp  Íosa/Npmsg|Npfsg  -/Fb  an/Td-s  Nasarthach/Ncmsc  -/Fb  agam/Pr1-s  ./Fe </s><s> ''/Fa </s><s> ''/Fa  Nach/Wp-qn|Wpsin|Wpdin|Wpdqn  é/Pp3ms  an/Td-s  rud/Ncmsc  céanna/Aqp  é/Pp3ms  ?/Fq </s><s> ''/Fa </s><s> ''/Fa  Ní/Qn  fheicim/Vmip1s-n  gur/Wpdi|Wsdi  Mac/Ncmsc  Dé/Ncmsg  é/Pp3ms  ,/Fi  sin/Pd  í/Pp3fs  an/Td-s  difríocht/Ncfsc  ./Fe </s><s> Nílim/Vmip1s-n  ag/Sp  rá/Nv  nach/Wprin  togha/Ncmsc"," fir/Ncmsg"," a/Q-r  bhí/Vmis  ann/Pr3ms  ./Fe </s><s> ''/Fa </s><s> ''/Fa  Táim/Vmip1s  cinnte/Nv--g  gur/Wpdi|Wsdi  Mac/Ncmsc  Dé/Ncmsg  a/Q-r  thug/Vmis  tú/Pp2-s  air/Pr3ms  an/Td-s  lá/Ncmsc  cheana/Rg  ,/Fi  ''/Fa  arsa/Vmis  Máirtín/Npmsc  ./Fe </s><s> ''/Fa  Sciorradh/Vmis0|Vmih  teanga/Ncfsc  a/Q-r  bhí/Vmis  ann/Pr3ms  ,/Fi  má/Cs  thug/Vmis  ./Fe </s><s> Nach/Wp-qn|Wpdqn"
"doc#19","maith/Aqp  dúinn/Pr1-p  dul/Ncmsc|Nv  ar/Sp  ais/Ncfsc  chuig/Sp  an/Td-s  teach/Ncmsc  ,/Fi  ''/Fa  a/Q-r  dúirt/Vmis  sé/Pp3mss  ,/Fi  ''/Fa  tá/Vmip  ár/Dp1-p  ndóthain/Ncfsc  déanta/Av  againn/Pr1-p  d''/Sp  aon/Mc  lá/Ncmsc  amháin/Aqp  ./Fe </s><s> ''/Fa </s><s> D''/Q  fhág/Vmis  siad/Pp3-ps  slán/Aqp|Ncmsc  ag/Sp  na/Td-p"," fir/Ncmpc"," ag/Sp  an/Td-s  gcuntar/Ncmsc  ./Fe </s><s> ''/Fa  Go/Q-s  dtuga/Vmsp  Dia/Ncmsc  slán/Aq-msc  abhaile/Rd  sibh/Pp2-p  ,/Fi  ''/Fa  arsa/Vmis  Taimín/Ncmsc  ina/Spp-p  ndiaidh/Ns-s  ./Fe </s><s> ''/Fa  Nach/Wp-qn|Wpsin|Wpdin|Wpdqn  iontach/Aqp  an/Td-s  boc/Ncmsc  é/Pp3ms  Beartla/Npmsc  ,/Fi  freisin/Rg  ,/Fi  ''/Fa  arsa/Vmis"
"doc#19",",/Fi  mar/Cs  go/Q-s  raibh/Vmis---d|Vmsp  torann/Ncmsc  os/Sp  a/Dp3fs  gcionn/Ncfsd  ,/Fi  mar/Cs  a/Q-i  bheadh/Vmc  a/Dp3ms  athair/Ncfsc|Ncmsc  ag/Sp  siúl/Nv  thart/Rd  go/Ua  han-mhall/Aqp  ,/Fi  agus/Cc  maide/Ncmsc  lena/Spp-s  choinneáil/Nv  suas/Rd  ./Fe </s><s> ''/Fa  An/Td-s"," fear/Ncmsc"," thuas/Rd  ,/Fi  a/Uv  Jeaic/Npmsc  ./Fe </s><s> ''/Fa  Bhí/Vmis  a/Dp3ms  fhios/Ncmsc  acu/Pr3-p  ar/Sp  fad/Ncmsc  go/Q-s  raibh/Vmis---d|Vmsp  sé/Pp3mss  ceaptha/Av  a/Sp  bheith/Nv  ag/Sp  coinneáil/Nv  na/Td-s  leapa/Ncfsg  ./Fe </s><s> D''/Q  fhág/Vmis  Jeaic/Npmsc  an/Td-s  beár/Ncmpg  faoi/Sp"
"doc#19","Jeaic/Npmsc  ./Fe </s><s> ''/Fa  Bhí/Vmis  a/Dp3ms  fhios/Ncmsc  acu/Pr3-p  ar/Sp  fad/Ncmsc  go/Q-s  raibh/Vmis---d|Vmsp  sé/Pp3mss  ceaptha/Av  a/Sp  bheith/Nv  ag/Sp  coinneáil/Nv  na/Td-s  leapa/Ncfsg  ./Fe </s><s> D''/Q  fhág/Vmis  Jeaic/Npmsc  an/Td-s  beár/Ncmpg  faoi/Sp  dhithneas/Ncmsc  ./Fe </s><s> ''/Fa  An/Td-s"," fear/Ncmsc"," thuas/Rd  ./Fe </s><s> ''/Fa  Rinne/Vmis  Tadhg/Npmsc  gáire/Ncfsg|Ncmsg  ./Fe </s><s> ''/Fa  Tá/Vmip  sé/Pp3mss  ainmnithe/Av  go/Ua  maith/Aqp  agat/Pr2-s  ,/Fi  a/Dp3fs  Taimín/Ncmsc  ,/Fi  dia/Ncfpc  beag/Aq--pg  s''/Dd  againn/Pr1-p  féin/Px  ./Fe </s><s> Thosaigh/Vmis  sé/Pp3mss  ag/Sp  casadh/Vmis0  :/Fi </s><s> I/Mr  ''/Fa  m/Xx"
"doc#19","den/Spa-s  amhrán/Ncmsc  ./Fe </s><s> ''/Fa  Ba/Ws-i  bheag/Aqp  an/Td-s  mhaith/Ncfsc  don/Spa-s  sean-Chofach/Npmsc  sin/Dd  an/Td-s  tríú/Mo  cos/Ncfsc  ,/Fi  ''/Fa  a/Q-r  dúirt/Vmis  sé/Pp3mss  ,/Fi  ''/Fa  nuair/Cs  nár/Qnrs  chuir/Vmis---n  sé/Pp3mss  ar/Sp  an/Td-s  saol/Ncmsc  ach/Cs  Jeaic/Npmsc  ./Fe </s><s> ''/Fa </s><s> ''/Fa"," Fear/Ncmsc"," cráifeach/Aq-msc  a/Q-r  bhí/Vmis  ann/Pr3ms  ariamh/Ncmsc  ,/Fi  an/Td-s  sean-Chofach/Npmsc  ./Fe </s><s> ''/Fa  Chuimhnigh/Vmis  Taimín/Ncmsc  ar/Sp  an/Td-s  saol/Ncmsc  a/Q-r  bhí/Vmis  caite/Nv--g  ./Fe </s><s> An-fhear/Ncmsc  sodality/Xf  go/Sp  deo/Ns-s  ./Fe </s><s> Gan/Sp"
"doc#19","sé/Pp3mss  ar/Sp  an/Td-s  saol/Ncmsc  ach/Cs  Jeaic/Npmsc  ./Fe </s><s> ''/Fa </s><s> ''/Fa  Fear/Ncmsc  cráifeach/Aq-msc  a/Q-r  bhí/Vmis  ann/Pr3ms  ariamh/Ncmsc  ,/Fi  an/Td-s  sean-Chofach/Npmsc  ./Fe </s><s> ''/Fa  Chuimhnigh/Vmis  Taimín/Ncmsc  ar/Sp  an/Td-s  saol/Ncmsc  a/Q-r  bhí/Vmis  caite/Nv--g  ./Fe </s><s>","An-fhear/Ncmsc"," sodality/Xf  go/Sp  deo/Ns-s  ./Fe </s><s> Gan/Sp  trácht/Nv  ar/Sp  an/Td-s  gcéad/Mo|Mc  Aoine/Ncfsc  den/Spa-s  mhí/Ncfsc  ./Fe </s><s> ''/Fa </s><s> ''/Fa  Ní/Qn  choinneodh/Vmc----n  sé/Pp3mss  sin/Dd  as/Sp  an/Td-s  diallait/Ncfsc  é/Pp3ms  ,/Fi  ''/Fa  arsa/Vmis  Tadhg/Npmsc  ./Fe </s><s> ''/Fa  Nach/Qnq|Qnr  raibh/Vmis---n|Vmis---d"
"doc#19","deara/Ns-s  nach/Wprin  é/Pp3ms  an/Td-s  sagart/Ncmsc  a/Q-r  bhí/Vmis  ag/Sp  teacht/Nv  trasna/Sp  an/Td-s  chlóis/Ncmpc  chucu/Pr3-p  ,/Fi  ach/Cs  an/Td-s  tArdmháistir/Ncmsc  ,/Fi  Seán/Npmsc  Ó/Sp  hOdhráin/Ncfsc  ./Fe </s><s> Ní/Wp-in  mó/Aqc|Aqp  ná/Cc  sásta/Aqp  a/Q-r  bhí/Vmis  an/Td-s"," fear/Ncmsc"," céanna/Aqp  go/Cs  raibh/Vmis---d|Vmsp  air/Pr3ms  ranganna/Ncmpc  Theagasc/Ncmpg  Críostaí/Aqp  an/Td-s  tsagairt/Ncmsg  a/Sp  thógáil/Nv  ,/Fi  mar/Cs  go/Q-s  raibh/Vmis---d|Vmsp  seisean/Pp3msse  amuigh/Rd  ar/Sp  an/Td-s  bportach/Ncmsc  ag/Sp  cur/Nv"
"doc#19","a/Q-r  bhí/Vmis  an/Td-s  scéal/Ncmsc  ag/Sp  dul/Nv  ,/Fi  dá/Cs  mb''/Ws-i  fhéidir/Ns-s  é/Pp3ms  ./Fe </s><s> ''/Fa  Ní/Wp-in  hé/Pp3ms  .../F  ach/Cs  .../F  bhí/Vmis  tú/Pp2-s  níos/Uc  fearr/Aqc  ná/Cc  mé/Pp1-s  ar/Sp  scoil/Ncfsc  i/Sp  gcónaí/Ncmsc  ./Fe </s><s> Bhí/Vmis  Máirtín/Npmsc  agat/Pr2-s  ,/Fi  an/Td-s"," fear/Ncmsc"," ba/Wsri  shlachtmhaire/Aqc  san/Spa-s  áit/Ncfsc  ,/Fi  an/Td-s  peileadóir/Ncmsc  ab/Wsri  fhearr/Aqc  .../F  Ní/Qn  raibh/Vmis---n  mé/Pp1-s  ag/Sp  iarraidh/Nv  é/Pp3ms  a/Sp  thógáil/Nv  uait/Pr2-s  ./Fe </s><s> Tharla/Vmis  sé/Pp3mss  ./Fe </s><s> Ól/Vmm-2s|Vmis|Ncmsc  agus/Cc  .../F  níl/Npfsc|Vmip---n  a/Dp3ms"
"doc#19","sí/Pp3fss  ag/Sp  breathnú/Nv  uirthi/Pr3fs  féin/Px  ón/Spa-s  taobh/Ncmsc  amuigh/Rd  ./Fe </s><s> Bhí/Vmis  sí/Pp3fss  ansin/Rl  ag/Sp  labhairt/Nv  go/Ua  réasúnach/Aqp  leis/Sp  an/Td-s  mbean/Ncfsc  a/Q-r  raibh/Vmis---n  páiste/Ncmsc  aici/Pr3fs  lena/Spr"," fear/Vmm-2s"," ,/Fi  nuair/Cs  ba/Wsri  cheart/Aqp  di/Pr3fs  a/Sp  bheith/Nv  ag/Sp  caitheamh/Nv  na/Td-p  bplátaí/Ncmpg  léi/Pr3fs  nó/Cc  rud/Ncmsc  éicint/Ncfsc  ./Fe </s><s> Bhí/Vmis  sí/Pp3fss  rófhoighdeach/Ncfsc  ar/Sp  fad/Ncmsc  ,/Fi  a/Q-r  cheap/Vmis  sí/Pp3fss  ./Fe </s><s> D''/Q  éirigh/Vmis"
"doc#19","dul/Nv  le/Sp  chuile/Dq  dhuine/Ncmsc  acu/Pr3-p  ag/Sp  an/Td-s  am/Ncmsc  athair/Ncfsc|Ncmsc  an/Td-s  pháiste/Ncmsc  ./Fe </s><s> Ach/Cs  ní/Qn  bheadh/Vmc----n  a/Dp3ms  fhios/Ncmsc  agat/Pr2-s  ./Fe </s><s> Bhí/Vmis  sórt/Ncmsc  faitís/Ncmsg  uirthi/Pr3fs  dul/Nv  amach/Rd  ar/Sp  thóir/Ncfsc  a/Dp3fs"," fir/Ncmpc"," ,/Fi  b''/Ws-i  fhéidir/Ns-s  gur/Wpdi|Wsdi  crochta/Av  sa/Spa-s  scioból/Ncmsc  a/Q-r  bheadh/Vmc  sé/Pp3mss  ,/Fi  tar éis/Spc  ar/Qq-s|Q-p|Q-is  tharla/Vmis  eatarthu/Pr3-p  ./Fe </s><s> Agus/Cc  bhí/Vmis  Mairéad/Npmsc  mar/Cs  a/Q-r  bheadh/Vmc  sí/Pp3fss  greamaithe/Av"
"doc#19","./Fe </s><s> Bhí/Vmis  sé/Pp3mss  ar/Sp  intinn/Ncfsc  aici/Pr3fs  glaoch/Nv  ar/Sp  an/Td-s  Ardmháistir/Ncmsc  agus/Cc  a/Sp  rá/Nv  go/Q-s  raibh/Vmis---d|Vmsp  sí/Pp3fss  tinn/Aqp  ./Fe </s><s> Ach/Cs  d''/Q  fhágfadh/Vmc  sin/Pd  sa/Spa-s  teach/Ncmsc  í/Pp3fs  nuair/Cs  a/Q-i  thiocfadh/Vmc  a/Dp3fs"," fear/Ncmsc"," ar/Sp  ais/Ncfsc  ./Fe </s><s> B''/Ws-i  fhearr/Aqc  aghaidh/Ncfsc  a/Sp  thabhairt/Nv  ar/Sp  na/Td-p  gasúir/Ncmpc  scoile/Ncfsg  agus/Cc  í/Pp3fs  traochta/Aqp|Av  tuirseach/Aqp  ná/Cc  é/Pp3ms  sin/Dd  ./Fe </s><s> Bhí/Vmis  ar/Sp  Mhairéad/Npmsc  cuid/Ncfsc  de/Sp"
"doc#19","dona/Aqp  ariamh/Ncmsc|Ncmpg  ina/Spp-p|Spp-s  saol/Ncmsc  ./Fe </s><s> B''/Ws-i  aisteach/Aqp  an/Td-s  rud/Ncmsc  é/Pp3ms  a/Sp  bheith/Nv  ag/Sp  breathnú/Nv  ar/Sp  chailíní/Ncmpc  roimpi/Pr3fs  ,/Fi  fios/Ncmsc  aici/Pr3fs  gur/Q--s  dóigh/Vmm-2s  gur/Wpdi|Wsdi  iníon/Ncfsc  lena/Spr"," fear/Vmm-2s"," duine/Ncmsc  acu/Pr3-p  ./Fe </s><s> Ag/Sp  an/Td-s  bpointe/Ncmsg  sin/Dd  ,/Fi  agus/Cc  í/Pp3fs  ina/Spr  suí/Vmsp  san/Spa-s  Óstán/Ncmsc  ,/Fi  ní/Qn  raibh/Vmis---n  a/Dp3ms  fhios/Ncmsc  aici/Pr3fs  an/Qq  ngabhfadh/Vmc  sí/Pp3fss  ar/Sp  ais/Ncfsc  ag/Sp  múineadh/Nv  scoile/Ncfsg  go/Sp  deo/Ns-s"
"doc#19","ar/Sp  an/Td-s  seansaol/Ncmsc  sin/Dd  nuair/Cs  a/Q-r  thug/Vmis  siad/Pp3-ps  faoi/Sp  deara/Ns-s  gluaisteán/Ncmpg|Ncmsc  ag/Sp  stopadh/Vmis0  ar/Sp  an/Td-s  mbóthar/Ncmsc  ar/Sp  an/Td-s  taobh/Ncmsc  ó/Sp  dheas/Ns-s  díobh/Pr3-p  ./Fe </s><s> Tháinig/Vmis"," fear/Ncmsc"," in/Sp  éadaí/Ncmpc  dorcha/Aqp  ina/Spp-p  dtreo/Ncfsc  trasna/Sp  an/Td-s  phortaigh/Ncmpc  ./Fe </s><s> ''/Fa  An/Td-s  sáirsint/Ncmsc  ,/Fi  ''/Fa  arsa/Vmis  an/Td-s  sagart/Ncmsc  ./Fe </s><s> ''/Fa  Go/Q-s  bhfóire/Vmsp  Dia/Ncmsc  orainn/Pr1-p  ,/Fi  ''/Fa  arsa/Vmis  Bidín/Ncmsc  ./Fe </s><s> ''/Fa  An/Wp-q|Wpdq"
"doc#19","is/Cc  dóigh/Vmm-2s  ./Fe </s><s> Níl/Vmip---n  an/Td-s  Ceannfort/Ncmsc  ag/Sp  iarraidh/Nv  aon/Mc|Dq  phoiblíocht/Ncfsc  ,/Fi  mura/Cs  mhiste/Aqp  leat/Pr2-s  ./Fe </s><s> Cuireann/Vmip  gleo/Ncmsc  mar/Sp  sin/Pd  trína/Spp-s  chéile/Ncmsc  ar/Sp  fad/Ncmsc  é/Pp3ms  ,/Fi  an/Td-s"," fear/Ncmsc"," bocht/Aq-msc  ./Fe </s><s> Sin/Pd  é/Pp3ms  an/Td-s  fáth/Ncmsc  nár/Qnq|Qnrs  thug/Vmis---n|Vmis  siad/Pp3-ps  dáta/Ncmsc  cinnte/Av  dom/Pr1-s  ./Fe </s><s> Ar/Sp  fhaitíos/Ncmsc  go/Cs  mbeadh/Vmc  picéad/Ncmsc  agus/Cc  poiblíocht/Ncfsc  ann/Pr3ms  ,/Fi  an/Qq  dtuigeann/Vmip  tú/Pp2-s  ?/Fq </s><s> ''/Fa"
"doc#19","chun/Sp  bealaigh/Ncmsg  mé/Pp1-s  ,/Fi  ionas/Ns-s  nach/Qnr  mbeidh/Vmif  braon/Ncmsc  anuas/Rd  ar/Sp  Bhidín/Ncmsc  anseo/Rl  ./Fe </s><s> ''/Fa </s><s> ''/Fa  Má/Cs  choinníonn/Vmip  tú/Pp2-s  ort/Pr2-s  mar/Cs  atá/Vmip---r  tú/Pp2-s  .../F  ''/Fa  a/Q-r  dúirt/Vmis  an/Td-s"," fear/Ncmsc"," eile/Dd  ./Fe </s><s> ''/Fa  Má/Cs  sheasann/Vmip  an/Td-s  aimsir/Ncfsc  .../F  ''/Fa </s><s> ''/Fa  Le/Sp  cúnamh/Nv  Dé/Ns-s|Ncmsg  .../F  ''/Fa </s><s> ''/Fa  Ach/Cs  céard/Pq  is/Wpri  féidir/Ns-s  liom/Pr1-s  a/Sp  dhéanamh/Nv  i rith/Spc  an/Td-s  deireadh/Ncmsc  seachtaine/Ncfsg  ?/Fq </s>"
"doc#19","dícheall/Ncmpg  ,/Fi  ach/Cs  ní/Ncmsc|Ncfsc|Nv|Wp-in  mé/Pp1-s  an/Td-s  boss/Ncmsc  ,/Fi  tá/Vmip  a/Dp3ms  fhios/Ncmsc  agat/Pr2-s  ./Fe </s><s> Caithfidh/Vmif  mé/Pp1-s  tacsaí/Ncmsc  a/Sp  ordú/Nv  freisin/Rg  le/Sp  tú/Pp2-s  a/Sp  thabhairt/Nv  ann/Pr3ms  ./Fe </s><s> Cloisim/Vmm-1s|Vmip1s  nach/Wp-qn|Wpsin|Wpdin|Wpdqn  gach/Dq"," fear/Ncmsc|Vmm-2s"," hacnaí/Ncmsc  atá/Vmip---r  sásta/Aqp  tú/Pp2-s  a/Sp  thabhairt/Nv  go/Sp  Moinseó/Npmsc  ./Fe </s><s> ''/Fa </s><s> ''/Fa  Céard/Pq  tá/Vmip  cearr/Ncfsc  leis/Sp  an/Td-s  scuad/Ncmsc  ?/Fq </s><s> ''/Fa </s><s> ''/Fa  Nach/Qnq|Qnr  bhfuil/Vmip---d  an/Td-s  clog/Ncmsc  imithe/Av  timpeall/Ncmpg|Ncmsc|Rd  faoi/Sp"
"doc#19","mé/Pp1-s  aon/Mc|Dq  cháin/Ncfsc  ar/Sp  mo/Dp1-s  charr/Ncfsc|Ncmsc  ,/Fi </s><s> Agus/Cc  tugadh/Vmis0  isteach/Rd  os comhair/Spc  cúirte/Ncfsg  mé/Pp1-s  ,/Fi </s><s> An/Td-s  lá/Ncmsc  cheana/Rg  i/Sp  gCaisleán/Ncmsc  a/Dp3fs  ''/Fa  Bharr/Npmsg  .../F  ''/Fa </s><s> ''/Fa  Is/Cc|Wp-i  cosúil/Aqp  gur/Wpdi|Wsdi"," fear/Ncmsc"," lách/Aq-msc  é/Pp3ms  ,/Fi  ''/Fa  arsa/Vmis  Bidín/Ncmsc  faoin/Spa-s  sáirsint/Ncmsc  ,/Fi  nuair/Cs  a/Q-p|Q-i|Q-r  d''/Q  imigh/Vmis  sé/Pp3mss  ./Fe </s><s> ''/Fa  Is/Cc|Wp-i  fear/Ncmsc  lách/Aq-msc  é/Pp3ms  Taim/Vmip1s  ,/Fi  cinnte/Av|Aqp  ,/Fi  ach/Cs  is/Wpri  fear/Ncmsc  glic/Aq-msc  é/Pp3ms  chomh/Ri  maith/Aqp  ./Fe </s><s> Ní/Qn"
"doc#19","mé/Pp1-s  ,/Fi </s><s> An/Td-s  lá/Ncmsc  cheana/Rg  i/Sp  gCaisleán/Ncmsc  a/Dp3fs  ''/Fa  Bharr/Npmsg  .../F  ''/Fa </s><s> ''/Fa  Is/Cc|Wp-i  cosúil/Aqp  gur/Wpdi|Wsdi  fear/Ncmsc  lách/Aq-msc  é/Pp3ms  ,/Fi  ''/Fa  arsa/Vmis  Bidín/Ncmsc  faoin/Spa-s  sáirsint/Ncmsc  ,/Fi  nuair/Cs  a/Q-p|Q-i|Q-r  d''/Q  imigh/Vmis  sé/Pp3mss  ./Fe </s><s> ''/Fa  Is/Cc|Wp-i"," fear/Ncmsc"," lách/Aq-msc  é/Pp3ms  Taim/Vmip1s  ,/Fi  cinnte/Av|Aqp  ,/Fi  ach/Cs  is/Wpri  fear/Ncmsc  glic/Aq-msc  é/Pp3ms  chomh/Ri  maith/Aqp  ./Fe </s><s> Ní/Qn  inseodh/Vmc----n  sé/Pp3mss  dom/Pr1-s  cá/Rq  fhad/Ncmsc  eile/Dd  go/Cs  mbeadh/Vmc  siad/Pp3-ps  dom/Pr1-s  ''/Fa  thógáil/Nv  ,/Fi  cé/Cs  gur/Wpdi|Wsdi  beag/Aqp|Ncmsc"
"doc#19","Bharr/Npmsg  .../F  ''/Fa </s><s> ''/Fa  Is/Cc|Wp-i  cosúil/Aqp  gur/Wpdi|Wsdi  fear/Ncmsc  lách/Aq-msc  é/Pp3ms  ,/Fi  ''/Fa  arsa/Vmis  Bidín/Ncmsc  faoin/Spa-s  sáirsint/Ncmsc  ,/Fi  nuair/Cs  a/Q-p|Q-i|Q-r  d''/Q  imigh/Vmis  sé/Pp3mss  ./Fe </s><s> ''/Fa  Is/Cc|Wp-i  fear/Ncmsc  lách/Aq-msc  é/Pp3ms  Taim/Vmip1s  ,/Fi  cinnte/Av|Aqp  ,/Fi  ach/Cs  is/Wpri"," fear/Ncmsc"," glic/Aq-msc  é/Pp3ms  chomh/Ri  maith/Aqp  ./Fe </s><s> Ní/Qn  inseodh/Vmc----n  sé/Pp3mss  dom/Pr1-s  cá/Rq  fhad/Ncmsc  eile/Dd  go/Cs  mbeadh/Vmc  siad/Pp3-ps  dom/Pr1-s  ''/Fa  thógáil/Nv  ,/Fi  cé/Cs  gur/Wpdi|Wsdi  beag/Aqp|Ncmsc  an/Td-s  dabht/Ncmsc  atá/Vmip---r  ach/Cs  gur/Wpdi|Wsdi  maidin/Ncfsc  Dé/Ns-s"
"doc#19","an/Td-s  taitneamh/Ncmsc  a/Q-r  bhain/Vmis  siad/Pp3-ps  as/Sp  an/Td-s  gcuideachta/Ncfsg  de réir/Spc  mar/Cs  a/Q-r  bhíodar/Vmis3p  ag/Sp  cur/Nv  aithne/Ncfsc|Ncfsg  ar/Sp  a/Dp3ms  chéile/Ncmsc  ./Fe </s><s> Rinneadar/Vmis3p  staidéar/Ncmsc  ar/Sp  chuile/Dq"," fhear/Vmis"," a/Q-r  thóg/Vmis  an/Td-s  bus/Ncmsc  ar/Sp  an/Td-s  mbealach/Ncmsc  ,/Fi  céard/Pq  a/Q-r  cheap/Vmis  siad/Pp3-ps  de/Pr3ms  ,/Fi  cén/Pq--s  chuma/Ncfsc  a/Q-r  bhí/Vmis  air/Pr3ms  ,/Fi  cén/Pq--s  chaoi/Ncfsc  ar/Qq-s|Q-p|Q-is  thaitin/Vmis  sé/Pp3mss  leo/Pr3-p  ./Fe </s><s> Bhí/Vmis  a/Dp3ms  sciotaíl/Ncfsc  agus/Cc  a/Dp3fs"
"doc#19",",/Fi  d''/Q  imigh/Vmis  na/Td-p  cailíní/Ncmpc  amach/Rd  ag/Sp  siúl/Nv  na/Td-p  sráideanna/Ncfpg  agus/Cc  ag/Sp  breathnú/Nv  sna/Spa-p  siopaí/Ncmpc|Ncmpg  ./Fe </s><s> Cheannaigh/Vmis  siad/Pp3-ps  seoda/Ncmpc  beaga/Aq--pc  lámhdhéanta/Av  ó/Sp"," fhear/Ncmsc"," féasógach/Aq  a/Q-r  raibh/Vmis---n  cóta/Ncmsc  mór/Aq-msc  cosúil/Aq-msc  le/Sp  pluid/Ncfsc  air/Pr3ms  ./Fe </s><s> Bhí/Vmis  fáinní/Ncmpc  cluasa/Ncfpc  agus/Cc  bráisléid/Ncmpc  air/Pr3ms  chomh/Ri  maith/Aqp  agus/Cc  cheap/Vmis  Angela/Npfsc  go/Q-s"
"doc#19","agam/Pr1-s  gur/Wpdi|Wsdi  tarbh/Ncmsc  is/Wpri  túisce/Ncfsc  a/Q-p|Q-i|Q-r  d''/Q  aithneofása/Vmc-2s--e  ,/Fi  nó/Cc  stail/Ncfsc  ./Fe </s><s> ''/Fa  Thug/Vmis  sí/Pp3fss  brú/Ncmsc  cairdiúil/Aq-msc  do/Sp  Jaqui/Npmsc  ./Fe </s><s> ''/Fa  An/Qq  gcuimhníonn/Vmip  tú/Pp2-s  ar/Sp  thada/Ncmsc  eile/Dd  ach/Cs"," fir/Ncmpc"," ?/Fq </s><s> Tá/Vmip  a/Dp3ms  fhios/Ncmsc  agam/Pr1-s  anois/Rg  cén/Pq--s  fáth/Ncmsc  a/Q-i  bhfuil/Vmip---d  tú/Pp2-s  ag/Sp  iarraidh/Nv  dul/Ncmsc|Nv  chuig/Sp  an/Td-s  margadh/Ncmsc  ./Fe </s><s> Is/Wp-i  ann/Pr3ms  atá/Vmip---r  Seáinín/Ncmsc  inniu/Rt  ./Fe </s><s> Bíonn/Vmig  sé/Pp3mss  ag/Sp  obair/Ncfsc  le/Sp"
"doc#19",",/Fi  ''/Fa  arsa/Vmis  Jaqui/Npmsc  ./Fe </s><s> Chroith/Vmis  Angela/Npfsc  a/Dp3fs  guaillí/Ncmsc|Ncfpc  :/Fi  ''/Fa  Agus/Cc  .../F  ''/Fa </s><s> ''/Fa  Bhuel/I  ,/Fi  céard/Pq  fútsa/Pr2-s-e  ?/Fq </s><s> ''/Fa  arsa/Vmis  Jaqui/Npmsc  ./Fe </s><s> ''/Fa  Is/Cc  maith/Vmm-2s  liom/Pr1-s  é/Pp3ms  ,/Fi  leaid/Ncmsc  deas/Aq-msc  é/Pp3ms  ./Fe </s><s> Ach/Cs"," fir/Ncmpc"," is/Wpri  fearr/Aqc  liomsa/Pr1-s-e  ./Fe </s><s> ''/Fa </s><s> ''/Fa  An/Td-s  cuma/Ncfsg  leat/Pr2-s  ?/Fq </s><s> ''/Fa </s><s> ''/Fa  Bhuel/I  ,/Fi  tá/Vmip  a/Dp3ms  fhios/Ncmsc  agat/Pr2-s  féin/Px  na/Td-p  buachaillí/Ncmpc  ./Fe </s><s> Ní/Wp-in  fiú/Ns-s  a/Sp  bheith/Nv  ag/Sp  troid/Nv  faoi/Pr3ms  ./Fe </s><s> Céard/Pq  tá/Vmip  ann/Pr3ms"
"doc#19","mór/Aq-msc  aréir/Aqp  ./Fe </s><s> ''/Fa </s><s> ''/Fa  A/Dp3fs  ,/Fi  bhuel/I  ,/Fi  is/Wp-i  minic/Rg|Aqp  na/Td-p  cairde/Ncmpc  is/Wpri  fearr/Aqc  ag/Sp  troid/Nv  ,/Fi  ar nós/Spc  mise/Pp1-s-e  agus/Cc  tusa/Pp2-s-e  ./Fe </s><s> ''/Fa </s><s> ''/Fa  Ach/Cs  ní/Qn  bheidís/Vmc-3p-n  sin/Pd  ag/Sp  troid/Nv  faoi/Sp"," fhir/Ncmpc"," mar/Cs  a/Q-r  bhíonns/Vmig  muide/Pp1-p-e  ,/Fi  ''/Fa  arsa/Vmis  Jaqui/Npmsc  ./Fe </s><s> ''/Fa  Cá/Rq  bhfios/Ncmsc  duit/Pr2-s  ?/Fq </s><s> ''/Fa </s><s> ''/Fa  Seanladies/Npmsc  mar/Sp  sin/Pd  ?/Fq </s><s> ''/Fa </s><s> ''/Fa  Ag/Sp  magadh/Nv  a/Q-r  bhí/Vmis  mé/Pp1-s  ./Fe </s><s> ''/Fa </s><s> Bhí/Vmis  Bidín/Ncmsc  suite/Av|Aqp  siar/Rd  ina/Spp-s"
"doc#19","dá/Cs  mbeadh/Vmc  sí/Pp3fss  in/Sp  ann/Ns-s  gasúir/Ncmsg|Ncmpc  a/Sp  bheith/Nv  aici/Pr3fs  ./Fe </s><s> Bheadh/Vmc  gráin/Ncfsc|Ncmpc  aici/Pr3fs  ar/Sp  a/Dp3ms  leithéid/Ncfsc  ./Fe </s><s> Den/Spa-s  chéad/Mo|Mc  uair/Ncfsc  ina/Spp-p|Spp-s  saol/Ncmsc  smaoinigh/Vmis  sí/Pp3fss  ar/Sp  dhul/Nv  le/Sp"," fear/Ncmsc"," eile/Dd  ./Fe </s><s> ''/Fa  Ba/Ws-i  cheart/Aqp  dom/Pr1-s  duine/Ncmsc  a/Sp  phiocadh/Nv  suas/Rd  ,/Fi  striapach/Ncfsc  a/Sp  dhéanamh/Nv  díom/Pr1-s  féin/Px  ,/Fi  ''/Fa  a/Q-r  dúirt/Vmis  sí/Pp3fss  léi/Pr3fs  féin/Px  ina/Spp-s  hintinn/Ncfsc  ./Fe </s><s> ''/Fa  Beidh/Vmif  an/Td-s"
"doc#19",",/Fi  striapach/Ncfsc  a/Sp  dhéanamh/Nv  díom/Pr1-s  féin/Px  ,/Fi  ''/Fa  a/Q-r  dúirt/Vmis  sí/Pp3fss  léi/Pr3fs  féin/Px  ina/Spp-s  hintinn/Ncfsc  ./Fe </s><s> ''/Fa  Beidh/Vmif  an/Td-s  foc/Ncmsc  is/Wpri  fearr/Aqc  a/Q-r  bhí/Vmis  ariamh/Ncmsc  agam/Pr1-s  ,/Fi  leis/Sp  an/Td-s  gcéad/Mo"," fhear/Ncmsc"," a/Q-r  chasfar/Vmif0  orm/Pr1-s  thíos/Ncmsc  staighre/Ncmsg  ,/Fi  ''/Fa  ar/Vmis  sí/Pp3fss  léi/Pr3fs  féin/Px  ./Fe </s><s> ''/Fa  Múinfidh/Vmif  sé/Pp3mss  sin/Dd  ceacht/Ncmsc  do/Sp  Mháirtín/Npmsc  ,/Fi  an/Td-s  bastard/Ncmsc  ./Fe </s><s> ''/Fa </s><s> Bhí/Vmis  sí/Pp3fss  róchompordach/Aqp"
"doc#19","ag/Sp  an/Td-s  am/Ncmsc  céanna/Aqp  go/Cs  mbeadh/Vmc  sí/Pp3fss  fiosrach/Aqp  ,/Fi  míshuaimhneach/Aqp  go dtí/Spc  go/Cs  gcasfaí/Vmc-0  ar/Sp  a/Dp3ms  chéile/Ncmsc  iad/Pp3-p  ./Fe </s><s> An/Td-s  chomhairle/Ncfsc  chéanna/Aqp  a/Q-i  chuir/Vmis  a/Dp3fs"," fear/Ncmsc"," ,/Fi  a/Dp3-p  máthair/Ncfsc  agus/Cc  a/Dp3fs  hathair/Ncmsc|Ncfsc  uirthi/Pr3fs  ./Fe </s><s> Fágadh/Vmm-3s|Vmis0  fúithi/Pr3fs  féin/Px  é/Pp3ms  ./Fe </s><s> Bhí/Vmis  sí/Pp3fss  ar/Sp  buile/Ncfsc  leo/Pr3-p  ar/Sp  thaobh/Ncmsc  amháin/Aqp  ,/Fi  cén/Pq--s  fáth/Ncmsc  nach/Qnr  raibh/Vmis---n  duine/Ncmsc"
"doc#19","torainn/Ncmsg|Ncmpc  dó/Mc  taobh/Ncmsc  amuigh/Rd  ,/Fi  bhreathnaigh/Vmis  sé/Pp3mss  amach/Rd  tríd/Sp  an/Td-s  ngloine/Ncfsc  bheag/Aq-fsc  chiorclach/Aq-fsc  a/Q-r  bhí/Vmis  gar/Ncmsc  do/Sp  bharr/Ncmsc  an/Td-s  dorais/Ncmsg  ./Fe </s><s> Bhí/Vmis"," fear/Ncmsc"," óg/Aq-msc  a/Q-r  bhí/Vmis  ceangailte/Nv--g  le/Sp  slabhra/Ncmsc  á/Spp-s  shracadh/Nv  tríd/Sp  an/Td-s  halla/Ncmsc  taobh/Ncmsc  amuigh/Rd  ag/Sp  beirt/Ncfsc  de/Sp  na/Td-p  hoifigigh/Ncmpc  ./Fe </s><s> Bhí/Vmis  cúr/Ncmsc  le/Sp  béal/Ncmsc  an/Td-s"
"doc#19","de/Sp  lucht/Ncmsc  drugaí/Ncmpg  ?/Fq </s><s> Más/Csw  lena/Spp-p|Spp-s  scanrú/Nv  a/Q-p|Q-i|Q-r  tugadh/Vmis0  thar/Sp  a/Dp3ms  dhoras/Ncmsc  é/Pp3ms  ,/Fi  d''/Q  éirigh/Vmis  leo/Pr3-p  ./Fe </s><s> Thug/Vmis  séiplíneach/Ncmsc  an/Td-s  phríosúin/Ncmsg  cuairt/Ncfsc  ansin/Rl  air/Pr3ms  ,/Fi"," fear/Ncmsc"," i/Sp  bhfad/Ncmsc  níos/Uc  óige/Aqc  ná/Cc  é/Pp3ms  féin/Px  ,/Fi  cosúlacht/Ncfsc  air/Pr3ms  nach/Qnr  raibh/Vmis---n  sé/Pp3mss  i/Sp  bhfad/Ncmsc  amach/Rd  as/Sp  an/Td-s  gcoláiste/Ncmsg  ./Fe </s><s> Fear/Ncmsc  lách/Aq-msc  spraíúil/Aq-msc  a/Q-r  chuir/Vmis  in/Sp  iúl/Ncmsc  dó/Pr3ms"
"doc#19","an/Td-s  phríosúin/Ncmsg  cuairt/Ncfsc  ansin/Rl  air/Pr3ms  ,/Fi  fear/Ncmsc  i/Sp  bhfad/Ncmsc  níos/Uc  óige/Aqc  ná/Cc  é/Pp3ms  féin/Px  ,/Fi  cosúlacht/Ncfsc  air/Pr3ms  nach/Qnr  raibh/Vmis---n  sé/Pp3mss  i/Sp  bhfad/Ncmsc  amach/Rd  as/Sp  an/Td-s  gcoláiste/Ncmsg  ./Fe </s><s>","Fear/Ncmsc"," lách/Aq-msc  spraíúil/Aq-msc  a/Q-r  chuir/Vmis  in/Sp  iúl/Ncmsc  dó/Pr3ms  go/Q-s  raibh/Vmis---d|Vmsp  Beartla/Npmsc  le/Sp  haistriú/Nv  go/Sp  Teach/Ncmsc  Lachain/Ncfpc  i/Sp  gContae/Ncmsc  an/Td-s  Chabháin/Npmsc  ./Fe </s><s> ''/Fa  Tar éis/Spc  dom/Pr1-s  a/Sp  bheith/Nv"
"doc#19","le/Sp  haistriú/Nv  go/Sp  Teach/Ncmsc  Lachain/Ncfpc  i/Sp  gContae/Ncmsc  an/Td-s  Chabháin/Npmsc  ./Fe </s><s> ''/Fa  Tar éis/Spc  dom/Pr1-s  a/Sp  bheith/Nv  ag/Sp  taisteal/Ncmsc  ar feadh/Spc  an/Td-s  lae/Ncmsg  ?/Fq </s><s> ''/Fa </s><s> Chroith/Vmis  an/Td-s"," fear/Ncmsc"," eile/Dd  a/Dp3ms  ghuaillí/Ncmsc|Ncfpc  :/Fi  Ní/Ncmsc|Ncfsc|Nv|Wp-in  mise/Pp1-s-e  a/Q-r  dhéanann/Vmip  na/Td-p  cinntí/Aqc  ./Fe </s><s> Tá/Vmip  sórt/Ncmsc  faitís/Ncmsg  orthu/Pr3-p  thú/Pp2-s  a/Sp  ligean/Nv  isteach/Rd  anseo/Rl  ./Fe </s><s> Deir/Vmip  siad/Pp3-ps  go/Cs  bhfuil/Vmip---d  cuid/Ncfsc  de/Sp"
"doc#19","a/Dp3ms  ghuaillí/Ncmsc|Ncfpc  :/Fi  Ní/Ncmsc|Ncfsc|Nv|Wp-in  mise/Pp1-s-e  a/Q-r  dhéanann/Vmip  na/Td-p  cinntí/Aqc  ./Fe </s><s> Tá/Vmip  sórt/Ncmsc  faitís/Ncmsg  orthu/Pr3-p  thú/Pp2-s  a/Sp  ligean/Nv  isteach/Rd  anseo/Rl  ./Fe </s><s> Deir/Vmip  siad/Pp3-ps  go/Cs  bhfuil/Vmip---d  cuid/Ncfsc  de/Sp  na/Td-p"," fir/Ncmpc"," chomh/Ri  mór/Aqp  sin/Dd  in aghaidh/Spc  na/Td-s  heaglaise/Ncfsg  gur/Wpdi|Wsdi  dóigh/Ncfsc  go/Cs  mbuailfí/Vmc-0  thú/Pp2-s  ./Fe </s><s> Ní/Qn  chreidim/Vmip1s-n  sin/Pd  ,/Fi  ach/Cs  sin/Pd  barúil/Ncfsc  na/Td-p  n-oifigeach/Ncmpg  ,/Fi  agus/Cc  is/Wpri"
"doc#19","<s> Táim/Vmip1s  scrúdta/Nv--g  leis/Sp  an/Td-s  ocras/Ncmsc  ./Fe </s><s> Níor/Qn-s  ith/Vmis---n  mé/Pp1-s  aon/Mc|Dq  cheo/Ncmsc  ó/Sp  mhaidin/Ncfsc  ./Fe </s><s> ''/Fa </s><s> ''/Fa  Tá/Vmip  a/Dp3-p  mbéile/Ncmsc  tráthnóna/Ncmsg  ite/Av  ag/Sp  na/Td-p  príosúnaigh/Ncmpc  cheana/Rg  ,/Fi  ''/Fa  arsa/Vmis  an/Td-s"," fear/Ncmsc"," eile/Dd  ./Fe </s><s> ''/Fa  Féachfaidh/Vmif  mé/Pp1-s  an/Td-s  féidir/Ns-s  aon/Mc|Dq  rud/Ncmsc  a/Sp  dhéanamh/Nv  ./Fe </s><s> ''/Fa </s><s> D''/Q  imigh/Vmis  an/Td-s  séiplíneach/Ncmsc  ,/Fi  agus/Cc  tháinig/Vmis  oifigeach/Ncmsc  ar/Sp  ball/Ncmsc  le/Sp  cúpla/Ncmsc"
"doc#19","iad/Pp3-p  nó/Cc  arbh/Wpsi|Wsdq|Ws-q|Wssi  in/Sp  stíl/Ncfsc  na/Td-s  cathrach/Ncfsg  ./Fe </s><s> Shíl/Vmis  sé/Pp3mss  gur/Q--s  dóigh/Ncfsc  nach/Qnr  bhfágfaí/Vmc-0  ribe/Ncmsc  ar/Sp  bith/Ns-s  air/Pr3ms  féin/Px  ach/Cs  an/Td-s  oiread/Ns-s  ,/Fi  go dtí/Spc  gur/Q--s  tháinig/Vmis"," fear/Ncmsc"," meánaosta/Av  ar/Sp  an/Td-s  mbus/Ncmsg  a/Q-r  raibh/Vmis---n  folt/Ncmsc  breá/Aq-msc  gruaige/Ncfsg  air/Pr3ms  ./Fe </s><s> Bhí/Vmis  an/Td-s  chosúlacht/Ncfsc  ar/Sp  an/Td-s  scéal/Ncmsc  go/Q-s  raibh/Vmis---d|Vmsp  aithne/Ncfsc  mhaith/Aq-fsc  ag/Sp  an/Td-s  tiománaí/Ncmsc  ar/Sp"
"doc#19","ar/Sp  an/Td-s  scéal/Ncmsc  go/Q-s  raibh/Vmis---d|Vmsp  aithne/Ncfsc  mhaith/Aq-fsc  ag/Sp  an/Td-s  tiománaí/Ncmsc  ar/Sp  mo/Dp1-s  dhuine/Ncmsc  ./Fe </s><s> ''/Fa  Tá/Vmip  tú/Pp2-s  ar/Sp  ais/Ncfsc  arís/Rg  i/Sp  gcomhair/Ns-s  an/Td-s  gheimhridh/Ncmsg  ,/Fi  a/Uv  Tommy/Npmsc  ,/Fi  ''/Fa  arsa/Vmis"," fear/Ncmsc"," an/Td-s  bhus/Ncmsg  leis/Pr3ms  ./Fe </s><s> ''/Fa  Bhí/Vmis  jab/Ncmsc  agam/Pr1-s  a/Sp  fháil/Nv  ar/Sp  ais/Ncfsc  ,/Fi  ''/Fa  a/Q-p|Q-i|Q-r  d''/Q  fhreagair/Vmis  seisean/Pp3msse  ./Fe </s><s> ''/Fa  B''/Ws-i  éigean/Ncmsc  dom/Pr1-s  trí/Ncmsc  fhuinneog/Ncfpg  a/Sp  bhriseadh/Nv  i/Sp  Sráid/Ncfsc  Uí/Up"
"doc#19","./Fe </s><s> Bhí/Vmis  sórt/Ncmsc  amhrais/Ncmsg  tagtha/Av  air/Pr3ms  de bharr/Spc  na/Td-p  rudaí/Ncmpg|Ncmpc  a/Q-r  bhí/Vmis  ráite/Ncmpc  ag/Sp  an/Td-s  séiplíneach/Ncmsc  ,/Fi  agus/Cc  ag/Sp  an/Td-s  oifigeach/Ncmsc  go/Sp  háirid/Ncfsc  ./Fe </s><s> Ach/Cs  ghlac/Vmis  na/Td-p"," fir/Ncmpc"," seo/Dd  leis/Pr3ms|Sp  mar/Sp  chomhphríosúnach/Ncmsc  ,/Fi  ba/Wsri  chuma/Aqp  sagart/Ncmsc|Ncmpg  nó/Cc  tuatach/Aq|Ncmsc  é/Pp3ms  ./Fe </s><s> Nuair/Cs  a/Q-r  shroich/Vmis  an/Td-s  mionbhus/Ncmsc  baile/Ncfsg|Ncmsg  an/Td-s  Chabháin/Npmsc  ,/Fi  shíl/Vmis  an/Td-s"
"doc#19","mbus/Ncmsg  faoin/Spa-s  mbáisteach/Ncfsc  nuair/Cs  a/Q-r  bhí/Vmis  an/Td-s  bonn/Ncmsc  á/Spp-s  athrú/Nv  ./Fe </s><s> Cé/Cs  go/Cs  bhféadfaidís/Vmc-3p  scaipeadh/Ncmsc  chuile/Ncfsg  threo/Ncfsg  ,/Fi  ní/Qn  raibh/Vmis---n  fonn/Ncmsc  éalaithe/Av  ar/Sp"," fhir/Ncmpc"," óga/Aq--pc  na/Td-s  cathrach/Ncfsg  sa/Spa-s  tír/Ncfsc  choimthíoch/Ns-s  sin/Dd  ./Fe </s><s> B''/Ws-i  fhearr/Aqc  leo/Pr3-p  príosún/Ncmsc  ná/Cc  fásach/Ncmsc  ./Fe </s><s> Bhí/Vmis  sé/Pp3mss  tar éis/Spc  a/Mn  deich/Ncmsc  nuair/Cs  a/Q-r  shroich/Vmis  siad/Pp3-ps  Teach/Ncmsc"
"doc#19","feicthe/Nv--g  ó/Sp  mhaidin/Ncfsc  aige/Pr3ms  ./Fe </s><s> Chodail/Vmis  sé/Pp3mss  ar nós/Spc  an/Td-s  pháiste/Ncmsc  tar éis/Spc  a/Q-r  raibh/Vmis---n  de/Sp  thaisteal/Ncmsc  déanta/Av  aige/Pr3ms  ./Fe </s><s> Ag/Sp  brionglóideach/Aqp  ar/Sp  an/Td-s"," bhfear/Ncmsc"," a/Q-r  raibh/Vmis---n  ceangal/Ncmsc  slabhra/Ncmsg  air/Pr3ms  ,/Fi  agus/Cc  cúr/Ncmsc  lena/Spp-s  bhéal/Ncmsc  a/Q-r  bhí/Vmis  sé/Pp3mss  ar/Sp  maidin/Ncfsc  nuair/Cs  a/Dp3fs  glaodh/Ncmsc  air/Pr3ms  ./Fe </s><s> Chuir/Vmis  sé/Pp3mss  éadaí/Ncmpc  an/Td-s  phríosúin/Ncmpc  air/Pr3ms  agus/Cc"
"doc#19","./Fe </s><s> B''/Ws-i  fhearr/Aqc  mar/Sp  bhéile/Ncmsc  an/Td-s  méid/Ncmsg  a/Q-p|Q-i|Q-r  fuair/Vmis  sé/Pp3mss  ná/Cc  mar/Cs  a/Q-p|Q-i|Q-r  d''/Q  íosfadh/Vmc  sé/Pp3mss  sa/Spa-s  mbaile/Ncfsg|Ncmsc|Ncmsg  ,/Fi  deifir/Ncfsc  i/Sp  gcónaí/Ncmsc  air/Pr3ms  ./Fe </s><s> B''/Ws-i  as/Sp  Dún/Ncmsc  Dealgan/Npmsc  na/Td-p"," fir/Ncmpc"," óga/Aq--pc  a/Q-r  bhí/Vmis  ar/Sp  aon/Dq  bhord/Ncmsc  leis/Pr3ms  ,/Fi  cainteach/Aqp  ,/Fi  glórach/Aqp  ./Fe </s><s> Rug/Vmis  duine/Ncmsc  acu/Pr3-p  ar/Sp  uillinn/Ncfsc  air/Pr3ms  le/Sp  seanfhear/Ncmsc  liath/Aq-msc  trasna/Sp  uathu/Pr3-p  a/Sp"
"doc#19","i/Sp  gcónaí/Ncmsc  air/Pr3ms  ./Fe </s><s> B''/Ws-i  as/Sp  Dún/Ncmsc  Dealgan/Npmsc  na/Td-p  fir/Ncmpc  óga/Aq--pc  a/Q-r  bhí/Vmis  ar/Sp  aon/Dq  bhord/Ncmsc  leis/Pr3ms  ,/Fi  cainteach/Aqp  ,/Fi  glórach/Aqp  ./Fe </s><s> Rug/Vmis  duine/Ncmsc  acu/Pr3-p  ar/Sp  uillinn/Ncfsc  air/Pr3ms  le/Sp"," seanfhear/Ncmsc"," liath/Aq-msc  trasna/Sp  uathu/Pr3-p  a/Sp  thaispeáint/Nv  dó/Pr3ms  ./Fe </s><s> ''/Fa  Bhain/Npmsg  sé/Pp3mss  sin/Dd  an/Td-s  lámh/Ncfsc  de/Sp  dhuine/Ncmsc  eile/Dd  le/Sp  tua/Ncfsc  ,/Fi  ''/Fa  a/Q-r  deir/Vmip  sé/Pp3mss  ,/Fi  rud/Ncmsc  a/Q-r  chuir/Vmis  scéal/Ncmsc  Synge/Npmsg|Npmpg  faoin/Spa-s"
"doc#19","./Fe </s><s> Tamall/Ncmsc  tar éis/Spc  a/Dp3ms  bhricfeasta/Ncmsc  thug/Vmis  leascheannaire/Ncmsc  an/Td-s  phríosúin/Ncmsg  chun/Sp  an/Td-s  séipéil/Ncmpc  é/Pp3ms  ,/Fi  agus/Cc  rinne/Vmis  freastal/Ncmsc  ar/Sp  a/Dp3ms  Aifreann/Ncmsc  ./Fe </s><s>","Fear/Ncmsc"," lách/Aq-msc  réchúiseach/Aq-msc  a/Q-r  bhí/Vmis  ann/Pr3ms  de réir/Spc  gach/Dq  cosúlachta/Ncfsg  ,/Fi  cé/Cs  go/Cs  raibh/Vmis---d|Vmsp  cáil/Ncfsc|Ncmpc  air/Pr3ms  a/Sp  bheith/Nv  láidir/Aqp  crógach/Aq  ar/Sp  an/Td-s  bpáirc/Ncfsc  imeartha/Av  do/Sp"
"doc#19",",/Fi  agus/Cc  bhreathnaigh/Vmis  sé/Pp3mss  go/Ua  díreach/Aqp  ar/Sp  Thadhg/Npmsc  ,/Fi  cé/Cs  nach/Qnr  raibh/Vmis---n  ceist/Ncfsc  mhór/Aq-fsc  an/Td-s  lae/Ncmsg  ag/Sp  cur/Nv  as/Sp  a/Dp3ms  bheag/Ncmsc  nó/Cc  a/Q-r  mhór/Vmis  dó/Pr3ms  ./Fe </s><s> ''/Fa  D''/Q  fheicfeá/Vmc-2s  an/Td-s"," fear/Ncmsc"," céanna/Aqp  agus/Cc  caipín/Ncmsc  mór/Aq-msc  speice/Ncfsg  i/Sp  gcónaí/Ncmsc  air/Pr3ms  ./Fe </s><s> Níorbh/Ws-in  ionann/Aqp  is/Wpri  do/Sp  chaipínse/Ncmsc-e  ar/Qq-s|Q-p|Q-is  chor/Vmis  ar/Sp  bith/Ns-s  é/Pp3ms  ,/Fi  a/Dp3fs  Taimín/Ncmsc  ,/Fi  ach/Cs  caipín/Ncmsc  ard/Aq-msc"
"doc#19","agus/Cc  chuile/Dq  shórt/Ncmsc  ?/Fq </s><s> ''/Fa </s><s> ''/Fa  Beidh/Vmif  tú/Pp2-s  in/Sp  ann/Ns-s  Bidín/Ncmsc  a/Sp  thabhairt/Nv  suas/Rd  staighre/Ncmsc  ,/Fi  a/Uv  Jeaic/Npmsc  ,/Fi  leis/Sp  an/Td-s  seanleaid/Ncmsc  a/Sp  leigheas/Nv  ./Fe </s><s> ''/Fa  Ach/Cs  bhí/Vmis"," fear/Ncmsc"," an/Td-s  tí/Ncfsg  ósta/Ncmsc|Ncmsg  báite/Av  ina/Spp-s  chuid/Ncfsc  smaointe/Ncmpg  féin/Px  ,/Fi  agus/Cc  gan/Sp  aird/Ncfsc  ar/Sp  bith/Ns-s  aige/Pr3ms  ar/Sp|Qq-s|Q-p|Q-is|Wpsi|Wssi|Ws-q|Wsdq  a/Q-r  raibh/Vmis---n  le/Sp  rá/Nv  ag/Sp  Tadhg/Npmsc  ./Fe </s><s> ''/Fa  Tá/Vmip  an/Td-s  sagart/Ncmsc  an-mhór/Ncmpg  léi/Pr3fs  ./Fe </s>"
"doc#19","a/Uv  Jeaic/Npmsc  ,/Fi  le/Sp  do/Dp2-s  saibhreas/Ncmsc  a/Sp  dhéanamh/Nv  ,/Fi  ''/Fa  arsa/Vmis  Tadhg/Npmsc  ,/Fi  fógra/Ncmsc  a/Sp  chur/Nv  os cionn/Spc  an/Td-s  dorais/Ncmsg  ''/Fa  Bidín/Ncmsc  Shaile/Ncfsg  Taim/Vmip1s  was/Xf  here/Ncfsc  ./Fe </s><s> ''/Fa </s><s> Ní/Qn  raibh/Vmis---n  a/Dp3fs"," fear/Ncmsc"," céile/Ncmsg  feicthe/Av  fós/Rg  ag/Sp  Mairéad/Npmsc  ,/Fi  cé/Cs  gur/Q--s  chodail/Vmis  siad/Pp3-ps  faoin/Spa-s  díon/Ncmsc  céanna/Aqp  le/Sp  cúpla/Ncmsc  oíche/Ncfsg  anuas/Rd  ./Fe </s><s> Ní/Wp-in  dhearna/Ncfsc  Máirtín/Npm-g|Npmsg  iarracht/Ncfsc  ar/Sp"
"doc#19","?/Fq </s><s> ''/Fa  arsa/Vmis  Jaqui/Npmsc  ,/Fi  ag/Sp  gáire/Nv  ,/Fi  ''/Fa  an/Td-s  fhad/Ncmsc  is/Cc  a/Q-r  bheadh/Vmc  boladh/Ncmsc  na/Td-s  mbó/Ncfsg  ar/Sp  gach/Dq  duine/Ncmsc  againn/Pr1-p  ./Fe </s><s> ''/Fa </s><s> ''/Fa  Níl/Vmip---n  aon/Mc|Dq  cheo/Ncmsc  ar/Sp  an/Td-s  saol/Ncmsc  chomh/Ri  dona/Aqp  le/Sp"," fear/Ncmsc"," a/Q-i  bhfuil/Vmip---d  boladh/Ncmsc  sadhlais/Ncmsg  agus/Cc  brocamais/Ncmpc  uaidh/Pr3ms  ,/Fi  ''/Fa  arsa/Vmis  Mairéad/Npmsc  ./Fe </s><s> ''/Fa  Sin/Pd  é/Pp3ms  an/Td-s  fáth/Ncmsc  a/Q-i  bhfuil/Vmip---d  an/Td-s  cith/Ncmsc  tógtha/Av  againne/Pr1-p-e  le/Sp  taobh/Ncmsc  an/Td-s"
"doc#19","tá/Vmip  tusa/Pp2-s-e  ag/Sp  rá/Nv  liom/Pr1-s  nach/Qnr  raibh/Vmis---n  locht/Ncmsc  ar/Sp  bith/Ns-s  aige/Pr3ms  ar/Sp  bhraon/Ncmsc  beag/Aq-msc  a/Sp  chaitheamh/Nv  siar/Rd  anois/Rg  is/Wpri  arís/Rg  ./Fe </s><s> ''/Fa </s><s> ''/Fa  Níor/Qn-s  dhúirt/Vmis---n  mé/Pp1-s  anois/Rg  gur/Wpdi|Wsdi"," fear/Ncmsc"," mór/Aq-msc  óil/Ncmsg  a/Q-r  bhí/Vmis  ann/Pr3ms  ./Fe </s><s> ''/Fa  Ní/Qn  raibh/Vmis---n  an/Td-s  sagart/Ncmsc  ag/Sp  iarraidh/Nv  cáil/Ncfsc|Ncmsg|Ncmpc  an/Td-s  phótaire/Ncmsc  a/Sp  bheith/Nv  ar/Sp  Chríost/Ncmsc  sa/Spa-s  teach/Ncmsc  ósta/Ncmsg  de dheasca/Spc  aon/Mc|Dq  ní/Ncmsc|Ncfsc  a/Q-r"
"doc#19",",/Fi  ach/Cs  ar/Wpsi|Wssi|Ws-q|Wsdq  é/Pp3ms  a/Sp  chuimilt/Nv  isteach/Rd  san/Spa-s  áit/Ncfsc  a/Q-i  mbíonn/Vmig  an/Td-s  phian/Ncfsc  ./Fe </s><s> Deir/Vmip|Ncfsc  m''/Dp1-s  athair/Ncfsc|Ncmsc  féin/Px  go/Cs  ndéanann/Vmip  sé/Mc|Pp3mss  an-mhaith/Ncfsc  dó/Pr3ms  ./Fe </s><s> Bhí/Vmis  cosúlacht/Ncfsc  ar/Sp  an/Td-s"," bhfear/Ncmsc"," eile/Dd  nach/Qnr  raibh/Vmis---n  sé/Pp3mss  ag/Sp  éisteacht/Nv  leis/Pr3ms|Sp  ar/Sp|Qq-s|Q-p|Q-is|Wpsi|Wssi|Ws-q|Wsdq  chor/Vmis|Ncmsc  ar/Sp  bith/Ns-s  ./Fe </s><s> Bhain/Npmsg  an/Td-s  chéad/Mo|Mc  rud/Ncmsc  eile/Dd  a/Q-r  dúirt/Vmis  Taimín/Ncmsc  croitheadh/Nv  as/Sp  an/Td-s  sagart/Ncmsc  :/Fi  ''/Fa  Tá/Vmip  sé/Pp3mss"
"doc#19","./Fe </s><s> Is/Wp-i  amhlaidh/Rg  a/Q-p|Q-i|Q-r  d''/Q  eitigh/Vmis  sé/Mc|Pp3mss  aspalóid/Ncfsc  ort/Pr2-s  ?/Fq </s><s> ''/Fa </s><s> ''/Fa  Ní/Wp-in  faoistin/Ncfsc  a/Q-r  bhí/Vmis  uaim/Ncfsc|Pr1-s  ,/Fi  ach/Cs  leigheas/Nv|Vmis|Ncmsc  ./Fe </s><s> ''/Fa </s><s> ''/Fa  B''/Ws-i  fhéidir/Ns-s  nach/Qnr  bhfuil/Vmip---d  cumhacht/Ncfsc  ag/Sp  an/Td-s"," bhfear/Ncmsc"," bocht/Aq-msc  tada/Ncmsg|Ncmsc  a/Sp  leigheas/Nv  ,/Fi  ''/Fa  arsa/Vmis  Máirtín/Npmsc  ./Fe </s><s> ''/Fa  Shílfeá/Vmc-2s  gur/Wpdi|Wsdi  obair/Ncfsc  dochtúra/Ncmsg  atá/Vmip---r  ansin/Rl  ./Fe </s><s> ''/Fa </s><s> ''/Fa  Ní/Wp-in  ar/Sp  an/Td-s  sagart/Ncmsc  a/Q-r  bhí/Vmis  mé/Pp1-s  ag/Sp  iarraidh/Nv"
"doc#19",",/Fi  an/Td-s  diabhal/Ncmsc  ./Fe </s><s> ''/Fa  Bhí/Vmis  Taimín/Ncmsc  ar/Sp  buile/Ncfsc  fós/Rg  :/Fi  ''/Fa  Nár/Qnrs  chaith/Vmis---n  sé/Pp3mss  amach/Rd  ar/Sp  an/Td-s  tsráid/Ncfsc  mé/Pp1-s  !/Fe </s><s> ''/Fa </s><s> ''/Fa  Óoooo/Npmsc  ,/Fi  ''/Fa  arsa/Vmis  Máirtín/Npmsc  ./Fe </s><s> ''/Fa  Tá/Vmip  tú/Pp2-s  an-chrua/Ncmsc  ar/Sp  an/Td-s"," bhfear/Ncmsc"," bocht/Aq-msc  ./Fe </s><s> ''/Fa </s><s> ''/Fa  Nár/Qnq|Qnrs  thug/Vmis---n|Vmis  sé/Mc|Pp3mss  bata/Ncmsc  is/Wpri  bóthar/Ncmsc  dom/Pr1-s  ./Fe </s><s> ''/Fa  Bhí/Vmis  Taimín/Ncmsc  ar/Sp  buile/Ncfsc  leis/Sp  an/Td-s  sagart/Ncmsc  i/Sp  gcónaí/Ncmsc  ./Fe </s><s> ''/Fa  Céard/Pq  chuige/Pr3ms  é/Pp3ms  grá/Ncmsc  dia/Ncfpc  ach/Cs  le/Sp  roinnt/Nv"
"doc#19","go/Ua  géar/Aqp  air/Pr3ms  ./Fe </s><s> ''/Fa  Moladh/Vmis0  go/Sp  deo/Ns-s  .../F  Cá/Rq  bhfuair/Vmis  tú/Pp2-s  é/Pp3ms  ?/Fq </s><s> ''/Fa </s><s> ''/Fa  Ná/Q-m  fiafraigh/Vmm-2s  tada/Ncmsc  díom/Pr1-s  ./Fe </s><s> Cuir/Vmm-2s  ar/Sp  do/Dp2-s  chuid/Ncfsc  scoilteacha/Ncfpc  é/Pp3ms  ,/Fi  agus/Cc  beidh/Vmif  tú/Pp2-s  i/Sp  d''/Q"," fhear/Ncmsc"," óg/Aq-msc  maidin/Ncfsc  amárach/Aqp  ./Fe </s><s> ''/Fa </s><s> ''/Fa  Shíl/Vmis  mé/Pp1-s  nach/Qnr  raibh/Vmis---n  creideamh/Ncmsc  ar/Sp  bith/Ns-s  agatsa/Pr2-s-e  ./Fe </s><s> ''/Fa  Bhí/Vmis  amhras/Ncmsc  fós/Rg  ar/Sp  Thaimín/Ncmsc  ,/Fi  ach/Cs  bhí/Vmis  sé/Pp3mss  ag/Sp  iarraidh/Nv"
"doc#19",",/Fi  agus/Cc  d''/Q  eitigh/Vmis|Vmm-2s  sé/Pp3mss  ormsa/Pr1-s-e  é/Pp3ms  ?/Fq </s><s> ''/Fa </s><s> ''/Fa  Níor/Qn-s  dhúirt/Vmis---n  mé/Pp1-s  gur/Q--s  thug/Vmis  sé/Pp3mss  dom/Pr1-s  é/Pp3ms  ./Fe </s><s> Is/Wp-i  amhlaidh/Rg  a/Sp  ghoid/Nv  mé/Pp1-s  é/Pp3ms  ,/Fi  ach/Cs  níor/Qn-s  mhaith/Vmis---n  liom/Pr1-s  é/Pp3ms  a/Sp  rá/Nv  leatsa/Pr2-s-e  ,/Fi"," fear/Ncmsc"," cráifeach/Aq-msc  mar/Sp|Cs  thú/Pp2-s  ./Fe </s><s> ''/Fa </s><s> ''/Fa  Níor/Qn-s  ghoid/Vmis---n  ?/Fq </s><s> ''/Fa </s><s> ''/Fa  Cén/Pq--s  neart/Ncmsc  atá/Vmip---r  air/Pr3ms  ,/Fi  nuair/Cs  nach/Qnr  dtabharfadh/Vmc  sé/Pp3mss  do/Sp  na/Td-p  daoine/Ncmpc  iad/Pp3-p  ?/Fq </s><s> Bhí/Vmis  mé/Pp1-s  ag/Sp  dul/Nv  thar/Sp"
"doc#19","ar/Sp|Wpsi|Wssi|Ws-q|Wsdq  cheart/Aqp|Ncmsc  dó/Mc  ligean/Ncmsc  do/Sp  Thadhg/Npmsc  amadán/Ncmpg  cruthaithe/Av  a/Sp  dhéanamh/Nv  de/Sp  Thaimín/Ncmsc  ./Fe </s><s> ''/Fa  Tá/Vmip  tú/Pp2-s  ag/Sp  déanamh/Nv  an/Td-s  diabhail/Ncmsg  uilig/Aqp  ar/Sp  an/Td-s"," bhfear/Ncmsc"," bocht/Aq-msc  ,/Fi  ''/Fa  a/Q-r  dúirt/Vmis  sé/Pp3mss  nuair/Cs  a/Q-r  bhí/Vmis  Taimín/Ncmsc  imithe/Av  ./Fe </s><s> ''/Fa  An/Td-s  fear/Ncmsc  bocht/Aq-msc  ?/Fq </s><s> ''/Fa  arsa/Vmis  Tadhg/Npmsc  ./Fe </s><s> ''/Fa  Tá/Vmip  sé/Pp3mss  bocht/Aq-msc  i/Sp  ndáiríre/Ncmsc  má/Ncfsg  chreideann/Vmip  sé/Pp3mss"
"doc#19","a/Sp  dhéanamh/Nv  de/Sp  Thaimín/Ncmsc  ./Fe </s><s> ''/Fa  Tá/Vmip  tú/Pp2-s  ag/Sp  déanamh/Nv  an/Td-s  diabhail/Ncmsg  uilig/Aqp  ar/Sp  an/Td-s  bhfear/Ncmsc  bocht/Aq-msc  ,/Fi  ''/Fa  a/Q-r  dúirt/Vmis  sé/Pp3mss  nuair/Cs  a/Q-r  bhí/Vmis  Taimín/Ncmsc  imithe/Av  ./Fe </s><s> ''/Fa  An/Td-s"," fear/Ncmsc"," bocht/Aq-msc  ?/Fq </s><s> ''/Fa  arsa/Vmis  Tadhg/Npmsc  ./Fe </s><s> ''/Fa  Tá/Vmip  sé/Pp3mss  bocht/Aq-msc  i/Sp  ndáiríre/Ncmsc  má/Ncfsg  chreideann/Vmip  sé/Pp3mss  stigmata/Av  a/Sp  bheith/Nv  ar/Sp  Bhidín/Ncmsc  Shaile/Ncfsg  Taim/Vmip1s|Vmm-1s  ./Fe </s><s> Chruthóidh/Vmif  sé/Pp3mss  seo/Dd"
"doc#19","é/Pp3ms  lena/Spp-p|Spp-s  lámh/Ncfsc  ./Fe </s><s> ''/Fa  Beidh/Vmif  tú/Pp2-s  in/Sp  ann/Ns-s  a/Sp  rá/Nv  leis/Sp  an/Td-s  sagart/Ncmsc  dul/Ncmsc|Nv  go/Sp  tigh/Ncmsd  an/Td-s  diabhail/Ncmsg  anois/Rg  ./Fe </s><s> ''/Fa </s><s> ''/Fa  Ní/Qn  déarfainn/Vmc-1s  a/Dp3ms  leithéid/Ncfsc  de/Sp  rud/Ncmsc  leis/Sp  an/Td-s"," bhfear/Ncmsc"," bocht/Aq-msc  ./Fe </s><s> Nach/Wp-qn|Wpsin|Wpdin|Wpdqn  cuma/Ncfsc|Aqp  le/Sp  duine/Ncmsc  ach/Cs  a/Sp  bheith/Nv  leigheasta/Av  ./Fe </s><s> ''/Fa </s><s> Bhí/Vmis  Máirtín/Npmsc  ag/Sp  brionglóideach/Aqp  ./Fe </s><s> I/Mr  háirím/Vmip1s  sa/Spa-s  Mheánoirthear/Npmsc  a/Q-r  bhí/Vmis  sé/Pp3mss  ./Fe </s>"
"doc#19","maide/Ncmsg|Ncmsc  orthu/Pr3-p  :/Fi  ''/Fa  Murach/Cs  sin/Pd  .../F  ''/Fa </s><s> ''/Fa  Cén/Pq--s  chaoi/Ncfsc  a/Q-i  bhfuil/Vmip---d  sé/Pp3mss  féin/Px  ,/Fi  a/Uv  Jeaic/Npmsc  ,/Fi  d''/Sp  athair/Ncfsc|Ncmsc  ?/Fq </s><s> ''/Fa  a/Q-p|Q-i|Q-r  d''/Q  fhiafraigh/Vmis  Taimín/Ncmsc  Taim/Vmip1s|Vmm-1s  Bheartla/Npmsc  d''/Q"," fhear/Vmis"," an/Td-s  ósta/Ncmsc  ,/Fi  Jeaic/Npmsc  Cofaigh/Npmsg  ,/Fi  tráthnóna/Ncmsc  Dé/Ns-s  Domhnaigh/Ncmsg  ./Fe </s><s> ''/Fa  D''/Q  airigh/Vmis|Vmm-2s  mé/Pp1-s  go/Cs  ndeachaigh/Vmis---d  an/Td-s  ola/Ncfsc  air/Pr3ms  aréir/Ns-s  ./Fe </s><s> ''/Fa </s><s> ''/Fa  Tá/Vmip  sé/Pp3mss  feabhsaithe/Av  go/Ua  mór/Aqp"
"doc#19","ní/Qn  bhíonn/Vmig---n  scoilteacha/Ncfpc  ar/Sp  bith/Ns-s  ortsa/Pr2-s-e  ?/Fq </s><s> ''/Fa  Bhreathnaigh/Vmis  Taimín/Ncmsc  air/Pr3ms  ./Fe </s><s> ''/Fa  Nach/Wp-qn|Wpsin|Wpdin|Wpdqn  cuma/Ncfsc|Aqp  faoi/Sp  sin/Pd  ,/Fi  ach/Cs  rub/Ncmsc  a/Sp  fháil/Nv  uaithi/Pr3fs  ?/Fq </s><s> Dhíreodh/Vmc  sé/Pp3mss"," fear/Ncmsc"," amach/Rd  ar/Wpsi|Wssi|Ws-q|Wsdq  níos/Uc  mó/Aqc  ná/Cc  bealach/Ncmsc  amháin/Aqp  ./Fe </s><s> ''/Fa </s><s> ''/Fa  Breathnaigh/Vmm-2s  cé/Cs|Ncfsc|Pq  atá/Vmip---r  ag/Sp  teacht/Nv  ./Fe </s><s> ''/Fa  Bhí/Vmis  iontas/Ncmsc  mór/Aq-msc  ar/Sp  Thaimín/Ncmsc  Mairéad/Npmsc  a/Sp  fheiceáil/Nv  ag/Sp"
"doc#19","amháin/Aqp  ./Fe </s><s> ''/Fa </s><s> ''/Fa  Breathnaigh/Vmm-2s  cé/Cs|Ncfsc|Pq  atá/Vmip---r  ag/Sp  teacht/Nv  ./Fe </s><s> ''/Fa  Bhí/Vmis  iontas/Ncmsc  mór/Aq-msc  ar/Sp  Thaimín/Ncmsc  Mairéad/Npmsc  a/Sp  fheiceáil/Nv  ag/Sp  teacht/Nv  isteach/Rd  an/Td-s  doras/Ncmsc  lena/Spr"," fear/Vmm-2s"," ,/Fi  Máirtín/Npmsc  Bheartla/Npmsc  Taim/Vmip1s|Vmm-1s  ./Fe </s><s> ''/Fa  Gin/Vmm-2s  n/Xx  ''/Fa  tonic/Ncfsc  ,/Fi  a/Uv  Jeaic/Npmsc  ,/Fi  agus/Cc  pionta/Ncmsc  ./Fe </s><s> ''/Fa  D''/Q  ordaigh/Vmis|Vmm-2s  Máirtín/Npmsc  ./Fe </s><s> Bhain/Npmsg  Taimín/Ncmsc  a/Dp3ms  chaipín/Ncmsc  de/Sp|Pr3ms  in/Sp  ómós/Ncmsc  don/Spa-s"
"doc#19","./Fe </s><s> Rosaleen/Npfsc  ./Fe </s><s> Duine/Ncmsc  ded/Ncfsc  mhuintir/Ncfsc  féin/Px  í/Pp3fs  ./Fe </s><s> ''/Fa </s><s> Tar éis/Spc  plé/Nv  fhada/Ncmpv  shocraigh/Vmis  siad/Pp3-ps  go/Cs  bhféadfadh/Vmc  Rosaleen/Npfsc  breathnú/Nv  isteach/Rd  ar/Sp  an/Td-s"," seanfhear/Ncmsc"," agus/Cc  é/Pp3ms  ina/Spp-s  chodladh/Nv  ./Fe </s><s> Ghabhfaidís/Vmc-3p  ag/Sp  aturnae/Ncmsc  lá/Ncmsc  arna/Spp-s  mhárach/Ns-s  le/Sp  costais/Ncmpc  a/Sp  shocrú/Nv  do/Sp  Bhidín/Ncmsc  agus/Cc  dá/Spp-s  hiníon/Ncfsc  as/Sp  an/Td-s  éagóir/Ncfsc  a/Q-p|Q-i|Q-r"
"doc#20","trácht/Ncmsc  ar/Sp  an/Td-s  mbaile/Ncmsc  stairiúil/Aq-msc  Gaelach/Aq-msc  ar/Sp|Qq-s|Q-p|Q-is|Wpsi|Wssi|Ws-q|Wsdq  a/Q-i  dtugtar/Vmip0  Tuar/Ncmsc  Mhic/Up  Éadaigh/Ncmsg  ./Fe </s><s> Cuirfidh/Vmif  mé/Pp1-s  in/Sp  aithne/Ncfsc  duit/Pr2-s  duine/Ncmsc  a/Q-p|Q-i|Q-r  rinne/Vmis  cion/Ncmsc"," fir/Ncmsg"," le/Sp  clú/Ncmsc  sin/Dd  na/Td-s  staire/Ncfsg  a/Sp  tharraingt/Nv  ar/Sp  an/Td-s  áit/Ncfsc  ,/Fi  ach/Cs  b''/Ws-i  fhéidir/Ns-s  nár/Wsrin  mhiste/Aqp  leat/Pr2-s  suáilce/Ncfsc  na/Td-s  foighde/Ncfsc  a/Sp  chleachtadh/Nv  ar feadh/Spc"
"doc#20","den/Spa-s  bhaile/Ncmsc  agus/Cc  sa/Spa-s  gcomharsanacht/Ncfsc  réamhluaite/Av  a/Q-r  rugadh/Vmis0  Taidhgín/Npmsc  Ó/Sp  Domhnaill/Npmsc  ./Fe </s><s> Bhí/Vmis  Tadhg/Npmsc  Mór/Npfsc  Ó/Sp  Domhnaill/Npmsc  ar/Sp  dhuine/Ncmsc  de/Sp  na/Td-p"," fir/Ncmpc"," ba/Wsri  láidre/Aqc  sa/Spa-s  dúiche/Ncfsc  sin/Dd  ,/Fi  agus/Cc  m''/Dp1-s  anam/Ncmsc  go/Q-s  raibh/Vmis---d|Vmsp  fir/Ncmpc  láidre/Aq--pc  ann/Pr3ms  ./Fe </s><s> Bhí/Vmis  gal/Ncfsc  ,/Fi  gaisce/Ncmsc  agus/Cc  gníomh/Ncmsc  ann/Pr3ms  ,/Fi  ach/Cs  is/Wpri  féidir/Ns-s  go/Q-s  raibh/Vmis---d|Vmsp  cuma/Ncfsc"
"doc#20","a/Q-r  rugadh/Vmis0  Taidhgín/Npmsc  Ó/Sp  Domhnaill/Npmsc  ./Fe </s><s> Bhí/Vmis  Tadhg/Npmsc  Mór/Npfsc  Ó/Sp  Domhnaill/Npmsc  ar/Sp  dhuine/Ncmsc  de/Sp  na/Td-p  fir/Ncmpc  ba/Wsri  láidre/Aqc  sa/Spa-s  dúiche/Ncfsc  sin/Dd  ,/Fi  agus/Cc  m''/Dp1-s  anam/Ncmsc  go/Q-s  raibh/Vmis---d|Vmsp"," fir/Ncmpc"," láidre/Aq--pc  ann/Pr3ms  ./Fe </s><s> Bhí/Vmis  gal/Ncfsc  ,/Fi  gaisce/Ncmsc  agus/Cc  gníomh/Ncmsc  ann/Pr3ms  ,/Fi  ach/Cs  is/Wpri  féidir/Ns-s  go/Q-s  raibh/Vmis---d|Vmsp  cuma/Ncfsc  dhea-chroíoch/Ns-s  air/Pr3ms  ,/Fi  agus/Cc  san/Spa-s  am/Ncmsc  céanna/Aqp  bhí/Vmis  cuma/Ncfsc"
"doc#20","Gallda/Npmsg  )/F  a/Q-r  bhí/Vmis  ag/Sp  Tadhg/Npmsc  Mór/Npfsc  ,/Fi  agus/Cc  m''/Dp1-s  anam/Ncmsc  nach/Qnr  raibh/Vmis---n  mianach/Ncmsc  na/Td-s  talún/Ncfsg  céanna/Aqp  le/Sp  moladh/Vmis0  ./Fe </s><s> Is/Wp-i  fíor/Aqp|Ncfsc  go/Q-s  raibh/Vmis---d|Vmsp  an/Td-s  fheilm/Ncfsc  róbheag/Ncmsc  d''/Q"," fhear/Vmis"," mhuirín/Ncmsg  mhóir/Aq-msg  ,/Fi  agus/Cc  bhí/Vmis  sé/Pp3mss  ag/Sp  dul/Nv  rite/Av  leis/Sp  greim/Ncmsc  agus/Cc  blogam/Ncmsc  agus/Cc  ciomacha/Ncmpc  éadaí/Ncmpg  a/Sp  sholáthar/Nv  don/Spa-s  chlann/Ncfsc  ./Fe </s><s> Ach/Cs  ba/Ws-i  mhór/Aqp  an/Td-s"
"doc#20","mhaith/Vmis|Aqp|Ncfsc  léi/Pr3fs  trasnaíocht/Ncfsc  a/Sp  chur/Nv  ar/Sp  Bhríd/Npfsc  anois/Rg  ;/Fi  ach/Cs  b''/Ws-i  fhearr/Aqc  léi/Pr3fs  go/Ua  mór/Aqp  fada/Aqp  a/Dp3ms  mhalairt/Ncfsc  de/Sp  chleamhnas/Ncmsc  a/Sp  dhéanamh/Nv  di/Pr3fs  ,/Fi  agus/Cc"," fear/Ncmsc"," ba/Wsri  dheisiúla/Aqc  a/Sp  fháil/Nv  di/Pr3fs  ./Fe </s><s> ''/Fa  Féach/Vmm-2s  an/Td-s  chaoi/Ncfsc  ar/Qq-s|Q-p|Q-is  éirigh/Vmis  le/Sp  Máirín/Npfsc  Shéamais/Npfsg  spré/Ncfsc  mhaith/Aq-fsc  a/Sp  fháil/Nv  ,/Fi  ''/Fa  ar/Vmis  sise/Pp3fsse  ./Fe </s><s> ''/Fa  Feictear/Vmip0  dhom/Ncmsc  féin/Px"
"doc#20","dearmad/Ncmsc|Nv  ar/Sp  bith/Ns-s  Seáinín/Ncmsc  a/Sp  thoghadh/Nv  don/Spa-s  chineál/Ncmsc  sin/Dd  gnaithe/Av  ,/Fi  mar/Cs  ''s/Cc  é/Pp3ms  atá/Vmip---r  deas/Ns-s  ar/Sp  chleamhnas/Ncmsc  a/Sp  dhéanamh/Nv  ./Fe </s><s> ''/Fa </s><s> ''/Fa  Ach/Cs  cén/Pq--s  cineál/Ncmsc"," fir/Ncmsg"," atá/Vmip---r  faighte/Nv--g  aici/Pr3fs  ?/Fq </s><s> ''/Fa  arsa/Vmis  Bríd/Npfsc  ./Fe </s><s> ''/Fa  M''/Dp1-s  anam/Ncmsc  nár/Qnq|Qnrs  mhaith/Vmis|Vmis---n  liomsa/Pr1-s-e  a/Sp  bheith/Nv  pósta/Av  le/Sp  fear/Ncmsc  a/Q-i  ligfeadh/Vmc  do/Sp  Sheáinín/Ncmsc  Pháraic/Npmsc  bean/Ncfsc  a/Sp"
"doc#20","ar/Sp  chleamhnas/Ncmsc  a/Sp  dhéanamh/Nv  ./Fe </s><s> ''/Fa </s><s> ''/Fa  Ach/Cs  cén/Pq--s  cineál/Ncmsc  fir/Ncmsg  atá/Vmip---r  faighte/Nv--g  aici/Pr3fs  ?/Fq </s><s> ''/Fa  arsa/Vmis  Bríd/Npfsc  ./Fe </s><s> ''/Fa  M''/Dp1-s  anam/Ncmsc  nár/Qnq|Qnrs  mhaith/Vmis|Vmis---n  liomsa/Pr1-s-e  a/Sp  bheith/Nv  pósta/Av  le/Sp"," fear/Ncmsc"," a/Q-i  ligfeadh/Vmc  do/Sp  Sheáinín/Ncmsc  Pháraic/Npmsc  bean/Ncfsc  a/Sp  thoghadh/Nv  dhó/Ncmsg|Nv  ./Fe </s><s> ''/Fa </s><s> ''/Fa  Is/Wp-i  minic/Rg|Aqp  cheana/Rg  a/Q-r  chualamar/Vmis1p  an/Td-s  cineál/Ncmsc  sin/Dd  cainte/Ncfsg  ó/Sp  chailíní/Ncmpc  óga/Aq--pc"
"doc#20","Bríd/Npfsc  dathúil/Aq-msc  nuair/Cs  a/Q-r  smaoinítear/Vmip0  gur/Wpdi|Wsdi  ''/Fa  geal/Vmm-2s  leis/Sp  an/Td-s  bhfiach/Ncmsc  dubh/Aq-msc  a/Dp3ms  ghearrcach/Ncmsc  féin/Px  ,/Fi  ''/Fa  agus/Cc  is/Wpri  minic/Rg|Aqp  a/Q-r  dúirt/Vmis  sí/Pp3fss  go/Q-s  raibh/Vmis---d|Vmsp  díol/Ncmsc"," fear/Ncmpg"," ar/Sp  bith/Ns-s  sa/Spa-s  seacht/Mc  bparóiste/Ncmsc  inti/Pr3fs  ./Fe </s><s> Ach/Cs  bhí/Vmis  sé/Pp3mss  de/Sp  shásamh/Ncmsc  acu/Pr3-p  araon/Rg  go/Q-s  raibh/Vmis---d|Vmsp  fear/Ncmsc  acu/Pr3-p  le/Sp  curaíocht/Ncfsc  a/Sp  dhéanamh/Nv  agus/Cc  ní/Qn  bheadh/Vmc----n"
"doc#20","féin/Px  ,/Fi  ''/Fa  agus/Cc  is/Wpri  minic/Rg|Aqp  a/Q-r  dúirt/Vmis  sí/Pp3fss  go/Q-s  raibh/Vmis---d|Vmsp  díol/Ncmsc  fear/Ncmpg  ar/Sp  bith/Ns-s  sa/Spa-s  seacht/Mc  bparóiste/Ncmsc  inti/Pr3fs  ./Fe </s><s> Ach/Cs  bhí/Vmis  sé/Pp3mss  de/Sp  shásamh/Ncmsc  acu/Pr3-p  araon/Rg  go/Q-s  raibh/Vmis---d|Vmsp"," fear/Ncmsc"," acu/Pr3-p  le/Sp  curaíocht/Ncfsc  a/Sp  dhéanamh/Nv  agus/Cc  ní/Qn  bheadh/Vmc----n  gá/Ncmsc  dóibh/Pr3-p  féin/Px  a/Sp  bheith/Nv  ag/Sp  sclábhaíocht/Ncfsc  ar/Sp  an/Td-s  talamh/Ncmsc  feasta/Rg  ,/Fi  agus/Cc  mar/Cs  a/Q-r  dúirt/Vmis"
"doc#20","braoinín/Ncmsc  ólta/Av  aige/Pr3ms  ,/Fi  ach/Cs  sceitheann/Vmip  fíon/Ncmsc  fírinne/Ncmsg  ./Fe </s><s> Bhí/Vmis  sé/Pp3mss  d''/Sp  acmhainn/Ncfsc  aici/Pr3fs  obair/Ncfsc  a/Sp  dhéanamh/Nv  ar/Sp  an/Td-s  talamh/Ncmsc  chomh/Ri  maith/Aqp  le/Sp"," fear/Ncmsc"," ,/Fi  agus/Cc  theip/Nv|Vmis  ar/Sp  an/Td-s  máistir/Ncmsc  rince/Ncfsg|Ncmsg  a/Sp  sárú/Nv  mar/Sp  rinceoir/Ncmsc  ./Fe </s><s> Cailín/Npmsc  intleachtúil/Aq  thar/Sp  an/Td-s  gcoitiantacht/Ncfsc  a/Q-r  bhí/Vmis  inti/Pr3fs  ,/Fi  agus/Cc  ba/Wsri"
"doc#20","a/Sp  cheapadh/Nv  nár/Qnrs  thug/Vmis---n  ,/Fi  ''/Fa  ar/Vmis  sise/Pp3fsse  ,/Fi  ''/Fa  leis/Sp  an/Td-s  gcaoi/Ncfsg  a/Q-r  raibh/Vmis---n  sí/Pp3fss  ag/Sp  tromaíocht/Ncfsc  oraibh/Pr2-p  ./Fe </s><s> ''/Fa </s><s> D''/Q  imigh/Vmis  léi/Pr3fs  ansin/Rl  de/Sp  sciotán/Ncmsc  i ndiaidh/Spc  a/Dp3fs"," fir/Ncmpc"," a/Q-r  raibh/Vmis---n  céad/Ncmsc|Mo  slat/Ncfpg|Ncfsc  den/Spa-s  bhóthar/Ncmsc  curtha/Av  de/Sp|Pr3ms  faoi/Sp  seo/Pd  aige/Pr3ms  ./Fe </s><s> Nuair/Cs  a/Q-r  léigh/Vmis  Tadhg/Npmsc  an/Td-s  litir/Ncfsc  ó/Sp  Shasana/Npfsc  cheap/Vmis  sé/Pp3mss  nach/Qnr  raibh/Vmis---n  ann/Pr3ms  ach/Cs"
"doc#20","an/Td-s  Róba/Ncmsg  bainte/Av  amach/Rd  ag/Sp  Séimín/Ncmsc  faoin/Spa-s  am/Ncmsc  seo/Dd  ,/Fi  agus/Cc  lóistín/Ncmsc  curtha/Av  in/Sp  áirithe/Ncfsc  aige/Pr3ms  i gceann/Spc  de/Sp  na/Td-p  cúlsráideanna/Ncfpc  ann/Pr3ms  ./Fe </s><s> ''/Fa  Ní/Ncmsc|Ncfsc|Wp-in"," fear/Ncmsc"," saibhir/Aq-msc  go/Ua  fóill/Aqp  mé/Pp1-s  ,/Fi  ''/Fa  ar/Vmis  seisean/Pp3msse  ,/Fi  ''/Fa  cé/Cs  go/Cs  mbeidh/Vmif  airgead/Ncmsc  cuid/Ncfsc  mhaith/Aq-fsc  agam/Pr1-s  ach/Cs  a/Q-i  bhfaighidh/Vmif---d  mé/Pp1-s  a/Q-r  bheas/Vmif---r  ag/Sp  dul/Nv  dhom/Ncmsc  nuair/Cs  a/Q-r"
"doc#20","mar/Sp|Cs  ghlan/Aqp|Ncmsc|Vmis  Séimín/Ncmsc  leis/Sp  an/Td-s  lá/Ncmsc  céanna/Aqp  agus/Cc  seoladh/Vmis0  níor/Qn-s  fhág/Vmis---n  sé/Pp3mss  ./Fe </s><s> In/Sp  imeacht/Ncmsc  míosa/Ncfsg  bhí/Vmis  bainis/Ncfsc  bhaiste/Ncmsg  acu/Pr3-p  ./Fe </s><s> Rugadh/Vmis0  páiste/Ncmsc"," fir/Ncmsg"," dóibh/Pr3-p  ,/Fi  agus/Cc  baisteadh/Vmis0|Nv|Ncmsc  Tadhg/Npmsc  mar/Sp  ainm/Ncmsc  ar/Sp  an/Td-s  leanbh/Ncmsc  ./Fe </s><s> Seandaoine/Ncmpc  agus/Cc  mná/Ncfpc  as/Sp  an/Td-s  gcomharsanacht/Ncfsc  ba/Wsri  mhó/Aqc|Aqp  a/Q-r  bhí/Vmis  i láthair/Spc  ag/Sp  an/Td-s"
"doc#20","is/Wpri  mar/Sp  sin/Pd  -/Fb  cé/Cs  is/Wpri  moite/Av  de/Sp  bhean/Ncfsc  óg/Aq-fsc  amháin/Aqp  a/Q-r  bhí/Vmis  gaolmhar/Aqp  le/Sp  Bríd/Npfsc  a/Q-p|Q-i|Q-r  d''/Q  fhan/Vmis  ar feadh/Spc  na/Td-s  seachtaine/Ncfsg  sin/Dd  ./Fe </s><s> Bhí/Vmis  gaolta/Ncmpc  an/Td-s"," fhir/Ncmsg"," óig/Aq-msg  níos/Uc  líonmhaire/Aqc  i/Sp  measc/Ncmsc  an/Td-s  chomhluadair/Ncmsg  ná/Cc  mar/Cs  a/Q-r  bhí/Vmis  siad/Pp3-ps  nuair/Cs  a/Sp  pósadh/Nv  é/Pp3ms  ,/Fi  agus/Cc  má/Cs  bhí/Vmis  féin/Px  bhí/Vmis  fáilte/Ncfsc  agus/Cc  fiche/Mc  rompu/Pr3-p"
"doc#20","cuid/Ncfsc  de/Sp  na/Td-p  hearraí/Ncmpc  a/Q-r  bhí/Vmis  uaidh/Pr3ms  le/Sp  déanaí/Ncfsc  a/Sp  fháil/Nv  ar/Sp  cairde/Ncmsc|Ncmpc  ./Fe </s><s> Bhí/Vmis  siopadóir/Ncmsc  amháin/Aqp  a/Q-r  thug/Vmis  eiteach/Nv  dó/Pr3ms  ,/Fi  agus/Cc  mhaslaigh/Vmis  bean/Ncfsc  an/Td-s"," fhir/Ncmsg"," sin/Dd  é/Pp3ms  ,/Fi  ach/Cs  bhí/Vmis  siopadóir/Ncmsc  gnaíúil/Aq-msc  eile/Dd  i/Sp  mbaile/Ncmsc  an/Td-s  Róba/Ncmsg  a/Q-r  thug/Vmis  dó/Pr3ms  a/Q-r  raibh/Vmis---n  uaidh/Pr3ms  ./Fe </s><s> Bó/Ncfsc  ionlao/Aqp  amháin/Aqp  a/Q-r  bhí/Vmis  aige/Pr3ms  sa/Spa-s  bhfeilm/Ncfsc  ,/Fi  agus/Cc"
"doc#20","Bríd/Npfsc  ./Fe </s><s> ''/Fa  Fáilte/Ncfsc  agus/Cc  fiche/Mc  romhat/Pr2-s  ,/Fi  ''/Fa  arsa/Vmis  Tadhg/Npmsc  ./Fe </s><s> ''/Fa  Buail/Vmm-2s  fút/Pr2-s  in aice/Spc  na/Td-s  tine/Ncfsg  ,/Fi  ''/Fa  arsa/Vmis  Bríd/Npfsc  ag/Sp  croitheadh/Nv  láimhe/Ncfsg  leis/Sp  an/Td-s"," seanfhear/Ncmsc"," ./Fe </s><s> Tharraing/Vmis  sé/Pp3mss  chuige/Pr3ms  cathaoir/Ncfsc  agus/Cc  bhuail/Vmis  faoi/Pr3ms  in aice/Spc  an/Td-s  chliabháin/Ncmsg  mar/Cs  a/Q-r  raibh/Vmis---n  Taidhgín/Npmsc  ina/Spp-s  chodladh/Nv  ,/Fi  agus/Cc  chuir/Vmis"
"doc#20","ina/Spp-s  chodladh/Nv  ,/Fi  agus/Cc  chuir/Vmis  caint/Ncfsc  ar/Sp  an/Td-s  leanbh/Ncmsc  ,/Fi  ach/Cs  freagra/Ncmsc  ní/Qn  bhfuair/Vmis  sé/Pp3mss  ./Fe </s><s> Ná/Q-m  tráchtar/Vmip0|Vmsp0  liomsa/Pr1-s-e  ar/Sp  fhad/Ncmsc  na/Td-s  féasóige/Ncfsg  a/Q-r  bhí/Vmis  ar/Sp  an/Td-s"," seanfhear/Ncmsc"," sin/Dd  !/Fe </s><s> Shílfeá/Vmc-2s  nár/Qnrs  bearradh/Vmis0--n  ó/Sp  aimsir/Ncfsc  an/Td-s  ghorta/Ncmsg  é/Pp3ms  ,/Fi  agus/Cc  tharla/Vmis  an/Td-s  gorta/Ncmsc  leath-chéad/Ncmsc  bliain/Ncfsc  roimhe/Pr3ms  sin/Dd  ./Fe </s><s> Bhí/Vmis  casóg/Ncfsc  stróicthe/Av"
"doc#20",",/Fi  a/Uv  léitheoir/Ncmsv|Ncmsc  ,/Fi  nach/Qnr  ndéarfá/Vmc-2s  i/Sp  d''/Sp  intinn/Ncfsc  féin/Px  :/Fi  ''/Fa  Is/Wpri  iomaí/Aqc  croí/Ncmsc  fial/Aq-msc  faoi/Sp  chasóg/Ncfsc  stróicthe/Av  !/Fe </s><s> ''/Fa  Bhí/Vmis  tréithe/Ncfpc  ag/Sp  siúl/Nv  leis/Sp  an/Td-s"," seanfhear/Ncmsc"," a/Q-p|Q-i|Q-r  thaithneodh/Vmc  leat/Pr2-s  ,/Fi  agus/Cc  ba/Wsri  mhian/Ncfsc  leat/Pr2-s  bleid/Ncfsc  a/Sp  bhualadh/Nv  air/Pr3ms  ./Fe </s><s> Dhúisigh/Vmis  Taidhgín/Npmsc  agus/Cc  bhreathnaigh/Vmis  ar/Sp  Aodh/Npmsc  Ó/Sp  Domhnaill/Npmsc  ./Fe </s>"
"doc#20","agus/Cc  bhreathnaigh/Vmis  ar/Sp  Aodh/Npmsc  Ó/Sp  Domhnaill/Npmsc  ./Fe </s><s> Baineadh/Vmm-3s|Vmis0  geit/Ncfsc  as/Pr3ms  ach/Cs  focal/Ncmsc  ní/Qn  fhéadfadh/Vmc----n  sé/Mc|Pp3mss  a/Sp  rá/Nv  lena/Spp-s  sheanathair/Ncmsc  go/Ua  fóill/Aqp  ./Fe </s><s> Thóg/Vmis  an/Td-s"," seanfhear/Ncmsc"," bonn/Ncmpg  airgid/Ncmsg|Ncmpc  óna/Spp-s  phóca/Ncmsc  aníos/Rd  ,/Fi  agus/Cc  thug/Vmis  don/Spa-s  leanbh/Ncmsc  é/Pp3ms  ./Fe </s><s> Níorbh/Ws-in  fhada/Aqp  gur/Q--s  thit/Vmis  a/Sp  chodladh/Nv  ar/Sp  Thaidhgín/Npmsc  arís/Rg  ,/Fi  agus/Cc  thosnaigh/Vmis"
"doc#20","airgid/Ncmsg|Ncmpc  óna/Spp-s  phóca/Ncmsc  aníos/Rd  ,/Fi  agus/Cc  thug/Vmis  don/Spa-s  leanbh/Ncmsc  é/Pp3ms  ./Fe </s><s> Níorbh/Ws-in  fhada/Aqp  gur/Q--s  thit/Vmis  a/Sp  chodladh/Nv  ar/Sp  Thaidhgín/Npmsc  arís/Rg  ,/Fi  agus/Cc  thosnaigh/Vmis  an/Td-s"," seanfhear/Ncmsc"," ag/Sp  scéalaíocht/Ncfsc  ./Fe </s><s> Ba/Ws-i  mhaith/Aqp  uaidh/Pr3ms  scéalta/Ncmpc  a/Dp3ms  inseacht/Ncmsc  ./Fe </s><s> D''/Q  fhéadfá/Vmc-2s  a/Sp  rá/Nv  nach/Qnr  raibh/Vmis---n  a/Sp  shárú/Nv  ann/Pr3ms  mar/Sp  sheanchaí/Ncmsc  ./Fe </s><s> Scéalta/Ncmpc"
"doc#20","dhearna/Vmis---n  sí/Pp3fss  scaraoid/Ncfsc  a/Sp  chur/Nv  ar/Sp  an/Td-s  mbord/Ncmsc  ,/Fi  agus/Cc  níorbh/Ws-in  fhada/Aqp  go/Q-s  raibh/Vmis---d|Vmsp  togha/Ncmsc  gach/Dq  bia/Ncmsc  agus/Cc  rogha/Ncfsc  gach/Ns-s|Dq  di/Pr3fs  leagtha/Av  os comhair/Spc  na/Td-p"," bhfear/Ncmpg"," aici/Pr3fs  ./Fe </s><s> Níor/Ws-in  túisce/Ncfsc  a/Q-r  bhí/Vmis  an/Td-s  tae/Ncmsc  ólta/Av  acu/Pr3-p  ná/Q-m  thosnaigh/Vmis  an/Td-s  seanfhear/Ncmsc  ag/Sp  smaoineamh/Nv  ar/Sp  na/Td-p  scéalta/Ncmpc  móra/Aq--pc  a/Q-r  chuala/Vmis  sé/Pp3mss  le/Sp  trí/Ncmsc  scór/Ncmsc"
"doc#20","togha/Ncmsc  gach/Dq  bia/Ncmsc  agus/Cc  rogha/Ncfsc  gach/Ns-s|Dq  di/Pr3fs  leagtha/Av  os comhair/Spc  na/Td-p  bhfear/Ncmpg  aici/Pr3fs  ./Fe </s><s> Níor/Ws-in  túisce/Ncfsc  a/Q-r  bhí/Vmis  an/Td-s  tae/Ncmsc  ólta/Av  acu/Pr3-p  ná/Q-m  thosnaigh/Vmis  an/Td-s"," seanfhear/Ncmsc"," ag/Sp  smaoineamh/Nv  ar/Sp  na/Td-p  scéalta/Ncmpc  móra/Aq--pc  a/Q-r  chuala/Vmis  sé/Pp3mss  le/Sp  trí/Ncmsc  scór/Ncmsc  bliain/Ncfsc  anuas/Rd  ,/Fi  agus/Cc  nuair/Cs  a/Q-p|Q-i|Q-r  rinne/Vmis  sé/Mc|Pp3mss  tagairt/Ncfsc  d''/Sp  eachtraí/Ncfpc  na/Td-s  bhFiann/Ncfpg"
"doc#20","bliain/Ncfsc  anuas/Rd  ,/Fi  agus/Cc  nuair/Cs  a/Q-p|Q-i|Q-r  rinne/Vmis  sé/Mc|Pp3mss  tagairt/Ncfsc  d''/Sp  eachtraí/Ncfpc  na/Td-s  bhFiann/Ncfpg  agus/Cc  Chú/Ncmsc  Chulainn/Vmih1s  is/Cc  éard/Ncmsc  a/Q-r  dúirt/Vmis  sé/Pp3mss  go/Q-s  raibh/Vmis---d|Vmsp  scéalta/Ncmpc  na/Td-p"," bhfear/Ncmpg"," sin/Dd  an-fhada/Ncmpv  ach/Cs  nár/Wsrin  mhiste/Aqp  leis/Sp  tabhairt/Nv  fúthu/Pr3-p  ./Fe </s><s> ''/Fa  Ná/Cc  bac/Ncmsc|Vmm-2s  leis/Sp  na/Td-p  scéalta/Ncmpc  fada/Aqp  sin/Dd  ,/Fi  ''/Fa  arsa/Vmis  Bríd/Npfsc  ,/Fi  ''/Fa  ach/Cs  déan/Ncmsc|Vmm-2s  cur/Ncmsc  síos/Rd"
"doc#20","achomair/Aqp  ar/Sp  chuid/Ncfsc  de/Sp  na/Td-p  rudaí/Ncmpc  a/Q-r  chonaic/Vmis  tú/Pp2-s  le/Sp  súile/Ncfpc  do/Q  chinn/Vmis  féin/Px  ./Fe </s><s> ''/Fa </s><s> ''/Fa  Is/Wp-i  beag/Aqp|Ncmsc  is/Wpri  ionann/Aqp  an/Td-s  saol/Ncmsc  sonasach/Aq-msc  séanmhar/Aq-msc  a/Q-r  bhí/Vmis  ag/Sp"," fir/Ncmpc"," Éireann/Npfsg  le linn/Spc  na/Td-p  ngaiscíoch/Ncmsc  sin/Dd  ,/Fi  ''/Fa  arsa/Vmis  an/Td-s  seanfhear/Ncmsc  ,/Fi  ''/Fa  agus/Cc  an/Td-s  saol/Ncmsc  crua/Aqp  anróiteach/Aqp  a/Q-r  bhí/Vmis  acu/Pr3-p  le/Sp  céad/Ncmsc  bliain/Ncfsc  anuas/Rd  ./Fe </s><s> B''/Ws-i"
"doc#20","do/Q  chinn/Vmis  féin/Px  ./Fe </s><s> ''/Fa </s><s> ''/Fa  Is/Wp-i  beag/Aqp|Ncmsc  is/Wpri  ionann/Aqp  an/Td-s  saol/Ncmsc  sonasach/Aq-msc  séanmhar/Aq-msc  a/Q-r  bhí/Vmis  ag/Sp  fir/Ncmpc  Éireann/Npfsg  le linn/Spc  na/Td-p  ngaiscíoch/Ncmsc  sin/Dd  ,/Fi  ''/Fa  arsa/Vmis  an/Td-s"," seanfhear/Ncmsc"," ,/Fi  ''/Fa  agus/Cc  an/Td-s  saol/Ncmsc  crua/Aqp  anróiteach/Aqp  a/Q-r  bhí/Vmis  acu/Pr3-p  le/Sp  céad/Ncmsc  bliain/Ncfsc  anuas/Rd  ./Fe </s><s> B''/Ws-i  fhéidir/Ns-s  go/Cs  gceapann/Vmip  sibhse/Pp2-p-e  go/Cs  bhfuil/Vmip---d  an/Td-s  saol/Ncmsc  go/Ua  dona/Aqp"
"doc#20",",/Fi  ''/Fa  agus/Cc  bhí/Vmis  a/Dp3fs  dhálta/Av  de/Sp  scéal/Ncmsc  ag/Sp  mo/Dp1-s  mháthair/Ncfsc  ,/Fi  i/Sp  bFlaitheas/Xx  Dé/Ns-s  go/Q-s  raibh/Vmis---d|Vmsp  a/Dp3fs  hanam/Ncmsc  !/Fe </s><s> ''/Fa </s><s> Le/Sp  méadú/Nv  ar/Sp  an/Td-s  mí-ádh/Ncmsc  a/Q-r  bhí/Vmis  ar/Sp  Bhríd/Npfsc  agus/Cc  a/Dp3fs"," fear/Ncmsc"," ,/Fi  fuair/Vmis  Máire/Npfsc  Rua/Npfsg|Npmsg  bás/Ncmsc  de/Sp  bhriseadh/Ncmsc  croí/Ncmsg  nuair/Cs  a/Q-r  chuir/Vmis  Séimín/Ncmsc  dlí/Ncmsg  orthu/Pr3-p  ,/Fi  agus/Cc  nuair/Cs  a/Q-p|Q-i|Q-r  d''/Q  éagaoin/Vmis  na/Td-p  comharsana/Ncfpc  a/Dp3ms  lear/Ncmsc  le/Sp  Bríd/Npfsc"
"doc#20","bhean/Ncfsc  bhocht/Aq-fsc  ,/Fi  go/Cs  gcaithfidís/Vmc-3p  glacadh/Vmis0  le/Sp  toil/Ncfsc  Dé/Ncmsg  ./Fe </s><s> Bhainfeadh/Vmc  sé/Pp3mss  na/Td-p  deora/Ncfpc  as/Sp  an/Td-s  gcloch/Ncfsc  ghlas/Aq-fsc  a/Sp  bheith/Nv  ag/Sp  éisteacht/Nv  leis/Sp  an/Td-s"," seanfhear/Ncmsc"," ag/Sp  cur/Nv  síos/Rd  ar/Sp  an/Td-s  gcaoi/Ncfsg  ar/Q-is  cuireadh/Vmis0  a/Dp3ms  mhuintir/Ncfsc  féin/Px  as/Sp  seilbh/Ncfsc  nuair/Cs  a/Q-r  bhí/Vmis  sé/Pp3mss  ina/Spp-p|Spp-s  stócach/Ncmsc  de/Sp  bhrí/Ncfsc  nach/Qnr  raibh/Vmis---n  d''/Sp  acmhainn/Ncfsc  acu/Pr3-p  an/Td-s"
"doc#20","ó/Sp  bhaile/Ncmsc  go/Sp  baile/Ncmsc  ag/Sp  tóraíocht/Nv  bia/Ncmsg|Ncmsc  ./Fe </s><s> ''/Fa </s><s> ''/Fa  Nár/Qnq|Qnrs  thaga/Vmsp---n  aon/Mc|Dq  cheo/Ncmsc  a/Q-r  bheas/Vmif---r  chomh/Ri  dona/Aqp  leis/Pr3ms  arís/Rg  !/Fe </s><s> ''/Fa  arsa/Vmis  Bríd/Npfsc  ./Fe </s><s> ''/Fa  Nár/Qnq|Qnrs  thaga/Vmsp---n  ,/Fi  ''/Fa  arsa/Vmis  an/Td-s"," seanfhear/Ncmsc"," ,/Fi  ''/Fa  nó/Cc  leath/Ncfsc|Vmis  chomh/Ri  dona/Aqp  leis/Pr3ms  níor/Ws-in  mhaith/Vmis|Aqp|Ncfsc  linn/Pr1-p|Ncfsc|Ncfpg  arís/Rg  é/Pp3ms  ./Fe </s><s> ''/Fa </s><s> Tháinig/Vmis  gruaim/Ncfsc  ar/Sp  aghaidh/Ncfsc  an/Td-s  tseanfhir/Ncmsg  ,/Fi  agus/Cc  rinne/Vmis  sé/Pp3mss  a/Dp3fs  mhachtnamh/Ncmsc"
"doc#20","Bríd/Npfsc  ./Fe </s><s> ''/Fa  Nár/Qnq|Qnrs  thaga/Vmsp---n  ,/Fi  ''/Fa  arsa/Vmis  an/Td-s  seanfhear/Ncmsc  ,/Fi  ''/Fa  nó/Cc  leath/Ncfsc|Vmis  chomh/Ri  dona/Aqp  leis/Pr3ms  níor/Ws-in  mhaith/Vmis|Aqp|Ncfsc  linn/Pr1-p|Ncfsc|Ncfpg  arís/Rg  é/Pp3ms  ./Fe </s><s> ''/Fa </s><s> Tháinig/Vmis  gruaim/Ncfsc  ar/Sp  aghaidh/Ncfsc  an/Td-s"," tseanfhir/Ncmsg"," ,/Fi  agus/Cc  rinne/Vmis  sé/Pp3mss  a/Dp3fs  mhachtnamh/Ncmsc  ar feadh/Spc  cúpla/Ncmsg  nóiméid/Ncmsg|Ncmpc  ./Fe </s><s> ''/Fa  Bhí/Vmis  na/Td-p  daoine/Ncmpc  ag/Sp  fáil/Nv  báis/Ncmsg  chomh/Ri  tiubh/Ncmsc  sin/Dd  ,/Fi  ''/Fa  ar/Vmis  seisean/Pp3msse  ,/Fi  ''/Fa  nárbh/Wsrin"
"doc#20","nuair/Cs  a/Sp  theip/Nv  orthu/Pr3-p  min/Ncfsc  bhuí/Ncmsg  a/Sp  fháil/Nv  sa/Spa-s  gcomharsanacht/Ncfsc  ,/Fi  cuid/Ncfsc  eile/Dd  cois/Sp  claí/Ncmsg  i/Sp  dtithe/Ncmpc  na/Td-p  mbocht/Ncmpg  nó/Cc  ar/Sp  na/Td-p  bóithre/Ncmpc  ./Fe </s><s> ''/Fa </s><s> Dúirt/Vmis  an/Td-s"," seanfhear/Ncmsc"," go/Q-s  raibh/Vmis---d|Vmsp  an/Td-s  t-ádh/Ncmsc  orthu/Pr3-p  féin/Px  ,/Fi  mar/Cs  tharla/Vmis  nár/Qnrs  díoladh/Vmis0--n  an/Td-s  mála/Ncmsc  deireanach/Aq-msc  den/Spa-s  choirce/Ncmsc  a/Q-r  bhí/Vmis  acu/Pr3-p  leis/Sp  an/Td-s  cíos/Ncmsc  a/Sp  íoc/Nv  ./Fe </s><s> Ní/Qn  bhfuair/Vmis"
"doc#20","./Fe </s><s> Ní/Wp-in  nárbh/Ws-qn|Wssin|Wsdin|Wsdqn  ionadh/Ncmsc  má/Ncfsg  bhí/Vmis  na/Td-p  Sasanaigh/Npmsc  ag/Sp  maíomh/Nv  go/Cs  mbeadh/Vmc  na/Td-p  hÉireannaigh/Npmpc  chomh/Ri  gann/Aqp  ar/Sp  bhruach/Ncmsc  na/Td-s  Sionainne/Npf-g  agus/Cc  a/Q-r  bhí/Vmis  na/Td-p"," fir/Ncmpc"," dhearga/Aq--pc  ar/Sp  bhruach/Ncmsc  na/Td-s  Mississippi/Ncfsc  ./Fe </s><s> ''/Fa  Ba/Ws-i  é/Pp3ms  an/Td-s  rud/Ncmsc  ba/Wsri  mhó/Aqc|Aqp  a/Q-r  scrúd/Vmis  croí/Ncmsc  na/Td-s  mná/Ncfsg  óige/Aq-fsg  ag/Sp  éisteacht/Nv  le/Sp  scéalta/Ncmpc  an/Td-s  tseanfhir/Ncmsg  di/Pr3fs  ,/Fi  an/Td-s"
"doc#20","agus/Cc  a/Q-r  bhí/Vmis  na/Td-p  fir/Ncmpc  dhearga/Aq--pc  ar/Sp  bhruach/Ncmsc  na/Td-s  Mississippi/Ncfsc  ./Fe </s><s> ''/Fa  Ba/Ws-i  é/Pp3ms  an/Td-s  rud/Ncmsc  ba/Wsri  mhó/Aqc|Aqp  a/Q-r  scrúd/Vmis  croí/Ncmsc  na/Td-s  mná/Ncfsg  óige/Aq-fsg  ag/Sp  éisteacht/Nv  le/Sp  scéalta/Ncmpc  an/Td-s"," tseanfhir/Ncmsg"," di/Pr3fs  ,/Fi  an/Td-s  cur/Ncmsc  síos/Rd  a/Q-p|Q-i|Q-r  rinne/Vmis  sé/Pp3mss  ar/Sp  Eoin/Npmsc  Ó/Sp  Dálaigh/Npmsc  a/Q-r  bhí/Vmis  imithe/Nv--g  ar feadh/Spc  an/Td-s  lae/Ncmsg  ag/Sp  tóraíocht/Nv  mine/Ncfsg  buí/Aqp  tar éis/Spc  triúr/Ncmpg  de/Sp  na/Td-p  páistí/Ncmpc  a/Sp"
"doc#20","le/Sp  leathlá/Ncmsc  faoin/Spa-s  am/Ncmsc  sin/Dd  ./Fe </s><s> ''/Fa  Dia/Ncmsc  idir/Sp  sin/Pd  agus/Cc  an/Td-s  anachain/Ncfsc  !/Fe </s><s> ''/Fa  arsa/Vmis  Bríd/Npfsc  ./Fe </s><s> ''/Fa  Nuair/Cs  a/Q-i  pósadh/Vmis0  m''/Dp1-s  athair/Ncfsc|Ncmsc  is/Wpri  mo/Dp1-s  mháthair/Ncfsc  ,/Fi  ''/Fa  arsa/Vmis  an/Td-s"," seanfhear/Ncmsc"," ,/Fi  ''/Fa  d''/Q  fhéadfá/Vmc-2s  a/Sp  rá/Nv  nach/Wprin  mórán/Ncmsc  le cois/Spc  na/Td-s  sláinte/Ncfsc  de/Sp  thaisce/Ncfsc  a/Q-r  bhí/Vmis  acu/Pr3-p  ;/Fi  gabháltas/Ncmsc  suarach/Aq-msc  talún/Ncfsg  a/Q-r  bhí/Vmis  acu/Pr3-p  sa/Spa-s  ghleann/Ncmsc  inar/Spr"
"doc#20",";/Fi  gabháltas/Ncmsc  suarach/Aq-msc  talún/Ncfsg  a/Q-r  bhí/Vmis  acu/Pr3-p  sa/Spa-s  ghleann/Ncmsc  inar/Spr  tógadh/Vmis0  mé/Pp1-s  ./Fe </s><s> Fiú/Ns-s  amháin/Aqp  teach/Ncmsc  ná/Cc  áras/Ncmsc  ní/Qn  raibh/Vmis---n  acu/Pr3-p  ann/Pr3ms  ./Fe </s><s> Cé/Cs  nár/Qnq|Qnrs  mhaith/Vmis|Vmis---n  leat/Pr2-s"," fear/Ncmsc"," ceirde/Ncfsg  a/Sp  thabhairt/Nv  ar/Sp  m''/Dp1-s  athair/Ncfsc|Ncmsc  ba/Wsri  é/Pp3ms  a/Q-i  rinne/Vmis  a/Dp3ms  theach/Ncmsc  féin/Px  ,/Fi  obair/Ncfsc  chloiche/Ncfsg  ,/Fi  shiúinéireachta/Ncfsg  agus/Cc  uile/Ns-s|Dq  ./Fe </s><s> D''/Q  fhan/Vmis  sé/Pp3mss  féin/Px  -/Fb"
"doc#20",",/Fi  ''/Fa  agus/Cc  b''/Ws-i  olc/Ncmsc|Aqp  an/Td-s  mianach/Ncmsc  talún/Ncfsg  a/Q-r  bhí/Vmis  aige/Pr3ms  !/Fe </s><s> ''/Fa </s><s> ''/Fa  Talamh/Ncmsc|Ncfsc  phortaigh/Ncmsg  a/Q-r  bhí/Vmis  i/Sp  chuile/Dq  acra/Ncmsc  den/Spa-s  chúig/Mc  acra/Ncmsc  déag/Ns-s  a/Q-r  bhí/Vmis  aige/Pr3ms  ,/Fi  ''/Fa  arsa/Vmis  an/Td-s"," seanfhear/Ncmsc"," ,/Fi  píosa/Ncmsc  a/Q-p|Q-i|Q-r  fuair/Vmis  sé/Pp3mss  ar/Sp  bheagán/Ncmsc  cíosa/Ncmsg  ar/Sp  dtús/Ncmsc  ,/Fi  ach/Cs  bhíodh/Vmih  meastúchán/Ncmsc  nua/Aqp  dá/Spp-s  dhéanamh/Ncmsc|Nv  ,/Fi  agus/Cc  an/Td-s  cíos/Ncmsc  dá/Spp-s  ardú/Nv|Ncmsc  de réir/Spc  mar/Cs  a/Q-r"
"doc#20","ach/Cs  oiread/Ns-s  ,/Fi  ''/Fa  arsa/Vmis  Bríd/Npfsc  ./Fe </s><s> ''/Fa  M''/Dp1-s  anam/Ncmsc  nach/Qnq|Qnr  raibh/Vmis---n|Vmis---d  siad/Pp3-ps  go/Ua  maith/Aqp  ,/Fi  ''/Fa  arsa/Vmis  Tadhg/Npmsc  ./Fe </s><s> Bhí/Vmis  Bríd/Npfsc  ag/Sp  obair/Ncfsc  ar fud/Spc  an/Td-s  tí/Ncmsc  nuair/Cs  a/Q-r  thosnaigh/Vmis  an/Td-s"," seanfhear/Ncmsc"," ag/Sp  caint/Nv  ar/Q-is  eachtraí/Nv  a/Dp3fs|Ud  óige/Aqc  féin/Px  ,/Fi  ach/Cs  bhí/Vmis  an/Td-s  obair/Ncfsc  ligthe/Av  chun/Sp  dearmaid/Ncmsg  aici/Pr3fs  faoi/Sp  seo/Pd  agus/Cc  iarracht/Ncfsc  á/Spp-s  déanamh/Nv  aici/Pr3fs"
"doc#20","ar/Sp  a/Dp3-p  muintir/Ncfsc  féin/Px  ,/Fi  agus/Cc  ag/Sp  gearán/Nv  faoi/Sp|Pr3ms  nach/Qnr  raibh/Vmis---n  siad/Pp3-ps  ag/Sp  tabhairt/Nv  chothrom/Ncmsc  na/Td-s  Féinne/Ncfsg  di/Pr3fs  ./Fe </s><s> ''/Fa </s><s> ''/Fa  Agus/Cc  b''/Ws-i  fhéidir/Ns-s  nach/Qnr  raibh/Vmis---n"," fear/Ncmsc"," an/Td-s  tí/Ncfsg  ina/Spp-s  cheann/Ncmsc  maith/Aq-msc  di/Pr3fs  ach/Cs  oiread/Ns-s  ,/Fi  ''/Fa  arsa/Vmis  Bríd/Npfsc  ./Fe </s><s> ''/Fa  Tús/Ncmsc  na/Td-s  breithe/Ncfsg  ag/Sp  Mac/Ncmsc  Dé/Ncmsg  ,/Fi  ''/Fa  arsa/Vmis  Tadhg/Npmsc  ./Fe </s><s> ''/Fa  Cá/Rq  bhfios/Ncmsc  dúinn/Pr1-p  an/Qq  raibh/Vmis---d  nó/Cc  nach/Qnr"
"doc#20","den/Spa-s  scéal/Ncmsc  a/Sp  shamhlú/Nv  dúinn/Pr1-p  féin/Px  ,/Fi  mar/Cs  ní/Qn  bhíonn/Vmig---n  fhios/Ncmsc  ag/Sp  leath/Ncfsc  an/Td-s  tsaoil/Ncmsg  ,/Fi  cá/Rq  mbíonn/Vmig  an/Td-s  bhróg/Ncfsc  ag/Sp  luí/Nv  ar/Sp  an/Td-s  leath/Ncfsc  eile/Dd  ./Fe </s><s> ''/Fa </s><s> Lean/Npmsc  an/Td-s"," seanfhear/Ncmpg"," le/Sp  scéal/Ncmsc  Thomáis/Npfsg|Npm-g  ,/Fi  agus/Cc  dúirt/Vmis  gurb/Wpdi  iomaí/Ncfsc|Aqc|Aqp  rud/Ncmsc  a/Q-i  thug/Vmis  a/Dp3ms  mháthair/Ncfsc  in/Sp  aisce/Ncfsc  do/Sp  Mháire/Npfsc  ,/Fi  ach/Cs  b''/Ws-i  fhéidir/Ns-s  gur/Q--s  shaothraigh/Vmis  an/Td-s  bhean/Ncfsc"
"doc#20","sé/Mc|Pp3mss  a/Sp  bheith/Nv  ina/Spp-s  pheata/Ncmsc  lá/Ncmsc  den/Spa-s  saol/Ncmsc  ,/Fi  ''/Fa  arsa/Vmis  Bríd/Npfsc  ./Fe </s><s> ''/Fa  Seo/Pd  é/Pp3ms  an/Td-s  scéilín/Ncmsc|Ncmsg  go/Ua  díreach/Aqp  mar/Cs  a/Q-p|Q-i|Q-r  d''/Q  inis/Vmis|Vmm-2s  Tomás/Npmsc  Rua/Npfsg|Npmsg  dhom/Ncmsc  féin/Px  é/Pp3ms  ,/Fi  ''/Fa  arsa/Vmis  an/Td-s"," seanfhear/Ncmsc"," ,/Fi  ''/Fa  gan/Sp  barr/Ncmsc  cleite/Ncmsg  isteach/Rd  ná/Cc  bun/Ncmsc  cleite/Ncmsg  amach/Rd  ./Fe </s><s> ''/Fa </s><s> ''/Fa  An/Td-s  chéad/Mo  Satharn/Ncmsc  eile/Dd  ,/Fi  ''/Fa  ar/Vmis  seisean/Pp3msse  ,/Fi  ''/Fa  a/Q-i  thug/Vmis  mo/Dp1-s  mháthair/Ncfsc  an/Td-s  bóthar/Ncmsc  do/Sp"
"doc#20","as/Sp  seilbh/Ncfsc  mar/Cs  a/Q-r  chuirtí/Vmih0  ,/Fi  agus/Cc  is/Wpri  mór/Aqp|Ncmsc  an/Td-s  gar/Ncmsc  sin/Dd  dóibh/Pr3-p  ./Fe </s><s> ''/Fa </s><s> ''/Fa  Má/Cs  tá/Vmip  feabhas/Ncmsc  beag/Aq-msc  tagtha/Av  ar/Sp  an/Td-s  saol/Ncmsc  comhdhaonnachais/Ncmsg  ,/Fi  ''/Fa  arsa/Vmis  an/Td-s"," seanfhear/Ncmsc"," ,/Fi  ''/Fa  bídís/Vmm-3p  buíoch/Aqp  do/Sp  na/Td-p  Fíníní/Ncmpc  ,/Fi  mar/Cs  ba/Wsri  iad/Pp3-p  a/Q-p|Q-i|Q-r  d''/Q  oibrigh/Vmis  go/Ua  dúthrachtach/Aqp  le/Sp  deireadh/Ncmsc  a/Sp  chur/Nv  le/Sp  dlíthe/Ncmpc  Gall/Npmsc  in/Sp  Éirinn/Npfsd  ,/Fi  agus/Cc"
"doc#20","a/Q-r  chuireamar/Vmis1p  romhainn/Pr1-p  a/Sp  thabhairt/Nv  chun/Sp  críche/Ncfsg  is/Wpri  léir/Aqp  dúinn/Pr1-p  nach/Qnr  raibh/Vmis---n  ár/Dp1-p  gcuid/Ncfsc  saothair/Ncmsg  in/Sp  aisce/Ncfsc  ar/Sp  fad/Ncmsc  againn/Pr1-p  ./Fe </s><s> ''/Fa </s><s> Bhog/Vmis  an/Td-s"," seanfhear/Ncmsc"," chun/Sp  imeachta/Ncmsg  faoi/Sp  seo/Pd  ,/Fi  agus/Cc  nuair/Cs  a/Q-p|Q-i|Q-r  d''/Q  fhág/Vmis  sé/Pp3mss  slán/Aq-msc  agus/Cc  beannacht/Ncfsc  acu/Pr3-p  ,/Fi  thug/Vmis  sé/Pp3mss  an/Td-s  doras/Ncmsc  amach/Rd  air/Pr3ms  féin/Px  ./Fe </s><s> ''/Fa  Ná/Q-m  bíodh/Vmm-3s  sé/Pp3mss"
"doc#20","seanduine/Ncmsc  tar éis/Spc  an/Td-s  oiread/Ns-s  sin/Dd  cainte/Ncfsg  agus/Cc  siúl/Ncmsc|Nv  fada/Aqp  a/Sp  dhéanamh/Nv  ?/Fq </s><s> An/Td-s  chéad/Mo|Mc  oíche/Ncfsc  eile/Dd  a/Q-p|Q-i|Q-r  rinne/Vmis  Tadhg/Npmsc  tagairt/Nv|Ncfsc  do/Sp  scéalta/Ncmpc  an/Td-s"," tseanfhir/Ncmsg"," dúirt/Vmis  sé/Pp3mss  gur/Wpdi|Wsdi  chuimhin/Ns-s  leis/Sp  an/Td-s  táilliúir/Ncmsc  a/Sp  bheith/Nv  sa/Spa-s  teach/Ncmsc  acu/Pr3-p  nuair/Cs  a/Q-r  bhí/Vmis  sé/Pp3mss  féin/Px  ina/Spp-s  ghasúr/Ncmsc  ,/Fi  ag/Sp  déanamh/Nv  éadaí/Ncmpc|Ncmpg  dóibh/Pr3-p  ./Fe </s><s> Ba/Ws-i"
"doc#20","nuair/Cs  a/Q-r  bhí/Vmis  sé/Pp3mss  féin/Px  ina/Spp-s  ghasúr/Ncmsc  ,/Fi  ag/Sp  déanamh/Nv  éadaí/Ncmpc|Ncmpg  dóibh/Pr3-p  ./Fe </s><s> Ba/Ws-i  mhinic/Aqp  a/Sp  ghoid/Nv  Tadhg/Npmsc  an/Td-s  siosúr/Ncmsc  ,/Fi  miosúr/Ncmsc  ,/Fi  agus/Cc  méaracán/Ncmsc  uaidh/Pr3ms  ./Fe </s><s>","Seanfhear/Ncmsc"," de/Sp  na/Td-p  Dochartaigh/Npmsc  a/Q-r  bhí/Vmis  ann/Pr3ms  ,/Fi  agus/Cc  ní/Ncmsc|Ncfsc|Nv|Wp-in  móide/Aqc  go/Q-s  raibh/Vmis---d|Vmsp  an/Td-s  goile/Ncmsc  go/Sp  rómhaith/Ncfsc  ag/Sp  an/Td-s  bhfear/Ncmsc  bocht/Aq-msc  ,/Fi  mar/Cs  ba/Wsri  é/Pp3ms  a/Q-r  bhí/Vmis  crosta/Ncmsg  leis/Sp  na/Td-p"
"doc#20",",/Fi  miosúr/Ncmsc  ,/Fi  agus/Cc  méaracán/Ncmsc  uaidh/Pr3ms  ./Fe </s><s> Seanfhear/Ncmsc  de/Sp  na/Td-p  Dochartaigh/Npmsc  a/Q-r  bhí/Vmis  ann/Pr3ms  ,/Fi  agus/Cc  ní/Ncmsc|Ncfsc|Nv|Wp-in  móide/Aqc  go/Q-s  raibh/Vmis---d|Vmsp  an/Td-s  goile/Ncmsc  go/Sp  rómhaith/Ncfsc  ag/Sp  an/Td-s"," bhfear/Ncmsc"," bocht/Aq-msc  ,/Fi  mar/Cs  ba/Wsri  é/Pp3ms  a/Q-r  bhí/Vmis  crosta/Ncmsg  leis/Sp  na/Td-p  páistí/Ncmpc  ./Fe </s><s> Bhíodh/Vmih  an-tóir/Ncfsc  ar/Sp  athair/Ncfsc|Ncmsc  Thaidhg/Npfsg|Npm-g  ar/Qq-s|Q-p|Q-is  léann/Vmip  ,/Fi  cé/Cs  nach/Qnr  raibh/Vmis---n  aon/Mc|Dq  mheas/Ncmsc  aige/Pr3ms  ariamh/Ncmsc"
"doc#20","a/Dp3ms  léamh/Ncmsc  go/Ua  soiléir/Aqp  faoin/Spa-s  am/Ncmsc  sin/Dd  ,/Fi  nó/Cc  a/Sp  thuiscint/Nv  go/Ua  maith/Aqp  ach/Cs  oiread/Ns-s  ./Fe </s><s> ''/Fa </s><s> Dúradh/Vmis0  go/Q-s  raibh/Vmis---d|Vmsp  riar/Ncmsc  maith/Aq-msc  oideachais/Ncmsg  ag/Sp  a/Dp3ms  athair/Ncfsc|Ncmsc  d''/Q"," fhear/Vmis"," nár/Qnrs  leag/Vmis---n  cos/Ncfsc  taobh/Ncmsc  istigh/Rd  de/Sp  dhoras/Ncmsc  na/Td-s  scoile/Ncfsg  an/Td-s  fad/Ncmpg  is/Cc  a/Q-r  mhair/Vmis  sé/Pp3mss  ./Fe </s><s> Chuir/Vmis  sé/Mc|Pp3mss  suim/Ncfsc  an-mhór/Ncmpg  i/Sp  gcónaí/Ncmsc  in/Sp  oideachas/Ncmsc  Gaelach/Aq-msc  ,/Fi"
"doc#20","./Fe </s><s> ''/Fa </s><s> ''/Fa  Ach/Cs  tuigeann/Vmip  an/Wp-q|Wpdq  té/Pi  is/Wpri  fearr/Aqc  a/Dp3fs  thuigeanns/Ncmsc  an/Td-s  sceal/Ncmsc  ,/Fi  ''/Fa  arsa/Vmis  Bríd/Npfsc  ,/Fi  a/Q-r  bhí/Vmis  ag/Sp  dul/Nv  don/Npmsc  ''/Fa  máistir/Ncmsc  gairid/Aq-msc  ,/Fi  ''/Fa  mar/Cs  rinne/Vmis  sé/Mc|Pp3mss  cion/Ncmsc"," fir/Ncmsg"," ,/Fi  (/F  agus/Cc  ní/Ncmsc|Ncfsc|Nv|Wp-in  ar/Wpsi|Wssi|Ws-q|Wsdq  mhaithe/Aqc|Ncfpc|Ncfsc  leis/Sp  an/Td-s  tuarastal/Ncmsc  suarach/Aq-msc  a/Q-i  bhí/Vmis  a/Sp  dhul/Nv  dó/Pr3ms  )/F  le/Sp  dóchas/Ncmsc  a/Sp  choinneáil/Nv  beo/Ncmsg|Ncmsc  i/Sp  gcroíthe/Ncmpg  Gael/Ncmsg|Ncmpg|Ncmsc|Ncmpc  nuair/Cs  a/Q-r  bhí/Vmis  an/Td-s"
"doc#20","an/Td-s  náisiún/Ncmsc  ársa/Aqp  Gaelach/Aqp  a/Sp  dhul/Nv  le/Sp  fána/Ncfsc  ,/Fi  agus/Cc  gar/Aqp|Ncmsc  a/Sp  bheith/Nv  ar/Sp  an/Td-s  dé/Ncfsc  deiridh/Ncmsg  le linn/Spc  na/Td-s  bPéindlíthe/Ncfsc  agus/Cc  is/Wpri  fearr/Aqc  a/Q-p|Q-i|Q-r  thuigfeas/Vmif---r"," fir/Ncmpc"," Éireann/Npfsg  uaisleacht/Ncfsc  a/Dp3ms  chuid/Ncfsc  oibre/Ncfsg  lá/Ncmsc  is/Wpri  faide/Aqc  anonn/Rd  ná/Cc  inniu/Rt  ./Fe </s><s> D''/Q  imigh/Vmis  lá/Ncmsc  ,/Fi  bliain/Ncfsc  is/Cc  trí/Sp  ráithe/Ncfsc  agus/Cc  bhí/Vmis  chuile/Dq  chosúlacht/Ncfsc"
"doc#20","an/Td-s  t-aoileach/Ncmsc  scartha/Av  ar/Sp  na/Td-p  hiomairí/Ncmpc  aige/Pr3ms  ,/Fi  bhí/Vmis  na/Td-p  claiseanna/Ncfpc  le/Sp  rómhar/Nv  agus/Cc  le/Sp  cartadh/Vmis0  ansin/Rl  aige/Pr3ms  ./Fe </s><s> Ní/Wp-in  mó/Aqc|Aqp  ná/Cc  sásta/Aqp  a/Q-r  bhí/Vmis  an/Td-s"," fear/Ncmsc"," bocht/Aq-msc  leis/Sp  an/Td-s  gcaoi/Ncfsg  a/Q-r  raibh/Vmis---n  an/Td-s  scéal/Ncmsc  ,/Fi  ach/Cs  mar/Cs  a/Q-r  dúirt/Vmis  sé/Pp3mss  féin/Px  go/Ua  minic/Aqp  ,/Fi  nuair/Cs  is/Wpri  crua/Aqc  don/Spa-s  chailleach/Ncfsc  caithfidh/Vmif  sí/Pp3fss  rith/Ncmsc|Nv  ./Fe </s><s> ''/Fa"
"doc#20","treabhadh/Vmis0  a/Sp  dhéanamh/Nv  ,/Fi  go/Cs  mb''/Ws-i  fhearr/Aqc  dó/Pr3ms  é/Pp3ms  ná/Cc  a/Sp  bheith/Nv  ag/Sp  rómhar/Nv  ./Fe </s><s> ''/Fa  Tá/Vmip  mé/Pp1-s  buíoch/Aqp  díot/Pr2-s  ,/Fi  ''/Fa  a/Dp3fs|Q-p|Q-i|Q-r  deireadh/Vmih|Ncmsc  Tadhg/Npmsc  ,/Fi  ''/Fa  agus/Cc  is/Wpri  maith/Aqp|Ncfsc|Vmm-2s  an/Td-s"," fear/Ncmsc"," a/Q-r  dhéanfadh/Vmc  an/Td-s  tairiscint/Ncfsc  ,/Fi  ach/Cs  ní/Qn  bhacfaidh/Vmif---n  mé/Pp1-s  leis/Sp  an/Td-s  babhta/Ncmsc  seo/Dd  ./Fe </s><s> ''/Fa </s><s> Ba/Ws-i  é/Pp3ms  lomchlár/Ns-s  na/Td-p  fírinne/Ncmsg  go/Q-s  raibh/Vmis---d|Vmsp  an/Td-s  fear/Ncmsc  bocht/Aq-msc  ar/Sp"
"doc#20","is/Wpri  maith/Aqp|Ncfsc|Vmm-2s  an/Td-s  fear/Ncmsc  a/Q-r  dhéanfadh/Vmc  an/Td-s  tairiscint/Ncfsc  ,/Fi  ach/Cs  ní/Qn  bhacfaidh/Vmif---n  mé/Pp1-s  leis/Sp  an/Td-s  babhta/Ncmsc  seo/Dd  ./Fe </s><s> ''/Fa </s><s> Ba/Ws-i  é/Pp3ms  lomchlár/Ns-s  na/Td-p  fírinne/Ncmsg  go/Q-s  raibh/Vmis---d|Vmsp  an/Td-s"," fear/Ncmsc"," bocht/Aq-msc  ar/Sp  bheagán/Ncmsc  eolais/Ncmsg  ar/Sp  chúrsaí/Ncmpc  talmhaíochta/Ncfsg  mar/Cs  a/Q-p|Q-i|Q-r  chleachtaítí/Vmih0  i/Sp  dtalamh/Ncmsc  séasúrach/Aq-msc  é/Pp3ms  ,/Fi  ach/Cs  ná/Q-m  tógtar/Vmip0  air/Pr3ms  é/Pp3ms  má/Cs  bhí/Vmis  sé/Pp3mss  ag/Sp"
"doc#20","liom/Pr1-s  oibriú/Nv  mar/Sp  sin/Pd  in/Sp  Éirinn/Npfsd  ,/Fi  ''/Fa  ar/Vmis  seisean/Pp3msse  ,/Fi  ''/Fa  dá/Spp-s  dhonacht/Ncfsc  é/Pp3ms  ,/Fi  agus/Cc  is/Wpri  fearr/Aqc  dom/Pr1-s  é/Pp3ms  ná/Cc  glanadh/Nv|Vmis0  liom/Pr1-s  go/Sp  Sasana/Npmsc|Npfsc  chuile/Ncfsg  bhliain/Ncfsc  le/Sp"," fir/Ncmpc"," an/Td-s  pharóiste/Ncmsg  seo/Dd  ./Fe </s><s> Feictear/Vmm-0|Vmip0  dom/Pr1-s  nach/Wprin  mórán/Ncmsc  a/Q-r  théann/Vmip  sé/Pp3mss  chun/Sp  tairbhe/Ncfsg  do/Sp  mhuintir/Ncfsc  na/Td-s  háite/Ncfsg  seo/Dd  an/Td-s  saol/Ncmsc  a/Q-r  bhíonn/Vmig  acu/Pr3-p  ann/Pr3ms  ./Fe </s><s> Cos/Ncfsc  ní/Qn"
"doc#20",",/Fi  ''/Fa  tar éis/Spc  a/Sp  bheith/Nv  ag/Sp  imirt/Nv  amuigh/Rd  ar/Sp  an/Td-s  mbán/Ncmsc  dóibh/Pr3-p  ,/Fi  d''/Q  fhan/Vmis  an/Td-s  máistir/Ncmsc  amuigh/Rd  ar feadh/Spc  cúpla/Ncmsg  nóiméid/Ncmsg|Ncmpc  ag/Sp  caint/Nv  le/Sp"," fear/Ncmsc"," a/Q-r  bhí/Vmis  ag/Sp  dul/Nv  ar/Sp  an/Td-s  mbóthar/Ncmsc  ,/Fi  agus/Cc  a/Q-r  bhuail/Vmis  bleid/Ncfsc  air/Pr3ms  ./Fe </s><s> Suas/Rd  le/Sp  Séamas/Npmsc  ar/Sp  chathaoir/Ncfsc  ,/Fi  agus/Cc  rinne/Vmis  iarracht/Ncfsc  ar/Sp  shnáthaid/Ncfsc  an/Td-s"
"doc#20","<s> Bhí/Vmis  Séimín/Ncmsc  Buí/Npmsg  ina/Spr  chónaí/Vmsp---n  in aice/Spc  na/Td-s  háite/Ncfsg  inar/Spr  rugadh/Vmis0  Taidhgín/Npmsc  ,/Fi  agus/Cc  bhí/Vmis  eolas/Ncmsc  cuid/Ncfsc  mhaith/Aq-fsc  ag/Sp  a/Dp3ms  mháthair/Ncfsc  ar/Sp  imeachtaí/Ncmpc  an/Td-s"," fhir/Ncmsg"," chéanna/Aqp  ,/Fi  agus/Cc  an/Td-s  scéal/Ncmsc  nach/Qnr  mbeadh/Vmc  aicise/Pr3fs-e  ,/Fi  bheadh/Vmc  sé/Pp3mss  ag/Sp  Séamas/Npmsc  Ó/Sp  Néill/Npmsc  go/Sp  cinnte/Av  ./Fe </s><s> ''/Fa  Cén/Pq--s  cineál/Ncmsc  fir/Ncmsg  Séimín/Ncmsc  Buí/Npmsg  ?/Fq </s><s> ''/Fa  arsa/Vmis"
"doc#20","ar/Sp  imeachtaí/Ncmpc  an/Td-s  fhir/Ncmsg  chéanna/Aqp  ,/Fi  agus/Cc  an/Td-s  scéal/Ncmsc  nach/Qnr  mbeadh/Vmc  aicise/Pr3fs-e  ,/Fi  bheadh/Vmc  sé/Pp3mss  ag/Sp  Séamas/Npmsc  Ó/Sp  Néill/Npmsc  go/Sp  cinnte/Av  ./Fe </s><s> ''/Fa  Cén/Pq--s  cineál/Ncmsc"," fir/Ncmsg"," Séimín/Ncmsc  Buí/Npmsg  ?/Fq </s><s> ''/Fa  arsa/Vmis  Taidhgín/Npmsc  lena/Spp-s  mháthair/Ncfsc  tráthnóna/Ncmsg  amháin/Aqp  tar éis/Spc  tíocht/Ncmsg  abhaile/Rd  ón/Spa-s  scoil/Ncfsc  dó/Pr3ms  ./Fe </s><s> ''/Fa  Biadán/Ncmsc  atá/Vmip---r  ag/Sp  déanamh/Nv"
"doc#20","an/Td-s  oíche/Ncfsg  sin/Dd  ,/Fi  é/Pp3ms  ag/Sp  spíonadh/Nv  ruainnín/Ncmsc  tobac/Ncmsg  ,/Fi  agus/Cc  Taidhgín/Npmsc  ina/Spp-s  shuí/Nv  ar/Sp  an/Td-s  mbac/Ncmsc  ,/Fi  leabhar/Ncmsc  ina/Spp-s  ghlaic/Ncfsc  aige/Pr3ms  ,/Fi  nuair/Cs  a/Q-r  bhuail/Vmis"," seanfhear/Ncmsc"," de/Sp  chuid/Ncfsc  na/Td-s  gcomharsan/Ncfsg  isteach/Rd  ./Fe </s><s> Bhí/Vmis  a/Mn  dhá/Spp  lámh/Ncfsc  thar/Sp  ar/Sp  a/Dp3ms  chúl/Ncmsc  aige/Pr3ms  ,/Fi  agus/Cc  é/Pp3ms  ag/Sp  siúl/Nv  go/Ua  cromshlinneánach/Aq  ,/Fi  aghaidh/Ncfsc  gheanúil/Aq-fsc"
"doc#20","go/Q-s  raibh/Vmis---d|Vmsp  droim/Ncmsc  an/Td-s  chapaill/Ncmsg  briste/Av|Aqp  ,/Fi  agus/Cc  thit/Vmis  sé/Pp3mss  mar/Cs  a/Q-r  bheadh/Vmc  sé/Pp3mss  mín/Aq-msc  marbh/Aq-msc  nuair/Cs  a/Q-r  bhain/Vmis  sé/Pp3mss  ceann/Ncmsc  na/Td-s  páirce/Ncfsg  amach/Rd  an/Td-s  lá/Ncmsc  a/Q-r  bhí/Vmis  an/Td-s"," fear/Ncmsc"," a/Q-r  cheannaigh/Vmis  é/Pp3ms  ag/Sp  treabhadh/Nv  leis/Pr3ms  -/Fb  nó/Cc  ag/Sp  iarraidh/Nv  a/Sp  bheith/Nv  ./Fe </s><s> Tugadh/Vmis0  ar/Sp  ais/Ncfsc  an/Td-s  capall/Ncmpg  ,/Fi  mar/Cs  bhí/Vmis  an/Td-s  ceannaitheoir/Ncmsc  ag/Sp  súil/Ncfsc  go/Cs"
"doc#20","míle/Ncmsg|Ncmsc  nó/Cc  níos/Uc  faide/Aqc  ó/Sp  aonach/Ncmsc  aige/Pr3ms  ,/Fi  agus/Cc  bróga/Ncfpc  troma/Aq--pc  crua/Aqp  a/Q-r  bhíodh/Vmih  aige/Pr3ms  a/Q-p|Q-i|Q-r  rinne/Vmis  gréasaí/Ncmsc  a/Q-r  bhí/Vmis  gaolmhar/Aqp  lena/Spp-s  mháthair/Ncfsc  ,/Fi  agus/Cc"," fear/Ncmsc"," nach/Qnr  raibh/Vmis---n  le/Sp  moladh/Vmis0  mar/Sp  ghréasaí/Ncmsc  an/Td-s  lá/Ncmsc  a/Dp3fs  b''/Ws-i  fhearr/Aqc  a/Q-r  bhí/Vmis  sé/Pp3mss  ./Fe </s><s> Dá/Cs  ndíoltaí/Vmih0  an/Td-s  t-ál/Ncmsc  banbh/Ncmpg  a/Q-r  bheadh/Vmc  le/Sp  díol/Nv  ag/Sp  Tadhg/Npmsc  Mór/Npfsc  ,/Fi  no/Xf  dá/Cs"
"doc#20","na/Td-s  tuaithe/Ncfsg  ag/Sp  troid/Nv  ,/Fi  agus/Cc  ag/Sp  bualadh/Nv  a/Dp3ms  chéile/Ncmsc  le/Sp  maidí/Ncmpc  ./Fe </s><s> Cheap/Vmis  mé/Pp1-s  go/Q-s  raibh/Vmis---d|Vmsp  mo/Dp1-s  ghreim/Ncmsc  deiridh/Ncmsg  cangailte/Av  nuair/Cs  a/Q-p|Q-i|Q-r  buaileadh/Vmis0"," fear/Ncmsc"," díobh/Pr3-p  trasna/Sp  a/Dp3ms  chlár/Ncmsc  éadain/Ncmsg  le/Sp  maide/Ncmsc  trom/Aq-msc  i/Sp  bhfoisceacht/Ncfsc  go/Q-s  mbeannaí/Vmsp  Dia/Ncmsc  dhuit/Pr2-s  don/Npmsc  áit/Ncfsc  a/Q-r  raibh/Vmis---n  mé/Pp1-s  i/Sp  mo/Dp1-s  sheasamh/Nv|Ncmsc  ,/Fi  agus/Cc  thit/Vmis"
"doc#20","don/Npmsc  áit/Ncfsc  a/Q-r  raibh/Vmis---n  mé/Pp1-s  i/Sp  mo/Dp1-s  sheasamh/Nv|Ncmsc  ,/Fi  agus/Cc  thit/Vmis  sé/Pp3mss  de/Sp  thuairt/Ncfsc  go/Sp  talamh/Ncmsc|Ncfsc  ./Fe </s><s> Mhol/Vmis  Tadhg/Npmsc  Mór/Npfsc  dó/Mc  misneach/Ncmsc  a/Sp  ghlacadh/Nv  ,/Fi  mar/Cs  nár/Wsrin  chaill/Ncfsc|Vmis"," fear/Ncmsc"," an/Td-s  mhisnigh/Ncmsg  ariamh/Ncmsc|Ncmpg  é/Pp3ms  ./Fe </s><s> Rinne/Vmis  sé/Mc|Pp3mss  tagairt/Ncfsc  do/Sp  ríthe/Ncmpc  Chúige/Ncmsg  Uladh/Npmsc|Npmsg|Npfsg  ,/Fi  agus/Cc  do/Sp  na/Td-p  taoisigh/Ncmpc  ar/Q-is  shíolraigh/Vmis  a/Dp3ms  mhuintir/Ncfsc  féin/Px  uathu/Pr3-p  ,/Fi"
"doc#20","mar/Cs  a/Q-r  bhí/Vmis  sé/Pp3mss  ag/Sp  teannadh/Vmis0  le/Sp  bliain/Ncfsc  is/Cc  fiche/Mc  ,/Fi  go/Q-s  raibh/Vmis---d|Vmsp  sí/Pp3fss  beagnach/Rg  chomh/Ri  dubh/Aqp  le/Sp  gruaig/Ncfsc  a/Dp3ms|Dp3fs  athar/Ncmsg  nuair/Cs  a/Q-r  bhí/Vmis  seisean/Pp3msse  ina/Spr"," fhear/Vmis"," óg/Ncmsc  ./Fe </s><s> Bhí/Vmis  súile/Ncfpc  glasa/Aq--pc  aige/Pr3ms  ,/Fi  agus/Cc  mar/Sp|Cs  gheall/Vmis|Ncmsc  ar/Sp  na/Td-s  súile/Ncfpc  sin/Dd  ,/Fi  is/Wpri  dócha/Aqc  ,/Fi  deirtí/Vmih0  go/Q-s  raibh/Vmis---d|Vmsp  sé/Pp3mss  ag/Sp  dul/Nv  i/Sp  gcosúlacht/Ncfsc  lena/Spp-s  athair/Ncfsc|Ncmsc  ./Fe </s><s> Ag/Sp"
"doc#20","ag/Sp  Tadhg/Npmsc  Mór/Npfsc  le/Sp  fada/Ncmpv  anuas/Rd  capall/Ncmsc  a/Sp  cheannach/Nv  ,/Fi  ach/Cs  a/Q-i  bhfaigheadh/Vmc----d|Vmih  sé/Mc|Pp3mss  luach/Ncmsc  caiple/Ncfsc  agus/Cc  na/Td-p  fiacha/Ncmpc  glanta/Av  aige/Pr3ms  ./Fe </s><s> Is/Wp-i  beag/Aqp|Ncmsc"," fear/Ncmpg|Ncmsc"," nach/Qnr  mbíodh/Vmih  capall/Ncmsc  aige/Pr3ms  ag/Sp  dul/Nv  chuig/Sp  an/Td-s  aonach/Ncmsc  dó/Pr3ms  ,/Fi  chuig/Sp  sochraid/Ncfsc  ,/Fi  chuig/Sp  bainis/Ncfsc  ,/Fi  agus/Cc  chuile/Dq  áit/Ncfsc  a/Q-i  dtéadh/Vmih  sé/Pp3mss  nach/Qnq|Qnr  mór/Ncmsc  ./Fe </s><s> Bhí/Vmis"
"doc#20","bhlianta/Ncfpg  ,/Fi  agus/Cc  é/Pp3ms  ag/Sp  dul/Nv  rite/Av  leis/Pr3ms  capall/Ncmsc  feiliúnach/Aq-msc  a/Sp  thoghadh/Nv  dó/Pr3ms  féin/Px  ./Fe </s><s> Ba/Ws-i  é/Pp3ms  Séamas/Npmsc  Ó/Sp  Máille/Npmsc|Npfsc  a/Q-r  mhol/Vmis  dó/Pr3ms  capall/Ncmsc  óg/Aq-msc  cumasach/Aq-msc  le/Sp"," fear/Ncmsc"," ó/Sp  Chill/Npmsg  Bhríde/Npfsg|Npf-g  a/Sp  cheannach/Nv  agus/Cc  bhí/Vmis  eolas/Ncmsc  thar/Sp  an/Td-s  gcoitiantacht/Ncfsc  ag/Sp  Séamas/Npmsc  ar/Sp  chuile/Dq  shórt/Ncmsc  a/Q-r  bhain/Vmis  le/Sp  capall/Ncmsc  ./Fe </s><s> Cheannaigh/Vmis"
"doc#20","de/Sp  rud/Ncmsc  amháin/Aqp  -/Fb  bhí/Vmis  sé/Pp3mss  d''/Sp  imní/Ncfsc  air/Pr3ms  gur/Wpdi|Wsdi  cliobóg/Ncfsc  de/Sp  chapall/Ncmsc  scáfar/Aq-msc  a/Q-r  bhí/Vmis  faighte/Nv--g  aige/Pr3ms  sa/Spa-s  deireadh/Ncmsc  ./Fe </s><s> Ní/Wp-in  nárbh/Ws-qn|Wssin|Wsdin|Wsdqn  ionadh/Ncmsc  má/Ncfsg  bhí/Vmis  an/Td-s"," fear/Ncmsc"," bocht/Aq-msc  roinnt/Ncfsc  imníoch/Aq-fsc  ,/Fi  mar/Cs  chuir/Vmis  an/Td-s  capall/Ncmsc  céanna/Aqp  ar/Sp  bhealach/Ncmsc  a/Dp3ms  bhasctha/Ncmsg  i/Sp  ndeireadh/Ncmsc  na/Td-s  dála/Ncfsg  é/Pp3ms  ./Fe </s><s> Slán/Ncmsc  leis/Sp  an/Td-s  Scoil/Ncfsc"
"doc#20","cheana/Rg  é/Pp3ms  i lár/Spc  na/Td-s  sráide/Ncfsg  i/Sp  mBaile/Npmpg  an/Td-s  Róba/Ncmsg  ,/Fi  ''/Fa  arsa/Vmis  Tadhg/Npmsc  ,/Fi  ''/Fa  agus/Cc  páipéar/Ncmsc  beag/Aq-msc  ina/Spp-s  ghlaic/Ncfsc  aige/Pr3ms  ,/Fi  é/Pp3ms  ag/Sp  baint/Nv  lán/Ncmsc  na/Td-p  súl/Ncfpg  as/Sp  pictiúr/Ncmsc"," fir/Ncmsg"," a/Q-r  bhí/Vmis  sa/Spa-s  chéad/Mo  leathanach/Ncmsc  ann/Pr3ms  ./Fe </s><s> Shílfeá/Vmc-2s  go/Q-s  raibh/Vmis---d|Vmsp  chuile/Dq  shórt/Ncmsc  eile/Dd  ligthe/Av  chun/Sp  dearmaid/Ncmsg  aige/Pr3ms  leis/Pr3ms  an/Qq  ngrinndearcadh/Vmis0  ,/Fi"
"doc#20","an/Td-s  Róba/Ncmsg  a/Q-r  bhí/Vmis  sé/Pp3mss  ,/Fi  is/Wpri  dócha/Aqc  gur/Q--s  cheap/Vmis  sé/Pp3mss  go/Q-s  raibh/Vmis---d|Vmsp  sé/Pp3mss  i lár/Spc  an/Td-s  urláir/Ncmpc  ina/Spp-s  theach/Ncmsc  féin/Px  ./Fe </s><s> ''/Fa </s><s> ''/Fa  Tá/Vmip  mé/Pp1-s  ag/Sp  ceapadh/Vmis0  go/Cs  bhfuil/Vmip---d  dul/Ncmsc  amú/Rg  ar/Sp  an/Td-s"," bhfear/Ncmsc"," bocht/Aq-msc  ,/Fi  ''/Fa  arsa/Vmis  Bríd/Npfsc  ,/Fi  ''/Fa  má/Cs  cheapann/Vmip  sé/Pp3mss  go/Cs  bhfuil/Vmip---d  ré/Ncfsc  na/Td-s  sclábhaíochta/Ncfsg  chomh/Ri  gar/Aqp  sin/Dd  do/Sp  bheith/Ncfsc  caite/Av  ,/Fi  nó/Cc  go/Cs  bhfuil/Vmip---d  saoirse/Ncfsc|Ncmpc-e  i/Sp"
"doc#20","an-mheas/Ncmsc  ag/Sp  Taidhgín/Npmsc  air/Pr3ms  ní/Nv  lá/Ncmsc  go/Ua  fóill/Aqp  é/Pp3ms  ,/Fi  nó/Cc  má/Cs  cheapann/Vmip  aon/Mc|Dq  duine/Ncmsc  go/Q-s  raibh/Vmis---d|Vmsp  Taidhgín/Npmsc  dall/Aq-msc  ar/Sp  shaibhreacht/Ncmsc  intinne/Ncfsg  an/Td-s"," tseanfhir/Ncmsg"," sin/Dd  ,/Fi  tá/Vmip  dul/Ncmsc  amú/Rg  mór/Ncmsc  air/Pr3ms  ./Fe </s><s> ''/Fa  Cé/Cs|Ncfsc|Pq  hiad/Pp3-p  na/Td-p  laochra/Ncmpc  Gaelacha/Aq--pc  is/Wpri  mó/Aqc  a/Q-p|Q-i|Q-r  thaithníonn/Vmip  leat/Pr2-s  ?/Fq </s><s> ''/Fa  arsa/Vmis  Éamann/Npmsc  leis/Sp  lá/Ncmsc  ./Fe </s><s> ''/Fa  Ní/Ncmsc|Ncfsc|Wp-in  móide/Aqc  go/Cs"
"doc#20","mo/Dp1-s  mhuintir/Ncfsc  féin/Px  ó/Sp  thaoiseach/Ncmsc  den/Spa-s  ainm/Ncmsg  céanna/Aqp  ./Fe </s><s> ''/Fa </s><s> ''/Fa  B''/Ws-i  fhearr/Aqc  liom/Pr1-s  na/Td-p  hoidim/Ncmpc  a/Q-r  bhí/Vmis  ag/Sp  Wolf/Npmsc  Tone/Npmsc  ,/Fi  agus/Cc  rachaidh/Vmif  oidim/Ncmpc  an/Td-s"," fhir/Ncmsg"," uasail/Aq-msg  sin/Dd  chun/Sp  tairbhe/Ncfsg  go/Ua  mór/Aqp  d''/Sp  Éirinn/Npfsd  go/Ua  fóill/Aqp  nó/Cc  is/Wpri  mór/Aqp|Ncmsc  atá/Vmip---r  mise/Pp1-s-e  meallta/Av|Ncmpc  ,/Fi  ''/Fa  arsa/Vmis  Éamann/Npmsc  ,/Fi  ''/Fa  agus/Cc  nuair/Cs  a/Q-r  bhí/Vmis  Séamas/Npmsc  Ó/Sp"
"doc#20","i lár/Spc  an/Td-s  urláir/Ncmsg  le/Sp  hiompó/Ncmsc  do/Sp  bhoise/Ncfsg  ./Fe </s><s> Tharraing/Vmis  cuid/Ncfsc  acu/Pr3-p  cathaoireacha/Ncfpc  chucu/Pr3-p  féin/Px  agus/Cc  shuigh/Vmis  cuid/Ncfsc  eile/Dd  acu/Pr3-p  ar/Sp  ghlúine/Ncfpc  na/Td-p"," bhfear/Ncmpg"," a/Q-r  raibh/Vmis---n  na/Td-p  cathaoireacha/Ncfpc  faighte/Av  acu/Pr3-p  ./Fe </s><s> Bhí/Vmis  Máirtín/Npmsc  ina/Spp-s  shuí/Nv  ar/Sp  an/Td-s  mbac/Ncmsc  ,/Fi  a/Uv  cheann/Ncmsv  faoi/Sp|Pr3ms  aige/Pr3ms  ,/Fi  agus/Cc  é/Pp3ms  ag/Sp  cuimilt/Nv  na/Td-s  féasóige/Ncfsg"
"doc#20","í/Pp3fs  ./Fe </s><s> Tá/Vmip  sí/Pp3fss  bacach/Ncmsc|Aqp  ,/Fi  ach/Cs  ar/Sp  ndóigh/Ncfsc  ní/Ncmsg|Ncfsg  le/Sp  bheith/Nv  ag/Sp  coimhlint/Ncfsc  ag/Sp  rástaí/Vmih0  ,/Fi  nó/Cc  ag/Sp  cleachtadh/Nv  léim/Ncfsc|Nv  ligint/Ncfsc  reatha/Ncmsg  ,/Fi  a/Q-r  theastódh/Vmc  bean/Ncfsc  ó/Sp"," fhear/Ncmsc"," ar/Sp  bith/Ns-s  ./Fe </s><s> Ní/Qn  dhéanfaidh/Vmif---n  an/Td-s  chlaonfhéachaint/Ncfsc  pioc/Ncmsg  dochair/Ncmsg  di/Pr3fs  ,/Fi  mar/Sp  tig/Ncmsd  léi/Pr3fs  go/Ua  leor/Aqp  a/Sp  fheiceáil/Nv  agus/Cc  is/Wpri  fearr/Aqc  bail/Ncfsc  ná/Cc  iomarca/Ncfsc"
"doc#20","go/Cs  rabhadar/Vmis3p-d  le/Sp  pósadh/Nv  maidin/Ncfsc  amáireach/Ncfsc  ,/Fi  ach/Cs  bhí/Vmis  dearmad/Ncmsc  éicint/Ncfsc  sa/Spa-s  scéal/Ncmsc  sin/Dd  chomh/Ri  fada/Aqp  le/Sp  mo/Dp1-s  bharúil/Ncfsc  ./Fe </s><s> Dúradh/Vmis0  go/Q-s  raibh/Vmis---d|Vmsp  an/Td-s"," fear/Ncmsc"," anoir/Aqp  agus/Cc  an/Td-s  bhean/Ncfsc  aniar/Aqp  le/Sp  bheith/Nv  ann/Pr3ms  ,/Fi  agus/Cc  bhí/Vmis  breacadh/Vmis0  an/Td-s  lae/Ncmsg  ann/Pr3ms  nuair/Cs  a/Q-r  chuala/Vmis  mé/Pp1-s  m''/Dp1-s  athair/Ncfsc|Ncmsc  ag/Sp  tíocht/Ncmsc  isteach/Rd  inniu/Rt  ,/Fi"
"doc#20","sé/Pp3mss  gur/Wpdi|Wsdi  coir/Ncfsc  uafásach/Aq-fsc  éicint/Ncfsc  a/Q-p|Q-i|Q-r  rinne/Vmis  mé/Pp1-s  ,/Fi  no/Xf  cén/Pq--s  bhail/Ncfsc  a/Q-r  chuaigh/Vmis  orm/Pr1-s  i/Sp  mo/Dp1-s  theach/Ncmsc  féin/Px  ?/Fq </s><s> ''/Fa </s><s> Ba/Ws-i  bheag/Aqp  nár/Qnrs  thit/Vmis---n  an/Td-s  t-anam/Ncmsc  as/Sp  an/Td-s"," bhfear/Ncmsc"," bocht/Aq-msc  ,/Fi  agus/Cc  níor/Qn-s  chreid/Vmis---n  sé/Pp3mss  gur/Wpdi|Wsdi  gabhar/Ncmsc  a/Q-r  bhí/Vmis  ann/Pr3ms  go dtí/Spc  gur/Q--s  las/Vmis  sé/Pp3mss  an/Td-s  lampa/Ncmsc  beag/Aq-msc  ,/Fi  nuair/Cs  a/Q-r  tháinig/Vmis  sé/Pp3mss  chuige/Pr3ms  féin/Px  ./Fe </s><s> B''/Ws-i  fhurasta/Aqp"
"doc#20","sholáthar/Nv  gan/Sp  mórán/Ncmsc  moille/Ncfsg  ar/Sp  chaoi/Ncfsc  éicint/Ncfsc  ./Fe </s><s> ''/Fa  An/Qq  abrann/Vmip  tú/Pp2-s  go/Cs  bhfuil/Vmip---d  aithne/Ncfsc  mhaith/Aq-fsc  agat/Pr2-s  ar/Sp  an/Td-s  mbuachaill/Ncmsc  aimsire/Ncfsg  atá/Vmip---r  ag/Sp  an/Td-s"," bhfear/Ncmsc"," ar/Sp|Wpsi|Wssi|Ws-q|Wsdq  leis/Sp  an/Td-s  bád/Ncmsc  ?/Fq </s><s> ''/Fa  arsa/Vmis  Taidhgín/Npmsc  ,/Fi  agus/Cc  roinnt/Ncfsc|Nv  imní/Ncfsg  air/Pr3ms  ./Fe </s><s> ''/Fa  Tá/Vmip  togha/Ncmsc  na/Td-s  haithne/Ncfsg  agam/Pr1-s  ar/Sp  an/Td-s  bhuachaill/Ncmsc  céanna/Aqp  ,/Fi  ''/Fa  arsa/Vmis  Séamas/Npmsc  Ó/Sp"
"doc#20","tú/Pp2-s  mórán/Ncmsc  iascaireachta/Ncfsg  ./Fe </s><s> B''/Ws-i  amhlaidh/Rg  ab/Wsri  fhearr/Aqc  dhuit/Pr2-s  a/Sp  bheith/Nv  foighdeach/Ncfsc  agus/Cc  misneach/Ncmsc  a/Sp  ghlacadh/Nv  ,/Fi  mar/Cs  níor/Qn-s  chaill/Vmis---n  ar/Sp"," fhear/Ncmsc"," an/Td-s  mhisnigh/Ncmsg  ariamh/Ncmsc|Ncmpg  ./Fe </s><s> Is/Wp-i  beag/Aqp|Ncmsc  is/Wpri  ionann/Aqp  an/Td-s  áit/Ncfsc  seo/Dd  agus/Cc  an/Td-s  áit/Ncfsc  a/Q-p|Q-i|Q-r  d''/Q  fhágamar/Vmis1p  ,/Fi  cé/Cs  go/Cs  raibh/Vmis---d|Vmsp  tusa/Pp2-s-e  sásta/Aqp  fanacht/Ncmsc|Nv  níos/Uc  faide/Aqc  ann/Pr3ms  ./Fe </s><s> ''/Fa </s><s> ''/Fa"
"doc#20","eile/Dd  amuigh/Rd  ,/Fi  ''/Fa  arsa/Vmis  Taidhgín/Npmsc  go/Ua  himníoch/Aqp  ,/Fi  nó/Cc  an/Td-s|Wp-q|Wpdq  daoine/Ncmpc|Ncmpg  iad/Pp3-p  sin/Dd  ag/Sp  ceann/Ncmsc  an/Td-s  bhóithrín/Ncmsg  sin/Dd  thiar/Rd  ,/Fi  nó/Cc  taibhsí/Ncfpc  ?/Fq </s><s> ''/Fa </s><s> ''/Fa  Beirt/Npmsc"," fhear/Ncmpg"," atá/Vmip---r  ansin/Rl  ,/Fi  ''/Fa  a/Dp3fs|Q-p|Q-i|Q-r  deir/Vmip|Ncfsc  Séamas/Npmsc  ag/Sp  breathnú/Nv  go/Ua  grinn/Aqp  agus/Cc  go/Ua  géar/Aqp  i/Sp  dtreo/Ncfsc  mhéar/Ncfpg  Thaidhgín/Npm-g  ./Fe </s><s> ''/Fa  Tá/Vmip  siad/Pp3-ps  mar/Cs  a/Q-r  bheidís/Vmc-3p  ag/Sp  fanacht/Nv  linn/Pr1-p|Ncfsc|Ncfpg"
"doc#20","bhí/Vmis  a/Dp3ms  fhios/Ncmsc  aici/Pr3fs  gur/Wpdi|Wsdi  go/Sp  Loch/Ncmsc  Measc/Ncmsg  a/Q-r  chuaigh/Vmis  sé/Pp3mss  agus/Cc  bhí/Vmis  sé/Pp3mss  ina/Spp-s  fhaitíos/Ncmsc  cráite/Av  uirthi/Pr3fs  go/Q-s  raibh/Vmis---d|Vmsp  sé/Pp3mss  báite/Av  ./Fe </s><s> Níor/Qn-s  bhac/Vmis---n  sé/Pp3mss  le/Sp  bád/Ncmsc"," fir/Ncmsg"," eile/Dd  ón/Spa-s  lá/Ncmsc  sin/Dd  amach/Rd  mar/Cs  bhí/Vmis  ciall/Ncfsc  cheannaithe/Ncmpg|Ncfsg|Ncfpg  aige/Pr3ms  agus/Cc  is/Wpri  fearr/Aqc  go/Ua  mór/Aqp  an/Td-s  chiall/Ncfsc  a/Q-r  cheannaítear/Vmip0  ná/Cc  an/Td-s  chiall/Ncfsc  a/Q-r  fhaightear/Vmip0"
"doc#20","céanna/Aqp  ,/Fi  agus/Cc  dúirt/Vmis  sé/Pp3mss  go/Cs  mbeadh/Vmc  an/Td-s  t-ár/Ncmsc  chomh/Ri  mór/Aqp  sin/Dd  go/Cs  mba/Ws-i  ionadh/Ncmsc  mór/Aq-msc  leis/Sp  na/Td-s  mná/Ncfsg  ar/Sp  Dhroichead/Ncmsc  Londan/Npfsg  an/Td-s  oiread/Ns-s  agus/Cc"," fear/Ncmsc"," amháin/Aqp  a/Sp  fheiceáil/Nv  ag/Sp  dul/Nv  thar/Sp  an/Td-s  droichead/Ncmsc  sin/Dd  ./Fe </s><s> Fiú/Ns-s  amháin/Aqp  an/Wp-q|Wpdq  té/Pi  a/Q-r  bheadh/Vmc  san/Spa-s  otharlann/Ncfsc  ,/Fi  dhéanfaí/Vmc-0  é/Pp3ms  a/Sp  iompú/Nv  trí/Ncmsg|Ncmsc  nó/Cc"
"doc#20","imigh/Vmis|Vmm-2s  an/Td-s  bheirt/Ncfsc  amach/Rd  ,/Fi  agus/Cc  d''/Q  fhág/Vmis  an/Td-s  chuid/Ncfsc  eile/Dd  ina/Spp-p  ndiaidh/Ns-s  le/Sp  caint/Nv  a/Sp  dhéanamh/Nv  ./Fe </s><s> An/Td-s  Domhnach/Ncmsc  ina/Spp-s  dhiaidh/Ns-s  sin/Dd  bhí/Vmis  scata/Ncmsc  d''/Sp"," fhir/Ncmpc"," an/Td-s  bhaile/Ncmsg  ag/Sp  comhrá/Nv  ag/Sp  an/Td-s  gcrosbhóthar/Ncmsc  tar éis/Spc  tíocht/Ncmsg  ón/Spa-s  Aifreann/Ncmsc  dóibh/Pr3-p  ./Fe </s><s> Bhí/Vmis  corrdhuine/Ncmsc  ina/Spp-p|Spp-s  measc/Ncmsc  a/Q-r  raibh/Vmis---n  an/Td-s  chulaith/Ncfsc"
"doc#20","páipéar/Ncmsc  ina/Spp-s  ghlaic/Ncfsc  aige/Pr3ms  ach/Cs  má/Cs  bhí/Vmis  sé/Pp3mss  ag/Sp  iarraidh/Nv  a/Sp  bheith/Nv  ag/Sp  léamh/Ncmsc  bhí/Vmis  sé/Pp3mss  fánach/Aq-msc  aige/Pr3ms  agus/Cc  a/Q-r  raibh/Vmis---n  de/Sp  chaint/Ncfsc  ar/Sp  siúl/Nv  ag/Sp  na/Td-p"," fir/Ncmpc"," eile/Dd  ./Fe </s><s> D''/Q  fhill/Vmis  sé/Pp3mss  ar/Sp  a/Dp3ms  chéile/Ncmsc  an/Td-s  páipéar/Ncmpg  nuaíochta/Av  sa/Spa-s  deireadh/Ncmsc  ,/Fi  agus/Cc  bhuail/Vmis  faoi/Sp|Pr3ms  ar/Sp  chlaí/Ncmsc  íseal/Aq-msc  le/Sp  leataobh/Ncmsc  an/Td-s  bhóthair/Ncmsg  ,/Fi"
"doc#20","ar/Sp  chlaí/Ncmsc  íseal/Aq-msc  le/Sp  leataobh/Ncmsc  an/Td-s  bhóthair/Ncmsg  ,/Fi  mar/Cs  a/Q-r  raibh/Vmis---n  Séimín/Ncmsc  Buí/Npmsg  ina/Spr  shuí/Vmsp---n  ag/Sp  éisteacht/Nv  go/Sp  foighdeach/Ncfsc  lena/Spr  raibh/Vmis---d  le/Sp  rá/Nv  ag/Sp  na/Td-p"," fir/Ncmpc"," eile/Dd  sular/Cs-s  thosnaigh/Vmis  sé/Pp3mss  féin/Px  ag/Sp  cur/Nv  de/Pr3ms  ,/Fi  agus/Cc  ba/Wsri  ghearr/Aqp  gur/Q--s  thosnaigh/Vmis  ./Fe </s><s> Bhí/Vmis  Dáithí/Npmsc  Crosach/Aq-msc  ina/Spp-s  sheasamh/Nv  i lár/Spc  an/Td-s  bhóthair/Ncmsg"
"doc#20","ansin/Rl  ar/Qq-s|Q-p|Q-is  rothaí/Vmsp  órga/Aqc  an/Td-s  tsaoil/Ncmsg  cé/Cs  is/Wpri  moite/Av  den/Spa-s  té/Pi  a/Q-i  mbíonn/Vmig  díth/Ncfsc  céille/Ncfsg  amach/Rd  is/Cc  amach/Rd  air/Pr3ms  ./Fe </s><s> Bhí/Vmis  Tadhg/Npmsc  Mór/Npfsc  ag/Sp  éisteacht/Nv  leis/Sp  na/Td-p"," fir/Ncmpc"," eile/Dd  ag/Sp  cur/Nv  díobh/Pr3-p  ,/Fi  agus/Cc  corrfhocal/Ncmsc  le/Sp  rá/Nv  aige/Pr3ms  nuair/Cs  a/Q-r  thiocfadh/Vmc  aghaidh/Ncfsc  an/Td-s  chomhrá/Ncmsg  air/Pr3ms  ;/Fi  ach/Cs  nuair/Cs  a/Q-r  chuimhnigh/Vmis  sé/Pp3mss  ar/Sp"
"doc#20","níos/Uc  giorra/Aqc  ná/Cc  mar/Cs  a/Q-r  bhíodh/Vmih  sí/Pp3fss  ,/Fi  ó/I  tháinig/Vmis  Dáithí/Npmsc  ar/Sp  ais/Ncfsc  ./Fe </s><s> D''/Q  ardaigh/Vmis  sé/Pp3mss  a/Dp3ms  cheann/Ncmsc  roinnt/Ncfsc  bheag/Aq-fsc  agus/Cc  bhreathnaigh/Vmis  go/Ua  géar/Aqp  ar/Sp  na/Td-p"," fir/Ncmpc"," a/Q-r  bhí/Vmis  ina/Spp-p|Spp-s  seasamh/Nv  agus/Cc  thosnaigh/Vmis  ag/Sp  moladh/Nv  Shasana/Npmsg  agus/Cc  a/Q-r  bhain/Vmis  léi/Pr3fs  go/Sp  cranna/Ncmpv  na/Td-s  gréine/Ncfsg  ./Fe </s><s> ''/Fa  Níl/Npfsc|Vmip---n  agus/Cc  ní/Qn  raibh/Vmis---n  ariamh/Ncmsc  ,/Fi  ''/Fa  ar/Vmis"
"doc#20","na/Td-s  Gearmáine/Npf-g  le/Sp  blianta/Ncfpc  beaga/Aq--pc  anuas/Rd  ,/Fi  nó/Cc  is/Wpri  mór/Aqp|Ncmsc  an/Td-s  dul/Ncmsc  amú/Rg  atá/Vmip---r  ar/Sp  lucht/Ncmsc  an/Td-s  pháipéir/Ncmsg  nuaíochta/Av  ./Fe </s><s> Dúradh/Vmis0  go/Cs  bhfuil/Vmip---d  chuile/Dq"," fhear/Ncmsc"," óg/Aq-msc  sa/Spa-s  Ghearmáin/Npfsc  oilte/Av|Aqp  agus/Cc  in/Sp  ann/Ns-s  saighdiúireacht/Ncfsc  a/Sp  dhéanamh/Nv  go/Ua  héifeachtach/Aqp  agus/Cc  go/Cs  bhfuil/Vmip---d  chuile/Dq  rud/Ncmsc  a/Q-p|Q-i|Q-r  bhaineas/Vmip---r  le/Sp"
"doc#20","Dubh/Aq-msc  trasnaíocht/Ncfsc  air/Pr3ms  agus/Cc  dúirt/Vmis  go/Q-s  raibh/Vmis---d|Vmsp  sé/Pp3mss  ag/Sp  dul/Nv  ar/Sp  thuras/Ncmsc  go/Sp  Loch/Ncmsc  Measc/Ncmsg  nó/Cc  an/Td-s  taobh/Ncmsc  ab/Wsri  fhaide/Aqc  as/Sp  láthair/Ncfsc  den/Spa-s  loch/Ncmsc  sin/Dd  ./Fe </s><s> Bhí/Vmis"," fear/Ncmsc"," as/Sp  an/Td-s  gceantar/Ncmsc  ag/Sp  dul/Nv  amach/Rd  ar/Sp  charr/Ncmsc  cliathánach/Aq-msc  agus/Cc  bheadh/Vmc  Séimín/Ncmsc  in/Sp  éineacht/Ns-s  leis/Pr3ms  ./Fe </s><s> ''/Fa  Beidh/Vmif  na/Td-p  carranna/Ncmpc  sin/Dd  caite/Av  as/Sp"
"doc#20","féin/Px  ./Fe </s><s> Is/Wp-i  ag/Sp  obair/Ncfsc  go/Ua  dúthrachtach/Aqp  ar/Sp  thaobh/Ncmsc  Shasana/Npmsg  agus/Cc  in aghaidh/Spc  a/Dp3ms  thíre/Ncfsg  féin/Px  a/Q-r  chaith/Vmis  sé/Pp3mss  a/Dp3ms  shaol/Ncmsc  ./Fe </s><s> Ba/Ws-i  mhaith/Aqp  an/Td-s"," fear/Ncmsc"," le/Sp  cabhair/Ncfsc  agus/Cc  cúnamh/Ncmsc|Nv  a/Sp  thabhairt/Nv  don/Spa-s  tiarna/Ncmsc  talún/Ncfsg  é/Pp3ms  ,/Fi  agus/Cc  ba/Wsri  mhaith/Aqp  an/Td-s  fear/Ncmsc  ag/Sp  amadáin/Ncmpc  é/Pp3ms  ,/Fi  ach/Cs  níl/Vmip---n  muidne/Ncfsc  chomh/Ri"
"doc#20","a/Dp3ms  thíre/Ncfsg  féin/Px  a/Q-r  chaith/Vmis  sé/Pp3mss  a/Dp3ms  shaol/Ncmsc  ./Fe </s><s> Ba/Ws-i  mhaith/Aqp  an/Td-s  fear/Ncmsc  le/Sp  cabhair/Ncfsc  agus/Cc  cúnamh/Ncmsc|Nv  a/Sp  thabhairt/Nv  don/Spa-s  tiarna/Ncmsc  talún/Ncfsg  é/Pp3ms  ,/Fi  agus/Cc  ba/Wsri  mhaith/Aqp  an/Td-s"," fear/Ncmsc"," ag/Sp  amadáin/Ncmpc  é/Pp3ms  ,/Fi  ach/Cs  níl/Vmip---n  muidne/Ncfsc  chomh/Ri  hamaideach/Aqp  agus/Cc  a/Q-r  bhímis/Vmih1p  lá/Ncmsc  den/Spa-s  tsaol/Ncmsc  !/Fe </s><s> ''/Fa </s><s> ''/Fa  D''/Q  fhéadfainn/Vmc-1s  a/Sp  mhaitheamh/Nv  dhó/Ncmsg|Nv  a/Q-i  ndearna/Vmis---d  sé/Pp3mss"
"doc#20","é/Pp3ms  ./Fe </s><s> Cé/Cs  a/Q-r  bheadh/Vmc  ann/Pr3ms  ach/Cs  Aodh/Npmsc  agus/Cc  casóg/Ncfsc  a/Dp3ms|Dp3fs  athar/Ncmsg  air/Pr3ms  ?/Fq </s><s> Arbh/Wpsi|Wsdq|Ws-q|Wssi  ionadh/Ncmsc  ar/Sp  bith/Ns-s  é/Pp3ms  nár/Qnrs  aithníodh/Vmis0--n  i/Sp  dtosach/Ncmsc  é/Pp3ms  mar/Sp  ní/Ncmsc  minic/Aq-msc  a/Q-r  bhíodh/Vmih  casóg/Ncfsc"," fir/Ncmsg"," air/Pr3ms  ./Fe </s><s> ''/Fa  Tagann/Vmip  an/Td-s  chasóg/Ncfsc  sin/Dd  go/Ua  breá/Aqp  dhuit/Pr2-s  ,/Fi  ''/Fa  arsa/Vmis  Taidhgín/Npmsc  ag/Sp  gáirí/Ncmpc  ,/Fi  agus/Cc  ag/Sp  breathnú/Nv  go/Ua  geanúil/Aqp  ar/Sp  Aodh/Npmsc  ,/Fi  ''/Fa  agus/Cc  ba/Wsri  chóir/Aqp"
"doc#20","an/Td-s  chéad/Mo|Mc  Domhnach/Ncmsc  eile/Dd  ./Fe </s><s> ''/Fa </s><s> ''/Fa  Tá/Vmip  a/Dp3ms  mhalairt/Ncfsc  de/Sp  chéill/Ncfsc  agam/Pr1-s  ,/Fi  ''/Fa  a/Dp3fs|Q-p|Q-i|Q-r  deir/Vmip|Ncfsc  Aodh/Npmsc  ag/Sp  breathnú/Nv  ar/Sp  na/Td-p  fataí/Ncmsc  ./Fe </s><s> ''/Fa  Seo/Pd  dhuit/Pr2-s  an/Td-s  beart/Ncmsc  seo/Dd  a/Q-r  thug/Vmis"," fear/Ncmsc"," an/Td-s  phosta/Ncmpv  dhom/Ncmsc  ./Fe </s><s> D''/Sp  ainmse/Ncmsc-e  atá/Vmip---r  ar/Sp  an/Td-s  seoladh/Ncmsc  ./Fe </s><s> ''/Fa </s><s> ''/Fa  B''/Ws-i  fhéidir/Ns-s  gur/Wpdi|Wsdi  fiú/Ns-s  é/Pp3ms  a/Sp  oscailt/Nv  ,/Fi  ''/Fa  arsa/Vmis  Taidhgín/Npmsc  ag/Sp  breathnú/Nv  ar/Sp  an/Td-s  seoladh/Ncmsc  ./Fe </s><s> ''/Fa"
"doc#20",",/Fi  agus/Cc  ní/Qn  raibh/Vmis---n  caill/Ncfsc  ar/Sp  bith/Ns-s  ar/Sp  an/Td-s  sléacht/Ncmsc  a/Q-r  bhí/Vmis  dhá/Spp  dhéanamh/Nv  ag/Sp  na/Td-p  Francaigh/Npmsc  ach/Cs  oiread/Ns-s  ,/Fi  bhíodar/Vmis3p  go/Ua  maith/Aqp  ./Fe </s><s> Bhí/Vmis  pictiúr/Ncmsc  d''/Q"," fhear/Ncmsc"," ramhar/Aq-msc  i/Sp  leathanach/Ncmsc  amháin/Aqp  den/Spa-s  pháipéar/Ncmsc  sin/Dd  ,/Fi  hata/Ncmsc  ard/Aq-msc  air/Pr3ms  ,/Fi  agus/Cc  cuma/Ncfsc  na/Td-s  maitheasa/Ncfsg  ar/Sp  chuile/Dq  bhealach/Ncmsc  air/Pr3ms  ./Fe </s><s> Bhí/Vmis  colún/Ncmsc"
"doc#20","na/Td-s  maitheasa/Ncfsg  ar/Sp  chuile/Dq  bhealach/Ncmsc  air/Pr3ms  ./Fe </s><s> Bhí/Vmis  colún/Ncmsc  faoin/Spa-s  bpictiúr/Ncmsc  inar/Spr  tugadh/Vmis0  cuntas/Ncmsc  ar/Sp  óráid/Ncfsc  a/Q-r  thug/Vmis  sé/Pp3mss  uaidh/Pr3ms  ,/Fi  ag/Sp  moladh/Vmis0  do/Sp  na/Td-p"," fir/Ncmpc"," óga/Aq--pc  troid/Ncfsc|Nv  a/Sp  dhéanamh/Nv  ar son/Spc  na/Td-s  tíre/Ncfsg  ./Fe </s><s> Dúradh/Vmis0  go/Q-s  raibh/Vmis---d|Vmsp  na/Td-p  Gearmánaigh/Npmsc  gar/Aq-msc  do/Sp  bheith/Ncfsc  buailte/Av  cheana/Rg  agus/Cc  go/Cs  mbeadh/Vmc"
"doc#20",",/Fi  agus/Cc  ionadh/Ncmsc  air/Pr3ms  ,/Fi  mar/Sp  ní/Ncmsc  minic/Aq-msc  a/Q-r  fhaightí/Vmih0  litir/Ncfsc  an/Td-s  bhliain/Ncfsc  chéanna/Aqp  sa/Spa-s  teach/Ncmsc  sin/Dd  ./Fe </s><s> ''/Fa  Ó/Sp  d''/Sp  Uncail/Ncmsc  Seán/Npmsc  an/Td-s  litir/Ncfsc  ,/Fi  ''/Fa  ar/Vmis  sise/Pp3fsse  ,/Fi  ''/Fa  an/Td-s"," fear/Ncmsc"," a/Q-r  shíl/Vmis  muid/Pp1-p  a/Sp  bheith/Nv  marbh/Aqp  le/Sp  blianta/Ncfpc  !/Fe </s><s> Tásc/Ncmsc  ná/Cc  tuairisc/Ncfsc  ní/Qn  raibh/Vmis---n  le/Sp  fáil/Nv  air/Pr3ms  ón/Spa-s  lá/Ncmsc  a/Q-p|Q-i|Q-r  d''/Q  fhág/Vmis  sé/Pp3mss  an/Td-s  teach/Ncmsc  seo/Dd  fiche/Mc  bliain/Ncfsc  ó/Sp  shin/Pd"
"doc#20","muintir/Ncfsc  na/Td-s  hÉireann/Npfsg  ./Fe </s><s> Sea/Wp-i-3  ,/Fi  cúis/Ncfsc  na/Td-s  saoirse/Ncfsg  ./Fe </s><s> Bhí/Vmis  Éamann/Npmsc  Dubh/Aq-msc  ar/Sp  an/Td-s  mbóthar/Ncmsc  lá/Ncmsc  nuair/Cs  a/Q-p|Q-i|Q-r  fuair/Vmis  Taidhgín/Npmsc  páipéar/Ncmpg  nuaíochta/Av  ó/Sp"," fhear/Ncmsc"," an/Td-s|Wp-q|Wpdq  phosta/Ncmpv  ,/Fi  agus/Cc  ní/Ncmsc|Ncfsc|Nv|Wp-in  mó/Aqc|Aqp  ná/Cc  go/Ua  maith/Aqp  a/Dp3ms  thaithnigh/Ncmsv  leis/Sp  an/Td-s  t-amharc/Ncmsc  díomuach/Aq-msc  a/Q-r  thug/Vmis  Éamann/Npmsc  air/Pr3ms  ./Fe </s><s> ''/Fa  Ba/Ncfpc|Ws-i  chóra/Aqc|Aq--pc  dhuit/Pr2-s  ,/Fi  ''/Fa  ar/Vmis  seisean/Pp3msse  ,/Fi  ''/Fa"
"doc#20","a/Q-r  thuig/Vmis  sé/Pp3mss  ná/Cc  d''/Q  admhaigh/Vmis  sé/Pp3mss  gur/Q--s  thuig/Vmis  ,/Fi  agus/Cc  rinne/Vmis  beart/Ncmsc  dá/Spp-p|Spp-s|Spp-p|Spp-s  réir/Ncfsc  ./Fe </s><s> Thóg/Vmis  Taidhgín/Npmsc  a/Dp3ms  cheann/Ncmsc  agus/Cc  bhreathnaigh/Vmis  go/Ua  dána/Aqp  ar/Sp  an/Td-s"," bhfear/Ncmsc"," a/Q-r  raibh/Vmis---n  meas/Ncmsc  ag/Sp  muintir/Ncfsc  na/Td-s  háite/Ncfsg  ar/Sp  a/Dp3ms  chomhairle/Ncfsc  ,/Fi  agus/Cc  fáth/Ncmsc  acu/Pr3-p  leis/Sp  fresin/Ncfsc  ./Fe </s><s> ''/Fa  Táim/Vmip1s  buíoch/Aqp  díot/Pr2-s  ,/Fi  ''/Fa  ar/Vmis  seisean/Pp3msse  ,/Fi  ''/Fa  agus/Cc"
"doc#20","libh/Pr2-p  ''/Fa  a/Sp  rá/Nv  tar éis/Spc  an/Td-s  chomhairle/Ncfsc  réamhráite/Aqp  a/Sp  bheith/Nv  tugtha/Av  aige/Pr3ms  dóibh/Pr3-p  ./Fe </s><s> Bhí/Vmis  na/Td-p  daoine/Ncmpc  ar/Sp  bís/Ncfsc  le/Sp  mífhoighde/Ncfsc  go/Cs  ndeachaigh/Vmis---d"," fear/Ncmsc"," ar/Sp  an/Td-s  ardán/Ncmsc  nach/Qnr  raibh/Vmis---n  aithne/Ncfsc  ag/Sp  Tadhg/Npmsc  air/Pr3ms  ./Fe </s><s> Fear/Ncmsc  ramhar/Aq-msc  deargleicneach/Ncfsc|Ncfpg  a/Q-r  bhí/Vmis  ann/Pr3ms  ,/Fi  ceann/Ncmsc  mór/Aq-msc  maol/Aq-msc  air/Pr3ms  agus/Cc  spéacláirí/Ncmsc  móra/Ncmpv"
"doc#20","tugtha/Av  aige/Pr3ms  dóibh/Pr3-p  ./Fe </s><s> Bhí/Vmis  na/Td-p  daoine/Ncmpc  ar/Sp  bís/Ncfsc  le/Sp  mífhoighde/Ncfsc  go/Cs  ndeachaigh/Vmis---d  fear/Ncmsc  ar/Sp  an/Td-s  ardán/Ncmsc  nach/Qnr  raibh/Vmis---n  aithne/Ncfsc  ag/Sp  Tadhg/Npmsc  air/Pr3ms  ./Fe </s><s>","Fear/Ncmsc"," ramhar/Aq-msc  deargleicneach/Ncfsc|Ncfpg  a/Q-r  bhí/Vmis  ann/Pr3ms  ,/Fi  ceann/Ncmsc  mór/Aq-msc  maol/Aq-msc  air/Pr3ms  agus/Cc  spéacláirí/Ncmsc  móra/Ncmpv  dubh-imeallacha/Aq--pv  ,/Fi  agus/Cc  níorbh/Ws-in  fhada/Aqp  ar/Sp  an/Td-s"
"doc#20",",/Fi  ceann/Ncmsc  mór/Aq-msc  maol/Aq-msc  air/Pr3ms  agus/Cc  spéacláirí/Ncmsc  móra/Ncmpv  dubh-imeallacha/Aq--pv  ,/Fi  agus/Cc  níorbh/Ws-in  fhada/Aqp  ar/Sp  an/Td-s  ardán/Ncmsc  dó/Pr3ms  gur/Q--s  thosnaigh/Vmis  sé/Pp3mss  ag/Sp  moladh/Vmis0  d''/Sp"," fhir/Ncmpc"," na/Td-s  háite/Ncfsg  a/Dp3-p  gcuid/Ncfsc  féin/Px  a/Sp  dhéanamh/Nv  le/Sp  scaipeadh/Vmis0  gan/Sp  bailiú/Nv  a/Sp  chur/Nv  ar/Sp  na/Td-p  Gearmánaigh/Npmsc  dúrchroíocha/Ncmpc  ./Fe </s><s> ''/Fa  A/Dp3ms  chairde/Ncmsc|Ncmpc  ,/Fi  ''/Fa  ar/Vmis  seisean/Pp3msse  ,/Fi"
"doc#20","Gearmánaigh/Npmsc  beidh/Vmif  deireadh/Ncmsc  linn/Ncfpg  ar/Sp  fad/Ncmsc  ./Fe </s><s> ''/Fa </s><s> ''/Fa  Ba/Ncfpc|Ws-i  bheag/Aqp  an/Td-s  chaill/Ncfsc  don/Spa-s  tír/Ncfsc  dá/Cs  mbeadh/Vmc  deireadh/Ncmsc  le/Sp  cuid/Ncfsc  agaibh/Pr2-p  ,/Fi  ''/Fa  arsa/Vmis  duine/Ncmsc  de/Sp  na/Td-p"," fir/Ncmpc"," óga/Aq--pc  a/Q-r  thuig/Vmis  go/Ua  maith/Aqp  ,/Fi  ''/Fa  agus/Cc  ansin/Rl  ba/Wsri  bheag/Aqp  an/Td-s  baol/Ncmsc  orainn/Pr1-p  a/Sp  bheith/Nv  meallta/Av  le/Sp  comhairle/Ncfsc  fhealltach/Aq-fsc  Gall/Npmsc  ./Fe </s><s> ''/Fa </s><s> ''/Fa  Ach/Cs"
"doc#20","thuigeadar/Vmis3p-n  ach/Cs  corrfhocal/Ncmsc  uaidh/Pr3ms  ./Fe </s><s> Bhí/Vmis  cuid/Ncfsc  eile/Dd  acu/Pr3-p  a/Q-r  thuig/Vmis  na/Td-p  focla/Ncmpc  ,/Fi  ach/Cs  nár/Qnrs  thuig/Vmis---n  na/Td-p  hoidim/Ncmpc  a/Q-r  bhí/Vmis  taobh/Ncmsc  thiar/Rd  díobh/Pr3-p  ./Fe </s><s> Bhí/Vmis"," seanfhear/Ncmsc"," amháin/Aqp  in aice/Spc  leis/Pr3ms|Sp  a/Q-r  bhí/Vmis  dhá/Spp  mholadh/Ncmsc  go/Ua  díocasach/Aqp  agus/Cc  ag/Sp  bualadh/Nv  bos/Ncfpg|Ncfsc  anois/Rg  agus/Cc  arís/Rg  ./Fe </s><s> ''/Fa  Dá/Cs  mbeadh/Vmc  mac/Ncmsc  agatsa/Pr2-s-e  ,/Fi  ''/Fa  ar/Vmis"
"doc#20","leis/Pr3ms|Sp  a/Q-r  bhí/Vmis  dhá/Spp  mholadh/Ncmsc  go/Ua  díocasach/Aqp  agus/Cc  ag/Sp  bualadh/Nv  bos/Ncfpg|Ncfsc  anois/Rg  agus/Cc  arís/Rg  ./Fe </s><s> ''/Fa  Dá/Cs  mbeadh/Vmc  mac/Ncmsc  agatsa/Pr2-s-e  ,/Fi  ''/Fa  ar/Vmis  seisean/Pp3msse  leis/Sp  an/Td-s"," seanfhear/Ncmsc"," ,/Fi  ''/Fa  mholfá/Vmc-2s  dhó/Mc  troid/Ncfsc  a/Sp  dhéanamh/Nv  ar/Sp  thaobh/Ncmsc  na/Td-s  Beilge/Npf-g  agus/Cc  ar son/Spc  an/Td-s  chreidimh/Ncmsg  ?/Fq </s><s> ''/Fa </s><s> ''/Fa  Mholfainn/Vmc-1s  agus/Cc  fáilte/Ncfsc  ,/Fi  mholfainn/Vmc-1s  go/Sp"
"doc#20","Beilge/Npf-g  agus/Cc  ar son/Spc  an/Td-s  chreidimh/Ncmsg  ?/Fq </s><s> ''/Fa </s><s> ''/Fa  Mholfainn/Vmc-1s  agus/Cc  fáilte/Ncfsc  ,/Fi  mholfainn/Vmc-1s  go/Sp  cinnte/Av  !/Fe </s><s> Pé/Pi  ar/Sp  bith/Ns-s  rud/Ncmsc  a/Q-r  thiocfadh/Vmc  as/Pr3ms  ,/Fi  ''/Fa  arsa/Vmis  an/Td-s"," seanfhear/Ncmsc"," agus/Cc  gliondar/Ncmsc  croí/Ncmsg  air/Pr3ms  ./Fe </s><s> ''/Fa  A/Dp3ms  chóta/Ncmsc  an/Td-s  taoibh/Ncmsg  bhradaigh/Aq-msg  ,/Fi  ''/Fa  a/Q-r  deir/Vmip  Tadhg/Npmsc  Mór/Npfsc  Ó/Sp  Domhnaill/Npmsc  a/Q-r  bhí/Vmis  in aice/Spc  leis/Pr3ms  ,/Fi  ''/Fa  ceirt/Ncfsc  ar/Sp  gach/Dq"
"doc#20","ardán/Ncmsc  mar/Cs  bhí/Vmis  sé/Pp3mss  ina/Spp-s  fhaitíos/Ncmsc  cráite/Av  air/Pr3ms  go/Cs  mbeadh/Vmc  sé/Pp3mss  ina/Spp-s  achrann/Ncmsc  ann/Pr3ms  agus/Cc  bhí/Vmis  sé/Pp3mss  réidh/Aq-msv|Aq-msg|Aq-msc  lena/Spp-s  athair/Ncfsc|Ncmsc  a/Sp  chosaint/Nv  ./Fe </s><s> D''/Q  imigh/Vmis  an/Td-s"," seanfhear/Ncmsc"," i/Sp  bhfolach/Ncmsc  sa/Spa-s  slua/Ncmsc  agus/Cc  chuimhnigh/Vmis  na/Td-p  daoine/Ncmpc  ar/Sp  chomhairle/Ncfsc  an/Td-s  tsagairt/Ncmsg  agus/Cc  d''/Q  fhanadar/Vmis3p  ciúin/Aqp  socair/Aqp  ./Fe </s><s> Bhí/Vmis  fear/Ncmsc  an/Td-s  ardáin/Ncmsg"
"doc#20","an/Td-s  seanfhear/Ncmsc  i/Sp  bhfolach/Ncmsc  sa/Spa-s  slua/Ncmsc  agus/Cc  chuimhnigh/Vmis  na/Td-p  daoine/Ncmpc  ar/Sp  chomhairle/Ncfsc  an/Td-s  tsagairt/Ncmsg  agus/Cc  d''/Q  fhanadar/Vmis3p  ciúin/Aqp  socair/Aqp  ./Fe </s><s> Bhí/Vmis"," fear/Ncmsc"," an/Td-s  ardáin/Ncmsg  ag/Sp  ceapadh/Vmis0  go/Q-s  raibh/Vmis---d|Vmsp  múisiam/Ncmsc  ar/Sp  na/Td-p  daoine/Ncmpc  lena/Spr  raibh/Vmis---d  ráite/Ncmpc  aige/Pr3ms  féin/Px  ,/Fi  agus/Cc  tháinig/Vmis  sé/Pp3mss  anuas/Rd  go/Sp  diomúch/Ncmsc  ;/Fi  isteach/Rd"
"doc#20","sé/Pp3mss  ag/Sp  friotháil/Nv  Aifrinn/Ncmsg|Ncmpc  le/Sp  suim/Ncfsc  achair/Ncmsg  bhlianta/Ncfpg  ,/Fi  agus/Cc  caidreamh/Ncmsc  aige/Pr3ms  leis/Sp  na/Td-p  daoine/Ncmpc  ./Fe </s><s> ''/Fa  A/Dp3ms  chairde/Ncmsc|Ncmpc  ,/Fi  ''/Fa  ar/Vmis  seisean/Pp3msse  ,/Fi  ''/Fa  tá/Vmip"," fear/Ncmsc"," de/Sp  mhuintir/Ncfsc  na/Td-s  háite/Ncfsg  le/Sp  cúpla/Ncmsc  focal/Ncmpg  a/Sp  rá/Nv  libh/Pr2-p  anois/Rg  ./Fe </s><s> Is/Cc  ar/Sp  éigean/Ncmsc  gur/Wpdi|Wsdi  gá/Ncmsc  é/Pp3ms  a/Sp  chur/Nv  in/Sp  aithne/Ncfsc  dhaoibh/Ncfsc  mar/Cs  tá/Vmip  aithne/Ncfsc  ag/Sp  formhór/Ncmsc  na/Td-p"
"doc#20","na/Td-s  huaire/Ncfsg  ./Fe </s><s> Tá/Vmip  cogadh/Ncmsc  uafásach/Aq-msc  sa/Spa-s  bhFrainc/Npmsc|Npfsc  ,/Fi  agus/Cc  go/Ua  leor/Aqp  de/Sp  mhuintir/Ncfsc  ár/Ncmsc|Dp1-p  dtíre/Ncfsg  marbh/Aq-msc  ann/Pr3ms  cheana/Rg  ./Fe </s><s> Chuala/Vmis  sibh/Pp2-p  scéal/Ncmsc  an/Td-s"," fhir/Ncmsg"," atá/Vmip---r  imithe/Nv--g  sa/Spa-s  ngluaisteán/Ncmsc  ./Fe </s><s> Bíodh/Vmm-3s  sibh/Pp2-p  san/Spa-s  aireachas/Ncmsc  ,/Fi  mar/Cs  baineann/Vmip  sé/Pp3mss  le/Sp  dream/Ncmsc  a/Dp3fs|Q-p|Q-i|Q-r  deir/Vmip|Ncfsc  go/Cs  gcaithfidh/Vmif  chuile/Dq  fhear/Ncmsc  óg/Aq-msc"
"doc#20","scéal/Ncmsc  an/Td-s  fhir/Ncmsg  atá/Vmip---r  imithe/Nv--g  sa/Spa-s  ngluaisteán/Ncmsc  ./Fe </s><s> Bíodh/Vmm-3s  sibh/Pp2-p  san/Spa-s  aireachas/Ncmsc  ,/Fi  mar/Cs  baineann/Vmip  sé/Pp3mss  le/Sp  dream/Ncmsc  a/Dp3fs|Q-p|Q-i|Q-r  deir/Vmip|Ncfsc  go/Cs  gcaithfidh/Vmif  chuile/Dq"," fhear/Ncmsc"," óg/Aq-msc  imeacht/Ncmsc|Nv  amach/Rd  ag/Sp  troid/Nv  ar/Sp  thaobh/Ncmsc  Shasana/Npmsg  pé/Pi  olc/Ncmsc|Aqp  nó/Cc  maith/Aqp|Ncfsc|Vmm-2s  leis/Pr3ms|Sp  é/Pp3ms  ,/Fi  ach/Cs  fainic/Ncfsc|Vmm-2s  an/Qq  ndéanfadh/Vmc  sibh/Pp2-p  rud/Ncmsc  ar/Sp  bith/Ns-s  inniu/Rt  a/Q-i  mbeadh/Vmc"
"doc#20","nó/Cc  maith/Aqp|Ncfsc|Vmm-2s  leis/Pr3ms|Sp  é/Pp3ms  ,/Fi  ach/Cs  fainic/Ncfsc|Vmm-2s  an/Qq  ndéanfadh/Vmc  sibh/Pp2-p  rud/Ncmsc  ar/Sp  bith/Ns-s  inniu/Rt  a/Q-i  mbeadh/Vmc  aiféala/Ncmsc  oraibh/Pr2-p  amáireach/Ncfsc  faoi/Pr3ms  ./Fe </s><s> Tá/Vmip  post/Ncmsc  maith/Aq-msc  ag/Sp  an/Td-s"," bhfear/Ncmsc"," sin/Dd  faoi/Sp  rialtas/Ncmsc  Shasana/Npmsg  agus/Cc  tá/Vmip  rachmas/Ncmsc  cuid/Ncfsc  mhaith/Aq-fsc  curtha/Av  aige/Pr3ms  ar/Sp  dhéantús/Ncmsc  na/Td-s  tíre/Ncfsg  sin/Dd  ./Fe </s><s> Bhí/Vmis  sé/Pp3mss  ag/Sp  caint/Nv  ar/Sp  Chaitlicigh/Ncmpc"
"doc#20","caint/Nv  ar/Sp  Chaitlicigh/Ncmpc  na/Td-s  Beilge/Npf-g  ,/Fi  ba/Wsri  iad/Pp3-p  a/Q-r  bhí/Vmis  ag/Sp  déanamh/Nv  imní/Ncfsc|Ncfsg  dhó/Ncmsg|Nv|Mc  má/Ncfsc|Ncfsg  b''/Ws-i  fhíor/Aqp|Ncfsc  dhó/Ncmsg|Nv  féin/Px  ,/Fi  ach/Cs  deirimse/Ncmsc-e  libhse/Pr2-p-e  go/Cs  mbaineann/Vmip  an/Td-s"," fear/Ncmsc"," sin/Dd  le/Sp  dream/Ncmsc  nár/Wsrin  mhiste/Aqp  leo/Pr3-p  dá/Cs  gcailltí/Vmih0  leathchéad/Ncmsc  faoin/Spa-s  gcéad/Ncmsc  de/Sp  Chaitlicigh/Ncmpc  na/Td-s  hÉireann/Npfsg  agus/Cc  na/Td-s  Beilge/Npf-g  fré/Xf  chéile/Ncmsc  ach/Cs  a/Dp3-p"
"doc#20","an/Td-s  bparlaimint/Ncfsc  a/Sp  chur/Nv  i/Sp  bhfeidhm/Ncfsc  orainn/Pr1-p  ,/Fi  beidh/Vmif  gá/Ncmsc  le/Sp  cúnamh/Nv  ó/Sp  chuile/Dq  mhac/Ncmsc  máthar/Ncfsg  agus/Cc  iníon/Ncfsc  athar/Ncmsg  agaibh/Pr2-p  ,/Fi  mar/Cs  beidh/Vmif  na/Td-p"," fir/Ncmpc"," amuigh/Rd  sna/Spa-p  sléibhte/Ncmpc  ,/Fi  agus/Cc  na/Td-s  mná/Ncfsg  ag/Sp  déanamh/Nv  cócaireachta/Ncfsg  dhóibh/Ncfsc  agus/Cc  ag/Sp  obair/Ncfsc  mar/Sp  bhanaltraí/Ncfpc  má/Ncfsg  bhíonn/Vmig  gá/Ncmsc  leis/Pr3ms  ./Fe </s><s> Táim/Vmip1s  ag/Sp"
"doc#20","an/Td-s  seachtú/Mo  glúin/Ncfsc  déag/Ns-s  ./Fe </s><s> ''/Fa </s><s> Cúpla/Ncmsc  lá/Ncmsc  roimhe/Pr3ms  sin/Dd  bhí/Vmis  Séamas/Npmsc  ag/Sp  iarraidh/Nv  a/Sp  chur/Nv  ina/Spp-p|Spp-s  luí/Nv  ar/Sp  Sheán/Npmsc  Ó/Sp  Máille/Npmsc|Npfsc  go/Q-s  raibh/Vmis---d|Vmsp  go/Ua  leor/Aqp  d''/Sp"," fhir/Ncmpc"," óga/Aq--pc  na/Td-s  háite/Ncfsg  imithe/Av  san/Spa-s  arm/Ncmsc  i/Sp  Sasana/Npmsc|Npfsc  ./Fe </s><s> Bhí/Vmis  Séamas/Npmsc  ag/Sp  caint/Nv  ar/Sp  imeacht/Nv  go/Sp  Sasana/Npmsc|Npfsc  le/Sp  fada/Ncmpv  agus/Cc  chuala/Vmis  sé/Pp3mss  go/Q-s  raibh/Vmis---d|Vmsp  na/Td-p  buachaillí/Ncmpc"
"doc#20","dhá/Spp  leamh/Aqp  ,/Fi  cuid/Ncfsc  acu/Pr3-p  ag/Sp  éisteacht/Nv  agus/Cc  an/Td-s  chuid/Ncfsc  eile/Dd  ag/Sp  nochtadh/Vmis0  na/Td-p  dtuairimí/Ncfpc  a/Q-r  bhí/Vmis  acu/Pr3-p  féin/Px  ar/Sp  imeachtaí/Ncmpc  an/Td-s  Chogaidh/Ncmsg  ./Fe </s><s> Bhí/Vmis"," fear/Ncmsc"," óg/Aq-msc  amháin/Aqp  sa/Spa-s  mbaile/Ncfsg|Ncmsc|Ncmsg  ar/Sp  a/Dp3ms  laghad/Ncmsc  nach/Qnr  ndéanfadh/Vmc  troid/Ncfsc  Shasana/Npmsg  ar/Sp  ór/Ncmsc  nó/Cc  ar/Sp  airgead/Ncmsc  ;/Fi  ba/Wsri  é/Pp3ms  sin/Dd  Seán/Npmsc  Ó/Sp  Máille/Npmsc|Npfsc  ./Fe </s><s> Ní/Qn  raibh/Vmis---n  Éamann/Npmsc"
"doc#20","./Fe </s><s> ''/Fa </s><s> Ní/Qn  raibh/Vmis---n  Tadhg/Npmsc  Mór/Npfsc  nó/Cc  Bríd/Npfsc  chomh/Ri  saor/Aqp  ó/Sp  imní/Ncfsc  agus/Cc  a/Q-r  bhíodar/Vmis3p  ag/Sp  cur/Nv  i/Sp  gcéill/Ncfsc  a/Sp  bheith/Nv  ,/Fi  mar/Cs  bhí/Vmis  Taidhgín/Npmsc  chomh/Ri  mór/Aqp  leis/Sp  an/Td-s"," bhfear/Ncmsc"," coitianta/Aqp  agus/Cc  cuma/Ncfsc|Aqp  agus/Cc  déanamh/Ncmsc|Nv  saighdiúra/Ncmsg  cheana/Rg  féin/Px  air/Pr3ms  ./Fe </s><s> Bhí/Vmis  praghsanna/Ncmpc  arda/Aq--pc  ar/Sp  chuile/Dq  shórt/Ncmsc  a/Q-r  bhí/Vmis  le/Sp  díol/Nv  ag/Sp  an/Td-s"
"doc#20","agus/Cc  thug/Vmis  Taidhgín/Npmsc  isteach/Rd  chuig/Sp  an/Td-s  teach/Ncmsc  sin/Dd  é/Pp3ms  ,/Fi  dhúisigh/Vmis  sé/Mc|Pp3mss  muintir/Ncfsc  an/Td-s  tí/Ncmsc  ,/Fi  agus/Cc  d''/Q  inis/Vmis  dóibh/Pr3-p  céard/Pq  a/Q-r  tharla/Vmis  ./Fe </s><s> D''/Q  fhan/Vmis  an/Td-s"," fear/Ncmsc"," bocht/Aq-msc  ansin/Rl  chomh/Ri  foighdeach/Ncfsc  agus/Cc  a/Q-p|Q-i|Q-r  d''/Q  fhéadfadh/Vmc  sé/Pp3mss  go/Cs  dtáinig/Vmis  Taidhgín/Npmsc  leis/Sp  an/Td-s  dochtúir/Ncmsc  ó/Sp  Chlár/Npfsc  Chlainne/Ncfsg  Mhuiris/Npfsg|Npm-g  ./Fe </s>"
"doc#20","ná/Cc  mar/Cs  a/Q-r  bhíodar/Vmis3p  le/Sp  cuimhne/Ncfsc  cinn/Ncmsg  an/Wp-q|Wpdq  té/Pi  ba/Wsri  shine/Aqc  sa/Spa-s  mbaile/Ncmsc  ,/Fi  nó/Cc  a/Dp3ms  sheanathair/Ncmsc  dá/Cs  mbeadh/Vmc  sé/Pp3mss  beo/Aqp  ./Fe </s><s> Bhí/Vmis  tuarastal/Ncmsc  breá/Aq-msc  a/Sp  dhul/Nv  do/Sp  na/Td-p"," fir/Ncmpc"," ,/Fi  agus/Cc  do/Sp  bhuachaillí/Ncmpc  óga/Aq--pc  ón/Spa-s  dúiche/Ncfsc  thall/Rd  i/Sp  Sasana/Npmsc|Npfsc  ag/Sp  plé/Nv  le/Sp  hábhar/Ncmsc  cogaidh/Ncmsg  ./Fe </s><s> Bhí/Vmis  airgead/Ncmsc  cuid/Ncfsc  mhaith/Aq-fsc  dá/Spp-s  shaothrú/Ncmsc|Nv  ag/Sp  na/Td-p"
"doc#20","faoin/Spa-s  am/Ncmsc  seo/Dd  acu/Pr3-p  :/Fi  Máire/Npfsc  agus/Cc  Bríd/Npfsc  ,/Fi  Eoghan/Npmsc  agus/Cc  Máirtín/Npmsc  ,/Fi  agus/Cc  má/Cs  bhíodar/Vmis3p  bocht/Ncmsc  arbh/Wpsi|Wsdq|Ws-q|Wssi  ionadh/Ncmsc  ar/Sp  bith/Ns-s  é/Pp3ms  ?/Fq </s><s> Áit/Ncfsc  ar/Sp  bith/Ns-s  a/Q-i  bhfuil/Vmip---d"," fear/Ncmsc"," a/Dp3fs  ''/Fa  tí/Ncfsc|Ncmsc  ar/Sp  easpa/Ncfsc  sláinte/Ncfsg  ,/Fi  is/Wpri  iondúil/Aqp  go/Cs  mbíonn/Vmig  an/Td-s  scéal/Ncmsc  go/Ua  dona/Aqp  ag/Sp  na/Td-p  daoine/Ncmpc  óga/Aq--pc  dá/Spp-s  fheabhas/Ncmsc  iad/Pp3-p  ,/Fi  agus/Cc  ba/Wsri  é/Pp3ms  a/Dp3fs  fhearacht/Ncfsc  sin/Dd"
"doc#20","arís/Rg  gan/Sp  focal/Ncmsc  a/Sp  rá/Nv  ./Fe </s><s> Stad/Vmm-2s|Vmis  an/Td-s  traein/Ncfsc  tar éis/Spc  tíocht/Ncmsg  isteach/Rd  go/Ua  mall/Aqp  agus/Cc  isteach/Rd  le/Sp  Taidhgín/Npmsc  agus/Cc  Seán/Npmsc  in/Sp  éindí/Ns-s  le/Sp  triúr/Ncmsc"," fear/Ncmpg"," oibre/Ncfsg  a/Q-i  bhí/Vmis  a/Sp  dhul/Nv  go/Sp  Sasana/Npmsc|Npfsc  ./Fe </s><s> Chroith/Vmis  Éamann/Npmsc  Dubh/Aq-msc  lámh/Ncfpg|Ncfsc  leis/Sp  an/Td-s  mbeirt/Ncfsc  acu/Pr3-p  agus/Cc  d''/Q  fhágadar/Vmis3p  slán/Ncmsc  agus/Cc  beannacht/Ncfsc  aige/Pr3ms  ./Fe </s>"
"doc#20","go/Sp  sciobtha/Av  ,/Fi  agus/Cc  machairí/Ncmpc  glasa/Aq--pc  féarmhara/Aq--pc  dá/Spp-p  bhfágáil/Nv  ina/Spp-p  ndiaidh/Ns-s  acu/Pr3-p  ./Fe </s><s> Bhí/Vmis  páipéar/Ncmsc  nuaíochta/Av  na/Td-s  maidine/Ncfsg  ag/Sp  duine/Ncmsc  de/Sp  na/Td-p"," fir/Ncmpc"," ,/Fi  ach/Cs  leag/Vmis  sé/Pp3mss  uaidh/Pr3ms  é/Pp3ms  agus/Cc  thosnaigh/Vmis  ag/Sp  cur/Nv  síos/Rd  ar/Sp  an/Td-s  gcontúirt/Ncfsc  ina/Spr  rabhadar/Vmis3p-d  a/Sp  dhul/Nv  go/Sp  Sasana/Npmsc|Npfsc  agus/Cc  cogadh/Ncmsc  uafásach/Aq-msc  ar/Sp  siúl/Nv  ./Fe </s>"
"doc#20","mór/Aqp  an/Td-s  chuid/Ncfsc  is/Wpri  fearr/Aqc  de/Pr3ms  ./Fe </s><s> Ba/Ws-i  bheag/Aqp  nach/Qnr  ndearna/Vmis---d  sé/Mc|Pp3mss  gáire/Ncmsc  nuair/Cs  a/Q-r  thug/Vmis  sé/Pp3mss  faoi/Sp  deara/Ns-s  an/Qq  grinndearcadh/Vmis0  a/Q-r  bhí/Vmis  dhá/Spp  dhéanamh/Nv  ag/Sp  an/Td-s"," bhfear/Ncmsc"," eile/Dd  air/Pr3ms  ,/Fi  ach/Cs  ní/Ncmsc|Ncfsc|Nv|Wp-in  dhearna/Ncfsc  ./Fe </s><s> Bhí/Vmis  Taidhgín/Npmsc  lán/Aq-msc  de/Sp  chroíúlacht/Ncfsc  agus/Cc  fuinneamh/Ncmsc  na/Td-s  hóige/Ncfsg  an/Td-s  mhaidin/Ncfsc  sin/Dd  ,/Fi  ach/Cs  d''/Q  fhéadfá/Vmc-2s  a/Sp  rá/Nv  nach/Qnr"
"doc#20","ag/Sp  breathnú/Nv  amach/Rd  ,/Fi  agus/Cc  ag/Sp  déanamh/Nv  iontais/Ncmpc|Ncmsg  den/Spa-s  tír/Ncfsc  a/Q-r  chuir/Vmis  aoibhneas/Ncmsc  ar/Sp  a/Dp3ms  chroí/Ncmsc  ./Fe </s><s> Bhí/Vmis  Seán/Npmsc  ina/Spr  shuí/Vmsp---n  ag/Sp  caint/Nv  leis/Sp  na/Td-p"," fir/Ncmpc"," a/Q-i  bhí/Vmis  a/Sp  dhul/Nv  go/Sp  Sasana/Npmsc|Npfsc  ,/Fi  agus/Cc  de réir/Spc  cosúlachta/Ncfsg  nach/Qnr  raibh/Vmis---n  a/Sp  ndíol/Nv  codlata/Av  ag/Sp  ceachtar/Pi  acu/Pr3-p  le/Sp  cúpla/Ncmsc  lá/Ncmsc  anuas/Rd  cé/Cs  is/Wpri  moite/Av  de/Sp"
"doc#20","turas/Ncmsc  an-fhada/Ncmpv  déanta/Av  acu/Pr3-p  nuair/Cs  a/Q-r  bhí/Vmis  Áth/Ncmsc  Luain/Ncmsg  bainte/Av  amach/Rd  acu/Pr3-p  ./Fe </s><s> Dá/Cs  bhfeicfeá/Vmc-2s  an/Td-s  fhéachaint/Ncfsc  amhrasach/Aq-fsc  a/Q-r  thugadar/Vmis3p  ar/Q-is"," fhear/Vmis"," a/Q-r  dúirt/Vmis  gurbh/Wsdi  ar/Sp  éigean/Ncmsc  go/Cs  rabhadar/Vmis3p-d  leath/Ncfsc  bealaigh/Ncmsg  go/Ua  fóill/Aqp  !/Fe </s><s> Bhain/Npmsg  moill/Ncfsc|Ncmsg  dóibh/Pr3-p  ansin/Rl  agus/Cc  tháinig/Vmis  a/Q-r  raibh/Vmis---n  ar/Sp  an/Td-s  traein/Ncfsc"
"doc#20","den/Spa-s  chéad/Mo|Mc  rang/Ncmsc  nuair/Cs  a/Q-r  chuir/Vmis  duine/Ncmsc  de/Sp  na/Td-p  gardaí/Ncmpc  cosc/Ncmpg  leo/Pr3-p  agus/Cc  d''/Q  oscail/Vmis  doras/Ncmsc  carráiste/Ncmsg  den/Spa-s  tríú/Mo  rang/Ncmsc  dóibh/Pr3-p  mar/Cs  a/Q-r  raibh/Vmis---n"," seanfhear/Ncmsc"," agus/Cc  buachaill/Ncmsc  níos/Uc  óige/Aqc  ná/Cc  Taidhgín/Npmsc  ./Fe </s><s> Thosnaigh/Vmis  Taidhgín/Npmsc  ag/Sp  caint/Nv  ar/Sp  Áth/Ncmsc  Luain/Ncmsg  agus/Cc  rinne/Vmis  tagairt/Ncfsc  do/Sp  ghalántacht/Ncfsc  na/Td-p"
"doc#20","agus/Cc  rinne/Vmis  tagairt/Ncfsc  do/Sp  ghalántacht/Ncfsc  na/Td-p  ndaoine/Ncmpg  agus/Cc  áilneacht/Ncfsc|Ncmsc  na/Td-s  háite/Ncfsg  ./Fe </s><s> ''/Fa  Ní/Ncmsc|Ncfsc|Wp-in  tada/Ncmsg|Ncmsc  é/Pp3ms  sin/Dd  go/Q-s  dté/Vmsp  tú/Pp2-s  go/Sp  Bleá/Npmsc  Cliath/Npmsc  ,/Fi  ''/Fa  arsa/Vmis  an/Td-s"," seanfhear/Ncmsc"," ./Fe </s><s> Thug/Vmis  Seán/Npmsc  Ó/Sp  Máille/Npmsc|Npfsc  leid/Ncfsc  do/Sp  Thaidhgín/Npmsc  a/Dp3ms  intinn/Ncfsc  a/Sp  choinneáil/Nv  aige/Pr3ms  féin/Px  ar/Sp  fhaitíos/Ncmsc  go/Cs  mbeadh/Vmc  an/Td-s  iomarca/Ncfsc  seafóide/Ncfsg  ina/Spp-s  chuid/Ncfsc"
"doc#20","dó/Pr3ms  ./Fe </s><s> Ní/Qn  fhéadfá/Vmc-2s-n  a/Sp  bheith/Nv  i/Sp  do/Q  thost/Vmis  i/Sp  gcónaí/Ncmsc  ach/Cs  an/Wp-q|Wpdq  té/Pi  a/Q-r  bheas/Vmif---r  róchainteach/Aqp  déarfaidh/Vmif  sé/Pp3mss  olc/Aq-msc  agus/Cc  maith/Aqp|Ncfsc|Vmm-2s  ./Fe </s><s> ''/Fa </s><s> Tharla/Vmis  go/Q-s  raibh/Vmis---d|Vmsp  an/Td-s"," seanfhear/Ncmsc"," a/Q-r  bhí/Vmis  ina/Spr  shuí/Vmsp---n  in aice/Spc  leo/Pr3-p  chomh/Ri  caidéiseach/Aqp  le/Sp  seanbhean/Ncfsc  ,/Fi  agus/Cc  d''/Q  fhiafraigh/Vmis  sé/Pp3mss  díobh/Pr3-p  cá/Rq  rabhadar/Vmis3p-d  a/Sp  dhul/Nv  agus/Cc  thug/Vmis  Seán/Npmsc  Ó/Sp"
"doc#20","Seán/Npmsc  Ó/Sp  Máille/Npmsc|Npfsc  ainm/Ncmsg  áite/Ncfsg  dó/Pr3ms  ./Fe </s><s> ''/Fa  Tá/Vmip  dul/Ncmsc  amú/Rg  oraibh/Pr2-p  ,/Fi  ''/Fa  ar/Vmis  seisean/Pp3msse  ,/Fi  ''/Fa  má/Cs  cheapann/Vmip  sibh/Pp2-p  go/Cs  bhfaighidh/Vmif---d  sibh/Pp2-p  obair/Ncfsc  ansin/Rl  ./Fe </s><s> Tá/Vmip  a/Sp  ndíol/Nv"," fear/Ncmpg|Ncmsc"," fostaithe/Av  ag/Sp  feilméaraí/Ncmsc|Ncmpc  na/Td-s  háite/Ncfsg  sin/Dd  le/Sp  seachtain/Ncfsc  anuas/Rd  ./Fe </s><s> Ach/Cs  bhéarfaidh/Vmif  mé/Pp1-s  seoladh/Nv|Ncmsc  áite/Ncfsg  dhaoibh/Ncfsc  ina/Spr  bhfaighidh/Vmif---d  sibh/Pp2-p"
"doc#20","<s> Ach/Cs  bhéarfaidh/Vmif  mé/Pp1-s  seoladh/Nv|Ncmsc  áite/Ncfsg  dhaoibh/Ncfsc  ina/Spr  bhfaighidh/Vmif---d  sibh/Pp2-p  obair/Ncfsc  nó/Cc  is/Wpri  mór/Aqp|Ncmsc  atá/Vmip---r  mise/Pp1-s-e  meallta/Av|Ncmpc  ./Fe </s><s> Bhí/Vmis  feilméara/Ncmsc  ag/Sp  tóraíocht/Nv"," fear/Ncmpg|Ncmsc"," ann/Pr3ms  cúpla/Ncmsc  lá/Ncmsc  ó/Sp  shin/Pd  pé/Pi  sceal/Ncmsc  é/Pp3ms  ./Fe </s><s> Mhol/Vmis  sé/Pp3mss  dóibh/Pr3-p  a/Dp3ms  thíocht/Ncmsc  amach/Rd  ag/Sp  an/Td-s  mbaile/Ncmsc  mór/Aq-msc  ba/Wsri  ghaire/Aqc  dóibh/Pr3-p  agus/Cc  go/Q-s  raibh/Vmis---d|Vmsp  chuile/Dq  sheans/Ncmsc  go/Cs"
"doc#20","ag/Sp  scaradh/Nv  libh/Pr2-p  anois/Rg  ,/Fi  ''/Fa  arsa/Vmis  Taidhgín/Npmsc  ,/Fi  ag/Sp  breathnú/Nv  ar/Sp  an/Td-s  mbeirt/Ncfsc  eile/Dd  ./Fe </s><s> ''/Fa  Go/Q-s  dtuga/Vmsp  Dia/Ncmsc  slán/Aq-msc  go ceann/Spc  cúrsa/Ncmpg-e|Ncmsg  sibh/Pp2-p  ,/Fi  ''/Fa  arsa/Vmis  an/Td-s"," seanfhear/Ncmsc"," agus/Cc  luigh/Vmis  sé/Pp3mss  siar/Rd  go/Ua  sócúlach/Aqp  ar/Sp  an/Td-s  suíochán/Ncmsc  ./Fe </s><s> Amach/Rd  leis/Sp  an/Td-s  mbeirt/Ncfsc  acu/Pr3-p  agus/Cc  moill/Ncfsc  ní/Ncmsg|Ncfsg  dhearnadar/Ncmsc  gur/Q--s  chuireadar/Vmis3p  tuairisc/Ncfsc"
"doc#20","ar/Sp  an/Td-s  suíochán/Ncmsc  ./Fe </s><s> Amach/Rd  leis/Sp  an/Td-s  mbeirt/Ncfsc  acu/Pr3-p  agus/Cc  moill/Ncfsc  ní/Ncmsg|Ncfsg  dhearnadar/Ncmsc  gur/Q--s  chuireadar/Vmis3p  tuairisc/Ncfsc  na/Td-s  háite/Ncfsg  a/Q-p|Q-i|Q-r  d''/Q  aimsigh/Vmis  an/Td-s"," seanfhear/Ncmsc"," dóibh/Pr3-p  ./Fe </s><s> Chuireadar/Vmis3p  caint/Ncfsc  ar/Sp|Qq-s|Q-p|Q-is  fhear/Ncmsc|Vmis  ón/Spa-s  tuath/Ncfsc  a/Q-r  bhí/Vmis  ag/Sp  imeacht/Nv  ó/Sp  dhoras/Ncmsc  go/Sp  doras/Ncmsc  ag/Sp  díol/Nv  cabáiste/Ncmsg|Ncmsc  agus/Cc  meacan/Ncmsc  i/Sp  sráid/Ncfsc"
"doc#20","acu/Pr3-p  agus/Cc  moill/Ncfsc  ní/Ncmsg|Ncfsg  dhearnadar/Ncmsc  gur/Q--s  chuireadar/Vmis3p  tuairisc/Ncfsc  na/Td-s  háite/Ncfsg  a/Q-p|Q-i|Q-r  d''/Q  aimsigh/Vmis  an/Td-s  seanfhear/Ncmsc  dóibh/Pr3-p  ./Fe </s><s> Chuireadar/Vmis3p  caint/Ncfsc  ar/Sp|Qq-s|Q-p|Q-is"," fhear/Ncmsc|Vmis"," ón/Spa-s  tuath/Ncfsc  a/Q-r  bhí/Vmis  ag/Sp  imeacht/Nv  ó/Sp  dhoras/Ncmsc  go/Sp  doras/Ncmsc  ag/Sp  díol/Nv  cabáiste/Ncmsg|Ncmsc  agus/Cc  meacan/Ncmsc  i/Sp  sráid/Ncfsc  phríobháideach/Aq-fsc  mar/Cs  a/Q-r  raibh/Vmis---n  scata/Ncmsc  páistí/Ncmpg  ag/Sp"
"doc#20","dhá/Spp  saighdeadh/Vmis0  ,/Fi  ach/Cs  pioc/Ncmsc  dochair/Ncmsg  ní/Qn  raibh/Vmis---n  iontu/Pr3-p  ina/Spp-s  dhiaidh/Ns-s  sin/Dd  ./Fe </s><s> Chnag/Vmis  Taidhgín/Npmsc  ar/Sp  dhoras/Ncmsc  tí/Ncfsg|Ncmsg  a/Q-r  raibh/Vmis---n  solas/Ncmsc  ann/Pr3ms  agus/Cc  glór/Ncmsc"," fir/Ncmsg"," le/Sp  cloisteáil/Nv  istigh/Rd  ann/Pr3ms  ./Fe </s><s> Tháinig/Vmis  fear/Ncmsc  dea-ghléasta/Ncmsg  chuig/Sp  an/Td-s  doras/Ncmsc  agus/Cc  d''/Q  oscail/Vmis  é/Pp3ms  ./Fe </s><s> ''/Fa  Ar/Wpsi|Wssi|Ws-q|Wsdq  mhiste/Aqp  libh/Pr2-p  fanacht/Nv  nóiméad/Ncmsc|Ncmpg  ?/Fq </s><s> ''/Fa"
"doc#20","iontu/Pr3-p  ina/Spp-s  dhiaidh/Ns-s  sin/Dd  ./Fe </s><s> Chnag/Vmis  Taidhgín/Npmsc  ar/Sp  dhoras/Ncmsc  tí/Ncfsg|Ncmsg  a/Q-r  raibh/Vmis---n  solas/Ncmsc  ann/Pr3ms  agus/Cc  glór/Ncmsc  fir/Ncmsg  le/Sp  cloisteáil/Nv  istigh/Rd  ann/Pr3ms  ./Fe </s><s> Tháinig/Vmis"," fear/Ncmsc"," dea-ghléasta/Ncmsg  chuig/Sp  an/Td-s  doras/Ncmsc  agus/Cc  d''/Q  oscail/Vmis  é/Pp3ms  ./Fe </s><s> ''/Fa  Ar/Wpsi|Wssi|Ws-q|Wsdq  mhiste/Aqp  libh/Pr2-p  fanacht/Nv  nóiméad/Ncmsc|Ncmpg  ?/Fq </s><s> ''/Fa  ar/Vmis  seisean/Pp3msse  ./Fe </s><s> ''/Fa  Beidh/Vmif  mé/Pp1-s  ar/Sp  ais/Ncfsc  ar/Sp  an/Td-s"
"doc#20","muid/Pp1-p  an/Td-s  tráth/Ncmsc  seo/Dd  d''/Sp  oíche/Ncfsc  ./Fe </s><s> Feilméara/Ncmsc  deisiúil/Aq-msc  é/Pp3ms  !/Fe </s><s> ''/Fa </s><s> ''''/Fa  Sé/Pp3mss  a/Dp3ms  chosúlacht/Ncfsc  atá/Vmip---r  air/Pr3ms  ,/Fi  ''/Fa  arsa/Vmis  Seán/Npmsc  ,/Fi  ''/Fa  ar/Sp|Vmis|Wpsi|Wssi|Ws-q|Wsdq  chuma/Ncfsc|Aqp  ar/Sp  bith/Ns-s  ./Fe </s><s> ''/Fa </s><s> Labhair/Vmis  an/Td-s"," fear/Ncmsc"," cúpla/Ncmsg  focal/Ncmpg|Ncmsc  leis/Sp  an/Td-s  gcailín/Ncmsc  aimsire/Ncfsg  agus/Cc  tháinig/Vmis  ar/Sp  ais/Ncfsc  chucu/Pr3-p  ./Fe </s><s> ''/Fa  Ba/Ncfpc|Ws-i  chóir/Aqp  dhuitse/Pr2-s-e  labhairt/Ncfsc|Nv  leis/Pr3ms  ,/Fi  ''/Fa  arsa/Vmis  Seán/Npmsc  i/Sp  gcogar/Ncmsc  ,/Fi  ''/Fa  ós/Csw"
"doc#20","ar/Sp  ais/Ncfsc  chucu/Pr3-p  ./Fe </s><s> ''/Fa  Ba/Ncfpc|Ws-i  chóir/Aqp  dhuitse/Pr2-s-e  labhairt/Ncfsc|Nv  leis/Pr3ms  ,/Fi  ''/Fa  arsa/Vmis  Seán/Npmsc  i/Sp  gcogar/Ncmsc  ,/Fi  ''/Fa  ós/Csw  tú/Pp2-s  is/Wpri  fearr/Aqc  chun/Sp  cainte/Ncfsg  ./Fe </s><s> ''/Fa </s><s> ''/Fa  An/Qq  dteastaíonn/Vmip"," fear/Ncmsc"," oibre/Ncfsg  ar/Sp  bith/Ns-s  uait/Pr2-s  ,/Fi  ''/Fa  arsa/Vmis  Taidhgín/Npmsc  ,/Fi  ''/Fa  nó/Cc  an/Qq  bhféadfá/Vmc-2s  an/Td-s  bheirt/Ncfsc  againn/Pr1-p  a/Sp  fhostú/Nv  ?/Fq </s><s> ''/Fa </s><s> ''/Fa  Tá/Vmip  aiféala/Ncmsc  orm/Pr1-s  nach/Qnr  bhféadfainn/Vmc-1s  ,/Fi  ''/Fa  arsa/Vmis"
"doc#20","a/Q-r  bhí/Vmis  aige/Pr3ms  ,/Fi  ''/Fa  tá/Vmip  an/Td-s  bainne/Ncmsc  géar/Aq-msc  sin/Dd  go/Ua  maith/Aqp  !/Fe </s><s> ''/Fa </s><s> ''/Fa  Go/Q-s  raibh/Vmis---d|Vmsp  míle/Ncmsc  maith/Aq-msc  agaibh/Pr2-p  !/Fe </s><s> ''/Fa  arsa/Vmis  Taidhgín/Npmsc  ./Fe </s><s> ''/Fa  Tá/Vmip  fáilte/Ncfsc  romhaibh/Pr2-p  ,/Fi  ''/Fa  arsa/Vmis"," fear/Ncmsc"," an/Td-s  tí/Ncfsg  ,/Fi  ''s/Cc  ílim/Vmip1s  gur/Wpdi|Wsdi  milis/Aqp  libh/Pr2-p  an/Td-s  bainne/Ncmsc  sin/Dd  ,/Fi  a/Uv  ghéire/Ncfsv  agus/Cc  atá/Vmip---r  sé/Pp3mss  !/Fe </s><s> ''/Fa </s><s> ''/Fa  Is/Cc  maith/Vmm-2s  é/Pp3ms  ,/Fi  ''/Fa  a/Dp3fs|Q-p|Q-i|Q-r  deir/Vmip|Ncfsc  Taidhgín/Npm-g|Npmsc  ,/Fi  ''/Fa  bainne/Ncmsc  géar/Aq-msc  ,/Fi  agus/Cc  ba/Wsri"
"doc#20","d''/Q  fhiafraíodar/Vmis3p  de/Pr3ms  an/Qq  raibh/Vmis---d  seans/Ncmsc  ar/Sp  bith/Ns-s  go/Cs  bhfaighidís/Vmc-3p-d|Vmih3p  lóistín/Ncmsc  sa/Spa-s  tsráid/Ncfsc  sin/Dd  ./Fe </s><s> Thaispeáin/Npmsc  sé/Ncmsg  dóibh/Pr3-p  teach/Ncmsc  ina/Spr  gcoinnítí/Vmih0"," fir/Ncmpc"," oibre/Ncfsg  agus/Cc  chnagadar/Vmis3p  ar/Sp  an/Td-s  doras/Ncmsc  ./Fe </s><s> Tráthúil/Aqp  go/Ua  maith/Aqp  bhí/Vmis  bean/Ncfsc  an/Td-s  tí/Ncfsg  ina/Spr  suí/Vmsp  go/Ua  fóill/Aqp  agus/Cc  tar éis/Spc  iad/Pp3-p  a/Sp  cheistiú/Nv  lig/Vmis  sí/Pp3fss"
"doc#20","nuair/Cs  a/Q-p|Q-i|Q-r  d''/Q  fhág/Vmis  sí/Pp3fss  slán/Aqp|Ncmsc  acu/Pr3-p  i/Sp  gcomhair/Ns-s  na/Td-s  hoíche/Ncfsg  ./Fe </s><s> ''/Fa  M''/Dp1-s  anam/Ncmsc  go/Cs  bhféadfainn/Vmc-1s  gan/Sp  stró/Ncmsc  dá/Spp-p|Spp-s|Spp-p|Spp-s  laghad/Ncmsc  ,/Fi  ''/Fa  ar/Vmis  sise/Pp3fsse  ,/Fi  ''/Fa  mar/Cs  bíonn/Vmig  cuid/Ncfsc  de/Sp  na/Td-p"," fir/Ncmpc"," atá/Vmip---r  ag/Sp  fanacht/Nv  anseo/Rl  ag/Sp  fágáil/Nv  an/Td-s  tí/Ncfsg  chuile/Ncfsg|Dq  mhaidin/Ncfsc  roimh/Sp  a/Mn  seacht/Mc  a/Sp  chlog/Ncmsc  -/Fb  más/Csw|Ncmsc  ag/Sp  tóraíocht/Nv  oibre/Ncfsg  thart/Rd  anseo/Rl  a/Q-r  bheas/Vmif---r  sibh/Pp2-p"
"doc#20","só/Ncmsg  in/Sp  iarthar/Ncmsc  na/Td-s  hÉireann/Npfsg  a/Q-r  bheidís/Vmc-3p  feasta/Rg  ach/Cs  bhíodar/Vmis3p  toilteanach/Aqp  íobairt/Nv|Ncfsc  a/Sp  dhéanamh/Nv  nuair/Cs  a/Q-r  bheadh/Vmc  gá/Ncmsc  leis/Pr3ms  ./Fe </s><s> Bhí/Vmis  triúr/Ncmsc"," fear/Ncmpg"," eile/Dd  ag/Sp  ithe/Nv  béile/Ncmsg|Ncmsc  thíos/Rd  sa/Spa-s  gcéad/Mo  urlár/Ncmsc  nuair/Cs  a/Q-r  tháinig/Vmis  siad/Pp3-ps  anuas/Rd  agus/Cc  bheannaíodar/Vmis3p  dá/Spp-s  chéile/Ncmsc  ach/Cs  ní/Ncmsc|Ncfsc|Nv|Wp-in  mórán/Ncmsc  a/Q-r  dúirt/Vmis"
"doc#20","siad/Pp3-ps  anuas/Rd  agus/Cc  bheannaíodar/Vmis3p  dá/Spp-s  chéile/Ncmsc  ach/Cs  ní/Ncmsc|Ncfsc|Nv|Wp-in  mórán/Ncmsc  a/Q-r  dúirt/Vmis  ceachtar/Pi  acu/Pr3-p  ./Fe </s><s> De/Sp  réir/Ncfsc  chuile/Ncfsg  chosúlachta/Ncfsg  bhí/Vmis  deifir/Ncfsc  ar/Sp  na/Td-p"," fir/Ncmpc"," agus/Cc  ghlanadar/Vmis3p  leo/Pr3-p  go/Sp  sciobtha/Av  gan/Sp  mórán/Ncmsc  a/Sp  ithe/Nv  ./Fe </s><s> Fuair/Vmis  Seán/Npmsc  agus/Cc  Taidhgín/Npmsc  bricfeasta/Ncmsc  maith/Aq-msc  agus/Cc  nuair/Cs  a/Q-p|Q-i|Q-r  d''/Q  íocadar/Vmis3p  a/Dp3ms"
"doc#20","i lár/Spc  páirce/Ncfsg  móire/Aq-fsg  ./Fe </s><s> D''/Q  fhiafraíodar/Vmis3p  de/Pr3ms  arbh/Wpsi|Wsdq|Ws-q|Wssi  é/Pp3ms  féin/Px  an/Td-s  feilméara/Ncmsc  gur/Wpdi|Wsdi  leis/Sp  an/Td-s  talamh/Ncmsc  sin/Dd  agus/Cc  d''/Q  inis/Vmis|Vmm-2s  sé/Pp3mss  dóibh/Pr3-p  gurbh/Wsdi  é/Pp3ms  féin/Px  an/Td-s"," fear/Ncmsc"," céanna/Aqp  ./Fe </s><s> ''/Fa  An/Qq  bhféadfá/Vmc-2s  beirt/Ncfsc  fhear/Ncmpg  oibre/Ncfsg  a/Sp  fhostú/Nv  ?/Fq </s><s> ''/Fa  arsa/Vmis  Taidhgín/Npmsc  leis/Pr3ms  agus/Cc  bhreathnaigh/Vmis  go/Ua  ceisteach/Aqp  idir/Sp  an/Td-s  dá/Spp-s  shúil/Ncfsc"
"doc#20","de/Pr3ms  arbh/Wpsi|Wsdq|Ws-q|Wssi  é/Pp3ms  féin/Px  an/Td-s  feilméara/Ncmsc  gur/Wpdi|Wsdi  leis/Sp  an/Td-s  talamh/Ncmsc  sin/Dd  agus/Cc  d''/Q  inis/Vmis|Vmm-2s  sé/Pp3mss  dóibh/Pr3-p  gurbh/Wsdi  é/Pp3ms  féin/Px  an/Td-s  fear/Ncmsc  céanna/Aqp  ./Fe </s><s> ''/Fa  An/Qq  bhféadfá/Vmc-2s  beirt/Ncfsc"," fhear/Ncmpg"," oibre/Ncfsg  a/Sp  fhostú/Nv  ?/Fq </s><s> ''/Fa  arsa/Vmis  Taidhgín/Npmsc  leis/Pr3ms  agus/Cc  bhreathnaigh/Vmis  go/Ua  ceisteach/Aqp  idir/Sp  an/Td-s  dá/Spp-s  shúil/Ncfsc  air/Pr3ms  ./Fe </s><s> ''/Fa  B''/Ws-i  fhéidir/Ns-s  go/Cs  bhféadfainn/Vmc-1s  ach/Cs"
"doc#20","sé/Ncmsg  dóibh/Pr3-p  an/Td-s  áit/Ncfsc  ina/Spr  rabhadar/Vmis3p-d  le/Sp  codladh/Nv  agus/Cc  cé/Cs  nach/Qnr  raibh/Vmis---n  sé/Pp3mss  le/Sp  moladh/Vmis0  ní/Qn  raibh/Vmis---n  sé/Pp3mss  ródhona/Aqp  ach/Cs  oiread/Ns-s  ./Fe </s><s> ''/Fa  Tá/Vmip  beirt/Ncfsc"," fhear/Ncmpg"," eile/Dd  agam/Pr1-s  ,/Fi  ''/Fa  ar/Vmis  seisean/Pp3msse  ,/Fi  ''/Fa  agus/Cc  éiríonn/Vmip  siad/Pp3-ps  le/Sp  fáinne/Ncmsc  na/Td-s  fuiseoige/Ncfsg  agus/Cc  m''/Dp1-s  anam/Ncmsc  nach/Wprin  ciotach/Aqp  uathu/Pr3-p  a/Dp3-p  gcuid/Ncfsc  oibre/Ncfsg  a/Sp"
"doc#20","a/Sp  dhúiseacht/Nv  ar/Sp  maidin/Ncfsc  agus/Cc  cuirfidh/Vmif  siad/Pp3-ps  ar/Sp  an/Td-s  eolas/Ncmsc  sibh/Pp2-p  maidir/Sp  le/Sp  rialacha/Ncfpc  na/Td-s  háite/Ncfsg  seo/Dd  ./Fe </s><s> Míneoidh/Vmif  Páraic/Npmsc  dhaoibh/Ncfsc  -/Fb  an/Td-s"," fear/Ncmsc"," a/Q-i  mbíonn/Vmig  an/Td-s  hata/Ncmsc  dubh/Aq-msc  air/Pr3ms  -/Fb  a/Q-i  bhfuil/Vmip---d  le/Sp  déanamh/Nv  agaibh/Pr2-p  agus/Cc  déanadh/Vmm-3s  sibh/Pp2-p  rud/Ncmsc  air/Pr3ms  ./Fe </s><s> ''/Fa </s><s> Chodail/Vmis  an/Td-s  bheirt/Ncfsc  acu/Pr3-p  sa/Spa-s  leaba/Ncfsc  chéanna/Aqp  an/Td-s"
"doc#20","bhuail/Vmis  duine/Ncmsc  éicint/Ncfsc  buille/Ncmsg  ar/Sp  an/Td-s  doras/Ncmsc  agus/Cc  dúirt/Vmis  go/Q-s  raibh/Vmis---d|Vmsp  sé/Pp3mss  in/Sp  am/Ncmsc  acu/Pr3-p  éirí/Nv  agus/Cc  a/Sp  dhul/Nv  amach/Rd  sa/Spa-s  gcró/Ncmsc  eallaigh/Ncmsg  mar/Cs  a/Q-r  raibh/Vmis---n  na/Td-p"," fir/Ncmpc"," eile/Dd  ag/Sp  obair/Ncfsc  faoin/Spa-s  am/Ncmsc  sin/Dd  ./Fe </s><s> ''/Fa  Amach/Rd  leat/Pr2-s  ,/Fi  ''/Fa  arsa/Vmis  Taidhgín/Npmsc  ,/Fi  agus/Cc  rug/Vmis  ar/Sp  ghualainn/Ncfsc  ar/Sp  an/Td-s  mbuachaill/Ncmsc  eile/Dd  ./Fe </s><s> ''/Fa  Ní/Wp-in  ag/Sp  imeacht/Nv  le/Sp"
"doc#20","nó/Cc  beidh/Vmif  tú/Pp2-s  mall/Aqp  ./Fe </s><s> Beidh/Vmif  obair/Ncfsc  na/Td-s  maidine/Ncfsg  críochnaithe/Av  acu/Pr3-p  ./Fe </s><s> ''/Fa </s><s> Chualadar/Vmis3p  soithí/Ncmpc  bainne/Ncmsg  ag/Sp  bualadh/Nv  ar/Sp  a/Dp3ms  chéile/Ncmsc  agus/Cc  tháinig/Vmis"," fear/Ncmsc"," chuig/Sp  an/Td-s  doras/Ncmsc  arís/Rg  agus/Cc  bhuail/Vmis  níos/Uc  troime/Aqc  an/Td-s  babhta/Ncmsc  seo/Dd  ./Fe </s><s> ''/Fa  Beidh/Vmif  muid/Pp1-p  leat/Pr2-s  ar/Sp  an/Td-s  bpointe/Ncmsg  boise/Ncfsg  ,/Fi  ''/Fa  arsa/Vmis  Taidhgín/Npmsc  ag/Sp  éirí/Nv"
"doc#20","baint/Nv  leo/Pr3-p  nuair/Cs  a/Q-r  leag/Vmis  an/Td-s  cailín/Ncmsc  aimsire/Ncfsg  béile/Ncmsg|Ncmsc  rompu/Pr3-p  an/Td-s  mhaidin/Ncfsc  sin/Dd  !/Fe </s><s> Ní/Qn  rabhadar/Vmis3p-n  chomh/Ri  sciobtha/Aqp  leis/Sp  an/Td-s  obair/Ncfsc  agus/Cc  a/Q-r  bhí/Vmis  na/Td-p"," fir/Ncmpc"," eile/Dd  i/Sp  dtosach/Ncmsc  agus/Cc  bhí/Vmis  sé/Mc|Pp3mss  a/Sp  dhul/Nv  rite/Av  leo/Pr3-p  an/Td-s  méid/Ncmsc  beag/Aq-msc  airgid/Ncmsg|Ncmpc  a/Q-r  bhí/Vmis  acu/Pr3-p  gar/Ncmsc  do/Sp  bheith/Ncfsc  caite/Av  ,/Fi  agus/Cc  bhí/Vmis  sé/Pp3mss  teipthe/Av  acu/Pr3-p  obair/Ncfsc  ar/Sp"
"doc#20","go/Ua  láidir/Aqp  an/Td-s  Domhnach/Ncmsc  céanna/Aqp  ./Fe </s><s> Bhí/Vmis  sé/Pp3mss  ag/Sp  machtnamh/Ncmsc  go/Ua  dian/Aqp  ar feadh/Spc  tamaill/Ncmsg  agus/Cc  ansin/Rl  bhreathnaigh/Vmis  sé/Pp3mss  go/Ua  géar/Aqp  ar/Sp  éadan/Ncmsc  an/Td-s"," fhir/Ncmsg"," eile/Dd  agus/Cc  nochtaigh/Ncfsc  a/Dp3ms  chuid/Ncfsc  smaointe/Ncmpg  ./Fe </s><s> ''/Fa  Tá/Vmip  sé/Pp3mss  tugtha/Av  faoi/Sp  deara/Ns-s  agam/Pr1-s  ,/Fi  ''/Fa  ar/Vmis  seisean/Pp3msse  le/Sp  Peadar/Npmsc  ,/Fi  ''/Fa  gur/Wpdi|Wsdi  beag/Aqp|Ncmsc  nach/Wprin  ionann/Aqp  na/Td-p"
"doc#20","tugtha/Av  faoi/Sp  deara/Ns-s  agam/Pr1-s  ,/Fi  ''/Fa  ar/Vmis  seisean/Pp3msse  le/Sp  Peadar/Npmsc  ,/Fi  ''/Fa  gur/Wpdi|Wsdi  beag/Aqp|Ncmsc  nach/Wprin  ionann/Aqp  na/Td-p  hoidim/Ncmpc  atá/Vmip---r  agatsa/Pr2-s-e  agus/Cc  na/Td-p  hoidim/Ncmpc  atá/Vmip---r  ag/Sp  athair/Ncfsc|Ncmsc  an/Td-s"," fhir/Ncmsg"," a/Q-r  tháinig/Vmis  anseo/Rl  in/Sp  éindí/Ns-s  liomsa/Pr1-s-e  ./Fe </s><s> Éamann/Npmsc  Dubh/Aq-msc  Ó/Sp  Máille/Npmsc|Npfsc  a/Q-r  thugtar/Vmip0  air/Pr3ms  ./Fe </s><s> Is/Wp-i  iomaí/Aqc  áit/Ncfsc  a/Q-r  raibh/Vmis---n  sé/Pp3mss  nuair/Cs  a/Q-r  bhí/Vmis  sé/Pp3mss  óg/Aq-msc  agus/Cc  bhí/Vmis  baint/Ncfsc"
"doc#20","agus/Cc  chuir/Vmis  sé/Pp3mss  abhaile/Rd  dá/Spp-s  mhuintir/Ncfsc  an/Td-s  chuid/Ncfsc  ba/Wsri  mhó/Aqc|Aqp  den/Spa-s  airgead/Ncmsc  a/Q-p|Q-i|Q-r  fuair/Vmis  sé/Pp3mss  ar feadh/Spc  na/Td-s  haimsire/Ncfsg  sin/Dd  ./Fe </s><s> Bhí/Vmis  duine/Ncmsc  amháin/Aqp  de/Sp  na/Td-p"," fir/Ncmpc"," oibre/Ncfsg  nár/Wsrin  thaithnigh/Ncmsg  leis/Pr3ms  ./Fe </s><s> Níor/Qn-s  thug/Vmis---n  Seán/Npmsc  de/Sp  Bláca/Npmsc  cothrom/Ncmsc  na/Td-s  Féinne/Ncfsg  dó/Pr3ms  ó/I  tháinig/Vmis  sé/Npmsc  don/Npmsc  áit/Ncfsc  ./Fe </s><s> Dá/Cs  ndéantaí/Vmih0  dearmad/Ncmsc  ar/Sp  bith/Ns-s"
"doc#20","mí/Ncfsc|Npfsc  na/Td-p  Márta/Ncmsg  1916/Mn  agus/Cc  chuireadar/Vmis3p  na/Td-p  múrtha/Av  fáilte/Ncfsc|Ncfsg  roimhe/Pr3ms  ./Fe </s><s> Bhí/Vmis  an-ríméad/Ncmsc  ar/Sp  a/Dp3ms  mháthair/Ncfsc  a/Dp3ms  fhad/Ncmsc  is/Cc  a/Q-r  bhí/Vmis  seisean/Pp3msse  sa/Spa-s  mbaile/Ncfsg|Ncmsc|Ncmsg  ./Fe </s><s>","Fear/Vmm-2s"," ard/Ncmsc  ,/Fi  dubhghruagach/Ncmsc  ,/Fi  dea-ghléasta/Ncmsg  a/Q-r  bhí/Vmis  ann/Pr3ms  ./Fe </s><s> Fear/Ncmsc  scafánta/Aqp  láidir/Aqp  lúfar/Aqp  a/Q-r  raibh/Vmis---n  aghaidh/Ncfsc  air/Pr3ms  chomh/Ri  soineanta/Aqp  fáilí/Aqp  le/Sp"
"doc#20","roimhe/Pr3ms  ./Fe </s><s> Bhí/Vmis  an-ríméad/Ncmsc  ar/Sp  a/Dp3ms  mháthair/Ncfsc  a/Dp3ms  fhad/Ncmsc  is/Cc  a/Q-r  bhí/Vmis  seisean/Pp3msse  sa/Spa-s  mbaile/Ncfsg|Ncmsc|Ncmsg  ./Fe </s><s> Fear/Vmm-2s  ard/Ncmsc  ,/Fi  dubhghruagach/Ncmsc  ,/Fi  dea-ghléasta/Ncmsg  a/Q-r  bhí/Vmis  ann/Pr3ms  ./Fe </s><s>","Fear/Ncmsc"," scafánta/Aqp  láidir/Aqp  lúfar/Aqp  a/Q-r  raibh/Vmis---n  aghaidh/Ncfsc  air/Pr3ms  chomh/Ri  soineanta/Aqp  fáilí/Aqp  le/Sp  bean/Ncfsc  óg/Aq-fsc  álainn/Aq-fsc  ./Fe </s><s> Bhí/Vmis  sé/Pp3mss  dea-bhéasach/Aq-msc  ,/Fi  stuama/Aqp  ,/Fi"
"doc#20","aghaidh/Ncfsc  air/Pr3ms  chomh/Ri  soineanta/Aqp  fáilí/Aqp  le/Sp  bean/Ncfsc  óg/Aq-fsc  álainn/Aq-fsc  ./Fe </s><s> Bhí/Vmis  sé/Pp3mss  dea-bhéasach/Aq-msc  ,/Fi  stuama/Aqp  ,/Fi  intleachtúil/Aq  agus/Cc  ba/Wsri  bheag/Aqp  duine/Ncmsg|Ncmsc  d''/Sp"," fhir/Ncmpc"," óga/Aq--pc  na/Td-s  hÉireann/Npfsg  a/Q-r  raibh/Vmis---n  caidreamh/Ncmsc  acu/Pr3-p  leis/Pr3ms|Sp  nárbh/Wsrin  fhearrde/Xf  iad/Pp3-p  an/Td-s  caidreamh/Ncmsc  sin/Dd  ./Fe </s><s> Bhí/Vmis  suim/Ncfsc  faoi/Sp  leith/Ncfsc  aige/Pr3ms  i/Sp  dTaidhgín/Npmsc  agus/Cc"
"doc#20","go/Ua  gliondrach/Aqp  ,/Fi  ''/Fa  le/Sp  cúnamh/Nv  ar/Sp  bith/Ns-s  atá/Vmip---r  ar/Sp  mo/Dp1-s  chumas/Vmip---r|Ncmsc  a/Sp  thabhairt/Nv  duit/Pr2-s  ./Fe </s><s> Is/Wp-i  trua/Aqc  liom/Pr1-s  gan/Sp  Éamann/Npmsc  Dubh/Aq-msc  Ó/Sp  Máille/Npmsc|Npfsc  anseo/Rl  ,/Fi  an/Td-s"," seanfhear/Ncmsc"," a/Q-r  bhí/Vmis  mé/Pp1-s  ag/Sp  cur/Nv  caoi/Ncfsc|Ncfsg  air/Pr3ms  cheana/Rg  dhuit/Pr2-s  ./Fe </s><s> Bheadh/Vmc  sé/Pp3mss  i/Sp  riocht/Ncmsc  léimní/Aq-fsg  as/Sp  a/Dp3ms  chraiceann/Ncmsc  le/Sp  teann/Ncmsc  gliondair/Ncmsg  mar/Cs  ba/Wsri  mhinic/Aqp  ag/Sp  caint/Nv  ar/Sp"
"doc#20","sa/Spa-s  tír/Ncfsc  sin/Dd  ./Fe </s><s> Galra/Npmsc  tógálach/Aq-msc  is/Wpri  ea/Pp3-s  an/Td-s  cogadh/Ncmsc  agus/Cc  tá/Vmip  chuile/Dq  sheans/Ncmsc  go/Cs  mbeidh/Vmif  cogadh/Ncmsc  in/Sp  Éirinn/Npfsd  roimh/Sp  i/Sp  bhfad/Ncmsc  ./Fe </s><s> Nárbh/Wsdqn  fhearr/Aqc  d''/Sp"," fhir/Ncmpc"," óga/Aq--pc  na/Td-s  hÉireann/Npfsg  buille/Ncmsg|Ncmsc  a/Sp  bhualadh/Nv  ar son/Spc  saoirse/Ncfsg|Ncmsg-e  a/Dp3-p  dtíre/Ncfsg  féin/Px  ná/Q-m  troid/Vmm-2s  ar/Sp  thaobh/Ncmsc  Shasana/Npmsg  ar son/Spc  cúis/Ncfsc  nach/Qnr  dtuigeann/Vmip  siad/Pp3-ps"
"doc#20","taobh/Ncmsc  istigh/Rd  agus/Cc  taobh/Ncmsc  amuigh/Rd  ./Fe </s><s> Thug/Vmis  Liam/Npmsc  faoi/Sp  deara/Ns-s  ar/Sp  an/Td-s  bpointe/Ncmsc  go/Q-s  raibh/Vmis---d|Vmsp  díocas/Ncmsc  thar/Sp  an/Td-s  gcoitiantacht/Ncfsc  ag/Sp  baint/Nv  leis/Sp  an/Td-s"," bhfear/Ncmsc"," óg/Aq-msc  Gaelach/Aq-msc  ó/Sp  Iarthar/Ncmsc  na/Td-s  hÉireann/Npfsg  ,/Fi  an/Td-s  díograis/Ncfsc  is/Wpri  dual/Ncmsc  don/Spa-s  chine/Ncmsg  Gael/Ncmsg|Ncmpg|Ncmsc|Ncmpc  agus/Cc  atá/Vmip---r  le/Sp  tabhairt/Nv  faoi/Sp  deara/Ns-s  níos/Uc  soiléire/Aqc  iontu/Pr3-p"
"doc#20","don/Spa-s  Fhrainc/Npfsc  ag/Sp  troid/Nv  ar son/Spc  na/Td-s  hImpireachta/Ncfsg  Móire/Npf-g  nár/Qnrs  thug/Vmis---n  cothrom/Ncmsc  na/Td-s  Féinne/Ncfsg  ariamh/Ncmsc|Ncmpg  do/Sp  Ghaeil/Npmsc  ./Fe </s><s> ''/Fa </s><s> ''/Fa  Tagann/Vmip  slua/Ncmsc  de/Sp  mo/Dp1-s  chuid/Ncfsc"," fear/Ncmpg"," le/Sp  chéile/Ncmsc  faoi/Sp  dhó/Ncmsc  sa/Spa-s  tseachtain/Ncfsc  tuairim/Ncfsc  is/Cc  trí/Sp  mhíle/Ncmsc  uaidh/Pr3ms  seo/Dd  agus/Cc  cuirim/Vmip1s  i/Sp  dtaithí/Ncfsc  ansin/Rl  iad/Pp3-p  ./Fe </s><s> Tá/Vmip  chuile/Dq  mhac/Ncmsc  máthar/Ncfsg  acu/Pr3-p"
"doc#20","a/Q-p|Q-i|Q-r  d''/Q  fhágadar/Vmis3p  an/Td-s  teach/Ncmsc  agus/Cc  Liam/Npmsc  ag/Sp  iarraidh/Nv  a/Sp  thaispeáint/Nv  do/Sp  Thaidhgín/Npmsc  an/Td-s  áit/Ncfsc  a/Q-r  raibh/Vmis---n  an/Td-s  cruinniú/Ncmsc  le/Sp  bheith/Nv  nuair/Cs  a/Q-r  chuir/Vmis"," fear/Ncmsc"," cosc/Ncmpg  leo/Pr3-p  agus/Cc  dhírigh/Vmis  gunna/Ncmsc  orthu/Pr3-p  ,/Fi  ach/Cs  tháinig/Vmis  athrú/Ncmsc  intinne/Ncfsg  air/Pr3ms  nuair/Cs  a/Sp  d''/Sp  aithnigh/Ncmsg  sé/Npmsc  Liam/Npfsg|Npmsg  agus/Cc  níor/Qn-s  bhac/Vmis---n  sé/Pp3mss  le/Sp  mórán/Ncmsc"
"doc#20","orthu/Pr3-p  ,/Fi  ach/Cs  tháinig/Vmis  athrú/Ncmsc  intinne/Ncfsg  air/Pr3ms  nuair/Cs  a/Sp  d''/Sp  aithnigh/Ncmsg  sé/Npmsc  Liam/Npfsg|Npmsg  agus/Cc  níor/Qn-s  bhac/Vmis---n  sé/Pp3mss  le/Sp  mórán/Ncmsc  ceisteanna/Ncfpg  a/Sp  chur/Nv  ./Fe </s><s> Dúirt/Vmis  an/Td-s"," fear/Ncmsc"," faire/Ncfsg  go/Q-s  raibh/Vmis---d|Vmsp  formhór/Ncmsc  na/Td-p  bhfear/Ncmpg  tagtha/Av  agus/Cc  d''/Q  imíodar/Vmis3p  leo/Pr3-p  i/Sp  dtreo/Ncfsc  na/Td-s  háite/Ncfsg  a/Q-r  bhí/Vmis  uathu/Pr3-p  ./Fe </s><s> Chnagadar/Vmis3p  ar/Sp  dhoras/Ncmsc  sciobóil/Ncmsg"
"doc#20","air/Pr3ms  nuair/Cs  a/Sp  d''/Sp  aithnigh/Ncmsg  sé/Npmsc  Liam/Npfsg|Npmsg  agus/Cc  níor/Qn-s  bhac/Vmis---n  sé/Pp3mss  le/Sp  mórán/Ncmsc  ceisteanna/Ncfpg  a/Sp  chur/Nv  ./Fe </s><s> Dúirt/Vmis  an/Td-s  fear/Ncmsc  faire/Ncfsg  go/Q-s  raibh/Vmis---d|Vmsp  formhór/Ncmsc  na/Td-p"," bhfear/Ncmpg"," tagtha/Av  agus/Cc  d''/Q  imíodar/Vmis3p  leo/Pr3-p  i/Sp  dtreo/Ncfsc  na/Td-s  háite/Ncfsg  a/Q-r  bhí/Vmis  uathu/Pr3-p  ./Fe </s><s> Chnagadar/Vmis3p  ar/Sp  dhoras/Ncmsc  sciobóil/Ncmsg  agus/Cc  osclaíodh/Vmis0  an/Td-s  doras/Ncmsc  gan/Sp  mórán/Ncmsc"
"doc#20","iad/Pp3-p  ./Fe </s><s> Bhí/Vmis  an/Td-s  áit/Ncfsc  níos/Uc  fairsinge/Aqc  ná/Cc  mar/Cs  a/Q-r  cheapfá/Vmc-2s  ag/Sp  breathnú/Nv  ar/Sp  na/Td-p  ballaí/Ncmpc  taobh/Ncmsc  amuigh/Rd  agus/Cc  bhí/Vmis  tuairim/Ncfsc  is/Cc  leathchéad/Ncmsc"," fear/Ncmpg"," istigh/Rd  ./Fe </s><s> Fearadh/Vmis0  na/Td-p  múrtha/Av  fáilte/Ncfsc|Ncfsg  roimh/Sp  Liam/Npmsc  agus/Cc  chuir/Vmis  sé/Npmsc  Taidhgín/Npmsc  in/Sp  aithne/Ncfsc  do/Sp  chuid/Ncfsc  de/Sp  na/Td-p  fir/Ncmpc  a/Q-r  labhair/Vmis  leis/Pr3ms  ./Fe </s><s> Ní/Qn  raibh/Vmis---n  an/Td-s"
"doc#20","an/Td-s  áit/Ncfsc  níos/Uc  fairsinge/Aqc  ná/Cc  mar/Cs  a/Q-r  cheapfá/Vmc-2s  ag/Sp  breathnú/Nv  ar/Sp  na/Td-p  ballaí/Ncmpc  taobh/Ncmsc  amuigh/Rd  agus/Cc  bhí/Vmis  tuairim/Ncfsc  is/Cc  leathchéad/Ncmsc  fear/Ncmpg  istigh/Rd  ./Fe </s><s>","Fearadh/Vmis0"," na/Td-p  múrtha/Av  fáilte/Ncfsc|Ncfsg  roimh/Sp  Liam/Npmsc  agus/Cc  chuir/Vmis  sé/Npmsc  Taidhgín/Npmsc  in/Sp  aithne/Ncfsc  do/Sp  chuid/Ncfsc  de/Sp  na/Td-p  fir/Ncmpc  a/Q-r  labhair/Vmis  leis/Pr3ms  ./Fe </s><s> Ní/Qn  raibh/Vmis---n  an/Td-s  solas/Ncmsc  le/Sp  moladh/Vmis0"
"doc#20","tuairim/Ncfsc  is/Cc  leathchéad/Ncmsc  fear/Ncmpg  istigh/Rd  ./Fe </s><s> Fearadh/Vmis0  na/Td-p  múrtha/Av  fáilte/Ncfsc|Ncfsg  roimh/Sp  Liam/Npmsc  agus/Cc  chuir/Vmis  sé/Npmsc  Taidhgín/Npmsc  in/Sp  aithne/Ncfsc  do/Sp  chuid/Ncfsc  de/Sp  na/Td-p"," fir/Ncmpc"," a/Q-r  labhair/Vmis  leis/Pr3ms  ./Fe </s><s> Ní/Qn  raibh/Vmis---n  an/Td-s  solas/Ncmsc  le/Sp  moladh/Vmis0  mar/Cs  ní/Qn  raibh/Vmis---n  acu/Pr3-p  ach/Cs  cúpla/Ncmsc  lampa/Ncmsc  beag/Aq-msc  ./Fe </s><s> Dónall/Npmsc  Ó/Sp  Cléirigh/Npmsc  a/Q-r  bhí/Vmis  mar/Sp  chaptaen/Ncmsc|Ncmpc"
"doc#20","comhartha/Av  dó/Pr3ms  agus/Cc  dúirt/Vmis  leis/Pr3ms|Sp  gan/Sp  torann/Ncmsc  ar/Sp  bith/Ns-s  a/Sp  dhéanamh/Nv  cé/Cs  is/Wpri  moite/Av  den/Spa-s  mhéad/Ncmsc  a/Q-i  mbeadh/Vmc  gá/Ncmsc  leis/Pr3ms  ./Fe </s><s> ''/Fa  Tá/Vmip  aiféala/Ncmsc  orm/Pr1-s  ,/Fi  ''/Fa  arsa/Vmis  an/Td-s"," fear/Ncmsc"," ,/Fi  ''s/Cc  híl/Ncmsg  mé/Pp1-s  gur/Wpdi|Wsdi  i/Sp  sráideanna/Ncfpc  Bhleá/Npmsc  Cliath/Npmsc  a/Q-r  bhí/Vmis  mé/Pp1-s  gur/Q--s  bhreathnaíos/Vmip---r  ar/Sp  na/Td-p  ballaí/Ncmpc  a/Q-r  bhí/Vmis  thart/Rd  orm/Pr1-s  anois/Rg  ./Fe </s><s> ''/Fa </s><s> Bhí/Vmis  Liam/Npmsc  ina/Spp-s"
"doc#20","mé/Pp1-s  gur/Q--s  bhreathnaíos/Vmip---r  ar/Sp  na/Td-p  ballaí/Ncmpc  a/Q-r  bhí/Vmis  thart/Rd  orm/Pr1-s  anois/Rg  ./Fe </s><s> ''/Fa </s><s> Bhí/Vmis  Liam/Npmsc  ina/Spp-s  sheasamh/Nv  i lár/Spc  an/Td-s  urláir/Ncmpc  agus/Cc  bhreathnaigh/Vmis  sé/Pp3mss  ar/Sp  na/Td-p"," fir/Ncmpc"," ar feadh/Spc  nóiméid/Ncmsg  gan/Sp  focal/Ncmsc  uaidh/Pr3ms  ,/Fi  ach/Cs  ba/Wsri  ghearr/Aqp  go/Cs  dtáinig/Vmis  an/Td-s  chaint/Ncfsc  chuige/Pr3ms  agus/Cc  labhair/Vmis  sé/Pp3mss  leo/Pr3-p  mar/Cs  a/Q-p|Q-i|Q-r  leanas/Vmip---r  :/Fi </s><s> ''/Fa  A/Dp3ms|Dp3fs|Uv  Óglacha/Ncmpv  ,/Fi"
"doc#20","ag/Sp  an/Td-s  saighdiúir/Ncmsc  maith/Aq-msc  agus/Cc  beidh/Vmif  an/Td-s  tuarastal/Ncmsc  sin/Dd  agaibhse/Pr2-p-e  le/Sp  cúnamh/Nv  Dé/Ns-s|Ncmsg  ./Fe </s><s> Labhair/Vmis  Dónall/Npmsc  Ó/Sp  Cléirigh/Npmsc  thar ceann/Spc  na/Td-p"," bhfear/Ncmsc"," agus/Cc  dúirt/Vmis  go/Cs  rabhadar/Vmis3p-d  toilteanach/Aqp  a/Dp3-p  n-anamacha/Ncmpc  a/Sp  imirt/Nv  ar son/Spc  na/Td-s  saoirse/Ncfsc  ,/Fi  agus/Cc  d''/Sp  aithnigh/Ncmsg  Taidhgín/Npm-g|Npmsc  ar/Sp  a/Dp3-p"
"doc#20","mhíle/Ncmsc  uathu/Pr3-p  agus/Cc  bhíodh/Vmih  céilithe/Ncmpc  ansin/Rl  chuile/Dq  oíche/Ncfsc  Dhomhnaigh/Ncmsg  ./Fe </s><s> Oíche/Ncfsc  dá/Cs  raibh/Vmis---d  Céilí/Ncmsc|Ncmpc  Mór/Npfsc  sa/Spa-s  sráidbhaile/Ncmsc  thug/Vmis  Peadar/Npmsc  an/Td-s"," fear/Ncmpg"," óg/Aq--pg  ón/Spa-s  Iarthar/Ncmsc  chuig/Sp  an/Td-s  gcéilí/Ncmsc  leis/Pr3ms  ./Fe </s><s> Bhí/Vmis  culaith/Ncfsc  nua/Aqp  faighte/Av  ag/Sp  Taidhgín/Npmsc  le/Sp  seachtain/Ncfsc  roimhe/Pr3ms  sin/Dd  agus/Cc  fear/Ncmsc  mór/Aq-msc  láidir/Aq-msc"
"doc#20","thug/Vmis  Peadar/Npmsc  an/Td-s  fear/Ncmpg  óg/Aq--pg  ón/Spa-s  Iarthar/Ncmsc  chuig/Sp  an/Td-s  gcéilí/Ncmsc  leis/Pr3ms  ./Fe </s><s> Bhí/Vmis  culaith/Ncfsc  nua/Aqp  faighte/Av  ag/Sp  Taidhgín/Npmsc  le/Sp  seachtain/Ncfsc  roimhe/Pr3ms  sin/Dd  agus/Cc"," fear/Ncmsc"," mór/Aq-msc  láidir/Aq-msc  croíúil/Aq-msc  a/Q-r  bhí/Vmis  anois/Rg  ann/Pr3ms  ./Fe </s><s> Má/Cs  bhí/Vmis  cuma/Ncfsc  na/Td-s  maitheasa/Ncfsg  ariamh/Ncmsc|Ncmpg  ann/Pr3ms  bhí/Vmis  an/Td-s  oíche/Ncfsc  sin/Dd  ./Fe </s><s> Bhí/Vmis  tóir/Ncfsc  i/Sp  gcónaí/Ncmsc  aige/Pr3ms  ar/Sp  cheol/Ncmsc  a/Dp3ms"
"doc#20","a/Q-r  bhí/Vmis  i/Sp  mbaol/Ncmsc  a/Dp3fs|Ud  chaillte/Aqc  ./Fe </s><s> Ba/Ws-i  é/Pp3ms  Éamann/Npmsc  Dubh/Aq-msc  a/Q-r  mhínigh/Vmis  dó/Pr3ms  den/Spa-s  chéad/Mo|Mc  uair/Ncfsc  é/Pp3ms  agus/Cc  dearmad/Ncmsc|Nv  ní/Qn  fhéadfadh/Vmc----n  sé/Mc|Pp3mss  a/Sp  dhéanamh/Nv  ar/Sp  chomhrá/Nv  an/Td-s"," fhir/Ncmsg"," sin/Dd  ./Fe </s><s> ''''/Fa  Bhfuil/Vmip---d  mórán/Ncmsc  eolais/Ncmsg  agat/Pr2-s  ar/Sp  na/Td-p  rincí/Ncmpc|Ncmpg  ?/Fq </s><s> ''/Fa  arsa/Vmis  Peadar/Npmsc  leis/Pr3ms  agus/Cc  an/Td-s  bheirt/Ncfsc  acu/Pr3-p  ina/Spp-p|Spp-s  seasamh/Nv  i lár/Spc  an/Td-s  urláir/Ncmpc  ,/Fi  mar/Cs  ní/Qn"
"doc#20","agus/Cc  d''/Q  iarr/Vmis  ar/Sp  Thaidhgín/Npmsc  píosa/Ncmsg  aithriseoireachta/Ncfsg  a/Sp  dhéanamh/Nv  ./Fe </s><s> ''/Fa  Ba/Ws-i  é/Pp3ms  Peadar/Npmsc  a/Q-r  chuir/Vmis  chugamsa/Pr1-s-e  thú/Pp2-s  ,/Fi  ''/Fa  ar/Vmis  seisean/Pp3msse  leis/Sp  an/Td-s"," bhfear/Ncmsc"," a/Q-r  tháinig/Vmis  ./Fe </s><s> ''/Fa  Ba/Ws-i  é/Pp3ms  an/Td-s  fear/Ncmsc  céanna/Aqp  ,/Fi  ''/Fa  ar/Vmis  seisean/Pp3msse  ./Fe </s><s> ''/Fa  Amach/Rd  leat/Pr2-s  ,/Fi  ''/Fa  arsa/Vmis  Eibhlín/Npfsc  ,/Fi  ''/Fa  agus/Cc  inis/Npmsc|Ncfsc|Vmis  dúinn/Pr1-p  cad/Pq  é/Pp3ms  mar/Cs  a/Q-r  tharla/Vmis  ./Fe </s><s> ''/Fa </s><s> ''/Fa  B''/Ws-i  fhearr/Aqc"
"doc#20","píosa/Ncmsg  aithriseoireachta/Ncfsg  a/Sp  dhéanamh/Nv  ./Fe </s><s> ''/Fa  Ba/Ws-i  é/Pp3ms  Peadar/Npmsc  a/Q-r  chuir/Vmis  chugamsa/Pr1-s-e  thú/Pp2-s  ,/Fi  ''/Fa  ar/Vmis  seisean/Pp3msse  leis/Sp  an/Td-s  bhfear/Ncmsc  a/Q-r  tháinig/Vmis  ./Fe </s><s> ''/Fa  Ba/Ws-i  é/Pp3ms  an/Td-s"," fear/Ncmsc"," céanna/Aqp  ,/Fi  ''/Fa  ar/Vmis  seisean/Pp3msse  ./Fe </s><s> ''/Fa  Amach/Rd  leat/Pr2-s  ,/Fi  ''/Fa  arsa/Vmis  Eibhlín/Npfsc  ,/Fi  ''/Fa  agus/Cc  inis/Npmsc|Ncfsc|Vmis  dúinn/Pr1-p  cad/Pq  é/Pp3ms  mar/Cs  a/Q-r  tharla/Vmis  ./Fe </s><s> ''/Fa </s><s> ''/Fa  B''/Ws-i  fhearr/Aqc  liom/Pr1-s  gan/Sp  bacadh/Nv  leis/Pr3ms  ,/Fi  ''/Fa"
"doc#20","<s> ''/Fa </s><s> Chuimil/Vmis  sé/Pp3mss  a/Dp3ms  lámh/Ncfsc  ar/Sp  a/Dp3ms  ghruaig/Ncfsc  agus/Cc  amach/Rd  leis/Pr3ms  i lár/Spc  an/Td-s  urláir/Ncmsg  ./Fe </s><s> Thosnaigh/Vmis  a/Q-r  raibh/Vmis---n  i láthair/Spc  ag/Sp  bualadh/Nv  bos/Ncfpg|Ncfsc  agus/Cc  d''/Q  fhan/Vmis  an/Td-s"," fear/Ncmsc"," a/Q-r  bhí/Vmis  ag/Sp  caint/Nv  le/Sp  Taidhgín/Npmsc  go/Sp  foighdeach/Ncfsc  gur/Q--s  thosnaíodar/Vmis3p  ag/Sp  ligint/Ncfsc  fúthu/Pr3-p  ./Fe </s><s> ''/Fa  Ná/Q-m  cloisim/Vmip1s  gíog/Ncfsc  uaibh/Pr2-p  anois/Rg  ,/Fi  ''/Fa  ar/Vmis  seisean/Pp3msse  in/Sp"
"doc#20","go/Cs  mbeadh/Vmc  nuaíocht/Ncfsc|Ncmsc  agam/Pr1-s  do/Sp  Dhónall/Npmsc  Ó/Sp  Cléirigh/Npmsc  agus/Cc  bhéarfá/Vmc-2s  an/Td-s  scéal/Ncmsc  ón/Spa-s  gcathair/Ncfsc  dhó/Ncmsg  ./Fe </s><s> ''/Fa </s><s> ''/Fa  Bhéarfainn/Vmc-1s  agus/Cc  fáilte/Ncfsc  ,/Fi  ''/Fa  arsa/Vmis"," fear/Ncmsc"," na/Td-s  leapa/Ncfsg  ,/Fi  ''/Fa  beidh/Vmif  mé/Pp1-s  leat/Pr2-s  ar/Sp  an/Td-s  bpointe/Ncmsg  boise/Ncfsg  ./Fe </s><s> ''/Fa </s><s> ''/Fa  Níl/Vmip---n  sé/Pp3mss  ina/Spr  lá/Vmsp  i/Sp  gceart/Ncmsc  go/Ua  fóill/Aqp  ,/Fi  ''/Fa  arsa/Vmis  Liam/Npmsc  ''/Fa  agus/Cc  ní/Ncmsc|Ncfsc|Nv|Wp-in  mó/Aqc|Aqp  ná/Cc  go/Ua  maith/Aqp  a/Q-r"
"doc#20","an/Td-s  tráth/Ncmsc  seo/Dd  de/Sp  mhaidin/Ncfsc  !/Fe </s><s> ''/Fa </s><s> ''/Fa  Tá/Vmip  súil/Ncfsc  agam/Pr1-s  go/Cs  dtabharfaidh/Vmif  Sé/Pp3mss  slán/Aq-msc  ar/Sp  ais/Ncfsc  muid/Pp1-p  ,/Fi  ''/Fa  ar/Vmis  seisean/Pp3msse  ./Fe </s><s> ''/Fa  Beanancht/Ncmsc  libh/Pr2-p  go/Ua  léir/Aqp  !/Fe </s><s> ''/Fa </s><s> Bhí/Vmis"," fear/Ncmsc"," ag/Sp  fanacht/Nv  leo/Pr3-p  nuair/Cs  a/Q-r  bhaineadar/Vmis3p  an/Td-s  bóthar/Ncmsc  mór/Aq-msc  amach/Rd  ,/Fi  agus/Cc  bhí/Vmis  an/Td-s  tiománaí/Ncmsc  go/Ua  díreach/Aqp  ar/Sp  tí/Ncfsc|Ncmsc  dhul/Nv  chuig/Sp  an/Td-s  teach/Ncmsc  ./Fe </s><s> Isteach/Rd"
"doc#20","fhios/Ncmsc  ag/Sp  Taidhgín/Npmsc  gur/Q--s  thug/Vmis  sé/Mc|Pp3mss  cuairt/Ncfsc  ar/Sp  an/Td-s  teach/Ncmsc  céanna/Aqp  sin/Dd  lá/Ncmsc  amháin/Aqp  a/Q-r  chuir/Vmis  Liam/Npmsc  ann/Pr3ms  cheana/Rg  é/Pp3ms  agus/Cc  d''/Sp  aithnigh/Ncmsg  sé/Mc|Pp3mss  cuid/Ncfsc  de/Sp  na/Td-p"," fir/Ncmpc"," a/Q-r  labhair/Vmis  leis/Sp  an/Td-s  lá/Ncmsc  sin/Dd  ./Fe </s><s> Ba/Ws-i  iad/Pp3-p  a/Q-r  bhí/Vmis  os/Sp  a/Q-r  chomhair/Vmis  anois/Rg  ag/Sp  cur/Nv  fáilte/Ncfsc|Ncfsg  roimh/Sp  an/Td-s  triúr/Ncmsc  a/Q-r  tháinig/Vmis  isteach/Rd  ./Fe </s><s> Bhí/Vmis  an/Td-s  seomra/Ncmsc  mór/Aq-msc"
"doc#20","a/Q-r  bhí/Vmis  thart/Rd  leis/Sp  na/Td-p  ballaí/Ncmpc  agus/Cc  bord/Ncmsc  a/Q-r  bhí/Vmis  i lár/Spc  an/Td-s  urláir/Ncmsg  a/Q-r  raibh/Vmis---n  léarscáileanna/Ncfpc  agus/Cc  páipéirí/Ncmpc  leagtha/Av  air/Pr3ms  ./Fe </s><s> Bhí/Vmis"," fear/Ncmsc"," mór/Aq-msc  géar-intinneach/Ncmsc|Ncmpg  a/Q-r  raibh/Vmis---n  spéacláirí/Ncmsc  air/Pr3ms  suite/Nv--g  ag/Sp  ceann/Ncmsc  an/Td-s  bhoird/Ncmsg  sin/Dd  agus/Cc  léarscáil/Ncfsc  dá/Spp-p|Spp-s|Spp-p|Spp-s  scrúdú/Nv|Ncmsc  go/Ua  dian/Aqp  aige/Pr3ms  ./Fe </s><s> Ghlaoigh/Vmis"
"doc#20","dá/Cs  mbeadh/Vmc  oideachas/Ncmsc  agam/Pr1-s  mar/Cs  atá/Vmip---r  ag/Sp  Liam/Npmsc  ,/Fi  ''/Fa  a/Dp3fs|Q-p|Q-i|Q-r  deir/Vmip|Ncfsc  Taidhgín/Npm-g|Npmsc  agus/Cc  é/Pp3ms  ag/Sp  déanamh/Nv  iontais/Ncmpc|Ncmsg  den/Spa-s  obair/Ncfsc  a/Q-r  bhí/Vmis  ar/Sp  siúl/Nv  ag/Sp  Liam/Npmsc  agus/Cc  an/Td-s"," fear/Ncmsc"," eile/Dd  ./Fe </s><s> Bhí/Vmis  leárscáil/Nv  áitiúil/Aqp  ina/Spp-p|Spp-s  lámh/Ncfsc  ag/Sp  Liam/Npmsc  anois/Rg  agus/Cc  é/Pp3ms  ag/Sp  cur/Nv  síos/Rd  ar/Sp  na/Td-p  sráideanna/Ncfpc|Ncfpg  agus/Cc  na/Td-p  tithe/Ncmpc  ba/Wsri  thábhachtaí/Aqc  i/Sp"
"doc#20","ba/Wsri  thábhachtaí/Aqc  i/Sp  gcathair/Ncfsc  Bhleá/Npmsc  Cliath/Npmsc  ,/Fi  agus/Cc  na/Td-p  bóithre/Ncmpc  ba/Wsri  thábhachtaí/Aqc  ón/Spa-s  gcathair/Ncfsc  amach/Rd  ./Fe </s><s> Bhí/Vmis  triúr/Ncmsc  nó/Cc  ceathrar/Ncmsc  de/Sp  na/Td-p"," fir/Ncmpc"," ag/Sp  scríobh/Nv  ar/Sp  a/Dp3-p  ndícheall/Ncmsc  ./Fe </s><s> Thug/Vmis  duine/Ncmsc  acu/Pr3-p  litir/Ncfsc  do/Sp  Liam/Npmsc  agus/Cc  thug/Vmis  seisean/Pp3msse  do/Sp  Thaidhgín/Npmsc  í/Pp3fs  ./Fe </s><s> Seoladh/Vmis0  na/Td-s  buíne/Ncfsg  ar/Qq-s|Q-p|Q-is  bhain/Vmis  sé/Pp3mss  féin/Px"
"doc#20","Ó/Sp  Cléirigh/Npmsc  i/Sp  dteach/Ncmsc  Mhic/Up  Ghearailt/Npfsg|Npm-g  sa/Spa-s  sráidbhaile/Ncmsc  ina/Spr  raibh/Vmis---d  an/Td-s  céilí/Ncmsc  agaibh/Pr2-p  an/Td-s  oíche/Ncfsc  cheana/Rg  ./Fe </s><s> Tá/Vmip  seisean/Pp3msse  agus/Cc  dáréag/Ncmsc  de/Sp  na/Td-p"," fir/Ncmpc"," is/Wpri  fearr/Aqc  atá/Vmip---r  aige/Pr3ms  le/Sp  bheith/Nv  anseo/Rl  inniu/Rt  agus/Cc  cuirfimid/Vmif1p  cúpla/Ncmsc  gluaisteán/Ncmpg  amach/Rd  lena/Spp-p  dtabhairt/Nv  isteach/Rd  ./Fe </s><s> ''/Fa </s><s> D''/Q  éirigh/Vmis"
"doc#20","a/Sp  sholáthar/Nv  dóibh/Pr3-p  féin/Px  más/Csw  mian/Ncfsc  leo/Pr3-p  saoirse/Ncfsc|Ncmpc-e  a/Dp3-p  dtíre/Ncfsg  a/Sp  bhaint/Nv  amach/Rd  mar/Cs  is/Wpri  cumhachtach/Aqp  í/Pp3fs  an/Td-s  tír/Ncfsc  atá/Vmip---r  inár/Spp-p  n-aghaidh/Ncfsc  agus/Cc  tá/Vmip"," fir/Ncmpc"," chliste/Aqp  aici/Pr3fs  ag/Sp  iarraidh/Nv  dallamullóg/Ncmsg|Ncmsc  a/Sp  chur/Nv  orainn/Pr1-p  i/Sp  gcónaí/Ncmsc  ./Fe </s><s> ''/Fa </s><s> ''/Fa  Tuigimse/Vmip1s--e  go/Sp  rímhaith/Ncfsc  ,/Fi  ''/Fa  arsa/Vmis  Taidhgín/Npmsc  ,/Fi  ''/Fa  an/Td-s  chaoi/Ncfsc  a/Q-i"
"doc#20","cé/Cs  gur/Wpdi|Wsdi  crua/Aqp|Aqc|Ncmsc  an/Td-s  obair/Ncfsc  atá/Vmip---r  romhainn/Pr1-p  amach/Rd  ./Fe </s><s> ''/Fa </s><s> ''/Fa  Is/Wp-i  beag/Aqp|Ncmsc  nach/Qnr  bhfuil/Vmip---d  chuile/Dq  shórt/Ncmsc  ar/Sp  deil/Ncfsc  anois/Rg  againn/Pr1-p  ./Fe </s><s> Bhí/Vmis  formhór/Ncmsc  na/Td-p"," bhfear/Ncmpg"," ag/Sp  na/Td-p  Sacraimintí/Ncfpc  maidin/Ncfsc  inné/Aqp  agus/Cc  tá/Vmip  an/Td-s  chuid/Ncfsc  is/Wpri  mó/Aqc  de/Sp  na/Td-p  gunnaí/Ncmpc  i/Sp  mBleá/Xx  Cliath/Npmsc  ó/Sp  aréir/Ns-s  ./Fe </s><s> Bhéarfaidh/Vmif  Dónall/Npmsc  Ó/Sp  Cléirigh/Npmsc"
"doc#20","na/Td-p  hÓglaigh/Ncmpc  a/Q-r  bhí/Vmis  le/Sp  bheith/Nv  in/Sp  éindí/Ns-s  leis/Sp  an/Td-s  lá/Ncmsc  sin/Dd  ./Fe </s><s> Bhíodh/Vmih  sé/Pp3mss  deacair/Aq-msc  go/Ua  leor/Aqp  Dónall/Npmsc  a/Sp  dhúiseacht/Nv  ach/Cs  rinne/Vmis  sé/Mc|Pp3mss  socrú/Ncmsc  leis/Sp  an/Td-s"," bhfear/Ncmsc"," eile/Dd  an/Td-s  oíche/Ncfsc  roimhe/Pr3ms  sin/Dd  é/Pp3ms  a/Sp  dhúiseacht/Nv  go/Ua  moch/Aqp  ar/Sp  maidin/Ncfsc  ./Fe </s><s> ''/Fa  Caithfidh/Vmif  mé/Pp1-s  téad/Ncfsc  fhada/Ncmpv  ar/Sp  an/Td-s  bhfuinneog/Ncfsc  amach/Rd  ,/Fi  ''/Fa  ar/Vmis  seisean/Pp3msse  ,/Fi  ''/Fa"
"doc#20","an/Td-s  mhaidin/Ncfsc  sin/Dd  ./Fe </s><s> D''/Q  fhan/Vmis  sé/Mc|Pp3mss  cois/Ncfsd  na/Td-s  tine/Ncfsc  ag/Sp  fanacht/Nv  go/Sp  foighdeach/Ncfsc  le/Sp  scéal/Ncmsc  ó/Sp  Liam/Npmsc  ./Fe </s><s> Bhí/Vmis  teachtaireacht/Ncfsc  dá/Spp-s  déanamh/Ncmsc|Nv  ag/Sp  an/Td-s"," bhfear/Ncmsc"," eile/Dd  agus/Cc  ní/Qn  raibh/Vmis---n  duine/Ncmsc  ar/Sp  bith/Ns-s  in/Sp  éindí/Ns-s  le/Sp  Dónall/Npmsc  nuair/Cs  a/Q-r  bhuail/Vmis  Taidhgín/Npmsc  chuige/Pr3ms  isteach/Rd  agus/Cc  nóta/Ncmsc  dó/Pr3ms  a/Q-r  bhí/Vmis  faighte/Nv--g  aige/Pr3ms  ó/Sp"
"doc#20","agus/Cc  labhair/Vmis  go/Ua  sollúnta/Aqp  le/Sp  Taidhgín/Npmsc  ansin/Rl  agus/Cc  thug/Vmis  miontuairisc/Ncfsc  dó/Pr3ms  ar/Sp|Qq-s|Q-p|Q-is|Wpsi|Wssi|Ws-q|Wsdq  a/Q-i  mbeadh/Vmc  le/Sp  déanamh/Nv  aige/Pr3ms  féin/Px  agus/Cc  an/Td-s  daichead/Mc"," fear/Ncmsc"," a/Q-r  bhí/Vmis  le/Sp  bheith/Nv  aige/Pr3ms  ./Fe </s><s> Tugadh/Vmm-3s|Vmis0  éisteacht/Ncfsc  mhaith/Aq-fsc  dó/Pr3ms  chúns/Cs  bhí/Vmis  sé/Pp3mss  ag/Sp  míniú/Nv  chuile/Ncfsg|Dq  shórt/Ncmpg  a/Q-r  bhain/Vmis  leis/Pr3ms  an/Wp-q|Wpdq  ngnaithe/Av  contúirteach/Aqp"
"doc#20","bhí/Vmis  sé/Pp3mss  ag/Sp  míniú/Nv  chuile/Ncfsg|Dq  shórt/Ncmpg  a/Q-r  bhain/Vmis  leis/Pr3ms  an/Wp-q|Wpdq  ngnaithe/Av  contúirteach/Aqp  a/Q-r  bhí/Vmis  le/Sp  bheith/Nv  ar/Sp  siúl/Nv  acu/Pr3-p  ./Fe </s><s> ''/Fa  Tá/Vmip  cúig/Ncmsc|Mc  dhuine/Ncmsg|Ncmsc  dhéag/Ns-s  de/Sp  na/Td-p"," fir/Ncmpc"," a/Q-r  bheas/Vmif---r  agatsa/Pr2-s-e  inniu/Rt  nach/Wprin  bhfuil/Vmip---d  gunnaí/Ncmpc  ar/Sp  bith/Ns-s  acu/Pr3-p  ,/Fi  ''/Fa  arsa/Vmis  Dónall/Npmsc  ,/Fi  ''/Fa  agus/Cc  caithfidh/Vmif  sibh/Pp2-p  gunnaí/Ncmpc  a/Sp  sholáthar/Nv  dóibh/Pr3-p  sin/Dd  mar/Sp"
"doc#20","áitiúil/Aq-msc  ag/Sp  déanamh/Nv  orthu/Pr3-p  aniar/Rd  ./Fe </s><s> Ní/Qn  raibh/Vmis---n  ann/Pr3ms  ach/Cs  go/Cs  rabhadar/Vmis3p-d  tagtha/Nv--g  nuair/Cs  a/Q-r  bheannaigh/Vmis  Dónall/Npmsc  dóibh/Pr3-p  agus/Cc  d''/Q  ainmnigh/Vmis|Vmm-2s  na/Td-p"," fir/Ncmpc"," a/Q-r  bhí/Vmis  uaidh/Pr3ms  ./Fe </s><s> D''/Q  fhág/Vmis  sé/Pp3mss  slán/Aq-msc  agus/Cc  beannacht/Ncfsc  ag/Sp  Taidhgín/Npmsc  agus/Cc  d''/Q  imigh/Vmis|Vmm-2s  sé/Pp3mss  féin/Px  agus/Cc  a/Dp3ms  chuid/Ncfsc  fear/Ncmpg  i/Sp  dtreo/Ncfsc  na/Td-s  háite/Ncfsg  a/Q-i  mbeadh/Vmc"
"doc#20","dóibh/Pr3-p  agus/Cc  d''/Q  ainmnigh/Vmis|Vmm-2s  na/Td-p  fir/Ncmpc  a/Q-r  bhí/Vmis  uaidh/Pr3ms  ./Fe </s><s> D''/Q  fhág/Vmis  sé/Pp3mss  slán/Aq-msc  agus/Cc  beannacht/Ncfsc  ag/Sp  Taidhgín/Npmsc  agus/Cc  d''/Q  imigh/Vmis|Vmm-2s  sé/Pp3mss  féin/Px  agus/Cc  a/Dp3ms  chuid/Ncfsc"," fear/Ncmpg"," i/Sp  dtreo/Ncfsc  na/Td-s  háite/Ncfsg  a/Q-i  mbeadh/Vmc  cúpla/Ncmsc  gluaisteán/Ncmpg  le/Sp  fáil/Nv  acu/Pr3-p  lena/Spp-p  dtabhairt/Nv  don/Spa-s  chathair/Ncfsc  ina/Spr  raibh/Vmis---d  an/Td-s  íobairt/Ncfsc  le/Sp  déanamh/Nv  ./Fe </s><s> ''/Fa"
"doc#20","chuile/Dq  sheans/Ncmsc  go/Q-s  bhfaighimid/Vmif1p-d|Vmip1p|Vmsp1p  gunnaí/Ncmpc  ,/Fi  má/Cs  théann/Vmip  cuid/Ncfsc  de/Sp  na/Td-p  píléirí/Ncmpc  i/Sp  dtreo/Ncfsc  na/Td-s  cathrach/Ncfsg  ./Fe </s><s> ''/Fa </s><s> D''/Q  imigh/Vmis  le/Sp  Brian/Npmsc  ag/Sp  tóraíocht/Nv  an/Td-s"," fhir/Ncmsg"," a/Q-r  bhí/Vmis  uaidh/Pr3ms  ,/Fi  tar éis/Spc  a/Sp  bheith/Nv  ag/Sp  glanadh/Vmis0  na/Td-p  ngunnaí/Ncmpc  ,/Fi  agus/Cc  ag/Sp  cur/Nv  loinnreach/Ncfsg  orthu/Pr3-p  ar feadh/Spc  tamaill/Ncmsg  ./Fe </s><s> Níor/Qn-s|Ws-in  mhór/Ncmsc|Aqp|Vmis|Vmis---n  dó/Pr3ms|Mc  a/Sp  bheith/Nv"
"doc#20","ag/Sp  bualadh/Nv  thart/Rd  cé/Cs  is/Wpri  moite/Av  den/Spa-s  té/Pi  a/Q-r  bheadh/Vmc  tinn/Aqp  ./Fe </s><s> Bhí/Vmis  an/Td-s  áit/Ncfsc  ab/Wsri  fheiliúnaí/Aqc  ar/Sp  an/Td-s  mbóthar/Ncmsc  tofa/Av  ag/Sp  Taidhgín/Npmsc  agus/Cc  na/Td-p"," fir/Ncmpc"," ba/Wsri  chliste/Aqc|Aqp  a/Q-r  bhí/Vmis  aige/Pr3ms  leis/Sp  an/Td-s  ionsaí/Ncmsg  a/Sp  dhéanamh/Nv  ./Fe </s><s> Bheadh/Vmc  doras/Ncmsc  éalaithe/Av  ag/Sp  na/Td-p  hÓglaigh/Ncmpc  agus/Cc  bheadh/Vmc  foscadh/Ncmsc  ó/Sp  na/Td-p  píléirí/Ncmpc  acu/Pr3-p"
"doc#20","sé/Mc|Pp3mss  cath/Ncmsc  forbhaise/Ncfsg  nuair/Cs  a/Q-r  bhí/Vmis  na/Td-p  Lochlannaigh/Npmsc  róláidir/Ncmsg  do/Sp  Ghaeil/Npmsc  -/Fb  agus/Cc  cér/Pq  mhilleán/Ncmsc  air/Pr3ms  ?/Fq </s><s> Bhailigh/Vmis  Taidhgín/Npmsc  na/Td-p"," fir/Ncmsg"," óga/Ncmpc  thart/Rd  air/Pr3ms  in/Sp  áit/Ncfsc  uaigneach/Aq-fsc  i/Sp  measc/Ncmsc  na/Td-p  gcrann/Ncmpg  tuairim/Ncfsc  is/Cc  ceathrú/Mo|Aqp|Ncfsc  míle/Ncmsg|Ncmsc  ón/Spa-s  mbóthar/Ncmsc  mór/Aq-msc  agus/Cc  dearmad/Ncmsc|Nv  ní/Qn  dhearna/Vmis---n  sé/Pp3mss  ar/Sp  an/Td-s"
"doc#20","fhios/Ncmsc  do/Sp  Liam/Npmsc  Ó/Sp  Donnchadha/Npmsc  agus/Cc  is/Wpri  mór/Aqp|Ncmsc  an/Td-s  feabhas/Ncmsc  a/Q-r  chuir/Vmis  Liam/Npmsc  air/Pr3ms  ó/Sp  casadh/Vmis0  le/Sp  chéile/Ncmsc  iad/Pp3-p  ./Fe </s><s> Bhí/Vmis  a/Dp3ms  fhios/Ncmsc  ag/Sp  Taidhgín/Npmsc  go/Q-s  raibh/Vmis---d|Vmsp  na/Td-p"," fir/Ncmpc"," réidh/Aq--pg  le/Sp  pé/Pi  ar/Sp  bith/Ns-s  rud/Ncmsc  a/Q-r  bhí/Vmis  i/Sp  ndán/Ncmsc  dóibh/Pr3-p  ag/Sp  Dia/Ncmsc  agus/Cc  bhí/Vmis  misneach/Ncmsc  as/Sp  cuimse/Ncfsc  acu/Pr3-p  ,/Fi  cé/Cs  nárbh/Wsrin  fhiú/Ns-s  mórán/Ncmsc  na/Td-p  gunnaí/Ncmpc  a/Q-r  bhí/Vmis  ag/Sp  cuid/Ncfsc"
"doc#20","de/Sp  scéal/Ncmsc  ag/Sp  na/Td-p  daoine/Ncmpc  a/Q-r  bhí/Vmis  le/Sp  troid/Nv  ina/Spp-p|Spp-s  n-aghaidh/Ncfsc  ./Fe </s><s> ''/Fa  Is/Cc  mór/Aqp|Ncmsc  an/Td-s  chúis/Ncfsc  mhisnigh/Ncmsg  do/Sp  Ghaeil/Npmsc  Éireann/Npfsg  ,/Fi  ''/Fa  ar/Vmis  seisean/Pp3msse  ,/Fi  ''/Fa  go/Cs  bhfuil/Vmip---d"," fir/Ncmpc"," óga/Aq--pc  sa/Spa-s  tír/Ncfsc  fós/Rg  atá/Vmip---r  toilteanach/Aqp  sáríobairt/Ncfsc  a/Sp  dhéanamh/Nv  le/Sp  Róisín/Npfsc  Dubh/Aq-msc  a/Sp  tharraingt/Nv  as/Sp  umar/Ncmsc  na/Td-s  haimléise/Ncfsg  ./Fe </s><s> Tá/Vmip  sibhse/Pp2-p-e  chomh/Ri"
"doc#20","ach/Cs  ag/Sp  troid/Nv  in/Sp  Éirinn/Npfsd  ar son/Spc  na/Td-s  hÉireann/Npfsg  agus/Cc  is/Wpri  mór/Aqp|Ncmsc  an/Td-s  sólás/Ncmsc  dúinn/Pr1-p  sin/Dd  pé/Pi  ar/Sp  bith/Ns-s  rud/Ncmsc  a/Q-r  tharlóidh/Vmif  ./Fe </s><s> ''/Fa </s><s> Ba/Ws-i  bheag/Aqp  nach/Qnr  raibh/Vmis---n  na/Td-p"," fir/Ncmpc"," ag/Sp  imeacht/Nv  as/Sp  a/Dp3-p  gcranna/Ncmpv  cumhachta/Ncfsg  le/Sp  teann/Ncmsc  díocais/Ncmsg  ,/Fi  agus/Cc  ba/Wsri  iad/Pp3-p  a/Q-r  bhí/Vmis  mífhoighdeach/Ncfsc  ag/Sp  fanacht/Nv  le/Sp  Brian/Npmsc  ./Fe </s><s> Tháinig/Vmis  sé/Pp3mss  chucu/Pr3-p"
"doc#20","./Fe </s><s> Ní/Qn  raibh/Vmis---n  ann/Pr3ms  ach/Cs  go/Q-s  raibh/Vmis---d|Vmsp  a/Q-i  ndeireadh/Vmih  ar/Sp  an/Td-s  mbóthar/Ncmsc  acu/Pr3-p  nuair/Cs  a/Q-r  chualadar/Vmis3p  torann/Ncmsc  na/Td-p  ngluaisteán/Ncmpg  ./Fe </s><s> An/Td-s  Luíochán/Ncmsc </s><s> Bhí/Vmis  na/Td-p"," fir/Ncmpc"," taobh/Ncmsc  thiar/Rd  den/Spa-s  bhalla/Ncmsc  ard/Aq-msc  ar/Sp  an/Td-s  toirt/Ncfsc  ./Fe </s><s> Bhí/Vmis  an/Td-s  balla/Ncmsc  briste/Av  in/Sp  áiteacha/Ncmpc  agus/Cc  bhí/Vmis  na/Td-p  gluaisteáin/Ncmpc  ag/Sp  déanamh/Nv  orthu/Pr3-p  aniar/Rd"
"doc#20","mar/Cs  a/Q-r  bhí/Vmis  sé/Pp3mss  agus/Cc  baineadh/Vmis0  macalla/Ncmsc  as/Sp  na/Td-p  hardáin/Ncmpc  máguaird/Ncmsg  a/Q-p|Q-i|Q-r  cloiseadh/Vmm-3s  i/Sp  bhfad/Ncmsc  is/Wpri  i/Sp  ngearr/Ncmsc  mar/Sp  lá/Ncmsc  breá/Ri  ciúin/Aqp  a/Q-r  bhí/Vmis  ann/Pr3ms  ./Fe </s><s> Bhí/Vmis  na/Td-p"," fir/Ncmpc"," taobh/Ncmsc  thiar/Rd  den/Spa-s  bhalla/Ncmsc  ar/Sp  bís/Ncfsc  ,/Fi  ach/Cs  thug/Vmis  Taidhgín/Npmsc  comhartha/Av  dóibh/Pr3-p  fanacht/Ncmsc|Nv  go/Ua  ciúin/Aqp  fós/Rg  ,/Fi  agus/Cc  gan/Sp  urchar/Ncmsc  ar/Sp  bith/Ns-s  a/Sp"
"doc#20","ar/Sp  bith/Ns-s  a/Sp  scaoileadh/Vmis0  mura/Cs  mbeadh/Vmc  gá/Ncmsc  leis/Pr3ms  ./Fe </s><s> Rinneadar/Vmis3p  rud/Ncmsc  air/Pr3ms  agus/Cc  d''/Q  fhanadar/Vmis3p  go/Sp  foighdeach/Ncfsc  ag/Sp  éisteacht/Nv  le/Sp  gnúsacht/Ncfsc  na/Td-p"," bhfear/Ncmpg"," a/Q-p|Q-i|Q-r  gortaíodh/Vmis0  ./Fe </s><s> Bhí/Vmis  scata/Ncmsc  de/Sp  na/Td-p  píléirí/Ncmpc  ar/Sp  an/Td-s  mbóthar/Ncmsc  gan/Sp  mórán/Ncmsc  moille/Ncfsg  agus/Cc  gunna/Ncmsc  i/Sp  lámh/Ncfsc  gach/Dq  duine/Ncmsc  acu/Pr3-p  agus/Cc  iad/Pp3-p  ag/Sp  breathnú/Nv"
"doc#20","agus/Cc  iad/Pp3-p  ag/Sp  breathnú/Nv  fúthu/Pr3-p  agus/Cc  tharstu/Pr3-p  ./Fe </s><s> Bhí/Vmis  cuid/Ncfsc  acu/Pr3-p  ag/Sp  iarraidh/Nv  foscadh/Ncmsc  a/Sp  fháil/Nv  ar/Sp  fhaitíos/Ncmsc  go/Cs  mbeadh/Vmc  gá/Ncmsc  leis/Pr3ms  agus/Cc  bhí/Vmis"," fear/Ncmsc"," amháin/Aqp  ag/Sp  bogadh/Vmis0  na/Td-p  gcrann/Ncmsc  go/Cs  bhfeicfeadh/Vmc  sé/Pp3mss  an/Qq  bhféadfadh/Vmc  sé/Pp3mss  iad/Pp3-p  a/Sp  ghlanadh/Nv  i/Sp  leataobh/Ncmsc  an/Td-s  bhóthair/Ncmsg  ./Fe </s><s> ''/Fa  Géilligí/Vmm-2p  !/Fe </s><s> ''/Fa  a/Q-r  deir/Vmip"
"doc#20","./Fe </s><s> ''/Fa  Géilligí/Vmm-2p  !/Fe </s><s> ''/Fa  a/Q-r  deir/Vmip  Taidhgín/Npmsc  in/Sp  ard/Ncmsc  a/Q-r  chinn/Vmis  is/Cc  a/Dp3ms  ghutha/Ncmsg  ,/Fi  ''/Fa  nó/Cc  caithfidh/Vmif  sibh/Pp2-p  géilleadh/Nv|Ncmsc  pé/Pi  olc/Ncmsc|Aqp  nó/Cc  maith/Aqp|Ncfsc|Vmm-2s  libh/Pr2-p  é/Pp3ms  ./Fe </s><s> ''/Fa </s><s> Bhí/Vmis  na/Td-p"," fir/Ncmpc"," a/Q-r  bhí/Vmis  leis/Pr3ms|Sp  ag/Sp  béiceach/Ncfsc  ar/Sp  an/Td-s  bpointe/Ncmsc  boise/Ncfsg  agus/Cc  ag/Sp  iarraidh/Nv  a/Sp  chur/Nv  ina/Spp-p|Spp-s  luí/Nv  ar/Sp  na/Td-p  píléirí/Ncmpc  go/Q-s  raibh/Vmis---d|Vmsp  na/Td-p  mílte/Ncmpc  acu/Pr3-p  ann/Pr3ms  ./Fe </s><s> Bhí/Vmis  na/Td-p"
"doc#20","géilleadh/Vmis0  ,/Fi  ''/Fa  arsa/Vmis  Brian/Npmsc  Mac/Up  Diarmada/Npmsc  ,/Fi  ''/Fa  na/Td-p  gunnaí/Ncmpc  atá/Vmip---r  uainn/Pr1-p  ./Fe </s><s> ''/Fa </s><s> Bhí/Vmis  ciúnas/Ncmsc  ar/Sp  an/Td-s  mbóthar/Ncmsc  ansin/Rl  cé/Cs  is/Wpri  moite/Av  de/Sp  chneadaíl/Ncfsc  na/Td-p"," bhfear/Ncmpg"," gonta/Aqp  ./Fe </s><s> Bhí/Vmis  na/Td-p  gunnaí/Ncmpc  dírithe/Av  i/Sp  dtreo/Ncfsc  an/Td-s  bhóthair/Ncmsg  ag/Sp  na/Td-p  hÓglaigh/Ncmpc  ach/Cs  ní/Qn  raibh/Vmis---n  duine/Ncmsc  ar/Sp  bith/Ns-s  ag/Sp  scaoileadh/Vmis0  ,/Fi  nó/Cc  an/Td-s  oiread/Ns-s  agus/Cc"
"doc#20","aghaidh/Ncfsc  ariamh/Ncmpg  aimsir/Ncfsc  chogaidh/Ncmsg  ,/Fi  a/Uv  léitheoir/Ncmsv|Ncmsc  ,/Fi  tuigfidh/Vmif  tú/Pp2-s  go/Ua  soiléir/Aqp  nár/Wsrin  mhilleán/Ncmsc  orthu/Pr3-p  sin/Dd  ./Fe </s><s> Bhí/Vmis  trua/Ncfsc  ag/Sp  Taidhgín/Npmsc  do/Sp  na/Td-p"," fir/Ncmpc"," a/Q-r  bhí/Vmis  gonta/Aqp  agus/Cc  ba/Wsri  thrua/Aqc|Aqp  le/Sp  Críostaí/Ncmsc  ar/Sp  bith/Ns-s  iad/Pp3-p  ./Fe </s><s> Shílfeá/Vmc-2s  ag/Sp  breathnú/Nv  ar/Sp  bheirt/Ncfsc  acu/Pr3-p  a/Q-r  bhí/Vmis  go/Sp  han-/Ncmsc  dona/Aqp  go/Cs  mbeidís/Vmc-3p  ag/Sp  dul/Nv"
"doc#20","cóngarach/Aqp  dóibh/Pr3-p  ,/Fi  ach/Cs  d''/Q  fhan/Vmis  Taidhgín/Npmsc  agus/Cc  Brian/Npmsc  ar/Sp  an/Td-s  mbóthar/Ncmsc  ./Fe </s><s> Bhí/Vmis  Taidhgín/Npmsc  le/Sp  cúnamh/Nv  a/Sp  thabhairt/Nv  do/Sp  na/Td-p  píléirí/Ncmpc  leis/Sp  na/Td-p"," fir/Ncmpc"," a/Q-i  goineadh/Vmis0  a/Sp  chur/Nv  isteach/Rd  sa/Spa-s  ngluaisteán/Ncmsc  ,/Fi  ach/Cs  dúradar/Vmis3p  go/Q-s  raibh/Vmis---d|Vmsp  a/Sp  ndíol/Nv  fear/Ncmpg|Ncmsc  acu/Pr3-p  féin/Px  chun/Sp  a/Dp3fs|Ud  dhéanta/Aqc  ./Fe </s><s> Bhí/Vmis  triúr/Ncmsc  de/Sp  na/Td-p  fir/Ncmpc  ag/Sp"
"doc#20","le/Sp  cúnamh/Nv  a/Sp  thabhairt/Nv  do/Sp  na/Td-p  píléirí/Ncmpc  leis/Sp  na/Td-p  fir/Ncmpc  a/Q-i  goineadh/Vmis0  a/Sp  chur/Nv  isteach/Rd  sa/Spa-s  ngluaisteán/Ncmsc  ,/Fi  ach/Cs  dúradar/Vmis3p  go/Q-s  raibh/Vmis---d|Vmsp  a/Sp  ndíol/Nv"," fear/Ncmpg|Ncmsc"," acu/Pr3-p  féin/Px  chun/Sp  a/Dp3fs|Ud  dhéanta/Aqc  ./Fe </s><s> Bhí/Vmis  triúr/Ncmsc  de/Sp  na/Td-p  fir/Ncmpc  ag/Sp  tíocht/Ncmsc  ar/Sp  ais/Ncfsc  tar éis/Spc  na/Td-p  gunnaí/Ncmpc  a/Q-r  bhí/Vmis  sa/Spa-s  mbreis/Ncfsc  acu/Pr3-p  a/Sp  thabhairt/Nv  do/Sp  na/Td-p"
"doc#20","na/Td-p  fir/Ncmpc  a/Q-i  goineadh/Vmis0  a/Sp  chur/Nv  isteach/Rd  sa/Spa-s  ngluaisteán/Ncmsc  ,/Fi  ach/Cs  dúradar/Vmis3p  go/Q-s  raibh/Vmis---d|Vmsp  a/Sp  ndíol/Nv  fear/Ncmpg|Ncmsc  acu/Pr3-p  féin/Px  chun/Sp  a/Dp3fs|Ud  dhéanta/Aqc  ./Fe </s><s> Bhí/Vmis  triúr/Ncmsc  de/Sp  na/Td-p"," fir/Ncmpc"," ag/Sp  tíocht/Ncmsc  ar/Sp  ais/Ncfsc  tar éis/Spc  na/Td-p  gunnaí/Ncmpc  a/Q-r  bhí/Vmis  sa/Spa-s  mbreis/Ncfsc  acu/Pr3-p  a/Sp  thabhairt/Nv  do/Sp  na/Td-p  brathadóirí/Ncmpc  a/Q-r  bhí/Vmis  i/Sp  bhfolach/Ncmsc  i/Sp  measc/Ncmsc  na/Td-p  gcrann/Ncmpg  san/Spa-s"
"doc#20","tar éis/Spc  na/Td-p  gunnaí/Ncmpc  a/Q-r  bhí/Vmis  sa/Spa-s  mbreis/Ncfsc  acu/Pr3-p  a/Sp  thabhairt/Nv  do/Sp  na/Td-p  brathadóirí/Ncmpc  a/Q-r  bhí/Vmis  i/Sp  bhfolach/Ncmsc  i/Sp  measc/Ncmsc  na/Td-p  gcrann/Ncmpg  san/Spa-s  ardán/Ncmsc  chúns/Cs  bhí/Vmis  na/Td-p"," fir/Ncmpc"," eile/Dd  ag/Sp  troid/Nv  ./Fe </s><s> Cloiseadh/Vmm-3s  fead/Ncfsc  ón/Spa-s  ardán/Ncmsc  ,/Fi  comhartha/Av  contúirte/Ncfsg  ,/Fi  pé/Pi  ar/Sp  bith/Ns-s  contúirt/Ncfsc  a/Q-r  bhí/Vmis  ann/Pr3ms  ./Fe </s><s> Ba/Ws-i  ghearr/Aqp  go/Q-s  raibh/Vmis---d|Vmsp  a/Dp3ms  fhios/Ncmsc  acu/Pr3-p"
"doc#20","roimhe/Pr3ms  sin/Dd  go/Q-s  raibh/Vmis---d|Vmsp  a/Dp3ms  chnaipe/Ncmsc  déanta/Av|Aqp  ach/Cs  bhí/Vmis  a/Dp3ms  fhios/Ncmsc  aige/Pr3ms  anois/Rg  go/Q-s  raibh/Vmis---d|Vmsp  na/Td-p  Sasanaigh/Npmsc  glanta/Av  leo/Pr3-p  ,/Fi  mar/Cs  chuala/Vmis  sé/Mc|Pp3mss  comhrá/Ncmsc  na/Td-p"," bhfear/Ncmsc"," a/Q-p|Q-i|Q-r  fágadh/Vmis0  ina/Spp-p  ndiaidh/Ns-s  gonta/Aqp  agus/Cc  dúradar/Vmis3p  go/Q-s  raibh/Vmis---d|Vmsp  slua/Ncmsc  láidir/Aq-msc  le/Sp  tíocht/Ncmsc  lena/Spp-p  dtabhairt/Nv  don/Spa-s  ospidéal/Ncmsc  i gceann/Spc  tamaill/Ncmsg  ./Fe </s><s> ''/Fa"
"doc#20","?/Fq </s><s> Tá/Vmip  an-/Ncmsc  chuimse/Ncfsg  gunnaí/Ncmpc  móra/Aq--pc  ag/Sp  na/Td-p  Sasanaigh/Npmsc  agus/Cc  is/Wpri  uafásach/Aqp  an/Td-s  scrios/Ncmsc  atá/Vmip---r  dhá/Spp  dhéanamh/Nv  anois/Rg  acu/Pr3-p  ./Fe </s><s> ''/Fa </s><s> D''/Q  imíodar/Vmis3p  i/Sp  dtreo/Ncfsc  na/Td-p"," bhfear/Ncmpg"," eile/Dd  agus/Cc  d''/Q  ordaigh/Vmis  dóibh/Pr3-p  a/Sp  bheith/Nv  ag/Sp  gluaiseacht/Nv  ar/Sp  ais/Ncfsc  don/Spa-s  áit/Ncfsc  ina/Spr  raibh/Vmis---d  na/Td-p  gunnaí/Ncmpc  i/Sp  bhfolach/Ncmsc  acu/Pr3-p  cheana/Rg  cúpla/Ncmsc  míle/Ncmsg"
"doc#20","gunnaí/Ncmpc  a/Sp  chomhaireamh/Nv  go/Ua  cruinn/Aqp  beacht/Aqp  ?/Fq </s><s> ''/Fa  arsa/Vmis  Taidhgín/Npmsc  le/Sp  Brian/Npmsc  sular/Cs-s  chuireadar/Vmis3p  i/Sp  bhfolach/Ncmsc  iad/Pp3-p  ./Fe </s><s> ''/Fa  Mo/Dp1-s  dhearmad/Vmis  !/Fe </s><s> ''/Fa  arsa/Vmis"," fear/Ncmsc"," a/Q-r  bhí/Vmis  ag/Sp  éisteacht/Nv  ,/Fi  ''/Fa  thug/Vmis  mise/Pp1-s-e  ceann/Ncmsc  de/Sp  na/Td-p  gunnaí/Ncmpc  a/Q-p|Q-i|Q-r  fuaireamar/Vmis1p  ó/Sp  na/Td-p  píléirí/Ncmpc  do/Sp  Mháirtín/Npmsc  Ó/Sp  Dálaigh/Npmsc  a/Q-r  bhí/Vmis  ag/Sp  tíocht/Ncmsc  ó/Sp  Bhleá/Npmsc"
"doc#20","./Fe </s><s> Rinne/Vmis  mé/Pp1-s  dearmad/Ncmsc  glan/Aq-msc  air/Pr3ms  ó/Sp  shin/Pd  ./Fe </s><s> ''/Fa  Beartlaí/Ncmsc  Mac/Up  Aodha/Npmsg|Npfsg|Npm-g  an/Td-s  t-ainm/Ncmsc  atá/Vmip---r  ortsa/Pr2-s-e  ,/Fi  an/Wp-q|Wpdq  ea/Pp3-s  ?/Fq </s><s> ''/Fa  arsa/Vmis  Taidhgín/Npmsc  ,/Fi  agus/Cc  é/Pp3ms  ag/Sp  breathnú/Nv  ar/Sp  an/Td-s"," bhfear/Ncmsc"," a/Q-p|Q-i|Q-r  labhair/Vmis|Vmm-2s  ./Fe </s><s> ''/Fa  Sea/Wp-i-3  !/Fe </s><s> ''/Fa  arsa/Vmis  Beartlaí/Ncmsc  ,/Fi  agus/Cc  é/Pp3ms  fá/Pr3ms  imní/Ncfsc  an-mhór/Ncmpg  ./Fe </s><s> ''/Fa  Ar/Wpsi|Wssi|Ws-q|Wsdq  mhiste/Aqp  leat/Pr2-s  a/Dp3ms  thíocht/Ncmsc  in/Sp  éindí/Ns-s  liomsa/Pr1-s-e  agus/Cc  an/Td-s  áit/Ncfsc  sin/Dd  a/Sp"
"doc#20","libh/Pr2-p  ,/Fi  ''/Fa  arsa/Vmis  Brian/Npmsc  Mac/Up  Diarmada/Npmsc  ,/Fi  ''/Fa  agus/Cc  tá/Vmip  beirt/Ncfsc  eile/Dd  anseo/Rl  a/Q-r  bheas/Vmif---r  liom/Pr1-s  mar/Cs  cónaíonn/Vmip  siad/Pp3-ps  cóngarach/Aqp  dhom/Ncmsc  ./Fe </s><s> ''/Fa </s><s> D''/Q  imigh/Vmis  na/Td-p"," fir/Ncmpc"," eile/Dd  ar/Sp  a/Dp3-p  mbealach/Ncmsc  féin/Px  cé/Cs  is/Wpri  moite/Av  den/Spa-s  seisear/Ncmsc  atá/Vmip---r  luaite/Nv--g  thuas/Rd  ./Fe </s><s> D''/Q  imigh/Vmis  cuid/Ncfsc  acu/Pr3-p  abhaile/Rd  ./Fe </s><s> Chodail/Vmis  cuid/Ncfsc  acu/Pr3-p  i/Sp  scioból/Ncmsc"
"doc#20","bheadh/Vmc  sínte/Nv--g  cois/Sp  claí/Ncmsg  ach/Cs  Máirtín/Npmsc  ./Fe </s><s> ''/Fa  Ní/Qn  ligfeadh/Vmc----n  an/Td-s  faitíos/Ncmsc  dom/Pr1-s  labhairt/Ncfsc|Nv  ,/Fi  ''/Fa  ar/Vmis  seisean/Pp3msse  ,/Fi  ''/Fa  ach/Cs  d''/Q  aithníos/Vmip---r  blas/Ncmsc  Gaelach/Aq-msc  an/Td-s"," fhir/Ncmpc"," sin/Dd  ón/Spa-s  Iarthar/Ncmsc  agus/Cc  theagmhaigh/Vmis  an/Td-s  dóchas/Ncmsc  le/Sp  mo/Dp1-s  chroí/Ncmsc  ./Fe </s><s> ''/Fa </s><s> ''/Fa  Tá/Vmip  tú/Pp2-s  ar/Sp  fáil/Nv  ar/Sp  chaoi/Ncfsc  ar/Sp  bith/Ns-s  ,/Fi  ''/Fa  arsa/Vmis  Taidhgín/Npmsc  ,/Fi  ''/Fa  agus/Cc  ní/Wp-in  maith/Aqp"
"doc#20","chroí/Ncmsc  ./Fe </s><s> ''/Fa </s><s> ''/Fa  Tá/Vmip  tú/Pp2-s  ar/Sp  fáil/Nv  ar/Sp  chaoi/Ncfsc  ar/Sp  bith/Ns-s  ,/Fi  ''/Fa  arsa/Vmis  Taidhgín/Npmsc  ,/Fi  ''/Fa  agus/Cc  ní/Wp-in  maith/Aqp  liom/Pr1-s  an/Td-s  riocht/Ncmsc  ina/Spr  bhfuil/Vmip---d  tú/Pp2-s  anois/Rg  !/Fe </s><s> ''/Fa </s><s> D''/Q  éagaoin/Vmis  na/Td-p"," fir/Ncmpc"," eile/Dd  a/Dp3ms  lear/Ncmsc  le/Sp  Máirtín/Npmsc  ansin/Rl  agus/Cc  d''/Q  imigh/Vmis  beirt/Ncfsc  acu/Pr3-p  go/Sp  teach/Ncmsc  feilméara/Ncmsc  a/Q-r  bhí/Vmis  gar/Ncmsc  do/Sp  láthair/Ncfsc  agus/Cc  fuair/Vmis  sínteán/Ncmsc  garbh/Aq-msc  ann/Pr3ms  ,/Fi"
"doc#20","an/Td-s  gluaisteán/Ncmsc  ar/Sp  thaobh/Ncmsc  an/Td-s  bhóthair/Ncmsg  chúns/Cs  bhíodar/Vmis3p  ag/Sp  cuartú/Nv  sa/Spa-s  bpáirc/Ncfsc  ./Fe </s><s> Fuaireadar/Vmis3p  an/Wp-q|Wpdq  t-/U  oifigeach/Ncmsc  marbh/Aq-msc  agus/Cc  greim/Ncmsc  an/Td-s"," fhir/Ncmsg"," bháite/Av  ar/Sp  a/Dp3ms  raidhfil/Ncmsc  aige/Pr3ms  ./Fe </s><s> ''/Fa  Is/Cc  mór/Vmm-2s  m''/Dp1-s  aiféala/Ncmsc  nár/Wsrin  inis/Npmsc|Ncfsc|Vmis  mé/Pp1-s  daoibh/Pr2-p  i/Sp  dtosach/Ncmsc  go/Cs  mbeadh/Vmc  raidhfil/Ncmsc  le/Sp  fáil/Nv  agaibh/Pr2-p  ansin/Rl  ach/Cs  b''/Ws-i"
"doc#20","./Fe </s><s> ''/Fa </s><s> ''/Fa  Bhí/Vmis  a/Dp3ms  fhios/Ncmsc  agam/Pr1-s  gur/Wpdi|Wsdi  oifigeach/Ncmsc  de/Sp  chineál/Ncmsc  éicint/Ncfsc  a/Q-i  bhí/Vmis  do/Sp  mo/Dp1-s  leanacht/Ncfsc  ,/Fi  ''/Fa  arsa/Vmis  Máirtín/Npmsc  ,/Fi  ''/Fa  mar/Cs  b''/Ws-i  eisean/Pp3ms-e  a/Q-r  bhí/Vmis  ag/Sp  gríosú/Nv  na/Td-p"," bhfear/Ncmpg"," agus/Cc  ag/Sp  iarraidh/Nv  iad/Pp3-p  a/Sp  thabhairt/Nv  leis/Pr3ms  isteach/Rd  sa/Spa-s  bpáirc/Ncfsc  ,/Fi  ach/Cs  coiscéim/Ncfsc  ní/Qn  rachaidís/Vmc-3p-n  leis/Pr3ms  ./Fe </s><s> Bhí/Vmis  díol/Ncmsc  fir/Ncmsg  de/Sp  mhisneach/Ncmsc  aige/Pr3ms"
"doc#20","bhí/Vmis  ag/Sp  gríosú/Nv  na/Td-p  bhfear/Ncmpg  agus/Cc  ag/Sp  iarraidh/Nv  iad/Pp3-p  a/Sp  thabhairt/Nv  leis/Pr3ms  isteach/Rd  sa/Spa-s  bpáirc/Ncfsc  ,/Fi  ach/Cs  coiscéim/Ncfsc  ní/Qn  rachaidís/Vmc-3p-n  leis/Pr3ms  ./Fe </s><s> Bhí/Vmis  díol/Ncmsc"," fir/Ncmsg"," de/Sp  mhisneach/Ncmsc  aige/Pr3ms  féin/Px  ar/Sp|Wpsi|Wssi|Ws-q|Wsdq  chuma/Ncfsc|Aqp  ar/Sp  bith/Ns-s  ./Fe </s><s> Go/Q-s  ndéana/Vmsp  Dia/Ncmsc  grásta/Ncmsg  ar/Sp  a/Dp3ms  anam/Ncmsc  !/Fe </s><s> ''/Fa </s><s> Rinne/Vmis  an/Td-s  Dochtúir/Ncmsc  Ó/Sp  Maoilchiaráin/Npmsc  gach/Ns-s|Dq  arbh/Wpsi|Wsdq|Ws-q|Wssi"
"doc#20","sa/Spa-s  ngluaisteán/Ncmsc  mar/Cs  a/Q-r  raibh/Vmis---n  Brian/Npmsc  ag/Sp  fanacht/Nv  leis/Pr3ms  mar/Cs  níor/Ws-in  mhaith/Vmis|Aqp|Ncfsc  leis/Pr3ms|Sp  a/Sp  bheith/Nv  ag/Sp  coinneáil/Nv  moille/Ncfsg|Ncfsc|Ncfsg  ar/Sp  Bhrian/Npmsg  i/Sp  ngeall/Ncmsc  ar/Sp  an/Td-s"," bhfear/Ncmsc"," a/Q-r  bhí/Vmis  in/Sp  éindí/Ns-s  leis/Pr3ms  ,/Fi  ach/Cs  ba/Wsri  mhian/Ncfsc  leis/Pr3ms|Sp  a/Sp  bheith/Nv  socraithe/Av  in/Sp  áit/Ncfsc  éicint/Ncfsc  i/Sp  gcomhair/Ns-s  na/Td-s  hoíche/Ncfsg  ./Fe </s><s> ''/Fa  ''/Fa  Bhfuil/Vmip---d  tú/Pp2-s  ag/Sp  aireachtáil/Ncfsc"
"doc#20","ag/Sp  déanamh/Nv  ceann/Ncmpg|Ncmsc  ar/Sp  aghaidh/Ncfsc  ar/Sp  theach/Ncmsc  Bhreathnaigh/Vmis  i/Sp  gContae/Ncmsc  na/Td-s  Mí/Npfpg  ,/Fi  mar/Cs  ar/Qq-s|Q-p|Q-is  cuireadh/Vmis0  na/Td-p  múrtha/Av  fáilte/Ncfsc|Ncfsg  rompu/Pr3-p  ./Fe </s><s> ''/Fa  Bhí/Vmis  baint/Ncfsc  ag/Sp"," fear/Ncmsc"," an/Td-s  tí/Ncfsg  le/Sp  Conradh/Ncmsc  na/Td-p  Talún/Npmsg  lá/Ncmsc  den/Spa-s  saol/Ncmsc  ,/Fi  agus/Cc  b''/Ws-i  as/Sp  Coillte/Ncfpc  Mach/Npmsc  i/Sp  gContae/Ncmsc  Mhaigh/Npmsg  Eo/Npmsc|Npmsg  ó/Sp  cheart/Ncmsc  é/Pp3ms  ,/Fi  ach/Cs  chaith/Vmis  sé/Mc|Pp3mss  tréimhse/Ncfsc  sna/Spa-p"
"doc#20","abhaile/Rd  dó/Pr3ms  ./Fe </s><s> Teach/Ncmsc  íseal/Aq-msc  ceann/Ncmpg|Ncmsc  slinne/Ncfsg  a/Q-r  bhí/Vmis  ag/Sp  an/Td-s  mBreathnach/Ncmsc  ,/Fi  agus/Cc  nuair/Cs  a/Q-r  chnag/Vmis  Brian/Npmsc  ar/Sp  an/Td-s  doras/Ncmsc  agus/Cc  mhínigh/Vmis  an/Td-s  scéal/Ncmsc  d''/Q"," fhear/Vmis"," an/Td-s  tí/Ncmsc  ba/Wsri  ghearr/Aqp  an/Td-s  mhoill/Ncfsc  airsean/Pr3ms-e  an/Td-s  lampa/Ncmsc  beag/Aq-msc  a/Sp  lasadh/Vmis0  agus/Cc  iad/Pp3-p  a/Dp3fs  ligint/Ncfsc  isteach/Rd  ./Fe </s><s> Bhí/Vmis  a/Dp3ms  fhios/Ncmsc  ag/Sp  fear/Ncmsc  an/Td-s  tí/Ncfsg  go/Q-s  raibh/Vmis---d|Vmsp  an/Td-s  cath/Ncmsc"
"doc#20","mhínigh/Vmis  an/Td-s  scéal/Ncmsc  d''/Q  fhear/Vmis  an/Td-s  tí/Ncmsc  ba/Wsri  ghearr/Aqp  an/Td-s  mhoill/Ncfsc  airsean/Pr3ms-e  an/Td-s  lampa/Ncmsc  beag/Aq-msc  a/Sp  lasadh/Vmis0  agus/Cc  iad/Pp3-p  a/Dp3fs  ligint/Ncfsc  isteach/Rd  ./Fe </s><s> Bhí/Vmis  a/Dp3ms  fhios/Ncmsc  ag/Sp"," fear/Ncmsc"," an/Td-s  tí/Ncfsg  go/Q-s  raibh/Vmis---d|Vmsp  an/Td-s  cath/Ncmsc  ar/Sp  siúl/Nv  sa/Spa-s  gcathair/Ncfsc  ar feadh/Spc  an/Td-s  lae/Ncmsg  agus/Cc  bhí/Vmis  a/Dp3ms  chuid/Ncfsc  fola/Ncfpg|Ncfsg  corraithe/Av  go/Ua  mór/Aqp  nuair/Cs  a/Q-p|Q-i|Q-r  d''/Q  inis/Vmis  fear/Ncmsc  as/Sp  an/Td-s"
"doc#20","fhios/Ncmsc  ag/Sp  fear/Ncmsc  an/Td-s  tí/Ncfsg  go/Q-s  raibh/Vmis---d|Vmsp  an/Td-s  cath/Ncmsc  ar/Sp  siúl/Nv  sa/Spa-s  gcathair/Ncfsc  ar feadh/Spc  an/Td-s  lae/Ncmsg  agus/Cc  bhí/Vmis  a/Dp3ms  chuid/Ncfsc  fola/Ncfpg|Ncfsg  corraithe/Av  go/Ua  mór/Aqp  nuair/Cs  a/Q-p|Q-i|Q-r  d''/Q  inis/Vmis"," fear/Ncmsc"," as/Sp  an/Td-s  gcomharsanacht/Ncfsc  dó/Pr3ms  é/Pp3ms  ./Fe </s><s> B''/Ws-i  fhearr/Aqc  leis/Sp  cuid/Ncfsc  mhaith/Aq-fsc  gunnaí/Ncmpg|Ncmpc  a/Sp  bheith/Nv  aige/Pr3ms  féin/Px  agus/Cc  troid/Ncfsc|Nv  a/Sp  dhéanamh/Nv  chomh/Ri  maith/Aqp  le/Sp  haon/Mc"
"doc#20","./Fe </s><s> Bhíodar/Vmis3p  ag/Sp  gluaiseacht/Nv  go/Sp  sciobtha/Av  agus/Cc  i/Sp  bhfoisceacht/Ncfsc  trí/Ncmsg  mhíle/Ncmsg|Ncmsc  den/Spa-s  bhaile/Ncmsc  nuair/Cs  a/Q-r  chonaiceadar/Vmis3p  chucu/Pr3-p  beirt/Ncfsc"," fhear/Ncmpg"," ag/Sp  rothaíocht/Ncfsc  ./Fe </s><s> Mhaolaigh/Vmis  Brian/Npmsc  sa/Spa-s  ngluaiseacht/Ncfsc  agus/Cc  thuirling/Vmis  an/Td-s  bheirt/Ncfsc  de/Sp  na/Td-p  rothair/Ncmpc  agus/Cc  thug/Vmis  comhartha/Ncmsc  dó/Pr3ms  ./Fe </s><s> Ní/Qn"
"doc#20","nuair/Cs  a/Q-r  chnag/Vmis  Dónall/Npmsc  ar/Sp  dhoras/Ncmsc  Tigh/Ncmsd  Bhreathnaigh/Vmis  agus/Cc  thug/Vmis  a/Dp3ms  ainm/Ncmsc  don/Npmsc  té/Pi  a/Q-r  cheistigh/Vmis  ag/Sp  an/Td-s  doras/Ncmsc  é/Pp3ms  ./Fe </s><s> Ligeadh/Vmis0  isteach/Rd  é/Pp3ms  agus/Cc"," fearadh/Vmis0"," na/Td-p  múrtha/Av  fáilte/Ncfsc|Ncfsg  roimhe/Pr3ms  ;/Fi  shílfeá/Vmc-2s  gur/Q--s  ar/Sp  ais/Ncfsc  ó/Sp  Thír/Ncfsc  na/Td-p  nÓg/Ncmpg  a/Q-r  tháinig/Vmis  sé/Pp3mss  i/Sp  dtosach/Ncmsc  nuair/Cs  a/Q-r  sheas/Vmis  sé/Pp3mss  ar/Sp  an/Td-s  urlár/Ncmsc  ./Fe </s><s> Fear/Ncmsc  mór/Aq-msc  ,/Fi"
"doc#20","é/Pp3ms  agus/Cc  fearadh/Vmis0  na/Td-p  múrtha/Av  fáilte/Ncfsc|Ncfsg  roimhe/Pr3ms  ;/Fi  shílfeá/Vmc-2s  gur/Q--s  ar/Sp  ais/Ncfsc  ó/Sp  Thír/Ncfsc  na/Td-p  nÓg/Ncmpg  a/Q-r  tháinig/Vmis  sé/Pp3mss  i/Sp  dtosach/Ncmsc  nuair/Cs  a/Q-r  sheas/Vmis  sé/Pp3mss  ar/Sp  an/Td-s  urlár/Ncmsc  ./Fe </s><s>","Fear/Ncmsc"," mór/Aq-msc  ,/Fi  láidir/Aqp  ,/Fi  cairdiúil/Aqp  ,/Fi  stuama/Aqp  ba/Wsri  ea/Pp3-s  Dónall/Npmsc  ./Fe </s><s> Ba/Ws-i  leasc/Aqp  leis/Sp  mórán/Ncmsc  a/Sp  rá/Nv  go/Ua  fóill/Aqp  maidir/Sp  le/Sp  n-imeachtaí/Ncmpc  na/Td-s  seachtaine/Ncfsg"
"doc#20","raibh/Vmis---d  sé/Pp3mss  ,/Fi  agus/Cc  is/Wpri  éard/Ncmsc  a/Q-r  dúirt/Vmis  sé/Pp3mss  go/Cs  mbeadh/Vmc  a/Mn  dhá/Mc  dhíol/Ncmsc  le/Sp  déanamh/Nv  ag/Sp  chuile/Dq  dhuine/Ncmsc  acu/Pr3-p  é/Pp3ms  féin/Px  a/Sp  thabhairt/Nv  slán/Ncmpg|Ncmsc  gan/Sp  bacadh/Vmis0  le/Sp"," fear/Ncmsc"," a/Q-r  bhí/Vmis  gar/Ncmsc  do/Sp  bheith/Ncfsc  caillte/Av  cheana/Rg  féin/Px  ./Fe </s><s> ''/Fa </s><s> ''/Fa  Tháinig/Vmis  scata/Ncmsc  de/Sp  shaighdiúirí/Ncmpc  Shasana/Npmsg  go dtí/Spc  an/Td-s  doras/Ncmsc  in aice/Spc  na/Td-s  háite/Ncfsg  ina/Spr"
"doc#20","a/Q-r  bhí/Vmis  ceann/Ncmsc  amháin/Aqp  den/Spa-s  teach/Ncmsc  ina/Spr  raibh/Vmis---d  sé/Pp3mss  fré/Xf  dhearglasadh/Ncmsc  acu/Pr3-p  ./Fe </s><s> Duine/Ncmsc  acu/Pr3-p  féin/Px  a/Q-r  bhí/Vmis  ag/Sp  déanamh/Nv  iontais/Ncmpc|Ncmsg  de/Sp  chalmacht/Ncfsc  an/Td-s"," fhir/Ncmsg"," a/Q-i  mharaíodar/Vmis3p  a/Q-p|Q-i|Q-r  d''/Q  inis/Vmis  an/Td-s  scéal/Ncmsc  cúpla/Ncmsg  lá/Ncmsc  ina/Spp-s  dhiaidh/Ns-s  sin/Dd  ./Fe </s><s> ''/Fa </s><s> Bhí/Vmis  Taidhgín/Npmsc  agus/Cc  a/Q-r  raibh/Vmis---n  i láthair/Spc  corraithe/Nv--g  go/Ua  mór/Aqp  ar/Sp"
"doc#20","./Fe </s><s> Bhí/Vmis  an/Td-s  cara/Ncmsc  ab/Wsri  fhearr/Aqc  a/Q-r  bhí/Vmis  ag/Sp  Taidhgín/Npmsc  sa/Spa-s  taobh/Ncmsc  sin/Dd  tíre/Ncfsg  ar/Sp  shlí/Ncfsc  na/Td-p  fírinne/Ncmsg  anois/Rg  agus/Cc  má/Cs  bhí/Vmis  cumha/Ncmsc  air/Pr3ms  i ndiaidh/Spc  an/Td-s"," fhir/Ncmsg"," a/Dp3ms  thaithnigh/Ncmsv  chomh/Ri  mór/Aqp  sin/Dd  leis/Pr3ms|Sp  cér/Pq  mhilleán/Ncmsc  sin/Dd  dó/Pr3ms  ?/Fq </s><s> Dúirt/Vmis  Dónall/Npmsc  Ó/Sp  Cléirigh/Npmsc  go/Q-s  raibh/Vmis---d|Vmsp  Máirtín/Npmsc  rófhada/Ncmpv  sa/Spa-s  teach/Ncmsc  sin/Dd  acu/Pr3-p"
"doc#20","duit/Pr2-s  ./Fe </s><s> Táim/Vmip1s  cinnte/Nv--g  go/Cs  dtabharfaidh/Vmif  tú/Pp2-s  lámh/Ncfsc  chúnta/Av  dóibh/Pr3-p  le/Sp  gunnaí/Ncmpc  a/Sp  sholáthar/Nv  ,/Fi  má/Cs  iarrtar/Vmip0  ort/Pr2-s  a/Sp  dhéanamh/Nv  ,/Fi  mar/Cs  tá/Vmip  na/Td-p  mílte/Ncmpc"," fear/Ncmpg"," in/Sp  Éirinn/Npfsd  ar/Sp  bís/Ncfsc  anois/Rg  ag/Sp  fanacht/Nv  le/Sp  gunnaí/Ncmpc  ./Fe </s><s> Deirtear/Vmip0  gur/Wpdi|Wsdi  fearr/Aqc  stuaim/Ncfsc  ná/Cc  neart/Ncmsc  go/Ua  fóill/Aqp  ,/Fi  ach/Cs  i dteannta/Spc  a/Dp3ms  chéile/Ncmsc  is/Wpri  fearr/Aqc"
"doc#20","seachtaine/Ncfsg  le/Sp  cuairt/Ncfsc  a/Sp  thabhairt/Nv  oraibh/Pr2-p  ./Fe </s><s> ''/Fa </s><s> B''/Ws-i  álainn/Aqp  le/Sp  Taidhgín/Npmsc  an/Td-s  seomra/Ncmsg  suí/Nv|Ncmsc|Ncmsg  ina/Spr  rabhadar/Vmis3p-d  ./Fe </s><s> Bhí/Vmis  Tomás/Npmsc  Mac/Up  Diarmada/Npmsc  ,/Fi"," fear/Ncmsc"," stuama/Aqp  meánaosta/Av  ,/Fi  ina/Spp-s  shuí/Nv  ar/Sp  a/Dp3ms  chathaoir/Ncfsc  shócúlach/Aq-fsc  ,/Fi  agus/Cc  é/Pp3ms  ag/Sp  breathnú/Nv  ar/Sp  an/Td-s  mbeirt/Ncfsc  a/Q-r  tháinig/Vmis  isteach/Rd  ./Fe </s><s> ''/Fa  Cén/Pq--s  scéal/Ncmsc  atá/Vmip---r  ag/Sp"
"doc#20","sásta/Aqp  leis/Sp  an/Td-s  gcodladh/Ncfsc  breá/Aq-msc  a/Q-r  bhí/Vmis  acu/Pr3-p  ./Fe </s><s> ''/Fa  Cuir/Vmm-2s  ort/Pr2-s  ,/Fi  ''/Fa  arsa/Vmis  Dónall/Npmsc  ,/Fi  ''/Fa  agus/Cc  tar/Vmm-2s  isteach/Rd  chuig/Sp  an/Td-s  teach/Ncmsc  ./Fe </s><s> Col/Ncmsc  seisir/Ncmsg  le/Sp  m''/Dp1-s  athair/Ncfsc|Ncmsc"," fear/Ncmpg"," an/Td-s  tí/Ncmsc  ,/Fi  agus/Cc  tá/Vmip  an/Td-s  mac/Ncmsc  is/Wpri  sine/Aqc  leis/Sp  san/Pd  R.I.C./Y  Daoine/Ncmpc  cneasta/Aqp  iad/Pp3-p  ,/Fi  chuile/Dq  dhuine/Ncmsc  acu/Pr3-p  ,/Fi  agus/Cc  chuireadar/Vmis3p  scéal/Ncmsc  chugam/Pr1-s  an/Td-s  lá/Ncmsc"
"doc#20","leath/Vmis  faoi/Sp|Pr3ms  féin/Px  ,/Fi  ''/Fa  arsa/Vmis  Taidhgín/Npmsc  go/Sp  crosta/Av  ./Fe </s><s> ''/Fa  Tá/Vmip  lomchlár/Ns-s  na/Td-p  fírinne/Ncmsg  ina/Spr  bhfuilim/Vmip1s-d  a/Sp  rá/Nv  ,/Fi  ''/Fa  arsa/Vmis  Dónall/Npmsc  ./Fe </s><s> ''/Fa  Bhí/Vmis  mise/Pp1-s-e  agus/Cc  mac/Ncmsc  an/Td-s"," fhir/Ncmsg"," sin/Dd  chomh/Ri  mór/Aqp  le/Sp  chéile/Ncmsc  lá/Ncmsc  den/Spa-s  saol/Ncmsc  agus/Cc  tá/Vmip  an/Td-s  capall/Ncmsc  bán/Aq-msc  agus/Cc  an/Td-s  chruach/Ncfsc  fhéir/Ncmsg  ./Fe </s><s> Ní/Qn  raibh/Vmis---n  ann/Pr3ms  ach/Cs  é/Pp3ms  féin/Px  agus/Cc  mé/Pp1-s  féin/Px  ;/Fi  ach/Cs  níor/Ws-in"
"doc#20","dá/Cs  dtagadh/Vmih  sé/Pp3mss  linn/Pr1-p|Ncfsc  ./Fe </s><s> ''/Fa </s><s> Isteach/Rd  le/Sp  Dónall/Npmsc  ar/Sp  an/Td-s  bpointe/Ncmsc  agus/Cc  Taidhgín/Npmsc  dá/Spp-s  leanacht/Ncfsc  ./Fe </s><s> Bhí/Vmis  fáilte/Ncfsc  agus/Cc  fiche/Mc  rompu/Pr3-p  ag/Sp"," fear/Ncmsc"," an/Td-s  tí/Ncfsg  agus/Cc  a/Dp3ms  bhean/Ncfsc  ,/Fi  ach/Cs  ní/Qn  raibh/Vmis---n  duine/Ncmsc  ar/Sp  bith/Ns-s  de/Sp  na/Td-p  daoine/Ncmpc  óga/Aq--pc  sa/Spa-s  teach/Ncmsc  ./Fe </s><s> Chuir/Vmis  Dónall/Npmsc  agus/Cc  Taidhgín/Npmsc  boslach/Ncmpg  ar/Sp  an/Td-s  n-éadan/Ncmsc"
"doc#20","fhada/Aqp  ann/Pr3ms  dóibh/Pr3-p  go/Cs  bhfuaireadar/Vmis3p  gluaisteán/Ncmsc  a/Sp  dhul/Nv  i/Sp  dtreo/Ncfsc  na/Td-s  cathrach/Ncfsg  agus/Cc  lig/Vmis  an/Td-s  tiománaí/Ncmsc  isteach/Rd  iad/Pp3-p  ,/Fi  mar/Cs  ní/Qn  raibh/Vmis---n  ach/Cs"," fear/Ncmsc"," amháin/Aqp  sa/Spa-s  ngluaisteán/Ncmsc  leis/Pr3ms  ./Fe </s><s> Ní/Qn  dheachaigh/Vmis---n  Dónall/Npmsc  thar/Sp  cúpla/Ncmsc  míle/Ncmsg  nuair/Cs  a/Q-r  tháinig/Vmis  sé/Pp3mss  amach/Rd  ar/Sp  an/Td-s  mbóthar/Ncmsc  le/Sp  cead/Ncmsc  an/Td-s"
"doc#20","fhada/Aqp  go/Cs  rabhadar/Vmis3p-d  sa/Spa-s  gcathair/Ncfsc  ,/Fi  agus/Cc  ag/Sp  gluaiseacht/Nv  go dtí/Spc  an/Td-s  cuan/Ncmsc  ./Fe </s><s> Sheas/Vmis  an/Td-s  gluaisteán/Ncmsc  agus/Cc  d''/Q  fhiafraigh/Vmis  Taidhgín/Npmsc  d''/Q"," fhear/Ncmsc"," ard/Aq-msc  a/Q-r  bhí/Vmis  cóngarach/Aqp  dó/Pr3ms  cá/Rq  fhad/Ncmsc  go/Cs  mbeadh/Vmc  an/Td-s  long/Ncfsc  ag/Sp  gluaiseacht/Nv  ./Fe </s><s> ''/Fa  Ní/Qn  bheidh/Vmif---n  sí/Pp3fss  ag/Sp  imeacht/Nv  go ceann/Spc  uair/Ncfsc  an/Td-s  chloig/Ncmsg  nó/Cc  mar/Sp  sin/Pd"
"doc#20","dó/Pr3ms  cá/Rq  fhad/Ncmsc  go/Cs  mbeadh/Vmc  an/Td-s  long/Ncfsc  ag/Sp  gluaiseacht/Nv  ./Fe </s><s> ''/Fa  Ní/Qn  bheidh/Vmif---n  sí/Pp3fss  ag/Sp  imeacht/Nv  go ceann/Spc  uair/Ncfsc  an/Td-s  chloig/Ncmsg  nó/Cc  mar/Sp  sin/Pd  ,/Fi  ''/Fa  arsa/Vmis  an/Td-s"," fear/Ncmsc"," ./Fe </s><s> Thairg/Vmis  Taidhgín/Npmsc  airgead/Ncmpg  don/Spa-s  tiománaí/Ncmsc  ansin/Rl  ach/Cs  pingin/Ncfsc  ní/Qn  ghlacfadh/Vmc----n  sé/Pp3mss  uaidh/Pr3ms  ./Fe </s><s> ''/Fa  Cara/Ncmsc  liom/Pr1-s  Dónall/Npmsc  ,/Fi  ''/Fa  ar/Vmis  seisean/Pp3msse  ,/Fi  agus/Cc"
"doc#20","dhom/Ncmsc  í/Pp3fs  ./Fe </s><s> ''/Fa </s><s> Shiúladar/Npmsc  rud/Ncmsc  beag/Aq-msc  le cois/Spc  ceád/Ncmsc  slat/Ncfpg  go dtí/Spc  an/Td-s  teach/Ncmsc  ósta/Ncmsg  ba/Wsri  ghaire/Aqc  do/Sp  láthair/Ncfsc  agus/Cc  isteach/Rd  leo/Pr3-p  ./Fe </s><s> Bhí/Vmis"," fear/Ncmsc"," ramhar/Aq-msc  beathaithe/Av  ag/Sp  freastal/Nv  ar/Sp|Qq-s|Q-p|Q-is  a/Q-r  raibh/Vmis---n  istigh/Rd  rompu/Pr3-p  ./Fe </s><s> Rachadh/Vmc  sé/Pp3mss  rite/Av  le/Sp  duine/Ncmsc  a/Dp3ms  ghuth/Ncmsc  féin/Px  a/Sp  chloisteáil/Nv  lena/Spr  raibh/Vmis---d  de/Sp"
"doc#20","agus/Cc  na/Td-p  sluaite/Ncmpc|Ncmpg  de/Sp  mhuintir/Ncfsc  mo/Dp1-s  thíre/Ncfsg  ar/Sp  bhealach/Ncmsc  a/Dp3-p  mbasctha/Ncmsg  ,/Fi  agus/Cc  ní/Ncmsc|Ncfsc|Nv|Wp-in  beag/Aqp|Aq-msc  sin/Dd  ./Fe </s><s> ''/Fa </s><s> Ní/Qn  fhéadfaidís/Vmc-3p-n  gan/Sp  éisteacht/Nv  le/Sp  comhrá/Nv  na/Td-p"," bhfear/Ncmpg"," a/Q-r  bhí/Vmis  thart/Rd  timpeall/Rd  orthu/Pr3-p  ./Fe </s><s> Bhí/Vmis  cuid/Ncfsc  acu/Pr3-p  ag/Sp  cáineadh/Vmis0  na/Td-p  Sasanach/Ncmsc  agus/Cc  ag/Sp  cur/Nv  caoi/Ncfsc|Ncfsg  ar/Sp  an/Td-s  scrios/Ncmsc  a/Q-p|Q-i|Q-r  rinneadh/Vmis0  leo/Pr3-p  ina/Spp-p  gcathair/Ncfsc"
"doc#20","sé/Pp3mss  ó/Sp  dhaoine/Ncmpc  a/Q-r  rugadh/Vmis0  ar/Sp  bord/Ncmsc  loinge/Ncfsg  agus/Cc  gur/Q--s|Wpdi|Wsdi  cuireadh/Vmis0|Ncmsc  aoibhneas/Ncmpg|Ncmsc  ar/Sp  a/Dp3ms  chroí/Ncmsc  anois/Rg  mar/Sp|Cs  gheall/Vmis|Ncmsc  air/Pr3ms  sin/Dd  ?/Fq </s><s> Tháinig/Vmis  scata/Ncmsc"," fear/Ncmpg"," ar/Sp  bord/Ncmsc  agus/Cc  cheap/Vmis  Taidhgín/Npmsc  go/Q-s  raibh/Vmis---d|Vmsp  a/Dp3-p  bhformhór/Ncmsc  níos/Uc  óige/Aqc  ná/Cc  é/Pp3ms  féin/Px  ,/Fi  ach/Cs  bhí/Vmis  seanfhondúirí/Ncmpc  ina/Spp-p|Spp-s  measc/Ncmsc  a/Q-p|Q-i|Q-r  d''/Q  imigh/Vmis  go/Sp  Sasana/Npmsc|Npfsc"
"doc#20","tráth/Ncmsc  sin/Dd  den/Spa-s  bhliain/Ncfsc  go/Ua  mion/Aqp  agus/Cc  go/Ua  minic/Aqp  cheana/Rg  ./Fe </s><s> Ní/Qn  bhailíonn/Vmip---n  cloch/Ncfsc  reatha/Ncmsg  caonach/Ncmpg|Ncmsc  agus/Cc  ní/Qn  raibh/Vmis---n  aon/Mc|Dq  chosúlacht/Ncfsc  ar/Sp  na/Td-p"," fir/Ncmpc"," chéanna/Ncfpg|Ncmsg  go/Cs  rabhadar/Vmis3p-d  ar/Qq-s|Q-p|Q-is  rothaí/Vmsp  órga/Aqc  an/Td-s  tsaoil/Ncmsg  go/Ua  fóill/Aqp  ,/Fi  ach/Cs  a/Dp3ms  mhalairt/Ncfsc  ar/Sp  fad/Ncmsc  de/Sp  chosúlacht/Ncfsc  a/Q-r  bhí/Vmis  orthu/Pr3-p  mar/Cs  bhíodar/Vmis3p  gléasta/Ncmsg"
"doc#20","míthaitneamhach/Aq-msc  bia/Ncmsg|Ncmsc  agus/Cc  bhuail/Vmis  tinneas/Ncmsc  farraige/Ncfsg  é/Pp3ms  ar/Sp  an/Td-s  toirt/Ncfsc  ,/Fi  ach/Cs  bhí/Vmis  an/Td-s  spiorad/Ncmsc  níos/Uc  fearr/Aqc  aige/Pr3ms  ná/Cc  mar/Cs  a/Q-r  bhí/Vmis  ag/Sp  an/Td-s"," bhfear/Ncmsc"," eile/Dd  agus/Cc  ba/Wsri  ghearr/Aqp  go/Q-s  raibh/Vmis---d|Vmsp  sé/Pp3mss  ag/Sp  amhránaíocht/Ncfsc  agus/Cc  dearmad/Ncmsc|Nv  déanta/Av  aige/Pr3ms  ar/Sp  an/Td-s  tinneas/Ncmsc  ./Fe </s><s> Bhí/Vmis  a/Dp3ms  lán/Ncmsc  daoine/Ncmpg  ar/Sp  an/Td-s  long/Ncfsc  sin/Dd  nach/Wprin"
"doc#20","Taidhgín/Npmsc  leis/Sp  an/Td-s  gcaoi/Ncfsc  a/Q-r  raibh/Vmis---n  an/Td-s  scéal/Ncmsc  ./Fe </s><s> Bhí/Vmis  sé/Pp3mss  ar/Sp  tí/Ncfsc|Ncmsc  a/Sp  dhul/Nv  isteach/Rd  i/Sp  gcarráiste/Ncmsc  den/Spa-s  chéad/Mo|Mc  rang/Ncmsc  -/Fb  dearmad/Ncmsc|Nv  den/Spa-s  chineál/Ncmsc  a/Q-p|Q-i|Q-r  níos/Vmip---r"," fear/Ncmsc"," oibre/Ncfsg  ar/Sp  an/Td-s  gcéad/Mo|Mc  gheábh/Ncmsc  amach/Rd  ar/Sp  a/Dp3ms  shaol/Ncmsc  dó/Pr3ms  -/Fb  ach/Cs  cuireadh/Vmis0|Ncmsc  cosc/Ncmpg|Ncmsc  leis/Pr3ms  ./Fe </s><s> Dúradh/Vmis0  leis/Pr3ms  go/Q-s  raibh/Vmis---d|Vmsp  carráistí/Ncmpc  den/Spa-s  tríú/Mo  rang/Ncmsc  níos/Uc"
"doc#20","a/Q-r  ghoile/Vmsp---n  ach/Cs  a/Dp3ms  leithéid/Ncfsc  d''/Sp  ocras/Ncmsc  níor/Qn-s  airigh/Vmis---n  sé/Pp3mss  ariamh/Ncmsc  ina/Spp-s  shaol/Ncmsc  ./Fe </s><s> Amach/Rd  leis/Pr3ms|Sp  ar/Sp  an/Td-s  tsráid/Ncfsc  ba/Wsri  ghaire/Aqc  dó/Pr3ms  agus/Cc  bhuail/Vmis  bleid/Ncfsc  ar/Q-is"," fhear/Vmis"," a/Q-r  bhí/Vmis  ina/Spp-s  sheasamh/Nv  le/Sp  leataobh/Ncmsc  na/Td-s  sráide/Ncfsg  ag/Sp  fanacht/Nv  ar/Sp  dhuine/Ncmsc  éicint/Ncfsc  de réir/Spc  cosúlachta/Ncfsg  ./Fe </s><s> ''/Fa  An/Qq  bhféadfá/Vmc-2s  inseacht/Ncmsc  dom/Pr1-s  le/Sp  do/Dp2-s"
"doc#20","./Fe </s><s> ''/Fa  An/Qq  bhféadfá/Vmc-2s  inseacht/Ncmsc  dom/Pr1-s  le/Sp  do/Dp2-s  thoil/Ncfsc  ,/Fi  ''/Fa  ar/Vmis  seisean/Pp3msse  ,/Fi  ''/Fa  cá/Rq  bhfuil/Vmip---d  an/Td-s  tSráid/Ncfsc  Ard/Aq-fsc  hArlsden/Ncfsc  ?/Fq </s><s> ''/Fa </s><s> ''/Fa  D''/Q  fhéadfainn/Vmc-1s  ,/Fi  ''/Fa  arsa/Vmis  an/Td-s"," fear/Ncmsc"," ./Fe </s><s> ''/Fa  Tá/Vmip  an/Td-s  áit/Ncfsc  sin/Dd  suite/Av  tuairim/Ncfsc  is/Cc  ceithre/Mc|Aqp  mhíle/Ncmsg|Ncmsc  ó/I  thuaidh/Rd  ón/Spa-s  áit/Ncfsc  ina/Spr  bhfuil/Vmip---d  tú/Pp2-s  in/Sp  do/Dp2-s  sheasamh/Nv|Ncmsc  ./Fe </s><s> Téann/Vmip  bus/Ncmsc  uimhir/Ncfsc  a/Mn  sé/Mc  déag/Ns-s  thar/Sp"
"doc#20","díot/Pr2-s  ,/Fi  ''/Fa  arsa/Vmis  Taidhgín/Npmsc  ,/Fi  ''/Fa  agus/Cc  tuigimse/Vmip1s--e  a/Q-i  bhfuil/Vmip---d  ráite/Ncmpc  agat/Pr2-s  ./Fe </s><s> ''/Fa </s><s> D''/Q  imigh/Vmis  leis/Pr3ms  ansin/Rl  trasna/Sp  go dtí/Spc  an/Td-s  áit/Ncfsc  a/Q-p|Q-i|Q-r  d''/Q  ainmnigh/Vmis  an/Td-s"," fear/Ncmsc"," agus/Cc  níorbh/Ws-in  fhada/Aqp  ann/Pr3ms  dó/Pr3ms  go/Cs  dtáinig/Vmis  bus/Ncmsc  agus/Cc  ceann/Ncmsc  eile/Dd  i ndiaidh/Spc  an/Td-s  chinn/Ncmsg  sin/Dd  ,/Fi  ach/Cs  ní/Qn  raibh/Vmis---n  iomrá/Ncmsc  ar/Sp  uimhir/Ncfsc  a/Mn  sé/Mc  deag/Ncmsc  go/Ua"
"doc#20","cheart/Aq-fsc  ar/Sp  an/Td-s  séú/Mo  bus/Ncmsc  a/Q-r  tháinig/Vmis  ./Fe </s><s> Isteach/Rd  le/Sp  Taidhgín/Npmsc  ar/Sp  an/Td-s  toirt/Ncfsc  cé/Ncfsg  go/Cs  raibh/Vmis---d|Vmsp  an/Td-s  bus/Ncmsc  céanna/Aqp  gar/Aqp  do/Sp  bheith/Ncfsc  lán/Aq-fsc  go/Sp  doras/Ncmsc  ./Fe </s><s> Bhí/Vmis"," fear/Ncmsc"," a/Q-r  raibh/Vmis---n  culaith/Ncfsc  ceirde/Ncfsg  air/Pr3ms  ag/Sp  obair/Ncfsc  go/Ua  dian/Aqp  istigh/Rd  ag/Sp  bailiú/Nv  airgid/Ncmsg|Ncmpc  ./Fe </s><s> ''/Fa  Ticéidí/Npmsc  le/Sp  bhur/Dp2-p  dtoil/Ncfsc  !/Fe </s><s> ''/Fa  ar/Vmis  seisean/Pp3msse  os/Sp  ard/Ncmsc  agus/Cc"
"doc#20","ag/Sp  siúl/Nv  siar/Rd  agus/Cc  aniar/Rd|Aqp  ./Fe </s><s> Thug/Vmis  sé/Mc  súilfhéachaint/Ncfsc  amháin/Aqp  ar/Sp  na/Td-p  tithe/Ncmpc  ar/Sp  gach/Dq  taobh/Ncmsc  de/Pr3ms  agus/Cc  bhí/Vmis  ceann/Ncmsc  amháin/Aqp  acu/Pr3-p  a/Q-i  raibh/Vmis---d  a/Dp3ms  lán/Ncmsc"," fir/Ncmsg"," oibre/Ncfsg  ina/Spp-p|Spp-s  seasamh/Nv  in aice/Spc  an/Td-s  dorais/Ncmsg  agus/Cc  isteach/Rd  le/Sp  cuid/Ncfsc  acu/Pr3-p  gan/Sp  mórán/Ncmsc  moille/Ncfsg  ./Fe </s><s> Teach/Ncmsc  tábhairne/Ncmsg  ab/Wsri  ea/Pp3-s  an/Td-s  teach/Ncmsc  sin/Dd  agus/Cc  an/Wp-q|Wpdq  ''/Fa"
"doc#20","cuid/Ncfsc  acu/Pr3-p  gan/Sp  mórán/Ncmsc  moille/Ncfsg  ./Fe </s><s> Teach/Ncmsc  tábhairne/Ncmsg  ab/Wsri  ea/Pp3-s  an/Td-s  teach/Ncmsc  sin/Dd  agus/Cc  an/Wp-q|Wpdq  ''/Fa  Choróin/Ncfsc  ''/Fa  a/Q-r  thugtaí/Vmih0  mar/Sp  ainm/Ncmsc  ar/Sp  an/Td-s  teach/Ncmsc  céanna/Aqp  ./Fe </s><s> Bhí/Vmis"," fear/Ncmsc"," meánaosta/Av  a/Q-r  raibh/Vmis---n  cuma/Ncfsc  na/Td-s  maitheasa/Ncfsg  air/Pr3ms  ag/Sp  siúl/Nv  anonn/Rd  agus/Cc  anall/Rd  cóngarach/Aqp  don/Spa-s  teach/Ncmsc  agus/Cc  chuir/Vmis  Taidhgín/Npmsc  caint/Ncfsc|Nv  air/Pr3ms  ./Fe </s><s> D''/Q"
"doc#20","mar/Cs  tuigim/Vmm-1s|Vmip1s  go/Ua  soiléir/Aqp  a/Q-i  bhfuil/Vmip---d  ráite/Ncmpc  agat/Pr2-s  ./Fe </s><s> ''/Fa </s><s> ''/Fa  Tá/Vmip  uimhir/Ncfsc  a/Mn  trí/Ncmsc  ar/Sp  thaobh/Ncmsc  na/Td-s  láimhe/Ncfsg  deise/Ncfsg  a/Sp  dhul/Nv  ó/I  thuaidh/Rd  dhuit/Pr2-s  !/Fe </s><s> ''/Fa  arsa/Vmis  an/Td-s"," fear/Ncmsc"," agus/Cc  sheas/Vmis  sé/Pp3mss  mar/Cs  a/Q-r  raibh/Vmis---n  ach/Cs  choinnigh/Vmis  sé/Mc|Pp3mss  súil/Ncfsc  ar/Sp  Thaidhgín/Npmsc  go/Cs  ndeachaigh/Vmis---d  sé/Pp3mss  isteach/Rd  sa/Spa-s  tsráid/Ncfsc  a/Q-r  bhí/Vmis  uaidh/Pr3ms  agus/Cc  ba/Wsri  é/Pp3ms  a/Q-r  chuir/Vmis"
"doc#20","sé/Mc|Pp3mss  súil/Ncfsc  ar/Sp  Thaidhgín/Npmsc  go/Cs  ndeachaigh/Vmis---d  sé/Pp3mss  isteach/Rd  sa/Spa-s  tsráid/Ncfsc  a/Q-r  bhí/Vmis  uaidh/Pr3ms  agus/Cc  ba/Wsri  é/Pp3ms  a/Q-r  chuir/Vmis  an/Td-s  bóthar/Ncmsc  de/Pr3ms  go/Ua  sciobtha/Aqp|Av  ./Fe </s><s> Bhí/Vmis"," fear/Ncmsc"," ag/Sp  tíocht/Ncmsc  aduaidh/Aqp  agus/Cc  d''/Q  fhiafraigh/Vmis  Taidhgín/Npmsc  dhe/Pr3ms  cá/Rq  raibh/Vmis---d  uimhir/Ncfsc  a/Mn  trí/Ncmsc  ,/Fi  mar/Cs  ní/Qn  raibh/Vmis---n  sé/Pp3mss  saor/Aq-msc  ó/Sp  imní/Ncfsc  maidir/Sp  leis/Sp  an/Td-s  teach/Ncmsc"
"doc#20","Taidhgín/Npmsc  dhe/Pr3ms  cá/Rq  raibh/Vmis---d  uimhir/Ncfsc  a/Mn  trí/Ncmsc  ,/Fi  mar/Cs  ní/Qn  raibh/Vmis---n  sé/Pp3mss  saor/Aq-msc  ó/Sp  imní/Ncfsc  maidir/Sp  leis/Sp  an/Td-s  teach/Ncmsc  sin/Dd  ./Fe </s><s> B''/Ws-i  fhéidir/Ns-s  gurb/Wpdi  amhlaidh/Rg  a/Q-r  bhí/Vmis  an/Td-s"," fear/Ncmsc"," a/Q-r  chuir/Vmis  ansin/Rl  é/Pp3ms  ag/Sp  iarraidh/Nv  dallamullóg/Ncmsg|Ncmsc  a/Sp  chur/Nv  air/Pr3ms  ?/Fq </s><s> Ní/Qn  ghabhfadh/Vmc----n  sé/Pp3mss  isteach/Rd  gan/Sp  labhairt/Nv  le/Sp  duine/Ncmsc  éicint/Ncfsc  eile/Dd  pé/Pi  ar/Sp  bith/Ns-s  é/Pp3ms  ./Fe </s>"
"doc#20","ag/Sp  iarraidh/Nv  dallamullóg/Ncmsg|Ncmsc  a/Sp  chur/Nv  air/Pr3ms  ?/Fq </s><s> Ní/Qn  ghabhfadh/Vmc----n  sé/Pp3mss  isteach/Rd  gan/Sp  labhairt/Nv  le/Sp  duine/Ncmsc  éicint/Ncfsc  eile/Dd  pé/Pi  ar/Sp  bith/Ns-s  é/Pp3ms  ./Fe </s><s> Thaispeáin/Npmsc  an/Td-s"," fear/Ncmpg"," an/Td-s  teach/Ncmsc  dó/Pr3ms  agus/Cc  d''/Q  inis/Vmis  dó/Pr3ms  go/Q-s  raibh/Vmis---d|Vmsp  cúigear/Ncmsc  nó/Cc  seisear/Ncmsc  fear/Ncmpg  oibre/Ncfsg  ag/Sp  fanacht/Nv  sa/Spa-s  teach/Ncmsc  ,/Fi  Sasanaigh/Npmsc  ,/Fi  agus/Cc  Éireannaigh/Npmpc  san/Spa-s"
"doc#20","gan/Sp  labhairt/Nv  le/Sp  duine/Ncmsc  éicint/Ncfsc  eile/Dd  pé/Pi  ar/Sp  bith/Ns-s  é/Pp3ms  ./Fe </s><s> Thaispeáin/Npmsc  an/Td-s  fear/Ncmpg  an/Td-s  teach/Ncmsc  dó/Pr3ms  agus/Cc  d''/Q  inis/Vmis  dó/Pr3ms  go/Q-s  raibh/Vmis---d|Vmsp  cúigear/Ncmsc  nó/Cc  seisear/Ncmsc"," fear/Ncmpg"," oibre/Ncfsg  ag/Sp  fanacht/Nv  sa/Spa-s  teach/Ncmsc  ,/Fi  Sasanaigh/Npmsc  ,/Fi  agus/Cc  Éireannaigh/Npmpc  san/Spa-s  áireamh/Ncmsc  agus/Cc  go/Q-s  raibh/Vmis---d|Vmsp  Éireannaigh/Npmpc  cuid/Ncfsc  mhaith/Aq-fsc  thart/Rd"
"doc#20","de/Sp  na/Td-p  hÉireannaigh/Npmpc  ansin/Rl  sa/Spa-s  seomra/Ncmsc  suí/Ncmsg  ,/Fi  beirt/Ncfsc  chailíní/Ncmpg  leo/Pr3-p  féin/Px  agus/Cc  buachaill/Ncmsc  amháin/Aqp  agus/Cc  níorbh/Ws-in  fhada/Aqp  go/Cs  dtáinig/Vmis  a/Dp3fs"," fear/Ncmsc"," anuas/Rd  staighre/Ncmsc  ./Fe </s><s> Níorbh/Ws-in  fhiú/Ns-s  mórán/Ncmsc  troscán/Ncmpg  an/Td-s  tí/Ncmsc  sin/Dd  agus/Cc  ní/Qn  raibh/Vmis---n  an/Td-s  teach/Ncmsc  le/Sp  moladh/Vmis0  ach/Cs  oiread/Ns-s  ./Fe </s><s> Bhí/Vmis  muintir/Ncfsc  an/Td-s  tí/Ncfsg  ar/Sp"
"doc#20",",/Fi  agus/Cc  ní/Ncmsc|Ncfsc|Nv|Wp-in  mó/Aqc|Aqp  ná/Cc  go/Ua  maith/Aqp  a/Q-p|Q-i|Q-r  d''/Q  fhéadfaidís/Vmc-3p  cíos/Ncmsc  níos/Uc  airde/Aqc  a/Sp  thabhairt/Nv  ar/Sp  theach/Ncmsc  níos/Uc  fearr/Aqc  ./Fe </s><s> Tamall/Ncmsc  gearr/Aq-msc  roimhe/Pr3ms  sin/Dd  tháinig/Vmis"," fear/Ncmsc"," an/Td-s  tí/Ncfsg  abhaile/Rd  ón/Spa-s  bhFrainc/Npmsc|Npfsc  mar/Cs  a/Q-r  raibh/Vmis---n  sé/Pp3mss  ag/Sp  troid/Nv  in aghaidh/Spc  na/Td-p  nGearmánach/Ncmsc  ar feadh/Spc  bliana/Ncfsg  go/Sp  leith/Ncfsc  agus/Cc  ligeadh/Vmis0  ar/Sp  ais/Ncfsc"
"doc#20","mar/Cs  a/Q-r  raibh/Vmis---n  sé/Pp3mss  ag/Sp  troid/Nv  in aghaidh/Spc  na/Td-p  nGearmánach/Ncmsc  ar feadh/Spc  bliana/Ncfsg  go/Sp  leith/Ncfsc  agus/Cc  ligeadh/Vmis0  ar/Sp  ais/Ncfsc  go/Sp  Sasana/Npmsc|Npfsc  é/Pp3ms  ,/Fi  mar/Cs  bhí/Vmis  an/Td-s"," fear/Ncmsc"," bocht/Aq-msc  ar/Sp  easpa/Ncfsc  sláinte/Ncfsg  ./Fe </s><s> Bhíodh/Vmih  sé/Pp3mss  ag/Sp  obair/Ncfsc  dhá/Spp  lá/Ncmsc  sa/Spa-s  tseachtain/Ncfsc  i/Sp  monarcha/Ncfsc  ina/Spr  raibh/Vmis---d  obair/Ncfsc  éadrom/Ncmsc  a/Q-r  bhí/Vmis  feiliúnach/Aqp  dá/Spp-p|Spp-s|Spp-p|Spp-s"
"doc#20",",/Fi  ach/Cs  ba/Wsri  shuarach/Aqp  an/Td-s  tuarastal/Ncmsc  a/Q-i  bhí/Vmis  a/Sp  dhul/Nv  dó/Pr3ms  ./Fe </s><s> Bhí/Vmis  sé/Pp3mss  ar/Sp  bheagán/Ncmsc  cainte/Ncfsg  agus/Cc  é/Pp3ms  tugtha/Av|Aqp  spíonta/Av  ;/Fi  ní/Qn  fhaca/Vmis---n  Taidhgín/Npmsc  ariamh/Ncmpg"," fear/Ncmpg|Ncmsc"," a/Q-r  bhí/Vmis  chomh/Ri  bán-aghaidheach/Ncmsc  agus/Cc  a/Q-r  bhí/Vmis  sé/Pp3mss  ./Fe </s><s> Ní/Qn  chuireadh/Vmih---n  sé/Mc|Pp3mss  mórán/Ncmsc  suime/Ncfsg  ina/Spr  mbíodh/Vmih  ar/Sp  siúl/Nv  ina/Spp-s  thimpeall/Ncmsc  ach/Cs  bhí/Vmis  sé/Pp3mss  múinte/Av|Aqp"
"doc#20","ar/Sp  an/Td-s  anró/Ncmsc  a/Q-p|Q-i|Q-r  d''/Q  fhulaing/Vmis  sé/Pp3mss  ,/Fi  an/Td-s  ganntanas/Ncmsc  bia/Ncmsg  agus/Cc  dí/Ncfsg  agus/Cc  ar feadh/Spc  i/Sp  bhfad/Ncmsc  go/Ua  minic/Aqp  gan/Sp  athrú/Nv  éadaí/Ncmpc|Ncmpg  ./Fe </s><s> Rinne/Vmis  duine/Ncmsc  de/Sp  na/Td-p"," fir/Ncmpc"," tagairt/Nv|Ncfsc  don/Spa-s  rí/Ncmsc  agus/Cc  thug/Vmis  Taidhgín/Npmsc  faoi/Sp  deara/Ns-s  go/Q-s  raibh/Vmis---d|Vmsp  ómós/Ncmsc  faoi/Sp  leith/Ncfsc  agus/Cc  ardmheas/Ncmsc  ag/Sp  muintir/Ncfsc  an/Td-s  tí/Ncfsg  ar/Sp  an/Td-s  rí/Ncmsc  ,/Fi  agus/Cc  cér/Pq"
"doc#20","ar/Sp  bith/Ns-s  leis/Sp  an/Td-s  mBéarla/Ncmsc  a/Q-r  bhí/Vmis  ag/Sp  Taidhgín/Npmsc  féin/Px  ach/Cs  cheap/Vmis  sé/Pp3mss  go/Q-s  raibh/Vmis---d|Vmsp  Béarla/Ncmsc  an/Td-s  tSasanaigh/Npmsg  sin/Dd  chuile/Dq  phioc/Vmis  chomh/Ri  dona/Aqp  ./Fe </s><s> Bhí/Vmis"," fear/Ncmsc"," óg/Aq-msc  láidir/Aq-msc  as/Sp  Corr/Npmsc  na/Td-s  Móna/Ncfsg  ann/Pr3ms  ,/Fi  fear/Ncmsc  a/Q-r  raibh/Vmis---n  cúpla/Ncmsc  bliain/Ncfsc  caite/Av  i/Sp  Sasana/Npmsc|Npfsc  aige/Pr3ms  agus/Cc  bhíodh/Vmih  sé/Pp3mss  ag/Sp  cur/Nv  trasnaíochta/Ncfsg  ar/Sp  an/Td-s"
"doc#20","féin/Px  ach/Cs  cheap/Vmis  sé/Pp3mss  go/Q-s  raibh/Vmis---d|Vmsp  Béarla/Ncmsc  an/Td-s  tSasanaigh/Npmsg  sin/Dd  chuile/Dq  phioc/Vmis  chomh/Ri  dona/Aqp  ./Fe </s><s> Bhí/Vmis  fear/Ncmsc  óg/Aq-msc  láidir/Aq-msc  as/Sp  Corr/Npmsc  na/Td-s  Móna/Ncfsg  ann/Pr3ms  ,/Fi"," fear/Ncmsc"," a/Q-r  raibh/Vmis---n  cúpla/Ncmsc  bliain/Ncfsc  caite/Av  i/Sp  Sasana/Npmsc|Npfsc  aige/Pr3ms  agus/Cc  bhíodh/Vmih  sé/Pp3mss  ag/Sp  cur/Nv  trasnaíochta/Ncfsg  ar/Sp  an/Td-s  Sasanach/Ncmsc  ./Fe </s><s> Níor/Ws-in  mhiste/Aqp  leis/Sp  an/Td-s  Sasanach/Ncmsc"
"doc#20","caite/Av  i/Sp  Sasana/Npmsc|Npfsc  aige/Pr3ms  agus/Cc  bhíodh/Vmih  sé/Pp3mss  ag/Sp  cur/Nv  trasnaíochta/Ncfsg  ar/Sp  an/Td-s  Sasanach/Ncmsc  ./Fe </s><s> Níor/Ws-in  mhiste/Aqp  leis/Sp  an/Td-s  Sasanach/Ncmsc  an/Td-s  tromaíocht/Ncfsc  a/Q-p|Q-i|Q-r  rinne/Vmis"," fear/Ncmsc"," Chorr/Npmsg  na/Td-s  Móna/Ncfsg  ar/Sp  na/Td-p  hoidim/Ncmpc  a/Q-r  bhí/Vmis  aige/Pr3ms  féin/Px  ,/Fi  ach/Cs  nuair/Cs  a/Q-p|Q-i|Q-r  d''/Q  imigh/Vmis  muintir/Ncfsc  an/Td-s  tí/Ncfsg  go dtí/Spc  a/Dp3-p  seomraí/Ncmpc  féin/Px  ,/Fi  m''/Dp1-s  anam/Ncmsc  go/Q-s  raibh/Vmis---d|Vmsp  níos/Uc  mó/Aqc"
"doc#20","ar/Sp  maidin/Ncfsc  dúradh/Vmis0  leis/Pr3ms  go/Cs  bhfaigheadh/Vmc----d|Vmih  sé/Mc|Pp3mss  greadadh/Ncmsc  oibre/Ncfsg  gan/Sp  stró/Ncmsc  dá/Spp-p|Spp-s|Spp-p|Spp-s  laghad/Ncmsc  ./Fe </s><s> Ní/Wp-in  gá/Ncmsc  a/Sp  rá/Nv  gur/Q--s  shásaigh/Vmis  an/Td-s  scéal/Ncmsc  sin/Dd  intinn/Ncfsc  an/Td-s"," fhir/Ncmsg"," óig/Aq-msg  ó/Sp  Éirinn/Npfsd  ,/Fi  mar/Cs  ní/Qn  bheadh/Vmc----n  pingin/Ncfsc  den/Spa-s  chúpla/Ncmsg  punt/Ncmpg|Ncmsc  a/Q-r  bhí/Vmis  aige/Pr3ms  fágtha/Nv--g  i gceann/Spc  seachtaine/Ncfsg  mura/Cs  bhfaigheadh/Vmc----d|Vmih  sé/Mc|Pp3mss  obair/Ncfsc"
"doc#20","aige/Pr3ms  fágtha/Nv--g  i gceann/Spc  seachtaine/Ncfsg  mura/Cs  bhfaigheadh/Vmc----d|Vmih  sé/Mc|Pp3mss  obair/Ncfsc  roimhe/Pr3ms  sin/Dd  ./Fe </s><s> Tháinig/Vmis  bean/Ncfsc  an/Td-s  tí/Ncfsg  ar/Sp  ais/Ncfsc  don/Spa-s  seomra/Ncmsc  mar/Cs  a/Q-r  raibh/Vmis---n  na/Td-p"," fir/Ncmpc"," agus/Cc  thug/Vmis  comhartha/Ncmsc  do/Sp  Thaidhgín/Npmsc  a/Sp  theacht/Nv  léi/Pr3fs  go dtí/Spc  an/Td-s  chistin/Ncfsc  ./Fe </s><s> Bhí/Vmis  tae/Ncmsc  ,/Fi  arán/Ncmsc  ,/Fi  im/Ncmsc  ,/Fi  agus/Cc  cúpla/Ncmsc  slisne/Ncmsg  de/Sp  mhairteoil/Ncfsc"
"doc#20","an/Td-s  turas/Ncmsc  farraige/Ncfsg  agus/Cc  níor/Qn-s  ith/Vmis---n  sé/Pp3mss  le/Sp  fada/Ncmpv  béile/Ncmsg|Ncmsc  ba/Wsri  mhilse/Aqc  ná/Cc  an/Td-s  béile/Ncmsc  a/Q-p|Q-i|Q-r  tugadh/Vmis0  dó/Pr3ms  anois/Rg  ./Fe </s><s> ''/Fa  Tig/Vmip  leat/Pr2-s  codladh/Nv  in/Sp  éindí/Ns-s  leis/Sp  an/Td-s"," bhfear/Ncmsc"," a/Q-r  labhair/Vmis  leat/Pr2-s  ag/Sp  an/Td-s  doras/Ncmsc  nuair/Cs  a/Q-r  tháinig/Vmis  tú/Pp2-s  isteach/Rd  anocht/Ns-s|Rt  ,/Fi  ''/Fa  arsa/Vmis  bean/Ncfsc  an/Td-s  tí/Ncfsg  leis/Pr3ms  agus/Cc  d''/Q  imigh/Vmis  léi/Pr3fs  go dtí/Spc  a/Dp3fs  clann/Ncfsc  féin/Px"
"doc#20","raibh/Vmis---d|Vmsp  maith/Ncfsc  agat/Pr2-s  ,/Fi  agus/Cc  slán/Aqp|Ncmsc  codlata/Av  agat/Pr2-s  ,/Fi  ''/Fa  arsa/Vmis  Taidhgín/Npmsc  agus/Cc  a/Sp  ithe/Nv  mian/Ncfsc  a/Dp3ms  thola/Ncfsg  den/Spa-s  bhia/Ncmsg  a/Q-r  bhí/Vmis  leagtha/Nv--g  os/Sp  a/Dp3ms|Dp3fs|Uv|Q-p|Q-i|Q-r  chomhair/Ns-s|Vmis|Ncmsv  ./Fe </s><s> Bhí/Vmis"," fear/Ncmsc"," Chorr/Npmsg  na/Td-s  Móna/Ncfsg  ag/Sp  baint/Nv  buille/Ncmsg|Ncmsc  as/Sp  an/Td-s  staighre/Ncmsc  suas/Rd  nuair/Cs  a/Q-r  bhí/Vmis  an/Td-s  béile/Ncmsc  críochnaithe/Av  ag/Sp  Taidhgín/Npmsc  agus/Cc  lean/Vmis  na/Td-p  fir/Ncmpc  eile/Dd  é/Pp3ms  ,/Fi"
"doc#20","./Fe </s><s> Bhí/Vmis  fear/Ncmsc  Chorr/Npmsg  na/Td-s  Móna/Ncfsg  ag/Sp  baint/Nv  buille/Ncmsg|Ncmsc  as/Sp  an/Td-s  staighre/Ncmsc  suas/Rd  nuair/Cs  a/Q-r  bhí/Vmis  an/Td-s  béile/Ncmsc  críochnaithe/Av  ag/Sp  Taidhgín/Npmsc  agus/Cc  lean/Vmis  na/Td-p"," fir/Ncmpc"," eile/Dd  é/Pp3ms  ,/Fi  Taidhgín/Npmsc  san/Spa-s  áireamh/Ncmsc  ./Fe </s><s> Nuair/Cs  a/Q-r  bhaineadar/Vmis3p  amach/Rd  barr/Ncmsc  an/Td-s  staighre/Ncmsg  d''/Q  airíodh/Vmih|Vmis0  boladh/Ncmsc  uafásach/Aq-msc  agus/Cc  dúirt/Vmis  duine/Ncmsc  acu/Pr3-p"
"doc#20","boladh/Ncmsc  uafásach/Aq-msc  agus/Cc  dúirt/Vmis  duine/Ncmsc  acu/Pr3-p  go/Q-s  raibh/Vmis---d|Vmsp  gás/Ncmsc  ag/Sp  éalú/Nv  sa/Spa-s  gcistin/Ncfsc  agus/Cc  síos/Rd  leis/Pr3ms  gur/Q--s  chuir/Vmis  sé/Pp3mss  cosc/Ncmsc  leis/Pr3ms  ./Fe </s><s> D''/Q  iompaigh/Vmis  na/Td-p"," fir/Ncmpc"," eile/Dd  ar/Sp  thaobh/Ncmsc  na/Td-s  láimhe/Ncfsg  deise/Ncfsg  agus/Cc  isteach/Rd  leo/Pr3-p  i/Sp  seomra/Ncmsc  agus/Cc  las/Vmm-2s|Vmis  coinneal/Ncfsc  a/Q-r  bhí/Vmis  leagtha/Nv--g  ar/Sp  chathaoir/Ncfsc  ann/Pr3ms  ./Fe </s><s> Bhí/Vmis  trí/Sp  cinn/Ncmpc  de/Sp"
"doc#20","go/Cs  ndeachaigh/Vmis---d  sé/Pp3mss  amach/Rd  chomh/Ri  mall/Aqp  sin/Dd  ./Fe </s><s> ''/Fa </s><s> ''/Fa  Is/Wp-i  dócha/Aqc  nach/Qnr  n-abrann/Vmip  sibh/Pp2-p  an/Wp-q|Wpdq  ''/Fa  Paidrín/Ncmsc  Páirteach/Aq-msc  ''/Fa  anseo/Rl  ,/Fi  ''/Fa  arsa/Vmis  Taidhgín/Npmsc  le/Sp"," fear/Ncmsc"," Chorr/Npmsg  na/Td-s  Móna/Ncfsg  agus/Cc  iad/Pp3-p  ina/Spp-p|Spp-s  suí/Nv  ar/Sp  an/Td-s  leaba/Ncfsc  ./Fe </s><s> ''/Fa  M''/Dp1-s  anam/Ncmsc  nach/Qnq|Qnr  n-abrann/Vmip  !/Fe </s><s> ''/Fa  ar/Vmis  seisean/Pp3msse  ,/Fi  ''/Fa  mar/Cs  ní/Qn  abraítear/Vmip0|Vmm-0|Vmip0|Vmm-0|Vmip0|Vmm-0  i/Sp  dteach/Ncmsc  príobháideach/Aq-msc"
"doc#20","Peadar/Npmsc  Rua/Npfsg|Npmsg  ,/Fi  ach/Cs  bhí/Vmis  Peadar/Npmsc  ag/Sp  ceapadh/Vmis0  gur/Q--s  thuig/Vmis  ./Fe </s><s> Bhí/Vmis  Peadar/Npmsc  níos/Uc  airde/Aqc  ná/Cc  Taidhgín/Npmsc  ,/Fi  ach/Cs  ní/Qn  raibh/Vmis---n  sé/Pp3mss  chomh/Ri  trom-/Ncmsc  dhéanta/Aqp  ./Fe </s><s>","Fear/Vmm-2s"," láidir/Npmsc|Ncmsc  ba/Wsri  ea/Pp3-s  é/Pp3ms  cúpla/Ncmsc  bliain/Ncfsc  roimhe/Pr3ms  sin/Dd  ,/Fi  ach/Cs  bhí/Vmis  sé/Mc|Pp3mss  a/Sp  dhul/Nv  chun/Sp  deiridh/Ncmsg  faoin/Spa-s  am/Ncmsc  seo/Dd  i/Sp  ngeall/Ncmsc  ar/Sp  ól/Nv  agus/Cc  ragairne/Ncmsc  ./Fe </s><s> ''/Fa  Mura/Cs"
"doc#20","a/Sp  thabhairt/Nv  faoin/Spa-s  gcluais/Ncfsc  dó/Pr3ms  cheap/Vmis  sé/Pp3mss  go/Q-s  raibh/Vmis---d|Vmsp  sé/Pp3mss  thar/Sp  am/Ncmsc  aige/Pr3ms  é/Pp3ms  féin/Px  a/Sp  chosaint/Nv  ./Fe </s><s> Chúlaigh/Vmis  se/Xf  beagán/Ncmsc  agus/Cc  choinnigh/Vmis  an/Td-s"," fear/Ncmsc"," eile/Dd  uaidh/Pr3ms  lena/Spp-p|Spp-s  lámh/Ncfsc  chlé/Aqp  agus/Cc  i/Sp  bhfaiteadh/Ncmsc  na/Td-p  súl/Ncfpg  thug/Vmis  dorn/Ncmsc  idir/Sp  an/Td-s  dá/Spp-s  shúil/Ncfsc  do/Sp  Pheadar/Npmsc  leis/Sp  an/Td-s  lámh/Ncfsc  eile/Dd  a/Q-p|Q-i|Q-r  d''/Q  fhág/Vmis  cumhdach/Ncmsc"
"doc#20","a/Q-p|Q-i|Q-r  d''/Q  fhág/Vmis  cumhdach/Ncmsc  fola/Ncfpg|Ncfsg  ar/Sp  a/Dp3ms  aghaidh/Ncfsc  ./Fe </s><s> D''/Q  éirigh/Vmis  Peadar/Npmsc  i gceann/Spc  tamaill/Ncmsg  agus/Cc  rug/Vmis  sé/Pp3mss  ar/Sp  an/Td-s  gcathaoir/Ncfsc  go/Sp  sciobtha/Av  ./Fe </s><s> Phreab/Vmis"," fear/Ncmsc"," Chorr/Npmsg  na/Td-s  Móna/Ncfsg  as/Sp  an/Td-s  leaba/Ncfsc  amach/Rd  agus/Cc  rinne/Vmis  sé/Mc|Pp3mss  síocháin/Ncfsc  gan/Sp  mórán/Ncmsc  moille/Ncfsg  ,/Fi  agus/Cc  b''/Ws-i  fhurasta/Aqp  iad/Pp3-p  a/Dp3ms  chosc/Ncmsc  ./Fe </s><s> Ba/Ws-i  mhinic/Aqp  le/Sp  fána/Ncfsc"
"doc#20","Chorr/Npmsg  na/Td-s  Móna/Ncfsg  as/Sp  an/Td-s  leaba/Ncfsc  amach/Rd  agus/Cc  rinne/Vmis  sé/Mc|Pp3mss  síocháin/Ncfsc  gan/Sp  mórán/Ncmsc  moille/Ncfsg  ,/Fi  agus/Cc  b''/Ws-i  fhurasta/Aqp  iad/Pp3-p  a/Dp3ms  chosc/Ncmsc  ./Fe </s><s> Ba/Ws-i  mhinic/Aqp  le/Sp  fána/Ncfsc"," fear/Ncmpg"," an/Td-s  réitigh/Ncmpc  ,/Fi  agus/Cc  is/Wpri  éard/Ncmsc  a/Q-r  dúirt/Vmis  Peadar/Npmsc  Rua/Npfsg|Npmsg  go/Q-s  raibh/Vmis---d|Vmsp  an/Td-s  fear/Ncmsc  eile/Dd  ag/Sp  cabhrú/Nv  le/Sp  Taidhgín/Npmsc  agus/Cc  go/Cs  ndíolfadh/Vmc  sé/Pp3mss  go/Ua  searbh/Aqp  as/Sp  lá/Ncmsc"
"doc#20","mórán/Ncmsc  moille/Ncfsg  ,/Fi  agus/Cc  b''/Ws-i  fhurasta/Aqp  iad/Pp3-p  a/Dp3ms  chosc/Ncmsc  ./Fe </s><s> Ba/Ws-i  mhinic/Aqp  le/Sp  fána/Ncfsc  fear/Ncmpg  an/Td-s  réitigh/Ncmpc  ,/Fi  agus/Cc  is/Wpri  éard/Ncmsc  a/Q-r  dúirt/Vmis  Peadar/Npmsc  Rua/Npfsg|Npmsg  go/Q-s  raibh/Vmis---d|Vmsp  an/Td-s"," fear/Ncmsc"," eile/Dd  ag/Sp  cabhrú/Nv  le/Sp  Taidhgín/Npmsc  agus/Cc  go/Cs  ndíolfadh/Vmc  sé/Pp3mss  go/Ua  searbh/Aqp  as/Sp  lá/Ncmsc  éicint/Ncfsc  eile/Dd  ./Fe </s><s> Amach/Rd  le/Sp  Peadar/Npmsc  as/Sp  an/Td-s  seomra/Ncmsc  agus/Cc  cloiseadh/Vmm-3s  ag/Sp"
"doc#20","leaba/Ncfsc  chéanna/Aqp  leis/Sp  an/Td-s  Seoigheach/Ncfsc  ,/Fi  ''/Fa  arsa/Vmis  duine/Ncmsc  de/Sp  na/Td-p  Sasanaigh/Npmsc  le/Sp  Taidhgín/Npmsc  agus/Cc  dhírigh/Vmis  a/Dp3ms  mhéar/Ncfsc  i/Sp  dtreo/Ncfsc  na/Td-s  leapa/Ncfsg  ina/Spr  raibh/Vmis---d"," fear/Ncmsc"," Chorr/Npmsg  na/Td-s  Móna/Ncfsg  ./Fe </s><s> Thosnaigh/Vmis  Peadar/Npmsc  Rua/Npfsg|Npmsg  ag/Sp  clamhsán/Ncmsc  arís/Rg  agus/Cc  dúirt/Vmis  nach/Qnr  raibh/Vmis---n  an/Td-s  ceart/Ncmsc  ag/Sp  an/Td-s  Seoigheach/Ncfsc  cosc/Ncmpg  a/Sp  chur/Nv  leis/Sp  an/Td-s"
"doc#20","leis/Sp  an/Td-s  troid/Ncfsc  ./Fe </s><s> ''/Fa  Cén/Pq--s  chaint/Ncfsc  sin/Dd  ort/Pr2-s  ?/Fq </s><s> ''/Fa  arsa/Vmis  an/Td-s  Seoigheach/Ncfsc  go/Ua  feargach/Aqp  ./Fe </s><s> ''/Fa  Ná/Q-m  bí/Vmm-2s  ag/Sp  déanamh/Nv  amadáin/Ncmsg|Ncmpc  díot/Pr2-s  féin/Px  !/Fe </s><s> Bhuailfeadh/Vmc  an/Td-s"," fear/Ncmsc"," óg/Aq-msc  sin/Dd  tuí-shrathar/Ncmsc  ar/Sp  bheirt/Ncfsc  mar/Sp  thusa/Ncmpc  ./Fe </s><s> ''/Fa </s><s> Níor/Qn-s  dúradh/Vmis0  mórán/Ncmsc  eile/Dd  gur/Q--s  múchadh/Vmis0  an/Td-s  solas/Ncmsc  agus/Cc  níorbh/Ws-in  fhada/Aqp  gur/Q--s  thit/Vmis  a/Sp"
"doc#20","ar/Sp  bheirt/Ncfsc  mar/Sp  thusa/Ncmpc  ./Fe </s><s> ''/Fa </s><s> Níor/Qn-s  dúradh/Vmis0  mórán/Ncmsc  eile/Dd  gur/Q--s  múchadh/Vmis0  an/Td-s  solas/Ncmsc  agus/Cc  níorbh/Ws-in  fhada/Aqp  gur/Q--s  thit/Vmis  a/Sp  gcodladh/Nv  ar/Sp  fhormhór/Ncmsc  na/Td-p"," bhfear/Ncmpg"," sa/Spa-s  seomra/Ncmsc  sin/Dd  ,/Fi  an/Td-s  fear/Ncmsc  óg/Aq-msc  ó/Sp  Éirinn/Npfsd  san/Spa-s  áireamh/Ncmsc  ./Fe </s><s> Cheap/Vmis  sé/Pp3mss  nach/Qnr  raibh/Vmis---n  sé/Pp3mss  i/Sp  bhfad/Ncmsc  sa/Spa-s  leaba/Ncfsc  go/Ua  fóill/Aqp  nuair/Cs  a/Q-r  chuala/Vmis  sé/Mc|Pp3mss  trup/Ncmsc  agus/Cc"
"doc#20","<s> ''/Fa </s><s> Níor/Qn-s  dúradh/Vmis0  mórán/Ncmsc  eile/Dd  gur/Q--s  múchadh/Vmis0  an/Td-s  solas/Ncmsc  agus/Cc  níorbh/Ws-in  fhada/Aqp  gur/Q--s  thit/Vmis  a/Sp  gcodladh/Nv  ar/Sp  fhormhór/Ncmsc  na/Td-p  bhfear/Ncmpg  sa/Spa-s  seomra/Ncmsc  sin/Dd  ,/Fi  an/Td-s"," fear/Ncmsc"," óg/Aq-msc  ó/Sp  Éirinn/Npfsd  san/Spa-s  áireamh/Ncmsc  ./Fe </s><s> Cheap/Vmis  sé/Pp3mss  nach/Qnr  raibh/Vmis---n  sé/Pp3mss  i/Sp  bhfad/Ncmsc  sa/Spa-s  leaba/Ncfsc  go/Ua  fóill/Aqp  nuair/Cs  a/Q-r  chuala/Vmis  sé/Mc|Pp3mss  trup/Ncmsc  agus/Cc  torann/Ncmsc  ar/Sp  an/Td-s  tóchar/Ncmsc"
"doc#20","./Fe </s><s> Cheap/Vmis  sé/Pp3mss  nach/Qnr  raibh/Vmis---n  sé/Pp3mss  i/Sp  bhfad/Ncmsc  sa/Spa-s  leaba/Ncfsc  go/Ua  fóill/Aqp  nuair/Cs  a/Q-r  chuala/Vmis  sé/Mc|Pp3mss  trup/Ncmsc  agus/Cc  torann/Ncmsc  ar/Sp  an/Td-s  tóchar/Ncmsc  taobh/Ncmsc  amuigh/Rd  mar/Cs  a/Q-r  raibh/Vmis---n"," fir/Ncmpc"," oibre/Ncfsg  ag/Sp  baint/Nv  macalla/Ncmsc|Ncmsg  as/Sp  leacracha/Ncmpc  na/Td-s  sráide/Ncfsg  a/Sp  dhul/Nv  ag/Sp  obair/Ncfsc  dóibh/Pr3-p  ./Fe </s><s> Bhreathnaigh/Vmis  Taidhgín/Npmsc  ar/Sp  an/Td-s  uaireadóir/Ncmsc  a/Q-r  bhí/Vmis"
"doc#20","na/Td-s  sráide/Ncfsg  a/Sp  dhul/Nv  ag/Sp  obair/Ncfsc  dóibh/Pr3-p  ./Fe </s><s> Bhreathnaigh/Vmis  Taidhgín/Npmsc  ar/Sp  an/Td-s  uaireadóir/Ncmsc  a/Q-r  bhí/Vmis  leagtha/Nv--g  ar/Sp  chathaoir/Ncfsc  ag/Sp  duine/Ncmsc  de/Sp  na/Td-p"," fir/Ncmpc"," agus/Cc  bhí/Vmis  se/Xf  go/Ua  díreach/Aqp  leath/Ncfpg|Ncfsc  uair/Ncfsc  tar éis/Spc  a/Mn  cúig/Ncmsc  ./Fe </s><s> Ní/Qn  raibh/Vmis---n  a/Sp  dhíol/Nv  codlata/Av  faighte/Av  go/Ua  fóill/Aqp  aige/Pr3ms  agus/Cc  ba/Wsri  mhilis/Aqp  leis/Sp  uair/Ncfsc  an/Td-s"
"doc#20","in/Sp  éindí/Ns-s  leis/Pr3ms  agus/Cc  b''/Ws-i  fhéidir/Ns-s  go/Cs  bhfaigheadh/Vmc----d|Vmih  sé/Mc|Pp3mss  obair/Ncfsc  cóngarach/Aq--pg  don/Spa-s  áit/Ncfsc  ina/Spr  raibh/Vmis---d  seisean/Pp3msse  ag/Sp  obair/Ncfsc  ,/Fi  mar/Sp  thaithnigh/Ncmsg  an/Td-s"," fear/Ncmpg"," céanna/Aqp  go/Ua  mór/Aqp  leis/Pr3ms  cheana/Rg  féin/Px  agus/Cc  ba/Wsri  é/Pp3ms  sin/Dd  an/Td-s  cineál/Ncmsc  fir/Ncmsg  a/Dp3fs  ba/Wsri  mhaith/Aqp  leis/Pr3ms|Sp  a/Sp  bheith/Nv  ag/Sp  obair/Ncfsc  in/Sp  éindí/Ns-s  leis/Pr3ms  ./Fe </s><s> Amach/Rd  leis/Pr3ms|Sp  as/Sp  an/Td-s"
"doc#20","cóngarach/Aq--pg  don/Spa-s  áit/Ncfsc  ina/Spr  raibh/Vmis---d  seisean/Pp3msse  ag/Sp  obair/Ncfsc  ,/Fi  mar/Sp  thaithnigh/Ncmsg  an/Td-s  fear/Ncmpg  céanna/Aqp  go/Ua  mór/Aqp  leis/Pr3ms  cheana/Rg  féin/Px  agus/Cc  ba/Wsri  é/Pp3ms  sin/Dd  an/Td-s  cineál/Ncmsc"," fir/Ncmsg"," a/Dp3fs  ba/Wsri  mhaith/Aqp  leis/Pr3ms|Sp  a/Sp  bheith/Nv  ag/Sp  obair/Ncfsc  in/Sp  éindí/Ns-s  leis/Pr3ms  ./Fe </s><s> Amach/Rd  leis/Pr3ms|Sp  as/Sp  an/Td-s  leaba/Ncfsc  de/Sp  léim/Ncfsc  agus/Cc  níorbh/Ws-in  fhada/Aqp  go/Q-s  raibh/Vmis---d|Vmsp  paidreacha/Ncfpc  na/Td-s"
"doc#20","leis/Pr3ms  sa/Spa-s  deireadh/Ncmsc  ./Fe </s><s> Síos/Rd  leis/Pr3ms  go dtí/Spc  an/Td-s  chistin/Ncfsc  agus/Cc  bheannaigh/Vmis  don/Spa-s  triúr/Ncmsc  a/Q-r  bhí/Vmis  ansin/Rl  roimhe/Pr3ms  ./Fe </s><s> Bhí/Vmis  an/Td-s  Seoigheach/Ncfsc  agus/Cc"," fear/Ncmsc"," eile/Dd  ag/Sp  ithe/Nv  agus/Cc  bean/Ncfsc  an/Td-s  tí/Ncfsg  ag/Sp  freastal/Nv  orthu/Pr3-p  agus/Cc  ag/Sp  comhrá/Nv  leo/Pr3-p  ./Fe </s><s> Bhí/Vmis  sí/Pp3fss  tuairim/Ncfsc  is/Cc  daichead/Mc  bliain/Ncfsc  d''/Sp  aois/Ncfsc  agus/Cc  ba/Wsri  aici/Pr3fs  a/Q-r"
"doc#20","de/Sp  na/Td-p  seanfhondúirí/Ncmpc  go/Cs  mbíonn/Vmig  an/Td-s  dá/Cs  b''/Ws-i  fhéidir/Ns-s  ann/Pr3ms  ./Fe </s><s> Níor/Qn-s  mhór/Vmis---n  dhuit/Pr2-s  a/Sp  bheith/Nv  ar/Sp  d''/Sp  aire/Ncfsc|Ncmsc  nuair/Cs  a/Q-r  bhíonn/Vmig  tú/Pp2-s  ag/Sp  déileáil/Nv  leis/Sp  an/Td-s"," bhfear/Ncmsc"," sin/Dd  ,/Fi  mar/Cs  cuireann/Vmip  seisean/Pp3msse  dallamullóg/Ncmsc  ar/Sp  dhaoine/Ncmpc  cliste/Av|Aqp  corruair/Ncfsc  ,/Fi  ''/Fa  arsa/Vmis  an/Td-s  Seoigheach/Ncfsc  ./Fe </s><s> ''/Fa  D''/Q  ólfadh/Vmc  seisean/Pp3msse  a/Q-i"
"doc#20","ghabh/Vmis  sé/Pp3mss  a/Dp3ms  bhuíochas/Ncmsc  léi/Pr3fs  ./Fe </s><s> B''/Ws-i  iondúil/Aqp  go/Cs  mbíodh/Vmih  ceapaire/Ncmsc  aráin/Ncmsg  agus/Cc  mairteola/Ncfsg  déanta/Av|Aqp  suas/Rd  aici/Pr3fs  ón/Spa-s  oíche/Ncfsc  roimhe/Pr3ms  do/Sp  chuile/Dq"," fhear/Vmis"," acu/Pr3-p  ,/Fi  píosa/Ncmsc  de/Sp  pháipéar/Ncmsc  nuaíochta/Av  fillte/Av  air/Pr3ms  agus/Cc  é/Pp3ms  ceangailte/Av  go/Ua  cúramach/Aqp  le/Sp  téad/Ncfsc  chaol/Aq-fsc  ./Fe </s><s> ''/Fa  An/Qq  dtabharfaidh/Vmif  tú/Pp2-s  lón/Ncmsc  leat/Pr2-s  ?/Fq </s><s> ''/Fa"
"doc#20","díomua/Ncmsc  ar/Wpsi|Wssi|Ws-q|Wsdq  an/Wp-q|Wpdq  té/Pi  a/Q-r  dhéanann/Vmip  iarracht/Ncfsc  an/Td-s  mac/Ncmsc  seo/Dd  a/Sp  chur/Nv  amach/Rd  ,/Fi  ''/Fa  arsa/Vmis  Taidhgín/Npmsc  ./Fe </s><s> Bheannaíodar/Vmis3p  do/Sp  bhean/Ncfsc  an/Td-s  tí/Ncfsg  agus/Cc  don/Spa-s  bheirt/Ncfsc"," fhear/Ncmpg"," a/Q-r  tháinig/Vmis  anuas/Rd  staighre/Ncmsc  agus/Cc  amach/Rd  leo/Pr3-p  ./Fe </s><s> Facthas/Ncmsc  don/Spa-s  fhear/Ncmsc  óg/Aq-msc  ó/Sp  Éirinn/Npfsd  go/Q-s  raibh/Vmis---d|Vmsp  an/Td-s  t-aer/Ncmsc  salach/Aq-msc  agus/Cc  bhí/Vmis  fuath/Ncmsc  aige/Pr3ms  do/Sp"
"doc#20",",/Fi  ''/Fa  arsa/Vmis  Taidhgín/Npmsc  ./Fe </s><s> Bheannaíodar/Vmis3p  do/Sp  bhean/Ncfsc  an/Td-s  tí/Ncfsg  agus/Cc  don/Spa-s  bheirt/Ncfsc  fhear/Ncmpg  a/Q-r  tháinig/Vmis  anuas/Rd  staighre/Ncmsc  agus/Cc  amach/Rd  leo/Pr3-p  ./Fe </s><s> Facthas/Ncmsc  don/Spa-s"," fhear/Ncmsc"," óg/Aq-msc  ó/Sp  Éirinn/Npfsd  go/Q-s  raibh/Vmis---d|Vmsp  an/Td-s  t-aer/Ncmsc  salach/Aq-msc  agus/Cc  bhí/Vmis  fuath/Ncmsc  aige/Pr3ms  do/Sp  shaol/Ncmsc  na/Td-s  cathrach/Ncfsg  cheana/Rg  féin/Px  ./Fe </s><s> Bhí/Vmis  na/Td-p  sluaite/Ncmpc  daoine/Ncmpg  a/Sp  dhul/Nv  ag/Sp"
"doc#20","<s> Bhí/Vmis  Sasanach/Ncmsc  óg/Aq-msc  a/Q-r  raibh/Vmis---n  culaith/Ncfsc  ceirde/Ncfsg  air/Pr3ms  ina/Spp-s  sheasamh/Nv  in aice/Spc  an/Td-s  dorais/Ncmsg  agus/Cc  scairt/Vmis  sé/Pp3mss  amach/Rd  ainm/Ncmsc  áite/Ncfsg  ./Fe </s><s> D''/Q  éirigh/Vmis  triúr/Ncmsc"," fear/Ncmpg"," oibre/Ncfsg  a/Q-r  bhí/Vmis  cóngarach/Aqp  dóibh/Pr3-p  agus/Cc  rinne/Vmis  iarracht/Ncfsc  an/Td-s  doras/Ncmsc  a/Sp  bhaint/Nv  amach/Rd  ,/Fi  ach/Cs  bí/Vmm-2s  scata/Ncmsc  ban/Ncfpg  rompu/Pr3-p  ,/Fi  aoibh/Ncfsc  an/Td-s  gháire/Ncmsg  ar/Sp  a/Dp3-p"
"doc#20","é/Pp3ms  ag/Sp  breathnú/Nv  faoi/Pr3ms  agus/Cc  thairis/Pr3ms  ./Fe </s><s> Bhí/Vmis  torann/Ncmsc  uafásach/Aq-msc  le/Sp  cloisteáil/Nv  tuairim/Ncfsc  is/Cc  leathchéad/Ncmsc  slat/Ncfpg  uathu/Pr3-p  mar/Cs  a/Q-r  raibh/Vmis---n  scata/Ncmsc"," fear/Ncmpg"," ag/Sp  obair/Ncfsc  i lár/Spc  na/Td-s  sráide/Ncfsg  ./Fe </s><s> Bhí/Vmis  meaisín/Ncmsc  aibhléise/Ncfsg  ag/Sp  fear/Ncmsc  acu/Pr3-p  ag/Sp  rómhar/Nv  na/Td-s  sráide/Ncfsg  ,/Fi  agus/Cc  ba/Wsri  é/Pp3ms  an/Td-s  meaisín/Ncmsc  a/Q-r  bhí/Vmis  ag/Sp  déanamh/Nv  an/Td-s"
"doc#20","le/Sp  cloisteáil/Nv  tuairim/Ncfsc  is/Cc  leathchéad/Ncmsc  slat/Ncfpg  uathu/Pr3-p  mar/Cs  a/Q-r  raibh/Vmis---n  scata/Ncmsc  fear/Ncmpg  ag/Sp  obair/Ncfsc  i lár/Spc  na/Td-s  sráide/Ncfsg  ./Fe </s><s> Bhí/Vmis  meaisín/Ncmsc  aibhléise/Ncfsg  ag/Sp"," fear/Ncmsc"," acu/Pr3-p  ag/Sp  rómhar/Nv  na/Td-s  sráide/Ncfsg  ,/Fi  agus/Cc  ba/Wsri  é/Pp3ms  an/Td-s  meaisín/Ncmsc  a/Q-r  bhí/Vmis  ag/Sp  déanamh/Nv  an/Td-s  torainn/Ncmsg  a/Q-r  bhodhraigh/Vmis  Taidhgín/Npmsc  ./Fe </s><s> Thug/Vmis  an/Td-s  Seoigheach/Ncfsc  faoi/Sp"
"doc#20","obair/Ncfsc  agus/Cc  rinne/Vmis  sé/Pp3mss  féin/Px  grinndearcadh/Vmis0  ar/Sp|Qq-s|Q-p|Q-is  a/Q-r  raibh/Vmis---n  ar/Sp  siúl/Nv  agus/Cc  d''/Q  imigh/Vmis  cúpla/Ncmsc  slat/Ncfpg  níos/Uc  gaire/Aqc  dóibh/Pr3-p  ./Fe </s><s> ''/Fa  An/Qq  bhfeiceann/Vmip  tú/Pp2-s  an/Td-s"," fear/Ncmsc"," a/Q-i  bhfuil/Vmip---d  an/Td-s  meaisín/Ncmsc  aige/Pr3ms  ?/Fq </s><s> ''/Fa  ar/Vmis  seisean/Pp3msse  ./Fe </s><s> ''/Fa  Faigheann/Vmip  an/Td-s  fear/Ncmsc  sin/Dd  pingin/Ncfsc  sa/Spa-s  mbreis/Ncfsc  in aghaidh/Spc  na/Td-s  huaire/Ncfsg  i/Sp  gcónaí/Ncmsc  agus/Cc  m''/Dp1-s  anam/Ncmsc"
"doc#20","agus/Cc  d''/Q  imigh/Vmis  cúpla/Ncmsc  slat/Ncfpg  níos/Uc  gaire/Aqc  dóibh/Pr3-p  ./Fe </s><s> ''/Fa  An/Qq  bhfeiceann/Vmip  tú/Pp2-s  an/Td-s  fear/Ncmsc  a/Q-i  bhfuil/Vmip---d  an/Td-s  meaisín/Ncmsc  aige/Pr3ms  ?/Fq </s><s> ''/Fa  ar/Vmis  seisean/Pp3msse  ./Fe </s><s> ''/Fa  Faigheann/Vmip  an/Td-s"," fear/Ncmsc"," sin/Dd  pingin/Ncfsc  sa/Spa-s  mbreis/Ncfsc  in aghaidh/Spc  na/Td-s  huaire/Ncfsg  i/Sp  gcónaí/Ncmsc  agus/Cc  m''/Dp1-s  anam/Ncmsc  go/Cs  bhfuil/Vmip---d  sé/Pp3mss  tuillte/Av  go/Ua  maith/Aqp  aige/Pr3ms  agus/Cc  a/Mn  dhá/Mc  oiread/Ns-s  dá/Cs"
"doc#20","an/Td-s  gléas/Ncmsc  sin/Dd  an/Td-s  córas/Ncmsc  néarógach/Aq  ar/Wpsi|Wssi|Ws-q|Wsdq  an/Wp-q|Wpdq  té/Pi  is/Wpri  láidre/Aqc  a/Q-r  leanann/Vmip  an/Td-s  cineál/Ncmsc  sin/Dd  oibre/Ncfsg  ./Fe </s><s> Táim/Vmip1s  ag/Sp  ceapadh/Vmis0  gur/Wpdi|Wsdi  faide/Ncfsc|Aqc  a/Q-r  mhairfeadh/Vmc  na/Td-p"," fir/Ncmpc"," atá/Vmip---r  ag/Sp  obair/Ncfsc  le/Sp  sluasaid/Ncfsc  ná/Cc  é/Pp3ms  ./Fe </s><s> ''/Fa </s><s> D''/Q  imíodar/Vmis3p  trasna/Sp  na/Td-s  sráide/Ncfsg  faoin/Spa-s  am/Ncmsc  seo/Dd  ,/Fi  agus/Cc  léim/Ncfsc|Nv|Vmis|Vmip1s  ar/Sp  rian-/Ncmsc  charr/Ncfsc|Ncmsc  a/Q-r  bhí/Vmis  ag/Sp  gluaiseacht/Nv  go/Ua"
"doc#20","trasna/Sp  na/Td-s  sráide/Ncfsg  faoin/Spa-s  am/Ncmsc  seo/Dd  ,/Fi  agus/Cc  léim/Ncfsc|Nv|Vmis|Vmip1s  ar/Sp  rian-/Ncmsc  charr/Ncfsc|Ncmsc  a/Q-r  bhí/Vmis  ag/Sp  gluaiseacht/Nv  go/Ua  mall/Aqp  ./Fe </s><s> ''/Fa  Suas/Rd  staighre/Ncmsc  libh/Pr2-p  !/Fe </s><s> ''/Fa  arsa/Vmis  an/Td-s"," fear/Ncmsc"," a/Q-r  thug/Vmis  ticéidí/Ncfpc  dóibh/Pr3-p  ./Fe </s><s> ''/Fa  Níl/Npfsc|Vmip---n  folúntas/Ncmpg|Ncmsc  ar/Sp  bith/Ns-s  thíos/Rd  agus/Cc  rachaidh/Vmif  aer/Ncmsc|Ncmpc  na/Td-s  maidine/Ncfsg  chun/Sp  tairbhe/Ncfsg  dhaoibh/Ncfsc  maidin/Ncfsc  bhreá/Aq-fsc  mar/Sp  seo/Pd"
"doc#20","seo/Dd  suim/Ncfsc  achair/Ncmsg  bhlianta/Ncfpg  ó/Sp  shin/Pd  !/Fe </s><s> Tháinig/Vmis  mé/Pp1-s  don/Spa-s  tír/Ncfsc  i lár/Spc  an/Td-s  gheimhridh/Ncmsg  ,/Fi  ''/Fa  arsa/Vmis  an/Td-s  Seoigheach/Ncfsc  ag/Sp  breathnú/Nv  ar/Sp  aghaidh/Ncfsc  an/Td-s"," fhir/Ncmsg"," eile/Dd  dó/Pr3ms  ,/Fi  ''/Fa  agus/Cc  bhínn/Vmih1s  fliuch/Vmm-2s  ó/Sp  cheann/Ncmsc  go/Sp  talamh/Ncmsc|Ncfsc  ,/Fi  áit/Ncfsc  a/Q-r  raibh/Vmis---n  dug/Ncmsc  nua/Aqp  á/Spp-s  dhéanamh/Nv  ag/Sp  Learpholl/Npmsc  ,/Fi  agus/Cc  an/Td-s  stiúrthóir/Ncmsc  ag/Sp"
"doc#20","áit/Ncfsc  sin/Dd  leis/Sp  an/Td-s  aimsir/Ncfsc  ./Fe </s><s> Tá/Vmip  cáil/Ncfsc|Ncmpc  ar/Sp  an/Td-s  gconraitheoir/Ncmsc  atá/Vmip---r  lena/Spp-s  dhéanamh/Nv  ar fud/Spc  na/Td-s  Breataine/Npfsg  Móire/Npf-g  agus/Cc  fostaíonn/Vmip  sé/Pp3mss  go/Ua  leor/Aqp"," fear/Ncmpg|Ncmsc"," tar éis/Spc  tíocht/Ncmsg  ó/Sp  Éirinn/Npfsd  dhóibh/Ncfsc  ,/Fi  mar/Cs  is/Wpri  iondúil/Aqp  go/Cs  mbíonn/Vmig  obair/Ncfsc  throm/Aq-fsc  gharbh/Aq-fsc  le/Sp  déanamh/Nv  aige/Pr3ms  agus/Cc  tá/Vmip  a/Dp3ms  fhios/Ncmsc  aige/Pr3ms  go/Cs  mbíonn/Vmig"
"doc#20","isteach/Rd  ann/Pr3ms  agus/Cc  tá/Vmip  chuile/Dq  seans/Ncmsc  go/Cs  gcuirfidh/Vmif  siad/Pp3-ps  ag/Sp  obair/Ncfsc  thú/Pp2-s  ,/Fi  mar/Cs  bhí/Vmis  sé/Pp3mss  ina/Spp-p|Spp-s  scéala/Ncmsc  anseo/Rl  go/Cs  rabhadar/Vmis3p-d  ag/Sp  tóraíocht/Nv"," fear/Ncmpg|Ncmsc"," inné/Aqp  ./Fe </s><s> ''/Fa </s><s> ''/Fa  Táim/Vmip1s  thar/Sp  a/Sp  bheith/Nv  buíoch/Aqp  dhíot/Ncmsc  ,/Fi  ''/Fa  arsa/Vmis  Taidhgín/Npmsc  go/Ua  díograsach/Aq  ,/Fi  ''/Fa  agus/Cc  beannacht/Ncfsc  leat/Pr2-s  !/Fe </s><s> ''/Fa </s><s> ''/Fa  Go/Q-s  soirbhí/Vmsp  Dia/Ncmsc  dhuit/Pr2-s  ,/Fi  ''/Fa"
"doc#20",",/Fi  ''/Fa  arsa/Vmis  an/Td-s  Seoigheach/Ncfsc  ,/Fi  ''/Fa  agus/Cc  go/Q-s  gcuire/Vmsp  sé/Pp3mss  an/Td-s  t-ádh/Ncmsc  ort/Pr2-s  !/Fe </s><s> Is/Cc  tuar/Ncmsc  sonais/Ncmsg  an/Td-s  deifir/Ncfsc  atá/Vmip---r  ort/Pr2-s  ar/Sp|Wpsi|Wssi|Ws-q|Wsdq  chuma/Ncfsc|Aqp  ar/Sp  bith/Ns-s  ,/Fi  mar/Cs  is/Wpri  maith/Aqp|Ncfsc  leo/Pr3-p  an/Td-s"," fear/Ncmsc"," oibre/Ncfsg  a/Sp  fheiceáil/Nv  ag/Sp  rith/Nv  anseo/Rl  ./Fe </s><s> ''/Fa </s><s> D''/Q  imigh/Vmis  Taidhgín/Npmsc  leis/Pr3ms  mar/Cs  a/Q-r  bheadh/Vmc  Dia/Ncmsc  dá/Spp-p|Spp-s|Spp-p|Spp-s  rá/Ncmsc|Nv  leis/Pr3ms  agus/Cc  is/Cc  ar/Sp  éigean/Ncmsc  go/Cs  mbeadh/Vmc  In/Sp  Ainm/Ncmsc  an/Td-s"
"doc#20","agus/Cc  is/Cc  ar/Sp  éigean/Ncmsc  go/Cs  mbeadh/Vmc  In/Sp  Ainm/Ncmsc  an/Td-s  Athar/Ncmsg  ráite/Av  agat/Pr2-s  nuair/Cs  a/Q-r  chnag/Vmis  sé/Pp3mss  ar/Sp  dhoras/Ncmsc  an/Td-s  bhotháin/Ncmsg  ./Fe </s><s> ''/Fa  Buail/Vmm-2s  isteach/Rd  !/Fe </s><s> ''/Fa  arsa/Vmis  an/Td-s"," fear/Ncmsc"," a/Q-r  bhí/Vmis  istigh/Rd  i/Sp  gcanúint/Ncfsc  nár/Qnrs  chuala/Vmis  Taidhgín/Npmsc  a/Dp3ms  leithéid/Ncfsc  ó/I  tháinig/Vmis  sé/Pp3mss  ar/Sp  an/Td-s  saol/Ncmsc  ./Fe </s><s> Osclaíodh/Vmis0  an/Td-s  doras/Ncmsc  agus/Cc  isteach/Rd  leis/Pr3ms  ./Fe </s><s> Bhí/Vmis"
"doc#20","a/Q-r  bhí/Vmis  istigh/Rd  i/Sp  gcanúint/Ncfsc  nár/Qnrs  chuala/Vmis  Taidhgín/Npmsc  a/Dp3ms  leithéid/Ncfsc  ó/I  tháinig/Vmis  sé/Pp3mss  ar/Sp  an/Td-s  saol/Ncmsc  ./Fe </s><s> Osclaíodh/Vmis0  an/Td-s  doras/Ncmsc  agus/Cc  isteach/Rd  leis/Pr3ms  ./Fe </s><s> Bhí/Vmis"," fear/Ncmsc"," mór/Aq-msc  ramhar/Aq-msc  deargleicneach/Ncfsc|Ncfpg  ina/Spr  shuí/Vmsp---n  os comhair/Spc  boirdín/Ncmsg|Ncmpg  nua-dhéanta/Av  ina/Spr  raibh/Vmis---d  léarscáil/Ncfsc  áitiúil/Aq-fsc  agus/Cc  páipéirí/Ncmpc  cuid/Ncfsc"
"doc#20","./Fe </s><s> Shílfeá/Vmc-2s  gurb/Wpdi  é/Pp3ms  an/Td-s  Gadaí/Ncmsc  Dubh/Aq-msc  a/Q-r  tháinig/Vmis  ar/Sp  cuairt/Ncfsc  chuige/Pr3ms  leis/Pr3ms  an/Qq  ngrinndearcadh/Vmis0  a/Q-r  bhí/Vmis  dá/Spp-s  déanamh/Ncmsc|Nv  aige/Pr3ms  ./Fe </s><s> ''/Fa  An/Td-s  bhféadá/Ncmsc"," fear/Ncmpg"," eile/Dd  a/Sp  chur/Nv  ag/Sp  obair/Ncfsc  inniu/Rt  ?/Fq </s><s> ''/Fa  arsa/Vmis  Taidhgín/Npmsc  agus/Cc  bhreathnaigh/Vmis  idir/Sp  an/Td-s  dá/Spp-s  shúil/Ncfsc  air/Pr3ms  ./Fe </s><s> ''/Fa  Céard/Pq  ''/Fa  tá/Vmip  tú/Pp2-s  in/Sp  ann/Ns-s  a/Sp  dhéanamh/Nv  ?/Fq </s><s> ''/Fa  ar/Vmis"
"doc#20","de/Sp  ghlór/Ncmsc  ard/Aq-msc  agus/Cc  shílfeá/Vmc-2s  gur/Q--s  chuir/Vmis  sé/Pp3mss  creathadh/Ncmsc  ar/Sp  an/Td-s  mbothán/Ncmsc  agus/Cc  a/Q-r  raibh/Vmis---n  ann/Pr3ms  ./Fe </s><s> ''/Fa  An/Qq  bhfuil/Vmip---d  ceird/Ncfsc  ar/Sp  bith/Ns-s  agat/Pr2-s  ?/Fq </s><s> ''/Fa </s><s> Bhí/Vmis  an/Td-s"," fear/Ncmsc"," óg/Aq-msc  as/Sp  Éirinn/Npfsd  ag/Sp  faire/Nv  ar/Sp  imeacht/Nv  nuair/Cs  a/Q-r  dúirt/Vmis  sé/Pp3mss  nach/Qnr  raibh/Vmis---n  ,/Fi  ach/Cs  dúradh/Vmis0  leis/Sp  fanacht/Nv  ar feadh/Spc  nóiméid/Ncmsg  ./Fe </s><s> D''/Q  éirigh/Vmis  an/Td-s  fear/Ncmsc"
"doc#20","fear/Ncmsc  óg/Aq-msc  as/Sp  Éirinn/Npfsd  ag/Sp  faire/Nv  ar/Sp  imeacht/Nv  nuair/Cs  a/Q-r  dúirt/Vmis  sé/Pp3mss  nach/Qnr  raibh/Vmis---n  ,/Fi  ach/Cs  dúradh/Vmis0  leis/Sp  fanacht/Nv  ar feadh/Spc  nóiméid/Ncmsg  ./Fe </s><s> D''/Q  éirigh/Vmis  an/Td-s"," fear/Ncmsc"," mór/Aq-msc  agus/Cc  amach/Rd  leis/Pr3ms  agus/Cc  bhreathnaigh/Vmis  i/Sp  dtreo/Ncfsc  an/Td-s  bhóthair/Ncmsg  ./Fe </s><s> Bhí/Vmis  scata/Ncmsc  fear/Ncmpg  ag/Sp  déanamh/Nv  air/Pr3ms  ón/Spa-s  rian-charr/Ncfsc|Ncmsc  a/Q-r  bhí/Vmis  amuigh/Rd  ar/Sp  an/Td-s"
"doc#20","leis/Sp  fanacht/Nv  ar feadh/Spc  nóiméid/Ncmsg  ./Fe </s><s> D''/Q  éirigh/Vmis  an/Td-s  fear/Ncmsc  mór/Aq-msc  agus/Cc  amach/Rd  leis/Pr3ms  agus/Cc  bhreathnaigh/Vmis  i/Sp  dtreo/Ncfsc  an/Td-s  bhóthair/Ncmsg  ./Fe </s><s> Bhí/Vmis  scata/Ncmsc"," fear/Ncmpg"," ag/Sp  déanamh/Nv  air/Pr3ms  ón/Spa-s  rian-charr/Ncfsc|Ncmsc  a/Q-r  bhí/Vmis  amuigh/Rd  ar/Sp  an/Td-s  mbóthar/Ncmsc  ./Fe </s><s> Ghlaoigh/Vmis  sé/Pp3mss  chuige/Pr3ms  duine/Ncmsc  acu/Pr3-p  ./Fe </s><s> ''/Fa  Tabhair/Vmm-2s  sluasaid/Ncfsc  agus/Cc  piocóid/Ncfsc"
"doc#20","a/Q-r  luadh/Vmih  ,/Fi  agus/Cc  shiúil/Vmis  an/Td-s  bheirt/Ncfsc  go dtí/Spc  áit/Ncfsc  ina/Spr  raibh/Vmis---d  bonn/Ncmsc  an/Td-s  tí/Ncfsg  -/Fb  nó/Cc  cuid/Ncfsc  de/Pr3ms  -/Fb  gearrtha/Av  amach/Rd  ./Fe </s><s> ''/Fa  Tig/Vmip|Ncmsd  leat/Pr2-s  tosnú/Nv  anseo/Rl  ,/Fi  ''/Fa  arsa/Vmis  an/Td-s"," fear/Ncmsc"," leis/Pr3ms  ,/Fi  ''/Fa  agus/Cc  an/Td-s  chréafóg/Ncfsc  a/Sp  chartadh/Nv  amach/Rd  agus/Cc  í/Pp3fs  a/Sp  chaitheamh/Nv  ar/Sp  thaobh/Ncmsc  an/Td-s  bhóthair/Ncmsg  dhíot/Ncmsc  ./Fe </s><s> Beidh/Vmif  fir/Ncmpc  anseo/Rl  ar/Sp  an/Td-s  bpointe/Ncmsg"
"doc#20","anseo/Rl  ,/Fi  ''/Fa  arsa/Vmis  an/Td-s  fear/Ncmsc  leis/Pr3ms  ,/Fi  ''/Fa  agus/Cc  an/Td-s  chréafóg/Ncfsc  a/Sp  chartadh/Nv  amach/Rd  agus/Cc  í/Pp3fs  a/Sp  chaitheamh/Nv  ar/Sp  thaobh/Ncmsc  an/Td-s  bhóthair/Ncmsg  dhíot/Ncmsc  ./Fe </s><s> Beidh/Vmif"," fir/Ncmpc"," anseo/Rl  ar/Sp  an/Td-s  bpointe/Ncmsg  lena/Spr  ghlanadh/Vmih  as/Sp  an/Td-s  mbealach/Ncmsc  ./Fe </s><s> ''/Fa </s><s> Bhí/Vmis  Taidhgín/Npmsc  ag/Sp  samhlú/Nv  dó/Pr3ms  féin/Px  gur/Wpdi|Wsdi  Éireannach/Npmsc  a/Q-r  bhí/Vmis  ag/Sp  caint/Nv  leis/Pr3ms  ./Fe </s>"
"doc#20","dó/Pr3ms  féin/Px  gur/Wpdi|Wsdi  Éireannach/Npmsc  a/Q-r  bhí/Vmis  ag/Sp  caint/Nv  leis/Pr3ms  ./Fe </s><s> Duine/Ncmsc  geanúil/Aq-msc  a/Q-r  bhí/Vmis  ann/Pr3ms  ar/Sp|Wpsi|Wssi|Ws-q|Wsdq  chuma/Ncfsc|Aqp  ar/Sp  bith/Ns-s  agus/Cc  ní/Qn  raibh/Vmis---n  canúint/Ncfsc  aige/Pr3ms  mar/Cs  a/Q-r  bhí/Vmis  ag/Sp  an/Td-s"," bhfear/Ncmsc"," eile/Dd  ./Fe </s><s> Ní/Qn  fhéadfadh/Vmc----n  sé/Mc|Pp3mss  a/Sp  rá/Nv  go/Ua  barainneach/Aqp  go/Ua  fóill/Aqp  cár/Rq|Ncmpg|Ncmsc  rugadh/Vmis0  é/Pp3ms  ./Fe </s><s> B''/Ws-i  fhéidir/Ns-s  gur/Wpdi|Wsdi  Éireannach/Npmsc  a/Q-r  bhí/Vmis  ann/Pr3ms  ,/Fi  ach/Cs  claontar/Vmip0  dúchas/Ncmsc"
"doc#20","suarach/Aq-msc  ./Fe </s><s> Tá/Vmip  an/Td-s  conraitheoir/Ncmsc  seo/Dd  ar/Sp  fheabhas/Ncmsc  ./Fe </s><s> Níl/Vmip---n  a/Sp  shárú/Nv  ann/Pr3ms  ./Fe </s><s> Tugann/Vmip  sé/Mc|Pp3mss  cúig/Ncmsc  phunt/Ncmpg  mar/Sp  bhronntanas/Ncmsc  as/Sp  a/Dp3ms  phóca/Ncmsc  féin/Px  d''/Q"," fhear/Vmis"," oibre/Ncfsg  ar/Sp  bith/Ns-s  a/Q-r  théann/Vmip  san/Spa-s  arm/Ncmsc  agus/Cc  is/Wpri  beag/Aqp|Ncmsc  lá/Ncmsc  nach/Qnr  dtéann/Vmip  duine/Ncmsc  nó/Cc  beirt/Ncfsc  acu/Pr3-p  ./Fe </s><s> Bhíos/Vmih---r|Vmis1s|Vmig---r  féin/Px  sa/Spa-s  Domhan/Ncmsc  Thoir/Ncmsg  agus/Cc  sa/Spa-s  bhFrainc/Npmsc|Npfsc"
"doc#20","amach/Rd  arís/Rg  mé/Pp1-s  dá/Cs  mbeinn/Vmc-1s  ar/Sp  mo/Dp1-s  chóir/Ns-s|Ncmpc|Ncfsc  féin/Px  ./Fe </s><s> ''/Fa </s><s> Tháinig/Vmis  deichniúr/Ncmsc  eile/Dd  agus/Cc  thosnaíodar/Vmis3p  ag/Sp  obair/Ncfsc  ar/Sp  a/Dp3-p  ndícheall/Ncmsc  ,/Fi  chuile/Dq"," fhear/Vmis"," acu/Pr3-p  ag/Sp  iarraidh/Nv  a/Sp  chur/Nv  ina/Spp-p|Spp-s  luí/Nv  ar/Sp  an/Td-s  stiúrthóir/Ncmsc  gurb/Wpdi  é/Pp3ms  féin/Px  an/Td-s  fear/Ncmsc  ab/Wsri  fhearr/Aqc  agus/Cc  ab/Wsri  fheiliúnaí/Aqc  don/Spa-s  chineál/Ncmsc  sin/Dd  oibre/Ncfsg  ./Fe </s><s> Bhí/Vmis"
"doc#20","eile/Dd  agus/Cc  thosnaíodar/Vmis3p  ag/Sp  obair/Ncfsc  ar/Sp  a/Dp3-p  ndícheall/Ncmsc  ,/Fi  chuile/Dq  fhear/Vmis  acu/Pr3-p  ag/Sp  iarraidh/Nv  a/Sp  chur/Nv  ina/Spp-p|Spp-s  luí/Nv  ar/Sp  an/Td-s  stiúrthóir/Ncmsc  gurb/Wpdi  é/Pp3ms  féin/Px  an/Td-s"," fear/Ncmsc"," ab/Wsri  fhearr/Aqc  agus/Cc  ab/Wsri  fheiliúnaí/Aqc  don/Spa-s  chineál/Ncmsc  sin/Dd  oibre/Ncfsg  ./Fe </s><s> Bhí/Vmis  an/Td-s  lá/Ncmsc  níos/Uc  teo/Aqc  ná/Cc  lá/Ncmsc|Vmsp  ar/Sp  bith/Ns-s  a/Q-p|Q-i|Q-r  d''/Q  airigh/Vmis  Taidhgín/Npmsc  ariamh/Ncmpg  ina/Spp-s  shaol/Ncmsc"
"doc#20","míosa/Ncfsg  i lár/Spc  an/Td-s  tsamhraidh/Ncmsg  in/Sp  Éirinn/Npfsd  agus/Cc  a/Q-r  chuir/Vmis  sé/Pp3mss  an/Td-s  lá/Ncmsc  sin/Dd  ./Fe </s><s> B''/Ws-i  fhada/Aqp  leis/Pr3ms  go/Cs  dtáinig/Vmis  an/Td-s  dó/Mc  dhéag/Ns-s  agus/Cc  thosnaigh/Vmis  na/Td-p"," fir/Ncmpc"," ag/Sp  ithe/Nv  béile/Ncmsc  fuar/Aq-msc  a/Q-r  thugadar/Vmis3p  leo/Pr3-p  ar/Sp  maidin/Ncfsc  agus/Cc  b''/Ws-i  fhaide/Aqc|Ncfsc  ná/Cc  sin/Pd  leis/Pr3ms  ón/Spa-s  a/Mn  haon/Mc  a/Sp  chlog/Ncmsc  go dtí/Spc  a/Mn  sé/Npmsc|Ncmsc  sa/Spa-s  tráthnóna/Ncmsc  mar/Cs  ní/Qn"
"doc#20","maidin/Ncfsc  agus/Cc  b''/Ws-i  fhaide/Aqc|Ncfsc  ná/Cc  sin/Pd  leis/Pr3ms  ón/Spa-s  a/Mn  haon/Mc  a/Sp  chlog/Ncmsc  go dtí/Spc  a/Mn  sé/Npmsc|Ncmsc  sa/Spa-s  tráthnóna/Ncmsc  mar/Cs  ní/Qn  bhfuair/Vmis  sé/Pp3mss  ach/Cs  lón/Ncmsc  éadrom/Ncmsc  a/Q-r  cheannaigh/Vmis  sé/Pp3mss  ó/Sp"," fhear/Ncmsc"," a/Q-r  tháinig/Vmis  chuige/Pr3ms  ag/Sp  díol/Nv  tae/Ncmsg|Ncmsc  agus/Cc  cácaí/Ncmpc  milse/Aq--pc  ./Fe </s><s> Ba/Ws-i  é/Pp3ms  an/Td-s  tÉireannach/Ncmsc  an/Td-s  duine/Ncmsg  ab/Wsri  óige/Aqc  den/Spa-s  scata/Ncmsc  fear/Ncmpg  a/Q-r  bhí/Vmis  ag/Sp  obair/Ncfsc  ansin/Rl  ,/Fi  agus/Cc"
"doc#20","éadrom/Ncmsc  a/Q-r  cheannaigh/Vmis  sé/Pp3mss  ó/Sp  fhear/Ncmsc  a/Q-r  tháinig/Vmis  chuige/Pr3ms  ag/Sp  díol/Nv  tae/Ncmsg|Ncmsc  agus/Cc  cácaí/Ncmpc  milse/Aq--pc  ./Fe </s><s> Ba/Ws-i  é/Pp3ms  an/Td-s  tÉireannach/Ncmsc  an/Td-s  duine/Ncmsg  ab/Wsri  óige/Aqc  den/Spa-s  scata/Ncmsc"," fear/Ncmpg"," a/Q-r  bhí/Vmis  ag/Sp  obair/Ncfsc  ansin/Rl  ,/Fi  agus/Cc  ní/Ncmsc|Ncfsc|Nv|Wp-in  mó/Aqc|Aqp  ná/Cc  go/Ua  maith/Aqp  a/Dp3ms  thaithnigh/Ncmsv  sé/Pp3mss  leis/Sp  na/Td-p  Sasanaigh/Npmsc  ./Fe </s><s> Chuala/Vmis  sé/Pp3mss  ag/Sp  caint/Nv  eatarthu/Pr3-p  féin/Px  iad/Pp3-p  cúpla/Ncmsc"
"doc#20","go/Q-s  raibh/Vmis---d|Vmsp  duine/Ncmsc  doicheallach/Aq-msc  amháin/Aqp  ar/Sp  a/Dp3ms  laghad/Ncmsc  ina/Spr  measc/Vmm-2s  agus/Cc  milleann/Vmip  caora/Ncfpc|Ncfsc  tréad/Ncmpg  ./Fe </s><s> Chuir/Vmis  seisean/Pp3msse  cogar/Ncmsc|Nv  i/Sp  gcluasa/Ncfpc  na/Td-p"," bhfear/Ncmpg"," eile/Dd  ./Fe </s><s> D''/Q  fhiafraigh/Vmis  duine/Ncmsc  acu/Pr3-p  de/Sp  cén/Pq--s  fath/Ncmsc  nach/Qnr  raibh/Vmis---n  sé/Pp3mss  sa/Spa-s  bhFrainc/Npmsc|Npfsc  ag/Sp  troid/Nv  in aghaidh/Spc  na/Td-s  Gearmáine/Npf-g  ./Fe </s><s> Mhínigh/Vmis  seisean/Pp3msse  dó/Pr3ms"
"doc#20","liom/Pr1-s  ./Fe </s><s> ''/Fa  Ní/Qn  fhéadfainn/Vmc-1s-n  freastal/Ncmsc  ar/Sp  scoil/Ncfsc  ar/Sp  bith/Ns-s  go ceann/Spc  tamaill/Ncmsg  mar/Cs  bím/Vmm-1s|Vmig1s  ag/Sp  obair/Ncfsc  rómhall/Aq-fsc  sa/Spa-s  tráthnóna/Ncmsc  ./Fe </s><s> ''/Fa </s><s> Tháinig/Vmis  scata/Ncmsc"," fear/Ncmpg"," oibre/Ncfsg  agus/Cc  níorbh/Ws-in  fhada/Aqp  i láthair/Spc  iad/Pp3-p  nuair/Cs  a/Q-p|Q-i|Q-r  cloiseadh/Vmm-3s  fead/Ncfsc  agus/Cc  thosnaíodar/Vmis3p  ag/Sp  obair/Ncfsc  ar/Sp  a/Dp3-p  ndícheall/Ncmsc  ,/Fi  duine/Ncmsc  ag/Sp"
"doc#20","ag/Sp  coimhlint/Ncfsc  leis/Sp  an/Td-s  duine/Ncmsc  eile/Dd  ./Fe </s><s> Níorbh/Ws-in  fhada/Aqp  go/Cs  dtáinig/Vmis  an/Td-s  stiúrthóir/Ncmsc  agus/Cc  chuir/Vmis  Seán/Npmsc  Ó/Sp  Raghallaigh/Npmsc  cogar/Ncmpg  i/Sp  gcluasa/Ncfpc  an/Td-s"," fhir/Ncmsg"," sin/Dd  agus/Cc  ghlaoigh/Vmis  sé/Pp3mss  chuige/Pr3ms  Taidhgín/Npmsc  ./Fe </s><s> D''/Q  ordaigh/Vmis  sé/Mc|Pp3mss  dó/Ncmsc  freastal/Ncmpg  a/Sp  dhéanamh/Nv  ar/Sp  Sheán/Npmsc  agus/Cc  an/Td-s  saor/Ncmsc  bríce/Ncmsg  eile/Dd  agus/Cc  dúirt/Vmis"
"doc#20","dó/Ncmsc  freastal/Ncmpg  a/Sp  dhéanamh/Nv  ar/Sp  Sheán/Npmsc  agus/Cc  an/Td-s  saor/Ncmsc  bríce/Ncmsg  eile/Dd  agus/Cc  dúirt/Vmis  leis/Pr3ms  go/Cs  dtabharfadh/Vmc  sé/Mc|Pp3mss  obair/Ncfsc  dó/Mc  uair/Ncfsc  ar/Sp  bith/Ns-s  a/Q-i  dteastódh/Vmc"," fear/Ncmsc"," uaidh/Pr3ms  ,/Fi  pé/Pi  ar/Sp  bith/Ns-s  áit/Ncfsc  i/Sp  Sasana/Npmsc|Npfsc  a/Q-r  bheadh/Vmc  obair/Ncfsc  le/Sp  déanamh/Nv  aige/Pr3ms  agus/Cc  go/Cs  gcoinneodh/Vmc  sé/Pp3mss  go dtí/Spc  an/Td-s  duine/Ncmsc  deireanach/Aq-msc  é/Pp3ms  ./Fe </s><s> D''/Q  fhan/Vmis"
"doc#20","ar/Sp  bith/Ns-s  aige/Pr3ms  ,/Fi  cé/Cs  is/Wpri  moite/Av  den/Spa-s  obair/Ncfsc  sa/Spa-s  lá/Ncmsc  ,/Fi  codladh/Nv|Ncfsc  san/Spa-s  oíche/Ncfsc  agus/Cc  turas/Ncmsc  fada/Aqp  maidin/Ncfsc  is/Wpri  tráthnóna/Ncmsc  ./Fe </s><s> Níor/Ws-in  thaithnigh/Ncmsg  béasa/Ncmsg|Ncmpc  na/Td-p"," bhfear/Ncmsc"," a/Q-r  bhí/Vmis  ar/Sp  lóistín/Ncmsc  sa/Spa-s  teach/Ncmsc  sin/Dd  leis/Pr3ms  ,/Fi  mar/Cs  ba/Wsri  bheag/Aqp  oíche/Ncfsc|Ncfsg  nach/Qnr  mbíodh/Vmih  duine/Ncmsc  nó/Cc  beirt/Ncfsc  acu/Pr3-p  ar/Sp  meisce/Ncfsc  ./Fe </s><s> Dúradh/Vmis0  leis/Pr3ms  go/Q-s  raibh/Vmis---d|Vmsp  obair/Ncfsc"
"doc#20","a/Q-r  bhí/Vmis  uaidh/Pr3ms  agus/Cc  uimhir/Ncfsc  an/Td-s  tí/Ncfsg  bainte/Av  amach/Rd  aige/Pr3ms  bhrúigh/Vmis  sé/Pp3mss  an/Td-s  cnaipe/Ncmsc  agus/Cc  chuala/Vmis  sé/Pp3mss  clog/Ncmsc  ag/Sp  bualadh/Nv  taobh/Ncmsc  istigh/Rd  ./Fe </s><s> Tháinig/Vmis"," fear/Ncmsc"," go dtí/Spc  an/Td-s  doras/Ncmsc  ar/Sp  an/Td-s  bpointe/Ncmsc  agus/Cc  d''/Q  oscail/Vmis  é/Pp3ms  ./Fe </s><s> ''/Fa  An/Wp-q|Wpdq  tusa/Pp2-s-e  Marcas/Npmsc  Ó/Sp  Súilleabháin/Npmsc  ?/Fq </s><s> ''/Fa  arsa/Vmis  Taidhgín/Npmsc  os/Sp  íseal/Ncmsc  agus/Cc  scrúdaigh/Vmis|Vmm-2s  sé/Pp3mss"
"doc#20","Marcas/Npmsc  Ó/Sp  Súilleabháin/Npmsc  ?/Fq </s><s> ''/Fa  arsa/Vmis  Taidhgín/Npmsc  os/Sp  íseal/Ncmsc  agus/Cc  scrúdaigh/Vmis|Vmm-2s  sé/Pp3mss  an/Wp-q|Wpdq  té/Pi  a/Q-r  bhí/Vmis  os/Sp  a/Q-r  chomhair/Vmis  ó/Sp  cheann/Ncmsc  go/Sp  talamh/Ncmsc|Ncfsc  ./Fe </s><s> ''/Fa  Is/Wp-i  mé/Pp1-s  an/Td-s"," fear/Ncmsc"," céanna/Aqp  !/Fe </s><s> ''/Fa  ar/Vmis  seisean/Pp3msse  ,/Fi  ''/Fa  ach/Cs  tá/Vmip  súil/Ncfsc  agam/Pr1-s  nach/Qnr  dtógfaidh/Vmif  tú/Pp2-s  orm/Pr1-s  é/Pp3ms  má/Cs  abraim/Vmm-1s  nach/Qnr  bhfuil/Vmip---d  aithne/Ncfsc  agam/Pr1-s  ortsa/Pr2-s-e  ?/Fq </s><s> ''/Fa </s><s> Síneadh/Vmih|Vmis0|Ncmsc  litir/Ncfsc"
"doc#20","cairdiúil/Aqp  le/Sp  Taidhgín/Npmsc  ansin/Rl  agus/Cc  dúirt/Vmis  leis/Sp  a/Dp3ms  thíocht/Ncmsc  isteach/Rd  ./Fe </s><s> ''/Fa  Seo/Pd  é/Pp3ms  Taidhgín/Npmsc  Ó/Sp  Domhnaill/Npmsc  !/Fe </s><s> ''/Fa  ar/Vmis  seisean/Pp3msse  lena/Spp-s  bhean/Ncfsc  ,/Fi  ''/Fa  an/Td-s"," fear/Ncmsc"," a/Q-r  rabhamar/Vmis1p-n  ag/Sp  súil/Ncfsc  leis/Pr3ms|Sp  le/Sp  mí/Ncfsc|Npfsc  anuas/Rd  ./Fe </s><s> B''/Ws-i  amhlaidh/Rg  a/Q-r  bhíomar/Vmis1p  ag/Sp  ceapadh/Vmis0  gur/Wpdi|Wsdi  i/Sp  bpríosún/Ncmsc  a/Q-r  bhí/Vmis  tú/Pp2-s  faoi/Sp  seo/Pd  ó/I  tharla/Vmis  nach/Qnr  dtáinig/Vmis"
"doc#20","beag/Aqp|Ncmsc  cosúlacht/Ncfsc  a/Q-r  bhí/Vmis  idir/Sp  an/Td-s  teach/Ncmsc  seo/Dd  agus/Cc  an/Td-s  teach/Ncmsc  a/Q-p|Q-i|Q-r  d''/Q  fhág/Vmis  sé/Pp3mss  ./Fe </s><s> Bhí/Vmis  sé/Pp3mss  ina/Spp-s  shuí/Nv  ar/Sp  chathaoir/Ncfsc  uillinneach/Ncfsc  ,/Fi  bean/Ncfsc  an/Td-s  tí/Ncfsg  agus/Cc"," fear/Ncmsc"," an/Td-s  tí/Ncfsg  ar/Sp  gach/Dq  aon/Mc|Dq  taobh/Ncmsc  de/Pr3ms  agus/Cc  cheap/Vmis  sé/Pp3mss  go/Q-s  raibh/Vmis---d|Vmsp  chuile/Dq  shórt/Ncmsc  ba/Wsri  bhreátha/Aqc  ná/Cc  a/Dp3ms  chéile/Ncmsc  sa/Spa-s  seomra/Ncmsc  suí/Ncmsg  sin/Dd  ./Fe </s><s> Thosnaigh/Vmis  sé/Pp3mss  ag/Sp"
"doc#20","an/Td-s  chéad/Mo  Aifreann/Ncmsc  ar/Sp  maidin/Ncfsc  ?/Fq </s><s> ''/Fa  arsa/Vmis  bean/Ncfsc  an/Td-s  tí/Ncfsg  ./Fe </s><s> ''/Fa  B''/Ws-i  fhearr/Aqc  liomsa/Pr1-s-e  a/Sp  dhul/Nv  don/Spa-s  chéad/Mo  Aifreann/Ncmsc  ,/Fi  ''/Fa  arsa/Vmis  Taidhgín/Npmsc  ag/Sp  breathnú/Nv  ar/Sp|Qq-s|Q-p|Q-is"," fhear/Ncmsc|Vmis"," an/Td-s  tí/Ncfsg|Ncmsc  ,/Fi  ''/Fa  mar/Cs  bhíos/Vmih---r|Vmis1s|Vmig---r  ag/Sp  faoistin/Ncfsc  anocht/Ns-s|Rt  agus/Cc  ní/Qn  fheileann/Vmip---n  Aifreann/Ncmsc  mall/Aq-msc  don/Npmsc  té/Pi  a/Q-r  bhíonn/Vmig  ag/Sp  troscadh/Ncmsc  -/Fb  agus/Cc  bealach/Ncmsc  fada/Aqp  le/Sp"
"doc#20","<s> D''/Q  imíodar/Vmis3p  ina/Spp-p  gcodladh/Nv  go/Ua  luath/Aqp  an/Td-s  oíche/Ncfsc  sin/Dd  nuair/Cs  a/Q-p|Q-i|Q-r  d''/Q  ól/Vmis  gach/Dq  aon/Mc|Dq  duine/Ncmsc  acu/Pr3-p  gloine/Ncfsc  bhainne/Ncmsg  agus/Cc  a/Sp  ithe/Nv  cúpla/Ncmsc  briosca/Ncmsg  ./Fe </s><s> Bhí/Vmis"," fear/Ncmsc"," an/Td-s  tí/Ncfsg  ag/Sp  obair/Ncfsc  sa/Spa-s  státseirbhís/Ncfsc  i/Sp  Londain/Npfsc  le/Sp  suim/Ncfsc  achair/Ncmsg  bhlianta/Ncfpg  agus/Cc  ní/Qn  raibh/Vmis---n  an/Td-s  goile/Ncmsc  róláidir/Ncmsg  aige/Pr3ms  cé/Ncfsc  go/Cs  raibh/Vmis---d|Vmsp  sé/Pp3mss  ag/Sp"
"doc#20","leis/Pr3ms|Sp  i/Sp  dtosach/Ncmsc  na/Td-p  canúintí/Vmih0  a/Q-r  bhí/Vmis  ag/Sp  cuid/Ncfsc  acu/Pr3-p  a/Sp  thuiscint/Nv  agus/Cc  meabhair/Ncfsc  a/Sp  bhaint/Nv  as/Sp  an/Td-s  mBéarla/Ncmsc  a/Q-r  bhí/Vmis  dá/Spp-p|Spp-s|Spp-p|Spp-s  stealladh/Ncmsc  acu/Pr3-p  ./Fe </s><s> Bhí/Vmis"," fear/Ncmsc"," amháin/Aqp  ar/Sp  ardán/Ncmsc  cóngarach/Aq-msc  do/Sp  gheata/Ncmsc  na/Td-s  páirce/Ncfsg  agus/Cc  slua/Ncmsc  mór/Aq-msc  millteach/Aq-msc  cruinnithe/Av  thart/Rd  air/Pr3ms  ./Fe </s><s> Fear/Ncmsc  mór/Aq-msc  láidir/Aq-msc  buí-/Ncfsc"
"doc#20","dá/Spp-p|Spp-s|Spp-p|Spp-s  stealladh/Ncmsc  acu/Pr3-p  ./Fe </s><s> Bhí/Vmis  fear/Ncmsc  amháin/Aqp  ar/Sp  ardán/Ncmsc  cóngarach/Aq-msc  do/Sp  gheata/Ncmsc  na/Td-s  páirce/Ncfsg  agus/Cc  slua/Ncmsc  mór/Aq-msc  millteach/Aq-msc  cruinnithe/Av  thart/Rd  air/Pr3ms  ./Fe </s><s>","Fear/Ncmsc"," mór/Aq-msc  láidir/Aq-msc  buí-/Ncfsc  chraicneach/Aq-fsc  a/Q-r  bhí/Vmis  ann/Pr3ms  agus/Cc  culaith/Ncfsc  oibrithe/Av  air/Pr3ms  agus/Cc  a/Dp3ms  chuid/Ncfsc  gruaige/Ncfsg  ag/Sp  fás/Nv  trína/Spp-s  chaipín/Ncmsc  stróicthe/Av  ./Fe </s>"
"doc#20","shaibhriú/Nv  ,/Fi  cé/Cs  go/Cs  raibh/Vmis---d|Vmsp  siadsan/Pp3-pse  róshaibhir/Ncmsc  cheana/Rg  agus/Cc  gur/Wpdi|Wsdi  mó/Aqc|Aqp  a/Q-r  bhí/Vmis  an/Td-s  saibhreas/Ncmsc  sin/Dd  ag/Sp  déanamh/Nv  dochair/Ncmsg  ná/Cc  leas/Ncmsc  dóibh/Pr3-p  ./Fe </s><s> Bhí/Vmis"," fear/Ncmsc"," dea-ghléasta/Ncmsg  glan-bhearrtha/Xf  cóngarach/Aqp  dó/Pr3ms  ar/Sp  ardán/Ncmsc  eile/Dd  agus/Cc  slua/Ncmsc  mór/Aq-msc  thart/Rd  air/Pr3ms  sin/Dd  chomh/Ri  maith/Aqp  ./Fe </s><s> Bhí/Vmis  seisean/Pp3msse  ag/Sp  moladh/Vmis0"
"doc#20","fhan/Vmis---n  Marcas/Npmsc  agus/Cc  a/Dp3ms  chara/Ncmsc  rófhada/Ncmpv  ag/Sp  éisteacht/Nv  le/Sp  ceachtar/Pi  acusan/Pr3-p-e  ,/Fi  ach/Cs  d''/Q  imigh/Vmis  níos/Uc  faide/Aqc  go dtí/Spc  ardán/Ncmpg  eile/Dd  mar/Cs  a/Q-r  raibh/Vmis---n"," fear/Ncmsc"," bán-aghaidheach/Ncmsc  ,/Fi  dea-labhartha/Ncmpc  ag/Sp  iarraidh/Nv  a/Sp  chur/Nv  ina/Spp-p|Spp-s  luí/Nv  ar/Sp  a/Dp3ms  lucht/Ncmsc  éisteachta/Ncfsg  nach/Qnr  raibh/Vmis---n  cothrom/Ncmsc  na/Td-s  Féinne/Ncfsg  á/Spp-s  fháil/Nv  ag/Sp"
"doc#20","fheicfeadh/Vmc  sé/Pp3mss  í/Pp3fs  ./Fe </s><s> ''/Fa  Mo/Dp1-s  léan/Ncmsc  !/Fe </s><s> ''/Fa  ar/Vmis  seisean/Pp3msse  ina/Spp-s  intinn/Ncfsc  féin/Px  ,/Fi  ''/Fa  go/Cs  bhfuil/Vmip---d  a/Dp3-p  muintir/Ncfsc  chomh/Ri  deisiúil/Aqp  agus/Cc  atá/Vmip---r  siad/Pp3-ps  ./Fe </s><s> Ní/Qn  ligfidís/Vmc-3p-n  di/Pr3fs"," fear/Ncmsc"," bocht/Aq-msc  de/Sp  mo/Dp1-s  leithéidse/Ncfsc-e  a/Sp  phósadh/Nv  !/Fe </s><s> ''/Fa </s><s> Rinne/Vmis  sé/Mc|Pp3mss  iarracht/Ncfsc  ansin/Rl  an/Td-s  taobh/Ncmsc  ba/Wsri  ghile/Aqc  den/Spa-s  scéal/Ncmsc  a/Sp  fheiceáil/Nv  agus/Cc  chuimnigh/Ncmsg  ar/Sp  an/Td-s"
"doc#20","dhá/Spp  scilling/Ncfsc  an/Td-s  duine/Ncmsg  ag/Sp  an/Td-s  doras/Ncmsc  ag/Sp  tíocht/Ncmsc  isteach/Rd  dóibh/Pr3-p  ./Fe </s><s> Bhí/Vmis  a/Dp3-p  bhformhór/Ncmsc  ar/Sp  an/Td-s  urlár/Ncmsc  ar/Sp  an/Td-s  bpointe/Ncmsc  nuair/Cs  a/Q-r  chualadar/Vmis3p"," fear/Ncmsc"," óg/Aq-msc  a/Q-r  bhí/Vmis  i lár/Spc  báire/Ncmsg  ag/Sp  bualadh/Nv  bos/Ncfpg|Ncfsc  agus/Cc  ag/Sp  glaoch/Nv  amach/Rd  an/Td-s  Cor/Ncmsc  Seisear/Ncmpg  Déag/Ns-s  ./Fe </s><s> Chuir/Vmis  an/Td-s  ceol/Ncmsc  draíocht/Ncfsc  ar/Sp  chuile/Dq  dhuine/Ncmsc  acu/Pr3-p  a/Q-r"
"doc#20","shuimiúla/Aqc  ./Fe </s><s> De/Sp  réir/Ncfsc  chuile/Ncfsg  chosúlachta/Ncfsg  bhí/Vmis  an/Td-s  Ghluaiseacht/Ncfsc  Náisiúnta/Aqp  a/Sp  dhul/Nv  ar/Sp  aghaidh/Ncfsc  go/Sp  seolta/Ncmpc  sa/Spa-s  deireadh/Ncmsc  agus/Cc  a/Dp3ms  lán/Ncmsc"," fear/Ncmpg"," óg/Aq--pg  ag/Sp  stócáil/Nv  chun/Sp  cogaidh/Ncmsg  ./Fe </s><s> Lá/Npmsc  dá/Cs  raibh/Vmis---d  Taidhgín/Npmsc  amuigh/Rd  ag/Sp  siopadóireacht/Ncfsc  tar éis/Spc  tíocht/Ncmsg  óna/Spp-s  chuid/Ncfsc  oibre/Ncfsg  dó/Pr3ms  ,/Fi  casadh/Vmis0|Nv|Ncmsc"
"doc#20","raibh/Vmis---d  Taidhgín/Npmsc  amuigh/Rd  ag/Sp  siopadóireacht/Ncfsc  tar éis/Spc  tíocht/Ncmsg  óna/Spp-s  chuid/Ncfsc  oibre/Ncfsg  dó/Pr3ms  ,/Fi  casadh/Vmis0|Nv|Ncmsc  Marcas/Npmpg|Npmsc  leis/Pr3ms  agus/Cc  d''/Q  inis/Vmis  dó/Pr3ms  go/Q-s  raibh/Vmis---d|Vmsp"," fear/Ncmsc"," ó/Sp  Éirinn/Npfsd  dá/Spp-s  thóraíocht/Ncfsc|Nv  ag/Sp  an/Td-s  teach/Ncmsc  ach/Cs  nár/Wsrin  mhaith/Vmis|Aqp|Ncfsc  leis/Sp  fanacht/Nv  rófhada/Ncmpv  ar/Sp  fhaitíos/Ncmsc  go/Cs  mbeadh/Vmc  na/Td-p  síothmhaoir/Ncmpc  sna/Spa-p  sála/Ncfpc  air/Pr3ms  ./Fe </s>"
"doc#20","tú/Pp2-s  chuile/Dq  eolas/Ncmsc  a/Q-r  bheas/Vmif---r  riachtanach/Aqp  ./Fe </s><s> Cuir/Vmm-2s  ort/Pr2-s  an/Td-s  chulaith/Ncfsc  oibre/Ncfsg  is/Wpri  measa/Aqc  atá/Vmip---r  agat/Pr2-s  agus/Cc  abair/Vmm-2s|Ncmpc  le/Sp  hEoghan/Ncmsc  Mac/Up  Lochlainn/Npmsc  (/F  an/Td-s"," fear/Ncmsc"," a/Q-i  bhfuil/Vmip---d  an/Td-s  gluaisteán/Ncmsc  aige/Pr3ms  )/F  an/Td-s  cleas/Ncmsc  céanna/Aqp  a/Sp  dhéanamh/Nv  ./Fe </s><s> Gheobhaidh/Vmif  mise/Pp1-s-e  an/Td-s  bosca/Ncmsc  dhuit/Pr2-s  ,/Fi  ach/Cs  ní/Qn  rachaidh/Vmif  mé/Pp1-s  go dtí/Spc  an/Td-s"
"doc#20","a/Q-r  bheas/Vmif---r  uait/Pr2-s  sa/Spa-s  nóta/Ncmsc|Ncmsg  agus/Cc  eolas/Ncmsc  ar/Sp  an/Td-s  áit/Ncfsc  ag/Sp  Eoghan/Npmsc  ,/Fi  mar/Cs  bhí/Vmis  seisean/Pp3msse  ag/Sp  bualadh/Nv  thart/Rd  ansin/Rl  aréir/Ns-s|Rt  ar/Sp  a/Mn  hocht/Mc  a/Sp  chlog/Ncmsc  ./Fe </s><s> Tá/Vmip  an/Td-s"," fear/Ncmsc"," sin/Dd  chomh/Ri  géarchúiseach/Aqp  leis/Sp  an/Td-s  mbleachtaire/Ncmsg  is/Wpri  fearr/Aqc  agus/Cc  tá/Vmip  chuile/Dq  shórt/Ncmsc  ar/Sp  deil/Ncfsc  aige/Pr3ms  ./Fe </s><s> Beifear/Vmif0  ag/Sp  súil/Ncfsc  go/Cs  bhfanfaidh/Vmif"
"doc#20","go/Ua  leor/Aqp  agus/Cc  dúirt/Vmis  go/Q-s  raibh/Vmis---d|Vmsp  a/Dp3ms  fhios/Ncmsc  aige/Pr3ms  nach/Qnr  mbíonn/Vmig  bua/Ncmsc  mór/Aq-msc  gan/Sp  chontúirt/Ncfsc  ./Fe </s><s> Chuimhnigh/Vmis  sé/Pp3mss  ar/Sp  Sheachtain/Ncfsc  na/Td-s  Cásca/Ncfsg  agus/Cc  na/Td-p"," fir/Ncmpc"," óga/Aq--pc  uaisle/Aq--pc  nach/Qnr  raibh/Vmis---n  suim/Ncfsc  chnaipe/Ncmsg  sa/Spa-s  saol/Ncmsc  acu/Pr3-p  ./Fe </s><s> Bhí/Vmis  sé/Pp3mss  ar/Sp  an/Td-s  ardán/Ncmsc  ag/Sp  an/Td-s  stáisiún/Ncmsc  a/Q-r  luadh/Vmih  sa/Spa-s  nóta/Ncmsc  cúpla/Ncmsg  nóiméad/Ncmsc|Ncmpg  roimh/Sp  a/Mn  hocht/Ncmsc"
"doc#20","raibh/Vmis---d  sé/Pp3mss  ag/Sp  plé/Nv  ;/Fi  ach/Cs  chuir/Vmis  sé/Pp3mss  fearas/Ncmsc  ar/Sp  a/Dp3ms  intleacht/Ncfsc  ar/Sp|Wpsi|Wssi|Ws-q|Wsdq  chuma/Ncfsc|Aqp  ar/Sp  bith/Ns-s  agus/Cc  ba/Wsri  mhór/Aqp  an/Td-s  gar/Ncmsc  sin/Dd  dó/Pr3ms  ./Fe </s><s> Tráthnóna/Ncmsc  amháin/Aqp  tháinig/Vmis"," fear/Ncmsc"," dá/Spp-s  thóraíocht/Ncfsc|Nv  go/Ua  díreach/Aqp  nuair/Cs  bhí/Vmis  a/Dp3ms  bhéile/Ncmsc  ite/Av  aige/Pr3ms  tar éis/Spc  tíocht/Ncmsg  óna/Spp-s  chuid/Ncfsc  oibre/Ncfsg  dó/Pr3ms  ./Fe </s><s> ''/Fa  Tá/Vmip  fear/Ncmsc  anseo/Rl  le/Sp  tú/Pp2-s  a/Sp  fheiceáil/Nv  !/Fe </s><s> ''/Fa"
"doc#20","amháin/Aqp  tháinig/Vmis  fear/Ncmsc  dá/Spp-s  thóraíocht/Ncfsc|Nv  go/Ua  díreach/Aqp  nuair/Cs  bhí/Vmis  a/Dp3ms  bhéile/Ncmsc  ite/Av  aige/Pr3ms  tar éis/Spc  tíocht/Ncmsg  óna/Spp-s  chuid/Ncfsc  oibre/Ncfsg  dó/Pr3ms  ./Fe </s><s> ''/Fa  Tá/Vmip"," fear/Ncmsc"," anseo/Rl  le/Sp  tú/Pp2-s  a/Sp  fheiceáil/Nv  !/Fe </s><s> ''/Fa  arsa/Vmis  Marcas/Npmsc  leis/Pr3ms  ,/Fi  ''/Fa  agus/Cc  deir/Vmip  sé/Pp3mss  go/Cs  ndearna/Vmis---d  sé/Pp3mss  freastal/Ncmsc|Nv  ar/Sp  an/Td-s  scoil/Ncfsc  chéanna/Aqp  leat/Pr2-s  in/Sp  Éirinn/Npfsd  ./Fe </s><s> ''/Fa </s><s> D''/Q"
"doc#20","an/Td-s  doras/Ncmsc  agus/Cc  rinne/Vmis  sé/Pp3mss  grinndearcadh/Vmis0  ar/Sp  an/Wp-q|Wpdq  té/Pi  a/Q-r  bhí/Vmis  os/Sp  a/Q-r  chomhair/Vmis  ,/Fi  ach/Cs  ní/Qn  raibh/Vmis---n  a/Dp3ms  fhios/Ncmsc  aige/Pr3ms  i/Sp  dtosach/Ncmsc  cé/Ncfsg  a/Q-r  bhí/Vmis  aige/Pr3ms  ann/Pr3ms  ./Fe </s><s>","Fear/Vmm-2s"," óg/Ncmsc  a/Q-r  bhí/Vmis  ann/Pr3ms  a/Q-r  raibh/Vmis---n  croiméal/Ncmsc  air/Pr3ms  agus/Cc  é/Pp3ms  ag/Sp  caitheamh/Nv  spéacláirí/Ncmsc|Ncmsg  ./Fe </s><s> Bhí/Vmis  sé/Pp3mss  gléasta/Av|Aqp  go/Ua  galánta/Aqp  agus/Cc  de réir/Spc  chuile/Ncfsg"
"doc#20","dhuit/Pr2-s  nach/Qnr  mbeadh/Vmc  bacadh/Vmis0  nó/Cc  baint/Ncfsc|Nv  agam/Pr1-s  le/Sp  harm/Ncmsc  Shasana/Npmsg  feasta/Rg  ./Fe </s><s> Is/Wp-i  fada/Aqp  ar/Sp  mo/Dp1-s  sheachnadh/Vmis0|Vmih  mé/Pp1-s  ,/Fi  ach/Cs  bím/Vmig1s  ag/Sp  obair/Ncfsc  ./Fe </s><s> Rinne/Vmis"," fear/Ncmsc"," lena/Spr  raibh/Vmis---d  mé/Pp1-s  ag/Sp  obair/Ncfsc  cur/Nv|Ncmsc  síos/Rd  ort/Pr2-s  agus/Cc  thuigeas/Vmip---r  gur/Wpdi|Wsdi  tú/Pp2-s  a/Q-r  bhí/Vmis  ann/Pr3ms  tar éis/Spc  é/Pp3ms  a/Sp  cheistiú/Nv  go/Ua  healaíonta/Aqp  ./Fe </s><s> ''/Fa </s><s> ''/Fa  Buail/Vmm-2s  isteach/Rd  ,/Fi  ''/Fa"
"doc#20","sé/Mc|Pp3mss  cúis/Ncfsc  dó/Ncmsg  lúb/Ncfpg|Ncfsc  ar/Sp  lár/Ncmsc  a/Dp3fs  ligint/Ncfsc  le/Sp  buntáiste/Ncmsc  ./Fe </s><s> D''/Q  fhéadfadh/Vmc  sé/Pp3mss  a/Dp3ms  bhealach/Ncmsc  a/Sp  oibriú/Nv  anois/Rg  ./Fe </s><s> Tugadh/Vmis0  leid/Ncfsc  dó/Pr3ms  go/Q-s  raibh/Vmis---d|Vmsp  bheirt/Ncfsc"," fhear/Ncmpg"," a/Q-r  bhí/Vmis  ag/Sp  troid/Nv  seachtain/Ncfsc  na/Td-s  Cásca/Ncfsg  lena/Spp-p  mbealach/Ncmsc  a/Sp  oibriú/Nv  ó/Sp  Learpholl/Npmsc  ,/Fi  agus/Cc  d''/Q  fhéadfadh/Vmc  sé/Mc|Pp3mss  imeacht/Ncmsc  ar/Sp  an/Td-s  long/Ncfsc  chéanna/Aqp  ,/Fi  ach/Cs"
"doc#20","a/Dp3fs  dtige/Ncfsc  sé/Ncmsg  ar/Sp  ais/Ncfsc  go/Sp  Sasana/Npmsc|Npfsc  arís/Rg  ./Fe </s><s> Tharla/Vmis  gur/Wpdi|Wsdi  deartháir/Ncmsc  do/Sp  dhuine/Ncmsc  den/Spa-s  bheirt/Ncfsc  a/Q-r  bhí/Vmis  mar/Sp  chaptaen/Ncmsc|Ncmpc  ar/Sp  an/Td-s  long/Ncfsc  sin/Dd  agus/Cc  bhí/Vmis  scata/Ncmsc"," fear/Ncmpg"," ag/Sp  obair/Ncfsc  ar/Sp  bord/Ncmsc  na/Td-s  loinge/Ncfsg  sin/Dd  a/Q-r  bhí/Vmis  toilteanach/Aqp  a/Dp3-p  n-anamacha/Ncmpc  a/Sp  imirt/Nv  ar son/Spc  na/Td-s  hÉireann/Npfsg  ./Fe </s><s> Mhínigh/Vmis  Taidhgín/Npmsc  do/Sp  na/Td-p  daoine/Ncmpc"
"doc#20","ar/Sp  Thaidhgín/Npmsc  ./Fe </s><s> Tar éis/Spc  tíocht/Ncmsg  i láthair/Spc  an/Td-s  chaptaein/Ncfsc  dó/Pr3ms  bhí/Vmis  agallamh/Ncmsc  acu/Pr3-p  le/Sp  chéile/Ncmsc  agus/Cc  cuireadh/Vmis0  ag/Sp  obair/Ncfsc  é/Pp3ms  ag/Sp  cuidiú/Nv  le/Sp"," fear/Ncmsc"," a/Q-r  bhí/Vmis  ag/Sp  stócáil/Nv  ./Fe </s><s> Níorbh/Ws-in  ionann/Aqp  í/Pp3fs  agus/Cc  an/Td-s  long/Ncfsc  inar/Spr  sheol/Vmis  sé/Pp3mss  ó/Sp  Bhleá/Npmsc  Cliath/Npmsc  a/Sp  dhul/Nv  go/Sp  Sasana/Npmsc|Npfsc  dó/Pr3ms  ,/Fi  mar/Cs  thoillfeadh/Vmc  dhá/Spp  long/Ncfsc  den/Spa-s"
"doc#20","maidir/Sp  le/Sp  hobair/Ncfsc  níor/Qn-s  chreid/Vmis---n  sé/Pp3mss  ariamh/Ncmsc  go dtí/Spc  sin/Pd  go/Cs  mbíodh/Vmih  leath/Ncfsc  an/Td-s  oiread/Ns-s  oibre/Ncfsg  ar/Sp  siúl/Nv  ar/Sp  bord/Ncmsc  loinge/Ncfsg  ./Fe </s><s> Bhí/Vmis  formhór/Ncmsc  na/Td-p"," bhfear/Ncmpg"," déanta/Av  ar/Sp  an/Td-s  gcinéal/Ncmsc  oibre/Ncfsg  a/Q-r  bhí/Vmis  le/Sp  déanamh/Nv  acu/Pr3-p  agus/Cc  ba/Wsri  dheas/Aqp  uathu/Pr3-p  a/Dp3-p  gcuid/Ncfsc  oibre/Ncfsg  a/Sp  dhéanamh/Nv  ./Fe </s><s> Déarfá/Vmc-2s  le/Sp  breathnú/Nv  ar/Sp  dhuine/Ncmsc"
"doc#20","agus/Cc  ní/Qn  thógfadh/Vmc----n  sé/Pp3mss  i/Sp  bhfad/Ncmsc  air/Pr3ms  an/Td-s  seoladh/Ncmsc  a/Q-r  thug/Vmis  Marcas/Npmsc  dó/Pr3ms|Mc  a/Sp  bhaint/Nv  amach/Rd  agus/Cc  bheadh/Vmc  leis/Pr3ms  ansin/Rl  ./Fe </s><s> Bhí/Vmis  sé/Pp3mss  le/Sp  ceist/Ncfsc  a/Sp  chur/Nv  ar/Q-is"," fhear/Vmis"," a/Q-r  bhí/Vmis  ag/Sp  siúl/Nv  ar/Sp  an/Td-s  tóchar/Ncmsc  in aice/Spc  leis/Pr3ms  ,/Fi  agus/Cc  cúpla/Ncmsc  slat/Ncfpg  roimhe/Pr3ms  amach/Rd  ,/Fi  ach/Cs  bhí/Vmis  an/Td-s  fear/Ncmsc  ag/Sp  sleamhnú/Nv  uaidh/Pr3ms  go/Sp  sciobtha/Av  agus/Cc  ní/Qn"
"doc#20","leis/Pr3ms  ansin/Rl  ./Fe </s><s> Bhí/Vmis  sé/Pp3mss  le/Sp  ceist/Ncfsc  a/Sp  chur/Nv  ar/Q-is  fhear/Vmis  a/Q-r  bhí/Vmis  ag/Sp  siúl/Nv  ar/Sp  an/Td-s  tóchar/Ncmsc  in aice/Spc  leis/Pr3ms  ,/Fi  agus/Cc  cúpla/Ncmsc  slat/Ncfpg  roimhe/Pr3ms  amach/Rd  ,/Fi  ach/Cs  bhí/Vmis  an/Td-s"," fear/Ncmsc"," ag/Sp  sleamhnú/Nv  uaidh/Pr3ms  go/Sp  sciobtha/Av  agus/Cc  ní/Qn  fhéadfadh/Vmc----n  sé/Pp3mss  a/Dp3ms  thíocht/Ncmsc  suas/Rd  leis/Pr3ms|Sp  gan/Sp  rith/Nv  ,/Fi  ach/Cs  ní/Qn  dhéanfadh/Vmc----n  sé/Mc|Pp3mss  cúis/Ncfsc  rith/Ncmsc|Nv  ina/Spp-s  dhiaidh/Ns-s"
"doc#20","agus/Cc  níorbh/Ws-in  fhada/Aqp  go/Q-s  raibh/Vmis---d|Vmsp  sé/Pp3mss  sa/Spa-s  seachtú/Mo  sráid/Ncfsc  ,/Fi  ach/Cs  ní/Wp-in  mórán/Ncmsc  le/Sp  seacht/Ncmsc  gcéad/Ncmsc|Mo  slat/Ncfpg|Ncfsc  a/Q-r  bhí/Vmis  siúlta/Ncmpc  go/Ua  fóill/Aqp  aige/Pr3ms  ./Fe </s><s> Bhí/Vmis"," firín/Ncmpc|Ncmsc"," buí-/Ncfsc  chraicneach/Aq-fsc  ag/Sp  díol/Nv  uachtar/Ncmpg|Ncmsc  reoite/Av  cóngarach/Aqp  do/Sp  dhoras/Ncmsc  tí/Ncfsg|Ncmsg  ina/Spr  raibh/Vmis---d  siopa/Ncmsc  beag/Aq-msc  agus/Cc  sheas/Vmis  Taidhgín/Npmsc  agus/Cc  fuair/Vmis"
"doc#20",",/Fi  ach/Cs  cuireadh/Vmis0  ag/Sp  machtnamh/Ncmsc  é/Pp3ms  ar/Sp  an/Td-s  saothar/Ncmsc  a/Q-r  bhí/Vmis  ar/Sp  siúl/Nv  nuair/Cs  a/Q-p|Q-i|Q-r  tógadh/Vmis0  na/Td-p  tithe/Ncmpc  iontacha/Aq--pc  sin/Dd  ./Fe </s><s> Nuair/Cs  a/Q-p|Q-i|Q-r  d''/Q  fhiafraigh/Vmis  sé/Npmsc|Ncmsc  den/Spa-s"," fhirín/Ncmsg"," cá/Rq  raibh/Vmis---d  a/Dp3ms  leithéid/Ncfsc  seo/Dd  de/Sp  shráid/Ncfsc  mhór/Aq-fsc  tuigeadh/Vmis0  go/Ua  soiléir/Aqp  é/Pp3ms  agus/Cc  cuireadh/Vmis0  in/Sp  iúl/Ncmsc  dó/Pr3ms  go/Q-s  raibh/Vmis---d|Vmsp  an/Td-s  chathair/Ncfsc  roinnte/Av  ina/Spp-s|Spr  dhá/Spp"
"doc#20","roinnte/Av  ina/Spp-s|Spr  dhá/Spp  leath/Ncfsc  ./Fe </s><s> Mhínigh/Vmis  sé/Pp3mss  gur/Wpdi|Wsdi  iarthar/Ncmsc  na/Td-s  cathrach/Ncfsg  a/Q-r  bhí/Vmis  uaidh/Pr3ms  agus/Cc  rinne/Vmis  tagairt/Ncfsc  d''/Sp  ainm/Ncmsc  na/Td-s  sráide/Ncfsg  arís/Rg  ./Fe </s><s> Mhol/Vmis  an/Td-s"," firín/Ncmsc"," dó/Mc  imeacht/Ncmsc  ar/Sp  an/Td-s  gcéad/Mo|Mc  rian-charr/Ncfsc|Ncmsc  a/Q-p|Q-i|Q-r  d''/Q  fheicfeadh/Vmc  sé/Pp3mss  ag/Sp  dul/Nv  siar/Rd  ./Fe </s><s> Bhí/Vmis  rian-charr/Ncfsc|Ncmsc  (/F  carr/Ncfsc|Ncmsc  sráide/Ncfsg  a/Q-r  thugtar/Vmip0  orthu/Pr3-p  ansin/Rl  )/F  ag/Sp"
"doc#20","don/Spa-s  bhearbóir/Ncmsc  sula/Cs  ndeachaigh/Vmis---d  sé/Pp3mss  go dtí/Spc  an/Td-s  teach/Ncmsc  ina/Spr  raibh/Vmis---d  cónaí/Ncmsc  ar/Sp  Dhonnchadh/Npmsc  Ó/Sp  Flannghaile/Npmsc  agus/Cc  a/Dp3ms  bhean/Ncfsc  ./Fe </s><s> Ba/Ws-i  é/Pp3ms  sin/Dd  an/Td-s"," fear/Ncmsc"," a/Q-r  mhol/Vmis  Marcas/Npmsc  dó/Pr3ms  agus/Cc  scríobhadh/Vmis0|Vmih  chuige/Pr3ms  roimh/Sp  ré/Ncfsc  a/Sp  rá/Nv  leis/Pr3ms  go/Q-s  raibh/Vmis---d|Vmsp  Taidhgín/Npmsc  ag/Sp  tíocht/Ncmsc  agus/Cc  ag/Sp  moladh/Nv  dó/Pr3ms  pé/Pi  ar/Sp  bith/Ns-s  cabhair/Ncfsc  a/Q-r"
"doc#20","ar/Sp  an/Td-s  ngléas/Ncmsc  tógála/Ncfsg  ag/Sp  obair/Ncfsc  sula/Cs  ndeachaigh/Vmis---d  sé/Pp3mss  go dtí/Spc  an/Td-s  staighre/Ncmsc  ./Fe </s><s> Bhí/Vmis  muintir/Ncfsc  an/Td-s  tí/Ncfsg  ag/Sp  súil/Ncfsc  leis/Pr3ms  agus/Cc  bhí/Vmis  seisear/Ncmsc"," fear/Ncmsc"," óg/Aq-msc  ón/Spa-s  gcomharsanacht/Ncfsc  istigh/Rd  lena/Spp-s  fheiceáil/Nv  ./Fe </s><s> Ní/Wp-in  fáilte/Ncfsc  go dtí/Spc  an/Td-s  fháilte/Ncfsc  a/Sp  fearadh/Nv  roimhe/Pr3ms  agus/Cc  tugadh/Vmis0  cuireadh/Ncmsc  dó/Pr3ms  go/Sp"
"doc#20","an/Td-s  tí/Ncfsg  ag/Sp  súil/Ncfsc  leis/Pr3ms  agus/Cc  bhí/Vmis  seisear/Ncmsc  fear/Ncmsc  óg/Aq-msc  ón/Spa-s  gcomharsanacht/Ncfsc  istigh/Rd  lena/Spp-s  fheiceáil/Nv  ./Fe </s><s> Ní/Wp-in  fáilte/Ncfsc  go dtí/Spc  an/Td-s  fháilte/Ncfsc  a/Sp"," fearadh/Nv"," roimhe/Pr3ms  agus/Cc  tugadh/Vmis0  cuireadh/Ncmsc  dó/Pr3ms  go/Sp  tithe/Ncmpc  na/Td-p  bhfear/Ncmpg  eile/Dd  ,/Fi  agus/Cc  tithe/Ncmpc  nach/Wprin  iad/Pp3-p  ./Fe </s><s> Bhí/Vmis  cailín/Ncmsc  óg/Aq-msc  tar éis/Spc  tíocht/Ncmsg  isteach/Rd  ón/Spa-s"
"doc#20","gcomharsanacht/Ncfsc  istigh/Rd  lena/Spp-s  fheiceáil/Nv  ./Fe </s><s> Ní/Wp-in  fáilte/Ncfsc  go dtí/Spc  an/Td-s  fháilte/Ncfsc  a/Sp  fearadh/Nv  roimhe/Pr3ms  agus/Cc  tugadh/Vmis0  cuireadh/Ncmsc  dó/Pr3ms  go/Sp  tithe/Ncmpc  na/Td-p"," bhfear/Ncmpg"," eile/Dd  ,/Fi  agus/Cc  tithe/Ncmpc  nach/Wprin  iad/Pp3-p  ./Fe </s><s> Bhí/Vmis  cailín/Ncmsc  óg/Aq-msc  tar éis/Spc  tíocht/Ncmsg  isteach/Rd  ón/Spa-s  Ardscoil/Ncfsc  ,/Fi  a/Q-r  bhí/Vmis  gaolmhar/Aqp  le/Sp  bean/Ncfsc  an/Td-s  tí/Ncfsg  -/Fb  agus/Cc  rinne/Vmis  sise/Pp3fsse"
"doc#20","ag/Sp  goilleadh/Vmis0  chomh/Ri  mór/Aqp  sin/Dd  air/Pr3ms  nach/Qnr  bhféadfadh/Vmc  sé/Mc|Pp3mss  mórán/Ncmsc  a/Sp  ithe/Nv  ./Fe </s><s> Bhí/Vmis  buidéal/Ncmsc  uisce/Ncmsg  beatha/Ncfsc|Ncfsg  leagtha/Av  roimhe/Pr3ms  agus/Cc  líon/Vmis|Ncmsc"," fear/Ncmpg|Ncmsc"," an/Td-s  tí/Ncmsc  gloine/Ncfsg  dó/Pr3ms  nuair/Cs  a/Q-i  bhí/Vmis  a/Dp3ms  bhéile/Ncmsc  ite/Av  aige/Pr3ms  ,/Fi  ach/Cs  ní/Qn  ólfadh/Vmc----n  sé/Mc|Pp3mss  braon/Ncmsc  de/Pr3ms  ,/Fi  mar/Cs  bhí/Vmis  tuairim/Ncfsc  láidir/Aq-fsc  aige/Pr3ms  gur/Wpdi|Wsdi  fearr/Aqc  an/Td-s  seans/Ncmsc"
"doc#20","dó/Pr3ms  go/Ua  minic/Aqp  an/Td-s  riocht/Ncmsc  ina/Spr  raibh/Vmis---d  Éireannaigh/Npmpc  Shasana/Npmsg  de bharr/Spc  a/Sp  bheith/Nv  tugtha/Av  d''/Q  ól/Vmis  ./Fe </s><s> Tháinig/Vmis  scata/Ncmsc  cailíní/Ncmpg  agus/Cc  triúr/Ncmsc"," fear/Ncmpg"," eile/Dd  isteach/Rd  an/Td-s  oíche/Ncfsc  sin/Dd  ;/Fi  gaolta/Ncmpc  le/Sp  muintir/Ncfsc  an/Td-s  tí/Ncfsg  ba/Wsri  ea/Pp3-s  cuid/Ncfsc  acu/Pr3-p  agus/Cc  bhí/Vmis  ceol/Ncmsc  ,/Fi  rince/Nv|Ncmsc  ,/Fi  amhránaíocht/Ncfsc  agus/Cc  scéalaíocht/Ncfsc  ar/Sp"
"doc#20","é/Pp3ms  le/Sp  comhlacht/Ncmsc  mór/Aq-msc  gluaisteán/Ncmpg|Ncmsc  ./Fe </s><s> Tugadh/Vmis0  os comhair/Spc  an/Td-s  dochtúra/Ncmsg  é/Pp3ms  agus/Cc  rinneadh/Vmis0  géarscrúdú/Nv  air/Pr3ms  mar/Cs  a/Q-r  dhéantar/Vmip0  le/Sp  chuile/Dq"," fhear/Vmis"," a/Q-r  fhostaítear/Vmip0  ina/Spp-s  léithéid/Ncfsc  d''/Sp  áit/Ncfsc  ./Fe </s><s> Bhí/Vmis  an/Td-s  dochtúir/Ncmsc  thar/Sp  a/Sp  bheith/Nv  crosta/Av  agus/Cc  bhí/Vmis  fear/Ncmsc  ar/Sp  shínteán/Ncmsc  in aice/Spc  an/Td-s  dorais/Ncmsg  agus/Cc"
"doc#20","air/Pr3ms  mar/Cs  a/Q-r  dhéantar/Vmip0  le/Sp  chuile/Dq  fhear/Vmis  a/Q-r  fhostaítear/Vmip0  ina/Spp-s  léithéid/Ncfsc  d''/Sp  áit/Ncfsc  ./Fe </s><s> Bhí/Vmis  an/Td-s  dochtúir/Ncmsc  thar/Sp  a/Sp  bheith/Nv  crosta/Av  agus/Cc  bhí/Vmis"," fear/Ncmsc"," ar/Sp  shínteán/Ncmsc  in aice/Spc  an/Td-s  dorais/Ncmsg  agus/Cc  b''/Ws-i  uafásach/Aqp  an/Td-s  phian/Ncfsc  a/Q-r  bhí/Vmis  dá/Spp-s  fulaingt/Ncfsc|Nv  aige/Pr3ms  de réir/Spc  gach/Dq  cosúlachta/Ncfsg  ,/Fi  ach/Cs  nuair/Cs  a/Q-r"
"doc#20","air/Pr3ms  ,/Fi  ach/Cs  focal/Ncmsc  níor/Qn-s  labhair/Vmis---n  sé/Pp3mss  leis/Pr3ms  ./Fe </s><s> Tugadh/Vmm-3s|Vmis0  sínteán/Ncmsc  eile/Dd  isteach/Rd  agus/Cc  míníodh/Vmis0  don/Spa-s  dochtúir/Ncmsc  gur/Q--s  thit/Vmis  roth/Ncmsc  ar/Sp  dhroim/Ncmsc  an/Td-s"," fhir/Ncmsg"," a/Q-r  bhí/Vmis  sa/Spa-s  sínteán/Ncmsc  sin/Dd  agus/Cc  go/Q-s  raibh/Vmis---d|Vmsp  sé/Pp3mss  gortaithe/Av  go/Ua  dona/Aqp  ./Fe </s><s> D''/Sp  aithnigh/Ncmsg  Taidhgín/Npm-g|Npmsc  ar/Wpsi|Wssi|Ws-q|Wsdq  a/Dp3ms  aghaidh/Ncfsc  gur/Wpdi|Wsdi  Éireannach/Npmsc  a/Q-r  bhí/Vmis  ann/Pr3ms  agus/Cc  bhí/Vmis"
"doc#20","sa/Spa-s  sínteán/Ncmsc  sin/Dd  agus/Cc  go/Q-s  raibh/Vmis---d|Vmsp  sé/Pp3mss  gortaithe/Av  go/Ua  dona/Aqp  ./Fe </s><s> D''/Sp  aithnigh/Ncmsg  Taidhgín/Npm-g|Npmsc  ar/Wpsi|Wssi|Ws-q|Wsdq  a/Dp3ms  aghaidh/Ncfsc  gur/Wpdi|Wsdi  Éireannach/Npmsc  a/Q-r  bhí/Vmis  ann/Pr3ms  agus/Cc  bhí/Vmis  an/Td-s"," fear/Ncmsc"," bocht/Aq-msc  chomh/Ri  bán-aghaidheach/Ncmsc  le/Sp  cailc/Ncfsc  ,/Fi  ach/Cs  ní/Qn  fhéadfadh/Vmc----n  sé/Mc|Pp3mss  labhairt/Ncfsc  ./Fe </s><s> ''/Fa  Cén/Pq--s  chaoi/Ncfsc  ar/Qq-s|Q-p|Q-is  tharla/Vmis  sé/Pp3mss  ?/Fq </s><s> ''/Fa  arsa/Vmis  an/Td-s  dochtúir/Ncmsc  ,/Fi  ''/Fa  nó/Cc  an/Qq"
"doc#20","na/Td-p  hÉireannaigh/Npmpc  chomh/Ri  maolintinneach/Ncmsc  leis/Sp  na/Td-p  hIodálaigh/Ncmpc  anseo/Rl  ?/Fq </s><s> ''/Fa </s><s> ''/Fa  Bhí/Vmis  sé/Pp3mss  cromtha/Av  síos/Rd  ag/Sp  obair/Ncfsc  ,/Fi  ''/Fa  arsa/Vmis  duine/Ncmsc  de/Sp  na/Td-p"," fir/Ncmpc"," a/Q-r  thug/Vmis  isteach/Rd  é/Pp3ms  ,/Fi  ''/Fa  nuair/Cs  a/Q-r  thit/Vmis  an/Td-s  roth/Ncmsc  air/Pr3ms  gan/Sp  súil/Ncfsc  ar/Sp  bith/Ns-s  aige/Pr3ms  le/Sp  tada/Ncmsc  ./Fe </s><s> Bhí/Vmis  meall/Ncmsc  mór/Aq-msc  acu/Pr3-p  os cionn/Spc  a/Dp3ms  chéile/Ncmsc  agus/Cc  gan/Sp  iad/Pp3-p"
"doc#20","i/Sp  gceart/Ncmsc  ./Fe </s><s> Níorbh/Ws-in  eisean/Pp3ms-e  ba/Wsri  chiontach/Aqp  ach/Cs  an/Wp-q|Wpdq  té/Pi  a/Q-p|Q-i|Q-r  rinne/Vmis  suas/Rd  iad/Pp3-p  ./Fe </s><s> ''/Fa </s><s> Bhreathnaigh/Vmis  an/Td-s  dochtúir/Ncmsc  go/Sp  crosta/Av  arís/Rg  ar/Sp  an/Td-s  mbeirt/Ncfsc"," fhear/Ncmpg"," a/Q-r  bhí/Vmis  gortaithe/Nv--g  agus/Cc  cheapfeá/Vmc-2s  go/Q-s  raibh/Vmis---d|Vmsp  sé/Pp3mss  le/Sp  tuí-shrathar/Ncmsc  a/Sp  bhualadh/Nv  orthu/Pr3-p  ,/Fi  ach/Cs  ní/Ncmsc|Ncfsc|Nv|Wp-in  dhearna/Ncfsc  ./Fe </s><s> Thosnaigh/Vmis  sé/Pp3mss  ag/Sp  freastal/Nv  ar/Sp"
"doc#20","bhí/Vmis  gortaithe/Nv--g  agus/Cc  cheapfeá/Vmc-2s  go/Q-s  raibh/Vmis---d|Vmsp  sé/Pp3mss  le/Sp  tuí-shrathar/Ncmsc  a/Sp  bhualadh/Nv  orthu/Pr3-p  ,/Fi  ach/Cs  ní/Ncmsc|Ncfsc|Nv|Wp-in  dhearna/Ncfsc  ./Fe </s><s> Thosnaigh/Vmis  sé/Pp3mss  ag/Sp  freastal/Nv  ar/Sp  an/Td-s"," bhfear/Ncmsc"," deireanach/Aq-msc  a/Q-p|Q-i|Q-r  tugadh/Vmis0  isteach/Rd  agus/Cc  dúirt/Vmis  leis/Sp  an/Td-s  bhfear/Ncmsc  eile/Dd  go/Cs  rabhthas/Vmis0--d  lena/Spp-s  thabhairt/Nv  don/Spa-s  ospidéal/Ncmsc  ar/Sp  an/Td-s  bpointe/Ncmsc  ./Fe </s><s> Bhí/Vmis"
"doc#20","a/Sp  bhualadh/Nv  orthu/Pr3-p  ,/Fi  ach/Cs  ní/Ncmsc|Ncfsc|Nv|Wp-in  dhearna/Ncfsc  ./Fe </s><s> Thosnaigh/Vmis  sé/Pp3mss  ag/Sp  freastal/Nv  ar/Sp  an/Td-s  bhfear/Ncmsc  deireanach/Aq-msc  a/Q-p|Q-i|Q-r  tugadh/Vmis0  isteach/Rd  agus/Cc  dúirt/Vmis  leis/Sp  an/Td-s"," bhfear/Ncmsc"," eile/Dd  go/Cs  rabhthas/Vmis0--d  lena/Spp-s  thabhairt/Nv  don/Spa-s  ospidéal/Ncmsc  ar/Sp  an/Td-s  bpointe/Ncmsc  ./Fe </s><s> Bhí/Vmis  fear/Ncmsc  taobh/Ncmsc  amuigh/Rd  ag/Sp  fanacht/Nv  ar/Sp  Thaidhgín/Npmsc  ,/Fi  mar/Cs"
"doc#20","deireanach/Aq-msc  a/Q-p|Q-i|Q-r  tugadh/Vmis0  isteach/Rd  agus/Cc  dúirt/Vmis  leis/Sp  an/Td-s  bhfear/Ncmsc  eile/Dd  go/Cs  rabhthas/Vmis0--d  lena/Spp-s  thabhairt/Nv  don/Spa-s  ospidéal/Ncmsc  ar/Sp  an/Td-s  bpointe/Ncmsc  ./Fe </s><s> Bhí/Vmis"," fear/Ncmsc"," taobh/Ncmsc  amuigh/Rd  ag/Sp  fanacht/Nv  ar/Sp  Thaidhgín/Npmsc  ,/Fi  mar/Cs  theastaigh/Vmis  uaidh/Pr3ms  a/Sp  mhíniú/Nv  dó/Pr3ms  céard/Pq  a/Q-r  bheadh/Vmc  le/Sp  déanamh/Nv  aige/Pr3ms  ./Fe </s><s> Fiafraíodh/Vmm-3s|Vmis0  de/Pr3ms  an/Qq"
"doc#20","aige/Pr3ms  ./Fe </s><s> Fiafraíodh/Vmm-3s|Vmis0  de/Pr3ms  an/Qq  mbeadh/Vmc  sé/Pp3mss  toilteanach/Aq-msc  oibriú/Ncmsc|Nv  san/Spa-s  oíche/Ncfsc  dá/Cs  mbeadh/Vmc  gá/Ncmsc  leis/Pr3ms  agus/Cc  dúirt/Vmis  sé/Pp3mss  go/Cs  mbeadh/Vmc  ./Fe </s><s> Bhí/Vmis  na/Td-p  mílte/Ncmpc"," fear/Ncmpg"," ag/Sp  obair/Ncfsc  sa/Spa-s  monarcha/Ncfsc  sin/Dd  agus/Cc  b''/Ws-i  uafásach/Aqp  an/Td-s  gleo/Ncmsc  a/Q-r  bhí/Vmis  le/Sp  cloisteáil/Nv  ar/Sp  chuile/Dq  thaobh/Ncmsc  le/Sp  meaisíní/Ncmpc  aibhléise/Ncfsg  ag/Sp  obair/Ncfsc  ./Fe </s><s> Is/Cc"
"doc#20",",/Fi  nó/Cc  ar/Sp  a/Dp3ms  léine/Ncfsc  ,/Fi  nuair/Cs  a/Q-r  bheadh/Vmc  sé/Pp3mss  ag/Sp  obair/Ncfsc  ansin/Rl  ag/Sp  pacáil/Nv  píosaí/Ncmpg|Ncmpc  d''/Sp  ábhar/Ncmsc  gluaisteáin/Ncmsg  a/Q-r  bhí/Vmis  le/Sp  honnhairiú/Nv  ./Fe </s><s> Bhí/Vmis  scata/Ncmsc"," fear/Ncmpg"," ag/Sp  coimhlint/Ncfsc  le/Sp  scata/Ncmsc  eile/Dd  agus/Cc  iad/Pp3-p  ag/Sp  obair/Ncfsc  ar/Sp  a/Dp3-p  ndícheall/Ncmsc  ./Fe </s><s> Bhí/Vmis  na/Td-p  píosaí/Ncmpc  de/Sp  chruach/Ncfsc  a/Q-r  bhí/Vmis  dhá/Spp  láimhseáil/Ncfsc  acu/Pr3-p  chomh/Ri"
"doc#20","agus/Cc  iad/Pp3-p  ag/Sp  obair/Ncfsc  ar/Sp  a/Dp3-p  ndícheall/Ncmsc  ./Fe </s><s> Bhí/Vmis  na/Td-p  píosaí/Ncmpc  de/Sp  chruach/Ncfsc  a/Q-r  bhí/Vmis  dhá/Spp  láimhseáil/Ncfsc  acu/Pr3-p  chomh/Ri  híleach/Ncfsc  sin/Dd  go/Q-s  raibh/Vmis---d|Vmsp  éadach/Ncmsc  na/Td-p"," bhfear/Ncmpg"," scriosta/Av  acu/Pr3-p  agus/Cc  fiú/Ns-s  amháin/Aqp  a/Dp3-p  n-éadain/Ncmpc  ,/Fi  bhíodar/Vmis3p  smeartha/Nv--g  leis/Sp  an/Td-s  íle/Ncfsc  ./Fe </s><s> Bhí/Vmis  obair/Ncfsc  níos/Uc  glaine/Aqc  ag/Sp  na/Td-p  daoine/Ncmpc  a/Q-r  bhí/Vmis  ag/Sp  folmhú/Nv"
"doc#20","an/Td-s  íle/Ncfsc  ./Fe </s><s> Bhí/Vmis  obair/Ncfsc  níos/Uc  glaine/Aqc  ag/Sp  na/Td-p  daoine/Ncmpc  a/Q-r  bhí/Vmis  ag/Sp  folmhú/Nv  carranna/Ncmpg|Ncmpc  agus/Cc  acu/Pr3-p  sin/Dd  a/Q-r  bhí/Vmis  ag/Sp  déanamh/Nv  boscaí/Ncmpg|Ncmpc  ./Fe </s><s> Dúirt/Vmis  duine/Ncmsc  de/Sp  na/Td-p"," fir/Ncmpc"," gur/Q--s  thit/Vmis  seisear/Ncmsc  i/Sp  bhfanntais/Ncfsc  de bharr/Spc  teasa/Ncmsg  ,/Fi  cúpla/Ncmsc  lá/Ncmsc  roimhe/Pr3ms  sin/Dd  agus/Cc  gur/Wpdi|Wsdi  beag/Aqp|Ncmsc  fear/Ncmpg|Ncmsc  a/Q-r  leanfadh/Vmc  rófhada/Ncmpv  leis/Sp  an/Td-s  obair/Ncfsc  sin/Dd"
"doc#20","ag/Sp  déanamh/Nv  boscaí/Ncmpg|Ncmpc  ./Fe </s><s> Dúirt/Vmis  duine/Ncmsc  de/Sp  na/Td-p  fir/Ncmpc  gur/Q--s  thit/Vmis  seisear/Ncmsc  i/Sp  bhfanntais/Ncfsc  de bharr/Spc  teasa/Ncmsg  ,/Fi  cúpla/Ncmsc  lá/Ncmsc  roimhe/Pr3ms  sin/Dd  agus/Cc  gur/Wpdi|Wsdi  beag/Aqp|Ncmsc"," fear/Ncmpg|Ncmsc"," a/Q-r  leanfadh/Vmc  rófhada/Ncmpv  leis/Sp  an/Td-s  obair/Ncfsc  sin/Dd  ,/Fi  cé/Cs  go/Cs  raibh/Vmis---d|Vmsp  tuarastal/Ncmsc  maith/Aq-msc  a/Sp  dhul/Nv  dóibh/Pr3-p  agus/Cc  ardú/Nv|Ncmsc  pá/Ncmsg|Ncmsc  leis/Sp  an/Td-s  aimsir/Ncfsc  don/Npmsc  té/Pi  a/Q-r  shásódh/Vmc"
"doc#20","an/Td-s  bua/Ncmsc  ag/Sp  an/Wp-q|Wpdq  té/Pi  is/Wpri  righne/Aqc  !/Fe </s><s> ''/Fa  arsa/Vmis  Taidhgín/Npmsc  ina/Spp-s  intinn/Ncfsc  féin/Px  ,/Fi  ''/Fa  agus/Cc  leanfaidh/Vmif  mé/Pp1-s  leis/Pr3ms  go ceann/Spc  tamaill/Ncmsg  ar/Sp  chaoi/Ncfsc  ar/Sp  bith/Ns-s  ./Fe </s><s>","Fear/Ncmsc"," geanúil/Aq-msc  atá/Vmip---r  sa/Spa-s  stiúrthóir/Ncmsc  ,/Fi  ach/Cs  níl/Npfsc|Vmip---n  an/Td-s  córas/Ncmsc  atá/Vmip---r  acu/Pr3-p  anseo/Rl  le/Sp  moladh/Vmis0  ./Fe </s><s> ''/Fa </s><s> Thug/Vmis  Donnchadha/Npmsc  Ó/Sp  Flannghaile/Npmsc  geallúint/Ncfsc  dó/Pr3ms  go/Cs"
"doc#20","de/Sp  na/Td-p  saighdiúirí/Ncmpc  a/Q-p|Q-i|Q-r  rinne/Vmis  troid/Ncfsc  ar son/Spc  na/Td-s  saoirse/Ncfsc  anseo/Rl  ag/Sp  labhairt/Nv  na/Td-s  Gaeilge/Npfsg  ./Fe </s><s> ''/Fa </s><s> ''/Fa  Bhí/Vmis  Gaeil-Mheiriceánaigh/Xx  ag/Sp  fostú/Nv  na/Td-p"," bhfear/Ncmpg"," in/Sp  go/Ua  leor/Aqp  áiteacha/Ncmpc  ina/Spr  rabhas/Vmis1s-d  ag/Sp  cuartú/Nv  oibre/Ncfsg  ,/Fi  ''/Fa  arsa/Vmis  Taidhgín/Npmsc  ./Fe </s><s> ''/Fa  Rinneadar/Vmis3p  mo/Dp1-s  sheoladh/Nv|Vmih|Ncmsc  a/Sp  bhreacadh/Nv  síos/Rd  agus/Cc  dúradar/Vmis3p  go/Cs"
"doc#20","agus/Cc  bhí/Vmis  caidreamh/Ncmsc  aige/Pr3ms  le/Sp  Gaeil/Npmsc  ó/I  rugadh/Vmis0  é/Pp3ms  agus/Cc  chuir/Vmis  sé/Mc|Pp3mss  suim/Ncfsc  faoi/Sp  leith/Ncfsc  i/Sp  dTaidhgín/Npmsc  ./Fe </s><s> Thuig/Vmis  sé/Pp3mss  na/Td-p  deacrachtaí/Ncfpc  a/Q-r  bhain/Vmis  le/Sp"," fear/Ncmsc"," a/Q-r  bhí/Vmis  ag/Sp  obair/Ncfsc  ar feadh/Spc  an/Td-s  lae/Ncmsg  agus/Cc  thug/Vmis  sé/Mc|Pp3mss  cuireadh/Ncmsc  do/Sp  Thaidhgín/Npmsc  chun/Sp  a/Dp3ms  thí/Ncfsc|Ncmsc  féin/Px  sna/Spa-p  fo-bhailte/Ncmpc  agus/Cc  thug/Vmis  léacht/Ncfsc"
"doc#20","fiailí/Ncfpc  a/Q-r  bhíos/Vmih---r|Vmis1s|Vmig---r  ag/Sp  scriosadh/Vmis0  na/Td-p  mbarraí/Ncmpc  ./Fe </s><s> Tarraingíonn/Vmip  sé/Pp3mss  ó/Sp  na/Td-p  fréamhacha/Ncfpc  iad/Pp3-p  agus/Cc  is/Wpri  maith/Aqp|Ncfsc  an/Td-s  tseift/Ncfsc  í/Pp3fs  ./Fe </s><s> Tá/Vmip  sé/Pp3mss  níos/Uc  éasca/Aqc  ag/Sp"," fear/Ncmsc"," maith/Aq-msc  snámh/Nv|Ncmsc  a/Sp  dhéanamh/Nv  in aghaidh/Spc  an/Td-s  tsrutha/Ncmsg  ná/Cc  imeacht/Ncmsc|Nv  le/Sp  sruth/Ncmsc  ,/Fi  ach/Cs  ní/Ncmsc|Ncfsc|Nv|Wp-in  le/Sp  do/Dp2-s  bhrí/Ncfsc  ach/Cs  le/Sp  do/Dp2-s  phlean/Ncmsc  a/Q-r  dhéanfas/Vmif---r  tú/Pp2-s  gnaithe/Av"
"doc#20","aige/Pr3ms  sna/Spa-p  Stórais/Ncmpc  Náisiúnta/Aqp  agus/Cc  níorbh/Ws-in  fhada/Aqp  go/Q-s  raibh/Vmis---d|Vmsp  sé/Pp3mss  ina/Spp-p|Spp-s  stiúrthóir/Ncmsc  i/Sp  siopa/Ncmsc  mór/Aq-msc  ./Fe </s><s> Tháinig/Vmis  Eoghan/Npmsc  Óg/Aq-msc  Ó/Sp  Dálaigh/Npmsc  ,/Fi"," fear/Ncmsc"," óg/Aq-msc  as/Sp  Tuar/Ncmsc  Mhic/Up  Éadaigh/Ncmsg  ar/Sp  cuairt/Ncfsc  chuige/Pr3ms  tráthnóna/Ncmsc  amháin/Aqp  agus/Cc  ní/Qn  raibh/Vmis---n  sé/Pp3mss  ach/Cs  seachtain/Ncfsc  amháin/Aqp  sa/Spa-s  tír/Ncfsc  go/Ua  fóill/Aqp  ./Fe </s><s> B''/Ws-i"
"doc#20","an/Td-s  bheirt/Ncfsc  acu/Pr3-p  ag/Sp  obair/Ncfsc  le/Sp  chéile/Ncmsc  gurbh/Wsdi  é/Pp3ms  sin/Dd  an/Td-s  bás/Ncmsc  a/Q-r  bhí/Vmis  i/Sp  ndán/Ncmsc  dó/Pr3ms  ./Fe </s><s> Nuair/Cs  a/Q-p|Q-i|Q-r  d''/Q  imigh/Vmis  sé/Npmsc  don/Npmsc  seomra/Ncmsg  suí/Nv|Ncmsc|Ncmsg  an/Td-s  tráthnóna/Ncmsc  sin/Dd  tháinig/Vmis"," fear/Ncmsc"," an/Td-s  tí/Ncfsg  isteach/Rd  ,/Fi  ach/Cs  bhí/Vmis  a/Dp3ms  bhean/Ncfsc  amuigh/Rd  ag/Sp  siopadóireacht/Ncfsc  go/Ua  fóill/Aqp  ./Fe </s><s> Bhí/Vmis  Taidhgín/Npmsc  ina/Spr  shuí/Vmsp---n  cóngarach/Aqp  don/Spa-s  raidió/Ncmsc|Ncmsg  ,/Fi  ach/Cs  ní/Qn"
"doc#20","siopadóireacht/Ncfsc  go/Ua  fóill/Aqp  ./Fe </s><s> Bhí/Vmis  Taidhgín/Npmsc  ina/Spr  shuí/Vmsp---n  cóngarach/Aqp  don/Spa-s  raidió/Ncmsc|Ncmsg  ,/Fi  ach/Cs  ní/Qn  raibh/Vmis---n  ceol/Ncmsc  ar/Sp  siúl/Nv  aige/Pr3ms  mar/Cs  a/Q-r  bhíodh/Vmih  ./Fe </s><s> Dhearc/Vmis"," fear/Ncmsc"," an/Td-s  tí/Ncfsg  go/Ua  ceisteach/Aqp  air/Pr3ms  nuair/Cs  a/Q-r  thug/Vmis  sé/Pp3mss  faoi/Sp  deara/Ns-s  go/Q-s  raibh/Vmis---d|Vmsp  sé/Pp3mss  tromchroíoch/Aq-msc  agus/Cc  d''/Q  inis/Vmis  sé/Pp3mss  dó/Pr3ms  nach/Qnr  bhféadfadh/Vmc  sé/Mc|Pp3mss  a/Sp  sheasamh/Nv"
"doc#20","seo/Dd  ,/Fi  míle/Ncmsc|Mc  moladh/Ncmsc  do/Sp  Dhia/Ncmsc  !/Fe </s><s> Is/Wp-i  maith/Aqp|Ncfsc  an/Td-s  rud/Ncmsc  go/Cs  bhfuil/Vmip---d  dea-scéal/Ncmsc  corruair/Ncfsc  féin/Px  againn/Pr1-p  ./Fe </s><s> ''/Fa </s><s> ''/Fa  Cén/Pq--s  scéal/Ncmsc  é/Pp3ms  ?/Fq </s><s> ''/Fa  arsa/Vmis  duine/Ncmsc  de/Sp  na/Td-p"," fir/Ncmpc"," a/Q-r  bhí/Vmis  sa/Spa-s  lúb/Ncfsc  chuideachta/Ncfsg  sin/Dd  ./Fe </s><s> ''/Fa  Tá/Vmip  Taidhgín/Npmsc  Ó/Sp  Domhnaill/Npmsc  tagtha/Av  abhaile/Rd  ó/Sp  aréir/Ns-s  ,/Fi  agus/Cc  bhí/Vmis  na/Td-p  saighdiúirí/Ncmpc  agus/Cc  na/Td-p"
"doc#20","a/Q-p|Q-i|Q-r  d''/Q  fhág/Vmis  Taidhgín/Npmsc  agus/Cc  a/Dp3ms  mhac/Ncmsc  féin/Px  stáisiún/Ncmsc  Bhaile/Npmsg  an/Td-s  Róba/Ncmsc  ./Fe </s><s> Lean/Npmsc  an/Td-s  bheirt/Ncfsc  den/Spa-s  chaoineadh/Ncmsc  ar feadh/Spc  tamaill/Ncmsg  agus/Cc  rinne/Vmis  na/Td-p"," fir/Ncmpc"," iarracht/Ncfsc  foighde/Ncfsc  a/Sp  chur/Nv  iontu/Pr3-p  ,/Fi  ach/Cs  ní/Qn  raibh/Vmis---n  brí/Ncfsc  ina/Spp-p  nglór/Ncmsc  ./Fe </s><s> Rinne/Vmis  Éamann/Npmsc  cur/Nv|Ncmsc  síos/Rd  ar/Sp  an/Td-s  litir/Ncfsc  dheireanach/Aq-fsc  a/Sp  scríobh/Nv  Seán/Npmsc"
"doc#20","de/Sp  na/Td-p  cailíní/Ncmpc  sa/Spa-s  gcathair/Ncfsc  sin/Dd  dá/Spp-p|Spp-s|Spp-p|Spp-s  muintir/Ncfsc  in/Sp  Éirinn/Npfsd  ./Fe </s><s> ''/Fa </s><s> Bhí/Vmis  titim/Ncfsc  na/Td-s  hoíche/Ncfsg  ann/Pr3ms  cheana/Rg  agus/Cc  níorbh/Ws-in  fhada/Aqp  go/Cs  dtáinig/Vmis  scata/Ncmsc"," fear/Ncmsc"," óg/Aq-msc  isteach/Rd  ./Fe </s><s> Dúirt/Vmis  Taidhgín/Npmsc  go/Q-s  raibh/Vmis---d|Vmsp  sé/Pp3mss  in/Sp  am/Ncmsc  acu/Pr3-p  a/Sp  bheith/Nv  ag/Sp  imeacht/Nv  ./Fe </s><s> Ní/Wp-in  dhearna/Ncfsc  na/Td-p  fir/Ncmpc  óga/Aq--pc  mórán/Ncmsc  eile/Dd  moille/Ncfsc  ,/Fi  ach/Cs  d''/Q  imigh/Vmis"
"doc#20","agus/Cc  níorbh/Ws-in  fhada/Aqp  go/Cs  dtáinig/Vmis  scata/Ncmsc  fear/Ncmsc  óg/Aq-msc  isteach/Rd  ./Fe </s><s> Dúirt/Vmis  Taidhgín/Npmsc  go/Q-s  raibh/Vmis---d|Vmsp  sé/Pp3mss  in/Sp  am/Ncmsc  acu/Pr3-p  a/Sp  bheith/Nv  ag/Sp  imeacht/Nv  ./Fe </s><s> Ní/Wp-in  dhearna/Ncfsc  na/Td-p"," fir/Ncmpc"," óga/Aq--pc  mórán/Ncmsc  eile/Dd  moille/Ncfsc  ,/Fi  ach/Cs  d''/Q  imigh/Vmis  leo/Pr3-p  ./Fe </s><s> Tháinig/Vmis  Éamann/Npmsc  Dubh/Aq-msc  go dtí/Spc  an/Td-s  doras/Ncmsc  agus/Cc  bhreathnaigh/Vmis  ina/Spp-p  ndiaidh/Ns-s  ./Fe </s><s> ''/Fa  Is/Wp-i  trua/Aqc"
"doc#20","uathu/Pr3-p  ach/Cs  oiread/Ns-s  é/Pp3ms  ./Fe </s><s> ''/Fa </s><s> ''/Fa  Go/Sp  n-éirí/Ncmsc  an/Td-s  t-ádh/Ncmsc  libh/Pr2-p  !/Fe </s><s> ''/Fa  arsa/Vmis  Éamann/Npmsc  ./Fe </s><s> Oíche/Ncfsc  bhreá/Aq-fsc  a/Q-r  bhí/Vmis  ann/Pr3ms  agus/Cc  bhí/Vmis  an/Td-s  ghealach/Ncfsc  lán/Aq-fsc  ./Fe </s><s> Tháinig/Vmis  scata/Ncmsc"," fear/Ncmpg"," le/Sp  chéile/Ncmsc  i/Sp  bpáirc/Ncfsc  cóngarach/Aq-msc  don/Spa-s  bhaile/Ncmsc  ./Fe </s><s> Bhíodar/Vmis3p  ag/Sp  tíocht/Ncmsc  go/Q-s  raibh/Vmis---d|Vmsp  leathchéad/Ncmsc  ar/Sp  fad/Ncmsc  i láthair/Spc  ,/Fi  agus/Cc  ba/Wsri  é/Pp3ms  Donnchadh/Npmsc  Ó/Sp"
"doc#20","agaibh/Pr2-p  gan/Sp  mhoill/Ncfsc  ./Fe </s><s> Níl/Npfsc|Vmip---n  muid/Pp1-p  le/Sp  géilleadh/Vmis0  an/Td-s  fhad/Ncmsc  is/Cc  a/Q-r  bheas/Vmif---r  daoine/Ncmpc  croíúla/Ncmpc  ina/Spp-p  gcónaí/Nv  ar/Sp  bhánta/Ncmpc  Fáil/Ncmsg  ./Fe </s><s> ''/Fa </s><s> Ní/Qn  dheachaigh/Vmis---n  na/Td-p"," fir/Ncmpc"," isteach/Rd  chuig/Sp  teach/Ncmsc  ar/Sp  bith/Ns-s  an/Td-s  oíche/Ncfsg  sin/Dd  ./Fe </s><s> Luigh/Vmis|Vmm-2s  cuid/Ncfsc  acu/Pr3-p  ar/Sp  an/Td-s  bhféar/Ncmsc  amuigh/Rd  ach/Cs  níor/Qn-s  thit/Vmis---n  a/Sp  gcodladh/Nv  orthu/Pr3-p  ./Fe </s><s> Ní/Qn  bheidís/Vmc-3p-n  ag/Sp"
"doc#20","deireadh/Ncmsc  agus/Cc  chonaic/Vmis  siad/Pp3-ps  mar/Cs  a/Q-r  bheadh/Vmc  rabharta/Ncmsc  daoine/Ncmpg  ar/Sp  an/Td-s  mbóthar/Ncmsc  thíos/Rd  uathu/Pr3-p  ./Fe </s><s> Scaoileadh/Ncmsc|Vmm-3s|Vmis0|Vmih  urchar/Ncmpg|Ncmsc  agus/Cc  d''/Q  éalaigh/Vmis|Vmm-2s  na/Td-p"," fir/Ncmpc"," go dtí/Spc  áit/Ncfsc  eile/Dd  níos/Uc  faide/Aqc  ó/Sp  dheas/Ns-s  ,/Fi  iad/Pp3-p  ag/Sp  gluaiseacht/Nv  ina/Spp-p  mbeirteanna/Ncfpc  go/Cs  rabhadar/Vmis3p-d  slán/Ncmsc  san/Spa-s  áit/Ncfsc  a/Sp  moladh/Nv  dóibh/Pr3-p  ./Fe </s><s> Bhí/Vmis"
"doc#20","agus/Cc  níorbh/Ws-in  fhada/Aqp  go/Cs  mbeidís/Vmc-3p  ar/Sp  learg/Ncfsc  an/Td-s  tsléibhe/Ncmsg  ./Fe </s><s> Ba/Ws-i  iad/Pp3-p  na/Td-p  saighdiúirí/Ncmpg|Ncmpc  ar/Sp  an/Td-s  mbóthar/Ncmsc  a/Q-r  bhí/Vmis  ag/Sp  scaoileadh/Vmis0  ./Fe </s><s> Bhí/Vmis  na/Td-p"," fir/Ncmpc"," ar/Sp  bharr/Ncmsc  an/Td-s  tsléibhe/Ncmsg  ar/Sp  bís/Ncfsc  ./Fe </s><s> Nochtaigh/Npmsc  Dúchrónach/Ncmpg  é/Pp3ms  féin/Px  agus/Cc  lean/Vmis  go/Ua  leor/Aqp  eile/Dd  é/Pp3ms  ./Fe </s><s> Bhíodar/Vmis3p  thar/Sp  an/Td-s  gclaí/Ncmsg  sa/Spa-s  deireadh/Ncmsc  agus/Cc"
"doc#20","Dúchrónach/Ncmpg  é/Pp3ms  féin/Px  agus/Cc  lean/Vmis  go/Ua  leor/Aqp  eile/Dd  é/Pp3ms  ./Fe </s><s> Bhíodar/Vmis3p  thar/Sp  an/Td-s  gclaí/Ncmsg  sa/Spa-s  deireadh/Ncmsc  agus/Cc  ní/Ncmsc|Ncfsc|Nv|Wp-in  mórán/Ncmsc  foscaidh/Ncmsg  a/Q-r  bhí/Vmis  acu/Pr3-p  ./Fe </s><s> D''/Q  fhan/Vmis  na/Td-p"," fir/Ncmpc"," go/Sp  foighdeach/Ncfsc  ar/Sp  bharr/Ncmsc  an/Td-s  tsléibhe/Ncmsg  go/Q-s  raibh/Vmis---d|Vmsp  na/Td-p  Dúchrónaigh/Ncmpc  i/Sp  bhfoisceacht/Ncfsc  dhá/Spp  chéad/Ncmsc  slat/Ncfpg  dóibh/Pr3-p  ./Fe </s><s> Cloiseadh/Vmm-3s  fuaim/Ncfsc  na/Td-p"
"doc#20","ón/Spa-s  sliabh/Ncmsc  anois/Rg  agus/Cc  rinneadh/Vmis0  bearnaí/Ncfpc  sa/Spa-s  líne/Ncfsg|Ncfsc  ar/Sp  learg/Ncfsc  an/Td-s  tsléibhe/Ncmsg  ./Fe </s><s> Lean/Npmsc  na/Td-p  hÓglaigh/Ncmsg  an/Td-s  scaoileadh/Ncmsc  go/Q-s  raibh/Vmis---d|Vmsp  gunna/Ncmsc  gach/Dq"," fir/Ncmpc"," acu/Pr3-p  te/Aqp  le/Sp  tréan/Ncmsc  lámhaigh/Ncmsg  agus/Cc  cé/Cs  go/Cs  raibh/Vmis---d|Vmsp  gunnaí/Ncmpc  na/Td-p  ngall/Ncmpg  ag/Sp  búireach/Ncfsc  go/Ua  fóill/Aqp  ní/Qn  raibh/Vmis---n  leath/Ncfsc  an/Td-s  oiread/Ns-s  fuaime/Ncfsg  agus/Cc  a/Q-r  bhí/Vmis  i/Sp"
"doc#20","beo/Ncmsc  díobh/Pr3-p  a/Q-r  raibh/Vmis---n  tarraingt/Ncfsc  na/Td-s  gcos/Ncfpg  fós/Rg  acu/Pr3-p  ./Fe </s><s> Fágadh/Vmm-3s|Vmis0  leathchéad/Ncmsc  acu/Pr3-p  marbh/Ncmsc  agus/Cc  a/Mn  dhá/Mc  oiread/Ns-s  sin/Dd  gonta/Aqc  ./Fe </s><s> Maraíodh/Vmih|Vmm-3s|Vmis0  beirt/Ncfsc"," fhear/Ncmpg"," leis/Sp  na/Td-p  hÓglaigh/Ncmpc  agus/Cc  goineadh/Vmm-3s|Vmis0  triúr/Ncmsc  eile/Dd  ./Fe </s><s> Níorbh/Ws-in  fhada/Aqp  ina/Spp-s  dhiaidh/Ns-s  sin/Dd  Taidhgín/Npmsc  ag/Sp  fanacht/Nv  i/Sp  dteach/Ncmsc  carad/Ncmsg  i/Sp  gCorr/Npmpg  na/Td-s"
"doc#21","sin/Dd  a/Sp  ghlacadh/Nv  ./Fe </s><s> Is/Wp-i  cat/Ncmsc  é/Pp3ms  an/Td-s  cat/Ncmsc  ,/Fi  agus/Cc  ní/Wp-in  mada/Ncmpc  ./Fe </s><s> Is/Wp-i  seabhac/Ncmsc  é/Pp3ms  an/Td-s  seabhac/Ncmsc  agus/Cc  ní/Wp-in  fuiseog/Ncfsc  ná/Cc  duine/Ncmsc  ./Fe </s><s> Is/Wp-i  bean/Ncfsc  í/Pp3fs  an/Td-s  bhean/Ncfsc  agus/Cc  ní/Wp-in"," fear/Ncmsc"," ./Fe </s><s> Mar/Cs  a/Q-r  dhearbhaigh/Vmis  Seán/Npmsc  Ó/Sp  Riordáin/Npmsc  ,/Fi  taca/Ncmsc  an/Td-s  ama/Ncmsg  a/Q-p|Q-i|Q-r  foilsíodh/Vmis0  Dúil/Ncfsc  ,/Fi  ina/Spp-s  dhán/Ncmsc  ''/Fa  Na/Td-p  hÓinmhidí/Ncfpc  ''/Fa  agus/Cc  é/Pp3ms  ag/Sp  tagairt/Nv  don/Spa-s  éigeantas/Ncmsc"
"doc#21","ocrais/Ncmsg  ./Fe </s><s> Maidir/Sp  leis/Sp  an/Td-s  scéal/Ncmsc  ''/Fa  Oifig/Ncfsc  an/Td-s  Phoist/Ncmsg  ''/Fa  ba/Wsri  bheag/Aqp  an/Td-s  mhaith/Ncfsc  ach/Cs  an/Td-s  oiread/Ns-s  a/Dp3ms  dhúil/Ncfsc  san/Spa-s  airgead/Ncmsc  do/Sp  Thaimín/Ncmsc  na/Td-p  gCnudán/Ncmsc  ''/Fa"," fear/Vmm-2s"," nach/Qnr  raibh/Vmis---n  in/Sp  ann/Ns-s  fata/Av  ná/Cc  greim/Ncmsc  feola/Ncfsg  ,/Fi  ná/Cc  ruainne/Ncmsc  aráin/Ncmsg  chruithneachta/Ncfsg  a/Sp  choinneáil/Nv  ar/Sp|Qq-s|Q-p|Q-is  a/Q-r  ghoile/Vmsp---n  ''/Fa  (/F  199/Mn  )/F  le/Sp  teann/Ncmsc  cruais/Ncmsg"
"doc#21","chéanna/Ncfpg|Ncmsg  seo/Dd  in/Sp  ''/Fa  Teangabháil/Ncfsc  ''/Fa  ,/Fi  áit/Ncfsc  a/Q-i  ndíoltar/Vmip0  Cáit/Npfsc  ,/Fi  de réir/Spc  breith/Nv  a/Dp3fs  béil/Ncmpc  féin/Px  ,/Fi  ''/Fa  mar/Cs  bheadh/Vmc  banbh/Ncmsc  muice/Ncfsg  ''/Fa  (/F  127/Mn  )/F  leis/Sp  an/Td-s"," bhfear/Ncmsc"," gustalach/Aq-msc  ''/Fa  fiúntach/Aqp  ''/Fa  (/F  120/Mn  )/F  ,/Fi  Marcas/Npmsc  Seoigheach/Ncfsc  ,/Fi  i/Sp  leaba/Ncfsc  cead/Ncmsc  a/Sp  thabhairt/Nv  di/Pr3fs  Beartla/Npmsc  ,/Fi  nach/Qnr  raibh/Vmis---n  aige/Pr3ms  ach/Cs  ''/Fa  garraí/Ncfpc|Ncmsc"
"doc#21","''/Fa  Daoine/Ncmpc  Bochta/Aq--pc  ''/Fa  ,/Fi  bhásaigh/Vmis  a/Dp3-p  maicín/Ncmsc  óg/Aq-msc  ,/Fi  comhartha/Av  an/Td-s  ghrá/Ncmsg  sin/Dd  ./Fe </s><s> Mar/Sp  a/Dp3ms  chéile/Ncmsc  don/Spa-s  seanchúpla/Ncmsc  in/Sp  ''/Fa  An/Td-s  Beo/Ncmsc  ''/Fa  áit/Ncfsc  ar/Qq-s|Q-p|Q-is  bhásaigh/Vmis  an/Td-s"," seanfhear/Ncmsc"," ,/Fi  bíodh/Vmm-3s  gur/Wpdi|Wsdi  furasta/Aqp  a/Sp  mhaíomh/Nv  sa/Spa-s  chás/Ncmsc  áirithe/Aqp|Av  sin/Dd  nach/Wprin  bhfuil/Vmip---d  ina/Spr  bhás/Vmip---r  siúd/Pd  ach/Cs  cuid/Ncfsc  de/Sp  phróiseas/Ncmsc  athnuachana/Ncfsg  na/Td-s  beatha/Ncfsc  sa/Spa-s"
"doc#21","na/Td-s  beatha/Ncfsc  sa/Spa-s  méid/Ncmsc  agus/Cc  gur/Q--s  tháinig/Vmis  oidhre/Ncmsc  óg/Aq-msc  ar/Sp  an/Td-s  saol/Ncmsc  agus/Cc  go/Q-s  ndéantar/Vmip0|Vmsp0  comhthreomhaireachtaí/Xx  soiléire/Aqc  idir/Sp  an/Td-s"," seanfhear/Ncmsc"," agus/Cc  an/Td-s  páiste/Ncmsc  in/Sp  imeacht/Ncmsc  an/Td-s  scéil/Ncmsg  ar/Sp  fad/Ncmsc  ./Fe </s><s> Dhá/Spp  thaobh/Ncmsc  an/Td-s  aonbhoinn/Ncmsg  an/Td-s  dúil/Ncfsc  sa/Spa-s  síolrú/Ncmsc  agus/Cc  an/Td-s  dúil/Ncfsc  sa/Spa-s  máithreachas/Ncmsc  agus/Cc  sa/Spa-s"
"doc#21","i/Sp  léig/Ncfsc  de dheasca/Spc  an/Td-s  scanraidh/Ncmpc  a/Q-r  chuir/Vmis  solas/Ncmsc  bagrach/Aq-msc  na/Td-s  gréine/Ncfsg  air/Pr3ms  ./Fe </s><s> Ach/Cs  an/Td-s  oiread/Ns-s  le/Sp  cuid/Ncfsc  mhaith/Aq-fsc  eile/Dd  de/Sp  scríbhneoirí/Ncmpc"," fir/Ncmsg"," na/Td-s  hÉireann/Npfsg  ,/Fi  ní/Wp-in  romhaith/Ncfsc  a/Q-r  thiocfadh/Vmc  Ó/Sp  Flaithearta/Npmsc  as/Sp  léamh/Ncmsc  feimineach/Ncfsc  ar/Sp  an/Td-s  ngné/Ncfsc  seo/Dd  dá/Spp-s  shaothar/Ncmsc  ./Fe </s><s> Ní/Wp-in  hamháin/Aqp  go/Sp  dtig/Ncmsd"
"doc#21","-/Fb  tar éis/Spc  ceithre/Mc  dhuine/Ncmsc  dhéag/Ns-s  a/Sp  thabhairt/Nv  ar/Sp  an/Td-s  saol/Ncmsc  !/Fe </s><s> -/Fb  ach/Cs  ar/Sp  a/Dp3ms  laghad/Ncmsc  ar/Sp  bith/Ns-s  ,/Fi  bhí/Vmis  de/Sp  shólás/Ncmsc  aici/Pr3fs  ,/Fi  mar/Cs  a/Q-r  dúirt/Vmis  sí/Pp3fss  féin/Px  lena/Spr"," fear/Vmm-2s"," ,/Fi  ''/Fa  .../F  gur/Wpdi|Wsdi  mac/Ncmsc  a/Q-r  thugas/Vmis1s  duit/Pr2-s  as/Sp  craitheadh/Vmis0  mo/Dp1-s  shacáin/Ncmpc  ''/Fa  (/F  39/Mn  )/F  ./Fe </s><s> Ní/Wp-in  cosúil/Aqp  gurbh/Wsdi  é/Pp3ms  páiste/Ncmsc  ''/Fa  An/Td-s  Beo/Ncmsc  ''/Fa  an/Td-s  chéad/Mo|Mc  mhac/Ncmsc  (/F  agus/Cc  ar/Sp  an/Td-s"
"doc#21","gurbh/Wsdi  é/Pp3ms  páiste/Ncmsc  ''/Fa  An/Td-s  Beo/Ncmsc  ''/Fa  an/Td-s  chéad/Mo|Mc  mhac/Ncmsc  (/F  agus/Cc  ar/Sp  an/Td-s  ábhar/Ncmsc  sin/Dd  bhí/Vmis  a/Dp3fs  dualgas/Ncmsc  banda/Aqp  comhlíonta/Av  roimhe/Pr3ms  seo/Dd  ag/Sp  an/Td-s  mbean/Ncfsc  i/Sp  leith/Ncfsc  a/Dp3fs"," fir/Ncmpc"," agus/Cc  i/Sp  leith/Ncfsc  an/Td-s  chine/Ncmsg  )/F  ,/Fi  ach/Cs  díol/Nv|Ncmsc  suntais/Ncmpc|Ncmsg  é/Pp3ms  dearcadh/Nv|Ncmsc  Pháidín/Npfsg|Npm-g  in/Sp  ''/Fa  Teangabháil/Ncfsc  ''/Fa  ar/Sp  an/Td-s  gceist/Ncfsc  chéanna/Ncfpg|Ncmsg  seo/Dd  ./Fe </s><s> Insítear/Vmm-0|Vmip0  i/Sp  nglór/Ncmsc"
"doc#21","féin/Px  dhom/Ncmsc  .../F  bheadh/Vmc  mo/Dp1-s  dhóthain/Ncfsc  ansin/Rl  ''/Fa  ./Fe </s><s> (/F  118/Mn  )/F </s><s> Réitíonn/Vmip  an/Td-s  méid/Ncmsc  sin/Dd  le/Sp  dearcadh/Vmis0  an/Td-s  tSaighdiúra/Ncmsg  in/Sp  ''/Fa  Oifig/Ncfsc  an/Td-s  Phoist/Ncmsg  ''/Fa  ,/Fi"," fear/Ncmsc"," a/Q-r  raibh/Vmis---n  ''/Fa  go/Ua  leor/Aqp  ómóis/Ncmpc|Ncmsg  dhó/Ncmsg|Nv  san/Spa-s  áit/Ncfsc  .../F  mar/Sp|Cs  gheall/Vmis|Ncmsc  ar/Sp  a/Dp3ms  chneastacht/Ncfsc  agus/Cc  a/Dp3ms  stuaim/Ncfsc  ''/Fa  (/F  196/Mn  )/F  má/Cs  bhí/Vmis  roinnt/Ncfsc  faitís/Ncmsg  féin/Px  roimhe/Pr3ms  ''/Fa"
"doc#21","agus/Cc  a/Dp3ms  stuaim/Ncfsc  ''/Fa  (/F  196/Mn  )/F  má/Cs  bhí/Vmis  roinnt/Ncfsc  faitís/Ncmsg  féin/Px  roimhe/Pr3ms  ''/Fa  de bharr/Spc  géireadas/Ncmsc  a/Dp3fs  theangan/Ncmsc  ''/Fa  (/F  196/Mn  )/F  ./Fe </s><s> Mar/Sp  dhíol/Ncmsc  céile/Ncmsg  d''/Q"," fhear/Vmis"," agus/Cc  mar/Sp  ábhar/Ncmsc  máthar/Ncfsg  amháin/Aqp  a/Q-r  shamhlaigh/Vmis  sé/Pp3mss  mianach/Ncmsc  na/Td-s  mná/Ncfpc  óige/Ncfsg  strainséartha/Aqp  a/Q-r  bhí/Vmis  san/Spa-s  oifig/Ncfsc  :/Fi </s><s> ''/Fa  Dá/Cs  siúlfá/Vmc-2s  an/Td-s  domhan/Ncmsc  ,/Fi  ''/Fa"
"doc#21","adeirim/Vmip1s  leat/Pr2-s  ./Fe </s><s> Tabhair/Vmm-2s  fúithi/Pr3fs  gan/Sp  mhoill/Ncfsc  ./Fe </s><s> ''/Fa  (/F  203/Mn  )/F </s><s> I/Mr  scoil/Ncfsc  leithleasach/Aq  chéanna/Aqp  sin/Dd  an/Td-s  mhaicín/Ncmsg  Éireannaigh/Npmsg|Npmpc  a/Q-p|Q-i|Q-r  hoileadh/Vmis0|Vmih|Vmis0|Vmih"," fear/Ncmsc"," an/Td-s  ósta/Ncmsg  in/Sp  ''/Fa  Mearbhall/Ncmsc  ''/Fa  de réir/Spc  cosúlachta/Ncfsg  freisin/Rg  ,/Fi  arae/Cs  rinne/Vmis  sé/Mc|Pp3mss  máthair/Ncfsc  ionaid/Ncmsg  dá/Spp-s  dheirfiúr/Ncfsc  ,/Fi  Cáit/Npfsc  ,/Fi  nuair/Cs  a/Q-i  cailleadh/Vmis0"
"doc#21","rinne/Vmis  sé/Mc|Pp3mss  máthair/Ncfsc  ionaid/Ncmsg  dá/Spp-s  dheirfiúr/Ncfsc  ,/Fi  Cáit/Npfsc  ,/Fi  nuair/Cs  a/Q-i  cailleadh/Vmis0  a/Dp3-p  máthair/Ncfsc  :/Fi </s><s> Ní/Qn  raibh/Vmis---n  máthair/Ncfsc  níos/Uc  cineálta/Aqc  ná/Cc  Cáit/Npfsc  ag/Sp  aon/Dq"," fhear/Ncmsc|Vmis"," riamh/Rg  ./Fe </s><s> Bhí/Vmis  an/Td-s  bheirt/Ncfsc  againn/Pr1-p  go/Cs|Ua  deas/Ri  teolaí/Aqp  anseo/Rl  sa/Spa-s  siopa/Ncmsc  ,/Fi  bia/Ncmsc  agus/Cc  deoch/Ncfsc  agus/Cc  foscadh/Ncmsc  againn/Pr1-p  mar/Cs  d''/Q  ordaigh/Vmis  Dia/Ncmsc  ,/Fi  gan/Sp  gá/Ncmsc"
"doc#21","ná/Cc  an/Td-s  greim/Ncmsc  feola/Ncfsg  ná/Cc  an/Td-s  gráinne/Ncmsc  tae/Ncmsg  ./Fe </s><s> (/F  60/Mn  )/F </s><s> Mar/Sp  mhealltóir/Ncmsc  nó/Cc  mar/Sp  mheall/Ncmsc  cathaithe/Av  ,/Fi  arna/Spp-p|Spp-s  sainiú/Nv  i/Sp  leith/Ncfsc  dhrochmhianta/Ncfpg  an/Td-s"," fhir/Ncmpc"," ,/Fi  ba/Wsri  léir/Aqp  dó/Pr3ms  an/Td-s  cineál/Ri  banda/Aqp  :/Fi  ''/Fa  Tá/Vmip  éirí/Ncmsc  in/Sp  airde/Ncfpc|Ncfsc  inti/Pr3fs  ón/Spa-s  gcliabhán/Ncmsc  ,/Fi  á/I  gléasadh/Vmis0  agus/Cc  á/Spp-s  cóiriú/Nv  féin/Px  i/Sp  gcomhair/Ns-s  an/Td-s  ragúis/Ncmsg  ''/Fa  (/F  61/Mn  )/F  ./Fe </s>"
"doc#21","an/Td-s  phósta/Ncmsg  -/Fb  agus/Cc  ainmhí/Ncmsc  dána/Aqp  eile/Dd  an/Td-s  mhuc/Ncfsc  de réir/Spc  an/Td-s  tseanchais/Ncmsg  ,/Fi  ní/Ncmsc|Ncfsc|Nv|Wp-in  miste/Aqp  cuimhneamh/Ncmpg|Ncmsc|Nv  ./Fe </s><s> Tá/Vmip  de/Sp  chosaint/Ncfsc  ar/Sp  dhearcadh/Nv  na/Td-p"," bhfear/Ncmpg"," seo/Dd  ,/Fi  áfach/Rg  ,/Fi  gurb/Wpdi  iad/Pp3-p  muintir/Ncfsc  a/Dp3ms  linne/Ncfpc  iad/Pp3-p  agus/Cc  gurb/Wpdi  í/Pp3fs  breith/Ncfsc|Nv  a/Dp3-p  mbéil/Ncmpc  féin/Px  i/Sp  gcaint/Ncfsc  dhílis/Aq-fsc  ,/Fi  nó/Cc  sin/Pd  a/Dp3-p  gcuid/Ncfsc  gníomhartha/Ncmpg  ,/Fi  a/Q-r"
"doc#21","./Fe </s><s> Mar/Sp  fháiteallaí/Ncmsc  crua/Aqp  atá/Vmip---r  gafa/Nv--g  le/Sp  soláthar/Nv  bhunriachtanais/Ncmsg  na/Td-s  beatha/Ncfsc  a/Q-r  fheictear/Vmip0  an/Td-s  fireannach/Ncmsc  ./Fe </s><s> Is/Cc  dual/Vmm-2s  don/Spa-s"," fhear/Ncmsc"," ,/Fi  fearacht/Sp  an/Td-s  athar/Ncmsg  in/Sp  ''/Fa  An/Td-s  Beo/Ncmsc  ''/Fa  ,/Fi  ''/Fa  formhór/Ncmsc  a/Dp3ms  shaoil/Ncmsg  (/F  a/Sp  chaitheamh/Nv  )/F  faoi/Sp  thromobair/Ncfsc  saothrú/Ncmsg  na/Td-s  talún/Ncfsg  ''/Fa  (/F  38/Mn  )/F  ,/Fi  agus/Cc  go/Ua"
"doc#21","na/Td-s  talún/Ncfsg  ''/Fa  (/F  38/Mn  )/F  ,/Fi  agus/Cc  go/Ua  deimhin/Aqp  féin/Px  ,/Fi  is/Wpri  le linn/Spc  oibre/Ncfsg  den/Spa-s  chineál/Ncmsc  seo/Dd  is/Wpri  gaire/Aqc  a/Dp3fs  thagas/Ncmsc  Ó/Sp  Flaithearta/Npmsc  d''/Sp  eipifeáine/Ncfsc  an/Td-s"," fhir/Ncmsg"," sa/Spa-s  chuntas/Ncmsc  ar/Sp  lúcháir/Ncfsc  Phádraig/Npfsg|Npm-g  Uí/Up  Dhireáin/Npmsc  agus/Cc  é/Pp3ms  ag/Sp  baint/Nv  fheamainne/Ncfsg  i/Sp  dtús/Ncmsc  ''/Fa  Daoine/Ncmpc  Bochta/Aq--pc  ''/Fa  ./Fe </s><s> Múineann/Vmip  an/Qq  saoldearcadh/Vmis0"
"doc#21",",/Fi  a/Q-r  tháinig/Vmis  chuici/Pr3fs  trí/Ncmsc  fhuinneoga/Ncfpc  a/Dp3ms  shúl/Ncfpg  ,/Fi  a/Uv  mhothú/Nv  ./Fe </s><s> (/F  78/Mn  )/F </s><s> Is/Cc  mór/Vmm-2s  idir/Sp  an/Td-s  cuntas/Ncmsc  sin/Dd  agus/Cc  cruinne/Ncfsc  fhearúil/Aq-fsc  an/Td-s  athar/Ncmsg  (/F"," fear/Ncmsc"," fuar/Aq-msc  an/Td-s  oird/Ncmpc  dhamanta/Aqp  as/Sp  ifreann/Ncmsc  )/F  ,/Fi  gan/Sp  trácht/Nv  ar/Sp  chruinne/Ncfsc  leithéidí/Ncfpg  Pháidín/Npfsg|Npm-g  Pheadair/Npm-g  in/Sp  ''/Fa  Teangabháil/Ncfsc  ''/Fa  ná/Cc  ar/Sp  fhear/Ncmsc  an/Td-s"
"doc#21","(/F  fear/Ncmsc  fuar/Aq-msc  an/Td-s  oird/Ncmpc  dhamanta/Aqp  as/Sp  ifreann/Ncmsc  )/F  ,/Fi  gan/Sp  trácht/Nv  ar/Sp  chruinne/Ncfsc  leithéidí/Ncfpg  Pháidín/Npfsg|Npm-g  Pheadair/Npm-g  in/Sp  ''/Fa  Teangabháil/Ncfsc  ''/Fa  ná/Cc  ar/Sp"," fhear/Ncmsc"," an/Td-s  ósta/Ncmsg  in/Sp  ''/Fa  Mearbhall/Ncmsc  ''/Fa  ./Fe </s><s> Ní/Wp-in  hamháin/Aqp  sin/Dd  ,/Fi  ach/Cs  is/Wpri  in/Sp  ''/Fa  An/Td-s  Buille/Ncmsc  ''/Fa  is/Wpri  láidre/Aqc  a/Q-p|Q-i|Q-r  déantar/Vmip0  ráiteas/Ncmsc  ,/Fi  agus/Cc  an/Td-s  méid/Ncmsc  sin/Dd  i/Sp  nglór/Ncmsc"
"doc#21","chroí/Ncmsc  grámhar/Aq-msc  ,/Fi  agus/Cc  chosc/Ncmsc  sin/Dd  na/Td-p  deora/Ncfpc  caoineacháin/Ncfsc  a/Q-r  bhí/Vmis  ar/Sp  tí/Ncfsc|Ncmsc  brúchtadh/Nv|Ncmsc  amach/Rd  as/Sp  Neidín/Ncmsc  -/Fb  comhartha/Av|Ncmsc  eile/Dd  go/Q-s  raibh/Vmis---d|Vmsp  sé/Pp3mss  sna/Spa-p"," fir/Ncmpc"," ./Fe </s><s> Maidir/Sp  leis/Sp  an/Td-s  athair/Ncfsc  ,/Fi  rinne/Vmis  seisean/Pp3msse  forás/Ncmsc  i/Sp  dtéarmaí/Ncmpc  nach/Qnr  dtagann/Vmip  leis/Sp  an/Td-s  domhan/Ncmsc  fireann/Vmip  aige/Pr3ms  go/Sp  n-uige/Ncfsc  sin/Dd  ,/Fi  forás/Ncmsc  a/Q-r"
"doc#21","sin/Dd  gur/Wpdi|Wsdi  geall/Ncmsc  le/Sp  fréamhshamhail/Ncfsc  dá/Spp-p  gcineál/Ncmsc  an/Td-s  uile/Dq  dhuine/Ncmsc  díobh/Pr3-p  :/Fi  Páidín/Npmsc  ,/Fi  Beartla/Npmsc  agus/Cc  Cáit/Npfsc  in/Sp  ''/Fa  Teangabháil/Ncfsc  ''/Fa  ,/Fi  an/Td-s"," fear/Ncmsc"," óg/Aq-msc  agus/Cc  an/Td-s  Saighdiúir/Ncmsc  in/Sp  ''/Fa  Oifig/Ncfsc  an/Td-s  Phoist/Ncmsg  ''/Fa  ,/Fi  Neidín/Ncmsc  in/Sp  ''/Fa  An/Td-s  Buille/Ncmsc  ''/Fa  ,/Fi  bean/Ncfsc  Phádraig/Npfsg|Npm-g  Uí/Up  Dhireáin/Npmsc  in/Sp  ''/Fa  Daoine/Ncmpc  Bochta/Aq--pc  ''/Fa  ,/Fi  an/Td-s"
"doc#21","agus/Cc  diúltú/Ncmsc|Nv  don/Spa-s  fhorás/Ncmsc  agus/Cc  ,/Fi  ar/Sp  an/Td-s  ábhar/Ncmsc  sin/Dd  ,/Fi  d''/Sp  fhorbairt/Ncfsc  agus/Cc  do/Sp  shealbhú/Nv  na/Td-s  dúile/Ncfsg  atá/Vmip---r  i/Sp  ngach/Ns-s  ní/Ncmsg|Ncmsc|Ncfsg|Ncfsc|Nv|Wp-in  beo/Aqp|Aqc  ./Fe </s><s> Sin/Pd  mar/Cs  a/Q-r  bhí/Vmis  ag/Sp"," fear/Ncmsc"," an/Td-s  ósta/Ncmsg  in/Sp  ''/Fa  Mearbhall/Ncmsc  ''/Fa  a/Q-p|Q-i|Q-r  d''/Q  fhan/Vmis  sa/Spa-s  bhroinn/Ncfsc  dhorcha/Aqp  nuair/Cs  a/Dp3fs  ''s/Cc  háigh/Ncfsc  sé/Ncmsg  a/Dp3ms  cheann/Ncmsc  isteach/Rd  sa/Spa-s  bpúirín/Ncmsc  ''/Fa  (/F  55/Mn  )/F  ina/Spr  mbíodh/Vmih  an/Td-s"
"doc#21","le/Sp  dúil/Ncfsc  in/Sp  aistear/Ncmsc  eile/Dd  a/Sp  thabhairt/Nv  amach/Rd  ón/Spa-s  mbroinn/Ncfsc  ''/Fa  (/F  15/Mn  )/F  agus/Cc  iad/Pp3-p  araon/Rg  ag/Sp  tabhairt/Nv  aghaidhe/Ncfsg  ar/Sp  an/Td-s  solas/Ncmsc  ./Fe </s><s> Dhiúltaigh/Vmis"," fear/Ncmsc"," an/Td-s  ósta/Ncmsc  tabhairt/Ncfsc|Nv  faoin/Spa-s  aistear/Ncmsc  sin/Dd  i/Sp  dtreo/Ncfsc  an/Td-s  tsolais/Ncmsg  lonraigh/Aq-msg  ,/Fi  agus/Cc  d''/Q  fhág/Vmis  adhairt/Ncfsc  bhrocamais/Ncmsg  ar/Sp  fhuinneog/Ncfsc  a/Dp3ms  thí/Ncfsc|Ncmsc  a/Q-r"
"doc#21","scéalta/Ncmpc  agus/Cc  na/Td-s  beatha/Ncfsc  ./Fe </s><s> Sin/Pd  an/Td-s  fáth/Ncmsc  ar/Wpsi|Wssi|Ws-q|Wsdq  léir/Aqp  ar/Sp  an/Td-s  reacaireacht/Ncfsc  i/Sp  ndeireadh/Ncmsc  ''/Fa  An/Td-s  Beo/Ncmsc  ''/Fa  an/Td-s  tábhacht/Ncfsc  chéanna/Ncfpg|Ncmsg  a/Sp  bheith/Nv  le/Sp  bás/Ncmsc  an/Td-s"," tseanfhir/Ncmsg"," agus/Cc  le/Sp  leanúnachas/Ncmsc  na/Td-s  beatha/Ncfsg  mar/Cs  a/Q-r  fheictear/Vmip0  é/Pp3ms  trí/Sp  obair/Ncfsc  na/Td-p  n-éan/Ncmpg  clóis/Ncmsg|Ncmpc  a/Q-r  lean/Vmis  orthu/Pr3-p  ''/Fa  ag/Sp  léimneach/Ncfsc  agus/Cc  ag/Sp  smalcadh/Vmis0  an/Td-s"
"doc#21","iarraidh/Nv  breith/Ncfsc|Nv  ar/Sp  chleiteacha/Ncfpc  gleoite/Aqp  na/Td-p  n-éan/Ncmsc  ''/Fa  (/F  46/Mn  )/F  le linn/Spc  don/Spa-s  tseanbhean/Ncfsc  a/Sp  bheith/Nv  ag/Sp  caoineadh/Vmis0  os cionn/Spc  chorp/Ncmpg  an/Td-s"," tseanfhir/Ncmsg"," lena/Spp-p  dtaobh/Ncmsc  ./Fe </s><s> Tuairisc/Npmsc  oibiachtúil/Aq-msc  gan/Sp  tráchtaireacht/Ncfsc  atá/Vmip---r  i/Sp  gceist/Ncfsc  agus/Cc  ar/Sp  an/Td-s  ábhar/Ncmsc  sin/Dd  ní/Qn  shéidtear/Vmip0--n  aon/Dq  stoc/Ncmsc  ,/Fi  fiú/Ns-s"
"doc#21","lúbtha/Av  ag/Sp  gíoscadh/Vmis0  faoi/Sp  mheáchan/Ncmsc  na/Td-p  gcorp/Ncmpg  ./Fe </s><s> Adharca/Ncfpc  bánbhuí/Aqp  á/Spp-p  gcasadh/Nv  os cionn/Spc  droim/Ncmsc  na/Td-s  droinge/Ncfsg  ;/Fi  adharca/Ncfpc  ardaithe/Av  ;/Fi"," fir/Ncmpc"," arda/Aq--pc  ag/Sp  lascadh/Vmis0  ./Fe </s><s> (/F  128/Mn  )/F </s><s> Is/Wp-i  fearr/Aqc  liomsa/Pr1-s-e  leann/Ncmsc  ./Fe </s><s> Leann/Ncmsc  dubh/Aq-msc  ./Fe </s><s> Cúr/Vmm-2s  buí/Ns-s|Ncmsc  ./Fe </s><s> Corcán/Ncmsc  de/Pr3ms  ./Fe </s><s> Fuisce/Ncmsc  ./Fe </s><s> Fuisce/Ncmsc  gan/Sp  uisce/Ncmsc  ./Fe </s><s> Gáir/Vmm-2s  ./Fe </s>"
"doc#21",",/Fi  Neidín/Ncmsc  ,/Fi  agus/Cc  é/Pp3ms  ag/Sp  iarraidh/Nv  go/Cs  gcorródh/Vmc  sé/Pp3mss  é/Pp3ms  féin/Px  ''/Fa  go/Ua  misniúil/Aqp  mar/Cs  a/Q-r  dhéanfadh/Vmc  gasúr/Ncmsc  breá/Ri  santach/Aqp  ''/Fa  (/F  76/Mn  )/F  le/Sp  go/Cs  ndéanfadh/Vmc  sé/Pp3mss"," fear/Ncmsc"," ./Fe </s><s> Samhail/Ncfsc  de/Pr3ms  shaoldearcadh/Vmis0  Éamoinn/Vmih1s  a/Q-r  bhí/Vmis  ina/Spp-p|Spp-s  leagan/Nv  féin/Px  de/Sp  scéal/Ncmsc  an/Td-s  bhainbh/Ncmsg  laig/Aq-msg  :/Fi </s><s> ''/Fa  Nuair/Cs  a/Q-r  rugadh/Vmis0  an/Td-s  bainbhín/Ncmsc  sin/Dd  ,/Fi  ''/Fa"
"doc#21","nuair/Cs  a/Dp3fs  chula/Ncmpc  sí/Pp3fss  croí/Ncmsc  a/Dp3fs  páiste/Ncmsc  nuashaolaithe/Av  ag/Sp  bualadh/Nv  in/Sp  ''/Fa  An/Td-s  Beo/Ncmsc  ''/Fa  (/F  39/Mn  )/F  ./Fe </s><s> Agus/Cc  fiú/Ns-s  Peadar/Npmsc  Ó/Sp  Direáin/Npmsc  in/Sp  ''/Fa  Daoine/Ncmpc  Bochta/Aq--pc  ''/Fa  ,/Fi"," fear/Vmm-2s"," a/Q-r  raibh/Vmis---n  anshó/Ncmsc  an/Td-s  tsaoil/Ncmsg  ag/Sp  luí/Nv  go/Ua  trom/Aqp  air/Pr3ms  mar/Cs  a/Q-i  sonraíodh/Vmih  cheana/Rg  ,/Fi  chuir/Vmis  sé/Mc|Pp3mss  gáir/Ncfsc  íseal/Aq-fsc  lúcháireach/Aq-fsc  as/Pr3ms  agus/Cc  é/Pp3ms  ag/Sp  dul/Nv  i mbun/Spc"
"doc#21","d''/Sp  anam/Ncmsc  lionndubhach/Aq  ,/Fi  is/Wpri  léir/Aqp  (/F  85/Mn  )/F  ./Fe </s><s> Bhí/Vmis  ríméad/Ncmsc  ar/Sp  Neidín/Ncmsc  in/Sp  ''/Fa  An/Td-s  Buille/Ncmsc  ''/Fa  nuair/Cs  a/Q-i  fuair/Vmis  a/Dp3ms  athair/Ncfsc|Ncmsc  an/Td-s  ceann/Ncmpg  is/Wpri  fearr/Aqc  ar/Sp"," fhear/Ncmsc"," díolta/Av  na/Td-p  mbanbh/Ncmsc  (/F  78/Mn  )/F  ,/Fi  rinne/Vmis  an/Td-s  t-athair/Ncmsc  gaisce/Ncmsc  lúcháireach/Aq-msc  as/Sp  an/Td-s  mac/Ncmsc  a/Sp  bheith/Nv  bailithe/Av  sna/Spa-p  fir/Ncmpc  ,/Fi  dar/Csw|Vmip  leis/Pr3ms  (/F  84/Mn  )/F  ,/Fi  agus/Cc  i/Sp"
"doc#21","an/Td-s  ceann/Ncmpg  is/Wpri  fearr/Aqc  ar/Sp  fhear/Ncmsc  díolta/Av  na/Td-p  mbanbh/Ncmsc  (/F  78/Mn  )/F  ,/Fi  rinne/Vmis  an/Td-s  t-athair/Ncmsc  gaisce/Ncmsc  lúcháireach/Aq-msc  as/Sp  an/Td-s  mac/Ncmsc  a/Sp  bheith/Nv  bailithe/Av  sna/Spa-p"," fir/Ncmpc"," ,/Fi  dar/Csw|Vmip  leis/Pr3ms  (/F  84/Mn  )/F  ,/Fi  agus/Cc  i/Sp  ndeireadh/Ncmsc  an/Td-s  scéil/Ncmsg  bhí/Vmis  áthas/Ncmsc  ar/Sp  an/Td-s  athair/Ncfsc  go/Q-s  raibh/Vmis---d|Vmsp  carthanas/Ncmsc  idir/Sp  é/Pp3ms  agus/Cc  a/Dp3ms  mhaicín/Ncmsc  aisteach/Aq-msc  (/F  83/Mn  )/F  ./Fe </s>"
"doc#22","iad/Pp3-p  -/Fb  ná/Cc  Éireannach/Npmsc  féin/Px  .2/Mn </s><s> B''/Ws-i  é/Pp3ms  ''/Fa  Máire/Npfsc  ''/Fa  (/F  Séamus/Npmsc  Ó/Sp  Grianna/Npmsc  )/F  crann/Ncmsc  seasta/Av|Aqp  chúis/Ncfsc  an/Td-s  chainteora/Ncmsg  ó/Sp  dhúchas/Ncmsc  ag/Sp  an/Td-s  am/Ncmsc  seo/Dd  ,/Fi  agus/Cc  b''/Ws-i"," fhear/Ncmsc"," é/Pp3ms  a/Q-r  bhí/Vmis  sásta/Aqp  dul/Ncmsc|Nv  i/Sp  bhfad/Ncmsc  thar/Sp  fóir/Ncfsc  chun/Sp  an/Td-s  fhírinne/Ncmsc  mar/Cs  ba/Wsri  léir/Aqp  dó/Pr3ms  féin/Px  í/Pp3fs  a/Sp  chur/Nv  abhaile/Rd  ./Fe </s><s> Mar/Sp  shampla/Ncmsc  ,/Fi  scríobh/Vmis  sé/Pp3mss  in/Sp  Fáinne/Ncmsc  an/Td-s"
"doc#22","orthu/Pr3-p  ar/Sp|Qq-s|Q-p|Q-is|Wpsi|Wssi|Ws-q|Wsdq  chor/Vmis|Ncmsc  ar/Sp  bith/Ns-s  ,/Fi  nó/Cc  más/Csw  féidir/Ns-s  leo/Pr3-p  iad/Pp3-p  a/Sp  aithint/Nv  thar/Sp  na/Td-p  leabhair/Ncmpc  a/Sp  scríobh/Nv  Sean-Phádraic/Xx  Ó/Sp  Conaire/Npmsc  (/F  1882-1928/Mn  )/F  ,/Fi"," fear/Ncmsc"," nach/Qnr  raibh/Vmis---n  gaol/Ncmsc  ar/Sp  bith/Ns-s  aige/Pr3ms  leis/Pr3ms  mura/Cs  gaol/Ncmsc  i/Sp  bhfad/Ncmsc  amach/Rd  é8/Xx  -/Fb  mar/Sp  scigphictiúir/Ncmpc  iontu/Pr3-p  féin/Px  ,/Fi  aislingíocht/Ncfsc  shaofa/Ncmsg  ,/Fi"
"doc#22","a/Dp3ms  linne/Ncfpc  ,/Fi  go/Sp  gluais/Ncfsc  lom/Aq-fsc  ar/Sp  shárshaothar/Ncmsc  sin/Dd  Bhriain/Npfsg  Uí/Up  Nualláin/Npmsc  ./Fe </s><s> Níor/Ws-in  chóir/Aqp|Ns-s|Ncmpc|Ncfsc  dúinn/Pr1-p  ach/Cs  an/Td-s  oiread/Ns-s  beag/Aq-msc  is/Wpri  fiú/Ns-s  a/Sp  dhéanamh/Nv  den/Spa-s"," fhear/Ncmsc"," féin/Px  ,/Fi  ná/Cc  é/Pp3ms  a/Sp  mheas/Nv  mar/Sp  thuathánach/Ncmsc  a/Q-r  raibh/Vmis---n  bua/Ncmsc  beag/Aq-msc  scéalaíochta/Ncfsg  aige/Pr3ms  gan/Sp  amhras/Ncmsc  ach/Cs  a/Q-i  bhfuil/Vmip---d  a/Dp3ms  chuid/Ncfsc  scríbhinní/Ncfpg  inspéise/Aqp"
"doc#22","go/Cs  bhfuil/Vmip---d  ,/Fi  mar/Sp  adúirt/Ncfsc  Breandán/Npmsc  Ó/Sp  Conaire/Npmsc  ,/Fi  ''/Fa  blas/Ncmsc  na/Td-s  haoise/Ncfsg  ''/Fa  air/Pr3ms  ,/Fi  agus/Cc  dar/Csw  ndóigh/Ncfsc  gur/Wpdi|Wsdi  leamh/Aqp  le/Sp  léitheoirí/Ncmpc  an/Td-s  lae/Ncmsg  inniu/Rt  sin/Pd  ./Fe </s><s>","Fear/Vmm-2s"," de/Sp  chuid/Ncfsc  a/Dp3ms  ghlúine/Ncfpc  agus/Cc  a/Dp3ms|Dp3fs  aimsire/Ncfsg  féin/Px  ab/Wsri  ea/Pp3-s  Pádhraic/Npmsc  Óg/Aq-msc  Ó/Sp  Conaire/Npmsc  gan/Sp  amhras/Ncmsc  ,/Fi  fear/Ncmsc|Vmm-2s  nár/Wsrin  chaill/Ncfsc|Vmis  ariamh/Ncmsc|Ncmpg  an/Td-s  creideamh/Ncmsc  simplí/Aqp  a/Q-r"
"doc#22","leamh/Aqp  le/Sp  léitheoirí/Ncmpc  an/Td-s  lae/Ncmsg  inniu/Rt  sin/Pd  ./Fe </s><s> Fear/Vmm-2s  de/Sp  chuid/Ncfsc  a/Dp3ms  ghlúine/Ncfpc  agus/Cc  a/Dp3ms|Dp3fs  aimsire/Ncfsg  féin/Px  ab/Wsri  ea/Pp3-s  Pádhraic/Npmsc  Óg/Aq-msc  Ó/Sp  Conaire/Npmsc  gan/Sp  amhras/Ncmsc  ,/Fi"," fear/Ncmsc|Vmm-2s"," nár/Wsrin  chaill/Ncfsc|Vmis  ariamh/Ncmsc|Ncmpg  an/Td-s  creideamh/Ncmsc  simplí/Aqp  a/Q-r  bhí/Vmis  aige/Pr3ms  i/Sp  dteagasc/Ncmsc  traidisiúnta/Aqp  na/Td-s  hEaglaise/Ncfsg  Caitlicí/Aq-fsg  ,/Fi  i/Sp  nGaelachas/Ncmsc  docht/Aq-msc"
"doc#22","súil/Ncfsc  le/Sp  plot/Ncmsc  foirbhthe/Av  ,/Fi  súil/Ncfsc  ná/Q-m  sástar/Vmip0|Vmsp0  ''s/Cc  eadh/Vmis0|Vmih  aige/Pr3ms  é/Pp3ms  .../F  ./Fe </s><s> An/Qq  buadh/Vmis0  mór/Ncmsc  annso/Ncmsc  ná/Cc  an/Td-s  Ghaedhilg/Npmsc  .14/Mn </s><s> Ar/Sp  an/Td-s  gcuma/Ncfsg  chéanna/Ncfpg|Ncmsg  ,/Fi  chuir/Vmis"," fear/Ncmsc"," eagair/Ncmsg  An/Td-s  Stoc/Ncmsc  ,/Fi  Tomás/Npmsc  Ó/Sp  Máille/Npmsc|Npfsc  ,/Fi  an/Td-s  t-aguisín/Ncmsc  seo/Dd  a/Q-i  bhfuil/Vmip---d  glór/Ncmsc  uasal/Aq-msc  le/Sp  híseal/Ncmsc  le/Sp  cloisteáil/Nv  go/Ua  soiléir/Aqp  ann/Pr3ms  leis/Sp  an/Td-s"
"doc#22","Ríoga/Aqp  na/Td-s  hÉireann/Npfsg  a/Q-i  mbíonn/Vmig  na/Td-p  buntáistí/Ncmpc  go/Ua  léir/Aqp  traenála/Nv--g|Ncfsg  agus/Cc  treallaimh/Ncfsc  aige/Pr3ms  ;/Fi  agus/Cc  i/Sp  ndeireadh/Ncmsc  na/Td-s  dála/Ncfsg  pósann/Vmip  sé/Mc|Pp3mss  iníon/Ncfsc"," fhear/Ncmpg"," gaimbín/Ncmsg|Ncmsc  an/Td-s  cheantair/Ncmpc  tar éis/Spc  di/Pr3fs  a/Sp  seasamh/Nv  a/Sp  dhéanamh/Nv  leis/Sp  na/Td-p  Gaeil/Npmsc  seachas/Sp  lena/Spp-p|Spp-s  muintir/Ncfsc  féin/Px  ,/Fi  dream/Ncmsc  a/Q-p|Q-i|Q-r  rinne/Vmis  feall/Ncmsc  ar/Sp  a/Dp3-p"
"doc#22","an/Wp-q|Wpdq  RIC/Y  a/Sp  chur/Nv  i/Sp  gcodarsnacht/Ncfsc  le/Sp  dúthracht/Ncfsc  agus/Cc  dícheallacht/Ncfsc  lucht/Ncmsc  na/Td-s  tuaithe/Ncfsg  :/Fi </s><s> Ba/Ws-i  ghreannmhar/Aqp  an/Td-s  radharc/Ncmsc  an/Td-s  ceathar/Ncmsg"," fear/Ncmpg|Ncmsc"," sin/Dd  fheiceáil/Nv  sínte/Av  ar/Sp  an/Td-s  bplásóig/Ncmsg  fhéir/Ncmsg  ós/Csw  cionn/Ncfsd  an/Td-s  tighe/Ncfsc  lá/Ncmsc  fada/Aqp  samhraidh/Ncmsg  ,/Fi  agus/Cc  fir/Ncmpc  is/Wpri  mná/Ncfpc  Chonamara/Npmsg  ag/Sp  leaghadh/Vmis0  le/Sp"
"doc#22","an/Td-s  radharc/Ncmsc  an/Td-s  ceathar/Ncmsg  fear/Ncmpg|Ncmsc  sin/Dd  fheiceáil/Nv  sínte/Av  ar/Sp  an/Td-s  bplásóig/Ncmsg  fhéir/Ncmsg  ós/Csw  cionn/Ncfsd  an/Td-s  tighe/Ncfsc  lá/Ncmsc  fada/Aqp  samhraidh/Ncmsg  ,/Fi  agus/Cc"," fir/Ncmpc"," is/Wpri  mná/Ncfpc  Chonamara/Npmsg  ag/Sp  leaghadh/Vmis0  le/Sp  allus/Ncmsc  sna/Spa-p  páirceannaibh/Ncfsc  nó/Cc  sna/Spa-p  portaibh/Ncfsc  .../F  (/F  MC/Up  ,/Fi  24/Mn  )/F </s><s> Sroicheann/Vmip  baothghalántas/Ncmsc  na/Td-s"
"doc#22","Áthair/Npmsc  Maitiúchas/Ncmsc  ,/Fi  de/Sp  Dháibhéideachas/Ncmsc  agus/Cc  de/Sp  chaipitlíochas/Ncmsc  ag/Sp  marcaíocht/Nv  ar/Sp  a/Dp3ms  chéile/Ncmsc  le/Sp  croí/Ncmsc  maith/Aq-msc  mór/Aq-msc  .17/Mn </s><s> Ach/Cs  fíor/Aqp|Ncfsc"," fear/Ncmpg|Ncmsc"," i/Sp  gcónaí/Ncmsc  ./Fe </s><s> Siúd/Pd  is/Cc  go/Q-s  raibh/Vmis---d|Vmsp  sé/Pp3mss  ar/Sp  maos/Ncmsc  sa/Spa-s  chinniúnachas/Ncmsc  a/Q-r  bhíodh/Vmih  ina/Spp-s  bhuntréith/Ncfsc  mharfach/Aq-fsc  i/Sp  scríbhneoireacht/Ncfsc  na/Td-s  linne/Ncfsg  sin/Dd  ,/Fi"
"doc#22","arb/Ncmsc  í/Pp3fs  mian/Ncfsc  a/Dp3fs  croí/Ncmsc  áilleacht/Ncfsc  éalaitheach/Aq-fsc  Chonamara/Npmsg  a/Sp  chur/Nv  ar/Sp  chanbhás/Ncmsc  (/F  ag/Sp  sin/Pd  bunús/Ncmsc  theideal/Ncmpg  an/Td-s  úrscéil/Ncmsg  )/F  agus/Cc  a/Dp3fs"," fear/Ncmsc"," Jean/Npmsc  ,/Fi  scríbhneoir/Ncmsc  ./Fe </s><s> Cé/Cs  go/Cs  bhfuil/Vmip---d  an/Td-s  bheirt/Ncfsc  splanctha/Av  i/Sp  gceart/Ncmsc  i ndiaidh/Spc  áilleacht/Ncfsc  uaigneach/Aq-fsc  na/Td-p  gcnoc/Ncmsc  ,/Fi  na/Td-p  lochanna/Ncmpc  ,/Fi  is/Wpri"
"doc#22","a/Sp  fháil/Nv  le/Sp  cur/Nv  síos/Rd  a/Sp  dhéanamh/Nv  ar/Sp  uaisleacht/Ncfsc  dhúchasach/Aq-fsc  na/Td-p  nGael/Ncmpc  :/Fi </s><s> Sin/Pd  tréith/Aqp|Ncfsc  agus/Cc  ceist/Ncfsc  nach/Wprin  féidir/Ns-s  liom-sa/Ncmpc  ,/Fi  ná/Cc  le/Sp  m''/Dp1-s"," fhear/Ncmsc|Vmis"," a/Sp  mhíniú/Nv  ,/Fi  ná/Cc  a/Dp3fs  thuisgint/Ncfsc  ,/Fi  gidh/Ncfsc  gur/Wpdi|Wsdi  minic/Rg|Aqp  a/Dp3fs  dh/Xx  ''/Fa  fhéachamar/Vmis1p  leo/Pr3-p  ,/Fi  mara/Ncfpc  tréith/Aq--pg  do-thuigsiona/Ncmpc  ,/Fi  do-fheic-siona/Ncmpc  i/Sp  measg/Ncmsc  na/Td-p"
"doc#22",",/Fi  agus/Cc  rian/Ncmsc  nach/Wprin  beag/Aqp|Ncmsc  de/Sp  rómánsachas/Ncmsc  tírghrách/Aq-msc  Knocknagow/Npmsc  de/Sp  chuid/Ncfsc  Charles/Npmsc  Kickham/Npmsg|Npmpg  le/Sp  haithint/Nv  uirthi/Pr3fs  :/Fi </s><s> Nach/Wp-qn|Wpsin|Wpdin|Wpdqn  iomdha/Ncmpc"," fear/Ncmpg"," in/Sp  Éirinn/Npfsd  indiu/Xf  bhfuil/Vmip---d  croidhe/Ncfsc  ,/Fi  misneach/Ncmsc  ,/Fi  neart/Ncmsc  ,/Fi  agus/Cc  uaisleacht/Ncfsc  aige/Pr3ms  mar/Sp  Thomás/Npmsc  Pheadair/Npm-g  ?/Fq </s><s> Nárbh/Ws-qn|Wssin|Wsdin|Wsdqn  iomdha/Ncmpc  oidhche/Xf"
"doc#22","Micil/Npmsc  Ó/Sp  Móráin/Npmsc  ina/Spr  ionadaí/Vmsp---n  air/Pr3ms  anseo/Rl  ,/Fi  ní/Wp-in  féidir/Ns-s  san/Spa-s  am/Ncmsc  céanna/Aqp  gan/Sp  aird/Ncfsc  imníoch/Aq-fsc  a/Sp  thabhairt/Nv  ar/Sp  leithleas/Ncmsc  bogásach/Aq-msc  an/Td-s"," fhir/Ncmpc"," seo/Dd  ,/Fi  locht/Ncmsc  a/Q-r  chuireann/Vmip  brí/Ncfsc  éigin/Aq-fsc  le/Sp  ráiteas/Ncmsc  an/Td-s  údair/Ncmsg  níos/Uc  faide/Aqc  anonn/Rd  sa/Spa-s  leabhar/Ncmsc  gur/Wpdi|Wsdi  ''/Fa  bruscar/Ncmsc  dá/Spp-s  fheabhas/Ncmsc  ''/Fa  atá/Vmip---r  ina/Spr"
"doc#22","ach/Cs  go/Ua  díreach/Aqp  fógraithe/Av  -/Fb  le/Sp  ''/Fa  rud/Ncmsc  níos/Vmip---r  lugha/Ns-s  ná/Cc  Poblacht/Ncfsc  ;/Fi  rud/Ncmsc  ar/Sp  bith/Ns-s  a/Dp3fs  dhaorsóch/Ncmsc  ''/Fa  an/Td-s  t-eallach/Ncmsc  ''/Fa  mar/Cs  ''/Fa  nach/Wprin  ndeir/Vmip  ''/Fa"," Fear/Ncmsc"," na/Td-s  féasóige/Ncfsg  ruaidhe/Ncfsc  ''/Fa  ag/Sp  cruinniú/Nv  feilméaraí/Ncmsc|Ncmpc  an/Td-s  lá/Ncmsc  cheana/Rg  gur/Wpdi|Wsdi  chuma/Ncfsc|Aqp  cén/Pq--s  t-ainm/Ncmsc  a/Q-r  bhéarfá/Vmc-2s  ar/Sp  shaoirse/Ncfsc|Ncmpc-e  ach/Cs  í/Pp3fs  bheith/Nv  a/Dp3fs  ''/Fa  d/Xx  .../F  ./Fe </s>"
"doc#22","iompar/Nv  an/Td-s  dochtúra/Ncmsg  agus/Cc  ar/Sp  bhéadán/Ncmsc  na/Td-p  mban/Ncfpg  ina/Spp-s  taobh/Ncmsc  :/Fi </s><s> Minic/Rg  a/Q-p|Q-i|Q-r  theigheann/Vmip  sí/Pp3fss  ar fud/Spc  an/Td-s  oileáin/Ncmsg  ,/Fi  agus/Cc  í/Pp3fs  ar/Sp  chapall/Ncmsc  ;/Fi  éadach/Ncmsc"," fir/Ncmsg"," uirthi/Pr3fs  ./Fe </s><s> An/Td-s  chéad/Mo|Mc  lá/Ncmsc  a/Q-i  bhfaca/Vmis---d  mná/Ncfpc  an/Td-s  oileáin/Ncmsg  sa/Spa-s  ngléas/Ncmsc  sin/Dd  í/Pp3fs  ,/Fi  is/Wpri  beag/Aqp|Ncmsc  nár/Qnrs  cailleadh/Vmis0--n  iad/Pp3-p  ;/Fi  agus/Cc  idir/Sp  mise/Pp1-s-e  agus/Cc  thusa/Ncmpc  ,/Fi  is/Wpri  beag/Aqp|Ncmsc  an/Td-s"
"doc#22","í/Pp3fs  ,/Fi  is/Wpri  beag/Aqp|Ncmsc  nár/Qnrs  cailleadh/Vmis0--n  iad/Pp3-p  ;/Fi  agus/Cc  idir/Sp  mise/Pp1-s-e  agus/Cc  thusa/Ncmpc  ,/Fi  is/Wpri  beag/Aqp|Ncmsc  an/Td-s  mhuinghín/Ncmsc  atá/Vmip---r  ag/Sp  cuid/Ncfsc  aca/Ncmpc  innti/Ncfsc  ./Fe </s><s> B''/Ws-i  fhearr/Aqc  leó/Xf  dochtúr/Ncmsc  -/Fb"," fear/Ncmsc"," -/Fb  ach/Cs  má/Cs|Ncfsc  ''s/Cc  fíor/Aqp|Ncfsc  an/Td-s  sgéal/Ncmsc  a/Dp3fs  chualas/Ncmsc  ,/Fi  tá/Vmip  cuid/Ncfsc  aca/Ncmpc  ag/Sp  braith/Nv  ar/Sp  thosgaireacht/Ncfsc|Ncmsc  a/Sp  chur/Nv  chuig/Sp  an/Td-s  gComhairle/Ncfsc  Condae/Npmsc  ,/Fi  ''/Fa  ghá/Ncmsc"
"doc#22","na/Td-p  daoine/Ncmpc  féin/Px  sáthach/Aq|Ncmsc  neamh-spleách/Aqp|Aq-fsc|Aq-fsv|Aq-msc|Aq-msg|Aq-msv  ./Fe </s><s> Tógfaidh/Vmif  siad/Pp3-ps  duine/Ncmsc  mar/Sp|Cs  gheall/Vmis|Ncmsc  ar/Sp  thréimhse/Ncfsc  a/Sp  chaitheamh/Nv  i/Sp  bpríosún/Ncmsc  ,/Fi  agus/Cc"," fear/Ncmsc"," nar/Ncmsc  chodail/Vmis  oíche/Ncfsc  ar/Sp  leabaidh/Ncfsc  príosúin/Ncmsg  ariamh/Ncmsc|Ncmpg  i/Sp  bhfad/Ncmsc  níos/Uc  fearr/Aqc  béidir/Ncfsc  ./Fe </s><s> Faitchíos/Npmsc  orm/Pr1-s  go/Sp  bhfuilmid/Ncfsc  ró-thórtha/Ncmpc  ar/Sp  fad/Ncmsc"
"doc#22","san/Spa-s  Oileán/Ncmsc  Úr/Aq-msc  ./Fe </s><s> Nuair/Cs  a/Q-r  deirtear/Vmip0  leis/Pr3ms|Sp  nach/Wprin  bhfuil/Vmip---d  na/Td-p  dochtúirí/Ncmpc  ag/Sp  déanamh/Nv  dhá/Spp  leath/Ncfsc  dá/Spp-p  ndícheall/Ncmsc  agus/Cc  iad/Pp3-p  ag/Sp  iarraidh/Nv  an/Td-s"," fear/Ncmpg"," seo/Dd  a/Sp  shábháil/Nv  ,/Fi  tugann/Vmip  sé/Pp3mss  ''/Fa  na/Td-p  diabhail/Ncmpc  ''/Fa  orthu/Pr3-p  faoina/Spp-s  fhiacla/Ncfpc  ,/Fi  agus/Cc  níos/Uc  faide/Aqc  anonn/Rd  ''/Fa  ghuigh/Vmis  Aindriú/Npmsc  Dia/Ncmsc  go/Ua  dúrachtach/Aq"
"doc#22","Dia/Ncmsc  go/Ua  dúrachtach/Aq  nach/Qnr  gcuirfeadh/Vmc  aon/Dq  cheann/Ncmsc  d''/Sp  fhéilleacháin/Ncfsc  Éabha/Ncfsg  aon/Mc|Dq  dalladh/Ncmsc  mullóg/Ncfsc  ar/Wpsi|Wssi|Ws-q|Wsdq  ''/Fa  Spanks/Npmsc  ''/Fa  [/F  leasainm/Ncmsc  an/Td-s"," fhir/Ncmsg"," mhuinteartha/Aqp  ]/F  fhad/Ncmsc  is/Cc  mhairfeadh/Vmc  sé/Pp3mss  ./Fe </s><s> ''/Fa  Níl/Npfsc|Vmip---n  le/Sp  rá/Nv  ag/Sp  an/Td-s  údar/Ncmsc  faoin/Spa-s  saint/Ncfsc  scannalach/Aq-fsc  seo/Dd  ach/Cs  ''/Fa  Fágfar/Vmif0  faoi/Sp  bharamhail/Ncfsc  an/Td-s|Wp-q|Wpdq"
"doc#22","Mheiriceánacha/Ncmpc  i/Sp  dtaisce/Ncfsc  go/Ua  slán/Aqp  aici/Pr3fs  -/Fb  nead/Ncfsc  sheascair/Aq-fsc  go/Ua  leor/Aqp  a/Sp  dhéanamh/Nv  in aice/Spc  an/Td-s  bhaile/Ncmsc  má/Ncfsg  bhíonn/Vmig  i/Sp  ndán/Ncmsc  di/Pr3fs  go/Cs  mbeidh/Vmif"," fear/Ncmsc"," feiliúnach/Aq-msc  le/Sp  fáil/Nv  aici/Pr3fs  ./Fe </s><s> Coimthíoch/Npmsc  i/Sp  bhfad/Ncmsc  Éireann/Npfsg  níos/Uc  inspéise/Aqc  agus/Cc  níos/Uc  tábhachtaí/Aqc  chomh/Ri  maith/Aqp  i/Sp  dtaca/Ncmsc  leis/Sp  an/Td-s"
"doc#22","na/Td-s  háite/Ncfsg  i/Sp  gcoitinne/Ncfsc  ,/Fi  an/Td-s  t-aos/Ncmsc  óg/Aq-msc  san/Spa-s  áireamh/Ncmsc  ./Fe </s><s> Seo/Pd  iad/Pp3-p  smaointe/Ncmpc  Nan/Npfsg|Npfpg  agus/Cc  í/Pp3fs  amuigh/Rd  ag/Sp  siúl/Nv  a/Dp3fs  baile/Ncmsc  nua/Aqp  den/Spa-s  chéad/Mo|Mc  uair/Ncfsc  lena/Spr"," fear/Vmm-2s"," :/Fi </s><s> Ag/Sp  dul/Nv  siar/Rd  thar/Sp  an/Td-s  sgoil/Ncfsc  dóibh/Pr3-p  chonnaiceadar/Ncmsc  sgata/Av  mór/Aqp  gasúr/Ncmpg|Ncmsc  taobh/Ncmsc  amuigh/Rd  ag/Sp  an/Td-s  mbinn/Ncfsc  ;/Fi  gotha/Ncmsc  an/Td-s  fhuaicht/Ncfsc  agus/Cc  an/Td-s"
"doc#22","iad/Pp3-p  fós/Rg  i/Sp  gCeanada/Npmpg  :/Fi  ''/Fa  Beir/Vmm-2s  in/Sp  do/Dp2-s  sglábhuidhe/Ncfsc  amhail/Sp  mar/Sp|Cs  bhís/Ncfsc|Vmis2s  sul/Ncmsc  a/Q-i  ndearna/Vmis---d  an/Td-s  saol/Ncmsc  ,/Fi  an/Td-s  tír/Ncfsc  seo/Dd  ,/Fi  agus/Cc  d''/Sp  fhíriúlacht/Ncfsc  féin/Px"," fear/Ncmsc"," díot/Pr2-s  ./Fe </s><s> ''/Fa  (/F  ÉC/Npmsc|Y  ,/Fi  20/Mn  )/F  Ní/Wp-in  nach/Wprin  ionadh/Ncmsc  ,/Fi  déantar/Vmm-0|Vmip0  a/Dp3fs  cuid/Ncfsc  imní/Ncfsg  a/Sp  ghéarú/Nv  tar éis/Spc  di/Pr3fs  liostachas/Ncmsc  agus/Cc  marbhántacht/Ncfsc  mhínáireach/Aq-fsc  den/Spa-s"
"doc#22","aige/Pr3ms  do/Sp  Cholm/Npmsc  le/Sp  fada/Ncmpv  an/Td-s  lá/Ncmsc  ,/Fi  troid/Ncfsc  fhuilteach/Aq-fsc  fhíochmhar/Aq-fsc  air/Pr3ms  ./Fe </s><s> (/F  ÉC/Npmsc|Y  ,/Fi  43-45/Mn  )/F  Níos/Uc  faide/Aqc  anonn/Rd  sa/Spa-s  saothar/Ncmsc  ghoid/Ncfsc  an/Td-s"," fear/Ncmsc"," seo/Dd  na/Td-p  crainn/Ncmpc  a/Q-r  chuir/Vmis  Colm/Npmsc  ar/Sp  a/Dp3ms  ghabháltas/Ncmsc  ar/Sp  mhórán/Ncmsc  costais/Ncmsg  is/Wpri  le/Sp  sclábhaíocht/Ncfsc  dhian/Aq-fsc  ./Fe </s><s> Tá/Vmip  sé/Pp3mss  ríshoiléir/Aq-msc|Aq-msg|Aq-msv  sa/Spa-s  leabhar/Ncmsc  ,/Fi  mar/Sp"
"doc#22","Óg/Aq-msc  amach/Rd  a/Dp3ms  chuid/Ncfsc  feirge/Ncfsc  ./Fe </s><s> Is/Wp-i  danartha/Aqc  amach/Rd  is/Cc  amach/Rd  ,/Fi  cuir/Vmm-2s  i/Sp  gcás/Ncmsc  ,/Fi  an/Td-s  pictiúr/Ncmsc  a/Q-r  tharraingíonn/Vmip  sé/Pp3mss  d''/Sp  fhimíneacht/Ncfsc  na/Td-p"," bhfear/Ncmpg"," gaimbín/Ncmsg|Ncmsc  a/Q-r  mheallann/Vmip  an/Td-s  t-aos/Ncmsc  óg/Aq-msc  leis/Sp  an/Td-s  mbád/Ncmsc  bán/Aq-msc  a/Sp  thabhairt/Nv  orthu/Pr3-p  féin/Px  :/Fi </s><s> Ba/Ncfpc|Ws-i  bheag/Aqp  an/Qq  t-iongnadh/Vmis0|Vmih  slabhraí/Ncmpc  troma/Aq--pc  dalba/Aqp  óir/Cs|Ncmsg|Ncmpc  a/Sp"
"doc#22","fulangach/Aqp  )/F  atá/Vmip---r  sa/Spa-s  ''/Fa  Sionnach/Ncmsc  ''/Fa  mar/Cs  a/Q-r  chuirtear/Vmip0  i láthair/Spc  sa/Spa-s  leabhar/Ncmsc  seo/Dd  é/Pp3ms  ,/Fi  ach/Cs  sáiteoir/Ncmsc  sleabhcánta/Av  déisteanach/Aq  ,/Fi  agus/Cc"," fear/Ncmsc"," truaillithe/Av  daoine/Ncmpc  óga/Aq--pc  a/Q-i  bhfuil/Vmip---d  níos/Uc  mó/Aqc  ná/Cc  a/Dp3-p  gcuid/Ncfsc  féin/Px  den/Spa-s  lagmhisneach/Ncmsc  orthu/Pr3-p  cheana/Rg  féin/Px  ./Fe </s><s> Seo/Pd  é/Pp3ms  a/Q-p|Q-i|Q-r  leanas/Vmip---r  cur/Ncmsc  síos/Rd  Uí/Up"
"doc#22","ar/Sp  Chlanna/Ncfpc  Gaedheal/Npmsc  ./Fe </s><s> Beidh/Vmif  iongantas/Ncmsc  ort/Pr2-s  gur/Q--s  mhair/Vmis  duine/Ncmsc  ar/Sp  bith/Ns-s  beo/Aqp  in/Sp  Éirinn/Npfsd  ./Fe </s><s> Beidh/Vmif  iongantas/Ncmsc  ort/Pr2-s  gur/Q--s  fágadh/Vmis0  oiread/Ns-s  is/Cc"," fear/Ncmsc"," innste/Av  sgéil/Ncfsc  ./Fe </s><s> Mór/Npfsc  ag/Sp  do/Dp2-s  bhunadh-sa/Xf  íodhbairt/Ncfsc  iongantach/Aq  Dollard/Npmsg|Npmsc  agus/Cc  a/Dp3fs  chródh-bhuidhne/Ncfsc  ;/Fi  agus/Cc  maidir/Sp  le/Sp  tír-ghrádh/Ncmsc  ní/Ncmsg|Ncfsg"
"doc#22","féin/Px  é/Pp3ms  )/F  idé-eolaíoch/Ncmsc  atá/Vmip---r  ina/Spp-s  shainchomhartha/Ncmsc  dá/Spp-s  chuid/Ncfsc  scríbhneoireachta/Ncfsg  thríd/Ncfsc  síos/Rd  ./Fe </s><s> Go/Ua  luath/Aqp  sa/Spa-s  leabhar/Ncmsc  cuirtear/Vmip0"," fear/Ncmsc"," Gaeltachta/Ncfsg  darb/Csw  ainm/Ncmsc  Éamann/Npmsc  Rua/Npfsg|Npmsg  in/Sp  aithne/Ncfsc  don/Spa-s  léitheoir/Ncmsc  mar/Sp  seo/Pd  a/Q-p|Q-i|Q-r  leanas/Vmip---r  :/Fi </s><s> Dhá/Spp  mbeadh/Vmc  sé/Pp3mss  d''/Sp  ádh/Ncmsc  ar/Sp  Éirinn/Npfsd  go/Cs  mba/Ws-i  tír/Ncfsc  mhór/Aq-fsc  í/Pp3fs  ,/Fi"
"doc#22","./Fe </s><s> Agus/Cc  sin/Pd  é/Pp3ms  go/Ua  díreach/Aqp  an/Td-s  fáth/Ncmsc  a/Q-i  bhfuil/Vmip---d  sí/Pp3fss  chomh/Ri  tógtha/Av  sin/Dd  i ndiaidh/Spc  di/Pr3fs  a/Sp  bheith/Nv  ag/Sp  éisteacht/Nv  leis/Sp  an/Td-s  óráid/Ncfsc  a/Q-r  thugann/Vmip  ''/Fa"," Fear/Ncmsc"," Bhaile/Npmsg  Átha/Npmsc|Npmsg  Cliath/Npmsc  ''/Fa  -/Fb  Pádraig/Npmsc  Mac/Up  Piarais/Npmsc  is/Wpri  follasach/Aqp  -/Fb  i/Sp  dteach/Ncmsc  scoile/Ncfsg  Ros/Npmsc|Npmsg|Npmpg|Npfsc|Npfsg|Npfpg  na/Td-s  gCloch/Ncfsc  ./Fe </s><s> Is/Wp-i  í/Pp3fs  an/Td-s  tuiscint/Ncfsc  ar/Wpsi|Wssi|Ws-q|Wsdq  a/Q-i  dtagann/Vmip  sí/Pp3fss"
"doc#22","Nan/Npfsc  ná/Cc  Colm/Npmsc  ach/Cs  comh/Ncmsc  beag/Aq-msc  in/Sp  Éirinn/Npfsd  le/Sp  páirt/Ncfsc  a/Sp  ghlacadh/Nv  sa/Spa-s  réabhlóid/Ncfsc  spioradálta/Aqp  nach/Wprin  bhfuil/Vmip---d  ach/Cs  go/Ua  díreach/Aqp  fógartha/Av  ag/Sp"," fear/Ncmsc"," Bhaile/Npmsg  Átha/Npmsc|Npmsg  Cliath/Npmsc  ,/Fi  mar/Cs  tar éis/Spc  bhás/Ncmsc  Bhairbre/Npf-g  Riocaird/Npm-g|Npfsg|Npmsg|Npmsc  filleann/Vmip  siad/Pp3-ps  araon/Rg  ar/Sp  Québec/Npmsc  ./Fe </s><s> Níl/Vmip---n  amhras/Ncmsc  ar/Sp  bith/Ns-s  nach/Wprin  abhaile/Rd"
"doc#22",",/Fi  le/Sp  congnamh/Ncmsc  Dé/Ncmsg  ./Fe </s><s> Féachfa/Npmsc  sibh/Pp2-p  anuas/Rd  go/Ua  buacach/Aqp  lá/Ncmsc  eicínt/Ncfsc  ar/Sp  thír/Ncfsc  a/Dp3ms  bhéas/Ncmsc  saor/Aq-msc  ./Fe </s><s> Chífe/Npmsc  sibh/Pp2-p  mná/Ncfpc  óga/Aq--pc  mánla/Aqp  agus/Cc  gaisgidhigh/Ncmsg"," fear/Ncmpg|Ncmsc"," a/Dp3fs  mhothóchas/Ncmsc  mórtas/Ncmpg  cine/Ncmsg|Ncmsc  ./Fe </s><s> ''/Fa  (/F  ÉC/Npmsc|Y  ,/Fi  218-222/Mn  )/F </s><s> Ach/Cs  nach/Wp-qn|Wpsin|Wpdin|Wpdqn  daoine/Ncmpc  go/Ua  díreach/Aqp  dá/Spp-s  macasamhla/Ncmpc  sin/Dd  a/Q-r  raibh/Vmis---n  Marie/Npmsc  Jacques/Npmsg|Npmpg  ar/Sp  cuairt/Ncfsc"
"doc#22","faoi/Sp  sin/Pd  ,/Fi  agus/Cc  ní/Wp-in  call/Ncmsc  dúinn/Pr1-p  ,/Fi  ach/Cs  an/Td-s  oiread/Ns-s  ,/Fi  a/Uv  bheith/Nv  fanacht/Ncmsc|Nv  le/Sp  Home/Npmsc  Rule/Npmsc  le/Sp  deireadh/Ncmsc  chur/Nv  leis/Pr3ms  ./Fe </s><s> (/F  CG/Npmsc|Y  ,/Fi  345/Mn  )/F </s><s> Géilleann/Vmip  an/Td-s"," seanfhear/Ncmsc"," di/Pr3fs  i/Sp  ndeireadh/Ncmsc  na/Td-s  dála/Ncfsg  ,/Fi  ach/Cs  ní/Ncmsc|Ncfsc|Nv|Wp-in  gan/Sp  díospóireacht/Ncfsc  fhada/Ncmpv  ina/Spr  nglacann/Vmip  duine/Ncmsc  muinteartha/Aqp  leo/Pr3-p  ,/Fi  Cól/Npmsc  Anna/Npf-g|Npfsg  ,/Fi  páirt/Ncfsc  shuntasach/Aq-fsc  ./Fe </s>"
"doc#22","a/Sp  chur/Nv  arís/Rg  i/Sp  saol/Ncmsc  a/Dp3-p|Dp3fs  n-áite/Ncfsg  dúchais/Ncmsg|Ncmpc  ./Fe </s><s> Dá/Spp-s  bhrí/Ncfsc  sin/Dd  ,/Fi  cé/Cs  go/Cs  bhfuil/Vmip---d  na/Td-p  foghanna/Ncmpc  fíochmhara/Aq--pc  faoi/Sp  na/Td-p  gnáthbhithiúnaigh/Ncmpc  -/Fb"," fir/Ncmpc"," ghaimbín/Ncmsg  ,/Fi  múinteoirí/Ncmpc  cúl-le-cine/Ncfsc  ,/Fi  póilíní/Ncmpc  sotalacha/Aq--pc  de/Sp  chuid/Ncfsc  an/Wp-q|Wpdq  RIC/Y  srl./Y  -/Fb  le/Sp  fáil/Nv  go/Ua  flúirseach/Aqp  in/Sp  Ceol/Ncmsc  na/Td-s  nGiolcach/Ncfpg  ,/Fi"
"doc#22","é/Pp3ms  an/Td-s  lá/Ncmsc  ar/Q-is  thréigeamar/Vmis1p  ár/Dp1-p  ndúthchas/Ncmsc  ./Fe </s><s> ''/Fa  (/F  CG/Npmsc|Y  ,/Fi  38/Mn  )/F  Tá/Vmip  taobh/Ncmsc  eile/Dd  leis/Sp  an/Td-s  scéal/Ncmsc  ,/Fi  áfach/Rg  ,/Fi  agus/Cc  taobh/Ncmsc  i/Sp  bhfad/Ncmsc  níos/Uc  sásúla/Aqc  is/Wpri  ea/Pp3-s  é/Pp3ms  ./Fe </s><s> Tá/Vmip"," fir/Ncmpc"," agus/Cc  mná/Ncfpc  sa/Spa-s  cheantar/Ncmsc  fós/Rg  nár/Qnrs  thréig/Vmis---n  a/Dp3-p  ndúchas/Ncmsc  ariamh/Ncmpg  agus/Cc  ar/Sp  féidir/Ns-s  leo/Pr3-p  dá/Spp-s  bhrí/Ncfsc  sin/Dd  a/Sp  bheith/Nv  ina/Spp-p|Spp-s  lóchrann/Ncmsc  lonrach/Aq-msc  dóchais/Ncmsg|Ncmpc"
"doc#22","a/Sp  throid/Nv  idir/Sp  phóilíní/Ncmpc  agus/Cc  shaighdiúirí/Ncmpc  agus/Cc  iad/Pp3-p  ag/Sp  iarraidh/Nv  clann/Ncfpg|Ncfsc  a/Sp  chur/Nv  as/Sp  a/Dp3-p  seilbh/Ncfsc  i/Sp  gCarna/Ncmpv  le linn/Spc  Chogadh/Ncmsc  na/Td-p  Talún/Npmsg  ./Fe </s><s>","Fear/Vmm-2s"," den/Spa-s  mhianach/Ncmsc  céanna/Aqp  is/Wpri  ea/Pp3-s  seanathair/Ncmsc  Mharcais/Npm-g|Npfsg  féin/Px  ,/Fi  Sean-Phádraic/Xx  Ó/Sp  Loideáin/Npmsc  ,/Fi  a/Q-r  bhí/Vmis  ina/Spp-s  bhall/Ncmsc  de/Sp  Chonradh/Ncmsc  na/Td-p  Talún/Npmsg  agus/Cc"
"doc#22","de/Sp  léargas/Ncmsc  faighte/Av  aige/Pr3ms  ar/Sp  idé-eolaíocht/Ncfsc  Chonradh/Ncmsc  na/Td-p  Talún/Npmsc  ó/Sp  bheith/Ncfsc  ag/Sp  machnamh/Nv  ar/Sp|Qq-s|Q-p|Q-is  a/Q-r  raibh/Vmis---n  le/Sp  rá/Nv  ag/Sp  Mícheál/Npmsc  Mac/Up  Dáibhéid/Npmsc  ,/Fi"," fear/Ncmsc"," a/Q-r  mholann/Vmip  sé/Pp3mss  go/Sp  spéir/Ncfsc  mar/Sp  cheannaire/Ncmsc  ceart/Aq-msc  dlisteanach/Aq-msc  a/Q-r  tháinig/Vmis  ón/Spa-s  gcosmhuintir/Ncfsc  féin/Px  ./Fe </s><s> Dar/Vmip  ndóigh/Ncfsc  is/Cc  éard/Ncmsc  atá/Vmip---r  le/Sp"
"doc#22","muintir/Ncfsc  Chonamara/Npmsg  ó/Sp  aois/Ncfsc  go/Sp  haois/Ncfsc  ,/Fi  ná/Cc  nach/Wprin  féidir/Ns-s  leis/Sp  a/Dp3-p  n-acmhainn/Ncfsc  fholaigh/Ncmsg  dhúchasach/Aq-msc  a/Q-p|Q-i|Q-r  chéiliúradh/Vmis0  ach/Cs  a/Dp3ms|Dp3fs  oiread/Ns-s  ./Fe </s><s> Ní/Wp-in"," fear/Ncmsc"," gan/Sp  dóchas/Ncmsc  a/Q-i  déarfadh/Vmc-3s|Vmc-2p  a/Dp3ms  leithéid/Ncfsc  seo/Dd  :/Fi </s><s> Ní/Ncmsc|Ncfsc|Wp-in  as/Sp  ucht/Ncmsc  mé/Pp1-s  fhéin/Px  á/Spp-p|Spp-s  rá/Nv  é/Pp3ms  ,/Fi  measaim/Vmip1s  go/Cs  bhfuil/Vmip---d  mianach/Ncmsc  maith/Aq-msc  i/Sp  muintir/Ncfsc  Chonamara/Npmsg  ach/Cs  é/Pp3ms"
"doc#22","a/Q-r  raibh/Vmis---n  taithí/Ncfsc  éigin/Aq-fsc  aici/Pr3fs  ar/Sp  shaol/Ncmsc  spreagúil/Aq-msc  na/Td-s  cathrach/Ncfsg  sular/Cs-s  phós/Vmis  sí/Pp3fss  feirmeoir/Ncmsc  bománta/Av  barbartha/Aqp  de/Sp  chuid/Ncfsc  Chonamara/Npmsg  ,/Fi"," fear/Ncmsc"," nach/Wprin  bhfuil/Vmip---d  grá/Ncmsc  ná/Cc  gean/Ncmsc  aici/Pr3fs  dó/Nv  ./Fe </s><s> In/Sp  ''/Fa  Fraoch-Oileán/Xx  ,/Fi  ''/Fa  tá/Vmip  Nóra/Npfsc  Ní/Ncmsg|Ncfsg  Shúilleabháin/Npfsg  ,/Fi  atá/Vmip---r  sa/Spa-s  mbaile/Ncmsc  arís/Rg  tar éis/Spc  di/Pr3fs  seal/Ncmsc  a/Sp"
"doc#22","ar/Sp  iompar/Nv  ar/Sp  a/Dp3fs  baclainn/Ncfsc  aici/Pr3fs  ./Fe </s><s> Cuireann/Vmip  áthas/Ncmsc  nimhneach/Aq-msc  oscailte/Av|Aqp  a/Dp3ms  mháthar/Ncfsg  tar éis/Spc  bhás/Ncmsc  a/Dp3ms  chéile/Ncmsc  fíordhéistin/Ncfsc  ar/Sp|Qq-s|Q-p|Q-is|Wpsi|Wssi|Ws-q|Wsdq"," fhear/Ncmsc|Vmis"," Nóra/Npf-g|Npfsc  ,/Fi  a/Q-r  thugann/Vmip  aghaidh/Ncfsc  a/Dp3ms  chraois/Ncmpc  uirthi/Pr3fs  :/Fi  ''/Fa  A/Dp3ms  bhean/Ncfsc  gan/Sp  trua/Ncfsc  !/Fe </s><s> Tiocfaidh/Vmif  do/Sp  lá/Ncmsc  féin/Px  fós/Rg  ./Fe </s><s> ''/Fa  (/F  AA/Npmsc|Y  ,/Fi  118/Mn  )/F  In/Sp  ''/Fa  Inis/Npmsc  Léith/Aq-msg  ,/Fi  ''/Fa"
"doc#22","na/Td-s  beirte/Ncfsg  is/Wpri  géarchúisí/Aqc  neamhchlaonta/Ncmsg|Ncmpc|Ncmpg  sa/Spa-s  scéal/Ncmsc  ,/Fi  dochtúir/Ncmsc  atá/Vmip---r  ag/Sp  freastal/Nv  ar/Sp  phobal/Ncmsc  oileán/Ncmpg  scéirdiúil/Ncmsc|Ncmsg  mara/Ncfpc|Ncfsg|Ncfpg  agus/Cc  an/Td-s"," fear/Ncmsc"," óg/Aq-msc  a/Q-i  ghlacann/Vmip  a/Dp3ms  áit/Ncfsc  agus/Cc  é/Pp3ms  as/Sp  baile/Ncmsc  ar feadh/Spc  scaithimh/Ncmsg  ,/Fi  ná/Cc  gur/Wpdi|Wsdi  mithid/Aqp  muintir/Ncfsc  an/Td-s  oileáin/Ncmsg  a/Sp  aistriú/Nv  go dtí/Spc  an/Td-s  mhíntír/Ncfsc  ,/Fi  áit/Ncfsc  a/Q-i"
"doc#22","ag/Sp  roinnt/Nv  leis/Sp  an/Td-s  t-éalú/Ncmsc  gearrshaolach/Aq-msc  gan/Sp  dóchas/Ncmsc  ón/Spa-s  gcarr/Ncfsc|Ncmsc  atá/Vmip---r  á/Spp-s  thabhairt/Nv  chuig/Sp  Teach/Ncmsc  na/Td-p  mBocht/Ncmpg  a/Q-r  dhéanann/Vmip"," seanfhear/Ncmsc"," tuaithe/Ncfsg  a/Q-i  bhfuil/Vmip---d  cúpla/Ncmsc  braon/Ncmsc  poitín/Ncmsg  dulta/Av  sa/Spa-s  chloigeann/Ncmsc  air/Pr3ms  ./Fe </s><s> Agus/Cc  sin/Pd  ráite/Ncmpc|Av  ,/Fi  ní/Wp-in  féidir/Ns-s  gan/Sp  aird/Ncfsc  a/Sp  thabhairt/Nv  ar/Sp  an/Td-s  ómós/Ncmsc"
"doc#22","dulta/Av  sa/Spa-s  chloigeann/Ncmsc  air/Pr3ms  ./Fe </s><s> Agus/Cc  sin/Pd  ráite/Ncmpc|Av  ,/Fi  ní/Wp-in  féidir/Ns-s  gan/Sp  aird/Ncfsc  a/Sp  thabhairt/Nv  ar/Sp  an/Td-s  ómós/Ncmsc  caointeach/Aq-msc  a/Q-r  thugann/Vmip  Pádhraic/Npmsc  Óg/Aq-msc  don/Spa-s"," fhear/Ncmsc"," seo/Dd  agus/Cc  dá/Spp-s  éacht/Ncmsc  gan/Sp  éifeacht/Ncfsc  :/Fi </s><s> Ba/Ws-i  é/Pp3ms  iarsma/Ncmsc  an/Td-s  náisiúin/Ncmsg  Ghaelaigh/Aq-msg  é/Pp3ms  ina/Spp-s  chuid/Ncfsc  giobal/Ncmpg  ,/Fi  é/Pp3ms  ag/Sp  tabhairt/Nv  dúshlán/Ncmpg|Ncmsc  ghiollaí/Ncmpc  na/Td-s"
"doc#22","leithéidí/Ncfpc  arís/Rg  ''/Fa  na/Td-p  mBlascaodach/Ncmsc  agus/Cc  dírbheathaisnéisithe/Ncfpc  Gaeilge/Npfsg  nach/Wprin  iad/Pp3-p  atá/Vmip---r  le/Sp  cloisteáil/Nv  i/Sp  dtuairimí/Ncfpc  tréana/Aq--pc  na/Td-p"," bhfear/Ncmsc"," léannta/Aqp  seo/Dd  ./Fe </s><s> Tugtar/Vmm-0|Vmip0  aghaidh/Ncfsc  le/Sp  hionracas/Ncmsc  agus/Cc  le/Sp  misneach/Ncmsc  ar/Sp  scéim/Ncfsc  seo/Dd  na/Td-p  gcoilíneachtaí/Ncmpc  Gaeltachta/Ncfsg  in/Sp  ''/Fa  An/Td-s  Fód/Ncmsc  Dúchais/Ncmsg"
"doc#22","Gaeltachta/Ncfsg  in/Sp  ''/Fa  An/Td-s  Fód/Ncmsc  Dúchais/Ncmsg  ,/Fi  ''/Fa  scéal/Ncmsc  as/Sp  Fuine/Npmsc  Gréine/Ncfsg  ,/Fi  an/Td-s  dara/Mo  cnuasach/Ncmsc  de/Sp  chuid/Ncfsc  Uí/Up  Chonaire/Npmsc  ./Fe </s><s> Siúd/Pd  is/Cc  gur/Wpdi|Wsdi  leis/Sp  an/Td-s"," seanfhear/Ncmsc"," croíbhriste/Av  atá/Vmip---r  á/Spp-p|Spp-s  sracadh/Nv  as/Sp  a/Dp3ms  bhaile/Ncmsc  i/Sp  gConamara/Npmpg  ag/Sp  a/Dp3ms  mhac/Ncmsc  ar/Sp  mian/Ncfsc  leis/Sp  a/Dp3ms  chúram/Ncmsc  féin/Px  a/Sp  aistriú/Nv  chuig/Sp  gabháltas/Ncmsc  níos/Uc  fearr/Aqc"
"doc#22","agus/Cc  a/Dp3ms  mhná/Ncfpc  siúd/Pd  atá/Vmip---r  bua/Ncmsc  na/Td-s  loighice/Ncfsg  ./Fe </s><s> Sonraíonn/Vmip  an/Td-s  bhean/Ncfsc  an/Td-s  cás/Ncmsc  gan/Sp  fiacail/Ncfsc  a/Sp  chur/Nv  ann/Pr3ms  agus/Cc  í/Pp3fs  ag/Sp  iarraidh/Nv  a/Sp  chur/Nv  abhaile/Rd  ar/Sp  an/Td-s"," seanfhear/Ncmsc"," gur/Wpdi|Wsdi  aici/Pr3fs  féin/Px  agus/Cc  ag/Sp  a/Dp3fs  fear/Ncmsc  atá/Vmip---r  an/Td-s  ceart/Ncmsc  maidir/Sp  leis/Sp  an/Td-s  aistriú/Ncmsc  seo/Dd  :/Fi  Bhail/I  ,/Fi  má/Cs  bhíonn/Vmig  uaigneas/Ncmsc  ort/Pr2-s  ní/Qn  bheidh/Vmif---n  mise/Pp1-s-e  amhlaidh/Rg"
"doc#22","./Fe </s><s> Sonraíonn/Vmip  an/Td-s  bhean/Ncfsc  an/Td-s  cás/Ncmsc  gan/Sp  fiacail/Ncfsc  a/Sp  chur/Nv  ann/Pr3ms  agus/Cc  í/Pp3fs  ag/Sp  iarraidh/Nv  a/Sp  chur/Nv  abhaile/Rd  ar/Sp  an/Td-s  seanfhear/Ncmsc  gur/Wpdi|Wsdi  aici/Pr3fs  féin/Px  agus/Cc  ag/Sp  a/Dp3fs"," fear/Ncmsc"," atá/Vmip---r  an/Td-s  ceart/Ncmsc  maidir/Sp  leis/Sp  an/Td-s  aistriú/Ncmsc  seo/Dd  :/Fi  Bhail/I  ,/Fi  má/Cs  bhíonn/Vmig  uaigneas/Ncmsc  ort/Pr2-s  ní/Qn  bheidh/Vmif---n  mise/Pp1-s-e  amhlaidh/Rg  ./Fe </s><s> Dheara/Ns-s  ,/Fi  céard/Pq  ina/Spp-s"
"doc#22","casta/Av|Aqp  corr/Aqp  mearaí/Ncfsc|Ncfsg  a/Q-i  bhfuil/Vmip---d  idir/Sp  fhrithghníomhaíocht/Ncfsc  agus/Cc  eagnaíocht/Ncfsc  ina/Spp-p  gcomh-dhamhnaí/Ncmpc  ann/Pr3ms  atá/Vmip---r  i/Sp  ndearcadh/Ncmsc  an/Td-s"," tseanfhir/Ncmsg"," seo/Dd  ./Fe </s><s> Go/Ua  deimhin/Aqp  féin/Px  ,/Fi  is/Wpri  dócha/Aqc  gurb/Wpdi  iad/Pp3-p  défhiús/Ncmsc  agus/Cc  contrárthachtaí/Ncfpc  Uí/Up  Chonaire/Npmsc  féin/Px  a/Q-r  bhíonn/Vmig  á/Spp-p|Spp-s  nochtadh/Nv  aige/Pr3ms  minic/Rg  go/Ua"
"doc#22","go/Q-s  raibh/Vmis---d|Vmsp  an/Td-s  ceart/Ncmsc  ag/Sp  a/Dp3ms  athair/Ncfsc|Ncmsc  ,/Fi  i dteannta/Spc  leis/Sp  an/Td-s  gciontacht/Ncfsc  a/Q-r  mhothaíonn/Vmip  sé/Pp3mss  de bharr/Spc  gur/Wpdi|Wsdi  i/Sp  bhfad/Ncmsc  ó/Sp  bhaile/Ncmsc  a/Q-r  fhaigheann/Vmip  an/Td-s"," seanfhear/Ncmsc"," bás/Ncmsc  ,/Fi  is/Wpri  cúis/Ncfsc  leis/Sp  an/Td-s  athsmaoineamh/Ncmsc  ar/Sp  an/Td-s  aistriú/Ncmsc  go/Sp  Cill/Npmsc  Dara/Npmsg  a/Q-r  dhéanann/Vmip  Colm/Npmsc  ./Fe </s><s> Tá/Vmip  défhiús/Ncmsc  agus/Cc  míshocracht/Ncfsc  den/Spa-s  chineál/Ncmsc"
"doc#22","gan/Sp  chraiceann/Ncmsc  curtha/Av  ar/Sp  an/Td-s  dá/Spp-p|Spp-s|Spp-p|Spp-s  scéal/Ncmsc  araon/Rg  ag/Sp  Pádhraic/Npmsc  Óg/Aq-msc  ./Fe </s><s> Téann/Vmip  Colm/Npmsc  Ó/Sp  Catháin/Npmsc  agus/Cc  a/Dp3ms  dheartháir/Ncmsc  Éamann/Npmsc  ,/Fi  an/Td-s  bheirt/Ncfsc"," fhear/Ncmpg"," is/Wpri  fuinniúla/Aqc  ardaidhmeannaí/Aqc  de/Sp  chuid/Ncfsc  an/Td-s  cheantair/Ncmsg  ,/Fi  thar/Sp  tír/Ncfsc  amach/Rd  agus/Cc  sa/Spa-s  deireadh/Ncmsc  ,/Fi  agus/Cc  é/Pp3ms  ina/Spr  chónaí/Vmsp---n  i/Sp  Montréal/Npmsc  ,/Fi"
"doc#22","ar/Sp  lucht/Ncmsc  an/Wp-q|Wpdq  dole/Xf  gur/Wpdi|Wsdi  ar/Sp  shochraid/Ncfsc  thraidisiúnta/Aqp  atá/Vmip---r  siad/Pp3-ps  ag/Sp  dul/Nv  :/Fi </s><s> Ag/Sp  druidim/Nv  le/Sp  hoifig/Ncfsc  an/Td-s  phoist/Ncmsg  dó/Pr3ms  chonaic/Vmis  sé/Mc|Pp3mss  slua/Ncmsc  mór/Aq-msc"," fear/Ncmpg|Ncmsc"," ina/Spp-p|Spp-s  seasamh/Nv  le/Sp  balla/Ncmsc  ./Fe </s><s> Mheas/Vmis  sé/Pp3mss  ar/Sp  dtús/Ncmsc  gur/Wpdi|Wsdi  ar/Sp  shochraid/Ncfsc  a/Q-r  bhíodar/Vmis3p  ,/Fi  ach/Cs  chuimhnigh/Vmis  sé/Pp3mss  ansin/Rl  gurbh/Wsdi  í/Pp3fs  an/Td-s  Mháirt/Ncfsc  í/Pp3fs  ./Fe </s><s> Lá/Npmsc  thar/Sp"
"doc#22","orainn/Pr1-p  ,/Fi  mura/Cs  meatacháin/Ncmpc  sinn/Pp1-p  ,/Fi  cuimhneamh/Ncmsc|Nv  ar/Sp  an/Td-s  dream/Ncmsc  a/Q-r  tháinig/Vmis  romhainn/Pr1-p  agus/Cc  a/Q-p|Q-i|Q-r  rinne/Vmis  míntír/Ncfsc  de/Sp  Ghleann/Ncmsc  Easa/Ncmsg  .../F  ./Fe </s><s> Is/Wp-i"," fir/Ncmpc"," le/Sp  fuinneamh/Ncmsc  agus/Cc  fíriúlacht/Ncfsc  a/Q-r  thug/Vmis  na/Td-s  leargain/Ncfsc  shléibhe/Ncmsg  ar/Wpsi|Wssi|Ws-q|Wsdq  dhá/Spp  thaobh/Ncmsc  na/Td-s  habhann/Ncfsg  chun/Sp  míne/Ncfsg  agus/Cc  airiúlachta/Av  .../F  ./Fe </s><s> Is/Wp-i"
"doc#22","romhainn/Pr1-p  pictiúr/Ncmsc  de/Sp  ghasúr/Ncmsc  ag/Sp  fanacht/Nv  go/Ua  foighneach/Aqp  fulangach/Aqp  le/Sp  turasóir/Ncmsc  ar/Sp  mhian/Ncfsc  leis/Ncfsc  grianghraf/Ncmpg  a/Dp3ms  asail/Ncmpc  a/Sp  ghlacadh/Nv  ./Fe </s><s>","Fear/Vmm-2s"," aislinge/Ncfsg  fearacht/Sp  Mhichíl/Npfsg  Mhic/Up  Dháibhéid/Npmsc  nó/Cc  Shéamais/Npfsg  Uí/Up  Lorcáin/Npmsc  ,/Fi  beirt/Ncfsc  a/Q-i  ndéanann/Vmip  sé/Mc|Pp3mss  tagairt/Ncfsc  dóibh/Pr3-p  san/Dd  aitheasc/Ncmsc|Nv|Vmm-2s|Vmis  a/Q-r"
"doc#22","a/Q-r  fhaigheann/Vmip  araon/Rg  ar/Sp  an/Td-s  síneadh/Ncmsc  láimhe/Ncfsg  sin/Dd  mar/Sp  ghnáthstaid/Ncfsc  na/Td-s  beatha/Ncfsg  ó/Sp  ghlúin/Ncfsc  go/Sp  glúin/Ncfsc  .32/Mn  Mar/Sp  shampla/Ncmsc  ,/Fi  nuair/Cs  a/Q-p|Q-i|Q-r  deireann/Vmip"," fear/Ncmsc"," de/Sp  na/Td-p  comharsana/Ncfpc  leis/Pr3ms|Sp  gan/Sp  buairt/Ncfsc  ar/Sp  bith/Ns-s  a/Dp3fs  ligint/Ncfsc  air/Pr3ms  mar/Cs  ''s/Cc  eo/Xf  é/Pp3ms  ré/Ncfsc  an/Wp-q|Wpdq  dole/Xf  ,/Fi  ''/Fa  freagraíonn/Vmip  Peadar/Npmsc  le/Sp  cuthach/Ncmsc  nach/Wprin  bhfuil/Vmip---d  de/Sp"
"doc#22","siad/Pp3-ps  in/Sp  iomaíocht/Ncfsc  lena/Spp-s  chéile/Ncmsc  féachaint/Ncfsc|Nv  cé/Pq  acu/Pr3-p  is/Wpri  mó/Aqc  a/Q-r  chuirfeadh/Vmc  airgead/Ncmsc  ar/Sp  a/Dp3ms  altóir/Ncfsc  -/Fb  nós/Ncmsc  a/Q-r  raibh/Vmis---n  an/Td-s  ghráin/Ncfsc  shaolta/Aqp  ag/Sp  an/Td-s"," bhfear/Ncmsc"," marbh/Aq-msc  air/Pr3ms  -/Fb  nó/Cc  cé/Cs  is/Wpri  airde/Aqc  a/Q-r  mholfadh/Vmc  an/Td-s  duine/Ncmsc  a/Q-p|Q-i|Q-r  d''/Q  imigh/Vmis  ./Fe </s><s> Ní/Wp-in  gá/Ncmsc  a/Sp  rá/Nv  gur/Wpdi|Wsdi  fimínteacht/Ncmsc  amach/Rd  is/Cc  amach/Rd  an/Td-s  moladh/Ncmsc  seo/Dd  ./Fe </s><s> Leoga/I  téann/Vmip"
"doc#22","gur/Wpdi|Wsdi  fimínteacht/Ncmsc  amach/Rd  is/Cc  amach/Rd  an/Td-s  moladh/Ncmsc  seo/Dd  ./Fe </s><s> Leoga/I  téann/Vmip  sé/Pp3mss  sách/Ri  cóngarach/Aqp  do/Sp  dhiamhasla/Ncmsc  féin/Px  nuair/Cs  a/Q-r  chaoineann/Vmip  beirt/Ncfsc"," fhear/Ncmpg"," é/Pp3ms  nach/Qnr  raibh/Vmis---n  acu/Pr3-p  ach/Cs  drochmheas/Ncmsc  ar/Sp  a/Dp3ms  aisling/Ncfsc  agus/Cc  é/Pp3ms  ina/Spp-s  bheo/Ncmsc  ./Fe </s><s> Deireann/Vmip  fear/Ncmsc  acu/Pr3-p  :/Fi  ''/Fa  Is/Wpri  aisteach/Aqp  an/Td-s  scéal/Ncmsc  é/Pp3ms  nach/Wprin  léir/Aqp  dúinn/Pr1-p"
"doc#22","do/Sp  dhiamhasla/Ncmsc  féin/Px  nuair/Cs  a/Q-r  chaoineann/Vmip  beirt/Ncfsc  fhear/Ncmpg  é/Pp3ms  nach/Qnr  raibh/Vmis---n  acu/Pr3-p  ach/Cs  drochmheas/Ncmsc  ar/Sp  a/Dp3ms  aisling/Ncfsc  agus/Cc  é/Pp3ms  ina/Spp-s  bheo/Ncmsc  ./Fe </s><s> Deireann/Vmip"," fear/Ncmsc"," acu/Pr3-p  :/Fi  ''/Fa  Is/Wpri  aisteach/Aqp  an/Td-s  scéal/Ncmsc  é/Pp3ms  nach/Wprin  léir/Aqp  dúinn/Pr1-p  feabhas/Ncmsc  ná/Cc  soilíos/Ncmsc  ár/Dp1-p  gcomharsa/Ncmsc-e|Ncfsc  go/Q-s  síntear/Vmsp0|Vmip0  sa/Spa-s  chré/Ncfsc  é/Pp3ms  ./Fe </s><s> Ní/Qn  chloisfidh/Vmif---n  tú/Pp2-s  aon/Mc|Dq"
"doc#22","i/Sp  gcoitinne/Ncfsc  ,/Fi  agus/Cc  is/Wpri  coscrach/Aqp  i/Sp  gceart/Ncmsc  an/Td-s  chaoi/Ncfsg  a/Q-i  gcuireann/Vmip  Pádhraic/Npmsc  Óg/Aq-msc  críoch/Ncfpg|Ncfsc  ar/Sp  Déirc/Ncfsc  an/Td-s  Díomhaointis/Ncmsg  le/Sp  híomhá/Ncfsc  de/Sp"," sheanfhear/Ncmsc"," briste/Av|Aqp  aonar/Ncmsc  i/Sp  reilig/Ncfsc  uaigneach/Aq-fsc  ''/Fa  lá/Ncmsc  mór/Aq-msc  an/Wp-q|Wpdq  dole/Xf  ./Fe </s><s> ''/Fa  (/F  DD/Npmsc|Y  ,/Fi  154/Mn  )/F  33/Mn  Agus/Cc  é/Pp3ms  ag/Sp  tabhairt/Nv  ómóis/Ncmpc|Ncmsg  do/Sp  Phádhraic/Npmsc  Óg/Aq-msc  -/Fb  ómós/Ncmsc  i/Sp  bhfad/Ncmsc  níos/Uc"
"doc#22","agus/Cc  don/Spa-s  Ghaeilge/Npfsc  ''/Fa  ar/Sp  an/Td-s  gConaireach/Ncfsc  .34/Mn  Agus/Cc  is/Wpri  dócha/Aqc  go/Sp  dtig/Ncmsd  linn/Pr1-p|Ncfsc|Ncfpg  a/Sp  bheith/Nv  sách/Ri  cinnte/Aqp  go/Cs  gceapfadh/Vmc  an/Td-s  t-údar/Ncmsc  nár/Wsrin  fhág/Vmis|Ncmsc"," fear/Ncmpg|Ncmsc"," a/Dp3ms  dhúiche/Ncfsc  is/Wpri  a/Dp3ms  cheirde/Ncfsg  féin/Px  fuíoll/Ncmsc  molta/Av  air/Pr3ms  sa/Spa-s  mhéid/Ncmsg|Ncfsc  sin/Dd  ./Fe </s><s> I/Mr  bhfíorthosach/Ncmsc  Ceol/Ncmsc  na/Td-s  nGiolcach/Ncfsc  ,/Fi  tá/Vmip  apologia/Ncfpc  Phádhraic/Npmsc  Óig/Aq-msv|Aq-msg"
"doc#22","é/Pp3ms  an/Td-s  t-éadóchas/Ncmsc  an/Td-s  peaca/Ncmsg  mór/Aq-msc  in aghaidh/Spc  an/Td-s  Spioraid/Ncmsg  Naoimh/Aq-msg  ./Fe </s><s> Ag/Sp  sin/Pd  an/Td-s  tsiocair/Ncfsc  a/Q-r  raibh/Vmis---n  sé/Pp3mss  de/Sp  mhisneach/Ncmsc  aige/Pr3ms  ,/Fi  fiú/Ns-s  agus/Cc  é/Pp3ms  ina/Spp-s"," sheanfhear/Ncmsc"," á/Spp-s  chiapadh/Nv  ag/Sp  amhras/Ncmsc  is/Wpri  beaguchtach/Ncmsc  -/Fb  murab/Csws  ionann/Aqp  agus/Cc  Séamus/Npmsc  Ó/Sp  Grianna/Npmsc  ,/Fi  fear/Ncmsc  dá/Spp-s  ghlúin/Ncfsc  féin/Px  a/Q-r  raibh/Vmis---n  na/Td-p  galair/Ncmpc  intuigthe/Aqp"
"doc#22","sé/Pp3mss  de/Sp  mhisneach/Ncmsc  aige/Pr3ms  ,/Fi  fiú/Ns-s  agus/Cc  é/Pp3ms  ina/Spp-s  sheanfhear/Ncmsc  á/Spp-s  chiapadh/Nv  ag/Sp  amhras/Ncmsc  is/Wpri  beaguchtach/Ncmsc  -/Fb  murab/Csws  ionann/Aqp  agus/Cc  Séamus/Npmsc  Ó/Sp  Grianna/Npmsc  ,/Fi"," fear/Ncmsc"," dá/Spp-s  ghlúin/Ncfsc  féin/Px  a/Q-r  raibh/Vmis---n  na/Td-p  galair/Ncmpc  intuigthe/Aqp  chéanna/Aqp  ag/Sp  luí/Nv  go/Ua  trom/Aqp  air/Pr3ms  go/Ua  díreach/Aqp  ag/Sp  an/Td-s  am/Ncmsc  seo/Dd  -/Fb  gníomh/Ncmsc  amháin/Aqp  eile/Dd  creidimh/Ncmpc  a/Sp"
"doc#23","seo/Dd  aige/Pr3ms  d''/Sp  fhonn/Ncmsc  nochtadh/Ncmsc  solasmhar/Aq-msc  a/Sp  dhéanamh/Nv  ar/Sp  dhán/Ncmsc  an/Td-s  Phiarsaigh/Npmsc  agus/Cc  d''/Sp  fhonn/Ncmsc  míléamh/Ncmpg  Ruth/Npmsc|Npmsg|Npmpg|Npfsc|Npfsg|Npfpg  Dudley/Npmsc  Edwards/Npmsg  ar/Sp  an/Td-s"," bhfear/Ncmsc"," is/Cc  ar/Sp  a/Dp3ms  shaothar/Ncmsc  a/Sp  bhréagnú/Nv  ./Fe </s><s> Leagann/Vmip  sé/Pp3mss  a/Dp3ms  mhéar/Ncfsc  agus/Cc  a/Dp3ms  scian/Ncfsc  ar/Sp  idé-eolaíocht/Ncfsc  neamhráite/Ncmpg  an/Td-s  Edwardsach/Ncmsc  mná/Ncfsg  -/Fb  problematic/Ncfsc"
"doc#23","gaol/Ncmsc  casta/Av  acu/Pr3-p  lena/Spp-p  bpobal/Ncmsc  is/Wpri  ábhar/Ncmsc  don/Spa-s  chuid/Ncfsc  is/Wpri  mó/Aqc  de/Sp  na/Td-p  staidéir/Ncmsg  ar/Sp  údair/Ncmpc  faoi/Sp  leith/Ncfsc  sa/Spa-s  leabhar/Ncmsc  ./Fe </s><s> Pádraic/Npmsc  Ó/Sp  Conaire/Npmsc  ,/Fi"," fear/Vmm-2s"," cathrach/Ncfsg  Gaeltachta/Ncfsg  a/Q-i  scríobh/Nv  do/Sp  phobal/Ncmsc  na/Td-s  tíre/Ncfsg  go/Ua  léir/Aqp  ;/Fi  Máirtín/Npmsc  Ó/Sp  Cadhain/Npmsc  ,/Fi  fear/Ncmsc  Gaeltachta/Ncfsg  agus/Cc  cathrach/Ncfsg  a/Sp  scríobh/Nv"
"doc#23","leith/Ncfsc  sa/Spa-s  leabhar/Ncmsc  ./Fe </s><s> Pádraic/Npmsc  Ó/Sp  Conaire/Npmsc  ,/Fi  fear/Vmm-2s  cathrach/Ncfsg  Gaeltachta/Ncfsg  a/Q-i  scríobh/Nv  do/Sp  phobal/Ncmsc  na/Td-s  tíre/Ncfsg  go/Ua  léir/Aqp  ;/Fi  Máirtín/Npmsc  Ó/Sp  Cadhain/Npmsc  ,/Fi"," fear/Ncmsc"," Gaeltachta/Ncfsg  agus/Cc  cathrach/Ncfsg  a/Sp  scríobh/Nv  faoin/Spa-s  dá/Spp-s  shaol/Ncmsc  don/Spa-s  dá/Spp-s  mhuintir/Ncfsc  ;/Fi  Pádraig/Npmsc  Ó/Sp  Cíobháin/Npmsc  a/Q-r  bhris/Vmis  go/Ua  hiomlán/Aqp  le/Sp  traidisiún/Ncmsc"
"doc#23","le/Sp  traidisiún/Ncmsc  láidir/Aq-msc  próis/Ncmsg|Ncmpc|Ncfsc  a/Dp3ms  Ghaeltachta/Ncfsg  féin/Px  ach/Cs  atá/Vmip---r  chomh/Ri  mór/Aqp  sa/Spa-s  traidisiún/Ncmsc  le/Sp  Méiní/Npmsc  na/Td-s  móna/Ncfsg  ;/Fi  Pádraig/Npmsc  Standún/Ncmsc  ,/Fi"," fear/Ncmsc"," Galltachta/Ncfsg  a/Q-r  thug/Vmis  guth/Ncmsc  do/Sp  ghnéithe/Ncfpc  den/Spa-s  Ghaeltacht/Ncfsc  nach/Qnr  leomhfadh/Vmc----n  an/Td-s  dara/Mo  duine/Ncmsc  a/Sp  dhéanamh/Nv  ;/Fi  Seán/Npmsc  Ó/Sp  Ríordáin/Npmsc  ,/Fi  file/Ncmsc"
"doc#23","an/Td-s  focal/Ncmsc  sin/Dd  ;/Fi  nár/Qnrs  lige/Vmsp---n  Dia/Ncmsc  ná/Cc  a/Dp3ms  chuid/Ncfsc  aingeal/Ncmpg  ná/Cc  naomh/Aqp|Ncmsc  go/Q-s  bhfana/Vmsp  mé/Pp1-s  beo/Ncmsc|Aqp  i ndiaidh/Spc  Roland/Npmsg|Npmpg  ./Fe </s><s> )/F  Sa/Spa-s  dá/Spp-s  chás/Ncmsc  seo/Dd  ba/Wsri  é/Pp3ms  dearcadh/Ncmsc  an/Td-s"," fhir/Ncmsg"," ,/Fi  dearcadh/Vmis0  an/Td-s  phobail/Ncmpc  ,/Fi  gur/Wpdi|Wsdi  tábhachtaí/Aqc  an/Td-s  dualgas/Ncmsc  poiblí/Aqp  ná/Cc  an/Td-s  dualgas/Ncmsc  pearsanta/Aqp  ,/Fi  a/Q-r  thug/Vmis  an/Td-s  lá/Ncmsc  leis/Pr3ms  ./Fe </s><s> Bhí/Vmis  braistint/Ncfsc  íogair/Aq-fsc"
"doc#23","Midhe/Npmsc  é/Pp3ms  i lár/Spc  an/Td-s  tríú/Mo  haois/Ncfsc  déag/Ns-s  :/Fi </s><s> Dá/Spp-s  mbáidhtí/Ncfpc  an/Td-s  dán/Ncmsc  ,/Fi  a/Uv  dhaoine/Ncmpc  ,/Fi  gan/Sp  seanchas/Ncmsc  gan/Sp  seanlaoidhe/Ncfsc  go/Sp  bráth/Ncmsc  acht/Ncmsc  athair/Ncfsc|Ncmsc  gach/Dq"," fhir/Ncmpc"," rachaidh/Vmif  cách/Ncmsc  gan/Sp  a/Dp3fs  chluinsin/Ncfsc  .9/Mn </s><s> Is/Cc|Wp-i  léar/Ncmsc  ón/Spa-s  dán/Ncmsc  céanna/Aqp  an/Td-s  dlúthbhaint/Ncfsc  atá/Vmip---r  idir/Sp  an/Td-s  fhilíocht/Ncfsc  agus/Cc  idéal/Ncmsc  an/Td-s  laochais/Ncmsg  ./Fe </s><s> Mar/Cs  a/Q-r"
"doc#23","gá/Ncmsc  lena/Spp-p|Spp-s  lucht/Ncmsc  eolais/Ncmsg  is/Wpri  ealaíne/Ncfsg  ./Fe </s><s> Fir/Npmsc  Éireann/Npfsg  más/Csw  é/Pp3ms  a/Dp3fs  rothol/Ncmsc  ionnarba/Ncmpc  na/Td-p  healathan/Ncmsc  gach/Dq  Gaoidheal/Npmsc  badh/Ncmsc  gan/Sp  a/Dp3fs  bhreath/Ncmsc  gach/Dq"," saoirfhear/Ncmsc"," ann/Pr3ms  badh/Ncmsc  aitheach/Ncmpg  .12/Mn </s><s> I/Mr  seilbh/Ncfsc  an/Td-s  fhile/Ncmsg  oidhreachta/Ncfsg  oilte/Av|Aqp  amháin/Aqp  a/Q-r  bhí/Vmis  an/Td-s  ealaín/Ncfsc  seo/Dd  ,/Fi  an/Td-s  comhfhios/Ns-s  pobail/Ncmsg|Ncmpc  ,/Fi  an/Td-s  chuimhne/Ncfsc"
"doc#23","Ó/Sp  hEodhasa/Ncmpc  ''/Fa  Mór/Npfsc  in/Sp  t-ainm/Ncmsc  ollamh/Ncmsc  flatha/Ncmpg|Ncmsg  ''/Fa  .18/Mn  Seo/Pd  é/Pp3ms  an/Td-s  file/Ncmsc  céanna/Aqp  a/Q-r  dúirt/Vmis  go/Ua  huaibhreach/Aqp  le/Sp  hAodh/Ncmsc  Maguidhir/Npmsc  ,/Fi  taoiseach/Ncmsc"," Fhear/Ncmpg"," Manach/Ncmsc|Ncmpg  ,/Fi  ina/Spp-s  dhán/Ncmsc  cáiliúil/Aq-msc  ''/Fa  T/Y  ''/Fa  aire/Ncfsc|Ncmsc  riomsa/Ncmpc  ,/Fi  a/Uv  rí/Ncmsv|Ncmsc  ó/Sp  nUidir/Ncfsc  ''/Fa  go/Cs  gcaithfeadh/Vmc  an/Td-s  taoiseach/Ncmsc  malairt/Ncfsc  talún/Ncfsg  a/Sp  thabhairt/Nv  mar/Sp"
"doc#23","an/Td-s  aicme/Ncfsc  seo/Dd  a/Q-r  bhain/Vmis  an/Td-s  file/Ncmsc  ,/Fi  agus/Cc  bhí/Vmis  an/Td-s  drochmheas/Ncmsc  is/Wpri  dual/Ns-s|Ncmsc  don/Spa-s  uasaicme/Ncfsc  aige/Pr3ms  ar/Sp  an/Td-s  gcosmhuintir/Ncfsc  ./Fe </s><s> Beag/Ncmsc  ar/Sp  bhfala/Ncfsc  risin/Ncfsc"," bhfear/Ncmpg"," ,/Fi  bachlach/Aq  do/Sp  bheith/Ncfsc  dom/Pr1-s  cháineadh/Ncmsc  ;/Fi  mé/Pp1-s  do/Q  mharbhadh/Vmis0  an/Qq  mhogadh/Vmis0  -/Fb  a/Dp3ms  Dhé/Ns-s  ,/Fi  an/Td-s  adhbhar/Ncmsc  an/Qq  fholadh/Vmis0  ?/Fq </s><s> 22/Mn </s><s> a/Q-r  dúirt/Vmis  Muireadhach/Ncmsc"
"doc#23","den/Spa-s  Ghaeltacht/Ncfsc  ./Fe </s><s> Déantar/Vmm-0|Vmip0  an/Td-s  nasc/Ncmsc  sin/Dd  i/Sp  dteanga/Ncfsc  labhartha/Av  atá/Vmip---r  á/Spp-s  caighdeánú/Nv  féin/Px  le/Sp  himeacht/Nv  ama/Ncmsg  sa/Spa-s  chaoi/Ncfsc  is/Wpri  go/Cs  dtuigeann/Vmip"," fear/Ncmsc"," Dhún/Ncmsc  na/Td-p  nGall/Npmpg  bean/Ncfsc  Chiarraí/Npmsc  cuid/Ncfsc  mhaith/Aq-fsc  anois/Rg  ,/Fi  rud/Ncmsc  nach/Qnr  gcreidfí/Vmc-0  sa/Spa-s  bhliain/Ncfsc  1972/Mn  nuair/Cs  a/Q-p|Q-i|Q-r  bunaíodh/Vmis0  an/Td-s  Raidió/Ncmsc  ./Fe </s><s> B''/Ws-i  fhéidir/Ns-s  a/Sp"
"doc#23","i/Sp  gceist/Ncfsc  sna/Spa-p  leabhair/Ncmpc  agus/Cc  go/Cs  mbeadh/Vmc  ábhar/Ncmsc  cainte/Ncfsg  ag/Sp  daoine/Ncmpc  !/Fe </s><s> Ar/Sp  ndóigh/Ncfsc  sin/Dd  caidreamh/Ncmsc  an/Td-s  scríbhneora/Ncmsg  lena/Spp-s  phobal/Ncmsc  !/Fe </s><s> Tá/Vmip"," fear/Ncmsc"," amháin/Aqp  ,/Fi  ar/Sp  a/Dp3ms  laghad/Ncmsc  ,/Fi  ag/Sp  saothrú/Nv  leis/Pr3ms|Sp  i/Sp  gConamara/Npmpg  a/Q-i  bhfuil/Vmip---d  pobal/Ncmsc  an-chinnte/Aqp  aige/Pr3ms  ,/Fi  Johnny/Xf  Chóil/Npmsc  Mhaidhc/Npmsc  Ó/Sp  Coistealbha/Npmsc  ./Fe </s>"
"doc#23",",/Fi  Ortha/Ncfsc  na/Td-p  Seirce/Npmsc  agus/Cc  ba/Wsri  léar/Ncmsc  nár/Qnrs  thuig/Vmis---n  bunáite/Ncfsc  an/Td-s  lucht/Ncmsc  éisteachta/Ncfsg  leath/Ncfpg|Ncfsc  a/Q-r  raibh/Vmis---n  ar/Sp  siúl/Nv  ar/Sp  an/Td-s  ardán/Ncmsc  !/Fe </s><s> ''/Fa  Caint/Ncfsc  a/Q-r  thuigfeadh/Vmc"," fear/Ncmsc"," Gaeltachta/Ncfsg  a/Q-i  mbeadh/Vmc  aon/Dq  teanntás/Ncmsc  aige/Pr3ms  ar/Sp  na/Td-p  smaointe/Ncmpg|Ncmpc  a/Q-r  bhí/Vmis  mé/Pp1-s  ag/Sp  iarra/Vmsp---n  a/Sp  fhoilsiú/Nv  léi/Pr3fs  ,/Fi  ''/Fa  a/Q-r  dúirt/Vmis  Máirtín/Npmsc  Ó/Sp  Cadhain/Npmsc  a/Q-r"
"doc#23","raibh/Vmis---d|Vmsp  an/Td-s  drad/Ncmsc  breá/Ri  folláin/Aqp  ar/Sp  an/Td-s  bpáiste/Ncmsg  nua/Aqp  faoin/Spa-s  mbliain/Ncfsc  1930/Mn  nó/Cc  mar/Sp  sin/Pd  ,/Fi  agus/Cc  gur/Q--s|Wpdi|Wsdi  ghearr/Aqp|Ncmsc|Vmis  go/Cs  ndéanfadh/Vmc  an/Td-s  páiste/Ncmsc  céanna/Aqp"," fear/Ncmpg|Ncmsc"," breá/Aqp  ./Fe </s><s> Níl/Vmip---n  an/Td-s  scéal/Ncmsc  ina/Spp-s  dhubh/Ncmsc  agus/Cc  ina/Spr  gheal/Vmis  mar/Sp  sin/Pd  ,/Fi  áfach/Rg  ./Fe </s><s> Deirtear/Vmip0  coitianta/Aqc  go/Cs  bhfuil/Vmip---d  dhá/Spp  shruth/Ncmsc  fhollasacha/Aq--pc  le/Sp  sonrú/Nv"
"doc#23","Tá/Vmip  solus/Ncmsc  mo/Dp1-s  shaoghail/Ncfsc  in/Sp  éag/Ncmsc  ó/I  chailleamar/Vmis1p  í/Pp3fs  .63/Mn  Is/Wpri  iomláine/Aqc  agus/Cc  is/Wpri  liriciúla/Ncmpc  go/Ua  mór/Aqp  cuntas/Ncmpg|Ncmsc  Uí/Up  Chriomhthain/Npmsc  ar/Sp  ghaisce/Ncmsc  na/Td-p"," bhfear/Ncmpg"," agus/Cc  iad/Pp3-p  ag/Sp  marú/Nv  rónta/Ncmpc|Ncmpg  nó/Cc  ag/Sp  tabhairt/Nv  dhúshlán/Ncmpg  na/Td-s  farraige/Ncfsc  ná/Cc  a/Sp  chuntas/Nv  ar/Q-is  bhás/Vmip---r  a/Dp3ms  mhná/Ncfpc  ./Fe </s><s> Croinicí/Ncfpc  atá/Vmip---r  sna/Spa-p"
"doc#23","cúrsaí/Ncmpc  ábhair/Ncmsg  ,/Fi  foirme/Ncfsg  agus/Cc  stíle/Ncfsg  ./Fe </s><s> Is/Wp-i  é/Pp3ms  Séamas/Npmsc  Ó/Sp  Grianna/Npmsc  (/F  Máire/Npfsc  )/F  an/Td-s  sampla/Ncmsc  is/Wpri  fearr/Aqc  den/Spa-s  chineál/Ncmsc  seo/Dd  scríbhneoireachta/Ncfsg  ,/Fi"," fear/Vmm-2s"," a/Q-i  bhfuil/Vmip---d  líon/Ncmsc  ollmhór/Ncmpg  focal/Ncmpg|Ncmsc  foilsithe/Av  aige/Pr3ms  -/Fb  agus/Cc  ba/Wsri  de réir/Spc  líon/Ncmsc  na/Td-p  bhfocal/Ncmpg  a/Q-p|Q-i|Q-r  d''/Q  íoc/Vmis  an/Td-s  Gúm/Ncmsc  an/Td-s  scríbhneoir/Ncmsc  ./Fe </s><s> D''/Q  éirigh/Vmis  le/Sp"
"doc#23","láimhseáil/Ncfsc  thuatach/Aq  na/Td-s  foirme/Ncfsg  ar/Sp  uaire/Ncfsg  ,/Fi  agus/Cc  ainneoin/Ns-s  a/Dp3ms|Dp3fs  éadoimhneachta/Ncfsg  ,/Fi  cuirimid/Vmip1p  aithne/Ncfsc  ar/Sp  phearsa/Ncfsc  duine/Ncmsg  ,/Fi  ar/Sp|Vmis|Qq-s|Q-p|Q-is|Wpsi|Wssi|Ws-q|Wsdq"," fhear/Ncmsc|Vmis"," ann/Pr3ms  féin/Px  ./Fe </s><s> Tá/Vmip  braistint/Ncfsc  den/Spa-s  chineál/Ncmsc  céanna/Aqp  le/Sp  fáil/Nv  in/Sp  An/Td-s  Coimhthigheach/Ncfsc  le/Sp  Séamus/Npmsc  Mac/Up  Conmara/Npmsc  (/F  1939/Mn  )/F  agus/Cc  i/Sp  bhfilíocht/Ncfsc"
"doc#23","Máire/Npf-g  Nic/Up  Artáin/Npmsg|Npfsg  (/F  1949/Mn  )/F  ,/Fi  scéal/Ncmsc  an-daonna/Aqp  faoi/Sp  chailín/Ncmsc  Caitliceach/Aq-msc  as/Sp  Cúige/Ncmsc  Uladh/Npmsg|Npfsg  atá/Vmip---r  pósta/Ncmsg  le/Sp  Protastúnach/Ncmsc"," fir/Ncmsg"," ,/Fi  nach/Wprin  dtig/Vmip|Ncmsd  leis/Sp  an/Td-s  ngrá/Ncmsc  amháin/Aqp  éalú/Nv|Ncmsc|Ncmsg  ó/Sp  chumhacht/Ncfsc  uileghabhálach/Aq-fsc  na/Td-s  polaitíochta/Ncfsg  ó/I  thuaidh/Rd  ./Fe </s><s> Cúlra/Ncmsc  stairiúil/Aq-msc  atá/Vmip---r  ag/Sp"
"doc#23","./Fe </s><s> Mar/Cs  a/Q-r  dúirt/Vmis  Eoghan/Npmsc  Ó/Sp  Tuairisc/Npmsc  ar/Sp  chlár/Ncmsc  teilifíse/Ncfsg  uair/Ncfsc  :/Fi  ''s/Cc  aoldearcadh/Vmis0  na/Td-s  Galltachta/Ncfsg  atá/Vmip---r  agamsa/Pr1-s-e  ,/Fi  saoldearcadh/Vmis0  an/Td-s"," fhir/Ncmpc"," lár/Ncmpg  tíre/Ncfsg  ,/Fi  ''/Fa  agus/Cc  mhaígh/Vmis  sé/Pp3mss  nach/Wprin  ionann/Aqp  sin/Dd  beag/Ncmsc  ná/Cc  mór/Aqp|Ncmsc  agus/Cc  saoldearcadh/Vmis0  na/Td-s  Gaeltachta/Ncfsg  ./Fe </s><s> Bailiúchán/Ncmsc  de/Sp  dhaoine/Ncmpc  aonair/Ncmsg  a/Q-p|Q-i|Q-r"
"doc#23","atá/Vmip---r  acu/Pr3-p  le/Sp  friotal/Ncmsc  a/Sp  chur/Nv  ar/Sp  an/Td-s  machnamh/Ncmsc  sin/Dd  ,/Fi  eascraíonn/Vmip  sé/Pp3mss  as/Sp  saol/Ncmsc  nach/Wprin  í/Pp3fs  an/Td-s  Ghaeilge/Npfsc  an/Td-s  teanga/Ncfsg  atá/Vmip---r  in/Sp  uachtar/Ncmsc  ann/Pr3ms  ./Fe </s><s>","Fear/Ncmsc|Vmm-2s"," cathrach/Ncfsg  é/Pp3ms  Pearse/Npmsc  Hutchinson/Npmsc  ,/Fi  mar/Sp  shampla/Ncmsc  ,/Fi  fear/Ncmsc|Vmm-2s  a/Q-r  bheadh/Vmc  ina/Spp-s  éan/Ncmsc  corr/Aq-msc  i/Sp  bpobal/Ncmsc  tuaithe/Ncfsg  ,/Fi  agus/Cc  is/Wpri  léar/Ncmsc  sin/Dd  ar/Sp  a/Dp3ms  chuid/Ncfsc"
"doc#23",",/Fi  eascraíonn/Vmip  sé/Pp3mss  as/Sp  saol/Ncmsc  nach/Wprin  í/Pp3fs  an/Td-s  Ghaeilge/Npfsc  an/Td-s  teanga/Ncfsg  atá/Vmip---r  in/Sp  uachtar/Ncmsc  ann/Pr3ms  ./Fe </s><s> Fear/Ncmsc|Vmm-2s  cathrach/Ncfsg  é/Pp3ms  Pearse/Npmsc  Hutchinson/Npmsc  ,/Fi  mar/Sp  shampla/Ncmsc  ,/Fi"," fear/Ncmsc|Vmm-2s"," a/Q-r  bheadh/Vmc  ina/Spp-s  éan/Ncmsc  corr/Aq-msc  i/Sp  bpobal/Ncmsc  tuaithe/Ncfsg  ,/Fi  agus/Cc  is/Wpri  léar/Ncmsc  sin/Dd  ar/Sp  a/Dp3ms  chuid/Ncfsc  filíochta/Ncfsg  ./Fe </s><s> Ní/Qn  fhágann/Vmip---n  sin/Pd  nach/Wprin  filíocht/Ncfsc  den/Spa-s  scoth/Ncfsc  atá/Vmip---r  in/Sp"
"doc#23","oileánda/Ncmpc  ./Fe </s><s> An/Wp-q|Wpdq  té/Pi  a/Q-r  mhair/Vmis  uirthi/Pr3fs  bhí/Vmis  ionad/Ncmsc  buan/Aq-msc  cinnte/Av  sa/Spa-s  saol/Ncmsc  agus/Cc  sainiúlacht/Ncfsc  dá/Spp-s  chuid/Ncfsc  féin/Px  dá/Spp-p|Spp-s|Spp-p|Spp-s  réir/Ncfsc  sin/Dd  aige/Pr3ms  ./Fe </s><s> Ba/Ws-i  é/Pp3ms  mac/Ncmsc  an/Td-s"," fhir/Ncmsg"," seo/Dd  nó/Cc  iníon/Ncfsc  na/Td-s  mná/Ncfsg  siúd/Pd  ./Fe </s><s> Bhí/Vmis  líne/Ncfsc  oidhreachta/Ncfsg  aige/Pr3ms  a/Q-r  bhí/Vmis  sé/Pp3mss  in/Sp  ann/Ns-s  a/Sp  rianú/Nv  ,/Fi  agus/Cc  talamh/Ncmsc|Ncfsc  ,/Fi  b''/Ws-i  fhéidir/Ns-s  ,/Fi  a/Q-r  tháinig/Vmis  anuas/Rd  chuige/Pr3ms"
"doc#23","a/Q-r  bhí/Vmis  sé/Pp3mss  in/Sp  ann/Ns-s  a/Sp  rianú/Nv  ,/Fi  agus/Cc  talamh/Ncmsc|Ncfsc  ,/Fi  b''/Ws-i  fhéidir/Ns-s  ,/Fi  a/Q-r  tháinig/Vmis  anuas/Rd  chuige/Pr3ms  óna/Spp-s  shinsear/Ncmsc  ./Fe </s><s> Ba/Ws-i  bhall/Ncmsc  de/Sp  phobal/Ncmsc  é/Pp3ms  ,/Fi  ní/Wp-in  hionann/Aqp  is/Wpri"," fear/Ncmsc"," ''/Fa  chathair/Ncfsc  fhalsa/Aqp  an/Td-s  éithigh/Ncmpc  ''/Fa  atá/Vmip---r  stoite/Av  ,/Fi  gan/Sp  préamha/Ncmpc  i/Sp  dtalamh/Ncmsc|Ncfsc  ,/Fi  gan/Sp  a/Dp3ms  fhios/Ncmsc  aige/Pr3ms  cé/Ncfsc  dár/Aq-msc  díobh/Pr3-p  é/Pp3ms  ./Fe </s><s> Mheabhródh/Vmc  an/Td-s  chuid/Ncfsc  is/Wpri"
"doc#23","na/Td-s  faidhbe/Ncfsg  nár/Qnrs  réitíodh/Vmis0--n  ./Fe </s><s> Ní/Qn  bhíonn/Vmig---n  aige/Pr3ms  go/Ua  minic/Aqp  de bharr/Spc  a/Dp3ms  chuid/Ncfsc  tochailte/Ncfsg|Nv--g  ach/Cs  sainiú/Nv  sin/Dd  na/Td-s  faidhbe/Ncfsg  amháin/Aqp  :/Fi  ''/Fa  Greim/Ncmsc  an/Td-s"," fhir/Ncmsg"," bháite/Av  ar/Sp  Mhellerí/Npmsc  an/Td-s  súgán/Ncmpg  seo/Dd  filíochta/Ncfsg  ''/Fa  .76/Mn  I/Mr  bhfocail/Ncmpc  Eliot/Npmsc  :/Fi </s><s> Sna/Spa-p  dánta/Ncmpc  móra/Aq--pc  ina/Spp-s  shárchnuasach/Ncmsc  Eireaball/Ncmpg  Spideoige/Ncfsg"
"doc#23","seo/Dd  in/Sp  iúl/Ncmsc  ar/Sp  leibhéal/Ncmsc  pearsanta/Aqp  ./Fe </s><s> Ar/Sp  thuras/Ncmsc  traenach/Ncfsg  ó/Sp  Bhaile/Npmsg  Átha/Npmsc|Npmsg  Cliath/Npmsc  go/Sp  Doire/Npmsc  atá/Vmip---r  príomhcharachtar/Ncmsc  an/Td-s  úrscéil/Ncmsg  ,/Fi"," fear/Ncmsc"," óg/Aq-msc  de/Sp  bhunadh/Ncmsc  poblachtánach/Aq  Ultach/Aqp  ,/Fi  agus/Cc  de réir/Spc  mar/Cs  a/Q-p|Q-i|Q-r  chuireas/Vmip---r  sé/Pp3mss  an/Td-s  turas/Ncmsc  seo/Dd  de/Pr3ms  dúisíonn/Vmip  logainmneacha/Ncmpc  an/Td-s  bhealaigh/Ncmsg"
"doc#23","./Fe </s><s> Níor/Qn-s  tháinig/Vmis---n  litríocht/Ncfsc  na/Td-s  Gaeilge/Npfsg  isteach/Rd  ar/Sp  an/Td-s  nguth/Ncmsc  seo/Dd  go dtí/Spc  le/Sp  ceithre/Mc  scór/Ncmsc  bliain/Ncfsc  ./Fe </s><s> Éilíonn/Vmip  an/Td-s  focal/Ncmsc  scríofa/Av"," fear/Ncmpg|Ncmsc"," nó/Cc  bean/Ncfsc  a/Sp  léite/Nv--g  ./Fe </s><s> Ach/Cs  cá/Rq  bhfuil/Vmip---d  an/Td-s  léitheoir/Ncmsc  ,/Fi  ''/Fa  Hypocrite/Npmsc  lecteur/Ncmsc  ,/Fi  mon/Ncmsc  semblable/Xf  ,/Fi  mon/Ncmsc  frère/Xx  ''/Fa  Bhaudelaire/Ncmsc  ?/Fq </s><s> Tuige/Pq  ar/Qq-s"
"doc#23","a/Dp3ms  shaothar/Ncmsc  uile/Ns-s|Dq  a/Mn  dhó/Nv  ?/Fq </s><s> Mura/Cs  bhfuil/Vmip---d  ann/Pr3ms  de/Sp  léitheoirí/Ncmpc  ach/Cs  an/Td-s  t-anamchara/Ncmsc  ,/Fi  an/Td-s  Max/Npmsc  Brod/Ncmpg  ,/Fi  rannpháirtithe/Av  Uí/Up  Chonaire/Npmsc  ,/Fi  nó/Cc  an/Td-s"," corrfhear/Ncmsc"," Gaeltachta/Ncfsg  le/Sp  teanntás/Ncmsc  ar/Sp  smaointe/Ncmpc  Uí/Up  Chadhain/Npfsg  ,/Fi  nach/Wprin  cuma/Ncfsc|Aqp  ?/Fq </s><s> Is/Wp-i  ann/Pr3ms  don/Npmsc  scáthán/Ncmpg  agus/Cc  an/Wp-q|Wpdq  té/Pi  nach/Wprin  mian/Ncfsc  leis/Sp  breathnú/Nv  isteach/Rd"
"doc#23","a/Sp  chnuasach/Nv  gearrscéalta/Ncmpg|Ncmpc  Seacht/Mc|Ncmsc|Ncmsg  mBua/Ncmsc|Ncmsg  an/Td-s  Éirí/Ncmsc  Amach/Rd  )/F  ,/Fi  comhfhios/Ns-s  na/Td-s  hÉireann/Npfsg  lena/Spp-p|Spp-s  linn/Ncfsc  trí/Ncmsg  shúile/Ncfsg|Ncfpc  an/Td-s  dúchais/Ncmpc  ./Fe </s><s> Mar/Cs"," fhear/Vmis"," litríochta/Ncfsg  is/Us  mó/Aqc  atá/Vmip---r  aithne/Ncfsc  ar/Sp  Ó/Sp  Conaire/Npmsc  ./Fe </s><s> Mar/Cs  a/Q-r  mhínigh/Vmis  Aisling/Npfsc  Ní/Ncmsg|Ncfsg  Dhonnchadha/Npmsc  níos/Vmip---r  túisce/Ncfsc  sa/Spa-s  tsraith/Ncfsc  seo/Dd  ,2/Mn  litríocht/Ncfsc"
"doc#23","./Fe </s><s> Litríocht/Ncfsc  i/Sp  gciall/Ncfsc  nua-aoiseach/Aq-fsc  an/Td-s  fhocail/Ncmpc  a/Q-r  bhí/Vmis  ó/Sp  Phádraic/Npmsc  Ó/Sp  Conaire/Npmsc  agus/Cc  ó/Sp  Phádraic/Npmsc  Mac/Up  Piarais/Npmsc  ./Fe </s><s> Ba/Ws-i  é/Pp3ms  an/Td-s  Piarsach/Ncmsc"," fear/Ncmpg"," teoirice/Ncfsg  na/Td-p  nualitríochta/Av  ,/Fi  an/Td-s  duine/Ncmsc  a/Q-r  dúirt/Vmis  gurbh/Wsdi  é/Pp3ms  a/Dp3ms  chaighdeán/Ncmsc  liteartha/Aqp  ''/Fa  the/Aqp  standard/Ncmsc|Ncmpg|Ncfpg  of/Ncmsc  definite/Av  art/Ncmpg|Ncmsc  form/Ncmsc  as/Sp"
"doc#23",",/Fi  dá/Spp-s|Spd|Spp-s|Cs  áille/Aqc  é/Pp3ms  ,/Fi  agus/Cc  dá/Spp-s|Spd|Spp-s|Cs  fheiliúnaí/Aqc  é/Pp3ms  don/Spa-s  aimsir/Ncfsc  agus/Cc  don/Spa-s  saol/Ncmsc  a/Q-r  bhí/Vmis  ann/Pr3ms  nuair/Cs  a/Q-p|Q-i|Q-r  bunaíodh/Vmis0  é/Pp3ms  ?/Fq </s><s> (/F  APC/Y  214/Mn  )/F </s><s> Má/Cs  ba/Ws-i  é/Pp3ms  an/Td-s  Piarsach/Ncmsc"," fear/Ncmpg"," na/Td-s  teoirice/Ncfsg  ,/Fi  d''/Q  éirigh/Vmis  leis/Sp  an/Td-s  gConaireach/Ncfsc  na/Td-p  teoiricí/Ncfpg  seo/Dd  faoi/Sp  nualitríocht/Ncfsc  a/Sp  chur/Nv  i/Sp  bhfeidhm/Ncfsc  ina/Spp-s  shaothar/Ncmsc  féin/Px  ./Fe </s>"
"doc#23","./Fe </s><s> Taispeánann/Vmip  siad/Pp3-ps  an/Td-s  urchóid/Ncfsc  atá/Vmip---r  i/Sp  gcroí/Ncmsc  an/Td-s  duine/Ncmsg  chomh/Ri  maith/Aqp  lena/Spp-s  uaisleacht/Ncfsc  ./Fe </s><s> Is/Wp-i  fiú/Ns-s  leo/Pr3-p  aon/Dq  mhórghníomh/Ncmsc  dá/Spp-p  ndearna/Ncfsc"," fear/Ncmpg"," ariamh/Ncmsc|Ncmpg  a/Sp  chur/Nv  trí/Sp  chéile/Ncmsc  agus/Cc  a/Sp  léiriú/Nv  dúinn/Pr1-p  céard/Pq  ba/Wsri  chionsiocair/Ncfsc  leis/Pr3ms  ,/Fi  bhíodh/Vmih  sé/Pp3mss  ina/Spp-s  dhrochghníomh/Ncmsc  nó/Cc  ina/Spp-s"
"doc#23","./Fe </s><s> ''/Fa  21/Mn  Is/Wp-i  sa/Spa-s  chomhthéacs/Ncmsg  seo/Dd  a/Q-r  chaithfear/Vmif0  ráiteas/Ncmsc  Uí/Up  Chonaire/Npmsc  a/Sp  mheas/Nv  nuair/Cs  a/Q-r  thug/Vmis  sé/Pp3mss  ''s/Cc  óisialach/Aq|Ncmsc  idirnáisiúnta/Aqp  agus/Cc"," fear/Ncmsc|Vmm-2s"," síochána/Ncfsg  ''/Fa  air/Pr3ms  féin/Px  .22/Mn  Ní/Ncmsc|Ncfsc  hamháin/Aqp  sin/Dd  ,/Fi  ach/Cs  deir/Vmip|Ncfsc  Cathal/Npmsc  Ó/Sp  Seanáin/Npmsc  linn/Ncfpg  go/Q-s  raibh/Vmis---d|Vmsp  sé/Pp3mss  ina/Spp-s  bhall/Ncmsc  gníomhach/Aq-msc  de/Sp  Chumann/Ncmsc  Lucht/Ncmsc"
"doc#23","an/Td-s  chogaíocht/Ncfsc  as/Sp  fealsúnacht/Ncfsc  na/Td-s  tráchtála/Ncfsg  agus/Cc  an/Td-s  chóilíneachais/Ncfsc  ,/Fi  modh/Ncmsc  saoil/Ncmsg  a/Q-r  bhí/Vmis  ar/Sp  aimhleas/Ncmsc  an/Td-s  ghnáthdhuine/Ncmsg  ,/Fi  ''/Fa  an/Td-s"," fear/Ncmsc"," a/Q-r  bhí/Vmis  faoi/Sp  láib/Ncfsc  ''/Fa  (/F  APC/Y  91/Mn  )/F  ./Fe </s><s> Ní/Qn  raibh/Vmis---n  an/Td-s  fear/Ncmsc  oibre/Ncfsg  ach/Cs  ''/Fa  ar/Sp  aimsir/Ncfsc  ag/Sp  an/Td-s  inneall/Ncmsc  ''/Fa  (/F  APC/Y  49/Mn  )/F  agus/Cc  b''/Ws-i  amhlaidh/Rg  a/Q-r  bheadh/Vmc  nó/Cc  go/Cs"
"doc#23","agus/Cc  an/Td-s  chóilíneachais/Ncfsc  ,/Fi  modh/Ncmsc  saoil/Ncmsg  a/Q-r  bhí/Vmis  ar/Sp  aimhleas/Ncmsc  an/Td-s  ghnáthdhuine/Ncmsg  ,/Fi  ''/Fa  an/Td-s  fear/Ncmsc  a/Q-r  bhí/Vmis  faoi/Sp  láib/Ncfsc  ''/Fa  (/F  APC/Y  91/Mn  )/F  ./Fe </s><s> Ní/Qn  raibh/Vmis---n  an/Td-s"," fear/Ncmsc"," oibre/Ncfsg  ach/Cs  ''/Fa  ar/Sp  aimsir/Ncfsc  ag/Sp  an/Td-s  inneall/Ncmsc  ''/Fa  (/F  APC/Y  49/Mn  )/F  agus/Cc  b''/Ws-i  amhlaidh/Rg  a/Q-r  bheadh/Vmc  nó/Cc  go/Cs  gcuirfí/Vmc-0  deireadh/Ncmsc  leis/Sp  an/Td-s  gcóras/Ncmsc  caipitleach/Ncfsc  :/Fi </s>"
"doc#23","inneall/Ncmsc  ''/Fa  (/F  APC/Y  49/Mn  )/F  agus/Cc  b''/Ws-i  amhlaidh/Rg  a/Q-r  bheadh/Vmc  nó/Cc  go/Cs  gcuirfí/Vmc-0  deireadh/Ncmsc  leis/Sp  an/Td-s  gcóras/Ncmsc  caipitleach/Ncfsc  :/Fi </s><s> An/Td-s  fhad/Ncmsc  is/Cc  a/Q-r  bheas/Vmif---r  pá/Ncmsc  ag/Sp  an/Td-s"," bhfear/Ncmsc"," oibre/Ncfsg  agus/Cc  brabach/Ncmsc  ar/Sp  shaothar/Ncmsc  a/Dp3ms  lámh/Ncfsc  nó/Cc  a/Q-r  chinn/Vmis  ag/Sp  an/Td-s  gcaipitlí/Ncmsg  ,/Fi  an/Td-s  fhad/Ncmsc  is/Cc  a/Q-r  bheas/Vmif---r  an/Td-s  caipitleachas/Ncmsc  mar/Sp  bhunchloch/Ncfsc  an/Td-s"
"doc#23","go/Cs  dtógfadh/Vmc  na/Td-p  ceardchumainn/Ncmpc  monarchana/Ncfpg  ,/Fi  go/Cs  gceannóidís/Vmc-3p  feirmeacha/Ncfpc  ,/Fi  agus/Cc  go/Cs  mbeadh/Vmc  saol/Ncmsc  socair/Aq-msc  sonasach/Aq-msc  feasta/Rg  ag/Sp  an/Td-s"," bhfear/Ncmsc"," oibre/Ncfsg  agus/Cc  ag/Sp  a/Dp3ms  chúram/Ncmsc  ./Fe </s><s> Níor/Ws-in  leasc/Aqp  leis/Sp  an/Td-s  lámh/Ncfsc  láidir/Aq-fsc  a/Dp3fs  usáid/Ncfsc  leis/Sp  an/Td-s  réabhlóid/Ncfsc  seo/Dd  a/Sp  chosaint/Nv  ./Fe </s><s> Má/Cs  ba/Ws-i  iad/Pp3-p  an/Td-s  t-ocras/Ncmsc  agus/Cc  an/Td-s"
"doc#23","Arm/Ncmsc  Saoránach/Ncmpg  Éireann/Npfsg  Uí/Up  Chonghaile/Npfsg  gléasanna/Ncmpg|Ncmpc  cosanta/Av  na/Td-p  n-oibrithe/Ncmpc  ,/Fi  agus/Cc  mheabhraigh/Vmis  sé/Pp3mss  dá/Spp-p|Spp-s|Spp-p|Spp-s  léitheoirí/Ncmpc  gur/Wpdi|Wsdi  ''/Fa  treise/Ncfsc"," fear/Ncmpg"," gunna/Ncmsg|Ncmsc  ná/Cc  fear/Ncmsc  cainte/Ncfsg  ''/Fa  (/F  APC/Y  110/Mn  )/F  ./Fe </s><s> Bhí/Vmis  sé/Pp3mss  an-chúramach/Aq-msc  ,/Fi  áfach/Rg  ,/Fi  idirdhealú/Ncmsc  soiléir/Aq-msc  a/Sp  dhéanamh/Nv  idir/Sp  úsáid/Ncfsc  arm/Ncmpg  mar/Sp  ghléas/Ncmsc"
"doc#23","Éireann/Npfsg  Uí/Up  Chonghaile/Npfsg  gléasanna/Ncmpg|Ncmpc  cosanta/Av  na/Td-p  n-oibrithe/Ncmpc  ,/Fi  agus/Cc  mheabhraigh/Vmis  sé/Pp3mss  dá/Spp-p|Spp-s|Spp-p|Spp-s  léitheoirí/Ncmpc  gur/Wpdi|Wsdi  ''/Fa  treise/Ncfsc  fear/Ncmpg  gunna/Ncmsg|Ncmsc  ná/Cc"," fear/Ncmsc"," cainte/Ncfsg  ''/Fa  (/F  APC/Y  110/Mn  )/F  ./Fe </s><s> Bhí/Vmis  sé/Pp3mss  an-chúramach/Aq-msc  ,/Fi  áfach/Rg  ,/Fi  idirdhealú/Ncmsc  soiléir/Aq-msc  a/Sp  dhéanamh/Nv  idir/Sp  úsáid/Ncfsc  arm/Ncmpg  mar/Sp  ghléas/Ncmsc  cosanta/Av  ,/Fi  beart/Ncmsc"
"doc#23",",/Fi  go/Ua  mór/Aqp  air/Pr3ms  ,/Fi  agus/Cc  dhearbhaigh/Vmis  sé/Pp3mss  go/Q-s  raibh/Vmis---d|Vmsp  ''/Fa  Seán/Npmsc  Buí/Npmsg  ag/Sp  cur/Nv  ding/Ncfsc  eatarthu/Pr3-p  ''/Fa  agus/Cc  gur/Wpdi|Wsdi  ''/Fa  namhaid/Ncmsc  don/Spa-s  bheirt/Ncfsc  acu/Pr3-p  an/Td-s"," fear/Ncmsc"," thall/Rd  ''/Fa  (/F  APC/Y  104-105/Mn  )/F  ./Fe </s><s> Bhí/Vmis  cuid/Ncfsc  mhaith/Aq-fsc  de/Sp  mhuintir/Ncfsc  Shinn/Npmsc  Féin/Px  dall/Ncmsc|Aqp  ar/Sp  chúrsaí/Ncmpc  oibre/Ncfsg  ,/Fi  a/Q-r  dúirt/Vmis  Ó/Sp  Conaire/Npmsc  ,/Fi  agus/Cc  gan/Sp  morán/Ncmsc"
"doc#23","Gaelach/Aq-msc  a/Q-r  bhí/Vmis  ón/Spa-s  gConaireach/Ncfsc  ,/Fi  Éire/Npfsc  shaor/Aq-fsc  agus/Cc  Éire/Npfsc  Ghaelach/Aq-fsc  an/Td-s  Phiarsaigh/Npmsc  ,/Fi  stát/Ncmsc  ina/Spr  mbeadh/Vmc  sé/Pp3mss  ''/Fa  chomh/Ri  deacair/Aqp  ag/Sp"," fear/Ncmsc"," gan/Sp  Gaeilge/Npfsc  aige/Pr3ms  saol/Ncmsc  maith/Aq-msc  iomlán/Aq-msc  a/Sp  bhaint/Nv  amach/Rd  dó/Pr3ms  féin/Px  .../F  is/Cc  a/Q-r  bhí/Vmis  sé/Pp3mss  ag/Sp  an/Td-s  bhfear/Ncmsc  nach/Qnr  raibh/Vmis---n  an/Td-s  Béarla/Ncmsc  aige/Pr3ms  a/Dp3ms  leithéid/Ncfsc  a/Sp"
"doc#23",",/Fi  stát/Ncmsc  ina/Spr  mbeadh/Vmc  sé/Pp3mss  ''/Fa  chomh/Ri  deacair/Aqp  ag/Sp  fear/Ncmsc  gan/Sp  Gaeilge/Npfsc  aige/Pr3ms  saol/Ncmsc  maith/Aq-msc  iomlán/Aq-msc  a/Sp  bhaint/Nv  amach/Rd  dó/Pr3ms  féin/Px  .../F  is/Cc  a/Q-r  bhí/Vmis  sé/Pp3mss  ag/Sp  an/Td-s"," bhfear/Ncmsc"," nach/Qnr  raibh/Vmis---n  an/Td-s  Béarla/Ncmsc  aige/Pr3ms  a/Dp3ms  leithéid/Ncfsc  a/Sp  dhéanamh/Nv  i gcaitheamh/Spc  an/Td-s  naoú/Mo  haois/Ncfsc  déag/Ns-s  ''/Fa  (/F  APC/Y  125/Mn  )/F  ./Fe </s><s> Sin/Pd  é/Pp3ms  an/Td-s  fáth/Ncmsc  ar/Qq-s|Q-p|Q-is  thaobhaigh/Vmis  sé/Pp3mss"
"doc#23","lena/Spp-s  thimpeallacht/Ncfsc  d''/Sp  fhonn/Ncmsc  a/Dp3ms  shlí/Ncfsc  bheatha/Ncfsg  a/Sp  bhaint/Nv  amach/Rd  ./Fe </s><s> Is/Wp-i  é/Pp3ms  an/Td-s  gabháltas/Ncmsc  a/Q-r  thugas/Vmis1s  buanaíocht/Ncfsc|Ncmsc  agus/Cc  ionad/Ncmsc  cinnte/Av|Aqp  d''/Q"," fhear/Vmis"," agus/Cc  is/Wpri  comhartha/Av|Ncmsc  follasach/Aqp|Aq-msc  sothomhaiste/Aqp  ar/Wpsi|Wssi|Ws-q|Wsdq  a/Sp  dhul/Nv  chun/Sp  cinn/Ncmsg  sa/Spa-s  saol/Ncmsc  (/F  nó/Cc  a/Dp3ms  mhalairt/Ncfsc  ,/Fi  ar/Sp  ndóigh/Ncfsc  )/F  an/Td-s  chaoi/Ncfsc  a/Q-i  n-éiríonn/Vmip  leis/Sp"
"doc#23","na/Td-s  talún/Ncfsg  i/Sp  litríocht/Ncfsc  na/Td-s  Gaeilge/Npfsg  an/Td-s  dáimh/Ncfsc  a/Q-p|Q-i|Q-r  airíos/Vmip---r  cuid/Ncfsc  de/Sp  charachtair/Ncmpc  Uí/Up  Chadhain/Npfsg  leis/Sp  an/Td-s  talamh/Ncmsc  ./Fe </s><s> Dúirt/Vmis  Nóra/Npfsc  faoina/Spr"," fear/Vmm-2s"," Micil/Npmsc  sa/Spa-s  scéal/Ncmsc  ''/Fa  An/Td-s  Strainséara/Ncmsg  ''/Fa  in/Sp  Cois/Ncfsd  Caoláire/Npmsc  :/Fi  ''/Fa  Bhí/Vmis  an/Td-s  cor/Ncmsc  caoin/Aq-msc  ina/Spp-s  láimh/Ncfsd  i gcionn/Spc  na/Td-p  talúna/Ncmpc  seo/Dd  ./Fe </s><s> Ba/Ws-i  chomaoin/Ncfsc  dó/Pr3ms  :/Fi  bhí/Vmis"
"doc#23","suite/Av  sa/Spa-s  mhóinéar/Ncmsc  céanna/Aqp  agus/Cc  an/Td-s  féar/Ncmsc  á/Spp-s  shábháil/Nv  ./Fe </s><s> Feicimid/Vmip1p  é/Pp3ms  ina/Spp-s  phataire/Ncmsc  beag/Aq-msc  aerach/Aq-msc  ,/Fi  ina/Spp-p|Spp-s  leaid/Ncmsc  óg/Aq-msc  inchúntach/Aq-msc  ,/Fi  ina/Spr"," fhear/Vmis"," tí/Ncfsc|Ncmsc  is/Cc  urláir/Ncmpc  agus/Cc  ar/Sp|Qq-s|Q-p|Q-is|Wpsi|Wssi|Ws-q|Wsdq  deireadh/Vmih|Ncmsc  thiar/Rd  ina/Spp-s  sheanduine/Ncmsc  craplaithe/Av  cráite/Aqp|Av  ,/Fi  a/Q-r  thuig/Vmis  go/Q-s  raibh/Vmis---d|Vmsp  siocair/Ncfsc  mhaith/Aq-fsc  luachmhar/Aq-fsc  le/Sp"
"doc#23",",/Fi  agus/Cc  bhí/Vmis  sin/Pd  fíor/Aqp|Ncfsc  sa/Spa-s  chruinne/Ncfsc  bhaineann/Vmip  agus/Cc  sa/Spa-s  chruinne/Ncfsc  fhireann/Vmip  araon/Rg  ./Fe </s><s> Má/Cs  tháinig/Vmis  Seáinín/Ncmsc  in/Sp  inmhe/Ncfsc  ,/Fi  má/Cs  chuaigh/Vmis  sé/Pp3mss  sna/Spa-p"," fir/Ncmpc"," in/Sp  ''/Fa  Aois/Ncfsc  na/Td-s  hÓige/Ncfsg  ''/Fa  ,/Fi  is/Wpri  féidir/Ns-s  a/Sp  rá/Nv  go/Cs  ndeachaigh/Vmis---d  Nóra/Npfsc  Liam/Npfsg|Npm-g|Npmsg|Npm-g  Bhid/Npmsc  sna/Spa-p  mná/Ncfpc  sa/Spa-s  scéal/Ncmsc  ''/Fa  An/Td-s  Bhearna/Ncfsc  Mhíl/Ncmsg  ''/Fa  i/Sp  ndara/Mo  cnuasach/Ncmsc  Uí/Up"
"doc#23","le/Sp  rá/Nv  ag/Sp  Liam/Npmsc  P/Y  ./Fe </s><s> Ó/Sp  Riain/Npmsc  faoi/Pr3ms  ina/Spp-p|Spp-s  leabhar/Ncmsc  The/Aq-msc  Pope/Npmsc  ''s/Cc  Green/Npmsc  Island/Npmsc  :/Fi </s><s> Nó/Cc  mar/Cs  a/Q-r  dúirt/Vmis  Beairtlín/Ncmsc  ,/Fi  buachaill/Ncmsc  aimsire/Ncfsg  Liam/Npfsg|Npm-g|Npmsg|Npm-g|Npmsc  Bhid/Npmsc  ,/Fi"," fear/Ncmsc"," an/Td-s  bhearna/Ncfsg  mhíl/Ncmsg  a/Q-r  luaitear/Vmip0  i/Sp  dteideal/Ncmsc  an/Td-s  scéil/Ncmsg  agus/Cc  a/Q-i  mbíodh/Vmih  Nóra/Npfsc  ag/Sp  suirí/Ncfsc  go/Ua  soineanta/Aqp  leis/Pr3ms  :/Fi </s><s> Ná/Q-m  bíodh/Vmm-3s  cumha/Ncmsc  ar/Sp  bith/Ns-s  ort/Pr2-s  ./Fe </s><s> Is/Cc"
"doc#23","is/Wpri  colannda/Ncmpc  an/Td-s  aontís/Ncmsg  agus/Cc  an/Td-s  chéileachais/Ncmpc  i/Sp  riocht/Ncmsc  is/Wpri  go/Cs  mbuanófaí/Vmc-0  foinse/Ncfsc  beatha/Ncfsg  an/Td-s  tí/Ncmsc  ./Fe </s><s> ''/Fa  Tá/Vmip  an/Td-s  scéal/Ncmsc  suite/Av  i/Sp  dteach/Ncmsc  an/Td-s"," fhir/Ncmsg"," ar/Sp  an/Td-s  Achréidh/Npmsc  an/Td-s  mhaidin/Ncfsc  tar éis/Spc  na/Td-s  bainise/Ncfsg  ,/Fi  agus/Cc  baineann/Vmip  sé/Pp3mss  leis/Sp  an/Td-s  gcaoi/Ncfsc  a/Q-i  ndearna/Vmis---d  Mrs./Y  Ryan/Npmsc  de/Sp  Nóra/Npfsc  Liam/Npfsg|Npm-g|Npmsg|Npm-g  Bhid/Npmsc  ./Fe </s><s> Bean/Npmsc  tí/Ncfsg|Ncmsg"
"doc#23","feasta/Rg  ,/Fi  í/Pp3fs  neamhspleách/Aqp  ar/Sp  fhosaíocht/Nv  a/Dp3fs  hathar/Ncmsg  ,/Fi  agus/Cc  maidir/Sp  lena/Spp-p|Spp-s  stádas/Ncmsc  nua/Aqp  ní/Qn  raibh/Vmis---n  ansin/Rl  ach/Cs  an/Td-s  méid/Ncmsc  a/Q-r  bhí/Vmis  dlite/Nv--g  d''/Sp  iníon/Ncfsc"," fhear/Ncmpg"," airgid/Ncmsg|Ncmpc  ./Fe </s><s> Pé/Pi  ar/Sp  bith/Ns-s  cén/Pq--s  caidreamh/Ncmsc  a/Q-r  bhí/Vmis  aici/Pr3fs  le/Sp  Beairtlín/Ncmsc  ní/Ncmsg|Ncfsg  grá/Ncmsg|Ncmsc  a/Q-r  bhí/Vmis  ann/Pr3ms  a/Q-i  bhféadfadh/Vmc  aon/Mc|Dq  bhláth/Ncmsc  teacht/Ncmsc|Nv  air/Pr3ms  faoi/Sp  shéala/Ncmsc  an/Td-s"
"doc#23","./Fe </s><s> Is/Wp-i  ionann/Aqp  cáidéis/Ns-s  sin/Dd  Nóra/Npfsc  agus/Cc  tús/Ncmsc  fáis/Ncmsg  di/Pr3fs  féin/Px  ./Fe </s><s> Fearacht/Sp  Sheáinín/Ncmsc  ina/Spp-s  phutach/Ncmsc  inchúntach/Aq-msc  i/Sp  ngarraí/Ncfpc|Ncmsc  an/Td-s  fhéir/Ncmsg  ag/Sp  dul/Nv  sna/Spa-p"," fir/Ncmpc"," ,/Fi  bhí/Vmis  Nóra/Npfsc  anois/Rg  ag/Sp  dul/Nv  sna/Spa-p  mná/Ncfpc  ,/Fi  ag/Sp  sealbhú/Nv  na/Td-p  ndualgas/Ncmpg  banda/Aqp  ,/Fi  agus/Cc  ba/Wsri  chuid/Ncfsc  bhunúsach/Aq-fsc  de/Sp  sin/Pd  Beairtlín/Ncmsc  a/Sp  fhágáil/Nv  ina/Spp-s"
"doc#23",",/Fi  ag/Sp  sealbhú/Nv  na/Td-p  ndualgas/Ncmpg  banda/Aqp  ,/Fi  agus/Cc  ba/Wsri  chuid/Ncfsc  bhunúsach/Aq-fsc  de/Sp  sin/Pd  Beairtlín/Ncmsc  a/Sp  fhágáil/Nv  ina/Spp-s  diaidh/Ns-s  ./Fe </s><s> Ag/Sp  deireadh/Ncmsc  an/Td-s  scéil/Ncmsg  agus/Cc  a/Dp3fs"," fear/Ncmsc"," nuaphósta/Aqp  ag/Sp  srannadh/Nv  codlata/Av  ina/Spp-s  chathaoir/Ncfsc  le cois/Spc  na/Td-s  tine/Ncfsc  thug/Vmis  Nóra/Npfsc  faoi/Sp  deara/Ns-s  nach/Qnr  raibh/Vmis---n  a/Dp3ms  chroiméal/Ncmsc  tiubh/Ncmsg  ag/Sp  clúdú/Nv"
"doc#23","codlata/Av  ina/Spp-s  chathaoir/Ncfsc  le cois/Spc  na/Td-s  tine/Ncfsc  thug/Vmis  Nóra/Npfsc  faoi/Sp  deara/Ns-s  nach/Qnr  raibh/Vmis---n  a/Dp3ms  chroiméal/Ncmsc  tiubh/Ncmsg  ag/Sp  clúdú/Nv  aon/Mc|Dq  bhearna/Ncfsc  mhíl/Ncmsg  ./Fe </s><s>","Fear/Vmm-2s"," slán/Ncmsc  a/Q-r  bhí/Vmis  in/Sp  Máirtín/Npmsc  Ó/Sp  Riain/Npmsc  ní/Ncmsg|Ncfsg  hionann/Aqp  is/Wpri  Beairtlín/Ncmsc  gona/Spp-s  mháchail/Ncfsc  cholúil/Aq  ./Fe </s><s> Ar/Sp  fheiceáil/Nv  an/Td-s  méid/Ncmsg  sin/Dd  di/Pr3fs  ,/Fi  shealbhaigh/Vmis"
"doc#23","scéil/Ncmsg  ./Fe </s><s> Déantar/Vmm-0|Vmip0  idirdhealú/Ncmsc  soiléir/Aq-msc  tríd/Pr3ms  síos/Rd  idir/Sp  réimse/Ncmsc|Ncfsc-e  na/Td-p  mothúchán/Ncmpg  daonna/Aqp  agus/Cc  réimse/Ncmsc|Ncfsc-e  an/Td-s  iompair/Ncmsg  phoiblí/Aqp  ./Fe </s><s> Bean/Npmsc  agus/Cc"," fear/Vmm-2s"," tí/Ncfsc|Ncmsc  a/Q-r  bhí/Vmis  sa/Spa-s  chladach/Ncmsc  ,/Fi  agus/Cc  iad/Pp3-p  faoi/Sp  dhlí/Ncmsc  ceannasach/Aq-msc  an/Td-s  chomhair/Ns-s  ann/Pr3ms  :/Fi  fágadh/Vmis0  lánúin/Ncfsc  na/Td-s  leapa/Ncfsg  mar/Cs  a/Q-i  bhfacthas/Vmis0--d  i/Sp  dtosach/Ncmsc  an/Td-s"
"doc#23","ná/Cc  aon/Ncmsc|Dq  bhraistintí/Vmih0  pearsanta/Aqc  ./Fe </s><s> Sin/Pd  an/Td-s  tuiscint/Ncfsc  a/Q-r  thugas/Vmis1s  an/Td-s  duine/Ncmsc  slán/Aq-msc  i/Sp  saol/Ncmsc  an/Td-s  chomhthionóil/Ncmsg  fhuinniúil/Aq-msg  fhuinte/Av  ./Fe </s><s> An/Td-s"," fear/Ncmsc"," nó/Cc  an/Td-s  bhean/Ncfsc  a/Q-r  dhéanfas/Vmif---r  cruachan/Ncfsc  in aghaidh/Spc  anachain/Ncfsc  an/Td-s  tsaoil/Ncmsg  éireoidh/Vmif  leis/Pr3ms  nó/Cc  léi/Pr3fs  sa/Spa-s  deireadh/Ncmsc  ./Fe </s><s> Ní/Wp-in  tada/Ncmsc  é/Pp3ms  rôle/Xx  an/Td-s  fhir/Ncmsg  i/Sp"
"doc#23","./Fe </s><s> An/Td-s  fear/Ncmsc  nó/Cc  an/Td-s  bhean/Ncfsc  a/Q-r  dhéanfas/Vmif---r  cruachan/Ncfsc  in aghaidh/Spc  anachain/Ncfsc  an/Td-s  tsaoil/Ncmsg  éireoidh/Vmif  leis/Pr3ms  nó/Cc  léi/Pr3fs  sa/Spa-s  deireadh/Ncmsc  ./Fe </s><s> Ní/Wp-in  tada/Ncmsc  é/Pp3ms  rôle/Xx  an/Td-s"," fhir/Ncmsg"," i/Sp  gcomórtas/Ncmsc  le/Sp  rôle/Xx  seo/Pd  na/Td-s  mná/Ncfsg  más/Csw  cuidsúilí/Ncfpc  poiblí/Aqp  féin/Px  é/Pp3ms  ./Fe </s><s> Níl/Vmip---n  aon/Mc|Dq  chiapadh/Ncmsc  ná/Cc  aon/Mc|Dq  fhulaingt/Ncfsc  air/Pr3ms  seachas/Sp  sclábhaíocht/Ncfsc"
"doc#23","na/Td-s  speile/Ncfsc  ,/Fi  agus/Cc  an/Td-s  tsleáin/Ncmsg  ./Fe </s><s> Is/Wp-i  léar/Ncmsc  ó/I  ''/Fa  Aois/Ncfsc  na/Td-s  hÓige/Ncfsg  ''/Fa  nach/Wprin  aon/Mc|Dq  fhál/Ncmsc  go/Sp  haer/Ncmsc|Ncmpc  teacht/Ncmsc  slán/Aq-msc  ach/Cs  an/Td-s  chruachan/Ncfsc  chuí/Aqp  a/Sp  dhéanamh/Nv  ./Fe </s><s> An/Td-s"," fear/Ncmsc"," a/Q-p|Q-i|Q-r  chuirfeas/Vmif---r  san/Spa-s  earrach/Ncmsc  bainfidh/Vmif  sé/Pp3mss  san/Spa-s  fhómhar/Ncmsc  ,/Fi  agus/Cc  ní/Ncmsc|Ncfsc|Nv|Wp-in  casta/Av  ná/Cc  sin/Pd  an/Td-s  chruinne/Ncfsc  fhireann/Vmip  i/Sp  saol/Ncmsc  an/Td-s  chomhthionóil/Ncmsg"
"doc#23","san/Spa-s  áireamh/Ncmsc  ./Fe </s><s> Is/Wp-i  in/Sp  An/Td-s  tSraith/Ncfsc  ar/Sp  Lár/Ncmsc  agus/Cc  sna/Spa-p  cnuasaigh/Ncmpc  a/Q-i  lean/Vmis  a/Q-r  chuirimid/Vmip1p  fíoraithne/Ncfsc  i/Sp  gcéaduair/Ncfsc  ón/Spa-s  taobh/Ncmsc  istigh/Rd  ar/Sp  na/Td-p"," fir/Ncmpc"," ,/Fi  i/Sp  scéalta/Ncmpc  ar nós/Spc  ''/Fa  Beirt/Npmsc  Eile/Dd  ''/Fa  agus/Cc  ''/Fa  An/Td-s  Beo/Ncmsc  agus/Cc  an/Td-s  Marbh/Ncmsc  ''/Fa  ,/Fi  a/Q-p|Q-i|Q-r  bhaineas/Vmip---r  leis/Sp  an/Td-s  seansaol/Ncmsc  ,/Fi  agus/Cc  a/Dp3ms  leithéidí/Ncfpc  ''/Fa  An/Td-s  Eochair/Ncfsc  ''/Fa  ,/Fi  ''/Fa"
"doc#23",",/Fi  Bhríd/Npfsc  ná/Cc  Mhairéad/Npmsc  ./Fe </s><s> Ní/Wp-in  hamháin/Aqp  gur/Q--s  ghéill/Vmis  siad/Pp3-ps  do/Sp  dhearcadh/Ncmsc  fireann/Vmip  ar/Sp  an/Td-s  saol/Ncmsc  agus/Cc  gur/Q--s  ghlac/Vmis  siad/Pp3-ps  le/Sp  ceannús/Ncmsc  ceann/Ncmpg  na/Td-p"," bhfear/Ncmsc"," ,/Fi  ach/Cs  shealbhaigh/Vmis  siad/Pp3-ps  an/Td-s  saol/Ncmsc  sin/Dd  go/Ua  comhfhiosach/Aqp  murar/Csws  go/Ua  fonnmhar/Aqp  amach/Rd  is/Cc  amach/Rd  é/Pp3ms  ./Fe </s><s> Déarfadh/Vmc-3s|Vmc-2p  an/Td-s  feimineach/Ncfsc  ,/Fi  b''/Ws-i"
"doc#23","na/Td-s  talún/Ncfsg  agus/Cc  an/Td-s  chaoi/Ncfsc  a/Q-i  mbraitheann/Vmip  saol/Ncmsc  an/Td-s  duine/Ncmsg  air/Pr3ms  gona/Spp-s  thionchar/Ncmsc  ar/Sp  chúrsaí/Ncmpc  breithe/Ncfsg  ,/Fi  bainise/Ncfsg  agus/Cc  báis/Ncmsg  ;/Fi  rôle/Xx  an/Td-s"," fhir/Ncmsg"," agus/Cc  na/Td-s  mná/Ncfpc  ,/Fi  an/Td-s  tábhacht/Ncfsc  ní/Ncmsg|Ncfsg  hamháin/Aqp  leis/Sp  an/Td-s  dul/Ncmsc  chun/Sp  cinn/Ncmsg  ach/Cs  le/Sp  comharthaí/Ncmpc  sóirt/Ncmsg  na/Td-s  héadála/Ncfsg  a/Sp  bheith/Nv  le/Sp  feiceáil/Nv  ag/Sp"
"doc#23","pobal/Ncmsc  Cré/Ncfsg  na/Td-s  Cille/Ncfsg  áit/Ncfsc  arb/Ncmsc  eol/Ncmpg  do/Sp  chách/Ncmsc  ní/Ncmsg|Ncfsg  hamháin/Aqp  scéal/Ncmsc  a/Dp3ms  chomharsan/Ncfsg  ach/Cs  stair/Ncfsc  a/Dp3ms  mhuintire/Ncfsg  siar/Rd  sna/Spa-p  glúine/Ncfpc  ./Fe </s><s> Mar/Cs  a/Q-r  dúirt/Vmis  an/Td-s"," fear/Ncmsc"," a/Q-i  sháigh/Vmis  a/Dp3ms  chomharsa/Ncmsc-e|Ncfsc  leis/Pr3ms  ,/Fi  agus/Cc  an/Qq  súgradh/Vmis0  tríd/Sp  an/Td-s  dáiríre/Ncmsc  :/Fi </s><s> Ó/I  bhí/Vmis  tú/Pp2-s  le/Sp  sáitheadh/Vmis0  b''/Ws-i  fhearr/Aqc  don/Spa-s  chomharsa/Ncfsc  a/Sp  dhéanamh/Nv  ná/Cc  don/Spa-s"
"doc#23","bocht/Aq-msc  spadchosach/Aq  ar/Sp  sheiche/Ncfsc  an/Td-s  chriathraigh/Ncmsg  ''/Fa  ,/Fi  braighdeanach/Ncmsc  eile/Dd  i/Sp  saol/Ncmsc  crua/Aqp  na/Td-s  cré/Ncfsc  ./Fe </s><s> Leathcheann/Ncmsc  Mhairéad/Npmsc  i/Sp  measc/Ncmsc  na/Td-p"," bhfear/Ncmpg"," é/Pp3ms  Micil/Npmsc  sa/Spa-s  scéal/Ncmsc  ''/Fa  Beirt/Npmsc  Eile/Dd  ''/Fa  in/Sp  An/Td-s  tSraith/Ncfsc  ar/Sp  Lár/Ncmsc  ,/Fi  bíodh/Vmm-3s  is/Cc  go/Q-s  raibh/Vmis---d|Vmsp  seisean/Pp3msse  pósta/Av|Aqp  ./Fe </s><s> Nuair/Cs  a/Q-r  bhí/Vmis  sé/Pp3mss  ina/Spr  fhear/Vmis  óg/Ncmsc  bhí/Vmis  sé/Pp3mss  i/Sp  ngrá/Ncmsc"
"doc#23","i/Sp  measc/Ncmsc  na/Td-p  bhfear/Ncmpg  é/Pp3ms  Micil/Npmsc  sa/Spa-s  scéal/Ncmsc  ''/Fa  Beirt/Npmsc  Eile/Dd  ''/Fa  in/Sp  An/Td-s  tSraith/Ncfsc  ar/Sp  Lár/Ncmsc  ,/Fi  bíodh/Vmm-3s  is/Cc  go/Q-s  raibh/Vmis---d|Vmsp  seisean/Pp3msse  pósta/Av|Aqp  ./Fe </s><s> Nuair/Cs  a/Q-r  bhí/Vmis  sé/Pp3mss  ina/Spr"," fhear/Vmis"," óg/Ncmsc  bhí/Vmis  sé/Pp3mss  i/Sp  ngrá/Ncmsc  le/Sp  Máirín/Npfsc  ,/Fi  cailín/Ncmsc  dathúil/Aq-msc  aerach/Aq-msc  de/Sp  bhunadh/Ncmsc  na/Td-s  háite/Ncfsg  ./Fe </s><s> Níor/Qn-s  fheil/Vmis---n  an/Td-s  aeraíl/Ncfsc  don/Spa-s  tseanbheirt/Ncfsc  a/Q-r  shantaigh/Vmis"
"doc#23","í/Pp3fs  ag/Sp  tús/Ncmsc  an/Td-s  scéil/Ncmsg  ,/Fi  agus/Cc  Micil/Npmsc  go/Ua  doicheallach/Aqp  i mbun/Spc  a/Dp3fs  cuid/Ncfsc  oibre/Ncfsg  sise/Pp3fsse  ag/Sp  tabhairt/Nv  a/Dp3ms  chuid/Ncfsc  ag/Sp  an/Td-s  lao/Ncmsc  -/Fb  obair/Ncfsc  nár/Wsrin  dhual/Ncmsc|Ns-s|Vmis  d''/Q"," fhear/Vmis"," i/Sp  saol/Ncmsc  an/Td-s  chomhthionóil/Ncmsg  fhuinniúil/Aq-msg  fhuinte/Av  ./Fe </s><s> Bhí/Vmis  Bríd/Npfsc  ina/Spp-p|Spp-s  maighdean/Ncfsc  tar éis/Spc  na/Td-p  mblianta/Ncfpc  ./Fe </s><s> Is/Wp-i  léar/Ncmsc  ón/Spa-s  tagairt/Ncfsc  don/Npmsc  ''/Fa"
"doc#23","sa/Spa-s  leaba/Ncfsc  go/Q-s  raibh/Vmis---d|Vmsp  sí/Pp3fss  róbheannaithe/Aqp  ,/Fi  rómhór/Ncmsc  faoi/Sp  scáth/Ncmsc  ''/Fa  pheaca/Ncmsc  na/Td-s  feola/Ncfsg  ''/Fa  le/Sp  cuimhneamh/Nv  ar/Sp  chaidreamh/Ncmsc  gnéasúil/Aq  fiú/Ns-s  lena/Spr"," fear/Vmm-2s"," féin/Px  ./Fe </s><s> Seo/Pd  é/Pp3ms  is/Wpri  cionsiocair/Ncfsc  le/Sp  doicheall/Ncmsc  Mhicil/Npmsc  ./Fe </s><s> Níor/Qn-s  éirigh/Vmis---n  leis/Sp  a/Dp3ms  mhianta/Ncfpc  nádúrtha/Aqp  (/F  dar/Csw|Vmip  leis/Pr3ms  )/F  mar/Sp|Cs  fhear/Ncmsc|Vmis  ,/Fi  ná/Cc  a/Dp3fs"
"doc#23","fiú/Ns-s  lena/Spr  fear/Vmm-2s  féin/Px  ./Fe </s><s> Seo/Pd  é/Pp3ms  is/Wpri  cionsiocair/Ncfsc  le/Sp  doicheall/Ncmsc  Mhicil/Npmsc  ./Fe </s><s> Níor/Qn-s  éirigh/Vmis---n  leis/Sp  a/Dp3ms  mhianta/Ncfpc  nádúrtha/Aqp  (/F  dar/Csw|Vmip  leis/Pr3ms  )/F  mar/Sp|Cs"," fhear/Ncmsc|Vmis"," ,/Fi  ná/Cc  a/Dp3fs  thualangacht/Ncfsc  mar/Sp  athair/Ncfsc|Ncmsc  clainne/Ncfsg  a/Sp  chomhlíonadh/Nv  ina/Spr  phósadh/Vmih  ,/Fi  agus/Cc  chuir/Vmis  sin/Pd  scrúdadh/Nv  agus/Cc  frustrachas/Ncmsc  air/Pr3ms  ./Fe </s>"
"doc#23","laoch/Ncmsc  úd/Ncmpg  na/Td-s  seanlitríochta/Ncfsg  cinnfidh/Vmif  air/Pr3ms  an/Td-s  chinniúint/Ncfsc  a/Dp3ms  bharraíocht/Ncfsc  agus/Cc  é/Pp3ms  féin/Px  a/Q-p|Q-i|Q-r  shaoradh/Vmis0  ó/Sp  gharraí/Ncfpc|Ncmsc  gabhann/Ncmpg  a/Dp3ms  shaoil/Ncmsg  :/Fi </s><s>","Fear/Ncmsc"," dhá/Spp  bhocáil/Vmis  idir/Sp  chomhairlí/Ncfpc  a/Q-r  bhí/Vmis  ann/Pr3ms  ,/Fi  in/Sp  a/Sp  sheasamh/Nv  ar/Sp  an/Td-s  gcoraice/Ncfsc  i/Sp  ngarraí/Ncfpc|Ncmsc  gabhann/Ncmpg  a/Dp3ms  shaoil/Ncmsg  ,/Fi  a/Q-i  chaithfeadh/Vmc  a/Sp  dhul/Nv  le/Sp"
"doc#23","gcoraice/Ncfsc  i/Sp  ngarraí/Ncfpc|Ncmsc  gabhann/Ncmpg  a/Dp3ms  shaoil/Ncmsg  ,/Fi  a/Q-i  chaithfeadh/Vmc  a/Sp  dhul/Nv  le/Sp  fána/Ncfsc  ar/Sp  dheisiúr/Ncmsc  nó/Cc  ar/Sp  thuathúr/Ncmsc  nár/Qnrs  aithin/Vmis---n  sé/Pp3mss  thar/Sp  a/Dp3ms  chéile/Ncmsc  ,/Fi"," fear/Ncmsc"," a/Q-r  raibh/Vmis---n  glas-shnamannaí/Ncmpc  ,/Fi  buairíní/Ncmpc  ,/Fi  geiseannaí/Ncmsc  le/Sp  fuascailt/Nv  aige/Pr3ms  dhe/Pr3ms  féin/Px  ./Fe </s><s> Daoine/Ncmpc  as/Sp  alt/Ncmsc  ,/Fi  coimhthígh/Ncfsc  i/Sp  saol/Ncmsc  na/Td-s"
"doc#23","-/Fb  leithéidí/Ncfpc  ''/Fa  An/Td-s  tAonú/Mo  Fleasc/Ncfsc  Déag/Ns-s  ''/Fa  ,/Fi  ''/Fa  Oscailt/Ncfsc  an/Td-s  Dorais/Ncmsg  ''/Fa  agus/Cc  ''/Fa  Lá/Npmsc  Scíthe/Ncfsg  ''/Fa  in/Sp  An/Td-s  Braon/Ncmsc  Broghach/Aq-msc  ,/Fi  agus/Cc  ''/Fa  An/Td-s  Pionta/Ncmsc  ''/Fa  agus/Cc  ''/Fa  An/Td-s"," Seanfhear/Ncmsc"," ''/Fa  in/Sp  Cois/Ncfsd  Caoláire/Npmsc  ./Fe </s><s> I/Mr  saothar/Ncmsc  aibí/Aqp  Uí/Up  Chadhain/Npfsg  sna/Spa-p  Sraitheanna/Ncfpc|Ncfpg  is/Wpri  mion-státseirbhíseach/Ncmsc  ,/Fi  sclábhaí/Ncmsc  anaithnid/Aq-msc  de/Sp  chuid/Ncfsc"
"doc#23","Notes/Npmsc  of/Ncmsc  a/Uv  Madman/Npmsc  :/Fi  ''/Fa  Well/Npmsc  look/Xf  at/Ncmsc|Nv|Vmm-2s|Vmis  yourself/Xf  ,/Fi  just/Xf  think/Xf  a/Dp3fs  minute/Av  ,/Fi  what/Xf  are/Xf  you/Xf  ?/Fq </s><s> Why/Y  you/Xf  are/Xf  zero/Xf  ,/Fi  nothing/Ncfsc  more/Xf  ./Fe </s><s> ''/Fa  Fearacht/Sp  an/Td-s"," fhir/Ncmsg"," óig/Aq-msg  i/Sp  scéal/Ncmsc  Khafka/Npmsc  ''/Fa  Conversations/Ncmsc  With/Npmsc  a/Uv  Drunkard/Npmsc  ''/Fa  a/Q-r  chuir/Vmis  é/Pp3ms  féin/Px  i láthair/Spc  mar/Sp  seo/Pd  ,/Fi  ''/Fa  I/Mr  am/Ncmsc  23/Mn  years/Xf  old/Ncmsc  ,/Fi  and/Ncmsc  as/Pr3ms  yet/Xf  have/Xf  no/Xf"
"doc#23","chruinne/Ncfsc  scanraitheach/Ncfsc  fantasaíochta/Av  a/Q-p|Q-i|Q-r  cruthaítear/Vmip0  trína/Spp-s  bhíthin/Ns-s  )/F  faighimid/Vmip1p  cur/Ncmsc  síos/Rd  thar/Sp  a/Sp  bheith/Nv  suibiachtúil/Aqp  ó/Sp"," fhear/Ncmsc"," an/Td-s  pháipéir/Ncmsg  ,/Fi  agus/Cc  is/Wpri  deacair/Aqp|Ncfsc  don/Spa-s  léitheoir/Ncmsc  idirdhealú/Ncmsg  a/Sp  dhéanamh/Nv  idir/Sp  an/Td-s  réalachas/Ncmsc  fírinneach/Aq-msc  agus/Cc  réalachas/Ncmsc"
"doc#23","''/Fa  a/Sp  bheith/Nv  déanta/Av  aige/Pr3ms  ,/Fi  d''/Q  fhás/Vmis  meon/Ncmsc  ciontaíle/Ncfsg  in/Sp  N/Y  ./Fe </s><s> ,/Fi  le linn/Spc  a/Dp3ms  fhuaidrimh/Ncmpc  ba/Wsri  chionsiocair/Ncfsc  i/Sp  ndeireadh/Ncmsc  báire/Ncmsg  ,/Fi  fearacht/Sp"," fhear/Ncmpg"," an/Td-s  pháipéir/Ncmsg  cheana/Rg  ,/Fi  le/Sp  saochan/Ncmsc  céille/Ncfsg  -/Fb  sampla/Ncmsc  clasaiceach/Aq-msc  ,/Fi  déarfainn/Vmc-1s  ,/Fi  de/Sp  mheath/Ncmsc  scitsifréineach/Ncmsc  ./Fe </s><s> Is/Wp-i  í/Pp3fs  ciontaíl/Ncfsc  seo/Dd  N/Y"
"doc#23","mar/Cs  a/Q-r  thug/Vmis  Sartre/Npmsc  air/Pr3ms  in/Sp  aiste/Ncfsc  cháiliúil/Aq-fsc  faoi/Sp  Phroust/Npmsc  sna/Spa-p  tríochaidí/Ncmpc  ./Fe </s><s> Más/Csw  de/Sp  bhunadh/Ncmsc  tuaithe/Ncfsg  féin/Px  iad/Pp3-p  N/Y  ./Fe </s><s> ,/Fi  J/Y  ./Fe </s><s> ,/Fi  agus/Cc"," fear/Vmm-2s"," an/Td-s  pháipéir/Ncmpc  ,/Fi  is/Wpri  fada/Aqp  an/Td-s  bóthar/Ncmsc  aniar/Aqp  é/Pp3ms  ó/Sp  shaol/Ncmsc  an/Td-s  chomhthionóil/Ncmsg  fhuinniúil/Aq-msg  fhuinte/Av  ./Fe </s><s> Is/Wp-i  iomaí/Aqc  bealach/Ncmsc  a/Q-p|Q-i|Q-r  fhéachas/Vmip---r  an/Td-s  duine/Ncmsc"
"doc#23","agus/Cc  scannán/Ncmsc  na/Td-s  haoise/Ncfsg  seo/Dd  ar nós/Spc  James/Npmsg|Npmpg  Bond/Npmsg|Npmsc  ,/Fi  Mr./Y  T/Y  ./Fe </s><s> ,/Fi  Superman/Npmsc  ,/Fi  buachaillí/Ncmpc  bó/Ncfpg|Ncfsg  an/Td-s  Wild/Npmsc  West/Npmsc  (/F  a/Dp3fs  ''/Fa  fhaigheann/Vmip  ''/Fa  an/Td-s"," fear/Ncmsc"," i/Sp  gcónaí/Ncmsc  !/Fe </s><s> )/F  agus/Cc  bleachtairí/Ncmpc  agus/Cc  spiadóirí/Ncmpc  sárchumasacha/Aq--pc  i/Sp  saothar/Ncmsc  daoine/Ncmpg  ar nós/Spc  Le/Sp  Carré/Npmsc  ,/Fi  Ludlum/Npmsc  ,/Fi  Forsythe/Npmsc  agus/Cc"
"doc#23","''/Fa  (/F  An/Td-s  tSraith/Ncfsc  ar/Sp  Lár/Ncmsc  )/F  is/Wpri  láidre/Aqc  agus/Cc  is/Wpri  scanraithí/Ncfsc|Ncmsc  a/Q-p|Q-i|Q-r  déantar/Vmip0  forbairt/Ncfsc  ar/Sp  an/Td-s  téama/Ncmsc  seo/Dd  ./Fe </s><s> Táimid/Vmip1p  i láthair/Spc  ag/Sp  bás/Ncmsc  duine/Ncmsg  -/Fb  nach/Wprin"," fear/Ncmsc"," ná/Cc  bean/Ncfsc  ,/Fi  ach/Cs  duine/Ncmsc  díphearsanaithe/Ncfsc  ,/Fi  díghnéasaithe/Av  ,/Fi  dídhaonnaithe/Ncmpc  -/Fb  agus/Cc  is/Wpri  léar/Ncmsc  ón/Spa-s  tús/Ncmsc  go/Cs  bhfuil/Vmip---d  macallaí/Ncmpc  á/Spp-p  mbaint/Nv  ag/Sp"
"doc#23","scríbhneora/Ncmsg  leis/Pr3ms  ./Fe </s><s> An/Wp-q|Wpdq  té/Pi  ar/Sp  mhian/Ncfsc  leis/Pr3ms  nó/Cc  léi/Pr3fs  Máirtín/Npmsc  Ó/Sp  Cadhain/Npmsc  a/Sp  thuiscint/Nv  níorbh/Ws-in  fholáir/Ns-s  dó/Pr3ms  nó/Cc  di/Pr3fs  tosú/Ncmsc|Nv  leis/Sp  an/Td-s  méid/Ncmsc  seo/Dd  ./Fe </s><s>","Fear/Vmm-2s"," Gaeltachta/Ncfsg  ab/Wsri  ea/Pp3-s  Ó/Sp  Cadhain/Npmsc  ./Fe </s><s> Mar/Cs  fhear/Vmis  Gaeltachta/Ncfsg  a/Q-r  ghníomhaigh/Vmis  sé/Pp3mss  go/Ua  poiblí/Aqp  i gcaitheamh/Spc  a/Dp3ms  shaoil/Ncmsg  ,/Fi  ó/I  thosaigh/Vmis  sé/Pp3mss  mar/Sp"
"doc#23","nó/Cc  léi/Pr3fs  Máirtín/Npmsc  Ó/Sp  Cadhain/Npmsc  a/Sp  thuiscint/Nv  níorbh/Ws-in  fholáir/Ns-s  dó/Pr3ms  nó/Cc  di/Pr3fs  tosú/Ncmsc|Nv  leis/Sp  an/Td-s  méid/Ncmsc  seo/Dd  ./Fe </s><s> Fear/Vmm-2s  Gaeltachta/Ncfsg  ab/Wsri  ea/Pp3-s  Ó/Sp  Cadhain/Npmsc  ./Fe </s><s> Mar/Cs"," fhear/Vmis"," Gaeltachta/Ncfsg  a/Q-r  ghníomhaigh/Vmis  sé/Pp3mss  go/Ua  poiblí/Aqp  i gcaitheamh/Spc  a/Dp3ms  shaoil/Ncmsg  ,/Fi  ó/I  thosaigh/Vmis  sé/Pp3mss  mar/Sp  mhúinteoir/Ncmsc  óg/Aq-msc  i/Sp  scoil/Ncfsc  náisiúnta/Aqp  Chamuis/Npmsc"
"doc#23","féin/Px  ar/Sp  bhonn/Ncmsc  náisiúnta/Aqp  ./Fe </s><s> Ba/Ws-i  chuid/Ncfsc  eile/Dd  dá/Spp-s  chéile/Ncmsc  iad/Pp3-p  ,/Fi  dhá/Spp  thaobh/Ncmsc  an/Td-s  aon/Dq  bhoinn/Ncmpc  ./Fe </s><s> Mar/Cs  a/Q-r  dúirt/Vmis  sé/Pp3mss  in/Sp  Irish/Npmsc  Above/Npmsc  Politics/Npmsc  :/Fi </s><s>","Fear/Vmm-2s"," á/Spp-s  bhocáil/Nv  idir/Sp  chomhairlí/Ncfpc  a/Q-r  bhí/Vmis  sa/Spa-s  Chadhnach/Ncmsc  maidir/Sp  le/Sp  cinniúint/Ncfsc  na/Td-s  Gaeilge/Npfsg  féin/Px  ./Fe </s><s> Ar/Sp  láimh/Ncfsd  amháin/Aqp  chreid/Vmis  sé/Pp3mss  go/Q-s  raibh/Vmis---d|Vmsp  sí/Pp3fss  ar/Sp"
"doc#23","Uí/Up  Shúilleabháin/Npfsg  -/Fb  an/Td-s  oiread/Ns-s  céanna/Aqp  bróid/Ncmsg|Ncmpc  ar/Wpsi|Wssi|Ws-q|Wsdq  ghlúinte/Av  ár/Dp1-p  sleachta/Ncmpc  ,/Fi  is/Cc  a/Q-r  bheadh/Vmc  ar/Sp  bhrídeog/Ncfsc  a/Q-p|Q-i|Q-r  gheobhadh/Vmc  corp/Ncmsc  céad/Aq-msc  mhná/Ncfsg  a/Dp3fs"," fir/Ncmpc"," ina/Spp-p|Spp-s  leaba/Ncfsc  pósta/Av|Aqp  .33/Mn  Rud/Ncmsc  eile/Dd  de/Pr3ms  ,/Fi  dhiúltaigh/Vmis  sé/Pp3mss  glan/Aq-msc  don/Spa-s  chonstráid/Ncfsc  Ghael-Chaitliceach/Xx  a/Q-r  bhí/Vmis  coitianta/Aqp  ó/Sp  aimsir/Ncfsc  D.P./Y"
"doc#23",",/Fi  an/Td-s  cúiseachas/Ncmsc  agus/Cc  an/Wp-q|Wpdq  ''/Fa  t-uilefhios/Ncmsc  do-earráide/Aqp  ''/Fa  ,60/Mn  a/Q-r  chuir/Vmis  Ó/Sp  Cadhain/Npmsc  ina/Spp-p|Spp-s  leith/Ncfsc  :/Fi </s><s> Ní/Ncmsc|Ncfsc|Wp-in  dúil/Ncfsc  fhola/Ncfsg  agus/Cc  feola/Ncfsg  é/Pp3ms  ach/Cs"," fear/Vmm-2s"," bréige/Ncfsc  ar/Wpsi|Wssi|Ws-q|Wsdq  den/Spa-s  Ghael-soiscéal/Npmsc  íon-leasaithe/Av  iad/Pp3-p  a/Dp3ms  bhaill/Ncmpc  tacair/Ncmsg  .../F  ./Fe </s><s> Ar/Qq-s  bhris/Vmis  sé/Mc|Pp3mss  gloine/Ncfsc  ariamh/Ncmpg  i/Sp  dteach/Ncmsc  ósta/Ncmsg  ?/Fq </s><s> A/Dp3ms  bharúil/Ncfsc"
"doc#23","./Fe </s><s> Ach/Cs  más/Csw  Marxach/Aqp  ar/Sp  mhodh/Ncmsc  mé/Pp1-s  ní/Wp-in  hionann/Aqp  sin/Dd  is/Wpri  a/Sp  rá/Nv  gur/Wpdi|Wsdi  Stalineach/Ncfsc  ,/Fi  ná/Cc  fiú/Ns-s  Lenineach/Ncfsc  ,/Fi  mé/Pp1-s  .67/Mn </s><s> Díol/Ncmsc  suntais/Ncmsg  gur/Q--s  luigh/Vmis  sé/Pp3mss  le/Sp"," fear/Ncmsc"," na/Td-s  teoirice/Ncfsg  seachas/Sp  le/Sp  tíoránaigh/Ncmpc  fheidhmithe/Av  an/Td-s  chórais/Ncmpc  ./Fe </s><s> Ní/Wp-in  haon/Mc  fhear/Ncmsc  mór/Aq-msc  teoirice/Ncfsg  teibí/Aqp  ná/Cc  machnaimh/Ncmpc  bhunúil/Aqp  ,/Fi  sna/Spa-p"
"doc#23","Lenineach/Ncfsc  ,/Fi  mé/Pp1-s  .67/Mn </s><s> Díol/Ncmsc  suntais/Ncmsg  gur/Q--s  luigh/Vmis  sé/Pp3mss  le/Sp  fear/Ncmsc  na/Td-s  teoirice/Ncfsg  seachas/Sp  le/Sp  tíoránaigh/Ncmpc  fheidhmithe/Av  an/Td-s  chórais/Ncmpc  ./Fe </s><s> Ní/Wp-in  haon/Mc"," fhear/Ncmsc"," mór/Aq-msc  teoirice/Ncfsg  teibí/Aqp  ná/Cc  machnaimh/Ncmpc  bhunúil/Aqp  ,/Fi  sna/Spa-p  réimsí/Ncmpc|Ncmpg  seo/Dd  ar/Wpsi|Wssi|Ws-q|Wsdq  chuma/Ncfsc|Aqp  ar/Sp  bith/Ns-s  ,/Fi  a/Q-r  bhí/Vmis  sa/Spa-s  Chadhnach/Ncmsc  é/Pp3ms  féin/Px  ,/Fi  ach/Cs  creidmheach/Ncmsc|Aqp  a/Q-r"
"doc#23","san/Pd  IRA/Y  mé/Pp1-s  ./Fe </s><s> Ba/Ws-i  chall/Ncmsc  troid/Ncfsc|Nv  le/Sp  mo/Dp1-s  mhuintir/Ncfsc  ,/Fi  boicht/Ncmpc  na/Td-s  tuaithe/Ncfsg  ,/Fi  a/Uv  fhuascailt/Nv  .74/Mn </s><s> Bhí/Vmis  sé/Pp3mss  gafa/Av  le/Sp  gluaiseacht/Nv  na/Td-s  poblachta/Ncfsg  ina/Spr"," fhear/Vmis"," óg/Ncmsc  ,/Fi  é/Pp3ms  gníomhach/Aqp  cheana/Rg  inti/Pr3fs  agus/Cc  é/Pp3ms  ag/Sp  teagasc/Nv  i/Sp  gCamus/Ncmsc  i/Sp  1926,/Mn  in/Sp  aois/Ncfsc  a/Dp3ms  scór/Ncmsc  bliain/Ncfsc  ./Fe </s><s> Deir/Vmip|Ncfsc  Éamon/Npmsc  Ó/Sp  Ciosáin/Npmsc  go/Cs  bhfuil/Vmip---d"
"doc#23",",/Fi  ach/Cs  is/Wpri  beag/Aqp|Ncmsc  idir/Sp  a/Q-r  dhearcadh/Vmih  féin/Px  sna/Spa-p  cúrsaí/Ncmpc  seo/Dd  agus/Cc  an/Td-s  faisisteachas/Ncmsc  céanna/Aqp  ./Fe </s><s> Mar/Cs  a/Q-r  shonraigh/Vmis  Gearóid/Npmsc  Ó/Sp  Tuathaigh/Npmsc  ,/Fi  ''/Fa"," fear/Ncmsc"," nach/Qnr  raibh/Vmis---n  sásta/Aqp  é/Pp3ms  féin/Px  a/Sp  cheangal/Nv  le/Sp  prionsabal/Ncmsc  an/Td-s  daonlathais/Ncmsg  liobarálaigh/Ncfsc  ''/Fa  a/Q-r  bhí/Vmis  ann/Pr3ms  a/Q-r  bhíodh/Vmih  ag/Sp  scríobh/Nv  agus/Cc  ag/Sp"
"doc#23","Choilm/Ncmsg  Mháirtín/Npfsg|Npm-g  ,/Fi  in/Sp  ''/Fa  Críonadh/Vmis0  na/Td-s  Slaite/Ncfsg  ''/Fa  le/Sp  Ó/Sp  Cadhain/Npmsc  ar/Sp  an/Td-s  ngaisce/Ncmsc  a/Q-r  dhéanfadh/Vmc  sé/Pp3mss  amach/Rd  anseo/Rl  nuair/Cs  a/Q-r  bheadh/Vmc  sé/Pp3mss  sna/Spa-p"," fir/Ncmpc"," ag/Sp  cosaint/Nv  ''/Fa  Áth/Ncmsc  na/Td-s  Foraire/Ncfsg  in aghaidh/Spc  fóirneart/Ncmpg  na/Td-s  Tána/Ncfsg  .../F  (/F  agus/Cc  )/F  .../F  ag/Sp  baint/Nv  tine/Ncfsc|Ncfsg  chreasa/Ncmsg  as/Sp  cuaille/Ncmsc  comhraic/Ncmsg  an/Td-s"
"doc#23","sé/Pp3mss  bonn/Ncmsc  ar/Sp  aon/Dq  leis/Sp  an/Td-s  aimsir/Ncfsc  ach/Cs  bhí/Vmis  sé/Pp3mss  in/Sp  ann/Ns-s  cur/Nv|Ncmsc  ar/Sp  a/Dp3ms  shon/Ns-s  féin/Px  sa/Spa-s  chás/Ncmsc  seo/Dd  ./Fe </s><s> (/F  TS/Npmsc|Y  56/Mn  )/F </s><s> Má/Cs  bhí/Vmis  sé/Pp3mss  in/Sp  ann/Ns-s  cur/Nv|Ncmsc  ar/Sp  a/Dp3ms  shon/Ns-s  féin/Px  ,/Fi  chuir/Vmis  an/Td-s"," fear/Ncmsc"," céanna/Aqp  an/Td-s  milleán/Ncmsc  ar/Wpsi|Wssi|Ws-q|Wsdq  ''/Fa  dhuine/Ncmsc  eicínt/Ncfsc  a/Q-p|Q-i|Q-r  rinne/Vmis  drochshúil/Ncfsc  dó/Pr3ms  ''/Fa  nuair/Cs  a/Q-r  thosaigh/Vmis  amharc/Ncmsc  na/Td-p  súl/Ncfpg  aige/Pr3ms  ag/Sp  meath/Nv  ,/Fi  i/Sp  gcruthúnas/Ncmsc  gur/Wpdi|Wsdi"
"doc#23","amharc/Ncmsc  na/Td-p  súl/Ncfpg  aige/Pr3ms  ag/Sp  meath/Nv  ,/Fi  i/Sp  gcruthúnas/Ncmsc  gur/Wpdi|Wsdi  mhar/Ncmsc  a/Dp3ms  chéile/Ncmsc  é/Pp3ms  le/Sp  cathróirí/Ncmpc  aniar/Aqp  Uí/Up  Chadhain/Npfsg  ,/Fi  leithéidí/Ncfpc  J/Y  ./Fe </s><s> ,/Fi  N/Y  ./Fe </s><s> ,/Fi  an/Td-s  othair/Ncmsg  ,/Fi"," fhear/Vmis"," an/Td-s  phionta/Ncmsg  rodta/Aqp  agus/Cc  fhear/Ncmsc  an/Td-s  pháipéir/Ncmsg  ar/Qq-s|Q-p|Q-is  fhan/Vmis  cuid/Ncfsc  mhaith/Aq-fsc  den/Spa-s  phortach/Ncmsc  iontusan/Pr3-p-e  chomh/Ri  maith/Aqp  i ndiaidh/Spc  a/Dp3-p  n-imirce/Ncfsc"
"doc#23","i/Sp  gcruthúnas/Ncmsc  gur/Wpdi|Wsdi  mhar/Ncmsc  a/Dp3ms  chéile/Ncmsc  é/Pp3ms  le/Sp  cathróirí/Ncmpc  aniar/Aqp  Uí/Up  Chadhain/Npfsg  ,/Fi  leithéidí/Ncfpc  J/Y  ./Fe </s><s> ,/Fi  N/Y  ./Fe </s><s> ,/Fi  an/Td-s  othair/Ncmsg  ,/Fi  fhear/Vmis  an/Td-s  phionta/Ncmsg  rodta/Aqp  agus/Cc"," fhear/Ncmsc"," an/Td-s  pháipéir/Ncmsg  ar/Qq-s|Q-p|Q-is  fhan/Vmis  cuid/Ncfsc  mhaith/Aq-fsc  den/Spa-s  phortach/Ncmsc  iontusan/Pr3-p-e  chomh/Ri  maith/Aqp  i ndiaidh/Spc  a/Dp3-p  n-imirce/Ncfsc  aduaine/Aq-fsg  thar/Sp  ghealchathair/Ncfsc|Ncmsc"
"doc#23",",/Fi  gur/Wpdi|Wsdi  duine/Ncmsc  aduain/Aq-msc  ar/Sp  bhealach/Ncmsc  ar/Sp  bith/Ns-s  é/Pp3ms  ./Fe </s><s> Is/Wp-i  é/Pp3ms  laoch/Ncmsc  chomhthionól/Ncmsc  fuinniúil/Aq-msc  fuinte/Av  Uí/Up  Chadhain/Npfsg  beo/Aqp  beathach/Aqp  é/Pp3ms  ./Fe </s><s> Seo/Pd  é/Pp3ms  an/Td-s"," fear/Ncmsc"," de/Sp  ghlaschloich/Ncfsc  an/Td-s  oileáin/Ncmsg  a/Dp3fs  cheannsaigh/Ncfsc  an/Td-s  ithir/Ncfsc  dhoicheallach/Aq-fsc  le/Sp  neart/Ncmsc  a/Mn  dhá/Mc  láimh/Ncfsd  ,/Fi  an/Td-s  fear/Ncmsc  a/Q-i  bhfuil/Vmip---d </s><s> .../F  bualtrach/Ncfsc  ar/Sp  a/Dp3ms"
"doc#23","beo/Aqp  beathach/Aqp  é/Pp3ms  ./Fe </s><s> Seo/Pd  é/Pp3ms  an/Td-s  fear/Ncmsc  de/Sp  ghlaschloich/Ncfsc  an/Td-s  oileáin/Ncmsg  a/Dp3fs  cheannsaigh/Ncfsc  an/Td-s  ithir/Ncfsc  dhoicheallach/Aq-fsc  le/Sp  neart/Ncmsc  a/Mn  dhá/Mc  láimh/Ncfsd  ,/Fi  an/Td-s"," fear/Ncmsc"," a/Q-i  bhfuil/Vmip---d </s><s> .../F  bualtrach/Ncfsc  ar/Sp  a/Dp3ms  bhróga/Ncfpc  Is/Wpri  boladh/Ncmsc  allais/Ncmsg  ar/Sp  a/Dp3ms  chuid/Ncfsc  éadaigh/Ncmsg  .../F  Dún/Ncmsc  mór/Aq-msc  daingean/Aq-msc  nach/Wprin  féidir/Ns-s  a/Sp  éigniú/Nv  .../F"
"doc#23","an/Td-s  chnoic/Ncmsg  uaidh/Pr3ms  i/Sp  Maigh/Npmsc  Cuilinn/Npmsg  ,/Fi  Pádraic/Npmsc  Breathnach/Npmsg  ,/Fi  duine/Ncmsc  de/Sp  na/Td-p  scríbhneoirí/Ncmpc  Gaeilge/Npfsg  is/Wpri  bisiúla/Aqc  dá/Spp-p  bhfuil/Ncfsc  againn/Pr1-p  agus/Cc"," fear/Ncmsc"," a/Q-i  bhfuil/Vmip---d  sé/Pp3mss  leabhar/Ncmsc  gearrscéalta/Ncmpg  agus/Cc  úrscéal/Ncmsc  againn/Pr1-p  óna/Spp-s  pheann/Ncmsc  .9/Mn  Togha/Ncmsc  ceardaí/Ncmsg  é/Pp3ms  ar/Sp  dual/Ncmsc  dó/Pr3ms  an/Td-s  scéal/Ncmsc  soléite/Aqp  ,/Fi"
"doc#23","gcéanna/Ncfpg  ./Fe </s><s> Na/Td-p  meandair/Ncmpc  áthais/Ncmsg  ,/Fi  ní/Qn  raibh/Vmis---n  iontu/Pr3-p  ach/Cs  cúnamh/Ncmsc|Nv  don/Spa-s  anacair/Ncfsc  ./Fe </s><s> Anró/Ncmsc  a/Q-r  sheol/Vmis  na/Td-s  mná/Ncfpc  amach/Rd  ar/Sp  na/Td-p  dugaí/Ncmpc  ./Fe </s><s> Anró/Ncmsc  a/Q-r  chuir/Vmis  na/Td-p"," fir/Ncmpc"," amach/Rd  á/Spp-p|Spp-s  slatfhiach/Ncmsc  ./Fe </s><s> (/F  BA/Ws-i  77/Mn  )/F </s><s> Cheal/Ncmsc  leannáin/Ncmsg  a/Q-r  bhronnfadh/Vmc  grá/Ncmsc  uirthi/Pr3fs  ,/Fi  shíl/Vmis  Siobhán/Npfsc  an/Td-s  eolchaire/Ncmsc  a/Q-p|Q-i|Q-r  d''/Q  airigh/Vmis  sí/Pp3fss  a/Sp  dhíbirt/Nv  nó/Cc"
"doc#23",",/Fi  leithéidí/Ncfpc  ''/Fa  An/Td-s  Scoláire/Ncmsc  ''/Fa  (/F  BP/Npmsc|Y  43-51/Mn  )/F  ,/Fi  ''/Fa  Cuairt/Npmsc  ''/Fa  ,/Fi  ''/Fa  Buicéad/Ncmsc  Poitín/Ncmsg  ''/Fa  (/F  BP/Npmsc|Y  130-141/Mn  )/F  ,/Fi  ''/Fa  Réamhchuairt/Ncfsc  ''/Fa  (/F  BP/Npmsc|Y  70-75/Mn  )/F  ./Fe </s><s> Is/Wp-i  iomaí/Aqc"," fear/Vmm-2s"," agus/Cc  bean/Ncfsc  tuaithe/Ncfsg  iontu/Pr3-p  a/Q-p|Q-i|Q-r  airíos/Vmip---r  nach/Qnr  bhfuil/Vmip---d  iontu/Pr3-p  ach/Cs  ''/Fa  cábóga/Ncfpc  tuaithe/Ncfsg  ''/Fa  gona/Spp-s  nósmhaireachtaí/Ncmpc  tuata/Aqp  sóisialta/Aqp  ,/Fi  a/Dp3-p"
"doc#23","braite/Av  go/Ua  cúramach/Aqp  agam/Pr1-s  ./Fe </s><s> ''/Fa  (/F  BA/Ws-i  159/Mn  )/F </s><s> Is/Wp-i  é/Pp3ms  an/Td-s  scéal/Ncmsc  céanna/Aqp  go/Ua  minic/Aqp  é/Pp3ms  i/Sp  gcúrsaí/Ncmpc  grá/Ncmsg  sna/Spa-p  scéalta/Ncmpc  ,/Fi  an/Td-s  leithleas/Ncmsc  a/Dp3fs  choscas/Ncmsc  ar/Sp  an/Td-s"," bhfear/Ncmsc"," (/F  agus/Cc  is/Wpri  tréith/Aqp|Ncfsc  fhireann/Vmip  den/Spa-s  chuid/Ncfsc  is/Wpri  mó/Aqc  atá/Vmip---r  i/Sp  gceist/Ncfsc  )/F  fíor-chomhbhá/Ncfsc  ná/Cc  dáimh/Ncfsc  fhírinneach/Aq-fsc  a/Dp3ms  aireachtáil/Ncfsc  le/Sp  neach/Ncmsc  eile/Dd  ar/Sp"
"doc#23","macallaí/Ncmpc  na/Td-p  logainmneacha/Ncmpg  gona/Spp-p|Spp-s  seanchas/Ncmsc  agus/Cc  a/Dp3fs  mbríonna/Ncfpg  folaigh/Ncmsg|Ncmpc  draíocht/Ncfsc  air/Pr3ms  ./Fe </s><s> Ní/Wp-in  mór/Aqp  cuimhneamh/Ncmpg|Ncmsc|Nv  ,/Fi  áfach/Rg  ,/Fi  go/Q-s  raibh/Vmis---d|Vmsp  an/Td-s"," fear/Ncmsc"," céanna/Aqp  ar/Sp  an/Td-s  uaigneas/Ncmsc  i/Sp  gceantar/Ncmsc  tréigthe/Av  (/F  agus/Cc  thréig/Vmis  sé/Pp3mss  féin/Px  chomh/Ri  maith/Aqp  é/Pp3ms  )/F  agus/Cc  déantar/Vmip0  an/Td-s  méid/Ncmsc  seo/Dd  an-soiléir/Aqp  tríd/Sp  an/Td-s"
"doc#23","ach/Cs  dul/Ncmsc|Nv  i mbun/Spc  comhrá/Nv  go/Ua  nádúrtha/Aqp  le/Sp  muntir/Ncfsc  an/Td-s  tí/Ncfsg  lóistín/Ncmsc|Ncmsg  d''/Sp  fhonn/Ncmsc  blaiseadh/Nv|Ncmsc  d''/Sp  fhíorshaol/Ncmsc  na/Td-s  Gaeltachta/Ncfsg  ./Fe </s><s> Is/Wp-i  é/Pp3ms  freagra/Ncmsc"," fhear/Ncmpg"," an/Td-s  tí/Ncmsc  ,/Fi  Jimmy/Npmsc  ,/Fi  mac/Ncmsc  dionaiseach/Ncfsc  an/Td-s  dráma/Ncmsc  ,/Fi  ar/Vmis  an/Td-s  iarratas/Ncmsc  seo/Dd  :/Fi </s><s> Suífidh/Vmif  muid/Pp1-p  timpeall/Ncmsc|Rd  ar/Sp  a/Dp3fs  ''/Fa  microwave/Xx  ar/Sp  ball/Ncmsc  ag/Sp  inseacht/Ncmsc"
"doc#23","as/Sp  a/Dp3ms  phost/Ncmsc  ,/Fi  agus/Cc  Kevin/Npmsc  a/Sp  cheapadh/Nv  ina/Spp-s  áit/Ncfsc  ./Fe </s><s> Maidir/Sp  le/Sp  feall/Ncmsc  sin/Dd  Eddie/Npmsc  ,/Fi  is/Wpri  féidir/Ns-s  é/Pp3ms  a/Dp3ms  léamh/Ncmsc  mar/Sp  shuim/Ncfsc  i/Sp  Nina/Npmsc  níos/Uc  mó/Aqc  ná/Cc  fonn/Ncmsc  a/Q-i"," fear/Vmm-2s"," a/Sp  bheith/Nv  ina/Spp-s  bhainisteoir/Ncmsc  cúnta/Av  ag/Sp  an/Td-s  gcomharchumann/Ncmsc  !/Fe </s><s> Feictear/Vmm-0|Vmip0  imirce/Ncfsc  go/Sp  Meiriceá/Npfsc  go/Ua  minic/Aqp  sa/Spa-s  tír/Ncfsc  seo/Dd  mar/Sp"
"doc#23","MS/Npmsc|Y  27/Mn  )/F  ./Fe </s><s> Maidir/Sp  le/Sp  beannaitheacht/Ncfsc  an/Td-s  scéil/Ncmsg  ''/Fa  An/Td-s  tSacraimint/Ncfsc  ''/Fa  (/F  MS/Npmsc|Y  33-40/Mn  )/F  ní/Wp-in  ar/Sp  chúrsa/Ncmsc-e|Ncmsc  réamhphósta/Ncmsg  Gaeltachta/Ncfsg  a/Q-r  tháinig/Vmis  an/Td-s"," fear/Ncmsc"," ann/Pr3ms  ar/Sp  a/Dp3ms  chuid/Ncfsc  tuiscintí/Vmih0  ar/Sp  ghairm/Nv  an/Td-s  phósta/Ncmsg  ./Fe </s><s> Tá/Vmip  carachtair/Ncmpc  Uí/Up  Chonghaile/Npfsg  sa/Spa-s  chnuasach/Ncmsc  seo/Dd  lag/Ncmsc  mar/Sp  dhaoine/Ncmpc  agus/Cc  éiginnte/Aqp"
"doc#23","é/Pp3ms  an/Td-s  gabhar/Ncmsc  muna/Cs  bhfaigheann/Vmip  deis/Ncfsc  ;/Fi  Bíonn/Vmig  sé/Pp3mss  cneasta/Aqp  ar/Sp|Wpsi|Wssi|Ws-q|Wsdq  d''/Sp  aghaidh/Ncfsc  ,/Fi  Ach/Cs  téann/Vmip  thar/Sp  claí/Ncmsc  is/Wpri  do/Sp  chúl/Ncmsc  leis/Sp  .20/Mn  Ní/Qn  dhrannann/Vmip---n  na/Td-p"," fir/Ncmpc"," leis/Sp  na/Td-s  mná/Ncfpc  i/Sp  saothar/Ncmsc  Uí/Up  Chonghaile/Npfsg  ach/Cs  amháin/Aqp  nuair/Cs  a/Q-r  bhíos/Vmih---r|Vmis1s|Vmig---r  siad/Pp3-ps  sa/Spa-s  tóir/Ncfsc  ar/Wpsi|Wssi|Ws-q|Wsdq  ''/Fa  ruainne/Ncmsc  craicinn/Ncmsg  ''/Fa  mar/Cs  is/Wpri  léar/Ncmsc  ar/Sp  na/Td-p  scéalta/Ncmpc  ''/Fa"
"doc#23","''/Fa  ,/Fi  agus/Cc  ní/Qn  bhíonn/Vmig---n  uathu/Pr3-p  ach/Cs  macasamhail/Ncfsc  na/Td-s  cúplála/Ncfsg  fiáine/Aq-fsg  a/Q-p|Q-i|Q-r  rinne/Vmis  na/Td-p  hainmhithe/Ncmpc  in/Sp  ''/Fa  Dáir/Ncfsc  ''/Fa  (/F  MS/Npmsc|Y  73-77/Mn  )/F  ./Fe </s><s> Seo/Pd  mar/Cs  a/Q-r  labhair/Vmis  an/Td-s"," fear/Ncmsc"," caochta/Av  in/Sp  ''/Fa  An/Td-s  tSacraimint/Ncfsc  ''/Fa  ar/Sp  a/Dp3ms  bhean/Ncfsc  :/Fi </s><s> Ná/Q-m  labhair/Vmis  ar/Sp  ruainne/Ncmsc  craicinn/Ncmsg  níos/Uc  mó/Aqc  ./Fe </s><s> Bhí/Vmis  an/Td-s  mhaith/Ncfsc  imithe/Av  aisti/Pr3fs  .../F  ./Fe </s><s> Bhí/Vmis  a/Dp3fs  cuid/Ncfsc"
"doc#23","ag/Sp  saothrú/Nv  léi/Pr3fs  sa/Spa-s  bhfilíocht/Ncfsc  faoi/Sp  láthair/Ncfsc  ./Fe </s><s> Rud/Ncmsc  eile/Dd  de/Pr3ms  ,/Fi  ní/Ncmsc|Ncfsc|Wp-in  eisceacht/Ncfsc  ar/Sp  bith/Ns-s  é/Pp3ms  cruinne/Ncfsc  Uí/Up  Chonghaile/Npfsg  a/Sp  bheith/Nv  fireann/Vmip  ./Fe </s><s>","Fear/Ncmsc"," uilig/Aqp  é/Pp3ms  Beairtle/Npmsc  chomh/Ri  maith/Aqp  agus/Cc  is/Wpri  í/Pp3fs  buaic/Ncfsc  na/Td-s  banúlachta/Ncfsg  i/Sp  gcuid/Ncfsc  mhaith/Aq-fsc  de/Sp  charachtair/Ncmpc  mhná/Ncfsg  Phádraic/Npmsc  Breathnach/Npmsg  go/Cs"
"doc#23","chomh/Ri  maith/Aqp  agus/Cc  is/Wpri  í/Pp3fs  buaic/Ncfsc  na/Td-s  banúlachta/Ncfsg  i/Sp  gcuid/Ncfsc  mhaith/Aq-fsc  de/Sp  charachtair/Ncmpc  mhná/Ncfsg  Phádraic/Npmsc  Breathnach/Npmsg  go/Cs  bhfaighidís/Vmc-3p-d|Vmih3p"," fear/Ncmsc"," -/Fb  feictear/Vmip0  an/Td-s  bhean/Ncfsc  aonair/Ncmsg  Siobhán/Npf-g|Npfsc  ,/Fi  ag/Sp  fanacht/Nv  (/F  go/Sp  deo/Ns-s  is/Wpri  léar/Ncmsc  !/Fe </s><s> )/F  ar/Q-is  fhear/Vmis  a/Q-r  thabharfas/Vmif---r  slán/Ncmsc  í/Pp3fs  as/Sp  a/Dp3fs  huaigneas/Ncmsc  ./Fe </s><s> Tuigeann/Vmip  an/Td-s"
"doc#23","mhná/Ncfsg  Phádraic/Npmsc  Breathnach/Npmsg  go/Cs  bhfaighidís/Vmc-3p-d|Vmih3p  fear/Ncmsc  -/Fb  feictear/Vmip0  an/Td-s  bhean/Ncfsc  aonair/Ncmsg  Siobhán/Npf-g|Npfsc  ,/Fi  ag/Sp  fanacht/Nv  (/F  go/Sp  deo/Ns-s  is/Wpri  léar/Ncmsc  !/Fe </s><s> )/F  ar/Q-is"," fhear/Vmis"," a/Q-r  thabharfas/Vmif---r  slán/Ncmsc  í/Pp3fs  as/Sp  a/Dp3fs  huaigneas/Ncmsc  ./Fe </s><s> Tuigeann/Vmip  an/Td-s  léitheoir/Ncmsc  ,/Fi  áfach/Rg  ,/Fi  nach/Wprin  Mills/Npmsc  and/Ncmsc  Boon/Npmsc  atá/Vmip---r  anseo/Rl  agus/Cc  nach/Qnr  dtiocfaidh/Vmif  aon/Mc|Dq"
"doc#23","carachtair/Ncmpc  i/Sp  gceist/Ncfsc  a/Q-r  labhródh/Vmc  Béarla/Ncmsc  sa/Spa-s  ghnáthshaol/Ncmsc  (/F  na/Td-p  Gaeilgeoirí/Ncmpc  agus/Cc  iad/Pp3-p  astu/Pr3-p  féin/Px  ,/Fi  an/Td-s  sagart/Ncmsc  leis/Sp  an/Td-s  dochtúir/Ncmsc  ,/Fi  an/Td-s"," fear/Ncmsc"," gnó/Ncmsg  as/Sp  an/Td-s  nGearmáin/Npfsc  )/F  ./Fe </s><s> Baineann/Vmip  sé/Mc|Pp3mss  úsáid/Ncfsc  an-mhinic/Aq-fsc  as/Sp|Pr3ms  an/Td-s|Wp-q|Wpdq  nGaorla/Ncmpc  ,/Fi  an/Td-s  meascán/Ncmsc  mearaí/Ncfsg  sin/Dd  idir/Sp  dhá/Spp  theanga/Ncfsc  is/Wpri  nós/Ncmsc  le/Sp  daoine/Ncmpc"
"doc#23","mhná/Ncfsg  a/Q-r  shínfí/Vmc-0  chuige/Pr3ms  sa/Spa-s  dorchadas/Ncmsc  le/Sp  taca/Ncmsc  a/Sp  thabhairt/Nv  dó/Pr3ms  ,/Fi  taca/Ncmsc  an/Td-s  chaidrimh/Ncmsg  mar/Sp  mhalairt/Ncfsc  ar/Sp  thaca/Ncmsc  an/Td-s  chreidimh/Ncmsg  ,/Fi  cén/Pq--s"," fear/Ncmsc"," nach/Wprin  bhfuil/Vmip---d  istigh/Rd  leis/Pr3ms|Sp  féin/Px  ,/Fi  nach/Wprin  bhfuil/Vmip---d  d''/Sp  inspioráid/Ncfsc  ar/Sp  an/Td-s  saol/Ncmsc  dó/Pr3ms  ach/Cs  é/Pp3ms  féin/Px  (/F  ''/Fa  Mise/Pp1-s-e  ''/Fa  ,/Fi  LL/Mr  42/Mn  )/F  a/Q-p|Q-i|Q-r  d''/Q  fhéadfadh/Vmc  caidreamh/Ncmsc"
"doc#23","agus/Cc  na/Td-p  n-eachtraí/Ncfpc  ar/Sp  leith/Ncfsc  a/Q-p|Q-i|Q-r  cuirtear/Vmip0  inár/Spp-p  láthair/Ncfsc  ,/Fi  go/Cs  gcuidíonn/Vmip  siadsan/Pp3-pse  leis/Sp  an/Td-s  duine/Ncmsc  a/Sp  shainiú/Nv  mar/Sp  indibhid/Ncfsc  ,/Fi  mar/Sp|Cs"," fhear/Ncmsc|Vmis"," ann/Pr3ms  féin/Px  ./Fe </s><s> Seo/Pd  é/Pp3ms  an/Td-s  t-aon/Mc  slánú/Ncmsc  ,/Fi  an/Td-s  t-aon/Mc  dóchas/Ncmsc  atá/Vmip---r  ann/Pr3ms  don/Npmsc  duine/Ncmsg  i/Sp  gcruinne/Ncfsc  nach/Qnr  nglacann/Vmip  níos/Uc  mó/Aqc  leis/Sp  an/Td-s  seanréiteach/Ncmsc"
"doc#23","síos/Rd  ar/Sp  an/Td-s  ngrá/Ncmsg  collaí/Aqp  -/Fb  tagann/Vmip  chun/Sp  cuimhne/Ncfsg  an/Td-s  dán/Ncmsc  álainn/Aq-msc  ''/Fa  Riastaí/Ncmpc  na/Td-s  Fola/Ncfsg  ''/Fa  (/F  83/Mn  )/F  áit/Ncfsc  ar/Sp  léar/Ncmsc  níos/Uc  mó/Aqc  taithí/Ncfsc|Ncfsg|Nv  a/Sp  bheith/Nv  ag/Sp  an/Td-s"," bhfear/Ncmsc"," ar/Sp  na/Td-p  cúrsaí/Ncmpc  seo/Dd  agus/Cc  gur/Q--s  fhuascail/Vmis  sé/Pp3mss  ''/Fa  an/Td-s  phairilís/Ncfsc  mhall/Aq-fsc  i/Sp  gcúl/Ncmsc  do/Q  chinn/Vmis  ''/Fa  -/Fb  ach/Cs  ní/Ncmsc|Ncfsc|Nv|Wp-in  mór/Aqp|Aq-msc  a/Dp3fs  admháil/Ncfsc  nach/Qnr  mbíonn/Vmig  iontu/Pr3-p  go/Ua  minic/Aqp"
"doc#23","giobal/Ncmsc  calctha/Av  Téachta/Av  le/Sp  talamh/Ncmsc|Ncfsc  ar nós/Spc  seile/Ncfsg  ag/Sp  a/Dp3ms  bhréantas/Ncmsc  féineach/Ncfsc  ./Fe </s><s> (/F  101/Mn  )/F </s><s> Ar/Sp  an/Td-s  ábhar/Ncmsc  sin/Dd  ,/Fi  ní/Wp-in  léar/Ncmsc  don/Spa-s  Tráchtaire/Ncmsc  (/F  An/Td-s"," Fear/Ncmsc"," Mar/Sp  Chách/Ncmsc  ,/Fi  mise/Pp1-s-e  ''/Fa  gus/Ncmsc  tusa/Pp2-s-e  ''/Fa  gus/Ncmsc  Liam/Npfsg|Npm-g|Npmsg|Npm-g  Ó/Sp  Muirthile/Npmsc  ?/Fq </s><s> )/F  aon/Dq  ród/Ncmsc  eile/Dd  roimhe/Pr3ms  ach/Cs  ''/Fa  aon/Mc  léim/Ncfsc  amháin/Aqp  ,/Fi  aon/Mc|Dq  léim/Ncfsc  shíoraí/Aqp  amháin/Aqp  amach/Rd"
"doc#23","dtriúr/Ncmsc  síor-bhandéithe/Ncmpg  na/Td-s  scéalaíochta/Ncfsg  ba/Wsri  sheanmhná/Ncfpc  cráite/Av  ar/Sp  ball/Ncmsc  roimhe/Pr3ms  ./Fe </s><s> Feictear/Vmm-0|Vmip0  claochlú/Ncmsc  den/Spa-s  chineál/Ncmsc  céanna/Aqp  san/Dd"," fhear/Ncmsc"," gorm/Aq-msc  a/Q-r  cheannaigh/Vmis  na/Td-p  bróga/Ncfpc  ''/Fa  In/Sp  a/Uv  New/Npmsc  York/Npmsg|Npmpg  Shoe/Npmsc  Shop/Ncmpg  ''/Fa  (/F  S/Y  21/Mn  )/F  -/Fb  ''/Fa  pleased/Ncfsc  with/Xf  his/Ncfsc  purchase/Xf  ,/Fi  he/Xf  jives/Xf  a/Dp3fs  short/Ncmsc  magnificat/Ncmsc  ''/Fa  -/Fb"
"doc#23","ina/Spp-s  chuid/Ncfsc  scríbhneoireachta/Ncfsg  ,/Fi  agus/Cc  go/Ua  deimhin/Aqp  ina/Spp-s  shaol/Ncmsc  féin/Px  :/Fi </s><s> Is/Wp-i  tuigese/Ncfsc  ,/Fi  a/Uv  chairde/Ncmsv  ,/Fi  Gurbh/Wsdi  iontach/Aqp  mar/Cs  a/Q-r  ghráigh/Vmis  An/Td-s"," rífhear/Ncmsc"," ar/Sp|Qq-s|Q-p|Q-is|Wpsi|Wssi|Ws-q|Wsdq  a/Q-i  dtráchtaim/Vmip1s  Na/Td-p  páistí/Ncmpc  beaga/Aq--pc  bána/Aq--pc  ;/Fi  Is/Cc  gur/Q--s  chan/Vmis  sé/Pp3mss  ina/Spp-s  dhánta/Ncmpc  Gur/Wpdi|Wsdi  gile/Ncfsc|Aqc  leis/Sp  an/Td-s  Ardrí/Ncmsc  Anam/Ncmsc  glan/Aq-msc  an/Td-s  pháiste/Ncmsc  Ná/Cc  a/Q-i  bhfuil/Vmip---d  sna/Spa-p"
"doc#23","mar/Cs  a/Q-i  mbíodh/Vmih  ciall/Ncfsc  agus/Cc  tábhacht/Ncfsc  faoi/Sp  leith/Ncfsc  ag/Sp  gach/Dq  coiscéim/Ncfsc  ,/Fi  gach/Dq  cúinne/Ncmsc  ./Fe </s><s> Cad/Pq  tá/Vmip  fágtha/Nv--g  ann/Pr3ms  nuair/Cs  a/Q-r  fhillimid/Vmip1p  air/Pr3ms  in/Sp  aois/Ncfsc"," fir/Ncmsg"," dúinn/Pr1-p  ?/Fq </s><s> Nach/Wp-qn|Wpsin|Wpdin|Wpdqn  ionadh/Ncmsc  linn/Ncfpg  é/Pp3ms  d''/Sp  fhéiceáil/Nv  chomh/Ri  suarach/Aqp  ,/Fi  chomh/Ri  míofar/Aqp  sin/Dd  ,/Fi  an/Td-s  pháirc/Ncfsc  órga/Aqp  a/Q-r  bhíodh/Vmih  lán/Ncmsc  de/Sp  scáilí/Ncfsc  na/Td-s  hóige/Ncfsg  ./Fe </s>"
"doc#23","i/Sp  litríocht/Ncfsc  an/Td-s  ghrá/Ncmsg  ./Fe </s><s> Seo/Pd  mar/Cs  a/Q-r  labhair/Vmis  an/Td-s  file/Ncmsc  Seán/Npmsc  Ó/Sp  Clumháin/Npmsc  le/Sp  hAodh/Ncmsc  Ó/Sp  Conchubhair/Npmsc  ag/Sp  deireadh/Ncmsc  an/Td-s  tríú/Mo  haois/Ncfsc  déag/Ns-s  :/Fi </s><s> Mé/Pp1-s  t/Xx  ''/Fa"," fhear/Vmis"," grádha/Ncmpc  ,/Fi  a/Uv  ghéag/Ncfsv  Eachtgha/Npmsc  ,/Fi  fa/Xf  mé/Pp1-s  riamh/Rg  t/Xx  ''/Fa  fhear/Vmis  éinleabtha/Ncmpc  ,/Fi  mé/Pp1-s  fear/Ncmsc  do/Q  ghualann/Vmip  gile/Ncfsc  a/Dp3fs  nuabhar/Ncmsc  geal/Aq-msc  Gáiridhe/Npmsc  .24/Mn </s><s> Chan/Vmis  file/Ncmsc"
"doc#23","Seán/Npmsc  Ó/Sp  Clumháin/Npmsc  le/Sp  hAodh/Ncmsc  Ó/Sp  Conchubhair/Npmsc  ag/Sp  deireadh/Ncmsc  an/Td-s  tríú/Mo  haois/Ncfsc  déag/Ns-s  :/Fi </s><s> Mé/Pp1-s  t/Xx  ''/Fa  fhear/Vmis  grádha/Ncmpc  ,/Fi  a/Uv  ghéag/Ncfsv  Eachtgha/Npmsc  ,/Fi  fa/Xf  mé/Pp1-s  riamh/Rg  t/Xx  ''/Fa"," fhear/Vmis"," éinleabtha/Ncmpc  ,/Fi  mé/Pp1-s  fear/Ncmsc  do/Q  ghualann/Vmip  gile/Ncfsc  a/Dp3fs  nuabhar/Ncmsc  geal/Aq-msc  Gáiridhe/Npmsc  .24/Mn </s><s> Chan/Vmis  file/Ncmsc  anaithnid/Aq-msc  le/Sp  Brian/Npmsc  Mág/Npmsc  Shamhradháin/Npmsc  (/F  "" 1298/Mn"
"doc#23","Ó/Sp  Conchubhair/Npmsc  ag/Sp  deireadh/Ncmsc  an/Td-s  tríú/Mo  haois/Ncfsc  déag/Ns-s  :/Fi </s><s> Mé/Pp1-s  t/Xx  ''/Fa  fhear/Vmis  grádha/Ncmpc  ,/Fi  a/Uv  ghéag/Ncfsv  Eachtgha/Npmsc  ,/Fi  fa/Xf  mé/Pp1-s  riamh/Rg  t/Xx  ''/Fa  fhear/Vmis  éinleabtha/Ncmpc  ,/Fi  mé/Pp1-s"," fear/Ncmsc"," do/Q  ghualann/Vmip  gile/Ncfsc  a/Dp3fs  nuabhar/Ncmsc  geal/Aq-msc  Gáiridhe/Npmsc  .24/Mn </s><s> Chan/Vmis  file/Ncmsc  anaithnid/Aq-msc  le/Sp  Brian/Npmsc  Mág/Npmsc  Shamhradháin/Npmsc  (/F  "" 1298/Mn  )/F  :/Fi </s><s> Mó/Aqc  bhéal/Ncmpg  red/Ncfsc  bhéal/Ncmpg"
"doc#23","is/Wpri  cumhachtaí/Aqc  is/Wpri  dócha/Aqc  !/Fe </s><s> Is/Wp-i  é/Pp3ms  míniú/Ncmsc|Nv  Charney/Npmsg  ar/Sp  an/Td-s  gcoinvinsiún/Ncmsc  seo/Dd  :/Fi </s><s> Tá/Vmip  samplaí/Ncmpc  de/Sp  phóga/Ncfpc  mar/Sp  chomhartha/Ncmsc  cairdis/Ncmsg  idir/Sp  beirt/Ncfsc"," fhear/Ncmpg"," le/Sp  fáil/Nv  sa/Spa-s  phrós/Ncmsc  freisin/Rg  ./Fe </s><s> Léitear/Vmm-0|Vmip0  é/Pp3ms  seo/Dd  i/Sp  dtaobh/Ncmsc  Chú/Ncmsg  Chulainn/Vmih1s  agus/Cc  Fherdia/Npmsc  sa/Spa-s  Táin/Ncfsc  :/Fi </s><s> Tánic/Npmsc  cách/Ncmsg  díb/Ncfsc  d''/Sp  indsaigid/Ncfsc  araile/Aqp"
"doc#23","atá/Vmip---r  déanta/Nv--g  i/Sp  litríocht/Ncfsc  ceachtar/Pi  den/Spa-s  dá/Spp-s  theanga/Ncfsc  oifigiúla/Aq-fsg  ar/Wpsi|Wssi|Ws-q|Wsdq  rôle/Xx  agus/Cc  ar/Sp  ionad/Ncmsc  an/Td-s  tsagairt/Ncmsg  mar/Sp  dhuine/Ncmsc  ,/Fi  ná/Cc  fiú/Ns-s  mar/Sp|Cs"," fhear/Ncmsc|Vmis"," ionaid/Ncmsg|Ncmpc  Dé/Ns-s|Ncmsg  ar/Sp  an/Td-s  talamh/Ncmsc  ./Fe </s><s> Is/Wp-i  beag/Aqp|Ncmsc  iarracht/Ncfsc  a/Q-p|Q-i|Q-r  rinneadh/Vmis0  leis/Sp  an/Td-s  sagart/Ncmsc  a/Sp  chur/Nv  i lár/Spc  cuilithe/Ncfsg  ,/Fi  i lár/Spc  shruth/Ncmsc  úrscéil/Ncmsg  go/Ua"
"doc#23","de/Sp  dhuine/Ncmsc  ?/Fq </s><s> Go/Ua  deimhin/Aqp  féin/Px  ,/Fi  is/Wpri  tíoránaigh/Ncmpc  mhailíseacha/Aq--pc  bunáite/Ncfsc  na/Td-p  sagart/Ncmpg  in/Sp  úrscéalta/Ncmpc  Uí/Up  Fhlaithearta/Npmsc  fré/Xf  chéile/Ncmsc  ,/Fi"," fir/Ncmpc"," ghlice/Aq--pc  shaolta/Aqp  ar/Wpsi|Wssi|Ws-q|Wsdq  gaire/Ncfsc|Aqc  dóibh/Pr3-p  a/Dp3ms  leas/Ncmsc  féin/Px  ná/Cc  leas/Ncmsc  a/Dp3-p  bpobail/Ncmpc  agus/Cc  a/Q-p|Q-i|Q-r  chuireas/Vmip---r  idir/Sp  fhaitíos/Ncmsc  saolta/Aqp  agus/Cc  fhaitíos/Ncmsc"
"doc#23","seo/Dd  réalaíoch/Ns-s  ná/Cc  go/Sp  fiú/Ns-s  macánta/Aqp  má/Cs  théann/Vmip  sé/Pp3mss  go dtí/Spc  sin/Pd  ,/Fi  arae/Cs  scarann/Vmip  siad/Pp3-ps  an/Td-s  sagart/Ncmsc  agus/Cc  a/Dp3ms  chreideamh/Ncmsc  ón/Spa-s  duine/Ncmsc  ,/Fi  ón/Spa-s"," bhfear/Ncmsc"," ./Fe </s><s> D''/Q  fhéadfaí/Vmc-0  an/Td-s  locht/Ncmsc  céanna/Aqp  a/Sp  fháil/Nv  ,/Fi  dar/Csw|Vmip  liom/Pr1-s  ,/Fi  ar/Sp  úrscéal/Ncmsc  Shéamais/Npfsg  Mhic/Up  Chonmara/Npfsg  ,/Fi  An/Td-s  Coimhthigheach/Ncfsc  ,/Fi  dá/Spp-s  fhorásaí/Ncmpc"
"doc#23","féin/Px  )/F  agus/Cc  The/Aqp  Thorn/Npmsc  Birds/Npmsc  (/F  1977/Mn  )/F  le/Sp  Colleen/Npmsc  McCullough/Npmsc  ./Fe </s><s> Tá/Vmip  de/Sp  bhunlocht/Ncmsc  ar/Sp  na/Td-p  leabhair/Ncmpc  seo/Dd  ,/Fi  dar/Csw|Vmip  liom/Pr1-s  ,/Fi  go/Cs  scarann/Vmip  siad/Pp3-ps  an/Td-s"," fear/Ncmsc"," ina/Spp-s|Spr  rôle/Xx  mar/Sp  shagart/Ncmsc  ón/Spa-s  bhfear/Ncmsc  mar/Sp|Cs  fhear/Ncmsc|Vmis  ,/Fi  mar/Sp  dhuine/Ncmsc  daonna/Aqp  -/Fb  agus/Cc  an/Td-s  méid/Ncmsc  sin/Dd  féin/Px  á/Spp-s  dhéanamh/Nv  go/Ua  comhfhiosach/Aqp  agus/Cc  go/Ua"
"doc#23","1977/Mn  )/F  le/Sp  Colleen/Npmsc  McCullough/Npmsc  ./Fe </s><s> Tá/Vmip  de/Sp  bhunlocht/Ncmsc  ar/Sp  na/Td-p  leabhair/Ncmpc  seo/Dd  ,/Fi  dar/Csw|Vmip  liom/Pr1-s  ,/Fi  go/Cs  scarann/Vmip  siad/Pp3-ps  an/Td-s  fear/Ncmsc  ina/Spp-s|Spr  rôle/Xx  mar/Sp  shagart/Ncmsc  ón/Spa-s"," bhfear/Ncmsc"," mar/Sp|Cs  fhear/Ncmsc|Vmis  ,/Fi  mar/Sp  dhuine/Ncmsc  daonna/Aqp  -/Fb  agus/Cc  an/Td-s  méid/Ncmsc  sin/Dd  féin/Px  á/Spp-s  dhéanamh/Nv  go/Ua  comhfhiosach/Aqp  agus/Cc  go/Ua  ciniciúil/Aqp  ,/Fi  fiú/Ns-s  ./Fe </s><s> Éilíonn/Vmip  Mac/Up"
"doc#23","McCullough/Npmsc  ./Fe </s><s> Tá/Vmip  de/Sp  bhunlocht/Ncmsc  ar/Sp  na/Td-p  leabhair/Ncmpc  seo/Dd  ,/Fi  dar/Csw|Vmip  liom/Pr1-s  ,/Fi  go/Cs  scarann/Vmip  siad/Pp3-ps  an/Td-s  fear/Ncmsc  ina/Spp-s|Spr  rôle/Xx  mar/Sp  shagart/Ncmsc  ón/Spa-s  bhfear/Ncmsc  mar/Sp|Cs"," fhear/Ncmsc|Vmis"," ,/Fi  mar/Sp  dhuine/Ncmsc  daonna/Aqp  -/Fb  agus/Cc  an/Td-s  méid/Ncmsc  sin/Dd  féin/Px  á/Spp-s  dhéanamh/Nv  go/Ua  comhfhiosach/Aqp  agus/Cc  go/Ua  ciniciúil/Aqp  ,/Fi  fiú/Ns-s  ./Fe </s><s> Éilíonn/Vmip  Mac/Up  Conmara/Npmsc  in/Sp  An/Td-s"
"doc#23","dála/Ncfsg  ./Fe </s><s> Maidir/Sp  le/Sp  The/Aqp  Thorn/Npmsc  Birds/Npmsc  ,/Fi  airímid/Vmip1p  ó/Sp  thús/Ncmsc  deireadh/Ncmsc  an/Td-s  tAthair/Ncmsc  Ralph/Npmsg|Npmpg  de/Sp  Bricassart/Npmsc  ag/Sp  éileamh/Nv  gur/Wpdi|Wsdi  sagart/Ncmsc  é/Pp3ms  agus/Cc  nach/Wprin"," fear/Ncmsc"," chor/Ncmpg  ar/Sp  bith/Ns-s  é/Pp3ms  ./Fe </s><s> Ina/Npfsc  dhiaidh/Ns-s  sin/Dd  féin/Px  ,/Fi  géilleann/Vmip  sé/Pp3mss  dá/Spp-s  ghrá/Ncmsc  do/Sp  Mheggie/Npmsc  Cleary/Npmsc  ,/Fi  luíonn/Vmip  sé/Pp3mss  léi/Pr3fs  agus/Cc  gineann/Vmip  sé/Mc|Pp3mss  páiste/Ncmsc  léi/Pr3fs  -/Fb  fiú/Ns-s"
"doc#23",",/Fi  an/Wp-q|Wpdq  té/Pi  a/Q-r  déarfadh/Vmc-3s|Vmc-2p  meas-tú/Nv  cé/Cs|Ncfsc|Ncfsg|Pq  hé/Pp3ms  Tom/Npmsc  Connor/Npmsc  ,/Fi  cé/Cs|Ncfsc|Pq  hí/Pp3fs  Marion/Npfsc  Wade/Npmsg|Npmpg  ,/Fi  a/Dp3ms  leannán/Ncmsc  ,/Fi  cé/Cs|Ncfsc|Pq  hé/Pp3ms  an/Td-s  tEaspag/Ncmsc  ,/Fi  nó/Cc  cé/Cs|Ncfsc|Pq  hé/Pp3ms  an/Td-s  tAire/Ncmsc  Rialtais/Ncmsg  seo/Dd  :/Fi  ''/Fa"," Fear/Ncmsc"," mór/Aq-msc  ,/Fi  réasúnta/Ri  ramhar/Aqp  a/Q-r  bhí/Vmis  ann/Pr3ms  ,/Fi  gruaig/Ncfsc  dhubh/Aq-fsc  chatach/Aq-fsc  air/Pr3ms  ,/Fi  í/Pp3fs  ciortha/Ncfsc  siar/Rd  óna/Spp-s  bhaithis/Ncfsc  -/Fb  fear/Ncmsc  réitigh/Ncmsg  na/Td-p  ndeacrachtaí/Ncfpc  ba/Wsri"
"doc#23","cé/Cs|Ncfsc|Pq  hé/Pp3ms  an/Td-s  tAire/Ncmsc  Rialtais/Ncmsg  seo/Dd  :/Fi  ''/Fa  Fear/Ncmsc  mór/Aq-msc  ,/Fi  réasúnta/Ri  ramhar/Aqp  a/Q-r  bhí/Vmis  ann/Pr3ms  ,/Fi  gruaig/Ncfsc  dhubh/Aq-fsc  chatach/Aq-fsc  air/Pr3ms  ,/Fi  í/Pp3fs  ciortha/Ncfsc  siar/Rd  óna/Spp-s  bhaithis/Ncfsc  -/Fb"," fear/Ncmsc"," réitigh/Ncmsg  na/Td-p  ndeacrachtaí/Ncfpc  ba/Wsri  mhó/Aqc|Aqp  a/Q-r  bhí/Vmis  ag/Sp  an/Td-s  Rialtas/Ncmsc  ./Fe </s><s> ''/Fa  (/F  115/Mn  )/F  ;/Fi  an/Wp-q|Wpdq  té/Pi  a/Q-r  chuirfeadh/Vmc  ceisteanna/Ncfpc  mar/Sp  sin/Pd  tá/Vmip  sé/Pp3mss  dall/Aq-msc  ar/Sp  thábhacht/Ncfsc"
"doc#23","rud/Ncmsc  is/Wpri  fearr/Aqc  leat/Pr2-s  féin/Px  ,/Fi  a/Uv  Athair/Ncfsv|Ncfsc|Ncmsv|Ncmsc  ./Fe </s><s> Déanfaidh/Vmif  muid/Pp1-p  do/Sp  chomhairle/Ncfsc  ./Fe </s><s> Rinne/Vmis  muid/Pp1-p  comhairle/Ncfsc  an/Td-s  tsagairt/Ncmsg  riamh/Rg  ,/Fi  ''/Fa  (/F  31/Mn  )/F  a/Dp3fs|Q-p|Q-i|Q-r  deir/Vmip|Ncfsc"," fear/Ncmpg|Ncmsc"," amháin/Aqp  a/Q-r  raibh/Vmis---n  Connor/Npmsc  ag/Sp  tabhairt/Nv  cúnaimh/Ncmsg  dó/Pr3ms  le/Sp  fadhb/Ncfsc  faoina/Spp-s  chuid/Ncfsc  talún/Ncfsg  a/Sp  réiteach/Nv  ./Fe </s><s> Daoine/Ncmpc  eile/Dd  ,/Fi  agus/Cc  dhéanfaidís/Vmc-3p  lady/Xf"
"doc#23","Connor/Npmsc  ag/Sp  tabhairt/Nv  cúnaimh/Ncmsg  dó/Pr3ms  le/Sp  fadhb/Ncfsc  faoina/Spp-s  chuid/Ncfsc  talún/Ncfsg  a/Sp  réiteach/Nv  ./Fe </s><s> Daoine/Ncmpc  eile/Dd  ,/Fi  agus/Cc  dhéanfaidís/Vmc-3p  lady/Xf  de/Pr3ms  -/Fb  tairgeann/Vmip"," fear/Ncmsc"," amháin/Aqp  a/Dp3ms  mhála/Ncmsc  a/Sp  iompar/Nv  -/Fb  agus/Cc  daoine/Ncmpc  eile/Dd  fós/Rg  ,/Fi  is/Wpri  cineál/Ncmsc  tiarna/Ncmsg  talún/Ncfsg  é/Pp3ms  le/Sp  cur/Nv  in/Sp  áit/Ncfsc  na/Td-s  honóra/Ncfsg  ./Fe </s><s> I/Mr  saol/Ncmsc  an/Td-s  oileáin/Ncmsg  is/Wpri  ionann/Aqp"
"doc#23","ag/Sp  an/Td-s  gcomhluadar/Ncmsc  ar/Sp  fad/Ncmsc  deir/Ncfsc  Honey/Npmsc  Fitz/Npmsc  le/Sp  Tom/Npmsc  ,/Fi  ''/Fa  Ní/Qn  cheapfá/Vmc-2s-n  gur/Wpdi|Wsdi  sagart/Ncmsc  thú/Pp2-s  ,/Fi  chor/Vmis  ar/Sp  bith/Ns-s  ./Fe </s><s> Is/Wp-i  mó/Aqc  an/Td-s  chosúlacht/Ncfsc  atá/Vmip---r  agat/Pr2-s  le/Sp"," fear/Ncmsc"," ,/Fi  ''/Fa  (/F  46/Mn  )/F  agus/Cc  níos/Uc  deireanaí/Aqc  fós/Rg  an/Td-s  oíche/Ncfsc  chéanna/Aqp  deir/Vmip|Ncfsc  Jack/Npmsc|Npmsg|Npmpg  Phaddy/Npmsg  leis/Pr3ms  ,/Fi  ''/Fa  Is/Wpri  togha/Ncmsc  fir/Ncmsg  thú/Pp2-s  ,/Fi  bail/Ncfsc  ó/Sp  Dhia/Ncmsc  ort/Pr2-s  ,/Fi  fear/Ncmsc  ,/Fi  áit/Ncfsc  a/Q-i"
"doc#23","./Fe </s><s> Is/Wp-i  mó/Aqc  an/Td-s  chosúlacht/Ncfsc  atá/Vmip---r  agat/Pr2-s  le/Sp  fear/Ncmsc  ,/Fi  ''/Fa  (/F  46/Mn  )/F  agus/Cc  níos/Uc  deireanaí/Aqc  fós/Rg  an/Td-s  oíche/Ncfsc  chéanna/Aqp  deir/Vmip|Ncfsc  Jack/Npmsc|Npmsg|Npmpg  Phaddy/Npmsg  leis/Pr3ms  ,/Fi  ''/Fa  Is/Wpri  togha/Ncmsc"," fir/Ncmsg"," thú/Pp2-s  ,/Fi  bail/Ncfsc  ó/Sp  Dhia/Ncmsc  ort/Pr2-s  ,/Fi  fear/Ncmsc  ,/Fi  áit/Ncfsc  a/Q-i  bhfuil/Vmip---d  fir/Ncmpc  gann/Aq--pg  ''/Fa  (/F  50/Mn  )/F  ./Fe </s><s> Bíodh/Vmm-3s  is/Cc  go/Cs  dtuigeann/Vmip  Tom/Npmsc  Connor/Npmsc  tábhacht/Ncfsc  na/Td-s  gné/Ncfsc  seo/Dd  dá/Spp-s  ghairm/Nv|Ncfsc  agus/Cc"
"doc#23","atá/Vmip---r  agat/Pr2-s  le/Sp  fear/Ncmsc  ,/Fi  ''/Fa  (/F  46/Mn  )/F  agus/Cc  níos/Uc  deireanaí/Aqc  fós/Rg  an/Td-s  oíche/Ncfsc  chéanna/Aqp  deir/Vmip|Ncfsc  Jack/Npmsc|Npmsg|Npmpg  Phaddy/Npmsg  leis/Pr3ms  ,/Fi  ''/Fa  Is/Wpri  togha/Ncmsc  fir/Ncmsg  thú/Pp2-s  ,/Fi  bail/Ncfsc  ó/Sp  Dhia/Ncmsc  ort/Pr2-s  ,/Fi"," fear/Ncmsc"," ,/Fi  áit/Ncfsc  a/Q-i  bhfuil/Vmip---d  fir/Ncmpc  gann/Aq--pg  ''/Fa  (/F  50/Mn  )/F  ./Fe </s><s> Bíodh/Vmm-3s  is/Cc  go/Cs  dtuigeann/Vmip  Tom/Npmsc  Connor/Npmsc  tábhacht/Ncfsc  na/Td-s  gné/Ncfsc  seo/Dd  dá/Spp-s  ghairm/Nv|Ncfsc  agus/Cc  go/Cs  mbaineann/Vmip  sé/Pp3mss"
"doc#23","(/F  46/Mn  )/F  agus/Cc  níos/Uc  deireanaí/Aqc  fós/Rg  an/Td-s  oíche/Ncfsc  chéanna/Aqp  deir/Vmip|Ncfsc  Jack/Npmsc|Npmsg|Npmpg  Phaddy/Npmsg  leis/Pr3ms  ,/Fi  ''/Fa  Is/Wpri  togha/Ncmsc  fir/Ncmsg  thú/Pp2-s  ,/Fi  bail/Ncfsc  ó/Sp  Dhia/Ncmsc  ort/Pr2-s  ,/Fi  fear/Ncmsc  ,/Fi  áit/Ncfsc  a/Q-i  bhfuil/Vmip---d"," fir/Ncmpc"," gann/Aq--pg  ''/Fa  (/F  50/Mn  )/F  ./Fe </s><s> Bíodh/Vmm-3s  is/Cc  go/Cs  dtuigeann/Vmip  Tom/Npmsc  Connor/Npmsc  tábhacht/Ncfsc  na/Td-s  gné/Ncfsc  seo/Dd  dá/Spp-s  ghairm/Nv|Ncfsc  agus/Cc  go/Cs  mbaineann/Vmip  sé/Pp3mss  an-sásamh/Ncmsc  as/Sp  a/Dp3ms  chuid/Ncfsc  ''/Fa"
"doc#23","teagaisc/Ncmsg  a/Sp  chur/Nv  chun/Sp  cinn/Ncmsg  ar/Sp  aon/Mc|Dq  bhealach/Ncmsc  atá/Vmip---r  ar/Sp  eolas/Ncmsc  agam/Pr1-s  ./Fe </s><s> (/F  90/Mn  )/F </s><s> Nuair/Cs  a/Q-p|Q-i|Q-r  choinníos/Vmip---r  Doc/Npmsc  Jennings/Npmsg|Npmpg  air/Pr3ms  ,/Fi  á/Spp-s  dhearbhú/Nv  gur/Wpdi|Wsdi  togha/Ncmsc"," fir/Ncmsg"," ab/Wsri  ea/Pp3-s  Críost/Npmsc|Ncmsc  agus/Cc  gur/Wpdi|Wsdi  cheart/Aqp|Ncmsc  an/Td-s  scéal/Ncmsc  a/Sp  fhágáil/Nv  mar/Sp  sin/Pd  ,/Fi  glacann/Vmip  Tom/Npmsc  lena/Spp-s  phointe/Ncmsc  ach/Cs  freagraíonn/Vmip  gur/Wpdi|Wsdi  Dia/Ncmsc  é/Pp3ms  Críost/Npmsc|Ncmsc  dó/Pr3ms  féin/Px  :/Fi"
"doc#23","gaire/Aqc  do/Sp  scornach/Ncfsc  Tom/Npmsg  i gcaitheamh/Spc  an/Td-s  achair/Ncmpc  ./Fe </s><s> Ní/Wp-in  hionann/Aqp  is/Wpri  Ralph/Npmsc  de/Sp  Bricassart/Npmsc  a/Q-p|Q-i|Q-r  dhearbhaíos/Vmip---r  de/Pr3ms  shíor/Aqp  is/Wpri  i/Sp  gcónaí/Ncmsc  nach/Wprin"," fear/Ncmsc"," atá/Vmip---r  ann/Pr3ms  ach/Cs  sagart/Ncmsc  ,/Fi  ach/Cs  a/Q-p|Q-i|Q-r  admhaíos/Vmip---r  san/Spa-s  am/Ncmsc  céanna/Aqp  gur/Q--s|Wpdi|Wsdi  líon/Vmis|Ncmsc  Meggie/Npmsc  Cleary/Npmsc  caochpholl/Ncmpg  istigh/Rd  ann/Pr3ms  nach/Qnr  dtiocfadh/Vmc  le/Sp  Dia/Ncmsc"
"doc#23","agus/Cc  an/Td-s  cur/Ncmsc  i/Sp  gcéill/Ncfsc  air/Pr3ms  ./Fe </s><s> ''/Fa  An/Td-s  rud/Ncmsc  is/Wpri  mó/Aqc  a/Q-r  chuir/Vmis  isteach/Rd  air/Pr3ms  ,/Fi  go/Cs  mb''/Ws-i  fhacthas/Vmis0--n  dó/Pr3ms  go/Q-s  raibh/Vmis---d|Vmsp  sé/Pp3mss  ag/Sp  cur/Nv  cluain/Ncfsc  ar/Sp  na/Td-p  daoine/Ncmpc  ,/Fi  saol/Ncmsc  an/Td-s"," fhir/Ncmsg"," phósta/Aqp  anois/Rg  aige/Pr3ms  agus/Cc  é/Pp3ms  freisin/Rg  ina/Spp-s  shagart/Ncmsc  ''/Fa  (/F  37/Mn  )/F  ./Fe </s><s> Is/Wp-i  móide/Aqc  a/Dp3fs  chiontaíl/Ncfsc  an/Td-s  cion/Ncmsg  atá/Vmip---r  ag/Sp  na/Td-p  daoine/Ncmpc  air/Pr3ms  agus/Cc  a/Dp3-p  muinín/Ncfsc  as/Pr3ms  dá/Spp-p|Spp-s|Spp-p|Spp-s"
"doc#23","an/Td-s  oileáin/Ncmsg  tosaithe/Av  ag/Sp  tarraingt/Nv  le/Sp  chéile/Ncmsc  ''/Fa  (/F  109/Mn  )/F  ./Fe </s><s> Comhartha/Av|Ncmsc  dóchais/Ncmsg|Ncmpc  do/Sp  thodhchaí/Ncfsc  an/Td-s  oileáin/Ncmsg  is/Wpri  ea/Pp3-s  Paddy/Npmsc  McEvilly/Npmsc  ,/Fi"," fear/Vmm-2s"," a/Q-i  bhfuil/Vmip---d  roinnt/Ncfsc  mhaith/Aq-fsc  léite/Av  aige/Pr3ms  ,/Fi  fiú/Ns-s  is/Wpri  go/Cs  ndúradh/Vmis0  faoi/Sp|Pr3ms  ar/Sp  an/Td-s  ábhar/Ncmsc  sin/Dd  gur/Wpdi|Wsdi  ''/Fa  communist/Ncfsc  ''/Fa  atá/Vmip---r  ann/Pr3ms  !/Fe </s><s> Faoi/Sp  thionchar/Ncmsc  Tom/Npmsg"
"doc#23","sé/Pp3mss  lena/Spp-s  chara/Ncmsc  pearsanta/Aqp  féin/Px  ,/Fi  An/Td-s  Taoiseach/Ncmsc  ,/Fi  agus/Cc  go/Cs  socrófaí/Vmc-0  cúrsaí/Ncmpc  ar/Sp  bhealach/Ncmsc  ''/Fa  níos/Uc  sibhialta/Aqc  ''/Fa  (/F  110/Mn  )/F  ná/Cc  agóid/Ncfsc|Nv|Vmis  ./Fe </s><s>","Fear/Vmm-2s"," den/Spa-s  seansaol/Ncmsc  a/Q-r  bhí/Vmis  ann/Pr3ms  -/Fb  Caitliceach/Ncmsc  den/Spa-s  chéad/Mo|Mc  scoth/Ncfsc  ,/Fi  ancaire/Ncmsc  choinsias/Ncmsc  an/Td-s  phobail/Ncmpc  ,/Fi  é/Pp3ms  níos/Vmip---r  coiméadaí/Ncmsc  ná/Cc  na/Td-p  sagairt/Ncmpc  ,/Fi"
"doc#23","as/Sp  reitric/Ncfsc  na/Td-s  miotaseolaíochta/Ncfsg  stairiúla/Aq-fsg  le/Sp  dúshlán/Ncmsc  chéile/Ncmsg  argóna/Ncmpc  a/Sp  thabhairt/Nv  :/Fi </s><s> I/Mr  bhfad/Ncmsc  sular/Cs-s  rugadh/Vmis0  thú/Pp2-s  ,/Fi  chuaigh/Vmis"," fir/Ncmpc"," mo/Dp1-s  linnse/Ncfsc-e  amach/Rd  le/Sp  go/Cs  bhféadfadh/Vmc  muid/Pp1-p  ár/Dp1-p  dtír/Ncfsc  agus/Cc  ár/Dp1-p  dteanga/Ncfsc  agus/Cc  ár/Dp1-p  gcultúr/Ncmsc  féin/Px  a/Sp  bheith/Nv  againn/Pr1-p  ./Fe </s><s> Agus/Cc  ní/Wp-in  placard/Ncmsc  a/Q-r  bhí/Vmis  ar/Sp"
"doc#23","fiú/Ns-s  go/Ua  mór/Aqp  í/Pp3fs  a/Dp3ms  léamh/Ncmsc  ./Fe </s><s> Thagair/Vmis  mé/Pp1-s  cheana/Rg  d''/Sp  úrscéal/Ncmsc  Richard/Npmsg|Npmpg  Power/Npmsc  ,/Fi  The/Aqp  Hungry/Xf  Grass/Npmsc  ,/Fi  scéal/Ncmsc  sagairt/Ncmsg  de/Sp  chineál/Ncmsc  eile/Dd  ar/Sp  fad/Ncmsc  ,/Fi"," fear/Ncmsc"," uaigneach/Aq-msc  céasta/Av|Aqp  a/Q-r  théas/Vmip---r  le/Sp  sagartóireacht/Ncmsc  trí/Ncmsg  mhaineachtain/Ncfsc  ,/Fi  geall/Ncmsc  leis/Pr3ms  ,/Fi  a/Q-p|Q-i|Q-r  admhaíos/Vmip---r  ,/Fi  ''/Fa  .../F  that/Ncmsc  ''s/Cc  what/Xf  I/Mr  preached/Ncfsc  ,/Fi  a/Uv"
"doc#23","ar/Sp  chroí/Ncmsc  istigh/Rd  an/Td-s  charachtair/Ncmpc  ,/Fi  má/Cs  tá/Vmip  a/Dp3ms  leithéid/Ncfsc  aige/Pr3ms  sa/Spa-s  chéad/Mo|Mc  áit/Ncfsc  ./Fe </s><s> I/Mr  leabhar/Ncmsc  Usher/Npmsg  plúchann/Vmip  an/Td-s  sagart/Ncmsc  diaganta/Aqp  an/Td-s"," fear/Ncmsc"," ,/Fi  agus/Cc  b''/Ws-i  fhéidir/Ns-s  gurb/Wpdi  é/Pp3ms  sin/Dd  teagasc/Ncmsc  an/Td-s  údair/Ncmsg  ./Fe </s><s> Más/Csw|Ncmsc  mar/Sp  sin/Pd  atá/Vmip---r  ,/Fi  bíodh/Vmm-3s  ./Fe </s><s> Ní/Wp-in  mar/Sp  sin/Pd  is/Wpri  léar/Ncmsc  an/Td-s  saol/Ncmsc  do/Sp  chuile/Dq  dhuine/Ncmsc  ,/Fi  agus/Cc  tá/Vmip  a/Dp3ms"
"doc#23","sin/Pd  i/Sp  gcás/Ncmsc  Phádraig/Npfsg|Npm-g  é/Pp3ms  ./Fe </s><s> Eascraíonn/Vmip  a/Dp3ms  thuras/Ncmsc  siúd/Pd  ó/Sp  easpa/Ncfsc  cinnteachta/Ncfsg  agus/Cc  creidimh/Ncmpc  agus/Cc  ó/Sp  éadóchas/Ncmsc  maidir/Sp  le/Sp  saol/Ncmsc  a/Dp3ms  linne/Ncfpc  ./Fe </s><s>","Fear/Ncmsc|Vmm-2s"," ar/Sp  an/Td-s  imeall/Ncmsc  ó/Sp  nádúr/Ncmsc  atá/Vmip---r  ann/Pr3ms  nár/Qnrs  aimsigh/Vmis---n  riamh/Rg  suaimhneas/Ncmsc  an/Td-s  bheith/Ncfsc  istigh/Rd  ná/Cc  an/Td-s  caidreamh/Ncmsc  bisiúil/Aq-msc  sin/Dd  leis/Sp  an/Td-s  dara/Mo  duine/Ncmsc  a/Q-r"
"doc#23","ní/Ncmsc|Ncfsc|Nv|Wp-in  botún/Ncmpg|Ncmsc  cló/Ncmsg|Ncmsc|Nv  atá/Vmip---r  ansin/Rl  sa/Spa-s  chás/Ncmsc  seo/Dd  ,/Fi  cheapfainn/Vmc-1s  )/F  ach/Cs  tá/Vmip  sé/Pp3mss  ag/Sp  cinnt/Ncfsc  orm/Pr1-s  é/Pp3ms  (/F  sic/Ncmpc  ./Fe </s><s> )/F  a/Sp  aimsiú/Nv  ''/Fa  (/F  74/Mn  )/F  ./Fe </s><s> Aonarán/Ncmsc  ab/Wsri  ea/Pp3-s  Pádraig/Npmsc  riamh/Rg  ,/Fi"," fear/Vmm-2s"," a/Q-r  chuaigh/Vmis  in aghaidh/Spc  stuif/Ncmsg  ,/Fi  agus/Cc  is/Wpri  amhlaidh/Rg  i/Sp  gcónaí/Ncmsc  dá/Spp-p|Spp-s|Spp-p|Spp-s  rogha/Ncfsc  comhluadair/Ncmsg  :/Fi  Stan/Npmsc  ,/Fi  Tom/Npmsc  Connor/Npmsc  (/F  ina/Spp-s  shagart/Ncmsc  óg/Aq-msc  radacach/Aq-msc"
"doc#23","an/Td-s  leabhair/Ncmsg  ./Fe </s><s> Le/Sp  go/Cs  n-iompródh/Vmc  an/Td-s  saothar/Ncmsc  a/Dp3ms  leithéid/Ncfsc  de/Sp  ráiteas/Ncmsc  aduain/Aq-msc  ,/Fi  níor/Qn-s|Ws-in  mhór/Ncmsc|Aqp|Vmis|Vmis---n  bunsmaoineamh/Ncmsc  an/Td-s  mheafair/Ncmpc  ,/Fi"," fear/Ncmsc"," a/Sp  bheith/Nv  ag/Sp  iompar/Nv  páiste/Ncmsg|Ncmsc  ,/Fi  a/Sp  chur/Nv  i/Sp  gcomhthéacs/Ncmsc  iniúchadh/Ncmsc  leanúnach/Aq-msc  a/Q-r  dhéanfaí/Vmc-0  ar/Sp  an/Td-s  déghnéasacht/Ncfsc  nó/Cc  ar/Sp  mhalartú/Nv"
"doc#23","ag/Sp  iompar/Nv  páiste/Ncmsg|Ncmsc  ,/Fi  a/Sp  chur/Nv  i/Sp  gcomhthéacs/Ncmsc  iniúchadh/Ncmsc  leanúnach/Aq-msc  a/Q-r  dhéanfaí/Vmc-0  ar/Sp  an/Td-s  déghnéasacht/Ncfsc  nó/Cc  ar/Sp  mhalartú/Nv  rôleanna/Xx  idir/Sp"," fir/Ncmpc"," agus/Cc  mná/Ncfpc  sa/Spa-s  Brave/Npmsc  New/Npmsc  World/Npmsc  ./Fe </s><s> Mar/Cs  a/Q-p|Q-i|Q-r  sheasas/Vmip---r  an/Td-s  meafar/Ncmsc  cuireann/Vmip  sé/Pp3mss  an/Td-s  léitheoir/Ncmsc  ar/Sp  mhíthreoir/Ncfsc  ar feadh/Spc  scathaimh/Ncfsc  fhada/Ncmpv"
"doc#23","chuid/Ncfsc  eile/Dd  ./Fe </s><s> Ní/Wp-in  de/Sp  thimpiste/Ncfsc  a/Q-p|Q-i|Q-r  tugtar/Vmip0  Muiréad/Npmsc  agus/Cc  Seosamh/Npmsc  ar/Sp  an/Td-s  lánúin/Ncfsc  thar/Sp  a/Sp  bheith/Nv  caomhantach/Aq  (/F  go/Ua  háirithe/Aqp  i/Sp  gcás/Ncmsc  an/Td-s"," fhir/Ncmsg"," )/F  a/Q-i  castar/Vmip0  do/Sp  Phádraig/Npmsc  ar/Sp  a/Dp3ms  bhealach/Ncmsc  go/Sp  Baile/Npmsc  Átha/Npmsg  Cliath/Npmsc  ./Fe </s><s> Cá/Rq  bhfágann/Vmip  sin/Pd  rôle/Xx  an/Td-s  reacaire/Ncmsg|Ncmsc  ?/Fq </s><s> Pádraig/Npmsc  aspal/Ncmpg  ,/Fi  nó/Cc"
"doc#23","go/Sp  Baile/Npmsc  Átha/Npmsg  Cliath/Npmsc  ./Fe </s><s> Cá/Rq  bhfágann/Vmip  sin/Pd  rôle/Xx  an/Td-s  reacaire/Ncmsg|Ncmsc  ?/Fq </s><s> Pádraig/Npmsc  aspal/Ncmpg  ,/Fi  nó/Cc  slánaitheoir/Ncmsc  ,/Fi  ar/Sp  Via/Npmsc  Dolorosa/Ncmpc  na/Td-s  Páise/Ncfsg  ,/Fi  nó/Cc  sin/Pd"," fear/Ncmsc"," ar/Wpsi|Wssi|Ws-q|Wsdq  a/Q-r  theitheadh/Vmih  lena/Spp-s  anam/Ncmsc  ón/Spa-s  gcumhacht/Ncfsc  shaolta/Ncmpg  a/Q-r  chuirfeadh/Vmc  de/Sp  dhroim/Ncmsc  seoil/Ncmsg  é/Pp3ms  ?/Fq </s><s> Turas/Ncmsc  Cásca/Ncfsg  a/Q-r  thugas/Vmis1s  sé/Pp3mss  i/Sp  dtreo/Ncfsc  láthair/Ncfsc  na/Td-s"
"doc#23","Standún/Ncmsc  ,/Fi  Súil/Ncfsc  le/Sp  Breith/Nv  ,/Fi  atá/Vmip---r  anois/Rg  ina/Spp-s  easpag/Ncmsc  ar/Sp  Thuaim/Npmsg  ,/Fi  a/Q-p|Q-i|Q-r  feictear/Vmip0  an/Wp-q|Wpdq  nua-idé-eolaíocht/Xx  seo/Pd  ina/Spp-p|Spp-s  steillebheatha/Ncfsc  ./Fe </s><s> Is/Wp-i  é/Pp3ms"," fear/Ncmsc"," ciniciúil/Aq-msc  an/Td-s  chórais/Ncmpc  anois/Rg  é/Pp3ms  a/Q-r  deir/Vmip  an/Td-s  rud/Ncmsc  ceart/Aq-msc  ,/Fi  a/Q-r  fheiceas/Vmip---r  an/Td-s  rud/Ncmsc  ceart/Aq-msc  agus/Cc  a/Q-r  dhéanas/Vmip---r  an/Td-s  rud/Ncmsc  ceart/Aq-msc  ,/Fi  a/Q-p|Q-i|Q-r  chomhlíonas/Vmip---r  an/Wp-q|Wpdq  rôle/Xx"
"doc#23","Bhonapart/Npmsc  Uí/Up  Chúnasa/Npmsc  á/I  nochtadh/Vmis0  ina/Spp-s  réalta/Nv--g  neamheolais/Ncmsg  chugam/Pr1-s  trí/Ncmsc  cheo/Ncmsg  draíochta/Ncfsg|Ncfpg|Ncfpc  an/Td-s  traidisiúin/Ncmpc  ./Fe </s><s> Mar/Cs  a/Q-r  déarfadh/Vmc-3s|Vmc-2p"," fear/Ncmsc"," Chiarraí/Npmsc  féin/Px  ,/Fi  áfach/Rg  ,/Fi  bhí/Vmis  breall/Ncfsc  orm/Pr1-s  ,/Fi  agus/Cc  breall/Ncfsc  mór/Aq-msc  ./Fe </s><s> Ní/Wp-in  beathaisnéis/Ncfsc  thraidisiúnta/Aqp  ''/Fa  phrimitíbheach/Ncmsc  ''/Fa  de/Sp  chuid/Ncfsc  na/Td-s"
"doc#23","ar/Sp  bith/Ns-s  mar/Sp|Cs  é/Pp3ms  ,/Fi  ach/Cs  Bildungsroman/Ncmsc  nua-aoiseach/Aq-msc  a/Q-p|Q-i|Q-r  rianaíos/Vmip---r  teacht/Ncmsc  in/Sp  inmhe/Ncfsc  mothaitheach/Aq-msc  ,/Fi  intleachtúil/Aq  agus/Cc  fisiciúil/Ncmsc"," fir/Ncmsg"," óig/Aq-msg  de/Sp  chuid/Ncfsc  na/Td-s  hÁite/Ncfsg  Thiar/Rd  ./Fe </s><s> Téann/Vmip  an/Td-s  reacaire/Ncmsc  ag/Sp  póirseáil/Ncfsc  in/Sp  eachtraí/Ncfpc  suntasacha/Aq--pc  (/F  dar/Csw|Vmip  leis/Pr3ms  )/F  a/Dp3ms  shaoil/Ncmsg  agus/Cc  cuireann/Vmip"
"doc#23","sin/Dd  )/F  agus/Cc  na/Td-s  seanmhná/Ncfsg  :/Fi  ''/Fa  .../F  na/Td-s  súile/Ncfsg  ag/Sp  léim/Nv  as/Sp  a/Dp3-p  gceann/Ncmsc  ag/Sp  féachaint/Nv  go/Ua  géar/Aqp  ar/Sp  an/Td-s  ngarsúinín/Ncmsg  a/Q-r  bhí/Vmis  ar/Sp  a/Mn  chéad/Mc  triail/Ncfsc  mar/Sp|Cs"," fhear/Ncmsc|Vmis"," ''/Fa  (/F  LG/Npmsc|Y  ,/Fi  15/Mn  )/F  ./Fe </s><s> Nuair/Cs  a/Q-p|Q-i|Q-r  theagmhaíos/Vmip---r  sé/Pp3mss  leis/Sp  an/Td-s  gcorp/Ncmsc  fuar/Aq-msc  ,/Fi  áfach/Rg  ,/Fi  ligeann/Vmip  sé/Pp3mss  scréach/Ncfsc  chráite/Aqp  le/Sp  teann/Ncmsc  faitís/Ncmsg  agus/Cc  deimhníonn/Vmip"
"doc#23","ina/Spp-s  dhán/Ncmsc  ''/Fa  Cnoc/Npmsc  Mellerí/Npmsc  ''/Fa  (/F  Ó/Sp  Ríordáin/Npmsc  1952,/Mn  64-68/Mn  )/F  :/Fi </s><s> Buaileann/Vmip  clog/Ncmsc  an/Td-s  staidéir/Ncmsg  ./Fe </s><s> Bailímid/Vmip1p  linn/Pr1-p|Ncfsc  go/Ua  humhal/Aqp  don/Spa-s  riail/Ncfsc  ./Fe </s><s> Triúr/Ncmsc"," óigfhear/Ncmpg"," ag/Sp  iarraidh/Nv  brí/Ncfsc|Ncfsg  a/Sp  bhaint/Nv  as/Sp  a/Dp3ms  nádúr/Ncmsc  féin/Px  ,/Fi  as/Sp  a/Dp3ms  rólanna/Ncfpc  deifriúla/Ncmpc  laistigh/Rl  de/Sp  theorainn/Ncfsc  an/Td-s  nádúir/Ncmsg  sin/Dd  ./Fe </s><s> Sinn/Pp1-p  chomh/Ri"
"doc#23","ealaíonta/Aqp  so/Dd  ar/Sp  fad/Ncmsc  ./Fe </s><s> (/F  GLL/Y  ,/Fi  138-139/Mn  )/F </s><s> Is/Wp-i  í/Pp3fs  an/Td-s  tuiscint/Ncfsc  dhiamhair/Aq-fsc  chéanna/Aqp  ar/Sp  mhianach/Ncmsc  na/Td-s  healaíne/Ncfsg  atá/Vmip---r  ar/Sp  chúl/Ncmsc  dhearcadh/Nv"," fhear/Ncmpg"," déanta/Av|Aqp  na/Td-s  naomhóg/Ncfsc  ón/Spa-s  Oileán/Ncmsc  ar/Sp  a/Dp3ms  cheird/Ncfsc  féin/Px  ./Fe </s><s> Ní/Wp-in  hamháin/Aqp  sin/Dd  ,/Fi  ach/Cs  is/Wpri  é/Pp3ms  bráithreachas/Ncmsc  na/Td-s  healaíne/Ncfsg  is/Wpri  cionsiocair/Ncfsc  leis/Sp  an/Td-s"
"doc#23","an/Td-s  duine/Ncmsg  agus/Cc  a/Q-p|Q-i|Q-r  bhuanaíos/Vmip---r  gné/Ncfsc  éigin/Aq-fsc  den/Spa-s  daonnacht/Ncfsc  mar/Sp  fhál/Ncmsc  in aghaidh/Spc  an/Td-s  bháis/Ncmsg  ,/Fi  an/Td-s  neamhní/Ncmsc  agus/Cc  an/Td-s  chiúnais/Ncmsg  :/Fi </s><s> Mhínigh/Vmis  sé/Pp3mss  [/F"," fear/Ncmsc"," déanta/Av|Aqp  na/Td-s  naomhóg/Ncfsc  ]/F  úsáid/Ncfsc|Nv|Vmis  gach/Dq  uirlíse/Ncfsc-e  dá/Cs  raibh/Vmis---d  aige/Pr3ms  do/Sp  na/Td-p  daill/Ncmpc  sa/Spa-s  stiúideo/Ncmsc|Ncmsg  ./Fe </s><s> Cuimhním/Vmm-1s|Vmip1s  go/Q-s  raibh/Vmis---d|Vmsp  sé/Pp3mss  ag/Sp  treorú/Nv  na/Td-s  cainte/Ncfsg  ar/Sp"
"doc#23","phopchultúr/Ncmsc  na/Td-s  linne/Ncfpc  .../F  atá/Vmip---r  chomh/Ri  caol/Aqp  le/Sp  cú/Ncmsc  ''/Fa  (/F  GLL/Y  ,/Fi  60/Mn  )/F  a/Dp3ms  rogha/Ncfsc  seachas/Sp  ''/Fa  an/Td-s  bhean/Ncfsc  bhreá/Aq-fsc  throm/Aq-fsc  ''/Fa  (/F  GLL/Y  ,/Fi  60/Mn  )/F  a/Q-p|Q-i|Q-r  mholas/Vmip---r"," fear/Ncmsc"," an/Td-s  Oileáin/Ncmsg  Tiar/Npmsc  ,/Fi  agus/Cc  tá/Vmip  sé/Pp3mss  cinnte/Av|Aqp  go/Cs  mbeadh/Vmc  a/Dp3fs  chomhaosaigh/Ncfsc  ar/Sp  aon/Mc|Dq  intinn/Ncfsc  leis/Pr3ms  ./Fe </s><s> Ina/Npfsc  theannta/Ncmsg  sin/Dd  ,/Fi  is/Wpri  beag/Aqp|Ncmsc  leis/Sp"
"doc#23","straein/Ncfsc  ./Fe </s><s> Cé/Pq  méid/Ncmsc|Ncfsc  míle/Ncmsg  a/Dp3ms  mharaíse/Ncmsc-e  aréir/Aqp  ?/Fq </s><s> Cé/Pq  méid/Ncmsc|Ncfsc  míle/Ncmsg  a/Dp3fs  mharaíosa/Ncmpc  ?/Fq </s><s> Is/Cc  mór/Aqp|Ncmsc  an/Td-s  seó/Ncmsc  sinn/Pp1-p  cé/Cs  go/Cs  bhfuilim/Vmip1s-d  in/Sp  amhras/Ncmsc  gur/Wpdi|Wsdi  fearr/Aqc  d''/Q"," fhear/Vmis"," farraige/Ncfsc  mise/Pp1-s-e  ná/Cc  tusa/Pp2-s-e  ./Fe </s><s> Sinne/Pp1-pse  laochra/Ncmpc  Fáil/Ncmsg  ./Fe </s><s> Chónódh/Vmc  Homer/Npmsc  ar/Sp  an/Td-s  mbaile/Ncmsc  seo/Dd  ./Fe </s><s> Ní/Qn  chuirfeadh/Vmc----n  aon/Dq  diabhal/Ncmsc  mairg/Ncmsg  faoin/Spa-s  spéir/Ncfsc"
"doc#23","léi/Pr3fs  go/Ua  buan/Aqp  (/F  GFC/Y  ,/Fi  133/Mn  )/F  ./Fe </s><s> Ciúta/Ncmsc  oibiachtúlachta/Ncmpc  ar/Sp  ndóigh/Ncfsc  don/Spa-s  ráiteas/Ncmsc  aeistéiticiúil/Ncfsc  atá/Vmip---r  anseo/Rl  -/Fb  agus/Cc  ní/Qn  inseodh/Vmc----n"," fear/Ncmsc"," Chiarraí/Npmsc  aon/Dq  bhréag/Ncfsc|Vmis  gan/Sp  dabht/Ncmsc  ,/Fi  go/Ua  háirithe/Aqp  agus/Cc  é/Pp3ms  i mbun/Spc  leannán/Ncmpg  a/Sp  mhealladh/Nv  !/Fe </s><s> (/F  Ní/Ncmsc|Ncfsc|Wp-in  miste/Aqp  a/Sp  lua/Nv  ,/Fi  áfach/Rg  ,/Fi  go/Cs  bhfilleann/Vmip  an/Td-s"
"doc#23","a/Sp  mhealladh/Nv  !/Fe </s><s> (/F  Ní/Ncmsc|Ncfsc|Wp-in  miste/Aqp  a/Sp  lua/Nv  ,/Fi  áfach/Rg  ,/Fi  go/Cs  bhfilleann/Vmip  an/Td-s  bhean/Ncfsc  ar/Sp  an/Td-s  bhFrainc/Npmsc|Npfsc  i/Sp  ndeireadh/Ncmsc  na/Td-s  feide/Ncfsg  agus/Cc  nach/Qnr  bhfágtar/Vmip0  ag/Sp  an/Td-s"," bhfear/Ncmsc"," ach/Cs  cuimhní/Ncfpc  deasa/Aq--pc  ar/Sp  an/Td-s  ngrá/Ncmsg  a/Q-r  bhí/Vmis  le/Sp  bheith/Nv  buan/Aqp  síoraí/Aqp  ./Fe </s><s> )/F  Ina/Npfsc  theannta/Ncmsg  sin/Dd  ,/Fi  is/Wpri  cailín/Ncmsc  as/Sp  Baile/Npmsc  Átha/Npmsg  Cliath/Npmsc  a/Q-r  thugas/Vmis1s  suntas/Ncmsc"
"doc#23","síc-chultúrtha/Ncmpc  eile/Dd  de/Sp  chuid/Ncfsc  an/Td-s  leabhair/Ncmsg  ./Fe </s><s> San/Ns-s  am/Ncmsc  céanna/Aqp  is/Wpri  léar/Ncmsc  sa/Spa-s  dá/Spp-s  chás/Ncmsc  cé/Ncfsg  rinne/Ncfsg  an/Td-s  síolteagasc/Ncmsc  ./Fe </s><s> Ba/Ws-i  tar éis/Spc  don/Spa-s"," fhear/Ncmsc"," aniar/Aqp  scéal/Ncmsc  Inis/Npmsg  Tuaisceart/Ncmpg|Ncmsc  a/Dp3ms  inseacht/Ncmsc  dá/Spp-p|Spp-s|Spp-p|Spp-s  leannán/Ncmsc  a/Q-r  dhearbhaigh/Vmis  an/Td-s  Francach/Npmsc  mná/Ncfsg  ''/Fa  go/Cs  bhfuil/Vmip---d  gá/Ncmsc  againn/Pr1-p  go/Ua  léir/Aqp  ,/Fi  is/Wpri  cuma/Ncfsc|Aqp  cén/Pq--s"
"doc#23","i/Sp  gCorca/Ncfsc  Dhuibhne/Npfsg  le linn/Spc  an/Td-s  tsamhraidh/Ncmsg  ./Fe </s><s> Maidir/Sp  leis/Sp  na/Td-p  gearrscéalta/Ncmpc  ,/Fi  i dteannta/Spc  na/Td-p  scéalta/Ncmpc|Ncmpg  thuasluaite/Av  faoi/Sp"," fhir/Ncmpc"," agus/Cc  mhná/Ncfpc  ag/Sp  tóraíocht/Nv  sásaimh/Ncmpc|Ncmsg  ag/Sp  dioscónna/Ncmpc  cathrach/Ncfsg  ,/Fi  leathnaíonn/Vmip  Ó/Sp  Cíobháin/Npmsc  a/Dp3ms  chuid/Ncfsc  iniúchta/Nv--g|Ncmsg  go dtí/Spc  réimsí/Ncmpg  eile/Dd  den/Spa-s"
"doc#23","na/Td-s  léithe/Ncfsg  seachas/Sp  i/Sp  dtreo/Ncfsc  an/Td-s  ghealais/Ncmsg  chinnte/Aqp  ,/Fi  fearacht/Sp  Mhaidhc/Npmsc  in/Sp  An/Td-s  Gealas/Ncmsc  i/Sp  Lár/Ncmsc  na/Td-s  Léithe/Ncfsg  :/Fi </s><s> Deir/Vmip  duine/Ncmsc  éigin/Aq-msc  leis/Sp  an/Td-s"," bhfear/Ncmsc"," a/Q-r  ghlan/Vmis  an/Td-s  claí/Ncmsc  go/Q-s  raibh/Vmis---d|Vmsp  sé/Pp3mss  tarraingthe/Av  aige/Pr3ms  isteach/Rd  ó/Sp  Bharr/Npmsg  Liath/Npfsg|Npmsg|Npmsc  ./Fe </s><s> Deir/Vmip  sin/Pd  ''/Fa  ambaiste/I  gur/Wpdi|Wsdi  dócha/Aqp|Aqc  é/Pp3ms  ./Fe </s><s> ''/Fa  An/Td-s  freagra/Ncmsc  chomh/Ri"
"doc#23","chomh/Ri  neamhchinnte/Aqp  mar/Cs  gur/Wpdi|Wsdi  suimiúla/Aqc  go/Ua  mór/Aqp  ealaín/Ncfsc  na/Td-p  bhfocal/Ncmsc  sa/Spa-s  tslí/Ncfsc  sin/Dd  ,/Fi  ní/Wp-in  toisc/Ncfsc  go/Cs  bhfuil/Vmip---d  aon/Mc  fhreagra/Ncmsc  amháin/Aqp  ag/Sp"," fear/Ncmsc"," na/Td-s  Gaeltachta/Ncfsg  agus/Cc  gurb/Wpdi  é/Pp3ms  sin/Dd  n/Xx  ''/Fa  fheadar/Ncmsc  ,/Fi  faoi/Pr3ms  mar/Cs  a/Q-r  cheaptar/Vmip0  don/Spa-s  dream/Ncmsc  fáiscthe/Av|Aqp  go/Cs  bhfuil/Vmip---d  gach/Dq  eolas/Ncmsc  orthu/Pr3-p  ar/Sp  a/Dp3-p  mbéal/Ncmsc  agus/Cc"
"doc#23","atá/Vmip---r  ar/Sp  a/Dp3ms  chompord/Ncmsc  go/Ua  hiomlán/Aqp  lena/Spp-s  fhriotal/Ncmsc  liteartha/Aqp  ./Fe </s><s> Murab/Csws  ionann/Aqp  is/Wpri  scríbhneoirí/Ncmpc  mar/Sp  Alan/Npmsc  Titley/Npmsc  ,/Fi  go/Ua  háirithe/Aqp  in/Sp  An/Td-s"," Fear/Ncmsc"," Dána/Aqp  (/F  1993/Mn  )/F  ,/Fi  nó/Cc  Máirtín/Npmsc  Ó/Sp  Cadhain/Npmsc  agus/Cc  fraoch/Ncmsc  focal/Ncmpg  air/Pr3ms  ,/Fi  ní/Wp-in  nós/Ncmsc  le/Sp  Ó/Sp  Cíobháin/Npmsc  spraoi/Ncmsg  saothraithe/Av  macallach/Aq"
"doc#23","Ó/Sp  Domhnaill/Npmsc  ,/Fi  agus/Cc  ar/Sp  an/Td-s  meas/Ncmsc  a/Q-r  bhí/Vmis  ag/Sp  muintir/Ncfsc  Chonamara/Npmsg  ar/Sp  leithéid/Ncfsc  Mhicil/Npmsc  Diarmada/Npm-g|Npmsg  Uí/Up  Chlochartaigh/Npfsg  as/Sp  Muighinis/Npmsc  ,/Fi  an/Td-s"," fear/Ncmsc"," a/Q-r  chríochnaigh/Vmis  móramhrán/Ncmsc  Choilm/Ncmsg  de/Sp  Bhailís/Ncfsc  ,/Fi  ''/Fa  Cúirt/Ncfsc  an/Td-s  tSrutháin/Npmsg  Bhuí/Npfsg  ''/Fa  agus/Cc  a/Q-i  bhfuil/Vmip---d  a/Sp  chaoineadh/Nv  cáiliúil/Aqp  féin/Px  ar/Sp  a/Dp3ms"
"doc#23","é/Pp3ms  ,/Fi  ar/Sp  a/Dp3-p  gcúl/Ncmsc  ,/Fi  agus/Cc  gurb/Wpdi  é/Pp3ms  a/Dp3-p  nglór/Ncmsc  sainghlór/Ncmsc  an/Td-s  traidisiúin/Ncmpc  sin/Dd  mar/Cs  a/Q-p|Q-i|Q-r  feictear/Vmip0  inniu/Rt  é/Pp3ms  ./Fe </s><s> Is/Wp-i  iomaí/Aqc  scoláire/Ncmsg|Ncmsc  ,/Fi  criticeoir/Ncmsc  nó/Cc"," fear/Vmm-2s"," léinn/Ncmpc  ,/Fi  áfach/Rg  ,/Fi  a/Q-r  déarfadh/Vmc-3s|Vmc-2p  nach/Qnr  bhfuil/Vmip---d  san/Spa-s  fhilíocht/Ncfsc  seo/Dd  ach/Cs  filíocht/Ncfsc  bhéil/Ncmsg  ,/Fi  ''/Fa  folk/Xf  ''/Fa  ,/Fi  ''/Fa  popular/Ncmsc  ''/Fa  nó/Cc  fiú/Ns-s  an/Td-s  focal/Ncmpg  gránna/Aqp  sin/Dd"
"doc#23","John/Npmsg|Npmpg  Derb/Npmsc  ,/Fi  mar/Sp  shampla/Ncmsc  ;/Fi  agus/Cc  céard/Pq  a/Q-r  dhéanfadh/Vmc  mac/Ncmsc  an/Td-s  chait/Ncmsg  ar/Sp  aon/Mc|Dq  nós/Ncmsc  ach/Cs  luch/Ncfsc  a/Sp  mharú/Nv  :/Fi </s><s> Molaimse/Vmip1s--e  an/Td-s  bád/Ncmsc  ,/Fi  Ach/Cs  molaim/Vmip1s  an/Td-s"," fear/Ncmsc"," féin/Px  go/Ua  hard/Aqp  ,/Fi  De/Sp  shloinne/Ncmsc  Uí/Up  Fhlatharta/Npmsc  é/Pp3ms  ,/Fi  Mac/Ncmsc  é/Pp3ms  le/Sp  Cóil/Npmsc  Choilm/Ncmsg  Derb/Npmsc  ./Fe </s><s> (/F  CSÉ/Y  27/Mn  )/F </s><s> Tagraítear/Vmip0  go/Ua  minic/Aqp  sna/Spa-p  hamhráin/Ncmpc  freisin/Rg"
"doc#23",",/Fi  áfach/Rg  ,/Fi  agus/Cc  an/Td-s  méid/Ncmsc  sin/Dd  níos/Uc  luaithe/Aqc  ,/Fi  ná/Cc  mar/Cs  a/Q-p|Q-i|Q-r  tuigtí/Vmih0  go/Sp  nuige/Ncfsc  seo/Dd  ./Fe </s><s> Tá/Vmip  sé/Pp3mss  léirithe/Av  ag/Sp  Breandan/Npmsc  Bradshaw/Npmsc  chomh/Ri  maith/Aqp  gur/Wpdi|Wsdi"," fear/Ncmsc"," de/Sp  chuid/Ncfsc  an/Wp-q|Wpdq  Renaissance/Xx  a/Q-r  bhí/Vmis  i/Sp  Mánus/Npmsc  Ó/Sp  Domhnaill/Npmsc  ,/Fi  údar/Ncmsc  Betha/Npmsc  Colaim/Npmsg  Cille/Ncfsg  ,/Fi  sa/Spa-s  méid/Ncmsc  agus/Cc  go/Q-s  raibh/Vmis---d|Vmsp  sé/Pp3mss  ag/Sp  briseadh/Vmis0  go/Ua"
"doc#23","ó/Sp  fhilíocht/Ncfsc  an/Td-s  tonnbhriste/Ncfsc  anuas/Rd  go dtí/Spc  filí/Ncmpg  pobail/Ncmsg|Ncmpc  an/Td-s  19ú/Mo  haois/Ncfsc  ,/Fi  gan/Sp  trácht/Nv  ar/Sp  fhilí/Ncmpc  na/Td-s  Gaeltachta/Ncfsg  inniu/Rt  ná/Cc  ar/Wpsi|Wssi|Ws-q|Wsdq  ''/Fa  thrian/Ncmsc"," bhfear/Ncmpg"," nÉireann/Ncmsc  re/Xf  nuafhilíocht/Ncfsc  ''/Fa  Uí/Up  Chruadhlaoich/Npmsc  ./Fe </s><s> Ní/Wp-in  in/Sp  aon/Mc|Dq  líne/Ncfsc  aonfhoirmeach/Ncfsc  loighiciúil/Ncmsg  rialta/Aqp  a/Q-p|Q-i|Q-r  fhásas/Vmip---r  traidisiún/Ncmsc  ar/Sp"
"doc#23","ligthe/Av  i/Sp  ndearmad/Ncmsc  ./Fe </s><s> Imíonn/Vmip  sin/Pd  agus/Cc  tagann/Vmip  seo/Pd  ,/Fi  agus/Cc  níor/Qn-s  siocadh/Vmis0--n  dioscúrsa/Ncmsc-e  na/Td-s  Gaeilge/Npfsg  ,/Fi  an/Td-s  friotal/Ncmsc  sin/Dd  trína/Spr  dtéann/Vmip"," fear/Ncmsc"," nó/Cc  bean/Ncfsc  na/Td-s  Gaeilge/Npfsg  i/Sp  ngleic/Ncfsc  leis/Sp  an/Td-s  saol/Ncmsc  ina/Spp-p  dtimpeall/Ncmsc  ,/Fi  le/Sp  saothar/Ncmsc  leithéidí/Ncfpg  Uí/Up  Bhruadair/Npfsg  agus/Cc  Uí/Up  Rathaille/Npmsc  ./Fe </s><s> Meileann/Vmip"
"doc#23","chruthaitheach/Aq-fsc  idir/Sp  an/Td-s  dá/Spp-s  ghné/Ncfsc  seo/Dd  a/Dp3fs  thagas/Ncmsc  an/Td-s  forás/Ncmpg  ,/Fi  an/Td-s  fhorbairt/Ncfsc  ,/Fi  i/Sp  ndeireadh/Ncmsc  báire/Ncmsg  an/Td-s  bheatha/Ncfsc  féin/Px  ./Fe </s><s> 3./Mn  Trian/Ncmsc"," bhfear/Ncmpg"," Éireann/Npfsg  re/Xf  nuafhilíocht/Ncfsc </s><s> Le/Sp  blianta/Ncfpc  beaga/Aq--pc  anuas/Rd  tá/Vmip  buíon/Ncfsc  filí/Ncmpg  Gaeilge/Npfsg|Npfsc  tagtha/Av  chun/Sp  cinn/Ncmsg  a/Q-i  bhfuil/Vmip---d  fadhb/Ncfsc  seo/Dd  an/Td-s  dúchais/Ncmpc  ag/Sp  dó/Nv"
"doc#23","i/Sp  dtús/Ncmsc  na/Td-p  seachtóidí/Ncmpg  ,/Fi  gur/Wpdi|Wsdi  ar/Sp  éigean/Ncmsc  a/Q-p|Q-i|Q-r  d''/Q  fhéadfaí/Vmc-0  iad/Pp3-p  a/Sp  aithint/Nv  ó/Sp  chainteoirí/Ncmpc  dúchais/Ncmsg  ./Fe </s><s> Ainneoin/Ns-s  dhrochstaid/Ncfsc  eisiach/Ncmsc"," fhear/Ncmpg"," fuinidh/Ncmsg|Ncmpc  ,/Fi  aithnítear/Vmip0  ar/Sp  shaothar/Ncmsc  na/Td-p  bhfilí/Ncmpg  seo/Dd  gurb/Wpdi  ann/Pr3ms  do/Sp  na/Td-p  bealaí/Ncmpc  éalaithe/Av  ,/Fi  gur/Wpdi|Wsdi  féidir/Ns-s  réiteach/Nv|Ncmsc|Ncmpg  a/Dp3-p  gcuid/Ncfsc  fadhbanna/Ncfpg  a/Sp"
"doc#23","chúrsaí/Ncmpc  comhfheasa/Ncmsg  ,/Fi  má/Cs  thuigeann/Vmip  ''/Fa  Tomás/Npmsc  an/Td-s  mhacnaimh/Ncfsc  ''/Fa  an/Wp-q|Wpdq  ''/Fa  Tomás/Npmsc  aneas/Rd  ''/Fa  ,/Fi  níl/Npfsc|Vmip---n  mórán/Ncmsc  amhrais/Ncmsg  ann/Pr3ms  ach/Cs  nach/Qnr  dtuigfeadh/Vmc  an/Td-s"," fear/Ncmsc"," aneas/Rd  é/Pp3ms  -/Fb  ach/Cs  sin/Pd  léiriú/Ncmsc|Nv  eile/Dd  ar/Sp  mheilt/Nv  an/Td-s  mhuilinn/Ncmsg  nach/Wprin  féidir/Ns-s  casadh/Nv|Ncmsc  in aghaidh/Spc  a/Dp3ms  chúil/Ncfsc|Ncmpc  !/Fe </s><s> I/Mr  saothrú/Ncmsc  na/Td-s  teanga/Ncfsg  féin/Px  is/Wpri  mó/Aqc  a/Q-p|Q-i|Q-r"
"doc#23","murab/Csws  ionann/Aqp  is/Wpri  indibhidí/Ncfpc  comhfhiosacha/Aq--pc  le/Sp  léargas/Ncmsc  cruinn/Aq-msc  ar/Sp  chinniúint/Ncfsc  shainiúil/Aq-fsc  phearsanta/Aqp  dá/Spp-p  gcuid/Ncfsc  féin/Px  fearacht/Sp"," fhear/Ncmpg"," fuinidh/Ncmsg|Ncmpc  na/Td-s  haoise/Ncmsc-e  seo/Dd  ,/Fi  más/Csw  fíor/Aqp  dó/Pr3ms  féin/Px  ./Fe </s><s> Dá/Spp-s  bharr/Ncmsc  seo/Dd  ,/Fi  bíonn/Vmig  an/Td-s  chontúirt/Ncfsc  ann/Pr3ms  don/Npmsc  té/Pi  ar/Sp  mian/Ncfsc  leis/Sp  tarraingt/Nv  ar/Sp  an/Td-s"
"doc#23","ag/Sp  teacht/Nv  chugat/Pr2-s  sa/Spa-s  doircheacht/Ncmsc  cosnocht/Ncmpg|Ncmsg  ,/Fi  déadgheal/Ncmsc  is/Wpri  a/Dp3ms  shúile/Ncfpc  lán/Aq--pg  de/Sp  rógaireacht/Ncfsc  ./Fe </s><s> (/F  DD/Npmsc|Y  87/Mn  )/F </s><s> Murar/Cs-s|Csws  seobhaineachas/Ncmsc"," fir/Ncmsg"," mar/Sp  ráiteas/Ncmsc  é/Pp3ms  ,/Fi  ní/Wp-in  dóigh/Ncfsc  liom/Pr1-s  go/Cs  bhfuil/Vmip---d  aon/Mc|Dq  amhras/Ncmsc  faoi/Pr3ms  ach/Cs  gurb/Wpdi  é/Pp3ms  guth/Ncmsc  Nuala/Npf-g|Npfsg|Npf-g|Npfpg  Ní/Up  Dhomhnaill/Npmsc  an/Td-s  chéad/Mo|Mc  ghuth/Ncmsc  fírinneach/Aq-msc  mná/Ncfsg|Ncfpc  i/Sp"
"doc#23","an/Td-s  traidisiúin/Ncmpc  ,/Fi  Eibhlín/Npfsc  Dubh/Aq-msc  ,/Fi  Máire/Npfsc  Bhuí/Npfsg  ,/Fi  fiú/Ns-s  Bean/Npmsc  Uí/Up  Raghallaigh/Npmsc  ,/Fi  baintreach/Ncfsc  Liam/Npfsg|Npm-g|Npmsg|Npm-g  ,/Fi  a/Q-r  chum/Vmis  an/Td-s  caoineadh/Ncmsc  cáiliúil/Aq-msc  ar/Sp|Qq-s|Q-p|Q-is|Wpsi|Wssi|Ws-q|Wsdq  a/Q-i"," fear/Ncmsc"," a/Q-p|Q-i|Q-r  báthadh/Vmis0|Vmih  lá/Ncmsc  a/Dp3-p  mbainise/Ncfsg  ,/Fi  amhrán/Ncmsc  a/Q-i  mbaineann/Vmip  Nuala/Npfsc  féin/Px  macalla/Ncmsc  soiléir/Aq-msc  as/Pr3ms  ina/Spp-s  dán/Ncmsc  teann/Aq-msc  feimineach/Ncfsc  ''/Fa  Táimid/Vmip1p  damanta/Aqp  ,/Fi  a/Dp3fs"
"doc#23",",/Fi  fréamhshamhail/Ncfsc  ghaiscíoch/Ncmpg  sheansaol/Ncmsc  Chonamara/Npmsg  ,/Fi  saol/Ncmsc  an/Td-s  chomhthionóil/Ncmsg  fhuinniúil/Aq-msg  fhuinte/Av  ,/Fi  áit/Ncfsc  arbh/Wpsi|Wsdq|Ws-q|Wssi  e/Xf  sainrôle/Xx  an/Td-s"," fhir/Ncmsg"," cnoc/Ncmpg|Ncmsc  ,/Fi  cladach/Ncmsc  is/Wpri  garraí/Ncfpc|Ncmsc  a/Sp  cheansú/Nv  len/Sp  é/Pp3ms  féin/Px  agus/Cc  a/Dp3ms  líne/Ncfsc  a/Sp  thabhairt/Nv  slán/Ncmpg|Ncmsc  ./Fe </s><s> Den/Spa-s  ghlúin/Ncfsc  bhuan/Aq-fsc  gan/Sp  athrú/Nv  é/Pp3ms  Beairtle/Npmsc  ,/Fi  ''/Fa  carcair/Ncfsc"
"doc#23","agus/Cc  gaois/Ncfsc  na/Td-s  muintire/Ncfsg  glacadh/Ncmsc  gan/Sp  cheist/Ncfsc  leis/Sp  an/Td-s  gcreideamh/Ncmsc  cóir/Aq-msc  ón/Spa-s  gcléir/Ncfsc  ,/Fi  mar/Sp  shampla/Ncmsc  ,/Fi  ní/Wp-in  mar/Sp  sin/Pd  do/Sp  Bheairtle/Npmsc  arb/Ncmsc  é/Pp3ms  a/Q-r"," fhear/Vmis"," féin/Px  é/Pp3ms  -/Fb  ach/Cs  féach/Vmm-2s  gur/Wpdi|Wsdi  anuas/Rd  le/Sp  hoidhreacht/Ncfsc  a/Q-p|Q-i|Q-r  fuair/Vmis  sé/Pp3mss  an/Td-s  meafar/Ncmsc  lena/Spp-s  chur/Nv  in/Sp  iúl/Ncmsc  :/Fi  ''/Fa  Is/Wpri  sionnach/Ncmsc  mór/Aq-msc  é/Pp3ms  Dia/Ncmsc  ,/Fi  ''/Fa  a/Dp3fs|Q-p|Q-i|Q-r  deir/Vmip|Ncfsc  Beairtle/Npmsc  :/Fi"
"doc#23","na/Td-s  Ceathrú/Mo  Rua/Npmsc  ná/Cc  i/Sp  nithe/Ncmpc  ''s/Cc  eanóracha/Ncmpc  ''/Fa  ,/Fi  gan/Sp  trácht/Nv  ar/Sp  an/Td-s  gcineál/Ncmsc  puismhná/Ncfsg  ,/Fi  i/Sp  bhfriotal/Ncmsc  Uí/Up  Chadhain/Npfsg  ,/Fi  a/Q-r  bhíos/Vmih---r|Vmis1s|Vmig---r  ag/Sp  siseáil/Nv  an/Td-s"," tseanfhir/Ncmsg"," sa/Spa-s  chúinne/Ncmsg  -/Fb  a/Dp3fs  hathair/Ncmsc|Ncfsc  -/Fb  agus/Cc  é/Pp3ms  ag/Sp  seanchas/Ncmsc  leis/Pr3ms|Sp  faoi/Sp  chúrsaí/Ncmpc  an/Td-s  tsaoil/Ncmsg  mar/Cs  is/Wpri  léar/Ncmsc  dó/Pr3ms  féin/Px  iad/Pp3-p  ?/Fq </s><s> Tá/Vmip  cuid/Ncfsc  mhaith/Aq-fsc  amhrán/Ncmpg|Ncmsc  á/Spp-p"
"doc#23","féin/Px  a/Q-r  labhair/Vmis  an/Td-s  méid/Ncmsc  sin/Dd  i/Sp  gcaismirt/Ncfsc  fhilíochta/Ncfsg  aníos/Rd  ón/Spa-s  uaigh/Ncfsc  lena/Spp-s  chomhfhile/Ncmsc  san/Spa-s  aois/Ncfsc  seo/Dd  ,/Fi  díol/Nv|Ncmsc  caismirte/Ncfsg  é/Pp3ms"," fear/Ncmsc"," a/Dp3ms  agallaimh/Ncmpc  i/Sp  mbráithreachas/Ncmsc  na/Td-s  ceirde/Ncfsg  dúchais/Ncmsg|Ncmpc  mar/Cs  is/Wpri  léar/Ncmsc  ón/Spa-s  gcríoch/Ncfsc  a/Q-p|Q-i|Q-r  chuireas/Vmip---r  file/Ncmsc  na/Td-s  linne/Ncfsg  seo/Dd  lena/Spp-s  phíosa/Ncmsc  :/Fi </s><s> In/Sp  am/Ncmsc"
"doc#23","na/Td-p  bhfilí/Ncmpg  ./Fe </s><s> ''/Fa  Fágtar/Vmip0  ag/Sp  an/Td-s  bhFilí/Ncmpg  é/Pp3ms  ''/Fa  ,/Fi  adeir/Vmip  muintir/Ncfsc  Bhaile/Npmsg  na/Td-p  mBroghach/Ncmsc  faoi/Sp  Joe/Npmsc  Shéamais/Npfsg  Sheáin/Npfsg  ./Fe </s><s> Níl/Vmip---n  sé/Pp3mss  i/Sp  bhfad/Ncmsc  ó/I  chuala/Vmis  mé/Pp1-s"," fear/Ncmsc"," barrúil/Aq-msc  ar/Sp  an/Td-s  Tulach/Npmsc  ag/Sp  rá/Nv  na/Td-s  cainte/Ncfsg  seo/Dd  faoin/Spa-s  ól/Ncmsc  :/Fi  ''/Fa  Tá/Vmip  seacht/Ncmsc  gcinn/Ncmsg  déag/Ns-s  nó/Cc  ocht/Ncmsc  gcinn/Ncmsg  déag/Ns-s  de/Sp  phiontaí/Ncmpc  ceart/Aq--pg  go/Ua  leor/Aqp  ach/Cs  gan/Sp"
"doc#23","éistear/Vmip0  leis/Sp  an/Td-s  nglór/Ncmsc  sin/Dd  ./Fe </s><s> Tugann/Vmip  a/Dp3ms  shaothar/Ncmsc  an-léargas/Ncmpg  ar/Sp  fheidhm/Ncfsc  na/Td-p  bhfilí/Ncmpg  pobail/Ncmsg|Ncmpc  i/Sp  saol/Ncmsc  na/Td-s  linne/Ncfsg  seo/Dd  ./Fe </s><s> Is/Wp-i  minic/Rg|Aqp  Johnny/Xf  ,/Fi"," fear/Ncmsc"," tráthúil/Aq-msc  ,/Fi  raconteur/Ncmsc  ,/Fi  file/Ncmsc  Indreabháin/Npmsc  ,/Fi  i/Sp  ndáil/Ncfsc  chomhairle/Ncfsg  de réir/Spc  an/Td-s  tsean-nóis/Ncmsg  lena/Spp-s  chuid/Ncfsc  leathbhádóirí/Ncmpg  (/F  fir/Ncmpc"
"doc#23",",/Fi  fear/Ncmsc  tráthúil/Aq-msc  ,/Fi  raconteur/Ncmsc  ,/Fi  file/Ncmsc  Indreabháin/Npmsc  ,/Fi  i/Sp  ndáil/Ncfsc  chomhairle/Ncfsg  de réir/Spc  an/Td-s  tsean-nóis/Ncmsg  lena/Spp-s  chuid/Ncfsc  leathbhádóirí/Ncmpg  (/F"," fir/Ncmpc"," uilig/Aqp  ,/Fi  dála/Sp  an/Td-s  scéil/Ncmsg  )/F  Tigh/Ncmsd  Tommy/Npmsc  nó/Cc  Tigh/Ncmsd  Johnny/Xf  Sheáin/Npfsg  ./Fe </s><s> Níl/Vmip---n  aon/Mc|Dq  dabht/Ncmsc  faoi/Pr3ms  ach/Cs  gurb/Wpdi  é/Pp3ms  féin/Px  ardshirriam/Ncmsc  na/Td-s  cúirte/Ncfsg  sin/Dd  ./Fe </s><s> Mar/Cs  a/Q-r"
"doc#23","Gráinne/Npmsc|Npfsc  as/Sp  oirthear/Ncmsc  na/Td-s  Gaillimhe/Npf-g  ,/Fi  a/Q-r  bhí/Vmis  ina/Spp-s  gheaingear/Ncmsc  ar/Sp  an/Td-s  mbóthar/Ncmsc  thiar/Rd  sna/Spa-p  tríochaidí/Ncmpc  agus/Cc  fíor-dhroch-cháil/Ncfsc  ag/Sp  na/Td-p"," fir/Ncmpc"," oibre/Ncfsg  air/Pr3ms  :/Fi </s><s> Éistigí/Vmm-2p  ,/Fi  a/Uv  bhuachaillí/Ncmpv  ,/Fi  is/Wpri  tugaidh/Ncfsc  roinnt/Ncfsc|Nv  spáis/Ncmsg  dom/Pr1-s  Nó/Cc  go/Cs  réiteoidh/Vmif  mé/Pp1-s  an/Td-s  cás/Ncmsc  seo/Dd  atá/Vmip---r  agam/Pr1-s  le/Sp  scríobh/Nv  ,/Fi  Is/Wpri  go/Cs"
"doc#23","mé/Pp1-s  an/Td-s  scéal/Ncmsc  seo/Dd  i láthair/Spc  sean/Ncmpg|Ncmsg  agus/Cc  óg/Aqp|Ncmsc  Gur/Wpdi|Wsdi  i/Sp  mBaile/Npmpg  na/Td-s  Féasóige/Ncfsg  a/Q-p|Q-i|Q-r  rinneadh/Vmis0  an/Td-s  réabadh/Nv  An/Td-s  lá/Ncmsc  ar/Qq-s|Q-p|Q-is  chruinnigh/Vmis  le/Sp  chéile/Ncmsc  na/Td-p"," fir/Ncmsg"," ar/Sp  an/Td-s  mbóthar/Ncmsc  ./Fe </s><s> (/F  DF/Npmsc|Y  90/Mn  )/F </s><s> Ba/Ws-i  sa/Spa-s  dán/Ncmsc  ''/Fa  An/Td-s  Gráinneach/Npmsc  Mór/Npfsc  ''/Fa  ,/Fi  áfach/Rg  ,/Fi  a/Q-r  thug/Vmis  sé/Pp3mss  faoin/Spa-s  nGráinneach/Ncfsc  le/Sp  ciútaí/Ncmpc  uile/Ns-s|Dq  na/Td-s  haoire/Ncmsc"
"doc#23","i/Sp  gcónaí/Ncmsc  air/Pr3ms  ,/Fi  agus/Cc  tugtar/Vmm-0|Vmip0  deis/Ncfsc  dó/Pr3ms  a/Dp3ms  aisfhreagra/Ncmsc  a/Sp  thabhairt/Nv  agus/Cc  an/Td-s  pocaide/Ncfsc  a/Sp  scaoileadh/Vmis0  amach/Rd  ./Fe </s><s> Seasann/Vmip  an/Td-s  file/Ncmsc  leis/Sp  an/Td-s"," ngnáthfhear/Ncmsc"," oibre/Ncfsg  in aghaidh/Spc  na/Td-p  mboicíní/Ncmpc  ,/Fi  na/Td-p  ndaoine/Ncmpc  gairmiúla/Aq--pc  ,/Fi  lucht/Ncmsc  honours/Ncmsc  a/Sp  fháil/Nv  mar/Cs  a/Dp3fs|Q-p|Q-i|Q-r  deir/Vmip|Ncfsc  an/Td-s  leaid/Ncmsc  óg/Aq-msc  in/Sp  agallamh/Ncmsc  beirte/Ncfsg  Joe/Npmsc"
"doc#23","Chomh/Ri  fada/Aqp  le/Sp  do/Dp2-s  láimh/Ncfsd  ,/Fi  Ach/Cs  dhá/Spp  mbeadh/Vmc  ruainnín/Ncmsc  beag/Aq-msc  cop-on/Ncmsc  acu/Pr3-p  Bheadh/Vmc  an/Td-s  tír/Ncfsc  i/Sp  bhfad/Ncmsc  níos/Uc  fearr/Aqc  ./Fe </s><s> ''/Fa  (/F  FG/Npmsc|Y  59/Mn  )/F </s><s> Agus/Cc  má/Cs  bhíonn/Vmig"," fear/Ncmsc"," na/Td-s  tíre/Ncfsg  sách/Ri  glic/Aqp  tiocfaidh/Vmif  sé/Pp3mss  i/Sp  dtír/Ncfsc  ar/Sp  chóras/Ncmsc  na/Td-p  mboicíní/Ncmpg  agus/Cc  beidh/Vmif  saol/Ncmsc  na/Td-p  bhfuíoll/Ncmpg  aige/Pr3ms  ar/Sp  a/Dp3-p  gcostas/Ncmsc  siadsan/Pp3-pse  :/Fi </s><s> Má/Cs|Ncfsc"
"doc#23","cháin/Ncfsc  ,/Fi  Ar/Sp  ndóigh/Ncfsc  beidh/Vmif  triúr/Ncmsc  nó/Cc  ceathrar/Ncmsc  lucht/Ncmsc  oideachais/Ncmsg  Ag/Sp  tabhairt/Nv  freastal/Ncmpg|Ncmsc|Nv  dhom/Ncmsc  gach/Dq  lá/Ncmsc  ./Fe </s><s> (/F  FG/Npmsc|Y  62-3/Mn  )/F </s><s> Is/Wp-i  glice/Aqc  i/Sp  gcónaí/Ncmsc"," fear/Ncmpg"," na/Td-s  tíre/Ncfsg  ná/Cc  an/Td-s  boc/Ncmsc  mór/Aq-msc  ,/Fi  an/Wp-q|Wpdq  maorlathach/Aqp  gan/Sp  ainm/Ncmsc  ,/Fi  ''/Fa  coathanger/Ncfsc  na/Td-s  straoise/Ncfsg  ''/Fa  mar/Cs  a/Q-r  bhaist/Vmis  Johnny/Xf  Chóil/Npmsc  Mhaidhc/Npmsc  in/Sp  agallamh/Ncmsc"
"doc#23","air/Pr3ms  ./Fe </s><s> Fuintear/Vmm-0|Vmip0  cuid/Ncfsc  mhaith/Aq-fsc  de/Sp  ghreann/Ncmsc  na/Td-s  litríochta/Ncfsg  seo/Dd  as/Sp  bua/Ncmsc  an/Td-s  ghnáthdhuine/Ncmsg  ,/Fi  agus/Cc  as/Sp  an/Td-s  gcaoi/Ncfsg  a/Q-i  mbeirtear/Vmip0  amuigh/Rd  ar/Sp"," fhear/Ncmsc"," na/Td-s  mórchúise/Ncfsg  ./Fe </s><s> San/Ns-s  agallamh/Ncmpg|Ncmsc  úd/Dd  ''/Fa  Staidéar/Ncmsc  ''/Fa  ,/Fi  mar/Sp  shampla/Ncmsc  ,/Fi  deir/Vmip  an/Td-s  cailín/Ncmsc  galánta/Aqp  gaisciúil/Aqp  agus/Cc  í/Pp3fs  ag/Sp  caint/Nv  sa/Spa-s  chanúint/Ncfsc  úd/Ncmpg"
"doc#23","acu/Pr3-p  ar/Sp  an/Td-s  saol/Ncmsc  mór/Aq-msc  amuigh/Rd  :28/Mn </s><s> Bíonn/Vmig  holiday/Xf  amuigh/Rd  foreign/Ncfsc  a/Dp3fs  ''/Fa  ainn/Vmih1s  Is/Cc  carr/Ncfsc|Ncmsc  den/Spa-s  déanamh/Ncmsc  is/Wpri  fearr/Aqc  ./Fe </s><s> (/F  FG/Npmsc|Y  61/Mn  )/F </s><s> Freagraíonn/Vmip  mac/Ncmsc"," fhear/Ncmpg"," an/Td-s  dóil/Ncfsc  ,/Fi  ag/Sp  críochnú/Nv  an/Td-s  leathrainn/Ncmsg  de réir/Spc  nósmhaireacht/Ncfsc  thraidisiúnta/Aqp  an/Td-s  aighnis/Ncmpc  fhileata/Aqp  :/Fi </s><s> Tá/Vmip  carr/Ncfsc|Ncmsc  asail/Ncmsg  ag/Sp  mo/Dp1-s"
"doc#23","amhrán/Ncmsc  féin/Px  ''/Fa  Slán/Ncmsc  le/Sp  Camus/Npmsc  ''/Fa  a/Sp  cumadh/Vmis0  agus/Cc  é/Pp3ms  ar/Sp  deoraíocht/Ncfsc  i/Sp  Ráth/Npmsc  Cairn/Ncmsg  glas/Aq-msc  na/Td-s  Mí/Ncfsc|Npfsc  :/Fi </s><s> Bhí/Vmis  daoine/Ncmpc  cáiliúla/Aq--pc  timpeall/Ncmsc  na/Td-s  háite/Ncfsg  ,/Fi"," Fear/Ncmsc"," caitheamh/Ncmsc  meáchain/Ncmsg  is/Wpri  dornálaí/Ncmsc  ,/Fi  B''/Ws-i  as/Sp  Doire/Npmsc  Bhanbh/Ncmpg  a/Q-r  tháinig/Vmis  Beairtle/Npmsc  Breathnach/Npmsg  ,/Fi  Is/Cc  ba/Wsri  ''s/Cc  na/Td-p  Tamhnaigh/Npmsc  do/Sp  Mhaidhc/Npmsc"
"doc#23","Tamhnaigh/Npmsc  do/Sp  Mhaidhc/Npmsc  Flaherty/Npmsc  ./Fe </s><s> Ba/Ws-i  iad/Pp3-p  Jimí/Npmsc  Neain/Npmsc  agus/Cc  Michael/Npmsc  Watty/Npmsc  Na/Td-p  tógálaithe/Ncmpc  ''s/Cc  na/Td-p  siúinéirí/Ncmpc  ,/Fi  Ba/Wsri  é/Pp3ms  Maidhc/Npmsc  Chite/Npmsc  an/Td-s"," fear/Ncmsc"," tráthúil/Aq-msc  ,/Fi  bhí/Vmis  meas/Ncmsc  air/Pr3ms  mar/Sp  bhádóir/Ncmsc  I/Mr  gCill/Npmpg  Rónáin/Npm-g|Npfsg|Npmsg|Npmsc  ''s/Cc  i/Sp  gCill/Npmpg  Mhuirbhí/Npmsc  .30/Mn </s><s> Ní/Qn  chiallaíonn/Vmip---n  an/Td-s  véarsa/Ncmsc  sin/Dd  mórán/Ncmsc  don/Spa-s  allúrach/Ncmsc"
"doc#23",":/Fi </s><s> Nach/Wp-qn|Wpsin|Wpdin|Wpdqn  iomaí/Ncfsc|Aqc|Aqp  poll/Ncmpg|Ncmsc  atá/Vmip---r  sa/Spa-s  saol/Ncmsc  Idir/Sp  caoch-phoill/Ncmpc  is/Wpri  poill/Ncmpc  duibheacáin/Ncmsg  ;/Fi  Bíonn/Vmig  poill/Ncmpc  cladaigh/Ncmsg  ann/Pr3ms  is/Wpri  poill/Ncmpc  trá/Ncfsg  Mar/Cs  a/Q-r  níonn/Vmip"," fir/Ncmpc"," is/Cc  mná/Ncfpc  a/Dp3-p  gcuid/Ncfsc  imleacán/Ncmpg  ./Fe </s><s> Tá/Vmip  ''/Fa  n/Xx  poll/Ncmsc  báite/Av  amuigh/Rd  sa/Spa-s  gCuan/Npmsc  ''/Fa  S/Y  tá/Vmip  ''/Fa  n/Xx  Blackhole/Npmsc  istigh/Rd  sa/Spa-s  mbeairic/Ncfsc  ,/Fi  Is/Wpri  mara/Ncfpc  bhfuil/Ncfsc  cáin/Ncfsc  a/Dp3fs  ''/Fa  d/Xx  ar/Sp|Wpsi|Wssi|Ws-q|Wsdq"
"doc#23","amhrán/Ncmpg  ,/Fi  ''/Fa  Londain/Npfsc  Shasana/Npmsg  ''/Fa  :/Fi </s><s> Chuir/Vmis  Murphy/Npmsc  amach/Rd  ag/Sp  obair/Ncfsc  mé/Pp1-s  ,/Fi  Taobh/Ncmsc  amuigh/Rd  de/Sp  Bhurnthól/Npmsc  ,/Fi  Ó/I  ordaíodh/Vmis0  síos/Rd  sa/Spa-s  trínse/Ncfsc  mé/Pp1-s  ,/Fi  Bhí/Vmis"," fir/Ncmpc"," ann/Pr3ms  as/Sp  gach/Dq  treo/Ncfsc  ./Fe </s><s> Bhí/Vmis  gimp/Ncfsc  an/Td-s  diabhail/Ncmsg  ar/Sp  chuid/Ncfsc  acu/Pr3-p  ,/Fi  Bolta/Ncmsc  iarainn/Ncmsg  ar/Wpsi|Wssi|Ws-q|Wsdq  ''/Fa  chaon/Ncmsc  bhróig/Ncfsc  ,/Fi  Is/Wpri  gan/Sp  agamsa/Pr1-s-e  ach/Cs  péire/Ncmsc  wellington/Xf  ,/Fi"
"doc#23","mé/Pp1-s  thiar/Rd  ar/Sp|Qq-s|Q-p|Q-is|Wpsi|Wssi|Ws-q|Wsdq  chriathraigh/Ncmpc|Vmis  Chamuis/Npmsc  ,/Fi  Is/Wpri  ''/Fa  chaon/Ncmsc  roll/Ncmsg  agam/Pr1-s  sa/Spa-s  bhfraoch/Ncmsc  ./Fe </s><s> (/F  CS/Npmsc|Y  60-1/Mn  )/F </s><s> Ní/Qn  bhíonn/Vmig---n  réidh/Aqp  an/Td-s  achair/Ncmsg  i/Sp  gcónaí/Ncmsc  leis/Sp  an/Td-s"," bhfear/Ncmsc"," a/Q-p|Q-i|Q-r  fhanas/Vmip---r  sa/Spa-s  bhaile/Ncmsc  ach/Cs  an/Td-s  oiread/Ns-s  mar/Cs  a/Q-r  chuir/Vmis  an/Td-s  file/Ncmsc  céanna/Aqp  ,/Fi  Tomás/Npmsc  Seoighe/Npf-g  ,/Fi  in/Sp  iúl/Ncmsc  ina/Spp-s  amhrán/Ncmsc  ''/Fa  Portaigh/Ncmpc  Sheanamhach/Aq  ''/Fa  ,/Fi"
"doc#23","n-amhrán/Ncmpg  atá/Vmip---r  á/Spp-p  gcumadh/Nv  fúthu/Pr3-p  ./Fe </s><s> Ní/Wp-in  hamháin/Aqp  gur/Wpdi|Wsdi  cuntas/Ncmsc  moltach/Aq-msc  ar/Sp  áilleacht/Ncfsc  na/Td-p  mbád/Ncmpg  féin/Px  ,/Fi  ar/Wpsi|Wssi|Ws-q|Wsdq  chumas/Vmip---r|Ncmsc  seoltóireachta/Ncfsg  a/Dp3-p  gcuid/Ncfsc"," fear/Ncmpg"," foirne/Ncfpg|Ncfsg|Ncfpc  ,/Fi  ar/Sp  shaoirseacht/Ncfsc  na/Td-p  bhfear/Ncmpg  a/Dp3-p|Dp3ms|Dp3fs  rinne/Ncfsg  iad/Pp3-p  ,/Fi  agus/Cc  ar/Sp  shuim/Ncfsc  an/Td-s  phobail/Ncmsg  iontu/Pr3-p  ,/Fi  atá/Vmip---r  sna/Spa-p  hamhráin/Ncmpc  seo/Dd  ,/Fi  ach/Cs  is/Wpri  ceiliúradh/Ncmsc|Nv  ar/Sp"
"doc#23","hamháin/Aqp  gur/Wpdi|Wsdi  cuntas/Ncmsc  moltach/Aq-msc  ar/Sp  áilleacht/Ncfsc  na/Td-p  mbád/Ncmpg  féin/Px  ,/Fi  ar/Wpsi|Wssi|Ws-q|Wsdq  chumas/Vmip---r|Ncmsc  seoltóireachta/Ncfsg  a/Dp3-p  gcuid/Ncfsc  fear/Ncmpg  foirne/Ncfpg|Ncfsg|Ncfpc  ,/Fi  ar/Sp  shaoirseacht/Ncfsc  na/Td-p"," bhfear/Ncmpg"," a/Dp3-p|Dp3ms|Dp3fs  rinne/Ncfsg  iad/Pp3-p  ,/Fi  agus/Cc  ar/Sp  shuim/Ncfsc  an/Td-s  phobail/Ncmsg  iontu/Pr3-p  ,/Fi  atá/Vmip---r  sna/Spa-p  hamhráin/Ncmpc  seo/Dd  ,/Fi  ach/Cs  is/Wpri  ceiliúradh/Ncmsc|Nv  ar/Sp  an/Td-s  áit/Ncfsc  féin/Px  agus/Cc  ar/Sp  a/Dp3-p  muintir/Ncfsc  iad/Pp3-p  ./Fe </s>"
"doc#23","traidisiún/Ncmsc  bádóireachta/Ncfsg  agus/Cc  a/Dp3-p  muintir/Ncfsc  ó/Sp  inné/Ns-s  go dtí/Spc  inniu/Rt  le/Sp  moladh/Nv  as/Sp  a/Dp3-p  ngaisce/Ncmsc  dá/Spp-p|Spp-s|Spp-p|Spp-s  réir/Ncfsc  :/Fi </s><s> Molaimse/Vmip1s--e  an/Td-s  bád/Ncmsc  ,/Fi  Ach/Cs  molaim/Vmip1s  an/Td-s"," fear/Ncmsc"," féin/Px  go/Ua  mór/Aqp  ,/Fi  De/Sp  shloinne/Ncmsc  Uí/Up  Fhlatharta/Npmsc  Mac/Ncmsc  é/Pp3ms  le/Sp  Cóil/Npmsc  Choilm/Ncmsg  Dáirb/Npmsc  ''/Fa  ,/Fi  A/Q-i  rinne/Vmis  a/Dp3ms  chuid/Ncfsc  bádóireacht/Nv  ''/Fa  In/Sp  éineacht/Ns-s  le/Sp  Pádraicín/Ncmsc"
"doc#23","taobh/Ncmsc  amuigh/Rd  dá/Spp-s|Spd|Spp-s|Cs  sainrôle/Xx  banúil/Aqp  (/F  nó/Cc  baineann/Vmip  )/F  mar/Sp  mháthair/Ncfsc  -/Fb  agus/Cc  ní/Wp-in  taise/Aqc  d''/Sp  éigse/Ncfsc|Ncmpc  seo/Dd  an/Td-s  bhéil/Ncmpc  bheo/Aqp  é/Pp3ms  ./Fe </s><s> Is/Wp-i  furasta/Aqp  d''/Q"," fhear/Vmis"," a/Sp  rá/Nv  go/Cs  mbíonn/Vmig  na/Td-p  filí/Ncmpc  idir/Sp  shúgradh/Vmis0  agus/Cc  dáiríre/Ncmsc|Rg|Aqp  ,/Fi  ach/Cs  creidim/Vmip1s  go/Cs  dtagródh/Vmc  feimineach/Ncfsc  don/Spa-s  mheon/Ncmsc  faoi/Sp  thalamh/Ncmsc|Ncfsc  is/Wpri"
"doc#23","an/Td-s  dáin/Ncmsg  mhagúil/Aq-msg  ''/Fa  Cearta/Ncmpc  na/Td-p  mBan/Npmpg  ''/Fa  le/Sp  Tomás/Npmsc  Jimí/Npmsc  Mac/Up  Eoin/Npmsc  :/Fi </s><s> Cruthaigh/Vmm-2s  Dia/Ncmsc  an/Td-s  domhan/Ncmpg  ,/Fi  is/Wpri  ansin/Rl  lig/Vmis  sé/Mc|Pp3mss  scíth/Ncfsc  ,/Fi  Chruthaigh/Vmis  Dia/Ncmsc  an/Td-s"," fear/Ncmpg"," ,/Fi  is/Wpri  arís/Rg  lig/Vmis  sé/Pp3mss  ,/Fi  scíth/Ncfsc  ;/Fi  Ach/Cs  chruthaigh/Vmis  Dia/Ncmsc  an/Td-s  Bhean/Npmsg  is/Cc  chuir/Vmis  sé/Mc|Pp3mss  ualach/Ncmsc  orainn/Pr1-p  ,/Fi  Ní/Qn  raibh/Vmis---n  scíth/Ncfsc  ag/Sp  Dia/Ncmsc  ná/Cc  ag/Sp  duine/Ncmsc  ó/Sp  shin/Pd  ./Fe </s>"
"doc#23","scíth/Ncfsc  ag/Sp  Dia/Ncmsc  ná/Cc  ag/Sp  duine/Ncmsc  ó/Sp  shin/Pd  ./Fe </s><s> Baineann/Vmip  Johnny/Xf  Chóil/Npmsc  Mhaidhc/Npmsc  an-ghreann/Ncmpg  chomh/Ri  maith/Aqp  as/Sp  seanchogadh/Ncmsc  na/Td-p  mban/Ncfpg  agus/Cc  na/Td-p"," bhfear/Ncmsc"," agus/Cc  ní/Ncmsc|Ncfsc|Nv|Wp-in  rómhaith/Ncfsc  a/Dp3fs  thagas/Ncmsc  na/Td-s  mná/Ncfsg  bochta/Ncmpv  as/Pr3ms  ./Fe </s><s> Ní/Wp-in  mise/Pp1-s-e  a/Q-r  chum/Vmis  ná/Cc  a/Q-r  cheap/Vmis  ,/Fi  ar/Sp  ndóigh/Ncfsc  ,/Fi  ach/Cs  nach/Qnr  bhfuil/Vmip---d  sé/Pp3mss  ráite/Av  sa/Spa-s  seanchas/Ncmsc  gurb/Wpdi"
"doc#23","na/Td-s  mbeach/Ncfpg  agus/Cc  intinn/Ncfsc  na/Td-p  mban/Ncfpg  ?/Fq </s><s> Cén/Pq--s  t-iontas/Ncmsc  ,/Fi  mar/Sp  sin/Pd  go/Cs  gcuireann/Vmip  Johnny/Xf  an/Td-s  scigphictiúr/Ncmsc  seo/Dd  den/Spa-s  bhean/Ncfsc  mar/Cs  is/Wpri  léar/Ncmsc  don/Spa-s"," fhear/Ncmsc"," cráite/Aqp|Av  í/Pp3fs  i láthair/Spc  sa/Spa-s  dán/Ncmsc  ''/Fa  Bean/Npmsc  ''/Fa  :/Fi </s><s> Cuireadh/Vmis0|Ncmsc  Ádhamh/Npmsc  i/Sp  nGairdín/Ncmsc  Phárthais/Npmsc  I/Mr  dtosach/Ncmsc  ama/Ncmsg  gan/Sp  aon/Dq  smál/Ncmsc  ;/Fi  Ach/Cs  tháinig/Vmis  Éabh/Npmsc  le/Sp"
"doc#23","fhealltach/Aq-fsc  ghéar/Aq-fsc  chúlchainteach/Ncfsc  a/Q-i  bhriseas/Vmip---r  a/Dp3fs  geall/Ncmsc  is/Wpri  a/Dp3fs  focal/Ncmsc  agus/Cc  a/Q-r  thugas/Vmis1s  íde/Npfsc  na/Td-s  muc/Ncfpg  is/Wpri  na/Td-p  madraí/Ncmpc  ar/Sp  an/Td-s  gcréatúr/Ncmsc  bocht/Aq-msc  d''/Q"," fhear/Vmis"," atá/Vmip---r  aici/Pr3fs  is/Wpri  mó/Aqc  atá/Vmip---r  inti/Pr3fs  ,/Fi  eiseamláir/Ncfsc  den/Spa-s  bhean/Ncfsc  cheannasach/Aq-fsc  thíoránta/Aqp  a/Q-p|Q-i|Q-r  chaitheas/Vmip---r  an/Td-s  drár/Ncmsc  sa/Spa-s  teach/Ncmsc  agus/Cc  a/Q-i  gcúbann/Vmip  a/Dp3fs  fear/Ncmsc"
"doc#23","d''/Q  fhear/Vmis  atá/Vmip---r  aici/Pr3fs  is/Wpri  mó/Aqc  atá/Vmip---r  inti/Pr3fs  ,/Fi  eiseamláir/Ncfsc  den/Spa-s  bhean/Ncfsc  cheannasach/Aq-fsc  thíoránta/Aqp  a/Q-p|Q-i|Q-r  chaitheas/Vmip---r  an/Td-s  drár/Ncmsc  sa/Spa-s  teach/Ncmsc  agus/Cc  a/Q-i  gcúbann/Vmip  a/Dp3fs"," fear/Ncmsc"," roimpi/Pr3fs  ./Fe </s><s> Barr/Npmsc  air/Pr3ms  sin/Dd  ,/Fi  go/Q-s  bhfóire/Vmsp  Dia/Ncmsc  ar/Sp  an/Td-s  bhfear/Ncmsc  bocht/Aq-msc  nach/Qnr  bpósann/Vmip  -/Fb  sin/Pd  staid/Ncfsc  mhínádúrtha/Aqp  -/Fb  ach/Cs  go/Q-s  bhfóire/Vmsp  Dia/Ncmsc  ar/Sp  an/Td-s"
"doc#23","bhean/Ncfsc  cheannasach/Aq-fsc  thíoránta/Aqp  a/Q-p|Q-i|Q-r  chaitheas/Vmip---r  an/Td-s  drár/Ncmsc  sa/Spa-s  teach/Ncmsc  agus/Cc  a/Q-i  gcúbann/Vmip  a/Dp3fs  fear/Ncmsc  roimpi/Pr3fs  ./Fe </s><s> Barr/Npmsc  air/Pr3ms  sin/Dd  ,/Fi  go/Q-s  bhfóire/Vmsp  Dia/Ncmsc  ar/Sp  an/Td-s"," bhfear/Ncmsc"," bocht/Aq-msc  nach/Qnr  bpósann/Vmip  -/Fb  sin/Pd  staid/Ncfsc  mhínádúrtha/Aqp  -/Fb  ach/Cs  go/Q-s  bhfóire/Vmsp  Dia/Ncmsc  ar/Sp  an/Td-s  bhfear/Ncmsc  a/Q-p|Q-i|Q-r  phósas/Vmip---r  chomh/Ri  maith/Aqp  ,/Fi  mar/Sp  sin/Pd  staid/Ncfsc  chéasta/Aqp"
"doc#23","fear/Ncmsc  roimpi/Pr3fs  ./Fe </s><s> Barr/Npmsc  air/Pr3ms  sin/Dd  ,/Fi  go/Q-s  bhfóire/Vmsp  Dia/Ncmsc  ar/Sp  an/Td-s  bhfear/Ncmsc  bocht/Aq-msc  nach/Qnr  bpósann/Vmip  -/Fb  sin/Pd  staid/Ncfsc  mhínádúrtha/Aqp  -/Fb  ach/Cs  go/Q-s  bhfóire/Vmsp  Dia/Ncmsc  ar/Sp  an/Td-s"," bhfear/Ncmsc"," a/Q-p|Q-i|Q-r  phósas/Vmip---r  chomh/Ri  maith/Aqp  ,/Fi  mar/Sp  sin/Pd  staid/Ncfsc  chéasta/Aqp  más/Csw|Ncmpg|Ncmsc  nádúrtha/Aqc|Aqp  féin/Px  !/Fe </s><s> Fuintear/Vmm-0|Vmip0  cuid/Ncfsc  mhaith/Aq-fsc  de/Sp  ghreann/Ncmsc  na/Td-s  filíochta/Ncfsg  seo/Dd  as/Sp"
"doc#23",",/Fi  mar/Sp  sin/Pd  staid/Ncfsc  chéasta/Aqp  más/Csw|Ncmpg|Ncmsc  nádúrtha/Aqc|Aqp  féin/Px  !/Fe </s><s> Fuintear/Vmm-0|Vmip0  cuid/Ncfsc  mhaith/Aq-fsc  de/Sp  ghreann/Ncmsc  na/Td-s  filíochta/Ncfsg  seo/Dd  as/Sp  seanscéal/Ncmsc  chogadh/Ncmsc  na/Td-p"," bhfear/Ncmsc"," leis/Sp  na/Td-s  mná/Ncfpc  agus/Cc  chaon/Ncmsc  duine/Ncmsg  acu/Pr3-p  ag/Sp  leanacht/Ncfsc  den/Spa-s  rôle/Xx  smolchaite/Aqc  traidisiúnta/Aqp  ./Fe </s><s> Seo/Pd  mian/Ncfsc  na/Td-s  mná/Ncfsg  i/Sp  gcomórtas/Ncmsc  lena/Spr  bhfuair/Vmis"
"doc#23","den/Spa-s  rôle/Xx  smolchaite/Aqc  traidisiúnta/Aqp  ./Fe </s><s> Seo/Pd  mian/Ncfsc  na/Td-s  mná/Ncfsg  i/Sp  gcomórtas/Ncmsc  lena/Spr  bhfuair/Vmis  sí/Pp3fss  in/Sp  ''/Fa  Biúró/Ncmsc  Pósta/Av|Aqp  ''/Fa  Joe/Npmsc  Steve/Npmsc  :/Fi </s><s> Gheall/Vmis  tú/Pp2-s  dhom/Ncmsc"," fear/Ncmpg"," smartáilte/Av  ,/Fi  Fear/Ncmsc  grandáilte/Av  is/Wpri  fear/Ncmsc  gnaíúil/Aq-msc  ,/Fi  Ach/Cs  séard/Ncmsc  é/Pp3ms  féin/Px  ná/Cc  scraiste/Ncmsc  mór/Aq-msc  Nach/Qnr  n-aithneodh/Vmc  muc/Ncfsc  thar/Sp  chaora/Ncfpc|Ncfsc  ./Fe </s><s> (/F  FG/Npmsc|Y  25/Mn  )/F </s>"
"doc#23","traidisiúnta/Aqp  ./Fe </s><s> Seo/Pd  mian/Ncfsc  na/Td-s  mná/Ncfsg  i/Sp  gcomórtas/Ncmsc  lena/Spr  bhfuair/Vmis  sí/Pp3fss  in/Sp  ''/Fa  Biúró/Ncmsc  Pósta/Av|Aqp  ''/Fa  Joe/Npmsc  Steve/Npmsc  :/Fi </s><s> Gheall/Vmis  tú/Pp2-s  dhom/Ncmsc  fear/Ncmpg  smartáilte/Av  ,/Fi"," Fear/Ncmsc"," grandáilte/Av  is/Wpri  fear/Ncmsc  gnaíúil/Aq-msc  ,/Fi  Ach/Cs  séard/Ncmsc  é/Pp3ms  féin/Px  ná/Cc  scraiste/Ncmsc  mór/Aq-msc  Nach/Qnr  n-aithneodh/Vmc  muc/Ncfsc  thar/Sp  chaora/Ncfpc|Ncfsc  ./Fe </s><s> (/F  FG/Npmsc|Y  25/Mn  )/F </s><s> Ní/Wp-in  hé/Pp3ms  sin/Dd  baileach/Aqp"
"doc#23","mian/Ncfsc  na/Td-s  mná/Ncfsg  i/Sp  gcomórtas/Ncmsc  lena/Spr  bhfuair/Vmis  sí/Pp3fss  in/Sp  ''/Fa  Biúró/Ncmsc  Pósta/Av|Aqp  ''/Fa  Joe/Npmsc  Steve/Npmsc  :/Fi </s><s> Gheall/Vmis  tú/Pp2-s  dhom/Ncmsc  fear/Ncmpg  smartáilte/Av  ,/Fi  Fear/Ncmsc  grandáilte/Av  is/Wpri"," fear/Ncmsc"," gnaíúil/Aq-msc  ,/Fi  Ach/Cs  séard/Ncmsc  é/Pp3ms  féin/Px  ná/Cc  scraiste/Ncmsc  mór/Aq-msc  Nach/Qnr  n-aithneodh/Vmc  muc/Ncfsc  thar/Sp  chaora/Ncfpc|Ncfsc  ./Fe </s><s> (/F  FG/Npmsc|Y  25/Mn  )/F </s><s> Ní/Wp-in  hé/Pp3ms  sin/Dd  baileach/Aqp  mian/Ncfsc  an/Td-s  fhir/Ncmsg  mar/Cs  a/Q-p|Q-i|Q-r"
"doc#23","is/Wpri  fear/Ncmsc  gnaíúil/Aq-msc  ,/Fi  Ach/Cs  séard/Ncmsc  é/Pp3ms  féin/Px  ná/Cc  scraiste/Ncmsc  mór/Aq-msc  Nach/Qnr  n-aithneodh/Vmc  muc/Ncfsc  thar/Sp  chaora/Ncfpc|Ncfsc  ./Fe </s><s> (/F  FG/Npmsc|Y  25/Mn  )/F </s><s> Ní/Wp-in  hé/Pp3ms  sin/Dd  baileach/Aqp  mian/Ncfsc  an/Td-s"," fhir/Ncmsg"," mar/Cs  a/Q-p|Q-i|Q-r  mhíníos/Vmip---r  Johnny/Xf  Chóil/Npmsc  Mhaidhc/Npmsc  do/Sp  Nancy/Npmsc  ag/Sp  réiteach/Nv  a/Dp3fs  problem/Ncfsc  san/Spa-s  allagar/Ncmsc  fileata/Aqp  a/Q-r  bhí/Vmis  aige/Pr3ms  le/Sp  banfhile/Ncmsc  na/Td-s  Ceathrún/Ncfsg"
"doc#23","Chóil/Npmsc  Mhaidhc/Npmsc  do/Sp  Nancy/Npmsc  ag/Sp  réiteach/Nv  a/Dp3fs  problem/Ncfsc  san/Spa-s  allagar/Ncmsc  fileata/Aqp  a/Q-r  bhí/Vmis  aige/Pr3ms  le/Sp  banfhile/Ncmsc  na/Td-s  Ceathrún/Ncfsg  Rua/Npfsg|Npmsg|Npmsc  faoi/Sp  ionad/Ncmsc  an/Td-s"," fhir/Ncmsg"," agus/Cc  na/Td-s  mná/Ncfpc  sa/Spa-s  saol/Ncmsc  ,/Fi  mar/Sp|Cs  dhóigh/Vmis|Ncfsc  de/Pr3ms  :/Fi </s><s> Níl/Npfsc|Vmip---n  sa/Spa-s  bpósadh/Ncmsc  ach/Cs  racket/Xf  má/Cs  thuigeann/Vmip  tú/Pp2-s  leat/Pr2-s  mé/Pp1-s  ,/Fi  Contract/Npmsc  nach/Qnr  maireann/Vmip  ach/Cs  píosa/Ncmsc  ,/Fi  Má/Cs"
"doc#23","b''/Ws-i  fheiliúnaí/Aqc  ná/Cc  an/Td-s  halla/Ncmsc|Ncmsg  léachta/Ncfsg  seo/Dd  ./Fe </s><s> Más/Csw|Ncmsc  túisce/Ncfsc  deoch/Ncfsc  ná/Cc  scéal/Ncmsc  cá/Rq  bhfágann/Vmip  sin/Pd  amhrán/Ncmsc  an/Td-s  bhéil/Ncmsg  bhinn/Aq-msg  bheo/Aqp  ?/Fq </s><s> Raiftearaí/Ncmsc </s><s>","Fear/Vmm-2s"," gan/Sp  radharc/Ncmsc  gan/Sp  léann/Ncmsc  a/Q-p|Q-i|Q-r  mhíníos/Vmip---r  daoibh/Pr2-p  an/Td-s  scéal/Ncmsc  Raiftearaí/Ncmsc  a/Q-p|Q-i|Q-r  d''/Q  éist/Vmis  ler/Ncfsc  dúradh/Vmis0 </s><s> Filíocht/Ncfsc  Antaine/Npfsg|Npm-g|Npmsg|Npm-g  Raiftearaí/Ncmsc </s><s> Is/Wp-i  í/Pp3fs  tuairim/Ncfsc"
"doc#23","sa/Spa-s  gcás/Ncmsc  ,/Fi  ach/Cs  an/Td-s  Brianach/Npmsc  nár/Qnrs  chruthaigh/Vmis---n  sé/Pp3mss  fiúntach/Aq-msc  ,/Fi  arís/Rg  go/Sp  lá/Ncmsc  an/Td-s  bháis/Ncmsg  chúns/Cs  mhairfeas/Vmif---r  clann/Ncfsc  Ádhaimh/Npmsg|Npfsg  ,/Fi  ní/Qn  chreidfidh/Vmif---n  mé/Pp1-s"," fear/Ncmsc"," as/Sp  a/Dp3ms  dhúiche/Ncfsc  ./Fe </s><s> Má/Cs  tharraing/Vmis  sé/Pp3mss  siar/Rd  bhí/Vmis  fear/Ncmsc  in/Sp  sa/Spa-s  tír/Ncfsc  a/Q-r  thógfadh/Vmc  go/Sp  sciobtha/Av  mo/Dp1-s  pháirtse/Ncfsc-e  ,/Fi  sliocht/Ncmsc  Chlanna/Ncfpc  Mhíle/Npfsg  ó/Sp  thosach/Ncmsc"
"doc#23","fiúntach/Aq-msc  ,/Fi  arís/Rg  go/Sp  lá/Ncmsc  an/Td-s  bháis/Ncmsg  chúns/Cs  mhairfeas/Vmif---r  clann/Ncfsc  Ádhaimh/Npmsg|Npfsg  ,/Fi  ní/Qn  chreidfidh/Vmif---n  mé/Pp1-s  fear/Ncmsc  as/Sp  a/Dp3ms  dhúiche/Ncfsc  ./Fe </s><s> Má/Cs  tharraing/Vmis  sé/Pp3mss  siar/Rd  bhí/Vmis"," fear/Ncmsc"," in/Sp  sa/Spa-s  tír/Ncfsc  a/Q-r  thógfadh/Vmc  go/Sp  sciobtha/Av  mo/Dp1-s  pháirtse/Ncfsc-e  ,/Fi  sliocht/Ncmsc  Chlanna/Ncfpc  Mhíle/Npfsg  ó/Sp  thosach/Ncmsc  an/Td-s  tsaoil/Ncmsg  ,/Fi  nach/Qnr  n-imreodh/Vmc  ar/Sp|Qq-s|Q-p|Q-is  fhear/Ncmsc|Vmis  ar/Sp  bith/Ns-s"
"doc#23","siar/Rd  bhí/Vmis  fear/Ncmsc  in/Sp  sa/Spa-s  tír/Ncfsc  a/Q-r  thógfadh/Vmc  go/Sp  sciobtha/Av  mo/Dp1-s  pháirtse/Ncfsc-e  ,/Fi  sliocht/Ncmsc  Chlanna/Ncfpc  Mhíle/Npfsg  ó/Sp  thosach/Ncmsc  an/Td-s  tsaoil/Ncmsg  ,/Fi  nach/Qnr  n-imreodh/Vmc  ar/Sp|Qq-s|Q-p|Q-is"," fhear/Ncmsc|Vmis"," ar/Sp  bith/Ns-s  an/Td-s  cárta/Ncmsg  ./Fe </s><s> Bheirim/Vmip1s  dó/Pr3ms  an/Td-s  chraobh/Ncfsc  is/Cc  go/Q-s  maire/Vmsp  sé/Pp3mss  í/Pp3fs  ,/Fi  ach/Cs  go/Q-s  bhfeice/Vmsp  an/Td-s  tír/Ncfsc  sonas/Ncmpg  is/Wpri  ádh/Ncmsc  air/Pr3ms  ;/Fi  Go/Ua  deimhin/Aqp  ,/Fi  a/Dp3fs  Sweeney/Npmsc  ,/Fi  tá/Vmip"
"doc#23","a/Dp3ms  phobal/Ncmsc  ./Fe </s><s> Deir/Vmip  sé/Pp3mss  ,/Fi  mar/Sp  shampla/Ncmsc  ,/Fi  i/Sp  ndeireadh/Ncmsc  an/Td-s  amhráin/Ncmsg  ''/Fa  Ar/Sp  Scoil/Ncfsc  Lucht/Ncmsc  Bíoblaí/Ncmpg  ''/Fa  agus/Cc  é/Pp3ms  ag/Sp  díbliú/Nv  lucht/Ncmsc  bíoblóireachta/Av  :/Fi </s><s>","Fear/Vmm-2s"," gan/Sp  radharc/Ncmsc  gan/Sp  léann/Ncmsc  a/Q-p|Q-i|Q-r  mhíníos/Vmip---r  daoibh/Pr2-p  an/Td-s  scéal/Ncmsc  ,/Fi  Raiftearaí/Ncmsc  a/Q-p|Q-i|Q-r  d''/Q  éist/Vmis  ler/Ncfsc  dúradh/Vmis0  a/Dp3fs|Q-p|Q-i|Q-r  deir/Vmip|Ncfsc  go/Sp  flaitheas/Ncmsc  Dé/Ncmsg  nach/Qnr  rachaidh/Vmif"
"doc#23","ar son/Spc  a/Dp3ms  phobail/Ncmpc  féin/Px  sa/Spa-s  chás/Ncmsc  (/F  Caitlicigh/Ncmpc  na/Td-s  tíre/Ncfsg  fré/Xf  chéile/Ncmsc  arbh/Wpsi|Wsdq|Ws-q|Wssi  í/Pp3fs  an/Td-s  Ghaeilge/Npfsc  a/Dp3-p  dteanga/Ncfsc  )/F  ach/Cs  ,/Fi  ina/Spp-s  theannta/Ncmsc  sin/Dd  ,/Fi  mar/Sp"," fhear/Ncmsc"," mínithe/Av  agus/Cc  foilsithe/Av  a/Dp3-p  gcáis/Ncfsc  :/Fi </s><s> Raiftearaí/Ncmsc  a/Q-r  mhínigh/Vmis  agus/Cc  a/Q-r  chuir/Vmis  síos/Rd  an/Td-s  bealach/Ncmsc  seo/Dd  is/Cc  a/Dp3fs|Q-p|Q-i|Q-r  deir/Vmip|Ncfsc  go/Cs  mbeidh/Vmif  Galla/Ncmpv  le/Sp  fána/Ncfsc  ./Fe </s><s> (/F"
"doc#23","Raiftearaí/Ncmsc  ,/Fi  Ciarán/Npmsc  Ó/Sp  Coigligh/Npmsc  ,4/Mn  an/Td-s  dearbhú/Ncmsc  go/Cs  gcuirfeadh/Vmc  sé/Mc|Pp3mss  scríbhinn/Ncfsc  Ghaeilge/Npfsc  ar/Sp  Anthony/Npmsc  Daly/Npmsc  ,/Fi  ceannaire/Ncmsc  de/Sp  chuid/Ncfsc  na/Td-p"," bhFear/Ncmpg"," Ribín/Ncmsc|Ncmsg  a/Sp  crochadh/Vmis0  in/Sp  1820,/Mn  mar/Sp  mhalairt/Ncfsc  ar/Sp  an/Td-s  ngnáthscríbhinn/Ncfsc  Bhéarla/Ncmsg  os cionn/Spc  uaigheanna/Ncfpg  :/Fi </s><s> Dá/Cs  mbeinnse/Vmc-1s--e  i/Sp  mo/Dp1-s  chléireach/Ncmsc"
"doc#23","na/Td-p  mball/Ncmsc  ina/Spp-s  shaothar/Ncmsc  mar/Cs  a/Q-r  bhí/Vmis  i/Sp  gcuid/Ncfsc  mhaith/Aq-fsc  d''/Sp  amhráin/Ncmpc  na/Td-s  tréimhse/Ncfsg  ./Fe </s><s> Deir/Vmip  sé/Pp3mss  san/Spa-s  amhrán/Ncmsc  molta/Av  ''/Fa  Bearnán/Ncmsc  Risteard/Npmsc  ''/Fa  ,/Fi"," Fear/Ncmsc"," Ribín/Ncmsg  a/Q-p|Q-i|Q-r  díbríodh/Vmis0  san/Spa-s  éagóir/Ncfsc  go dtí/Spc  an/Td-s  Afraic/Npfsc  Theas/Rd  :/Fi </s><s> ceol/Ncmsc  na/Td-s  cruinne/Ncfsg  in/Sp  éineacht/Ns-s  agus/Cc  Oirféas/Npmsc  ag/Sp  seinm/Nv  téada/Ncfpc  ,/Fi  ba/Wsri  bhinne/Aqc"
"doc#23","cur/Ncmsc  síos/Rd  air/Pr3ms  in/Sp  Peig/Npfsc  ./Fe </s><s> Níor/Qn-s  chuidigh/Vmis---n  fógra/Ncmsc  teilifíse/Ncfsg  an/Td-s  Fháinne/Ncmsc  Nua/Aqp  roinnt/Ncfsc|Nv  blianta/Ncfpg  ó/Sp  shin/Pd  leis/Sp  an/Td-s  dearcadh/Ncmsc  seo/Dd  a/Sp  bhréagnú/Nv  :/Fi"," fir/Ncmpc"," bháiníní/Ncmpg  agus/Cc  mná/Ncfpc  seálta/Ncmpg  ag/Sp  damhsa/Nv  ar/Sp  urlár/Ncmsc  leice/Aqp  i/Sp  dteach/Ncmsc  ceann/Ncmpg  tuí/Ncfsc|Ncfsg  ,/Fi  agus/Cc  seanbhean/Ncfsc  mhantach/Aq-fsc  sa/Spa-s  chlúid/Ncfsc  ar/Sp  tí/Ncfsc|Ncmsc  an/Td-s  citeal/Ncmpg  a/Sp"
"doc#23","fuilteacha/Aq--pg  a/Q-i  ndéanann/Vmip  siad/Pp3-ps  ceiliúradh/Ncmsc  leanúnach/Aq-msc  mórálach/Aq-msc  teanntásach/Aq-msc  orthu/Pr3-p  ./Fe </s><s> Seo/Pd  í/Pp3fs  an/Td-s  bhliain/Ncfsc  chéanna/Aqp  inar/Spr"," fearadh/Vmis0"," arís/Rg  eile/Dd  cluichí/Ncmpc  caointe/Av  na/Td-s  Gaeilge/Npfsc  le/Sp  foilsiú/Nv  mórshaothair/Ncmpc|Ncmsg|Ncmpc|Ncmsg  ,/Fi  más/Csw|Ncmsc  fíor/Aqp|Aq-msc  colúin/Ncmsg|Ncmpc  léirmheastóireachta/Ncfsg  na/Td-p  bpáipéar/Ncmsc"
"doc#23","a/Q-r  chuaigh/Vmis  romhainn/Pr1-p  ./Fe </s><s> Beidh/Vmif  ualach/Ncmsc  dá/Spp-p|Spp-s|Spp-p|Spp-s  réir/Ncfsc  ar/Sp  chroí/Ncmsc  an/Td-s  chine/Ncmsg  ./Fe </s><s> Feileann/Vmip  ráiteas/Ncmsc  Eibhlín/Npfsc  Dubh/Aq-msc  Ní/Up  Chonaill/Npm-g|Npfsg  ina/Spr  caoineadh/Vmis0  ar/Sp  a/Dp3fs"," fear/Ncmsc"," Art/Npm-g|Npmsg|Npm-g  Ó/Sp  Laoire/Npmsc  don/Spa-s  chás/Ncmsc  :/Fi </s><s> Ní/Qn  scaipfidh/Vmif---n  ar/Sp  mo/Dp1-s  chumha/Ncmsc  Atá/Vmip---r  i lár/Spc  mo/Dp1-s  chroí/Ncmsc  á/Spp-s  bhrú/Nv  ,/Fi  Dúnta/Av|Aqp  suas/Rd  go/Ua  dlúth/Aqp  Mar/Cs  a/Q-r  bheadh/Vmc  glas/Ncfsc|Ncmsc  a/Q-r  bheadh/Vmc  ar/Sp"
"doc#23","./Fe </s><s> Is/Wp-i  deas/Ns-s|Aqp  ,/Fi  mar/Sp  shampla/Ncmsc  ,/Fi  mar/Cs  a/Q-r  léirigh/Vmis  Pádraig/Npmsc  Ua/Npmsc  Maoileoin/Npmsg  an/Td-s  méid/Ncmsc  sin/Dd  san/Spa-s  idirdhealú/Ncmsc  a/Q-p|Q-i|Q-r  rinne/Vmis  sé/Pp3mss  in/Sp  Na/Td-s  hAird/Ncfsc  Ó/I  Thuaidh/Rd  idir/Sp"," fear/Ncmsc"," an/Td-s  oileáin/Ncmsg  agus/Cc  fear/Ncmsc  na/Td-s  míntíre/Ncfsg  ,/Fi  agus/Cc  iad/Pp3-p  araon/Rg  múnlaithe/Av  ag/Sp  a/Dp3-p  dtimpeallacht/Ncfsc  dúchais/Ncmsg  :/Fi </s><s> Is/Wp-i  fada/Aqp  óna/Spp-s  chéile/Ncmsc  an/Td-s  saol/Ncmsc  ar/Sp"
"doc#23",",/Fi  mar/Cs  a/Q-r  léirigh/Vmis  Pádraig/Npmsc  Ua/Npmsc  Maoileoin/Npmsg  an/Td-s  méid/Ncmsc  sin/Dd  san/Spa-s  idirdhealú/Ncmsc  a/Q-p|Q-i|Q-r  rinne/Vmis  sé/Pp3mss  in/Sp  Na/Td-s  hAird/Ncfsc  Ó/I  Thuaidh/Rd  idir/Sp  fear/Ncmsc  an/Td-s  oileáin/Ncmsg  agus/Cc"," fear/Ncmsc"," na/Td-s  míntíre/Ncfsg  ,/Fi  agus/Cc  iad/Pp3-p  araon/Rg  múnlaithe/Av  ag/Sp  a/Dp3-p  dtimpeallacht/Ncfsc  dúchais/Ncmsg  :/Fi </s><s> Is/Wp-i  fada/Aqp  óna/Spp-s  chéile/Ncmsc  an/Td-s  saol/Ncmsc  ar/Sp  oileán/Ncmsc  agus/Cc  saol/Ncmsc  na/Td-s"
"doc#23","ag/Sp  a/Dp3-p  dtimpeallacht/Ncfsc  dúchais/Ncmsg  :/Fi </s><s> Is/Wp-i  fada/Aqp  óna/Spp-s  chéile/Ncmsc  an/Td-s  saol/Ncmsc  ar/Sp  oileán/Ncmsc  agus/Cc  saol/Ncmsc  na/Td-s  míntíreach/Ncfsc  .../F  ./Fe </s><s> Éan/Ncmsc  farraige/Ncfsg  is/Wpri  ea/Pp3-s"," fear/Ncmsc"," an/Td-s  oileáin/Ncmsg  ,/Fi  má/Cs|Ncfsc  ''/Fa  b/Xx  ionann/Aqp  agus/Cc  fear/Vmm-2s  na/Td-s  míntíreach/Ncfsc  ,/Fi  mar/Cs  is/Wpri  éan/Ncmsc  talún/Ncfsg  é/Pp3ms  sin/Dd  ,/Fi  fairsinge/Ncfsc  tíre/Ncfsg  aige/Pr3ms  agus/Cc  a/Dp3ms  aigne/Ncfsc  múnlaithe/Av  dá/Spp-p|Spp-s|Spp-p|Spp-s"
"doc#23",":/Fi </s><s> Is/Wp-i  fada/Aqp  óna/Spp-s  chéile/Ncmsc  an/Td-s  saol/Ncmsc  ar/Sp  oileán/Ncmsc  agus/Cc  saol/Ncmsc  na/Td-s  míntíreach/Ncfsc  .../F  ./Fe </s><s> Éan/Ncmsc  farraige/Ncfsg  is/Wpri  ea/Pp3-s  fear/Ncmsc  an/Td-s  oileáin/Ncmsg  ,/Fi  má/Cs|Ncfsc  ''/Fa  b/Xx  ionann/Aqp  agus/Cc"," fear/Vmm-2s"," na/Td-s  míntíreach/Ncfsc  ,/Fi  mar/Cs  is/Wpri  éan/Ncmsc  talún/Ncfsg  é/Pp3ms  sin/Dd  ,/Fi  fairsinge/Ncfsc  tíre/Ncfsg  aige/Pr3ms  agus/Cc  a/Dp3ms  aigne/Ncfsc  múnlaithe/Av  dá/Spp-p|Spp-s|Spp-p|Spp-s  réir/Ncfsc  ./Fe </s><s> Ach/Cs  níl/Vmip---n  ag/Sp  an/Td-s  oileánach/Ncmsc  ach/Cs  an/Td-s"
"doc#23","./Fe </s><s> ''/Fa </s><s> Máirtín/Npmsc  Ó/Sp  Cadhain/Npmsc </s><s> Conradh/Ncmsc  na/Td-s  Gaeilge/Npfsg  Céad/Aq-msc  Bliain/Ncfsc  ag/Sp  Fás/Nv  ?/Fq </s><s> Nuair/Cs  a/Q-r  tháinig/Vmis  Dubhghlas/Ncfsc|Ncmsc  de/Sp  hÍde/Npmsc  ,/Fi  Eoin/Npmsc  Mac/Up  Néill/Npmsc  agus/Cc  ochtar/Ncmsc"," fear/Ncmpg"," eile/Dd  le/Sp  chéile/Ncmsc  i/Sp  seomraí/Ncmpc  Mhártain/Npfsg  Uí/Up  Cheallaigh/Npfsg|Npm-g  ,/Fi  9/Mn  Sráid/Ncfsc  Sackville/Npmsc  ,/Fi  Baile/Npmsc  Átha/Npmsg  Cliath/Npmsc  ,/Fi  céad/Aqp  bliain/Ncfsc  agus/Cc  an/Td-s  31/Mn  Iúil/Ncmsc  seo/Dd"
"doc#23","as/Sp  gluaiseacht/Ncfsc  na/Td-s  Gaeilge/Npfsg  ag/Sp  an/Td-s  am/Ncmsc  ./Fe </s><s> Seafóid/Ncfsc  a/Q-r  bhí/Vmis  sa/Spa-s  chaint/Ncfsc  dar/Csw  le/Sp  duine/Ncmsc  amháin/Aqp  a/Q-r  bhí/Vmis  i láthair/Spc  ,/Fi  agus/Cc  ba/Wsri  é/Pp3ms  breithiúnas/Ncmsc"," fir/Ncmsg"," stuama/Aqp  eile/Dd  ,/Fi  fear/Ncmsc  dlí/Ncmsg  agus/Cc  cara/Ncmsc  le/Sp  John/Npmsc  Redmond/Npmsg|Npmpg  ,/Fi  gur/Wpdi|Wsdi  chaint/Ncfsc|Nv  gan/Sp  chéill/Ncfsc  gan/Sp  dealramh/Nv  a/Q-r  bhí/Vmis  ann/Pr3ms  .3/Mn  Lucht/Ncmsc  aislinge/Ncfsg  agus/Cc"
"doc#23","na/Td-s  Gaeilge/Npfsg  ag/Sp  an/Td-s  am/Ncmsc  ./Fe </s><s> Seafóid/Ncfsc  a/Q-r  bhí/Vmis  sa/Spa-s  chaint/Ncfsc  dar/Csw  le/Sp  duine/Ncmsc  amháin/Aqp  a/Q-r  bhí/Vmis  i láthair/Spc  ,/Fi  agus/Cc  ba/Wsri  é/Pp3ms  breithiúnas/Ncmsc  fir/Ncmsg  stuama/Aqp  eile/Dd  ,/Fi"," fear/Ncmsc"," dlí/Ncmsg  agus/Cc  cara/Ncmsc  le/Sp  John/Npmsc  Redmond/Npmsg|Npmpg  ,/Fi  gur/Wpdi|Wsdi  chaint/Ncfsc|Nv  gan/Sp  chéill/Ncfsc  gan/Sp  dealramh/Nv  a/Q-r  bhí/Vmis  ann/Pr3ms  .3/Mn  Lucht/Ncmsc  aislinge/Ncfsg  agus/Cc  ceannródaíochta/Av  a/Q-r  bhí/Vmis"
"doc#23","acu/Pr3-p  an/Td-s  Ghaeilge/Npfsc  a/Sp  choinneáil/Nv  á/Spp-p|Spp-s  labhairt/Nv  in/Sp  Éirinn/Npfsd  ./Fe </s><s> Blianta/Ncfpc  beaga/Aq--pc  ina/Spp-s  dhiaidh/Ns-s  sin/Dd  (/F  1884/Mn  )/F  bhunaigh/Vmis  Micheál/Npmsc  Ciosóg/Ncfsc  ,/Fi"," fear/Ncmsc"," a/Q-r  raibh/Vmis---n  baint/Ncfsc  aige/Pr3ms  le/Sp  Cumann/Ncmsc  Buanchosanta/Ncmpc  na/Td-s  Gaeilge/Npfsc  ,/Fi  an/Td-s  Cumann/Ncmsc  Lúthhcleas/Npmsc  Gael/Ncmsg|Ncmpg  ,/Fi  cumann/Vmip|Ncmsc  nach/Wprin  cúrsaí/Ncmpc  spóirt/Ncmsg  amháin/Aqp  a/Q-r  bhí/Vmis"
"doc#23","nós/Ncmsc  ,/Fi  go/Cs  ndearna/Vmis---d  de/Sp  hÍde/Npmsc  beart/Ncmpg  de réir/Spc  a/Dp3ms  bhriathair/Ncmsg  agus/Cc  gur/Q--s  thug/Vmis  sé/Pp3mss  leis/Sp  an/Td-s  Ghaeilge/Npfsc  féin/Px  i/Sp  leaba/Ncfsc  a/Sp  bheith/Nv  ag/Sp  caint/Nv  fúithi/Pr3fs  !/Fe </s><s>","Fear/Vmm-2s"," síolteagaisc/Ncmsg  agus/Cc  bolscaireachta/Ncfsg  ar/Sp  leibhéal/Ncmsc  an/Td-s  phobail/Ncmsg  a/Q-r  bhí/Vmis  in/Sp  de/Sp  hÍde/Npmsc  ./Fe </s><s> Bhí/Vmis  tionchar/Ncmsc  bunúsach/Aq-msc  aige/Pr3ms  ar/Sp  an/Td-s  athrú/Ncmsc  meoin/Ncmsg  a/Q-r"
"doc#23",",/Fi  bunaitheoir/Ncmsc  agus/Cc  príomhbholscaire/Ncmsc  ghluaiseacht/Nv  Irish/Npmsc|Npmsg  Ireland/Npmsc|Npmsg  ,/Fi  an/Wp-q|Wpdq  bête/Xx  noir/Ncfsc  atá/Vmip---r  ag/Sp  na/Td-p  tráchtairí/Ncmpc  atá/Vmip---r  luaite/Nv--g  agam/Pr1-s  ./Fe </s><s>","Fear/Ncmsc"," mór/Aq-msc  troda/Ncfsg  agus/Cc  conspóidí/Ncmsc|Ncfpc  a/Q-r  bhí/Vmis  in/Sp  Moran/Npmsc  ,/Fi  fear/Ncmsc  ''/Fa  nár/Qnrs  ghéill/Vmis---n  d''/Sp  aoinne/Ncmsc  ina/Spp-s  Chaitliceachas/Ncmsc  .../F  (/F  ach/Cs  a/Q-r  bhí/Vmis  )/F  chomh/Ri  Caitliceach/Aqp"
"doc#23","Irish/Npmsc|Npmsg  Ireland/Npmsc|Npmsg  ,/Fi  an/Wp-q|Wpdq  bête/Xx  noir/Ncfsc  atá/Vmip---r  ag/Sp  na/Td-p  tráchtairí/Ncmpc  atá/Vmip---r  luaite/Nv--g  agam/Pr1-s  ./Fe </s><s> Fear/Ncmsc  mór/Aq-msc  troda/Ncfsg  agus/Cc  conspóidí/Ncmsc|Ncfpc  a/Q-r  bhí/Vmis  in/Sp  Moran/Npmsc  ,/Fi"," fear/Ncmsc"," ''/Fa  nár/Qnrs  ghéill/Vmis---n  d''/Sp  aoinne/Ncmsc  ina/Spp-s  Chaitliceachas/Ncmsc  .../F  (/F  ach/Cs  a/Q-r  bhí/Vmis  )/F  chomh/Ri  Caitliceach/Aqp  sin/Dd  gur/Wpdi|Wsdi  beag/Aqp|Ncmsc  ná/Cc  go/Cs  gcaithfeadh/Vmc  an/Td-s  Pápa/Ncmsc  a/Dp3ms"
"doc#23","ina/Spp-p|Spp-s  leabhar/Ncmsc  The/Aq-msc  Death/Npmsc  of/Ncmsc  the/Aq-msc  Irish/Npmsc|Npmsg  Language/Npmsc  .34/Mn  Gortacht/Ncfsc  agus/Cc  naimhdeas/Ncmsc  glan/Aq-msc  a/Q-r  bhí/Vmis  ann/Pr3ms  dar/Csw  le/Sp  Joe/Npmsc  Lee/Npf-g|Npmsg|Npmpg  .35/Mn  É/Pp3ms  sin/Dd  ar/Sp  fad/Ncmsc  agus/Cc"," fear/Ncmsc"," mór/Aq-msc  Gaeilge/Npfsg|Npfsc  ,/Fi  Earnán/Npmsc  de/Sp  Blaghd/Npmsc  ,/Fi  i/Sp  ngreim/Ncmsc  sa/Spa-s  sparán/Ncmsc  -/Fb  agus/Cc  greim/Ncmsc  maith/Aq-msc  teann/Aq-msc  aige/Pr3ms  air/Pr3ms  freisin/Rg  !/Fe </s><s> Ní/Wp-in  miste/Aqp  a/Sp  mheabhrú/Nv  athuair/Ns-s"
"doc#23",",/Fi  ina/Spp-p|Spp-s  leagan/Nv  gortghlanta/Ncmsg  ,/Fi  a/Sp  fuineadh/Nv  fréamhshamhail/Ncfsc  an/Td-s  státaire/Ncmsc  nua/Aqp  ,/Fi  siombail/Ncfsc  na/Td-s  hÉireann/Npfsg  oifigiúla/Aq-fsg  ./Fe </s><s> Ba/Ws-i  é/Pp3ms  an/Td-s"," dea-fhear/Ncmsc"," tuaithe/Ncfsg  a/Q-r  lig/Vmis  eagarthóirí/Ncmpc  an/Td-s  Ghúim/Ncmsg  chun/Sp  an/Td-s  leathanaigh/Ncmpc  tar éis/Spc  chuile/Ncfsg  thagairt/Nv  do/Sp  chúrsaí/Ncmpc  óil/Ncmsg  ,/Fi  suirí/Ncfsc  ,/Fi  troda/Ncfsg  agus/Cc  fiú/Ns-s"
"doc#23","fuinte/Av  ,/Fi  le/Sp  ré/Ncfsc  na/Td-p  dtithe/Ncmpg  ceann/Ncmpg|Ncmsc  tuí/Ncfsc|Ncfsg  ,/Fi  le/Sp  rincí/Ncmpc  na/Td-p  gcrosbhóithre/Ncmpg  agus/Cc  le/Sp  gleic/Ncfsc  na/Td-s  muintire/Ncfsg  sa/Spa-s  dúiche/Ncfsc  dhearóil/Aq-fsc  ./Fe </s><s> D''/Q  oibreodh/Vmc"," fir/Ncmpc"," agus/Cc  mná/Ncfpc  na/Td-s  Gaeltachta/Ncfsg  feasta/Rg  i/Sp  monarchana/Ncfpc  nua-aoiseacha/Aq--pc  ar/Sp  phá/Ncmsc  chóir/Aq-msc  ,/Fi  scaoilfidís/Vmc-3p  na/Td-p  garrantaí/Vmih0  cloch/Ncfsc  faoi/Sp"
"doc#23","sé/Pp3mss  as/Sp|Pr3ms  mar/Sp  Thaoiseach/Ncmsc  i/Sp  1959/Mn  le/Sp  dul/Nv  ar/Sp  féarach/Ncmsc  ,/Fi  mar/Cs  a/Q-r  dúirt/Vmis  tráchtairí/Ncmpc  áirithe/Av  ag/Sp  an/Td-s  am/Ncmsc  agus/Cc  ó/Sp  shin/Pd  ,/Fi  in/Sp  Áras/Ncmsc  an/Td-s  Uachtaráin/Ncmsg  ./Fe </s><s>","Fear/Vmm-2s"," aislinge/Ncfsg  a/Q-r  bhí/Vmis  in/Sp  De/Sp  Valera/Npmsc  ,/Fi  ach/Cs  náisiúnaí/Ncmsc  praiticiúil/Aq-msc  a/Q-r  bhí/Vmis  ina/Spp-s  chomharba/Ncmsc  ,/Fi  Seán/Npmsc  Lemass/Npfsg|Npmpg|Npmsg  ,/Fi  a/Q-r  dúirt/Vmis  chomh/Ri  fada/Aqp  siar/Rd  le/Sp  1929/Mn"
"doc#23","sin/Dd  féin/Px  ,/Fi  bhí/Vmis  cuid/Ncfsc  mhaith/Aq-fsc  den/Spa-s  dearcadh/Ncmsc  dúchasach/Aq-msc  ag/Sp  an/Td-s  bPiarsach/Ncmsc  ,/Fi  go/Ua  háirithe/Aqp  i/Sp  dtús/Ncmsc  a/Dp3ms  shaothair/Ncmpc  liteartha/Aqp  agus/Cc  é/Pp3ms  ina/Spr"," fhear/Vmis"," an-óg/Ncmsc  faoi/Sp  thionchar/Ncmsc  thraidisiúnaithe/Ncfsc  Ghluaiseacht/Ncfsc  na/Td-s  hAthbheochana/Ncfsg  ./Fe </s><s> In/Sp  aois/Ncfsc  a/Mn  naoi/Ncmsc  mbliana/Ncfsg  déag/Ns-s  dó/Pr3ms  sa/Spa-s  bhliain/Ncfsc  1899,/Mn"
"doc#23","iad/Pp3-p  siúd/Pd  sna/Spa-p  bailte/Ncmpc  móra/Aq--pc  ''/Fa  feochta/Av  ,/Fi  loitighthe/Av  ''/Fa  nach/Wprin  bhfuil/Vmip---d  ''s/Cc  piorad/Ncmsc  Chríost/Npfsg|Ncmsg  ná/Cc  spiorad/Ncmsc  Chú/Ncmsg  Chulainn/Vmih1s  iontu/Pr3-p  ''/Fa  .28/Mn"," Fear/Ncmsc"," Gaeltachta/Ncfsg  a/Q-r  bhí/Vmis  i/Sp  gCaoimhghin/Ncfsc  a/Q-r  chuir/Vmis  faoi/Pr3ms  sa/Spa-s  chathair/Ncfsc  agus/Cc  ,/Fi  murab/Csws  ionann/Aqp  is/Wpri  cuid/Ncfsc  mhaith/Aq-fsc  dá/Spp-s  chomaimsearthaigh/Ncfsc"
"doc#23","a/Dp3fs  sgríobh/Ncmsc  duine/Ncmsg  de/Sp  mhuinntir/Ncfsc  na/Td-p  Gaedhealtachta/Ncmpc  ins/Spa-s  an/Td-s  Ghaeltacht/Ncfsc  ,/Fi  fá/Pr3ms  dtaobh/Ncmsc  de/Sp  mhuinntir/Ncfsc  na/Td-p  Gaedhealtachta/Ncmpc  .37/Mn </s><s> Ba/Ws-i  é/Pp3ms  an/Td-s"," dea-fhear/Ncmsc"," Gaeltachta/Ncfsg  an/Td-s  tÉireannach/Ncmsc  nua/Aqp  ./Fe </s><s> Ceanglaíodh/Vmis0  an/Td-s  Ghaeilge/Npfsc  ar/Sp  an/Td-s  gcaoi/Ncfsc  seo/Dd  le/Sp  cruinneshamhail/Ncfsc  na/Td-s  dtraidisiúnaithe/Ncfsc"
